# This dictionary is based on the Hungarian wordlist and affixes created
# by László Németh, october 2004 V1.0-RC2, and is covered by their original 
# Gnu GPL license as published by the FSF, published at 
# http://magyarispell.sourceforge.net or http://www.hunspell.hu
# All modification to the affix file and wordlist to make compatible
# with MySpell are copyright 2002 László Németh, nemethl@gyorsposta.hu and
# covered by the same Gnu GPL license as the original work.
# 
# Thanks to 
# Tamás Szántó <tszanto@mol.hu>,
# Árpád Bíró <biro_arpad@yahoo.com>,
# Marcel Hilzinger <hili@suselinux.hu>,
# Egmont Koblinger <egmont@cs.bme.hu>,
# Ferenc Godó <godo@trillian.hu>,
# Viktor Trón <tron@coli.uni-sb.de>,
# Fransoa Holop <fred@francis.artia.sk>,
# Eleonóra Goldmann <eleonora46@gmx.net>,
# András Rung <rung@itm.bme.hu>
#
# and others for their assistance in making Hungarian 
# wordlist and affix table.
# 
# Mailing list: <magyarispell@yahoogroups.com>
# Subscribe: <magyarispell-subscribe@yahoogroups.com>
# ----------------
# 
# Ez a szótár azon a szólistán és ragozási szabálygyûjteményen alapul,
# amelyet Németh László készített, és 2004. októberében
# Magyar Ispell 1.0-RC2 néven a Gnu GPL licenc mellett a 
# http://magyarispell.sourceforge.net vagy a http://www.hunspell.hu
# oldalon közzétett.
# 
# Az eredeti szabálygyûjtmény és szólista minden változtatása, amit a
# MySpell-lel való kompatibilitás tett szükségessé, Németh László 
# <nemethl@gyorsposta.hu> jogtulajdona, és ugyanazon Gnu GPL licenc
# vonatkozik rá, mint az eredeti munkára.
# 
# Köszönet illeti a következõket:
# 
# Szántó Tamás <tszanto@mol.hu>,
# Bíró Árpád <biro_arpad@yahoo.com>,
# Hilzinger Marcel <hili@suselinux.hu>,
# Koblinger Egmont <egmont@cs.bme.hu>,
# Godó Ferenc <godo@trillian.hu>,
# Trón Viktor <tron@coli.uni-sb.de>
# Fransoa Holop <fred@francis.artia.sk>,
# Goldmann Eleonóra <eleonora46@gmx.net>
# Rung András <rung@itm.bme.hu>
# és még sokakat a magyar szólista bõvítéséért, javításáért, 
# és a ragozási szabálygyûjtemény hibáinak és
# hiányosságainak feltárásáért!
# 
# Levelezési lista: <magyarispell@yahoogroups.com>
# Feliratkozás: <magyarispell-subscribe@yahoogroups.com>
# ----------------

NAME Magyar Ispell helyesírási szótár
LANG hu_HU
HOME http://magyarispell.sourceforge.net
VERSION Magyar 1.0-RC1
SET ISO8859-2
TRY íóúÍÓÚtaeslzánorhgkiédmyõpvöbucfjüûxwqTAESLZÁNORHGKIÉDMYÕPVÖBUCFJÜÛXWQ-.
COMPOUNDMIN 2
COMPOUNDFLAG Y
COMPOUNDWORD 2 y
COMPOUNDFORBIDFLAG %
COMPOUNDSYLLABLE 6 aáeéiíoóöõuúüû
SYLLABLENUM klmc
COMPOUNDFIRST v
COMPOUNDLAST x
FORBIDDENWORD w
ONLYROOT u
ACCENT áéíóöõúüû aeiooouuu
CHECKNUM
WORDCHARS -.§%°0123456789
HU_KOTOHANGZO Z

# replacenment table for
# - multicharacter suggestions
# - well-sorted suggestions

REP 91
REP í i
REP i í
REP ó o
REP o ó
REP o õ
REP ú u
REP u ú
REP u û
REP û ü
REP ü û
REP j ly
REP ly j
REP a ä # Handel->Händel
REP S © # Skoda->©koda
REP s ¹ # skodás->¹kodás
REP r ø # Dvorák->Dvoøák
REP ra øá # Dvorak->Dvoøák
REP l ³ # zloty->z³oty
REP L £ # Lódz ->£ódz
REP Lo £ó # Lodz ->£ódz
REP oliere oli&egrave;re # Moli&egrave;re
REP Angström &Aring;ngström # &Aring;ngström
REP angström &aring;ngström # &aring;ngström
REP &Otilde; Õ # hullámvonalas O az Õ helyett
REP &otilde; õ # hullámvonalas o az õ helyett
REP &Ucirc; Û # kalapos U az Û helyett
REP &ucirc; û # kalapos u az û helyett
REP - &ndash;
REP jj lly
REP jj llj
REP lly jj
REP ggy gyj
REP gyj ggy
REP ggy dj
REP gy dj
REP nny nyj
REP nny nj
REP tty tyj
REP tty tj
REP cc tsz # maracc->maratsz
REP cc dsz # maracc->maradsz
REP cc gysz
REP cs ts
REP cs ds
REP ccs ts
REP ccs ds
REP ccs gys
REP g kd # csug->csukd, bög->bökd
REP öss õs # erössen->erõsen, elösször->elõször
REP öll õl # szöllõ->szõlõ, elölle->elõle
REP ütt ût # hüttõ->hûtõ
REP ijj íj # dijját->díját, hijján->híján
REP x ksz # box->boksz
REP ksz x # falanksz->falanx
REP xx xsz # kódexxel->kódexszel
REP xx kssz # boxxal->boksszal
REP x xsz # kódexel->kódexszel
REP x kssz # boxal->boksszal
REP sz c # licensz->licenc
REP szt cet # licenszt->licencet
REP ssz cc # licensszel->licenccel
REP jl lj # tejles->teljes, éjlen->éljen
REP gg g # heggeszt->hegeszt
REP file fájl # file->fájl
REP file- fájl # file-lal->fájllal
REP floppy flopi # floppy->flopi
REP bájt byte # bájt->byte
REP bájt byte- # bájtos->byte-os
REP chh chcs # Madáchhal->Madáchcsal
REP ll l # vállfaj->válfaj
REP ny nny # menyország->mennyország
REP nny ny # mennyhal->menyhal
REP o a # házok->házak
REP ivess íves # szivessen->szívesen
REP -cel -szel # AIDS-cel->AIDS-szel
REP -cé -szé # AIDS-cé->AIDS-szé
REP õrö ölrõ # elõröl->elölrõl
REP õr ölr # elõrõl->elölrõl
REP ölr õr # elölre->elõre
REP egyenlõre egyelõre
REP kábé kb.
REP ss ss-s # Barossal->Baross-sal
REP ss ss-sz # Gaussal->Gauss-szal
REP ssz ss-sz # Gausszal->Gauss-szal
REP ll ll-l # Böllel->Böll-lel
REP nn nn-n # Mannal->Mann-nal
REP mm mm-m # Grimmel->Grimm-mel
REP tt tt-t # Beckettel->Beckett-tel
REP Jellasics Jelaèiæ
REP sárm charme
REP sárm charme-
# REP eFt E Ft

# character conversion table
# (HTML latin-1 entities -> latin-2)
# not implemented yet

CHR HTML 35
CHR HTML &curren; ¤
CHR HTML &deg; °
CHR HTML &acute; ´
CHR HTML &cedil; ¸
CHR HTML &Aacute; Á
CHR HTML &Acirc; Â
CHR HTML &Auml; Ä
CHR HTML &Ccedil; Ç
CHR HTML &Eacute; É
CHR HTML &Euml; Ë
CHR HTML &Iacute; Í
CHR HTML &Icirc; Î
CHR HTML &Oacute; Ó
CHR HTML &Ocirc; Ô
CHR HTML &Ouml; Ö
CHR HTML &times; ×
CHR HTML &Uacute; Ú
CHR HTML &Uuml; Ü
CHR HTML &Yacute; Ý
CHR HTML &szlig; ß
CHR HTML &aacute; á
CHR HTML &acirc; â
CHR HTML &auml; ä
CHR HTML &ccedil; ç
CHR HTML &eacute; é
CHR HTML &euml; ë
CHR HTML &iacute; í
CHR HTML &icirc; î
CHR HTML &oacute; ó
CHR HTML &ocirc; ô
CHR HTML &ouml; ö
CHR HTML &divide; ÷
CHR HTML &uacute; ú
CHR HTML &uuml; ü
CHR HTML &yacute; ý

# character conversion table
# (Prószéky-code -> latin-2)
# not implemented yet

CHR 123 20
CHR 123 a1 á
CHR 123 e1 é
CHR 123 e2 ë
CHR 123 i1 í
CHR 123 o1 ó
CHR 123 o2 ö
CHR 123 o3 õ
CHR 123 u1 ú
CHR 123 u2 ü
CHR 123 u3 û
CHR 123 A1 Á
CHR 123 E1 É
CHR 123 E2 Ë
CHR 123 I1 Í
CHR 123 O1 Ó
CHR 123 O2 Ö
CHR 123 O3 Õ
CHR 123 U1 Ú
CHR 123 U2 Ü
CHR 123 U3 Û

SFX ó Y 300
SFX ó   ök   özöttség     ök                        [z_ACTION_vrb]{+[PRES_INDIC_INDEF_SG_3]}+[tt_PASTPART_adj]{+[NOM]}+[sÁg_ABSTRACT_noun]{+[NOM]} nÓ×BVLjcTtX
SFX ó   ök   özött        ök                        [z_ACTION_vrb]{+[PRES_INDIC_INDEF_SG_3]}+[tt_PASTPART_adj]{+[NOM]} ÝÔØBVLjcHRtXN%
SFX ó   ök   özött        ök                        [z_ACTION_vrb]{+[PRES_INDIC_INDEF_SG_3]}+[PAST_INDIC_INDEF_SG_3] X
SFX ó   ök   özõ          ök                        [z_ACTION_vrb]{+[PRES_INDIC_INDEF_SG_3]}+[Ó_PRESPART_adj]{+[NOM]} ÐÓ×BVLjcGRX
SFX ó   ök   özés         ök                        [z_ACTION_vrb]{+[PRES_INDIC_INDEF_SG_3]}+[Ás_PROCESS/RESULT_noun]{+[NOM]} nÓ×BVLjcXTt
SFX ó   ök   öztetõ       ök                        [z_ACTION_vrb]{+[PRES_INDIC_INDEF_SG_3]}+[tAt_FACTITIVE_vrb_tr]{+[PRES_INDIC_INDEF_SG_3]}+[Ó_PRESPART_adj]{+[NOM]} ÐÓ×BVLjcGRX
SFX ó   ök   öztetés      ök                        [z_ACTION_vrb]{+[PRES_INDIC_INDEF_SG_3]}+[tAt_FACTITIVE_vrb_tr]{+[PRES_INDIC_INDEF_SG_3]}+[Ás_PROCESS/RESULT_noun]{+[NOM]} nÓ×BVLjcXTt
SFX ó   ök   öztetett     ök                        [z_ACTION_vrb]{+[PRES_INDIC_INDEF_SG_3]}+[tAt_FACTITIVE_vrb_tr]{+[PRES_INDIC_INDEF_SG_3]}+[tt_PASTPART_adj]{+[NOM]} nÓ×BVLjcGRtX%
SFX ó   ök   öztetett     ök                        [z_ACTION_vrb]{+[PRES_INDIC_INDEF_SG_3]}+[tAt_FACTITIVE_vrb_tr]{+[PRES_INDIC_INDEF_SG_3]}+[PAST_INDIC_INDEF_SG_3] X
SFX ó   ök   öztetendõ    ök                        [z_ACTION_vrb]{+[PRES_INDIC_INDEF_SG_3]}+[tAt_FACTITIVE_vrb_tr]{+[PRES_INDIC_INDEF_SG_3]}+[AndÓ_FUTPART_adj]{+[NOM]} ÐÓ×BVLjcGRX%
SFX ó   ök   öztet        ök                        [z_ACTION_vrb]{+[PRES_INDIC_INDEF_SG_3]}+[tAt_FACTITIVE_vrb_tr]{+[PRES_INDIC_INDEF_SG_3]} EeX%
SFX ó   ök   özik         ök                        [z_ACTION_vrb]{+[PRES_INDIC_INDEF_SG_3]} PpX%
SFX ó   ök   özhetõség    ök                        [z_ACTION_vrb]{+[PRES_INDIC_INDEF_SG_3]}+[hAt_MODAL_vrb]{+[PRES_INDIC_INDEF_SG_3]}+[Ó_PRESPART_adj]{+[NOM]}+[sÁg_ABSTRACT_noun]{+[NOM]} nÓ×BVLjcTtX
SFX ó   ök   özhetõ       ök                        [z_ACTION_vrb]{+[PRES_INDIC_INDEF_SG_3]}+[hAt_MODAL_vrb]{+[PRES_INDIC_INDEF_SG_3]}+[Ó_PRESPART_adj]{+[NOM]} ÐÓ×BVLjcGRX
SFX ó   ök   özhetett     ök                        [z_ACTION_vrb]{+[PRES_INDIC_INDEF_SG_3]}+[hAt_MODAL_vrb]{+[PRES_INDIC_INDEF_SG_3]}+[PAST_INDIC_INDEF_SG_3] X
SFX ó   ök   özhetetlenség ök                        [z_ACTION_vrb]{+[PRES_INDIC_INDEF_SG_3]}+[hAtAtlAn_UNABLE_adj]{+[NOM]}+[sÁg_ABSTRACT_noun]{+[NOM]} nÓ×BVLjcTtX
SFX ó   ök   özhetetlen   ök                        [z_ACTION_vrb]{+[PRES_INDIC_INDEF_SG_3]}+[hAtAtlAn_UNABLE_adj]{+[NOM]} nÓ×BVLjcGRtX.%
SFX ó   ök   özhet        ök                        [z_ACTION_vrb]{+[PRES_INDIC_INDEF_SG_3]}+[hAt_MODAL_vrb]{+[PRES_INDIC_INDEF_SG_3]} Ee%X
SFX ó   ök   özgetõ       ök                        [z_ACTION_vrb]{+[PRES_INDIC_INDEF_SG_3]}+[gAt_FREQ_vrb]{+[PRES_INDIC_INDEF_SG_3]}+[Ó_PRESPART_adj]{+[NOM]} ÐÓ×BVLjcGRX
SFX ó   ök   özgetés      ök                        [z_ACTION_vrb]{+[PRES_INDIC_INDEF_SG_3]}+[gAt_FREQ_vrb]{+[PRES_INDIC_INDEF_SG_3]}+[Ás_PROCESS/RESULT_noun]{+[NOM]} nÓ×BVLjcXTt
SFX ó   ök   özgethetõség ök                        [z_ACTION_vrb]{+[PRES_INDIC_INDEF_SG_3]}+[gAt_FREQ_vrb]{+[PRES_INDIC_INDEF_SG_3]}+[hAt_MODAL_vrb]{+[PRES_INDIC_INDEF_SG_3]}+[Ó_PRESPART_adj]{+[NOM]}+[sÁg_ABSTRACT_noun]{+[NOM]} nÓ×BVLjcTtX
SFX ó   ök   özgethetõ    ök                        [z_ACTION_vrb]{+[PRES_INDIC_INDEF_SG_3]}+[gAt_FREQ_vrb]{+[PRES_INDIC_INDEF_SG_3]}+[hAt_MODAL_vrb]{+[PRES_INDIC_INDEF_SG_3]}+[Ó_PRESPART_adj]{+[NOM]} ÐÓ×BVLjcGRX
SFX ó   ök   özgethetett  ök                        [z_ACTION_vrb]{+[PRES_INDIC_INDEF_SG_3]}+[gAt_FREQ_vrb]{+[PRES_INDIC_INDEF_SG_3]}+[hAt_MODAL_vrb]{+[PRES_INDIC_INDEF_SG_3]}+[PAST_INDIC_INDEF_SG_3] X
SFX ó   ök   özgethet     ök                        [z_ACTION_vrb]{+[PRES_INDIC_INDEF_SG_3]}+[gAt_FREQ_vrb]{+[PRES_INDIC_INDEF_SG_3]}+[hAt_MODAL_vrb]{+[PRES_INDIC_INDEF_SG_3]} Ee%X
SFX ó   ök   özgetett     ök                        [z_ACTION_vrb]{+[PRES_INDIC_INDEF_SG_3]}+[gAt_FREQ_vrb]{+[PRES_INDIC_INDEF_SG_3]}+[tt_PASTPART_adj]{+[NOM]} nÓ×BVLjcGRX%t
SFX ó   ök   özgetett     ök                        [z_ACTION_vrb]{+[PRES_INDIC_INDEF_SG_3]}+[gAt_FREQ_vrb]{+[PRES_INDIC_INDEF_SG_3]}+[PAST_INDIC_INDEF_SG_3] X
SFX ó   ök   özget        ök                        [z_ACTION_vrb]{+[PRES_INDIC_INDEF_SG_3]}+[gAt_FREQ_vrb]{+[PRES_INDIC_INDEF_SG_3]} Ee%X
SFX ó   ök   özetlenség   ök                        [z_ACTION_vrb]{+[PRES_INDIC_INDEF_SG_3]}+[tAlAn_LESS_adj]{+[NOM]}+[sÁg_ABSTRACT_noun]{+[NOM]} nÓ×BVLjcRX
SFX ó   ök   özetlen      ök                        [z_ACTION_vrb]{+[PRES_INDIC_INDEF_SG_3]}+[tAlAn_LESS_adj]{+[NOM]} nÓ×BVLjcGRtX%
SFX ó   ök   özendõ       ök                        [z_ACTION_vrb]{+[PRES_INDIC_INDEF_SG_3]}+[AndÓ_FUTPART_adj]{+[NOM]} ÞÔØCWMjcHRX%
SFX ó   ök   öz           ök                        [z_ACTION_vrb]{+[PRES_INDIC_INDEF_SG_3]} EeX%
SFX ó   ök   ösödöttség   ök                        [s_ATTRIBUTE_adj]{+[NOM]}+[Odik_MEDIAL_vrb_it]{+[PRES_INDIC_INDEF_SG_3]}+[tt_PASTPART_adj]{+[NOM]}+[sÁg_ABSTRACT_noun]{+[NOM]} nÓ×BVLjcTtX
SFX ó   ök   ösödött      ök                        [s_ATTRIBUTE_adj]{+[NOM]}+[Odik_MEDIAL_vrb_it]{+[PRES_INDIC_INDEF_SG_3]}+[tt_PASTPART_adj]{+[NOM]} ÝÔØBVLjcHRtXN%
SFX ó   ök   ösödött      ök                        [s_ATTRIBUTE_adj]{+[NOM]}+[Odik_MEDIAL_vrb_it]{+[PRES_INDIC_INDEF_SG_3]}+[PAST_INDIC_INDEF_SG_3] X
SFX ó   ök   ösödõ        ök                        [s_ATTRIBUTE_adj]{+[NOM]}+[Odik_MEDIAL_vrb_it]{+[PRES_INDIC_INDEF_SG_3]}+[Ó_PRESPART_adj]{+[NOM]} ÐÓ×BVLjcGRX
SFX ó   ök   ösödés       ök                        [s_ATTRIBUTE_adj]{+[NOM]}+[Odik_MEDIAL_vrb_it]{+[PRES_INDIC_INDEF_SG_3]}+[Ás_PROCESS/RESULT_noun]{+[NOM]} nÓ×BVLjcXTt
SFX ó   ök   ösödik       ök                        [s_ATTRIBUTE_adj]{+[NOM]}+[Odik_MEDIAL_vrb_it]{+[PRES_INDIC_INDEF_SG_3]} Pp%X
SFX ó   ök   ösödhetett   ök                        [s_ATTRIBUTE_adj]{+[NOM]}+[Odik_MEDIAL_vrb_it]{+[PRES_INDIC_INDEF_SG_3]}+[hAt_MODAL_vrb]{+[PRES_INDIC_INDEF_SG_3]}+[PAST_INDIC_INDEF_SG_3] X
SFX ó   ök   ösödhet      ök                        [s_ATTRIBUTE_adj]{+[NOM]}+[Odik_MEDIAL_vrb_it]{+[PRES_INDIC_INDEF_SG_3]}+[hAt_MODAL_vrb]{+[PRES_INDIC_INDEF_SG_3]} Ee%X
SFX ó   ök   ösödgethetett ök                        [s_ATTRIBUTE_adj]{+[NOM]}+[Odik_MEDIAL_vrb_it]{+[PRES_INDIC_INDEF_SG_3]}+[gAt_FREQ_vrb]{+[PRES_INDIC_INDEF_SG_3]}+[hAt_MODAL_vrb]{+[PRES_INDIC_INDEF_SG_3]}+[PAST_INDIC_INDEF_SG_3] X
SFX ó   ök   ösödgethet   ök                        [s_ATTRIBUTE_adj]{+[NOM]}+[Odik_MEDIAL_vrb_it]{+[PRES_INDIC_INDEF_SG_3]}+[gAt_FREQ_vrb]{+[PRES_INDIC_INDEF_SG_3]}+[hAt_MODAL_vrb]{+[PRES_INDIC_INDEF_SG_3]} Ee%X
SFX ó   ök   ösödgetett   ök                        [s_ATTRIBUTE_adj]{+[NOM]}+[Odik_MEDIAL_vrb_it]{+[PRES_INDIC_INDEF_SG_3]}+[PAST_INDIC_INDEF_SG_3] X
SFX ó   ök   ösödget      ök                        [s_ATTRIBUTE_adj]{+[NOM]}+[Odik_MEDIAL_vrb_it]{+[PRES_INDIC_INDEF_SG_3]}+[gAt_FREQ_vrb]{+[PRES_INDIC_INDEF_SG_3]} Ee%X
SFX ó   ök   ösítõ        ök                        [sít_SUPPLY_vrb_tr]{+[PRES_INDIC_INDEF_SG_3]}+[Ó_PRESPART_adj]{+[NOM]} ÐÓ×BVLjcGRX
SFX ó   ök   ösítés       ök                        [sít_SUPPLY_vrb_tr]{+[PRES_INDIC_INDEF_SG_3]}+[Ás_PROCESS/RESULT_noun]{+[NOM]} nÓ×BVLjcXTt
SFX ó   ök   ösíttetõ     ök                        [sít_SUPPLY_vrb_tr]{+[PRES_INDIC_INDEF_SG_3]}+[tAt_FACTITIVE_vrb_tr]{+[PRES_INDIC_INDEF_SG_3]}+[Ó_PRESPART_adj]{+[NOM]} ÐÓ×BVLjcGRX
SFX ó   ök   ösíttetés    ök                        [sít_SUPPLY_vrb_tr]{+[PRES_INDIC_INDEF_SG_3]}+[tAt_FACTITIVE_vrb_tr]{+[PRES_INDIC_INDEF_SG_3]}+[Ás_PROCESS/RESULT_noun]{+[NOM]} nÓ×BVLjcXTt
SFX ó   ök   ösíttethet   ök                        [sít_SUPPLY_vrb_tr]{+[PRES_INDIC_INDEF_SG_3]}+[tAt_FACTITIVE_vrb_tr]{+[PRES_INDIC_INDEF_SG_3]}+[hAt_MODAL_vrb]{+[PRES_INDIC_INDEF_SG_3]} Ee%X
SFX ó   ök   ösíttetett   ök                        [sít_SUPPLY_vrb_tr]{+[PRES_INDIC_INDEF_SG_3]}+[tAt_FACTITIVE_vrb_tr]{+[PRES_INDIC_INDEF_SG_3]}+[tt_PASTPART_adj]{+[NOM]} nÓ×BVLjcGRtX%
SFX ó   ök   ösíttetett   ök                        [sít_SUPPLY_vrb_tr]{+[PRES_INDIC_INDEF_SG_3]}+[tAt_FACTITIVE_vrb_tr]{+[PRES_INDIC_INDEF_SG_3]}+[PAST_INDIC_INDEF_SG_3] X
SFX ó   ök   ösíttetendõ  ök                        [sít_SUPPLY_vrb_tr]{+[PRES_INDIC_INDEF_SG_3]}+[tAt_FACTITIVE_vrb_tr]{+[PRES_INDIC_INDEF_SG_3]}+[AndÓ_FUTPART_adj]{+[NOM]} ÐÓ×BVLjcGRX%
SFX ó   ök   ösíttet      ök                        [sít_SUPPLY_vrb_tr]{+[PRES_INDIC_INDEF_SG_3]}+[tAt_FACTITIVE_vrb_tr]{+[PRES_INDIC_INDEF_SG_3]} EeX%
SFX ó   ök   ösíthetõség  ök                        [sít_SUPPLY_vrb_tr]{+[PRES_INDIC_INDEF_SG_3]}+[hAt_MODAL_vrb]{+[PRES_INDIC_INDEF_SG_3]}+[Ó_PRESPART_adj]{+[NOM]}+[sÁg_ABSTRACT_noun]{+[NOM]} nÓ×BVLjcTtX
SFX ó   ök   ösíthetõ     ök                        [sít_SUPPLY_vrb_tr]{+[PRES_INDIC_INDEF_SG_3]}+[hAt_MODAL_vrb]{+[PRES_INDIC_INDEF_SG_3]}+[Ó_PRESPART_adj]{+[NOM]} ÐÓ×BVLjcGRX
SFX ó   ök   ösíthetett   ök                        [sít_SUPPLY_vrb_tr]{+[PRES_INDIC_INDEF_SG_3]}+[hAt_MODAL_vrb]{+[PRES_INDIC_INDEF_SG_3]}+[tt_PASTPART_adj]{+[NOM]} nÓ×BVLjcGRX%t
SFX ó   ök   ösíthetett   ök                        [sít_SUPPLY_vrb_tr]{+[PRES_INDIC_INDEF_SG_3]}+[hAt_MODAL_vrb]{+[PRES_INDIC_INDEF_SG_3]}+[PAST_INDIC_INDEF_SG_3] X
SFX ó   ök   ösíthetetlenség ök                        [sít_SUPPLY_vrb_tr]{+[PRES_INDIC_INDEF_SG_3]}+[hAtAtlAn_UNABLE_adj]{+[NOM]}+[sÁg_ABSTRACT_noun]{+[NOM]} nÓ×BVLjcTtX
SFX ó   ök   ösíthetetlen ök                        [sít_SUPPLY_vrb_tr]{+[PRES_INDIC_INDEF_SG_3]}+[hAtAtlAn_UNABLE_adj]{+[NOM]} nÓ×BVLjcGRtX%
SFX ó   ök   ösíthet      ök                        [sít_SUPPLY_vrb_tr]{+[PRES_INDIC_INDEF_SG_3]}+[hAt_MODAL_vrb]{+[PRES_INDIC_INDEF_SG_3]} Ee%X
SFX ó   ök   ösítgetõ     ök                        [sít_SUPPLY_vrb_tr]{+[PRES_INDIC_INDEF_SG_3]}+[gAt_FREQ_vrb]{+[PRES_INDIC_INDEF_SG_3]}+[Ó_PRESPART_adj]{+[NOM]} ÐÓ×BVLjcGRX
SFX ó   ök   ösítgetés    ök                        [sít_SUPPLY_vrb_tr]{+[PRES_INDIC_INDEF_SG_3]}+[gAt_FREQ_vrb]{+[PRES_INDIC_INDEF_SG_3]}+[Ás_PROCESS/RESULT_noun]{+[NOM]} nÓ×BVLjcXTt
SFX ó   ök   ösítgethetõség ök                        [sít_SUPPLY_vrb_tr]{+[PRES_INDIC_INDEF_SG_3]}+[gAt_FREQ_vrb]{+[PRES_INDIC_INDEF_SG_3]}+[hAt_MODAL_vrb]{+[PRES_INDIC_INDEF_SG_3]}+[Ó_PRESPART_adj]{+[NOM]}+[sÁg_ABSTRACT_noun]{+[NOM]} nÓ×BVLjcTtX
SFX ó   ök   ösítgethetõ  ök                        [sít_SUPPLY_vrb_tr]{+[PRES_INDIC_INDEF_SG_3]}+[gAt_FREQ_vrb]{+[PRES_INDIC_INDEF_SG_3]}+[hAt_MODAL_vrb]{+[PRES_INDIC_INDEF_SG_3]}+[Ó_PRESPART_adj]{+[NOM]} ÐÓ×BVLjcGRX
SFX ó   ök   ösítgethetett ök                        [sít_SUPPLY_vrb_tr]{+[PRES_INDIC_INDEF_SG_3]}+[gAt_FREQ_vrb]{+[PRES_INDIC_INDEF_SG_3]}+[hAt_MODAL_vrb]{+[PRES_INDIC_INDEF_SG_3]}+[PAST_INDIC_INDEF_SG_3] X
SFX ó   ök   ösítgethet   ök                        [sít_SUPPLY_vrb_tr]{+[PRES_INDIC_INDEF_SG_3]}+[gAt_FREQ_vrb]{+[PRES_INDIC_INDEF_SG_3]}+[hAt_MODAL_vrb]{+[PRES_INDIC_INDEF_SG_3]} Ee%X
SFX ó   ök   ösítgetett   ök                        [sít_SUPPLY_vrb_tr]{+[PRES_INDIC_INDEF_SG_3]}+[gAt_FREQ_vrb]{+[PRES_INDIC_INDEF_SG_3]}+[tt_PASTPART_adj]{+[NOM]} nÓ×BVLjcGRX%t
SFX ó   ök   ösítgetett   ök                        [sít_SUPPLY_vrb_tr]{+[PRES_INDIC_INDEF_SG_3]}+[gAt_FREQ_vrb]{+[PRES_INDIC_INDEF_SG_3]}+[PAST_INDIC_INDEF_SG_3] X
SFX ó   ök   ösítget      ök                        [sít_SUPPLY_vrb_tr]{+[PRES_INDIC_INDEF_SG_3]}+[gAt_FREQ_vrb]{+[PRES_INDIC_INDEF_SG_3]} Ee%X
SFX ó   ök   ösítettség   ök                        [sít_SUPPLY_vrb_tr]{+[PRES_INDIC_INDEF_SG_3]}+[tt_PASTPART_adj]{+[NOM]}+[sÁg_ABSTRACT_noun]{+[NOM]} nÓ×BVLjcTtX
SFX ó   ök   ösített      ök                        [sít_SUPPLY_vrb_tr]{+[PRES_INDIC_INDEF_SG_3]}+[tt_PASTPART_adj]{+[NOM]} nÓ×BVLjcGRtX%
SFX ó   ök   ösített      ök                        [PAST_INDIC_INDEF_SG_3] X
SFX ó   ök   ösítetlenség ök                        [sít_SUPPLY_vrb_tr]{+[PRES_INDIC_INDEF_SG_3]}+[tAlAn_LESS_adj]{+[NOM]}+[sÁg_ABSTRACT_noun]{+[NOM]} nÓ×BVLjcRX
SFX ó   ök   ösítetlen    ök                        [sít_SUPPLY_vrb_tr]{+[PRES_INDIC_INDEF_SG_3]}+[tAlAn_LESS_adj]{+[NOM]} nÓ×BVLjcGRtX%
SFX ó   ök   ösítendõ     ök                        [sít_SUPPLY_vrb_tr]{+[PRES_INDIC_INDEF_SG_3]}+[AndÓ_FUTPART_adj]{+[NOM]} ÐÓ×BVLjcGRX%
SFX ó   ök   ösít         ök                        [sít_SUPPLY_vrb_tr]{+[PRES_INDIC_INDEF_SG_3]} EeX%
SFX ó   ok   ozó          ok                        [z_ACTION_vrb]{+[PRES_INDIC_INDEF_SG_3]}+[Ó_PRESPART_adj]{+[NOM]} ÏÒÖAUKicFQX
SFX ó   ok   ozás         ok                        [z_ACTION_vrb]{+[PRES_INDIC_INDEF_SG_3]}+[Ás_PROCESS/RESULT_noun]{+[NOM]} mÒÖAUKicXSs
SFX ó   ok   oztató       ok                        [z_ACTION_vrb]{+[PRES_INDIC_INDEF_SG_3]}+[tAt_FACTITIVE_vrb_tr]{+[PRES_INDIC_INDEF_SG_3]}+[Ó_PRESPART_adj]{+[NOM]} ÏÒÖAUKicFQX
SFX ó   ok   oztatás      ok                        [z_ACTION_vrb]{+[PRES_INDIC_INDEF_SG_3]}+[tAt_FACTITIVE_vrb_tr]{+[PRES_INDIC_INDEF_SG_3]}+[Ás_PROCESS/RESULT_noun]{+[NOM]} mÒÖAUKicXSs
SFX ó   ok   oztatott     ok                        [z_ACTION_vrb]{+[PRES_INDIC_INDEF_SG_3]}+[tAt_FACTITIVE_vrb_tr]{+[PRES_INDIC_INDEF_SG_3]}+[tt_PASTPART_adj]{+[NOM]} mÒAU$icFQsX%
SFX ó   ok   oztatott     ok                        [z_ACTION_vrb]{+[PRES_INDIC_INDEF_SG_3]}+[tAt_FACTITIVE_vrb_tr]{+[PRES_INDIC_INDEF_SG_3]}+[PAST_INDIC_INDEF_SG_3] X
SFX ó   ok   oztatandó    ok                        [z_ACTION_vrb]{+[PRES_INDIC_INDEF_SG_3]}+[tAt_FACTITIVE_vrb_tr]{+[PRES_INDIC_INDEF_SG_3]}+[AndÓ_FUTPART_adj]{+[NOM]} ÏÒÖAUKicFQX%
SFX ó   ok   oztat        ok                        [z_ACTION_vrb]{+[PRES_INDIC_INDEF_SG_3]}+[tAt_FACTITIVE_vrb_tr]{+[PRES_INDIC_INDEF_SG_3]} OoX%
SFX ó   ok   ozottság     ok                        [z_ACTION_vrb]{+[PRES_INDIC_INDEF_SG_3]}+[tt_PASTPART_adj]{+[NOM]}+[sÁg_ABSTRACT_noun]{+[NOM]} mÒÖAUKicSsX
SFX ó   ok   ozott        ok                        [z_ACTION_vrb]{+[PRES_INDIC_INDEF_SG_3]}+[tt_PASTPART_adj]{+[NOM]} mÒAU$icFQsX%
SFX ó   ok   ozott        ok                        [z_ACTION_vrb]{+[PRES_INDIC_INDEF_SG_3]}+[PAST_INDIC_INDEF_SG_3] X
SFX ó   ok   ozik         ok                        [z_ACTION_vrb]{+[PRES_INDIC_INDEF_SG_3]} OoX%
SFX ó   ok   ozhatóság    ok                        [z_ACTION_vrb]{+[PRES_INDIC_INDEF_SG_3]}+[hAt_MODAL_vrb]{+[PRES_INDIC_INDEF_SG_3]}+[Ó_PRESPART_adj]{+[NOM]}+[sÁg_ABSTRACT_noun]{+[NOM]} mÒÖAUKicSsX
SFX ó   ok   ozható       ok                        [z_ACTION_vrb]{+[PRES_INDIC_INDEF_SG_3]}+[hAt_MODAL_vrb]{+[PRES_INDIC_INDEF_SG_3]}+[Ó_PRESPART_adj]{+[NOM]} ÏÒÖAUKicFQX
SFX ó   ok   ozhatott     ok                        [z_ACTION_vrb]{+[PRES_INDIC_INDEF_SG_3]}+[hAt_MODAL_vrb]{+[PRES_INDIC_INDEF_SG_3]}+[PAST_INDIC_INDEF_SG_3] X
SFX ó   ok   ozhatatlanság ok                        [z_ACTION_vrb]{+[PRES_INDIC_INDEF_SG_3]}+[hAtAtlAn_UNABLE_adj]{+[NOM]}+[sÁg_ABSTRACT_noun]{+[NOM]} mÒÖAUKicSsX
SFX ó   ok   ozhatatlan   ok                        [z_ACTION_vrb]{+[PRES_INDIC_INDEF_SG_3]}+[hAtAtlAn_UNABLE_adj]{+[NOM]} mÒÖAUKicFQsX.%
SFX ó   ok   ozhat        ok                        [z_ACTION_vrb]{+[PRES_INDIC_INDEF_SG_3]}+[hAt_MODAL_vrb]{+[PRES_INDIC_INDEF_SG_3]} Oo%X
SFX ó   ok   ozgató       ok                        [z_ACTION_vrb]{+[PRES_INDIC_INDEF_SG_3]}+[gAt_FREQ_vrb]{+[PRES_INDIC_INDEF_SG_3]}+[Ó_PRESPART_adj]{+[NOM]} ÏÒÖAUKicFQX
SFX ó   ok   ozgatás      ok                        [z_ACTION_vrb]{+[PRES_INDIC_INDEF_SG_3]}+[gAt_FREQ_vrb]{+[PRES_INDIC_INDEF_SG_3]}+[Ás_PROCESS/RESULT_noun]{+[NOM]} mÒÖAUKicXSs
SFX ó   ok   ozgatott     ok                        [z_ACTION_vrb]{+[PRES_INDIC_INDEF_SG_3]}+[gAt_FREQ_vrb]{+[PRES_INDIC_INDEF_SG_3]}+[tt_PASTPART_adj]{+[NOM]} mÒAUKicFQX%s
SFX ó   ok   ozgatott     ok                        [z_ACTION_vrb]{+[PRES_INDIC_INDEF_SG_3]}+[gAt_FREQ_vrb]{+[PRES_INDIC_INDEF_SG_3]}+[PAST_INDIC_INDEF_SG_3] X
SFX ó   ok   ozgathatóság ok                        [z_ACTION_vrb]{+[PRES_INDIC_INDEF_SG_3]}+[gAt_FREQ_vrb]{+[PRES_INDIC_INDEF_SG_3]}+[hAt_MODAL_vrb]{+[PRES_INDIC_INDEF_SG_3]}+[Ó_PRESPART_adj]{+[NOM]}+[sÁg_ABSTRACT_noun]{+[NOM]} mÒÖAUKicSsX
SFX ó   ok   ozgatható    ok                        [z_ACTION_vrb]{+[PRES_INDIC_INDEF_SG_3]}+[gAt_FREQ_vrb]{+[PRES_INDIC_INDEF_SG_3]}+[hAt_MODAL_vrb]{+[PRES_INDIC_INDEF_SG_3]}+[Ó_PRESPART_adj]{+[NOM]} ÏÒÖAUKicFQX
SFX ó   ok   ozgathatott  ok                        [z_ACTION_vrb]{+[PRES_INDIC_INDEF_SG_3]}+[gAt_FREQ_vrb]{+[PRES_INDIC_INDEF_SG_3]}+[hAt_MODAL_vrb]{+[PRES_INDIC_INDEF_SG_3]}+[PAST_INDIC_INDEF_SG_3] X
SFX ó   ok   ozgathat     ok                        [z_ACTION_vrb]{+[PRES_INDIC_INDEF_SG_3]}+[gAt_FREQ_vrb]{+[PRES_INDIC_INDEF_SG_3]}+[hAt_MODAL_vrb]{+[PRES_INDIC_INDEF_SG_3]} Oo%X
SFX ó   ok   ozgat        ok                        [z_ACTION_vrb]{+[PRES_INDIC_INDEF_SG_3]}+[gAt_FREQ_vrb]{+[PRES_INDIC_INDEF_SG_3]} Oo%X
SFX ó   ok   ozatlanság   ok                        [z_ACTION_vrb]{+[PRES_INDIC_INDEF_SG_3]}+[tAlAn_LESS_adj]{+[NOM]}+[sÁg_ABSTRACT_noun]{+[NOM]} mÒÖAUKicQX
SFX ó   ok   ozatlan      ok                        [z_ACTION_vrb]{+[PRES_INDIC_INDEF_SG_3]}+[tAlAn_LESS_adj]{+[NOM]} mÒÖAUKicFQsX%
SFX ó   ok   ozandó       ok                        [z_ACTION_vrb]{+[PRES_INDIC_INDEF_SG_3]}+[AndÓ_FUTPART_adj]{+[NOM]} ÏÒÖAUKicFQX%
SFX ó   ok   oz           ok                        [z_ACTION_vrb]{+[PRES_INDIC_INDEF_SG_3]} OoX%
SFX ó   ok   osító        ok                        [sít_SUPPLY_vrb_tr]{+[PRES_INDIC_INDEF_SG_3]}+[Ó_PRESPART_adj]{+[NOM]} ÏÒÖAUKicFQX
SFX ó   ok   osítás       ok                        [sít_SUPPLY_vrb_tr]{+[PRES_INDIC_INDEF_SG_3]}+[Ás_PROCESS/RESULT_noun]{+[NOM]} mÒÖAUKicXSs
SFX ó   ok   osíttató     ok                        [sít_SUPPLY_vrb_tr]{+[PRES_INDIC_INDEF_SG_3]}+[tAt_FACTITIVE_vrb_tr]{+[PRES_INDIC_INDEF_SG_3]}+[Ó_PRESPART_adj]{+[NOM]} ÏÒÖAUKicFQX
SFX ó   ok   osíttatás    ok                        [sít_SUPPLY_vrb_tr]{+[PRES_INDIC_INDEF_SG_3]}+[tAt_FACTITIVE_vrb_tr]{+[PRES_INDIC_INDEF_SG_3]}+[Ás_PROCESS/RESULT_noun]{+[NOM]} mÒÖAUKicXSs
SFX ó   ok   osíttatott   ok                        [sít_SUPPLY_vrb_tr]{+[PRES_INDIC_INDEF_SG_3]}+[tAt_FACTITIVE_vrb_tr]{+[PRES_INDIC_INDEF_SG_3]}+[tt_PASTPART_adj]{+[NOM]} mÒAU$icFQsX%
SFX ó   ok   osíttatott   ok                        [sít_SUPPLY_vrb_tr]{+[PRES_INDIC_INDEF_SG_3]}+[tAt_FACTITIVE_vrb_tr]{+[PRES_INDIC_INDEF_SG_3]}+[PAST_INDIC_INDEF_SG_3] X
SFX ó   ok   osíttathat   ok                        [sít_SUPPLY_vrb_tr]{+[PRES_INDIC_INDEF_SG_3]}+[tAt_FACTITIVE_vrb_tr]{+[PRES_INDIC_INDEF_SG_3]}+[hAt_MODAL_vrb]{+[PRES_INDIC_INDEF_SG_3]} Oo%X
SFX ó   ok   osíttatandó  ok                        [sít_SUPPLY_vrb_tr]{+[PRES_INDIC_INDEF_SG_3]}+[tAt_FACTITIVE_vrb_tr]{+[PRES_INDIC_INDEF_SG_3]}+[AndÓ_FUTPART_adj]{+[NOM]} ÏÒÖAUKicFQX%
SFX ó   ok   osíttat      ok                        [sít_SUPPLY_vrb_tr]{+[PRES_INDIC_INDEF_SG_3]}+[tAt_FACTITIVE_vrb_tr]{+[PRES_INDIC_INDEF_SG_3]} OoX%
SFX ó   ok   osítottság   ok                        [sít_SUPPLY_vrb_tr]{+[PRES_INDIC_INDEF_SG_3]}+[tt_PASTPART_adj]{+[NOM]}+[sÁg_ABSTRACT_noun]{+[NOM]} mÒÖAUKicSsX
SFX ó   ok   osított      ok                        [sít_SUPPLY_vrb_tr]{+[PRES_INDIC_INDEF_SG_3]}+[tt_PASTPART_adj]{+[NOM]} mÒAU$icFQsX%
SFX ó   ok   osított      ok                        [PAST_INDIC_INDEF_SG_3] X
SFX ó   ok   osíthatóság  ok                        [sít_SUPPLY_vrb_tr]{+[PRES_INDIC_INDEF_SG_3]}+[hAt_MODAL_vrb]{+[PRES_INDIC_INDEF_SG_3]}+[Ó_PRESPART_adj]{+[NOM]}+[sÁg_ABSTRACT_noun]{+[NOM]} mÒÖAUKicSsX
SFX ó   ok   osítható     ok                        [sít_SUPPLY_vrb_tr]{+[PRES_INDIC_INDEF_SG_3]}+[hAt_MODAL_vrb]{+[PRES_INDIC_INDEF_SG_3]}+[Ó_PRESPART_adj]{+[NOM]} ÏÒÖAUKicFQX
SFX ó   ok   osíthatott   ok                        [sít_SUPPLY_vrb_tr]{+[PRES_INDIC_INDEF_SG_3]}+[hAt_MODAL_vrb]{+[PRES_INDIC_INDEF_SG_3]}+[tt_PASTPART_adj]{+[NOM]} mÒAUKicFQX%s
SFX ó   ok   osíthatott   ok                        [sít_SUPPLY_vrb_tr]{+[PRES_INDIC_INDEF_SG_3]}+[hAt_MODAL_vrb]{+[PRES_INDIC_INDEF_SG_3]}+[PAST_INDIC_INDEF_SG_3] X
SFX ó   ok   osíthatatlanság ok                        [sít_SUPPLY_vrb_tr]{+[PRES_INDIC_INDEF_SG_3]}+[hAtAtlAn_UNABLE_adj]{+[NOM]}+[sÁg_ABSTRACT_noun]{+[NOM]} mÒÖAUKicSsX
SFX ó   ok   osíthatatlan ok                        [sít_SUPPLY_vrb_tr]{+[PRES_INDIC_INDEF_SG_3]}+[hAtAtlAn_UNABLE_adj]{+[NOM]} mÒÖAUKicFQsX%
SFX ó   ok   osíthat      ok                        [sít_SUPPLY_vrb_tr]{+[PRES_INDIC_INDEF_SG_3]}+[hAt_MODAL_vrb]{+[PRES_INDIC_INDEF_SG_3]} Oo%X
SFX ó   ok   osítgató     ok                        [sít_SUPPLY_vrb_tr]{+[PRES_INDIC_INDEF_SG_3]}+[gAt_FREQ_vrb]{+[PRES_INDIC_INDEF_SG_3]}+[Ó_PRESPART_adj]{+[NOM]} ÏÒÖAUKicFQX
SFX ó   ok   osítgatás    ok                        [sít_SUPPLY_vrb_tr]{+[PRES_INDIC_INDEF_SG_3]}+[gAt_FREQ_vrb]{+[PRES_INDIC_INDEF_SG_3]}+[Ás_PROCESS/RESULT_noun]{+[NOM]} mÒÖAUKicXSs
SFX ó   ok   osítgatott   ok                        [sít_SUPPLY_vrb_tr]{+[PRES_INDIC_INDEF_SG_3]}+[gAt_FREQ_vrb]{+[PRES_INDIC_INDEF_SG_3]}+[tt_PASTPART_adj]{+[NOM]} mÒAUKicFQX%s
SFX ó   ok   osítgatott   ok                        [sít_SUPPLY_vrb_tr]{+[PRES_INDIC_INDEF_SG_3]}+[gAt_FREQ_vrb]{+[PRES_INDIC_INDEF_SG_3]}+[PAST_INDIC_INDEF_SG_3] X
SFX ó   ok   osítgathatóság ok                        [sít_SUPPLY_vrb_tr]{+[PRES_INDIC_INDEF_SG_3]}+[gAt_FREQ_vrb]{+[PRES_INDIC_INDEF_SG_3]}+[hAt_MODAL_vrb]{+[PRES_INDIC_INDEF_SG_3]}+[Ó_PRESPART_adj]{+[NOM]}+[sÁg_ABSTRACT_noun]{+[NOM]} mÒÖAUKicSsX
SFX ó   ok   osítgatható  ok                        [sít_SUPPLY_vrb_tr]{+[PRES_INDIC_INDEF_SG_3]}+[gAt_FREQ_vrb]{+[PRES_INDIC_INDEF_SG_3]}+[hAt_MODAL_vrb]{+[PRES_INDIC_INDEF_SG_3]}+[Ó_PRESPART_adj]{+[NOM]} ÏÒÖAUKicFQX
SFX ó   ok   osítgathatott ok                        [sít_SUPPLY_vrb_tr]{+[PRES_INDIC_INDEF_SG_3]}+[gAt_FREQ_vrb]{+[PRES_INDIC_INDEF_SG_3]}+[hAt_MODAL_vrb]{+[PRES_INDIC_INDEF_SG_3]}+[PAST_INDIC_INDEF_SG_3] X
SFX ó   ok   osítgathat   ok                        [sít_SUPPLY_vrb_tr]{+[PRES_INDIC_INDEF_SG_3]}+[gAt_FREQ_vrb]{+[PRES_INDIC_INDEF_SG_3]}+[hAt_MODAL_vrb]{+[PRES_INDIC_INDEF_SG_3]} Oo%X
SFX ó   ok   osítgat      ok                        [sít_SUPPLY_vrb_tr]{+[PRES_INDIC_INDEF_SG_3]}+[gAt_FREQ_vrb]{+[PRES_INDIC_INDEF_SG_3]} Oo%X
SFX ó   ok   osítatlanság ok                        [sít_SUPPLY_vrb_tr]{+[PRES_INDIC_INDEF_SG_3]}+[tAlAn_LESS_adj]{+[NOM]}+[sÁg_ABSTRACT_noun]{+[NOM]} mÒÖAUKicQX
SFX ó   ok   osítatlan    ok                        [sít_SUPPLY_vrb_tr]{+[PRES_INDIC_INDEF_SG_3]}+[tAlAn_LESS_adj]{+[NOM]} mÒÖAUKicFQsX%
SFX ó   ok   osítandó     ok                        [sít_SUPPLY_vrb_tr]{+[PRES_INDIC_INDEF_SG_3]}+[AndÓ_FUTPART_adj]{+[NOM]} ÏÒÖAUKicFQX%
SFX ó   ok   osít         ok                        [sít_SUPPLY_vrb_tr]{+[PRES_INDIC_INDEF_SG_3]} OoX%
SFX ó   ok   osodó        ok                        [s_ATTRIBUTE_adj]{+[NOM]}+[Odik_MEDIAL_vrb_it]{+[PRES_INDIC_INDEF_SG_3]}+[Ó_PRESPART_adj]{+[NOM]} ÏÒÖAUKicFQX
SFX ó   ok   osodás       ok                        [s_ATTRIBUTE_adj]{+[NOM]}+[Odik_MEDIAL_vrb_it]{+[PRES_INDIC_INDEF_SG_3]}+[Ás_PROCESS/RESULT_noun]{+[NOM]} mÒÖAUKicXSs
SFX ó   ok   osodottság   ok                        [s_ATTRIBUTE_adj]{+[NOM]}+[Odik_MEDIAL_vrb_it]{+[PRES_INDIC_INDEF_SG_3]}+[tt_PASTPART_adj]{+[NOM]}+[sÁg_ABSTRACT_noun]{+[NOM]} mÒÖAUKicSsX
SFX ó   ok   osodott      ok                        [s_ATTRIBUTE_adj]{+[NOM]}+[Odik_MEDIAL_vrb_it]{+[PRES_INDIC_INDEF_SG_3]}+[tt_PASTPART_adj]{+[NOM]} mÒAU$icFQsX%
SFX ó   ok   osodott      ok                        [s_ATTRIBUTE_adj]{+[NOM]}+[Odik_MEDIAL_vrb_it]{+[PRES_INDIC_INDEF_SG_3]}+[PAST_INDIC_INDEF_SG_3] X
SFX ó   ok   osodik       ok                        [s_ATTRIBUTE_adj]{+[NOM]}+[Odik_MEDIAL_vrb_it]{+[PRES_INDIC_INDEF_SG_3]} Oo%X
SFX ó   ok   osodhatott   ok                        [s_ATTRIBUTE_adj]{+[NOM]}+[Odik_MEDIAL_vrb_it]{+[PRES_INDIC_INDEF_SG_3]}+[hAt_MODAL_vrb]{+[PRES_INDIC_INDEF_SG_3]}+[PAST_INDIC_INDEF_SG_3] X
SFX ó   ok   osodhat      ok                        [s_ATTRIBUTE_adj]{+[NOM]}+[Odik_MEDIAL_vrb_it]{+[PRES_INDIC_INDEF_SG_3]}+[hAt_MODAL_vrb]{+[PRES_INDIC_INDEF_SG_3]} Oo%X
SFX ó   ok   osodgatott   ok                        [s_ATTRIBUTE_adj]{+[NOM]}+[Odik_MEDIAL_vrb_it]{+[PRES_INDIC_INDEF_SG_3]}+[PAST_INDIC_INDEF_SG_3] X
SFX ó   ok   osodgathatott ok                        [s_ATTRIBUTE_adj]{+[NOM]}+[Odik_MEDIAL_vrb_it]{+[PRES_INDIC_INDEF_SG_3]}+[gAt_FREQ_vrb]{+[PRES_INDIC_INDEF_SG_3]}+[hAt_MODAL_vrb]{+[PRES_INDIC_INDEF_SG_3]}+[PAST_INDIC_INDEF_SG_3] X
SFX ó   ok   osodgathat   ok                        [s_ATTRIBUTE_adj]{+[NOM]}+[Odik_MEDIAL_vrb_it]{+[PRES_INDIC_INDEF_SG_3]}+[gAt_FREQ_vrb]{+[PRES_INDIC_INDEF_SG_3]}+[hAt_MODAL_vrb]{+[PRES_INDIC_INDEF_SG_3]} Oo%X
SFX ó   ok   osodgat      ok                        [s_ATTRIBUTE_adj]{+[NOM]}+[Odik_MEDIAL_vrb_it]{+[PRES_INDIC_INDEF_SG_3]}+[gAt_FREQ_vrb]{+[PRES_INDIC_INDEF_SG_3]} Oo%X
SFX ó   ek   ezõ          ek                        [z_ACTION_vrb]{+[PRES_INDIC_INDEF_SG_3]}+[Ó_PRESPART_adj]{+[NOM]} ÐÓ×BVLjcGRX
SFX ó   ek   ezés         ek                        [z_ACTION_vrb]{+[PRES_INDIC_INDEF_SG_3]}+[Ás_PROCESS/RESULT_noun]{+[NOM]} nÓ×BVLjcXTt
SFX ó   ek   eztetõ       ek                        [z_ACTION_vrb]{+[PRES_INDIC_INDEF_SG_3]}+[tAt_FACTITIVE_vrb_tr]{+[PRES_INDIC_INDEF_SG_3]}+[Ó_PRESPART_adj]{+[NOM]} ÐÓ×BVLjcGRX
SFX ó   ek   eztetés      ek                        [z_ACTION_vrb]{+[PRES_INDIC_INDEF_SG_3]}+[tAt_FACTITIVE_vrb_tr]{+[PRES_INDIC_INDEF_SG_3]}+[Ás_PROCESS/RESULT_noun]{+[NOM]} nÓ×BVLjcXTt
SFX ó   ek   eztetett     ek                        [z_ACTION_vrb]{+[PRES_INDIC_INDEF_SG_3]}+[tAt_FACTITIVE_vrb_tr]{+[PRES_INDIC_INDEF_SG_3]}+[tt_PASTPART_adj]{+[NOM]} nÓ×BVLjcGRtX%
SFX ó   ek   eztetett     ek                        [z_ACTION_vrb]{+[PRES_INDIC_INDEF_SG_3]}+[tAt_FACTITIVE_vrb_tr]{+[PRES_INDIC_INDEF_SG_3]}+[PAST_INDIC_INDEF_SG_3] X
SFX ó   ek   eztetendõ    ek                        [z_ACTION_vrb]{+[PRES_INDIC_INDEF_SG_3]}+[tAt_FACTITIVE_vrb_tr]{+[PRES_INDIC_INDEF_SG_3]}+[AndÓ_FUTPART_adj]{+[NOM]} ÐÓ×BVLjcGRX%
SFX ó   ek   eztet        ek                        [z_ACTION_vrb]{+[PRES_INDIC_INDEF_SG_3]}+[tAt_FACTITIVE_vrb_tr]{+[PRES_INDIC_INDEF_SG_3]} EeX%
SFX ó   ek   ezik         ek                        [z_ACTION_vrb]{+[PRES_INDIC_INDEF_SG_3]} EeX%
SFX ó   ek   ezhetõség    ek                        [z_ACTION_vrb]{+[PRES_INDIC_INDEF_SG_3]}+[hAt_MODAL_vrb]{+[PRES_INDIC_INDEF_SG_3]}+[Ó_PRESPART_adj]{+[NOM]}+[sÁg_ABSTRACT_noun]{+[NOM]} nÓ×BVLjcTtX
SFX ó   ek   ezhetõ       ek                        [z_ACTION_vrb]{+[PRES_INDIC_INDEF_SG_3]}+[hAt_MODAL_vrb]{+[PRES_INDIC_INDEF_SG_3]}+[Ó_PRESPART_adj]{+[NOM]} ÐÓ×BVLjcGRX
SFX ó   ek   ezhetett     ek                        [z_ACTION_vrb]{+[PRES_INDIC_INDEF_SG_3]}+[hAt_MODAL_vrb]{+[PRES_INDIC_INDEF_SG_3]}+[PAST_INDIC_INDEF_SG_3] X
SFX ó   ek   ezhetetlenség ek                        [z_ACTION_vrb]{+[PRES_INDIC_INDEF_SG_3]}+[hAtAtlAn_UNABLE_adj]{+[NOM]}+[sÁg_ABSTRACT_noun]{+[NOM]} nÓ×BVLjcTtX
SFX ó   ek   ezhetetlen   ek                        [z_ACTION_vrb]{+[PRES_INDIC_INDEF_SG_3]}+[hAtAtlAn_UNABLE_adj]{+[NOM]} nÓ×BVLjcGRtX.%
SFX ó   ek   ezhet        ek                        [z_ACTION_vrb]{+[PRES_INDIC_INDEF_SG_3]}+[hAt_MODAL_vrb]{+[PRES_INDIC_INDEF_SG_3]} Ee%X
SFX ó   ek   ezgetõ       ek                        [z_ACTION_vrb]{+[PRES_INDIC_INDEF_SG_3]}+[gAt_FREQ_vrb]{+[PRES_INDIC_INDEF_SG_3]}+[Ó_PRESPART_adj]{+[NOM]} ÐÓ×BVLjcGRX
SFX ó   ek   ezgetés      ek                        [z_ACTION_vrb]{+[PRES_INDIC_INDEF_SG_3]}+[gAt_FREQ_vrb]{+[PRES_INDIC_INDEF_SG_3]}+[Ás_PROCESS/RESULT_noun]{+[NOM]} nÓ×BVLjcXTt
SFX ó   ek   ezgethetõség ek                        [z_ACTION_vrb]{+[PRES_INDIC_INDEF_SG_3]}+[gAt_FREQ_vrb]{+[PRES_INDIC_INDEF_SG_3]}+[hAt_MODAL_vrb]{+[PRES_INDIC_INDEF_SG_3]}+[Ó_PRESPART_adj]{+[NOM]}+[sÁg_ABSTRACT_noun]{+[NOM]} nÓ×BVLjcTtX
SFX ó   ek   ezgethetõ    ek                        [z_ACTION_vrb]{+[PRES_INDIC_INDEF_SG_3]}+[gAt_FREQ_vrb]{+[PRES_INDIC_INDEF_SG_3]}+[hAt_MODAL_vrb]{+[PRES_INDIC_INDEF_SG_3]}+[Ó_PRESPART_adj]{+[NOM]} ÐÓ×BVLjcGRX
SFX ó   ek   ezgethetett  ek                        [z_ACTION_vrb]{+[PRES_INDIC_INDEF_SG_3]}+[gAt_FREQ_vrb]{+[PRES_INDIC_INDEF_SG_3]}+[hAt_MODAL_vrb]{+[PRES_INDIC_INDEF_SG_3]}+[PAST_INDIC_INDEF_SG_3] X
SFX ó   ek   ezgethet     ek                        [z_ACTION_vrb]{+[PRES_INDIC_INDEF_SG_3]}+[gAt_FREQ_vrb]{+[PRES_INDIC_INDEF_SG_3]}+[hAt_MODAL_vrb]{+[PRES_INDIC_INDEF_SG_3]} Ee%X
SFX ó   ek   ezgetett     ek                        [z_ACTION_vrb]{+[PRES_INDIC_INDEF_SG_3]}+[gAt_FREQ_vrb]{+[PRES_INDIC_INDEF_SG_3]}+[tt_PASTPART_adj]{+[NOM]} nÓ×BVLjcGRX%t
SFX ó   ek   ezgetett     ek                        [z_ACTION_vrb]{+[PRES_INDIC_INDEF_SG_3]}+[gAt_FREQ_vrb]{+[PRES_INDIC_INDEF_SG_3]}+[PAST_INDIC_INDEF_SG_3] X
SFX ó   ek   ezget        ek                        [z_ACTION_vrb]{+[PRES_INDIC_INDEF_SG_3]}+[gAt_FREQ_vrb]{+[PRES_INDIC_INDEF_SG_3]} Ee%X
SFX ó   ek   ezettség     ek                        [z_ACTION_vrb]{+[PRES_INDIC_INDEF_SG_3]}+[tt_PASTPART_adj]{+[NOM]}+[sÁg_ABSTRACT_noun]{+[NOM]} nÓ×BVLjcTtX
SFX ó   ek   ezett        ek                        [z_ACTION_vrb]{+[PRES_INDIC_INDEF_SG_3]}+[tt_PASTPART_adj]{+[NOM]} nÓ×BVLjcGRtX%
SFX ó   ek   ezett        ek                        [z_ACTION_vrb]{+[PRES_INDIC_INDEF_SG_3]}+[PAST_INDIC_INDEF_SG_3] X
SFX ó   ek   ezetlenség   ek                        [z_ACTION_vrb]{+[PRES_INDIC_INDEF_SG_3]}+[tAlAn_LESS_adj]{+[NOM]}+[sÁg_ABSTRACT_noun]{+[NOM]} nÓ×BVLjcRX
SFX ó   ek   ezetlen      ek                        [z_ACTION_vrb]{+[PRES_INDIC_INDEF_SG_3]}+[tAlAn_LESS_adj]{+[NOM]} nÓ×BVLjcGRtX%
SFX ó   ek   ezendõ       ek                        [z_ACTION_vrb]{+[PRES_INDIC_INDEF_SG_3]}+[AndÓ_FUTPART_adj]{+[NOM]} ÐÓ×BVLjcGRX%
SFX ó   ek   ez           ek                        [z_ACTION_vrb]{+[PRES_INDIC_INDEF_SG_3]} EeX%
SFX ó   ek   esítõ        ek                        [sít_SUPPLY_vrb_tr]{+[PRES_INDIC_INDEF_SG_3]}+[Ó_PRESPART_adj]{+[NOM]} ÐÓ×BVLjcGRX
SFX ó   ek   esítés       ek                        [sít_SUPPLY_vrb_tr]{+[PRES_INDIC_INDEF_SG_3]}+[Ás_PROCESS/RESULT_noun]{+[NOM]} nÓ×BVLjcXTt
SFX ó   ek   esíttetõ     ek                        [sít_SUPPLY_vrb_tr]{+[PRES_INDIC_INDEF_SG_3]}+[tAt_FACTITIVE_vrb_tr]{+[PRES_INDIC_INDEF_SG_3]}+[Ó_PRESPART_adj]{+[NOM]} ÐÓ×BVLjcGRX
SFX ó   ek   esíttetés    ek                        [sít_SUPPLY_vrb_tr]{+[PRES_INDIC_INDEF_SG_3]}+[tAt_FACTITIVE_vrb_tr]{+[PRES_INDIC_INDEF_SG_3]}+[Ás_PROCESS/RESULT_noun]{+[NOM]} nÓ×BVLjcXTt
SFX ó   ek   esíttethet   ek                        [sít_SUPPLY_vrb_tr]{+[PRES_INDIC_INDEF_SG_3]}+[tAt_FACTITIVE_vrb_tr]{+[PRES_INDIC_INDEF_SG_3]}+[hAt_MODAL_vrb]{+[PRES_INDIC_INDEF_SG_3]} Ee%X
SFX ó   ek   esíttetett   ek                        [sít_SUPPLY_vrb_tr]{+[PRES_INDIC_INDEF_SG_3]}+[tAt_FACTITIVE_vrb_tr]{+[PRES_INDIC_INDEF_SG_3]}+[tt_PASTPART_adj]{+[NOM]} nÓ×BVLjcGRtX%
SFX ó   ek   esíttetett   ek                        [sít_SUPPLY_vrb_tr]{+[PRES_INDIC_INDEF_SG_3]}+[tAt_FACTITIVE_vrb_tr]{+[PRES_INDIC_INDEF_SG_3]}+[PAST_INDIC_INDEF_SG_3] X
SFX ó   ek   esíttetendõ  ek                        [sít_SUPPLY_vrb_tr]{+[PRES_INDIC_INDEF_SG_3]}+[tAt_FACTITIVE_vrb_tr]{+[PRES_INDIC_INDEF_SG_3]}+[AndÓ_FUTPART_adj]{+[NOM]} ÐÓ×BVLjcGRX%
SFX ó   ek   esíttet      ek                        [sít_SUPPLY_vrb_tr]{+[PRES_INDIC_INDEF_SG_3]}+[tAt_FACTITIVE_vrb_tr]{+[PRES_INDIC_INDEF_SG_3]} EeX%
SFX ó   ek   esíthetõség  ek                        [sít_SUPPLY_vrb_tr]{+[PRES_INDIC_INDEF_SG_3]}+[hAt_MODAL_vrb]{+[PRES_INDIC_INDEF_SG_3]}+[Ó_PRESPART_adj]{+[NOM]}+[sÁg_ABSTRACT_noun]{+[NOM]} nÓ×BVLjcTtX
SFX ó   ek   esíthetõ     ek                        [sít_SUPPLY_vrb_tr]{+[PRES_INDIC_INDEF_SG_3]}+[hAt_MODAL_vrb]{+[PRES_INDIC_INDEF_SG_3]}+[Ó_PRESPART_adj]{+[NOM]} ÐÓ×BVLjcGRX
SFX ó   ek   esíthetett   ek                        [sít_SUPPLY_vrb_tr]{+[PRES_INDIC_INDEF_SG_3]}+[hAt_MODAL_vrb]{+[PRES_INDIC_INDEF_SG_3]}+[tt_PASTPART_adj]{+[NOM]} nÓ×BVLjcGRX%t
SFX ó   ek   esíthetett   ek                        [sít_SUPPLY_vrb_tr]{+[PRES_INDIC_INDEF_SG_3]}+[hAt_MODAL_vrb]{+[PRES_INDIC_INDEF_SG_3]}+[PAST_INDIC_INDEF_SG_3] X
SFX ó   ek   esíthetetlenség ek                        [sít_SUPPLY_vrb_tr]{+[PRES_INDIC_INDEF_SG_3]}+[hAtAtlAn_UNABLE_adj]{+[NOM]}+[sÁg_ABSTRACT_noun]{+[NOM]} nÓ×BVLjcTtX
SFX ó   ek   esíthetetlen ek                        [sít_SUPPLY_vrb_tr]{+[PRES_INDIC_INDEF_SG_3]}+[hAtAtlAn_UNABLE_adj]{+[NOM]} nÓ×BVLjcGRtX%
SFX ó   ek   esíthet      ek                        [sít_SUPPLY_vrb_tr]{+[PRES_INDIC_INDEF_SG_3]}+[hAt_MODAL_vrb]{+[PRES_INDIC_INDEF_SG_3]} Ee%X
SFX ó   ek   esítgetõ     ek                        [sít_SUPPLY_vrb_tr]{+[PRES_INDIC_INDEF_SG_3]}+[gAt_FREQ_vrb]{+[PRES_INDIC_INDEF_SG_3]}+[Ó_PRESPART_adj]{+[NOM]} ÐÓ×BVLjcGRX
SFX ó   ek   esítgetés    ek                        [sít_SUPPLY_vrb_tr]{+[PRES_INDIC_INDEF_SG_3]}+[gAt_FREQ_vrb]{+[PRES_INDIC_INDEF_SG_3]}+[Ás_PROCESS/RESULT_noun]{+[NOM]} nÓ×BVLjcXTt
SFX ó   ek   esítgethetõség ek                        [sít_SUPPLY_vrb_tr]{+[PRES_INDIC_INDEF_SG_3]}+[gAt_FREQ_vrb]{+[PRES_INDIC_INDEF_SG_3]}+[hAt_MODAL_vrb]{+[PRES_INDIC_INDEF_SG_3]}+[Ó_PRESPART_adj]{+[NOM]}+[sÁg_ABSTRACT_noun]{+[NOM]} nÓ×BVLjcTtX
SFX ó   ek   esítgethetõ  ek                        [sít_SUPPLY_vrb_tr]{+[PRES_INDIC_INDEF_SG_3]}+[gAt_FREQ_vrb]{+[PRES_INDIC_INDEF_SG_3]}+[hAt_MODAL_vrb]{+[PRES_INDIC_INDEF_SG_3]}+[Ó_PRESPART_adj]{+[NOM]} ÐÓ×BVLjcGRX
SFX ó   ek   esítgethetett ek                        [sít_SUPPLY_vrb_tr]{+[PRES_INDIC_INDEF_SG_3]}+[gAt_FREQ_vrb]{+[PRES_INDIC_INDEF_SG_3]}+[hAt_MODAL_vrb]{+[PRES_INDIC_INDEF_SG_3]}+[PAST_INDIC_INDEF_SG_3] X
SFX ó   ek   esítgethet   ek                        [sít_SUPPLY_vrb_tr]{+[PRES_INDIC_INDEF_SG_3]}+[gAt_FREQ_vrb]{+[PRES_INDIC_INDEF_SG_3]}+[hAt_MODAL_vrb]{+[PRES_INDIC_INDEF_SG_3]} Ee%X
SFX ó   ek   esítgetett   ek                        [sít_SUPPLY_vrb_tr]{+[PRES_INDIC_INDEF_SG_3]}+[gAt_FREQ_vrb]{+[PRES_INDIC_INDEF_SG_3]}+[tt_PASTPART_adj]{+[NOM]} nÓ×BVLjcGRX%t
SFX ó   ek   esítgetett   ek                        [sít_SUPPLY_vrb_tr]{+[PRES_INDIC_INDEF_SG_3]}+[gAt_FREQ_vrb]{+[PRES_INDIC_INDEF_SG_3]}+[PAST_INDIC_INDEF_SG_3] X
SFX ó   ek   esítget      ek                        [sít_SUPPLY_vrb_tr]{+[PRES_INDIC_INDEF_SG_3]}+[gAt_FREQ_vrb]{+[PRES_INDIC_INDEF_SG_3]} Ee%X
SFX ó   ek   esítettség   ek                        [sít_SUPPLY_vrb_tr]{+[PRES_INDIC_INDEF_SG_3]}+[tt_PASTPART_adj]{+[NOM]}+[sÁg_ABSTRACT_noun]{+[NOM]} nÓ×BVLjcTtX
SFX ó   ek   esített      ek                        [sít_SUPPLY_vrb_tr]{+[PRES_INDIC_INDEF_SG_3]}+[tt_PASTPART_adj]{+[NOM]} nÓ×BVLjcGRtX%
SFX ó   ek   esített      ek                        [PAST_INDIC_INDEF_SG_3] X
SFX ó   ek   esítetlenség ek                        [sít_SUPPLY_vrb_tr]{+[PRES_INDIC_INDEF_SG_3]}+[tAlAn_LESS_adj]{+[NOM]}+[sÁg_ABSTRACT_noun]{+[NOM]} nÓ×BVLjcRX
SFX ó   ek   esítetlen    ek                        [sít_SUPPLY_vrb_tr]{+[PRES_INDIC_INDEF_SG_3]}+[tAlAn_LESS_adj]{+[NOM]} nÓ×BVLjcGRtX%
SFX ó   ek   esítendõ     ek                        [sít_SUPPLY_vrb_tr]{+[PRES_INDIC_INDEF_SG_3]}+[AndÓ_FUTPART_adj]{+[NOM]} ÐÓ×BVLjcGRX%
SFX ó   ek   esít         ek                        [sít_SUPPLY_vrb_tr]{+[PRES_INDIC_INDEF_SG_3]} EeX%
SFX ó   ek   esedõ        ek                        [s_ATTRIBUTE_adj]{+[NOM]}+[Odik_MEDIAL_vrb_it]{+[PRES_INDIC_INDEF_SG_3]}+[Ó_PRESPART_adj]{+[NOM]} ÐÓ×BVLjcGRX
SFX ó   ek   esedés       ek                        [s_ATTRIBUTE_adj]{+[NOM]}+[Odik_MEDIAL_vrb_it]{+[PRES_INDIC_INDEF_SG_3]}+[Ás_PROCESS/RESULT_noun]{+[NOM]} nÓ×BVLjcXTt
SFX ó   ek   esedik       ek                        [s_ATTRIBUTE_adj]{+[NOM]}+[Odik_MEDIAL_vrb_it]{+[PRES_INDIC_INDEF_SG_3]} Ee%X
SFX ó   ek   esedhetett   ek                        [s_ATTRIBUTE_adj]{+[NOM]}+[Odik_MEDIAL_vrb_it]{+[PRES_INDIC_INDEF_SG_3]}+[hAt_MODAL_vrb]{+[PRES_INDIC_INDEF_SG_3]}+[PAST_INDIC_INDEF_SG_3] X
SFX ó   ek   esedhet      ek                        [s_ATTRIBUTE_adj]{+[NOM]}+[Odik_MEDIAL_vrb_it]{+[PRES_INDIC_INDEF_SG_3]}+[hAt_MODAL_vrb]{+[PRES_INDIC_INDEF_SG_3]} Ee%X
SFX ó   ek   esedgethetett ek                        [s_ATTRIBUTE_adj]{+[NOM]}+[Odik_MEDIAL_vrb_it]{+[PRES_INDIC_INDEF_SG_3]}+[gAt_FREQ_vrb]{+[PRES_INDIC_INDEF_SG_3]}+[hAt_MODAL_vrb]{+[PRES_INDIC_INDEF_SG_3]}+[PAST_INDIC_INDEF_SG_3] X
SFX ó   ek   esedgethet   ek                        [s_ATTRIBUTE_adj]{+[NOM]}+[Odik_MEDIAL_vrb_it]{+[PRES_INDIC_INDEF_SG_3]}+[gAt_FREQ_vrb]{+[PRES_INDIC_INDEF_SG_3]}+[hAt_MODAL_vrb]{+[PRES_INDIC_INDEF_SG_3]} Ee%X
SFX ó   ek   esedgetett   ek                        [s_ATTRIBUTE_adj]{+[NOM]}+[Odik_MEDIAL_vrb_it]{+[PRES_INDIC_INDEF_SG_3]}+[PAST_INDIC_INDEF_SG_3] X
SFX ó   ek   esedget      ek                        [s_ATTRIBUTE_adj]{+[NOM]}+[Odik_MEDIAL_vrb_it]{+[PRES_INDIC_INDEF_SG_3]}+[gAt_FREQ_vrb]{+[PRES_INDIC_INDEF_SG_3]} Ee%X
SFX ó   ek   esedettség   ek                        [s_ATTRIBUTE_adj]{+[NOM]}+[Odik_MEDIAL_vrb_it]{+[PRES_INDIC_INDEF_SG_3]}+[tt_PASTPART_adj]{+[NOM]}+[sÁg_ABSTRACT_noun]{+[NOM]} nÓ×BVLjcTtX
SFX ó   ek   esedett      ek                        [s_ATTRIBUTE_adj]{+[NOM]}+[Odik_MEDIAL_vrb_it]{+[PRES_INDIC_INDEF_SG_3]}+[tt_PASTPART_adj]{+[NOM]} nÓ×BVLjcGRtX%
SFX ó   ek   esedett      ek                        [s_ATTRIBUTE_adj]{+[NOM]}+[Odik_MEDIAL_vrb_it]{+[PRES_INDIC_INDEF_SG_3]}+[PAST_INDIC_INDEF_SG_3] X
SFX ó   ak   azó          ak                        [z_ACTION_vrb]{+[PRES_INDIC_INDEF_SG_3]}+[Ó_PRESPART_adj]{+[NOM]} ÏÒÖAUKicFQX
SFX ó   ak   azás         ak                        [z_ACTION_vrb]{+[PRES_INDIC_INDEF_SG_3]}+[Ás_PROCESS/RESULT_noun]{+[NOM]} mÒÖAUKicXSs
SFX ó   ak   aztató       ak                        [z_ACTION_vrb]{+[PRES_INDIC_INDEF_SG_3]}+[tAt_FACTITIVE_vrb_tr]{+[PRES_INDIC_INDEF_SG_3]}+[Ó_PRESPART_adj]{+[NOM]} ÏÒÖAUKicFQX
SFX ó   ak   aztatás      ak                        [z_ACTION_vrb]{+[PRES_INDIC_INDEF_SG_3]}+[tAt_FACTITIVE_vrb_tr]{+[PRES_INDIC_INDEF_SG_3]}+[Ás_PROCESS/RESULT_noun]{+[NOM]} mÒÖAUKicXSs
SFX ó   ak   aztatott     ak                        [z_ACTION_vrb]{+[PRES_INDIC_INDEF_SG_3]}+[tAt_FACTITIVE_vrb_tr]{+[PRES_INDIC_INDEF_SG_3]}+[tt_PASTPART_adj]{+[NOM]} mÒAU$icFQsX%
SFX ó   ak   aztatott     ak                        [z_ACTION_vrb]{+[PRES_INDIC_INDEF_SG_3]}+[tAt_FACTITIVE_vrb_tr]{+[PRES_INDIC_INDEF_SG_3]}+[PAST_INDIC_INDEF_SG_3] X
SFX ó   ak   aztatandó    ak                        [z_ACTION_vrb]{+[PRES_INDIC_INDEF_SG_3]}+[tAt_FACTITIVE_vrb_tr]{+[PRES_INDIC_INDEF_SG_3]}+[AndÓ_FUTPART_adj]{+[NOM]} ÏÒÖAUKicFQX%
SFX ó   ak   aztat        ak                        [z_ACTION_vrb]{+[PRES_INDIC_INDEF_SG_3]}+[tAt_FACTITIVE_vrb_tr]{+[PRES_INDIC_INDEF_SG_3]} OoX%
SFX ó   ak   azottság     ak                        [z_ACTION_vrb]{+[PRES_INDIC_INDEF_SG_3]}+[tt_PASTPART_adj]{+[NOM]}+[sÁg_ABSTRACT_noun]{+[NOM]} mÒÖAUKicSsX
SFX ó   ak   azott        ak                        [z_ACTION_vrb]{+[PRES_INDIC_INDEF_SG_3]}+[tt_PASTPART_adj]{+[NOM]} mÒAU$icFQsX%
SFX ó   ak   azott        ak                        [z_ACTION_vrb]{+[PRES_INDIC_INDEF_SG_3]}+[PAST_INDIC_INDEF_SG_3] X
SFX ó   ak   azik         ak                        [z_ACTION_vrb]{+[PRES_INDIC_INDEF_SG_3]} OoX%
SFX ó   ak   azhatóság    ak                        [z_ACTION_vrb]{+[PRES_INDIC_INDEF_SG_3]}+[hAt_MODAL_vrb]{+[PRES_INDIC_INDEF_SG_3]}+[Ó_PRESPART_adj]{+[NOM]}+[sÁg_ABSTRACT_noun]{+[NOM]} mÒÖAUKicSsX
SFX ó   ak   azható       ak                        [z_ACTION_vrb]{+[PRES_INDIC_INDEF_SG_3]}+[hAt_MODAL_vrb]{+[PRES_INDIC_INDEF_SG_3]}+[Ó_PRESPART_adj]{+[NOM]} ÏÒÖAUKicFQX
SFX ó   ak   azhatott     ak                        [z_ACTION_vrb]{+[PRES_INDIC_INDEF_SG_3]}+[hAt_MODAL_vrb]{+[PRES_INDIC_INDEF_SG_3]}+[PAST_INDIC_INDEF_SG_3] X
SFX ó   ak   azhatatlanság ak                        [z_ACTION_vrb]{+[PRES_INDIC_INDEF_SG_3]}+[hAtAtlAn_UNABLE_adj]{+[NOM]}+[sÁg_ABSTRACT_noun]{+[NOM]} mÒÖAUKicSsX
SFX ó   ak   azhatatlan   ak                        [z_ACTION_vrb]{+[PRES_INDIC_INDEF_SG_3]}+[hAtAtlAn_UNABLE_adj]{+[NOM]} mÒÖAUKicFQsX.%
SFX ó   ak   azhat        ak                        [z_ACTION_vrb]{+[PRES_INDIC_INDEF_SG_3]}+[hAt_MODAL_vrb]{+[PRES_INDIC_INDEF_SG_3]} Oo%X
SFX ó   ak   azgató       ak                        [z_ACTION_vrb]{+[PRES_INDIC_INDEF_SG_3]}+[gAt_FREQ_vrb]{+[PRES_INDIC_INDEF_SG_3]}+[Ó_PRESPART_adj]{+[NOM]} ÏÒÖAUKicFQX
SFX ó   ak   azgatás      ak                        [z_ACTION_vrb]{+[PRES_INDIC_INDEF_SG_3]}+[gAt_FREQ_vrb]{+[PRES_INDIC_INDEF_SG_3]}+[Ás_PROCESS/RESULT_noun]{+[NOM]} mÒÖAUKicXSs
SFX ó   ak   azgatott     ak                        [z_ACTION_vrb]{+[PRES_INDIC_INDEF_SG_3]}+[gAt_FREQ_vrb]{+[PRES_INDIC_INDEF_SG_3]}+[tt_PASTPART_adj]{+[NOM]} mÒAUKicFQX%s
SFX ó   ak   azgatott     ak                        [z_ACTION_vrb]{+[PRES_INDIC_INDEF_SG_3]}+[gAt_FREQ_vrb]{+[PRES_INDIC_INDEF_SG_3]}+[PAST_INDIC_INDEF_SG_3] X
SFX ó   ak   azgathatóság ak                        [z_ACTION_vrb]{+[PRES_INDIC_INDEF_SG_3]}+[gAt_FREQ_vrb]{+[PRES_INDIC_INDEF_SG_3]}+[hAt_MODAL_vrb]{+[PRES_INDIC_INDEF_SG_3]}+[Ó_PRESPART_adj]{+[NOM]}+[sÁg_ABSTRACT_noun]{+[NOM]} mÒÖAUKicSsX
SFX ó   ak   azgatható    ak                        [z_ACTION_vrb]{+[PRES_INDIC_INDEF_SG_3]}+[gAt_FREQ_vrb]{+[PRES_INDIC_INDEF_SG_3]}+[hAt_MODAL_vrb]{+[PRES_INDIC_INDEF_SG_3]}+[Ó_PRESPART_adj]{+[NOM]} ÏÒÖAUKicFQX
SFX ó   ak   azgathatott  ak                        [z_ACTION_vrb]{+[PRES_INDIC_INDEF_SG_3]}+[gAt_FREQ_vrb]{+[PRES_INDIC_INDEF_SG_3]}+[hAt_MODAL_vrb]{+[PRES_INDIC_INDEF_SG_3]}+[PAST_INDIC_INDEF_SG_3] X
SFX ó   ak   azgathat     ak                        [z_ACTION_vrb]{+[PRES_INDIC_INDEF_SG_3]}+[gAt_FREQ_vrb]{+[PRES_INDIC_INDEF_SG_3]}+[hAt_MODAL_vrb]{+[PRES_INDIC_INDEF_SG_3]} Oo%X
SFX ó   ak   azgat        ak                        [z_ACTION_vrb]{+[PRES_INDIC_INDEF_SG_3]}+[gAt_FREQ_vrb]{+[PRES_INDIC_INDEF_SG_3]} Oo%X
SFX ó   ak   azatlanság   ak                        [z_ACTION_vrb]{+[PRES_INDIC_INDEF_SG_3]}+[tAlAn_LESS_adj]{+[NOM]}+[sÁg_ABSTRACT_noun]{+[NOM]} mÒÖAUKicQX
SFX ó   ak   azatlan      ak                        [z_ACTION_vrb]{+[PRES_INDIC_INDEF_SG_3]}+[tAlAn_LESS_adj]{+[NOM]} mÒÖAUKicFQsX%
SFX ó   ak   azandó       ak                        [z_ACTION_vrb]{+[PRES_INDIC_INDEF_SG_3]}+[AndÓ_FUTPART_adj]{+[NOM]} ÏÒÖAUKicFQX%
SFX ó   ak   az           ak                        [z_ACTION_vrb]{+[PRES_INDIC_INDEF_SG_3]} OoX%
SFX ó   ak   asító        ak                        [sít_SUPPLY_vrb_tr]{+[PRES_INDIC_INDEF_SG_3]}+[Ó_PRESPART_adj]{+[NOM]} ÏÒÖAUKicFQX
SFX ó   ak   asítás       ak                        [sít_SUPPLY_vrb_tr]{+[PRES_INDIC_INDEF_SG_3]}+[Ás_PROCESS/RESULT_noun]{+[NOM]} mÒÖAUKicXSs
SFX ó   ak   asíttató     ak                        [sít_SUPPLY_vrb_tr]{+[PRES_INDIC_INDEF_SG_3]}+[tAt_FACTITIVE_vrb_tr]{+[PRES_INDIC_INDEF_SG_3]}+[Ó_PRESPART_adj]{+[NOM]} ÏÒÖAUKicFQX
SFX ó   ak   asíttatás    ak                        [sít_SUPPLY_vrb_tr]{+[PRES_INDIC_INDEF_SG_3]}+[tAt_FACTITIVE_vrb_tr]{+[PRES_INDIC_INDEF_SG_3]}+[Ás_PROCESS/RESULT_noun]{+[NOM]} mÒÖAUKicXSs
SFX ó   ak   asíttatott   ak                        [sít_SUPPLY_vrb_tr]{+[PRES_INDIC_INDEF_SG_3]}+[tAt_FACTITIVE_vrb_tr]{+[PRES_INDIC_INDEF_SG_3]}+[tt_PASTPART_adj]{+[NOM]} mÒAU$icFQsX%
SFX ó   ak   asíttatott   ak                        [sít_SUPPLY_vrb_tr]{+[PRES_INDIC_INDEF_SG_3]}+[tAt_FACTITIVE_vrb_tr]{+[PRES_INDIC_INDEF_SG_3]}+[PAST_INDIC_INDEF_SG_3] X
SFX ó   ak   asíttathat   ak                        [sít_SUPPLY_vrb_tr]{+[PRES_INDIC_INDEF_SG_3]}+[tAt_FACTITIVE_vrb_tr]{+[PRES_INDIC_INDEF_SG_3]}+[hAt_MODAL_vrb]{+[PRES_INDIC_INDEF_SG_3]} Oo%X
SFX ó   ak   asíttatandó  ak                        [sít_SUPPLY_vrb_tr]{+[PRES_INDIC_INDEF_SG_3]}+[tAt_FACTITIVE_vrb_tr]{+[PRES_INDIC_INDEF_SG_3]}+[AndÓ_FUTPART_adj]{+[NOM]} ÏÒÖAUKicFQX%
SFX ó   ak   asíttat      ak                        [sít_SUPPLY_vrb_tr]{+[PRES_INDIC_INDEF_SG_3]}+[tAt_FACTITIVE_vrb_tr]{+[PRES_INDIC_INDEF_SG_3]} OoX%
SFX ó   ak   asítottság   ak                        [sít_SUPPLY_vrb_tr]{+[PRES_INDIC_INDEF_SG_3]}+[tt_PASTPART_adj]{+[NOM]}+[sÁg_ABSTRACT_noun]{+[NOM]} mÒÖAUKicSsX
SFX ó   ak   asított      ak                        [sít_SUPPLY_vrb_tr]{+[PRES_INDIC_INDEF_SG_3]}+[tt_PASTPART_adj]{+[NOM]} mÒAU$icFQsX%
SFX ó   ak   asított      ak                        [PAST_INDIC_INDEF_SG_3] X
SFX ó   ak   asíthatóság  ak                        [sít_SUPPLY_vrb_tr]{+[PRES_INDIC_INDEF_SG_3]}+[hAt_MODAL_vrb]{+[PRES_INDIC_INDEF_SG_3]}+[Ó_PRESPART_adj]{+[NOM]}+[sÁg_ABSTRACT_noun]{+[NOM]} mÒÖAUKicSsX
SFX ó   ak   asítható     ak                        [sít_SUPPLY_vrb_tr]{+[PRES_INDIC_INDEF_SG_3]}+[hAt_MODAL_vrb]{+[PRES_INDIC_INDEF_SG_3]}+[Ó_PRESPART_adj]{+[NOM]} ÏÒÖAUKicFQX
SFX ó   ak   asíthatott   ak                        [sít_SUPPLY_vrb_tr]{+[PRES_INDIC_INDEF_SG_3]}+[hAt_MODAL_vrb]{+[PRES_INDIC_INDEF_SG_3]}+[tt_PASTPART_adj]{+[NOM]} mÒAUKicFQX%s
SFX ó   ak   asíthatott   ak                        [sít_SUPPLY_vrb_tr]{+[PRES_INDIC_INDEF_SG_3]}+[hAt_MODAL_vrb]{+[PRES_INDIC_INDEF_SG_3]}+[PAST_INDIC_INDEF_SG_3] X
SFX ó   ak   asíthatatlanság ak                        [sít_SUPPLY_vrb_tr]{+[PRES_INDIC_INDEF_SG_3]}+[hAtAtlAn_UNABLE_adj]{+[NOM]}+[sÁg_ABSTRACT_noun]{+[NOM]} mÒÖAUKicSsX
SFX ó   ak   asíthatatlan ak                        [sít_SUPPLY_vrb_tr]{+[PRES_INDIC_INDEF_SG_3]}+[hAtAtlAn_UNABLE_adj]{+[NOM]} mÒÖAUKicFQsX%
SFX ó   ak   asíthat      ak                        [sít_SUPPLY_vrb_tr]{+[PRES_INDIC_INDEF_SG_3]}+[hAt_MODAL_vrb]{+[PRES_INDIC_INDEF_SG_3]} Oo%X
SFX ó   ak   asítgató     ak                        [sít_SUPPLY_vrb_tr]{+[PRES_INDIC_INDEF_SG_3]}+[gAt_FREQ_vrb]{+[PRES_INDIC_INDEF_SG_3]}+[Ó_PRESPART_adj]{+[NOM]} ÏÒÖAUKicFQX
SFX ó   ak   asítgatás    ak                        [sít_SUPPLY_vrb_tr]{+[PRES_INDIC_INDEF_SG_3]}+[gAt_FREQ_vrb]{+[PRES_INDIC_INDEF_SG_3]}+[Ás_PROCESS/RESULT_noun]{+[NOM]} mÒÖAUKicXSs
SFX ó   ak   asítgatott   ak                        [sít_SUPPLY_vrb_tr]{+[PRES_INDIC_INDEF_SG_3]}+[gAt_FREQ_vrb]{+[PRES_INDIC_INDEF_SG_3]}+[tt_PASTPART_adj]{+[NOM]} mÒAUKicFQX%s
SFX ó   ak   asítgatott   ak                        [sít_SUPPLY_vrb_tr]{+[PRES_INDIC_INDEF_SG_3]}+[gAt_FREQ_vrb]{+[PRES_INDIC_INDEF_SG_3]}+[PAST_INDIC_INDEF_SG_3] X
SFX ó   ak   asítgathatóság ak                        [sít_SUPPLY_vrb_tr]{+[PRES_INDIC_INDEF_SG_3]}+[gAt_FREQ_vrb]{+[PRES_INDIC_INDEF_SG_3]}+[hAt_MODAL_vrb]{+[PRES_INDIC_INDEF_SG_3]}+[Ó_PRESPART_adj]{+[NOM]}+[sÁg_ABSTRACT_noun]{+[NOM]} mÒÖAUKicSsX
SFX ó   ak   asítgatható  ak                        [sít_SUPPLY_vrb_tr]{+[PRES_INDIC_INDEF_SG_3]}+[gAt_FREQ_vrb]{+[PRES_INDIC_INDEF_SG_3]}+[hAt_MODAL_vrb]{+[PRES_INDIC_INDEF_SG_3]}+[Ó_PRESPART_adj]{+[NOM]} ÏÒÖAUKicFQX
SFX ó   ak   asítgathatott ak                        [sít_SUPPLY_vrb_tr]{+[PRES_INDIC_INDEF_SG_3]}+[gAt_FREQ_vrb]{+[PRES_INDIC_INDEF_SG_3]}+[hAt_MODAL_vrb]{+[PRES_INDIC_INDEF_SG_3]}+[PAST_INDIC_INDEF_SG_3] X
SFX ó   ak   asítgathat   ak                        [sít_SUPPLY_vrb_tr]{+[PRES_INDIC_INDEF_SG_3]}+[gAt_FREQ_vrb]{+[PRES_INDIC_INDEF_SG_3]}+[hAt_MODAL_vrb]{+[PRES_INDIC_INDEF_SG_3]} Oo%X
SFX ó   ak   asítgat      ak                        [sít_SUPPLY_vrb_tr]{+[PRES_INDIC_INDEF_SG_3]}+[gAt_FREQ_vrb]{+[PRES_INDIC_INDEF_SG_3]} Oo%X
SFX ó   ak   asítatlanság ak                        [sít_SUPPLY_vrb_tr]{+[PRES_INDIC_INDEF_SG_3]}+[tAlAn_LESS_adj]{+[NOM]}+[sÁg_ABSTRACT_noun]{+[NOM]} mÒÖAUKicQX
SFX ó   ak   asítatlan    ak                        [sít_SUPPLY_vrb_tr]{+[PRES_INDIC_INDEF_SG_3]}+[tAlAn_LESS_adj]{+[NOM]} mÒÖAUKicFQsX%
SFX ó   ak   asítandó     ak                        [sít_SUPPLY_vrb_tr]{+[PRES_INDIC_INDEF_SG_3]}+[AndÓ_FUTPART_adj]{+[NOM]} ÏÒÖAUKicFQX%
SFX ó   ak   asít         ak                        [sít_SUPPLY_vrb_tr]{+[PRES_INDIC_INDEF_SG_3]} OoX%
SFX ó   ak   asodó        ak                        [s_ATTRIBUTE_adj]{+[NOM]}+[Odik_MEDIAL_vrb_it]{+[PRES_INDIC_INDEF_SG_3]}+[Ó_PRESPART_adj]{+[NOM]} ÏÒÖAUKicFQX
SFX ó   ak   asodás       ak                        [s_ATTRIBUTE_adj]{+[NOM]}+[Odik_MEDIAL_vrb_it]{+[PRES_INDIC_INDEF_SG_3]}+[Ás_PROCESS/RESULT_noun]{+[NOM]} mÒÖAUKicXSs
SFX ó   ak   asodottság   ak                        [s_ATTRIBUTE_adj]{+[NOM]}+[Odik_MEDIAL_vrb_it]{+[PRES_INDIC_INDEF_SG_3]}+[tt_PASTPART_adj]{+[NOM]}+[sÁg_ABSTRACT_noun]{+[NOM]} mÒÖAUKicSsX
SFX ó   ak   asodott      ak                        [s_ATTRIBUTE_adj]{+[NOM]}+[Odik_MEDIAL_vrb_it]{+[PRES_INDIC_INDEF_SG_3]}+[tt_PASTPART_adj]{+[NOM]} mÒAU$icFQsX%
SFX ó   ak   asodott      ak                        [s_ATTRIBUTE_adj]{+[NOM]}+[Odik_MEDIAL_vrb_it]{+[PRES_INDIC_INDEF_SG_3]}+[PAST_INDIC_INDEF_SG_3] X
SFX ó   ak   asodik       ak                        [s_ATTRIBUTE_adj]{+[NOM]}+[Odik_MEDIAL_vrb_it]{+[PRES_INDIC_INDEF_SG_3]} Oo%X
SFX ó   ak   asodhatott   ak                        [s_ATTRIBUTE_adj]{+[NOM]}+[Odik_MEDIAL_vrb_it]{+[PRES_INDIC_INDEF_SG_3]}+[hAt_MODAL_vrb]{+[PRES_INDIC_INDEF_SG_3]}+[PAST_INDIC_INDEF_SG_3] X
SFX ó   ak   asodhat      ak                        [s_ATTRIBUTE_adj]{+[NOM]}+[Odik_MEDIAL_vrb_it]{+[PRES_INDIC_INDEF_SG_3]}+[hAt_MODAL_vrb]{+[PRES_INDIC_INDEF_SG_3]} Oo%X
SFX ó   ak   asodgatott   ak                        [s_ATTRIBUTE_adj]{+[NOM]}+[Odik_MEDIAL_vrb_it]{+[PRES_INDIC_INDEF_SG_3]}+[PAST_INDIC_INDEF_SG_3] X
SFX ó   ak   asodgathatott ak                        [s_ATTRIBUTE_adj]{+[NOM]}+[Odik_MEDIAL_vrb_it]{+[PRES_INDIC_INDEF_SG_3]}+[gAt_FREQ_vrb]{+[PRES_INDIC_INDEF_SG_3]}+[hAt_MODAL_vrb]{+[PRES_INDIC_INDEF_SG_3]}+[PAST_INDIC_INDEF_SG_3] X
SFX ó   ak   asodgathat   ak                        [s_ATTRIBUTE_adj]{+[NOM]}+[Odik_MEDIAL_vrb_it]{+[PRES_INDIC_INDEF_SG_3]}+[gAt_FREQ_vrb]{+[PRES_INDIC_INDEF_SG_3]}+[hAt_MODAL_vrb]{+[PRES_INDIC_INDEF_SG_3]} Oo%X
SFX ó   ak   asodgat      ak                        [s_ATTRIBUTE_adj]{+[NOM]}+[Odik_MEDIAL_vrb_it]{+[PRES_INDIC_INDEF_SG_3]}+[gAt_FREQ_vrb]{+[PRES_INDIC_INDEF_SG_3]} Oo%X
SFX í Y 225
SFX í   ö    õzöttség     ö                         [z_ACTION_vrb]{+[PRES_INDIC_INDEF_SG_3]}+[tt_PASTPART_adj]{+[NOM]}+[sÁg_ABSTRACT_noun]{+[NOM]} nÓ×BVLjcTtX
SFX í   ö    õzött        ö                         [z_ACTION_vrb]{+[PRES_INDIC_INDEF_SG_3]}+[tt_PASTPART_adj]{+[NOM]} ÝÔØBVLjcHRtXN%
SFX í   ö    õzött        ö                         [z_ACTION_vrb]{+[PRES_INDIC_INDEF_SG_3]}+[PAST_INDIC_INDEF_SG_3] X
SFX í   ö    õzõ          ö                         [z_ACTION_vrb]{+[PRES_INDIC_INDEF_SG_3]}+[Ó_PRESPART_adj]{+[NOM]} ÐÓ×BVLjcGRX
SFX í   ö    õzés         ö                         [z_ACTION_vrb]{+[PRES_INDIC_INDEF_SG_3]}+[Ás_PROCESS/RESULT_noun]{+[NOM]} nÓ×BVLjcXTt
SFX í   ö    õztetõ       ö                         [z_ACTION_vrb]{+[PRES_INDIC_INDEF_SG_3]}+[tAt_FACTITIVE_vrb_tr]{+[PRES_INDIC_INDEF_SG_3]}+[Ó_PRESPART_adj]{+[NOM]} ÐÓ×BVLjcGRX
SFX í   ö    õztetés      ö                         [z_ACTION_vrb]{+[PRES_INDIC_INDEF_SG_3]}+[tAt_FACTITIVE_vrb_tr]{+[PRES_INDIC_INDEF_SG_3]}+[Ás_PROCESS/RESULT_noun]{+[NOM]} nÓ×BVLjcXTt
SFX í   ö    õztetett     ö                         [z_ACTION_vrb]{+[PRES_INDIC_INDEF_SG_3]}+[tAt_FACTITIVE_vrb_tr]{+[PRES_INDIC_INDEF_SG_3]}+[tt_PASTPART_adj]{+[NOM]} nÓ×BVLjcGRtX%
SFX í   ö    õztetett     ö                         [z_ACTION_vrb]{+[PRES_INDIC_INDEF_SG_3]}+[tAt_FACTITIVE_vrb_tr]{+[PRES_INDIC_INDEF_SG_3]}+[PAST_INDIC_INDEF_SG_3] X
SFX í   ö    õztetendõ    ö                         [z_ACTION_vrb]{+[PRES_INDIC_INDEF_SG_3]}+[tAt_FACTITIVE_vrb_tr]{+[PRES_INDIC_INDEF_SG_3]}+[AndÓ_FUTPART_adj]{+[NOM]} ÐÓ×BVLjcGRX%
SFX í   ö    õztet        ö                         [z_ACTION_vrb]{+[PRES_INDIC_INDEF_SG_3]}+[tAt_FACTITIVE_vrb_tr]{+[PRES_INDIC_INDEF_SG_3]} EeX%
SFX í   ö    õzik         ö                         [z_ACTION_vrb]{+[PRES_INDIC_INDEF_SG_3]} PpX%
SFX í   ö    õzhetõség    ö                         [z_ACTION_vrb]{+[PRES_INDIC_INDEF_SG_3]}+[hAt_MODAL_vrb]{+[PRES_INDIC_INDEF_SG_3]}+[Ó_PRESPART_adj]{+[NOM]}+[sÁg_ABSTRACT_noun]{+[NOM]} nÓ×BVLjcTtX
SFX í   ö    õzhetõ       ö                         [z_ACTION_vrb]{+[PRES_INDIC_INDEF_SG_3]}+[hAt_MODAL_vrb]{+[PRES_INDIC_INDEF_SG_3]}+[Ó_PRESPART_adj]{+[NOM]} ÐÓ×BVLjcGRX
SFX í   ö    õzhetett     ö                         [z_ACTION_vrb]{+[PRES_INDIC_INDEF_SG_3]}+[hAt_MODAL_vrb]{+[PRES_INDIC_INDEF_SG_3]}+[PAST_INDIC_INDEF_SG_3] X
SFX í   ö    õzhetetlenség ö                         [z_ACTION_vrb]{+[PRES_INDIC_INDEF_SG_3]}+[hAtAtlAn_UNABLE_adj]{+[NOM]}+[sÁg_ABSTRACT_noun]{+[NOM]} nÓ×BVLjcTtX
SFX í   ö    õzhetetlen   ö                         [z_ACTION_vrb]{+[PRES_INDIC_INDEF_SG_3]}+[hAtAtlAn_UNABLE_adj]{+[NOM]} nÓ×BVLjcGRtX.%
SFX í   ö    õzhet        ö                         [z_ACTION_vrb]{+[PRES_INDIC_INDEF_SG_3]}+[hAt_MODAL_vrb]{+[PRES_INDIC_INDEF_SG_3]} Ee%X
SFX í   ö    õzgetõ       ö                         [z_ACTION_vrb]{+[PRES_INDIC_INDEF_SG_3]}+[gAt_FREQ_vrb]{+[PRES_INDIC_INDEF_SG_3]}+[Ó_PRESPART_adj]{+[NOM]} ÐÓ×BVLjcGRX
SFX í   ö    õzgetés      ö                         [z_ACTION_vrb]{+[PRES_INDIC_INDEF_SG_3]}+[gAt_FREQ_vrb]{+[PRES_INDIC_INDEF_SG_3]}+[Ás_PROCESS/RESULT_noun]{+[NOM]} nÓ×BVLjcXTt
SFX í   ö    õzgethetõség ö                         [z_ACTION_vrb]{+[PRES_INDIC_INDEF_SG_3]}+[gAt_FREQ_vrb]{+[PRES_INDIC_INDEF_SG_3]}+[hAt_MODAL_vrb]{+[PRES_INDIC_INDEF_SG_3]}+[Ó_PRESPART_adj]{+[NOM]}+[sÁg_ABSTRACT_noun]{+[NOM]} nÓ×BVLjcTtX
SFX í   ö    õzgethetõ    ö                         [z_ACTION_vrb]{+[PRES_INDIC_INDEF_SG_3]}+[gAt_FREQ_vrb]{+[PRES_INDIC_INDEF_SG_3]}+[hAt_MODAL_vrb]{+[PRES_INDIC_INDEF_SG_3]}+[Ó_PRESPART_adj]{+[NOM]} ÐÓ×BVLjcGRX
SFX í   ö    õzgethetett  ö                         [z_ACTION_vrb]{+[PRES_INDIC_INDEF_SG_3]}+[gAt_FREQ_vrb]{+[PRES_INDIC_INDEF_SG_3]}+[hAt_MODAL_vrb]{+[PRES_INDIC_INDEF_SG_3]}+[PAST_INDIC_INDEF_SG_3] X
SFX í   ö    õzgethet     ö                         [z_ACTION_vrb]{+[PRES_INDIC_INDEF_SG_3]}+[gAt_FREQ_vrb]{+[PRES_INDIC_INDEF_SG_3]}+[hAt_MODAL_vrb]{+[PRES_INDIC_INDEF_SG_3]} Ee%X
SFX í   ö    õzgetett     ö                         [z_ACTION_vrb]{+[PRES_INDIC_INDEF_SG_3]}+[gAt_FREQ_vrb]{+[PRES_INDIC_INDEF_SG_3]}+[tt_PASTPART_adj]{+[NOM]} nÓ×BVLjcGRX%t
SFX í   ö    õzgetett     ö                         [z_ACTION_vrb]{+[PRES_INDIC_INDEF_SG_3]}+[gAt_FREQ_vrb]{+[PRES_INDIC_INDEF_SG_3]}+[PAST_INDIC_INDEF_SG_3] X
SFX í   ö    õzget        ö                         [z_ACTION_vrb]{+[PRES_INDIC_INDEF_SG_3]}+[gAt_FREQ_vrb]{+[PRES_INDIC_INDEF_SG_3]} Ee%X
SFX í   ö    õzetlenség   ö                         [z_ACTION_vrb]{+[PRES_INDIC_INDEF_SG_3]}+[tAlAn_LESS_adj]{+[NOM]}+[sÁg_ABSTRACT_noun]{+[NOM]} nÓ×BVLjcRX
SFX í   ö    õzetlen      ö                         [z_ACTION_vrb]{+[PRES_INDIC_INDEF_SG_3]}+[tAlAn_LESS_adj]{+[NOM]} nÓ×BVLjcGRtX%
SFX í   ö    õzendõ       ö                         [z_ACTION_vrb]{+[PRES_INDIC_INDEF_SG_3]}+[AndÓ_FUTPART_adj]{+[NOM]} ÞÔØCWMjcHRX%
SFX í   ö    õz           ö                         [z_ACTION_vrb]{+[PRES_INDIC_INDEF_SG_3]} EeX%
SFX í   ö    õsödöttség   ö                         [s_ATTRIBUTE_adj]{+[NOM]}+[Odik_MEDIAL_vrb_it]{+[PRES_INDIC_INDEF_SG_3]}+[tt_PASTPART_adj]{+[NOM]}+[sÁg_ABSTRACT_noun]{+[NOM]} nÓ×BVLjcTtX
SFX í   ö    õsödött      ö                         [s_ATTRIBUTE_adj]{+[NOM]}+[Odik_MEDIAL_vrb_it]{+[PRES_INDIC_INDEF_SG_3]}+[tt_PASTPART_adj]{+[NOM]} ÝÔØBVLjcHRtXN%
SFX í   ö    õsödött      ö                         [s_ATTRIBUTE_adj]{+[NOM]}+[Odik_MEDIAL_vrb_it]{+[PRES_INDIC_INDEF_SG_3]}+[PAST_INDIC_INDEF_SG_3] X
SFX í   ö    õsödõ        ö                         [s_ATTRIBUTE_adj]{+[NOM]}+[Odik_MEDIAL_vrb_it]{+[PRES_INDIC_INDEF_SG_3]}+[Ó_PRESPART_adj]{+[NOM]} ÐÓ×BVLjcGRX
SFX í   ö    õsödés       ö                         [s_ATTRIBUTE_adj]{+[NOM]}+[Odik_MEDIAL_vrb_it]{+[PRES_INDIC_INDEF_SG_3]}+[Ás_PROCESS/RESULT_noun]{+[NOM]} nÓ×BVLjcXTt
SFX í   ö    õsödik       ö                         [s_ATTRIBUTE_adj]{+[NOM]}+[Odik_MEDIAL_vrb_it]{+[PRES_INDIC_INDEF_SG_3]} Pp%X
SFX í   ö    õsödhetett   ö                         [s_ATTRIBUTE_adj]{+[NOM]}+[Odik_MEDIAL_vrb_it]{+[PRES_INDIC_INDEF_SG_3]}+[hAt_MODAL_vrb]{+[PRES_INDIC_INDEF_SG_3]}+[PAST_INDIC_INDEF_SG_3] X
SFX í   ö    õsödhet      ö                         [s_ATTRIBUTE_adj]{+[NOM]}+[Odik_MEDIAL_vrb_it]{+[PRES_INDIC_INDEF_SG_3]}+[hAt_MODAL_vrb]{+[PRES_INDIC_INDEF_SG_3]} Ee%X
SFX í   ö    õsödgethetett ö                         [s_ATTRIBUTE_adj]{+[NOM]}+[Odik_MEDIAL_vrb_it]{+[PRES_INDIC_INDEF_SG_3]}+[gAt_FREQ_vrb]{+[PRES_INDIC_INDEF_SG_3]}+[hAt_MODAL_vrb]{+[PRES_INDIC_INDEF_SG_3]}+[PAST_INDIC_INDEF_SG_3] X
SFX í   ö    õsödgethet   ö                         [s_ATTRIBUTE_adj]{+[NOM]}+[Odik_MEDIAL_vrb_it]{+[PRES_INDIC_INDEF_SG_3]}+[gAt_FREQ_vrb]{+[PRES_INDIC_INDEF_SG_3]}+[hAt_MODAL_vrb]{+[PRES_INDIC_INDEF_SG_3]} Ee%X
SFX í   ö    õsödgetett   ö                         [s_ATTRIBUTE_adj]{+[NOM]}+[Odik_MEDIAL_vrb_it]{+[PRES_INDIC_INDEF_SG_3]}+[PAST_INDIC_INDEF_SG_3] X
SFX í   ö    õsödget      ö                         [s_ATTRIBUTE_adj]{+[NOM]}+[Odik_MEDIAL_vrb_it]{+[PRES_INDIC_INDEF_SG_3]}+[gAt_FREQ_vrb]{+[PRES_INDIC_INDEF_SG_3]} Ee%X
SFX í   ö    õsítõ        ö                         [sít_SUPPLY_vrb_tr]{+[PRES_INDIC_INDEF_SG_3]}+[Ó_PRESPART_adj]{+[NOM]} ÐÓ×BVLjcGRX
SFX í   ö    õsítés       ö                         [sít_SUPPLY_vrb_tr]{+[PRES_INDIC_INDEF_SG_3]}+[Ás_PROCESS/RESULT_noun]{+[NOM]} nÓ×BVLjcXTt
SFX í   ö    õsíttetõ     ö                         [sít_SUPPLY_vrb_tr]{+[PRES_INDIC_INDEF_SG_3]}+[tAt_FACTITIVE_vrb_tr]{+[PRES_INDIC_INDEF_SG_3]}+[Ó_PRESPART_adj]{+[NOM]} ÐÓ×BVLjcGRX
SFX í   ö    õsíttetés    ö                         [sít_SUPPLY_vrb_tr]{+[PRES_INDIC_INDEF_SG_3]}+[tAt_FACTITIVE_vrb_tr]{+[PRES_INDIC_INDEF_SG_3]}+[Ás_PROCESS/RESULT_noun]{+[NOM]} nÓ×BVLjcXTt
SFX í   ö    õsíttethet   ö                         [sít_SUPPLY_vrb_tr]{+[PRES_INDIC_INDEF_SG_3]}+[tAt_FACTITIVE_vrb_tr]{+[PRES_INDIC_INDEF_SG_3]}+[hAt_MODAL_vrb]{+[PRES_INDIC_INDEF_SG_3]} Ee%X
SFX í   ö    õsíttetett   ö                         [sít_SUPPLY_vrb_tr]{+[PRES_INDIC_INDEF_SG_3]}+[tAt_FACTITIVE_vrb_tr]{+[PRES_INDIC_INDEF_SG_3]}+[tt_PASTPART_adj]{+[NOM]} nÓ×BVLjcGRtX%
SFX í   ö    õsíttetett   ö                         [sít_SUPPLY_vrb_tr]{+[PRES_INDIC_INDEF_SG_3]}+[tAt_FACTITIVE_vrb_tr]{+[PRES_INDIC_INDEF_SG_3]}+[PAST_INDIC_INDEF_SG_3] X
SFX í   ö    õsíttetendõ  ö                         [sít_SUPPLY_vrb_tr]{+[PRES_INDIC_INDEF_SG_3]}+[tAt_FACTITIVE_vrb_tr]{+[PRES_INDIC_INDEF_SG_3]}+[AndÓ_FUTPART_adj]{+[NOM]} ÐÓ×BVLjcGRX%
SFX í   ö    õsíttet      ö                         [sít_SUPPLY_vrb_tr]{+[PRES_INDIC_INDEF_SG_3]}+[tAt_FACTITIVE_vrb_tr]{+[PRES_INDIC_INDEF_SG_3]} EeX%
SFX í   ö    õsíthetõség  ö                         [sít_SUPPLY_vrb_tr]{+[PRES_INDIC_INDEF_SG_3]}+[hAt_MODAL_vrb]{+[PRES_INDIC_INDEF_SG_3]}+[Ó_PRESPART_adj]{+[NOM]}+[sÁg_ABSTRACT_noun]{+[NOM]} nÓ×BVLjcTtX
SFX í   ö    õsíthetõ     ö                         [sít_SUPPLY_vrb_tr]{+[PRES_INDIC_INDEF_SG_3]}+[hAt_MODAL_vrb]{+[PRES_INDIC_INDEF_SG_3]}+[Ó_PRESPART_adj]{+[NOM]} ÐÓ×BVLjcGRX
SFX í   ö    õsíthetett   ö                         [sít_SUPPLY_vrb_tr]{+[PRES_INDIC_INDEF_SG_3]}+[hAt_MODAL_vrb]{+[PRES_INDIC_INDEF_SG_3]}+[tt_PASTPART_adj]{+[NOM]} nÓ×BVLjcGRX%t
SFX í   ö    õsíthetett   ö                         [sít_SUPPLY_vrb_tr]{+[PRES_INDIC_INDEF_SG_3]}+[hAt_MODAL_vrb]{+[PRES_INDIC_INDEF_SG_3]}+[PAST_INDIC_INDEF_SG_3] X
SFX í   ö    õsíthetetlenség ö                         [sít_SUPPLY_vrb_tr]{+[PRES_INDIC_INDEF_SG_3]}+[hAtAtlAn_UNABLE_adj]{+[NOM]}+[sÁg_ABSTRACT_noun]{+[NOM]} nÓ×BVLjcTtX
SFX í   ö    õsíthetetlen ö                         [sít_SUPPLY_vrb_tr]{+[PRES_INDIC_INDEF_SG_3]}+[hAtAtlAn_UNABLE_adj]{+[NOM]} nÓ×BVLjcGRtX%
SFX í   ö    õsíthet      ö                         [sít_SUPPLY_vrb_tr]{+[PRES_INDIC_INDEF_SG_3]}+[hAt_MODAL_vrb]{+[PRES_INDIC_INDEF_SG_3]} Ee%X
SFX í   ö    õsítgetõ     ö                         [sít_SUPPLY_vrb_tr]{+[PRES_INDIC_INDEF_SG_3]}+[gAt_FREQ_vrb]{+[PRES_INDIC_INDEF_SG_3]}+[Ó_PRESPART_adj]{+[NOM]} ÐÓ×BVLjcGRX
SFX í   ö    õsítgetés    ö                         [sít_SUPPLY_vrb_tr]{+[PRES_INDIC_INDEF_SG_3]}+[gAt_FREQ_vrb]{+[PRES_INDIC_INDEF_SG_3]}+[Ás_PROCESS/RESULT_noun]{+[NOM]} nÓ×BVLjcXTt
SFX í   ö    õsítgethetõség ö                         [sít_SUPPLY_vrb_tr]{+[PRES_INDIC_INDEF_SG_3]}+[gAt_FREQ_vrb]{+[PRES_INDIC_INDEF_SG_3]}+[hAt_MODAL_vrb]{+[PRES_INDIC_INDEF_SG_3]}+[Ó_PRESPART_adj]{+[NOM]}+[sÁg_ABSTRACT_noun]{+[NOM]} nÓ×BVLjcTtX
SFX í   ö    õsítgethetõ  ö                         [sít_SUPPLY_vrb_tr]{+[PRES_INDIC_INDEF_SG_3]}+[gAt_FREQ_vrb]{+[PRES_INDIC_INDEF_SG_3]}+[hAt_MODAL_vrb]{+[PRES_INDIC_INDEF_SG_3]}+[Ó_PRESPART_adj]{+[NOM]} ÐÓ×BVLjcGRX
SFX í   ö    õsítgethetett ö                         [sít_SUPPLY_vrb_tr]{+[PRES_INDIC_INDEF_SG_3]}+[gAt_FREQ_vrb]{+[PRES_INDIC_INDEF_SG_3]}+[hAt_MODAL_vrb]{+[PRES_INDIC_INDEF_SG_3]}+[PAST_INDIC_INDEF_SG_3] X
SFX í   ö    õsítgethet   ö                         [sít_SUPPLY_vrb_tr]{+[PRES_INDIC_INDEF_SG_3]}+[gAt_FREQ_vrb]{+[PRES_INDIC_INDEF_SG_3]}+[hAt_MODAL_vrb]{+[PRES_INDIC_INDEF_SG_3]} Ee%X
SFX í   ö    õsítgetett   ö                         [sít_SUPPLY_vrb_tr]{+[PRES_INDIC_INDEF_SG_3]}+[gAt_FREQ_vrb]{+[PRES_INDIC_INDEF_SG_3]}+[tt_PASTPART_adj]{+[NOM]} nÓ×BVLjcGRX%t
SFX í   ö    õsítgetett   ö                         [sít_SUPPLY_vrb_tr]{+[PRES_INDIC_INDEF_SG_3]}+[gAt_FREQ_vrb]{+[PRES_INDIC_INDEF_SG_3]}+[PAST_INDIC_INDEF_SG_3] X
SFX í   ö    õsítget      ö                         [sít_SUPPLY_vrb_tr]{+[PRES_INDIC_INDEF_SG_3]}+[gAt_FREQ_vrb]{+[PRES_INDIC_INDEF_SG_3]} Ee%X
SFX í   ö    õsítettség   ö                         [sít_SUPPLY_vrb_tr]{+[PRES_INDIC_INDEF_SG_3]}+[tt_PASTPART_adj]{+[NOM]}+[sÁg_ABSTRACT_noun]{+[NOM]} nÓ×BVLjcTtX
SFX í   ö    õsített      ö                         [sít_SUPPLY_vrb_tr]{+[PRES_INDIC_INDEF_SG_3]}+[tt_PASTPART_adj]{+[NOM]} nÓ×BVLjcGRtX%
SFX í   ö    õsített      ö                         [PAST_INDIC_INDEF_SG_3] X
SFX í   ö    õsítetlenség ö                         [sít_SUPPLY_vrb_tr]{+[PRES_INDIC_INDEF_SG_3]}+[tAlAn_LESS_adj]{+[NOM]}+[sÁg_ABSTRACT_noun]{+[NOM]} nÓ×BVLjcRX
SFX í   ö    õsítetlen    ö                         [sít_SUPPLY_vrb_tr]{+[PRES_INDIC_INDEF_SG_3]}+[tAlAn_LESS_adj]{+[NOM]} nÓ×BVLjcGRtX%
SFX í   ö    õsítendõ     ö                         [sít_SUPPLY_vrb_tr]{+[PRES_INDIC_INDEF_SG_3]}+[AndÓ_FUTPART_adj]{+[NOM]} ÐÓ×BVLjcGRX%
SFX í   ö    õsít         ö                         [sít_SUPPLY_vrb_tr]{+[PRES_INDIC_INDEF_SG_3]} EeX%
SFX í   0    özöttség     [^aáeéiíoóöõuúüû]         [z_ACTION_vrb]{+[PRES_INDIC_INDEF_SG_3]}+[tt_PASTPART_adj]{+[NOM]}+[sÁg_ABSTRACT_noun]{+[NOM]} nÓ×BVLjcTtX
SFX í   0    özött        [^aáeéiíoóöõuúüû]         [z_ACTION_vrb]{+[PRES_INDIC_INDEF_SG_3]}+[tt_PASTPART_adj]{+[NOM]} ÝÔØBVLjcHRtXN%
SFX í   0    özött        [^aáeéiíoóöõuúüû]         [z_ACTION_vrb]{+[PRES_INDIC_INDEF_SG_3]}+[PAST_INDIC_INDEF_SG_3] X
SFX í   0    özõ          [^aáeéiíoóöõuúüû]         [z_ACTION_vrb]{+[PRES_INDIC_INDEF_SG_3]}+[Ó_PRESPART_adj]{+[NOM]} ÐÓ×BVLjcGRX
SFX í   0    özés         [^aáeéiíoóöõuúüû]         [z_ACTION_vrb]{+[PRES_INDIC_INDEF_SG_3]}+[Ás_PROCESS/RESULT_noun]{+[NOM]} nÓ×BVLjcXTt
SFX í   0    öztetõ       [^aáeéiíoóöõuúüû]         [z_ACTION_vrb]{+[PRES_INDIC_INDEF_SG_3]}+[tAt_FACTITIVE_vrb_tr]{+[PRES_INDIC_INDEF_SG_3]}+[Ó_PRESPART_adj]{+[NOM]} ÐÓ×BVLjcGRX
SFX í   0    öztetés      [^aáeéiíoóöõuúüû]         [z_ACTION_vrb]{+[PRES_INDIC_INDEF_SG_3]}+[tAt_FACTITIVE_vrb_tr]{+[PRES_INDIC_INDEF_SG_3]}+[Ás_PROCESS/RESULT_noun]{+[NOM]} nÓ×BVLjcXTt
SFX í   0    öztetett     [^aáeéiíoóöõuúüû]         [z_ACTION_vrb]{+[PRES_INDIC_INDEF_SG_3]}+[tAt_FACTITIVE_vrb_tr]{+[PRES_INDIC_INDEF_SG_3]}+[tt_PASTPART_adj]{+[NOM]} nÓ×BVLjcGRtX%
SFX í   0    öztetett     [^aáeéiíoóöõuúüû]         [z_ACTION_vrb]{+[PRES_INDIC_INDEF_SG_3]}+[tAt_FACTITIVE_vrb_tr]{+[PRES_INDIC_INDEF_SG_3]}+[PAST_INDIC_INDEF_SG_3] X
SFX í   0    öztetendõ    [^aáeéiíoóöõuúüû]         [z_ACTION_vrb]{+[PRES_INDIC_INDEF_SG_3]}+[tAt_FACTITIVE_vrb_tr]{+[PRES_INDIC_INDEF_SG_3]}+[AndÓ_FUTPART_adj]{+[NOM]} ÐÓ×BVLjcGRX%
SFX í   0    öztet        [^aáeéiíoóöõuúüû]         [z_ACTION_vrb]{+[PRES_INDIC_INDEF_SG_3]}+[tAt_FACTITIVE_vrb_tr]{+[PRES_INDIC_INDEF_SG_3]} EeX%
SFX í   0    özik         [^aáeéiíoóöõuúüû]         [z_ACTION_vrb]{+[PRES_INDIC_INDEF_SG_3]} PpX%
SFX í   0    özhetõség    [^aáeéiíoóöõuúüû]         [z_ACTION_vrb]{+[PRES_INDIC_INDEF_SG_3]}+[hAt_MODAL_vrb]{+[PRES_INDIC_INDEF_SG_3]}+[Ó_PRESPART_adj]{+[NOM]}+[sÁg_ABSTRACT_noun]{+[NOM]} nÓ×BVLjcTtX
SFX í   0    özhetõ       [^aáeéiíoóöõuúüû]         [z_ACTION_vrb]{+[PRES_INDIC_INDEF_SG_3]}+[hAt_MODAL_vrb]{+[PRES_INDIC_INDEF_SG_3]}+[Ó_PRESPART_adj]{+[NOM]} ÐÓ×BVLjcGRX
SFX í   0    özhetett     [^aáeéiíoóöõuúüû]         [z_ACTION_vrb]{+[PRES_INDIC_INDEF_SG_3]}+[hAt_MODAL_vrb]{+[PRES_INDIC_INDEF_SG_3]}+[PAST_INDIC_INDEF_SG_3] X
SFX í   0    özhetetlenség [^aáeéiíoóöõuúüû]         [z_ACTION_vrb]{+[PRES_INDIC_INDEF_SG_3]}+[hAtAtlAn_UNABLE_adj]{+[NOM]}+[sÁg_ABSTRACT_noun]{+[NOM]} nÓ×BVLjcTtX
SFX í   0    özhetetlen   [^aáeéiíoóöõuúüû]         [z_ACTION_vrb]{+[PRES_INDIC_INDEF_SG_3]}+[hAtAtlAn_UNABLE_adj]{+[NOM]} nÓ×BVLjcGRtX.%
SFX í   0    özhet        [^aáeéiíoóöõuúüû]         [z_ACTION_vrb]{+[PRES_INDIC_INDEF_SG_3]}+[hAt_MODAL_vrb]{+[PRES_INDIC_INDEF_SG_3]} Ee%X
SFX í   0    özgetõ       [^aáeéiíoóöõuúüû]         [z_ACTION_vrb]{+[PRES_INDIC_INDEF_SG_3]}+[gAt_FREQ_vrb]{+[PRES_INDIC_INDEF_SG_3]}+[Ó_PRESPART_adj]{+[NOM]} ÐÓ×BVLjcGRX
SFX í   0    özgetés      [^aáeéiíoóöõuúüû]         [z_ACTION_vrb]{+[PRES_INDIC_INDEF_SG_3]}+[gAt_FREQ_vrb]{+[PRES_INDIC_INDEF_SG_3]}+[Ás_PROCESS/RESULT_noun]{+[NOM]} nÓ×BVLjcXTt
SFX í   0    özgethetõség [^aáeéiíoóöõuúüû]         [z_ACTION_vrb]{+[PRES_INDIC_INDEF_SG_3]}+[gAt_FREQ_vrb]{+[PRES_INDIC_INDEF_SG_3]}+[hAt_MODAL_vrb]{+[PRES_INDIC_INDEF_SG_3]}+[Ó_PRESPART_adj]{+[NOM]}+[sÁg_ABSTRACT_noun]{+[NOM]} nÓ×BVLjcTtX
SFX í   0    özgethetõ    [^aáeéiíoóöõuúüû]         [z_ACTION_vrb]{+[PRES_INDIC_INDEF_SG_3]}+[gAt_FREQ_vrb]{+[PRES_INDIC_INDEF_SG_3]}+[hAt_MODAL_vrb]{+[PRES_INDIC_INDEF_SG_3]}+[Ó_PRESPART_adj]{+[NOM]} ÐÓ×BVLjcGRX
SFX í   0    özgethetett  [^aáeéiíoóöõuúüû]         [z_ACTION_vrb]{+[PRES_INDIC_INDEF_SG_3]}+[gAt_FREQ_vrb]{+[PRES_INDIC_INDEF_SG_3]}+[hAt_MODAL_vrb]{+[PRES_INDIC_INDEF_SG_3]}+[PAST_INDIC_INDEF_SG_3] X
SFX í   0    özgethet     [^aáeéiíoóöõuúüû]         [z_ACTION_vrb]{+[PRES_INDIC_INDEF_SG_3]}+[gAt_FREQ_vrb]{+[PRES_INDIC_INDEF_SG_3]}+[hAt_MODAL_vrb]{+[PRES_INDIC_INDEF_SG_3]} Ee%X
SFX í   0    özgetett     [^aáeéiíoóöõuúüû]         [z_ACTION_vrb]{+[PRES_INDIC_INDEF_SG_3]}+[gAt_FREQ_vrb]{+[PRES_INDIC_INDEF_SG_3]}+[tt_PASTPART_adj]{+[NOM]} nÓ×BVLjcGRX%t
SFX í   0    özgetett     [^aáeéiíoóöõuúüû]         [z_ACTION_vrb]{+[PRES_INDIC_INDEF_SG_3]}+[gAt_FREQ_vrb]{+[PRES_INDIC_INDEF_SG_3]}+[PAST_INDIC_INDEF_SG_3] X
SFX í   0    özget        [^aáeéiíoóöõuúüû]         [z_ACTION_vrb]{+[PRES_INDIC_INDEF_SG_3]}+[gAt_FREQ_vrb]{+[PRES_INDIC_INDEF_SG_3]} Ee%X
SFX í   0    özetlenség   [^aáeéiíoóöõuúüû]         [z_ACTION_vrb]{+[PRES_INDIC_INDEF_SG_3]}+[tAlAn_LESS_adj]{+[NOM]}+[sÁg_ABSTRACT_noun]{+[NOM]} nÓ×BVLjcRX
SFX í   0    özetlen      [^aáeéiíoóöõuúüû]         [z_ACTION_vrb]{+[PRES_INDIC_INDEF_SG_3]}+[tAlAn_LESS_adj]{+[NOM]} nÓ×BVLjcGRtX%
SFX í   0    özendõ       [^aáeéiíoóöõuúüû]         [z_ACTION_vrb]{+[PRES_INDIC_INDEF_SG_3]}+[AndÓ_FUTPART_adj]{+[NOM]} ÞÔØCWMjcHRX%
SFX í   0    öz           [^aáeéiíoóöõuúüû]         [z_ACTION_vrb]{+[PRES_INDIC_INDEF_SG_3]} EeX%
SFX í   0    ösödöttség   [^aáeéiíoóöõuúüû]         [s_ATTRIBUTE_adj]{+[NOM]}+[Odik_MEDIAL_vrb_it]{+[PRES_INDIC_INDEF_SG_3]}+[tt_PASTPART_adj]{+[NOM]}+[sÁg_ABSTRACT_noun]{+[NOM]} nÓ×BVLjcTtX
SFX í   0    ösödött      [^aáeéiíoóöõuúüû]         [s_ATTRIBUTE_adj]{+[NOM]}+[Odik_MEDIAL_vrb_it]{+[PRES_INDIC_INDEF_SG_3]}+[tt_PASTPART_adj]{+[NOM]} ÝÔØBVLjcHRtXN%
SFX í   0    ösödött      [^aáeéiíoóöõuúüû]         [s_ATTRIBUTE_adj]{+[NOM]}+[Odik_MEDIAL_vrb_it]{+[PRES_INDIC_INDEF_SG_3]}+[PAST_INDIC_INDEF_SG_3] X
SFX í   0    ösödõ        [^aáeéiíoóöõuúüû]         [s_ATTRIBUTE_adj]{+[NOM]}+[Odik_MEDIAL_vrb_it]{+[PRES_INDIC_INDEF_SG_3]}+[Ó_PRESPART_adj]{+[NOM]} ÐÓ×BVLjcGRX
SFX í   0    ösödés       [^aáeéiíoóöõuúüû]         [s_ATTRIBUTE_adj]{+[NOM]}+[Odik_MEDIAL_vrb_it]{+[PRES_INDIC_INDEF_SG_3]}+[Ás_PROCESS/RESULT_noun]{+[NOM]} nÓ×BVLjcXTt
SFX í   0    ösödik       [^aáeéiíoóöõuúüû]         [s_ATTRIBUTE_adj]{+[NOM]}+[Odik_MEDIAL_vrb_it]{+[PRES_INDIC_INDEF_SG_3]} Pp%X
SFX í   0    ösödhetett   [^aáeéiíoóöõuúüû]         [s_ATTRIBUTE_adj]{+[NOM]}+[Odik_MEDIAL_vrb_it]{+[PRES_INDIC_INDEF_SG_3]}+[hAt_MODAL_vrb]{+[PRES_INDIC_INDEF_SG_3]}+[PAST_INDIC_INDEF_SG_3] X
SFX í   0    ösödhet      [^aáeéiíoóöõuúüû]         [s_ATTRIBUTE_adj]{+[NOM]}+[Odik_MEDIAL_vrb_it]{+[PRES_INDIC_INDEF_SG_3]}+[hAt_MODAL_vrb]{+[PRES_INDIC_INDEF_SG_3]} Ee%X
SFX í   0    ösödgethetett [^aáeéiíoóöõuúüû]         [s_ATTRIBUTE_adj]{+[NOM]}+[Odik_MEDIAL_vrb_it]{+[PRES_INDIC_INDEF_SG_3]}+[gAt_FREQ_vrb]{+[PRES_INDIC_INDEF_SG_3]}+[hAt_MODAL_vrb]{+[PRES_INDIC_INDEF_SG_3]}+[PAST_INDIC_INDEF_SG_3] X
SFX í   0    ösödgethet   [^aáeéiíoóöõuúüû]         [s_ATTRIBUTE_adj]{+[NOM]}+[Odik_MEDIAL_vrb_it]{+[PRES_INDIC_INDEF_SG_3]}+[gAt_FREQ_vrb]{+[PRES_INDIC_INDEF_SG_3]}+[hAt_MODAL_vrb]{+[PRES_INDIC_INDEF_SG_3]} Ee%X
SFX í   0    ösödgetett   [^aáeéiíoóöõuúüû]         [s_ATTRIBUTE_adj]{+[NOM]}+[Odik_MEDIAL_vrb_it]{+[PRES_INDIC_INDEF_SG_3]}+[PAST_INDIC_INDEF_SG_3] X
SFX í   0    ösödget      [^aáeéiíoóöõuúüû]         [s_ATTRIBUTE_adj]{+[NOM]}+[Odik_MEDIAL_vrb_it]{+[PRES_INDIC_INDEF_SG_3]}+[gAt_FREQ_vrb]{+[PRES_INDIC_INDEF_SG_3]} Ee%X
SFX í   0    ösítõ        [^aáeéiíoóöõuúüû]         [sít_SUPPLY_vrb_tr]{+[PRES_INDIC_INDEF_SG_3]}+[Ó_PRESPART_adj]{+[NOM]} ÐÓ×BVLjcGRX
SFX í   0    ösítés       [^aáeéiíoóöõuúüû]         [sít_SUPPLY_vrb_tr]{+[PRES_INDIC_INDEF_SG_3]}+[Ás_PROCESS/RESULT_noun]{+[NOM]} nÓ×BVLjcXTt
SFX í   0    ösíttetõ     [^aáeéiíoóöõuúüû]         [sít_SUPPLY_vrb_tr]{+[PRES_INDIC_INDEF_SG_3]}+[tAt_FACTITIVE_vrb_tr]{+[PRES_INDIC_INDEF_SG_3]}+[Ó_PRESPART_adj]{+[NOM]} ÐÓ×BVLjcGRX
SFX í   0    ösíttetés    [^aáeéiíoóöõuúüû]         [sít_SUPPLY_vrb_tr]{+[PRES_INDIC_INDEF_SG_3]}+[tAt_FACTITIVE_vrb_tr]{+[PRES_INDIC_INDEF_SG_3]}+[Ás_PROCESS/RESULT_noun]{+[NOM]} nÓ×BVLjcXTt
SFX í   0    ösíttethet   [^aáeéiíoóöõuúüû]         [sít_SUPPLY_vrb_tr]{+[PRES_INDIC_INDEF_SG_3]}+[tAt_FACTITIVE_vrb_tr]{+[PRES_INDIC_INDEF_SG_3]}+[hAt_MODAL_vrb]{+[PRES_INDIC_INDEF_SG_3]} Ee%X
SFX í   0    ösíttetett   [^aáeéiíoóöõuúüû]         [sít_SUPPLY_vrb_tr]{+[PRES_INDIC_INDEF_SG_3]}+[tAt_FACTITIVE_vrb_tr]{+[PRES_INDIC_INDEF_SG_3]}+[tt_PASTPART_adj]{+[NOM]} nÓ×BVLjcGRtX%
SFX í   0    ösíttetett   [^aáeéiíoóöõuúüû]         [sít_SUPPLY_vrb_tr]{+[PRES_INDIC_INDEF_SG_3]}+[tAt_FACTITIVE_vrb_tr]{+[PRES_INDIC_INDEF_SG_3]}+[PAST_INDIC_INDEF_SG_3] X
SFX í   0    ösíttetendõ  [^aáeéiíoóöõuúüû]         [sít_SUPPLY_vrb_tr]{+[PRES_INDIC_INDEF_SG_3]}+[tAt_FACTITIVE_vrb_tr]{+[PRES_INDIC_INDEF_SG_3]}+[AndÓ_FUTPART_adj]{+[NOM]} ÐÓ×BVLjcGRX%
SFX í   0    ösíttet      [^aáeéiíoóöõuúüû]         [sít_SUPPLY_vrb_tr]{+[PRES_INDIC_INDEF_SG_3]}+[tAt_FACTITIVE_vrb_tr]{+[PRES_INDIC_INDEF_SG_3]} EeX%
SFX í   0    ösíthetõség  [^aáeéiíoóöõuúüû]         [sít_SUPPLY_vrb_tr]{+[PRES_INDIC_INDEF_SG_3]}+[hAt_MODAL_vrb]{+[PRES_INDIC_INDEF_SG_3]}+[Ó_PRESPART_adj]{+[NOM]}+[sÁg_ABSTRACT_noun]{+[NOM]} nÓ×BVLjcTtX
SFX í   0    ösíthetõ     [^aáeéiíoóöõuúüû]         [sít_SUPPLY_vrb_tr]{+[PRES_INDIC_INDEF_SG_3]}+[hAt_MODAL_vrb]{+[PRES_INDIC_INDEF_SG_3]}+[Ó_PRESPART_adj]{+[NOM]} ÐÓ×BVLjcGRX
SFX í   0    ösíthetett   [^aáeéiíoóöõuúüû]         [sít_SUPPLY_vrb_tr]{+[PRES_INDIC_INDEF_SG_3]}+[hAt_MODAL_vrb]{+[PRES_INDIC_INDEF_SG_3]}+[tt_PASTPART_adj]{+[NOM]} nÓ×BVLjcGRX%t
SFX í   0    ösíthetett   [^aáeéiíoóöõuúüû]         [sít_SUPPLY_vrb_tr]{+[PRES_INDIC_INDEF_SG_3]}+[hAt_MODAL_vrb]{+[PRES_INDIC_INDEF_SG_3]}+[PAST_INDIC_INDEF_SG_3] X
SFX í   0    ösíthetetlenség [^aáeéiíoóöõuúüû]         [sít_SUPPLY_vrb_tr]{+[PRES_INDIC_INDEF_SG_3]}+[hAtAtlAn_UNABLE_adj]{+[NOM]}+[sÁg_ABSTRACT_noun]{+[NOM]} nÓ×BVLjcTtX
SFX í   0    ösíthetetlen [^aáeéiíoóöõuúüû]         [sít_SUPPLY_vrb_tr]{+[PRES_INDIC_INDEF_SG_3]}+[hAtAtlAn_UNABLE_adj]{+[NOM]} nÓ×BVLjcGRtX%
SFX í   0    ösíthet      [^aáeéiíoóöõuúüû]         [sít_SUPPLY_vrb_tr]{+[PRES_INDIC_INDEF_SG_3]}+[hAt_MODAL_vrb]{+[PRES_INDIC_INDEF_SG_3]} Ee%X
SFX í   0    ösítgetõ     [^aáeéiíoóöõuúüû]         [sít_SUPPLY_vrb_tr]{+[PRES_INDIC_INDEF_SG_3]}+[gAt_FREQ_vrb]{+[PRES_INDIC_INDEF_SG_3]}+[Ó_PRESPART_adj]{+[NOM]} ÐÓ×BVLjcGRX
SFX í   0    ösítgetés    [^aáeéiíoóöõuúüû]         [sít_SUPPLY_vrb_tr]{+[PRES_INDIC_INDEF_SG_3]}+[gAt_FREQ_vrb]{+[PRES_INDIC_INDEF_SG_3]}+[Ás_PROCESS/RESULT_noun]{+[NOM]} nÓ×BVLjcXTt
SFX í   0    ösítgethetõség [^aáeéiíoóöõuúüû]         [sít_SUPPLY_vrb_tr]{+[PRES_INDIC_INDEF_SG_3]}+[gAt_FREQ_vrb]{+[PRES_INDIC_INDEF_SG_3]}+[hAt_MODAL_vrb]{+[PRES_INDIC_INDEF_SG_3]}+[Ó_PRESPART_adj]{+[NOM]}+[sÁg_ABSTRACT_noun]{+[NOM]} nÓ×BVLjcTtX
SFX í   0    ösítgethetõ  [^aáeéiíoóöõuúüû]         [sít_SUPPLY_vrb_tr]{+[PRES_INDIC_INDEF_SG_3]}+[gAt_FREQ_vrb]{+[PRES_INDIC_INDEF_SG_3]}+[hAt_MODAL_vrb]{+[PRES_INDIC_INDEF_SG_3]}+[Ó_PRESPART_adj]{+[NOM]} ÐÓ×BVLjcGRX
SFX í   0    ösítgethetett [^aáeéiíoóöõuúüû]         [sít_SUPPLY_vrb_tr]{+[PRES_INDIC_INDEF_SG_3]}+[gAt_FREQ_vrb]{+[PRES_INDIC_INDEF_SG_3]}+[hAt_MODAL_vrb]{+[PRES_INDIC_INDEF_SG_3]}+[PAST_INDIC_INDEF_SG_3] X
SFX í   0    ösítgethet   [^aáeéiíoóöõuúüû]         [sít_SUPPLY_vrb_tr]{+[PRES_INDIC_INDEF_SG_3]}+[gAt_FREQ_vrb]{+[PRES_INDIC_INDEF_SG_3]}+[hAt_MODAL_vrb]{+[PRES_INDIC_INDEF_SG_3]} Ee%X
SFX í   0    ösítgetett   [^aáeéiíoóöõuúüû]         [sít_SUPPLY_vrb_tr]{+[PRES_INDIC_INDEF_SG_3]}+[gAt_FREQ_vrb]{+[PRES_INDIC_INDEF_SG_3]}+[tt_PASTPART_adj]{+[NOM]} nÓ×BVLjcGRX%t
SFX í   0    ösítgetett   [^aáeéiíoóöõuúüû]         [sít_SUPPLY_vrb_tr]{+[PRES_INDIC_INDEF_SG_3]}+[gAt_FREQ_vrb]{+[PRES_INDIC_INDEF_SG_3]}+[PAST_INDIC_INDEF_SG_3] X
SFX í   0    ösítget      [^aáeéiíoóöõuúüû]         [sít_SUPPLY_vrb_tr]{+[PRES_INDIC_INDEF_SG_3]}+[gAt_FREQ_vrb]{+[PRES_INDIC_INDEF_SG_3]} Ee%X
SFX í   0    ösítettség   [^aáeéiíoóöõuúüû]         [sít_SUPPLY_vrb_tr]{+[PRES_INDIC_INDEF_SG_3]}+[tt_PASTPART_adj]{+[NOM]}+[sÁg_ABSTRACT_noun]{+[NOM]} nÓ×BVLjcTtX
SFX í   0    ösített      [^aáeéiíoóöõuúüû]         [sít_SUPPLY_vrb_tr]{+[PRES_INDIC_INDEF_SG_3]}+[tt_PASTPART_adj]{+[NOM]} nÓ×BVLjcGRtX%
SFX í   0    ösített      [^aáeéiíoóöõuúüû]         [PAST_INDIC_INDEF_SG_3] X
SFX í   0    ösítetlenség [^aáeéiíoóöõuúüû]         [sít_SUPPLY_vrb_tr]{+[PRES_INDIC_INDEF_SG_3]}+[tAlAn_LESS_adj]{+[NOM]}+[sÁg_ABSTRACT_noun]{+[NOM]} nÓ×BVLjcRX
SFX í   0    ösítetlen    [^aáeéiíoóöõuúüû]         [sít_SUPPLY_vrb_tr]{+[PRES_INDIC_INDEF_SG_3]}+[tAlAn_LESS_adj]{+[NOM]} nÓ×BVLjcGRtX%
SFX í   0    ösítendõ     [^aáeéiíoóöõuúüû]         [sít_SUPPLY_vrb_tr]{+[PRES_INDIC_INDEF_SG_3]}+[AndÓ_FUTPART_adj]{+[NOM]} ÐÓ×BVLjcGRX%
SFX í   0    ösít         [^aáeéiíoóöõuúüû]         [sít_SUPPLY_vrb_tr]{+[PRES_INDIC_INDEF_SG_3]} EeX%
SFX í   0    zöttség      [áéiíoóõuúüû-]            [z_ACTION_vrb]{+[PRES_INDIC_INDEF_SG_3]}+[tt_PASTPART_adj]{+[NOM]}+[sÁg_ABSTRACT_noun]{+[NOM]} nÓ×BVLjcTtX
SFX í   0    zött         [áéiíoóõuúüû-]            [z_ACTION_vrb]{+[PRES_INDIC_INDEF_SG_3]}+[tt_PASTPART_adj]{+[NOM]} ÝÔØBVLjcHRtXN%
SFX í   0    zött         [áéiíoóõuúüû-]            [z_ACTION_vrb]{+[PRES_INDIC_INDEF_SG_3]}+[PAST_INDIC_INDEF_SG_3] X
SFX í   0    zõ           [áéiíoóõuúüû-]            [z_ACTION_vrb]{+[PRES_INDIC_INDEF_SG_3]}+[Ó_PRESPART_adj]{+[NOM]} ÐÓ×BVLjcGRX
SFX í   0    zés          [áéiíoóõuúüû-]            [z_ACTION_vrb]{+[PRES_INDIC_INDEF_SG_3]}+[Ás_PROCESS/RESULT_noun]{+[NOM]} nÓ×BVLjcXTt
SFX í   0    ztetõ        [áéiíoóõuúüû-]            [z_ACTION_vrb]{+[PRES_INDIC_INDEF_SG_3]}+[tAt_FACTITIVE_vrb_tr]{+[PRES_INDIC_INDEF_SG_3]}+[Ó_PRESPART_adj]{+[NOM]} ÐÓ×BVLjcGRX
SFX í   0    ztetés       [áéiíoóõuúüû-]            [z_ACTION_vrb]{+[PRES_INDIC_INDEF_SG_3]}+[tAt_FACTITIVE_vrb_tr]{+[PRES_INDIC_INDEF_SG_3]}+[Ás_PROCESS/RESULT_noun]{+[NOM]} nÓ×BVLjcXTt
SFX í   0    ztetett      [áéiíoóõuúüû-]            [z_ACTION_vrb]{+[PRES_INDIC_INDEF_SG_3]}+[tAt_FACTITIVE_vrb_tr]{+[PRES_INDIC_INDEF_SG_3]}+[tt_PASTPART_adj]{+[NOM]} nÓ×BVLjcGRtX%
SFX í   0    ztetett      [áéiíoóõuúüû-]            [z_ACTION_vrb]{+[PRES_INDIC_INDEF_SG_3]}+[tAt_FACTITIVE_vrb_tr]{+[PRES_INDIC_INDEF_SG_3]}+[PAST_INDIC_INDEF_SG_3] X
SFX í   0    ztetendõ     [áéiíoóõuúüû-]            [z_ACTION_vrb]{+[PRES_INDIC_INDEF_SG_3]}+[tAt_FACTITIVE_vrb_tr]{+[PRES_INDIC_INDEF_SG_3]}+[AndÓ_FUTPART_adj]{+[NOM]} ÐÓ×BVLjcGRX%
SFX í   0    ztet         [áéiíoóõuúüû-]            [z_ACTION_vrb]{+[PRES_INDIC_INDEF_SG_3]}+[tAt_FACTITIVE_vrb_tr]{+[PRES_INDIC_INDEF_SG_3]} EeX%
SFX í   0    zik          [áéiíoóõuúüû-]            [z_ACTION_vrb]{+[PRES_INDIC_INDEF_SG_3]} PpX%
SFX í   0    zhetõség     [áéiíoóõuúüû-]            [z_ACTION_vrb]{+[PRES_INDIC_INDEF_SG_3]}+[hAt_MODAL_vrb]{+[PRES_INDIC_INDEF_SG_3]}+[Ó_PRESPART_adj]{+[NOM]}+[sÁg_ABSTRACT_noun]{+[NOM]} nÓ×BVLjcTtX
SFX í   0    zhetõ        [áéiíoóõuúüû-]            [z_ACTION_vrb]{+[PRES_INDIC_INDEF_SG_3]}+[hAt_MODAL_vrb]{+[PRES_INDIC_INDEF_SG_3]}+[Ó_PRESPART_adj]{+[NOM]} ÐÓ×BVLjcGRX
SFX í   0    zhetett      [áéiíoóõuúüû-]            [z_ACTION_vrb]{+[PRES_INDIC_INDEF_SG_3]}+[hAt_MODAL_vrb]{+[PRES_INDIC_INDEF_SG_3]}+[PAST_INDIC_INDEF_SG_3] X
SFX í   0    zhetetlenség [áéiíoóõuúüû-]            [z_ACTION_vrb]{+[PRES_INDIC_INDEF_SG_3]}+[hAtAtlAn_UNABLE_adj]{+[NOM]}+[sÁg_ABSTRACT_noun]{+[NOM]} nÓ×BVLjcTtX
SFX í   0    zhetetlen    [áéiíoóõuúüû-]            [z_ACTION_vrb]{+[PRES_INDIC_INDEF_SG_3]}+[hAtAtlAn_UNABLE_adj]{+[NOM]} nÓ×BVLjcGRtX.%
SFX í   0    zhet         [áéiíoóõuúüû-]            [z_ACTION_vrb]{+[PRES_INDIC_INDEF_SG_3]}+[hAt_MODAL_vrb]{+[PRES_INDIC_INDEF_SG_3]} Ee%X
SFX í   0    zgetõ        [áéiíoóõuúüû-]            [z_ACTION_vrb]{+[PRES_INDIC_INDEF_SG_3]}+[gAt_FREQ_vrb]{+[PRES_INDIC_INDEF_SG_3]}+[Ó_PRESPART_adj]{+[NOM]} ÐÓ×BVLjcGRX
SFX í   0    zgetés       [áéiíoóõuúüû-]            [z_ACTION_vrb]{+[PRES_INDIC_INDEF_SG_3]}+[gAt_FREQ_vrb]{+[PRES_INDIC_INDEF_SG_3]}+[Ás_PROCESS/RESULT_noun]{+[NOM]} nÓ×BVLjcXTt
SFX í   0    zgethetõség  [áéiíoóõuúüû-]            [z_ACTION_vrb]{+[PRES_INDIC_INDEF_SG_3]}+[gAt_FREQ_vrb]{+[PRES_INDIC_INDEF_SG_3]}+[hAt_MODAL_vrb]{+[PRES_INDIC_INDEF_SG_3]}+[Ó_PRESPART_adj]{+[NOM]}+[sÁg_ABSTRACT_noun]{+[NOM]} nÓ×BVLjcTtX
SFX í   0    zgethetõ     [áéiíoóõuúüû-]            [z_ACTION_vrb]{+[PRES_INDIC_INDEF_SG_3]}+[gAt_FREQ_vrb]{+[PRES_INDIC_INDEF_SG_3]}+[hAt_MODAL_vrb]{+[PRES_INDIC_INDEF_SG_3]}+[Ó_PRESPART_adj]{+[NOM]} ÐÓ×BVLjcGRX
SFX í   0    zgethetett   [áéiíoóõuúüû-]            [z_ACTION_vrb]{+[PRES_INDIC_INDEF_SG_3]}+[gAt_FREQ_vrb]{+[PRES_INDIC_INDEF_SG_3]}+[hAt_MODAL_vrb]{+[PRES_INDIC_INDEF_SG_3]}+[PAST_INDIC_INDEF_SG_3] X
SFX í   0    zgethet      [áéiíoóõuúüû-]            [z_ACTION_vrb]{+[PRES_INDIC_INDEF_SG_3]}+[gAt_FREQ_vrb]{+[PRES_INDIC_INDEF_SG_3]}+[hAt_MODAL_vrb]{+[PRES_INDIC_INDEF_SG_3]} Ee%X
SFX í   0    zgetett      [áéiíoóõuúüû-]            [z_ACTION_vrb]{+[PRES_INDIC_INDEF_SG_3]}+[gAt_FREQ_vrb]{+[PRES_INDIC_INDEF_SG_3]}+[tt_PASTPART_adj]{+[NOM]} nÓ×BVLjcGRX%t
SFX í   0    zgetett      [áéiíoóõuúüû-]            [z_ACTION_vrb]{+[PRES_INDIC_INDEF_SG_3]}+[gAt_FREQ_vrb]{+[PRES_INDIC_INDEF_SG_3]}+[PAST_INDIC_INDEF_SG_3] X
SFX í   0    zget         [áéiíoóõuúüû-]            [z_ACTION_vrb]{+[PRES_INDIC_INDEF_SG_3]}+[gAt_FREQ_vrb]{+[PRES_INDIC_INDEF_SG_3]} Ee%X
SFX í   0    zetlenség    [áéiíoóõuúüû-]            [z_ACTION_vrb]{+[PRES_INDIC_INDEF_SG_3]}+[tAlAn_LESS_adj]{+[NOM]}+[sÁg_ABSTRACT_noun]{+[NOM]} nÓ×BVLjcRX
SFX í   0    zetlen       [áéiíoóõuúüû-]            [z_ACTION_vrb]{+[PRES_INDIC_INDEF_SG_3]}+[tAlAn_LESS_adj]{+[NOM]} nÓ×BVLjcGRtX%
SFX í   0    zendõ        [áéiíoóõuúüû-]            [z_ACTION_vrb]{+[PRES_INDIC_INDEF_SG_3]}+[AndÓ_FUTPART_adj]{+[NOM]} ÞÔØCWMjcHRX%
SFX í   0    z            [áéiíoóõuúüû-]            [z_ACTION_vrb]{+[PRES_INDIC_INDEF_SG_3]} EeX%
SFX í   0    södöttség    [áéiíoóõuúüû-]            [s_ATTRIBUTE_adj]{+[NOM]}+[Odik_MEDIAL_vrb_it]{+[PRES_INDIC_INDEF_SG_3]}+[tt_PASTPART_adj]{+[NOM]}+[sÁg_ABSTRACT_noun]{+[NOM]} nÓ×BVLjcTtX
SFX í   0    södött       [áéiíoóõuúüû-]            [s_ATTRIBUTE_adj]{+[NOM]}+[Odik_MEDIAL_vrb_it]{+[PRES_INDIC_INDEF_SG_3]}+[tt_PASTPART_adj]{+[NOM]} ÝÔØBVLjcHRtXN%
SFX í   0    södött       [áéiíoóõuúüû-]            [s_ATTRIBUTE_adj]{+[NOM]}+[Odik_MEDIAL_vrb_it]{+[PRES_INDIC_INDEF_SG_3]}+[PAST_INDIC_INDEF_SG_3] X
SFX í   0    södõ         [áéiíoóõuúüû-]            [s_ATTRIBUTE_adj]{+[NOM]}+[Odik_MEDIAL_vrb_it]{+[PRES_INDIC_INDEF_SG_3]}+[Ó_PRESPART_adj]{+[NOM]} ÐÓ×BVLjcGRX
SFX í   0    södés        [áéiíoóõuúüû-]            [s_ATTRIBUTE_adj]{+[NOM]}+[Odik_MEDIAL_vrb_it]{+[PRES_INDIC_INDEF_SG_3]}+[Ás_PROCESS/RESULT_noun]{+[NOM]} nÓ×BVLjcXTt
SFX í   0    södik        [áéiíoóõuúüû-]            [s_ATTRIBUTE_adj]{+[NOM]}+[Odik_MEDIAL_vrb_it]{+[PRES_INDIC_INDEF_SG_3]} Pp%X
SFX í   0    södhetett    [áéiíoóõuúüû-]            [s_ATTRIBUTE_adj]{+[NOM]}+[Odik_MEDIAL_vrb_it]{+[PRES_INDIC_INDEF_SG_3]}+[hAt_MODAL_vrb]{+[PRES_INDIC_INDEF_SG_3]}+[PAST_INDIC_INDEF_SG_3] X
SFX í   0    södhet       [áéiíoóõuúüû-]            [s_ATTRIBUTE_adj]{+[NOM]}+[Odik_MEDIAL_vrb_it]{+[PRES_INDIC_INDEF_SG_3]}+[hAt_MODAL_vrb]{+[PRES_INDIC_INDEF_SG_3]} Ee%X
SFX í   0    södgethetett [áéiíoóõuúüû-]            [s_ATTRIBUTE_adj]{+[NOM]}+[Odik_MEDIAL_vrb_it]{+[PRES_INDIC_INDEF_SG_3]}+[gAt_FREQ_vrb]{+[PRES_INDIC_INDEF_SG_3]}+[hAt_MODAL_vrb]{+[PRES_INDIC_INDEF_SG_3]}+[PAST_INDIC_INDEF_SG_3] X
SFX í   0    södgethet    [áéiíoóõuúüû-]            [s_ATTRIBUTE_adj]{+[NOM]}+[Odik_MEDIAL_vrb_it]{+[PRES_INDIC_INDEF_SG_3]}+[gAt_FREQ_vrb]{+[PRES_INDIC_INDEF_SG_3]}+[hAt_MODAL_vrb]{+[PRES_INDIC_INDEF_SG_3]} Ee%X
SFX í   0    södgetett    [áéiíoóõuúüû-]            [s_ATTRIBUTE_adj]{+[NOM]}+[Odik_MEDIAL_vrb_it]{+[PRES_INDIC_INDEF_SG_3]}+[PAST_INDIC_INDEF_SG_3] X
SFX í   0    södget       [áéiíoóõuúüû-]            [s_ATTRIBUTE_adj]{+[NOM]}+[Odik_MEDIAL_vrb_it]{+[PRES_INDIC_INDEF_SG_3]}+[gAt_FREQ_vrb]{+[PRES_INDIC_INDEF_SG_3]} Ee%X
SFX í   0    sítõ         [áéiíoóõuúüû-]            [sít_SUPPLY_vrb_tr]{+[PRES_INDIC_INDEF_SG_3]}+[Ó_PRESPART_adj]{+[NOM]} ÐÓ×BVLjcGRX
SFX í   0    sítés        [áéiíoóõuúüû-]            [sít_SUPPLY_vrb_tr]{+[PRES_INDIC_INDEF_SG_3]}+[Ás_PROCESS/RESULT_noun]{+[NOM]} nÓ×BVLjcXTt
SFX í   0    síttetõ      [áéiíoóõuúüû-]            [sít_SUPPLY_vrb_tr]{+[PRES_INDIC_INDEF_SG_3]}+[tAt_FACTITIVE_vrb_tr]{+[PRES_INDIC_INDEF_SG_3]}+[Ó_PRESPART_adj]{+[NOM]} ÐÓ×BVLjcGRX
SFX í   0    síttetés     [áéiíoóõuúüû-]            [sít_SUPPLY_vrb_tr]{+[PRES_INDIC_INDEF_SG_3]}+[tAt_FACTITIVE_vrb_tr]{+[PRES_INDIC_INDEF_SG_3]}+[Ás_PROCESS/RESULT_noun]{+[NOM]} nÓ×BVLjcXTt
SFX í   0    síttethet    [áéiíoóõuúüû-]            [sít_SUPPLY_vrb_tr]{+[PRES_INDIC_INDEF_SG_3]}+[tAt_FACTITIVE_vrb_tr]{+[PRES_INDIC_INDEF_SG_3]}+[hAt_MODAL_vrb]{+[PRES_INDIC_INDEF_SG_3]} Ee%X
SFX í   0    síttetett    [áéiíoóõuúüû-]            [sít_SUPPLY_vrb_tr]{+[PRES_INDIC_INDEF_SG_3]}+[tAt_FACTITIVE_vrb_tr]{+[PRES_INDIC_INDEF_SG_3]}+[tt_PASTPART_adj]{+[NOM]} nÓ×BVLjcGRtX%
SFX í   0    síttetett    [áéiíoóõuúüû-]            [sít_SUPPLY_vrb_tr]{+[PRES_INDIC_INDEF_SG_3]}+[tAt_FACTITIVE_vrb_tr]{+[PRES_INDIC_INDEF_SG_3]}+[PAST_INDIC_INDEF_SG_3] X
SFX í   0    síttetendõ   [áéiíoóõuúüû-]            [sít_SUPPLY_vrb_tr]{+[PRES_INDIC_INDEF_SG_3]}+[tAt_FACTITIVE_vrb_tr]{+[PRES_INDIC_INDEF_SG_3]}+[AndÓ_FUTPART_adj]{+[NOM]} ÐÓ×BVLjcGRX%
SFX í   0    síttet       [áéiíoóõuúüû-]            [sít_SUPPLY_vrb_tr]{+[PRES_INDIC_INDEF_SG_3]}+[tAt_FACTITIVE_vrb_tr]{+[PRES_INDIC_INDEF_SG_3]} EeX%
SFX í   0    síthetõség   [áéiíoóõuúüû-]            [sít_SUPPLY_vrb_tr]{+[PRES_INDIC_INDEF_SG_3]}+[hAt_MODAL_vrb]{+[PRES_INDIC_INDEF_SG_3]}+[Ó_PRESPART_adj]{+[NOM]}+[sÁg_ABSTRACT_noun]{+[NOM]} nÓ×BVLjcTtX
SFX í   0    síthetõ      [áéiíoóõuúüû-]            [sít_SUPPLY_vrb_tr]{+[PRES_INDIC_INDEF_SG_3]}+[hAt_MODAL_vrb]{+[PRES_INDIC_INDEF_SG_3]}+[Ó_PRESPART_adj]{+[NOM]} ÐÓ×BVLjcGRX
SFX í   0    síthetett    [áéiíoóõuúüû-]            [sít_SUPPLY_vrb_tr]{+[PRES_INDIC_INDEF_SG_3]}+[hAt_MODAL_vrb]{+[PRES_INDIC_INDEF_SG_3]}+[tt_PASTPART_adj]{+[NOM]} nÓ×BVLjcGRX%t
SFX í   0    síthetett    [áéiíoóõuúüû-]            [sít_SUPPLY_vrb_tr]{+[PRES_INDIC_INDEF_SG_3]}+[hAt_MODAL_vrb]{+[PRES_INDIC_INDEF_SG_3]}+[PAST_INDIC_INDEF_SG_3] X
SFX í   0    síthetetlenség [áéiíoóõuúüû-]            [sít_SUPPLY_vrb_tr]{+[PRES_INDIC_INDEF_SG_3]}+[hAtAtlAn_UNABLE_adj]{+[NOM]}+[sÁg_ABSTRACT_noun]{+[NOM]} nÓ×BVLjcTtX
SFX í   0    síthetetlen  [áéiíoóõuúüû-]            [sít_SUPPLY_vrb_tr]{+[PRES_INDIC_INDEF_SG_3]}+[hAtAtlAn_UNABLE_adj]{+[NOM]} nÓ×BVLjcGRtX%
SFX í   0    síthet       [áéiíoóõuúüû-]            [sít_SUPPLY_vrb_tr]{+[PRES_INDIC_INDEF_SG_3]}+[hAt_MODAL_vrb]{+[PRES_INDIC_INDEF_SG_3]} Ee%X
SFX í   0    sítgetõ      [áéiíoóõuúüû-]            [sít_SUPPLY_vrb_tr]{+[PRES_INDIC_INDEF_SG_3]}+[gAt_FREQ_vrb]{+[PRES_INDIC_INDEF_SG_3]}+[Ó_PRESPART_adj]{+[NOM]} ÐÓ×BVLjcGRX
SFX í   0    sítgetés     [áéiíoóõuúüû-]            [sít_SUPPLY_vrb_tr]{+[PRES_INDIC_INDEF_SG_3]}+[gAt_FREQ_vrb]{+[PRES_INDIC_INDEF_SG_3]}+[Ás_PROCESS/RESULT_noun]{+[NOM]} nÓ×BVLjcXTt
SFX í   0    sítgethetõség [áéiíoóõuúüû-]            [sít_SUPPLY_vrb_tr]{+[PRES_INDIC_INDEF_SG_3]}+[gAt_FREQ_vrb]{+[PRES_INDIC_INDEF_SG_3]}+[hAt_MODAL_vrb]{+[PRES_INDIC_INDEF_SG_3]}+[Ó_PRESPART_adj]{+[NOM]}+[sÁg_ABSTRACT_noun]{+[NOM]} nÓ×BVLjcTtX
SFX í   0    sítgethetõ   [áéiíoóõuúüû-]            [sít_SUPPLY_vrb_tr]{+[PRES_INDIC_INDEF_SG_3]}+[gAt_FREQ_vrb]{+[PRES_INDIC_INDEF_SG_3]}+[hAt_MODAL_vrb]{+[PRES_INDIC_INDEF_SG_3]}+[Ó_PRESPART_adj]{+[NOM]} ÐÓ×BVLjcGRX
SFX í   0    sítgethetett [áéiíoóõuúüû-]            [sít_SUPPLY_vrb_tr]{+[PRES_INDIC_INDEF_SG_3]}+[gAt_FREQ_vrb]{+[PRES_INDIC_INDEF_SG_3]}+[hAt_MODAL_vrb]{+[PRES_INDIC_INDEF_SG_3]}+[PAST_INDIC_INDEF_SG_3] X
SFX í   0    sítgethet    [áéiíoóõuúüû-]            [sít_SUPPLY_vrb_tr]{+[PRES_INDIC_INDEF_SG_3]}+[gAt_FREQ_vrb]{+[PRES_INDIC_INDEF_SG_3]}+[hAt_MODAL_vrb]{+[PRES_INDIC_INDEF_SG_3]} Ee%X
SFX í   0    sítgetett    [áéiíoóõuúüû-]            [sít_SUPPLY_vrb_tr]{+[PRES_INDIC_INDEF_SG_3]}+[gAt_FREQ_vrb]{+[PRES_INDIC_INDEF_SG_3]}+[tt_PASTPART_adj]{+[NOM]} nÓ×BVLjcGRX%t
SFX í   0    sítgetett    [áéiíoóõuúüû-]            [sít_SUPPLY_vrb_tr]{+[PRES_INDIC_INDEF_SG_3]}+[gAt_FREQ_vrb]{+[PRES_INDIC_INDEF_SG_3]}+[PAST_INDIC_INDEF_SG_3] X
SFX í   0    sítget       [áéiíoóõuúüû-]            [sít_SUPPLY_vrb_tr]{+[PRES_INDIC_INDEF_SG_3]}+[gAt_FREQ_vrb]{+[PRES_INDIC_INDEF_SG_3]} Ee%X
SFX í   0    sítettség    [áéiíoóõuúüû-]            [sít_SUPPLY_vrb_tr]{+[PRES_INDIC_INDEF_SG_3]}+[tt_PASTPART_adj]{+[NOM]}+[sÁg_ABSTRACT_noun]{+[NOM]} nÓ×BVLjcTtX
SFX í   0    sített       [áéiíoóõuúüû-]            [sít_SUPPLY_vrb_tr]{+[PRES_INDIC_INDEF_SG_3]}+[tt_PASTPART_adj]{+[NOM]} nÓ×BVLjcGRtX%
SFX í   0    sített       [áéiíoóõuúüû-]            [PAST_INDIC_INDEF_SG_3] X
SFX í   0    sítetlenség  [áéiíoóõuúüû-]            [sít_SUPPLY_vrb_tr]{+[PRES_INDIC_INDEF_SG_3]}+[tAlAn_LESS_adj]{+[NOM]}+[sÁg_ABSTRACT_noun]{+[NOM]} nÓ×BVLjcRX
SFX í   0    sítetlen     [áéiíoóõuúüû-]            [sít_SUPPLY_vrb_tr]{+[PRES_INDIC_INDEF_SG_3]}+[tAlAn_LESS_adj]{+[NOM]} nÓ×BVLjcGRtX%
SFX í   0    sítendõ      [áéiíoóõuúüû-]            [sít_SUPPLY_vrb_tr]{+[PRES_INDIC_INDEF_SG_3]}+[AndÓ_FUTPART_adj]{+[NOM]} ÐÓ×BVLjcGRX%
SFX í   0    sít          [áéiíoóõuúüû-]            [sít_SUPPLY_vrb_tr]{+[PRES_INDIC_INDEF_SG_3]} EeX%
SFX é Y 225
SFX é   e    ézõ          e                         [z_ACTION_vrb]{+[PRES_INDIC_INDEF_SG_3]}+[Ó_PRESPART_adj]{+[NOM]} ÐÓ×BVLjcGRX
SFX é   e    ézés         e                         [z_ACTION_vrb]{+[PRES_INDIC_INDEF_SG_3]}+[Ás_PROCESS/RESULT_noun]{+[NOM]} nÓ×BVLjcXTt
SFX é   e    éztetõ       e                         [z_ACTION_vrb]{+[PRES_INDIC_INDEF_SG_3]}+[tAt_FACTITIVE_vrb_tr]{+[PRES_INDIC_INDEF_SG_3]}+[Ó_PRESPART_adj]{+[NOM]} ÐÓ×BVLjcGRX
SFX é   e    éztetés      e                         [z_ACTION_vrb]{+[PRES_INDIC_INDEF_SG_3]}+[tAt_FACTITIVE_vrb_tr]{+[PRES_INDIC_INDEF_SG_3]}+[Ás_PROCESS/RESULT_noun]{+[NOM]} nÓ×BVLjcXTt
SFX é   e    éztetett     e                         [z_ACTION_vrb]{+[PRES_INDIC_INDEF_SG_3]}+[tAt_FACTITIVE_vrb_tr]{+[PRES_INDIC_INDEF_SG_3]}+[tt_PASTPART_adj]{+[NOM]} nÓ×BVLjcGRtX%
SFX é   e    éztetett     e                         [z_ACTION_vrb]{+[PRES_INDIC_INDEF_SG_3]}+[tAt_FACTITIVE_vrb_tr]{+[PRES_INDIC_INDEF_SG_3]}+[PAST_INDIC_INDEF_SG_3] X
SFX é   e    éztetendõ    e                         [z_ACTION_vrb]{+[PRES_INDIC_INDEF_SG_3]}+[tAt_FACTITIVE_vrb_tr]{+[PRES_INDIC_INDEF_SG_3]}+[AndÓ_FUTPART_adj]{+[NOM]} ÐÓ×BVLjcGRX%
SFX é   e    éztet        e                         [z_ACTION_vrb]{+[PRES_INDIC_INDEF_SG_3]}+[tAt_FACTITIVE_vrb_tr]{+[PRES_INDIC_INDEF_SG_3]} EeX%
SFX é   e    ézik         e                         [z_ACTION_vrb]{+[PRES_INDIC_INDEF_SG_3]} EeX%
SFX é   e    ézhetõség    e                         [z_ACTION_vrb]{+[PRES_INDIC_INDEF_SG_3]}+[hAt_MODAL_vrb]{+[PRES_INDIC_INDEF_SG_3]}+[Ó_PRESPART_adj]{+[NOM]}+[sÁg_ABSTRACT_noun]{+[NOM]} nÓ×BVLjcTtX
SFX é   e    ézhetõ       e                         [z_ACTION_vrb]{+[PRES_INDIC_INDEF_SG_3]}+[hAt_MODAL_vrb]{+[PRES_INDIC_INDEF_SG_3]}+[Ó_PRESPART_adj]{+[NOM]} ÐÓ×BVLjcGRX
SFX é   e    ézhetett     e                         [z_ACTION_vrb]{+[PRES_INDIC_INDEF_SG_3]}+[hAt_MODAL_vrb]{+[PRES_INDIC_INDEF_SG_3]}+[PAST_INDIC_INDEF_SG_3] X
SFX é   e    ézhetetlenség e                         [z_ACTION_vrb]{+[PRES_INDIC_INDEF_SG_3]}+[hAtAtlAn_UNABLE_adj]{+[NOM]}+[sÁg_ABSTRACT_noun]{+[NOM]} nÓ×BVLjcTtX
SFX é   e    ézhetetlen   e                         [z_ACTION_vrb]{+[PRES_INDIC_INDEF_SG_3]}+[hAtAtlAn_UNABLE_adj]{+[NOM]} nÓ×BVLjcGRtX.%
SFX é   e    ézhet        e                         [z_ACTION_vrb]{+[PRES_INDIC_INDEF_SG_3]}+[hAt_MODAL_vrb]{+[PRES_INDIC_INDEF_SG_3]} Ee%X
SFX é   e    ézgetõ       e                         [z_ACTION_vrb]{+[PRES_INDIC_INDEF_SG_3]}+[gAt_FREQ_vrb]{+[PRES_INDIC_INDEF_SG_3]}+[Ó_PRESPART_adj]{+[NOM]} ÐÓ×BVLjcGRX
SFX é   e    ézgetés      e                         [z_ACTION_vrb]{+[PRES_INDIC_INDEF_SG_3]}+[gAt_FREQ_vrb]{+[PRES_INDIC_INDEF_SG_3]}+[Ás_PROCESS/RESULT_noun]{+[NOM]} nÓ×BVLjcXTt
SFX é   e    ézgethetõség e                         [z_ACTION_vrb]{+[PRES_INDIC_INDEF_SG_3]}+[gAt_FREQ_vrb]{+[PRES_INDIC_INDEF_SG_3]}+[hAt_MODAL_vrb]{+[PRES_INDIC_INDEF_SG_3]}+[Ó_PRESPART_adj]{+[NOM]}+[sÁg_ABSTRACT_noun]{+[NOM]} nÓ×BVLjcTtX
SFX é   e    ézgethetõ    e                         [z_ACTION_vrb]{+[PRES_INDIC_INDEF_SG_3]}+[gAt_FREQ_vrb]{+[PRES_INDIC_INDEF_SG_3]}+[hAt_MODAL_vrb]{+[PRES_INDIC_INDEF_SG_3]}+[Ó_PRESPART_adj]{+[NOM]} ÐÓ×BVLjcGRX
SFX é   e    ézgethetett  e                         [z_ACTION_vrb]{+[PRES_INDIC_INDEF_SG_3]}+[gAt_FREQ_vrb]{+[PRES_INDIC_INDEF_SG_3]}+[hAt_MODAL_vrb]{+[PRES_INDIC_INDEF_SG_3]}+[PAST_INDIC_INDEF_SG_3] X
SFX é   e    ézgethet     e                         [z_ACTION_vrb]{+[PRES_INDIC_INDEF_SG_3]}+[gAt_FREQ_vrb]{+[PRES_INDIC_INDEF_SG_3]}+[hAt_MODAL_vrb]{+[PRES_INDIC_INDEF_SG_3]} Ee%X
SFX é   e    ézgetett     e                         [z_ACTION_vrb]{+[PRES_INDIC_INDEF_SG_3]}+[gAt_FREQ_vrb]{+[PRES_INDIC_INDEF_SG_3]}+[tt_PASTPART_adj]{+[NOM]} nÓ×BVLjcGRX%t
SFX é   e    ézgetett     e                         [z_ACTION_vrb]{+[PRES_INDIC_INDEF_SG_3]}+[gAt_FREQ_vrb]{+[PRES_INDIC_INDEF_SG_3]}+[PAST_INDIC_INDEF_SG_3] X
SFX é   e    ézget        e                         [z_ACTION_vrb]{+[PRES_INDIC_INDEF_SG_3]}+[gAt_FREQ_vrb]{+[PRES_INDIC_INDEF_SG_3]} Ee%X
SFX é   e    ézettség     e                         [z_ACTION_vrb]{+[PRES_INDIC_INDEF_SG_3]}+[tt_PASTPART_adj]{+[NOM]}+[sÁg_ABSTRACT_noun]{+[NOM]} nÓ×BVLjcTtX
SFX é   e    ézett        e                         [z_ACTION_vrb]{+[PRES_INDIC_INDEF_SG_3]}+[tt_PASTPART_adj]{+[NOM]} nÓ×BVLjcGRtX%
SFX é   e    ézett        e                         [z_ACTION_vrb]{+[PRES_INDIC_INDEF_SG_3]}+[PAST_INDIC_INDEF_SG_3] X
SFX é   e    ézetlenség   e                         [z_ACTION_vrb]{+[PRES_INDIC_INDEF_SG_3]}+[tAlAn_LESS_adj]{+[NOM]}+[sÁg_ABSTRACT_noun]{+[NOM]} nÓ×BVLjcRX
SFX é   e    ézetlen      e                         [z_ACTION_vrb]{+[PRES_INDIC_INDEF_SG_3]}+[tAlAn_LESS_adj]{+[NOM]} nÓ×BVLjcGRtX%
SFX é   e    ézendõ       e                         [z_ACTION_vrb]{+[PRES_INDIC_INDEF_SG_3]}+[AndÓ_FUTPART_adj]{+[NOM]} ÐÓ×BVLjcGRX%
SFX é   e    éz           e                         [z_ACTION_vrb]{+[PRES_INDIC_INDEF_SG_3]} EeX%
SFX é   e    ésítõ        e                         [sít_SUPPLY_vrb_tr]{+[PRES_INDIC_INDEF_SG_3]}+[Ó_PRESPART_adj]{+[NOM]} ÐÓ×BVLjcGRX
SFX é   e    ésítés       e                         [sít_SUPPLY_vrb_tr]{+[PRES_INDIC_INDEF_SG_3]}+[Ás_PROCESS/RESULT_noun]{+[NOM]} nÓ×BVLjcXTt
SFX é   e    ésíttetõ     e                         [sít_SUPPLY_vrb_tr]{+[PRES_INDIC_INDEF_SG_3]}+[tAt_FACTITIVE_vrb_tr]{+[PRES_INDIC_INDEF_SG_3]}+[Ó_PRESPART_adj]{+[NOM]} ÐÓ×BVLjcGRX
SFX é   e    ésíttetés    e                         [sít_SUPPLY_vrb_tr]{+[PRES_INDIC_INDEF_SG_3]}+[tAt_FACTITIVE_vrb_tr]{+[PRES_INDIC_INDEF_SG_3]}+[Ás_PROCESS/RESULT_noun]{+[NOM]} nÓ×BVLjcXTt
SFX é   e    ésíttethet   e                         [sít_SUPPLY_vrb_tr]{+[PRES_INDIC_INDEF_SG_3]}+[tAt_FACTITIVE_vrb_tr]{+[PRES_INDIC_INDEF_SG_3]}+[hAt_MODAL_vrb]{+[PRES_INDIC_INDEF_SG_3]} Ee%X
SFX é   e    ésíttetett   e                         [sít_SUPPLY_vrb_tr]{+[PRES_INDIC_INDEF_SG_3]}+[tAt_FACTITIVE_vrb_tr]{+[PRES_INDIC_INDEF_SG_3]}+[tt_PASTPART_adj]{+[NOM]} nÓ×BVLjcGRtX%
SFX é   e    ésíttetett   e                         [sít_SUPPLY_vrb_tr]{+[PRES_INDIC_INDEF_SG_3]}+[tAt_FACTITIVE_vrb_tr]{+[PRES_INDIC_INDEF_SG_3]}+[PAST_INDIC_INDEF_SG_3] X
SFX é   e    ésíttetendõ  e                         [sít_SUPPLY_vrb_tr]{+[PRES_INDIC_INDEF_SG_3]}+[tAt_FACTITIVE_vrb_tr]{+[PRES_INDIC_INDEF_SG_3]}+[AndÓ_FUTPART_adj]{+[NOM]} ÐÓ×BVLjcGRX%
SFX é   e    ésíttet      e                         [sít_SUPPLY_vrb_tr]{+[PRES_INDIC_INDEF_SG_3]}+[tAt_FACTITIVE_vrb_tr]{+[PRES_INDIC_INDEF_SG_3]} EeX%
SFX é   e    ésíthetõség  e                         [sít_SUPPLY_vrb_tr]{+[PRES_INDIC_INDEF_SG_3]}+[hAt_MODAL_vrb]{+[PRES_INDIC_INDEF_SG_3]}+[Ó_PRESPART_adj]{+[NOM]}+[sÁg_ABSTRACT_noun]{+[NOM]} nÓ×BVLjcTtX
SFX é   e    ésíthetõ     e                         [sít_SUPPLY_vrb_tr]{+[PRES_INDIC_INDEF_SG_3]}+[hAt_MODAL_vrb]{+[PRES_INDIC_INDEF_SG_3]}+[Ó_PRESPART_adj]{+[NOM]} ÐÓ×BVLjcGRX
SFX é   e    ésíthetett   e                         [sít_SUPPLY_vrb_tr]{+[PRES_INDIC_INDEF_SG_3]}+[hAt_MODAL_vrb]{+[PRES_INDIC_INDEF_SG_3]}+[tt_PASTPART_adj]{+[NOM]} nÓ×BVLjcGRX%t
SFX é   e    ésíthetett   e                         [sít_SUPPLY_vrb_tr]{+[PRES_INDIC_INDEF_SG_3]}+[hAt_MODAL_vrb]{+[PRES_INDIC_INDEF_SG_3]}+[PAST_INDIC_INDEF_SG_3] X
SFX é   e    ésíthetetlenség e                         [sít_SUPPLY_vrb_tr]{+[PRES_INDIC_INDEF_SG_3]}+[hAtAtlAn_UNABLE_adj]{+[NOM]}+[sÁg_ABSTRACT_noun]{+[NOM]} nÓ×BVLjcTtX
SFX é   e    ésíthetetlen e                         [sít_SUPPLY_vrb_tr]{+[PRES_INDIC_INDEF_SG_3]}+[hAtAtlAn_UNABLE_adj]{+[NOM]} nÓ×BVLjcGRtX%
SFX é   e    ésíthet      e                         [sít_SUPPLY_vrb_tr]{+[PRES_INDIC_INDEF_SG_3]}+[hAt_MODAL_vrb]{+[PRES_INDIC_INDEF_SG_3]} Ee%X
SFX é   e    ésítgetõ     e                         [sít_SUPPLY_vrb_tr]{+[PRES_INDIC_INDEF_SG_3]}+[gAt_FREQ_vrb]{+[PRES_INDIC_INDEF_SG_3]}+[Ó_PRESPART_adj]{+[NOM]} ÐÓ×BVLjcGRX
SFX é   e    ésítgetés    e                         [sít_SUPPLY_vrb_tr]{+[PRES_INDIC_INDEF_SG_3]}+[gAt_FREQ_vrb]{+[PRES_INDIC_INDEF_SG_3]}+[Ás_PROCESS/RESULT_noun]{+[NOM]} nÓ×BVLjcXTt
SFX é   e    ésítgethetõség e                         [sít_SUPPLY_vrb_tr]{+[PRES_INDIC_INDEF_SG_3]}+[gAt_FREQ_vrb]{+[PRES_INDIC_INDEF_SG_3]}+[hAt_MODAL_vrb]{+[PRES_INDIC_INDEF_SG_3]}+[Ó_PRESPART_adj]{+[NOM]}+[sÁg_ABSTRACT_noun]{+[NOM]} nÓ×BVLjcTtX
SFX é   e    ésítgethetõ  e                         [sít_SUPPLY_vrb_tr]{+[PRES_INDIC_INDEF_SG_3]}+[gAt_FREQ_vrb]{+[PRES_INDIC_INDEF_SG_3]}+[hAt_MODAL_vrb]{+[PRES_INDIC_INDEF_SG_3]}+[Ó_PRESPART_adj]{+[NOM]} ÐÓ×BVLjcGRX
SFX é   e    ésítgethetett e                         [sít_SUPPLY_vrb_tr]{+[PRES_INDIC_INDEF_SG_3]}+[gAt_FREQ_vrb]{+[PRES_INDIC_INDEF_SG_3]}+[hAt_MODAL_vrb]{+[PRES_INDIC_INDEF_SG_3]}+[PAST_INDIC_INDEF_SG_3] X
SFX é   e    ésítgethet   e                         [sít_SUPPLY_vrb_tr]{+[PRES_INDIC_INDEF_SG_3]}+[gAt_FREQ_vrb]{+[PRES_INDIC_INDEF_SG_3]}+[hAt_MODAL_vrb]{+[PRES_INDIC_INDEF_SG_3]} Ee%X
SFX é   e    ésítgetett   e                         [sít_SUPPLY_vrb_tr]{+[PRES_INDIC_INDEF_SG_3]}+[gAt_FREQ_vrb]{+[PRES_INDIC_INDEF_SG_3]}+[tt_PASTPART_adj]{+[NOM]} nÓ×BVLjcGRX%t
SFX é   e    ésítgetett   e                         [sít_SUPPLY_vrb_tr]{+[PRES_INDIC_INDEF_SG_3]}+[gAt_FREQ_vrb]{+[PRES_INDIC_INDEF_SG_3]}+[PAST_INDIC_INDEF_SG_3] X
SFX é   e    ésítget      e                         [sít_SUPPLY_vrb_tr]{+[PRES_INDIC_INDEF_SG_3]}+[gAt_FREQ_vrb]{+[PRES_INDIC_INDEF_SG_3]} Ee%X
SFX é   e    ésítettség   e                         [sít_SUPPLY_vrb_tr]{+[PRES_INDIC_INDEF_SG_3]}+[tt_PASTPART_adj]{+[NOM]}+[sÁg_ABSTRACT_noun]{+[NOM]} nÓ×BVLjcTtX
SFX é   e    ésített      e                         [sít_SUPPLY_vrb_tr]{+[PRES_INDIC_INDEF_SG_3]}+[tt_PASTPART_adj]{+[NOM]} nÓ×BVLjcGRtX%
SFX é   e    ésített      e                         [PAST_INDIC_INDEF_SG_3] X
SFX é   e    ésítetlenség e                         [sít_SUPPLY_vrb_tr]{+[PRES_INDIC_INDEF_SG_3]}+[tAlAn_LESS_adj]{+[NOM]}+[sÁg_ABSTRACT_noun]{+[NOM]} nÓ×BVLjcRX
SFX é   e    ésítetlen    e                         [sít_SUPPLY_vrb_tr]{+[PRES_INDIC_INDEF_SG_3]}+[tAlAn_LESS_adj]{+[NOM]} nÓ×BVLjcGRtX%
SFX é   e    ésítendõ     e                         [sít_SUPPLY_vrb_tr]{+[PRES_INDIC_INDEF_SG_3]}+[AndÓ_FUTPART_adj]{+[NOM]} ÐÓ×BVLjcGRX%
SFX é   e    ésít         e                         [sít_SUPPLY_vrb_tr]{+[PRES_INDIC_INDEF_SG_3]} EeX%
SFX é   e    ésedõ        e                         [s_ATTRIBUTE_adj]{+[NOM]}+[Odik_MEDIAL_vrb_it]{+[PRES_INDIC_INDEF_SG_3]}+[Ó_PRESPART_adj]{+[NOM]} ÐÓ×BVLjcGRX
SFX é   e    ésedés       e                         [s_ATTRIBUTE_adj]{+[NOM]}+[Odik_MEDIAL_vrb_it]{+[PRES_INDIC_INDEF_SG_3]}+[Ás_PROCESS/RESULT_noun]{+[NOM]} nÓ×BVLjcXTt
SFX é   e    ésedik       e                         [s_ATTRIBUTE_adj]{+[NOM]}+[Odik_MEDIAL_vrb_it]{+[PRES_INDIC_INDEF_SG_3]} Ee%X
SFX é   e    ésedhetett   e                         [s_ATTRIBUTE_adj]{+[NOM]}+[Odik_MEDIAL_vrb_it]{+[PRES_INDIC_INDEF_SG_3]}+[hAt_MODAL_vrb]{+[PRES_INDIC_INDEF_SG_3]}+[PAST_INDIC_INDEF_SG_3] X
SFX é   e    ésedhet      e                         [s_ATTRIBUTE_adj]{+[NOM]}+[Odik_MEDIAL_vrb_it]{+[PRES_INDIC_INDEF_SG_3]}+[hAt_MODAL_vrb]{+[PRES_INDIC_INDEF_SG_3]} Ee%X
SFX é   e    ésedgethetett e                         [s_ATTRIBUTE_adj]{+[NOM]}+[Odik_MEDIAL_vrb_it]{+[PRES_INDIC_INDEF_SG_3]}+[gAt_FREQ_vrb]{+[PRES_INDIC_INDEF_SG_3]}+[hAt_MODAL_vrb]{+[PRES_INDIC_INDEF_SG_3]}+[PAST_INDIC_INDEF_SG_3] X
SFX é   e    ésedgethet   e                         [s_ATTRIBUTE_adj]{+[NOM]}+[Odik_MEDIAL_vrb_it]{+[PRES_INDIC_INDEF_SG_3]}+[gAt_FREQ_vrb]{+[PRES_INDIC_INDEF_SG_3]}+[hAt_MODAL_vrb]{+[PRES_INDIC_INDEF_SG_3]} Ee%X
SFX é   e    ésedgetett   e                         [s_ATTRIBUTE_adj]{+[NOM]}+[Odik_MEDIAL_vrb_it]{+[PRES_INDIC_INDEF_SG_3]}+[PAST_INDIC_INDEF_SG_3] X
SFX é   e    ésedget      e                         [s_ATTRIBUTE_adj]{+[NOM]}+[Odik_MEDIAL_vrb_it]{+[PRES_INDIC_INDEF_SG_3]}+[gAt_FREQ_vrb]{+[PRES_INDIC_INDEF_SG_3]} Ee%X
SFX é   e    ésedettség   e                         [s_ATTRIBUTE_adj]{+[NOM]}+[Odik_MEDIAL_vrb_it]{+[PRES_INDIC_INDEF_SG_3]}+[tt_PASTPART_adj]{+[NOM]}+[sÁg_ABSTRACT_noun]{+[NOM]} nÓ×BVLjcTtX
SFX é   e    ésedett      e                         [s_ATTRIBUTE_adj]{+[NOM]}+[Odik_MEDIAL_vrb_it]{+[PRES_INDIC_INDEF_SG_3]}+[tt_PASTPART_adj]{+[NOM]} nÓ×BVLjcGRtX%
SFX é   e    ésedett      e                         [s_ATTRIBUTE_adj]{+[NOM]}+[Odik_MEDIAL_vrb_it]{+[PRES_INDIC_INDEF_SG_3]}+[PAST_INDIC_INDEF_SG_3] X
SFX é   0    zõ           [áéiíoóõuúüû-]            [z_ACTION_vrb]{+[PRES_INDIC_INDEF_SG_3]}+[Ó_PRESPART_adj]{+[NOM]} ÐÓ×BVLjcGRX
SFX é   0    zés          [áéiíoóõuúüû-]            [z_ACTION_vrb]{+[PRES_INDIC_INDEF_SG_3]}+[Ás_PROCESS/RESULT_noun]{+[NOM]} nÓ×BVLjcXTt
SFX é   0    ztetõ        [áéiíoóõuúüû-]            [z_ACTION_vrb]{+[PRES_INDIC_INDEF_SG_3]}+[tAt_FACTITIVE_vrb_tr]{+[PRES_INDIC_INDEF_SG_3]}+[Ó_PRESPART_adj]{+[NOM]} ÐÓ×BVLjcGRX
SFX é   0    ztetés       [áéiíoóõuúüû-]            [z_ACTION_vrb]{+[PRES_INDIC_INDEF_SG_3]}+[tAt_FACTITIVE_vrb_tr]{+[PRES_INDIC_INDEF_SG_3]}+[Ás_PROCESS/RESULT_noun]{+[NOM]} nÓ×BVLjcXTt
SFX é   0    ztetett      [áéiíoóõuúüû-]            [z_ACTION_vrb]{+[PRES_INDIC_INDEF_SG_3]}+[tAt_FACTITIVE_vrb_tr]{+[PRES_INDIC_INDEF_SG_3]}+[tt_PASTPART_adj]{+[NOM]} nÓ×BVLjcGRtX%
SFX é   0    ztetett      [áéiíoóõuúüû-]            [z_ACTION_vrb]{+[PRES_INDIC_INDEF_SG_3]}+[tAt_FACTITIVE_vrb_tr]{+[PRES_INDIC_INDEF_SG_3]}+[PAST_INDIC_INDEF_SG_3] X
SFX é   0    ztetendõ     [áéiíoóõuúüû-]            [z_ACTION_vrb]{+[PRES_INDIC_INDEF_SG_3]}+[tAt_FACTITIVE_vrb_tr]{+[PRES_INDIC_INDEF_SG_3]}+[AndÓ_FUTPART_adj]{+[NOM]} ÐÓ×BVLjcGRX%
SFX é   0    ztet         [áéiíoóõuúüû-]            [z_ACTION_vrb]{+[PRES_INDIC_INDEF_SG_3]}+[tAt_FACTITIVE_vrb_tr]{+[PRES_INDIC_INDEF_SG_3]} EeX%
SFX é   0    zik          [áéiíoóõuúüû-]            [z_ACTION_vrb]{+[PRES_INDIC_INDEF_SG_3]} EeX%
SFX é   0    zhetõség     [áéiíoóõuúüû-]            [z_ACTION_vrb]{+[PRES_INDIC_INDEF_SG_3]}+[hAt_MODAL_vrb]{+[PRES_INDIC_INDEF_SG_3]}+[Ó_PRESPART_adj]{+[NOM]}+[sÁg_ABSTRACT_noun]{+[NOM]} nÓ×BVLjcTtX
SFX é   0    zhetõ        [áéiíoóõuúüû-]            [z_ACTION_vrb]{+[PRES_INDIC_INDEF_SG_3]}+[hAt_MODAL_vrb]{+[PRES_INDIC_INDEF_SG_3]}+[Ó_PRESPART_adj]{+[NOM]} ÐÓ×BVLjcGRX
SFX é   0    zhetett      [áéiíoóõuúüû-]            [z_ACTION_vrb]{+[PRES_INDIC_INDEF_SG_3]}+[hAt_MODAL_vrb]{+[PRES_INDIC_INDEF_SG_3]}+[PAST_INDIC_INDEF_SG_3] X
SFX é   0    zhetetlenség [áéiíoóõuúüû-]            [z_ACTION_vrb]{+[PRES_INDIC_INDEF_SG_3]}+[hAtAtlAn_UNABLE_adj]{+[NOM]}+[sÁg_ABSTRACT_noun]{+[NOM]} nÓ×BVLjcTtX
SFX é   0    zhetetlen    [áéiíoóõuúüû-]            [z_ACTION_vrb]{+[PRES_INDIC_INDEF_SG_3]}+[hAtAtlAn_UNABLE_adj]{+[NOM]} nÓ×BVLjcGRtX.%
SFX é   0    zhet         [áéiíoóõuúüû-]            [z_ACTION_vrb]{+[PRES_INDIC_INDEF_SG_3]}+[hAt_MODAL_vrb]{+[PRES_INDIC_INDEF_SG_3]} Ee%X
SFX é   0    zgetõ        [áéiíoóõuúüû-]            [z_ACTION_vrb]{+[PRES_INDIC_INDEF_SG_3]}+[gAt_FREQ_vrb]{+[PRES_INDIC_INDEF_SG_3]}+[Ó_PRESPART_adj]{+[NOM]} ÐÓ×BVLjcGRX
SFX é   0    zgetés       [áéiíoóõuúüû-]            [z_ACTION_vrb]{+[PRES_INDIC_INDEF_SG_3]}+[gAt_FREQ_vrb]{+[PRES_INDIC_INDEF_SG_3]}+[Ás_PROCESS/RESULT_noun]{+[NOM]} nÓ×BVLjcXTt
SFX é   0    zgethetõség  [áéiíoóõuúüû-]            [z_ACTION_vrb]{+[PRES_INDIC_INDEF_SG_3]}+[gAt_FREQ_vrb]{+[PRES_INDIC_INDEF_SG_3]}+[hAt_MODAL_vrb]{+[PRES_INDIC_INDEF_SG_3]}+[Ó_PRESPART_adj]{+[NOM]}+[sÁg_ABSTRACT_noun]{+[NOM]} nÓ×BVLjcTtX
SFX é   0    zgethetõ     [áéiíoóõuúüû-]            [z_ACTION_vrb]{+[PRES_INDIC_INDEF_SG_3]}+[gAt_FREQ_vrb]{+[PRES_INDIC_INDEF_SG_3]}+[hAt_MODAL_vrb]{+[PRES_INDIC_INDEF_SG_3]}+[Ó_PRESPART_adj]{+[NOM]} ÐÓ×BVLjcGRX
SFX é   0    zgethetett   [áéiíoóõuúüû-]            [z_ACTION_vrb]{+[PRES_INDIC_INDEF_SG_3]}+[gAt_FREQ_vrb]{+[PRES_INDIC_INDEF_SG_3]}+[hAt_MODAL_vrb]{+[PRES_INDIC_INDEF_SG_3]}+[PAST_INDIC_INDEF_SG_3] X
SFX é   0    zgethet      [áéiíoóõuúüû-]            [z_ACTION_vrb]{+[PRES_INDIC_INDEF_SG_3]}+[gAt_FREQ_vrb]{+[PRES_INDIC_INDEF_SG_3]}+[hAt_MODAL_vrb]{+[PRES_INDIC_INDEF_SG_3]} Ee%X
SFX é   0    zgetett      [áéiíoóõuúüû-]            [z_ACTION_vrb]{+[PRES_INDIC_INDEF_SG_3]}+[gAt_FREQ_vrb]{+[PRES_INDIC_INDEF_SG_3]}+[tt_PASTPART_adj]{+[NOM]} nÓ×BVLjcGRX%t
SFX é   0    zgetett      [áéiíoóõuúüû-]            [z_ACTION_vrb]{+[PRES_INDIC_INDEF_SG_3]}+[gAt_FREQ_vrb]{+[PRES_INDIC_INDEF_SG_3]}+[PAST_INDIC_INDEF_SG_3] X
SFX é   0    zget         [áéiíoóõuúüû-]            [z_ACTION_vrb]{+[PRES_INDIC_INDEF_SG_3]}+[gAt_FREQ_vrb]{+[PRES_INDIC_INDEF_SG_3]} Ee%X
SFX é   0    zettség      [áéiíoóõuúüû-]            [z_ACTION_vrb]{+[PRES_INDIC_INDEF_SG_3]}+[tt_PASTPART_adj]{+[NOM]}+[sÁg_ABSTRACT_noun]{+[NOM]} nÓ×BVLjcTtX
SFX é   0    zett         [áéiíoóõuúüû-]            [z_ACTION_vrb]{+[PRES_INDIC_INDEF_SG_3]}+[tt_PASTPART_adj]{+[NOM]} nÓ×BVLjcGRtX%
SFX é   0    zett         [áéiíoóõuúüû-]            [z_ACTION_vrb]{+[PRES_INDIC_INDEF_SG_3]}+[PAST_INDIC_INDEF_SG_3] X
SFX é   0    zetlenség    [áéiíoóõuúüû-]            [z_ACTION_vrb]{+[PRES_INDIC_INDEF_SG_3]}+[tAlAn_LESS_adj]{+[NOM]}+[sÁg_ABSTRACT_noun]{+[NOM]} nÓ×BVLjcRX
SFX é   0    zetlen       [áéiíoóõuúüû-]            [z_ACTION_vrb]{+[PRES_INDIC_INDEF_SG_3]}+[tAlAn_LESS_adj]{+[NOM]} nÓ×BVLjcGRtX%
SFX é   0    zendõ        [áéiíoóõuúüû-]            [z_ACTION_vrb]{+[PRES_INDIC_INDEF_SG_3]}+[AndÓ_FUTPART_adj]{+[NOM]} ÐÓ×BVLjcGRX%
SFX é   0    z            [áéiíoóõuúüû-]            [z_ACTION_vrb]{+[PRES_INDIC_INDEF_SG_3]} EeX%
SFX é   0    sítõ         [áéiíoóõuúüû-]            [sít_SUPPLY_vrb_tr]{+[PRES_INDIC_INDEF_SG_3]}+[Ó_PRESPART_adj]{+[NOM]} ÐÓ×BVLjcGRX
SFX é   0    sítés        [áéiíoóõuúüû-]            [sít_SUPPLY_vrb_tr]{+[PRES_INDIC_INDEF_SG_3]}+[Ás_PROCESS/RESULT_noun]{+[NOM]} nÓ×BVLjcXTt
SFX é   0    síttetõ      [áéiíoóõuúüû-]            [sít_SUPPLY_vrb_tr]{+[PRES_INDIC_INDEF_SG_3]}+[tAt_FACTITIVE_vrb_tr]{+[PRES_INDIC_INDEF_SG_3]}+[Ó_PRESPART_adj]{+[NOM]} ÐÓ×BVLjcGRX
SFX é   0    síttetés     [áéiíoóõuúüû-]            [sít_SUPPLY_vrb_tr]{+[PRES_INDIC_INDEF_SG_3]}+[tAt_FACTITIVE_vrb_tr]{+[PRES_INDIC_INDEF_SG_3]}+[Ás_PROCESS/RESULT_noun]{+[NOM]} nÓ×BVLjcXTt
SFX é   0    síttethet    [áéiíoóõuúüû-]            [sít_SUPPLY_vrb_tr]{+[PRES_INDIC_INDEF_SG_3]}+[tAt_FACTITIVE_vrb_tr]{+[PRES_INDIC_INDEF_SG_3]}+[hAt_MODAL_vrb]{+[PRES_INDIC_INDEF_SG_3]} Ee%X
SFX é   0    síttetett    [áéiíoóõuúüû-]            [sít_SUPPLY_vrb_tr]{+[PRES_INDIC_INDEF_SG_3]}+[tAt_FACTITIVE_vrb_tr]{+[PRES_INDIC_INDEF_SG_3]}+[tt_PASTPART_adj]{+[NOM]} nÓ×BVLjcGRtX%
SFX é   0    síttetett    [áéiíoóõuúüû-]            [sít_SUPPLY_vrb_tr]{+[PRES_INDIC_INDEF_SG_3]}+[tAt_FACTITIVE_vrb_tr]{+[PRES_INDIC_INDEF_SG_3]}+[PAST_INDIC_INDEF_SG_3] X
SFX é   0    síttetendõ   [áéiíoóõuúüû-]            [sít_SUPPLY_vrb_tr]{+[PRES_INDIC_INDEF_SG_3]}+[tAt_FACTITIVE_vrb_tr]{+[PRES_INDIC_INDEF_SG_3]}+[AndÓ_FUTPART_adj]{+[NOM]} ÐÓ×BVLjcGRX%
SFX é   0    síttet       [áéiíoóõuúüû-]            [sít_SUPPLY_vrb_tr]{+[PRES_INDIC_INDEF_SG_3]}+[tAt_FACTITIVE_vrb_tr]{+[PRES_INDIC_INDEF_SG_3]} EeX%
SFX é   0    síthetõség   [áéiíoóõuúüû-]            [sít_SUPPLY_vrb_tr]{+[PRES_INDIC_INDEF_SG_3]}+[hAt_MODAL_vrb]{+[PRES_INDIC_INDEF_SG_3]}+[Ó_PRESPART_adj]{+[NOM]}+[sÁg_ABSTRACT_noun]{+[NOM]} nÓ×BVLjcTtX
SFX é   0    síthetõ      [áéiíoóõuúüû-]            [sít_SUPPLY_vrb_tr]{+[PRES_INDIC_INDEF_SG_3]}+[hAt_MODAL_vrb]{+[PRES_INDIC_INDEF_SG_3]}+[Ó_PRESPART_adj]{+[NOM]} ÐÓ×BVLjcGRX
SFX é   0    síthetett    [áéiíoóõuúüû-]            [sít_SUPPLY_vrb_tr]{+[PRES_INDIC_INDEF_SG_3]}+[hAt_MODAL_vrb]{+[PRES_INDIC_INDEF_SG_3]}+[tt_PASTPART_adj]{+[NOM]} nÓ×BVLjcGRX%t
SFX é   0    síthetett    [áéiíoóõuúüû-]            [sít_SUPPLY_vrb_tr]{+[PRES_INDIC_INDEF_SG_3]}+[hAt_MODAL_vrb]{+[PRES_INDIC_INDEF_SG_3]}+[PAST_INDIC_INDEF_SG_3] X
SFX é   0    síthetetlenség [áéiíoóõuúüû-]            [sít_SUPPLY_vrb_tr]{+[PRES_INDIC_INDEF_SG_3]}+[hAtAtlAn_UNABLE_adj]{+[NOM]}+[sÁg_ABSTRACT_noun]{+[NOM]} nÓ×BVLjcTtX
SFX é   0    síthetetlen  [áéiíoóõuúüû-]            [sít_SUPPLY_vrb_tr]{+[PRES_INDIC_INDEF_SG_3]}+[hAtAtlAn_UNABLE_adj]{+[NOM]} nÓ×BVLjcGRtX%
SFX é   0    síthet       [áéiíoóõuúüû-]            [sít_SUPPLY_vrb_tr]{+[PRES_INDIC_INDEF_SG_3]}+[hAt_MODAL_vrb]{+[PRES_INDIC_INDEF_SG_3]} Ee%X
SFX é   0    sítgetõ      [áéiíoóõuúüû-]            [sít_SUPPLY_vrb_tr]{+[PRES_INDIC_INDEF_SG_3]}+[gAt_FREQ_vrb]{+[PRES_INDIC_INDEF_SG_3]}+[Ó_PRESPART_adj]{+[NOM]} ÐÓ×BVLjcGRX
SFX é   0    sítgetés     [áéiíoóõuúüû-]            [sít_SUPPLY_vrb_tr]{+[PRES_INDIC_INDEF_SG_3]}+[gAt_FREQ_vrb]{+[PRES_INDIC_INDEF_SG_3]}+[Ás_PROCESS/RESULT_noun]{+[NOM]} nÓ×BVLjcXTt
SFX é   0    sítgethetõség [áéiíoóõuúüû-]            [sít_SUPPLY_vrb_tr]{+[PRES_INDIC_INDEF_SG_3]}+[gAt_FREQ_vrb]{+[PRES_INDIC_INDEF_SG_3]}+[hAt_MODAL_vrb]{+[PRES_INDIC_INDEF_SG_3]}+[Ó_PRESPART_adj]{+[NOM]}+[sÁg_ABSTRACT_noun]{+[NOM]} nÓ×BVLjcTtX
SFX é   0    sítgethetõ   [áéiíoóõuúüû-]            [sít_SUPPLY_vrb_tr]{+[PRES_INDIC_INDEF_SG_3]}+[gAt_FREQ_vrb]{+[PRES_INDIC_INDEF_SG_3]}+[hAt_MODAL_vrb]{+[PRES_INDIC_INDEF_SG_3]}+[Ó_PRESPART_adj]{+[NOM]} ÐÓ×BVLjcGRX
SFX é   0    sítgethetett [áéiíoóõuúüû-]            [sít_SUPPLY_vrb_tr]{+[PRES_INDIC_INDEF_SG_3]}+[gAt_FREQ_vrb]{+[PRES_INDIC_INDEF_SG_3]}+[hAt_MODAL_vrb]{+[PRES_INDIC_INDEF_SG_3]}+[PAST_INDIC_INDEF_SG_3] X
SFX é   0    sítgethet    [áéiíoóõuúüû-]            [sít_SUPPLY_vrb_tr]{+[PRES_INDIC_INDEF_SG_3]}+[gAt_FREQ_vrb]{+[PRES_INDIC_INDEF_SG_3]}+[hAt_MODAL_vrb]{+[PRES_INDIC_INDEF_SG_3]} Ee%X
SFX é   0    sítgetett    [áéiíoóõuúüû-]            [sít_SUPPLY_vrb_tr]{+[PRES_INDIC_INDEF_SG_3]}+[gAt_FREQ_vrb]{+[PRES_INDIC_INDEF_SG_3]}+[tt_PASTPART_adj]{+[NOM]} nÓ×BVLjcGRX%t
SFX é   0    sítgetett    [áéiíoóõuúüû-]            [sít_SUPPLY_vrb_tr]{+[PRES_INDIC_INDEF_SG_3]}+[gAt_FREQ_vrb]{+[PRES_INDIC_INDEF_SG_3]}+[PAST_INDIC_INDEF_SG_3] X
SFX é   0    sítget       [áéiíoóõuúüû-]            [sít_SUPPLY_vrb_tr]{+[PRES_INDIC_INDEF_SG_3]}+[gAt_FREQ_vrb]{+[PRES_INDIC_INDEF_SG_3]} Ee%X
SFX é   0    sítettség    [áéiíoóõuúüû-]            [sít_SUPPLY_vrb_tr]{+[PRES_INDIC_INDEF_SG_3]}+[tt_PASTPART_adj]{+[NOM]}+[sÁg_ABSTRACT_noun]{+[NOM]} nÓ×BVLjcTtX
SFX é   0    sített       [áéiíoóõuúüû-]            [sít_SUPPLY_vrb_tr]{+[PRES_INDIC_INDEF_SG_3]}+[tt_PASTPART_adj]{+[NOM]} nÓ×BVLjcGRtX%
SFX é   0    sített       [áéiíoóõuúüû-]            [PAST_INDIC_INDEF_SG_3] X
SFX é   0    sítetlenség  [áéiíoóõuúüû-]            [sít_SUPPLY_vrb_tr]{+[PRES_INDIC_INDEF_SG_3]}+[tAlAn_LESS_adj]{+[NOM]}+[sÁg_ABSTRACT_noun]{+[NOM]} nÓ×BVLjcRX
SFX é   0    sítetlen     [áéiíoóõuúüû-]            [sít_SUPPLY_vrb_tr]{+[PRES_INDIC_INDEF_SG_3]}+[tAlAn_LESS_adj]{+[NOM]} nÓ×BVLjcGRtX%
SFX é   0    sítendõ      [áéiíoóõuúüû-]            [sít_SUPPLY_vrb_tr]{+[PRES_INDIC_INDEF_SG_3]}+[AndÓ_FUTPART_adj]{+[NOM]} ÐÓ×BVLjcGRX%
SFX é   0    sít          [áéiíoóõuúüû-]            [sít_SUPPLY_vrb_tr]{+[PRES_INDIC_INDEF_SG_3]} EeX%
SFX é   0    sedõ         [áéiíoóõuúüû-]            [s_ATTRIBUTE_adj]{+[NOM]}+[Odik_MEDIAL_vrb_it]{+[PRES_INDIC_INDEF_SG_3]}+[Ó_PRESPART_adj]{+[NOM]} ÐÓ×BVLjcGRX
SFX é   0    sedés        [áéiíoóõuúüû-]            [s_ATTRIBUTE_adj]{+[NOM]}+[Odik_MEDIAL_vrb_it]{+[PRES_INDIC_INDEF_SG_3]}+[Ás_PROCESS/RESULT_noun]{+[NOM]} nÓ×BVLjcXTt
SFX é   0    sedik        [áéiíoóõuúüû-]            [s_ATTRIBUTE_adj]{+[NOM]}+[Odik_MEDIAL_vrb_it]{+[PRES_INDIC_INDEF_SG_3]} Ee%X
SFX é   0    sedhetett    [áéiíoóõuúüû-]            [s_ATTRIBUTE_adj]{+[NOM]}+[Odik_MEDIAL_vrb_it]{+[PRES_INDIC_INDEF_SG_3]}+[hAt_MODAL_vrb]{+[PRES_INDIC_INDEF_SG_3]}+[PAST_INDIC_INDEF_SG_3] X
SFX é   0    sedhet       [áéiíoóõuúüû-]            [s_ATTRIBUTE_adj]{+[NOM]}+[Odik_MEDIAL_vrb_it]{+[PRES_INDIC_INDEF_SG_3]}+[hAt_MODAL_vrb]{+[PRES_INDIC_INDEF_SG_3]} Ee%X
SFX é   0    sedgethetett [áéiíoóõuúüû-]            [s_ATTRIBUTE_adj]{+[NOM]}+[Odik_MEDIAL_vrb_it]{+[PRES_INDIC_INDEF_SG_3]}+[gAt_FREQ_vrb]{+[PRES_INDIC_INDEF_SG_3]}+[hAt_MODAL_vrb]{+[PRES_INDIC_INDEF_SG_3]}+[PAST_INDIC_INDEF_SG_3] X
SFX é   0    sedgethet    [áéiíoóõuúüû-]            [s_ATTRIBUTE_adj]{+[NOM]}+[Odik_MEDIAL_vrb_it]{+[PRES_INDIC_INDEF_SG_3]}+[gAt_FREQ_vrb]{+[PRES_INDIC_INDEF_SG_3]}+[hAt_MODAL_vrb]{+[PRES_INDIC_INDEF_SG_3]} Ee%X
SFX é   0    sedgetett    [áéiíoóõuúüû-]            [s_ATTRIBUTE_adj]{+[NOM]}+[Odik_MEDIAL_vrb_it]{+[PRES_INDIC_INDEF_SG_3]}+[PAST_INDIC_INDEF_SG_3] X
SFX é   0    sedget       [áéiíoóõuúüû-]            [s_ATTRIBUTE_adj]{+[NOM]}+[Odik_MEDIAL_vrb_it]{+[PRES_INDIC_INDEF_SG_3]}+[gAt_FREQ_vrb]{+[PRES_INDIC_INDEF_SG_3]} Ee%X
SFX é   0    sedettség    [áéiíoóõuúüû-]            [s_ATTRIBUTE_adj]{+[NOM]}+[Odik_MEDIAL_vrb_it]{+[PRES_INDIC_INDEF_SG_3]}+[tt_PASTPART_adj]{+[NOM]}+[sÁg_ABSTRACT_noun]{+[NOM]} nÓ×BVLjcTtX
SFX é   0    sedett       [áéiíoóõuúüû-]            [s_ATTRIBUTE_adj]{+[NOM]}+[Odik_MEDIAL_vrb_it]{+[PRES_INDIC_INDEF_SG_3]}+[tt_PASTPART_adj]{+[NOM]} nÓ×BVLjcGRtX%
SFX é   0    sedett       [áéiíoóõuúüû-]            [s_ATTRIBUTE_adj]{+[NOM]}+[Odik_MEDIAL_vrb_it]{+[PRES_INDIC_INDEF_SG_3]}+[PAST_INDIC_INDEF_SG_3] X
SFX é   0    ezõ          [^aáeéiíoóöõuúüû]         [z_ACTION_vrb]{+[PRES_INDIC_INDEF_SG_3]}+[Ó_PRESPART_adj]{+[NOM]} ÐÓ×BVLjcGRX
SFX é   0    ezés         [^aáeéiíoóöõuúüû]         [z_ACTION_vrb]{+[PRES_INDIC_INDEF_SG_3]}+[Ás_PROCESS/RESULT_noun]{+[NOM]} nÓ×BVLjcXTt
SFX é   0    eztetõ       [^aáeéiíoóöõuúüû]         [z_ACTION_vrb]{+[PRES_INDIC_INDEF_SG_3]}+[tAt_FACTITIVE_vrb_tr]{+[PRES_INDIC_INDEF_SG_3]}+[Ó_PRESPART_adj]{+[NOM]} ÐÓ×BVLjcGRX
SFX é   0    eztetés      [^aáeéiíoóöõuúüû]         [z_ACTION_vrb]{+[PRES_INDIC_INDEF_SG_3]}+[tAt_FACTITIVE_vrb_tr]{+[PRES_INDIC_INDEF_SG_3]}+[Ás_PROCESS/RESULT_noun]{+[NOM]} nÓ×BVLjcXTt
SFX é   0    eztetett     [^aáeéiíoóöõuúüû]         [z_ACTION_vrb]{+[PRES_INDIC_INDEF_SG_3]}+[tAt_FACTITIVE_vrb_tr]{+[PRES_INDIC_INDEF_SG_3]}+[tt_PASTPART_adj]{+[NOM]} nÓ×BVLjcGRtX%
SFX é   0    eztetett     [^aáeéiíoóöõuúüû]         [z_ACTION_vrb]{+[PRES_INDIC_INDEF_SG_3]}+[tAt_FACTITIVE_vrb_tr]{+[PRES_INDIC_INDEF_SG_3]}+[PAST_INDIC_INDEF_SG_3] X
SFX é   0    eztetendõ    [^aáeéiíoóöõuúüû]         [z_ACTION_vrb]{+[PRES_INDIC_INDEF_SG_3]}+[tAt_FACTITIVE_vrb_tr]{+[PRES_INDIC_INDEF_SG_3]}+[AndÓ_FUTPART_adj]{+[NOM]} ÐÓ×BVLjcGRX%
SFX é   0    eztet        [^aáeéiíoóöõuúüû]         [z_ACTION_vrb]{+[PRES_INDIC_INDEF_SG_3]}+[tAt_FACTITIVE_vrb_tr]{+[PRES_INDIC_INDEF_SG_3]} EeX%
SFX é   0    ezik         [^aáeéiíoóöõuúüû]         [z_ACTION_vrb]{+[PRES_INDIC_INDEF_SG_3]} EeX%
SFX é   0    ezhetõség    [^aáeéiíoóöõuúüû]         [z_ACTION_vrb]{+[PRES_INDIC_INDEF_SG_3]}+[hAt_MODAL_vrb]{+[PRES_INDIC_INDEF_SG_3]}+[Ó_PRESPART_adj]{+[NOM]}+[sÁg_ABSTRACT_noun]{+[NOM]} nÓ×BVLjcTtX
SFX é   0    ezhetõ       [^aáeéiíoóöõuúüû]         [z_ACTION_vrb]{+[PRES_INDIC_INDEF_SG_3]}+[hAt_MODAL_vrb]{+[PRES_INDIC_INDEF_SG_3]}+[Ó_PRESPART_adj]{+[NOM]} ÐÓ×BVLjcGRX
SFX é   0    ezhetett     [^aáeéiíoóöõuúüû]         [z_ACTION_vrb]{+[PRES_INDIC_INDEF_SG_3]}+[hAt_MODAL_vrb]{+[PRES_INDIC_INDEF_SG_3]}+[PAST_INDIC_INDEF_SG_3] X
SFX é   0    ezhetetlenség [^aáeéiíoóöõuúüû]         [z_ACTION_vrb]{+[PRES_INDIC_INDEF_SG_3]}+[hAtAtlAn_UNABLE_adj]{+[NOM]}+[sÁg_ABSTRACT_noun]{+[NOM]} nÓ×BVLjcTtX
SFX é   0    ezhetetlen   [^aáeéiíoóöõuúüû]         [z_ACTION_vrb]{+[PRES_INDIC_INDEF_SG_3]}+[hAtAtlAn_UNABLE_adj]{+[NOM]} nÓ×BVLjcGRtX.%
SFX é   0    ezhet        [^aáeéiíoóöõuúüû]         [z_ACTION_vrb]{+[PRES_INDIC_INDEF_SG_3]}+[hAt_MODAL_vrb]{+[PRES_INDIC_INDEF_SG_3]} Ee%X
SFX é   0    ezgetõ       [^aáeéiíoóöõuúüû]         [z_ACTION_vrb]{+[PRES_INDIC_INDEF_SG_3]}+[gAt_FREQ_vrb]{+[PRES_INDIC_INDEF_SG_3]}+[Ó_PRESPART_adj]{+[NOM]} ÐÓ×BVLjcGRX
SFX é   0    ezgetés      [^aáeéiíoóöõuúüû]         [z_ACTION_vrb]{+[PRES_INDIC_INDEF_SG_3]}+[gAt_FREQ_vrb]{+[PRES_INDIC_INDEF_SG_3]}+[Ás_PROCESS/RESULT_noun]{+[NOM]} nÓ×BVLjcXTt
SFX é   0    ezgethetõség [^aáeéiíoóöõuúüû]         [z_ACTION_vrb]{+[PRES_INDIC_INDEF_SG_3]}+[gAt_FREQ_vrb]{+[PRES_INDIC_INDEF_SG_3]}+[hAt_MODAL_vrb]{+[PRES_INDIC_INDEF_SG_3]}+[Ó_PRESPART_adj]{+[NOM]}+[sÁg_ABSTRACT_noun]{+[NOM]} nÓ×BVLjcTtX
SFX é   0    ezgethetõ    [^aáeéiíoóöõuúüû]         [z_ACTION_vrb]{+[PRES_INDIC_INDEF_SG_3]}+[gAt_FREQ_vrb]{+[PRES_INDIC_INDEF_SG_3]}+[hAt_MODAL_vrb]{+[PRES_INDIC_INDEF_SG_3]}+[Ó_PRESPART_adj]{+[NOM]} ÐÓ×BVLjcGRX
SFX é   0    ezgethetett  [^aáeéiíoóöõuúüû]         [z_ACTION_vrb]{+[PRES_INDIC_INDEF_SG_3]}+[gAt_FREQ_vrb]{+[PRES_INDIC_INDEF_SG_3]}+[hAt_MODAL_vrb]{+[PRES_INDIC_INDEF_SG_3]}+[PAST_INDIC_INDEF_SG_3] X
SFX é   0    ezgethet     [^aáeéiíoóöõuúüû]         [z_ACTION_vrb]{+[PRES_INDIC_INDEF_SG_3]}+[gAt_FREQ_vrb]{+[PRES_INDIC_INDEF_SG_3]}+[hAt_MODAL_vrb]{+[PRES_INDIC_INDEF_SG_3]} Ee%X
SFX é   0    ezgetett     [^aáeéiíoóöõuúüû]         [z_ACTION_vrb]{+[PRES_INDIC_INDEF_SG_3]}+[gAt_FREQ_vrb]{+[PRES_INDIC_INDEF_SG_3]}+[tt_PASTPART_adj]{+[NOM]} nÓ×BVLjcGRX%t
SFX é   0    ezgetett     [^aáeéiíoóöõuúüû]         [z_ACTION_vrb]{+[PRES_INDIC_INDEF_SG_3]}+[gAt_FREQ_vrb]{+[PRES_INDIC_INDEF_SG_3]}+[PAST_INDIC_INDEF_SG_3] X
SFX é   0    ezget        [^aáeéiíoóöõuúüû]         [z_ACTION_vrb]{+[PRES_INDIC_INDEF_SG_3]}+[gAt_FREQ_vrb]{+[PRES_INDIC_INDEF_SG_3]} Ee%X
SFX é   0    ezettség     [^aáeéiíoóöõuúüû]         [z_ACTION_vrb]{+[PRES_INDIC_INDEF_SG_3]}+[tt_PASTPART_adj]{+[NOM]}+[sÁg_ABSTRACT_noun]{+[NOM]} nÓ×BVLjcTtX
SFX é   0    ezett        [^aáeéiíoóöõuúüû]         [z_ACTION_vrb]{+[PRES_INDIC_INDEF_SG_3]}+[tt_PASTPART_adj]{+[NOM]} nÓ×BVLjcGRtX%
SFX é   0    ezett        [^aáeéiíoóöõuúüû]         [z_ACTION_vrb]{+[PRES_INDIC_INDEF_SG_3]}+[PAST_INDIC_INDEF_SG_3] X
SFX é   0    ezetlenség   [^aáeéiíoóöõuúüû]         [z_ACTION_vrb]{+[PRES_INDIC_INDEF_SG_3]}+[tAlAn_LESS_adj]{+[NOM]}+[sÁg_ABSTRACT_noun]{+[NOM]} nÓ×BVLjcRX
SFX é   0    ezetlen      [^aáeéiíoóöõuúüû]         [z_ACTION_vrb]{+[PRES_INDIC_INDEF_SG_3]}+[tAlAn_LESS_adj]{+[NOM]} nÓ×BVLjcGRtX%
SFX é   0    ezendõ       [^aáeéiíoóöõuúüû]         [z_ACTION_vrb]{+[PRES_INDIC_INDEF_SG_3]}+[AndÓ_FUTPART_adj]{+[NOM]} ÐÓ×BVLjcGRX%
SFX é   0    ez           [^aáeéiíoóöõuúüû]         [z_ACTION_vrb]{+[PRES_INDIC_INDEF_SG_3]} EeX%
SFX é   0    esítõ        [^aáeéiíoóöõuúüû]         [sít_SUPPLY_vrb_tr]{+[PRES_INDIC_INDEF_SG_3]}+[Ó_PRESPART_adj]{+[NOM]} ÐÓ×BVLjcGRX
SFX é   0    esítés       [^aáeéiíoóöõuúüû]         [sít_SUPPLY_vrb_tr]{+[PRES_INDIC_INDEF_SG_3]}+[Ás_PROCESS/RESULT_noun]{+[NOM]} nÓ×BVLjcXTt
SFX é   0    esíttetõ     [^aáeéiíoóöõuúüû]         [sít_SUPPLY_vrb_tr]{+[PRES_INDIC_INDEF_SG_3]}+[tAt_FACTITIVE_vrb_tr]{+[PRES_INDIC_INDEF_SG_3]}+[Ó_PRESPART_adj]{+[NOM]} ÐÓ×BVLjcGRX
SFX é   0    esíttetés    [^aáeéiíoóöõuúüû]         [sít_SUPPLY_vrb_tr]{+[PRES_INDIC_INDEF_SG_3]}+[tAt_FACTITIVE_vrb_tr]{+[PRES_INDIC_INDEF_SG_3]}+[Ás_PROCESS/RESULT_noun]{+[NOM]} nÓ×BVLjcXTt
SFX é   0    esíttethet   [^aáeéiíoóöõuúüû]         [sít_SUPPLY_vrb_tr]{+[PRES_INDIC_INDEF_SG_3]}+[tAt_FACTITIVE_vrb_tr]{+[PRES_INDIC_INDEF_SG_3]}+[hAt_MODAL_vrb]{+[PRES_INDIC_INDEF_SG_3]} Ee%X
SFX é   0    esíttetett   [^aáeéiíoóöõuúüû]         [sít_SUPPLY_vrb_tr]{+[PRES_INDIC_INDEF_SG_3]}+[tAt_FACTITIVE_vrb_tr]{+[PRES_INDIC_INDEF_SG_3]}+[tt_PASTPART_adj]{+[NOM]} nÓ×BVLjcGRtX%
SFX é   0    esíttetett   [^aáeéiíoóöõuúüû]         [sít_SUPPLY_vrb_tr]{+[PRES_INDIC_INDEF_SG_3]}+[tAt_FACTITIVE_vrb_tr]{+[PRES_INDIC_INDEF_SG_3]}+[PAST_INDIC_INDEF_SG_3] X
SFX é   0    esíttetendõ  [^aáeéiíoóöõuúüû]         [sít_SUPPLY_vrb_tr]{+[PRES_INDIC_INDEF_SG_3]}+[tAt_FACTITIVE_vrb_tr]{+[PRES_INDIC_INDEF_SG_3]}+[AndÓ_FUTPART_adj]{+[NOM]} ÐÓ×BVLjcGRX%
SFX é   0    esíttet      [^aáeéiíoóöõuúüû]         [sít_SUPPLY_vrb_tr]{+[PRES_INDIC_INDEF_SG_3]}+[tAt_FACTITIVE_vrb_tr]{+[PRES_INDIC_INDEF_SG_3]} EeX%
SFX é   0    esíthetõség  [^aáeéiíoóöõuúüû]         [sít_SUPPLY_vrb_tr]{+[PRES_INDIC_INDEF_SG_3]}+[hAt_MODAL_vrb]{+[PRES_INDIC_INDEF_SG_3]}+[Ó_PRESPART_adj]{+[NOM]}+[sÁg_ABSTRACT_noun]{+[NOM]} nÓ×BVLjcTtX
SFX é   0    esíthetõ     [^aáeéiíoóöõuúüû]         [sít_SUPPLY_vrb_tr]{+[PRES_INDIC_INDEF_SG_3]}+[hAt_MODAL_vrb]{+[PRES_INDIC_INDEF_SG_3]}+[Ó_PRESPART_adj]{+[NOM]} ÐÓ×BVLjcGRX
SFX é   0    esíthetett   [^aáeéiíoóöõuúüû]         [sít_SUPPLY_vrb_tr]{+[PRES_INDIC_INDEF_SG_3]}+[hAt_MODAL_vrb]{+[PRES_INDIC_INDEF_SG_3]}+[tt_PASTPART_adj]{+[NOM]} nÓ×BVLjcGRX%t
SFX é   0    esíthetett   [^aáeéiíoóöõuúüû]         [sít_SUPPLY_vrb_tr]{+[PRES_INDIC_INDEF_SG_3]}+[hAt_MODAL_vrb]{+[PRES_INDIC_INDEF_SG_3]}+[PAST_INDIC_INDEF_SG_3] X
SFX é   0    esíthetetlenség [^aáeéiíoóöõuúüû]         [sít_SUPPLY_vrb_tr]{+[PRES_INDIC_INDEF_SG_3]}+[hAtAtlAn_UNABLE_adj]{+[NOM]}+[sÁg_ABSTRACT_noun]{+[NOM]} nÓ×BVLjcTtX
SFX é   0    esíthetetlen [^aáeéiíoóöõuúüû]         [sít_SUPPLY_vrb_tr]{+[PRES_INDIC_INDEF_SG_3]}+[hAtAtlAn_UNABLE_adj]{+[NOM]} nÓ×BVLjcGRtX%
SFX é   0    esíthet      [^aáeéiíoóöõuúüû]         [sít_SUPPLY_vrb_tr]{+[PRES_INDIC_INDEF_SG_3]}+[hAt_MODAL_vrb]{+[PRES_INDIC_INDEF_SG_3]} Ee%X
SFX é   0    esítgetõ     [^aáeéiíoóöõuúüû]         [sít_SUPPLY_vrb_tr]{+[PRES_INDIC_INDEF_SG_3]}+[gAt_FREQ_vrb]{+[PRES_INDIC_INDEF_SG_3]}+[Ó_PRESPART_adj]{+[NOM]} ÐÓ×BVLjcGRX
SFX é   0    esítgetés    [^aáeéiíoóöõuúüû]         [sít_SUPPLY_vrb_tr]{+[PRES_INDIC_INDEF_SG_3]}+[gAt_FREQ_vrb]{+[PRES_INDIC_INDEF_SG_3]}+[Ás_PROCESS/RESULT_noun]{+[NOM]} nÓ×BVLjcXTt
SFX é   0    esítgethetõség [^aáeéiíoóöõuúüû]         [sít_SUPPLY_vrb_tr]{+[PRES_INDIC_INDEF_SG_3]}+[gAt_FREQ_vrb]{+[PRES_INDIC_INDEF_SG_3]}+[hAt_MODAL_vrb]{+[PRES_INDIC_INDEF_SG_3]}+[Ó_PRESPART_adj]{+[NOM]}+[sÁg_ABSTRACT_noun]{+[NOM]} nÓ×BVLjcTtX
SFX é   0    esítgethetõ  [^aáeéiíoóöõuúüû]         [sít_SUPPLY_vrb_tr]{+[PRES_INDIC_INDEF_SG_3]}+[gAt_FREQ_vrb]{+[PRES_INDIC_INDEF_SG_3]}+[hAt_MODAL_vrb]{+[PRES_INDIC_INDEF_SG_3]}+[Ó_PRESPART_adj]{+[NOM]} ÐÓ×BVLjcGRX
SFX é   0    esítgethetett [^aáeéiíoóöõuúüû]         [sít_SUPPLY_vrb_tr]{+[PRES_INDIC_INDEF_SG_3]}+[gAt_FREQ_vrb]{+[PRES_INDIC_INDEF_SG_3]}+[hAt_MODAL_vrb]{+[PRES_INDIC_INDEF_SG_3]}+[PAST_INDIC_INDEF_SG_3] X
SFX é   0    esítgethet   [^aáeéiíoóöõuúüû]         [sít_SUPPLY_vrb_tr]{+[PRES_INDIC_INDEF_SG_3]}+[gAt_FREQ_vrb]{+[PRES_INDIC_INDEF_SG_3]}+[hAt_MODAL_vrb]{+[PRES_INDIC_INDEF_SG_3]} Ee%X
SFX é   0    esítgetett   [^aáeéiíoóöõuúüû]         [sít_SUPPLY_vrb_tr]{+[PRES_INDIC_INDEF_SG_3]}+[gAt_FREQ_vrb]{+[PRES_INDIC_INDEF_SG_3]}+[tt_PASTPART_adj]{+[NOM]} nÓ×BVLjcGRX%t
SFX é   0    esítgetett   [^aáeéiíoóöõuúüû]         [sít_SUPPLY_vrb_tr]{+[PRES_INDIC_INDEF_SG_3]}+[gAt_FREQ_vrb]{+[PRES_INDIC_INDEF_SG_3]}+[PAST_INDIC_INDEF_SG_3] X
SFX é   0    esítget      [^aáeéiíoóöõuúüû]         [sít_SUPPLY_vrb_tr]{+[PRES_INDIC_INDEF_SG_3]}+[gAt_FREQ_vrb]{+[PRES_INDIC_INDEF_SG_3]} Ee%X
SFX é   0    esítettség   [^aáeéiíoóöõuúüû]         [sít_SUPPLY_vrb_tr]{+[PRES_INDIC_INDEF_SG_3]}+[tt_PASTPART_adj]{+[NOM]}+[sÁg_ABSTRACT_noun]{+[NOM]} nÓ×BVLjcTtX
SFX é   0    esített      [^aáeéiíoóöõuúüû]         [sít_SUPPLY_vrb_tr]{+[PRES_INDIC_INDEF_SG_3]}+[tt_PASTPART_adj]{+[NOM]} nÓ×BVLjcGRtX%
SFX é   0    esített      [^aáeéiíoóöõuúüû]         [PAST_INDIC_INDEF_SG_3] X
SFX é   0    esítetlenség [^aáeéiíoóöõuúüû]         [sít_SUPPLY_vrb_tr]{+[PRES_INDIC_INDEF_SG_3]}+[tAlAn_LESS_adj]{+[NOM]}+[sÁg_ABSTRACT_noun]{+[NOM]} nÓ×BVLjcRX
SFX é   0    esítetlen    [^aáeéiíoóöõuúüû]         [sít_SUPPLY_vrb_tr]{+[PRES_INDIC_INDEF_SG_3]}+[tAlAn_LESS_adj]{+[NOM]} nÓ×BVLjcGRtX%
SFX é   0    esítendõ     [^aáeéiíoóöõuúüû]         [sít_SUPPLY_vrb_tr]{+[PRES_INDIC_INDEF_SG_3]}+[AndÓ_FUTPART_adj]{+[NOM]} ÐÓ×BVLjcGRX%
SFX é   0    esít         [^aáeéiíoóöõuúüû]         [sít_SUPPLY_vrb_tr]{+[PRES_INDIC_INDEF_SG_3]} EeX%
SFX é   0    esedõ        [^aáeéiíoóöõuúüû]         [s_ATTRIBUTE_adj]{+[NOM]}+[Odik_MEDIAL_vrb_it]{+[PRES_INDIC_INDEF_SG_3]}+[Ó_PRESPART_adj]{+[NOM]} ÐÓ×BVLjcGRX
SFX é   0    esedés       [^aáeéiíoóöõuúüû]         [s_ATTRIBUTE_adj]{+[NOM]}+[Odik_MEDIAL_vrb_it]{+[PRES_INDIC_INDEF_SG_3]}+[Ás_PROCESS/RESULT_noun]{+[NOM]} nÓ×BVLjcXTt
SFX é   0    esedik       [^aáeéiíoóöõuúüû]         [s_ATTRIBUTE_adj]{+[NOM]}+[Odik_MEDIAL_vrb_it]{+[PRES_INDIC_INDEF_SG_3]} Ee%X
SFX é   0    esedhetett   [^aáeéiíoóöõuúüû]         [s_ATTRIBUTE_adj]{+[NOM]}+[Odik_MEDIAL_vrb_it]{+[PRES_INDIC_INDEF_SG_3]}+[hAt_MODAL_vrb]{+[PRES_INDIC_INDEF_SG_3]}+[PAST_INDIC_INDEF_SG_3] X
SFX é   0    esedhet      [^aáeéiíoóöõuúüû]         [s_ATTRIBUTE_adj]{+[NOM]}+[Odik_MEDIAL_vrb_it]{+[PRES_INDIC_INDEF_SG_3]}+[hAt_MODAL_vrb]{+[PRES_INDIC_INDEF_SG_3]} Ee%X
SFX é   0    esedgethetett [^aáeéiíoóöõuúüû]         [s_ATTRIBUTE_adj]{+[NOM]}+[Odik_MEDIAL_vrb_it]{+[PRES_INDIC_INDEF_SG_3]}+[gAt_FREQ_vrb]{+[PRES_INDIC_INDEF_SG_3]}+[hAt_MODAL_vrb]{+[PRES_INDIC_INDEF_SG_3]}+[PAST_INDIC_INDEF_SG_3] X
SFX é   0    esedgethet   [^aáeéiíoóöõuúüû]         [s_ATTRIBUTE_adj]{+[NOM]}+[Odik_MEDIAL_vrb_it]{+[PRES_INDIC_INDEF_SG_3]}+[gAt_FREQ_vrb]{+[PRES_INDIC_INDEF_SG_3]}+[hAt_MODAL_vrb]{+[PRES_INDIC_INDEF_SG_3]} Ee%X
SFX é   0    esedgetett   [^aáeéiíoóöõuúüû]         [s_ATTRIBUTE_adj]{+[NOM]}+[Odik_MEDIAL_vrb_it]{+[PRES_INDIC_INDEF_SG_3]}+[PAST_INDIC_INDEF_SG_3] X
SFX é   0    esedget      [^aáeéiíoóöõuúüû]         [s_ATTRIBUTE_adj]{+[NOM]}+[Odik_MEDIAL_vrb_it]{+[PRES_INDIC_INDEF_SG_3]}+[gAt_FREQ_vrb]{+[PRES_INDIC_INDEF_SG_3]} Ee%X
SFX é   0    esedettség   [^aáeéiíoóöõuúüû]         [s_ATTRIBUTE_adj]{+[NOM]}+[Odik_MEDIAL_vrb_it]{+[PRES_INDIC_INDEF_SG_3]}+[tt_PASTPART_adj]{+[NOM]}+[sÁg_ABSTRACT_noun]{+[NOM]} nÓ×BVLjcTtX
SFX é   0    esedett      [^aáeéiíoóöõuúüû]         [s_ATTRIBUTE_adj]{+[NOM]}+[Odik_MEDIAL_vrb_it]{+[PRES_INDIC_INDEF_SG_3]}+[tt_PASTPART_adj]{+[NOM]} nÓ×BVLjcGRtX%
SFX é   0    esedett      [^aáeéiíoóöõuúüû]         [s_ATTRIBUTE_adj]{+[NOM]}+[Odik_MEDIAL_vrb_it]{+[PRES_INDIC_INDEF_SG_3]}+[PAST_INDIC_INDEF_SG_3] X

SFX è Y 6
SFX è   ö    õnyi         ö                         [nyi_MEASURE_adj]{+[NOM]} ÐÓ×BVLjcGRx!
SFX è   y    nyi          [^n]ny                    [nyi_MEASURE_adj]{+[NOM]} ÐÓ×BVLjcGRx!
SFX è   ny   nyi          nny                       [nyi_MEASURE_adj]{+[NOM]} ÐÓ×BVLjcGRx!
SFX è   e    ényi         e                         [nyi_MEASURE_adj]{+[NOM]} ÐÓ×BVLjcGRx!
SFX è   0    nyi          [^n]y                     [nyi_MEASURE_adj]{+[NOM]} ÐÓ×BVLjcGRx!
SFX è   0    nyi          [^eöy]                    [nyi_MEASURE_adj]{+[NOM]} ÐÓ×BVLjcGRx!

SFX ç Y 6
SFX ç   y    nyi          [^n]ny                    [nyi_MEASURE_adj]{+[NOM]} ÏÒÖAUKicFQx!
SFX ç   o    ónyi         o                         [nyi_MEASURE_adj]{+[NOM]} ÏÒÖAUKicFQx!
SFX ç   ny   nyi          nny                       [nyi_MEASURE_adj]{+[NOM]} ÏÒÖAUKicFQx!
SFX ç   a    ányi         a                         [nyi_MEASURE_adj]{+[NOM]} ÏÒÖAUKicFQx!
SFX ç   0    nyi          [^n]y                     [nyi_MEASURE_adj]{+[NOM]} ÏÒÖAUKicFQx!
SFX ç   0    nyi          [^aoy]                    [nyi_MEASURE_adj]{+[NOM]} ÏÒÖAUKicFQx!

SFX æ Y 4
SFX æ   ök   ös           ök                        [s_OCCUPATION_noun]{+[NOM]} ÝÔØCWMjcTtx!"
SFX æ   ok   os           ok                        [s_OCCUPATION_noun]{+[NOM]} mÒÖAUKicSsx!"
SFX æ   ek   es           ek                        [s_OCCUPATION_noun]{+[NOM]} nÓ×BVLjcTtx!"
SFX æ   ak   as           ak                        [s_OCCUPATION_noun]{+[NOM]} mÒÖAUKicSsx!"

SFX å Y 3
SFX å   ö    õs           ö                         [s_OCCUPATION_noun]{+[NOM]} ÝÔØCWMjcTtx!"
SFX å   0    ös           [^aáeéiíoóöõuúüû]         [s_OCCUPATION_noun]{+[NOM]} ÝÔØCWMjcTtx!"
SFX å   0    s            [áéiíoóõuúüû-]            [s_OCCUPATION_noun]{+[NOM]} ÝÔØCWMjcTtx!"

SFX ä Y 3
SFX ä   e    és           e                         [s_OCCUPATION_noun]{+[NOM]} nÓ×BVLjcTtx!"
SFX ä   0    s            [áéiíoóõuúüû-]            [s_OCCUPATION_noun]{+[NOM]} nÓ×BVLjcTtx!"
SFX ä   0    es           [^aáeéiíoóöõuúüû]         [s_OCCUPATION_noun]{+[NOM]} nÓ×BVLjcTtx!"

SFX ã Y 4
SFX ã   o    ós           o                         [s_OCCUPATION_noun]{+[NOM]} mÒÖAUKicSsx!"
SFX ã   a    ás           a                         [s_OCCUPATION_noun]{+[NOM]} mÒÖAUKicSsx!"
SFX ã   0    s            [áéiíóöõuúüû-]            [s_OCCUPATION_noun]{+[NOM]} mÒÖAUKicSsx!"
SFX ã   0    os           [^aáeéiíoóöõuúüû]         [s_OCCUPATION_noun]{+[NOM]} mÒÖAUKicSsx!"

SFX â Y 4
SFX â   ök   ös           ök                        [s_OCCUPATION_noun]{+[NOM]} ÝÔØCWMjcTtx"
SFX â   ok   os           ok                        [s_OCCUPATION_noun]{+[NOM]} mÒÖAUKicSsx"
SFX â   ek   es           ek                        [s_OCCUPATION_noun]{+[NOM]} nÓ×BVLjcTtx"
SFX â   ak   as           ak                        [s_OCCUPATION_noun]{+[NOM]} mÒÖAUKicSsx"
SFX á Y 303
SFX á   ö    õs           ö                         [s_OCCUPATION_noun]{+[NOM]} ÝÔØCWMjcTtx"
SFX á   o    ózó          o                         [z_ACTION_vrb]{+[PRES_INDIC_INDEF_SG_3]}+[Ó_PRESPART_adj]{+[NOM]} ÏÒÖAUKicFQX
SFX á   o    ózás         o                         [z_ACTION_vrb]{+[PRES_INDIC_INDEF_SG_3]}+[Ás_PROCESS/RESULT_noun]{+[NOM]} mÒÖAUKicXSs
SFX á   o    óztató       o                         [z_ACTION_vrb]{+[PRES_INDIC_INDEF_SG_3]}+[tAt_FACTITIVE_vrb_tr]{+[PRES_INDIC_INDEF_SG_3]}+[Ó_PRESPART_adj]{+[NOM]} ÏÒÖAUKicFQX
SFX á   o    óztatás      o                         [z_ACTION_vrb]{+[PRES_INDIC_INDEF_SG_3]}+[tAt_FACTITIVE_vrb_tr]{+[PRES_INDIC_INDEF_SG_3]}+[Ás_PROCESS/RESULT_noun]{+[NOM]} mÒÖAUKicXSs
SFX á   o    óztatott     o                         [z_ACTION_vrb]{+[PRES_INDIC_INDEF_SG_3]}+[tAt_FACTITIVE_vrb_tr]{+[PRES_INDIC_INDEF_SG_3]}+[tt_PASTPART_adj]{+[NOM]} mÒAU$icFQsX%
SFX á   o    óztatott     o                         [z_ACTION_vrb]{+[PRES_INDIC_INDEF_SG_3]}+[tAt_FACTITIVE_vrb_tr]{+[PRES_INDIC_INDEF_SG_3]}+[PAST_INDIC_INDEF_SG_3] X
SFX á   o    óztatandó    o                         [z_ACTION_vrb]{+[PRES_INDIC_INDEF_SG_3]}+[tAt_FACTITIVE_vrb_tr]{+[PRES_INDIC_INDEF_SG_3]}+[AndÓ_FUTPART_adj]{+[NOM]} ÏÒÖAUKicFQX%
SFX á   o    óztat        o                         [z_ACTION_vrb]{+[PRES_INDIC_INDEF_SG_3]}+[tAt_FACTITIVE_vrb_tr]{+[PRES_INDIC_INDEF_SG_3]} OoX%
SFX á   o    ózottság     o                         [z_ACTION_vrb]{+[PRES_INDIC_INDEF_SG_3]}+[tt_PASTPART_adj]{+[NOM]}+[sÁg_ABSTRACT_noun]{+[NOM]} mÒÖAUKicSsX
SFX á   o    ózott        o                         [z_ACTION_vrb]{+[PRES_INDIC_INDEF_SG_3]}+[tt_PASTPART_adj]{+[NOM]} mÒAU$icFQsX%
SFX á   o    ózott        o                         [z_ACTION_vrb]{+[PRES_INDIC_INDEF_SG_3]}+[PAST_INDIC_INDEF_SG_3] X
SFX á   o    ózik         o                         [z_ACTION_vrb]{+[PRES_INDIC_INDEF_SG_3]} OoX%
SFX á   o    ózhatóság    o                         [z_ACTION_vrb]{+[PRES_INDIC_INDEF_SG_3]}+[hAt_MODAL_vrb]{+[PRES_INDIC_INDEF_SG_3]}+[Ó_PRESPART_adj]{+[NOM]}+[sÁg_ABSTRACT_noun]{+[NOM]} mÒÖAUKicSsX
SFX á   o    ózható       o                         [z_ACTION_vrb]{+[PRES_INDIC_INDEF_SG_3]}+[hAt_MODAL_vrb]{+[PRES_INDIC_INDEF_SG_3]}+[Ó_PRESPART_adj]{+[NOM]} ÏÒÖAUKicFQX
SFX á   o    ózhatott     o                         [z_ACTION_vrb]{+[PRES_INDIC_INDEF_SG_3]}+[hAt_MODAL_vrb]{+[PRES_INDIC_INDEF_SG_3]}+[PAST_INDIC_INDEF_SG_3] X
SFX á   o    ózhatatlanság o                         [z_ACTION_vrb]{+[PRES_INDIC_INDEF_SG_3]}+[hAtAtlAn_UNABLE_adj]{+[NOM]}+[sÁg_ABSTRACT_noun]{+[NOM]} mÒÖAUKicSsX
SFX á   o    ózhatatlan   o                         [z_ACTION_vrb]{+[PRES_INDIC_INDEF_SG_3]}+[hAtAtlAn_UNABLE_adj]{+[NOM]} mÒÖAUKicFQsX.%
SFX á   o    ózhat        o                         [z_ACTION_vrb]{+[PRES_INDIC_INDEF_SG_3]}+[hAt_MODAL_vrb]{+[PRES_INDIC_INDEF_SG_3]} Oo%X
SFX á   o    ózgató       o                         [z_ACTION_vrb]{+[PRES_INDIC_INDEF_SG_3]}+[gAt_FREQ_vrb]{+[PRES_INDIC_INDEF_SG_3]}+[Ó_PRESPART_adj]{+[NOM]} ÏÒÖAUKicFQX
SFX á   o    ózgatás      o                         [z_ACTION_vrb]{+[PRES_INDIC_INDEF_SG_3]}+[gAt_FREQ_vrb]{+[PRES_INDIC_INDEF_SG_3]}+[Ás_PROCESS/RESULT_noun]{+[NOM]} mÒÖAUKicXSs
SFX á   o    ózgatott     o                         [z_ACTION_vrb]{+[PRES_INDIC_INDEF_SG_3]}+[gAt_FREQ_vrb]{+[PRES_INDIC_INDEF_SG_3]}+[tt_PASTPART_adj]{+[NOM]} mÒAUKicFQX%s
SFX á   o    ózgatott     o                         [z_ACTION_vrb]{+[PRES_INDIC_INDEF_SG_3]}+[gAt_FREQ_vrb]{+[PRES_INDIC_INDEF_SG_3]}+[PAST_INDIC_INDEF_SG_3] X
SFX á   o    ózgathatóság o                         [z_ACTION_vrb]{+[PRES_INDIC_INDEF_SG_3]}+[gAt_FREQ_vrb]{+[PRES_INDIC_INDEF_SG_3]}+[hAt_MODAL_vrb]{+[PRES_INDIC_INDEF_SG_3]}+[Ó_PRESPART_adj]{+[NOM]}+[sÁg_ABSTRACT_noun]{+[NOM]} mÒÖAUKicSsX
SFX á   o    ózgatható    o                         [z_ACTION_vrb]{+[PRES_INDIC_INDEF_SG_3]}+[gAt_FREQ_vrb]{+[PRES_INDIC_INDEF_SG_3]}+[hAt_MODAL_vrb]{+[PRES_INDIC_INDEF_SG_3]}+[Ó_PRESPART_adj]{+[NOM]} ÏÒÖAUKicFQX
SFX á   o    ózgathatott  o                         [z_ACTION_vrb]{+[PRES_INDIC_INDEF_SG_3]}+[gAt_FREQ_vrb]{+[PRES_INDIC_INDEF_SG_3]}+[hAt_MODAL_vrb]{+[PRES_INDIC_INDEF_SG_3]}+[PAST_INDIC_INDEF_SG_3] X
SFX á   o    ózgathat     o                         [z_ACTION_vrb]{+[PRES_INDIC_INDEF_SG_3]}+[gAt_FREQ_vrb]{+[PRES_INDIC_INDEF_SG_3]}+[hAt_MODAL_vrb]{+[PRES_INDIC_INDEF_SG_3]} Oo%X
SFX á   o    ózgat        o                         [z_ACTION_vrb]{+[PRES_INDIC_INDEF_SG_3]}+[gAt_FREQ_vrb]{+[PRES_INDIC_INDEF_SG_3]} Oo%X
SFX á   o    ózatlanság   o                         [z_ACTION_vrb]{+[PRES_INDIC_INDEF_SG_3]}+[tAlAn_LESS_adj]{+[NOM]}+[sÁg_ABSTRACT_noun]{+[NOM]} mÒÖAUKicQX
SFX á   o    ózatlan      o                         [z_ACTION_vrb]{+[PRES_INDIC_INDEF_SG_3]}+[tAlAn_LESS_adj]{+[NOM]} mÒÖAUKicFQsX%
SFX á   o    ózandó       o                         [z_ACTION_vrb]{+[PRES_INDIC_INDEF_SG_3]}+[AndÓ_FUTPART_adj]{+[NOM]} ÏÒÖAUKicFQX%
SFX á   o    óz           o                         [z_ACTION_vrb]{+[PRES_INDIC_INDEF_SG_3]} OoX%
SFX á   o    ósító        o                         [sít_SUPPLY_vrb_tr]{+[PRES_INDIC_INDEF_SG_3]}+[Ó_PRESPART_adj]{+[NOM]} ÏÒÖAUKicFQX
SFX á   o    ósítás       o                         [sít_SUPPLY_vrb_tr]{+[PRES_INDIC_INDEF_SG_3]}+[Ás_PROCESS/RESULT_noun]{+[NOM]} mÒÖAUKicXSs
SFX á   o    ósíttató     o                         [sít_SUPPLY_vrb_tr]{+[PRES_INDIC_INDEF_SG_3]}+[tAt_FACTITIVE_vrb_tr]{+[PRES_INDIC_INDEF_SG_3]}+[Ó_PRESPART_adj]{+[NOM]} ÏÒÖAUKicFQX
SFX á   o    ósíttatás    o                         [sít_SUPPLY_vrb_tr]{+[PRES_INDIC_INDEF_SG_3]}+[tAt_FACTITIVE_vrb_tr]{+[PRES_INDIC_INDEF_SG_3]}+[Ás_PROCESS/RESULT_noun]{+[NOM]} mÒÖAUKicXSs
SFX á   o    ósíttatott   o                         [sít_SUPPLY_vrb_tr]{+[PRES_INDIC_INDEF_SG_3]}+[tAt_FACTITIVE_vrb_tr]{+[PRES_INDIC_INDEF_SG_3]}+[tt_PASTPART_adj]{+[NOM]} mÒAU$icFQsX%
SFX á   o    ósíttatott   o                         [sít_SUPPLY_vrb_tr]{+[PRES_INDIC_INDEF_SG_3]}+[tAt_FACTITIVE_vrb_tr]{+[PRES_INDIC_INDEF_SG_3]}+[PAST_INDIC_INDEF_SG_3] X
SFX á   o    ósíttathat   o                         [sít_SUPPLY_vrb_tr]{+[PRES_INDIC_INDEF_SG_3]}+[tAt_FACTITIVE_vrb_tr]{+[PRES_INDIC_INDEF_SG_3]}+[hAt_MODAL_vrb]{+[PRES_INDIC_INDEF_SG_3]} Oo%X
SFX á   o    ósíttatandó  o                         [sít_SUPPLY_vrb_tr]{+[PRES_INDIC_INDEF_SG_3]}+[tAt_FACTITIVE_vrb_tr]{+[PRES_INDIC_INDEF_SG_3]}+[AndÓ_FUTPART_adj]{+[NOM]} ÏÒÖAUKicFQX%
SFX á   o    ósíttat      o                         [sít_SUPPLY_vrb_tr]{+[PRES_INDIC_INDEF_SG_3]}+[tAt_FACTITIVE_vrb_tr]{+[PRES_INDIC_INDEF_SG_3]} OoX%
SFX á   o    ósítottság   o                         [sít_SUPPLY_vrb_tr]{+[PRES_INDIC_INDEF_SG_3]}+[tt_PASTPART_adj]{+[NOM]}+[sÁg_ABSTRACT_noun]{+[NOM]} mÒÖAUKicSsX
SFX á   o    ósított      o                         [sít_SUPPLY_vrb_tr]{+[PRES_INDIC_INDEF_SG_3]}+[tt_PASTPART_adj]{+[NOM]} mÒAU$icFQsX%
SFX á   o    ósított      o                         [PAST_INDIC_INDEF_SG_3] X
SFX á   o    ósíthatóság  o                         [sít_SUPPLY_vrb_tr]{+[PRES_INDIC_INDEF_SG_3]}+[hAt_MODAL_vrb]{+[PRES_INDIC_INDEF_SG_3]}+[Ó_PRESPART_adj]{+[NOM]}+[sÁg_ABSTRACT_noun]{+[NOM]} mÒÖAUKicSsX
SFX á   o    ósítható     o                         [sít_SUPPLY_vrb_tr]{+[PRES_INDIC_INDEF_SG_3]}+[hAt_MODAL_vrb]{+[PRES_INDIC_INDEF_SG_3]}+[Ó_PRESPART_adj]{+[NOM]} ÏÒÖAUKicFQX
SFX á   o    ósíthatott   o                         [sít_SUPPLY_vrb_tr]{+[PRES_INDIC_INDEF_SG_3]}+[hAt_MODAL_vrb]{+[PRES_INDIC_INDEF_SG_3]}+[tt_PASTPART_adj]{+[NOM]} mÒAUKicFQX%s
SFX á   o    ósíthatott   o                         [sít_SUPPLY_vrb_tr]{+[PRES_INDIC_INDEF_SG_3]}+[hAt_MODAL_vrb]{+[PRES_INDIC_INDEF_SG_3]}+[PAST_INDIC_INDEF_SG_3] X
SFX á   o    ósíthatatlanság o                         [sít_SUPPLY_vrb_tr]{+[PRES_INDIC_INDEF_SG_3]}+[hAtAtlAn_UNABLE_adj]{+[NOM]}+[sÁg_ABSTRACT_noun]{+[NOM]} mÒÖAUKicSsX
SFX á   o    ósíthatatlan o                         [sít_SUPPLY_vrb_tr]{+[PRES_INDIC_INDEF_SG_3]}+[hAtAtlAn_UNABLE_adj]{+[NOM]} mÒÖAUKicFQsX%
SFX á   o    ósíthat      o                         [sít_SUPPLY_vrb_tr]{+[PRES_INDIC_INDEF_SG_3]}+[hAt_MODAL_vrb]{+[PRES_INDIC_INDEF_SG_3]} Oo%X
SFX á   o    ósítgató     o                         [sít_SUPPLY_vrb_tr]{+[PRES_INDIC_INDEF_SG_3]}+[gAt_FREQ_vrb]{+[PRES_INDIC_INDEF_SG_3]}+[Ó_PRESPART_adj]{+[NOM]} ÏÒÖAUKicFQX
SFX á   o    ósítgatás    o                         [sít_SUPPLY_vrb_tr]{+[PRES_INDIC_INDEF_SG_3]}+[gAt_FREQ_vrb]{+[PRES_INDIC_INDEF_SG_3]}+[Ás_PROCESS/RESULT_noun]{+[NOM]} mÒÖAUKicXSs
SFX á   o    ósítgatott   o                         [sít_SUPPLY_vrb_tr]{+[PRES_INDIC_INDEF_SG_3]}+[gAt_FREQ_vrb]{+[PRES_INDIC_INDEF_SG_3]}+[tt_PASTPART_adj]{+[NOM]} mÒAUKicFQX%s
SFX á   o    ósítgatott   o                         [sít_SUPPLY_vrb_tr]{+[PRES_INDIC_INDEF_SG_3]}+[gAt_FREQ_vrb]{+[PRES_INDIC_INDEF_SG_3]}+[PAST_INDIC_INDEF_SG_3] X
SFX á   o    ósítgathatóság o                         [sít_SUPPLY_vrb_tr]{+[PRES_INDIC_INDEF_SG_3]}+[gAt_FREQ_vrb]{+[PRES_INDIC_INDEF_SG_3]}+[hAt_MODAL_vrb]{+[PRES_INDIC_INDEF_SG_3]}+[Ó_PRESPART_adj]{+[NOM]}+[sÁg_ABSTRACT_noun]{+[NOM]} mÒÖAUKicSsX
SFX á   o    ósítgatható  o                         [sít_SUPPLY_vrb_tr]{+[PRES_INDIC_INDEF_SG_3]}+[gAt_FREQ_vrb]{+[PRES_INDIC_INDEF_SG_3]}+[hAt_MODAL_vrb]{+[PRES_INDIC_INDEF_SG_3]}+[Ó_PRESPART_adj]{+[NOM]} ÏÒÖAUKicFQX
SFX á   o    ósítgathatott o                         [sít_SUPPLY_vrb_tr]{+[PRES_INDIC_INDEF_SG_3]}+[gAt_FREQ_vrb]{+[PRES_INDIC_INDEF_SG_3]}+[hAt_MODAL_vrb]{+[PRES_INDIC_INDEF_SG_3]}+[PAST_INDIC_INDEF_SG_3] X
SFX á   o    ósítgathat   o                         [sít_SUPPLY_vrb_tr]{+[PRES_INDIC_INDEF_SG_3]}+[gAt_FREQ_vrb]{+[PRES_INDIC_INDEF_SG_3]}+[hAt_MODAL_vrb]{+[PRES_INDIC_INDEF_SG_3]} Oo%X
SFX á   o    ósítgat      o                         [sít_SUPPLY_vrb_tr]{+[PRES_INDIC_INDEF_SG_3]}+[gAt_FREQ_vrb]{+[PRES_INDIC_INDEF_SG_3]} Oo%X
SFX á   o    ósítatlanság o                         [sít_SUPPLY_vrb_tr]{+[PRES_INDIC_INDEF_SG_3]}+[tAlAn_LESS_adj]{+[NOM]}+[sÁg_ABSTRACT_noun]{+[NOM]} mÒÖAUKicQX
SFX á   o    ósítatlan    o                         [sít_SUPPLY_vrb_tr]{+[PRES_INDIC_INDEF_SG_3]}+[tAlAn_LESS_adj]{+[NOM]} mÒÖAUKicFQsX%
SFX á   o    ósítandó     o                         [sít_SUPPLY_vrb_tr]{+[PRES_INDIC_INDEF_SG_3]}+[AndÓ_FUTPART_adj]{+[NOM]} ÏÒÖAUKicFQX%
SFX á   o    ósít         o                         [sít_SUPPLY_vrb_tr]{+[PRES_INDIC_INDEF_SG_3]} OoX%
SFX á   o    ósodó        o                         [s_ATTRIBUTE_adj]{+[NOM]}+[Odik_MEDIAL_vrb_it]{+[PRES_INDIC_INDEF_SG_3]}+[Ó_PRESPART_adj]{+[NOM]} ÏÒÖAUKicFQX
SFX á   o    ósodás       o                         [s_ATTRIBUTE_adj]{+[NOM]}+[Odik_MEDIAL_vrb_it]{+[PRES_INDIC_INDEF_SG_3]}+[Ás_PROCESS/RESULT_noun]{+[NOM]} mÒÖAUKicXSs
SFX á   o    ósodottság   o                         [s_ATTRIBUTE_adj]{+[NOM]}+[Odik_MEDIAL_vrb_it]{+[PRES_INDIC_INDEF_SG_3]}+[tt_PASTPART_adj]{+[NOM]}+[sÁg_ABSTRACT_noun]{+[NOM]} mÒÖAUKicSsX
SFX á   o    ósodott      o                         [s_ATTRIBUTE_adj]{+[NOM]}+[Odik_MEDIAL_vrb_it]{+[PRES_INDIC_INDEF_SG_3]}+[tt_PASTPART_adj]{+[NOM]} mÒAU$icFQsX%
SFX á   o    ósodott      o                         [s_ATTRIBUTE_adj]{+[NOM]}+[Odik_MEDIAL_vrb_it]{+[PRES_INDIC_INDEF_SG_3]}+[PAST_INDIC_INDEF_SG_3] X
SFX á   o    ósodik       o                         [s_ATTRIBUTE_adj]{+[NOM]}+[Odik_MEDIAL_vrb_it]{+[PRES_INDIC_INDEF_SG_3]} Oo%X
SFX á   o    ósodhatott   o                         [s_ATTRIBUTE_adj]{+[NOM]}+[Odik_MEDIAL_vrb_it]{+[PRES_INDIC_INDEF_SG_3]}+[hAt_MODAL_vrb]{+[PRES_INDIC_INDEF_SG_3]}+[PAST_INDIC_INDEF_SG_3] X
SFX á   o    ósodhat      o                         [s_ATTRIBUTE_adj]{+[NOM]}+[Odik_MEDIAL_vrb_it]{+[PRES_INDIC_INDEF_SG_3]}+[hAt_MODAL_vrb]{+[PRES_INDIC_INDEF_SG_3]} Oo%X
SFX á   o    ósodgatott   o                         [s_ATTRIBUTE_adj]{+[NOM]}+[Odik_MEDIAL_vrb_it]{+[PRES_INDIC_INDEF_SG_3]}+[PAST_INDIC_INDEF_SG_3] X
SFX á   o    ósodgathatott o                         [s_ATTRIBUTE_adj]{+[NOM]}+[Odik_MEDIAL_vrb_it]{+[PRES_INDIC_INDEF_SG_3]}+[gAt_FREQ_vrb]{+[PRES_INDIC_INDEF_SG_3]}+[hAt_MODAL_vrb]{+[PRES_INDIC_INDEF_SG_3]}+[PAST_INDIC_INDEF_SG_3] X
SFX á   o    ósodgathat   o                         [s_ATTRIBUTE_adj]{+[NOM]}+[Odik_MEDIAL_vrb_it]{+[PRES_INDIC_INDEF_SG_3]}+[gAt_FREQ_vrb]{+[PRES_INDIC_INDEF_SG_3]}+[hAt_MODAL_vrb]{+[PRES_INDIC_INDEF_SG_3]} Oo%X
SFX á   o    ósodgat      o                         [s_ATTRIBUTE_adj]{+[NOM]}+[Odik_MEDIAL_vrb_it]{+[PRES_INDIC_INDEF_SG_3]}+[gAt_FREQ_vrb]{+[PRES_INDIC_INDEF_SG_3]} Oo%X
SFX á   a    ázó          a                         [z_ACTION_vrb]{+[PRES_INDIC_INDEF_SG_3]}+[Ó_PRESPART_adj]{+[NOM]} ÏÒÖAUKicFQX
SFX á   a    ázás         a                         [z_ACTION_vrb]{+[PRES_INDIC_INDEF_SG_3]}+[Ás_PROCESS/RESULT_noun]{+[NOM]} mÒÖAUKicXSs
SFX á   a    áztató       a                         [z_ACTION_vrb]{+[PRES_INDIC_INDEF_SG_3]}+[tAt_FACTITIVE_vrb_tr]{+[PRES_INDIC_INDEF_SG_3]}+[Ó_PRESPART_adj]{+[NOM]} ÏÒÖAUKicFQX
SFX á   a    áztatás      a                         [z_ACTION_vrb]{+[PRES_INDIC_INDEF_SG_3]}+[tAt_FACTITIVE_vrb_tr]{+[PRES_INDIC_INDEF_SG_3]}+[Ás_PROCESS/RESULT_noun]{+[NOM]} mÒÖAUKicXSs
SFX á   a    áztatott     a                         [z_ACTION_vrb]{+[PRES_INDIC_INDEF_SG_3]}+[tAt_FACTITIVE_vrb_tr]{+[PRES_INDIC_INDEF_SG_3]}+[tt_PASTPART_adj]{+[NOM]} mÒAU$icFQsX%
SFX á   a    áztatott     a                         [z_ACTION_vrb]{+[PRES_INDIC_INDEF_SG_3]}+[tAt_FACTITIVE_vrb_tr]{+[PRES_INDIC_INDEF_SG_3]}+[PAST_INDIC_INDEF_SG_3] X
SFX á   a    áztatandó    a                         [z_ACTION_vrb]{+[PRES_INDIC_INDEF_SG_3]}+[tAt_FACTITIVE_vrb_tr]{+[PRES_INDIC_INDEF_SG_3]}+[AndÓ_FUTPART_adj]{+[NOM]} ÏÒÖAUKicFQX%
SFX á   a    áztat        a                         [z_ACTION_vrb]{+[PRES_INDIC_INDEF_SG_3]}+[tAt_FACTITIVE_vrb_tr]{+[PRES_INDIC_INDEF_SG_3]} OoX%
SFX á   a    ázottság     a                         [z_ACTION_vrb]{+[PRES_INDIC_INDEF_SG_3]}+[tt_PASTPART_adj]{+[NOM]}+[sÁg_ABSTRACT_noun]{+[NOM]} mÒÖAUKicSsX
SFX á   a    ázott        a                         [z_ACTION_vrb]{+[PRES_INDIC_INDEF_SG_3]}+[tt_PASTPART_adj]{+[NOM]} mÒAU$icFQsX%
SFX á   a    ázott        a                         [z_ACTION_vrb]{+[PRES_INDIC_INDEF_SG_3]}+[PAST_INDIC_INDEF_SG_3] X
SFX á   a    ázik         a                         [z_ACTION_vrb]{+[PRES_INDIC_INDEF_SG_3]} OoX%
SFX á   a    ázhatóság    a                         [z_ACTION_vrb]{+[PRES_INDIC_INDEF_SG_3]}+[hAt_MODAL_vrb]{+[PRES_INDIC_INDEF_SG_3]}+[Ó_PRESPART_adj]{+[NOM]}+[sÁg_ABSTRACT_noun]{+[NOM]} mÒÖAUKicSsX
SFX á   a    ázható       a                         [z_ACTION_vrb]{+[PRES_INDIC_INDEF_SG_3]}+[hAt_MODAL_vrb]{+[PRES_INDIC_INDEF_SG_3]}+[Ó_PRESPART_adj]{+[NOM]} ÏÒÖAUKicFQX
SFX á   a    ázhatott     a                         [z_ACTION_vrb]{+[PRES_INDIC_INDEF_SG_3]}+[hAt_MODAL_vrb]{+[PRES_INDIC_INDEF_SG_3]}+[PAST_INDIC_INDEF_SG_3] X
SFX á   a    ázhatatlanság a                         [z_ACTION_vrb]{+[PRES_INDIC_INDEF_SG_3]}+[hAtAtlAn_UNABLE_adj]{+[NOM]}+[sÁg_ABSTRACT_noun]{+[NOM]} mÒÖAUKicSsX
SFX á   a    ázhatatlan   a                         [z_ACTION_vrb]{+[PRES_INDIC_INDEF_SG_3]}+[hAtAtlAn_UNABLE_adj]{+[NOM]} mÒÖAUKicFQsX.%
SFX á   a    ázhat        a                         [z_ACTION_vrb]{+[PRES_INDIC_INDEF_SG_3]}+[hAt_MODAL_vrb]{+[PRES_INDIC_INDEF_SG_3]} Oo%X
SFX á   a    ázgató       a                         [z_ACTION_vrb]{+[PRES_INDIC_INDEF_SG_3]}+[gAt_FREQ_vrb]{+[PRES_INDIC_INDEF_SG_3]}+[Ó_PRESPART_adj]{+[NOM]} ÏÒÖAUKicFQX
SFX á   a    ázgatás      a                         [z_ACTION_vrb]{+[PRES_INDIC_INDEF_SG_3]}+[gAt_FREQ_vrb]{+[PRES_INDIC_INDEF_SG_3]}+[Ás_PROCESS/RESULT_noun]{+[NOM]} mÒÖAUKicXSs
SFX á   a    ázgatott     a                         [z_ACTION_vrb]{+[PRES_INDIC_INDEF_SG_3]}+[gAt_FREQ_vrb]{+[PRES_INDIC_INDEF_SG_3]}+[tt_PASTPART_adj]{+[NOM]} mÒAUKicFQX%s
SFX á   a    ázgatott     a                         [z_ACTION_vrb]{+[PRES_INDIC_INDEF_SG_3]}+[gAt_FREQ_vrb]{+[PRES_INDIC_INDEF_SG_3]}+[PAST_INDIC_INDEF_SG_3] X
SFX á   a    ázgathatóság a                         [z_ACTION_vrb]{+[PRES_INDIC_INDEF_SG_3]}+[gAt_FREQ_vrb]{+[PRES_INDIC_INDEF_SG_3]}+[hAt_MODAL_vrb]{+[PRES_INDIC_INDEF_SG_3]}+[Ó_PRESPART_adj]{+[NOM]}+[sÁg_ABSTRACT_noun]{+[NOM]} mÒÖAUKicSsX
SFX á   a    ázgatható    a                         [z_ACTION_vrb]{+[PRES_INDIC_INDEF_SG_3]}+[gAt_FREQ_vrb]{+[PRES_INDIC_INDEF_SG_3]}+[hAt_MODAL_vrb]{+[PRES_INDIC_INDEF_SG_3]}+[Ó_PRESPART_adj]{+[NOM]} ÏÒÖAUKicFQX
SFX á   a    ázgathatott  a                         [z_ACTION_vrb]{+[PRES_INDIC_INDEF_SG_3]}+[gAt_FREQ_vrb]{+[PRES_INDIC_INDEF_SG_3]}+[hAt_MODAL_vrb]{+[PRES_INDIC_INDEF_SG_3]}+[PAST_INDIC_INDEF_SG_3] X
SFX á   a    ázgathat     a                         [z_ACTION_vrb]{+[PRES_INDIC_INDEF_SG_3]}+[gAt_FREQ_vrb]{+[PRES_INDIC_INDEF_SG_3]}+[hAt_MODAL_vrb]{+[PRES_INDIC_INDEF_SG_3]} Oo%X
SFX á   a    ázgat        a                         [z_ACTION_vrb]{+[PRES_INDIC_INDEF_SG_3]}+[gAt_FREQ_vrb]{+[PRES_INDIC_INDEF_SG_3]} Oo%X
SFX á   a    ázatlanság   a                         [z_ACTION_vrb]{+[PRES_INDIC_INDEF_SG_3]}+[tAlAn_LESS_adj]{+[NOM]}+[sÁg_ABSTRACT_noun]{+[NOM]} mÒÖAUKicQX
SFX á   a    ázatlan      a                         [z_ACTION_vrb]{+[PRES_INDIC_INDEF_SG_3]}+[tAlAn_LESS_adj]{+[NOM]} mÒÖAUKicFQsX%
SFX á   a    ázandó       a                         [z_ACTION_vrb]{+[PRES_INDIC_INDEF_SG_3]}+[AndÓ_FUTPART_adj]{+[NOM]} ÏÒÖAUKicFQX%
SFX á   a    áz           a                         [z_ACTION_vrb]{+[PRES_INDIC_INDEF_SG_3]} OoX%
SFX á   a    ásító        a                         [sít_SUPPLY_vrb_tr]{+[PRES_INDIC_INDEF_SG_3]}+[Ó_PRESPART_adj]{+[NOM]} ÏÒÖAUKicFQX
SFX á   a    ásítás       a                         [sít_SUPPLY_vrb_tr]{+[PRES_INDIC_INDEF_SG_3]}+[Ás_PROCESS/RESULT_noun]{+[NOM]} mÒÖAUKicXSs
SFX á   a    ásíttató     a                         [sít_SUPPLY_vrb_tr]{+[PRES_INDIC_INDEF_SG_3]}+[tAt_FACTITIVE_vrb_tr]{+[PRES_INDIC_INDEF_SG_3]}+[Ó_PRESPART_adj]{+[NOM]} ÏÒÖAUKicFQX
SFX á   a    ásíttatás    a                         [sít_SUPPLY_vrb_tr]{+[PRES_INDIC_INDEF_SG_3]}+[tAt_FACTITIVE_vrb_tr]{+[PRES_INDIC_INDEF_SG_3]}+[Ás_PROCESS/RESULT_noun]{+[NOM]} mÒÖAUKicXSs
SFX á   a    ásíttatott   a                         [sít_SUPPLY_vrb_tr]{+[PRES_INDIC_INDEF_SG_3]}+[tAt_FACTITIVE_vrb_tr]{+[PRES_INDIC_INDEF_SG_3]}+[tt_PASTPART_adj]{+[NOM]} mÒAU$icFQsX%
SFX á   a    ásíttatott   a                         [sít_SUPPLY_vrb_tr]{+[PRES_INDIC_INDEF_SG_3]}+[tAt_FACTITIVE_vrb_tr]{+[PRES_INDIC_INDEF_SG_3]}+[PAST_INDIC_INDEF_SG_3] X
SFX á   a    ásíttathat   a                         [sít_SUPPLY_vrb_tr]{+[PRES_INDIC_INDEF_SG_3]}+[tAt_FACTITIVE_vrb_tr]{+[PRES_INDIC_INDEF_SG_3]}+[hAt_MODAL_vrb]{+[PRES_INDIC_INDEF_SG_3]} Oo%X
SFX á   a    ásíttatandó  a                         [sít_SUPPLY_vrb_tr]{+[PRES_INDIC_INDEF_SG_3]}+[tAt_FACTITIVE_vrb_tr]{+[PRES_INDIC_INDEF_SG_3]}+[AndÓ_FUTPART_adj]{+[NOM]} ÏÒÖAUKicFQX%
SFX á   a    ásíttat      a                         [sít_SUPPLY_vrb_tr]{+[PRES_INDIC_INDEF_SG_3]}+[tAt_FACTITIVE_vrb_tr]{+[PRES_INDIC_INDEF_SG_3]} OoX%
SFX á   a    ásítottság   a                         [sít_SUPPLY_vrb_tr]{+[PRES_INDIC_INDEF_SG_3]}+[tt_PASTPART_adj]{+[NOM]}+[sÁg_ABSTRACT_noun]{+[NOM]} mÒÖAUKicSsX
SFX á   a    ásított      a                         [sít_SUPPLY_vrb_tr]{+[PRES_INDIC_INDEF_SG_3]}+[tt_PASTPART_adj]{+[NOM]} mÒAU$icFQsX%
SFX á   a    ásított      a                         [PAST_INDIC_INDEF_SG_3] X
SFX á   a    ásíthatóság  a                         [sít_SUPPLY_vrb_tr]{+[PRES_INDIC_INDEF_SG_3]}+[hAt_MODAL_vrb]{+[PRES_INDIC_INDEF_SG_3]}+[Ó_PRESPART_adj]{+[NOM]}+[sÁg_ABSTRACT_noun]{+[NOM]} mÒÖAUKicSsX
SFX á   a    ásítható     a                         [sít_SUPPLY_vrb_tr]{+[PRES_INDIC_INDEF_SG_3]}+[hAt_MODAL_vrb]{+[PRES_INDIC_INDEF_SG_3]}+[Ó_PRESPART_adj]{+[NOM]} ÏÒÖAUKicFQX
SFX á   a    ásíthatott   a                         [sít_SUPPLY_vrb_tr]{+[PRES_INDIC_INDEF_SG_3]}+[hAt_MODAL_vrb]{+[PRES_INDIC_INDEF_SG_3]}+[tt_PASTPART_adj]{+[NOM]} mÒAUKicFQX%s
SFX á   a    ásíthatott   a                         [sít_SUPPLY_vrb_tr]{+[PRES_INDIC_INDEF_SG_3]}+[hAt_MODAL_vrb]{+[PRES_INDIC_INDEF_SG_3]}+[PAST_INDIC_INDEF_SG_3] X
SFX á   a    ásíthatatlanság a                         [sít_SUPPLY_vrb_tr]{+[PRES_INDIC_INDEF_SG_3]}+[hAtAtlAn_UNABLE_adj]{+[NOM]}+[sÁg_ABSTRACT_noun]{+[NOM]} mÒÖAUKicSsX
SFX á   a    ásíthatatlan a                         [sít_SUPPLY_vrb_tr]{+[PRES_INDIC_INDEF_SG_3]}+[hAtAtlAn_UNABLE_adj]{+[NOM]} mÒÖAUKicFQsX%
SFX á   a    ásíthat      a                         [sít_SUPPLY_vrb_tr]{+[PRES_INDIC_INDEF_SG_3]}+[hAt_MODAL_vrb]{+[PRES_INDIC_INDEF_SG_3]} Oo%X
SFX á   a    ásítgató     a                         [sít_SUPPLY_vrb_tr]{+[PRES_INDIC_INDEF_SG_3]}+[gAt_FREQ_vrb]{+[PRES_INDIC_INDEF_SG_3]}+[Ó_PRESPART_adj]{+[NOM]} ÏÒÖAUKicFQX
SFX á   a    ásítgatás    a                         [sít_SUPPLY_vrb_tr]{+[PRES_INDIC_INDEF_SG_3]}+[gAt_FREQ_vrb]{+[PRES_INDIC_INDEF_SG_3]}+[Ás_PROCESS/RESULT_noun]{+[NOM]} mÒÖAUKicXSs
SFX á   a    ásítgatott   a                         [sít_SUPPLY_vrb_tr]{+[PRES_INDIC_INDEF_SG_3]}+[gAt_FREQ_vrb]{+[PRES_INDIC_INDEF_SG_3]}+[tt_PASTPART_adj]{+[NOM]} mÒAUKicFQX%s
SFX á   a    ásítgatott   a                         [sít_SUPPLY_vrb_tr]{+[PRES_INDIC_INDEF_SG_3]}+[gAt_FREQ_vrb]{+[PRES_INDIC_INDEF_SG_3]}+[PAST_INDIC_INDEF_SG_3] X
SFX á   a    ásítgathatóság a                         [sít_SUPPLY_vrb_tr]{+[PRES_INDIC_INDEF_SG_3]}+[gAt_FREQ_vrb]{+[PRES_INDIC_INDEF_SG_3]}+[hAt_MODAL_vrb]{+[PRES_INDIC_INDEF_SG_3]}+[Ó_PRESPART_adj]{+[NOM]}+[sÁg_ABSTRACT_noun]{+[NOM]} mÒÖAUKicSsX
SFX á   a    ásítgatható  a                         [sít_SUPPLY_vrb_tr]{+[PRES_INDIC_INDEF_SG_3]}+[gAt_FREQ_vrb]{+[PRES_INDIC_INDEF_SG_3]}+[hAt_MODAL_vrb]{+[PRES_INDIC_INDEF_SG_3]}+[Ó_PRESPART_adj]{+[NOM]} ÏÒÖAUKicFQX
SFX á   a    ásítgathatott a                         [sít_SUPPLY_vrb_tr]{+[PRES_INDIC_INDEF_SG_3]}+[gAt_FREQ_vrb]{+[PRES_INDIC_INDEF_SG_3]}+[hAt_MODAL_vrb]{+[PRES_INDIC_INDEF_SG_3]}+[PAST_INDIC_INDEF_SG_3] X
SFX á   a    ásítgathat   a                         [sít_SUPPLY_vrb_tr]{+[PRES_INDIC_INDEF_SG_3]}+[gAt_FREQ_vrb]{+[PRES_INDIC_INDEF_SG_3]}+[hAt_MODAL_vrb]{+[PRES_INDIC_INDEF_SG_3]} Oo%X
SFX á   a    ásítgat      a                         [sít_SUPPLY_vrb_tr]{+[PRES_INDIC_INDEF_SG_3]}+[gAt_FREQ_vrb]{+[PRES_INDIC_INDEF_SG_3]} Oo%X
SFX á   a    ásítatlanság a                         [sít_SUPPLY_vrb_tr]{+[PRES_INDIC_INDEF_SG_3]}+[tAlAn_LESS_adj]{+[NOM]}+[sÁg_ABSTRACT_noun]{+[NOM]} mÒÖAUKicQX
SFX á   a    ásítatlan    a                         [sít_SUPPLY_vrb_tr]{+[PRES_INDIC_INDEF_SG_3]}+[tAlAn_LESS_adj]{+[NOM]} mÒÖAUKicFQsX%
SFX á   a    ásítandó     a                         [sít_SUPPLY_vrb_tr]{+[PRES_INDIC_INDEF_SG_3]}+[AndÓ_FUTPART_adj]{+[NOM]} ÏÒÖAUKicFQX%
SFX á   a    ásít         a                         [sít_SUPPLY_vrb_tr]{+[PRES_INDIC_INDEF_SG_3]} OoX%
SFX á   a    ásodó        a                         [s_ATTRIBUTE_adj]{+[NOM]}+[Odik_MEDIAL_vrb_it]{+[PRES_INDIC_INDEF_SG_3]}+[Ó_PRESPART_adj]{+[NOM]} ÏÒÖAUKicFQX
SFX á   a    ásodás       a                         [s_ATTRIBUTE_adj]{+[NOM]}+[Odik_MEDIAL_vrb_it]{+[PRES_INDIC_INDEF_SG_3]}+[Ás_PROCESS/RESULT_noun]{+[NOM]} mÒÖAUKicXSs
SFX á   a    ásodottság   a                         [s_ATTRIBUTE_adj]{+[NOM]}+[Odik_MEDIAL_vrb_it]{+[PRES_INDIC_INDEF_SG_3]}+[tt_PASTPART_adj]{+[NOM]}+[sÁg_ABSTRACT_noun]{+[NOM]} mÒÖAUKicSsX
SFX á   a    ásodott      a                         [s_ATTRIBUTE_adj]{+[NOM]}+[Odik_MEDIAL_vrb_it]{+[PRES_INDIC_INDEF_SG_3]}+[tt_PASTPART_adj]{+[NOM]} mÒAU$icFQsX%
SFX á   a    ásodott      a                         [s_ATTRIBUTE_adj]{+[NOM]}+[Odik_MEDIAL_vrb_it]{+[PRES_INDIC_INDEF_SG_3]}+[PAST_INDIC_INDEF_SG_3] X
SFX á   a    ásodik       a                         [s_ATTRIBUTE_adj]{+[NOM]}+[Odik_MEDIAL_vrb_it]{+[PRES_INDIC_INDEF_SG_3]} Oo%X
SFX á   a    ásodhatott   a                         [s_ATTRIBUTE_adj]{+[NOM]}+[Odik_MEDIAL_vrb_it]{+[PRES_INDIC_INDEF_SG_3]}+[hAt_MODAL_vrb]{+[PRES_INDIC_INDEF_SG_3]}+[PAST_INDIC_INDEF_SG_3] X
SFX á   a    ásodhat      a                         [s_ATTRIBUTE_adj]{+[NOM]}+[Odik_MEDIAL_vrb_it]{+[PRES_INDIC_INDEF_SG_3]}+[hAt_MODAL_vrb]{+[PRES_INDIC_INDEF_SG_3]} Oo%X
SFX á   a    ásodgatott   a                         [s_ATTRIBUTE_adj]{+[NOM]}+[Odik_MEDIAL_vrb_it]{+[PRES_INDIC_INDEF_SG_3]}+[PAST_INDIC_INDEF_SG_3] X
SFX á   a    ásodgathatott a                         [s_ATTRIBUTE_adj]{+[NOM]}+[Odik_MEDIAL_vrb_it]{+[PRES_INDIC_INDEF_SG_3]}+[gAt_FREQ_vrb]{+[PRES_INDIC_INDEF_SG_3]}+[hAt_MODAL_vrb]{+[PRES_INDIC_INDEF_SG_3]}+[PAST_INDIC_INDEF_SG_3] X
SFX á   a    ásodgathat   a                         [s_ATTRIBUTE_adj]{+[NOM]}+[Odik_MEDIAL_vrb_it]{+[PRES_INDIC_INDEF_SG_3]}+[gAt_FREQ_vrb]{+[PRES_INDIC_INDEF_SG_3]}+[hAt_MODAL_vrb]{+[PRES_INDIC_INDEF_SG_3]} Oo%X
SFX á   a    ásodgat      a                         [s_ATTRIBUTE_adj]{+[NOM]}+[Odik_MEDIAL_vrb_it]{+[PRES_INDIC_INDEF_SG_3]}+[gAt_FREQ_vrb]{+[PRES_INDIC_INDEF_SG_3]} Oo%X
SFX á   0    ös           [^aáeéiíoóöõuúüû]         [s_OCCUPATION_noun]{+[NOM]} ÝÔØCWMjcTtx"
SFX á   0    zó           [áéiíóöõuúüû-]            [z_ACTION_vrb]{+[PRES_INDIC_INDEF_SG_3]}+[Ó_PRESPART_adj]{+[NOM]} ÏÒÖAUKicFQX
SFX á   0    zás          [áéiíóöõuúüû-]            [z_ACTION_vrb]{+[PRES_INDIC_INDEF_SG_3]}+[Ás_PROCESS/RESULT_noun]{+[NOM]} mÒÖAUKicXSs
SFX á   0    ztató        [áéiíóöõuúüû-]            [z_ACTION_vrb]{+[PRES_INDIC_INDEF_SG_3]}+[tAt_FACTITIVE_vrb_tr]{+[PRES_INDIC_INDEF_SG_3]}+[Ó_PRESPART_adj]{+[NOM]} ÏÒÖAUKicFQX
SFX á   0    ztatás       [áéiíóöõuúüû-]            [z_ACTION_vrb]{+[PRES_INDIC_INDEF_SG_3]}+[tAt_FACTITIVE_vrb_tr]{+[PRES_INDIC_INDEF_SG_3]}+[Ás_PROCESS/RESULT_noun]{+[NOM]} mÒÖAUKicXSs
SFX á   0    ztatott      [áéiíóöõuúüû-]            [z_ACTION_vrb]{+[PRES_INDIC_INDEF_SG_3]}+[tAt_FACTITIVE_vrb_tr]{+[PRES_INDIC_INDEF_SG_3]}+[tt_PASTPART_adj]{+[NOM]} mÒAU$icFQsX%
SFX á   0    ztatott      [áéiíóöõuúüû-]            [z_ACTION_vrb]{+[PRES_INDIC_INDEF_SG_3]}+[tAt_FACTITIVE_vrb_tr]{+[PRES_INDIC_INDEF_SG_3]}+[PAST_INDIC_INDEF_SG_3] X
SFX á   0    ztatandó     [áéiíóöõuúüû-]            [z_ACTION_vrb]{+[PRES_INDIC_INDEF_SG_3]}+[tAt_FACTITIVE_vrb_tr]{+[PRES_INDIC_INDEF_SG_3]}+[AndÓ_FUTPART_adj]{+[NOM]} ÏÒÖAUKicFQX%
SFX á   0    ztat         [áéiíóöõuúüû-]            [z_ACTION_vrb]{+[PRES_INDIC_INDEF_SG_3]}+[tAt_FACTITIVE_vrb_tr]{+[PRES_INDIC_INDEF_SG_3]} OoX%
SFX á   0    zottság      [áéiíóöõuúüû-]            [z_ACTION_vrb]{+[PRES_INDIC_INDEF_SG_3]}+[tt_PASTPART_adj]{+[NOM]}+[sÁg_ABSTRACT_noun]{+[NOM]} mÒÖAUKicSsX
SFX á   0    zott         [áéiíóöõuúüû-]            [z_ACTION_vrb]{+[PRES_INDIC_INDEF_SG_3]}+[tt_PASTPART_adj]{+[NOM]} mÒAU$icFQsX%
SFX á   0    zott         [áéiíóöõuúüû-]            [z_ACTION_vrb]{+[PRES_INDIC_INDEF_SG_3]}+[PAST_INDIC_INDEF_SG_3] X
SFX á   0    zik          [áéiíóöõuúüû-]            [z_ACTION_vrb]{+[PRES_INDIC_INDEF_SG_3]} OoX%
SFX á   0    zhatóság     [áéiíóöõuúüû-]            [z_ACTION_vrb]{+[PRES_INDIC_INDEF_SG_3]}+[hAt_MODAL_vrb]{+[PRES_INDIC_INDEF_SG_3]}+[Ó_PRESPART_adj]{+[NOM]}+[sÁg_ABSTRACT_noun]{+[NOM]} mÒÖAUKicSsX
SFX á   0    zható        [áéiíóöõuúüû-]            [z_ACTION_vrb]{+[PRES_INDIC_INDEF_SG_3]}+[hAt_MODAL_vrb]{+[PRES_INDIC_INDEF_SG_3]}+[Ó_PRESPART_adj]{+[NOM]} ÏÒÖAUKicFQX
SFX á   0    zhatott      [áéiíóöõuúüû-]            [z_ACTION_vrb]{+[PRES_INDIC_INDEF_SG_3]}+[hAt_MODAL_vrb]{+[PRES_INDIC_INDEF_SG_3]}+[PAST_INDIC_INDEF_SG_3] X
SFX á   0    zhatatlanság [áéiíóöõuúüû-]            [z_ACTION_vrb]{+[PRES_INDIC_INDEF_SG_3]}+[hAtAtlAn_UNABLE_adj]{+[NOM]}+[sÁg_ABSTRACT_noun]{+[NOM]} mÒÖAUKicSsX
SFX á   0    zhatatlan    [áéiíóöõuúüû-]            [z_ACTION_vrb]{+[PRES_INDIC_INDEF_SG_3]}+[hAtAtlAn_UNABLE_adj]{+[NOM]} mÒÖAUKicFQsX.%
SFX á   0    zhat         [áéiíóöõuúüû-]            [z_ACTION_vrb]{+[PRES_INDIC_INDEF_SG_3]}+[hAt_MODAL_vrb]{+[PRES_INDIC_INDEF_SG_3]} Oo%X
SFX á   0    zgató        [áéiíóöõuúüû-]            [z_ACTION_vrb]{+[PRES_INDIC_INDEF_SG_3]}+[gAt_FREQ_vrb]{+[PRES_INDIC_INDEF_SG_3]}+[Ó_PRESPART_adj]{+[NOM]} ÏÒÖAUKicFQX
SFX á   0    zgatás       [áéiíóöõuúüû-]            [z_ACTION_vrb]{+[PRES_INDIC_INDEF_SG_3]}+[gAt_FREQ_vrb]{+[PRES_INDIC_INDEF_SG_3]}+[Ás_PROCESS/RESULT_noun]{+[NOM]} mÒÖAUKicXSs
SFX á   0    zgatott      [áéiíóöõuúüû-]            [z_ACTION_vrb]{+[PRES_INDIC_INDEF_SG_3]}+[gAt_FREQ_vrb]{+[PRES_INDIC_INDEF_SG_3]}+[tt_PASTPART_adj]{+[NOM]} mÒAUKicFQX%s
SFX á   0    zgatott      [áéiíóöõuúüû-]            [z_ACTION_vrb]{+[PRES_INDIC_INDEF_SG_3]}+[gAt_FREQ_vrb]{+[PRES_INDIC_INDEF_SG_3]}+[PAST_INDIC_INDEF_SG_3] X
SFX á   0    zgathatóság  [áéiíóöõuúüû-]            [z_ACTION_vrb]{+[PRES_INDIC_INDEF_SG_3]}+[gAt_FREQ_vrb]{+[PRES_INDIC_INDEF_SG_3]}+[hAt_MODAL_vrb]{+[PRES_INDIC_INDEF_SG_3]}+[Ó_PRESPART_adj]{+[NOM]}+[sÁg_ABSTRACT_noun]{+[NOM]} mÒÖAUKicSsX
SFX á   0    zgatható     [áéiíóöõuúüû-]            [z_ACTION_vrb]{+[PRES_INDIC_INDEF_SG_3]}+[gAt_FREQ_vrb]{+[PRES_INDIC_INDEF_SG_3]}+[hAt_MODAL_vrb]{+[PRES_INDIC_INDEF_SG_3]}+[Ó_PRESPART_adj]{+[NOM]} ÏÒÖAUKicFQX
SFX á   0    zgathatott   [áéiíóöõuúüû-]            [z_ACTION_vrb]{+[PRES_INDIC_INDEF_SG_3]}+[gAt_FREQ_vrb]{+[PRES_INDIC_INDEF_SG_3]}+[hAt_MODAL_vrb]{+[PRES_INDIC_INDEF_SG_3]}+[PAST_INDIC_INDEF_SG_3] X
SFX á   0    zgathat      [áéiíóöõuúüû-]            [z_ACTION_vrb]{+[PRES_INDIC_INDEF_SG_3]}+[gAt_FREQ_vrb]{+[PRES_INDIC_INDEF_SG_3]}+[hAt_MODAL_vrb]{+[PRES_INDIC_INDEF_SG_3]} Oo%X
SFX á   0    zgat         [áéiíóöõuúüû-]            [z_ACTION_vrb]{+[PRES_INDIC_INDEF_SG_3]}+[gAt_FREQ_vrb]{+[PRES_INDIC_INDEF_SG_3]} Oo%X
SFX á   0    zatlanság    [áéiíóöõuúüû-]            [z_ACTION_vrb]{+[PRES_INDIC_INDEF_SG_3]}+[tAlAn_LESS_adj]{+[NOM]}+[sÁg_ABSTRACT_noun]{+[NOM]} mÒÖAUKicQX
SFX á   0    zatlan       [áéiíóöõuúüû-]            [z_ACTION_vrb]{+[PRES_INDIC_INDEF_SG_3]}+[tAlAn_LESS_adj]{+[NOM]} mÒÖAUKicFQsX%
SFX á   0    zandó        [áéiíóöõuúüû-]            [z_ACTION_vrb]{+[PRES_INDIC_INDEF_SG_3]}+[AndÓ_FUTPART_adj]{+[NOM]} ÏÒÖAUKicFQX%
SFX á   0    z            [áéiíóöõuúüû-]            [z_ACTION_vrb]{+[PRES_INDIC_INDEF_SG_3]} OoX%
SFX á   0    sító         [áéiíóöõuúüû-]            [sít_SUPPLY_vrb_tr]{+[PRES_INDIC_INDEF_SG_3]}+[Ó_PRESPART_adj]{+[NOM]} ÏÒÖAUKicFQX
SFX á   0    sítás        [áéiíóöõuúüû-]            [sít_SUPPLY_vrb_tr]{+[PRES_INDIC_INDEF_SG_3]}+[Ás_PROCESS/RESULT_noun]{+[NOM]} mÒÖAUKicXSs
SFX á   0    síttató      [áéiíóöõuúüû-]            [sít_SUPPLY_vrb_tr]{+[PRES_INDIC_INDEF_SG_3]}+[tAt_FACTITIVE_vrb_tr]{+[PRES_INDIC_INDEF_SG_3]}+[Ó_PRESPART_adj]{+[NOM]} ÏÒÖAUKicFQX
SFX á   0    síttatás     [áéiíóöõuúüû-]            [sít_SUPPLY_vrb_tr]{+[PRES_INDIC_INDEF_SG_3]}+[tAt_FACTITIVE_vrb_tr]{+[PRES_INDIC_INDEF_SG_3]}+[Ás_PROCESS/RESULT_noun]{+[NOM]} mÒÖAUKicXSs
SFX á   0    síttatott    [áéiíóöõuúüû-]            [sít_SUPPLY_vrb_tr]{+[PRES_INDIC_INDEF_SG_3]}+[tAt_FACTITIVE_vrb_tr]{+[PRES_INDIC_INDEF_SG_3]}+[tt_PASTPART_adj]{+[NOM]} mÒAU$icFQsX%
SFX á   0    síttatott    [áéiíóöõuúüû-]            [sít_SUPPLY_vrb_tr]{+[PRES_INDIC_INDEF_SG_3]}+[tAt_FACTITIVE_vrb_tr]{+[PRES_INDIC_INDEF_SG_3]}+[PAST_INDIC_INDEF_SG_3] X
SFX á   0    síttathat    [áéiíóöõuúüû-]            [sít_SUPPLY_vrb_tr]{+[PRES_INDIC_INDEF_SG_3]}+[tAt_FACTITIVE_vrb_tr]{+[PRES_INDIC_INDEF_SG_3]}+[hAt_MODAL_vrb]{+[PRES_INDIC_INDEF_SG_3]} Oo%X
SFX á   0    síttatandó   [áéiíóöõuúüû-]            [sít_SUPPLY_vrb_tr]{+[PRES_INDIC_INDEF_SG_3]}+[tAt_FACTITIVE_vrb_tr]{+[PRES_INDIC_INDEF_SG_3]}+[AndÓ_FUTPART_adj]{+[NOM]} ÏÒÖAUKicFQX%
SFX á   0    síttat       [áéiíóöõuúüû-]            [sít_SUPPLY_vrb_tr]{+[PRES_INDIC_INDEF_SG_3]}+[tAt_FACTITIVE_vrb_tr]{+[PRES_INDIC_INDEF_SG_3]} OoX%
SFX á   0    sítottság    [áéiíóöõuúüû-]            [sít_SUPPLY_vrb_tr]{+[PRES_INDIC_INDEF_SG_3]}+[tt_PASTPART_adj]{+[NOM]}+[sÁg_ABSTRACT_noun]{+[NOM]} mÒÖAUKicSsX
SFX á   0    sított       [áéiíóöõuúüû-]            [sít_SUPPLY_vrb_tr]{+[PRES_INDIC_INDEF_SG_3]}+[tt_PASTPART_adj]{+[NOM]} mÒAU$icFQsX%
SFX á   0    sított       [áéiíóöõuúüû-]            [PAST_INDIC_INDEF_SG_3] X
SFX á   0    síthatóság   [áéiíóöõuúüû-]            [sít_SUPPLY_vrb_tr]{+[PRES_INDIC_INDEF_SG_3]}+[hAt_MODAL_vrb]{+[PRES_INDIC_INDEF_SG_3]}+[Ó_PRESPART_adj]{+[NOM]}+[sÁg_ABSTRACT_noun]{+[NOM]} mÒÖAUKicSsX
SFX á   0    sítható      [áéiíóöõuúüû-]            [sít_SUPPLY_vrb_tr]{+[PRES_INDIC_INDEF_SG_3]}+[hAt_MODAL_vrb]{+[PRES_INDIC_INDEF_SG_3]}+[Ó_PRESPART_adj]{+[NOM]} ÏÒÖAUKicFQX
SFX á   0    síthatott    [áéiíóöõuúüû-]            [sít_SUPPLY_vrb_tr]{+[PRES_INDIC_INDEF_SG_3]}+[hAt_MODAL_vrb]{+[PRES_INDIC_INDEF_SG_3]}+[tt_PASTPART_adj]{+[NOM]} mÒAUKicFQX%s
SFX á   0    síthatott    [áéiíóöõuúüû-]            [sít_SUPPLY_vrb_tr]{+[PRES_INDIC_INDEF_SG_3]}+[hAt_MODAL_vrb]{+[PRES_INDIC_INDEF_SG_3]}+[PAST_INDIC_INDEF_SG_3] X
SFX á   0    síthatatlanság [áéiíóöõuúüû-]            [sít_SUPPLY_vrb_tr]{+[PRES_INDIC_INDEF_SG_3]}+[hAtAtlAn_UNABLE_adj]{+[NOM]}+[sÁg_ABSTRACT_noun]{+[NOM]} mÒÖAUKicSsX
SFX á   0    síthatatlan  [áéiíóöõuúüû-]            [sít_SUPPLY_vrb_tr]{+[PRES_INDIC_INDEF_SG_3]}+[hAtAtlAn_UNABLE_adj]{+[NOM]} mÒÖAUKicFQsX%
SFX á   0    síthat       [áéiíóöõuúüû-]            [sít_SUPPLY_vrb_tr]{+[PRES_INDIC_INDEF_SG_3]}+[hAt_MODAL_vrb]{+[PRES_INDIC_INDEF_SG_3]} Oo%X
SFX á   0    sítgató      [áéiíóöõuúüû-]            [sít_SUPPLY_vrb_tr]{+[PRES_INDIC_INDEF_SG_3]}+[gAt_FREQ_vrb]{+[PRES_INDIC_INDEF_SG_3]}+[Ó_PRESPART_adj]{+[NOM]} ÏÒÖAUKicFQX
SFX á   0    sítgatás     [áéiíóöõuúüû-]            [sít_SUPPLY_vrb_tr]{+[PRES_INDIC_INDEF_SG_3]}+[gAt_FREQ_vrb]{+[PRES_INDIC_INDEF_SG_3]}+[Ás_PROCESS/RESULT_noun]{+[NOM]} mÒÖAUKicXSs
SFX á   0    sítgatott    [áéiíóöõuúüû-]            [sít_SUPPLY_vrb_tr]{+[PRES_INDIC_INDEF_SG_3]}+[gAt_FREQ_vrb]{+[PRES_INDIC_INDEF_SG_3]}+[tt_PASTPART_adj]{+[NOM]} mÒAUKicFQX%s
SFX á   0    sítgatott    [áéiíóöõuúüû-]            [sít_SUPPLY_vrb_tr]{+[PRES_INDIC_INDEF_SG_3]}+[gAt_FREQ_vrb]{+[PRES_INDIC_INDEF_SG_3]}+[PAST_INDIC_INDEF_SG_3] X
SFX á   0    sítgathatóság [áéiíóöõuúüû-]            [sít_SUPPLY_vrb_tr]{+[PRES_INDIC_INDEF_SG_3]}+[gAt_FREQ_vrb]{+[PRES_INDIC_INDEF_SG_3]}+[hAt_MODAL_vrb]{+[PRES_INDIC_INDEF_SG_3]}+[Ó_PRESPART_adj]{+[NOM]}+[sÁg_ABSTRACT_noun]{+[NOM]} mÒÖAUKicSsX
SFX á   0    sítgatható   [áéiíóöõuúüû-]            [sít_SUPPLY_vrb_tr]{+[PRES_INDIC_INDEF_SG_3]}+[gAt_FREQ_vrb]{+[PRES_INDIC_INDEF_SG_3]}+[hAt_MODAL_vrb]{+[PRES_INDIC_INDEF_SG_3]}+[Ó_PRESPART_adj]{+[NOM]} ÏÒÖAUKicFQX
SFX á   0    sítgathatott [áéiíóöõuúüû-]            [sít_SUPPLY_vrb_tr]{+[PRES_INDIC_INDEF_SG_3]}+[gAt_FREQ_vrb]{+[PRES_INDIC_INDEF_SG_3]}+[hAt_MODAL_vrb]{+[PRES_INDIC_INDEF_SG_3]}+[PAST_INDIC_INDEF_SG_3] X
SFX á   0    sítgathat    [áéiíóöõuúüû-]            [sít_SUPPLY_vrb_tr]{+[PRES_INDIC_INDEF_SG_3]}+[gAt_FREQ_vrb]{+[PRES_INDIC_INDEF_SG_3]}+[hAt_MODAL_vrb]{+[PRES_INDIC_INDEF_SG_3]} Oo%X
SFX á   0    sítgat       [áéiíóöõuúüû-]            [sít_SUPPLY_vrb_tr]{+[PRES_INDIC_INDEF_SG_3]}+[gAt_FREQ_vrb]{+[PRES_INDIC_INDEF_SG_3]} Oo%X
SFX á   0    sítatlanság  [áéiíóöõuúüû-]            [sít_SUPPLY_vrb_tr]{+[PRES_INDIC_INDEF_SG_3]}+[tAlAn_LESS_adj]{+[NOM]}+[sÁg_ABSTRACT_noun]{+[NOM]} mÒÖAUKicQX
SFX á   0    sítatlan     [áéiíóöõuúüû-]            [sít_SUPPLY_vrb_tr]{+[PRES_INDIC_INDEF_SG_3]}+[tAlAn_LESS_adj]{+[NOM]} mÒÖAUKicFQsX%
SFX á   0    sítandó      [áéiíóöõuúüû-]            [sít_SUPPLY_vrb_tr]{+[PRES_INDIC_INDEF_SG_3]}+[AndÓ_FUTPART_adj]{+[NOM]} ÏÒÖAUKicFQX%
SFX á   0    sít          [áéiíóöõuúüû-]            [sít_SUPPLY_vrb_tr]{+[PRES_INDIC_INDEF_SG_3]} OoX%
SFX á   0    sodó         [áéiíóöõuúüû-]            [s_ATTRIBUTE_adj]{+[NOM]}+[Odik_MEDIAL_vrb_it]{+[PRES_INDIC_INDEF_SG_3]}+[Ó_PRESPART_adj]{+[NOM]} ÏÒÖAUKicFQX
SFX á   0    sodás        [áéiíóöõuúüû-]            [s_ATTRIBUTE_adj]{+[NOM]}+[Odik_MEDIAL_vrb_it]{+[PRES_INDIC_INDEF_SG_3]}+[Ás_PROCESS/RESULT_noun]{+[NOM]} mÒÖAUKicXSs
SFX á   0    sodottság    [áéiíóöõuúüû-]            [s_ATTRIBUTE_adj]{+[NOM]}+[Odik_MEDIAL_vrb_it]{+[PRES_INDIC_INDEF_SG_3]}+[tt_PASTPART_adj]{+[NOM]}+[sÁg_ABSTRACT_noun]{+[NOM]} mÒÖAUKicSsX
SFX á   0    sodott       [áéiíóöõuúüû-]            [s_ATTRIBUTE_adj]{+[NOM]}+[Odik_MEDIAL_vrb_it]{+[PRES_INDIC_INDEF_SG_3]}+[tt_PASTPART_adj]{+[NOM]} mÒAU$icFQsX%
SFX á   0    sodott       [áéiíóöõuúüû-]            [s_ATTRIBUTE_adj]{+[NOM]}+[Odik_MEDIAL_vrb_it]{+[PRES_INDIC_INDEF_SG_3]}+[PAST_INDIC_INDEF_SG_3] X
SFX á   0    sodik        [áéiíóöõuúüû-]            [s_ATTRIBUTE_adj]{+[NOM]}+[Odik_MEDIAL_vrb_it]{+[PRES_INDIC_INDEF_SG_3]} Oo%X
SFX á   0    sodhatott    [áéiíóöõuúüû-]            [s_ATTRIBUTE_adj]{+[NOM]}+[Odik_MEDIAL_vrb_it]{+[PRES_INDIC_INDEF_SG_3]}+[hAt_MODAL_vrb]{+[PRES_INDIC_INDEF_SG_3]}+[PAST_INDIC_INDEF_SG_3] X
SFX á   0    sodhat       [áéiíóöõuúüû-]            [s_ATTRIBUTE_adj]{+[NOM]}+[Odik_MEDIAL_vrb_it]{+[PRES_INDIC_INDEF_SG_3]}+[hAt_MODAL_vrb]{+[PRES_INDIC_INDEF_SG_3]} Oo%X
SFX á   0    sodgatott    [áéiíóöõuúüû-]            [s_ATTRIBUTE_adj]{+[NOM]}+[Odik_MEDIAL_vrb_it]{+[PRES_INDIC_INDEF_SG_3]}+[PAST_INDIC_INDEF_SG_3] X
SFX á   0    sodgathatott [áéiíóöõuúüû-]            [s_ATTRIBUTE_adj]{+[NOM]}+[Odik_MEDIAL_vrb_it]{+[PRES_INDIC_INDEF_SG_3]}+[gAt_FREQ_vrb]{+[PRES_INDIC_INDEF_SG_3]}+[hAt_MODAL_vrb]{+[PRES_INDIC_INDEF_SG_3]}+[PAST_INDIC_INDEF_SG_3] X
SFX á   0    sodgathat    [áéiíóöõuúüû-]            [s_ATTRIBUTE_adj]{+[NOM]}+[Odik_MEDIAL_vrb_it]{+[PRES_INDIC_INDEF_SG_3]}+[gAt_FREQ_vrb]{+[PRES_INDIC_INDEF_SG_3]}+[hAt_MODAL_vrb]{+[PRES_INDIC_INDEF_SG_3]} Oo%X
SFX á   0    sodgat       [áéiíóöõuúüû-]            [s_ATTRIBUTE_adj]{+[NOM]}+[Odik_MEDIAL_vrb_it]{+[PRES_INDIC_INDEF_SG_3]}+[gAt_FREQ_vrb]{+[PRES_INDIC_INDEF_SG_3]} Oo%X
SFX á   0    s            [áéiíoóõuúüû-]            [s_OCCUPATION_noun]{+[NOM]} ÝÔØCWMjcTtx"
SFX á   0    ozó          [^aáeéiíoóöõuúüû]         [z_ACTION_vrb]{+[PRES_INDIC_INDEF_SG_3]}+[Ó_PRESPART_adj]{+[NOM]} ÏÒÖAUKicFQX
SFX á   0    ozás         [^aáeéiíoóöõuúüû]         [z_ACTION_vrb]{+[PRES_INDIC_INDEF_SG_3]}+[Ás_PROCESS/RESULT_noun]{+[NOM]} mÒÖAUKicXSs
SFX á   0    oztató       [^aáeéiíoóöõuúüû]         [z_ACTION_vrb]{+[PRES_INDIC_INDEF_SG_3]}+[tAt_FACTITIVE_vrb_tr]{+[PRES_INDIC_INDEF_SG_3]}+[Ó_PRESPART_adj]{+[NOM]} ÏÒÖAUKicFQX
SFX á   0    oztatás      [^aáeéiíoóöõuúüû]         [z_ACTION_vrb]{+[PRES_INDIC_INDEF_SG_3]}+[tAt_FACTITIVE_vrb_tr]{+[PRES_INDIC_INDEF_SG_3]}+[Ás_PROCESS/RESULT_noun]{+[NOM]} mÒÖAUKicXSs
SFX á   0    oztatott     [^aáeéiíoóöõuúüû]         [z_ACTION_vrb]{+[PRES_INDIC_INDEF_SG_3]}+[tAt_FACTITIVE_vrb_tr]{+[PRES_INDIC_INDEF_SG_3]}+[tt_PASTPART_adj]{+[NOM]} mÒAU$icFQsX%
SFX á   0    oztatott     [^aáeéiíoóöõuúüû]         [z_ACTION_vrb]{+[PRES_INDIC_INDEF_SG_3]}+[tAt_FACTITIVE_vrb_tr]{+[PRES_INDIC_INDEF_SG_3]}+[PAST_INDIC_INDEF_SG_3] X
SFX á   0    oztatandó    [^aáeéiíoóöõuúüû]         [z_ACTION_vrb]{+[PRES_INDIC_INDEF_SG_3]}+[tAt_FACTITIVE_vrb_tr]{+[PRES_INDIC_INDEF_SG_3]}+[AndÓ_FUTPART_adj]{+[NOM]} ÏÒÖAUKicFQX%
SFX á   0    oztat        [^aáeéiíoóöõuúüû]         [z_ACTION_vrb]{+[PRES_INDIC_INDEF_SG_3]}+[tAt_FACTITIVE_vrb_tr]{+[PRES_INDIC_INDEF_SG_3]} OoX%
SFX á   0    ozottság     [^aáeéiíoóöõuúüû]         [z_ACTION_vrb]{+[PRES_INDIC_INDEF_SG_3]}+[tt_PASTPART_adj]{+[NOM]}+[sÁg_ABSTRACT_noun]{+[NOM]} mÒÖAUKicSsX
SFX á   0    ozott        [^aáeéiíoóöõuúüû]         [z_ACTION_vrb]{+[PRES_INDIC_INDEF_SG_3]}+[tt_PASTPART_adj]{+[NOM]} mÒAU$icFQsX%
SFX á   0    ozott        [^aáeéiíoóöõuúüû]         [z_ACTION_vrb]{+[PRES_INDIC_INDEF_SG_3]}+[PAST_INDIC_INDEF_SG_3] X
SFX á   0    ozik         [^aáeéiíoóöõuúüû]         [z_ACTION_vrb]{+[PRES_INDIC_INDEF_SG_3]} OoX%
SFX á   0    ozhatóság    [^aáeéiíoóöõuúüû]         [z_ACTION_vrb]{+[PRES_INDIC_INDEF_SG_3]}+[hAt_MODAL_vrb]{+[PRES_INDIC_INDEF_SG_3]}+[Ó_PRESPART_adj]{+[NOM]}+[sÁg_ABSTRACT_noun]{+[NOM]} mÒÖAUKicSsX
SFX á   0    ozható       [^aáeéiíoóöõuúüû]         [z_ACTION_vrb]{+[PRES_INDIC_INDEF_SG_3]}+[hAt_MODAL_vrb]{+[PRES_INDIC_INDEF_SG_3]}+[Ó_PRESPART_adj]{+[NOM]} ÏÒÖAUKicFQX
SFX á   0    ozhatott     [^aáeéiíoóöõuúüû]         [z_ACTION_vrb]{+[PRES_INDIC_INDEF_SG_3]}+[hAt_MODAL_vrb]{+[PRES_INDIC_INDEF_SG_3]}+[PAST_INDIC_INDEF_SG_3] X
SFX á   0    ozhatatlanság [^aáeéiíoóöõuúüû]         [z_ACTION_vrb]{+[PRES_INDIC_INDEF_SG_3]}+[hAtAtlAn_UNABLE_adj]{+[NOM]}+[sÁg_ABSTRACT_noun]{+[NOM]} mÒÖAUKicSsX
SFX á   0    ozhatatlan   [^aáeéiíoóöõuúüû]         [z_ACTION_vrb]{+[PRES_INDIC_INDEF_SG_3]}+[hAtAtlAn_UNABLE_adj]{+[NOM]} mÒÖAUKicFQsX.%
SFX á   0    ozhat        [^aáeéiíoóöõuúüû]         [z_ACTION_vrb]{+[PRES_INDIC_INDEF_SG_3]}+[hAt_MODAL_vrb]{+[PRES_INDIC_INDEF_SG_3]} Oo%X
SFX á   0    ozgató       [^aáeéiíoóöõuúüû]         [z_ACTION_vrb]{+[PRES_INDIC_INDEF_SG_3]}+[gAt_FREQ_vrb]{+[PRES_INDIC_INDEF_SG_3]}+[Ó_PRESPART_adj]{+[NOM]} ÏÒÖAUKicFQX
SFX á   0    ozgatás      [^aáeéiíoóöõuúüû]         [z_ACTION_vrb]{+[PRES_INDIC_INDEF_SG_3]}+[gAt_FREQ_vrb]{+[PRES_INDIC_INDEF_SG_3]}+[Ás_PROCESS/RESULT_noun]{+[NOM]} mÒÖAUKicXSs
SFX á   0    ozgatott     [^aáeéiíoóöõuúüû]         [z_ACTION_vrb]{+[PRES_INDIC_INDEF_SG_3]}+[gAt_FREQ_vrb]{+[PRES_INDIC_INDEF_SG_3]}+[tt_PASTPART_adj]{+[NOM]} mÒAUKicFQX%s
SFX á   0    ozgatott     [^aáeéiíoóöõuúüû]         [z_ACTION_vrb]{+[PRES_INDIC_INDEF_SG_3]}+[gAt_FREQ_vrb]{+[PRES_INDIC_INDEF_SG_3]}+[PAST_INDIC_INDEF_SG_3] X
SFX á   0    ozgathatóság [^aáeéiíoóöõuúüû]         [z_ACTION_vrb]{+[PRES_INDIC_INDEF_SG_3]}+[gAt_FREQ_vrb]{+[PRES_INDIC_INDEF_SG_3]}+[hAt_MODAL_vrb]{+[PRES_INDIC_INDEF_SG_3]}+[Ó_PRESPART_adj]{+[NOM]}+[sÁg_ABSTRACT_noun]{+[NOM]} mÒÖAUKicSsX
SFX á   0    ozgatható    [^aáeéiíoóöõuúüû]         [z_ACTION_vrb]{+[PRES_INDIC_INDEF_SG_3]}+[gAt_FREQ_vrb]{+[PRES_INDIC_INDEF_SG_3]}+[hAt_MODAL_vrb]{+[PRES_INDIC_INDEF_SG_3]}+[Ó_PRESPART_adj]{+[NOM]} ÏÒÖAUKicFQX
SFX á   0    ozgathatott  [^aáeéiíoóöõuúüû]         [z_ACTION_vrb]{+[PRES_INDIC_INDEF_SG_3]}+[gAt_FREQ_vrb]{+[PRES_INDIC_INDEF_SG_3]}+[hAt_MODAL_vrb]{+[PRES_INDIC_INDEF_SG_3]}+[PAST_INDIC_INDEF_SG_3] X
SFX á   0    ozgathat     [^aáeéiíoóöõuúüû]         [z_ACTION_vrb]{+[PRES_INDIC_INDEF_SG_3]}+[gAt_FREQ_vrb]{+[PRES_INDIC_INDEF_SG_3]}+[hAt_MODAL_vrb]{+[PRES_INDIC_INDEF_SG_3]} Oo%X
SFX á   0    ozgat        [^aáeéiíoóöõuúüû]         [z_ACTION_vrb]{+[PRES_INDIC_INDEF_SG_3]}+[gAt_FREQ_vrb]{+[PRES_INDIC_INDEF_SG_3]} Oo%X
SFX á   0    ozatlanság   [^aáeéiíoóöõuúüû]         [z_ACTION_vrb]{+[PRES_INDIC_INDEF_SG_3]}+[tAlAn_LESS_adj]{+[NOM]}+[sÁg_ABSTRACT_noun]{+[NOM]} mÒÖAUKicQX
SFX á   0    ozatlan      [^aáeéiíoóöõuúüû]         [z_ACTION_vrb]{+[PRES_INDIC_INDEF_SG_3]}+[tAlAn_LESS_adj]{+[NOM]} mÒÖAUKicFQsX%
SFX á   0    ozandó       [^aáeéiíoóöõuúüû]         [z_ACTION_vrb]{+[PRES_INDIC_INDEF_SG_3]}+[AndÓ_FUTPART_adj]{+[NOM]} ÏÒÖAUKicFQX%
SFX á   0    oz           [^aáeéiíoóöõuúüû]         [z_ACTION_vrb]{+[PRES_INDIC_INDEF_SG_3]} OoX%
SFX á   0    osító        [^aáeéiíoóöõuúüû]         [sít_SUPPLY_vrb_tr]{+[PRES_INDIC_INDEF_SG_3]}+[Ó_PRESPART_adj]{+[NOM]} ÏÒÖAUKicFQX
SFX á   0    osítás       [^aáeéiíoóöõuúüû]         [sít_SUPPLY_vrb_tr]{+[PRES_INDIC_INDEF_SG_3]}+[Ás_PROCESS/RESULT_noun]{+[NOM]} mÒÖAUKicXSs
SFX á   0    osíttató     [^aáeéiíoóöõuúüû]         [sít_SUPPLY_vrb_tr]{+[PRES_INDIC_INDEF_SG_3]}+[tAt_FACTITIVE_vrb_tr]{+[PRES_INDIC_INDEF_SG_3]}+[Ó_PRESPART_adj]{+[NOM]} ÏÒÖAUKicFQX
SFX á   0    osíttatás    [^aáeéiíoóöõuúüû]         [sít_SUPPLY_vrb_tr]{+[PRES_INDIC_INDEF_SG_3]}+[tAt_FACTITIVE_vrb_tr]{+[PRES_INDIC_INDEF_SG_3]}+[Ás_PROCESS/RESULT_noun]{+[NOM]} mÒÖAUKicXSs
SFX á   0    osíttatott   [^aáeéiíoóöõuúüû]         [sít_SUPPLY_vrb_tr]{+[PRES_INDIC_INDEF_SG_3]}+[tAt_FACTITIVE_vrb_tr]{+[PRES_INDIC_INDEF_SG_3]}+[tt_PASTPART_adj]{+[NOM]} mÒAU$icFQsX%
SFX á   0    osíttatott   [^aáeéiíoóöõuúüû]         [sít_SUPPLY_vrb_tr]{+[PRES_INDIC_INDEF_SG_3]}+[tAt_FACTITIVE_vrb_tr]{+[PRES_INDIC_INDEF_SG_3]}+[PAST_INDIC_INDEF_SG_3] X
SFX á   0    osíttathat   [^aáeéiíoóöõuúüû]         [sít_SUPPLY_vrb_tr]{+[PRES_INDIC_INDEF_SG_3]}+[tAt_FACTITIVE_vrb_tr]{+[PRES_INDIC_INDEF_SG_3]}+[hAt_MODAL_vrb]{+[PRES_INDIC_INDEF_SG_3]} Oo%X
SFX á   0    osíttatandó  [^aáeéiíoóöõuúüû]         [sít_SUPPLY_vrb_tr]{+[PRES_INDIC_INDEF_SG_3]}+[tAt_FACTITIVE_vrb_tr]{+[PRES_INDIC_INDEF_SG_3]}+[AndÓ_FUTPART_adj]{+[NOM]} ÏÒÖAUKicFQX%
SFX á   0    osíttat      [^aáeéiíoóöõuúüû]         [sít_SUPPLY_vrb_tr]{+[PRES_INDIC_INDEF_SG_3]}+[tAt_FACTITIVE_vrb_tr]{+[PRES_INDIC_INDEF_SG_3]} OoX%
SFX á   0    osítottság   [^aáeéiíoóöõuúüû]         [sít_SUPPLY_vrb_tr]{+[PRES_INDIC_INDEF_SG_3]}+[tt_PASTPART_adj]{+[NOM]}+[sÁg_ABSTRACT_noun]{+[NOM]} mÒÖAUKicSsX
SFX á   0    osított      [^aáeéiíoóöõuúüû]         [sít_SUPPLY_vrb_tr]{+[PRES_INDIC_INDEF_SG_3]}+[tt_PASTPART_adj]{+[NOM]} mÒAU$icFQsX%
SFX á   0    osított      [^aáeéiíoóöõuúüû]         [PAST_INDIC_INDEF_SG_3] X
SFX á   0    osíthatóság  [^aáeéiíoóöõuúüû]         [sít_SUPPLY_vrb_tr]{+[PRES_INDIC_INDEF_SG_3]}+[hAt_MODAL_vrb]{+[PRES_INDIC_INDEF_SG_3]}+[Ó_PRESPART_adj]{+[NOM]}+[sÁg_ABSTRACT_noun]{+[NOM]} mÒÖAUKicSsX
SFX á   0    osítható     [^aáeéiíoóöõuúüû]         [sít_SUPPLY_vrb_tr]{+[PRES_INDIC_INDEF_SG_3]}+[hAt_MODAL_vrb]{+[PRES_INDIC_INDEF_SG_3]}+[Ó_PRESPART_adj]{+[NOM]} ÏÒÖAUKicFQX
SFX á   0    osíthatott   [^aáeéiíoóöõuúüû]         [sít_SUPPLY_vrb_tr]{+[PRES_INDIC_INDEF_SG_3]}+[hAt_MODAL_vrb]{+[PRES_INDIC_INDEF_SG_3]}+[tt_PASTPART_adj]{+[NOM]} mÒAUKicFQX%s
SFX á   0    osíthatott   [^aáeéiíoóöõuúüû]         [sít_SUPPLY_vrb_tr]{+[PRES_INDIC_INDEF_SG_3]}+[hAt_MODAL_vrb]{+[PRES_INDIC_INDEF_SG_3]}+[PAST_INDIC_INDEF_SG_3] X
SFX á   0    osíthatatlanság [^aáeéiíoóöõuúüû]         [sít_SUPPLY_vrb_tr]{+[PRES_INDIC_INDEF_SG_3]}+[hAtAtlAn_UNABLE_adj]{+[NOM]}+[sÁg_ABSTRACT_noun]{+[NOM]} mÒÖAUKicSsX
SFX á   0    osíthatatlan [^aáeéiíoóöõuúüû]         [sít_SUPPLY_vrb_tr]{+[PRES_INDIC_INDEF_SG_3]}+[hAtAtlAn_UNABLE_adj]{+[NOM]} mÒÖAUKicFQsX%
SFX á   0    osíthat      [^aáeéiíoóöõuúüû]         [sít_SUPPLY_vrb_tr]{+[PRES_INDIC_INDEF_SG_3]}+[hAt_MODAL_vrb]{+[PRES_INDIC_INDEF_SG_3]} Oo%X
SFX á   0    osítgató     [^aáeéiíoóöõuúüû]         [sít_SUPPLY_vrb_tr]{+[PRES_INDIC_INDEF_SG_3]}+[gAt_FREQ_vrb]{+[PRES_INDIC_INDEF_SG_3]}+[Ó_PRESPART_adj]{+[NOM]} ÏÒÖAUKicFQX
SFX á   0    osítgatás    [^aáeéiíoóöõuúüû]         [sít_SUPPLY_vrb_tr]{+[PRES_INDIC_INDEF_SG_3]}+[gAt_FREQ_vrb]{+[PRES_INDIC_INDEF_SG_3]}+[Ás_PROCESS/RESULT_noun]{+[NOM]} mÒÖAUKicXSs
SFX á   0    osítgatott   [^aáeéiíoóöõuúüû]         [sít_SUPPLY_vrb_tr]{+[PRES_INDIC_INDEF_SG_3]}+[gAt_FREQ_vrb]{+[PRES_INDIC_INDEF_SG_3]}+[tt_PASTPART_adj]{+[NOM]} mÒAUKicFQX%s
SFX á   0    osítgatott   [^aáeéiíoóöõuúüû]         [sít_SUPPLY_vrb_tr]{+[PRES_INDIC_INDEF_SG_3]}+[gAt_FREQ_vrb]{+[PRES_INDIC_INDEF_SG_3]}+[PAST_INDIC_INDEF_SG_3] X
SFX á   0    osítgathatóság [^aáeéiíoóöõuúüû]         [sít_SUPPLY_vrb_tr]{+[PRES_INDIC_INDEF_SG_3]}+[gAt_FREQ_vrb]{+[PRES_INDIC_INDEF_SG_3]}+[hAt_MODAL_vrb]{+[PRES_INDIC_INDEF_SG_3]}+[Ó_PRESPART_adj]{+[NOM]}+[sÁg_ABSTRACT_noun]{+[NOM]} mÒÖAUKicSsX
SFX á   0    osítgatható  [^aáeéiíoóöõuúüû]         [sít_SUPPLY_vrb_tr]{+[PRES_INDIC_INDEF_SG_3]}+[gAt_FREQ_vrb]{+[PRES_INDIC_INDEF_SG_3]}+[hAt_MODAL_vrb]{+[PRES_INDIC_INDEF_SG_3]}+[Ó_PRESPART_adj]{+[NOM]} ÏÒÖAUKicFQX
SFX á   0    osítgathatott [^aáeéiíoóöõuúüû]         [sít_SUPPLY_vrb_tr]{+[PRES_INDIC_INDEF_SG_3]}+[gAt_FREQ_vrb]{+[PRES_INDIC_INDEF_SG_3]}+[hAt_MODAL_vrb]{+[PRES_INDIC_INDEF_SG_3]}+[PAST_INDIC_INDEF_SG_3] X
SFX á   0    osítgathat   [^aáeéiíoóöõuúüû]         [sít_SUPPLY_vrb_tr]{+[PRES_INDIC_INDEF_SG_3]}+[gAt_FREQ_vrb]{+[PRES_INDIC_INDEF_SG_3]}+[hAt_MODAL_vrb]{+[PRES_INDIC_INDEF_SG_3]} Oo%X
SFX á   0    osítgat      [^aáeéiíoóöõuúüû]         [sít_SUPPLY_vrb_tr]{+[PRES_INDIC_INDEF_SG_3]}+[gAt_FREQ_vrb]{+[PRES_INDIC_INDEF_SG_3]} Oo%X
SFX á   0    osítatlanság [^aáeéiíoóöõuúüû]         [sít_SUPPLY_vrb_tr]{+[PRES_INDIC_INDEF_SG_3]}+[tAlAn_LESS_adj]{+[NOM]}+[sÁg_ABSTRACT_noun]{+[NOM]} mÒÖAUKicQX
SFX á   0    osítatlan    [^aáeéiíoóöõuúüû]         [sít_SUPPLY_vrb_tr]{+[PRES_INDIC_INDEF_SG_3]}+[tAlAn_LESS_adj]{+[NOM]} mÒÖAUKicFQsX%
SFX á   0    osítandó     [^aáeéiíoóöõuúüû]         [sít_SUPPLY_vrb_tr]{+[PRES_INDIC_INDEF_SG_3]}+[AndÓ_FUTPART_adj]{+[NOM]} ÏÒÖAUKicFQX%
SFX á   0    osít         [^aáeéiíoóöõuúüû]         [sít_SUPPLY_vrb_tr]{+[PRES_INDIC_INDEF_SG_3]} OoX%
SFX á   0    osodó        [^aáeéiíoóöõuúüû]         [s_ATTRIBUTE_adj]{+[NOM]}+[Odik_MEDIAL_vrb_it]{+[PRES_INDIC_INDEF_SG_3]}+[Ó_PRESPART_adj]{+[NOM]} ÏÒÖAUKicFQX
SFX á   0    osodás       [^aáeéiíoóöõuúüû]         [s_ATTRIBUTE_adj]{+[NOM]}+[Odik_MEDIAL_vrb_it]{+[PRES_INDIC_INDEF_SG_3]}+[Ás_PROCESS/RESULT_noun]{+[NOM]} mÒÖAUKicXSs
SFX á   0    osodottság   [^aáeéiíoóöõuúüû]         [s_ATTRIBUTE_adj]{+[NOM]}+[Odik_MEDIAL_vrb_it]{+[PRES_INDIC_INDEF_SG_3]}+[tt_PASTPART_adj]{+[NOM]}+[sÁg_ABSTRACT_noun]{+[NOM]} mÒÖAUKicSsX
SFX á   0    osodott      [^aáeéiíoóöõuúüû]         [s_ATTRIBUTE_adj]{+[NOM]}+[Odik_MEDIAL_vrb_it]{+[PRES_INDIC_INDEF_SG_3]}+[tt_PASTPART_adj]{+[NOM]} mÒAU$icFQsX%
SFX á   0    osodott      [^aáeéiíoóöõuúüû]         [s_ATTRIBUTE_adj]{+[NOM]}+[Odik_MEDIAL_vrb_it]{+[PRES_INDIC_INDEF_SG_3]}+[PAST_INDIC_INDEF_SG_3] X
SFX á   0    osodik       [^aáeéiíoóöõuúüû]         [s_ATTRIBUTE_adj]{+[NOM]}+[Odik_MEDIAL_vrb_it]{+[PRES_INDIC_INDEF_SG_3]} Oo%X
SFX á   0    osodhatott   [^aáeéiíoóöõuúüû]         [s_ATTRIBUTE_adj]{+[NOM]}+[Odik_MEDIAL_vrb_it]{+[PRES_INDIC_INDEF_SG_3]}+[hAt_MODAL_vrb]{+[PRES_INDIC_INDEF_SG_3]}+[PAST_INDIC_INDEF_SG_3] X
SFX á   0    osodhat      [^aáeéiíoóöõuúüû]         [s_ATTRIBUTE_adj]{+[NOM]}+[Odik_MEDIAL_vrb_it]{+[PRES_INDIC_INDEF_SG_3]}+[hAt_MODAL_vrb]{+[PRES_INDIC_INDEF_SG_3]} Oo%X
SFX á   0    osodgatott   [^aáeéiíoóöõuúüû]         [s_ATTRIBUTE_adj]{+[NOM]}+[Odik_MEDIAL_vrb_it]{+[PRES_INDIC_INDEF_SG_3]}+[PAST_INDIC_INDEF_SG_3] X
SFX á   0    osodgathatott [^aáeéiíoóöõuúüû]         [s_ATTRIBUTE_adj]{+[NOM]}+[Odik_MEDIAL_vrb_it]{+[PRES_INDIC_INDEF_SG_3]}+[gAt_FREQ_vrb]{+[PRES_INDIC_INDEF_SG_3]}+[hAt_MODAL_vrb]{+[PRES_INDIC_INDEF_SG_3]}+[PAST_INDIC_INDEF_SG_3] X
SFX á   0    osodgathat   [^aáeéiíoóöõuúüû]         [s_ATTRIBUTE_adj]{+[NOM]}+[Odik_MEDIAL_vrb_it]{+[PRES_INDIC_INDEF_SG_3]}+[gAt_FREQ_vrb]{+[PRES_INDIC_INDEF_SG_3]}+[hAt_MODAL_vrb]{+[PRES_INDIC_INDEF_SG_3]} Oo%X
SFX á   0    osodgat      [^aáeéiíoóöõuúüû]         [s_ATTRIBUTE_adj]{+[NOM]}+[Odik_MEDIAL_vrb_it]{+[PRES_INDIC_INDEF_SG_3]}+[gAt_FREQ_vrb]{+[PRES_INDIC_INDEF_SG_3]} Oo%X

SFX à Y 3
SFX à   e    és           e                         [s_OCCUPATION_noun]{+[NOM]} nÓ×BVLjcTtx"
SFX à   0    s            [áéiíoóõuúüû-]            [s_OCCUPATION_noun]{+[NOM]} nÓ×BVLjcTtx"
SFX à   0    es           [^aáeéiíoóöõuúüû]         [s_OCCUPATION_noun]{+[NOM]} nÓ×BVLjcTtx"

SFX ß Y 4
SFX ß   o    ós           o                         [s_OCCUPATION_noun]{+[NOM]} mÒÖAUKicSsx"
SFX ß   a    ás           a                         [s_OCCUPATION_noun]{+[NOM]} mÒÖAUKicSsx"
SFX ß   0    s            [áéiíóöõuúüû-]            [s_OCCUPATION_noun]{+[NOM]} mÒÖAUKicSsx"
SFX ß   0    os           [^aáeéiíoóöõuúüû]         [s_OCCUPATION_noun]{+[NOM]} mÒÖAUKicSsx"

SFX Þ Y 8
SFX Þ   ö    õvé          ö                         [TRANS]
SFX Þ   ö    õvel         ö                         [INSTR]
SFX Þ   ö    õhöz         ö                         [ALL]
SFX Þ   e    évé          e                         [TRANS]
SFX Þ   e    ével         e                         [INSTR]
SFX Þ   0    vé           [-áéiíóõuúüûy]            [TRANS]
SFX Þ   0    vel          [-áéiíóõuúüûy]            [INSTR]
SFX Þ   0    höz          [^aeoö]                   [ALL]
SFX Ý Y 158
SFX Ý   ö    õhöz         ö                         [ALL]
SFX Ý   zs   dzsé         dzs                       [TRANS]
SFX Ý   zs   dzsel        dzs                       [INSTR]
SFX Ý   z    szé          [^s]sz                    [TRANS]
SFX Ý   z    szel         [^s]sz                    [INSTR]
SFX Ý   y    tyé          [^t]ty                    [TRANS]
SFX Ý   y    tyel         [^t]ty                    [INSTR]
SFX Ý   y    nyé          [^n]ny                    [TRANS]
SFX Ý   y    nyel         [^n]ny                    [INSTR]
SFX Ý   y    lyé          [^l]ly                    [TRANS]
SFX Ý   y    lyel         [^l]ly                    [INSTR]
SFX Ý   y    gyé          [^g]gy                    [TRANS]
SFX Ý   y    gyel         [^g]gy                    [INSTR]
SFX Ý   ty   tyé          tty                       [TRANS]
SFX Ý   ty   tyel         tty                       [INSTR]
SFX Ý   t    té           tt                        [TRANS]
SFX Ý   t    tel          tt                        [INSTR]
SFX Ý   sz   szé          ssz                       [TRANS]
SFX Ý   sz   szel         ssz                       [INSTR]
SFX Ý   s    zsé          [^d]zs                    [TRANS]
SFX Ý   s    zsel         [^d]zs                    [INSTR]
SFX Ý   s    sé           ss                        [TRANS]
SFX Ý   s    sel          ss                        [INSTR]
SFX Ý   s    csé          [^c]cs                    [TRANS]
SFX Ý   s    csel         [^c]cs                    [INSTR]
SFX Ý   r    ré           rr                        [TRANS]
SFX Ý   r    rel          rr                        [INSTR]
SFX Ý   p    pé           pp                        [TRANS]
SFX Ý   p    pel          pp                        [INSTR]
SFX Ý   ny   nyé          nny                       [TRANS]
SFX Ý   ny   nyel         nny                       [INSTR]
SFX Ý   n    né           nn                        [TRANS]
SFX Ý   n    nel          nn                        [INSTR]
SFX Ý   m    mé           mm                        [TRANS]
SFX Ý   m    mel          mm                        [INSTR]
SFX Ý   ly   lyé          lly                       [TRANS]
SFX Ý   ly   lyel         lly                       [INSTR]
SFX Ý   l    lé           ll                        [TRANS]
SFX Ý   l    lel          ll                        [INSTR]
SFX Ý   k    ké           kk                        [TRANS]
SFX Ý   k    kel          kk                        [INSTR]
SFX Ý   j    jé           jj                        [TRANS]
SFX Ý   j    jel          jj                        [INSTR]
SFX Ý   gy   gyé          ggy                       [TRANS]
SFX Ý   gy   gyel         ggy                       [INSTR]
SFX Ý   g    gé           gg                        [TRANS]
SFX Ý   g    gel          gg                        [INSTR]
SFX Ý   f    fé           ff                        [TRANS]
SFX Ý   f    fel          ff                        [INSTR]
SFX Ý   d    dé           dd                        [TRANS]
SFX Ý   d    del          dd                        [INSTR]
SFX Ý   cs   csé          ccs                       [TRANS]
SFX Ý   cs   csel         ccs                       [INSTR]
SFX Ý   c    cé           cc                        [TRANS]
SFX Ý   c    cel          cc                        [INSTR]
SFX Ý   b    bé           bb                        [TRANS]
SFX Ý   b    bel          bb                        [INSTR]
SFX Ý   0    é            GY-                       [TRANS]
SFX Ý   0    zé           [^cts]z                   [TRANS]
SFX Ý   0    zé           [^cts]Z-                  [TRANS]
SFX Ý   0    zsé          ZS-                       [TRANS]
SFX Ý   0    zsel         ZS-                       [INSTR]
SFX Ý   0    zel          [^cts]z                   [INSTR]
SFX Ý   0    zel          [^cts]Z-                  [INSTR]
SFX Ý   0    vé           v                         [TRANS]
SFX Ý   0    vé           [áeéuü]h                  [TRANS]
SFX Ý   0    vé           V-                        [TRANS]
SFX Ý   0    vel          v                         [INSTR]
SFX Ý   0    vel          [áeéuü]h                  [INSTR]
SFX Ý   0    vel          V-                        [INSTR]
SFX Ý   0    té           th                        [TRANS]
SFX Ý   0    té           [^t]t                     [TRANS]
SFX Ý   0    té           T-                        [TRANS]
SFX Ý   0    tyé          TY-                       [TRANS]
SFX Ý   0    tyel         TY-                       [INSTR]
SFX Ý   0    tel          th                        [INSTR]
SFX Ý   0    tel          [^t]t                     [INSTR]
SFX Ý   0    tel          T-                        [INSTR]
SFX Ý   0    sé           [^tczs]s                  [TRANS]
SFX Ý   0    sé           [^Z]S-                    [TRANS]
SFX Ý   0    szé          x                         [TRANS]
SFX Ý   0    szé          X-                        [TRANS]
SFX Ý   0    szé          SZ-                       [TRANS]
SFX Ý   0    szel         x                         [INSTR]
SFX Ý   0    szel         X-                        [INSTR]
SFX Ý   0    szel         SZ-                       [INSTR]
SFX Ý   0    sel          [^tczs]s                  [INSTR]
SFX Ý   0    sel          [^Z]S-                    [INSTR]
SFX Ý   0    ré           [^r]r                     [TRANS]
SFX Ý   0    ré           R-                        [TRANS]
SFX Ý   0    rel          [^r]r                     [INSTR]
SFX Ý   0    rel          R-                        [INSTR]
SFX Ý   0    pé           [^p]p                     [TRANS]
SFX Ý   0    pé           P-                        [TRANS]
SFX Ý   0    pel          [^p]p                     [INSTR]
SFX Ý   0    pel          P-                        [INSTR]
SFX Ý   0    né           [^n]n                     [TRANS]
SFX Ý   0    né           N-                        [TRANS]
SFX Ý   0    nyé          NY-                       [TRANS]
SFX Ý   0    nyel         NY-                       [INSTR]
SFX Ý   0    nel          [^n]n                     [INSTR]
SFX Ý   0    nel          N-                        [INSTR]
SFX Ý   0    mé           [^m]m                     [TRANS]
SFX Ý   0    mé           M-                        [TRANS]
SFX Ý   0    mel          [^m]m                     [INSTR]
SFX Ý   0    mel          M-                        [INSTR]
SFX Ý   0    lé           [^l]l                     [TRANS]
SFX Ý   0    lé           L-                        [TRANS]
SFX Ý   0    lyé          LY-                       [TRANS]
SFX Ý   0    lyel         LY-                       [INSTR]
SFX Ý   0    lel          [^l]l                     [INSTR]
SFX Ý   0    lel          L-                        [INSTR]
SFX Ý   0    ké           [^k]k                     [TRANS]
SFX Ý   0    ké           K-                        [TRANS]
SFX Ý   0    kel          [^k]k                     [INSTR]
SFX Ý   0    kel          K-                        [INSTR]
SFX Ý   0    jé           [^j]j                     [TRANS]
SFX Ý   0    jé           [^glnt]y                  [TRANS]
SFX Ý   0    jé           J-                        [TRANS]
SFX Ý   0    jel          [^j]j                     [INSTR]
SFX Ý   0    jel          [^glnt]y                  [INSTR]
SFX Ý   0    jel          J-                        [INSTR]
SFX Ý   0    höz          [^aeoö]                   [ALL]
SFX Ý   0    hé           [^tgáeéuü]h               [TRANS]
SFX Ý   0    hé           H-                        [TRANS]
SFX Ý   0    hel          [^tgáeéuü]h               [INSTR]
SFX Ý   0    hel          H-                        [INSTR]
SFX Ý   0    gé           gh                        [TRANS]
SFX Ý   0    gé           [^g]g                     [TRANS]
SFX Ý   0    gé           G-                        [TRANS]
SFX Ý   0    gel          gh                        [INSTR]
SFX Ý   0    gel          [^g]g                     [INSTR]
SFX Ý   0    gel          G-                        [INSTR]
SFX Ý   0    fé           [^f]f                     [TRANS]
SFX Ý   0    fé           F-                        [TRANS]
SFX Ý   0    fel          [^f]f                     [INSTR]
SFX Ý   0    fel          F-                        [INSTR]
SFX Ý   0    el           GY-                       [INSTR]
SFX Ý   0    dé           [^d]d                     [TRANS]
SFX Ý   0    dé           D-                        [TRANS]
SFX Ý   0    dzsé         DZS-                      [TRANS]
SFX Ý   0    dzsel        DZS-                      [INSTR]
SFX Ý   0    del          [^d]d                     [INSTR]
SFX Ý   0    del          D-                        [INSTR]
SFX Ý   0    cé           [ct]z                     [TRANS]
SFX Ý   0    cé           [^c]c                     [TRANS]
SFX Ý   0    cé           C-                        [TRANS]
SFX Ý   0    csé          ts                        [TRANS]
SFX Ý   0    csé          CS-                       [TRANS]
SFX Ý   0    csel         ts                        [INSTR]
SFX Ý   0    csel         CS-                       [INSTR]
SFX Ý   0    cel          [ct]z                     [INSTR]
SFX Ý   0    cel          [^c]c                     [INSTR]
SFX Ý   0    cel          C-                        [INSTR]
SFX Ý   0    bé           [^b]b                     [TRANS]
SFX Ý   0    bé           B-                        [TRANS]
SFX Ý   0    bel          [^b]b                     [INSTR]
SFX Ý   0    bel          B-                        [INSTR]

SFX Ü Y 4
SFX Ü   ö    õször        ö                         [szOr_MULTIPLICATION_adv]
SFX Ü   z    ször         [^s]sz                    [szOr_MULTIPLICATION_adv]
SFX Ü   0    ször         [^öz]                     [szOr_MULTIPLICATION_adv]
SFX Ü   0    ször         [^s]z                     [szOr_MULTIPLICATION_adv]

SFX Û Y 4
SFX Û   z    szer         [^s]sz                    [szOr_MULTIPLICATION_adv]
SFX Û   e    észer        e                         [szOr_MULTIPLICATION_adv]
SFX Û   0    szer         [^z]                      [szOr_MULTIPLICATION_adv]
SFX Û   0    szer         [^s]z                     [szOr_MULTIPLICATION_adv]

SFX Ú Y 4
SFX Ú   z    szor         [^s]sz                    [szOr_MULTIPLICATION_adv]
SFX Ú   a    ászor        a                         [szOr_MULTIPLICATION_adv]
SFX Ú   0    szor         [^z]                      [szOr_MULTIPLICATION_adv]
SFX Ú   0    szor         [^s]z                     [szOr_MULTIPLICATION_adv]

SFX Ù Y 1
SFX Ù   0    at           [^aáeéiíoóöõuúüû]         [ACC]
SFX Ø Y 18
SFX Ø   ö    õt           ö                         [ACC]
SFX Ø   0    öt           gy                        [ACC]
SFX Ø   0    öt           cs                        [ACC]
SFX Ø   0    öt           [knsprty]s                [ACC]
SFX Ø   0    öt           [jrt]z                    [ACC]
SFX Ø   0    öt           [bknprs]sz                [ACC]
SFX Ø   0    öt           [^aáeéiíóöõuúüû][hj]      [ACC]
SFX Ø   0    öt           [^aáeéiíoóöõuúüûjlnrsyz]  [ACC]
SFX Ø   0    öt           [^aáeéiíoóöõuúüû]zs       [ACC]
SFX Ø   0    öt           [^aáeéiíoóöõuúüû][^g]y    [ACC]
SFX Ø   0    t            [áéiíóöõuúüûlnrx]         [ACC]
SFX Ø   0    t            [aáeéiíóöõuúüû]j          [ACC]
SFX Ø   0    t            [aáeéiíoóöõuúüû]zs        [ACC]
SFX Ø   0    t            [aáeéiíoóöõuúüû][^g]y     [ACC]
SFX Ø   0    t            [^jrst]z                  [ACC]
SFX Ø   0    t            [^ckprtz]s                [ACC]
SFX Ø   0    t            [^bkp]sz                  [ACC]
SFX Ø   0    t            -                         [ACC]
SFX × Y 22
SFX ×   e    ét           e                         [ACC]
SFX ×   0    t            [áéiíóöõuúüûlnrx]         [ACC]
SFX ×   0    t            [aáeéiíóöõuúüû]j          [ACC]
SFX ×   0    t            [aáeéiíoóöõuúüû]zs        [ACC]
SFX ×   0    t            [aáeéiíoóöõuúüû][^g]y     [ACC]
SFX ×   0    t            [^jrst]z                  [ACC]
SFX ×   0    t            [^ckprtz]s                [ACC]
SFX ×   0    t            [^bkp]sz                  [ACC]
SFX ×   0    et           ötven                     [ACC]
SFX ×   0    et           negyven                   [ACC]
SFX ×   0    et           kilencven                 [ACC]
SFX ×   0    et           hetven                    [ACC]
SFX ×   0    et           gy                        [ACC]
SFX ×   0    et           cs                        [ACC]
SFX ×   0    et           [knsprty]s                [ACC]
SFX ×   0    et           [jrt]z                    [ACC]
SFX ×   0    et           [bknprs]sz                [ACC]
SFX ×   0    et           [^aáeéiíóöõuúüû][hj]      [ACC]
SFX ×   0    et           [^aáeéiíoóöõuúüûjlnrsyz]  [ACC]
SFX ×   0    et           [^aáeéiíoóöõuúüû]zs       [ACC]
SFX ×   0    et           [^aáeéiíoóöõuúüû][^g]y    [ACC]
SFX ×   0    et           -                         [ACC]
SFX Ö Y 17
SFX Ö   0    t            [áéiíóöõuúüûlnrx]         [ACC]
SFX Ö   0    t            [aáeéiíóöõuúüû]j          [ACC]
SFX Ö   0    t            [aáeéiíoóöõuúüû]zs        [ACC]
SFX Ö   0    t            [aáeéiíoóöõuúüû][^g]y     [ACC]
SFX Ö   0    t            [^rst]z                   [ACC]
SFX Ö   0    t            [^ckprtz]s                [ACC]
SFX Ö   0    t            [^bkp]sz                  [ACC]
SFX Ö   0    ot           gy                        [ACC]
SFX Ö   0    ot           cs                        [ACC]
SFX Ö   0    ot           [knsprty]s                [ACC]
SFX Ö   0    ot           [jrt]z                    [ACC]
SFX Ö   0    ot           [bknprs]sz                [ACC]
SFX Ö   0    ot           [^aáeéiíóöõuúüû][hj]      [ACC]
SFX Ö   0    ot           [^aáeéiíoóöõuúüûjlnrsyz]  [ACC]
SFX Ö   0    ot           [^aáeéiíoóöõuúüû]zs       [ACC]
SFX Ö   0    ot           [^aáeéiíoóöõuúüû][^g]y    [ACC]
SFX Ö   0    ot           -                         [ACC]

SFX Õ Y 5
SFX Õ   ö    õt           ö                         [ACC]
SFX Õ   o    ót           o                         [ACC]
SFX Õ   e    ét           e                         [ACC]
SFX Õ   a    át           a                         [ACC]
SFX Õ   0    t            [áéiíóõuúüûhy-]           [ACC]

SFX Ô Y 3
SFX Ô   ö    õn           ö                         [SUE]
SFX Ô   0    ön           [^aáeéiíóõuúüû]           [SUE]
SFX Ô   0    n            [áéiíóõuúüû]              [SUE]

SFX Ó Y 3
SFX Ó   e    én           e                         [SUE]
SFX Ó   0    n            [áéiíóõuúüû]              [SUE]
SFX Ó   0    en           [^aáeéiíóõuúüû]           [SUE]

SFX Ò Y 4
SFX Ò   o    ón           o                         [SUE]
SFX Ò   a    án           a                         [SUE]
SFX Ò   0    on           [^aáeéiíoóõuúüû]          [SUE]
SFX Ò   0    n            [áéiíóõuúüû]              [SUE]

SFX Ñ Y 1
SFX Ñ   0    n            [y-]                      [SUE]

SFX Ð Y 8
SFX Ð   ö    õvé          ö                         [TRANS]
SFX Ð   ö    õvel         ö                         [INSTR]
SFX Ð   e    évé          e                         [TRANS]
SFX Ð   e    ével         e                         [INSTR]
SFX Ð   e    éhez         e                         [ALL]
SFX Ð   0    vé           [-áéiíóõuúüûy]            [TRANS]
SFX Ð   0    vel          [-áéiíóõuúüûy]            [INSTR]
SFX Ð   0    hez          [^aeoö]                   [ALL]

SFX Ï Y 9
SFX Ï   o    óvá          o                         [TRANS]
SFX Ï   o    óval         o                         [INSTR]
SFX Ï   o    óhoz         o                         [ALL]
SFX Ï   a    ává          a                         [TRANS]
SFX Ï   a    ával         a                         [INSTR]
SFX Ï   a    ához         a                         [ALL]
SFX Ï   0    vá           [-áéiíóõuúüûy]            [TRANS]
SFX Ï   0    val          [-áéiíóõuúüûy]            [INSTR]
SFX Ï   0    hoz          [^aeoö]                   [ALL]

SFX Î Y 4
SFX Î   o    ócska        o                         [cskA_DIMINUTIVE_(noun,adj)]{+[NOM]} AUKicÏÒÖQ
SFX Î   a    ácska        a                         [cskA_DIMINUTIVE_(noun,adj)]{+[NOM]} AUKicÏÒÖQ
SFX Î   0    cska         [áéiíóöõuúüû-]            [cskA_DIMINUTIVE_(noun,adj)]{+[NOM]} AUKicÏÒÖQ
SFX Î   0    acska        [^aáeéiíoóöõuúüû]         [cskA_DIMINUTIVE_(noun,adj)]{+[NOM]} AUKicÏÒÖQ

SFX Í Y 4
SFX Í   ök   öcske        ök                        [cskA_DIMINUTIVE_(noun,adj)]{+[NOM]} BVLjcÐÓ×R
SFX Í   ok   ocska        ok                        [cskA_DIMINUTIVE_(noun,adj)]{+[NOM]} AUKicÏÒÖQ
SFX Í   ek   ecske        ek                        [cskA_DIMINUTIVE_(noun,adj)]{+[NOM]} BVLjcÐÓ×R
SFX Í   ak   acska        ak                        [cskA_DIMINUTIVE_(noun,adj)]{+[NOM]} AUKicÏÒÖQ

SFX Ì Y 3
SFX Ì   ö    õcske        ö                         [cskA_DIMINUTIVE_(noun,adj)]{+[NOM]} BVLjcÐÓ×R
SFX Ì   0    öcske        [^aáeéiíoóöõuúüû]         [cskA_DIMINUTIVE_(noun,adj)]{+[NOM]} BVLjcÐÓ×R
SFX Ì   0    cske         [áéiíoóõuúüû-]            [cskA_DIMINUTIVE_(noun,adj)]{+[NOM]} BVLjcÐÓ×R

SFX Ë Y 3
SFX Ë   e    écske        e                         [cskA_DIMINUTIVE_(noun,adj)]{+[NOM]} BVLjcÐÓ×R
SFX Ë   0    ecske        [^aáeéiíoóöõuúüû]         [cskA_DIMINUTIVE_(noun,adj)]{+[NOM]} BVLjcÐÓ×R
SFX Ë   0    cske         [áéiíoóõuúüû-]            [cskA_DIMINUTIVE_(noun,adj)]{+[NOM]} BVLjcÐÓ×R

SFX Ê Y 4
SFX Ê   o    ócska        o                         [cskA_DIMINUTIVE_(noun,adj)]{+[NOM]} AUKicÏÒÖQ
SFX Ê   a    ácska        a                         [cskA_DIMINUTIVE_(noun,adj)]{+[NOM]} AUKicÏÒÖQ
SFX Ê   0    ocska        [^aáeéiíoóöõuúüû]         [cskA_DIMINUTIVE_(noun,adj)]{+[NOM]} AUKicÏÒÖQ
SFX Ê   0    cska         [áéiíóöõuúüû-]            [cskA_DIMINUTIVE_(noun,adj)]{+[NOM]} AUKicÏÒÖQ
SFX É Y 12
SFX É   ök   iség         ök                        [i_PLACE/TIME_adj]{+[NOM]}+[sÁg_ABSTRACT_noun]{+[NOM]} nBVLjcÓ×Ttx"
SFX É   ök   ileg         ök                        [i_PLACE/TIME_adj]{+[NOM]}+[lAg_MODE_adv]
SFX É   ök   i            ök                        [i_PLACE/TIME_adj]{+[NOM]} ÐÓ×VLjcGRx"
SFX É   ok   iság         ok                        [i_PLACE/TIME_adj]{+[NOM]}+[sÁg_ABSTRACT_noun]{+[NOM]} mBUKicÒÖSsx"
SFX É   ok   ilag         ok                        [i_PLACE/TIME_adj]{+[NOM]}+[lAg_MODE_adv]
SFX É   ok   i            ok                        [i_PLACE/TIME_adj]{+[NOM]} ÏÒÖUKicFQx"
SFX É   ek   iség         ek                        [i_PLACE/TIME_adj]{+[NOM]}+[sÁg_ABSTRACT_noun]{+[NOM]} nBVLjcÓ×Ttx"
SFX É   ek   ileg         ek                        [i_PLACE/TIME_adj]{+[NOM]}+[lAg_MODE_adv]
SFX É   ek   i            ek                        [i_PLACE/TIME_adj]{+[NOM]} ÐÓ×VLjcGRx"
SFX É   ak   iság         ak                        [i_PLACE/TIME_adj]{+[NOM]}+[sÁg_ABSTRACT_noun]{+[NOM]} mBUKicÒÖSsx"
SFX É   ak   ilag         ak                        [i_PLACE/TIME_adj]{+[NOM]}+[lAg_MODE_adv]
SFX É   ak   i            ak                        [i_PLACE/TIME_adj]{+[NOM]} ÏÒÖUKicFQx"

SFX È Y 6
SFX È   ö    õiség        ö                         [i_PLACE/TIME_adj]{+[NOM]}+[sÁg_ABSTRACT_noun]{+[NOM]} nBVLjcÓ×Ttx"
SFX È   ö    õileg        ö                         [i_PLACE/TIME_adj]{+[NOM]}+[lAg_MODE_adv]
SFX È   ö    õi           ö                         [i_PLACE/TIME_adj]{+[NOM]} ÐÓ×VLjcGRx"
SFX È   0    iség         [^öi]                     [i_PLACE/TIME_adj]{+[NOM]}+[sÁg_ABSTRACT_noun]{+[NOM]} nBVLjcÓ×Ttx"
SFX È   0    ileg         [^öi]                     [i_PLACE/TIME_adj]{+[NOM]}+[lAg_MODE_adv]
SFX È   0    i            [^öi]                     [i_PLACE/TIME_adj]{+[NOM]} ÐÓ×VLjcGRx"

SFX Ç Y 6
SFX Ç   o    óiság        o                         [i_PLACE/TIME_adj]{+[NOM]}+[sÁg_ABSTRACT_noun]{+[NOM]} mBUKicÒÖSsx"
SFX Ç   o    óilag        o                         [i_PLACE/TIME_adj]{+[NOM]}+[lAg_MODE_adv]
SFX Ç   o    ói           o                         [i_PLACE/TIME_adj]{+[NOM]} ÏÒÖUKicFQx"
SFX Ç   0    iság         [^oi]                     [i_PLACE/TIME_adj]{+[NOM]}+[sÁg_ABSTRACT_noun]{+[NOM]} mBUKicÒÖSsx"
SFX Ç   0    ilag         [^oi]                     [i_PLACE/TIME_adj]{+[NOM]}+[lAg_MODE_adv]
SFX Ç   0    i            [^oi]                     [i_PLACE/TIME_adj]{+[NOM]} ÏÒÖUKicFQx"
SFX Æ Y 12
SFX Æ   ök   össégi       ök                        [s_ATTRIBUTE_adj]{+[NOM]}+[sÁg_ABSTRACT_noun]{+[NOM]} nVLjcÓ×HRx!"
SFX Æ   ök   össég        ök                        [s_ATTRIBUTE_adj]{+[NOM]}+[sÁg_ABSTRACT_noun]{+[NOM]} nBVLjcÓ×Ttx!"
SFX Æ   ök   ös           ök                        [s_ATTRIBUTE_adj]{+[NOM]} ÝÔØWjHTtx!"
SFX Æ   ok   ossági       ok                        [s_ATTRIBUTE_adj]{+[NOM]}+[sÁg_ABSTRACT_noun]{+[NOM]} mUKicÒÖFQx!"
SFX Æ   ok   osság        ok                        [s_ATTRIBUTE_adj]{+[NOM]}+[sÁg_ABSTRACT_noun]{+[NOM]} mBUKicÒÖSsx!"
SFX Æ   ok   os           ok                        [s_ATTRIBUTE_adj]{+[NOM]} mÒÖUiFSsx!"
SFX Æ   ek   ességi       ek                        [s_ATTRIBUTE_adj]{+[NOM]}+[sÁg_ABSTRACT_noun]{+[NOM]} nVLjcÓ×GRx!"
SFX Æ   ek   esség        ek                        [s_ATTRIBUTE_adj]{+[NOM]}+[sÁg_ABSTRACT_noun]{+[NOM]} nBVLjcÓ×Ttx!"
SFX Æ   ek   es           ek                        [s_ATTRIBUTE_adj]{+[NOM]} nÓ×VjGTtx!"
SFX Æ   ak   assági       ak                        [s_ATTRIBUTE_adj]{+[NOM]}+[sÁg_ABSTRACT_noun]{+[NOM]} mUKicÒÖFQx!"
SFX Æ   ak   asság        ak                        [s_ATTRIBUTE_adj]{+[NOM]}+[sÁg_ABSTRACT_noun]{+[NOM]} mBUKicÒÖSsx!"
SFX Æ   ak   as           ak                        [s_ATTRIBUTE_adj]{+[NOM]} mÒÖUiFSsx!"

SFX Å Y 9
SFX Å   ö    õsségi       ö                         [s_ATTRIBUTE_adj]{+[NOM]}+[sÁg_ABSTRACT_noun]{+[NOM]} nVLjcÓ×HRx!"
SFX Å   ö    õsség        ö                         [s_ATTRIBUTE_adj]{+[NOM]}+[sÁg_ABSTRACT_noun]{+[NOM]} nBVLjcÓ×Ttx!"
SFX Å   ö    õs           ö                         [s_ATTRIBUTE_adj]{+[NOM]} ÝÔØWjHTtx!"
SFX Å   0    össégi       [^aáeéiíoóöõuúüû]         [s_ATTRIBUTE_adj]{+[NOM]}+[sÁg_ABSTRACT_noun]{+[NOM]} nVLjcÓ×HRx!"
SFX Å   0    össég        [^aáeéiíoóöõuúüû]         [s_ATTRIBUTE_adj]{+[NOM]}+[sÁg_ABSTRACT_noun]{+[NOM]} nBVLjcÓ×Ttx!"
SFX Å   0    ös           [^aáeéiíoóöõuúüû]         [s_ATTRIBUTE_adj]{+[NOM]} ÝÔØWjHTtx!"
SFX Å   0    sségi        [áéiíoóõuúüû-]            [s_ATTRIBUTE_adj]{+[NOM]}+[sÁg_ABSTRACT_noun]{+[NOM]} nVLjcÓ×HRx!"
SFX Å   0    sség         [áéiíoóõuúüû-]            [s_ATTRIBUTE_adj]{+[NOM]}+[sÁg_ABSTRACT_noun]{+[NOM]} nBVLjcÓ×Ttx!"
SFX Å   0    s            [áéiíoóõuúüû-]            [s_ATTRIBUTE_adj]{+[NOM]} ÝÔØWjHTtx!"

SFX Ä Y 9
SFX Ä   e    ésségi       e                         [s_ATTRIBUTE_adj]{+[NOM]}+[sÁg_ABSTRACT_noun]{+[NOM]} nVLjcÓ×GRx!"
SFX Ä   e    ésség        e                         [s_ATTRIBUTE_adj]{+[NOM]}+[sÁg_ABSTRACT_noun]{+[NOM]} nBVLjcÓ×Ttx!"
SFX Ä   e    és           e                         [s_ATTRIBUTE_adj]{+[NOM]} nÓ×VjGTtx!"
SFX Ä   0    sségi        [áéiíoóõuúüû-]            [s_ATTRIBUTE_adj]{+[NOM]}+[sÁg_ABSTRACT_noun]{+[NOM]} nVLjcÓ×GRx!"
SFX Ä   0    sség         [áéiíoóõuúüû-]            [s_ATTRIBUTE_adj]{+[NOM]}+[sÁg_ABSTRACT_noun]{+[NOM]} nBVLjcÓ×Ttx!"
SFX Ä   0    s            [áéiíoóõuúüû-]            [s_ATTRIBUTE_adj]{+[NOM]} nÓ×VjGTtx!"
SFX Ä   0    ességi       [^aáeéiíoóöõuúüû]         [s_ATTRIBUTE_adj]{+[NOM]}+[sÁg_ABSTRACT_noun]{+[NOM]} nVLjcÓ×GRx!"
SFX Ä   0    esség        [^aáeéiíoóöõuúüû]         [s_ATTRIBUTE_adj]{+[NOM]}+[sÁg_ABSTRACT_noun]{+[NOM]} nBVLjcÓ×Ttx!"
SFX Ä   0    es           [^aáeéiíoóöõuúüû]         [s_ATTRIBUTE_adj]{+[NOM]} nÓ×VjGTtx!"
SFX Ã Y 12
SFX Ã   o    óssági       o                         [s_ATTRIBUTE_adj]{+[NOM]}+[sÁg_ABSTRACT_noun]{+[NOM]} mUKicÒÖFQx!"
SFX Ã   o    ósság        o                         [s_ATTRIBUTE_adj]{+[NOM]}+[sÁg_ABSTRACT_noun]{+[NOM]} mBUKicÒÖSsx!"
SFX Ã   o    ós           o                         [s_ATTRIBUTE_adj]{+[NOM]} mÒÖUiFSsx!"
SFX Ã   a    ássági       a                         [s_ATTRIBUTE_adj]{+[NOM]}+[sÁg_ABSTRACT_noun]{+[NOM]} mUKicÒÖFQx!"
SFX Ã   a    ásság        a                         [s_ATTRIBUTE_adj]{+[NOM]}+[sÁg_ABSTRACT_noun]{+[NOM]} mBUKicÒÖSsx!"
SFX Ã   a    ás           a                         [s_ATTRIBUTE_adj]{+[NOM]} mÒÖUiFSsx!"
SFX Ã   0    ssági        [áéiíóöõuúüû-]            [s_ATTRIBUTE_adj]{+[NOM]}+[sÁg_ABSTRACT_noun]{+[NOM]} mUKicÒÖFQx!"
SFX Ã   0    sság         [áéiíóöõuúüû-]            [s_ATTRIBUTE_adj]{+[NOM]}+[sÁg_ABSTRACT_noun]{+[NOM]} mBUKicÒÖSsx!"
SFX Ã   0    s            [áéiíóöõuúüû-]            [s_ATTRIBUTE_adj]{+[NOM]} mÒÖUiFSsx!"
SFX Ã   0    ossági       [^aáeéiíoóöõuúüû]         [s_ATTRIBUTE_adj]{+[NOM]}+[sÁg_ABSTRACT_noun]{+[NOM]} mUKicÒÖFQx!"
SFX Ã   0    osság        [^aáeéiíoóöõuúüû]         [s_ATTRIBUTE_adj]{+[NOM]}+[sÁg_ABSTRACT_noun]{+[NOM]} mBUKicÒÖSsx!"
SFX Ã   0    os           [^aáeéiíoóöõuúüû]         [s_ATTRIBUTE_adj]{+[NOM]} mÒÖUiFSsx!"
SFX Â Y 12
SFX Â   ök   össégi       ök                        [s_ATTRIBUTE_adj]{+[NOM]}+[sÁg_ABSTRACT_noun]{+[NOM]}+[i_PLACE/TIME_adj]{+[NOM]} nVLjcÓ×HRx"
SFX Â   ök   össég        ök                        [s_ATTRIBUTE_adj]{+[NOM]}+[sÁg_ABSTRACT_noun]{+[NOM]} nBVLjcÓ×Ttx"
SFX Â   ök   ös           ök                        [s_ATTRIBUTE_adj]{+[NOM]} ÝÔØWjHTtx"
SFX Â   ok   ossági       ok                        [s_ATTRIBUTE_adj]{+[NOM]}+[sÁg_ABSTRACT_noun]{+[NOM]}+[i_PLACE/TIME_adj]{+[NOM]} mUKicÒÖFQx"
SFX Â   ok   osság        ok                        [s_ATTRIBUTE_adj]{+[NOM]}+[sÁg_ABSTRACT_noun]{+[NOM]} mBUKicÒÖSsx"
SFX Â   ok   os           ok                        [s_ATTRIBUTE_adj]{+[NOM]} mÒÖUiFSsx"
SFX Â   ek   ességi       ek                        [s_ATTRIBUTE_adj]{+[NOM]}+[sÁg_ABSTRACT_noun]{+[NOM]}+[i_PLACE/TIME_adj]{+[NOM]} nVLjcÓ×GRx"
SFX Â   ek   esség        ek                        [s_ATTRIBUTE_adj]{+[NOM]}+[sÁg_ABSTRACT_noun]{+[NOM]} nBVLjcÓ×Ttx"
SFX Â   ek   es           ek                        [s_ATTRIBUTE_adj]{+[NOM]} nÓ×VjGTtx"
SFX Â   ak   assági       ak                        [s_ATTRIBUTE_adj]{+[NOM]}+[sÁg_ABSTRACT_noun]{+[NOM]}+[i_PLACE/TIME_adj]{+[NOM]} mUKicÒÖFQx"
SFX Â   ak   asság        ak                        [s_ATTRIBUTE_adj]{+[NOM]}+[sÁg_ABSTRACT_noun]{+[NOM]} mBUKicÒÖSsx"
SFX Â   ak   as           ak                        [s_ATTRIBUTE_adj]{+[NOM]} mÒÖUiFSsx"

SFX Á Y 9
SFX Á   ö    õsségi       ö                         [s_ATTRIBUTE_adj]{+[NOM]}+[sÁg_ABSTRACT_noun]{+[NOM]}+[i_PLACE/TIME_adj]{+[NOM]} nVLjcÓ×HRx"
SFX Á   ö    õsség        ö                         [s_ATTRIBUTE_adj]{+[NOM]}+[sÁg_ABSTRACT_noun]{+[NOM]} nBVLjcÓ×Ttx"
SFX Á   ö    õs           ö                         [s_ATTRIBUTE_adj]{+[NOM]} ÝÔØWjHTtx"
SFX Á   0    össégi       [^aáeéiíoóöõuúüû]         [s_ATTRIBUTE_adj]{+[NOM]}+[sÁg_ABSTRACT_noun]{+[NOM]}+[i_PLACE/TIME_adj]{+[NOM]} nVLjcÓ×HRx"
SFX Á   0    össég        [^aáeéiíoóöõuúüû]         [s_ATTRIBUTE_adj]{+[NOM]}+[sÁg_ABSTRACT_noun]{+[NOM]} nBVLjcÓ×Ttx"
SFX Á   0    ös           [^aáeéiíoóöõuúüû]         [s_ATTRIBUTE_adj]{+[NOM]} ÝÔØWjHTtx"
SFX Á   0    sségi        [áéiíoóõuúüû-]            [s_ATTRIBUTE_adj]{+[NOM]}+[sÁg_ABSTRACT_noun]{+[NOM]}+[i_PLACE/TIME_adj]{+[NOM]} nVLjcÓ×HRx"
SFX Á   0    sség         [áéiíoóõuúüû-]            [s_ATTRIBUTE_adj]{+[NOM]}+[sÁg_ABSTRACT_noun]{+[NOM]} nBVLjcÓ×Ttx"
SFX Á   0    s            [áéiíoóõuúüû-]            [s_ATTRIBUTE_adj]{+[NOM]} ÝÔØWjHTtx"

SFX À Y 9
SFX À   e    ésségi       e                         [s_ATTRIBUTE_adj]{+[NOM]}+[sÁg_ABSTRACT_noun]{+[NOM]}+[i_PLACE/TIME_adj]{+[NOM]} nVLjcÓ×GRx"
SFX À   e    ésség        e                         [s_ATTRIBUTE_adj]{+[NOM]}+[sÁg_ABSTRACT_noun]{+[NOM]} nBVLjcÓ×Ttx"
SFX À   e    és           e                         [s_ATTRIBUTE_adj]{+[NOM]} nÓ×VjGTtx"
SFX À   0    sségi        [áéiíoóõuúüû-]            [s_ATTRIBUTE_adj]{+[NOM]}+[sÁg_ABSTRACT_noun]{+[NOM]}+[i_PLACE/TIME_adj]{+[NOM]} nVLjcÓ×GRx"
SFX À   0    sség         [áéiíoóõuúüû-]            [s_ATTRIBUTE_adj]{+[NOM]}+[sÁg_ABSTRACT_noun]{+[NOM]} nBVLjcÓ×Ttx"
SFX À   0    s            [áéiíoóõuúüû-]            [s_ATTRIBUTE_adj]{+[NOM]} nÓ×VjGTtx"
SFX À   0    ességi       [^aáeéiíoóöõuúüû]         [s_ATTRIBUTE_adj]{+[NOM]}+[sÁg_ABSTRACT_noun]{+[NOM]}+[i_PLACE/TIME_adj]{+[NOM]} nVLjcÓ×GRx"
SFX À   0    esség        [^aáeéiíoóöõuúüû]         [s_ATTRIBUTE_adj]{+[NOM]}+[sÁg_ABSTRACT_noun]{+[NOM]} nBVLjcÓ×Ttx"
SFX À   0    es           [^aáeéiíoóöõuúüû]         [s_ATTRIBUTE_adj]{+[NOM]} nÓ×VjGTtx"
SFX ¿ Y 12
SFX ¿   o    óssági       o                         [s_ATTRIBUTE_adj]{+[NOM]}+[sÁg_ABSTRACT_noun]{+[NOM]}+[i_PLACE/TIME_adj]{+[NOM]} mUKicÒÖFQx"
SFX ¿   o    ósság        o                         [s_ATTRIBUTE_adj]{+[NOM]}+[sÁg_ABSTRACT_noun]{+[NOM]} mBUKicÒÖSsx"
SFX ¿   o    ós           o                         [s_ATTRIBUTE_adj]{+[NOM]} mÒÖUiFSsx"
SFX ¿   a    ássági       a                         [s_ATTRIBUTE_adj]{+[NOM]}+[sÁg_ABSTRACT_noun]{+[NOM]}+[i_PLACE/TIME_adj]{+[NOM]} mUKicÒÖFQx"
SFX ¿   a    ásság        a                         [s_ATTRIBUTE_adj]{+[NOM]}+[sÁg_ABSTRACT_noun]{+[NOM]} mBUKicÒÖSsx"
SFX ¿   a    ás           a                         [s_ATTRIBUTE_adj]{+[NOM]} mÒÖUiFSsx"
SFX ¿   0    ssági        [áéiíóöõuúüû-]            [s_ATTRIBUTE_adj]{+[NOM]}+[sÁg_ABSTRACT_noun]{+[NOM]}+[i_PLACE/TIME_adj]{+[NOM]} mUKicÒÖFQx"
SFX ¿   0    sság         [áéiíóöõuúüû-]            [s_ATTRIBUTE_adj]{+[NOM]}+[sÁg_ABSTRACT_noun]{+[NOM]} mBUKicÒÖSsx"
SFX ¿   0    s            [áéiíóöõuúüû-]            [s_ATTRIBUTE_adj]{+[NOM]} mÒÖUiFSsx"
SFX ¿   0    ossági       [^aáeéiíoóöõuúüû]         [s_ATTRIBUTE_adj]{+[NOM]}+[sÁg_ABSTRACT_noun]{+[NOM]}+[i_PLACE/TIME_adj]{+[NOM]} mUKicÒÖFQx"
SFX ¿   0    osság        [^aáeéiíoóöõuúüû]         [s_ATTRIBUTE_adj]{+[NOM]}+[sÁg_ABSTRACT_noun]{+[NOM]} mBUKicÒÖSsx"
SFX ¿   0    os           [^aáeéiíoóöõuúüû]         [s_ATTRIBUTE_adj]{+[NOM]} mÒÖUiFSsx"
SFX ¾ Y 12
SFX ¾   ök   ûségi        ök                        [jÚ_PROPERTY_adj]{+[NOM]}+[sÁg_ABSTRACT_noun]{+[NOM]}+[i_PLACE/TIME_adj]{+[NOM]} nVLjcÓ×HRx
SFX ¾   ök   ûség         ök                        [jÚ_PROPERTY_adj]{+[NOM]}+[sÁg_ABSTRACT_noun]{+[NOM]} nBVLjcÓ×Ttx
SFX ¾   ök   û            ök                        [jÚ_PROPERTY_adj]{+[NOM]} ÞÔØWjHRx
SFX ¾   ok   úsági        ok                        [jÚ_PROPERTY_adj]{+[NOM]}+[sÁg_ABSTRACT_noun]{+[NOM]}+[i_PLACE/TIME_adj]{+[NOM]} mUKicÒÖFQx
SFX ¾   ok   úság         ok                        [jÚ_PROPERTY_adj]{+[NOM]}+[sÁg_ABSTRACT_noun]{+[NOM]} mBUKicÒÖSsx
SFX ¾   ok   ú            ok                        [jÚ_PROPERTY_adj]{+[NOM]} ÏÒÖUiFQx
SFX ¾   ek   ûségi        ek                        [jÚ_PROPERTY_adj]{+[NOM]}+[sÁg_ABSTRACT_noun]{+[NOM]}+[i_PLACE/TIME_adj]{+[NOM]} nVLjcÓ×HRx
SFX ¾   ek   ûség         ek                        [jÚ_PROPERTY_adj]{+[NOM]}+[sÁg_ABSTRACT_noun]{+[NOM]} nBVLjcÓ×Ttx
SFX ¾   ek   û            ek                        [jÚ_PROPERTY_adj]{+[NOM]} ÞÔØWjHRx
SFX ¾   ak   úsági        ak                        [jÚ_PROPERTY_adj]{+[NOM]}+[sÁg_ABSTRACT_noun]{+[NOM]}+[i_PLACE/TIME_adj]{+[NOM]} mUKicÒÖFQx
SFX ¾   ak   úság         ak                        [jÚ_PROPERTY_adj]{+[NOM]}+[sÁg_ABSTRACT_noun]{+[NOM]} mBUKicÒÖSsx
SFX ¾   ak   ú            ak                        [jÚ_PROPERTY_adj]{+[NOM]} ÏÒÖUiFQx

SFX ½ Y 9
SFX ½   ö    õjûségi      ö                         [jÚ_PROPERTY_adj]{+[NOM]}+[sÁg_ABSTRACT_noun]{+[NOM]}+[i_PLACE/TIME_adj]{+[NOM]} nVLjcÓ×HRx
SFX ½   ö    õjûség       ö                         [jÚ_PROPERTY_adj]{+[NOM]}+[sÁg_ABSTRACT_noun]{+[NOM]} nBVLjcÓ×Ttx
SFX ½   ö    õjû          ö                         [jÚ_PROPERTY_adj]{+[NOM]} ÞÔØWjHRx
SFX ½   0    ûségi        [^aáeéiíoóöõuúüû]         [jÚ_PROPERTY_adj]{+[NOM]}+[sÁg_ABSTRACT_noun]{+[NOM]}+[i_PLACE/TIME_adj]{+[NOM]} nVLjcÓ×HRx
SFX ½   0    ûség         [^aáeéiíoóöõuúüû]         [jÚ_PROPERTY_adj]{+[NOM]}+[sÁg_ABSTRACT_noun]{+[NOM]} nBVLjcÓ×Ttx
SFX ½   0    û            [^aáeéiíoóöõuúüû]         [jÚ_PROPERTY_adj]{+[NOM]} ÞÔØWjHRx
SFX ½   0    jûségi       [áéiíoóõuúüû-]            [jÚ_PROPERTY_adj]{+[NOM]}+[sÁg_ABSTRACT_noun]{+[NOM]}+[i_PLACE/TIME_adj]{+[NOM]} nVLjcÓ×HRx
SFX ½   0    jûség        [áéiíoóõuúüû-]            [jÚ_PROPERTY_adj]{+[NOM]}+[sÁg_ABSTRACT_noun]{+[NOM]} nBVLjcÓ×Ttx
SFX ½   0    jû           [áéiíoóõuúüû-]            [jÚ_PROPERTY_adj]{+[NOM]} ÞÔØWjHRx

SFX ¼ Y 9
SFX ¼   e    jéûségi      e                         [jÚ_PROPERTY_adj]{+[NOM]}+[sÁg_ABSTRACT_noun]{+[NOM]}+[i_PLACE/TIME_adj]{+[NOM]} nVLjcÓ×HRx
SFX ¼   e    jéûség       e                         [jÚ_PROPERTY_adj]{+[NOM]}+[sÁg_ABSTRACT_noun]{+[NOM]} nBVLjcÓ×Ttx
SFX ¼   e    jéû          e                         [jÚ_PROPERTY_adj]{+[NOM]} ÞÔØWjHRx
SFX ¼   0    ûségi        [^aáeéiíoóöõuúüû]         [jÚ_PROPERTY_adj]{+[NOM]}+[sÁg_ABSTRACT_noun]{+[NOM]}+[i_PLACE/TIME_adj]{+[NOM]} nVLjcÓ×HRx
SFX ¼   0    ûség         [^aáeéiíoóöõuúüû]         [jÚ_PROPERTY_adj]{+[NOM]}+[sÁg_ABSTRACT_noun]{+[NOM]} nBVLjcÓ×Ttx
SFX ¼   0    û            [^aáeéiíoóöõuúüû]         [jÚ_PROPERTY_adj]{+[NOM]} ÞÔØWjHRx
SFX ¼   0    jûségi       [áéiíoóõuúüû-]            [jÚ_PROPERTY_adj]{+[NOM]}+[sÁg_ABSTRACT_noun]{+[NOM]}+[i_PLACE/TIME_adj]{+[NOM]} nVLjcÓ×HRx
SFX ¼   0    jûség        [áéiíoóõuúüû-]            [jÚ_PROPERTY_adj]{+[NOM]}+[sÁg_ABSTRACT_noun]{+[NOM]} nBVLjcÓ×Ttx
SFX ¼   0    jû           [áéiíoóõuúüû-]            [jÚ_PROPERTY_adj]{+[NOM]} ÞÔØWjHRx
SFX » Y 12
SFX »   o    ójúsági      o                         [jÚ_PROPERTY_adj]{+[NOM]}+[sÁg_ABSTRACT_noun]{+[NOM]}+[i_PLACE/TIME_adj]{+[NOM]} mUKicÒÖFQx
SFX »   o    ójúság       o                         [jÚ_PROPERTY_adj]{+[NOM]}+[sÁg_ABSTRACT_noun]{+[NOM]} mBUKicÒÖSsx
SFX »   o    ójú          o                         [jÚ_PROPERTY_adj]{+[NOM]} ÏÒÖUiFQx
SFX »   a    ájúsági      a                         [jÚ_PROPERTY_adj]{+[NOM]}+[sÁg_ABSTRACT_noun]{+[NOM]}+[i_PLACE/TIME_adj]{+[NOM]} mUKicÒÖFQx
SFX »   a    ájúság       a                         [jÚ_PROPERTY_adj]{+[NOM]}+[sÁg_ABSTRACT_noun]{+[NOM]} mBUKicÒÖSsx
SFX »   a    ájú          a                         [jÚ_PROPERTY_adj]{+[NOM]} ÏÒÖUiFQx
SFX »   0    úsági        [^aáeéiíoóöõuúüû]         [jÚ_PROPERTY_adj]{+[NOM]}+[sÁg_ABSTRACT_noun]{+[NOM]}+[i_PLACE/TIME_adj]{+[NOM]} mUKicÒÖFQx
SFX »   0    úság         [^aáeéiíoóöõuúüû]         [jÚ_PROPERTY_adj]{+[NOM]}+[sÁg_ABSTRACT_noun]{+[NOM]} mBUKicÒÖSsx
SFX »   0    ú            [^aáeéiíoóöõuúüû]         [jÚ_PROPERTY_adj]{+[NOM]} ÏÒÖUiFQx
SFX »   0    júsági       [áéiíóöõuúüû-]            [jÚ_PROPERTY_adj]{+[NOM]}+[sÁg_ABSTRACT_noun]{+[NOM]}+[i_PLACE/TIME_adj]{+[NOM]} mUKicÒÖFQx
SFX »   0    júság        [áéiíóöõuúüû-]            [jÚ_PROPERTY_adj]{+[NOM]}+[sÁg_ABSTRACT_noun]{+[NOM]} mBUKicÒÖSsx
SFX »   0    jú           [áéiíóöõuúüû-]            [jÚ_PROPERTY_adj]{+[NOM]} ÏÒÖUiFQx
SFX º Y 12
SFX º   ök   ûségi        ök                        [jÚ_PROPERTY_adj]{+[NOM]}+[sÁg_ABSTRACT_noun]{+[NOM]}+[i_PLACE/TIME_adj]{+[NOM]} nVLjcÓ×HRx!
SFX º   ök   ûség         ök                        [jÚ_PROPERTY_adj]{+[NOM]}+[sÁg_ABSTRACT_noun]{+[NOM]} nBVLjcÓ×Ttx!
SFX º   ök   û            ök                        [jÚ_PROPERTY_adj]{+[NOM]} ÞÔØWjHRx!
SFX º   ok   úsági        ok                        [jÚ_PROPERTY_adj]{+[NOM]}+[sÁg_ABSTRACT_noun]{+[NOM]}+[i_PLACE/TIME_adj]{+[NOM]} mUKicÒÖFQx!
SFX º   ok   úság         ok                        [jÚ_PROPERTY_adj]{+[NOM]}+[sÁg_ABSTRACT_noun]{+[NOM]} mBUKicÒÖSsx!
SFX º   ok   ú            ok                        [jÚ_PROPERTY_adj]{+[NOM]} ÏÒÖUiFQx!
SFX º   ek   ûségi        ek                        [jÚ_PROPERTY_adj]{+[NOM]}+[sÁg_ABSTRACT_noun]{+[NOM]}+[i_PLACE/TIME_adj]{+[NOM]} nVLjcÓ×HRx!
SFX º   ek   ûség         ek                        [jÚ_PROPERTY_adj]{+[NOM]}+[sÁg_ABSTRACT_noun]{+[NOM]} nBVLjcÓ×Ttx!
SFX º   ek   û            ek                        [jÚ_PROPERTY_adj]{+[NOM]} ÞÔØWjHRx!
SFX º   ak   úsági        ak                        [jÚ_PROPERTY_adj]{+[NOM]}+[sÁg_ABSTRACT_noun]{+[NOM]}+[i_PLACE/TIME_adj]{+[NOM]} mUKicÒÖFQx!
SFX º   ak   úság         ak                        [jÚ_PROPERTY_adj]{+[NOM]}+[sÁg_ABSTRACT_noun]{+[NOM]} mBUKicÒÖSsx!
SFX º   ak   ú            ak                        [jÚ_PROPERTY_adj]{+[NOM]} ÏÒÖUiFQx!

SFX ¹ Y 9
SFX ¹   ö    õjûségi      ö                         [jÚ_PROPERTY_adj]{+[NOM]}+[sÁg_ABSTRACT_noun]{+[NOM]}+[i_PLACE/TIME_adj]{+[NOM]} nVLjcÓ×HRx!
SFX ¹   ö    õjûség       ö                         [jÚ_PROPERTY_adj]{+[NOM]}+[sÁg_ABSTRACT_noun]{+[NOM]} nBVLjcÓ×Ttx!
SFX ¹   ö    õjû          ö                         [jÚ_PROPERTY_adj]{+[NOM]} ÞÔØWjHRx!
SFX ¹   0    ûségi        [^aáeéiíoóöõuúüû]         [jÚ_PROPERTY_adj]{+[NOM]}+[sÁg_ABSTRACT_noun]{+[NOM]}+[i_PLACE/TIME_adj]{+[NOM]} nVLjcÓ×HRx!
SFX ¹   0    ûség         [^aáeéiíoóöõuúüû]         [jÚ_PROPERTY_adj]{+[NOM]}+[sÁg_ABSTRACT_noun]{+[NOM]} nBVLjcÓ×Ttx!
SFX ¹   0    û            [^aáeéiíoóöõuúüû]         [jÚ_PROPERTY_adj]{+[NOM]} ÞÔØWjHRx!
SFX ¹   0    jûségi       [áéiíoóõuúüû-]            [jÚ_PROPERTY_adj]{+[NOM]}+[sÁg_ABSTRACT_noun]{+[NOM]}+[i_PLACE/TIME_adj]{+[NOM]} nVLjcÓ×HRx!
SFX ¹   0    jûség        [áéiíoóõuúüû-]            [jÚ_PROPERTY_adj]{+[NOM]}+[sÁg_ABSTRACT_noun]{+[NOM]} nBVLjcÓ×Ttx!
SFX ¹   0    jû           [áéiíoóõuúüû-]            [jÚ_PROPERTY_adj]{+[NOM]} ÞÔØWjHRx!

SFX ¸ Y 9
SFX ¸   e    éjûségi      e                         [jÚ_PROPERTY_adj]{+[NOM]}+[sÁg_ABSTRACT_noun]{+[NOM]}+[i_PLACE/TIME_adj]{+[NOM]} nVLjcÓ×HRx!
SFX ¸   e    éjûség       e                         [jÚ_PROPERTY_adj]{+[NOM]}+[sÁg_ABSTRACT_noun]{+[NOM]} nBVLjcÓ×Ttx!
SFX ¸   e    éjû          e                         [jÚ_PROPERTY_adj]{+[NOM]} ÞÔØWjHRx!
SFX ¸   0    ûségi        [^aáeéiíoóöõuúüû]         [jÚ_PROPERTY_adj]{+[NOM]}+[sÁg_ABSTRACT_noun]{+[NOM]}+[i_PLACE/TIME_adj]{+[NOM]} nVLjcÓ×HRx!
SFX ¸   0    ûség         [^aáeéiíoóöõuúüû]         [jÚ_PROPERTY_adj]{+[NOM]}+[sÁg_ABSTRACT_noun]{+[NOM]} nBVLjcÓ×Ttx!
SFX ¸   0    û            [^aáeéiíoóöõuúüû]         [jÚ_PROPERTY_adj]{+[NOM]} ÞÔØWjHRx!
SFX ¸   0    jûségi       [áéiíoóõuúüû-]            [jÚ_PROPERTY_adj]{+[NOM]}+[sÁg_ABSTRACT_noun]{+[NOM]}+[i_PLACE/TIME_adj]{+[NOM]} nVLjcÓ×HRx!
SFX ¸   0    jûség        [áéiíoóõuúüû-]            [jÚ_PROPERTY_adj]{+[NOM]}+[sÁg_ABSTRACT_noun]{+[NOM]} nBVLjcÓ×Ttx!
SFX ¸   0    jû           [áéiíoóõuúüû-]            [jÚ_PROPERTY_adj]{+[NOM]} ÞÔØWjHRx!
SFX · Y 12
SFX ·   o    ójúsági      o                         [jÚ_PROPERTY_adj]{+[NOM]}+[sÁg_ABSTRACT_noun]{+[NOM]}+[i_PLACE/TIME_adj]{+[NOM]} mUKicÒÖFQx!
SFX ·   o    ójúság       o                         [jÚ_PROPERTY_adj]{+[NOM]}+[sÁg_ABSTRACT_noun]{+[NOM]} mBUKicÒÖSsx!
SFX ·   o    ójú          o                         [jÚ_PROPERTY_adj]{+[NOM]} ÏÒÖUiFQx!
SFX ·   a    ájúsági      a                         [jÚ_PROPERTY_adj]{+[NOM]}+[sÁg_ABSTRACT_noun]{+[NOM]}+[i_PLACE/TIME_adj]{+[NOM]} mUKicÒÖFQx!
SFX ·   a    ájúság       a                         [jÚ_PROPERTY_adj]{+[NOM]}+[sÁg_ABSTRACT_noun]{+[NOM]} mBUKicÒÖSsx!
SFX ·   a    ájú          a                         [jÚ_PROPERTY_adj]{+[NOM]} ÏÒÖUiFQx!
SFX ·   0    úsági        [^aáeéiíoóöõuúüû]         [jÚ_PROPERTY_adj]{+[NOM]}+[sÁg_ABSTRACT_noun]{+[NOM]}+[i_PLACE/TIME_adj]{+[NOM]} mUKicÒÖFQx!
SFX ·   0    úság         [^aáeéiíoóöõuúüû]         [jÚ_PROPERTY_adj]{+[NOM]}+[sÁg_ABSTRACT_noun]{+[NOM]} mBUKicÒÖSsx!
SFX ·   0    ú            [^aáeéiíoóöõuúüû]         [jÚ_PROPERTY_adj]{+[NOM]} ÏÒÖUiFQx!
SFX ·   0    júsági       [áéiíóöõuúüû-]            [jÚ_PROPERTY_adj]{+[NOM]}+[sÁg_ABSTRACT_noun]{+[NOM]}+[i_PLACE/TIME_adj]{+[NOM]} mUKicÒÖFQx!
SFX ·   0    júság        [áéiíóöõuúüû-]            [jÚ_PROPERTY_adj]{+[NOM]}+[sÁg_ABSTRACT_noun]{+[NOM]} mBUKicÒÖSsx!
SFX ·   0    jú           [áéiíóöõuúüû-]            [jÚ_PROPERTY_adj]{+[NOM]} ÏÒÖUiFQx!
SFX ¶ Y 18
SFX ¶   ö    õiség        ö                         [i_PLACE/TIME_adj]{+[NOM]}+[sÁg_ABSTRACT_noun]{+[NOM]} nBVLjcÓ×Tt%"
SFX ¶   ö    õiné         ö                         [i_PLACE/TIME_adj]{+[NOM]}+[né_MRS_noun]{+[NOM]} ÐÓ×BVLjcR%
SFX ¶   ö    õi           ö                         [i_PLACE/TIME_adj]{+[NOM]} ÐÓ×VLjcGR%"
SFX ¶   õ    eiség        mezõ                      [i_PLACE/TIME_adj]{+[NOM]}+[sÁg_ABSTRACT_noun]{+[NOM]} nBVLjcÓ×Tt%"
SFX ¶   õ    eiség        erdõ                      [i_PLACE/TIME_adj]{+[NOM]}+[sÁg_ABSTRACT_noun]{+[NOM]} nBVLjcÓ×Tt%"
SFX ¶   õ    einé         mezõ                      [i_PLACE/TIME_adj]{+[NOM]}+[né_MRS_noun]{+[NOM]} ÐÓ×BVLjcR%
SFX ¶   õ    einé         erdõ                      [i_PLACE/TIME_adj]{+[NOM]}+[né_MRS_noun]{+[NOM]} ÐÓ×BVLjcR%
SFX ¶   õ    ei           mezõ                      [i_PLACE/TIME_adj]{+[NOM]} ÐÓ×VLjcGR%"
SFX ¶   õ    ei           erdõ                      [i_PLACE/TIME_adj]{+[NOM]} ÐÓ×VLjcGR%"
SFX ¶   i    iség         i                         [i_PLACE/TIME_adj]{+[NOM]}+[sÁg_ABSTRACT_noun]{+[NOM]} nBVLjcÓ×Tt%"
SFX ¶   i    iné          i                         [i_PLACE/TIME_adj]{+[NOM]}+[né_MRS_noun]{+[NOM]} ÐÓ×BVLjcR%
SFX ¶   i    i            i                         [i_PLACE/TIME_adj]{+[NOM]} ÐÓ×VLjcGR%"
SFX ¶   ek   kiség        telek                     [i_PLACE/TIME_adj]{+[NOM]}+[sÁg_ABSTRACT_noun]{+[NOM]} nBVLjcÓ×Tt%"
SFX ¶   ek   kiné         telek                     [i_PLACE/TIME_adj]{+[NOM]}+[né_MRS_noun]{+[NOM]} ÐÓ×BVLjcR%
SFX ¶   ek   ki           telek                     [i_PLACE/TIME_adj]{+[NOM]} ÐÓ×VLjcGR%"
SFX ¶   0    iség         [^öi]                     [i_PLACE/TIME_adj]{+[NOM]}+[sÁg_ABSTRACT_noun]{+[NOM]} nBVLjcÓ×Tt%"
SFX ¶   0    iné          [^öi]                     [i_PLACE/TIME_adj]{+[NOM]}+[né_MRS_noun]{+[NOM]} ÐÓ×BVLjcR%
SFX ¶   0    i            [^öi]                     [i_PLACE/TIME_adj]{+[NOM]} ÐÓ×VLjcGR%"
SFX µ Y 27
SFX µ   om   miság        halom                     [i_PLACE/TIME_adj]{+[NOM]}+[sÁg_ABSTRACT_noun]{+[NOM]} mBUKicÒÖSs%"
SFX µ   om   miné         halom                     [i_PLACE/TIME_adj]{+[NOM]}+[né_MRS_noun]{+[NOM]} ÏÒÖAUKicQ%
SFX µ   om   mi           halom                     [i_PLACE/TIME_adj]{+[NOM]} ÏÒÖUKicFQ%"
SFX µ   o    óiság        o                         [i_PLACE/TIME_adj]{+[NOM]}+[sÁg_ABSTRACT_noun]{+[NOM]} mBUKicÒÖSs%"
SFX µ   o    óiné         o                         [i_PLACE/TIME_adj]{+[NOM]}+[né_MRS_noun]{+[NOM]} ÏÒÖAUKicQ%
SFX µ   o    ói           o                         [i_PLACE/TIME_adj]{+[NOM]} ÏÒÖUKicFQ%"
SFX µ   i    iság         i                         [i_PLACE/TIME_adj]{+[NOM]}+[sÁg_ABSTRACT_noun]{+[NOM]} mBUKicÒÖSs%"
SFX µ   i    iné          i                         [i_PLACE/TIME_adj]{+[NOM]}+[né_MRS_noun]{+[NOM]} ÏÒÖAUKicQ%
SFX µ   i    i            i                         [i_PLACE/TIME_adj]{+[NOM]} ÏÒÖUKicFQ%"
SFX µ   a    iság         háza                      [i_PLACE/TIME_adj]{+[NOM]}+[sÁg_ABSTRACT_noun]{+[NOM]} mBUKicÒÖSs%"
SFX µ   a    iság         halma                     [i_PLACE/TIME_adj]{+[NOM]}+[sÁg_ABSTRACT_noun]{+[NOM]} mBUKicÒÖSs%"
SFX µ   a    iság         falva                     [i_PLACE/TIME_adj]{+[NOM]}+[sÁg_ABSTRACT_noun]{+[NOM]} mBUKicÒÖSs%"
SFX µ   a    iság         alja                      [i_PLACE/TIME_adj]{+[NOM]}+[sÁg_ABSTRACT_noun]{+[NOM]} mBUKicÒÖSs%"
SFX µ   a    iné          háza                      [i_PLACE/TIME_adj]{+[NOM]}+[né_MRS_noun]{+[NOM]} ÏÒÖAUKicQ%
SFX µ   a    iné          halma                     [i_PLACE/TIME_adj]{+[NOM]}+[né_MRS_noun]{+[NOM]} ÏÒÖAUKicQ%
SFX µ   a    iné          falva                     [i_PLACE/TIME_adj]{+[NOM]}+[né_MRS_noun]{+[NOM]} ÏÒÖAUKicQ%
SFX µ   a    iné          alja                      [i_PLACE/TIME_adj]{+[NOM]}+[né_MRS_noun]{+[NOM]} ÏÒÖAUKicQ%
SFX µ   a    i            háza                      [i_PLACE/TIME_adj]{+[NOM]} ÏÒÖUKicFQ%"
SFX µ   a    i            halma                     [i_PLACE/TIME_adj]{+[NOM]} ÏÒÖUKicFQ%"
SFX µ   a    i            falva                     [i_PLACE/TIME_adj]{+[NOM]} ÏÒÖUKicFQ%"
SFX µ   a    i            alja                      [i_PLACE/TIME_adj]{+[NOM]} ÏÒÖUKicFQ%"
SFX µ   0    siság        falu                      [i_PLACE/TIME_adj]{+[NOM]}+[sÁg_ABSTRACT_noun]{+[NOM]} mBUKicÒÖSs%"
SFX µ   0    siné         falu                      [i_PLACE/TIME_adj]{+[NOM]}+[né_MRS_noun]{+[NOM]} ÏÒÖAUKicQ%
SFX µ   0    si           falu                      [i_PLACE/TIME_adj]{+[NOM]} ÏÒÖUKicFQ%"
SFX µ   0    iság         [^oi]                     [i_PLACE/TIME_adj]{+[NOM]}+[sÁg_ABSTRACT_noun]{+[NOM]} mBUKicÒÖSs%"
SFX µ   0    iné          [^oi]                     [i_PLACE/TIME_adj]{+[NOM]}+[né_MRS_noun]{+[NOM]} ÏÒÖAUKicQ%
SFX µ   0    i            [^oi]                     [i_PLACE/TIME_adj]{+[NOM]} ÏÒÖUKicFQ%"
SFX ´ Y 12
SFX ´   ök   iség         ök                        [i_PLACE/TIME_adj]{+[NOM]}+[sÁg_ABSTRACT_noun]{+[NOM]} nBVLjcÓ×Ttx!"
SFX ´   ök   ileg         ök                        [i_PLACE/TIME_adj]{+[NOM]}+[lAg_MODE_adv]
SFX ´   ök   i            ök                        [i_PLACE/TIME_adj]{+[NOM]} ÐÓ×VLjcGRx!"
SFX ´   ok   iság         ok                        [i_PLACE/TIME_adj]{+[NOM]}+[sÁg_ABSTRACT_noun]{+[NOM]} mBUKicÒÖSsx!"
SFX ´   ok   ilag         ok                        [i_PLACE/TIME_adj]{+[NOM]}+[lAg_MODE_adv]
SFX ´   ok   i            ok                        [i_PLACE/TIME_adj]{+[NOM]} ÏÒÖUKicFQx!"
SFX ´   ek   iség         ek                        [i_PLACE/TIME_adj]{+[NOM]}+[sÁg_ABSTRACT_noun]{+[NOM]} nBVLjcÓ×Ttx!"
SFX ´   ek   ileg         ek                        [i_PLACE/TIME_adj]{+[NOM]}+[lAg_MODE_adv]
SFX ´   ek   i            ek                        [i_PLACE/TIME_adj]{+[NOM]} ÐÓ×VLjcGRx!"
SFX ´   ak   iság         ak                        [i_PLACE/TIME_adj]{+[NOM]}+[sÁg_ABSTRACT_noun]{+[NOM]} mBUKicÒÖSsx!"
SFX ´   ak   ilag         ak                        [i_PLACE/TIME_adj]{+[NOM]}+[lAg_MODE_adv]
SFX ´   ak   i            ak                        [i_PLACE/TIME_adj]{+[NOM]} ÏÒÖUKicFQx!"

SFX ³ Y 6
SFX ³   ö    õiség        ö                         [i_PLACE/TIME_adj]{+[NOM]}+[sÁg_ABSTRACT_noun]{+[NOM]} nBVLjcÓ×Ttx!"
SFX ³   ö    õileg        ö                         [i_PLACE/TIME_adj]{+[NOM]}+[lAg_MODE_adv]
SFX ³   ö    õi           ö                         [i_PLACE/TIME_adj]{+[NOM]} ÐÓ×VLjcGRx!"
SFX ³   0    iség         [^öi]                     [i_PLACE/TIME_adj]{+[NOM]}+[sÁg_ABSTRACT_noun]{+[NOM]} nBVLjcÓ×Ttx!"
SFX ³   0    ileg         [^öi]                     [i_PLACE/TIME_adj]{+[NOM]}+[lAg_MODE_adv]
SFX ³   0    i            [^öi]                     [i_PLACE/TIME_adj]{+[NOM]} ÐÓ×VLjcGRx!"

SFX ² Y 6
SFX ²   o    óiság        o                         [i_PLACE/TIME_adj]{+[NOM]}+[sÁg_ABSTRACT_noun]{+[NOM]} mBUKicÒÖSsx!"
SFX ²   o    óilag        o                         [i_PLACE/TIME_adj]{+[NOM]}+[lAg_MODE_adv]
SFX ²   o    ói           o                         [i_PLACE/TIME_adj]{+[NOM]} ÏÒÖUKicFQx!"
SFX ²   0    iság         [^oi]                     [i_PLACE/TIME_adj]{+[NOM]}+[sÁg_ABSTRACT_noun]{+[NOM]} mBUKicÒÖSsx!"
SFX ²   0    ilag         [^oi]                     [i_PLACE/TIME_adj]{+[NOM]}+[lAg_MODE_adv]
SFX ²   0    i            [^oi]                     [i_PLACE/TIME_adj]{+[NOM]} ÏÒÖUKicFQx!"

SFX ± Y 5
SFX ±   0    ségû         .                         [sÁg_ABSTRACT_noun]{+[NOM]}+[jÚ_PROPERTY_adj]{+[NOM]} ÐÓ×VjGRx!
SFX ±   0    ségnyi       .                         [sÁg_ABSTRACT_noun]{+[NOM]}+[nyi_MEASURE_adj]{+[NOM]} ÐÓ×BVLjcGRx!
SFX ±   0    ségi         .                         [sÁg_ABSTRACT_noun]{+[NOM]}+[i_PLACE/TIME_adj]{+[NOM]} ÐÓ×VLjcGRx!
SFX ±   0    séges        .                         [sÁg_ABSTRACT_noun]{+[NOM]}+[s_ATTRIBUTE_adj]{+[NOM]} nÓ×BVLjcGTtx!
SFX ±   0    ség          .                         [sÁg_ABSTRACT_noun]{+[NOM]} nÓ×BVLjcTtY

SFX ° Y 5
SFX °   0    ságú         .                         [sÁg_ABSTRACT_noun]{+[NOM]}+[jÚ_PROPERTY_adj]{+[NOM]} ÏÒÖUiFQx!
SFX °   0    ságos        .                         [sÁg_ABSTRACT_noun]{+[NOM]}+[s_ATTRIBUTE_adj]{+[NOM]} mÒÖAUKicFSsx!
SFX °   0    ságnyi       .                         [sÁg_ABSTRACT_noun]{+[NOM]}+[nyi_MEASURE_adj]{+[NOM]} ÏÒÖAUKicFQx!
SFX °   0    sági         .                         [sÁg_ABSTRACT_noun]{+[NOM]}+[i_PLACE/TIME_adj]{+[NOM]} ÏÒÖUKicFQx!
SFX °   0    ság          .                         [sÁg_ABSTRACT_noun]{+[NOM]} mÒÖAUKicSsY
SFX ¯ Y 235
SFX ¯   t    telenítõ     tt                        [tAlAn_LESS_adj]{+[NOM]}+[Ít_TRANSITIVE_vrb]{+[PRES_INDIC_INDEF_SG_3]}+[Ó_PRESPART_adj]{+[NOM]} ÐÓ×BVLjcGRX
SFX ¯   t    telenítés    tt                        [tAlAn_LESS_adj]{+[NOM]}+[Ít_TRANSITIVE_vrb]{+[PRES_INDIC_INDEF_SG_3]}+[Ás_PROCESS/RESULT_noun]{+[NOM]} nÓ×BVLjcXTt
SFX ¯   t    teleníttetõ  tt                        [tAlAn_LESS_adj]{+[NOM]} ÐÓ×BVLjcGRX
SFX ¯   t    teleníttetés tt                        [tAlAn_LESS_adj]{+[NOM]} nÓ×BVLjcXTt
SFX ¯   t    teleníttetett tt                        [tAlAn_LESS_adj]{+[NOM]} nÓ×BVLjcGRtX%
SFX ¯   t    teleníttetendõ tt                        [tAlAn_LESS_adj]{+[NOM]} ÐÓ×BVLjcGRX%
SFX ¯   t    teleníttet   tt                        [tAlAn_LESS_adj]{+[NOM]} EeX%
SFX ¯   t    teleníthetõség tt                        [tAlAn_LESS_adj]{+[NOM]} nÓ×BVLjcTtX
SFX ¯   t    teleníthetõ  tt                        [tAlAn_LESS_adj]{+[NOM]} ÐÓ×BVLjcGRX
SFX ¯   t    teleníthetett tt                        [tAlAn_LESS_adj]{+[NOM]} nÓ×BVLjcGRX%t
SFX ¯   t    teleníthetetelenség tt                        [tAlAn_LESS_adj]{+[NOM]} nÓ×BVLjcTtX
SFX ¯   t    teleníthetetelen tt                        [tAlAn_LESS_adj]{+[NOM]} nÓ×BVLjcGRX
SFX ¯   t    teleníthet   tt                        [tAlAn_LESS_adj]{+[NOM]} Ee%X
SFX ¯   t    telenítgetõ  tt                        [tAlAn_LESS_adj]{+[NOM]} ÐÓ×BVLjcGRX
SFX ¯   t    telenítgetés tt                        [tAlAn_LESS_adj]{+[NOM]} nÓ×BVLjcXTt
SFX ¯   t    telenítgethetõség tt                        [tAlAn_LESS_adj]{+[NOM]} nÓ×BVLjcTtX
SFX ¯   t    telenítgethetõ tt                        [tAlAn_LESS_adj]{+[NOM]} ÐÓ×BVLjcGRX
SFX ¯   t    telenítgethetett tt                        [tAlAn_LESS_adj]{+[NOM]} nÓ×BVLjcGRX%t
SFX ¯   t    telenítgethet tt                        [tAlAn_LESS_adj]{+[NOM]} Ee%X
SFX ¯   t    telenítgetett tt                        [tAlAn_LESS_adj]{+[NOM]} nÓ×BVLjcGRX%t
SFX ¯   t    telenítget   tt                        [tAlAn_LESS_adj]{+[NOM]} Ee%X
SFX ¯   t    telenítettség tt                        [tAlAn_LESS_adj]{+[NOM]}+[Ít_TRANSITIVE_vrb]{+[PRES_INDIC_INDEF_SG_3]}+[tt_PASTPART_adj]{+[NOM]}+[sÁg_ABSTRACT_noun]{+[NOM]} nÓ×BVLjcTtX
SFX ¯   t    telenített   tt                        [tAlAn_LESS_adj]{+[NOM]}+[Ít_TRANSITIVE_vrb]{+[PRES_INDIC_INDEF_SG_3]}+[tt_PASTPART_adj]{+[NOM]} nÓ×BVLjcGRtX%
SFX ¯   t    telenített   tt                        [tAlAn_LESS_adj]{+[NOM]}+[Ít_TRANSITIVE_vrb]{+[PRES_INDIC_INDEF_SG_3]}+[PAST_INDIC_INDEF_SG_3] X
SFX ¯   t    telenítendõ  tt                        [tAlAn_LESS_adj]{+[NOM]} ÐÓ×BVLjcGRX%
SFX ¯   t    telenít      tt                        [tAlAn_LESS_adj]{+[NOM]}+[Ít_TRANSITIVE_vrb]{+[PRES_INDIC_INDEF_SG_3]} EeX%
SFX ¯   t    telenség     tt                        [tAlAn_LESS_adj]{+[NOM]}+[sÁg_ABSTRACT_noun]{+[NOM]} nÓ×BVLjcTtY
SFX ¯   t    telenedõ     tt                        [tAlAn_LESS_adj]{+[NOM]}+[Odik_MEDIAL_vrb_it]{+[PRES_INDIC_INDEF_SG_3]} ÐÓ×BVLjcGRX
SFX ¯   t    telenedés    tt                        [tAlAn_LESS_adj]{+[NOM]}+[Odik_MEDIAL_vrb_it]{+[PRES_INDIC_INDEF_SG_3]} nÓ×BVLjcXTt
SFX ¯   t    telenedik    tt                        [tAlAn_LESS_adj]{+[NOM]}+[Odik_MEDIAL_vrb_it]{+[PRES_INDIC_INDEF_SG_3]} EeX%
SFX ¯   t    telenedhetõség tt                        [tAlAn_LESS_adj]{+[NOM]}+[Odik_MEDIAL_vrb_it]{+[PRES_INDIC_INDEF_SG_3]} nÓ×BVLjcTtX
SFX ¯   t    telenedhetõ  tt                        [tAlAn_LESS_adj]{+[NOM]}+[Odik_MEDIAL_vrb_it]{+[PRES_INDIC_INDEF_SG_3]} ÐÓ×BVLjcGRX
SFX ¯   t    telenedhetett tt                        [tAlAn_LESS_adj]{+[NOM]}+[Odik_MEDIAL_vrb_it]{+[PRES_INDIC_INDEF_SG_3]} nÓ×BVLjcGRX%t
SFX ¯   t    telenedhetetlenség tt                        [tAlAn_LESS_adj]{+[NOM]}+[Odik_MEDIAL_vrb_it]{+[PRES_INDIC_INDEF_SG_3]} nÓ×BVLjcTtX
SFX ¯   t    telenedhetetlen tt                        [tAlAn_LESS_adj]{+[NOM]}+[Odik_MEDIAL_vrb_it]{+[PRES_INDIC_INDEF_SG_3]} nÓ×BVLjcGRX%
SFX ¯   t    telenedhet   tt                        [tAlAn_LESS_adj]{+[NOM]}+[Odik_MEDIAL_vrb_it]{+[PRES_INDIC_INDEF_SG_3]} Ee%X
SFX ¯   t    telenedgetõ  tt                        [tAlAn_LESS_adj]{+[NOM]}+[Odik_MEDIAL_vrb_it]{+[PRES_INDIC_INDEF_SG_3]} ÐÓ×BVLjcGRX
SFX ¯   t    telenedgetés tt                        [tAlAn_LESS_adj]{+[NOM]}+[Odik_MEDIAL_vrb_it]{+[PRES_INDIC_INDEF_SG_3]} nÓ×BVLjcXTt
SFX ¯   t    telenedgethetõség tt                        [tAlAn_LESS_adj]{+[NOM]}+[Odik_MEDIAL_vrb_it]{+[PRES_INDIC_INDEF_SG_3]} nÓ×BVLjcTtX
SFX ¯   t    telenedgethetõ tt                        [tAlAn_LESS_adj]{+[NOM]}+[Odik_MEDIAL_vrb_it]{+[PRES_INDIC_INDEF_SG_3]} ÐÓ×BVLjcGRX
SFX ¯   t    telenedgethetett tt                        [tAlAn_LESS_adj]{+[NOM]}+[Odik_MEDIAL_vrb_it]{+[PRES_INDIC_INDEF_SG_3]} nÓ×BVLjcGRX%t
SFX ¯   t    telenedgethet tt                        [tAlAn_LESS_adj]{+[NOM]}+[Odik_MEDIAL_vrb_it]{+[PRES_INDIC_INDEF_SG_3]} Ee%X
SFX ¯   t    telenedgetett tt                        [tAlAn_LESS_adj]{+[NOM]}+[Odik_MEDIAL_vrb_it]{+[PRES_INDIC_INDEF_SG_3]} nÓ×BVLjcGRX%t
SFX ¯   t    telenedget   tt                        [tAlAn_LESS_adj]{+[NOM]}+[Odik_MEDIAL_vrb_it]{+[PRES_INDIC_INDEF_SG_3]} Ee%X
SFX ¯   t    telenedettség tt                        [tAlAn_LESS_adj]{+[NOM]}+[Odik_MEDIAL_vrb_it]{+[PRES_INDIC_INDEF_SG_3]} nÓ×BVLjcTtX
SFX ¯   t    telenedett   tt                        [tAlAn_LESS_adj]{+[NOM]}+[Odik_MEDIAL_vrb_it]{+[PRES_INDIC_INDEF_SG_3]} nÓ×BVLjcGRtX%
SFX ¯   t    telen        tt                        [tAlAn_LESS_adj]{+[NOM]} nÓ×BVLjcGRt%
SFX ¯   e    étlenítõ     e                         [tAlAn_LESS_adj]{+[NOM]}+[Ít_TRANSITIVE_vrb]{+[PRES_INDIC_INDEF_SG_3]}+[Ó_PRESPART_adj]{+[NOM]} ÐÓ×BVLjcGRX
SFX ¯   e    étlenítés    e                         [tAlAn_LESS_adj]{+[NOM]}+[Ít_TRANSITIVE_vrb]{+[PRES_INDIC_INDEF_SG_3]}+[Ás_PROCESS/RESULT_noun]{+[NOM]} nÓ×BVLjcXTt
SFX ¯   e    étleníttetõ  e                         [tAlAn_LESS_adj]{+[NOM]} ÐÓ×BVLjcGRX
SFX ¯   e    étleníttetés e                         [tAlAn_LESS_adj]{+[NOM]} nÓ×BVLjcXTt
SFX ¯   e    étleníttetett e                         [tAlAn_LESS_adj]{+[NOM]} nÓ×BVLjcGRtX%
SFX ¯   e    étleníttetendõ e                         [tAlAn_LESS_adj]{+[NOM]} ÐÓ×BVLjcGRX%
SFX ¯   e    étleníttet   e                         [tAlAn_LESS_adj]{+[NOM]} EeX%
SFX ¯   e    étleníthetõség e                         [tAlAn_LESS_adj]{+[NOM]} nÓ×BVLjcTtX
SFX ¯   e    étleníthetõ  e                         [tAlAn_LESS_adj]{+[NOM]} ÐÓ×BVLjcGRX
SFX ¯   e    étleníthetett e                         [tAlAn_LESS_adj]{+[NOM]} nÓ×BVLjcGRX%t
SFX ¯   e    étleníthetetlenség e                         [tAlAn_LESS_adj]{+[NOM]} nÓ×BVLjcTtX
SFX ¯   e    étleníthetetlen e                         [tAlAn_LESS_adj]{+[NOM]} nÓ×BVLjcGRX
SFX ¯   e    étleníthet   e                         [tAlAn_LESS_adj]{+[NOM]} Ee%X
SFX ¯   e    étlenítgetõ  e                         [tAlAn_LESS_adj]{+[NOM]} ÐÓ×BVLjcGRX
SFX ¯   e    étlenítgetés e                         [tAlAn_LESS_adj]{+[NOM]} nÓ×BVLjcXTt
SFX ¯   e    étlenítgethetõség e                         [tAlAn_LESS_adj]{+[NOM]} nÓ×BVLjcTtX
SFX ¯   e    étlenítgethetõ e                         [tAlAn_LESS_adj]{+[NOM]} ÐÓ×BVLjcGRX
SFX ¯   e    étlenítgethetett e                         [tAlAn_LESS_adj]{+[NOM]} nÓ×BVLjcGRX%t
SFX ¯   e    étlenítgethet e                         [tAlAn_LESS_adj]{+[NOM]} Ee%X
SFX ¯   e    étlenítgetett e                         [tAlAn_LESS_adj]{+[NOM]} nÓ×BVLjcGRX%t
SFX ¯   e    étlenítget   e                         [tAlAn_LESS_adj]{+[NOM]} Ee%X
SFX ¯   e    étlenítettség e                         [tAlAn_LESS_adj]{+[NOM]}+[Ít_TRANSITIVE_vrb]{+[PRES_INDIC_INDEF_SG_3]}+[tt_PASTPART_adj]{+[NOM]}+[sÁg_ABSTRACT_noun]{+[NOM]} nÓ×BVLjcTtX
SFX ¯   e    étlenített   e                         [tAlAn_LESS_adj]{+[NOM]}+[Ít_TRANSITIVE_vrb]{+[PRES_INDIC_INDEF_SG_3]}+[tt_PASTPART_adj]{+[NOM]} nÓ×BVLjcGRtX%
SFX ¯   e    étlenített   e                         [tAlAn_LESS_adj]{+[NOM]}+[Ít_TRANSITIVE_vrb]{+[PRES_INDIC_INDEF_SG_3]}+[PAST_INDIC_INDEF_SG_3] X
SFX ¯   e    étlenítendõ  e                         [tAlAn_LESS_adj]{+[NOM]} ÐÓ×BVLjcGRX%
SFX ¯   e    étlenít      e                         [tAlAn_LESS_adj]{+[NOM]}+[Ít_TRANSITIVE_vrb]{+[PRES_INDIC_INDEF_SG_3]} EeX%
SFX ¯   e    étlenség     e                         [tAlAn_LESS_adj]{+[NOM]}+[sÁg_ABSTRACT_noun]{+[NOM]} nÓ×BVLjcTtY
SFX ¯   e    étlenedõ     e                         [tAlAn_LESS_adj]{+[NOM]}+[Odik_MEDIAL_vrb_it]{+[PRES_INDIC_INDEF_SG_3]} ÐÓ×BVLjcGRX
SFX ¯   e    étlenedés    e                         [tAlAn_LESS_adj]{+[NOM]}+[Odik_MEDIAL_vrb_it]{+[PRES_INDIC_INDEF_SG_3]} nÓ×BVLjcXTt
SFX ¯   e    étlenedik    e                         [tAlAn_LESS_adj]{+[NOM]}+[Odik_MEDIAL_vrb_it]{+[PRES_INDIC_INDEF_SG_3]} EeX%
SFX ¯   e    étlenedhetõség e                         [tAlAn_LESS_adj]{+[NOM]}+[Odik_MEDIAL_vrb_it]{+[PRES_INDIC_INDEF_SG_3]} nÓ×BVLjcTtX
SFX ¯   e    étlenedhetõ  e                         [tAlAn_LESS_adj]{+[NOM]}+[Odik_MEDIAL_vrb_it]{+[PRES_INDIC_INDEF_SG_3]} ÐÓ×BVLjcGRX
SFX ¯   e    étlenedhetett e                         [tAlAn_LESS_adj]{+[NOM]}+[Odik_MEDIAL_vrb_it]{+[PRES_INDIC_INDEF_SG_3]} nÓ×BVLjcGRX%t
SFX ¯   e    étlenedhetetlenség e                         [tAlAn_LESS_adj]{+[NOM]}+[Odik_MEDIAL_vrb_it]{+[PRES_INDIC_INDEF_SG_3]} nÓ×BVLjcTtX
SFX ¯   e    étlenedhetetlen e                         [tAlAn_LESS_adj]{+[NOM]}+[Odik_MEDIAL_vrb_it]{+[PRES_INDIC_INDEF_SG_3]} nÓ×BVLjcGRX%
SFX ¯   e    étlenedhet   e                         [tAlAn_LESS_adj]{+[NOM]}+[Odik_MEDIAL_vrb_it]{+[PRES_INDIC_INDEF_SG_3]} Ee%X
SFX ¯   e    étlenedgetõ  e                         [tAlAn_LESS_adj]{+[NOM]}+[Odik_MEDIAL_vrb_it]{+[PRES_INDIC_INDEF_SG_3]} ÐÓ×BVLjcGRX
SFX ¯   e    étlenedgetés e                         [tAlAn_LESS_adj]{+[NOM]}+[Odik_MEDIAL_vrb_it]{+[PRES_INDIC_INDEF_SG_3]} nÓ×BVLjcXTt
SFX ¯   e    étlenedgethetõség e                         [tAlAn_LESS_adj]{+[NOM]}+[Odik_MEDIAL_vrb_it]{+[PRES_INDIC_INDEF_SG_3]} nÓ×BVLjcTtX
SFX ¯   e    étlenedgethetõ e                         [tAlAn_LESS_adj]{+[NOM]}+[Odik_MEDIAL_vrb_it]{+[PRES_INDIC_INDEF_SG_3]} ÐÓ×BVLjcGRX
SFX ¯   e    étlenedgethetett e                         [tAlAn_LESS_adj]{+[NOM]}+[Odik_MEDIAL_vrb_it]{+[PRES_INDIC_INDEF_SG_3]} nÓ×BVLjcGRX%t
SFX ¯   e    étlenedgethet e                         [tAlAn_LESS_adj]{+[NOM]}+[Odik_MEDIAL_vrb_it]{+[PRES_INDIC_INDEF_SG_3]} Ee%X
SFX ¯   e    étlenedgetett e                         [tAlAn_LESS_adj]{+[NOM]}+[Odik_MEDIAL_vrb_it]{+[PRES_INDIC_INDEF_SG_3]} nÓ×BVLjcGRX%t
SFX ¯   e    étlenedget   e                         [tAlAn_LESS_adj]{+[NOM]}+[Odik_MEDIAL_vrb_it]{+[PRES_INDIC_INDEF_SG_3]} Ee%X
SFX ¯   e    étlenedettség e                         [tAlAn_LESS_adj]{+[NOM]}+[Odik_MEDIAL_vrb_it]{+[PRES_INDIC_INDEF_SG_3]} nÓ×BVLjcTtX
SFX ¯   e    étlenedett   e                         [tAlAn_LESS_adj]{+[NOM]}+[Odik_MEDIAL_vrb_it]{+[PRES_INDIC_INDEF_SG_3]} nÓ×BVLjcGRtX%
SFX ¯   e    étlen        e                         [tAlAn_LESS_adj]{+[NOM]} nÓ×BVLjcGRt%
SFX ¯   0    tlenítõ      [áéiíoóõuúüû-]            [tAlAn_LESS_adj]{+[NOM]}+[Ít_TRANSITIVE_vrb]{+[PRES_INDIC_INDEF_SG_3]}+[Ó_PRESPART_adj]{+[NOM]} ÐÓ×BVLjcGRX
SFX ¯   0    tlenítés     [áéiíoóõuúüû-]            [tAlAn_LESS_adj]{+[NOM]}+[Ít_TRANSITIVE_vrb]{+[PRES_INDIC_INDEF_SG_3]}+[Ás_PROCESS/RESULT_noun]{+[NOM]} nÓ×BVLjcXTt
SFX ¯   0    tleníttetõ   [áéiíoóõuúüû-]            [tAlAn_LESS_adj]{+[NOM]} ÐÓ×BVLjcGRX
SFX ¯   0    tleníttetés  [áéiíoóõuúüû-]            [tAlAn_LESS_adj]{+[NOM]} nÓ×BVLjcXTt
SFX ¯   0    tleníttetett [áéiíoóõuúüû-]            [tAlAn_LESS_adj]{+[NOM]} nÓ×BVLjcGRtX%
SFX ¯   0    tleníttetendõ [áéiíoóõuúüû-]            [tAlAn_LESS_adj]{+[NOM]} ÐÓ×BVLjcGRX%
SFX ¯   0    tleníttet    [áéiíoóõuúüû-]            [tAlAn_LESS_adj]{+[NOM]} EeX%
SFX ¯   0    tleníthetõség [áéiíoóõuúüû-]            [tAlAn_LESS_adj]{+[NOM]} nÓ×BVLjcTtX
SFX ¯   0    tleníthetõ   [áéiíoóõuúüû-]            [tAlAn_LESS_adj]{+[NOM]} ÐÓ×BVLjcGRX
SFX ¯   0    tleníthetett [áéiíoóõuúüû-]            [tAlAn_LESS_adj]{+[NOM]} nÓ×BVLjcGRX%t
SFX ¯   0    tleníthetetlenség [áéiíoóõuúüû-]            [tAlAn_LESS_adj]{+[NOM]} nÓ×BVLjcTtX
SFX ¯   0    tleníthetetlen [áéiíoóõuúüû-]            [tAlAn_LESS_adj]{+[NOM]} nÓ×BVLjcGRX
SFX ¯   0    tleníthet    [áéiíoóõuúüû-]            [tAlAn_LESS_adj]{+[NOM]} Ee%X
SFX ¯   0    tlenítgetõ   [áéiíoóõuúüû-]            [tAlAn_LESS_adj]{+[NOM]} ÐÓ×BVLjcGRX
SFX ¯   0    tlenítgetés  [áéiíoóõuúüû-]            [tAlAn_LESS_adj]{+[NOM]} nÓ×BVLjcXTt
SFX ¯   0    tlenítgethetõség [áéiíoóõuúüû-]            [tAlAn_LESS_adj]{+[NOM]} nÓ×BVLjcTtX
SFX ¯   0    tlenítgethetõ [áéiíoóõuúüû-]            [tAlAn_LESS_adj]{+[NOM]} ÐÓ×BVLjcGRX
SFX ¯   0    tlenítgethetett [áéiíoóõuúüû-]            [tAlAn_LESS_adj]{+[NOM]} nÓ×BVLjcGRX%t
SFX ¯   0    tlenítgethet [áéiíoóõuúüû-]            [tAlAn_LESS_adj]{+[NOM]} Ee%X
SFX ¯   0    tlenítgetett [áéiíoóõuúüû-]            [tAlAn_LESS_adj]{+[NOM]} nÓ×BVLjcGRX%t
SFX ¯   0    tlenítget    [áéiíoóõuúüû-]            [tAlAn_LESS_adj]{+[NOM]} Ee%X
SFX ¯   0    tlenítettség [áéiíoóõuúüû-]            [tAlAn_LESS_adj]{+[NOM]}+[Ít_TRANSITIVE_vrb]{+[PRES_INDIC_INDEF_SG_3]}+[tt_PASTPART_adj]{+[NOM]}+[sÁg_ABSTRACT_noun]{+[NOM]} nÓ×BVLjcTtX
SFX ¯   0    tlenített    [áéiíoóõuúüû-]            [tAlAn_LESS_adj]{+[NOM]}+[Ít_TRANSITIVE_vrb]{+[PRES_INDIC_INDEF_SG_3]}+[tt_PASTPART_adj]{+[NOM]} nÓ×BVLjcGRtX%
SFX ¯   0    tlenített    [áéiíoóõuúüû-]            [tAlAn_LESS_adj]{+[NOM]}+[Ít_TRANSITIVE_vrb]{+[PRES_INDIC_INDEF_SG_3]}+[PAST_INDIC_INDEF_SG_3] X
SFX ¯   0    tlenítendõ   [áéiíoóõuúüû-]            [tAlAn_LESS_adj]{+[NOM]} ÐÓ×BVLjcGRX%
SFX ¯   0    tlenít       [áéiíoóõuúüû-]            [tAlAn_LESS_adj]{+[NOM]}+[Ít_TRANSITIVE_vrb]{+[PRES_INDIC_INDEF_SG_3]} EeX%
SFX ¯   0    tlenség      [áéiíoóõuúüû-]            [tAlAn_LESS_adj]{+[NOM]}+[sÁg_ABSTRACT_noun]{+[NOM]} nÓ×BVLjcTtY
SFX ¯   0    tlenedõ      [áéiíoóõuúüû-]            [tAlAn_LESS_adj]{+[NOM]}+[Odik_MEDIAL_vrb_it]{+[PRES_INDIC_INDEF_SG_3]} ÐÓ×BVLjcGRX
SFX ¯   0    tlenedés     [áéiíoóõuúüû-]            [tAlAn_LESS_adj]{+[NOM]}+[Odik_MEDIAL_vrb_it]{+[PRES_INDIC_INDEF_SG_3]} nÓ×BVLjcXTt
SFX ¯   0    tlenedik     [áéiíoóõuúüû-]            [tAlAn_LESS_adj]{+[NOM]}+[Odik_MEDIAL_vrb_it]{+[PRES_INDIC_INDEF_SG_3]} EeX%
SFX ¯   0    tlenedhetõség [áéiíoóõuúüû-]            [tAlAn_LESS_adj]{+[NOM]}+[Odik_MEDIAL_vrb_it]{+[PRES_INDIC_INDEF_SG_3]} nÓ×BVLjcTtX
SFX ¯   0    tlenedhetõ   [áéiíoóõuúüû-]            [tAlAn_LESS_adj]{+[NOM]}+[Odik_MEDIAL_vrb_it]{+[PRES_INDIC_INDEF_SG_3]} ÐÓ×BVLjcGRX
SFX ¯   0    tlenedhetett [áéiíoóõuúüû-]            [tAlAn_LESS_adj]{+[NOM]}+[Odik_MEDIAL_vrb_it]{+[PRES_INDIC_INDEF_SG_3]} nÓ×BVLjcGRX%t
SFX ¯   0    tlenedhetetlenség [áéiíoóõuúüû-]            [tAlAn_LESS_adj]{+[NOM]}+[Odik_MEDIAL_vrb_it]{+[PRES_INDIC_INDEF_SG_3]} nÓ×BVLjcTtX
SFX ¯   0    tlenedhetetlen [áéiíoóõuúüû-]            [tAlAn_LESS_adj]{+[NOM]}+[Odik_MEDIAL_vrb_it]{+[PRES_INDIC_INDEF_SG_3]} nÓ×BVLjcGRX%
SFX ¯   0    tlenedhet    [áéiíoóõuúüû-]            [tAlAn_LESS_adj]{+[NOM]}+[Odik_MEDIAL_vrb_it]{+[PRES_INDIC_INDEF_SG_3]} Ee%X
SFX ¯   0    tlenedgetõ   [áéiíoóõuúüû-]            [tAlAn_LESS_adj]{+[NOM]}+[Odik_MEDIAL_vrb_it]{+[PRES_INDIC_INDEF_SG_3]} ÐÓ×BVLjcGRX
SFX ¯   0    tlenedgetés  [áéiíoóõuúüû-]            [tAlAn_LESS_adj]{+[NOM]}+[Odik_MEDIAL_vrb_it]{+[PRES_INDIC_INDEF_SG_3]} nÓ×BVLjcXTt
SFX ¯   0    tlenedgethetõség [áéiíoóõuúüû-]            [tAlAn_LESS_adj]{+[NOM]}+[Odik_MEDIAL_vrb_it]{+[PRES_INDIC_INDEF_SG_3]} nÓ×BVLjcTtX
SFX ¯   0    tlenedgethetõ [áéiíoóõuúüû-]            [tAlAn_LESS_adj]{+[NOM]}+[Odik_MEDIAL_vrb_it]{+[PRES_INDIC_INDEF_SG_3]} ÐÓ×BVLjcGRX
SFX ¯   0    tlenedgethetett [áéiíoóõuúüû-]            [tAlAn_LESS_adj]{+[NOM]}+[Odik_MEDIAL_vrb_it]{+[PRES_INDIC_INDEF_SG_3]} nÓ×BVLjcGRX%t
SFX ¯   0    tlenedgethet [áéiíoóõuúüû-]            [tAlAn_LESS_adj]{+[NOM]}+[Odik_MEDIAL_vrb_it]{+[PRES_INDIC_INDEF_SG_3]} Ee%X
SFX ¯   0    tlenedgetett [áéiíoóõuúüû-]            [tAlAn_LESS_adj]{+[NOM]}+[Odik_MEDIAL_vrb_it]{+[PRES_INDIC_INDEF_SG_3]} nÓ×BVLjcGRX%t
SFX ¯   0    tlenedget    [áéiíoóõuúüû-]            [tAlAn_LESS_adj]{+[NOM]}+[Odik_MEDIAL_vrb_it]{+[PRES_INDIC_INDEF_SG_3]} Ee%X
SFX ¯   0    tlenedettség [áéiíoóõuúüû-]            [tAlAn_LESS_adj]{+[NOM]}+[Odik_MEDIAL_vrb_it]{+[PRES_INDIC_INDEF_SG_3]} nÓ×BVLjcTtX
SFX ¯   0    tlenedett    [áéiíoóõuúüû-]            [tAlAn_LESS_adj]{+[NOM]}+[Odik_MEDIAL_vrb_it]{+[PRES_INDIC_INDEF_SG_3]} nÓ×BVLjcGRtX%
SFX ¯   0    tlen         [áéiíoóõuúüû-]            [tAlAn_LESS_adj]{+[NOM]} nÓ×BVLjcGRt%
SFX ¯   0    telenítõ     [^t]t                     [tAlAn_LESS_adj]{+[NOM]}+[Ít_TRANSITIVE_vrb]{+[PRES_INDIC_INDEF_SG_3]}+[Ó_PRESPART_adj]{+[NOM]} ÐÓ×BVLjcGRX
SFX ¯   0    telenítõ     [^aáeéiíoóöõuúüût]        [tAlAn_LESS_adj]{+[NOM]}+[Ít_TRANSITIVE_vrb]{+[PRES_INDIC_INDEF_SG_3]}+[Ó_PRESPART_adj]{+[NOM]} ÐÓ×BVLjcGRX
SFX ¯   0    telenítés    [^t]t                     [tAlAn_LESS_adj]{+[NOM]}+[Ít_TRANSITIVE_vrb]{+[PRES_INDIC_INDEF_SG_3]}+[Ás_PROCESS/RESULT_noun]{+[NOM]} nÓ×BVLjcXTt
SFX ¯   0    telenítés    [^aáeéiíoóöõuúüût]        [tAlAn_LESS_adj]{+[NOM]}+[Ít_TRANSITIVE_vrb]{+[PRES_INDIC_INDEF_SG_3]}+[Ás_PROCESS/RESULT_noun]{+[NOM]} nÓ×BVLjcXTt
SFX ¯   0    teleníttetõ  [^t]t                     [tAlAn_LESS_adj]{+[NOM]} ÐÓ×BVLjcGRX
SFX ¯   0    teleníttetõ  [^aáeéiíoóöõuúüût]        [tAlAn_LESS_adj]{+[NOM]} ÐÓ×BVLjcGRX
SFX ¯   0    teleníttetés [^t]t                     [tAlAn_LESS_adj]{+[NOM]} nÓ×BVLjcXTt
SFX ¯   0    teleníttetés [^aáeéiíoóöõuúüût]        [tAlAn_LESS_adj]{+[NOM]} nÓ×BVLjcXTt
SFX ¯   0    teleníttetett [^t]t                     [tAlAn_LESS_adj]{+[NOM]} nÓ×BVLjcGRtX%
SFX ¯   0    teleníttetett [^aáeéiíoóöõuúüût]        [tAlAn_LESS_adj]{+[NOM]} nÓ×BVLjcGRtX%
SFX ¯   0    teleníttetendõ [^t]t                     [tAlAn_LESS_adj]{+[NOM]} ÐÓ×BVLjcGRX%
SFX ¯   0    teleníttetendõ [^aáeéiíoóöõuúüût]        [tAlAn_LESS_adj]{+[NOM]} ÐÓ×BVLjcGRX%
SFX ¯   0    teleníttet   [^t]t                     [tAlAn_LESS_adj]{+[NOM]} EeX%
SFX ¯   0    teleníttet   [^aáeéiíoóöõuúüût]        [tAlAn_LESS_adj]{+[NOM]} EeX%
SFX ¯   0    teleníthetõség [^t]t                     [tAlAn_LESS_adj]{+[NOM]} nÓ×BVLjcTtX
SFX ¯   0    teleníthetõség [^aáeéiíoóöõuúüût]        [tAlAn_LESS_adj]{+[NOM]} nÓ×BVLjcTtX
SFX ¯   0    teleníthetõ  [^t]t                     [tAlAn_LESS_adj]{+[NOM]} ÐÓ×BVLjcGRX
SFX ¯   0    teleníthetõ  [^aáeéiíoóöõuúüût]        [tAlAn_LESS_adj]{+[NOM]} ÐÓ×BVLjcGRX
SFX ¯   0    teleníthetett [^t]t                     [tAlAn_LESS_adj]{+[NOM]} nÓ×BVLjcGRX%t
SFX ¯   0    teleníthetett [^aáeéiíoóöõuúüût]        [tAlAn_LESS_adj]{+[NOM]} nÓ×BVLjcGRX%t
SFX ¯   0    teleníthetetelenség [^t]t                     [tAlAn_LESS_adj]{+[NOM]} nÓ×BVLjcTtX
SFX ¯   0    teleníthetetelenség [^aáeéiíoóöõuúüût]        [tAlAn_LESS_adj]{+[NOM]} nÓ×BVLjcTtX
SFX ¯   0    teleníthetetelen [^t]t                     [tAlAn_LESS_adj]{+[NOM]} nÓ×BVLjcGRX
SFX ¯   0    teleníthetetelen [^aáeéiíoóöõuúüût]        [tAlAn_LESS_adj]{+[NOM]} nÓ×BVLjcGRX
SFX ¯   0    teleníthet   [^t]t                     [tAlAn_LESS_adj]{+[NOM]} Ee%X
SFX ¯   0    teleníthet   [^aáeéiíoóöõuúüût]        [tAlAn_LESS_adj]{+[NOM]} Ee%X
SFX ¯   0    telenítgetõ  [^t]t                     [tAlAn_LESS_adj]{+[NOM]} ÐÓ×BVLjcGRX
SFX ¯   0    telenítgetõ  [^aáeéiíoóöõuúüût]        [tAlAn_LESS_adj]{+[NOM]} ÐÓ×BVLjcGRX
SFX ¯   0    telenítgetés [^t]t                     [tAlAn_LESS_adj]{+[NOM]} nÓ×BVLjcXTt
SFX ¯   0    telenítgetés [^aáeéiíoóöõuúüût]        [tAlAn_LESS_adj]{+[NOM]} nÓ×BVLjcXTt
SFX ¯   0    telenítgethetõség [^t]t                     [tAlAn_LESS_adj]{+[NOM]} nÓ×BVLjcTtX
SFX ¯   0    telenítgethetõség [^aáeéiíoóöõuúüût]        [tAlAn_LESS_adj]{+[NOM]} nÓ×BVLjcTtX
SFX ¯   0    telenítgethetõ [^t]t                     [tAlAn_LESS_adj]{+[NOM]} ÐÓ×BVLjcGRX
SFX ¯   0    telenítgethetõ [^aáeéiíoóöõuúüût]        [tAlAn_LESS_adj]{+[NOM]} ÐÓ×BVLjcGRX
SFX ¯   0    telenítgethetett [^t]t                     [tAlAn_LESS_adj]{+[NOM]} nÓ×BVLjcGRX%t
SFX ¯   0    telenítgethetett [^aáeéiíoóöõuúüût]        [tAlAn_LESS_adj]{+[NOM]} nÓ×BVLjcGRX%t
SFX ¯   0    telenítgethet [^t]t                     [tAlAn_LESS_adj]{+[NOM]} Ee%X
SFX ¯   0    telenítgethet [^aáeéiíoóöõuúüût]        [tAlAn_LESS_adj]{+[NOM]} Ee%X
SFX ¯   0    telenítgetett [^t]t                     [tAlAn_LESS_adj]{+[NOM]} nÓ×BVLjcGRX%t
SFX ¯   0    telenítgetett [^aáeéiíoóöõuúüût]        [tAlAn_LESS_adj]{+[NOM]} nÓ×BVLjcGRX%t
SFX ¯   0    telenítget   [^t]t                     [tAlAn_LESS_adj]{+[NOM]} Ee%X
SFX ¯   0    telenítget   [^aáeéiíoóöõuúüût]        [tAlAn_LESS_adj]{+[NOM]} Ee%X
SFX ¯   0    telenítettség [^t]t                     [tAlAn_LESS_adj]{+[NOM]}+[Ít_TRANSITIVE_vrb]{+[PRES_INDIC_INDEF_SG_3]}+[tt_PASTPART_adj]{+[NOM]}+[sÁg_ABSTRACT_noun]{+[NOM]} nÓ×BVLjcTtX
SFX ¯   0    telenítettség [^aáeéiíoóöõuúüût]        [tAlAn_LESS_adj]{+[NOM]}+[Ít_TRANSITIVE_vrb]{+[PRES_INDIC_INDEF_SG_3]}+[tt_PASTPART_adj]{+[NOM]}+[sÁg_ABSTRACT_noun]{+[NOM]} nÓ×BVLjcTtX
SFX ¯   0    telenített   [^t]t                     [tAlAn_LESS_adj]{+[NOM]}+[Ít_TRANSITIVE_vrb]{+[PRES_INDIC_INDEF_SG_3]}+[tt_PASTPART_adj]{+[NOM]} nÓ×BVLjcGRtX%
SFX ¯   0    telenített   [^t]t                     [tAlAn_LESS_adj]{+[NOM]}+[Ít_TRANSITIVE_vrb]{+[PRES_INDIC_INDEF_SG_3]}+[PAST_INDIC_INDEF_SG_3] X
SFX ¯   0    telenített   [^aáeéiíoóöõuúüût]        [tAlAn_LESS_adj]{+[NOM]}+[Ít_TRANSITIVE_vrb]{+[PRES_INDIC_INDEF_SG_3]}+[tt_PASTPART_adj]{+[NOM]} nÓ×BVLjcGRtX%
SFX ¯   0    telenített   [^aáeéiíoóöõuúüût]        [tAlAn_LESS_adj]{+[NOM]}+[Ít_TRANSITIVE_vrb]{+[PRES_INDIC_INDEF_SG_3]}+[PAST_INDIC_INDEF_SG_3] X
SFX ¯   0    telenítendõ  [^t]t                     [tAlAn_LESS_adj]{+[NOM]} ÐÓ×BVLjcGRX%
SFX ¯   0    telenítendõ  [^aáeéiíoóöõuúüût]        [tAlAn_LESS_adj]{+[NOM]} ÐÓ×BVLjcGRX%
SFX ¯   0    telenít      [^t]t                     [tAlAn_LESS_adj]{+[NOM]}+[Ít_TRANSITIVE_vrb]{+[PRES_INDIC_INDEF_SG_3]} EeX%
SFX ¯   0    telenít      [^aáeéiíoóöõuúüût]        [tAlAn_LESS_adj]{+[NOM]}+[Ít_TRANSITIVE_vrb]{+[PRES_INDIC_INDEF_SG_3]} EeX%
SFX ¯   0    telenség     [^t]t                     [tAlAn_LESS_adj]{+[NOM]}+[sÁg_ABSTRACT_noun]{+[NOM]} nÓ×BVLjcTtY
SFX ¯   0    telenség     [^aáeéiíoóöõuúüût]        [tAlAn_LESS_adj]{+[NOM]}+[sÁg_ABSTRACT_noun]{+[NOM]} nÓ×BVLjcTtY
SFX ¯   0    telenedõ     [^t]t                     [tAlAn_LESS_adj]{+[NOM]}+[Odik_MEDIAL_vrb_it]{+[PRES_INDIC_INDEF_SG_3]} ÐÓ×BVLjcGRX
SFX ¯   0    telenedõ     [^aáeéiíoóöõuúüût]        [tAlAn_LESS_adj]{+[NOM]}+[Odik_MEDIAL_vrb_it]{+[PRES_INDIC_INDEF_SG_3]} ÐÓ×BVLjcGRX
SFX ¯   0    telenedés    [^t]t                     [tAlAn_LESS_adj]{+[NOM]}+[Odik_MEDIAL_vrb_it]{+[PRES_INDIC_INDEF_SG_3]} nÓ×BVLjcXTt
SFX ¯   0    telenedés    [^aáeéiíoóöõuúüût]        [tAlAn_LESS_adj]{+[NOM]}+[Odik_MEDIAL_vrb_it]{+[PRES_INDIC_INDEF_SG_3]} nÓ×BVLjcXTt
SFX ¯   0    telenedik    [^t]t                     [tAlAn_LESS_adj]{+[NOM]}+[Odik_MEDIAL_vrb_it]{+[PRES_INDIC_INDEF_SG_3]} EeX%
SFX ¯   0    telenedik    [^aáeéiíoóöõuúüût]        [tAlAn_LESS_adj]{+[NOM]}+[Odik_MEDIAL_vrb_it]{+[PRES_INDIC_INDEF_SG_3]} EeX%
SFX ¯   0    telenedhetõség [^t]t                     [tAlAn_LESS_adj]{+[NOM]}+[Odik_MEDIAL_vrb_it]{+[PRES_INDIC_INDEF_SG_3]} nÓ×BVLjcTtX
SFX ¯   0    telenedhetõség [^aáeéiíoóöõuúüût]        [tAlAn_LESS_adj]{+[NOM]}+[Odik_MEDIAL_vrb_it]{+[PRES_INDIC_INDEF_SG_3]} nÓ×BVLjcTtX
SFX ¯   0    telenedhetõ  [^t]t                     [tAlAn_LESS_adj]{+[NOM]}+[Odik_MEDIAL_vrb_it]{+[PRES_INDIC_INDEF_SG_3]} ÐÓ×BVLjcGRX
SFX ¯   0    telenedhetõ  [^aáeéiíoóöõuúüût]        [tAlAn_LESS_adj]{+[NOM]}+[Odik_MEDIAL_vrb_it]{+[PRES_INDIC_INDEF_SG_3]} ÐÓ×BVLjcGRX
SFX ¯   0    telenedhetett [^t]t                     [tAlAn_LESS_adj]{+[NOM]}+[Odik_MEDIAL_vrb_it]{+[PRES_INDIC_INDEF_SG_3]} nÓ×BVLjcGRX%t
SFX ¯   0    telenedhetett [^aáeéiíoóöõuúüût]        [tAlAn_LESS_adj]{+[NOM]}+[Odik_MEDIAL_vrb_it]{+[PRES_INDIC_INDEF_SG_3]} nÓ×BVLjcGRX%t
SFX ¯   0    telenedhetetlenség [^t]t                     [tAlAn_LESS_adj]{+[NOM]}+[Odik_MEDIAL_vrb_it]{+[PRES_INDIC_INDEF_SG_3]} nÓ×BVLjcTtX
SFX ¯   0    telenedhetetlenség [^aáeéiíoóöõuúüût]        [tAlAn_LESS_adj]{+[NOM]}+[Odik_MEDIAL_vrb_it]{+[PRES_INDIC_INDEF_SG_3]} nÓ×BVLjcTtX
SFX ¯   0    telenedhetetlen [^t]t                     [tAlAn_LESS_adj]{+[NOM]}+[Odik_MEDIAL_vrb_it]{+[PRES_INDIC_INDEF_SG_3]} nÓ×BVLjcGRX%
SFX ¯   0    telenedhetetlen [^aáeéiíoóöõuúüût]        [tAlAn_LESS_adj]{+[NOM]}+[Odik_MEDIAL_vrb_it]{+[PRES_INDIC_INDEF_SG_3]} nÓ×BVLjcGRX%
SFX ¯   0    telenedhet   [^t]t                     [tAlAn_LESS_adj]{+[NOM]}+[Odik_MEDIAL_vrb_it]{+[PRES_INDIC_INDEF_SG_3]} Ee%X
SFX ¯   0    telenedhet   [^aáeéiíoóöõuúüût]        [tAlAn_LESS_adj]{+[NOM]}+[Odik_MEDIAL_vrb_it]{+[PRES_INDIC_INDEF_SG_3]} Ee%X
SFX ¯   0    telenedgetõ  [^t]t                     [tAlAn_LESS_adj]{+[NOM]}+[Odik_MEDIAL_vrb_it]{+[PRES_INDIC_INDEF_SG_3]} ÐÓ×BVLjcGRX
SFX ¯   0    telenedgetõ  [^aáeéiíoóöõuúüût]        [tAlAn_LESS_adj]{+[NOM]}+[Odik_MEDIAL_vrb_it]{+[PRES_INDIC_INDEF_SG_3]} ÐÓ×BVLjcGRX
SFX ¯   0    telenedgetés [^t]t                     [tAlAn_LESS_adj]{+[NOM]}+[Odik_MEDIAL_vrb_it]{+[PRES_INDIC_INDEF_SG_3]} nÓ×BVLjcXTt
SFX ¯   0    telenedgetés [^aáeéiíoóöõuúüût]        [tAlAn_LESS_adj]{+[NOM]}+[Odik_MEDIAL_vrb_it]{+[PRES_INDIC_INDEF_SG_3]} nÓ×BVLjcXTt
SFX ¯   0    telenedgethetõség [^t]t                     [tAlAn_LESS_adj]{+[NOM]}+[Odik_MEDIAL_vrb_it]{+[PRES_INDIC_INDEF_SG_3]} nÓ×BVLjcTtX
SFX ¯   0    telenedgethetõség [^aáeéiíoóöõuúüût]        [tAlAn_LESS_adj]{+[NOM]}+[Odik_MEDIAL_vrb_it]{+[PRES_INDIC_INDEF_SG_3]} nÓ×BVLjcTtX
SFX ¯   0    telenedgethetõ [^t]t                     [tAlAn_LESS_adj]{+[NOM]}+[Odik_MEDIAL_vrb_it]{+[PRES_INDIC_INDEF_SG_3]} ÐÓ×BVLjcGRX
SFX ¯   0    telenedgethetõ [^aáeéiíoóöõuúüût]        [tAlAn_LESS_adj]{+[NOM]}+[Odik_MEDIAL_vrb_it]{+[PRES_INDIC_INDEF_SG_3]} ÐÓ×BVLjcGRX
SFX ¯   0    telenedgethetett [^t]t                     [tAlAn_LESS_adj]{+[NOM]}+[Odik_MEDIAL_vrb_it]{+[PRES_INDIC_INDEF_SG_3]} nÓ×BVLjcGRX%t
SFX ¯   0    telenedgethetett [^aáeéiíoóöõuúüût]        [tAlAn_LESS_adj]{+[NOM]}+[Odik_MEDIAL_vrb_it]{+[PRES_INDIC_INDEF_SG_3]} nÓ×BVLjcGRX%t
SFX ¯   0    telenedgethet [^t]t                     [tAlAn_LESS_adj]{+[NOM]}+[Odik_MEDIAL_vrb_it]{+[PRES_INDIC_INDEF_SG_3]} Ee%X
SFX ¯   0    telenedgethet [^aáeéiíoóöõuúüût]        [tAlAn_LESS_adj]{+[NOM]}+[Odik_MEDIAL_vrb_it]{+[PRES_INDIC_INDEF_SG_3]} Ee%X
SFX ¯   0    telenedgetett [^t]t                     [tAlAn_LESS_adj]{+[NOM]}+[Odik_MEDIAL_vrb_it]{+[PRES_INDIC_INDEF_SG_3]} nÓ×BVLjcGRX%t
SFX ¯   0    telenedgetett [^aáeéiíoóöõuúüût]        [tAlAn_LESS_adj]{+[NOM]}+[Odik_MEDIAL_vrb_it]{+[PRES_INDIC_INDEF_SG_3]} nÓ×BVLjcGRX%t
SFX ¯   0    telenedget   [^t]t                     [tAlAn_LESS_adj]{+[NOM]}+[Odik_MEDIAL_vrb_it]{+[PRES_INDIC_INDEF_SG_3]} Ee%X
SFX ¯   0    telenedget   [^aáeéiíoóöõuúüût]        [tAlAn_LESS_adj]{+[NOM]}+[Odik_MEDIAL_vrb_it]{+[PRES_INDIC_INDEF_SG_3]} Ee%X
SFX ¯   0    telenedettség [^t]t                     [tAlAn_LESS_adj]{+[NOM]}+[Odik_MEDIAL_vrb_it]{+[PRES_INDIC_INDEF_SG_3]} nÓ×BVLjcTtX
SFX ¯   0    telenedettség [^aáeéiíoóöõuúüût]        [tAlAn_LESS_adj]{+[NOM]}+[Odik_MEDIAL_vrb_it]{+[PRES_INDIC_INDEF_SG_3]} nÓ×BVLjcTtX
SFX ¯   0    telenedett   [^t]t                     [tAlAn_LESS_adj]{+[NOM]}+[Odik_MEDIAL_vrb_it]{+[PRES_INDIC_INDEF_SG_3]} nÓ×BVLjcGRtX%
SFX ¯   0    telenedett   [^aáeéiíoóöõuúüût]        [tAlAn_LESS_adj]{+[NOM]}+[Odik_MEDIAL_vrb_it]{+[PRES_INDIC_INDEF_SG_3]} nÓ×BVLjcGRtX%
SFX ¯   0    telen        [^t]t                     [tAlAn_LESS_adj]{+[NOM]} nÓ×BVLjcGRt%
SFX ¯   0    telen        [^aáeéiíoóöõuúüût]        [tAlAn_LESS_adj]{+[NOM]} nÓ×BVLjcGRt%
SFX ® Y 282
SFX ®   t    talanító     tt                        [tAlAn_LESS_adj]{+[NOM]}+[Ít_TRANSITIVE_vrb]{+[PRES_INDIC_INDEF_SG_3]}+[Ó_PRESPART_adj]{+[NOM]} ÏÒÖAUKicFQX
SFX ®   t    talanítás    tt                        [tAlAn_LESS_adj]{+[NOM]}+[Ít_TRANSITIVE_vrb]{+[PRES_INDIC_INDEF_SG_3]}+[Ás_PROCESS/RESULT_noun]{+[NOM]} mÒÖAUKicXSs
SFX ®   t    talaníttató  tt                        [tAlAn_LESS_adj]{+[NOM]} ÏÒÖAUKicFQX
SFX ®   t    talaníttatás tt                        [tAlAn_LESS_adj]{+[NOM]} mÒÖAUKicXSs
SFX ®   t    talaníttatott tt                        [tAlAn_LESS_adj]{+[NOM]} mÒAU$icFQsX%
SFX ®   t    talaníttatandó tt                        [tAlAn_LESS_adj]{+[NOM]} ÏÒÖAUKicFQX%
SFX ®   t    talaníttat   tt                        [tAlAn_LESS_adj]{+[NOM]} OoX%
SFX ®   t    talanítottság tt                        [tAlAn_LESS_adj]{+[NOM]}+[Ít_TRANSITIVE_vrb]{+[PRES_INDIC_INDEF_SG_3]}+[tt_PASTPART_adj]{+[NOM]}+[sÁg_ABSTRACT_noun]{+[NOM]} mÒÖAUKicSsX
SFX ®   t    talanított   tt                        [tAlAn_LESS_adj]{+[NOM]}+[Ít_TRANSITIVE_vrb]{+[PRES_INDIC_INDEF_SG_3]}+[tt_PASTPART_adj]{+[NOM]} mÒAU$icFQsX%
SFX ®   t    talanított   tt                        [tAlAn_LESS_adj]{+[NOM]}+[Ít_TRANSITIVE_vrb]{+[PRES_INDIC_INDEF_SG_3]}+[PAST_INDIC_INDEF_SG_3] X
SFX ®   t    talaníthatóság tt                        [tAlAn_LESS_adj]{+[NOM]} mÒÖAUKicSsX
SFX ®   t    talanítható  tt                        [tAlAn_LESS_adj]{+[NOM]} ÏÒÖAUKicFQX
SFX ®   t    talaníthatott tt                        [tAlAn_LESS_adj]{+[NOM]} mÒAUKicFQX%s
SFX ®   t    talaníthatatalanság tt                        [tAlAn_LESS_adj]{+[NOM]} mÒÖAUKicSsX
SFX ®   t    talaníthatatalan tt                        [tAlAn_LESS_adj]{+[NOM]} mÒÖAUKicFQX
SFX ®   t    talaníthat   tt                        [tAlAn_LESS_adj]{+[NOM]} Oo%X
SFX ®   t    talanítgató  tt                        [tAlAn_LESS_adj]{+[NOM]} ÏÒÖAUKicFQX
SFX ®   t    talanítgatás tt                        [tAlAn_LESS_adj]{+[NOM]} mÒÖAUKicXSs
SFX ®   t    talanítgatott tt                        [tAlAn_LESS_adj]{+[NOM]} mÒAUKicFQX%s
SFX ®   t    talanítgathatóság tt                        [tAlAn_LESS_adj]{+[NOM]} mÒÖAUKicSsX
SFX ®   t    talanítgatható tt                        [tAlAn_LESS_adj]{+[NOM]} ÏÒÖAUKicFQX
SFX ®   t    talanítgathatott tt                        [tAlAn_LESS_adj]{+[NOM]} mÒAUKicFQX%s
SFX ®   t    talanítgathat tt                        [tAlAn_LESS_adj]{+[NOM]} Oo%X
SFX ®   t    talanítgat   tt                        [tAlAn_LESS_adj]{+[NOM]} Oo%X
SFX ®   t    talanítandó  tt                        [tAlAn_LESS_adj]{+[NOM]} ÏÒÖAUKicFQX%
SFX ®   t    talanít      tt                        [tAlAn_LESS_adj]{+[NOM]}+[Ít_TRANSITIVE_vrb]{+[PRES_INDIC_INDEF_SG_3]} OoX%
SFX ®   t    talanság     tt                        [tAlAn_LESS_adj]{+[NOM]}+[sÁg_ABSTRACT_noun]{+[NOM]} mÒÖAUKicSsY
SFX ®   t    talanodó     tt                        [tAlAn_LESS_adj]{+[NOM]}+[Odik_MEDIAL_vrb_it]{+[PRES_INDIC_INDEF_SG_3]} ÏÒÖAUKicFQX
SFX ®   t    talanodás    tt                        [tAlAn_LESS_adj]{+[NOM]}+[Odik_MEDIAL_vrb_it]{+[PRES_INDIC_INDEF_SG_3]} mÒÖAUKicXSs
SFX ®   t    talanodottság tt                        [tAlAn_LESS_adj]{+[NOM]}+[Odik_MEDIAL_vrb_it]{+[PRES_INDIC_INDEF_SG_3]} mÒÖAUKicSsX
SFX ®   t    talanodott   tt                        [tAlAn_LESS_adj]{+[NOM]}+[Odik_MEDIAL_vrb_it]{+[PRES_INDIC_INDEF_SG_3]} mÒAU$icFQsX%
SFX ®   t    talanodik    tt                        [tAlAn_LESS_adj]{+[NOM]}+[Odik_MEDIAL_vrb_it]{+[PRES_INDIC_INDEF_SG_3]} OoX%
SFX ®   t    talanodhatóság tt                        [tAlAn_LESS_adj]{+[NOM]}+[Odik_MEDIAL_vrb_it]{+[PRES_INDIC_INDEF_SG_3]} mÒÖAUKicSsX
SFX ®   t    talanodható  tt                        [tAlAn_LESS_adj]{+[NOM]}+[Odik_MEDIAL_vrb_it]{+[PRES_INDIC_INDEF_SG_3]} ÏÒÖAUKicFQX
SFX ®   t    talanodhatott tt                        [tAlAn_LESS_adj]{+[NOM]}+[Odik_MEDIAL_vrb_it]{+[PRES_INDIC_INDEF_SG_3]} mÒAUKicFQX%s
SFX ®   t    talanodhatatlanság tt                        [tAlAn_LESS_adj]{+[NOM]}+[Odik_MEDIAL_vrb_it]{+[PRES_INDIC_INDEF_SG_3]} mÒÖAUKicSsX
SFX ®   t    talanodhatatlan tt                        [tAlAn_LESS_adj]{+[NOM]}+[Odik_MEDIAL_vrb_it]{+[PRES_INDIC_INDEF_SG_3]} mÒÖAUKicFQX%
SFX ®   t    talanodhat   tt                        [tAlAn_LESS_adj]{+[NOM]}+[Odik_MEDIAL_vrb_it]{+[PRES_INDIC_INDEF_SG_3]} Oo%X
SFX ®   t    talanodgató  tt                        [tAlAn_LESS_adj]{+[NOM]}+[Odik_MEDIAL_vrb_it]{+[PRES_INDIC_INDEF_SG_3]} ÏÒÖAUKicFQX
SFX ®   t    talanodgatás tt                        [tAlAn_LESS_adj]{+[NOM]}+[Odik_MEDIAL_vrb_it]{+[PRES_INDIC_INDEF_SG_3]} mÒÖAUKicXSs
SFX ®   t    talanodgatott tt                        [tAlAn_LESS_adj]{+[NOM]}+[Odik_MEDIAL_vrb_it]{+[PRES_INDIC_INDEF_SG_3]} mÒAUKicFQX%s
SFX ®   t    talanodgathatóság tt                        [tAlAn_LESS_adj]{+[NOM]}+[Odik_MEDIAL_vrb_it]{+[PRES_INDIC_INDEF_SG_3]} mÒÖAUKicSsX
SFX ®   t    talanodgatható tt                        [tAlAn_LESS_adj]{+[NOM]}+[Odik_MEDIAL_vrb_it]{+[PRES_INDIC_INDEF_SG_3]} ÏÒÖAUKicFQX
SFX ®   t    talanodgathatott tt                        [tAlAn_LESS_adj]{+[NOM]}+[Odik_MEDIAL_vrb_it]{+[PRES_INDIC_INDEF_SG_3]} mÒAUKicFQX%s
SFX ®   t    talanodgathat tt                        [tAlAn_LESS_adj]{+[NOM]}+[Odik_MEDIAL_vrb_it]{+[PRES_INDIC_INDEF_SG_3]} Oo%X
SFX ®   t    talanodgat   tt                        [tAlAn_LESS_adj]{+[NOM]}+[Odik_MEDIAL_vrb_it]{+[PRES_INDIC_INDEF_SG_3]} Oo%X
SFX ®   t    talan        tt                        [tAlAn_LESS_adj]{+[NOM]} mÒÖAUKicFQs%
SFX ®   o    ótlanító     o                         [tAlAn_LESS_adj]{+[NOM]}+[Ít_TRANSITIVE_vrb]{+[PRES_INDIC_INDEF_SG_3]}+[Ó_PRESPART_adj]{+[NOM]} ÏÒÖAUKicFQX
SFX ®   o    ótlanítás    o                         [tAlAn_LESS_adj]{+[NOM]}+[Ít_TRANSITIVE_vrb]{+[PRES_INDIC_INDEF_SG_3]}+[Ás_PROCESS/RESULT_noun]{+[NOM]} mÒÖAUKicXSs
SFX ®   o    ótlaníttató  o                         [tAlAn_LESS_adj]{+[NOM]} ÏÒÖAUKicFQX
SFX ®   o    ótlaníttatás o                         [tAlAn_LESS_adj]{+[NOM]} mÒÖAUKicXSs
SFX ®   o    ótlaníttatott o                         [tAlAn_LESS_adj]{+[NOM]} mÒAU$icFQsX%
SFX ®   o    ótlaníttatandó o                         [tAlAn_LESS_adj]{+[NOM]} ÏÒÖAUKicFQX%
SFX ®   o    ótlaníttat   o                         [tAlAn_LESS_adj]{+[NOM]} OoX%
SFX ®   o    ótlanítottság o                         [tAlAn_LESS_adj]{+[NOM]}+[Ít_TRANSITIVE_vrb]{+[PRES_INDIC_INDEF_SG_3]}+[tt_PASTPART_adj]{+[NOM]}+[sÁg_ABSTRACT_noun]{+[NOM]} mÒÖAUKicSsX
SFX ®   o    ótlanított   o                         [tAlAn_LESS_adj]{+[NOM]}+[Ít_TRANSITIVE_vrb]{+[PRES_INDIC_INDEF_SG_3]}+[tt_PASTPART_adj]{+[NOM]} mÒAU$icFQsX%
SFX ®   o    ótlanított   o                         [tAlAn_LESS_adj]{+[NOM]}+[Ít_TRANSITIVE_vrb]{+[PRES_INDIC_INDEF_SG_3]}+[PAST_INDIC_INDEF_SG_3] X
SFX ®   o    ótlaníthatóság o                         [tAlAn_LESS_adj]{+[NOM]} mÒÖAUKicSsX
SFX ®   o    ótlanítható  o                         [tAlAn_LESS_adj]{+[NOM]} ÏÒÖAUKicFQX
SFX ®   o    ótlaníthatott o                         [tAlAn_LESS_adj]{+[NOM]} mÒAUKicFQX%s
SFX ®   o    ótlaníthatatlanság o                         [tAlAn_LESS_adj]{+[NOM]} mÒÖAUKicSsX
SFX ®   o    ótlaníthatatlan o                         [tAlAn_LESS_adj]{+[NOM]} mÒÖAUKicFQX
SFX ®   o    ótlaníthat   o                         [tAlAn_LESS_adj]{+[NOM]} Oo%X
SFX ®   o    ótlanítgató  o                         [tAlAn_LESS_adj]{+[NOM]} ÏÒÖAUKicFQX
SFX ®   o    ótlanítgatás o                         [tAlAn_LESS_adj]{+[NOM]} mÒÖAUKicXSs
SFX ®   o    ótlanítgatott o                         [tAlAn_LESS_adj]{+[NOM]} mÒAUKicFQX%s
SFX ®   o    ótlanítgathatóság o                         [tAlAn_LESS_adj]{+[NOM]} mÒÖAUKicSsX
SFX ®   o    ótlanítgatható o                         [tAlAn_LESS_adj]{+[NOM]} ÏÒÖAUKicFQX
SFX ®   o    ótlanítgathatott o                         [tAlAn_LESS_adj]{+[NOM]} mÒAUKicFQX%s
SFX ®   o    ótlanítgathat o                         [tAlAn_LESS_adj]{+[NOM]} Oo%X
SFX ®   o    ótlanítgat   o                         [tAlAn_LESS_adj]{+[NOM]} Oo%X
SFX ®   o    ótlanítandó  o                         [tAlAn_LESS_adj]{+[NOM]} ÏÒÖAUKicFQX%
SFX ®   o    ótlanít      o                         [tAlAn_LESS_adj]{+[NOM]}+[Ít_TRANSITIVE_vrb]{+[PRES_INDIC_INDEF_SG_3]} OoX%
SFX ®   o    ótlanság     o                         [tAlAn_LESS_adj]{+[NOM]}+[sÁg_ABSTRACT_noun]{+[NOM]} mÒÖAUKicSsY
SFX ®   o    ótlanodó     o                         [tAlAn_LESS_adj]{+[NOM]}+[Odik_MEDIAL_vrb_it]{+[PRES_INDIC_INDEF_SG_3]} ÏÒÖAUKicFQX
SFX ®   o    ótlanodás    o                         [tAlAn_LESS_adj]{+[NOM]}+[Odik_MEDIAL_vrb_it]{+[PRES_INDIC_INDEF_SG_3]} mÒÖAUKicXSs
SFX ®   o    ótlanodottság o                         [tAlAn_LESS_adj]{+[NOM]}+[Odik_MEDIAL_vrb_it]{+[PRES_INDIC_INDEF_SG_3]} mÒÖAUKicSsX
SFX ®   o    ótlanodott   o                         [tAlAn_LESS_adj]{+[NOM]}+[Odik_MEDIAL_vrb_it]{+[PRES_INDIC_INDEF_SG_3]} mÒAU$icFQsX%
SFX ®   o    ótlanodik    o                         [tAlAn_LESS_adj]{+[NOM]}+[Odik_MEDIAL_vrb_it]{+[PRES_INDIC_INDEF_SG_3]} OoX%
SFX ®   o    ótlanodhatóság o                         [tAlAn_LESS_adj]{+[NOM]}+[Odik_MEDIAL_vrb_it]{+[PRES_INDIC_INDEF_SG_3]} mÒÖAUKicSsX
SFX ®   o    ótlanodható  o                         [tAlAn_LESS_adj]{+[NOM]}+[Odik_MEDIAL_vrb_it]{+[PRES_INDIC_INDEF_SG_3]} ÏÒÖAUKicFQX
SFX ®   o    ótlanodhatott o                         [tAlAn_LESS_adj]{+[NOM]}+[Odik_MEDIAL_vrb_it]{+[PRES_INDIC_INDEF_SG_3]} mÒAUKicFQX%s
SFX ®   o    ótlanodhatatlanság o                         [tAlAn_LESS_adj]{+[NOM]}+[Odik_MEDIAL_vrb_it]{+[PRES_INDIC_INDEF_SG_3]} mÒÖAUKicSsX
SFX ®   o    ótlanodhatatlan o                         [tAlAn_LESS_adj]{+[NOM]}+[Odik_MEDIAL_vrb_it]{+[PRES_INDIC_INDEF_SG_3]} mÒÖAUKicFQX%
SFX ®   o    ótlanodhat   o                         [tAlAn_LESS_adj]{+[NOM]}+[Odik_MEDIAL_vrb_it]{+[PRES_INDIC_INDEF_SG_3]} Oo%X
SFX ®   o    ótlanodgató  o                         [tAlAn_LESS_adj]{+[NOM]}+[Odik_MEDIAL_vrb_it]{+[PRES_INDIC_INDEF_SG_3]} ÏÒÖAUKicFQX
SFX ®   o    ótlanodgatás o                         [tAlAn_LESS_adj]{+[NOM]}+[Odik_MEDIAL_vrb_it]{+[PRES_INDIC_INDEF_SG_3]} mÒÖAUKicXSs
SFX ®   o    ótlanodgatott o                         [tAlAn_LESS_adj]{+[NOM]}+[Odik_MEDIAL_vrb_it]{+[PRES_INDIC_INDEF_SG_3]} mÒAUKicFQX%s
SFX ®   o    ótlanodgathatóság o                         [tAlAn_LESS_adj]{+[NOM]}+[Odik_MEDIAL_vrb_it]{+[PRES_INDIC_INDEF_SG_3]} mÒÖAUKicSsX
SFX ®   o    ótlanodgatható o                         [tAlAn_LESS_adj]{+[NOM]}+[Odik_MEDIAL_vrb_it]{+[PRES_INDIC_INDEF_SG_3]} ÏÒÖAUKicFQX
SFX ®   o    ótlanodgathatott o                         [tAlAn_LESS_adj]{+[NOM]}+[Odik_MEDIAL_vrb_it]{+[PRES_INDIC_INDEF_SG_3]} mÒAUKicFQX%s
SFX ®   o    ótlanodgathat o                         [tAlAn_LESS_adj]{+[NOM]}+[Odik_MEDIAL_vrb_it]{+[PRES_INDIC_INDEF_SG_3]} Oo%X
SFX ®   o    ótlanodgat   o                         [tAlAn_LESS_adj]{+[NOM]}+[Odik_MEDIAL_vrb_it]{+[PRES_INDIC_INDEF_SG_3]} Oo%X
SFX ®   o    ótlan        o                         [tAlAn_LESS_adj]{+[NOM]} mÒÖAUKicFQs%
SFX ®   a    átlanító     a                         [tAlAn_LESS_adj]{+[NOM]}+[Ít_TRANSITIVE_vrb]{+[PRES_INDIC_INDEF_SG_3]}+[Ó_PRESPART_adj]{+[NOM]} ÏÒÖAUKicFQX
SFX ®   a    átlanítás    a                         [tAlAn_LESS_adj]{+[NOM]}+[Ít_TRANSITIVE_vrb]{+[PRES_INDIC_INDEF_SG_3]}+[Ás_PROCESS/RESULT_noun]{+[NOM]} mÒÖAUKicXSs
SFX ®   a    átlaníttató  a                         [tAlAn_LESS_adj]{+[NOM]} ÏÒÖAUKicFQX
SFX ®   a    átlaníttatás a                         [tAlAn_LESS_adj]{+[NOM]} mÒÖAUKicXSs
SFX ®   a    átlaníttatott a                         [tAlAn_LESS_adj]{+[NOM]} mÒAU$icFQsX%
SFX ®   a    átlaníttatandó a                         [tAlAn_LESS_adj]{+[NOM]} ÏÒÖAUKicFQX%
SFX ®   a    átlaníttat   a                         [tAlAn_LESS_adj]{+[NOM]} OoX%
SFX ®   a    átlanítottság a                         [tAlAn_LESS_adj]{+[NOM]}+[Ít_TRANSITIVE_vrb]{+[PRES_INDIC_INDEF_SG_3]}+[tt_PASTPART_adj]{+[NOM]}+[sÁg_ABSTRACT_noun]{+[NOM]} mÒÖAUKicSsX
SFX ®   a    átlanított   a                         [tAlAn_LESS_adj]{+[NOM]}+[Ít_TRANSITIVE_vrb]{+[PRES_INDIC_INDEF_SG_3]}+[tt_PASTPART_adj]{+[NOM]} mÒAU$icFQsX%
SFX ®   a    átlanított   a                         [tAlAn_LESS_adj]{+[NOM]}+[Ít_TRANSITIVE_vrb]{+[PRES_INDIC_INDEF_SG_3]}+[PAST_INDIC_INDEF_SG_3] X
SFX ®   a    átlaníthatóság a                         [tAlAn_LESS_adj]{+[NOM]} mÒÖAUKicSsX
SFX ®   a    átlanítható  a                         [tAlAn_LESS_adj]{+[NOM]} ÏÒÖAUKicFQX
SFX ®   a    átlaníthatott a                         [tAlAn_LESS_adj]{+[NOM]} mÒAUKicFQX%s
SFX ®   a    átlaníthatatlanság a                         [tAlAn_LESS_adj]{+[NOM]} mÒÖAUKicSsX
SFX ®   a    átlaníthatatlan a                         [tAlAn_LESS_adj]{+[NOM]} mÒÖAUKicFQX
SFX ®   a    átlaníthat   a                         [tAlAn_LESS_adj]{+[NOM]} Oo%X
SFX ®   a    átlanítgató  a                         [tAlAn_LESS_adj]{+[NOM]} ÏÒÖAUKicFQX
SFX ®   a    átlanítgatás a                         [tAlAn_LESS_adj]{+[NOM]} mÒÖAUKicXSs
SFX ®   a    átlanítgatott a                         [tAlAn_LESS_adj]{+[NOM]} mÒAUKicFQX%s
SFX ®   a    átlanítgathatóság a                         [tAlAn_LESS_adj]{+[NOM]} mÒÖAUKicSsX
SFX ®   a    átlanítgatható a                         [tAlAn_LESS_adj]{+[NOM]} ÏÒÖAUKicFQX
SFX ®   a    átlanítgathatott a                         [tAlAn_LESS_adj]{+[NOM]} mÒAUKicFQX%s
SFX ®   a    átlanítgathat a                         [tAlAn_LESS_adj]{+[NOM]} Oo%X
SFX ®   a    átlanítgat   a                         [tAlAn_LESS_adj]{+[NOM]} Oo%X
SFX ®   a    átlanítandó  a                         [tAlAn_LESS_adj]{+[NOM]} ÏÒÖAUKicFQX%
SFX ®   a    átlanít      a                         [tAlAn_LESS_adj]{+[NOM]}+[Ít_TRANSITIVE_vrb]{+[PRES_INDIC_INDEF_SG_3]} OoX%
SFX ®   a    átlanság     a                         [tAlAn_LESS_adj]{+[NOM]}+[sÁg_ABSTRACT_noun]{+[NOM]} mÒÖAUKicSsY
SFX ®   a    átlanodó     a                         [tAlAn_LESS_adj]{+[NOM]}+[Odik_MEDIAL_vrb_it]{+[PRES_INDIC_INDEF_SG_3]} ÏÒÖAUKicFQX
SFX ®   a    átlanodás    a                         [tAlAn_LESS_adj]{+[NOM]}+[Odik_MEDIAL_vrb_it]{+[PRES_INDIC_INDEF_SG_3]} mÒÖAUKicXSs
SFX ®   a    átlanodottság a                         [tAlAn_LESS_adj]{+[NOM]}+[Odik_MEDIAL_vrb_it]{+[PRES_INDIC_INDEF_SG_3]} mÒÖAUKicSsX
SFX ®   a    átlanodott   a                         [tAlAn_LESS_adj]{+[NOM]}+[Odik_MEDIAL_vrb_it]{+[PRES_INDIC_INDEF_SG_3]} mÒAU$icFQsX%
SFX ®   a    átlanodik    a                         [tAlAn_LESS_adj]{+[NOM]}+[Odik_MEDIAL_vrb_it]{+[PRES_INDIC_INDEF_SG_3]} OoX%
SFX ®   a    átlanodhatóság a                         [tAlAn_LESS_adj]{+[NOM]}+[Odik_MEDIAL_vrb_it]{+[PRES_INDIC_INDEF_SG_3]} mÒÖAUKicSsX
SFX ®   a    átlanodható  a                         [tAlAn_LESS_adj]{+[NOM]}+[Odik_MEDIAL_vrb_it]{+[PRES_INDIC_INDEF_SG_3]} ÏÒÖAUKicFQX
SFX ®   a    átlanodhatott a                         [tAlAn_LESS_adj]{+[NOM]}+[Odik_MEDIAL_vrb_it]{+[PRES_INDIC_INDEF_SG_3]} mÒAUKicFQX%s
SFX ®   a    átlanodhatatlanság a                         [tAlAn_LESS_adj]{+[NOM]}+[Odik_MEDIAL_vrb_it]{+[PRES_INDIC_INDEF_SG_3]} mÒÖAUKicSsX
SFX ®   a    átlanodhatatlan a                         [tAlAn_LESS_adj]{+[NOM]}+[Odik_MEDIAL_vrb_it]{+[PRES_INDIC_INDEF_SG_3]} mÒÖAUKicFQX%
SFX ®   a    átlanodhat   a                         [tAlAn_LESS_adj]{+[NOM]}+[Odik_MEDIAL_vrb_it]{+[PRES_INDIC_INDEF_SG_3]} Oo%X
SFX ®   a    átlanodgató  a                         [tAlAn_LESS_adj]{+[NOM]}+[Odik_MEDIAL_vrb_it]{+[PRES_INDIC_INDEF_SG_3]} ÏÒÖAUKicFQX
SFX ®   a    átlanodgatás a                         [tAlAn_LESS_adj]{+[NOM]}+[Odik_MEDIAL_vrb_it]{+[PRES_INDIC_INDEF_SG_3]} mÒÖAUKicXSs
SFX ®   a    átlanodgatott a                         [tAlAn_LESS_adj]{+[NOM]}+[Odik_MEDIAL_vrb_it]{+[PRES_INDIC_INDEF_SG_3]} mÒAUKicFQX%s
SFX ®   a    átlanodgathatóság a                         [tAlAn_LESS_adj]{+[NOM]}+[Odik_MEDIAL_vrb_it]{+[PRES_INDIC_INDEF_SG_3]} mÒÖAUKicSsX
SFX ®   a    átlanodgatható a                         [tAlAn_LESS_adj]{+[NOM]}+[Odik_MEDIAL_vrb_it]{+[PRES_INDIC_INDEF_SG_3]} ÏÒÖAUKicFQX
SFX ®   a    átlanodgathatott a                         [tAlAn_LESS_adj]{+[NOM]}+[Odik_MEDIAL_vrb_it]{+[PRES_INDIC_INDEF_SG_3]} mÒAUKicFQX%s
SFX ®   a    átlanodgathat a                         [tAlAn_LESS_adj]{+[NOM]}+[Odik_MEDIAL_vrb_it]{+[PRES_INDIC_INDEF_SG_3]} Oo%X
SFX ®   a    átlanodgat   a                         [tAlAn_LESS_adj]{+[NOM]}+[Odik_MEDIAL_vrb_it]{+[PRES_INDIC_INDEF_SG_3]} Oo%X
SFX ®   a    átlan        a                         [tAlAn_LESS_adj]{+[NOM]} mÒÖAUKicFQs%
SFX ®   0    tlanító      [áéiíóöõuúüû-]            [tAlAn_LESS_adj]{+[NOM]}+[Ít_TRANSITIVE_vrb]{+[PRES_INDIC_INDEF_SG_3]}+[Ó_PRESPART_adj]{+[NOM]} ÏÒÖAUKicFQX
SFX ®   0    tlanítás     [áéiíóöõuúüû-]            [tAlAn_LESS_adj]{+[NOM]}+[Ít_TRANSITIVE_vrb]{+[PRES_INDIC_INDEF_SG_3]}+[Ás_PROCESS/RESULT_noun]{+[NOM]} mÒÖAUKicXSs
SFX ®   0    tlaníttató   [áéiíóöõuúüû-]            [tAlAn_LESS_adj]{+[NOM]} ÏÒÖAUKicFQX
SFX ®   0    tlaníttatás  [áéiíóöõuúüû-]            [tAlAn_LESS_adj]{+[NOM]} mÒÖAUKicXSs
SFX ®   0    tlaníttatott [áéiíóöõuúüû-]            [tAlAn_LESS_adj]{+[NOM]} mÒAU$icFQsX%
SFX ®   0    tlaníttatandó [áéiíóöõuúüû-]            [tAlAn_LESS_adj]{+[NOM]} ÏÒÖAUKicFQX%
SFX ®   0    tlaníttat    [áéiíóöõuúüû-]            [tAlAn_LESS_adj]{+[NOM]} OoX%
SFX ®   0    tlanítottság [áéiíóöõuúüû-]            [tAlAn_LESS_adj]{+[NOM]}+[Ít_TRANSITIVE_vrb]{+[PRES_INDIC_INDEF_SG_3]}+[tt_PASTPART_adj]{+[NOM]}+[sÁg_ABSTRACT_noun]{+[NOM]} mÒÖAUKicSsX
SFX ®   0    tlanított    [áéiíóöõuúüû-]            [tAlAn_LESS_adj]{+[NOM]}+[Ít_TRANSITIVE_vrb]{+[PRES_INDIC_INDEF_SG_3]}+[tt_PASTPART_adj]{+[NOM]} mÒAU$icFQsX%
SFX ®   0    tlanított    [áéiíóöõuúüû-]            [tAlAn_LESS_adj]{+[NOM]}+[Ít_TRANSITIVE_vrb]{+[PRES_INDIC_INDEF_SG_3]}+[PAST_INDIC_INDEF_SG_3] X
SFX ®   0    tlaníthatóság [áéiíóöõuúüû-]            [tAlAn_LESS_adj]{+[NOM]} mÒÖAUKicSsX
SFX ®   0    tlanítható   [áéiíóöõuúüû-]            [tAlAn_LESS_adj]{+[NOM]} ÏÒÖAUKicFQX
SFX ®   0    tlaníthatott [áéiíóöõuúüû-]            [tAlAn_LESS_adj]{+[NOM]} mÒAUKicFQX%s
SFX ®   0    tlaníthatatlanság [áéiíóöõuúüû-]            [tAlAn_LESS_adj]{+[NOM]} mÒÖAUKicSsX
SFX ®   0    tlaníthatatlan [áéiíóöõuúüû-]            [tAlAn_LESS_adj]{+[NOM]} mÒÖAUKicFQX
SFX ®   0    tlaníthat    [áéiíóöõuúüû-]            [tAlAn_LESS_adj]{+[NOM]} Oo%X
SFX ®   0    tlanítgató   [áéiíóöõuúüû-]            [tAlAn_LESS_adj]{+[NOM]} ÏÒÖAUKicFQX
SFX ®   0    tlanítgatás  [áéiíóöõuúüû-]            [tAlAn_LESS_adj]{+[NOM]} mÒÖAUKicXSs
SFX ®   0    tlanítgatott [áéiíóöõuúüû-]            [tAlAn_LESS_adj]{+[NOM]} mÒAUKicFQX%s
SFX ®   0    tlanítgathatóság [áéiíóöõuúüû-]            [tAlAn_LESS_adj]{+[NOM]} mÒÖAUKicSsX
SFX ®   0    tlanítgatható [áéiíóöõuúüû-]            [tAlAn_LESS_adj]{+[NOM]} ÏÒÖAUKicFQX
SFX ®   0    tlanítgathatott [áéiíóöõuúüû-]            [tAlAn_LESS_adj]{+[NOM]} mÒAUKicFQX%s
SFX ®   0    tlanítgathat [áéiíóöõuúüû-]            [tAlAn_LESS_adj]{+[NOM]} Oo%X
SFX ®   0    tlanítgat    [áéiíóöõuúüû-]            [tAlAn_LESS_adj]{+[NOM]} Oo%X
SFX ®   0    tlanítandó   [áéiíóöõuúüû-]            [tAlAn_LESS_adj]{+[NOM]} ÏÒÖAUKicFQX%
SFX ®   0    tlanít       [áéiíóöõuúüû-]            [tAlAn_LESS_adj]{+[NOM]}+[Ít_TRANSITIVE_vrb]{+[PRES_INDIC_INDEF_SG_3]} OoX%
SFX ®   0    tlanság      [áéiíóöõuúüû-]            [tAlAn_LESS_adj]{+[NOM]}+[sÁg_ABSTRACT_noun]{+[NOM]} mÒÖAUKicSsY
SFX ®   0    tlanodó      [áéiíóöõuúüû-]            [tAlAn_LESS_adj]{+[NOM]}+[Odik_MEDIAL_vrb_it]{+[PRES_INDIC_INDEF_SG_3]} ÏÒÖAUKicFQX
SFX ®   0    tlanodás     [áéiíóöõuúüû-]            [tAlAn_LESS_adj]{+[NOM]}+[Odik_MEDIAL_vrb_it]{+[PRES_INDIC_INDEF_SG_3]} mÒÖAUKicXSs
SFX ®   0    tlanodottság [áéiíóöõuúüû-]            [tAlAn_LESS_adj]{+[NOM]}+[Odik_MEDIAL_vrb_it]{+[PRES_INDIC_INDEF_SG_3]} mÒÖAUKicSsX
SFX ®   0    tlanodott    [áéiíóöõuúüû-]            [tAlAn_LESS_adj]{+[NOM]}+[Odik_MEDIAL_vrb_it]{+[PRES_INDIC_INDEF_SG_3]} mÒAU$icFQsX%
SFX ®   0    tlanodik     [áéiíóöõuúüû-]            [tAlAn_LESS_adj]{+[NOM]}+[Odik_MEDIAL_vrb_it]{+[PRES_INDIC_INDEF_SG_3]} OoX%
SFX ®   0    tlanodhatóság [áéiíóöõuúüû-]            [tAlAn_LESS_adj]{+[NOM]}+[Odik_MEDIAL_vrb_it]{+[PRES_INDIC_INDEF_SG_3]} mÒÖAUKicSsX
SFX ®   0    tlanodható   [áéiíóöõuúüû-]            [tAlAn_LESS_adj]{+[NOM]}+[Odik_MEDIAL_vrb_it]{+[PRES_INDIC_INDEF_SG_3]} ÏÒÖAUKicFQX
SFX ®   0    tlanodhatott [áéiíóöõuúüû-]            [tAlAn_LESS_adj]{+[NOM]}+[Odik_MEDIAL_vrb_it]{+[PRES_INDIC_INDEF_SG_3]} mÒAUKicFQX%s
SFX ®   0    tlanodhatatlanság [áéiíóöõuúüû-]            [tAlAn_LESS_adj]{+[NOM]}+[Odik_MEDIAL_vrb_it]{+[PRES_INDIC_INDEF_SG_3]} mÒÖAUKicSsX
SFX ®   0    tlanodhatatlan [áéiíóöõuúüû-]            [tAlAn_LESS_adj]{+[NOM]}+[Odik_MEDIAL_vrb_it]{+[PRES_INDIC_INDEF_SG_3]} mÒÖAUKicFQX%
SFX ®   0    tlanodhat    [áéiíóöõuúüû-]            [tAlAn_LESS_adj]{+[NOM]}+[Odik_MEDIAL_vrb_it]{+[PRES_INDIC_INDEF_SG_3]} Oo%X
SFX ®   0    tlanodgató   [áéiíóöõuúüû-]            [tAlAn_LESS_adj]{+[NOM]}+[Odik_MEDIAL_vrb_it]{+[PRES_INDIC_INDEF_SG_3]} ÏÒÖAUKicFQX
SFX ®   0    tlanodgatás  [áéiíóöõuúüû-]            [tAlAn_LESS_adj]{+[NOM]}+[Odik_MEDIAL_vrb_it]{+[PRES_INDIC_INDEF_SG_3]} mÒÖAUKicXSs
SFX ®   0    tlanodgatott [áéiíóöõuúüû-]            [tAlAn_LESS_adj]{+[NOM]}+[Odik_MEDIAL_vrb_it]{+[PRES_INDIC_INDEF_SG_3]} mÒAUKicFQX%s
SFX ®   0    tlanodgathatóság [áéiíóöõuúüû-]            [tAlAn_LESS_adj]{+[NOM]}+[Odik_MEDIAL_vrb_it]{+[PRES_INDIC_INDEF_SG_3]} mÒÖAUKicSsX
SFX ®   0    tlanodgatható [áéiíóöõuúüû-]            [tAlAn_LESS_adj]{+[NOM]}+[Odik_MEDIAL_vrb_it]{+[PRES_INDIC_INDEF_SG_3]} ÏÒÖAUKicFQX
SFX ®   0    tlanodgathatott [áéiíóöõuúüû-]            [tAlAn_LESS_adj]{+[NOM]}+[Odik_MEDIAL_vrb_it]{+[PRES_INDIC_INDEF_SG_3]} mÒAUKicFQX%s
SFX ®   0    tlanodgathat [áéiíóöõuúüû-]            [tAlAn_LESS_adj]{+[NOM]}+[Odik_MEDIAL_vrb_it]{+[PRES_INDIC_INDEF_SG_3]} Oo%X
SFX ®   0    tlanodgat    [áéiíóöõuúüû-]            [tAlAn_LESS_adj]{+[NOM]}+[Odik_MEDIAL_vrb_it]{+[PRES_INDIC_INDEF_SG_3]} Oo%X
SFX ®   0    tlan         [áéiíóöõuúüû-]            [tAlAn_LESS_adj]{+[NOM]} mÒÖAUKicFQs%
SFX ®   0    talanító     [^t]t                     [tAlAn_LESS_adj]{+[NOM]}+[Ít_TRANSITIVE_vrb]{+[PRES_INDIC_INDEF_SG_3]}+[Ó_PRESPART_adj]{+[NOM]} ÏÒÖAUKicFQX
SFX ®   0    talanító     [^aáeéiíoóöõuúüût]        [tAlAn_LESS_adj]{+[NOM]}+[Ít_TRANSITIVE_vrb]{+[PRES_INDIC_INDEF_SG_3]}+[Ó_PRESPART_adj]{+[NOM]} ÏÒÖAUKicFQX
SFX ®   0    talanítás    [^t]t                     [tAlAn_LESS_adj]{+[NOM]}+[Ít_TRANSITIVE_vrb]{+[PRES_INDIC_INDEF_SG_3]}+[Ás_PROCESS/RESULT_noun]{+[NOM]} mÒÖAUKicXSs
SFX ®   0    talanítás    [^aáeéiíoóöõuúüût]        [tAlAn_LESS_adj]{+[NOM]}+[Ít_TRANSITIVE_vrb]{+[PRES_INDIC_INDEF_SG_3]}+[Ás_PROCESS/RESULT_noun]{+[NOM]} mÒÖAUKicXSs
SFX ®   0    talaníttató  [^t]t                     [tAlAn_LESS_adj]{+[NOM]} ÏÒÖAUKicFQX
SFX ®   0    talaníttató  [^aáeéiíoóöõuúüût]        [tAlAn_LESS_adj]{+[NOM]} ÏÒÖAUKicFQX
SFX ®   0    talaníttatás [^t]t                     [tAlAn_LESS_adj]{+[NOM]} mÒÖAUKicXSs
SFX ®   0    talaníttatás [^aáeéiíoóöõuúüût]        [tAlAn_LESS_adj]{+[NOM]} mÒÖAUKicXSs
SFX ®   0    talaníttatott [^t]t                     [tAlAn_LESS_adj]{+[NOM]} mÒAU$icFQsX%
SFX ®   0    talaníttatott [^aáeéiíoóöõuúüût]        [tAlAn_LESS_adj]{+[NOM]} mÒAU$icFQsX%
SFX ®   0    talaníttatandó [^t]t                     [tAlAn_LESS_adj]{+[NOM]} ÏÒÖAUKicFQX%
SFX ®   0    talaníttatandó [^aáeéiíoóöõuúüût]        [tAlAn_LESS_adj]{+[NOM]} ÏÒÖAUKicFQX%
SFX ®   0    talaníttat   [^t]t                     [tAlAn_LESS_adj]{+[NOM]} OoX%
SFX ®   0    talaníttat   [^aáeéiíoóöõuúüût]        [tAlAn_LESS_adj]{+[NOM]} OoX%
SFX ®   0    talanítottság [^t]t                     [tAlAn_LESS_adj]{+[NOM]}+[Ít_TRANSITIVE_vrb]{+[PRES_INDIC_INDEF_SG_3]}+[tt_PASTPART_adj]{+[NOM]}+[sÁg_ABSTRACT_noun]{+[NOM]} mÒÖAUKicSsX
SFX ®   0    talanítottság [^aáeéiíoóöõuúüût]        [tAlAn_LESS_adj]{+[NOM]}+[Ít_TRANSITIVE_vrb]{+[PRES_INDIC_INDEF_SG_3]}+[tt_PASTPART_adj]{+[NOM]}+[sÁg_ABSTRACT_noun]{+[NOM]} mÒÖAUKicSsX
SFX ®   0    talanított   [^t]t                     [tAlAn_LESS_adj]{+[NOM]}+[Ít_TRANSITIVE_vrb]{+[PRES_INDIC_INDEF_SG_3]}+[tt_PASTPART_adj]{+[NOM]} mÒAU$icFQsX%
SFX ®   0    talanított   [^t]t                     [tAlAn_LESS_adj]{+[NOM]}+[Ít_TRANSITIVE_vrb]{+[PRES_INDIC_INDEF_SG_3]}+[PAST_INDIC_INDEF_SG_3] X
SFX ®   0    talanított   [^aáeéiíoóöõuúüût]        [tAlAn_LESS_adj]{+[NOM]}+[Ít_TRANSITIVE_vrb]{+[PRES_INDIC_INDEF_SG_3]}+[tt_PASTPART_adj]{+[NOM]} mÒAU$icFQsX%
SFX ®   0    talanított   [^aáeéiíoóöõuúüût]        [tAlAn_LESS_adj]{+[NOM]}+[Ít_TRANSITIVE_vrb]{+[PRES_INDIC_INDEF_SG_3]}+[PAST_INDIC_INDEF_SG_3] X
SFX ®   0    talaníthatóság [^t]t                     [tAlAn_LESS_adj]{+[NOM]} mÒÖAUKicSsX
SFX ®   0    talaníthatóság [^aáeéiíoóöõuúüût]        [tAlAn_LESS_adj]{+[NOM]} mÒÖAUKicSsX
SFX ®   0    talanítható  [^t]t                     [tAlAn_LESS_adj]{+[NOM]} ÏÒÖAUKicFQX
SFX ®   0    talanítható  [^aáeéiíoóöõuúüût]        [tAlAn_LESS_adj]{+[NOM]} ÏÒÖAUKicFQX
SFX ®   0    talaníthatott [^t]t                     [tAlAn_LESS_adj]{+[NOM]} mÒAUKicFQX%s
SFX ®   0    talaníthatott [^aáeéiíoóöõuúüût]        [tAlAn_LESS_adj]{+[NOM]} mÒAUKicFQX%s
SFX ®   0    talaníthatatalanság [^t]t                     [tAlAn_LESS_adj]{+[NOM]} mÒÖAUKicSsX
SFX ®   0    talaníthatatalanság [^aáeéiíoóöõuúüût]        [tAlAn_LESS_adj]{+[NOM]} mÒÖAUKicSsX
SFX ®   0    talaníthatatalan [^t]t                     [tAlAn_LESS_adj]{+[NOM]} mÒÖAUKicFQX
SFX ®   0    talaníthatatalan [^aáeéiíoóöõuúüût]        [tAlAn_LESS_adj]{+[NOM]} mÒÖAUKicFQX
SFX ®   0    talaníthat   [^t]t                     [tAlAn_LESS_adj]{+[NOM]} Oo%X
SFX ®   0    talaníthat   [^aáeéiíoóöõuúüût]        [tAlAn_LESS_adj]{+[NOM]} Oo%X
SFX ®   0    talanítgató  [^t]t                     [tAlAn_LESS_adj]{+[NOM]} ÏÒÖAUKicFQX
SFX ®   0    talanítgató  [^aáeéiíoóöõuúüût]        [tAlAn_LESS_adj]{+[NOM]} ÏÒÖAUKicFQX
SFX ®   0    talanítgatás [^t]t                     [tAlAn_LESS_adj]{+[NOM]} mÒÖAUKicXSs
SFX ®   0    talanítgatás [^aáeéiíoóöõuúüût]        [tAlAn_LESS_adj]{+[NOM]} mÒÖAUKicXSs
SFX ®   0    talanítgatott [^t]t                     [tAlAn_LESS_adj]{+[NOM]} mÒAUKicFQX%s
SFX ®   0    talanítgatott [^aáeéiíoóöõuúüût]        [tAlAn_LESS_adj]{+[NOM]} mÒAUKicFQX%s
SFX ®   0    talanítgathatóság [^t]t                     [tAlAn_LESS_adj]{+[NOM]} mÒÖAUKicSsX
SFX ®   0    talanítgathatóság [^aáeéiíoóöõuúüût]        [tAlAn_LESS_adj]{+[NOM]} mÒÖAUKicSsX
SFX ®   0    talanítgatható [^t]t                     [tAlAn_LESS_adj]{+[NOM]} ÏÒÖAUKicFQX
SFX ®   0    talanítgatható [^aáeéiíoóöõuúüût]        [tAlAn_LESS_adj]{+[NOM]} ÏÒÖAUKicFQX
SFX ®   0    talanítgathatott [^t]t                     [tAlAn_LESS_adj]{+[NOM]} mÒAUKicFQX%s
SFX ®   0    talanítgathatott [^aáeéiíoóöõuúüût]        [tAlAn_LESS_adj]{+[NOM]} mÒAUKicFQX%s
SFX ®   0    talanítgathat [^t]t                     [tAlAn_LESS_adj]{+[NOM]} Oo%X
SFX ®   0    talanítgathat [^aáeéiíoóöõuúüût]        [tAlAn_LESS_adj]{+[NOM]} Oo%X
SFX ®   0    talanítgat   [^t]t                     [tAlAn_LESS_adj]{+[NOM]} Oo%X
SFX ®   0    talanítgat   [^aáeéiíoóöõuúüût]        [tAlAn_LESS_adj]{+[NOM]} Oo%X
SFX ®   0    talanítandó  [^t]t                     [tAlAn_LESS_adj]{+[NOM]} ÏÒÖAUKicFQX%
SFX ®   0    talanítandó  [^aáeéiíoóöõuúüût]        [tAlAn_LESS_adj]{+[NOM]} ÏÒÖAUKicFQX%
SFX ®   0    talanít      [^t]t                     [tAlAn_LESS_adj]{+[NOM]}+[Ít_TRANSITIVE_vrb]{+[PRES_INDIC_INDEF_SG_3]} OoX%
SFX ®   0    talanít      [^aáeéiíoóöõuúüût]        [tAlAn_LESS_adj]{+[NOM]}+[Ít_TRANSITIVE_vrb]{+[PRES_INDIC_INDEF_SG_3]} OoX%
SFX ®   0    talanság     [^t]t                     [tAlAn_LESS_adj]{+[NOM]}+[sÁg_ABSTRACT_noun]{+[NOM]} mÒÖAUKicSsY
SFX ®   0    talanság     [^aáeéiíoóöõuúüût]        [tAlAn_LESS_adj]{+[NOM]}+[sÁg_ABSTRACT_noun]{+[NOM]} mÒÖAUKicSsY
SFX ®   0    talanodó     [^t]t                     [tAlAn_LESS_adj]{+[NOM]}+[Odik_MEDIAL_vrb_it]{+[PRES_INDIC_INDEF_SG_3]} ÏÒÖAUKicFQX
SFX ®   0    talanodó     [^aáeéiíoóöõuúüût]        [tAlAn_LESS_adj]{+[NOM]}+[Odik_MEDIAL_vrb_it]{+[PRES_INDIC_INDEF_SG_3]} ÏÒÖAUKicFQX
SFX ®   0    talanodás    [^t]t                     [tAlAn_LESS_adj]{+[NOM]}+[Odik_MEDIAL_vrb_it]{+[PRES_INDIC_INDEF_SG_3]} mÒÖAUKicXSs
SFX ®   0    talanodás    [^aáeéiíoóöõuúüût]        [tAlAn_LESS_adj]{+[NOM]}+[Odik_MEDIAL_vrb_it]{+[PRES_INDIC_INDEF_SG_3]} mÒÖAUKicXSs
SFX ®   0    talanodottság [^t]t                     [tAlAn_LESS_adj]{+[NOM]}+[Odik_MEDIAL_vrb_it]{+[PRES_INDIC_INDEF_SG_3]} mÒÖAUKicSsX
SFX ®   0    talanodottság [^aáeéiíoóöõuúüût]        [tAlAn_LESS_adj]{+[NOM]}+[Odik_MEDIAL_vrb_it]{+[PRES_INDIC_INDEF_SG_3]} mÒÖAUKicSsX
SFX ®   0    talanodott   [^t]t                     [tAlAn_LESS_adj]{+[NOM]}+[Odik_MEDIAL_vrb_it]{+[PRES_INDIC_INDEF_SG_3]} mÒAU$icFQsX%
SFX ®   0    talanodott   [^aáeéiíoóöõuúüût]        [tAlAn_LESS_adj]{+[NOM]}+[Odik_MEDIAL_vrb_it]{+[PRES_INDIC_INDEF_SG_3]} mÒAU$icFQsX%
SFX ®   0    talanodik    [^t]t                     [tAlAn_LESS_adj]{+[NOM]}+[Odik_MEDIAL_vrb_it]{+[PRES_INDIC_INDEF_SG_3]} OoX%
SFX ®   0    talanodik    [^aáeéiíoóöõuúüût]        [tAlAn_LESS_adj]{+[NOM]}+[Odik_MEDIAL_vrb_it]{+[PRES_INDIC_INDEF_SG_3]} OoX%
SFX ®   0    talanodhatóság [^t]t                     [tAlAn_LESS_adj]{+[NOM]}+[Odik_MEDIAL_vrb_it]{+[PRES_INDIC_INDEF_SG_3]} mÒÖAUKicSsX
SFX ®   0    talanodhatóság [^aáeéiíoóöõuúüût]        [tAlAn_LESS_adj]{+[NOM]}+[Odik_MEDIAL_vrb_it]{+[PRES_INDIC_INDEF_SG_3]} mÒÖAUKicSsX
SFX ®   0    talanodható  [^t]t                     [tAlAn_LESS_adj]{+[NOM]}+[Odik_MEDIAL_vrb_it]{+[PRES_INDIC_INDEF_SG_3]} ÏÒÖAUKicFQX
SFX ®   0    talanodható  [^aáeéiíoóöõuúüût]        [tAlAn_LESS_adj]{+[NOM]}+[Odik_MEDIAL_vrb_it]{+[PRES_INDIC_INDEF_SG_3]} ÏÒÖAUKicFQX
SFX ®   0    talanodhatott [^t]t                     [tAlAn_LESS_adj]{+[NOM]}+[Odik_MEDIAL_vrb_it]{+[PRES_INDIC_INDEF_SG_3]} mÒAUKicFQX%s
SFX ®   0    talanodhatott [^aáeéiíoóöõuúüût]        [tAlAn_LESS_adj]{+[NOM]}+[Odik_MEDIAL_vrb_it]{+[PRES_INDIC_INDEF_SG_3]} mÒAUKicFQX%s
SFX ®   0    talanodhatatlanság [^t]t                     [tAlAn_LESS_adj]{+[NOM]}+[Odik_MEDIAL_vrb_it]{+[PRES_INDIC_INDEF_SG_3]} mÒÖAUKicSsX
SFX ®   0    talanodhatatlanság [^aáeéiíoóöõuúüût]        [tAlAn_LESS_adj]{+[NOM]}+[Odik_MEDIAL_vrb_it]{+[PRES_INDIC_INDEF_SG_3]} mÒÖAUKicSsX
SFX ®   0    talanodhatatlan [^t]t                     [tAlAn_LESS_adj]{+[NOM]}+[Odik_MEDIAL_vrb_it]{+[PRES_INDIC_INDEF_SG_3]} mÒÖAUKicFQX%
SFX ®   0    talanodhatatlan [^aáeéiíoóöõuúüût]        [tAlAn_LESS_adj]{+[NOM]}+[Odik_MEDIAL_vrb_it]{+[PRES_INDIC_INDEF_SG_3]} mÒÖAUKicFQX%
SFX ®   0    talanodhat   [^t]t                     [tAlAn_LESS_adj]{+[NOM]}+[Odik_MEDIAL_vrb_it]{+[PRES_INDIC_INDEF_SG_3]} Oo%X
SFX ®   0    talanodhat   [^aáeéiíoóöõuúüût]        [tAlAn_LESS_adj]{+[NOM]}+[Odik_MEDIAL_vrb_it]{+[PRES_INDIC_INDEF_SG_3]} Oo%X
SFX ®   0    talanodgató  [^t]t                     [tAlAn_LESS_adj]{+[NOM]}+[Odik_MEDIAL_vrb_it]{+[PRES_INDIC_INDEF_SG_3]} ÏÒÖAUKicFQX
SFX ®   0    talanodgató  [^aáeéiíoóöõuúüût]        [tAlAn_LESS_adj]{+[NOM]}+[Odik_MEDIAL_vrb_it]{+[PRES_INDIC_INDEF_SG_3]} ÏÒÖAUKicFQX
SFX ®   0    talanodgatás [^t]t                     [tAlAn_LESS_adj]{+[NOM]}+[Odik_MEDIAL_vrb_it]{+[PRES_INDIC_INDEF_SG_3]} mÒÖAUKicXSs
SFX ®   0    talanodgatás [^aáeéiíoóöõuúüût]        [tAlAn_LESS_adj]{+[NOM]}+[Odik_MEDIAL_vrb_it]{+[PRES_INDIC_INDEF_SG_3]} mÒÖAUKicXSs
SFX ®   0    talanodgatott [^t]t                     [tAlAn_LESS_adj]{+[NOM]}+[Odik_MEDIAL_vrb_it]{+[PRES_INDIC_INDEF_SG_3]} mÒAUKicFQX%s
SFX ®   0    talanodgatott [^aáeéiíoóöõuúüût]        [tAlAn_LESS_adj]{+[NOM]}+[Odik_MEDIAL_vrb_it]{+[PRES_INDIC_INDEF_SG_3]} mÒAUKicFQX%s
SFX ®   0    talanodgathatóság [^t]t                     [tAlAn_LESS_adj]{+[NOM]}+[Odik_MEDIAL_vrb_it]{+[PRES_INDIC_INDEF_SG_3]} mÒÖAUKicSsX
SFX ®   0    talanodgathatóság [^aáeéiíoóöõuúüût]        [tAlAn_LESS_adj]{+[NOM]}+[Odik_MEDIAL_vrb_it]{+[PRES_INDIC_INDEF_SG_3]} mÒÖAUKicSsX
SFX ®   0    talanodgatható [^t]t                     [tAlAn_LESS_adj]{+[NOM]}+[Odik_MEDIAL_vrb_it]{+[PRES_INDIC_INDEF_SG_3]} ÏÒÖAUKicFQX
SFX ®   0    talanodgatható [^aáeéiíoóöõuúüût]        [tAlAn_LESS_adj]{+[NOM]}+[Odik_MEDIAL_vrb_it]{+[PRES_INDIC_INDEF_SG_3]} ÏÒÖAUKicFQX
SFX ®   0    talanodgathatott [^t]t                     [tAlAn_LESS_adj]{+[NOM]}+[Odik_MEDIAL_vrb_it]{+[PRES_INDIC_INDEF_SG_3]} mÒAUKicFQX%s
SFX ®   0    talanodgathatott [^aáeéiíoóöõuúüût]        [tAlAn_LESS_adj]{+[NOM]}+[Odik_MEDIAL_vrb_it]{+[PRES_INDIC_INDEF_SG_3]} mÒAUKicFQX%s
SFX ®   0    talanodgathat [^t]t                     [tAlAn_LESS_adj]{+[NOM]}+[Odik_MEDIAL_vrb_it]{+[PRES_INDIC_INDEF_SG_3]} Oo%X
SFX ®   0    talanodgathat [^aáeéiíoóöõuúüût]        [tAlAn_LESS_adj]{+[NOM]}+[Odik_MEDIAL_vrb_it]{+[PRES_INDIC_INDEF_SG_3]} Oo%X
SFX ®   0    talanodgat   [^t]t                     [tAlAn_LESS_adj]{+[NOM]}+[Odik_MEDIAL_vrb_it]{+[PRES_INDIC_INDEF_SG_3]} Oo%X
SFX ®   0    talanodgat   [^aáeéiíoóöõuúüût]        [tAlAn_LESS_adj]{+[NOM]}+[Odik_MEDIAL_vrb_it]{+[PRES_INDIC_INDEF_SG_3]} Oo%X
SFX ®   0    talan        [^t]t                     [tAlAn_LESS_adj]{+[NOM]} mÒÖAUKicFQs%
SFX ®   0    talan        [^aáeéiíoóöõuúüût]        [tAlAn_LESS_adj]{+[NOM]} mÒÖAUKicFQs%
SFX ­ Y 120
SFX ­   ik   öttségû      llik                      [tt_PASTPART_adj]{+[NOM]}+[sÁg_ABSTRACT_noun]{+[NOM]}+[jÚ_PROPERTY_adj]{+[NOM]} ÞÔØWjHRx!N
SFX ­   ik   öttségû      gyik                      [tt_PASTPART_adj]{+[NOM]}+[sÁg_ABSTRACT_noun]{+[NOM]}+[jÚ_PROPERTY_adj]{+[NOM]} ÞÔØWjHRx!N
SFX ­   ik   öttségû      [bdgjklmrtzy][ldgrz]ik    [tt_PASTPART_adj]{+[NOM]}+[sÁg_ABSTRACT_noun]{+[NOM]}+[jÚ_PROPERTY_adj]{+[NOM]} ÞÔØWjHRx!N
SFX ­   ik   öttségû      [bdfgkmpstvz]ik           [tt_PASTPART_adj]{+[NOM]}+[sÁg_ABSTRACT_noun]{+[NOM]}+[jÚ_PROPERTY_adj]{+[NOM]} ÞÔØWjHRx!N
SFX ­   ik   öttségû      [^aáeéiíoóöõuúüû][^bgkmpstvzyd]ik [tt_PASTPART_adj]{+[NOM]}+[sÁg_ABSTRACT_noun]{+[NOM]}+[jÚ_PROPERTY_adj]{+[NOM]} ÞÔØWjHRx!N
SFX ­   ik   öttségös     llik                      [tt_PASTPART_adj]{+[NOM]}+[sÁg_ABSTRACT_noun]{+[NOM]}+[s_ATTRIBUTE_adj]{+[NOM]} ÝÔØCWMjcHTtx!
SFX ­   ik   öttségös     gyik                      [tt_PASTPART_adj]{+[NOM]}+[sÁg_ABSTRACT_noun]{+[NOM]}+[s_ATTRIBUTE_adj]{+[NOM]} ÝÔØCWMjcHTtx!
SFX ­   ik   öttségös     [bdgjklmrtzy][ldgrz]ik    [tt_PASTPART_adj]{+[NOM]}+[sÁg_ABSTRACT_noun]{+[NOM]}+[s_ATTRIBUTE_adj]{+[NOM]} ÝÔØCWMjcHTtx!
SFX ­   ik   öttségös     [bdfgkmpstvz]ik           [tt_PASTPART_adj]{+[NOM]}+[sÁg_ABSTRACT_noun]{+[NOM]}+[s_ATTRIBUTE_adj]{+[NOM]} ÝÔØCWMjcHTtx!
SFX ­   ik   öttségös     [^aáeéiíoóöõuúüû][^bgkmpstvzyd]ik [tt_PASTPART_adj]{+[NOM]}+[sÁg_ABSTRACT_noun]{+[NOM]}+[s_ATTRIBUTE_adj]{+[NOM]} ÝÔØCWMjcHTtx!
SFX ­   ik   öttségnyi    llik                      [tt_PASTPART_adj]{+[NOM]}+[sÁg_ABSTRACT_noun]{+[NOM]}+[nyi_MEASURE_adj]{+[NOM]} ÞÔØCWMjcHRx!
SFX ­   ik   öttségnyi    gyik                      [tt_PASTPART_adj]{+[NOM]}+[sÁg_ABSTRACT_noun]{+[NOM]}+[nyi_MEASURE_adj]{+[NOM]} ÞÔØCWMjcHRx!
SFX ­   ik   öttségnyi    [bdgjklmrtzy][ldgrz]ik    [tt_PASTPART_adj]{+[NOM]}+[sÁg_ABSTRACT_noun]{+[NOM]}+[nyi_MEASURE_adj]{+[NOM]} ÞÔØCWMjcHRx!
SFX ­   ik   öttségnyi    [bdfgkmpstvz]ik           [tt_PASTPART_adj]{+[NOM]}+[sÁg_ABSTRACT_noun]{+[NOM]}+[nyi_MEASURE_adj]{+[NOM]} ÞÔØCWMjcHRx!
SFX ­   ik   öttségnyi    [^aáeéiíoóöõuúüû][^bgkmpstvzyd]ik [tt_PASTPART_adj]{+[NOM]}+[sÁg_ABSTRACT_noun]{+[NOM]}+[nyi_MEASURE_adj]{+[NOM]} ÞÔØCWMjcHRx!
SFX ­   ik   öttségi      llik                      [tt_PASTPART_adj]{+[NOM]}+[sÁg_ABSTRACT_noun]{+[NOM]}+[i_PLACE/TIME_adj]{+[NOM]} ÞÔØCWMjcHRx!
SFX ­   ik   öttségi      gyik                      [tt_PASTPART_adj]{+[NOM]}+[sÁg_ABSTRACT_noun]{+[NOM]}+[i_PLACE/TIME_adj]{+[NOM]} ÞÔØCWMjcHRx!
SFX ­   ik   öttségi      [bdgjklmrtzy][ldgrz]ik    [tt_PASTPART_adj]{+[NOM]}+[sÁg_ABSTRACT_noun]{+[NOM]}+[i_PLACE/TIME_adj]{+[NOM]} ÞÔØCWMjcHRx!
SFX ­   ik   öttségi      [bdfgkmpstvz]ik           [tt_PASTPART_adj]{+[NOM]}+[sÁg_ABSTRACT_noun]{+[NOM]}+[i_PLACE/TIME_adj]{+[NOM]} ÞÔØCWMjcHRx!
SFX ­   ik   öttségi      [^aáeéiíoóöõuúüû][^bgkmpstvzyd]ik [tt_PASTPART_adj]{+[NOM]}+[sÁg_ABSTRACT_noun]{+[NOM]}+[i_PLACE/TIME_adj]{+[NOM]} ÞÔØCWMjcHRx!
SFX ­   ik   öttség       llik                      [tt_PASTPART_adj]{+[NOM]}+[sÁg_ABSTRACT_noun]{+[NOM]} ÝÔØCWMjcTtY
SFX ­   ik   öttség       gyik                      [tt_PASTPART_adj]{+[NOM]}+[sÁg_ABSTRACT_noun]{+[NOM]} ÝÔØCWMjcTtY
SFX ­   ik   öttség       [bdgjklmrtzy][ldgrz]ik    [tt_PASTPART_adj]{+[NOM]}+[sÁg_ABSTRACT_noun]{+[NOM]} ÝÔØCWMjcTtY
SFX ­   ik   öttség       [bdfgkmpstvz]ik           [tt_PASTPART_adj]{+[NOM]}+[sÁg_ABSTRACT_noun]{+[NOM]} ÝÔØCWMjcTtY
SFX ­   ik   öttség       [^aáeéiíoóöõuúüû][^bgkmpstvzyd]ik [tt_PASTPART_adj]{+[NOM]}+[sÁg_ABSTRACT_noun]{+[NOM]} ÝÔØCWMjcTtY
SFX ­   ik   öttebbik     llik                      [tt_PASTPART_adj]{+[NOM]}+[bbik_DESIGNATE_adj] ÝÔØWjHRDr
SFX ­   ik   öttebbik     gyik                      [tt_PASTPART_adj]{+[NOM]}+[bbik_DESIGNATE_adj] ÝÔØWjHRDr
SFX ­   ik   öttebbik     [bdgjklmrtzy][ldgrz]ik    [tt_PASTPART_adj]{+[NOM]}+[bbik_DESIGNATE_adj] ÝÔØWjHRDr
SFX ­   ik   öttebbik     [bdfgkmpstvz]ik           [tt_PASTPART_adj]{+[NOM]}+[bbik_DESIGNATE_adj] ÝÔØWjHRDr
SFX ­   ik   öttebbik     [^aáeéiíoóöõuúüû][^bgkmpstvzyd]ik [tt_PASTPART_adj]{+[NOM]}+[bbik_DESIGNATE_adj] ÝÔØWjHRDr
SFX ­   ik   öttebben     llik                      [tt_PASTPART_adj]{+[NOM]}+[bb_COMPARATIVE_adj]{+[NOM]}+[An_MODE_adv]
SFX ­   ik   öttebben     gyik                      [tt_PASTPART_adj]{+[NOM]}+[bb_COMPARATIVE_adj]{+[NOM]}+[An_MODE_adv]
SFX ­   ik   öttebben     [bdgjklmrtzy][ldgrz]ik    [tt_PASTPART_adj]{+[NOM]}+[bb_COMPARATIVE_adj]{+[NOM]}+[An_MODE_adv]
SFX ­   ik   öttebben     [bdfgkmpstvz]ik           [tt_PASTPART_adj]{+[NOM]}+[bb_COMPARATIVE_adj]{+[NOM]}+[An_MODE_adv]
SFX ­   ik   öttebben     [^aáeéiíoóöõuúüû][^bgkmpstvzyd]ik [tt_PASTPART_adj]{+[NOM]}+[bb_COMPARATIVE_adj]{+[NOM]}+[An_MODE_adv]
SFX ­   ik   öttebb       llik                      [tt_PASTPART_adj]{+[NOM]}+[bb_COMPARATIVE_adj]{+[NOM]} ÝÔØWjHRDr
SFX ­   ik   öttebb       gyik                      [tt_PASTPART_adj]{+[NOM]}+[bb_COMPARATIVE_adj]{+[NOM]} ÝÔØWjHRDr
SFX ­   ik   öttebb       [bdgjklmrtzy][ldgrz]ik    [tt_PASTPART_adj]{+[NOM]}+[bb_COMPARATIVE_adj]{+[NOM]} ÝÔØWjHRDr
SFX ­   ik   öttebb       [bdfgkmpstvz]ik           [tt_PASTPART_adj]{+[NOM]}+[bb_COMPARATIVE_adj]{+[NOM]} ÝÔØWjHRDr
SFX ­   ik   öttebb       [^aáeéiíoóöõuúüû][^bgkmpstvzyd]ik [tt_PASTPART_adj]{+[NOM]}+[bb_COMPARATIVE_adj]{+[NOM]} ÝÔØWjHRDr
SFX ­   ik   ött          llik                      [tt_PASTPART_adj]{+[NOM]} ÝÔØBVLjcHRtN
SFX ­   ik   ött          llik                      [PAST_INDIC_INDEF_SG_3]
SFX ­   ik   ött          gyik                      [tt_PASTPART_adj]{+[NOM]} ÝÔØBVLjcHRtN
SFX ­   ik   ött          gyik                      [PAST_INDIC_INDEF_SG_3]
SFX ­   ik   ött          [bdgjklmrtzy][ldgrz]ik    [tt_PASTPART_adj]{+[NOM]} ÝÔØBVLjcHRtN
SFX ­   ik   ött          [bdgjklmrtzy][ldgrz]ik    [PAST_INDIC_INDEF_SG_3]
SFX ­   ik   ött          [bdfgkmpstvz]ik           [tt_PASTPART_adj]{+[NOM]} ÝÔØBVLjcHRtN
SFX ­   ik   ött          [bdfgkmpstvz]ik           [PAST_INDIC_INDEF_SG_3]
SFX ­   ik   ött          [^aáeéiíoóöõuúüû][^bgkmpstvzyd]ik [tt_PASTPART_adj]{+[NOM]} ÝÔØBVLjcHRtN
SFX ­   ik   ött          [^aáeéiíoóöõuúüû][^bgkmpstvzyd]ik [PAST_INDIC_INDEF_SG_3]
SFX ­   ik   tségû        lyik                      [tt_PASTPART_adj]{+[NOM]}+[sÁg_ABSTRACT_noun]{+[NOM]}+[jÚ_PROPERTY_adj]{+[NOM]} ÞÔØWjHRx!N
SFX ­   ik   tségû        [aáeéiíoóöõuúüû][^bgkmpstvzyd]ik [tt_PASTPART_adj]{+[NOM]}+[sÁg_ABSTRACT_noun]{+[NOM]}+[jÚ_PROPERTY_adj]{+[NOM]} ÞÔØWjHRx!N
SFX ­   ik   tségös       lyik                      [tt_PASTPART_adj]{+[NOM]}+[sÁg_ABSTRACT_noun]{+[NOM]}+[s_ATTRIBUTE_adj]{+[NOM]} ÝÔØCWMjcHTtx!
SFX ­   ik   tségös       [aáeéiíoóöõuúüû][^bgkmpstvzyd]ik [tt_PASTPART_adj]{+[NOM]}+[sÁg_ABSTRACT_noun]{+[NOM]}+[s_ATTRIBUTE_adj]{+[NOM]} ÝÔØCWMjcHTtx!
SFX ­   ik   tségnyi      lyik                      [tt_PASTPART_adj]{+[NOM]}+[sÁg_ABSTRACT_noun]{+[NOM]}+[nyi_MEASURE_adj]{+[NOM]} ÞÔØCWMjcHRx!
SFX ­   ik   tségnyi      [aáeéiíoóöõuúüû][^bgkmpstvzyd]ik [tt_PASTPART_adj]{+[NOM]}+[sÁg_ABSTRACT_noun]{+[NOM]}+[nyi_MEASURE_adj]{+[NOM]} ÞÔØCWMjcHRx!
SFX ­   ik   tségi        lyik                      [tt_PASTPART_adj]{+[NOM]}+[sÁg_ABSTRACT_noun]{+[NOM]}+[i_PLACE/TIME_adj]{+[NOM]} ÞÔØCWMjcHRx!
SFX ­   ik   tségi        [aáeéiíoóöõuúüû][^bgkmpstvzyd]ik [tt_PASTPART_adj]{+[NOM]}+[sÁg_ABSTRACT_noun]{+[NOM]}+[i_PLACE/TIME_adj]{+[NOM]} ÞÔØCWMjcHRx!
SFX ­   ik   tség         lyik                      [tt_PASTPART_adj]{+[NOM]}+[sÁg_ABSTRACT_noun]{+[NOM]} ÝÔØCWMjcTtY
SFX ­   ik   tség         [aáeéiíoóöõuúüû][^bgkmpstvzyd]ik [tt_PASTPART_adj]{+[NOM]}+[sÁg_ABSTRACT_noun]{+[NOM]} ÝÔØCWMjcTtY
SFX ­   ik   tebbik       lyik                      [tt_PASTPART_adj]{+[NOM]}+[bbik_DESIGNATE_adj] ÝÔØWjHRDr
SFX ­   ik   tebbik       [aáeéiíoóöõuúüû][^bgkmpstvzyd]ik [tt_PASTPART_adj]{+[NOM]}+[bbik_DESIGNATE_adj] ÝÔØWjHRDr
SFX ­   ik   tebben       lyik                      [tt_PASTPART_adj]{+[NOM]}+[bb_COMPARATIVE_adj]{+[NOM]}+[An_MODE_adv]
SFX ­   ik   tebben       [aáeéiíoóöõuúüû][^bgkmpstvzyd]ik [tt_PASTPART_adj]{+[NOM]}+[bb_COMPARATIVE_adj]{+[NOM]}+[An_MODE_adv]
SFX ­   ik   tebb         lyik                      [tt_PASTPART_adj]{+[NOM]}+[bb_COMPARATIVE_adj]{+[NOM]} ÝÔØWjHRDr
SFX ­   ik   tebb         [aáeéiíoóöõuúüû][^bgkmpstvzyd]ik [tt_PASTPART_adj]{+[NOM]}+[bb_COMPARATIVE_adj]{+[NOM]} ÝÔØWjHRDr
SFX ­   ik   t            lyik                      [tt_PASTPART_adj]{+[NOM]} ÝÔØBVLjcHRtN
SFX ­   ik   t            lyik                      [PAST_INDIC_INDEF_SG_3]
SFX ­   ik   t            [aáeéiíoóöõuúüû][^bgkmpstvzyd]ik [tt_PASTPART_adj]{+[NOM]} ÝÔØBVLjcHRtN
SFX ­   ik   t            [aáeéiíoóöõuúüû][^bgkmpstvzyd]ik [PAST_INDIC_INDEF_SG_3]
SFX ­   0    öttségû      gy                        [tt_PASTPART_adj]{+[NOM]}+[sÁg_ABSTRACT_noun]{+[NOM]}+[jÚ_PROPERTY_adj]{+[NOM]} ÞÔØWjHRx!N
SFX ­   0    öttségû      [nl]l                     [tt_PASTPART_adj]{+[NOM]}+[sÁg_ABSTRACT_noun]{+[NOM]}+[jÚ_PROPERTY_adj]{+[NOM]} ÞÔØWjHRx!N
SFX ­   0    öttségû      [bdfgmpstvz]              [tt_PASTPART_adj]{+[NOM]}+[sÁg_ABSTRACT_noun]{+[NOM]}+[jÚ_PROPERTY_adj]{+[NOM]} ÞÔØWjHRx!N
SFX ­   0    öttségös     gy                        [tt_PASTPART_adj]{+[NOM]}+[sÁg_ABSTRACT_noun]{+[NOM]}+[s_ATTRIBUTE_adj]{+[NOM]} ÝÔØCWMjcHTtx!
SFX ­   0    öttségös     [nl]l                     [tt_PASTPART_adj]{+[NOM]}+[sÁg_ABSTRACT_noun]{+[NOM]}+[s_ATTRIBUTE_adj]{+[NOM]} ÝÔØCWMjcHTtx!
SFX ­   0    öttségös     [bdfgmpstvz]              [tt_PASTPART_adj]{+[NOM]}+[sÁg_ABSTRACT_noun]{+[NOM]}+[s_ATTRIBUTE_adj]{+[NOM]} ÝÔØCWMjcHTtx!
SFX ­   0    öttségnyi    gy                        [tt_PASTPART_adj]{+[NOM]}+[sÁg_ABSTRACT_noun]{+[NOM]}+[nyi_MEASURE_adj]{+[NOM]} ÞÔØCWMjcHRx!
SFX ­   0    öttségnyi    [nl]l                     [tt_PASTPART_adj]{+[NOM]}+[sÁg_ABSTRACT_noun]{+[NOM]}+[nyi_MEASURE_adj]{+[NOM]} ÞÔØCWMjcHRx!
SFX ­   0    öttségnyi    [bdfgmpstvz]              [tt_PASTPART_adj]{+[NOM]}+[sÁg_ABSTRACT_noun]{+[NOM]}+[nyi_MEASURE_adj]{+[NOM]} ÞÔØCWMjcHRx!
SFX ­   0    öttségi      gy                        [tt_PASTPART_adj]{+[NOM]}+[sÁg_ABSTRACT_noun]{+[NOM]}+[i_PLACE/TIME_adj]{+[NOM]} ÞÔØCWMjcHRx!
SFX ­   0    öttségi      [nl]l                     [tt_PASTPART_adj]{+[NOM]}+[sÁg_ABSTRACT_noun]{+[NOM]}+[i_PLACE/TIME_adj]{+[NOM]} ÞÔØCWMjcHRx!
SFX ­   0    öttségi      [bdfgmpstvz]              [tt_PASTPART_adj]{+[NOM]}+[sÁg_ABSTRACT_noun]{+[NOM]}+[i_PLACE/TIME_adj]{+[NOM]} ÞÔØCWMjcHRx!
SFX ­   0    öttség       gy                        [tt_PASTPART_adj]{+[NOM]}+[sÁg_ABSTRACT_noun]{+[NOM]} ÝÔØCWMjcTtY
SFX ­   0    öttség       [nl]l                     [tt_PASTPART_adj]{+[NOM]}+[sÁg_ABSTRACT_noun]{+[NOM]} ÝÔØCWMjcTtY
SFX ­   0    öttség       [bdfgmpstvz]              [tt_PASTPART_adj]{+[NOM]}+[sÁg_ABSTRACT_noun]{+[NOM]} ÝÔØCWMjcTtY
SFX ­   0    öttebbik     gy                        [tt_PASTPART_adj]{+[NOM]}+[bbik_DESIGNATE_adj] ÝÔØWjHRDr
SFX ­   0    öttebbik     [nl]l                     [tt_PASTPART_adj]{+[NOM]}+[bbik_DESIGNATE_adj] ÝÔØWjHRDr
SFX ­   0    öttebbik     [bdfgmpstvz]              [tt_PASTPART_adj]{+[NOM]}+[bbik_DESIGNATE_adj] ÝÔØWjHRDr
SFX ­   0    öttebben     gy                        [tt_PASTPART_adj]{+[NOM]}+[bb_COMPARATIVE_adj]{+[NOM]}+[An_MODE_adv]
SFX ­   0    öttebben     [nl]l                     [tt_PASTPART_adj]{+[NOM]}+[bb_COMPARATIVE_adj]{+[NOM]}+[An_MODE_adv]
SFX ­   0    öttebben     [bdfgmpstvz]              [tt_PASTPART_adj]{+[NOM]}+[bb_COMPARATIVE_adj]{+[NOM]}+[An_MODE_adv]
SFX ­   0    öttebb       gy                        [tt_PASTPART_adj]{+[NOM]}+[bb_COMPARATIVE_adj]{+[NOM]} ÝÔØWjHRDr
SFX ­   0    öttebb       [nl]l                     [tt_PASTPART_adj]{+[NOM]}+[bb_COMPARATIVE_adj]{+[NOM]} ÝÔØWjHRDr
SFX ­   0    öttebb       [bdfgmpstvz]              [tt_PASTPART_adj]{+[NOM]}+[bb_COMPARATIVE_adj]{+[NOM]} ÝÔØWjHRDr
SFX ­   0    ött          gy                        [tt_PASTPART_adj]{+[NOM]} ÝÔØBVLjcHRtN
SFX ­   0    ött          gy                        [PAST_INDIC_INDEF_SG_3]
SFX ­   0    ött          [nl]l                     [tt_PASTPART_adj]{+[NOM]} ÝÔØBVLjcHRtN
SFX ­   0    ött          [nl]l                     [PAST_INDIC_INDEF_SG_3]
SFX ­   0    ött          [bdfgmpstvz]              [tt_PASTPART_adj]{+[NOM]} ÝÔØBVLjcHRtN
SFX ­   0    ött          [bdfgmpstvz]              [PAST_INDIC_INDEF_SG_3]
SFX ­   0    tségû        ny                        [tt_PASTPART_adj]{+[NOM]}+[sÁg_ABSTRACT_noun]{+[NOM]}+[jÚ_PROPERTY_adj]{+[NOM]} ÞÔØWjHRx!N
SFX ­   0    tségû        [^bgkmpstvzyd]            [tt_PASTPART_adj]{+[NOM]}+[sÁg_ABSTRACT_noun]{+[NOM]}+[jÚ_PROPERTY_adj]{+[NOM]} ÞÔØWjHRx!N
SFX ­   0    tségös       ny                        [tt_PASTPART_adj]{+[NOM]}+[sÁg_ABSTRACT_noun]{+[NOM]}+[s_ATTRIBUTE_adj]{+[NOM]} ÝÔØCWMjcHTtx!
SFX ­   0    tségös       [^bgkmpstvzyd]            [tt_PASTPART_adj]{+[NOM]}+[sÁg_ABSTRACT_noun]{+[NOM]}+[s_ATTRIBUTE_adj]{+[NOM]} ÝÔØCWMjcHTtx!
SFX ­   0    tségnyi      ny                        [tt_PASTPART_adj]{+[NOM]}+[sÁg_ABSTRACT_noun]{+[NOM]}+[nyi_MEASURE_adj]{+[NOM]} ÞÔØCWMjcHRx!
SFX ­   0    tségnyi      [^bgkmpstvzyd]            [tt_PASTPART_adj]{+[NOM]}+[sÁg_ABSTRACT_noun]{+[NOM]}+[nyi_MEASURE_adj]{+[NOM]} ÞÔØCWMjcHRx!
SFX ­   0    tségi        ny                        [tt_PASTPART_adj]{+[NOM]}+[sÁg_ABSTRACT_noun]{+[NOM]}+[i_PLACE/TIME_adj]{+[NOM]} ÞÔØCWMjcHRx!
SFX ­   0    tségi        [^bgkmpstvzyd]            [tt_PASTPART_adj]{+[NOM]}+[sÁg_ABSTRACT_noun]{+[NOM]}+[i_PLACE/TIME_adj]{+[NOM]} ÞÔØCWMjcHRx!
SFX ­   0    tség         ny                        [tt_PASTPART_adj]{+[NOM]}+[sÁg_ABSTRACT_noun]{+[NOM]} ÝÔØCWMjcTtY
SFX ­   0    tség         [^bgkmpstvzyd]            [tt_PASTPART_adj]{+[NOM]}+[sÁg_ABSTRACT_noun]{+[NOM]} ÝÔØCWMjcTtY
SFX ­   0    tebbik       ny                        [tt_PASTPART_adj]{+[NOM]}+[bbik_DESIGNATE_adj] ÝÔØWjHRDr
SFX ­   0    tebbik       [^bgkmpstvzyd]            [tt_PASTPART_adj]{+[NOM]}+[bbik_DESIGNATE_adj] ÝÔØWjHRDr
SFX ­   0    tebben       ny                        [tt_PASTPART_adj]{+[NOM]}+[bb_COMPARATIVE_adj]{+[NOM]}+[An_MODE_adv]
SFX ­   0    tebben       [^bgkmpstvzyd]            [tt_PASTPART_adj]{+[NOM]}+[bb_COMPARATIVE_adj]{+[NOM]}+[An_MODE_adv]
SFX ­   0    tebb         ny                        [tt_PASTPART_adj]{+[NOM]}+[bb_COMPARATIVE_adj]{+[NOM]} ÝÔØWjHRDr
SFX ­   0    tebb         [^bgkmpstvzyd]            [tt_PASTPART_adj]{+[NOM]}+[bb_COMPARATIVE_adj]{+[NOM]} ÝÔØWjHRDr
SFX ­   0    t            ny                        [tt_PASTPART_adj]{+[NOM]} ÝÔØBVLjcHRtN
SFX ­   0    t            ny                        [PAST_INDIC_INDEF_SG_3]
SFX ­   0    t            [^bgkmpstvzyd]            [tt_PASTPART_adj]{+[NOM]} ÝÔØBVLjcHRtN
SFX ­   0    t            [^bgkmpstvzyd]            [PAST_INDIC_INDEF_SG_3]
SFX ¬ Y 120
SFX ¬   ik   tségû        lyik                      [tt_PASTPART_adj]{+[NOM]}+[sÁg_ABSTRACT_noun]{+[NOM]}+[jÚ_PROPERTY_adj]{+[NOM]} ÐÓ×VjGRx!
SFX ¬   ik   tségû        [aáeéiíoóöõuúüû][^bgkmpstvzyd]ik [tt_PASTPART_adj]{+[NOM]}+[sÁg_ABSTRACT_noun]{+[NOM]}+[jÚ_PROPERTY_adj]{+[NOM]} ÐÓ×VjGRx!
SFX ¬   ik   tségnyi      lyik                      [tt_PASTPART_adj]{+[NOM]}+[sÁg_ABSTRACT_noun]{+[NOM]}+[nyi_MEASURE_adj]{+[NOM]} ÐÓ×BVLjcGRx!
SFX ¬   ik   tségnyi      [aáeéiíoóöõuúüû][^bgkmpstvzyd]ik [tt_PASTPART_adj]{+[NOM]}+[sÁg_ABSTRACT_noun]{+[NOM]}+[nyi_MEASURE_adj]{+[NOM]} ÐÓ×BVLjcGRx!
SFX ¬   ik   tségi        lyik                      [tt_PASTPART_adj]{+[NOM]}+[sÁg_ABSTRACT_noun]{+[NOM]}+[i_PLACE/TIME_adj]{+[NOM]} ÐÓ×BVLjcGRx!
SFX ¬   ik   tségi        [aáeéiíoóöõuúüû][^bgkmpstvzyd]ik [tt_PASTPART_adj]{+[NOM]}+[sÁg_ABSTRACT_noun]{+[NOM]}+[i_PLACE/TIME_adj]{+[NOM]} ÐÓ×BVLjcGRx!
SFX ¬   ik   tséges       lyik                      [tt_PASTPART_adj]{+[NOM]}+[sÁg_ABSTRACT_noun]{+[NOM]}+[s_ATTRIBUTE_adj]{+[NOM]} nÓ×BVLjcGTtx!
SFX ¬   ik   tséges       [aáeéiíoóöõuúüû][^bgkmpstvzyd]ik [tt_PASTPART_adj]{+[NOM]}+[sÁg_ABSTRACT_noun]{+[NOM]}+[s_ATTRIBUTE_adj]{+[NOM]} nÓ×BVLjcGTtx!
SFX ¬   ik   tség         lyik                      [tt_PASTPART_adj]{+[NOM]}+[sÁg_ABSTRACT_noun]{+[NOM]} nÓ×BVLjcTtY
SFX ¬   ik   tség         [aáeéiíoóöõuúüû][^bgkmpstvzyd]ik [tt_PASTPART_adj]{+[NOM]}+[sÁg_ABSTRACT_noun]{+[NOM]} nÓ×BVLjcTtY
SFX ¬   ik   tebbik       lyik                      [tt_PASTPART_adj]{+[NOM]}+[bbik_DESIGNATE_adj] nÓ×VjGRDr
SFX ¬   ik   tebbik       [aáeéiíoóöõuúüû][^bgkmpstvzyd]ik [tt_PASTPART_adj]{+[NOM]}+[bbik_DESIGNATE_adj] nÓ×VjGRDr
SFX ¬   ik   tebben       lyik                      [tt_PASTPART_adj]{+[NOM]}+[bb_COMPARATIVE_adj]{+[NOM]}+[An_MODE_adv]
SFX ¬   ik   tebben       [aáeéiíoóöõuúüû][^bgkmpstvzyd]ik [tt_PASTPART_adj]{+[NOM]}+[bb_COMPARATIVE_adj]{+[NOM]}+[An_MODE_adv]
SFX ¬   ik   tebb         lyik                      [tt_PASTPART_adj]{+[NOM]}+[bb_COMPARATIVE_adj]{+[NOM]} nÓ×VjGRDr
SFX ¬   ik   tebb         [aáeéiíoóöõuúüû][^bgkmpstvzyd]ik [tt_PASTPART_adj]{+[NOM]}+[bb_COMPARATIVE_adj]{+[NOM]} nÓ×VjGRDr
SFX ¬   ik   t            lyik                      [tt_PASTPART_adj]{+[NOM]} nÓ×BVLjcGRt
SFX ¬   ik   t            lyik                      [PAST_INDIC_INDEF_SG_3]
SFX ¬   ik   t            [aáeéiíoóöõuúüû][^bgkmpstvzyd]ik [tt_PASTPART_adj]{+[NOM]} nÓ×BVLjcGRt
SFX ¬   ik   t            [aáeéiíoóöõuúüû][^bgkmpstvzyd]ik [PAST_INDIC_INDEF_SG_3]
SFX ¬   ik   ettségû      llik                      [tt_PASTPART_adj]{+[NOM]}+[sÁg_ABSTRACT_noun]{+[NOM]}+[jÚ_PROPERTY_adj]{+[NOM]} ÐÓ×VjGRx!
SFX ¬   ik   ettségû      gyik                      [tt_PASTPART_adj]{+[NOM]}+[sÁg_ABSTRACT_noun]{+[NOM]}+[jÚ_PROPERTY_adj]{+[NOM]} ÐÓ×VjGRx!
SFX ¬   ik   ettségû      [bdgjklmrtzy][ldgrz]ik    [tt_PASTPART_adj]{+[NOM]}+[sÁg_ABSTRACT_noun]{+[NOM]}+[jÚ_PROPERTY_adj]{+[NOM]} ÐÓ×VjGRx!
SFX ¬   ik   ettségû      [bdfgkmpstvz]ik           [tt_PASTPART_adj]{+[NOM]}+[sÁg_ABSTRACT_noun]{+[NOM]}+[jÚ_PROPERTY_adj]{+[NOM]} ÐÓ×VjGRx!
SFX ¬   ik   ettségû      [^aáeéiíoóöõuúüû][^bgkmpstvzyd]ik [tt_PASTPART_adj]{+[NOM]}+[sÁg_ABSTRACT_noun]{+[NOM]}+[jÚ_PROPERTY_adj]{+[NOM]} ÐÓ×VjGRx!
SFX ¬   ik   ettségnyi    llik                      [tt_PASTPART_adj]{+[NOM]}+[sÁg_ABSTRACT_noun]{+[NOM]}+[nyi_MEASURE_adj]{+[NOM]} ÐÓ×BVLjcGRx!
SFX ¬   ik   ettségnyi    gyik                      [tt_PASTPART_adj]{+[NOM]}+[sÁg_ABSTRACT_noun]{+[NOM]}+[nyi_MEASURE_adj]{+[NOM]} ÐÓ×BVLjcGRx!
SFX ¬   ik   ettségnyi    [bdgjklmrtzy][ldgrz]ik    [tt_PASTPART_adj]{+[NOM]}+[sÁg_ABSTRACT_noun]{+[NOM]}+[nyi_MEASURE_adj]{+[NOM]} ÐÓ×BVLjcGRx!
SFX ¬   ik   ettségnyi    [bdfgkmpstvz]ik           [tt_PASTPART_adj]{+[NOM]}+[sÁg_ABSTRACT_noun]{+[NOM]}+[nyi_MEASURE_adj]{+[NOM]} ÐÓ×BVLjcGRx!
SFX ¬   ik   ettségnyi    [^aáeéiíoóöõuúüû][^bgkmpstvzyd]ik [tt_PASTPART_adj]{+[NOM]}+[sÁg_ABSTRACT_noun]{+[NOM]}+[nyi_MEASURE_adj]{+[NOM]} ÐÓ×BVLjcGRx!
SFX ¬   ik   ettségi      llik                      [tt_PASTPART_adj]{+[NOM]}+[sÁg_ABSTRACT_noun]{+[NOM]}+[i_PLACE/TIME_adj]{+[NOM]} ÐÓ×BVLjcGRx!
SFX ¬   ik   ettségi      gyik                      [tt_PASTPART_adj]{+[NOM]}+[sÁg_ABSTRACT_noun]{+[NOM]}+[i_PLACE/TIME_adj]{+[NOM]} ÐÓ×BVLjcGRx!
SFX ¬   ik   ettségi      [bdgjklmrtzy][ldgrz]ik    [tt_PASTPART_adj]{+[NOM]}+[sÁg_ABSTRACT_noun]{+[NOM]}+[i_PLACE/TIME_adj]{+[NOM]} ÐÓ×BVLjcGRx!
SFX ¬   ik   ettségi      [bdfgkmpstvz]ik           [tt_PASTPART_adj]{+[NOM]}+[sÁg_ABSTRACT_noun]{+[NOM]}+[i_PLACE/TIME_adj]{+[NOM]} ÐÓ×BVLjcGRx!
SFX ¬   ik   ettségi      [^aáeéiíoóöõuúüû][^bgkmpstvzyd]ik [tt_PASTPART_adj]{+[NOM]}+[sÁg_ABSTRACT_noun]{+[NOM]}+[i_PLACE/TIME_adj]{+[NOM]} ÐÓ×BVLjcGRx!
SFX ¬   ik   ettséges     llik                      [tt_PASTPART_adj]{+[NOM]}+[sÁg_ABSTRACT_noun]{+[NOM]}+[s_ATTRIBUTE_adj]{+[NOM]} nÓ×BVLjcGTtx!
SFX ¬   ik   ettséges     gyik                      [tt_PASTPART_adj]{+[NOM]}+[sÁg_ABSTRACT_noun]{+[NOM]}+[s_ATTRIBUTE_adj]{+[NOM]} nÓ×BVLjcGTtx!
SFX ¬   ik   ettséges     [bdgjklmrtzy][ldgrz]ik    [tt_PASTPART_adj]{+[NOM]}+[sÁg_ABSTRACT_noun]{+[NOM]}+[s_ATTRIBUTE_adj]{+[NOM]} nÓ×BVLjcGTtx!
SFX ¬   ik   ettséges     [bdfgkmpstvz]ik           [tt_PASTPART_adj]{+[NOM]}+[sÁg_ABSTRACT_noun]{+[NOM]}+[s_ATTRIBUTE_adj]{+[NOM]} nÓ×BVLjcGTtx!
SFX ¬   ik   ettséges     [^aáeéiíoóöõuúüû][^bgkmpstvzyd]ik [tt_PASTPART_adj]{+[NOM]}+[sÁg_ABSTRACT_noun]{+[NOM]}+[s_ATTRIBUTE_adj]{+[NOM]} nÓ×BVLjcGTtx!
SFX ¬   ik   ettség       llik                      [tt_PASTPART_adj]{+[NOM]}+[sÁg_ABSTRACT_noun]{+[NOM]} nÓ×BVLjcTtY
SFX ¬   ik   ettség       gyik                      [tt_PASTPART_adj]{+[NOM]}+[sÁg_ABSTRACT_noun]{+[NOM]} nÓ×BVLjcTtY
SFX ¬   ik   ettség       [bdgjklmrtzy][ldgrz]ik    [tt_PASTPART_adj]{+[NOM]}+[sÁg_ABSTRACT_noun]{+[NOM]} nÓ×BVLjcTtY
SFX ¬   ik   ettség       [bdfgkmpstvz]ik           [tt_PASTPART_adj]{+[NOM]}+[sÁg_ABSTRACT_noun]{+[NOM]} nÓ×BVLjcTtY
SFX ¬   ik   ettség       [^aáeéiíoóöõuúüû][^bgkmpstvzyd]ik [tt_PASTPART_adj]{+[NOM]}+[sÁg_ABSTRACT_noun]{+[NOM]} nÓ×BVLjcTtY
SFX ¬   ik   ettebbik     llik                      [tt_PASTPART_adj]{+[NOM]}+[bbik_DESIGNATE_adj] nÓ×VjGRDr
SFX ¬   ik   ettebbik     gyik                      [tt_PASTPART_adj]{+[NOM]}+[bbik_DESIGNATE_adj] nÓ×VjGRDr
SFX ¬   ik   ettebbik     [bdgjklmrtzy][ldgrz]ik    [tt_PASTPART_adj]{+[NOM]}+[bbik_DESIGNATE_adj] nÓ×VjGRDr
SFX ¬   ik   ettebbik     [bdfgkmpstvz]ik           [tt_PASTPART_adj]{+[NOM]}+[bbik_DESIGNATE_adj] nÓ×VjGRDr
SFX ¬   ik   ettebbik     [^aáeéiíoóöõuúüû][^bgkmpstvzyd]ik [tt_PASTPART_adj]{+[NOM]}+[bbik_DESIGNATE_adj] nÓ×VjGRDr
SFX ¬   ik   ettebben     llik                      [tt_PASTPART_adj]{+[NOM]}+[bb_COMPARATIVE_adj]{+[NOM]}+[An_MODE_adv]
SFX ¬   ik   ettebben     gyik                      [tt_PASTPART_adj]{+[NOM]}+[bb_COMPARATIVE_adj]{+[NOM]}+[An_MODE_adv]
SFX ¬   ik   ettebben     [bdgjklmrtzy][ldgrz]ik    [tt_PASTPART_adj]{+[NOM]}+[bb_COMPARATIVE_adj]{+[NOM]}+[An_MODE_adv]
SFX ¬   ik   ettebben     [bdfgkmpstvz]ik           [tt_PASTPART_adj]{+[NOM]}+[bb_COMPARATIVE_adj]{+[NOM]}+[An_MODE_adv]
SFX ¬   ik   ettebben     [^aáeéiíoóöõuúüû][^bgkmpstvzyd]ik [tt_PASTPART_adj]{+[NOM]}+[bb_COMPARATIVE_adj]{+[NOM]}+[An_MODE_adv]
SFX ¬   ik   ettebb       llik                      [tt_PASTPART_adj]{+[NOM]}+[bb_COMPARATIVE_adj]{+[NOM]} nÓ×VjGRDr
SFX ¬   ik   ettebb       gyik                      [tt_PASTPART_adj]{+[NOM]}+[bb_COMPARATIVE_adj]{+[NOM]} nÓ×VjGRDr
SFX ¬   ik   ettebb       [bdgjklmrtzy][ldgrz]ik    [tt_PASTPART_adj]{+[NOM]}+[bb_COMPARATIVE_adj]{+[NOM]} nÓ×VjGRDr
SFX ¬   ik   ettebb       [bdfgkmpstvz]ik           [tt_PASTPART_adj]{+[NOM]}+[bb_COMPARATIVE_adj]{+[NOM]} nÓ×VjGRDr
SFX ¬   ik   ettebb       [^aáeéiíoóöõuúüû][^bgkmpstvzyd]ik [tt_PASTPART_adj]{+[NOM]}+[bb_COMPARATIVE_adj]{+[NOM]} nÓ×VjGRDr
SFX ¬   ik   ett          llik                      [tt_PASTPART_adj]{+[NOM]} nÓ×BVLjcGRt
SFX ¬   ik   ett          llik                      [PAST_INDIC_INDEF_SG_3]
SFX ¬   ik   ett          gyik                      [tt_PASTPART_adj]{+[NOM]} nÓ×BVLjcGRt
SFX ¬   ik   ett          gyik                      [PAST_INDIC_INDEF_SG_3]
SFX ¬   ik   ett          [bdgjklmrtzy][ldgrz]ik    [tt_PASTPART_adj]{+[NOM]} nÓ×BVLjcGRt
SFX ¬   ik   ett          [bdgjklmrtzy][ldgrz]ik    [PAST_INDIC_INDEF_SG_3]
SFX ¬   ik   ett          [bdfgkmpstvz]ik           [tt_PASTPART_adj]{+[NOM]} nÓ×BVLjcGRt
SFX ¬   ik   ett          [bdfgkmpstvz]ik           [PAST_INDIC_INDEF_SG_3]
SFX ¬   ik   ett          [^aáeéiíoóöõuúüû][^bgkmpstvzyd]ik [tt_PASTPART_adj]{+[NOM]} nÓ×BVLjcGRt
SFX ¬   ik   ett          [^aáeéiíoóöõuúüû][^bgkmpstvzyd]ik [PAST_INDIC_INDEF_SG_3]
SFX ¬   0    tségû        ny                        [tt_PASTPART_adj]{+[NOM]}+[sÁg_ABSTRACT_noun]{+[NOM]}+[jÚ_PROPERTY_adj]{+[NOM]} ÐÓ×VjGRx!
SFX ¬   0    tségû        [^bgkmpstvzyd]            [tt_PASTPART_adj]{+[NOM]}+[sÁg_ABSTRACT_noun]{+[NOM]}+[jÚ_PROPERTY_adj]{+[NOM]} ÐÓ×VjGRx!
SFX ¬   0    tségnyi      ny                        [tt_PASTPART_adj]{+[NOM]}+[sÁg_ABSTRACT_noun]{+[NOM]}+[nyi_MEASURE_adj]{+[NOM]} ÐÓ×BVLjcGRx!
SFX ¬   0    tségnyi      [^bgkmpstvzyd]            [tt_PASTPART_adj]{+[NOM]}+[sÁg_ABSTRACT_noun]{+[NOM]}+[nyi_MEASURE_adj]{+[NOM]} ÐÓ×BVLjcGRx!
SFX ¬   0    tségi        ny                        [tt_PASTPART_adj]{+[NOM]}+[sÁg_ABSTRACT_noun]{+[NOM]}+[i_PLACE/TIME_adj]{+[NOM]} ÐÓ×BVLjcGRx!
SFX ¬   0    tségi        [^bgkmpstvzyd]            [tt_PASTPART_adj]{+[NOM]}+[sÁg_ABSTRACT_noun]{+[NOM]}+[i_PLACE/TIME_adj]{+[NOM]} ÐÓ×BVLjcGRx!
SFX ¬   0    tséges       ny                        [tt_PASTPART_adj]{+[NOM]}+[sÁg_ABSTRACT_noun]{+[NOM]}+[s_ATTRIBUTE_adj]{+[NOM]} nÓ×BVLjcGTtx!
SFX ¬   0    tséges       [^bgkmpstvzyd]            [tt_PASTPART_adj]{+[NOM]}+[sÁg_ABSTRACT_noun]{+[NOM]}+[s_ATTRIBUTE_adj]{+[NOM]} nÓ×BVLjcGTtx!
SFX ¬   0    tség         ny                        [tt_PASTPART_adj]{+[NOM]}+[sÁg_ABSTRACT_noun]{+[NOM]} nÓ×BVLjcTtY
SFX ¬   0    tség         [^bgkmpstvzyd]            [tt_PASTPART_adj]{+[NOM]}+[sÁg_ABSTRACT_noun]{+[NOM]} nÓ×BVLjcTtY
SFX ¬   0    tebbik       ny                        [tt_PASTPART_adj]{+[NOM]}+[bbik_DESIGNATE_adj] nÓ×VjGRDr
SFX ¬   0    tebbik       [^bgkmpstvzyd]            [tt_PASTPART_adj]{+[NOM]}+[bbik_DESIGNATE_adj] nÓ×VjGRDr
SFX ¬   0    tebben       ny                        [tt_PASTPART_adj]{+[NOM]}+[bb_COMPARATIVE_adj]{+[NOM]}+[An_MODE_adv]
SFX ¬   0    tebben       [^bgkmpstvzyd]            [tt_PASTPART_adj]{+[NOM]}+[bb_COMPARATIVE_adj]{+[NOM]}+[An_MODE_adv]
SFX ¬   0    tebb         ny                        [tt_PASTPART_adj]{+[NOM]}+[bb_COMPARATIVE_adj]{+[NOM]} nÓ×VjGRDr
SFX ¬   0    tebb         [^bgkmpstvzyd]            [tt_PASTPART_adj]{+[NOM]}+[bb_COMPARATIVE_adj]{+[NOM]} nÓ×VjGRDr
SFX ¬   0    t            ny                        [tt_PASTPART_adj]{+[NOM]} nÓ×BVLjcGRt
SFX ¬   0    t            ny                        [PAST_INDIC_INDEF_SG_3]
SFX ¬   0    t            [^bgkmpstvzyd]            [tt_PASTPART_adj]{+[NOM]} nÓ×BVLjcGRt
SFX ¬   0    t            [^bgkmpstvzyd]            [PAST_INDIC_INDEF_SG_3]
SFX ¬   0    ettségû      gy                        [tt_PASTPART_adj]{+[NOM]}+[sÁg_ABSTRACT_noun]{+[NOM]}+[jÚ_PROPERTY_adj]{+[NOM]} ÐÓ×VjGRx!
SFX ¬   0    ettségû      [nl]l                     [tt_PASTPART_adj]{+[NOM]}+[sÁg_ABSTRACT_noun]{+[NOM]}+[jÚ_PROPERTY_adj]{+[NOM]} ÐÓ×VjGRx!
SFX ¬   0    ettségû      [bdfgmpstvz]              [tt_PASTPART_adj]{+[NOM]}+[sÁg_ABSTRACT_noun]{+[NOM]}+[jÚ_PROPERTY_adj]{+[NOM]} ÐÓ×VjGRx!
SFX ¬   0    ettségnyi    gy                        [tt_PASTPART_adj]{+[NOM]}+[sÁg_ABSTRACT_noun]{+[NOM]}+[nyi_MEASURE_adj]{+[NOM]} ÐÓ×BVLjcGRx!
SFX ¬   0    ettségnyi    [nl]l                     [tt_PASTPART_adj]{+[NOM]}+[sÁg_ABSTRACT_noun]{+[NOM]}+[nyi_MEASURE_adj]{+[NOM]} ÐÓ×BVLjcGRx!
SFX ¬   0    ettségnyi    [bdfgmpstvz]              [tt_PASTPART_adj]{+[NOM]}+[sÁg_ABSTRACT_noun]{+[NOM]}+[nyi_MEASURE_adj]{+[NOM]} ÐÓ×BVLjcGRx!
SFX ¬   0    ettségi      gy                        [tt_PASTPART_adj]{+[NOM]}+[sÁg_ABSTRACT_noun]{+[NOM]}+[i_PLACE/TIME_adj]{+[NOM]} ÐÓ×BVLjcGRx!
SFX ¬   0    ettségi      [nl]l                     [tt_PASTPART_adj]{+[NOM]}+[sÁg_ABSTRACT_noun]{+[NOM]}+[i_PLACE/TIME_adj]{+[NOM]} ÐÓ×BVLjcGRx!
SFX ¬   0    ettségi      [bdfgmpstvz]              [tt_PASTPART_adj]{+[NOM]}+[sÁg_ABSTRACT_noun]{+[NOM]}+[i_PLACE/TIME_adj]{+[NOM]} ÐÓ×BVLjcGRx!
SFX ¬   0    ettséges     gy                        [tt_PASTPART_adj]{+[NOM]}+[sÁg_ABSTRACT_noun]{+[NOM]}+[s_ATTRIBUTE_adj]{+[NOM]} nÓ×BVLjcGTtx!
SFX ¬   0    ettséges     [nl]l                     [tt_PASTPART_adj]{+[NOM]}+[sÁg_ABSTRACT_noun]{+[NOM]}+[s_ATTRIBUTE_adj]{+[NOM]} nÓ×BVLjcGTtx!
SFX ¬   0    ettséges     [bdfgmpstvz]              [tt_PASTPART_adj]{+[NOM]}+[sÁg_ABSTRACT_noun]{+[NOM]}+[s_ATTRIBUTE_adj]{+[NOM]} nÓ×BVLjcGTtx!
SFX ¬   0    ettség       gy                        [tt_PASTPART_adj]{+[NOM]}+[sÁg_ABSTRACT_noun]{+[NOM]} nÓ×BVLjcTtY
SFX ¬   0    ettség       [nl]l                     [tt_PASTPART_adj]{+[NOM]}+[sÁg_ABSTRACT_noun]{+[NOM]} nÓ×BVLjcTtY
SFX ¬   0    ettség       [bdfgmpstvz]              [tt_PASTPART_adj]{+[NOM]}+[sÁg_ABSTRACT_noun]{+[NOM]} nÓ×BVLjcTtY
SFX ¬   0    ettebbik     gy                        [tt_PASTPART_adj]{+[NOM]}+[bbik_DESIGNATE_adj] nÓ×VjGRDr
SFX ¬   0    ettebbik     [nl]l                     [tt_PASTPART_adj]{+[NOM]}+[bbik_DESIGNATE_adj] nÓ×VjGRDr
SFX ¬   0    ettebbik     [bdfgmpstvz]              [tt_PASTPART_adj]{+[NOM]}+[bbik_DESIGNATE_adj] nÓ×VjGRDr
SFX ¬   0    ettebben     gy                        [tt_PASTPART_adj]{+[NOM]}+[bb_COMPARATIVE_adj]{+[NOM]}+[An_MODE_adv]
SFX ¬   0    ettebben     [nl]l                     [tt_PASTPART_adj]{+[NOM]}+[bb_COMPARATIVE_adj]{+[NOM]}+[An_MODE_adv]
SFX ¬   0    ettebben     [bdfgmpstvz]              [tt_PASTPART_adj]{+[NOM]}+[bb_COMPARATIVE_adj]{+[NOM]}+[An_MODE_adv]
SFX ¬   0    ettebb       gy                        [tt_PASTPART_adj]{+[NOM]}+[bb_COMPARATIVE_adj]{+[NOM]} nÓ×VjGRDr
SFX ¬   0    ettebb       [nl]l                     [tt_PASTPART_adj]{+[NOM]}+[bb_COMPARATIVE_adj]{+[NOM]} nÓ×VjGRDr
SFX ¬   0    ettebb       [bdfgmpstvz]              [tt_PASTPART_adj]{+[NOM]}+[bb_COMPARATIVE_adj]{+[NOM]} nÓ×VjGRDr
SFX ¬   0    ett          gy                        [tt_PASTPART_adj]{+[NOM]} nÓ×BVLjcGRt
SFX ¬   0    ett          gy                        [PAST_INDIC_INDEF_SG_3]
SFX ¬   0    ett          [nl]l                     [tt_PASTPART_adj]{+[NOM]} nÓ×BVLjcGRt
SFX ¬   0    ett          [nl]l                     [PAST_INDIC_INDEF_SG_3]
SFX ¬   0    ett          [bdfgmpstvz]              [tt_PASTPART_adj]{+[NOM]} nÓ×BVLjcGRt
SFX ¬   0    ett          [bdfgmpstvz]              [PAST_INDIC_INDEF_SG_3]
SFX « Y 120
SFX «   ik   tságú        lyik                      [tt_PASTPART_adj]{+[NOM]}+[sÁg_ABSTRACT_noun]{+[NOM]}+[jÚ_PROPERTY_adj]{+[NOM]} ÏÒÖUiFQx!
SFX «   ik   tságú        [aáeéiíoóöõuúüû][^bgkmpstvzyd]ik [tt_PASTPART_adj]{+[NOM]}+[sÁg_ABSTRACT_noun]{+[NOM]}+[jÚ_PROPERTY_adj]{+[NOM]} ÏÒÖUiFQx!
SFX «   ik   tságos       lyik                      [tt_PASTPART_adj]{+[NOM]}+[sÁg_ABSTRACT_noun]{+[NOM]}+[s_ATTRIBUTE_adj]{+[NOM]} mÒÖAUKicFSsx!
SFX «   ik   tságos       [aáeéiíoóöõuúüû][^bgkmpstvzyd]ik [tt_PASTPART_adj]{+[NOM]}+[sÁg_ABSTRACT_noun]{+[NOM]}+[s_ATTRIBUTE_adj]{+[NOM]} mÒÖAUKicFSsx!
SFX «   ik   tságnyi      lyik                      [tt_PASTPART_adj]{+[NOM]}+[sÁg_ABSTRACT_noun]{+[NOM]}+[nyi_MEASURE_adj]{+[NOM]} ÏÒÖAUKicFQx!
SFX «   ik   tságnyi      [aáeéiíoóöõuúüû][^bgkmpstvzyd]ik [tt_PASTPART_adj]{+[NOM]}+[sÁg_ABSTRACT_noun]{+[NOM]}+[nyi_MEASURE_adj]{+[NOM]} ÏÒÖAUKicFQx!
SFX «   ik   tsági        lyik                      [tt_PASTPART_adj]{+[NOM]}+[sÁg_ABSTRACT_noun]{+[NOM]}+[i_PLACE/TIME_adj]{+[NOM]} ÏÒÖAUKicFQx!
SFX «   ik   tsági        [aáeéiíoóöõuúüû][^bgkmpstvzyd]ik [tt_PASTPART_adj]{+[NOM]}+[sÁg_ABSTRACT_noun]{+[NOM]}+[i_PLACE/TIME_adj]{+[NOM]} ÏÒÖAUKicFQx!
SFX «   ik   tság         lyik                      [tt_PASTPART_adj]{+[NOM]}+[sÁg_ABSTRACT_noun]{+[NOM]} mÒÖAUKicSsY
SFX «   ik   tság         [aáeéiíoóöõuúüû][^bgkmpstvzyd]ik [tt_PASTPART_adj]{+[NOM]}+[sÁg_ABSTRACT_noun]{+[NOM]} mÒÖAUKicSsY
SFX «   ik   tabbik       lyik                      [tt_PASTPART_adj]{+[NOM]}+[bbik_DESIGNATE_adj] mÒUiFQDr
SFX «   ik   tabbik       [aáeéiíoóöõuúüû][^bgkmpstvzyd]ik [tt_PASTPART_adj]{+[NOM]}+[bbik_DESIGNATE_adj] mÒUiFQDr
SFX «   ik   tabban       lyik                      [tt_PASTPART_adj]{+[NOM]}+[bb_COMPARATIVE_adj]{+[NOM]}+[An_MODE_adv]
SFX «   ik   tabban       [aáeéiíoóöõuúüû][^bgkmpstvzyd]ik [tt_PASTPART_adj]{+[NOM]}+[bb_COMPARATIVE_adj]{+[NOM]}+[An_MODE_adv]
SFX «   ik   tabb         lyik                      [tt_PASTPART_adj]{+[NOM]}+[bb_COMPARATIVE_adj]{+[NOM]} mÒUiFQDr
SFX «   ik   tabb         [aáeéiíoóöõuúüû][^bgkmpstvzyd]ik [tt_PASTPART_adj]{+[NOM]}+[bb_COMPARATIVE_adj]{+[NOM]} mÒUiFQDr
SFX «   ik   t            lyik                      [tt_PASTPART_adj]{+[NOM]} mÒAU$icFQs
SFX «   ik   t            lyik                      [PAST_INDIC_INDEF_SG_3]
SFX «   ik   t            [aáeéiíoóöõuúüû][^bgkmpstvzyd]ik [tt_PASTPART_adj]{+[NOM]} mÒAU$icFQs
SFX «   ik   t            [aáeéiíoóöõuúüû][^bgkmpstvzyd]ik [PAST_INDIC_INDEF_SG_3]
SFX «   ik   ottságú      llik                      [tt_PASTPART_adj]{+[NOM]}+[sÁg_ABSTRACT_noun]{+[NOM]}+[jÚ_PROPERTY_adj]{+[NOM]} ÏÒÖUiFQx!
SFX «   ik   ottságú      gyik                      [tt_PASTPART_adj]{+[NOM]}+[sÁg_ABSTRACT_noun]{+[NOM]}+[jÚ_PROPERTY_adj]{+[NOM]} ÏÒÖUiFQx!
SFX «   ik   ottságú      [bdgjklmrtzy][ldgrz]ik    [tt_PASTPART_adj]{+[NOM]}+[sÁg_ABSTRACT_noun]{+[NOM]}+[jÚ_PROPERTY_adj]{+[NOM]} ÏÒÖUiFQx!
SFX «   ik   ottságú      [bdfgkmpstvz]ik           [tt_PASTPART_adj]{+[NOM]}+[sÁg_ABSTRACT_noun]{+[NOM]}+[jÚ_PROPERTY_adj]{+[NOM]} ÏÒÖUiFQx!
SFX «   ik   ottságú      [^aáeéiíoóöõuúüû][^bgkmpstvzyd]ik [tt_PASTPART_adj]{+[NOM]}+[sÁg_ABSTRACT_noun]{+[NOM]}+[jÚ_PROPERTY_adj]{+[NOM]} ÏÒÖUiFQx!
SFX «   ik   ottságos     llik                      [tt_PASTPART_adj]{+[NOM]}+[sÁg_ABSTRACT_noun]{+[NOM]}+[s_ATTRIBUTE_adj]{+[NOM]} mÒÖAUKicFSsx!
SFX «   ik   ottságos     gyik                      [tt_PASTPART_adj]{+[NOM]}+[sÁg_ABSTRACT_noun]{+[NOM]}+[s_ATTRIBUTE_adj]{+[NOM]} mÒÖAUKicFSsx!
SFX «   ik   ottságos     [bdgjklmrtzy][ldgrz]ik    [tt_PASTPART_adj]{+[NOM]}+[sÁg_ABSTRACT_noun]{+[NOM]}+[s_ATTRIBUTE_adj]{+[NOM]} mÒÖAUKicFSsx!
SFX «   ik   ottságos     [bdfgkmpstvz]ik           [tt_PASTPART_adj]{+[NOM]}+[sÁg_ABSTRACT_noun]{+[NOM]}+[s_ATTRIBUTE_adj]{+[NOM]} mÒÖAUKicFSsx!
SFX «   ik   ottságos     [^aáeéiíoóöõuúüû][^bgkmpstvzyd]ik [tt_PASTPART_adj]{+[NOM]}+[sÁg_ABSTRACT_noun]{+[NOM]}+[s_ATTRIBUTE_adj]{+[NOM]} mÒÖAUKicFSsx!
SFX «   ik   ottságnyi    llik                      [tt_PASTPART_adj]{+[NOM]}+[sÁg_ABSTRACT_noun]{+[NOM]}+[nyi_MEASURE_adj]{+[NOM]} ÏÒÖAUKicFQx!
SFX «   ik   ottságnyi    gyik                      [tt_PASTPART_adj]{+[NOM]}+[sÁg_ABSTRACT_noun]{+[NOM]}+[nyi_MEASURE_adj]{+[NOM]} ÏÒÖAUKicFQx!
SFX «   ik   ottságnyi    [bdgjklmrtzy][ldgrz]ik    [tt_PASTPART_adj]{+[NOM]}+[sÁg_ABSTRACT_noun]{+[NOM]}+[nyi_MEASURE_adj]{+[NOM]} ÏÒÖAUKicFQx!
SFX «   ik   ottságnyi    [bdfgkmpstvz]ik           [tt_PASTPART_adj]{+[NOM]}+[sÁg_ABSTRACT_noun]{+[NOM]}+[nyi_MEASURE_adj]{+[NOM]} ÏÒÖAUKicFQx!
SFX «   ik   ottságnyi    [^aáeéiíoóöõuúüû][^bgkmpstvzyd]ik [tt_PASTPART_adj]{+[NOM]}+[sÁg_ABSTRACT_noun]{+[NOM]}+[nyi_MEASURE_adj]{+[NOM]} ÏÒÖAUKicFQx!
SFX «   ik   ottsági      llik                      [tt_PASTPART_adj]{+[NOM]}+[sÁg_ABSTRACT_noun]{+[NOM]}+[i_PLACE/TIME_adj]{+[NOM]} ÏÒÖAUKicFQx!
SFX «   ik   ottsági      gyik                      [tt_PASTPART_adj]{+[NOM]}+[sÁg_ABSTRACT_noun]{+[NOM]}+[i_PLACE/TIME_adj]{+[NOM]} ÏÒÖAUKicFQx!
SFX «   ik   ottsági      [bdgjklmrtzy][ldgrz]ik    [tt_PASTPART_adj]{+[NOM]}+[sÁg_ABSTRACT_noun]{+[NOM]}+[i_PLACE/TIME_adj]{+[NOM]} ÏÒÖAUKicFQx!
SFX «   ik   ottsági      [bdfgkmpstvz]ik           [tt_PASTPART_adj]{+[NOM]}+[sÁg_ABSTRACT_noun]{+[NOM]}+[i_PLACE/TIME_adj]{+[NOM]} ÏÒÖAUKicFQx!
SFX «   ik   ottsági      [^aáeéiíoóöõuúüû][^bgkmpstvzyd]ik [tt_PASTPART_adj]{+[NOM]}+[sÁg_ABSTRACT_noun]{+[NOM]}+[i_PLACE/TIME_adj]{+[NOM]} ÏÒÖAUKicFQx!
SFX «   ik   ottság       llik                      [tt_PASTPART_adj]{+[NOM]}+[sÁg_ABSTRACT_noun]{+[NOM]} mÒÖAUKicSsY
SFX «   ik   ottság       gyik                      [tt_PASTPART_adj]{+[NOM]}+[sÁg_ABSTRACT_noun]{+[NOM]} mÒÖAUKicSsY
SFX «   ik   ottság       [bdgjklmrtzy][ldgrz]ik    [tt_PASTPART_adj]{+[NOM]}+[sÁg_ABSTRACT_noun]{+[NOM]} mÒÖAUKicSsY
SFX «   ik   ottság       [bdfgkmpstvz]ik           [tt_PASTPART_adj]{+[NOM]}+[sÁg_ABSTRACT_noun]{+[NOM]} mÒÖAUKicSsY
SFX «   ik   ottság       [^aáeéiíoóöõuúüû][^bgkmpstvzyd]ik [tt_PASTPART_adj]{+[NOM]}+[sÁg_ABSTRACT_noun]{+[NOM]} mÒÖAUKicSsY
SFX «   ik   ottabbik     llik                      [tt_PASTPART_adj]{+[NOM]}+[bbik_DESIGNATE_adj] mÒUiFQDr
SFX «   ik   ottabbik     gyik                      [tt_PASTPART_adj]{+[NOM]}+[bbik_DESIGNATE_adj] mÒUiFQDr
SFX «   ik   ottabbik     [bdgjklmrtzy][ldgrz]ik    [tt_PASTPART_adj]{+[NOM]}+[bbik_DESIGNATE_adj] mÒUiFQDr
SFX «   ik   ottabbik     [bdfgkmpstvz]ik           [tt_PASTPART_adj]{+[NOM]}+[bbik_DESIGNATE_adj] mÒUiFQDr
SFX «   ik   ottabbik     [^aáeéiíoóöõuúüû][^bgkmpstvzyd]ik [tt_PASTPART_adj]{+[NOM]}+[bbik_DESIGNATE_adj] mÒUiFQDr
SFX «   ik   ottabban     llik                      [tt_PASTPART_adj]{+[NOM]}+[bb_COMPARATIVE_adj]{+[NOM]}+[An_MODE_adv]
SFX «   ik   ottabban     gyik                      [tt_PASTPART_adj]{+[NOM]}+[bb_COMPARATIVE_adj]{+[NOM]}+[An_MODE_adv]
SFX «   ik   ottabban     [bdgjklmrtzy][ldgrz]ik    [tt_PASTPART_adj]{+[NOM]}+[bb_COMPARATIVE_adj]{+[NOM]}+[An_MODE_adv]
SFX «   ik   ottabban     [bdfgkmpstvz]ik           [tt_PASTPART_adj]{+[NOM]}+[bb_COMPARATIVE_adj]{+[NOM]}+[An_MODE_adv]
SFX «   ik   ottabban     [^aáeéiíoóöõuúüû][^bgkmpstvzyd]ik [tt_PASTPART_adj]{+[NOM]}+[bb_COMPARATIVE_adj]{+[NOM]}+[An_MODE_adv]
SFX «   ik   ottabb       llik                      [tt_PASTPART_adj]{+[NOM]}+[bb_COMPARATIVE_adj]{+[NOM]} mÒUiFQDr
SFX «   ik   ottabb       gyik                      [tt_PASTPART_adj]{+[NOM]}+[bb_COMPARATIVE_adj]{+[NOM]} mÒUiFQDr
SFX «   ik   ottabb       [bdgjklmrtzy][ldgrz]ik    [tt_PASTPART_adj]{+[NOM]}+[bb_COMPARATIVE_adj]{+[NOM]} mÒUiFQDr
SFX «   ik   ottabb       [bdfgkmpstvz]ik           [tt_PASTPART_adj]{+[NOM]}+[bb_COMPARATIVE_adj]{+[NOM]} mÒUiFQDr
SFX «   ik   ottabb       [^aáeéiíoóöõuúüû][^bgkmpstvzyd]ik [tt_PASTPART_adj]{+[NOM]}+[bb_COMPARATIVE_adj]{+[NOM]} mÒUiFQDr
SFX «   ik   ott          llik                      [tt_PASTPART_adj]{+[NOM]} mÒAU$icFQs
SFX «   ik   ott          llik                      [PAST_INDIC_INDEF_SG_3]
SFX «   ik   ott          gyik                      [tt_PASTPART_adj]{+[NOM]} mÒAU$icFQs
SFX «   ik   ott          gyik                      [PAST_INDIC_INDEF_SG_3]
SFX «   ik   ott          [bdgjklmrtzy][ldgrz]ik    [tt_PASTPART_adj]{+[NOM]} mÒAU$icFQs
SFX «   ik   ott          [bdgjklmrtzy][ldgrz]ik    [PAST_INDIC_INDEF_SG_3]
SFX «   ik   ott          [bdfgkmpstvz]ik           [tt_PASTPART_adj]{+[NOM]} mÒAU$icFQs
SFX «   ik   ott          [bdfgkmpstvz]ik           [PAST_INDIC_INDEF_SG_3]
SFX «   ik   ott          [^aáeéiíoóöõuúüû][^bgkmpstvzyd]ik [tt_PASTPART_adj]{+[NOM]} mÒAU$icFQs
SFX «   ik   ott          [^aáeéiíoóöõuúüû][^bgkmpstvzyd]ik [PAST_INDIC_INDEF_SG_3]
SFX «   0    tságú        ny                        [tt_PASTPART_adj]{+[NOM]}+[sÁg_ABSTRACT_noun]{+[NOM]}+[jÚ_PROPERTY_adj]{+[NOM]} ÏÒÖUiFQx!
SFX «   0    tságú        [^bgkmpstvzyd]            [tt_PASTPART_adj]{+[NOM]}+[sÁg_ABSTRACT_noun]{+[NOM]}+[jÚ_PROPERTY_adj]{+[NOM]} ÏÒÖUiFQx!
SFX «   0    tságos       ny                        [tt_PASTPART_adj]{+[NOM]}+[sÁg_ABSTRACT_noun]{+[NOM]}+[s_ATTRIBUTE_adj]{+[NOM]} mÒÖAUKicFSsx!
SFX «   0    tságos       [^bgkmpstvzyd]            [tt_PASTPART_adj]{+[NOM]}+[sÁg_ABSTRACT_noun]{+[NOM]}+[s_ATTRIBUTE_adj]{+[NOM]} mÒÖAUKicFSsx!
SFX «   0    tságnyi      ny                        [tt_PASTPART_adj]{+[NOM]}+[sÁg_ABSTRACT_noun]{+[NOM]}+[nyi_MEASURE_adj]{+[NOM]} ÏÒÖAUKicFQx!
SFX «   0    tságnyi      [^bgkmpstvzyd]            [tt_PASTPART_adj]{+[NOM]}+[sÁg_ABSTRACT_noun]{+[NOM]}+[nyi_MEASURE_adj]{+[NOM]} ÏÒÖAUKicFQx!
SFX «   0    tsági        ny                        [tt_PASTPART_adj]{+[NOM]}+[sÁg_ABSTRACT_noun]{+[NOM]}+[i_PLACE/TIME_adj]{+[NOM]} ÏÒÖAUKicFQx!
SFX «   0    tsági        [^bgkmpstvzyd]            [tt_PASTPART_adj]{+[NOM]}+[sÁg_ABSTRACT_noun]{+[NOM]}+[i_PLACE/TIME_adj]{+[NOM]} ÏÒÖAUKicFQx!
SFX «   0    tság         ny                        [tt_PASTPART_adj]{+[NOM]}+[sÁg_ABSTRACT_noun]{+[NOM]} mÒÖAUKicSsY
SFX «   0    tság         [^bgkmpstvzyd]            [tt_PASTPART_adj]{+[NOM]}+[sÁg_ABSTRACT_noun]{+[NOM]} mÒÖAUKicSsY
SFX «   0    tabbik       ny                        [tt_PASTPART_adj]{+[NOM]}+[bbik_DESIGNATE_adj] mÒUiFQDr
SFX «   0    tabbik       [^bgkmpstvzyd]            [tt_PASTPART_adj]{+[NOM]}+[bbik_DESIGNATE_adj] mÒUiFQDr
SFX «   0    tabban       ny                        [tt_PASTPART_adj]{+[NOM]}+[bb_COMPARATIVE_adj]{+[NOM]}+[An_MODE_adv]
SFX «   0    tabban       [^bgkmpstvzyd]            [tt_PASTPART_adj]{+[NOM]}+[bb_COMPARATIVE_adj]{+[NOM]}+[An_MODE_adv]
SFX «   0    tabb         ny                        [tt_PASTPART_adj]{+[NOM]}+[bb_COMPARATIVE_adj]{+[NOM]} mÒUiFQDr
SFX «   0    tabb         [^bgkmpstvzyd]            [tt_PASTPART_adj]{+[NOM]}+[bb_COMPARATIVE_adj]{+[NOM]} mÒUiFQDr
SFX «   0    t            ny                        [tt_PASTPART_adj]{+[NOM]} mÒAU$icFQs
SFX «   0    t            ny                        [PAST_INDIC_INDEF_SG_3]
SFX «   0    t            [^bgkmpstvzyd]            [tt_PASTPART_adj]{+[NOM]} mÒAU$icFQs
SFX «   0    t            [^bgkmpstvzyd]            [PAST_INDIC_INDEF_SG_3]
SFX «   0    ottságú      gy                        [tt_PASTPART_adj]{+[NOM]}+[sÁg_ABSTRACT_noun]{+[NOM]}+[jÚ_PROPERTY_adj]{+[NOM]} ÏÒÖUiFQx!
SFX «   0    ottságú      [nl]l                     [tt_PASTPART_adj]{+[NOM]}+[sÁg_ABSTRACT_noun]{+[NOM]}+[jÚ_PROPERTY_adj]{+[NOM]} ÏÒÖUiFQx!
SFX «   0    ottságú      [bdfgmpstvz]              [tt_PASTPART_adj]{+[NOM]}+[sÁg_ABSTRACT_noun]{+[NOM]}+[jÚ_PROPERTY_adj]{+[NOM]} ÏÒÖUiFQx!
SFX «   0    ottságos     gy                        [tt_PASTPART_adj]{+[NOM]}+[sÁg_ABSTRACT_noun]{+[NOM]}+[s_ATTRIBUTE_adj]{+[NOM]} mÒÖAUKicFSsx!
SFX «   0    ottságos     [nl]l                     [tt_PASTPART_adj]{+[NOM]}+[sÁg_ABSTRACT_noun]{+[NOM]}+[s_ATTRIBUTE_adj]{+[NOM]} mÒÖAUKicFSsx!
SFX «   0    ottságos     [bdfgmpstvz]              [tt_PASTPART_adj]{+[NOM]}+[sÁg_ABSTRACT_noun]{+[NOM]}+[s_ATTRIBUTE_adj]{+[NOM]} mÒÖAUKicFSsx!
SFX «   0    ottságnyi    gy                        [tt_PASTPART_adj]{+[NOM]}+[sÁg_ABSTRACT_noun]{+[NOM]}+[nyi_MEASURE_adj]{+[NOM]} ÏÒÖAUKicFQx!
SFX «   0    ottságnyi    [nl]l                     [tt_PASTPART_adj]{+[NOM]}+[sÁg_ABSTRACT_noun]{+[NOM]}+[nyi_MEASURE_adj]{+[NOM]} ÏÒÖAUKicFQx!
SFX «   0    ottságnyi    [bdfgmpstvz]              [tt_PASTPART_adj]{+[NOM]}+[sÁg_ABSTRACT_noun]{+[NOM]}+[nyi_MEASURE_adj]{+[NOM]} ÏÒÖAUKicFQx!
SFX «   0    ottsági      gy                        [tt_PASTPART_adj]{+[NOM]}+[sÁg_ABSTRACT_noun]{+[NOM]}+[i_PLACE/TIME_adj]{+[NOM]} ÏÒÖAUKicFQx!
SFX «   0    ottsági      [nl]l                     [tt_PASTPART_adj]{+[NOM]}+[sÁg_ABSTRACT_noun]{+[NOM]}+[i_PLACE/TIME_adj]{+[NOM]} ÏÒÖAUKicFQx!
SFX «   0    ottsági      [bdfgmpstvz]              [tt_PASTPART_adj]{+[NOM]}+[sÁg_ABSTRACT_noun]{+[NOM]}+[i_PLACE/TIME_adj]{+[NOM]} ÏÒÖAUKicFQx!
SFX «   0    ottság       gy                        [tt_PASTPART_adj]{+[NOM]}+[sÁg_ABSTRACT_noun]{+[NOM]} mÒÖAUKicSsY
SFX «   0    ottság       [nl]l                     [tt_PASTPART_adj]{+[NOM]}+[sÁg_ABSTRACT_noun]{+[NOM]} mÒÖAUKicSsY
SFX «   0    ottság       [bdfgmpstvz]              [tt_PASTPART_adj]{+[NOM]}+[sÁg_ABSTRACT_noun]{+[NOM]} mÒÖAUKicSsY
SFX «   0    ottabbik     gy                        [tt_PASTPART_adj]{+[NOM]}+[bbik_DESIGNATE_adj] mÒUiFQDr
SFX «   0    ottabbik     [nl]l                     [tt_PASTPART_adj]{+[NOM]}+[bbik_DESIGNATE_adj] mÒUiFQDr
SFX «   0    ottabbik     [bdfgmpstvz]              [tt_PASTPART_adj]{+[NOM]}+[bbik_DESIGNATE_adj] mÒUiFQDr
SFX «   0    ottabban     gy                        [tt_PASTPART_adj]{+[NOM]}+[bb_COMPARATIVE_adj]{+[NOM]}+[An_MODE_adv]
SFX «   0    ottabban     [nl]l                     [tt_PASTPART_adj]{+[NOM]}+[bb_COMPARATIVE_adj]{+[NOM]}+[An_MODE_adv]
SFX «   0    ottabban     [bdfgmpstvz]              [tt_PASTPART_adj]{+[NOM]}+[bb_COMPARATIVE_adj]{+[NOM]}+[An_MODE_adv]
SFX «   0    ottabb       gy                        [tt_PASTPART_adj]{+[NOM]}+[bb_COMPARATIVE_adj]{+[NOM]} mÒUiFQDr
SFX «   0    ottabb       [nl]l                     [tt_PASTPART_adj]{+[NOM]}+[bb_COMPARATIVE_adj]{+[NOM]} mÒUiFQDr
SFX «   0    ottabb       [bdfgmpstvz]              [tt_PASTPART_adj]{+[NOM]}+[bb_COMPARATIVE_adj]{+[NOM]} mÒUiFQDr
SFX «   0    ott          gy                        [tt_PASTPART_adj]{+[NOM]} mÒAU$icFQs
SFX «   0    ott          gy                        [PAST_INDIC_INDEF_SG_3]
SFX «   0    ott          [nl]l                     [tt_PASTPART_adj]{+[NOM]} mÒAU$icFQs
SFX «   0    ott          [nl]l                     [PAST_INDIC_INDEF_SG_3]
SFX «   0    ott          [bdfgmpstvz]              [tt_PASTPART_adj]{+[NOM]} mÒAU$icFQs
SFX «   0    ott          [bdfgmpstvz]              [PAST_INDIC_INDEF_SG_3]
SFX ª Y 28
SFX ª   ik   õs           ik                        [Ó_PRESPART_adj]{+[NOM]}+[s_ATTRIBUTE_adj]{+[NOM]} ÝÔØCWMjcHTtx!
SFX ª   ik   õnyi         ik                        [Ó_PRESPART_adj]{+[NOM]}+[nyi_MEASURE_adj]{+[NOM]} ÐÓ×BVLjcGRx!
SFX ª   ik   õjû          ik                        [Ó_PRESPART_adj]{+[NOM]}+[jÚ_PROPERTY_adj]{+[NOM]} ÞÔØWjHRx!
SFX ª   ik   õi           ik                        [Ó_PRESPART_adj]{+[NOM]}+[i_PLACE/TIME_adj]{+[NOM]} ÐÓ×BVLjcGRx!
SFX ª   ik   õcske        ik                        [Ó_PRESPART_adj]{+[NOM]}+[cskA_DIMINUTIVE_(noun,adj)]{+[NOM]} ÐÓ×BVLjcR
SFX ª   ik   õbbik        ik                        [Ó_PRESPART_adj]{+[NOM]}+[bbik_DESIGNATE_adj] nÓ×VjGRDr
SFX ª   ik   õbben        ik                        [Ó_PRESPART_adj]{+[NOM]}+[bb_COMPARATIVE_adj]{+[NOM]}+[An_MODE_adv]
SFX ª   ik   õbb          ik                        [Ó_PRESPART_adj]{+[NOM]}+[bb_COMPARATIVE_adj]{+[NOM]} ÝÔØWjHRDr
SFX ª   ik   õ            ik                        [Ó_PRESPART_adj]{+[NOM]} ÞÔØCWMjcHRY
SFX ª   ik   ésû          ik                        [Ás_PROCESS/RESULT_noun]{+[NOM]}+[jÚ_PROPERTY_adj]{+[NOM]} ÞÔØWjHRx!
SFX ª   ik   ésnyi        ik                        [Ás_PROCESS/RESULT_noun]{+[NOM]}+[nyi_MEASURE_adj]{+[NOM]} ÐÓ×BVLjcGRx!
SFX ª   ik   ési          ik                        [Ás_PROCESS/RESULT_noun]{+[NOM]}+[i_PLACE/TIME_adj]{+[NOM]} ÐÓ×BVLjcGRx!
SFX ª   ik   éses         ik                        [Ás_PROCESS/RESULT_noun]{+[NOM]}+[s_ATTRIBUTE_adj]{+[NOM]} nÓ×BVLjcGTtx!
SFX ª   ik   és           ik                        [Ás_PROCESS/RESULT_noun]{+[NOM]} nÓ×BVLjcTtY
SFX ª   0    õs           [^k]                      [Ó_PRESPART_adj]{+[NOM]}+[s_ATTRIBUTE_adj]{+[NOM]} ÝÔØCWMjcHTtx!
SFX ª   0    õnyi         [^k]                      [Ó_PRESPART_adj]{+[NOM]}+[nyi_MEASURE_adj]{+[NOM]} ÐÓ×BVLjcGRx!
SFX ª   0    õjû          [^k]                      [Ó_PRESPART_adj]{+[NOM]}+[jÚ_PROPERTY_adj]{+[NOM]} ÞÔØWjHRx!
SFX ª   0    õi           [^k]                      [Ó_PRESPART_adj]{+[NOM]}+[i_PLACE/TIME_adj]{+[NOM]} ÐÓ×BVLjcGRx!
SFX ª   0    õcske        [^k]                      [Ó_PRESPART_adj]{+[NOM]}+[cskA_DIMINUTIVE_(noun,adj)]{+[NOM]} ÐÓ×BVLjcR
SFX ª   0    õbbik        [^k]                      [Ó_PRESPART_adj]{+[NOM]}+[bbik_DESIGNATE_adj] nÓ×VjGRDr
SFX ª   0    õbben        [^k]                      [Ó_PRESPART_adj]{+[NOM]}+[bb_COMPARATIVE_adj]{+[NOM]}+[An_MODE_adv]
SFX ª   0    õbb          [^k]                      [Ó_PRESPART_adj]{+[NOM]}+[bb_COMPARATIVE_adj]{+[NOM]} ÝÔØWjHRDr
SFX ª   0    õ            [^k]                      [Ó_PRESPART_adj]{+[NOM]} ÞÔØCWMjcHRY
SFX ª   0    ésû          [^k]                      [Ás_PROCESS/RESULT_noun]{+[NOM]}+[jÚ_PROPERTY_adj]{+[NOM]} ÞÔØWjHRx!
SFX ª   0    ésnyi        [^k]                      [Ás_PROCESS/RESULT_noun]{+[NOM]}+[nyi_MEASURE_adj]{+[NOM]} ÐÓ×BVLjcGRx!
SFX ª   0    ési          [^k]                      [Ás_PROCESS/RESULT_noun]{+[NOM]}+[i_PLACE/TIME_adj]{+[NOM]} ÐÓ×BVLjcGRx!
SFX ª   0    éses         [^k]                      [Ás_PROCESS/RESULT_noun]{+[NOM]}+[s_ATTRIBUTE_adj]{+[NOM]} nÓ×BVLjcGTtx!
SFX ª   0    és           [^k]                      [Ás_PROCESS/RESULT_noun]{+[NOM]} nÓ×BVLjcTtY
SFX © Y 28
SFX ©   ik   ós           ik                        [Ó_PRESPART_adj]{+[NOM]}+[s_ATTRIBUTE_adj]{+[NOM]} mÒÖAUKicFSsx!
SFX ©   ik   ónyi         ik                        [Ó_PRESPART_adj]{+[NOM]}+[nyi_MEASURE_adj]{+[NOM]} ÏÒÖAUKicFQx!
SFX ©   ik   ójú          ik                        [Ó_PRESPART_adj]{+[NOM]}+[jÚ_PROPERTY_adj]{+[NOM]} ÏÒÖUiFQx!
SFX ©   ik   ói           ik                        [Ó_PRESPART_adj]{+[NOM]}+[i_PLACE/TIME_adj]{+[NOM]} ÏÒÖAUKicFQx!
SFX ©   ik   ócska        ik                        [Ó_PRESPART_adj]{+[NOM]}+[cskA_DIMINUTIVE_(noun,adj)]{+[NOM]} ÏÒÖAUKicQ
SFX ©   ik   óbbik        ik                        [Ó_PRESPART_adj]{+[NOM]}+[bbik_DESIGNATE_adj] mÒUiFQDr
SFX ©   ik   óbban        ik                        [Ó_PRESPART_adj]{+[NOM]}+[bb_COMPARATIVE_adj]{+[NOM]}+[An_MODE_adv]
SFX ©   ik   óbb          ik                        [Ó_PRESPART_adj]{+[NOM]}+[bb_COMPARATIVE_adj]{+[NOM]} mÒUiFQDr
SFX ©   ik   ó            ik                        [Ó_PRESPART_adj]{+[NOM]} ÏÒÖAUKicFQY
SFX ©   ik   ású          ik                        [Ás_PROCESS/RESULT_noun]{+[NOM]}+[jÚ_PROPERTY_adj]{+[NOM]} ÏÒÖUiFQx!
SFX ©   ik   ásos         ik                        [Ás_PROCESS/RESULT_noun]{+[NOM]}+[s_ATTRIBUTE_adj]{+[NOM]} mÒÖAUKicFSsx!
SFX ©   ik   ásnyi        ik                        [Ás_PROCESS/RESULT_noun]{+[NOM]}+[nyi_MEASURE_adj]{+[NOM]} ÏÒÖAUKicFQx!
SFX ©   ik   ási          ik                        [Ás_PROCESS/RESULT_noun]{+[NOM]}+[i_PLACE/TIME_adj]{+[NOM]} ÏÒÖAUKicFQx!
SFX ©   ik   ás           ik                        [Ás_PROCESS/RESULT_noun]{+[NOM]} mÒÖAUKicSsY
SFX ©   0    ós           [^k]                      [Ó_PRESPART_adj]{+[NOM]}+[s_ATTRIBUTE_adj]{+[NOM]} mÒÖAUKicFSsx!
SFX ©   0    ónyi         [^k]                      [Ó_PRESPART_adj]{+[NOM]}+[nyi_MEASURE_adj]{+[NOM]} ÏÒÖAUKicFQx!
SFX ©   0    ójú          [^k]                      [Ó_PRESPART_adj]{+[NOM]}+[jÚ_PROPERTY_adj]{+[NOM]} ÏÒÖUiFQx!
SFX ©   0    ói           [^k]                      [Ó_PRESPART_adj]{+[NOM]}+[i_PLACE/TIME_adj]{+[NOM]} ÏÒÖAUKicFQx!
SFX ©   0    ócska        [^k]                      [Ó_PRESPART_adj]{+[NOM]}+[cskA_DIMINUTIVE_(noun,adj)]{+[NOM]} ÏÒÖAUKicQ
SFX ©   0    óbbik        [^k]                      [Ó_PRESPART_adj]{+[NOM]}+[bbik_DESIGNATE_adj] mÒUiFQDr
SFX ©   0    óbban        [^k]                      [Ó_PRESPART_adj]{+[NOM]}+[bb_COMPARATIVE_adj]{+[NOM]}+[An_MODE_adv]
SFX ©   0    óbb          [^k]                      [Ó_PRESPART_adj]{+[NOM]}+[bb_COMPARATIVE_adj]{+[NOM]} mÒUiFQDr
SFX ©   0    ó            [^k]                      [Ó_PRESPART_adj]{+[NOM]} ÏÒÖAUKicFQY
SFX ©   0    ású          [^k]                      [Ás_PROCESS/RESULT_noun]{+[NOM]}+[jÚ_PROPERTY_adj]{+[NOM]} ÏÒÖUiFQx!
SFX ©   0    ásos         [^k]                      [Ás_PROCESS/RESULT_noun]{+[NOM]}+[s_ATTRIBUTE_adj]{+[NOM]} mÒÖAUKicFSsx!
SFX ©   0    ásnyi        [^k]                      [Ás_PROCESS/RESULT_noun]{+[NOM]}+[nyi_MEASURE_adj]{+[NOM]} ÏÒÖAUKicFQx!
SFX ©   0    ási          [^k]                      [Ás_PROCESS/RESULT_noun]{+[NOM]}+[i_PLACE/TIME_adj]{+[NOM]} ÏÒÖAUKicFQx!
SFX ©   0    ás           [^k]                      [Ás_PROCESS/RESULT_noun]{+[NOM]} mÒÖAUKicSsY
SFX ¨ Y 22
SFX ¨   ik   getõ         ik                        [gAt_FREQ_vrb]{+[PRES_INDIC_INDEF_SG_3]}+[Ó_PRESPART_adj]{+[NOM]} ÞÔØCWMjcHRY
SFX ¨   ik   getésû       ik                        [gAt_FREQ_vrb]{+[PRES_INDIC_INDEF_SG_3]}+[Ás_PROCESS/RESULT_noun]{+[NOM]}+[jÚ_PROPERTY_adj]{+[NOM]} ÞÔØWjHRx!
SFX ¨   ik   getésnyi     ik                        [gAt_FREQ_vrb]{+[PRES_INDIC_INDEF_SG_3]}+[Ás_PROCESS/RESULT_noun]{+[NOM]}+[nyi_MEASURE_adj]{+[NOM]} ÐÓ×BVLjcGRx!
SFX ¨   ik   getési       ik                        [gAt_FREQ_vrb]{+[PRES_INDIC_INDEF_SG_3]}+[Ás_PROCESS/RESULT_noun]{+[NOM]}+[i_PLACE/TIME_adj]{+[NOM]} ÐÓ×BVLjcGRx!
SFX ¨   ik   getéses      ik                        [gAt_FREQ_vrb]{+[PRES_INDIC_INDEF_SG_3]}+[Ás_PROCESS/RESULT_noun]{+[NOM]}+[s_ATTRIBUTE_adj]{+[NOM]} nÓ×BVLjcGTtx!
SFX ¨   ik   getés        ik                        [gAt_FREQ_vrb]{+[PRES_INDIC_INDEF_SG_3]}+[Ás_PROCESS/RESULT_noun]{+[NOM]} nÓ×BVLjcTtY
SFX ¨   ik   gethetõ      ik                        [gAt_FREQ_vrb]{+[PRES_INDIC_INDEF_SG_3]}+[hAt_MODAL_vrb]{+[PRES_INDIC_INDEF_SG_3]}+[Ó_PRESPART_adj]{+[NOM]} ÞÔØCWMjcHR
SFX ¨   ik   gethetett    ik                        [gAt_FREQ_vrb]{+[PRES_INDIC_INDEF_SG_3]}+[hAt_MODAL_vrb]{+[PRES_INDIC_INDEF_SG_3]}+[PAST_INDIC_INDEF_SG_3]
SFX ¨   ik   gethet       ik                        [gAt_FREQ_vrb]{+[PRES_INDIC_INDEF_SG_3]}+[hAt_MODAL_vrb]{+[PRES_INDIC_INDEF_SG_3]} Ee
SFX ¨   ik   getett       ik                        [gAt_FREQ_vrb]{+[PRES_INDIC_INDEF_SG_3]}+[PAST_INDIC_INDEF_SG_3]
SFX ¨   ik   get          ik                        [gAt_FREQ_vrb]{+[PRES_INDIC_INDEF_SG_3]} Ee
SFX ¨   0    getõ         [^k]                      [gAt_FREQ_vrb]{+[PRES_INDIC_INDEF_SG_3]}+[Ó_PRESPART_adj]{+[NOM]} ÞÔØCWMjcHRY
SFX ¨   0    getésû       [^k]                      [gAt_FREQ_vrb]{+[PRES_INDIC_INDEF_SG_3]}+[Ás_PROCESS/RESULT_noun]{+[NOM]}+[jÚ_PROPERTY_adj]{+[NOM]} ÞÔØWjHRx!
SFX ¨   0    getésnyi     [^k]                      [gAt_FREQ_vrb]{+[PRES_INDIC_INDEF_SG_3]}+[Ás_PROCESS/RESULT_noun]{+[NOM]}+[nyi_MEASURE_adj]{+[NOM]} ÐÓ×BVLjcGRx!
SFX ¨   0    getési       [^k]                      [gAt_FREQ_vrb]{+[PRES_INDIC_INDEF_SG_3]}+[Ás_PROCESS/RESULT_noun]{+[NOM]}+[i_PLACE/TIME_adj]{+[NOM]} ÐÓ×BVLjcGRx!
SFX ¨   0    getéses      [^k]                      [gAt_FREQ_vrb]{+[PRES_INDIC_INDEF_SG_3]}+[Ás_PROCESS/RESULT_noun]{+[NOM]}+[s_ATTRIBUTE_adj]{+[NOM]} nÓ×BVLjcGTtx!
SFX ¨   0    getés        [^k]                      [gAt_FREQ_vrb]{+[PRES_INDIC_INDEF_SG_3]}+[Ás_PROCESS/RESULT_noun]{+[NOM]} nÓ×BVLjcTtY
SFX ¨   0    gethetõ      [^k]                      [gAt_FREQ_vrb]{+[PRES_INDIC_INDEF_SG_3]}+[hAt_MODAL_vrb]{+[PRES_INDIC_INDEF_SG_3]}+[Ó_PRESPART_adj]{+[NOM]} ÞÔØCWMjcHR
SFX ¨   0    gethetett    [^k]                      [gAt_FREQ_vrb]{+[PRES_INDIC_INDEF_SG_3]}+[hAt_MODAL_vrb]{+[PRES_INDIC_INDEF_SG_3]}+[PAST_INDIC_INDEF_SG_3]
SFX ¨   0    gethet       [^k]                      [gAt_FREQ_vrb]{+[PRES_INDIC_INDEF_SG_3]}+[hAt_MODAL_vrb]{+[PRES_INDIC_INDEF_SG_3]} Ee
SFX ¨   0    getett       [^k]                      [gAt_FREQ_vrb]{+[PRES_INDIC_INDEF_SG_3]}+[PAST_INDIC_INDEF_SG_3]
SFX ¨   0    get          [^k]                      [gAt_FREQ_vrb]{+[PRES_INDIC_INDEF_SG_3]} Ee
SFX § Y 22
SFX §   ik   gató         ik                        [gAt_FREQ_vrb]{+[PRES_INDIC_INDEF_SG_3]}+[Ó_PRESPART_adj]{+[NOM]} ÏÒÖAUKicFQY
SFX §   ik   gatású       ik                        [gAt_FREQ_vrb]{+[PRES_INDIC_INDEF_SG_3]}+[Ás_PROCESS/RESULT_noun]{+[NOM]}+[jÚ_PROPERTY_adj]{+[NOM]} ÏÒÖUiFQx!
SFX §   ik   gatásos      ik                        [gAt_FREQ_vrb]{+[PRES_INDIC_INDEF_SG_3]}+[Ás_PROCESS/RESULT_noun]{+[NOM]}+[s_ATTRIBUTE_adj]{+[NOM]} mÒÖAUKicFSsx!
SFX §   ik   gatásnyi     ik                        [gAt_FREQ_vrb]{+[PRES_INDIC_INDEF_SG_3]}+[Ás_PROCESS/RESULT_noun]{+[NOM]}+[nyi_MEASURE_adj]{+[NOM]} ÏÒÖAUKicFQx!
SFX §   ik   gatási       ik                        [gAt_FREQ_vrb]{+[PRES_INDIC_INDEF_SG_3]}+[Ás_PROCESS/RESULT_noun]{+[NOM]}+[i_PLACE/TIME_adj]{+[NOM]} ÏÒÖAUKicFQx!
SFX §   ik   gatás        ik                        [gAt_FREQ_vrb]{+[PRES_INDIC_INDEF_SG_3]}+[Ás_PROCESS/RESULT_noun]{+[NOM]} mÒÖAUKicSsY
SFX §   ik   gatott       ik                        [gAt_FREQ_vrb]{+[PRES_INDIC_INDEF_SG_3]}+[PAST_INDIC_INDEF_SG_3]
SFX §   ik   gatható      ik                        [gAt_FREQ_vrb]{+[PRES_INDIC_INDEF_SG_3]}+[hAt_MODAL_vrb]{+[PRES_INDIC_INDEF_SG_3]}+[Ó_PRESPART_adj]{+[NOM]} ÏÒÖAUKicFQ
SFX §   ik   gathatott    ik                        [gAt_FREQ_vrb]{+[PRES_INDIC_INDEF_SG_3]}+[hAt_MODAL_vrb]{+[PRES_INDIC_INDEF_SG_3]}+[PAST_INDIC_INDEF_SG_3]
SFX §   ik   gathat       ik                        [gAt_FREQ_vrb]{+[PRES_INDIC_INDEF_SG_3]}+[hAt_MODAL_vrb]{+[PRES_INDIC_INDEF_SG_3]} Oo
SFX §   ik   gat          ik                        [gAt_FREQ_vrb]{+[PRES_INDIC_INDEF_SG_3]} Oo
SFX §   0    gató         [^k]                      [gAt_FREQ_vrb]{+[PRES_INDIC_INDEF_SG_3]}+[Ó_PRESPART_adj]{+[NOM]} ÏÒÖAUKicFQY
SFX §   0    gatású       [^k]                      [gAt_FREQ_vrb]{+[PRES_INDIC_INDEF_SG_3]}+[Ás_PROCESS/RESULT_noun]{+[NOM]}+[jÚ_PROPERTY_adj]{+[NOM]} ÏÒÖUiFQx!
SFX §   0    gatásos      [^k]                      [gAt_FREQ_vrb]{+[PRES_INDIC_INDEF_SG_3]}+[Ás_PROCESS/RESULT_noun]{+[NOM]}+[s_ATTRIBUTE_adj]{+[NOM]} mÒÖAUKicFSsx!
SFX §   0    gatásnyi     [^k]                      [gAt_FREQ_vrb]{+[PRES_INDIC_INDEF_SG_3]}+[Ás_PROCESS/RESULT_noun]{+[NOM]}+[nyi_MEASURE_adj]{+[NOM]} ÏÒÖAUKicFQx!
SFX §   0    gatási       [^k]                      [gAt_FREQ_vrb]{+[PRES_INDIC_INDEF_SG_3]}+[Ás_PROCESS/RESULT_noun]{+[NOM]}+[i_PLACE/TIME_adj]{+[NOM]} ÏÒÖAUKicFQx!
SFX §   0    gatás        [^k]                      [gAt_FREQ_vrb]{+[PRES_INDIC_INDEF_SG_3]}+[Ás_PROCESS/RESULT_noun]{+[NOM]} mÒÖAUKicSsY
SFX §   0    gatott       [^k]                      [gAt_FREQ_vrb]{+[PRES_INDIC_INDEF_SG_3]}+[PAST_INDIC_INDEF_SG_3]
SFX §   0    gatható      [^k]                      [gAt_FREQ_vrb]{+[PRES_INDIC_INDEF_SG_3]}+[hAt_MODAL_vrb]{+[PRES_INDIC_INDEF_SG_3]}+[Ó_PRESPART_adj]{+[NOM]} ÏÒÖAUKicFQ
SFX §   0    gathatott    [^k]                      [gAt_FREQ_vrb]{+[PRES_INDIC_INDEF_SG_3]}+[hAt_MODAL_vrb]{+[PRES_INDIC_INDEF_SG_3]}+[PAST_INDIC_INDEF_SG_3]
SFX §   0    gathat       [^k]                      [gAt_FREQ_vrb]{+[PRES_INDIC_INDEF_SG_3]}+[hAt_MODAL_vrb]{+[PRES_INDIC_INDEF_SG_3]} Oo
SFX §   0    gat          [^k]                      [gAt_FREQ_vrb]{+[PRES_INDIC_INDEF_SG_3]} Oo
SFX ¦ Y 64
SFX ¦   ik   õdött        ik                        [Ódik_PASSIVE_vrb_it]{+[PRES_INDIC_INDEF_SG_3]}+[PAST_INDIC_INDEF_SG_3] BVLjcHRtN
SFX ¦   ik   õdõsebbik    ik                        [Ódik_PASSIVE_vrb_it]{+[PRES_INDIC_INDEF_SG_3]}+[Ó_PRESPART_adj]{+[NOM]}+[s_ATTRIBUTE_adj]{+[NOM]}+[bbik_DESIGNATE_adj] ÝÔØWjHRDr
SFX ¦   ik   õdõsebben    ik                        [Ódik_PASSIVE_vrb_it]{+[PRES_INDIC_INDEF_SG_3]}+[Ó_PRESPART_adj]{+[NOM]}+[s_ATTRIBUTE_adj]{+[NOM]}+[bb_COMPARATIVE_adj]{+[NOM]}+[An_MODE_adv]
SFX ¦   ik   õdõsebb      ik                        [Ódik_PASSIVE_vrb_it]{+[PRES_INDIC_INDEF_SG_3]}+[Ó_PRESPART_adj]{+[NOM]}+[s_ATTRIBUTE_adj]{+[NOM]}+[bb_COMPARATIVE_adj]{+[NOM]} ÝÔØWjHRDr
SFX ¦   ik   õdõs         ik                        [Ódik_PASSIVE_vrb_it]{+[PRES_INDIC_INDEF_SG_3]}+[Ó_PRESPART_adj]{+[NOM]}+[s_ATTRIBUTE_adj]{+[NOM]} ÝÔØCWMjcHTtx!
SFX ¦   ik   õdõ          ik                        [Ódik_PASSIVE_vrb_it]{+[PRES_INDIC_INDEF_SG_3]}+[Ó_PRESPART_adj]{+[NOM]} ÞÔØCWMjcHR
SFX ¦   ik   õdésû        ik                        [Ódik_PASSIVE_vrb_it]{+[PRES_INDIC_INDEF_SG_3]}+[Ás_PROCESS/RESULT_noun]{+[NOM]}+[jÚ_PROPERTY_adj]{+[NOM]} ÞÔØWjHRx!
SFX ¦   ik   õdésnyi      ik                        [Ódik_PASSIVE_vrb_it]{+[PRES_INDIC_INDEF_SG_3]}+[Ás_PROCESS/RESULT_noun]{+[NOM]}+[nyi_MEASURE_adj]{+[NOM]} ÐÓ×BVLjcGRx!
SFX ¦   ik   õdési        ik                        [Ódik_PASSIVE_vrb_it]{+[PRES_INDIC_INDEF_SG_3]}+[Ás_PROCESS/RESULT_noun]{+[NOM]}+[i_PLACE/TIME_adj]{+[NOM]} ÐÓ×BVLjcGRx!
SFX ¦   ik   õdéses       ik                        [Ódik_PASSIVE_vrb_it]{+[PRES_INDIC_INDEF_SG_3]}+[Ás_PROCESS/RESULT_noun]{+[NOM]}+[s_ATTRIBUTE_adj]{+[NOM]} nÓ×BVLjcGTtx!
SFX ¦   ik   õdés         ik                        [Ódik_PASSIVE_vrb_it]{+[PRES_INDIC_INDEF_SG_3]}+[Ás_PROCESS/RESULT_noun]{+[NOM]} nÓ×BVLjcTtY
SFX ¦   ik   õdik         ik                        [Ódik_PASSIVE_vrb_it]{+[PRES_INDIC_INDEF_SG_3]} P
SFX ¦   ik   õdhetett     ik                        [Ódik_PASSIVE_vrb_it]{+[PRES_INDIC_INDEF_SG_3]}+[hAt_MODAL_vrb]{+[PRES_INDIC_INDEF_SG_3]}+[PAST_INDIC_INDEF_SG_3]
SFX ¦   ik   õdhet        ik                        [Ódik_PASSIVE_vrb_it]{+[PRES_INDIC_INDEF_SG_3]}+[hAt_MODAL_vrb]{+[PRES_INDIC_INDEF_SG_3]} E
SFX ¦   ik   hetõségû     ik                        [hAtÓ_ABLE_(adj,present_part)]{+[NOM]}+[sÁg_ABSTRACT_noun]{+[NOM]}+[jÚ_PROPERTY_adj]{+[NOM]} ÞÔØWjHRx!
SFX ¦   ik   hetõségnyi   ik                        [hAtÓ_ABLE_(adj,present_part)]{+[NOM]}+[sÁg_ABSTRACT_noun]{+[NOM]}+[nyi_MEASURE_adj]{+[NOM]} ÐÓ×BVLjcGRx!
SFX ¦   ik   hetõségi     ik                        [hAtÓ_ABLE_(adj,present_part)]{+[NOM]}+[sÁg_ABSTRACT_noun]{+[NOM]}+[i_PLACE/TIME_adj]{+[NOM]} ÐÓ×BVLjcGRx!
SFX ¦   ik   hetõség      ik                        [hAtÓ_ABLE_(adj,present_part)]{+[NOM]}+[sÁg_ABSTRACT_noun]{+[NOM]} nÓ×BVLjcTtY
SFX ¦   ik   hetõs        ik                        [hAtÓ_ABLE_(adj,present_part)]{+[NOM]}+[s_ATTRIBUTE_adj]{+[NOM]} ÝÔØCWMjcHTtx!
SFX ¦   ik   hetõbbik     ik                        [hAtÓ_ABLE_(adj,present_part)]{+[NOM]}+[bbik_DESIGNATE_adj] ÝÔØWjHRDr
SFX ¦   ik   hetõbben     ik                        [hAtÓ_ABLE_(adj,present_part)]{+[NOM]}+[bb_COMPARATIVE_adj]{+[NOM]}+[An_MODE_adv]
SFX ¦   ik   hetõbb       ik                        [hAtÓ_ABLE_(adj,present_part)]{+[NOM]}+[bb_COMPARATIVE_adj]{+[NOM]} ÝÔØWjHRDr
SFX ¦   ik   hetõ         ik                        [hAtÓ_ABLE_(adj,present_part)]{+[NOM]} ÞÔØCWMjcHR
SFX ¦   ik   etlenségû    ik                        [tAlAn_LESS_adj]{+[NOM]}+[sÁg_ABSTRACT_noun]{+[NOM]}+[jÚ_PROPERTY_adj]{+[NOM]} ÞÔØWjHRx!
SFX ¦   ik   etlenségnyi  ik                        [tAlAn_LESS_adj]{+[NOM]}+[sÁg_ABSTRACT_noun]{+[NOM]}+[nyi_MEASURE_adj]{+[NOM]} ÐÓ×BVLjcGRx!
SFX ¦   ik   etlenségi    ik                        [tAlAn_LESS_adj]{+[NOM]}+[sÁg_ABSTRACT_noun]{+[NOM]}+[i_PLACE/TIME_adj]{+[NOM]} ÐÓ×BVLjcGRx!
SFX ¦   ik   etlenség     ik                        [tAlAn_LESS_adj]{+[NOM]}+[sÁg_ABSTRACT_noun]{+[NOM]} nÓ×BVLjcTtY
SFX ¦   ik   etlenebbik   ik                        [tAlAn_LESS_adj]{+[NOM]}+[bbik_DESIGNATE_adj] nÓ×VjGTtDr
SFX ¦   ik   etlenebben   ik                        [tAlAn_LESS_adj]{+[NOM]}+[bb_COMPARATIVE_adj]{+[NOM]}+[An_MODE_adv]
SFX ¦   ik   etlenebb     ik                        [tAlAn_LESS_adj]{+[NOM]}+[bb_COMPARATIVE_adj]{+[NOM]} nÓ×VjGRDr
SFX ¦   ik   etlen        ik                        [tAlAn_LESS_adj]{+[NOM]} nÓ×BVLjcGRt
SFX ¦   ik   endõ         ik                        [AndÓ_FUTPART_adj]{+[NOM]} ÞÔØCWMjcHR
SFX ¦   0    õdött        [^k]                      [Ódik_PASSIVE_vrb_it]{+[PRES_INDIC_INDEF_SG_3]}+[PAST_INDIC_INDEF_SG_3] BVLjcHRtN
SFX ¦   0    õdõsebbik    [^k]                      [Ódik_PASSIVE_vrb_it]{+[PRES_INDIC_INDEF_SG_3]}+[Ó_PRESPART_adj]{+[NOM]}+[s_ATTRIBUTE_adj]{+[NOM]}+[bbik_DESIGNATE_adj] ÝÔØWjHRDr
SFX ¦   0    õdõsebben    [^k]                      [Ódik_PASSIVE_vrb_it]{+[PRES_INDIC_INDEF_SG_3]}+[Ó_PRESPART_adj]{+[NOM]}+[s_ATTRIBUTE_adj]{+[NOM]}+[bb_COMPARATIVE_adj]{+[NOM]}+[An_MODE_adv]
SFX ¦   0    õdõsebb      [^k]                      [Ódik_PASSIVE_vrb_it]{+[PRES_INDIC_INDEF_SG_3]}+[Ó_PRESPART_adj]{+[NOM]}+[s_ATTRIBUTE_adj]{+[NOM]}+[bb_COMPARATIVE_adj]{+[NOM]} ÝÔØWjHRDr
SFX ¦   0    õdõs         [^k]                      [Ódik_PASSIVE_vrb_it]{+[PRES_INDIC_INDEF_SG_3]}+[Ó_PRESPART_adj]{+[NOM]}+[s_ATTRIBUTE_adj]{+[NOM]} ÝÔØCWMjcHTtx!
SFX ¦   0    õdõ          [^k]                      [Ódik_PASSIVE_vrb_it]{+[PRES_INDIC_INDEF_SG_3]}+[Ó_PRESPART_adj]{+[NOM]} ÞÔØCWMjcHR
SFX ¦   0    õdésû        [^k]                      [Ódik_PASSIVE_vrb_it]{+[PRES_INDIC_INDEF_SG_3]}+[Ás_PROCESS/RESULT_noun]{+[NOM]}+[jÚ_PROPERTY_adj]{+[NOM]} ÞÔØWjHRx!
SFX ¦   0    õdésnyi      [^k]                      [Ódik_PASSIVE_vrb_it]{+[PRES_INDIC_INDEF_SG_3]}+[Ás_PROCESS/RESULT_noun]{+[NOM]}+[nyi_MEASURE_adj]{+[NOM]} ÐÓ×BVLjcGRx!
SFX ¦   0    õdési        [^k]                      [Ódik_PASSIVE_vrb_it]{+[PRES_INDIC_INDEF_SG_3]}+[Ás_PROCESS/RESULT_noun]{+[NOM]}+[i_PLACE/TIME_adj]{+[NOM]} ÐÓ×BVLjcGRx!
SFX ¦   0    õdéses       [^k]                      [Ódik_PASSIVE_vrb_it]{+[PRES_INDIC_INDEF_SG_3]}+[Ás_PROCESS/RESULT_noun]{+[NOM]}+[s_ATTRIBUTE_adj]{+[NOM]} nÓ×BVLjcGTtx!
SFX ¦   0    õdés         [^k]                      [Ódik_PASSIVE_vrb_it]{+[PRES_INDIC_INDEF_SG_3]}+[Ás_PROCESS/RESULT_noun]{+[NOM]} nÓ×BVLjcTtY
SFX ¦   0    õdik         [^k]                      [Ódik_PASSIVE_vrb_it]{+[PRES_INDIC_INDEF_SG_3]} P
SFX ¦   0    õdhetett     [^k]                      [Ódik_PASSIVE_vrb_it]{+[PRES_INDIC_INDEF_SG_3]}+[hAt_MODAL_vrb]{+[PRES_INDIC_INDEF_SG_3]}+[PAST_INDIC_INDEF_SG_3]
SFX ¦   0    õdhet        [^k]                      [Ódik_PASSIVE_vrb_it]{+[PRES_INDIC_INDEF_SG_3]}+[hAt_MODAL_vrb]{+[PRES_INDIC_INDEF_SG_3]} E
SFX ¦   0    hetõségû     [^k]                      [hAtÓ_ABLE_(adj,present_part)]{+[NOM]}+[sÁg_ABSTRACT_noun]{+[NOM]}+[jÚ_PROPERTY_adj]{+[NOM]} ÞÔØWjHRx!
SFX ¦   0    hetõségnyi   [^k]                      [hAtÓ_ABLE_(adj,present_part)]{+[NOM]}+[sÁg_ABSTRACT_noun]{+[NOM]}+[nyi_MEASURE_adj]{+[NOM]} ÐÓ×BVLjcGRx!
SFX ¦   0    hetõségi     [^k]                      [hAtÓ_ABLE_(adj,present_part)]{+[NOM]}+[sÁg_ABSTRACT_noun]{+[NOM]}+[i_PLACE/TIME_adj]{+[NOM]} ÐÓ×BVLjcGRx!
SFX ¦   0    hetõség      [^k]                      [hAtÓ_ABLE_(adj,present_part)]{+[NOM]}+[sÁg_ABSTRACT_noun]{+[NOM]} nÓ×BVLjcTtY
SFX ¦   0    hetõs        [^k]                      [hAtÓ_ABLE_(adj,present_part)]{+[NOM]}+[s_ATTRIBUTE_adj]{+[NOM]} ÝÔØCWMjcHTtx!
SFX ¦   0    hetõbbik     [^k]                      [hAtÓ_ABLE_(adj,present_part)]{+[NOM]}+[bbik_DESIGNATE_adj] ÝÔØWjHRDr
SFX ¦   0    hetõbben     [^k]                      [hAtÓ_ABLE_(adj,present_part)]{+[NOM]}+[bb_COMPARATIVE_adj]{+[NOM]}+[An_MODE_adv]
SFX ¦   0    hetõbb       [^k]                      [hAtÓ_ABLE_(adj,present_part)]{+[NOM]}+[bb_COMPARATIVE_adj]{+[NOM]} ÝÔØWjHRDr
SFX ¦   0    hetõ         [^k]                      [hAtÓ_ABLE_(adj,present_part)]{+[NOM]} ÞÔØCWMjcHR
SFX ¦   0    etlenségû    [^k]                      [tAlAn_LESS_adj]{+[NOM]}+[sÁg_ABSTRACT_noun]{+[NOM]}+[jÚ_PROPERTY_adj]{+[NOM]} ÞÔØWjHRx!
SFX ¦   0    etlenségnyi  [^k]                      [tAlAn_LESS_adj]{+[NOM]}+[sÁg_ABSTRACT_noun]{+[NOM]}+[nyi_MEASURE_adj]{+[NOM]} ÐÓ×BVLjcGRx!
SFX ¦   0    etlenségi    [^k]                      [tAlAn_LESS_adj]{+[NOM]}+[sÁg_ABSTRACT_noun]{+[NOM]}+[i_PLACE/TIME_adj]{+[NOM]} ÐÓ×BVLjcGRx!
SFX ¦   0    etlenség     [^k]                      [tAlAn_LESS_adj]{+[NOM]}+[sÁg_ABSTRACT_noun]{+[NOM]} nÓ×BVLjcTtY
SFX ¦   0    etlenebbik   [^k]                      [tAlAn_LESS_adj]{+[NOM]}+[bbik_DESIGNATE_adj] nÓ×VjGTtDr
SFX ¦   0    etlenebben   [^k]                      [tAlAn_LESS_adj]{+[NOM]}+[bb_COMPARATIVE_adj]{+[NOM]}+[An_MODE_adv]
SFX ¦   0    etlenebb     [^k]                      [tAlAn_LESS_adj]{+[NOM]}+[bb_COMPARATIVE_adj]{+[NOM]} nÓ×VjGRDr
SFX ¦   0    etlen        [^k]                      [tAlAn_LESS_adj]{+[NOM]} nÓ×BVLjcGRt
SFX ¦   0    endõ         [^k]                      [AndÓ_FUTPART_adj]{+[NOM]} ÞÔØCWMjcHR
SFX ¥ Y 64
SFX ¥   ik   ódósabbik    ik                        [Ódik_PASSIVE_vrb_it]{+[PRES_INDIC_INDEF_SG_3]}+[Ó_PRESPART_adj]{+[NOM]}+[s_ATTRIBUTE_adj]{+[NOM]}+[bbik_DESIGNATE_adj] mÒUiFQDr
SFX ¥   ik   ódósabban    ik                        [Ódik_PASSIVE_vrb_it]{+[PRES_INDIC_INDEF_SG_3]}+[Ó_PRESPART_adj]{+[NOM]}+[s_ATTRIBUTE_adj]{+[NOM]}+[bb_COMPARATIVE_adj]{+[NOM]}+[An_MODE_adv]
SFX ¥   ik   ódósabb      ik                        [Ódik_PASSIVE_vrb_it]{+[PRES_INDIC_INDEF_SG_3]}+[Ó_PRESPART_adj]{+[NOM]}+[s_ATTRIBUTE_adj]{+[NOM]}+[bb_COMPARATIVE_adj]{+[NOM]} mÒUiFQDr
SFX ¥   ik   ódós         ik                        [Ódik_PASSIVE_vrb_it]{+[PRES_INDIC_INDEF_SG_3]}+[Ó_PRESPART_adj]{+[NOM]}+[s_ATTRIBUTE_adj]{+[NOM]} mÒÖAUKicFSsx!
SFX ¥   ik   ódó          ik                        [Ódik_PASSIVE_vrb_it]{+[PRES_INDIC_INDEF_SG_3]}+[Ó_PRESPART_adj]{+[NOM]} ÏÒÖAUKicFQ
SFX ¥   ik   ódású        ik                        [Ódik_PASSIVE_vrb_it]{+[PRES_INDIC_INDEF_SG_3]}+[Ás_PROCESS/RESULT_noun]{+[NOM]}+[jÚ_PROPERTY_adj]{+[NOM]} ÏÒÖUiFQx!
SFX ¥   ik   ódásos       ik                        [Ódik_PASSIVE_vrb_it]{+[PRES_INDIC_INDEF_SG_3]}+[Ás_PROCESS/RESULT_noun]{+[NOM]}+[s_ATTRIBUTE_adj]{+[NOM]} mÒÖAUKicFSsx!
SFX ¥   ik   ódásnyi      ik                        [Ódik_PASSIVE_vrb_it]{+[PRES_INDIC_INDEF_SG_3]}+[Ás_PROCESS/RESULT_noun]{+[NOM]}+[nyi_MEASURE_adj]{+[NOM]} ÏÒÖAUKicFQx!
SFX ¥   ik   ódási        ik                        [Ódik_PASSIVE_vrb_it]{+[PRES_INDIC_INDEF_SG_3]}+[Ás_PROCESS/RESULT_noun]{+[NOM]}+[i_PLACE/TIME_adj]{+[NOM]} ÏÒÖAUKicFQx!
SFX ¥   ik   ódás         ik                        [Ódik_PASSIVE_vrb_it]{+[PRES_INDIC_INDEF_SG_3]}+[Ás_PROCESS/RESULT_noun]{+[NOM]} mÒÖAUKicSsY
SFX ¥   ik   ódott        ik                        [Ódik_PASSIVE_vrb_it]{+[PRES_INDIC_INDEF_SG_3]}+[PAST_INDIC_INDEF_SG_3] AU$icFQs
SFX ¥   ik   ódik         ik                        [Ódik_PASSIVE_vrb_it]{+[PRES_INDIC_INDEF_SG_3]} O
SFX ¥   ik   ódhatott     ik                        [Ódik_PASSIVE_vrb_it]{+[PRES_INDIC_INDEF_SG_3]}+[hAt_MODAL_vrb]{+[PRES_INDIC_INDEF_SG_3]}+[PAST_INDIC_INDEF_SG_3]
SFX ¥   ik   ódhat        ik                        [Ódik_PASSIVE_vrb_it]{+[PRES_INDIC_INDEF_SG_3]}+[hAt_MODAL_vrb]{+[PRES_INDIC_INDEF_SG_3]} O
SFX ¥   ik   hatóságú     ik                        [hAtÓ_ABLE_(adj,present_part)]{+[NOM]}+[sÁg_ABSTRACT_noun]{+[NOM]}+[jÚ_PROPERTY_adj]{+[NOM]} ÏÒÖUiFQx!
SFX ¥   ik   hatóságnyi   ik                        [hAtÓ_ABLE_(adj,present_part)]{+[NOM]}+[sÁg_ABSTRACT_noun]{+[NOM]}+[nyi_MEASURE_adj]{+[NOM]} ÏÒÖAUKicFQx!
SFX ¥   ik   hatósági     ik                        [hAtÓ_ABLE_(adj,present_part)]{+[NOM]}+[sÁg_ABSTRACT_noun]{+[NOM]}+[i_PLACE/TIME_adj]{+[NOM]} ÏÒÖAUKicFQx!
SFX ¥   ik   hatóság      ik                        [hAtÓ_ABLE_(adj,present_part)]{+[NOM]}+[sÁg_ABSTRACT_noun]{+[NOM]} mÒÖAUKicSsY
SFX ¥   ik   hatós        ik                        [hAtÓ_ABLE_(adj,present_part)]{+[NOM]}+[s_ATTRIBUTE_adj]{+[NOM]} mÒÖAUKicFSsx!
SFX ¥   ik   hatóbbik     ik                        [hAtÓ_ABLE_(adj,present_part)]{+[NOM]}+[bbik_DESIGNATE_adj] mÒUiFQDr
SFX ¥   ik   hatóbban     ik                        [hAtÓ_ABLE_(adj,present_part)]{+[NOM]}+[bb_COMPARATIVE_adj]{+[NOM]}+[An_MODE_adv]
SFX ¥   ik   hatóbb       ik                        [hAtÓ_ABLE_(adj,present_part)]{+[NOM]}+[bb_COMPARATIVE_adj]{+[NOM]} mÒUiFQDr
SFX ¥   ik   ható         ik                        [hAtÓ_ABLE_(adj,present_part)]{+[NOM]} ÏÒÖAUKicFQ
SFX ¥   ik   atlanságú    ik                        [tAlAn_LESS_adj]{+[NOM]}+[sÁg_ABSTRACT_noun]{+[NOM]}+[jÚ_PROPERTY_adj]{+[NOM]} ÏÒÖUiFQx!
SFX ¥   ik   atlanságnyi  ik                        [tAlAn_LESS_adj]{+[NOM]}+[sÁg_ABSTRACT_noun]{+[NOM]}+[nyi_MEASURE_adj]{+[NOM]} ÏÒÖAUKicFQx!
SFX ¥   ik   atlansági    ik                        [tAlAn_LESS_adj]{+[NOM]}+[sÁg_ABSTRACT_noun]{+[NOM]}+[i_PLACE/TIME_adj]{+[NOM]} ÏÒÖAUKicFQx!
SFX ¥   ik   atlanság     ik                        [tAlAn_LESS_adj]{+[NOM]}+[sÁg_ABSTRACT_noun]{+[NOM]} mÒÖAUKicSsY
SFX ¥   ik   atlanabbik   ik                        [tAlAn_LESS_adj]{+[NOM]}+[bbik_DESIGNATE_adj] mÒUiFSsDr
SFX ¥   ik   atlanabban   ik                        [tAlAn_LESS_adj]{+[NOM]}+[bb_COMPARATIVE_adj]{+[NOM]}+[An_MODE_adv]
SFX ¥   ik   atlanabb     ik                        [tAlAn_LESS_adj]{+[NOM]}+[bb_COMPARATIVE_adj]{+[NOM]} mÒUiFQDr
SFX ¥   ik   atlan        ik                        [tAlAn_LESS_adj]{+[NOM]} mÒÖAUKicFQs
SFX ¥   ik   andó         ik                        [AndÓ_FUTPART_adj]{+[NOM]} ÏÒÖAUKicFQ
SFX ¥   0    ódósabbik    [^k]                      [Ódik_PASSIVE_vrb_it]{+[PRES_INDIC_INDEF_SG_3]}+[Ó_PRESPART_adj]{+[NOM]}+[s_ATTRIBUTE_adj]{+[NOM]}+[bbik_DESIGNATE_adj] mÒUiFQDr
SFX ¥   0    ódósabban    [^k]                      [Ódik_PASSIVE_vrb_it]{+[PRES_INDIC_INDEF_SG_3]}+[Ó_PRESPART_adj]{+[NOM]}+[s_ATTRIBUTE_adj]{+[NOM]}+[bb_COMPARATIVE_adj]{+[NOM]}+[An_MODE_adv]
SFX ¥   0    ódósabb      [^k]                      [Ódik_PASSIVE_vrb_it]{+[PRES_INDIC_INDEF_SG_3]}+[Ó_PRESPART_adj]{+[NOM]}+[s_ATTRIBUTE_adj]{+[NOM]}+[bb_COMPARATIVE_adj]{+[NOM]} mÒUiFQDr
SFX ¥   0    ódós         [^k]                      [Ódik_PASSIVE_vrb_it]{+[PRES_INDIC_INDEF_SG_3]}+[Ó_PRESPART_adj]{+[NOM]}+[s_ATTRIBUTE_adj]{+[NOM]} mÒÖAUKicFSsx!
SFX ¥   0    ódó          [^k]                      [Ódik_PASSIVE_vrb_it]{+[PRES_INDIC_INDEF_SG_3]}+[Ó_PRESPART_adj]{+[NOM]} ÏÒÖAUKicFQ
SFX ¥   0    ódású        [^k]                      [Ódik_PASSIVE_vrb_it]{+[PRES_INDIC_INDEF_SG_3]}+[Ás_PROCESS/RESULT_noun]{+[NOM]}+[jÚ_PROPERTY_adj]{+[NOM]} ÏÒÖUiFQx!
SFX ¥   0    ódásos       [^k]                      [Ódik_PASSIVE_vrb_it]{+[PRES_INDIC_INDEF_SG_3]}+[Ás_PROCESS/RESULT_noun]{+[NOM]}+[s_ATTRIBUTE_adj]{+[NOM]} mÒÖAUKicFSsx!
SFX ¥   0    ódásnyi      [^k]                      [Ódik_PASSIVE_vrb_it]{+[PRES_INDIC_INDEF_SG_3]}+[Ás_PROCESS/RESULT_noun]{+[NOM]}+[nyi_MEASURE_adj]{+[NOM]} ÏÒÖAUKicFQx!
SFX ¥   0    ódási        [^k]                      [Ódik_PASSIVE_vrb_it]{+[PRES_INDIC_INDEF_SG_3]}+[Ás_PROCESS/RESULT_noun]{+[NOM]}+[i_PLACE/TIME_adj]{+[NOM]} ÏÒÖAUKicFQx!
SFX ¥   0    ódás         [^k]                      [Ódik_PASSIVE_vrb_it]{+[PRES_INDIC_INDEF_SG_3]}+[Ás_PROCESS/RESULT_noun]{+[NOM]} mÒÖAUKicSsY
SFX ¥   0    ódott        [^k]                      [Ódik_PASSIVE_vrb_it]{+[PRES_INDIC_INDEF_SG_3]}+[PAST_INDIC_INDEF_SG_3] AU$icFQs
SFX ¥   0    ódik         [^k]                      [Ódik_PASSIVE_vrb_it]{+[PRES_INDIC_INDEF_SG_3]} O
SFX ¥   0    ódhatott     [^k]                      [Ódik_PASSIVE_vrb_it]{+[PRES_INDIC_INDEF_SG_3]}+[hAt_MODAL_vrb]{+[PRES_INDIC_INDEF_SG_3]}+[PAST_INDIC_INDEF_SG_3]
SFX ¥   0    ódhat        [^k]                      [Ódik_PASSIVE_vrb_it]{+[PRES_INDIC_INDEF_SG_3]}+[hAt_MODAL_vrb]{+[PRES_INDIC_INDEF_SG_3]} O
SFX ¥   0    hatóságú     [^k]                      [hAtÓ_ABLE_(adj,present_part)]{+[NOM]}+[sÁg_ABSTRACT_noun]{+[NOM]}+[jÚ_PROPERTY_adj]{+[NOM]} ÏÒÖUiFQx!
SFX ¥   0    hatóságnyi   [^k]                      [hAtÓ_ABLE_(adj,present_part)]{+[NOM]}+[sÁg_ABSTRACT_noun]{+[NOM]}+[nyi_MEASURE_adj]{+[NOM]} ÏÒÖAUKicFQx!
SFX ¥   0    hatósági     [^k]                      [hAtÓ_ABLE_(adj,present_part)]{+[NOM]}+[sÁg_ABSTRACT_noun]{+[NOM]}+[i_PLACE/TIME_adj]{+[NOM]} ÏÒÖAUKicFQx!
SFX ¥   0    hatóság      [^k]                      [hAtÓ_ABLE_(adj,present_part)]{+[NOM]}+[sÁg_ABSTRACT_noun]{+[NOM]} mÒÖAUKicSsY
SFX ¥   0    hatós        [^k]                      [hAtÓ_ABLE_(adj,present_part)]{+[NOM]}+[s_ATTRIBUTE_adj]{+[NOM]} mÒÖAUKicFSsx!
SFX ¥   0    hatóbbik     [^k]                      [hAtÓ_ABLE_(adj,present_part)]{+[NOM]}+[bbik_DESIGNATE_adj] mÒUiFQDr
SFX ¥   0    hatóbban     [^k]                      [hAtÓ_ABLE_(adj,present_part)]{+[NOM]}+[bb_COMPARATIVE_adj]{+[NOM]}+[An_MODE_adv]
SFX ¥   0    hatóbb       [^k]                      [hAtÓ_ABLE_(adj,present_part)]{+[NOM]}+[bb_COMPARATIVE_adj]{+[NOM]} mÒUiFQDr
SFX ¥   0    ható         [^k]                      [hAtÓ_ABLE_(adj,present_part)]{+[NOM]} ÏÒÖAUKicFQ
SFX ¥   0    atlanságú    [^k]                      [tAlAn_LESS_adj]{+[NOM]}+[sÁg_ABSTRACT_noun]{+[NOM]}+[jÚ_PROPERTY_adj]{+[NOM]} ÏÒÖUiFQx!
SFX ¥   0    atlanságnyi  [^k]                      [tAlAn_LESS_adj]{+[NOM]}+[sÁg_ABSTRACT_noun]{+[NOM]}+[nyi_MEASURE_adj]{+[NOM]} ÏÒÖAUKicFQx!
SFX ¥   0    atlansági    [^k]                      [tAlAn_LESS_adj]{+[NOM]}+[sÁg_ABSTRACT_noun]{+[NOM]}+[i_PLACE/TIME_adj]{+[NOM]} ÏÒÖAUKicFQx!
SFX ¥   0    atlanság     [^k]                      [tAlAn_LESS_adj]{+[NOM]}+[sÁg_ABSTRACT_noun]{+[NOM]} mÒÖAUKicSsY
SFX ¥   0    atlanabbik   [^k]                      [tAlAn_LESS_adj]{+[NOM]}+[bbik_DESIGNATE_adj] mÒUiFSsDr
SFX ¥   0    atlanabban   [^k]                      [tAlAn_LESS_adj]{+[NOM]}+[bb_COMPARATIVE_adj]{+[NOM]}+[An_MODE_adv]
SFX ¥   0    atlanabb     [^k]                      [tAlAn_LESS_adj]{+[NOM]}+[bb_COMPARATIVE_adj]{+[NOM]} mÒUiFQDr
SFX ¥   0    atlan        [^k]                      [tAlAn_LESS_adj]{+[NOM]} mÒÖAUKicFQs
SFX ¥   0    andó         [^k]                      [AndÓ_FUTPART_adj]{+[NOM]} ÏÒÖAUKicFQ
SFX ¤ Y 48
SFX ¤   ik   hetnékünk    ik                        [hAt_MODAL_vrb]{+[PRES_INDIC_INDEF_SG_3]}+[nék_WISH_noun_poss]+[POSS_PL_1]{+[NOM]} nnoun_OnA_roundVj
SFX ¤   ik   hetnékünk    ik                        [hAt_MODAL_vrb]{+[PRES_INDIC_INDEF_SG_3]}+[nék_WISH_noun_poss]+[POSS_PL_1]{+[ACC]}
SFX ¤   ik   hetnékük     ik                        [hAt_MODAL_vrb]{+[PRES_INDIC_INDEF_SG_3]}+[nék_WISH_noun_poss]+[POSS_PL_3]{+[NOM]} nÓ×Vj
SFX ¤   ik   hetnékük     ik                        [hAt_MODAL_vrb]{+[PRES_INDIC_INDEF_SG_3]}+[nék_WISH_noun_poss]+[POSS_PL_3]{+[ACC]}
SFX ¤   ik   hetnékjük    ik                        [hAt_MODAL_vrb]{+[PRES_INDIC_INDEF_SG_3]}+[nék_WISH_noun_poss]+[POSS_PL_3]{+[NOM]} nÓ×Vj
SFX ¤   ik   hetnékjük    ik                        [hAt_MODAL_vrb]{+[PRES_INDIC_INDEF_SG_3]}+[nék_WISH_noun_poss]+[POSS_PL_3]{+[ACC]}
SFX ¤   ik   hetnékje     ik                        [hAt_MODAL_vrb]{+[PRES_INDIC_INDEF_SG_3]}+[nék_WISH_noun_poss]+[POSS_SG_3]{+[NOM]} ÐÓ×Vj
SFX ¤   ik   hetnéketek   ik                        [hAt_MODAL_vrb]{+[PRES_INDIC_INDEF_SG_3]}+[nék_WISH_noun_poss]+[POSS_PL_2]{+[NOM]} nÓ×Vj
SFX ¤   ik   hetnéketek   ik                        [hAt_MODAL_vrb]{+[PRES_INDIC_INDEF_SG_3]}+[nék_WISH_noun_poss]+[POSS_PL_2]{+[ACC]}
SFX ¤   ik   hetnékem     ik                        [hAt_MODAL_vrb]{+[PRES_INDIC_INDEF_SG_3]}+[nék_WISH_noun_poss]+[POSS_SG_1]{+[NOM]} nÓ×Vj
SFX ¤   ik   hetnékem     ik                        [hAt_MODAL_vrb]{+[PRES_INDIC_INDEF_SG_3]}+[nék_WISH_noun_poss]+[POSS_SG_1]{+[ACC]}
SFX ¤   ik   hetnéked     ik                        [hAt_MODAL_vrb]{+[PRES_INDIC_INDEF_SG_3]}+[nék_WISH_noun_poss]+[POSS_SG_2]{+[NOM]} nÓ×Vj
SFX ¤   ik   hetnéked     ik                        [hAt_MODAL_vrb]{+[PRES_INDIC_INDEF_SG_3]}+[nék_WISH_noun_poss]+[POSS_SG_2]{+[ACC]}
SFX ¤   ik   hetnéke      ik                        [hAt_MODAL_vrb]{+[PRES_INDIC_INDEF_SG_3]}+[nék_WISH_noun_poss]+[POSS_SG_3]{+[NOM]} ÐÓ×Vj
SFX ¤   ik   hetett       ik                        [hAt_MODAL_vrb]{+[PRES_INDIC_INDEF_SG_3]}+[PAST_INDIC_INDEF_SG_3]
SFX ¤   ik   hetetlenségû ik                        [hAtAtlAn_UNABLE_adj]{+[NOM]}+[sÁg_ABSTRACT_noun]{+[NOM]}+[jÚ_PROPERTY_adj]{+[NOM]} ÞÔØWjHRx!
SFX ¤   ik   hetetlenségnyi ik                        [hAtAtlAn_UNABLE_adj]{+[NOM]}+[sÁg_ABSTRACT_noun]{+[NOM]}+[nyi_MEASURE_adj]{+[NOM]} ÐÓ×BVLjcGRx!
SFX ¤   ik   hetetlenségi ik                        [hAtAtlAn_UNABLE_adj]{+[NOM]}+[sÁg_ABSTRACT_noun]{+[NOM]}+[i_PLACE/TIME_adj]{+[NOM]} ÐÓ×BVLjcGRx!
SFX ¤   ik   hetetlenség  ik                        [hAtAtlAn_UNABLE_adj]{+[NOM]}+[sÁg_ABSTRACT_noun]{+[NOM]} nÓ×BVLjcTtY
SFX ¤   ik   hetetlenebbik ik                        [hAtAtlAn_UNABLE_adj]{+[NOM]}+[bbik_DESIGNATE_adj] nÓ×VjGRDr
SFX ¤   ik   hetetlenebben ik                        [hAtAtlAn_UNABLE_adj]{+[NOM]}+[bb_COMPARATIVE_adj]{+[NOM]}+[An_MODE_adv]
SFX ¤   ik   hetetlenebb  ik                        [hAtAtlAn_UNABLE_adj]{+[NOM]}+[bb_COMPARATIVE_adj]{+[NOM]} nÓ×VjGRDr
SFX ¤   ik   hetetlen     ik                        [hAtAtlAn_UNABLE_adj]{+[NOM]} nÓ×BVLjcGRt
SFX ¤   ik   het          ik                        [hAt_MODAL_vrb]{+[PRES_INDIC_INDEF_SG_3]} Ee
SFX ¤   0    hetnékünk    [^k]                      [hAt_MODAL_vrb]{+[PRES_INDIC_INDEF_SG_3]}+[nék_WISH_noun_poss]+[POSS_PL_1]{+[NOM]} nnoun_OnA_roundVj
SFX ¤   0    hetnékünk    [^k]                      [hAt_MODAL_vrb]{+[PRES_INDIC_INDEF_SG_3]}+[nék_WISH_noun_poss]+[POSS_PL_1]{+[ACC]}
SFX ¤   0    hetnékük     [^k]                      [hAt_MODAL_vrb]{+[PRES_INDIC_INDEF_SG_3]}+[nék_WISH_noun_poss]+[POSS_PL_3]{+[NOM]} nÓ×Vj
SFX ¤   0    hetnékük     [^k]                      [hAt_MODAL_vrb]{+[PRES_INDIC_INDEF_SG_3]}+[nék_WISH_noun_poss]+[POSS_PL_3]{+[ACC]}
SFX ¤   0    hetnékjük    [^k]                      [hAt_MODAL_vrb]{+[PRES_INDIC_INDEF_SG_3]}+[nék_WISH_noun_poss]+[POSS_PL_3]{+[NOM]} nÓ×Vj
SFX ¤   0    hetnékjük    [^k]                      [hAt_MODAL_vrb]{+[PRES_INDIC_INDEF_SG_3]}+[nék_WISH_noun_poss]+[POSS_PL_3]{+[ACC]}
SFX ¤   0    hetnékje     [^k]                      [hAt_MODAL_vrb]{+[PRES_INDIC_INDEF_SG_3]}+[nék_WISH_noun_poss]+[POSS_SG_3]{+[NOM]} ÐÓ×Vj
SFX ¤   0    hetnéketek   [^k]                      [hAt_MODAL_vrb]{+[PRES_INDIC_INDEF_SG_3]}+[nék_WISH_noun_poss]+[POSS_PL_2]{+[NOM]} nÓ×Vj
SFX ¤   0    hetnéketek   [^k]                      [hAt_MODAL_vrb]{+[PRES_INDIC_INDEF_SG_3]}+[nék_WISH_noun_poss]+[POSS_PL_2]{+[ACC]}
SFX ¤   0    hetnékem     [^k]                      [hAt_MODAL_vrb]{+[PRES_INDIC_INDEF_SG_3]}+[nék_WISH_noun_poss]+[POSS_SG_1]{+[NOM]} nÓ×Vj
SFX ¤   0    hetnékem     [^k]                      [hAt_MODAL_vrb]{+[PRES_INDIC_INDEF_SG_3]}+[nék_WISH_noun_poss]+[POSS_SG_1]{+[ACC]}
SFX ¤   0    hetnéked     [^k]                      [hAt_MODAL_vrb]{+[PRES_INDIC_INDEF_SG_3]}+[nék_WISH_noun_poss]+[POSS_SG_2]{+[NOM]} nÓ×Vj
SFX ¤   0    hetnéked     [^k]                      [hAt_MODAL_vrb]{+[PRES_INDIC_INDEF_SG_3]}+[nék_WISH_noun_poss]+[POSS_SG_2]{+[ACC]}
SFX ¤   0    hetnéke      [^k]                      [hAt_MODAL_vrb]{+[PRES_INDIC_INDEF_SG_3]}+[nék_WISH_noun_poss]+[POSS_SG_3]{+[NOM]} ÐÓ×Vj
SFX ¤   0    hetett       [^k]                      [hAt_MODAL_vrb]{+[PRES_INDIC_INDEF_SG_3]}+[PAST_INDIC_INDEF_SG_3]
SFX ¤   0    hetetlenségû [^k]                      [hAtAtlAn_UNABLE_adj]{+[NOM]}+[sÁg_ABSTRACT_noun]{+[NOM]}+[jÚ_PROPERTY_adj]{+[NOM]} ÞÔØWjHRx!
SFX ¤   0    hetetlenségnyi [^k]                      [hAtAtlAn_UNABLE_adj]{+[NOM]}+[sÁg_ABSTRACT_noun]{+[NOM]}+[nyi_MEASURE_adj]{+[NOM]} ÐÓ×BVLjcGRx!
SFX ¤   0    hetetlenségi [^k]                      [hAtAtlAn_UNABLE_adj]{+[NOM]}+[sÁg_ABSTRACT_noun]{+[NOM]}+[i_PLACE/TIME_adj]{+[NOM]} ÐÓ×BVLjcGRx!
SFX ¤   0    hetetlenség  [^k]                      [hAtAtlAn_UNABLE_adj]{+[NOM]}+[sÁg_ABSTRACT_noun]{+[NOM]} nÓ×BVLjcTtY
SFX ¤   0    hetetlenebbik [^k]                      [hAtAtlAn_UNABLE_adj]{+[NOM]}+[bbik_DESIGNATE_adj] nÓ×VjGRDr
SFX ¤   0    hetetlenebben [^k]                      [hAtAtlAn_UNABLE_adj]{+[NOM]}+[bb_COMPARATIVE_adj]{+[NOM]}+[An_MODE_adv]
SFX ¤   0    hetetlenebb  [^k]                      [hAtAtlAn_UNABLE_adj]{+[NOM]}+[bb_COMPARATIVE_adj]{+[NOM]} nÓ×VjGRDr
SFX ¤   0    hetetlen     [^k]                      [hAtAtlAn_UNABLE_adj]{+[NOM]} nÓ×BVLjcGRt
SFX ¤   0    het          [^k]                      [hAt_MODAL_vrb]{+[PRES_INDIC_INDEF_SG_3]} Ee
SFX £ Y 48
SFX £   ik   hatott       ik                        [hAt_MODAL_vrb]{+[PRES_INDIC_INDEF_SG_3]}+[PAST_INDIC_INDEF_SG_3]
SFX £   ik   hatnékunk    ik                        [hAt_MODAL_vrb]{+[PRES_INDIC_INDEF_SG_3]}+[nék_WISH_noun_poss]+[POSS_PL_1]{+[NOM]} mnoun_OnA_roundUi
SFX £   ik   hatnékunk    ik                        [hAt_MODAL_vrb]{+[PRES_INDIC_INDEF_SG_3]}+[nék_WISH_noun_poss]+[POSS_PL_1]{+[ACC]}
SFX £   ik   hatnékuk     ik                        [hAt_MODAL_vrb]{+[PRES_INDIC_INDEF_SG_3]}+[nék_WISH_noun_poss]+[POSS_PL_3]{+[NOM]} mÒUi
SFX £   ik   hatnékuk     ik                        [hAt_MODAL_vrb]{+[PRES_INDIC_INDEF_SG_3]}+[nék_WISH_noun_poss]+[POSS_PL_3]{+[ACC]}
SFX £   ik   hatnékotok   ik                        [hAt_MODAL_vrb]{+[PRES_INDIC_INDEF_SG_3]}+[nék_WISH_noun_poss]+[POSS_PL_2]{+[NOM]} mÒUi
SFX £   ik   hatnékotok   ik                        [hAt_MODAL_vrb]{+[PRES_INDIC_INDEF_SG_3]}+[nék_WISH_noun_poss]+[POSS_PL_2]{+[ACC]}
SFX £   ik   hatnékom     ik                        [hAt_MODAL_vrb]{+[PRES_INDIC_INDEF_SG_3]}+[nék_WISH_noun_poss]+[POSS_SG_1]{+[NOM]} mÒUi
SFX £   ik   hatnékom     ik                        [hAt_MODAL_vrb]{+[PRES_INDIC_INDEF_SG_3]}+[nék_WISH_noun_poss]+[POSS_SG_1]{+[ACC]}
SFX £   ik   hatnékod     ik                        [hAt_MODAL_vrb]{+[PRES_INDIC_INDEF_SG_3]}+[nék_WISH_noun_poss]+[POSS_SG_2]{+[NOM]} mÒUi
SFX £   ik   hatnékod     ik                        [hAt_MODAL_vrb]{+[PRES_INDIC_INDEF_SG_3]}+[nék_WISH_noun_poss]+[POSS_SG_2]{+[ACC]}
SFX £   ik   hatnékjuk    ik                        [hAt_MODAL_vrb]{+[PRES_INDIC_INDEF_SG_3]}+[nék_WISH_noun_poss]+[POSS_PL_3]{+[NOM]} mÒUi
SFX £   ik   hatnékjuk    ik                        [hAt_MODAL_vrb]{+[PRES_INDIC_INDEF_SG_3]}+[nék_WISH_noun_poss]+[POSS_PL_3]{+[ACC]}
SFX £   ik   hatnékja     ik                        [hAt_MODAL_vrb]{+[PRES_INDIC_INDEF_SG_3]}+[nék_WISH_noun_poss]+[POSS_SG_3]{+[NOM]} ÏÒÖUi
SFX £   ik   hatnéka      ik                        [hAt_MODAL_vrb]{+[PRES_INDIC_INDEF_SG_3]}+[nék_WISH_noun_poss]+[POSS_SG_3]{+[NOM]} ÏÒÖUi
SFX £   ik   hatatlanságú ik                        [hAtAtlAn_UNABLE_adj]{+[NOM]}+[sÁg_ABSTRACT_noun]{+[NOM]}+[jÚ_PROPERTY_adj]{+[NOM]} ÏÒÖUiFQx!
SFX £   ik   hatatlanságnyi ik                        [hAtAtlAn_UNABLE_adj]{+[NOM]}+[sÁg_ABSTRACT_noun]{+[NOM]}+[nyi_MEASURE_adj]{+[NOM]} ÏÒÖAUKicFQx!
SFX £   ik   hatatlansági ik                        [hAtAtlAn_UNABLE_adj]{+[NOM]}+[sÁg_ABSTRACT_noun]{+[NOM]}+[i_PLACE/TIME_adj]{+[NOM]} ÏÒÖAUKicFQx!
SFX £   ik   hatatlanság  ik                        [hAtAtlAn_UNABLE_adj]{+[NOM]}+[sÁg_ABSTRACT_noun]{+[NOM]} mÒÖAUKicSsY
SFX £   ik   hatatlanabbik ik                        [hAtAtlAn_UNABLE_adj]{+[NOM]}+[bbik_DESIGNATE_adj] mÒUiFQDr
SFX £   ik   hatatlanabban ik                        [hAtAtlAn_UNABLE_adj]{+[NOM]}+[bb_COMPARATIVE_adj]{+[NOM]}+[An_MODE_adv]
SFX £   ik   hatatlanabb  ik                        [hAtAtlAn_UNABLE_adj]{+[NOM]}+[bb_COMPARATIVE_adj]{+[NOM]} mÒUiFQDr
SFX £   ik   hatatlan     ik                        [hAtAtlAn_UNABLE_adj]{+[NOM]} mÒÖAUKicFQs
SFX £   ik   hat          ik                        [hAt_MODAL_vrb]{+[PRES_INDIC_INDEF_SG_3]} Oo
SFX £   0    hatott       [^k]                      [hAt_MODAL_vrb]{+[PRES_INDIC_INDEF_SG_3]}+[PAST_INDIC_INDEF_SG_3]
SFX £   0    hatnékunk    [^k]                      [hAt_MODAL_vrb]{+[PRES_INDIC_INDEF_SG_3]}+[nék_WISH_noun_poss]+[POSS_PL_1]{+[NOM]} mnoun_OnA_roundUi
SFX £   0    hatnékunk    [^k]                      [hAt_MODAL_vrb]{+[PRES_INDIC_INDEF_SG_3]}+[nék_WISH_noun_poss]+[POSS_PL_1]{+[ACC]}
SFX £   0    hatnékuk     [^k]                      [hAt_MODAL_vrb]{+[PRES_INDIC_INDEF_SG_3]}+[nék_WISH_noun_poss]+[POSS_PL_3]{+[NOM]} mÒUi
SFX £   0    hatnékuk     [^k]                      [hAt_MODAL_vrb]{+[PRES_INDIC_INDEF_SG_3]}+[nék_WISH_noun_poss]+[POSS_PL_3]{+[ACC]}
SFX £   0    hatnékotok   [^k]                      [hAt_MODAL_vrb]{+[PRES_INDIC_INDEF_SG_3]}+[nék_WISH_noun_poss]+[POSS_PL_2]{+[NOM]} mÒUi
SFX £   0    hatnékotok   [^k]                      [hAt_MODAL_vrb]{+[PRES_INDIC_INDEF_SG_3]}+[nék_WISH_noun_poss]+[POSS_PL_2]{+[ACC]}
SFX £   0    hatnékom     [^k]                      [hAt_MODAL_vrb]{+[PRES_INDIC_INDEF_SG_3]}+[nék_WISH_noun_poss]+[POSS_SG_1]{+[NOM]} mÒUi
SFX £   0    hatnékom     [^k]                      [hAt_MODAL_vrb]{+[PRES_INDIC_INDEF_SG_3]}+[nék_WISH_noun_poss]+[POSS_SG_1]{+[ACC]}
SFX £   0    hatnékod     [^k]                      [hAt_MODAL_vrb]{+[PRES_INDIC_INDEF_SG_3]}+[nék_WISH_noun_poss]+[POSS_SG_2]{+[NOM]} mÒUi
SFX £   0    hatnékod     [^k]                      [hAt_MODAL_vrb]{+[PRES_INDIC_INDEF_SG_3]}+[nék_WISH_noun_poss]+[POSS_SG_2]{+[ACC]}
SFX £   0    hatnékjuk    [^k]                      [hAt_MODAL_vrb]{+[PRES_INDIC_INDEF_SG_3]}+[nék_WISH_noun_poss]+[POSS_PL_3]{+[NOM]} mÒUi
SFX £   0    hatnékjuk    [^k]                      [hAt_MODAL_vrb]{+[PRES_INDIC_INDEF_SG_3]}+[nék_WISH_noun_poss]+[POSS_PL_3]{+[ACC]}
SFX £   0    hatnékja     [^k]                      [hAt_MODAL_vrb]{+[PRES_INDIC_INDEF_SG_3]}+[nék_WISH_noun_poss]+[POSS_SG_3]{+[NOM]} ÏÒÖUi
SFX £   0    hatnéka      [^k]                      [hAt_MODAL_vrb]{+[PRES_INDIC_INDEF_SG_3]}+[nék_WISH_noun_poss]+[POSS_SG_3]{+[NOM]} ÏÒÖUi
SFX £   0    hatatlanságú [^k]                      [hAtAtlAn_UNABLE_adj]{+[NOM]}+[sÁg_ABSTRACT_noun]{+[NOM]}+[jÚ_PROPERTY_adj]{+[NOM]} ÏÒÖUiFQx!
SFX £   0    hatatlanságnyi [^k]                      [hAtAtlAn_UNABLE_adj]{+[NOM]}+[sÁg_ABSTRACT_noun]{+[NOM]}+[nyi_MEASURE_adj]{+[NOM]} ÏÒÖAUKicFQx!
SFX £   0    hatatlansági [^k]                      [hAtAtlAn_UNABLE_adj]{+[NOM]}+[sÁg_ABSTRACT_noun]{+[NOM]}+[i_PLACE/TIME_adj]{+[NOM]} ÏÒÖAUKicFQx!
SFX £   0    hatatlanság  [^k]                      [hAtAtlAn_UNABLE_adj]{+[NOM]}+[sÁg_ABSTRACT_noun]{+[NOM]} mÒÖAUKicSsY
SFX £   0    hatatlanabbik [^k]                      [hAtAtlAn_UNABLE_adj]{+[NOM]}+[bbik_DESIGNATE_adj] mÒUiFQDr
SFX £   0    hatatlanabban [^k]                      [hAtAtlAn_UNABLE_adj]{+[NOM]}+[bb_COMPARATIVE_adj]{+[NOM]}+[An_MODE_adv]
SFX £   0    hatatlanabb  [^k]                      [hAtAtlAn_UNABLE_adj]{+[NOM]}+[bb_COMPARATIVE_adj]{+[NOM]} mÒUiFQDr
SFX £   0    hatatlan     [^k]                      [hAtAtlAn_UNABLE_adj]{+[NOM]} mÒÖAUKicFQs
SFX £   0    hat          [^k]                      [hAt_MODAL_vrb]{+[PRES_INDIC_INDEF_SG_3]} Oo
SFX ¢ Y 76
SFX ¢   ik   tetõs        ik                        [tAt_FACTITIVE_vrb_tr]{+[PRES_INDIC_INDEF_SG_3]}+[Ó_PRESPART_adj]{+[NOM]}+[jÚ_PROPERTY_adj]{+[NOM]} ÝÔØWjHTtx!
SFX ¢   ik   tetõnyi      ik                        [tAt_FACTITIVE_vrb_tr]{+[PRES_INDIC_INDEF_SG_3]}+[Ó_PRESPART_adj]{+[NOM]}+[nyi_MEASURE_adj]{+[NOM]} ÐÓ×BVLjcGRx!
SFX ¢   ik   tetõjû       ik                        [tAt_FACTITIVE_vrb_tr]{+[PRES_INDIC_INDEF_SG_3]}+[Ó_PRESPART_adj]{+[NOM]}+[jÚ_PROPERTY_adj]{+[NOM]} ÞÔØWjHRx!
SFX ¢   ik   tetõi        ik                        [tAt_FACTITIVE_vrb_tr]{+[PRES_INDIC_INDEF_SG_3]}+[Ó_PRESPART_adj]{+[NOM]}+[i_PLACE/TIME_adj]{+[NOM]} ÐÓ×BVLjcGRx!
SFX ¢   ik   tetõbbik     ik                        [tAt_FACTITIVE_vrb_tr]{+[PRES_INDIC_INDEF_SG_3]}+[Ó_PRESPART_adj]{+[NOM]}+[bbik_DESIGNATE_adj] nÓ×VjGTtDr
SFX ¢   ik   tetõbben     ik                        [tAt_FACTITIVE_vrb_tr]{+[PRES_INDIC_INDEF_SG_3]}+[Ó_PRESPART_adj]{+[NOM]}+[bb_COMPARATIVE_adj]{+[NOM]}+[An_MODE_adv]
SFX ¢   ik   tetõbb       ik                        [tAt_FACTITIVE_vrb_tr]{+[PRES_INDIC_INDEF_SG_3]}+[Ó_PRESPART_adj]{+[NOM]}+[bb_COMPARATIVE_adj]{+[NOM]} nÓ×VjGRDr
SFX ¢   ik   tetõ         ik                        [tAt_FACTITIVE_vrb_tr]{+[PRES_INDIC_INDEF_SG_3]}+[Ó_PRESPART_adj]{+[NOM]} ÞÔØCWMjcHRY
SFX ¢   ik   tetésû       ik                        [tAt_FACTITIVE_vrb_tr]{+[PRES_INDIC_INDEF_SG_3]}+[Ás_PROCESS/RESULT_noun]{+[NOM]}+[jÚ_PROPERTY_adj]{+[NOM]} ÞÔØWjHRx!
SFX ¢   ik   tetésnyi     ik                        [tAt_FACTITIVE_vrb_tr]{+[PRES_INDIC_INDEF_SG_3]}+[Ás_PROCESS/RESULT_noun]{+[NOM]}+[nyi_MEASURE_adj]{+[NOM]} ÐÓ×BVLjcGRx!
SFX ¢   ik   tetési       ik                        [tAt_FACTITIVE_vrb_tr]{+[PRES_INDIC_INDEF_SG_3]}+[Ás_PROCESS/RESULT_noun]{+[NOM]}+[i_PLACE/TIME_adj]{+[NOM]} ÐÓ×BVLjcGRx!
SFX ¢   ik   tetéses      ik                        [tAt_FACTITIVE_vrb_tr]{+[PRES_INDIC_INDEF_SG_3]}+[Ás_PROCESS/RESULT_noun]{+[NOM]}+[s_ATTRIBUTE_adj]{+[NOM]} nÓ×BVLjcGTtx!
SFX ¢   ik   tetés        ik                        [tAt_FACTITIVE_vrb_tr]{+[PRES_INDIC_INDEF_SG_3]}+[Ás_PROCESS/RESULT_noun]{+[NOM]} nÓ×BVLjcTtY
SFX ¢   ik   tethetõségû  ik                        [tAt_FACTITIVE_vrb_tr]{+[PRES_INDIC_INDEF_SG_3]}+[hAtÓ_ABLE_(adj,present_part)]{+[NOM]}+[sÁg_ABSTRACT_noun]{+[NOM]}+[jÚ_PROPERTY_adj]{+[NOM]} ÞÔØWjHRx!
SFX ¢   ik   tethetõségnyi ik                        [tAt_FACTITIVE_vrb_tr]{+[PRES_INDIC_INDEF_SG_3]}+[hAtÓ_ABLE_(adj,present_part)]{+[NOM]}+[sÁg_ABSTRACT_noun]{+[NOM]}+[nyi_MEASURE_adj]{+[NOM]} ÐÓ×BVLjcGRx!
SFX ¢   ik   tethetõségi  ik                        [tAt_FACTITIVE_vrb_tr]{+[PRES_INDIC_INDEF_SG_3]}+[hAtÓ_ABLE_(adj,present_part)]{+[NOM]}+[sÁg_ABSTRACT_noun]{+[NOM]}+[i_PLACE/TIME_adj]{+[NOM]} ÐÓ×BVLjcGRx!
SFX ¢   ik   tethetõség   ik                        [tAt_FACTITIVE_vrb_tr]{+[PRES_INDIC_INDEF_SG_3]}+[hAtÓ_ABLE_(adj,present_part)]{+[NOM]}+[sÁg_ABSTRACT_noun]{+[NOM]} nÓ×BVLjcTtY
SFX ¢   ik   tethetõs     ik                        [tAt_FACTITIVE_vrb_tr]{+[PRES_INDIC_INDEF_SG_3]}+[hAtÓ_ABLE_(adj,present_part)]{+[NOM]}+[s_ATTRIBUTE_adj]{+[NOM]} ÝÔØCWMjcHTtx!
SFX ¢   ik   tethetõnyi   ik                        [tAt_FACTITIVE_vrb_tr]{+[PRES_INDIC_INDEF_SG_3]}+[hAtÓ_ABLE_(adj,present_part)]{+[NOM]}+[nyi_MEASURE_adj]{+[NOM]} ÐÓ×BVLjcGRx!
SFX ¢   ik   tethetõjû    ik                        [tAt_FACTITIVE_vrb_tr]{+[PRES_INDIC_INDEF_SG_3]}+[hAtÓ_ABLE_(adj,present_part)]{+[NOM]}+[jÚ_PROPERTY_adj]{+[NOM]} ÞÔØWjHRx!
SFX ¢   ik   tethetõi     ik                        [tAt_FACTITIVE_vrb_tr]{+[PRES_INDIC_INDEF_SG_3]}+[hAtÓ_ABLE_(adj,present_part)]{+[NOM]}+[i_PLACE/TIME_adj]{+[NOM]} ÐÓ×BVLjcGRx!
SFX ¢   ik   tethetõbbik  ik                        [tAt_FACTITIVE_vrb_tr]{+[PRES_INDIC_INDEF_SG_3]}+[hAtÓ_ABLE_(adj,present_part)]{+[NOM]}+[bbik_DESIGNATE_adj] nÓ×VjGTtDr
SFX ¢   ik   tethetõbben  ik                        [tAt_FACTITIVE_vrb_tr]{+[PRES_INDIC_INDEF_SG_3]}+[hAtÓ_ABLE_(adj,present_part)]{+[NOM]}+[bb_COMPARATIVE_adj]{+[NOM]}+[An_MODE_adv]
SFX ¢   ik   tethetõbb    ik                        [tAt_FACTITIVE_vrb_tr]{+[PRES_INDIC_INDEF_SG_3]}+[hAtÓ_ABLE_(adj,present_part)]{+[NOM]}+[bb_COMPARATIVE_adj]{+[NOM]} nÓ×VjGRDr
SFX ¢   ik   tethetõ      ik                        [tAt_FACTITIVE_vrb_tr]{+[PRES_INDIC_INDEF_SG_3]}+[hAtÓ_ABLE_(adj,present_part)]{+[NOM]} ÞÔØCWMjcHR
SFX ¢   ik   tethetett    ik                        [tAt_FACTITIVE_vrb_tr]{+[PRES_INDIC_INDEF_SG_3]}+[hAt_MODAL_vrb]{+[PRES_INDIC_INDEF_SG_3]}+[PAST_INDIC_INDEF_SG_3]
SFX ¢   ik   tethetetlenségû ik                        [tAt_FACTITIVE_vrb_tr]{+[PRES_INDIC_INDEF_SG_3]}+[hAtAtlAn_UNABLE_adj]{+[NOM]}+[sÁg_ABSTRACT_noun]{+[NOM]}+[jÚ_PROPERTY_adj]{+[NOM]} ÞÔØWjHRx!
SFX ¢   ik   tethetetlenségnyi ik                        [tAt_FACTITIVE_vrb_tr]{+[PRES_INDIC_INDEF_SG_3]}+[hAtAtlAn_UNABLE_adj]{+[NOM]}+[sÁg_ABSTRACT_noun]{+[NOM]}+[nyi_MEASURE_adj]{+[NOM]} ÐÓ×BVLjcGRx!
SFX ¢   ik   tethetetlenségi ik                        [tAt_FACTITIVE_vrb_tr]{+[PRES_INDIC_INDEF_SG_3]}+[hAtAtlAn_UNABLE_adj]{+[NOM]}+[sÁg_ABSTRACT_noun]{+[NOM]}+[i_PLACE/TIME_adj]{+[NOM]} ÐÓ×BVLjcGRx!
SFX ¢   ik   tethetetlenség ik                        [tAt_FACTITIVE_vrb_tr]{+[PRES_INDIC_INDEF_SG_3]}+[hAtAtlAn_UNABLE_adj]{+[NOM]}+[sÁg_ABSTRACT_noun]{+[NOM]} nÓ×BVLjcTtY
SFX ¢   ik   tethetetlenebbik ik                        [tAt_FACTITIVE_vrb_tr]{+[PRES_INDIC_INDEF_SG_3]}+[hAtAtlAn_UNABLE_adj]{+[NOM]}+[bbik_DESIGNATE_adj] nÓ×VjGTtDr
SFX ¢   ik   tethetetlenebben ik                        [tAt_FACTITIVE_vrb_tr]{+[PRES_INDIC_INDEF_SG_3]}+[hAtAtlAn_UNABLE_adj]{+[NOM]}+[bb_COMPARATIVE_adj]{+[NOM]}+[An_MODE_adv]
SFX ¢   ik   tethetetlenebb ik                        [tAt_FACTITIVE_vrb_tr]{+[PRES_INDIC_INDEF_SG_3]}+[hAtAtlAn_UNABLE_adj]{+[NOM]}+[bb_COMPARATIVE_adj]{+[NOM]} nÓ×VjGRDr
SFX ¢   ik   tethetetlen  ik                        [tAt_FACTITIVE_vrb_tr]{+[PRES_INDIC_INDEF_SG_3]}+[hAtAtlAn_UNABLE_adj]{+[NOM]} nÓ×BVLjcGRt
SFX ¢   ik   tethet       ik                        [tAt_FACTITIVE_vrb_tr]{+[PRES_INDIC_INDEF_SG_3]}+[hAt_MODAL_vrb]{+[PRES_INDIC_INDEF_SG_3]} Ee
SFX ¢   ik   tetett       ik                        [tAt_FACTITIVE_vrb_tr]{+[PRES_INDIC_INDEF_SG_3]}+[tt_PASTPART_adj]{+[NOM]} nÓ×BVLjcGRt
SFX ¢   ik   tetett       ik                        [tAt_FACTITIVE_vrb_tr]{+[PRES_INDIC_INDEF_SG_3]}+[PAST_INDIC_INDEF_SG_3]
SFX ¢   ik   tet          ik                        [tAt_FACTITIVE_vrb_tr]{+[PRES_INDIC_INDEF_SG_3]} Ee
SFX ¢   0    tetõs        [^k]                      [tAt_FACTITIVE_vrb_tr]{+[PRES_INDIC_INDEF_SG_3]}+[Ó_PRESPART_adj]{+[NOM]}+[jÚ_PROPERTY_adj]{+[NOM]} ÝÔØWjHTtx!
SFX ¢   0    tetõnyi      [^k]                      [tAt_FACTITIVE_vrb_tr]{+[PRES_INDIC_INDEF_SG_3]}+[Ó_PRESPART_adj]{+[NOM]}+[nyi_MEASURE_adj]{+[NOM]} ÐÓ×BVLjcGRx!
SFX ¢   0    tetõjû       [^k]                      [tAt_FACTITIVE_vrb_tr]{+[PRES_INDIC_INDEF_SG_3]}+[Ó_PRESPART_adj]{+[NOM]}+[jÚ_PROPERTY_adj]{+[NOM]} ÞÔØWjHRx!
SFX ¢   0    tetõi        [^k]                      [tAt_FACTITIVE_vrb_tr]{+[PRES_INDIC_INDEF_SG_3]}+[Ó_PRESPART_adj]{+[NOM]}+[i_PLACE/TIME_adj]{+[NOM]} ÐÓ×BVLjcGRx!
SFX ¢   0    tetõbbik     [^k]                      [tAt_FACTITIVE_vrb_tr]{+[PRES_INDIC_INDEF_SG_3]}+[Ó_PRESPART_adj]{+[NOM]}+[bbik_DESIGNATE_adj] nÓ×VjGTtDr
SFX ¢   0    tetõbben     [^k]                      [tAt_FACTITIVE_vrb_tr]{+[PRES_INDIC_INDEF_SG_3]}+[Ó_PRESPART_adj]{+[NOM]}+[bb_COMPARATIVE_adj]{+[NOM]}+[An_MODE_adv]
SFX ¢   0    tetõbb       [^k]                      [tAt_FACTITIVE_vrb_tr]{+[PRES_INDIC_INDEF_SG_3]}+[Ó_PRESPART_adj]{+[NOM]}+[bb_COMPARATIVE_adj]{+[NOM]} nÓ×VjGRDr
SFX ¢   0    tetõ         [^k]                      [tAt_FACTITIVE_vrb_tr]{+[PRES_INDIC_INDEF_SG_3]}+[Ó_PRESPART_adj]{+[NOM]} ÞÔØCWMjcHRY
SFX ¢   0    tetésû       [^k]                      [tAt_FACTITIVE_vrb_tr]{+[PRES_INDIC_INDEF_SG_3]}+[Ás_PROCESS/RESULT_noun]{+[NOM]}+[jÚ_PROPERTY_adj]{+[NOM]} ÞÔØWjHRx!
SFX ¢   0    tetésnyi     [^k]                      [tAt_FACTITIVE_vrb_tr]{+[PRES_INDIC_INDEF_SG_3]}+[Ás_PROCESS/RESULT_noun]{+[NOM]}+[nyi_MEASURE_adj]{+[NOM]} ÐÓ×BVLjcGRx!
SFX ¢   0    tetési       [^k]                      [tAt_FACTITIVE_vrb_tr]{+[PRES_INDIC_INDEF_SG_3]}+[Ás_PROCESS/RESULT_noun]{+[NOM]}+[i_PLACE/TIME_adj]{+[NOM]} ÐÓ×BVLjcGRx!
SFX ¢   0    tetéses      [^k]                      [tAt_FACTITIVE_vrb_tr]{+[PRES_INDIC_INDEF_SG_3]}+[Ás_PROCESS/RESULT_noun]{+[NOM]}+[s_ATTRIBUTE_adj]{+[NOM]} nÓ×BVLjcGTtx!
SFX ¢   0    tetés        [^k]                      [tAt_FACTITIVE_vrb_tr]{+[PRES_INDIC_INDEF_SG_3]}+[Ás_PROCESS/RESULT_noun]{+[NOM]} nÓ×BVLjcTtY
SFX ¢   0    tethetõségû  [^k]                      [tAt_FACTITIVE_vrb_tr]{+[PRES_INDIC_INDEF_SG_3]}+[hAtÓ_ABLE_(adj,present_part)]{+[NOM]}+[sÁg_ABSTRACT_noun]{+[NOM]}+[jÚ_PROPERTY_adj]{+[NOM]} ÞÔØWjHRx!
SFX ¢   0    tethetõségnyi [^k]                      [tAt_FACTITIVE_vrb_tr]{+[PRES_INDIC_INDEF_SG_3]}+[hAtÓ_ABLE_(adj,present_part)]{+[NOM]}+[sÁg_ABSTRACT_noun]{+[NOM]}+[nyi_MEASURE_adj]{+[NOM]} ÐÓ×BVLjcGRx!
SFX ¢   0    tethetõségi  [^k]                      [tAt_FACTITIVE_vrb_tr]{+[PRES_INDIC_INDEF_SG_3]}+[hAtÓ_ABLE_(adj,present_part)]{+[NOM]}+[sÁg_ABSTRACT_noun]{+[NOM]}+[i_PLACE/TIME_adj]{+[NOM]} ÐÓ×BVLjcGRx!
SFX ¢   0    tethetõség   [^k]                      [tAt_FACTITIVE_vrb_tr]{+[PRES_INDIC_INDEF_SG_3]}+[hAtÓ_ABLE_(adj,present_part)]{+[NOM]}+[sÁg_ABSTRACT_noun]{+[NOM]} nÓ×BVLjcTtY
SFX ¢   0    tethetõs     [^k]                      [tAt_FACTITIVE_vrb_tr]{+[PRES_INDIC_INDEF_SG_3]}+[hAtÓ_ABLE_(adj,present_part)]{+[NOM]}+[s_ATTRIBUTE_adj]{+[NOM]} ÝÔØCWMjcHTtx!
SFX ¢   0    tethetõnyi   [^k]                      [tAt_FACTITIVE_vrb_tr]{+[PRES_INDIC_INDEF_SG_3]}+[hAtÓ_ABLE_(adj,present_part)]{+[NOM]}+[nyi_MEASURE_adj]{+[NOM]} ÐÓ×BVLjcGRx!
SFX ¢   0    tethetõjû    [^k]                      [tAt_FACTITIVE_vrb_tr]{+[PRES_INDIC_INDEF_SG_3]}+[hAtÓ_ABLE_(adj,present_part)]{+[NOM]}+[jÚ_PROPERTY_adj]{+[NOM]} ÞÔØWjHRx!
SFX ¢   0    tethetõi     [^k]                      [tAt_FACTITIVE_vrb_tr]{+[PRES_INDIC_INDEF_SG_3]}+[hAtÓ_ABLE_(adj,present_part)]{+[NOM]}+[i_PLACE/TIME_adj]{+[NOM]} ÐÓ×BVLjcGRx!
SFX ¢   0    tethetõbbik  [^k]                      [tAt_FACTITIVE_vrb_tr]{+[PRES_INDIC_INDEF_SG_3]}+[hAtÓ_ABLE_(adj,present_part)]{+[NOM]}+[bbik_DESIGNATE_adj] nÓ×VjGTtDr
SFX ¢   0    tethetõbben  [^k]                      [tAt_FACTITIVE_vrb_tr]{+[PRES_INDIC_INDEF_SG_3]}+[hAtÓ_ABLE_(adj,present_part)]{+[NOM]}+[bb_COMPARATIVE_adj]{+[NOM]}+[An_MODE_adv]
SFX ¢   0    tethetõbb    [^k]                      [tAt_FACTITIVE_vrb_tr]{+[PRES_INDIC_INDEF_SG_3]}+[hAtÓ_ABLE_(adj,present_part)]{+[NOM]}+[bb_COMPARATIVE_adj]{+[NOM]} nÓ×VjGRDr
SFX ¢   0    tethetõ      [^k]                      [tAt_FACTITIVE_vrb_tr]{+[PRES_INDIC_INDEF_SG_3]}+[hAtÓ_ABLE_(adj,present_part)]{+[NOM]} ÞÔØCWMjcHR
SFX ¢   0    tethetett    [^k]                      [tAt_FACTITIVE_vrb_tr]{+[PRES_INDIC_INDEF_SG_3]}+[hAt_MODAL_vrb]{+[PRES_INDIC_INDEF_SG_3]}+[PAST_INDIC_INDEF_SG_3]
SFX ¢   0    tethetetlenségû [^k]                      [tAt_FACTITIVE_vrb_tr]{+[PRES_INDIC_INDEF_SG_3]}+[hAtAtlAn_UNABLE_adj]{+[NOM]}+[sÁg_ABSTRACT_noun]{+[NOM]}+[jÚ_PROPERTY_adj]{+[NOM]} ÞÔØWjHRx!
SFX ¢   0    tethetetlenségnyi [^k]                      [tAt_FACTITIVE_vrb_tr]{+[PRES_INDIC_INDEF_SG_3]}+[hAtAtlAn_UNABLE_adj]{+[NOM]}+[sÁg_ABSTRACT_noun]{+[NOM]}+[nyi_MEASURE_adj]{+[NOM]} ÐÓ×BVLjcGRx!
SFX ¢   0    tethetetlenségi [^k]                      [tAt_FACTITIVE_vrb_tr]{+[PRES_INDIC_INDEF_SG_3]}+[hAtAtlAn_UNABLE_adj]{+[NOM]}+[sÁg_ABSTRACT_noun]{+[NOM]}+[i_PLACE/TIME_adj]{+[NOM]} ÐÓ×BVLjcGRx!
SFX ¢   0    tethetetlenség [^k]                      [tAt_FACTITIVE_vrb_tr]{+[PRES_INDIC_INDEF_SG_3]}+[hAtAtlAn_UNABLE_adj]{+[NOM]}+[sÁg_ABSTRACT_noun]{+[NOM]} nÓ×BVLjcTtY
SFX ¢   0    tethetetlenebbik [^k]                      [tAt_FACTITIVE_vrb_tr]{+[PRES_INDIC_INDEF_SG_3]}+[hAtAtlAn_UNABLE_adj]{+[NOM]}+[bbik_DESIGNATE_adj] nÓ×VjGTtDr
SFX ¢   0    tethetetlenebben [^k]                      [tAt_FACTITIVE_vrb_tr]{+[PRES_INDIC_INDEF_SG_3]}+[hAtAtlAn_UNABLE_adj]{+[NOM]}+[bb_COMPARATIVE_adj]{+[NOM]}+[An_MODE_adv]
SFX ¢   0    tethetetlenebb [^k]                      [tAt_FACTITIVE_vrb_tr]{+[PRES_INDIC_INDEF_SG_3]}+[hAtAtlAn_UNABLE_adj]{+[NOM]}+[bb_COMPARATIVE_adj]{+[NOM]} nÓ×VjGRDr
SFX ¢   0    tethetetlen  [^k]                      [tAt_FACTITIVE_vrb_tr]{+[PRES_INDIC_INDEF_SG_3]}+[hAtAtlAn_UNABLE_adj]{+[NOM]} nÓ×BVLjcGRt
SFX ¢   0    tethet       [^k]                      [tAt_FACTITIVE_vrb_tr]{+[PRES_INDIC_INDEF_SG_3]}+[hAt_MODAL_vrb]{+[PRES_INDIC_INDEF_SG_3]} Ee
SFX ¢   0    tetett       [^k]                      [tAt_FACTITIVE_vrb_tr]{+[PRES_INDIC_INDEF_SG_3]}+[tt_PASTPART_adj]{+[NOM]} nÓ×BVLjcGRt
SFX ¢   0    tetett       [^k]                      [tAt_FACTITIVE_vrb_tr]{+[PRES_INDIC_INDEF_SG_3]}+[PAST_INDIC_INDEF_SG_3]
SFX ¢   0    tet          [^k]                      [tAt_FACTITIVE_vrb_tr]{+[PRES_INDIC_INDEF_SG_3]} Ee
SFX ¡ Y 76
SFX ¡   ik   tatós        ik                        [tAt_FACTITIVE_vrb_tr]{+[PRES_INDIC_INDEF_SG_3]}+[Ó_PRESPART_adj]{+[NOM]}+[jÚ_PROPERTY_adj]{+[NOM]} mÒÖUiFSsx!
SFX ¡   ik   tatónyi      ik                        [tAt_FACTITIVE_vrb_tr]{+[PRES_INDIC_INDEF_SG_3]}+[Ó_PRESPART_adj]{+[NOM]}+[nyi_MEASURE_adj]{+[NOM]} ÏÒÖAUKicFQx!
SFX ¡   ik   tatójú       ik                        [tAt_FACTITIVE_vrb_tr]{+[PRES_INDIC_INDEF_SG_3]}+[Ó_PRESPART_adj]{+[NOM]}+[jÚ_PROPERTY_adj]{+[NOM]} ÏÒÖUiFQx!
SFX ¡   ik   tatói        ik                        [tAt_FACTITIVE_vrb_tr]{+[PRES_INDIC_INDEF_SG_3]}+[Ó_PRESPART_adj]{+[NOM]}+[i_PLACE/TIME_adj]{+[NOM]} ÏÒÖAUKicFQx!
SFX ¡   ik   tatóbbik     ik                        [tAt_FACTITIVE_vrb_tr]{+[PRES_INDIC_INDEF_SG_3]}+[Ó_PRESPART_adj]{+[NOM]}+[bbik_DESIGNATE_adj] mÒUiFSsDr
SFX ¡   ik   tatóbban     ik                        [tAt_FACTITIVE_vrb_tr]{+[PRES_INDIC_INDEF_SG_3]}+[Ó_PRESPART_adj]{+[NOM]}+[bb_COMPARATIVE_adj]{+[NOM]}+[An_MODE_adv]
SFX ¡   ik   tatóbb       ik                        [tAt_FACTITIVE_vrb_tr]{+[PRES_INDIC_INDEF_SG_3]}+[Ó_PRESPART_adj]{+[NOM]}+[bb_COMPARATIVE_adj]{+[NOM]} mÒUiFQDr
SFX ¡   ik   tató         ik                        [tAt_FACTITIVE_vrb_tr]{+[PRES_INDIC_INDEF_SG_3]}+[Ó_PRESPART_adj]{+[NOM]} ÏÒÖAUKicFQY
SFX ¡   ik   tatású       ik                        [tAt_FACTITIVE_vrb_tr]{+[PRES_INDIC_INDEF_SG_3]}+[Ás_PROCESS/RESULT_noun]{+[NOM]}+[jÚ_PROPERTY_adj]{+[NOM]} ÏÒÖUiFQx!
SFX ¡   ik   tatásos      ik                        [tAt_FACTITIVE_vrb_tr]{+[PRES_INDIC_INDEF_SG_3]}+[Ás_PROCESS/RESULT_noun]{+[NOM]}+[s_ATTRIBUTE_adj]{+[NOM]} mÒÖAUKicFSsx!
SFX ¡   ik   tatásnyi     ik                        [tAt_FACTITIVE_vrb_tr]{+[PRES_INDIC_INDEF_SG_3]}+[Ás_PROCESS/RESULT_noun]{+[NOM]}+[nyi_MEASURE_adj]{+[NOM]} ÏÒÖAUKicFQx!
SFX ¡   ik   tatási       ik                        [tAt_FACTITIVE_vrb_tr]{+[PRES_INDIC_INDEF_SG_3]}+[Ás_PROCESS/RESULT_noun]{+[NOM]}+[i_PLACE/TIME_adj]{+[NOM]} ÏÒÖAUKicFQx!
SFX ¡   ik   tatás        ik                        [tAt_FACTITIVE_vrb_tr]{+[PRES_INDIC_INDEF_SG_3]}+[Ás_PROCESS/RESULT_noun]{+[NOM]} mÒÖAUKicSsY
SFX ¡   ik   tatott       ik                        [tAt_FACTITIVE_vrb_tr]{+[PRES_INDIC_INDEF_SG_3]}+[tt_PASTPART_adj]{+[NOM]} mÒAU$icFQs
SFX ¡   ik   tatott       ik                        [tAt_FACTITIVE_vrb_tr]{+[PRES_INDIC_INDEF_SG_3]}+[PAST_INDIC_INDEF_SG_3]
SFX ¡   ik   tathatóságú  ik                        [tAt_FACTITIVE_vrb_tr]{+[PRES_INDIC_INDEF_SG_3]}+[hAtÓ_ABLE_(adj,present_part)]{+[NOM]}+[sÁg_ABSTRACT_noun]{+[NOM]}+[jÚ_PROPERTY_adj]{+[NOM]} ÏÒÖUiFQx!
SFX ¡   ik   tathatóságnyi ik                        [tAt_FACTITIVE_vrb_tr]{+[PRES_INDIC_INDEF_SG_3]}+[hAtÓ_ABLE_(adj,present_part)]{+[NOM]}+[sÁg_ABSTRACT_noun]{+[NOM]}+[nyi_MEASURE_adj]{+[NOM]} ÏÒÖAUKicFQx!
SFX ¡   ik   tathatósági  ik                        [tAt_FACTITIVE_vrb_tr]{+[PRES_INDIC_INDEF_SG_3]}+[hAtÓ_ABLE_(adj,present_part)]{+[NOM]}+[sÁg_ABSTRACT_noun]{+[NOM]}+[i_PLACE/TIME_adj]{+[NOM]} ÏÒÖAUKicFQx!
SFX ¡   ik   tathatóság   ik                        [tAt_FACTITIVE_vrb_tr]{+[PRES_INDIC_INDEF_SG_3]}+[hAtÓ_ABLE_(adj,present_part)]{+[NOM]}+[sÁg_ABSTRACT_noun]{+[NOM]} mÒÖAUKicSsY
SFX ¡   ik   tathatós     ik                        [tAt_FACTITIVE_vrb_tr]{+[PRES_INDIC_INDEF_SG_3]}+[hAtÓ_ABLE_(adj,present_part)]{+[NOM]}+[s_ATTRIBUTE_adj]{+[NOM]} mÒÖAUKicFSsx!
SFX ¡   ik   tathatónyi   ik                        [tAt_FACTITIVE_vrb_tr]{+[PRES_INDIC_INDEF_SG_3]}+[hAtÓ_ABLE_(adj,present_part)]{+[NOM]}+[nyi_MEASURE_adj]{+[NOM]} ÏÒÖAUKicFQx!
SFX ¡   ik   tathatójú    ik                        [tAt_FACTITIVE_vrb_tr]{+[PRES_INDIC_INDEF_SG_3]}+[hAtÓ_ABLE_(adj,present_part)]{+[NOM]}+[jÚ_PROPERTY_adj]{+[NOM]} ÏÒÖUiFQx!
SFX ¡   ik   tathatói     ik                        [tAt_FACTITIVE_vrb_tr]{+[PRES_INDIC_INDEF_SG_3]}+[hAtÓ_ABLE_(adj,present_part)]{+[NOM]}+[i_PLACE/TIME_adj]{+[NOM]} ÏÒÖAUKicFQx!
SFX ¡   ik   tathatóbbik  ik                        [tAt_FACTITIVE_vrb_tr]{+[PRES_INDIC_INDEF_SG_3]}+[hAtÓ_ABLE_(adj,present_part)]{+[NOM]}+[bbik_DESIGNATE_adj] mÒÖUiFSsDr
SFX ¡   ik   tathatóbban  ik                        [tAt_FACTITIVE_vrb_tr]{+[PRES_INDIC_INDEF_SG_3]}+[hAtÓ_ABLE_(adj,present_part)]{+[NOM]}+[bb_COMPARATIVE_adj]{+[NOM]}+[An_MODE_adv]
SFX ¡   ik   tathatóbb    ik                        [tAt_FACTITIVE_vrb_tr]{+[PRES_INDIC_INDEF_SG_3]}+[hAtÓ_ABLE_(adj,present_part)]{+[NOM]}+[bb_COMPARATIVE_adj]{+[NOM]} mÒÖUiFQDr
SFX ¡   ik   tatható      ik                        [tAt_FACTITIVE_vrb_tr]{+[PRES_INDIC_INDEF_SG_3]}+[hAtÓ_ABLE_(adj,present_part)]{+[NOM]} ÏÒÖAUKicFQ
SFX ¡   ik   tathatott    ik                        [tAt_FACTITIVE_vrb_tr]{+[PRES_INDIC_INDEF_SG_3]}+[hAt_MODAL_vrb]{+[PRES_INDIC_INDEF_SG_3]}+[PAST_INDIC_INDEF_SG_3]
SFX ¡   ik   tathatatlanságú ik                        [tAt_FACTITIVE_vrb_tr]{+[PRES_INDIC_INDEF_SG_3]}+[hAtAtlAn_UNABLE_adj]{+[NOM]}+[sÁg_ABSTRACT_noun]{+[NOM]}+[jÚ_PROPERTY_adj]{+[NOM]} ÏÒÖUiFQx!
SFX ¡   ik   tathatatlanságnyi ik                        [tAt_FACTITIVE_vrb_tr]{+[PRES_INDIC_INDEF_SG_3]}+[hAtAtlAn_UNABLE_adj]{+[NOM]}+[sÁg_ABSTRACT_noun]{+[NOM]}+[nyi_MEASURE_adj]{+[NOM]} ÏÒÖAUKicFQx!
SFX ¡   ik   tathatatlansági ik                        [tAt_FACTITIVE_vrb_tr]{+[PRES_INDIC_INDEF_SG_3]}+[hAtAtlAn_UNABLE_adj]{+[NOM]}+[sÁg_ABSTRACT_noun]{+[NOM]}+[i_PLACE/TIME_adj]{+[NOM]} ÏÒÖAUKicFQx!
SFX ¡   ik   tathatatlanság ik                        [tAt_FACTITIVE_vrb_tr]{+[PRES_INDIC_INDEF_SG_3]}+[hAtAtlAn_UNABLE_adj]{+[NOM]}+[sÁg_ABSTRACT_noun]{+[NOM]} mÒÖAUKicSsY
SFX ¡   ik   tathatatlanabbik ik                        [tAt_FACTITIVE_vrb_tr]{+[PRES_INDIC_INDEF_SG_3]}+[hAtAtlAn_UNABLE_adj]{+[NOM]}+[bbik_DESIGNATE_adj] mÒUiFSsDr
SFX ¡   ik   tathatatlanabban ik                        [tAt_FACTITIVE_vrb_tr]{+[PRES_INDIC_INDEF_SG_3]}+[hAtAtlAn_UNABLE_adj]{+[NOM]}+[bb_COMPARATIVE_adj]{+[NOM]}+[An_MODE_adv]
SFX ¡   ik   tathatatlanabb ik                        [tAt_FACTITIVE_vrb_tr]{+[PRES_INDIC_INDEF_SG_3]}+[hAtAtlAn_UNABLE_adj]{+[NOM]}+[bb_COMPARATIVE_adj]{+[NOM]} mÒUiFQDr
SFX ¡   ik   tathatatlan  ik                        [tAt_FACTITIVE_vrb_tr]{+[PRES_INDIC_INDEF_SG_3]}+[hAtAtlAn_UNABLE_adj]{+[NOM]} mÒÖAUKicFQs
SFX ¡   ik   tathat       ik                        [tAt_FACTITIVE_vrb_tr]{+[PRES_INDIC_INDEF_SG_3]}+[hAt_MODAL_vrb]{+[PRES_INDIC_INDEF_SG_3]} Oo
SFX ¡   ik   tat          ik                        [tAt_FACTITIVE_vrb_tr]{+[PRES_INDIC_INDEF_SG_3]} Oo
SFX ¡   0    tatós        [^k]                      [tAt_FACTITIVE_vrb_tr]{+[PRES_INDIC_INDEF_SG_3]}+[Ó_PRESPART_adj]{+[NOM]}+[jÚ_PROPERTY_adj]{+[NOM]} mÒÖUiFSsx!
SFX ¡   0    tatónyi      [^k]                      [tAt_FACTITIVE_vrb_tr]{+[PRES_INDIC_INDEF_SG_3]}+[Ó_PRESPART_adj]{+[NOM]}+[nyi_MEASURE_adj]{+[NOM]} ÏÒÖAUKicFQx!
SFX ¡   0    tatójú       [^k]                      [tAt_FACTITIVE_vrb_tr]{+[PRES_INDIC_INDEF_SG_3]}+[Ó_PRESPART_adj]{+[NOM]}+[jÚ_PROPERTY_adj]{+[NOM]} ÏÒÖUiFQx!
SFX ¡   0    tatói        [^k]                      [tAt_FACTITIVE_vrb_tr]{+[PRES_INDIC_INDEF_SG_3]}+[Ó_PRESPART_adj]{+[NOM]}+[i_PLACE/TIME_adj]{+[NOM]} ÏÒÖAUKicFQx!
SFX ¡   0    tatóbbik     [^k]                      [tAt_FACTITIVE_vrb_tr]{+[PRES_INDIC_INDEF_SG_3]}+[Ó_PRESPART_adj]{+[NOM]}+[bbik_DESIGNATE_adj] mÒUiFSsDr
SFX ¡   0    tatóbban     [^k]                      [tAt_FACTITIVE_vrb_tr]{+[PRES_INDIC_INDEF_SG_3]}+[Ó_PRESPART_adj]{+[NOM]}+[bb_COMPARATIVE_adj]{+[NOM]}+[An_MODE_adv]
SFX ¡   0    tatóbb       [^k]                      [tAt_FACTITIVE_vrb_tr]{+[PRES_INDIC_INDEF_SG_3]}+[Ó_PRESPART_adj]{+[NOM]}+[bb_COMPARATIVE_adj]{+[NOM]} mÒUiFQDr
SFX ¡   0    tató         [^k]                      [tAt_FACTITIVE_vrb_tr]{+[PRES_INDIC_INDEF_SG_3]}+[Ó_PRESPART_adj]{+[NOM]} ÏÒÖAUKicFQY
SFX ¡   0    tatású       [^k]                      [tAt_FACTITIVE_vrb_tr]{+[PRES_INDIC_INDEF_SG_3]}+[Ás_PROCESS/RESULT_noun]{+[NOM]}+[jÚ_PROPERTY_adj]{+[NOM]} ÏÒÖUiFQx!
SFX ¡   0    tatásos      [^k]                      [tAt_FACTITIVE_vrb_tr]{+[PRES_INDIC_INDEF_SG_3]}+[Ás_PROCESS/RESULT_noun]{+[NOM]}+[s_ATTRIBUTE_adj]{+[NOM]} mÒÖAUKicFSsx!
SFX ¡   0    tatásnyi     [^k]                      [tAt_FACTITIVE_vrb_tr]{+[PRES_INDIC_INDEF_SG_3]}+[Ás_PROCESS/RESULT_noun]{+[NOM]}+[nyi_MEASURE_adj]{+[NOM]} ÏÒÖAUKicFQx!
SFX ¡   0    tatási       [^k]                      [tAt_FACTITIVE_vrb_tr]{+[PRES_INDIC_INDEF_SG_3]}+[Ás_PROCESS/RESULT_noun]{+[NOM]}+[i_PLACE/TIME_adj]{+[NOM]} ÏÒÖAUKicFQx!
SFX ¡   0    tatás        [^k]                      [tAt_FACTITIVE_vrb_tr]{+[PRES_INDIC_INDEF_SG_3]}+[Ás_PROCESS/RESULT_noun]{+[NOM]} mÒÖAUKicSsY
SFX ¡   0    tatott       [^k]                      [tAt_FACTITIVE_vrb_tr]{+[PRES_INDIC_INDEF_SG_3]}+[tt_PASTPART_adj]{+[NOM]} mÒAU$icFQs
SFX ¡   0    tatott       [^k]                      [tAt_FACTITIVE_vrb_tr]{+[PRES_INDIC_INDEF_SG_3]}+[PAST_INDIC_INDEF_SG_3]
SFX ¡   0    tathatóságú  [^k]                      [tAt_FACTITIVE_vrb_tr]{+[PRES_INDIC_INDEF_SG_3]}+[hAtÓ_ABLE_(adj,present_part)]{+[NOM]}+[sÁg_ABSTRACT_noun]{+[NOM]}+[jÚ_PROPERTY_adj]{+[NOM]} ÏÒÖUiFQx!
SFX ¡   0    tathatóságnyi [^k]                      [tAt_FACTITIVE_vrb_tr]{+[PRES_INDIC_INDEF_SG_3]}+[hAtÓ_ABLE_(adj,present_part)]{+[NOM]}+[sÁg_ABSTRACT_noun]{+[NOM]}+[nyi_MEASURE_adj]{+[NOM]} ÏÒÖAUKicFQx!
SFX ¡   0    tathatósági  [^k]                      [tAt_FACTITIVE_vrb_tr]{+[PRES_INDIC_INDEF_SG_3]}+[hAtÓ_ABLE_(adj,present_part)]{+[NOM]}+[sÁg_ABSTRACT_noun]{+[NOM]}+[i_PLACE/TIME_adj]{+[NOM]} ÏÒÖAUKicFQx!
SFX ¡   0    tathatóság   [^k]                      [tAt_FACTITIVE_vrb_tr]{+[PRES_INDIC_INDEF_SG_3]}+[hAtÓ_ABLE_(adj,present_part)]{+[NOM]}+[sÁg_ABSTRACT_noun]{+[NOM]} mÒÖAUKicSsY
SFX ¡   0    tathatós     [^k]                      [tAt_FACTITIVE_vrb_tr]{+[PRES_INDIC_INDEF_SG_3]}+[hAtÓ_ABLE_(adj,present_part)]{+[NOM]}+[s_ATTRIBUTE_adj]{+[NOM]} mÒÖAUKicFSsx!
SFX ¡   0    tathatónyi   [^k]                      [tAt_FACTITIVE_vrb_tr]{+[PRES_INDIC_INDEF_SG_3]}+[hAtÓ_ABLE_(adj,present_part)]{+[NOM]}+[nyi_MEASURE_adj]{+[NOM]} ÏÒÖAUKicFQx!
SFX ¡   0    tathatójú    [^k]                      [tAt_FACTITIVE_vrb_tr]{+[PRES_INDIC_INDEF_SG_3]}+[hAtÓ_ABLE_(adj,present_part)]{+[NOM]}+[jÚ_PROPERTY_adj]{+[NOM]} ÏÒÖUiFQx!
SFX ¡   0    tathatói     [^k]                      [tAt_FACTITIVE_vrb_tr]{+[PRES_INDIC_INDEF_SG_3]}+[hAtÓ_ABLE_(adj,present_part)]{+[NOM]}+[i_PLACE/TIME_adj]{+[NOM]} ÏÒÖAUKicFQx!
SFX ¡   0    tathatóbbik  [^k]                      [tAt_FACTITIVE_vrb_tr]{+[PRES_INDIC_INDEF_SG_3]}+[hAtÓ_ABLE_(adj,present_part)]{+[NOM]}+[bbik_DESIGNATE_adj] mÒÖUiFSsDr
SFX ¡   0    tathatóbban  [^k]                      [tAt_FACTITIVE_vrb_tr]{+[PRES_INDIC_INDEF_SG_3]}+[hAtÓ_ABLE_(adj,present_part)]{+[NOM]}+[bb_COMPARATIVE_adj]{+[NOM]}+[An_MODE_adv]
SFX ¡   0    tathatóbb    [^k]                      [tAt_FACTITIVE_vrb_tr]{+[PRES_INDIC_INDEF_SG_3]}+[hAtÓ_ABLE_(adj,present_part)]{+[NOM]}+[bb_COMPARATIVE_adj]{+[NOM]} mÒÖUiFQDr
SFX ¡   0    tatható      [^k]                      [tAt_FACTITIVE_vrb_tr]{+[PRES_INDIC_INDEF_SG_3]}+[hAtÓ_ABLE_(adj,present_part)]{+[NOM]} ÏÒÖAUKicFQ
SFX ¡   0    tathatott    [^k]                      [tAt_FACTITIVE_vrb_tr]{+[PRES_INDIC_INDEF_SG_3]}+[hAt_MODAL_vrb]{+[PRES_INDIC_INDEF_SG_3]}+[PAST_INDIC_INDEF_SG_3]
SFX ¡   0    tathatatlanságú [^k]                      [tAt_FACTITIVE_vrb_tr]{+[PRES_INDIC_INDEF_SG_3]}+[hAtAtlAn_UNABLE_adj]{+[NOM]}+[sÁg_ABSTRACT_noun]{+[NOM]}+[jÚ_PROPERTY_adj]{+[NOM]} ÏÒÖUiFQx!
SFX ¡   0    tathatatlanságnyi [^k]                      [tAt_FACTITIVE_vrb_tr]{+[PRES_INDIC_INDEF_SG_3]}+[hAtAtlAn_UNABLE_adj]{+[NOM]}+[sÁg_ABSTRACT_noun]{+[NOM]}+[nyi_MEASURE_adj]{+[NOM]} ÏÒÖAUKicFQx!
SFX ¡   0    tathatatlansági [^k]                      [tAt_FACTITIVE_vrb_tr]{+[PRES_INDIC_INDEF_SG_3]}+[hAtAtlAn_UNABLE_adj]{+[NOM]}+[sÁg_ABSTRACT_noun]{+[NOM]}+[i_PLACE/TIME_adj]{+[NOM]} ÏÒÖAUKicFQx!
SFX ¡   0    tathatatlanság [^k]                      [tAt_FACTITIVE_vrb_tr]{+[PRES_INDIC_INDEF_SG_3]}+[hAtAtlAn_UNABLE_adj]{+[NOM]}+[sÁg_ABSTRACT_noun]{+[NOM]} mÒÖAUKicSsY
SFX ¡   0    tathatatlanabbik [^k]                      [tAt_FACTITIVE_vrb_tr]{+[PRES_INDIC_INDEF_SG_3]}+[hAtAtlAn_UNABLE_adj]{+[NOM]}+[bbik_DESIGNATE_adj] mÒUiFSsDr
SFX ¡   0    tathatatlanabban [^k]                      [tAt_FACTITIVE_vrb_tr]{+[PRES_INDIC_INDEF_SG_3]}+[hAtAtlAn_UNABLE_adj]{+[NOM]}+[bb_COMPARATIVE_adj]{+[NOM]}+[An_MODE_adv]
SFX ¡   0    tathatatlanabb [^k]                      [tAt_FACTITIVE_vrb_tr]{+[PRES_INDIC_INDEF_SG_3]}+[hAtAtlAn_UNABLE_adj]{+[NOM]}+[bb_COMPARATIVE_adj]{+[NOM]} mÒUiFQDr
SFX ¡   0    tathatatlan  [^k]                      [tAt_FACTITIVE_vrb_tr]{+[PRES_INDIC_INDEF_SG_3]}+[hAtAtlAn_UNABLE_adj]{+[NOM]} mÒÖAUKicFQs
SFX ¡   0    tathat       [^k]                      [tAt_FACTITIVE_vrb_tr]{+[PRES_INDIC_INDEF_SG_3]}+[hAt_MODAL_vrb]{+[PRES_INDIC_INDEF_SG_3]} Oo
SFX ¡   0    tat          [^k]                      [tAt_FACTITIVE_vrb_tr]{+[PRES_INDIC_INDEF_SG_3]} Oo

SFX z Y 6
SFX z   0    magával      d                         [noun_ref_SG_3]+[INSTR]
SFX z   0    magunkkal    d                         [noun_ref_PL_1]+[INSTR]
SFX z   0    magukkal     d                         [noun_ref_PL_3]+[INSTR]
SFX z   0    magatokkal   d                         [noun_ref_PL_2]+[INSTR]
SFX z   0    magammal     d                         [noun_ref_SG_1]+[INSTR]
SFX z   0    magaddal     d                         [noun_ref_SG_2]+[INSTR]
SFX t Y 318
SFX t   0    eiül         [cghjmsxyvzbdfklnprt-]    [PLUR]+[POSS_SG_3]+[ESS]
SFX t   0    eiéül        [cghjmsxyvzbdfklnprt-]    [PLUR]+[POSS_SG_3]+[POSSESSEE]+[ESS]
SFX t   0    eiéért       [cghjmsxyvzbdfklnprt-]    [PLUR]+[POSS_SG_3]+[POSSESSEE]+[CAUS/FIN]
SFX t   0    eiévé        [cghjmsxyvzbdfklnprt-]    [PLUR]+[POSS_SG_3]+[POSSESSEE]+[TRANS]
SFX t   0    eiével       [cghjmsxyvzbdfklnprt-]    [PLUR]+[POSS_SG_3]+[POSSESSEE]+[INSTR]
SFX t   0    eiétõl       [cghjmsxyvzbdfklnprt-]    [PLUR]+[POSS_SG_3]+[POSSESSEE]+[ABL]
SFX t   0    eiét         [cghjmsxyvzbdfklnprt-]    [PLUR]+[POSS_SG_3]+[POSSESSEE]+[ACC]
SFX t   0    eiérõl       [cghjmsxyvzbdfklnprt-]    [PLUR]+[POSS_SG_3]+[POSSESSEE]+[DEL]
SFX t   0    eiért        [cghjmsxyvzbdfklnprt-]    [PLUR]+[POSS_SG_3]+[CAUS/FIN]
SFX t   0    eiére        [cghjmsxyvzbdfklnprt-]    [PLUR]+[POSS_SG_3]+[POSSESSEE]+[SBL]
SFX t   0    eiénél       [cghjmsxyvzbdfklnprt-]    [PLUR]+[POSS_SG_3]+[POSSESSEE]+[ADE]
SFX t   0    eiének       [cghjmsxyvzbdfklnprt-]    [PLUR]+[POSS_SG_3]+[POSSESSEE]+[DAT]
SFX t   0    eién         [cghjmsxyvzbdfklnprt-]    [PLUR]+[POSS_SG_3]+[POSSESSEE]+[SUE]
SFX t   0    eiéiül       [cghjmsxyvzbdfklnprt-]    [PLUR]+[POSS_SG_3]+[POSSESSEE]+[PLUR]+[ESS]
SFX t   0    eiéiért      [cghjmsxyvzbdfklnprt-]    [PLUR]+[POSS_SG_3]+[POSSESSEE]+[PLUR]+[CAUS/FIN]
SFX t   0    eiéivé       [cghjmsxyvzbdfklnprt-]    [PLUR]+[POSS_SG_3]+[POSSESSEE]+[PLUR]+[TRANS]
SFX t   0    eiéivel      [cghjmsxyvzbdfklnprt-]    [PLUR]+[POSS_SG_3]+[POSSESSEE]+[PLUR]+[INSTR]
SFX t   0    eiéitõl      [cghjmsxyvzbdfklnprt-]    [PLUR]+[POSS_SG_3]+[POSSESSEE]+[PLUR]+[ABL]
SFX t   0    eiéit        [cghjmsxyvzbdfklnprt-]    [PLUR]+[POSS_SG_3]+[POSSESSEE]+[PLUR]+[ACC]
SFX t   0    eiéirõl      [cghjmsxyvzbdfklnprt-]    [PLUR]+[POSS_SG_3]+[POSSESSEE]+[PLUR]+[DEL]
SFX t   0    eiéire       [cghjmsxyvzbdfklnprt-]    [PLUR]+[POSS_SG_3]+[POSSESSEE]+[PLUR]+[SBL]
SFX t   0    eiéinél      [cghjmsxyvzbdfklnprt-]    [PLUR]+[POSS_SG_3]+[POSSESSEE]+[PLUR]+[ADE]
SFX t   0    eiéinek      [cghjmsxyvzbdfklnprt-]    [PLUR]+[POSS_SG_3]+[POSSESSEE]+[PLUR]+[DAT]
SFX t   0    eiéin        [cghjmsxyvzbdfklnprt-]    [PLUR]+[POSS_SG_3]+[POSSESSEE]+[PLUR]+[SUE]
SFX t   0    eiéiig       [cghjmsxyvzbdfklnprt-]    [PLUR]+[POSS_SG_3]+[POSSESSEE]+[PLUR]+[TERM]
SFX t   0    eiéihez      [cghjmsxyvzbdfklnprt-]    [PLUR]+[POSS_SG_3]+[POSSESSEE]+[PLUR]+[ALL]
SFX t   0    eiéig        [cghjmsxyvzbdfklnprt-]    [PLUR]+[POSS_SG_3]+[POSSESSEE]+[TERM]
SFX t   0    eiéibõl      [cghjmsxyvzbdfklnprt-]    [PLUR]+[POSS_SG_3]+[POSSESSEE]+[PLUR]+[ELA]
SFX t   0    eiéiben      [cghjmsxyvzbdfklnprt-]    [PLUR]+[POSS_SG_3]+[POSSESSEE]+[PLUR]+[INE]
SFX t   0    eiéibe       [cghjmsxyvzbdfklnprt-]    [PLUR]+[POSS_SG_3]+[POSSESSEE]+[PLUR]+[ILL]
SFX t   0    eiéi         [cghjmsxyvzbdfklnprt-]    [PLUR]+[POSS_SG_3]+[POSSESSEE]+[PLUR]+[NOM]
SFX t   0    eiéhez       [cghjmsxyvzbdfklnprt-]    [PLUR]+[POSS_SG_3]+[POSSESSEE]+[ALL]
SFX t   0    eiébõl       [cghjmsxyvzbdfklnprt-]    [PLUR]+[POSS_SG_3]+[POSSESSEE]+[ELA]
SFX t   0    eiében       [cghjmsxyvzbdfklnprt-]    [PLUR]+[POSS_SG_3]+[POSSESSEE]+[INE]
SFX t   0    eiébe        [cghjmsxyvzbdfklnprt-]    [PLUR]+[POSS_SG_3]+[POSSESSEE]+[ILL]
SFX t   0    eié          [cghjmsxyvzbdfklnprt-]    [PLUR]+[POSS_SG_3]+[POSSESSEE]+[NOM]
SFX t   0    eivé         [cghjmsxyvzbdfklnprt-]    [PLUR]+[POSS_SG_3]+[TRANS]
SFX t   0    eivel        [cghjmsxyvzbdfklnprt-]    [PLUR]+[POSS_SG_3]+[INSTR]
SFX t   0    eitõl        [cghjmsxyvzbdfklnprt-]    [PLUR]+[POSS_SG_3]+[ABL]
SFX t   0    eitekül      [cghjmsxyvzbdfklnprt-]    [PLUR]+[POSS_PL_2]+[ESS]
SFX t   0    eitekéül     [cghjmsxyvzbdfklnprt-]    [PLUR]+[POSS_PL_2]+[POSSESSEE]+[ESS]
SFX t   0    eitekéért    [cghjmsxyvzbdfklnprt-]    [PLUR]+[POSS_PL_2]+[POSSESSEE]+[CAUS/FIN]
SFX t   0    eitekévé     [cghjmsxyvzbdfklnprt-]    [PLUR]+[POSS_PL_2]+[POSSESSEE]+[TRANS]
SFX t   0    eitekével    [cghjmsxyvzbdfklnprt-]    [PLUR]+[POSS_PL_2]+[POSSESSEE]+[INSTR]
SFX t   0    eitekétõl    [cghjmsxyvzbdfklnprt-]    [PLUR]+[POSS_PL_2]+[POSSESSEE]+[ABL]
SFX t   0    eitekét      [cghjmsxyvzbdfklnprt-]    [PLUR]+[POSS_PL_2]+[POSSESSEE]+[ACC]
SFX t   0    eitekérõl    [cghjmsxyvzbdfklnprt-]    [PLUR]+[POSS_PL_2]+[POSSESSEE]+[DEL]
SFX t   0    eitekért     [cghjmsxyvzbdfklnprt-]    [PLUR]+[POSS_PL_2]+[CAUS/FIN]
SFX t   0    eitekére     [cghjmsxyvzbdfklnprt-]    [PLUR]+[POSS_PL_2]+[POSSESSEE]+[SBL]
SFX t   0    eitekénél    [cghjmsxyvzbdfklnprt-]    [PLUR]+[POSS_PL_2]+[POSSESSEE]+[ADE]
SFX t   0    eitekének    [cghjmsxyvzbdfklnprt-]    [PLUR]+[POSS_PL_2]+[POSSESSEE]+[DAT]
SFX t   0    eitekén      [cghjmsxyvzbdfklnprt-]    [PLUR]+[POSS_PL_2]+[POSSESSEE]+[SUE]
SFX t   0    eitekéiül    [cghjmsxyvzbdfklnprt-]    [PLUR]+[POSS_PL_2]+[POSSESSEE]+[PLUR]+[ESS]
SFX t   0    eitekéiért   [cghjmsxyvzbdfklnprt-]    [PLUR]+[POSS_PL_2]+[POSSESSEE]+[PLUR]+[CAUS/FIN]
SFX t   0    eitekéivé    [cghjmsxyvzbdfklnprt-]    [PLUR]+[POSS_PL_2]+[POSSESSEE]+[PLUR]+[TRANS]
SFX t   0    eitekéivel   [cghjmsxyvzbdfklnprt-]    [PLUR]+[POSS_PL_2]+[POSSESSEE]+[PLUR]+[INSTR]
SFX t   0    eitekéitõl   [cghjmsxyvzbdfklnprt-]    [PLUR]+[POSS_PL_2]+[POSSESSEE]+[PLUR]+[ABL]
SFX t   0    eitekéit     [cghjmsxyvzbdfklnprt-]    [PLUR]+[POSS_PL_2]+[POSSESSEE]+[PLUR]+[ACC]
SFX t   0    eitekéirõl   [cghjmsxyvzbdfklnprt-]    [PLUR]+[POSS_PL_2]+[POSSESSEE]+[PLUR]+[DEL]
SFX t   0    eitekéire    [cghjmsxyvzbdfklnprt-]    [PLUR]+[POSS_PL_2]+[POSSESSEE]+[PLUR]+[SBL]
SFX t   0    eitekéinél   [cghjmsxyvzbdfklnprt-]    [PLUR]+[POSS_PL_2]+[POSSESSEE]+[PLUR]+[ADE]
SFX t   0    eitekéinek   [cghjmsxyvzbdfklnprt-]    [PLUR]+[POSS_PL_2]+[POSSESSEE]+[PLUR]+[DAT]
SFX t   0    eitekéin     [cghjmsxyvzbdfklnprt-]    [PLUR]+[POSS_PL_2]+[POSSESSEE]+[PLUR]+[SUE]
SFX t   0    eitekéiig    [cghjmsxyvzbdfklnprt-]    [PLUR]+[POSS_PL_2]+[POSSESSEE]+[PLUR]+[TERM]
SFX t   0    eitekéihez   [cghjmsxyvzbdfklnprt-]    [PLUR]+[POSS_PL_2]+[POSSESSEE]+[PLUR]+[ALL]
SFX t   0    eitekéig     [cghjmsxyvzbdfklnprt-]    [PLUR]+[POSS_PL_2]+[POSSESSEE]+[TERM]
SFX t   0    eitekéibõl   [cghjmsxyvzbdfklnprt-]    [PLUR]+[POSS_PL_2]+[POSSESSEE]+[PLUR]+[ELA]
SFX t   0    eitekéiben   [cghjmsxyvzbdfklnprt-]    [PLUR]+[POSS_PL_2]+[POSSESSEE]+[PLUR]+[INE]
SFX t   0    eitekéibe    [cghjmsxyvzbdfklnprt-]    [PLUR]+[POSS_PL_2]+[POSSESSEE]+[PLUR]+[ILL]
SFX t   0    eitekéi      [cghjmsxyvzbdfklnprt-]    [PLUR]+[POSS_PL_2]+[POSSESSEE]+[PLUR]+[NOM]
SFX t   0    eitekéhez    [cghjmsxyvzbdfklnprt-]    [PLUR]+[POSS_PL_2]+[POSSESSEE]+[ALL]
SFX t   0    eitekébõl    [cghjmsxyvzbdfklnprt-]    [PLUR]+[POSS_PL_2]+[POSSESSEE]+[ELA]
SFX t   0    eitekében    [cghjmsxyvzbdfklnprt-]    [PLUR]+[POSS_PL_2]+[POSSESSEE]+[INE]
SFX t   0    eitekébe     [cghjmsxyvzbdfklnprt-]    [PLUR]+[POSS_PL_2]+[POSSESSEE]+[ILL]
SFX t   0    eiteké       [cghjmsxyvzbdfklnprt-]    [PLUR]+[POSS_PL_2]+[POSSESSEE]+[NOM]
SFX t   0    eitektõl     [cghjmsxyvzbdfklnprt-]    [PLUR]+[POSS_PL_2]+[ABL]
SFX t   0    eitekrõl     [cghjmsxyvzbdfklnprt-]    [PLUR]+[POSS_PL_2]+[DEL]
SFX t   0    eitekre      [cghjmsxyvzbdfklnprt-]    [PLUR]+[POSS_PL_2]+[SBL]
SFX t   0    eiteknél     [cghjmsxyvzbdfklnprt-]    [PLUR]+[POSS_PL_2]+[ADE]
SFX t   0    eiteknek     [cghjmsxyvzbdfklnprt-]    [PLUR]+[POSS_PL_2]+[DAT]
SFX t   0    eitekként    [cghjmsxyvzbdfklnprt-]    [PLUR]+[POSS_PL_2]+[FORM]
SFX t   0    eitekké      [cghjmsxyvzbdfklnprt-]    [PLUR]+[POSS_PL_2]+[TRANS]
SFX t   0    eitekkor     [cghjmsxyvzbdfklnprt-]    [PLUR]+[POSS_PL_2]+[TEMP]
SFX t   0    eitekkel     [cghjmsxyvzbdfklnprt-]    [PLUR]+[POSS_PL_2]+[INSTR]
SFX t   0    eitekig      [cghjmsxyvzbdfklnprt-]    [PLUR]+[POSS_PL_2]+[TERM]
SFX t   0    eitekhez     [cghjmsxyvzbdfklnprt-]    [PLUR]+[POSS_PL_2]+[ALL]
SFX t   0    eiteket      [cghjmsxyvzbdfklnprt-]    [PLUR]+[POSS_PL_2]+[ACC]
SFX t   0    eiteken      [cghjmsxyvzbdfklnprt-]    [PLUR]+[POSS_PL_2]+[SUE]
SFX t   0    eitekbõl     [cghjmsxyvzbdfklnprt-]    [PLUR]+[POSS_PL_2]+[ELA]
SFX t   0    eitekben     [cghjmsxyvzbdfklnprt-]    [PLUR]+[POSS_PL_2]+[INE]
SFX t   0    eitekbe      [cghjmsxyvzbdfklnprt-]    [PLUR]+[POSS_PL_2]+[ILL]
SFX t   0    eitek        [cghjmsxyvzbdfklnprt-]    [PLUR]+[POSS_PL_2]+[NOM]
SFX t   0    eit          [cghjmsxyvzbdfklnprt-]    [PLUR]+[POSS_SG_3]+[ACC]
SFX t   0    eirõl        [cghjmsxyvzbdfklnprt-]    [PLUR]+[POSS_SG_3]+[DEL]
SFX t   0    eire         [cghjmsxyvzbdfklnprt-]    [PLUR]+[POSS_SG_3]+[SBL]
SFX t   0    einél        [cghjmsxyvzbdfklnprt-]    [PLUR]+[POSS_SG_3]+[ADE]
SFX t   0    einkül       [cghjmsxyvzbdfklnprt-]    [PLUR]+[POSS_PL_1]+[ESS]
SFX t   0    einkéül      [cghjmsxyvzbdfklnprt-]    [PLUR]+[POSS_PL_1]+[POSSESSEE]+[ESS]
SFX t   0    einkéért     [cghjmsxyvzbdfklnprt-]    [PLUR]+[POSS_PL_1]+[POSSESSEE]+[CAUS/FIN]
SFX t   0    einkévé      [cghjmsxyvzbdfklnprt-]    [PLUR]+[POSS_PL_1]+[POSSESSEE]+[TRANS]
SFX t   0    einkével     [cghjmsxyvzbdfklnprt-]    [PLUR]+[POSS_PL_1]+[POSSESSEE]+[INSTR]
SFX t   0    einkétõl     [cghjmsxyvzbdfklnprt-]    [PLUR]+[POSS_PL_1]+[POSSESSEE]+[ABL]
SFX t   0    einkét       [cghjmsxyvzbdfklnprt-]    [PLUR]+[POSS_PL_1]+[POSSESSEE]+[ACC]
SFX t   0    einkérõl     [cghjmsxyvzbdfklnprt-]    [PLUR]+[POSS_PL_1]+[POSSESSEE]+[DEL]
SFX t   0    einkért      [cghjmsxyvzbdfklnprt-]    [PLUR]+[POSS_PL_1]+[CAUS/FIN]
SFX t   0    einkére      [cghjmsxyvzbdfklnprt-]    [PLUR]+[POSS_PL_1]+[POSSESSEE]+[SBL]
SFX t   0    einkénél     [cghjmsxyvzbdfklnprt-]    [PLUR]+[POSS_PL_1]+[POSSESSEE]+[ADE]
SFX t   0    einkének     [cghjmsxyvzbdfklnprt-]    [PLUR]+[POSS_PL_1]+[POSSESSEE]+[DAT]
SFX t   0    einkén       [cghjmsxyvzbdfklnprt-]    [PLUR]+[POSS_PL_1]+[POSSESSEE]+[SUE]
SFX t   0    einkéiül     [cghjmsxyvzbdfklnprt-]    [PLUR]+[POSS_PL_1]+[POSSESSEE]+[PLUR]+[ESS]
SFX t   0    einkéiért    [cghjmsxyvzbdfklnprt-]    [PLUR]+[POSS_PL_1]+[POSSESSEE]+[PLUR]+[CAUS/FIN]
SFX t   0    einkéivé     [cghjmsxyvzbdfklnprt-]    [PLUR]+[POSS_PL_1]+[POSSESSEE]+[PLUR]+[TRANS]
SFX t   0    einkéivel    [cghjmsxyvzbdfklnprt-]    [PLUR]+[POSS_PL_1]+[POSSESSEE]+[PLUR]+[INSTR]
SFX t   0    einkéitõl    [cghjmsxyvzbdfklnprt-]    [PLUR]+[POSS_PL_1]+[POSSESSEE]+[PLUR]+[ABL]
SFX t   0    einkéit      [cghjmsxyvzbdfklnprt-]    [PLUR]+[POSS_PL_1]+[POSSESSEE]+[PLUR]+[ACC]
SFX t   0    einkéirõl    [cghjmsxyvzbdfklnprt-]    [PLUR]+[POSS_PL_1]+[POSSESSEE]+[PLUR]+[DEL]
SFX t   0    einkéire     [cghjmsxyvzbdfklnprt-]    [PLUR]+[POSS_PL_1]+[POSSESSEE]+[PLUR]+[SBL]
SFX t   0    einkéinél    [cghjmsxyvzbdfklnprt-]    [PLUR]+[POSS_PL_1]+[POSSESSEE]+[PLUR]+[ADE]
SFX t   0    einkéinek    [cghjmsxyvzbdfklnprt-]    [PLUR]+[POSS_PL_1]+[POSSESSEE]+[PLUR]+[DAT]
SFX t   0    einkéin      [cghjmsxyvzbdfklnprt-]    [PLUR]+[POSS_PL_1]+[POSSESSEE]+[PLUR]+[SUE]
SFX t   0    einkéiig     [cghjmsxyvzbdfklnprt-]    [PLUR]+[POSS_PL_1]+[POSSESSEE]+[PLUR]+[TERM]
SFX t   0    einkéihez    [cghjmsxyvzbdfklnprt-]    [PLUR]+[POSS_PL_1]+[POSSESSEE]+[PLUR]+[ALL]
SFX t   0    einkéig      [cghjmsxyvzbdfklnprt-]    [PLUR]+[POSS_PL_1]+[POSSESSEE]+[TERM]
SFX t   0    einkéibõl    [cghjmsxyvzbdfklnprt-]    [PLUR]+[POSS_PL_1]+[POSSESSEE]+[PLUR]+[ELA]
SFX t   0    einkéiben    [cghjmsxyvzbdfklnprt-]    [PLUR]+[POSS_PL_1]+[POSSESSEE]+[PLUR]+[INE]
SFX t   0    einkéibe     [cghjmsxyvzbdfklnprt-]    [PLUR]+[POSS_PL_1]+[POSSESSEE]+[PLUR]+[ILL]
SFX t   0    einkéi       [cghjmsxyvzbdfklnprt-]    [PLUR]+[POSS_PL_1]+[POSSESSEE]+[PLUR]+[NOM]
SFX t   0    einkéhez     [cghjmsxyvzbdfklnprt-]    [PLUR]+[POSS_PL_1]+[POSSESSEE]+[ALL]
SFX t   0    einkébõl     [cghjmsxyvzbdfklnprt-]    [PLUR]+[POSS_PL_1]+[POSSESSEE]+[ELA]
SFX t   0    einkében     [cghjmsxyvzbdfklnprt-]    [PLUR]+[POSS_PL_1]+[POSSESSEE]+[INE]
SFX t   0    einkébe      [cghjmsxyvzbdfklnprt-]    [PLUR]+[POSS_PL_1]+[POSSESSEE]+[ILL]
SFX t   0    einké        [cghjmsxyvzbdfklnprt-]    [PLUR]+[POSS_PL_1]+[POSSESSEE]+[NOM]
SFX t   0    einktõl      [cghjmsxyvzbdfklnprt-]    [PLUR]+[POSS_PL_1]+[ABL]
SFX t   0    einkrõl      [cghjmsxyvzbdfklnprt-]    [PLUR]+[POSS_PL_1]+[DEL]
SFX t   0    einkre       [cghjmsxyvzbdfklnprt-]    [PLUR]+[POSS_PL_1]+[SBL]
SFX t   0    einknél      [cghjmsxyvzbdfklnprt-]    [PLUR]+[POSS_PL_1]+[ADE]
SFX t   0    einknek      [cghjmsxyvzbdfklnprt-]    [PLUR]+[POSS_PL_1]+[DAT]
SFX t   0    einkként     [cghjmsxyvzbdfklnprt-]    [PLUR]+[POSS_PL_1]+[FORM]
SFX t   0    einkké       [cghjmsxyvzbdfklnprt-]    [PLUR]+[POSS_PL_1]+[TRANS]
SFX t   0    einkkor      [cghjmsxyvzbdfklnprt-]    [PLUR]+[POSS_PL_1]+[TEMP]
SFX t   0    einkkel      [cghjmsxyvzbdfklnprt-]    [PLUR]+[POSS_PL_1]+[INSTR]
SFX t   0    einkig       [cghjmsxyvzbdfklnprt-]    [PLUR]+[POSS_PL_1]+[TERM]
SFX t   0    einkhez      [cghjmsxyvzbdfklnprt-]    [PLUR]+[POSS_PL_1]+[ALL]
SFX t   0    einket       [cghjmsxyvzbdfklnprt-]    [PLUR]+[POSS_PL_1]+[ACC]
SFX t   0    einken       [cghjmsxyvzbdfklnprt-]    [PLUR]+[POSS_PL_1]+[SUE]
SFX t   0    einkbõl      [cghjmsxyvzbdfklnprt-]    [PLUR]+[POSS_PL_1]+[ELA]
SFX t   0    einkben      [cghjmsxyvzbdfklnprt-]    [PLUR]+[POSS_PL_1]+[INE]
SFX t   0    einkbe       [cghjmsxyvzbdfklnprt-]    [PLUR]+[POSS_PL_1]+[ILL]
SFX t   0    eink         [cghjmsxyvzbdfklnprt-]    [PLUR]+[POSS_PL_1]+[NOM]
SFX t   0    einek        [cghjmsxyvzbdfklnprt-]    [PLUR]+[POSS_SG_3]+[DAT]
SFX t   0    ein          [cghjmsxyvzbdfklnprt-]    [PLUR]+[POSS_SG_3]+[SUE]
SFX t   0    eimül        [cghjmsxyvzbdfklnprt-]    [PLUR]+[POSS_SG_1]+[ESS]
SFX t   0    eiméül       [cghjmsxyvzbdfklnprt-]    [PLUR]+[POSS_SG_1]+[POSSESSEE]+[ESS]
SFX t   0    eiméért      [cghjmsxyvzbdfklnprt-]    [PLUR]+[POSS_SG_1]+[POSSESSEE]+[CAUS/FIN]
SFX t   0    eimévé       [cghjmsxyvzbdfklnprt-]    [PLUR]+[POSS_SG_1]+[POSSESSEE]+[TRANS]
SFX t   0    eimével      [cghjmsxyvzbdfklnprt-]    [PLUR]+[POSS_SG_1]+[POSSESSEE]+[INSTR]
SFX t   0    eimétõl      [cghjmsxyvzbdfklnprt-]    [PLUR]+[POSS_SG_1]+[POSSESSEE]+[ABL]
SFX t   0    eimét        [cghjmsxyvzbdfklnprt-]    [PLUR]+[POSS_SG_1]+[POSSESSEE]+[ACC]
SFX t   0    eimérõl      [cghjmsxyvzbdfklnprt-]    [PLUR]+[POSS_SG_1]+[POSSESSEE]+[DEL]
SFX t   0    eimért       [cghjmsxyvzbdfklnprt-]    [PLUR]+[POSS_SG_1]+[CAUS/FIN]
SFX t   0    eimére       [cghjmsxyvzbdfklnprt-]    [PLUR]+[POSS_SG_1]+[POSSESSEE]+[SBL]
SFX t   0    eiménél      [cghjmsxyvzbdfklnprt-]    [PLUR]+[POSS_SG_1]+[POSSESSEE]+[ADE]
SFX t   0    eimének      [cghjmsxyvzbdfklnprt-]    [PLUR]+[POSS_SG_1]+[POSSESSEE]+[DAT]
SFX t   0    eimén        [cghjmsxyvzbdfklnprt-]    [PLUR]+[POSS_SG_1]+[POSSESSEE]+[SUE]
SFX t   0    eiméiül      [cghjmsxyvzbdfklnprt-]    [PLUR]+[POSS_SG_1]+[POSSESSEE]+[PLUR]+[ESS]
SFX t   0    eiméiért     [cghjmsxyvzbdfklnprt-]    [PLUR]+[POSS_SG_1]+[POSSESSEE]+[PLUR]+[CAUS/FIN]
SFX t   0    eiméivé      [cghjmsxyvzbdfklnprt-]    [PLUR]+[POSS_SG_1]+[POSSESSEE]+[PLUR]+[TRANS]
SFX t   0    eiméivel     [cghjmsxyvzbdfklnprt-]    [PLUR]+[POSS_SG_1]+[POSSESSEE]+[PLUR]+[INSTR]
SFX t   0    eiméitõl     [cghjmsxyvzbdfklnprt-]    [PLUR]+[POSS_SG_1]+[POSSESSEE]+[PLUR]+[ABL]
SFX t   0    eiméit       [cghjmsxyvzbdfklnprt-]    [PLUR]+[POSS_SG_1]+[POSSESSEE]+[PLUR]+[ACC]
SFX t   0    eiméirõl     [cghjmsxyvzbdfklnprt-]    [PLUR]+[POSS_SG_1]+[POSSESSEE]+[PLUR]+[DEL]
SFX t   0    eiméire      [cghjmsxyvzbdfklnprt-]    [PLUR]+[POSS_SG_1]+[POSSESSEE]+[PLUR]+[SBL]
SFX t   0    eiméinél     [cghjmsxyvzbdfklnprt-]    [PLUR]+[POSS_SG_1]+[POSSESSEE]+[PLUR]+[ADE]
SFX t   0    eiméinek     [cghjmsxyvzbdfklnprt-]    [PLUR]+[POSS_SG_1]+[POSSESSEE]+[PLUR]+[DAT]
SFX t   0    eiméin       [cghjmsxyvzbdfklnprt-]    [PLUR]+[POSS_SG_1]+[POSSESSEE]+[PLUR]+[SUE]
SFX t   0    eiméiig      [cghjmsxyvzbdfklnprt-]    [PLUR]+[POSS_SG_1]+[POSSESSEE]+[PLUR]+[TERM]
SFX t   0    eiméihez     [cghjmsxyvzbdfklnprt-]    [PLUR]+[POSS_SG_1]+[POSSESSEE]+[PLUR]+[ALL]
SFX t   0    eiméig       [cghjmsxyvzbdfklnprt-]    [PLUR]+[POSS_SG_1]+[POSSESSEE]+[TERM]
SFX t   0    eiméibõl     [cghjmsxyvzbdfklnprt-]    [PLUR]+[POSS_SG_1]+[POSSESSEE]+[PLUR]+[ELA]
SFX t   0    eiméiben     [cghjmsxyvzbdfklnprt-]    [PLUR]+[POSS_SG_1]+[POSSESSEE]+[PLUR]+[INE]
SFX t   0    eiméibe      [cghjmsxyvzbdfklnprt-]    [PLUR]+[POSS_SG_1]+[POSSESSEE]+[PLUR]+[ILL]
SFX t   0    eiméi        [cghjmsxyvzbdfklnprt-]    [PLUR]+[POSS_SG_1]+[POSSESSEE]+[PLUR]+[NOM]
SFX t   0    eiméhez      [cghjmsxyvzbdfklnprt-]    [PLUR]+[POSS_SG_1]+[POSSESSEE]+[ALL]
SFX t   0    eimébõl      [cghjmsxyvzbdfklnprt-]    [PLUR]+[POSS_SG_1]+[POSSESSEE]+[ELA]
SFX t   0    eimében      [cghjmsxyvzbdfklnprt-]    [PLUR]+[POSS_SG_1]+[POSSESSEE]+[INE]
SFX t   0    eimébe       [cghjmsxyvzbdfklnprt-]    [PLUR]+[POSS_SG_1]+[POSSESSEE]+[ILL]
SFX t   0    eimé         [cghjmsxyvzbdfklnprt-]    [PLUR]+[POSS_SG_1]+[POSSESSEE]+[NOM]
SFX t   0    eimtõl       [cghjmsxyvzbdfklnprt-]    [PLUR]+[POSS_SG_1]+[ABL]
SFX t   0    eimrõl       [cghjmsxyvzbdfklnprt-]    [PLUR]+[POSS_SG_1]+[DEL]
SFX t   0    eimre        [cghjmsxyvzbdfklnprt-]    [PLUR]+[POSS_SG_1]+[SBL]
SFX t   0    eimnél       [cghjmsxyvzbdfklnprt-]    [PLUR]+[POSS_SG_1]+[ADE]
SFX t   0    eimnek       [cghjmsxyvzbdfklnprt-]    [PLUR]+[POSS_SG_1]+[DAT]
SFX t   0    eimmé        [cghjmsxyvzbdfklnprt-]    [PLUR]+[POSS_SG_1]+[TRANS]
SFX t   0    eimmel       [cghjmsxyvzbdfklnprt-]    [PLUR]+[POSS_SG_1]+[INSTR]
SFX t   0    eimként      [cghjmsxyvzbdfklnprt-]    [PLUR]+[POSS_SG_1]+[FORM]
SFX t   0    eimkor       [cghjmsxyvzbdfklnprt-]    [PLUR]+[POSS_SG_1]+[TEMP]
SFX t   0    eimig        [cghjmsxyvzbdfklnprt-]    [PLUR]+[POSS_SG_1]+[TERM]
SFX t   0    eimhez       [cghjmsxyvzbdfklnprt-]    [PLUR]+[POSS_SG_1]+[ALL]
SFX t   0    eimet        [cghjmsxyvzbdfklnprt-]    [PLUR]+[POSS_SG_1]+[ACC]
SFX t   0    eimen        [cghjmsxyvzbdfklnprt-]    [PLUR]+[POSS_SG_1]+[SUE]
SFX t   0    eimbõl       [cghjmsxyvzbdfklnprt-]    [PLUR]+[POSS_SG_1]+[ELA]
SFX t   0    eimben       [cghjmsxyvzbdfklnprt-]    [PLUR]+[POSS_SG_1]+[INE]
SFX t   0    eimbe        [cghjmsxyvzbdfklnprt-]    [PLUR]+[POSS_SG_1]+[ILL]
SFX t   0    eim          [cghjmsxyvzbdfklnprt-]    [PLUR]+[POSS_SG_1]+[NOM]
SFX t   0    eikül        [cghjmsxyvzbdfklnprt-]    [PLUR]+[POSS_PL_3]+[ESS]
SFX t   0    eikéül       [cghjmsxyvzbdfklnprt-]    [PLUR]+[POSS_PL_3]+[POSSESSEE]+[ESS]
SFX t   0    eikéért      [cghjmsxyvzbdfklnprt-]    [PLUR]+[POSS_PL_3]+[POSSESSEE]+[CAUS/FIN]
SFX t   0    eikévé       [cghjmsxyvzbdfklnprt-]    [PLUR]+[POSS_PL_3]+[POSSESSEE]+[TRANS]
SFX t   0    eikével      [cghjmsxyvzbdfklnprt-]    [PLUR]+[POSS_PL_3]+[POSSESSEE]+[INSTR]
SFX t   0    eikétõl      [cghjmsxyvzbdfklnprt-]    [PLUR]+[POSS_PL_3]+[POSSESSEE]+[ABL]
SFX t   0    eikét        [cghjmsxyvzbdfklnprt-]    [PLUR]+[POSS_PL_3]+[POSSESSEE]+[ACC]
SFX t   0    eikérõl      [cghjmsxyvzbdfklnprt-]    [PLUR]+[POSS_PL_3]+[POSSESSEE]+[DEL]
SFX t   0    eikért       [cghjmsxyvzbdfklnprt-]    [PLUR]+[POSS_PL_3]+[CAUS/FIN]
SFX t   0    eikére       [cghjmsxyvzbdfklnprt-]    [PLUR]+[POSS_PL_3]+[POSSESSEE]+[SBL]
SFX t   0    eikénél      [cghjmsxyvzbdfklnprt-]    [PLUR]+[POSS_PL_3]+[POSSESSEE]+[ADE]
SFX t   0    eiként       [cghjmsxyvzbdfklnprt-]    [PLUR]+[POSS_SG_3]+[FORM]
SFX t   0    eikének      [cghjmsxyvzbdfklnprt-]    [PLUR]+[POSS_PL_3]+[POSSESSEE]+[DAT]
SFX t   0    eikén        [cghjmsxyvzbdfklnprt-]    [PLUR]+[POSS_PL_3]+[POSSESSEE]+[SUE]
SFX t   0    eikéiül      [cghjmsxyvzbdfklnprt-]    [PLUR]+[POSS_PL_3]+[POSSESSEE]+[PLUR]+[ESS]
SFX t   0    eikéiért     [cghjmsxyvzbdfklnprt-]    [PLUR]+[POSS_PL_3]+[POSSESSEE]+[PLUR]+[CAUS/FIN]
SFX t   0    eikéivé      [cghjmsxyvzbdfklnprt-]    [PLUR]+[POSS_PL_3]+[POSSESSEE]+[PLUR]+[TRANS]
SFX t   0    eikéivel     [cghjmsxyvzbdfklnprt-]    [PLUR]+[POSS_PL_3]+[POSSESSEE]+[PLUR]+[INSTR]
SFX t   0    eikéitõl     [cghjmsxyvzbdfklnprt-]    [PLUR]+[POSS_PL_3]+[POSSESSEE]+[PLUR]+[ABL]
SFX t   0    eikéit       [cghjmsxyvzbdfklnprt-]    [PLUR]+[POSS_PL_3]+[POSSESSEE]+[PLUR]+[ACC]
SFX t   0    eikéirõl     [cghjmsxyvzbdfklnprt-]    [PLUR]+[POSS_PL_3]+[POSSESSEE]+[PLUR]+[DEL]
SFX t   0    eikéire      [cghjmsxyvzbdfklnprt-]    [PLUR]+[POSS_PL_3]+[POSSESSEE]+[PLUR]+[SBL]
SFX t   0    eikéinél     [cghjmsxyvzbdfklnprt-]    [PLUR]+[POSS_PL_3]+[POSSESSEE]+[PLUR]+[ADE]
SFX t   0    eikéinek     [cghjmsxyvzbdfklnprt-]    [PLUR]+[POSS_PL_3]+[POSSESSEE]+[PLUR]+[DAT]
SFX t   0    eikéin       [cghjmsxyvzbdfklnprt-]    [PLUR]+[POSS_PL_3]+[POSSESSEE]+[PLUR]+[SUE]
SFX t   0    eikéiig      [cghjmsxyvzbdfklnprt-]    [PLUR]+[POSS_PL_3]+[POSSESSEE]+[PLUR]+[TERM]
SFX t   0    eikéihez     [cghjmsxyvzbdfklnprt-]    [PLUR]+[POSS_PL_3]+[POSSESSEE]+[PLUR]+[ALL]
SFX t   0    eikéig       [cghjmsxyvzbdfklnprt-]    [PLUR]+[POSS_PL_3]+[POSSESSEE]+[TERM]
SFX t   0    eikéibõl     [cghjmsxyvzbdfklnprt-]    [PLUR]+[POSS_PL_3]+[POSSESSEE]+[PLUR]+[ELA]
SFX t   0    eikéiben     [cghjmsxyvzbdfklnprt-]    [PLUR]+[POSS_PL_3]+[POSSESSEE]+[PLUR]+[INE]
SFX t   0    eikéibe      [cghjmsxyvzbdfklnprt-]    [PLUR]+[POSS_PL_3]+[POSSESSEE]+[PLUR]+[ILL]
SFX t   0    eikéi        [cghjmsxyvzbdfklnprt-]    [PLUR]+[POSS_PL_3]+[POSSESSEE]+[PLUR]+[NOM]
SFX t   0    eikéhez      [cghjmsxyvzbdfklnprt-]    [PLUR]+[POSS_PL_3]+[POSSESSEE]+[ALL]
SFX t   0    eikébõl      [cghjmsxyvzbdfklnprt-]    [PLUR]+[POSS_PL_3]+[POSSESSEE]+[ELA]
SFX t   0    eikében      [cghjmsxyvzbdfklnprt-]    [PLUR]+[POSS_PL_3]+[POSSESSEE]+[INE]
SFX t   0    eikébe       [cghjmsxyvzbdfklnprt-]    [PLUR]+[POSS_PL_3]+[POSSESSEE]+[ILL]
SFX t   0    eiké         [cghjmsxyvzbdfklnprt-]    [PLUR]+[POSS_PL_3]+[POSSESSEE]+[NOM]
SFX t   0    eiktõl       [cghjmsxyvzbdfklnprt-]    [PLUR]+[POSS_PL_3]+[ABL]
SFX t   0    eikrõl       [cghjmsxyvzbdfklnprt-]    [PLUR]+[POSS_PL_3]+[DEL]
SFX t   0    eikre        [cghjmsxyvzbdfklnprt-]    [PLUR]+[POSS_PL_3]+[SBL]
SFX t   0    eikor        [cghjmsxyvzbdfklnprt-]    [PLUR]+[POSS_SG_3]+[TEMP]
SFX t   0    eiknél       [cghjmsxyvzbdfklnprt-]    [PLUR]+[POSS_PL_3]+[ADE]
SFX t   0    eiknek       [cghjmsxyvzbdfklnprt-]    [PLUR]+[POSS_PL_3]+[DAT]
SFX t   0    eikként      [cghjmsxyvzbdfklnprt-]    [PLUR]+[POSS_PL_3]+[FORM]
SFX t   0    eikké        [cghjmsxyvzbdfklnprt-]    [PLUR]+[POSS_PL_3]+[TRANS]
SFX t   0    eikkor       [cghjmsxyvzbdfklnprt-]    [PLUR]+[POSS_PL_3]+[TEMP]
SFX t   0    eikkel       [cghjmsxyvzbdfklnprt-]    [PLUR]+[POSS_PL_3]+[INSTR]
SFX t   0    eikig        [cghjmsxyvzbdfklnprt-]    [PLUR]+[POSS_PL_3]+[TERM]
SFX t   0    eikhez       [cghjmsxyvzbdfklnprt-]    [PLUR]+[POSS_PL_3]+[ALL]
SFX t   0    eiket        [cghjmsxyvzbdfklnprt-]    [PLUR]+[POSS_PL_3]+[ACC]
SFX t   0    eiken        [cghjmsxyvzbdfklnprt-]    [PLUR]+[POSS_PL_3]+[SUE]
SFX t   0    eikbõl       [cghjmsxyvzbdfklnprt-]    [PLUR]+[POSS_PL_3]+[ELA]
SFX t   0    eikben       [cghjmsxyvzbdfklnprt-]    [PLUR]+[POSS_PL_3]+[INE]
SFX t   0    eikbe        [cghjmsxyvzbdfklnprt-]    [PLUR]+[POSS_PL_3]+[ILL]
SFX t   0    eik          [cghjmsxyvzbdfklnprt-]    [PLUR]+[POSS_PL_3]+[NOM]
SFX t   0    eiig         [cghjmsxyvzbdfklnprt-]    [PLUR]+[POSS_SG_3]+[TERM]
SFX t   0    eihez        [cghjmsxyvzbdfklnprt-]    [PLUR]+[POSS_SG_3]+[ALL]
SFX t   0    eidül        [cghjmsxyvzbdfklnprt-]    [PLUR]+[POSS_SG_2]+[ESS]
SFX t   0    eidéül       [cghjmsxyvzbdfklnprt-]    [PLUR]+[POSS_SG_2]+[POSSESSEE]+[ESS]
SFX t   0    eidéért      [cghjmsxyvzbdfklnprt-]    [PLUR]+[POSS_SG_2]+[POSSESSEE]+[CAUS/FIN]
SFX t   0    eidévé       [cghjmsxyvzbdfklnprt-]    [PLUR]+[POSS_SG_2]+[POSSESSEE]+[TRANS]
SFX t   0    eidével      [cghjmsxyvzbdfklnprt-]    [PLUR]+[POSS_SG_2]+[POSSESSEE]+[INSTR]
SFX t   0    eidétõl      [cghjmsxyvzbdfklnprt-]    [PLUR]+[POSS_SG_2]+[POSSESSEE]+[ABL]
SFX t   0    eidét        [cghjmsxyvzbdfklnprt-]    [PLUR]+[POSS_SG_2]+[POSSESSEE]+[ACC]
SFX t   0    eidérõl      [cghjmsxyvzbdfklnprt-]    [PLUR]+[POSS_SG_2]+[POSSESSEE]+[DEL]
SFX t   0    eidért       [cghjmsxyvzbdfklnprt-]    [PLUR]+[POSS_SG_2]+[CAUS/FIN]
SFX t   0    eidére       [cghjmsxyvzbdfklnprt-]    [PLUR]+[POSS_SG_2]+[POSSESSEE]+[SBL]
SFX t   0    eidénél      [cghjmsxyvzbdfklnprt-]    [PLUR]+[POSS_SG_2]+[POSSESSEE]+[ADE]
SFX t   0    eidének      [cghjmsxyvzbdfklnprt-]    [PLUR]+[POSS_SG_2]+[POSSESSEE]+[DAT]
SFX t   0    eidén        [cghjmsxyvzbdfklnprt-]    [PLUR]+[POSS_SG_2]+[POSSESSEE]+[SUE]
SFX t   0    eidéiül      [cghjmsxyvzbdfklnprt-]    [PLUR]+[POSS_SG_2]+[POSSESSEE]+[PLUR]+[ESS]
SFX t   0    eidéiért     [cghjmsxyvzbdfklnprt-]    [PLUR]+[POSS_SG_2]+[POSSESSEE]+[PLUR]+[CAUS/FIN]
SFX t   0    eidéivé      [cghjmsxyvzbdfklnprt-]    [PLUR]+[POSS_SG_2]+[POSSESSEE]+[PLUR]+[TRANS]
SFX t   0    eidéivel     [cghjmsxyvzbdfklnprt-]    [PLUR]+[POSS_SG_2]+[POSSESSEE]+[PLUR]+[INSTR]
SFX t   0    eidéitõl     [cghjmsxyvzbdfklnprt-]    [PLUR]+[POSS_SG_2]+[POSSESSEE]+[PLUR]+[ABL]
SFX t   0    eidéit       [cghjmsxyvzbdfklnprt-]    [PLUR]+[POSS_SG_2]+[POSSESSEE]+[PLUR]+[ACC]
SFX t   0    eidéirõl     [cghjmsxyvzbdfklnprt-]    [PLUR]+[POSS_SG_2]+[POSSESSEE]+[PLUR]+[DEL]
SFX t   0    eidéire      [cghjmsxyvzbdfklnprt-]    [PLUR]+[POSS_SG_2]+[POSSESSEE]+[PLUR]+[SBL]
SFX t   0    eidéinél     [cghjmsxyvzbdfklnprt-]    [PLUR]+[POSS_SG_2]+[POSSESSEE]+[PLUR]+[ADE]
SFX t   0    eidéinek     [cghjmsxyvzbdfklnprt-]    [PLUR]+[POSS_SG_2]+[POSSESSEE]+[PLUR]+[DAT]
SFX t   0    eidéin       [cghjmsxyvzbdfklnprt-]    [PLUR]+[POSS_SG_2]+[POSSESSEE]+[PLUR]+[SUE]
SFX t   0    eidéiig      [cghjmsxyvzbdfklnprt-]    [PLUR]+[POSS_SG_2]+[POSSESSEE]+[PLUR]+[TERM]
SFX t   0    eidéihez     [cghjmsxyvzbdfklnprt-]    [PLUR]+[POSS_SG_2]+[POSSESSEE]+[PLUR]+[ALL]
SFX t   0    eidéig       [cghjmsxyvzbdfklnprt-]    [PLUR]+[POSS_SG_2]+[POSSESSEE]+[TERM]
SFX t   0    eidéibõl     [cghjmsxyvzbdfklnprt-]    [PLUR]+[POSS_SG_2]+[POSSESSEE]+[PLUR]+[ELA]
SFX t   0    eidéiben     [cghjmsxyvzbdfklnprt-]    [PLUR]+[POSS_SG_2]+[POSSESSEE]+[PLUR]+[INE]
SFX t   0    eidéibe      [cghjmsxyvzbdfklnprt-]    [PLUR]+[POSS_SG_2]+[POSSESSEE]+[PLUR]+[ILL]
SFX t   0    eidéi        [cghjmsxyvzbdfklnprt-]    [PLUR]+[POSS_SG_2]+[POSSESSEE]+[PLUR]+[NOM]
SFX t   0    eidéhez      [cghjmsxyvzbdfklnprt-]    [PLUR]+[POSS_SG_2]+[POSSESSEE]+[ALL]
SFX t   0    eidébõl      [cghjmsxyvzbdfklnprt-]    [PLUR]+[POSS_SG_2]+[POSSESSEE]+[ELA]
SFX t   0    eidében      [cghjmsxyvzbdfklnprt-]    [PLUR]+[POSS_SG_2]+[POSSESSEE]+[INE]
SFX t   0    eidébe       [cghjmsxyvzbdfklnprt-]    [PLUR]+[POSS_SG_2]+[POSSESSEE]+[ILL]
SFX t   0    eidé         [cghjmsxyvzbdfklnprt-]    [PLUR]+[POSS_SG_2]+[POSSESSEE]+[NOM]
SFX t   0    eidtõl       [cghjmsxyvzbdfklnprt-]    [PLUR]+[POSS_SG_2]+[ABL]
SFX t   0    eidrõl       [cghjmsxyvzbdfklnprt-]    [PLUR]+[POSS_SG_2]+[DEL]
SFX t   0    eidre        [cghjmsxyvzbdfklnprt-]    [PLUR]+[POSS_SG_2]+[SBL]
SFX t   0    eidnél       [cghjmsxyvzbdfklnprt-]    [PLUR]+[POSS_SG_2]+[ADE]
SFX t   0    eidnek       [cghjmsxyvzbdfklnprt-]    [PLUR]+[POSS_SG_2]+[DAT]
SFX t   0    eidként      [cghjmsxyvzbdfklnprt-]    [PLUR]+[POSS_SG_2]+[FORM]
SFX t   0    eidkor       [cghjmsxyvzbdfklnprt-]    [PLUR]+[POSS_SG_2]+[TEMP]
SFX t   0    eidig        [cghjmsxyvzbdfklnprt-]    [PLUR]+[POSS_SG_2]+[TERM]
SFX t   0    eidhez       [cghjmsxyvzbdfklnprt-]    [PLUR]+[POSS_SG_2]+[ALL]
SFX t   0    eidet        [cghjmsxyvzbdfklnprt-]    [PLUR]+[POSS_SG_2]+[ACC]
SFX t   0    eiden        [cghjmsxyvzbdfklnprt-]    [PLUR]+[POSS_SG_2]+[SUE]
SFX t   0    eiddé        [cghjmsxyvzbdfklnprt-]    [PLUR]+[POSS_SG_2]+[TRANS]
SFX t   0    eiddel       [cghjmsxyvzbdfklnprt-]    [PLUR]+[POSS_SG_2]+[INSTR]
SFX t   0    eidbõl       [cghjmsxyvzbdfklnprt-]    [PLUR]+[POSS_SG_2]+[ELA]
SFX t   0    eidben       [cghjmsxyvzbdfklnprt-]    [PLUR]+[POSS_SG_2]+[INE]
SFX t   0    eidbe        [cghjmsxyvzbdfklnprt-]    [PLUR]+[POSS_SG_2]+[ILL]
SFX t   0    eid          [cghjmsxyvzbdfklnprt-]    [PLUR]+[POSS_SG_2]+[NOM]
SFX t   0    eibõl        [cghjmsxyvzbdfklnprt-]    [PLUR]+[POSS_SG_3]+[ELA]
SFX t   0    eiben        [cghjmsxyvzbdfklnprt-]    [PLUR]+[POSS_SG_3]+[INE]
SFX t   0    eibe         [cghjmsxyvzbdfklnprt-]    [PLUR]+[POSS_SG_3]+[ILL]
SFX t   0    ei           [cghjmsxyvzbdfklnprt-]    [PLUR]+[POSS_SG_3]+[NOM]
SFX s Y 318
SFX s   0    aiéért       [cghjmsxyvzbdfklnprt-]    [PLUR]+[POSS_SG_3]+[POSSESSEE]+[CAUS/FIN]
SFX s   0    aiévá        [cghjmsxyvzbdfklnprt-]    [PLUR]+[POSS_SG_3]+[POSSESSEE]+[TRANS]
SFX s   0    aiéval       [cghjmsxyvzbdfklnprt-]    [PLUR]+[POSS_SG_3]+[POSSESSEE]+[INSTR]
SFX s   0    aiéul        [cghjmsxyvzbdfklnprt-]    [PLUR]+[POSS_SG_3]+[POSSESSEE]+[ESS]
SFX s   0    aiétól       [cghjmsxyvzbdfklnprt-]    [PLUR]+[POSS_SG_3]+[POSSESSEE]+[ABL]
SFX s   0    aiét         [cghjmsxyvzbdfklnprt-]    [PLUR]+[POSS_SG_3]+[POSSESSEE]+[ACC]
SFX s   0    aiéról       [cghjmsxyvzbdfklnprt-]    [PLUR]+[POSS_SG_3]+[POSSESSEE]+[DEL]
SFX s   0    aiért        [cghjmsxyvzbdfklnprt-]    [PLUR]+[POSS_SG_3]+[CAUS/FIN]
SFX s   0    aiéra        [cghjmsxyvzbdfklnprt-]    [PLUR]+[POSS_SG_3]+[POSSESSEE]+[SBL]
SFX s   0    aiénál       [cghjmsxyvzbdfklnprt-]    [PLUR]+[POSS_SG_3]+[POSSESSEE]+[ADE]
SFX s   0    aiénak       [cghjmsxyvzbdfklnprt-]    [PLUR]+[POSS_SG_3]+[POSSESSEE]+[DAT]
SFX s   0    aién         [cghjmsxyvzbdfklnprt-]    [PLUR]+[POSS_SG_3]+[POSSESSEE]+[SUE]
SFX s   0    aiéiért      [cghjmsxyvzbdfklnprt-]    [PLUR]+[POSS_SG_3]+[POSSESSEE]+[PLUR]+[CAUS/FIN]
SFX s   0    aiéivá       [cghjmsxyvzbdfklnprt-]    [PLUR]+[POSS_SG_3]+[POSSESSEE]+[PLUR]+[TRANS]
SFX s   0    aiéival      [cghjmsxyvzbdfklnprt-]    [PLUR]+[POSS_SG_3]+[POSSESSEE]+[PLUR]+[INSTR]
SFX s   0    aiéiul       [cghjmsxyvzbdfklnprt-]    [PLUR]+[POSS_SG_3]+[POSSESSEE]+[PLUR]+[ESS]
SFX s   0    aiéitól      [cghjmsxyvzbdfklnprt-]    [PLUR]+[POSS_SG_3]+[POSSESSEE]+[PLUR]+[ABL]
SFX s   0    aiéit        [cghjmsxyvzbdfklnprt-]    [PLUR]+[POSS_SG_3]+[POSSESSEE]+[PLUR]+[ACC]
SFX s   0    aiéiról      [cghjmsxyvzbdfklnprt-]    [PLUR]+[POSS_SG_3]+[POSSESSEE]+[PLUR]+[DEL]
SFX s   0    aiéira       [cghjmsxyvzbdfklnprt-]    [PLUR]+[POSS_SG_3]+[POSSESSEE]+[PLUR]+[SBL]
SFX s   0    aiéinál      [cghjmsxyvzbdfklnprt-]    [PLUR]+[POSS_SG_3]+[POSSESSEE]+[PLUR]+[ADE]
SFX s   0    aiéinak      [cghjmsxyvzbdfklnprt-]    [PLUR]+[POSS_SG_3]+[POSSESSEE]+[PLUR]+[DAT]
SFX s   0    aiéin        [cghjmsxyvzbdfklnprt-]    [PLUR]+[POSS_SG_3]+[POSSESSEE]+[PLUR]+[SUE]
SFX s   0    aiéiig       [cghjmsxyvzbdfklnprt-]    [PLUR]+[POSS_SG_3]+[POSSESSEE]+[PLUR]+[TERM]
SFX s   0    aiéihoz      [cghjmsxyvzbdfklnprt-]    [PLUR]+[POSS_SG_3]+[POSSESSEE]+[PLUR]+[ALL]
SFX s   0    aiéig        [cghjmsxyvzbdfklnprt-]    [PLUR]+[POSS_SG_3]+[POSSESSEE]+[TERM]
SFX s   0    aiéiból      [cghjmsxyvzbdfklnprt-]    [PLUR]+[POSS_SG_3]+[POSSESSEE]+[PLUR]+[ELA]
SFX s   0    aiéiban      [cghjmsxyvzbdfklnprt-]    [PLUR]+[POSS_SG_3]+[POSSESSEE]+[PLUR]+[INE]
SFX s   0    aiéiba       [cghjmsxyvzbdfklnprt-]    [PLUR]+[POSS_SG_3]+[POSSESSEE]+[PLUR]+[ILL]
SFX s   0    aiéi         [cghjmsxyvzbdfklnprt-]    [PLUR]+[POSS_SG_3]+[POSSESSEE]+[PLUR]+[NOM]
SFX s   0    aiéhoz       [cghjmsxyvzbdfklnprt-]    [PLUR]+[POSS_SG_3]+[POSSESSEE]+[ALL]
SFX s   0    aiéból       [cghjmsxyvzbdfklnprt-]    [PLUR]+[POSS_SG_3]+[POSSESSEE]+[ELA]
SFX s   0    aiéban       [cghjmsxyvzbdfklnprt-]    [PLUR]+[POSS_SG_3]+[POSSESSEE]+[INE]
SFX s   0    aiéba        [cghjmsxyvzbdfklnprt-]    [PLUR]+[POSS_SG_3]+[POSSESSEE]+[ILL]
SFX s   0    aié          [cghjmsxyvzbdfklnprt-]    [PLUR]+[POSS_SG_3]+[POSSESSEE]+[NOM]
SFX s   0    aivá         [cghjmsxyvzbdfklnprt-]    [PLUR]+[POSS_SG_3]+[TRANS]
SFX s   0    aival        [cghjmsxyvzbdfklnprt-]    [PLUR]+[POSS_SG_3]+[INSTR]
SFX s   0    aiul         [cghjmsxyvzbdfklnprt-]    [PLUR]+[POSS_SG_3]+[ESS]
SFX s   0    aitól        [cghjmsxyvzbdfklnprt-]    [PLUR]+[POSS_SG_3]+[ABL]
SFX s   0    aitokéért    [cghjmsxyvzbdfklnprt-]    [PLUR]+[POSS_PL_2]+[POSSESSEE]+[CAUS/FIN]
SFX s   0    aitokévá     [cghjmsxyvzbdfklnprt-]    [PLUR]+[POSS_PL_2]+[POSSESSEE]+[TRANS]
SFX s   0    aitokéval    [cghjmsxyvzbdfklnprt-]    [PLUR]+[POSS_PL_2]+[POSSESSEE]+[INSTR]
SFX s   0    aitokéul     [cghjmsxyvzbdfklnprt-]    [PLUR]+[POSS_PL_2]+[POSSESSEE]+[ESS]
SFX s   0    aitokétól    [cghjmsxyvzbdfklnprt-]    [PLUR]+[POSS_PL_2]+[POSSESSEE]+[ABL]
SFX s   0    aitokét      [cghjmsxyvzbdfklnprt-]    [PLUR]+[POSS_PL_2]+[POSSESSEE]+[ACC]
SFX s   0    aitokéról    [cghjmsxyvzbdfklnprt-]    [PLUR]+[POSS_PL_2]+[POSSESSEE]+[DEL]
SFX s   0    aitokért     [cghjmsxyvzbdfklnprt-]    [PLUR]+[POSS_PL_2]+[CAUS/FIN]
SFX s   0    aitokéra     [cghjmsxyvzbdfklnprt-]    [PLUR]+[POSS_PL_2]+[POSSESSEE]+[SBL]
SFX s   0    aitokénál    [cghjmsxyvzbdfklnprt-]    [PLUR]+[POSS_PL_2]+[POSSESSEE]+[ADE]
SFX s   0    aitokénak    [cghjmsxyvzbdfklnprt-]    [PLUR]+[POSS_PL_2]+[POSSESSEE]+[DAT]
SFX s   0    aitokén      [cghjmsxyvzbdfklnprt-]    [PLUR]+[POSS_PL_2]+[POSSESSEE]+[SUE]
SFX s   0    aitokéiért   [cghjmsxyvzbdfklnprt-]    [PLUR]+[POSS_PL_2]+[POSSESSEE]+[PLUR]+[CAUS/FIN]
SFX s   0    aitokéivá    [cghjmsxyvzbdfklnprt-]    [PLUR]+[POSS_PL_2]+[POSSESSEE]+[PLUR]+[TRANS]
SFX s   0    aitokéival   [cghjmsxyvzbdfklnprt-]    [PLUR]+[POSS_PL_2]+[POSSESSEE]+[PLUR]+[INSTR]
SFX s   0    aitokéiul    [cghjmsxyvzbdfklnprt-]    [PLUR]+[POSS_PL_2]+[POSSESSEE]+[PLUR]+[ESS]
SFX s   0    aitokéitól   [cghjmsxyvzbdfklnprt-]    [PLUR]+[POSS_PL_2]+[POSSESSEE]+[PLUR]+[ABL]
SFX s   0    aitokéit     [cghjmsxyvzbdfklnprt-]    [PLUR]+[POSS_PL_2]+[POSSESSEE]+[PLUR]+[ACC]
SFX s   0    aitokéiról   [cghjmsxyvzbdfklnprt-]    [PLUR]+[POSS_PL_2]+[POSSESSEE]+[PLUR]+[DEL]
SFX s   0    aitokéira    [cghjmsxyvzbdfklnprt-]    [PLUR]+[POSS_PL_2]+[POSSESSEE]+[PLUR]+[SBL]
SFX s   0    aitokéinál   [cghjmsxyvzbdfklnprt-]    [PLUR]+[POSS_PL_2]+[POSSESSEE]+[PLUR]+[ADE]
SFX s   0    aitokéinak   [cghjmsxyvzbdfklnprt-]    [PLUR]+[POSS_PL_2]+[POSSESSEE]+[PLUR]+[DAT]
SFX s   0    aitokéin     [cghjmsxyvzbdfklnprt-]    [PLUR]+[POSS_PL_2]+[POSSESSEE]+[PLUR]+[SUE]
SFX s   0    aitokéiig    [cghjmsxyvzbdfklnprt-]    [PLUR]+[POSS_PL_2]+[POSSESSEE]+[PLUR]+[TERM]
SFX s   0    aitokéihoz   [cghjmsxyvzbdfklnprt-]    [PLUR]+[POSS_PL_2]+[POSSESSEE]+[PLUR]+[ALL]
SFX s   0    aitokéig     [cghjmsxyvzbdfklnprt-]    [PLUR]+[POSS_PL_2]+[POSSESSEE]+[TERM]
SFX s   0    aitokéiból   [cghjmsxyvzbdfklnprt-]    [PLUR]+[POSS_PL_2]+[POSSESSEE]+[PLUR]+[ELA]
SFX s   0    aitokéiban   [cghjmsxyvzbdfklnprt-]    [PLUR]+[POSS_PL_2]+[POSSESSEE]+[PLUR]+[INE]
SFX s   0    aitokéiba    [cghjmsxyvzbdfklnprt-]    [PLUR]+[POSS_PL_2]+[POSSESSEE]+[PLUR]+[ILL]
SFX s   0    aitokéi      [cghjmsxyvzbdfklnprt-]    [PLUR]+[POSS_PL_2]+[POSSESSEE]+[PLUR]+[NOM]
SFX s   0    aitokéhoz    [cghjmsxyvzbdfklnprt-]    [PLUR]+[POSS_PL_2]+[POSSESSEE]+[ALL]
SFX s   0    aitokéból    [cghjmsxyvzbdfklnprt-]    [PLUR]+[POSS_PL_2]+[POSSESSEE]+[ELA]
SFX s   0    aitokéban    [cghjmsxyvzbdfklnprt-]    [PLUR]+[POSS_PL_2]+[POSSESSEE]+[INE]
SFX s   0    aitokéba     [cghjmsxyvzbdfklnprt-]    [PLUR]+[POSS_PL_2]+[POSSESSEE]+[ILL]
SFX s   0    aitoké       [cghjmsxyvzbdfklnprt-]    [PLUR]+[POSS_PL_2]+[POSSESSEE]+[NOM]
SFX s   0    aitokul      [cghjmsxyvzbdfklnprt-]    [PLUR]+[POSS_PL_2]+[ESS]
SFX s   0    aitoktól     [cghjmsxyvzbdfklnprt-]    [PLUR]+[POSS_PL_2]+[ABL]
SFX s   0    aitokról     [cghjmsxyvzbdfklnprt-]    [PLUR]+[POSS_PL_2]+[DEL]
SFX s   0    aitokra      [cghjmsxyvzbdfklnprt-]    [PLUR]+[POSS_PL_2]+[SBL]
SFX s   0    aitokon      [cghjmsxyvzbdfklnprt-]    [PLUR]+[POSS_PL_2]+[SUE]
SFX s   0    aitoknál     [cghjmsxyvzbdfklnprt-]    [PLUR]+[POSS_PL_2]+[ADE]
SFX s   0    aitoknak     [cghjmsxyvzbdfklnprt-]    [PLUR]+[POSS_PL_2]+[DAT]
SFX s   0    aitokként    [cghjmsxyvzbdfklnprt-]    [PLUR]+[POSS_PL_2]+[FORM]
SFX s   0    aitokká      [cghjmsxyvzbdfklnprt-]    [PLUR]+[POSS_PL_2]+[TRANS]
SFX s   0    aitokkor     [cghjmsxyvzbdfklnprt-]    [PLUR]+[POSS_PL_2]+[TEMP]
SFX s   0    aitokkal     [cghjmsxyvzbdfklnprt-]    [PLUR]+[POSS_PL_2]+[INSTR]
SFX s   0    aitokig      [cghjmsxyvzbdfklnprt-]    [PLUR]+[POSS_PL_2]+[TERM]
SFX s   0    aitokhoz     [cghjmsxyvzbdfklnprt-]    [PLUR]+[POSS_PL_2]+[ALL]
SFX s   0    aitokból     [cghjmsxyvzbdfklnprt-]    [PLUR]+[POSS_PL_2]+[ELA]
SFX s   0    aitokban     [cghjmsxyvzbdfklnprt-]    [PLUR]+[POSS_PL_2]+[INE]
SFX s   0    aitokba      [cghjmsxyvzbdfklnprt-]    [PLUR]+[POSS_PL_2]+[ILL]
SFX s   0    aitokat      [cghjmsxyvzbdfklnprt-]    [PLUR]+[POSS_PL_2]+[ACC]
SFX s   0    aitok        [cghjmsxyvzbdfklnprt-]    [PLUR]+[POSS_PL_2]+[NOM]
SFX s   0    ait          [cghjmsxyvzbdfklnprt-]    [PLUR]+[POSS_SG_3]+[ACC]
SFX s   0    airól        [cghjmsxyvzbdfklnprt-]    [PLUR]+[POSS_SG_3]+[DEL]
SFX s   0    aira         [cghjmsxyvzbdfklnprt-]    [PLUR]+[POSS_SG_3]+[SBL]
SFX s   0    ainál        [cghjmsxyvzbdfklnprt-]    [PLUR]+[POSS_SG_3]+[ADE]
SFX s   0    ainkéért     [cghjmsxyvzbdfklnprt-]    [PLUR]+[POSS_PL_1]+[POSSESSEE]+[CAUS/FIN]
SFX s   0    ainkévá      [cghjmsxyvzbdfklnprt-]    [PLUR]+[POSS_PL_1]+[POSSESSEE]+[TRANS]
SFX s   0    ainkéval     [cghjmsxyvzbdfklnprt-]    [PLUR]+[POSS_PL_1]+[POSSESSEE]+[INSTR]
SFX s   0    ainkéul      [cghjmsxyvzbdfklnprt-]    [PLUR]+[POSS_PL_1]+[POSSESSEE]+[ESS]
SFX s   0    ainkétól     [cghjmsxyvzbdfklnprt-]    [PLUR]+[POSS_PL_1]+[POSSESSEE]+[ABL]
SFX s   0    ainkét       [cghjmsxyvzbdfklnprt-]    [PLUR]+[POSS_PL_1]+[POSSESSEE]+[ACC]
SFX s   0    ainkéról     [cghjmsxyvzbdfklnprt-]    [PLUR]+[POSS_PL_1]+[POSSESSEE]+[DEL]
SFX s   0    ainkért      [cghjmsxyvzbdfklnprt-]    [PLUR]+[POSS_PL_1]+[CAUS/FIN]
SFX s   0    ainkéra      [cghjmsxyvzbdfklnprt-]    [PLUR]+[POSS_PL_1]+[POSSESSEE]+[SBL]
SFX s   0    ainkénál     [cghjmsxyvzbdfklnprt-]    [PLUR]+[POSS_PL_1]+[POSSESSEE]+[ADE]
SFX s   0    ainkénak     [cghjmsxyvzbdfklnprt-]    [PLUR]+[POSS_PL_1]+[POSSESSEE]+[DAT]
SFX s   0    ainkén       [cghjmsxyvzbdfklnprt-]    [PLUR]+[POSS_PL_1]+[POSSESSEE]+[SUE]
SFX s   0    ainkéiért    [cghjmsxyvzbdfklnprt-]    [PLUR]+[POSS_PL_1]+[POSSESSEE]+[PLUR]+[CAUS/FIN]
SFX s   0    ainkéivá     [cghjmsxyvzbdfklnprt-]    [PLUR]+[POSS_PL_1]+[POSSESSEE]+[PLUR]+[TRANS]
SFX s   0    ainkéival    [cghjmsxyvzbdfklnprt-]    [PLUR]+[POSS_PL_1]+[POSSESSEE]+[PLUR]+[INSTR]
SFX s   0    ainkéiul     [cghjmsxyvzbdfklnprt-]    [PLUR]+[POSS_PL_1]+[POSSESSEE]+[PLUR]+[ESS]
SFX s   0    ainkéitól    [cghjmsxyvzbdfklnprt-]    [PLUR]+[POSS_PL_1]+[POSSESSEE]+[PLUR]+[ABL]
SFX s   0    ainkéit      [cghjmsxyvzbdfklnprt-]    [PLUR]+[POSS_PL_1]+[POSSESSEE]+[PLUR]+[ACC]
SFX s   0    ainkéiról    [cghjmsxyvzbdfklnprt-]    [PLUR]+[POSS_PL_1]+[POSSESSEE]+[PLUR]+[DEL]
SFX s   0    ainkéira     [cghjmsxyvzbdfklnprt-]    [PLUR]+[POSS_PL_1]+[POSSESSEE]+[PLUR]+[SBL]
SFX s   0    ainkéinál    [cghjmsxyvzbdfklnprt-]    [PLUR]+[POSS_PL_1]+[POSSESSEE]+[PLUR]+[ADE]
SFX s   0    ainkéinak    [cghjmsxyvzbdfklnprt-]    [PLUR]+[POSS_PL_1]+[POSSESSEE]+[PLUR]+[DAT]
SFX s   0    ainkéin      [cghjmsxyvzbdfklnprt-]    [PLUR]+[POSS_PL_1]+[POSSESSEE]+[PLUR]+[SUE]
SFX s   0    ainkéiig     [cghjmsxyvzbdfklnprt-]    [PLUR]+[POSS_PL_1]+[POSSESSEE]+[PLUR]+[TERM]
SFX s   0    ainkéihoz    [cghjmsxyvzbdfklnprt-]    [PLUR]+[POSS_PL_1]+[POSSESSEE]+[PLUR]+[ALL]
SFX s   0    ainkéig      [cghjmsxyvzbdfklnprt-]    [PLUR]+[POSS_PL_1]+[POSSESSEE]+[TERM]
SFX s   0    ainkéiból    [cghjmsxyvzbdfklnprt-]    [PLUR]+[POSS_PL_1]+[POSSESSEE]+[PLUR]+[ELA]
SFX s   0    ainkéiban    [cghjmsxyvzbdfklnprt-]    [PLUR]+[POSS_PL_1]+[POSSESSEE]+[PLUR]+[INE]
SFX s   0    ainkéiba     [cghjmsxyvzbdfklnprt-]    [PLUR]+[POSS_PL_1]+[POSSESSEE]+[PLUR]+[ILL]
SFX s   0    ainkéi       [cghjmsxyvzbdfklnprt-]    [PLUR]+[POSS_PL_1]+[POSSESSEE]+[PLUR]+[NOM]
SFX s   0    ainkéhoz     [cghjmsxyvzbdfklnprt-]    [PLUR]+[POSS_PL_1]+[POSSESSEE]+[ALL]
SFX s   0    ainkéból     [cghjmsxyvzbdfklnprt-]    [PLUR]+[POSS_PL_1]+[POSSESSEE]+[ELA]
SFX s   0    ainkéban     [cghjmsxyvzbdfklnprt-]    [PLUR]+[POSS_PL_1]+[POSSESSEE]+[INE]
SFX s   0    ainkéba      [cghjmsxyvzbdfklnprt-]    [PLUR]+[POSS_PL_1]+[POSSESSEE]+[ILL]
SFX s   0    ainké        [cghjmsxyvzbdfklnprt-]    [PLUR]+[POSS_PL_1]+[POSSESSEE]+[NOM]
SFX s   0    ainkul       [cghjmsxyvzbdfklnprt-]    [PLUR]+[POSS_PL_1]+[ESS]
SFX s   0    ainktól      [cghjmsxyvzbdfklnprt-]    [PLUR]+[POSS_PL_1]+[ABL]
SFX s   0    ainkról      [cghjmsxyvzbdfklnprt-]    [PLUR]+[POSS_PL_1]+[DEL]
SFX s   0    ainkra       [cghjmsxyvzbdfklnprt-]    [PLUR]+[POSS_PL_1]+[SBL]
SFX s   0    ainkon       [cghjmsxyvzbdfklnprt-]    [PLUR]+[POSS_PL_1]+[SUE]
SFX s   0    ainknál      [cghjmsxyvzbdfklnprt-]    [PLUR]+[POSS_PL_1]+[ADE]
SFX s   0    ainknak      [cghjmsxyvzbdfklnprt-]    [PLUR]+[POSS_PL_1]+[DAT]
SFX s   0    ainkként     [cghjmsxyvzbdfklnprt-]    [PLUR]+[POSS_PL_1]+[FORM]
SFX s   0    ainkká       [cghjmsxyvzbdfklnprt-]    [PLUR]+[POSS_PL_1]+[TRANS]
SFX s   0    ainkkor      [cghjmsxyvzbdfklnprt-]    [PLUR]+[POSS_PL_1]+[TEMP]
SFX s   0    ainkkal      [cghjmsxyvzbdfklnprt-]    [PLUR]+[POSS_PL_1]+[INSTR]
SFX s   0    ainkig       [cghjmsxyvzbdfklnprt-]    [PLUR]+[POSS_PL_1]+[TERM]
SFX s   0    ainkhoz      [cghjmsxyvzbdfklnprt-]    [PLUR]+[POSS_PL_1]+[ALL]
SFX s   0    ainkból      [cghjmsxyvzbdfklnprt-]    [PLUR]+[POSS_PL_1]+[ELA]
SFX s   0    ainkban      [cghjmsxyvzbdfklnprt-]    [PLUR]+[POSS_PL_1]+[INE]
SFX s   0    ainkba       [cghjmsxyvzbdfklnprt-]    [PLUR]+[POSS_PL_1]+[ILL]
SFX s   0    ainkat       [cghjmsxyvzbdfklnprt-]    [PLUR]+[POSS_PL_1]+[ACC]
SFX s   0    aink         [cghjmsxyvzbdfklnprt-]    [PLUR]+[POSS_PL_1]+[NOM]
SFX s   0    ainak        [cghjmsxyvzbdfklnprt-]    [PLUR]+[POSS_SG_3]+[DAT]
SFX s   0    ain          [cghjmsxyvzbdfklnprt-]    [PLUR]+[POSS_SG_3]+[SUE]
SFX s   0    aiméért      [cghjmsxyvzbdfklnprt-]    [PLUR]+[POSS_SG_1]+[POSSESSEE]+[CAUS/FIN]
SFX s   0    aimévá       [cghjmsxyvzbdfklnprt-]    [PLUR]+[POSS_SG_1]+[POSSESSEE]+[TRANS]
SFX s   0    aiméval      [cghjmsxyvzbdfklnprt-]    [PLUR]+[POSS_SG_1]+[POSSESSEE]+[INSTR]
SFX s   0    aiméul       [cghjmsxyvzbdfklnprt-]    [PLUR]+[POSS_SG_1]+[POSSESSEE]+[ESS]
SFX s   0    aimétól      [cghjmsxyvzbdfklnprt-]    [PLUR]+[POSS_SG_1]+[POSSESSEE]+[ABL]
SFX s   0    aimét        [cghjmsxyvzbdfklnprt-]    [PLUR]+[POSS_SG_1]+[POSSESSEE]+[ACC]
SFX s   0    aiméról      [cghjmsxyvzbdfklnprt-]    [PLUR]+[POSS_SG_1]+[POSSESSEE]+[DEL]
SFX s   0    aimért       [cghjmsxyvzbdfklnprt-]    [PLUR]+[POSS_SG_1]+[CAUS/FIN]
SFX s   0    aiméra       [cghjmsxyvzbdfklnprt-]    [PLUR]+[POSS_SG_1]+[POSSESSEE]+[SBL]
SFX s   0    aiménál      [cghjmsxyvzbdfklnprt-]    [PLUR]+[POSS_SG_1]+[POSSESSEE]+[ADE]
SFX s   0    aiménak      [cghjmsxyvzbdfklnprt-]    [PLUR]+[POSS_SG_1]+[POSSESSEE]+[DAT]
SFX s   0    aimén        [cghjmsxyvzbdfklnprt-]    [PLUR]+[POSS_SG_1]+[POSSESSEE]+[SUE]
SFX s   0    aiméiért     [cghjmsxyvzbdfklnprt-]    [PLUR]+[POSS_SG_1]+[POSSESSEE]+[PLUR]+[CAUS/FIN]
SFX s   0    aiméivá      [cghjmsxyvzbdfklnprt-]    [PLUR]+[POSS_SG_1]+[POSSESSEE]+[PLUR]+[TRANS]
SFX s   0    aiméival     [cghjmsxyvzbdfklnprt-]    [PLUR]+[POSS_SG_1]+[POSSESSEE]+[PLUR]+[INSTR]
SFX s   0    aiméiul      [cghjmsxyvzbdfklnprt-]    [PLUR]+[POSS_SG_1]+[POSSESSEE]+[PLUR]+[ESS]
SFX s   0    aiméitól     [cghjmsxyvzbdfklnprt-]    [PLUR]+[POSS_SG_1]+[POSSESSEE]+[PLUR]+[ABL]
SFX s   0    aiméit       [cghjmsxyvzbdfklnprt-]    [PLUR]+[POSS_SG_1]+[POSSESSEE]+[PLUR]+[ACC]
SFX s   0    aiméiról     [cghjmsxyvzbdfklnprt-]    [PLUR]+[POSS_SG_1]+[POSSESSEE]+[PLUR]+[DEL]
SFX s   0    aiméira      [cghjmsxyvzbdfklnprt-]    [PLUR]+[POSS_SG_1]+[POSSESSEE]+[PLUR]+[SBL]
SFX s   0    aiméinál     [cghjmsxyvzbdfklnprt-]    [PLUR]+[POSS_SG_1]+[POSSESSEE]+[PLUR]+[ADE]
SFX s   0    aiméinak     [cghjmsxyvzbdfklnprt-]    [PLUR]+[POSS_SG_1]+[POSSESSEE]+[PLUR]+[DAT]
SFX s   0    aiméin       [cghjmsxyvzbdfklnprt-]    [PLUR]+[POSS_SG_1]+[POSSESSEE]+[PLUR]+[SUE]
SFX s   0    aiméiig      [cghjmsxyvzbdfklnprt-]    [PLUR]+[POSS_SG_1]+[POSSESSEE]+[PLUR]+[TERM]
SFX s   0    aiméihoz     [cghjmsxyvzbdfklnprt-]    [PLUR]+[POSS_SG_1]+[POSSESSEE]+[PLUR]+[ALL]
SFX s   0    aiméig       [cghjmsxyvzbdfklnprt-]    [PLUR]+[POSS_SG_1]+[POSSESSEE]+[TERM]
SFX s   0    aiméiból     [cghjmsxyvzbdfklnprt-]    [PLUR]+[POSS_SG_1]+[POSSESSEE]+[PLUR]+[ELA]
SFX s   0    aiméiban     [cghjmsxyvzbdfklnprt-]    [PLUR]+[POSS_SG_1]+[POSSESSEE]+[PLUR]+[INE]
SFX s   0    aiméiba      [cghjmsxyvzbdfklnprt-]    [PLUR]+[POSS_SG_1]+[POSSESSEE]+[PLUR]+[ILL]
SFX s   0    aiméi        [cghjmsxyvzbdfklnprt-]    [PLUR]+[POSS_SG_1]+[POSSESSEE]+[PLUR]+[NOM]
SFX s   0    aiméhoz      [cghjmsxyvzbdfklnprt-]    [PLUR]+[POSS_SG_1]+[POSSESSEE]+[ALL]
SFX s   0    aiméból      [cghjmsxyvzbdfklnprt-]    [PLUR]+[POSS_SG_1]+[POSSESSEE]+[ELA]
SFX s   0    aiméban      [cghjmsxyvzbdfklnprt-]    [PLUR]+[POSS_SG_1]+[POSSESSEE]+[INE]
SFX s   0    aiméba       [cghjmsxyvzbdfklnprt-]    [PLUR]+[POSS_SG_1]+[POSSESSEE]+[ILL]
SFX s   0    aimé         [cghjmsxyvzbdfklnprt-]    [PLUR]+[POSS_SG_1]+[POSSESSEE]+[NOM]
SFX s   0    aimul        [cghjmsxyvzbdfklnprt-]    [PLUR]+[POSS_SG_1]+[ESS]
SFX s   0    aimtól       [cghjmsxyvzbdfklnprt-]    [PLUR]+[POSS_SG_1]+[ABL]
SFX s   0    aimról       [cghjmsxyvzbdfklnprt-]    [PLUR]+[POSS_SG_1]+[DEL]
SFX s   0    aimra        [cghjmsxyvzbdfklnprt-]    [PLUR]+[POSS_SG_1]+[SBL]
SFX s   0    aimon        [cghjmsxyvzbdfklnprt-]    [PLUR]+[POSS_SG_1]+[SUE]
SFX s   0    aimnál       [cghjmsxyvzbdfklnprt-]    [PLUR]+[POSS_SG_1]+[ADE]
SFX s   0    aimnak       [cghjmsxyvzbdfklnprt-]    [PLUR]+[POSS_SG_1]+[DAT]
SFX s   0    aimmá        [cghjmsxyvzbdfklnprt-]    [PLUR]+[POSS_SG_1]+[TRANS]
SFX s   0    aimmal       [cghjmsxyvzbdfklnprt-]    [PLUR]+[POSS_SG_1]+[INSTR]
SFX s   0    aimként      [cghjmsxyvzbdfklnprt-]    [PLUR]+[POSS_SG_1]+[FORM]
SFX s   0    aimkor       [cghjmsxyvzbdfklnprt-]    [PLUR]+[POSS_SG_1]+[TEMP]
SFX s   0    aimig        [cghjmsxyvzbdfklnprt-]    [PLUR]+[POSS_SG_1]+[TERM]
SFX s   0    aimhoz       [cghjmsxyvzbdfklnprt-]    [PLUR]+[POSS_SG_1]+[ALL]
SFX s   0    aimból       [cghjmsxyvzbdfklnprt-]    [PLUR]+[POSS_SG_1]+[ELA]
SFX s   0    aimban       [cghjmsxyvzbdfklnprt-]    [PLUR]+[POSS_SG_1]+[INE]
SFX s   0    aimba        [cghjmsxyvzbdfklnprt-]    [PLUR]+[POSS_SG_1]+[ILL]
SFX s   0    aimat        [cghjmsxyvzbdfklnprt-]    [PLUR]+[POSS_SG_1]+[ACC]
SFX s   0    aim          [cghjmsxyvzbdfklnprt-]    [PLUR]+[POSS_SG_1]+[NOM]
SFX s   0    aikéért      [cghjmsxyvzbdfklnprt-]    [PLUR]+[POSS_PL_3]+[POSSESSEE]+[CAUS/FIN]
SFX s   0    aikévá       [cghjmsxyvzbdfklnprt-]    [PLUR]+[POSS_PL_3]+[POSSESSEE]+[TRANS]
SFX s   0    aikéval      [cghjmsxyvzbdfklnprt-]    [PLUR]+[POSS_PL_3]+[POSSESSEE]+[INSTR]
SFX s   0    aikéul       [cghjmsxyvzbdfklnprt-]    [PLUR]+[POSS_PL_3]+[POSSESSEE]+[ESS]
SFX s   0    aikétól      [cghjmsxyvzbdfklnprt-]    [PLUR]+[POSS_PL_3]+[POSSESSEE]+[ABL]
SFX s   0    aikét        [cghjmsxyvzbdfklnprt-]    [PLUR]+[POSS_PL_3]+[POSSESSEE]+[ACC]
SFX s   0    aikéról      [cghjmsxyvzbdfklnprt-]    [PLUR]+[POSS_PL_3]+[POSSESSEE]+[DEL]
SFX s   0    aikért       [cghjmsxyvzbdfklnprt-]    [PLUR]+[POSS_PL_3]+[CAUS/FIN]
SFX s   0    aikéra       [cghjmsxyvzbdfklnprt-]    [PLUR]+[POSS_PL_3]+[POSSESSEE]+[SBL]
SFX s   0    aikénál      [cghjmsxyvzbdfklnprt-]    [PLUR]+[POSS_PL_3]+[POSSESSEE]+[ADE]
SFX s   0    aiként       [cghjmsxyvzbdfklnprt-]    [PLUR]+[POSS_SG_3]+[FORM]
SFX s   0    aikénak      [cghjmsxyvzbdfklnprt-]    [PLUR]+[POSS_PL_3]+[POSSESSEE]+[DAT]
SFX s   0    aikén        [cghjmsxyvzbdfklnprt-]    [PLUR]+[POSS_PL_3]+[POSSESSEE]+[SUE]
SFX s   0    aikéiért     [cghjmsxyvzbdfklnprt-]    [PLUR]+[POSS_PL_3]+[POSSESSEE]+[PLUR]+[CAUS/FIN]
SFX s   0    aikéivá      [cghjmsxyvzbdfklnprt-]    [PLUR]+[POSS_PL_3]+[POSSESSEE]+[PLUR]+[TRANS]
SFX s   0    aikéival     [cghjmsxyvzbdfklnprt-]    [PLUR]+[POSS_PL_3]+[POSSESSEE]+[PLUR]+[INSTR]
SFX s   0    aikéiul      [cghjmsxyvzbdfklnprt-]    [PLUR]+[POSS_PL_3]+[POSSESSEE]+[PLUR]+[ESS]
SFX s   0    aikéitól     [cghjmsxyvzbdfklnprt-]    [PLUR]+[POSS_PL_3]+[POSSESSEE]+[PLUR]+[ABL]
SFX s   0    aikéit       [cghjmsxyvzbdfklnprt-]    [PLUR]+[POSS_PL_3]+[POSSESSEE]+[PLUR]+[ACC]
SFX s   0    aikéiról     [cghjmsxyvzbdfklnprt-]    [PLUR]+[POSS_PL_3]+[POSSESSEE]+[PLUR]+[DEL]
SFX s   0    aikéira      [cghjmsxyvzbdfklnprt-]    [PLUR]+[POSS_PL_3]+[POSSESSEE]+[PLUR]+[SBL]
SFX s   0    aikéinál     [cghjmsxyvzbdfklnprt-]    [PLUR]+[POSS_PL_3]+[POSSESSEE]+[PLUR]+[ADE]
SFX s   0    aikéinak     [cghjmsxyvzbdfklnprt-]    [PLUR]+[POSS_PL_3]+[POSSESSEE]+[PLUR]+[DAT]
SFX s   0    aikéin       [cghjmsxyvzbdfklnprt-]    [PLUR]+[POSS_PL_3]+[POSSESSEE]+[PLUR]+[SUE]
SFX s   0    aikéiig      [cghjmsxyvzbdfklnprt-]    [PLUR]+[POSS_PL_3]+[POSSESSEE]+[PLUR]+[TERM]
SFX s   0    aikéihoz     [cghjmsxyvzbdfklnprt-]    [PLUR]+[POSS_PL_3]+[POSSESSEE]+[PLUR]+[ALL]
SFX s   0    aikéig       [cghjmsxyvzbdfklnprt-]    [PLUR]+[POSS_PL_3]+[POSSESSEE]+[TERM]
SFX s   0    aikéiból     [cghjmsxyvzbdfklnprt-]    [PLUR]+[POSS_PL_3]+[POSSESSEE]+[PLUR]+[ELA]
SFX s   0    aikéiban     [cghjmsxyvzbdfklnprt-]    [PLUR]+[POSS_PL_3]+[POSSESSEE]+[PLUR]+[INE]
SFX s   0    aikéiba      [cghjmsxyvzbdfklnprt-]    [PLUR]+[POSS_PL_3]+[POSSESSEE]+[PLUR]+[ILL]
SFX s   0    aikéi        [cghjmsxyvzbdfklnprt-]    [PLUR]+[POSS_PL_3]+[POSSESSEE]+[PLUR]+[NOM]
SFX s   0    aikéhoz      [cghjmsxyvzbdfklnprt-]    [PLUR]+[POSS_PL_3]+[POSSESSEE]+[ALL]
SFX s   0    aikéból      [cghjmsxyvzbdfklnprt-]    [PLUR]+[POSS_PL_3]+[POSSESSEE]+[ELA]
SFX s   0    aikéban      [cghjmsxyvzbdfklnprt-]    [PLUR]+[POSS_PL_3]+[POSSESSEE]+[INE]
SFX s   0    aikéba       [cghjmsxyvzbdfklnprt-]    [PLUR]+[POSS_PL_3]+[POSSESSEE]+[ILL]
SFX s   0    aiké         [cghjmsxyvzbdfklnprt-]    [PLUR]+[POSS_PL_3]+[POSSESSEE]+[NOM]
SFX s   0    aikul        [cghjmsxyvzbdfklnprt-]    [PLUR]+[POSS_PL_3]+[ESS]
SFX s   0    aiktól       [cghjmsxyvzbdfklnprt-]    [PLUR]+[POSS_PL_3]+[ABL]
SFX s   0    aikról       [cghjmsxyvzbdfklnprt-]    [PLUR]+[POSS_PL_3]+[DEL]
SFX s   0    aikra        [cghjmsxyvzbdfklnprt-]    [PLUR]+[POSS_PL_3]+[SBL]
SFX s   0    aikor        [cghjmsxyvzbdfklnprt-]    [PLUR]+[POSS_SG_3]+[TEMP]
SFX s   0    aikon        [cghjmsxyvzbdfklnprt-]    [PLUR]+[POSS_PL_3]+[SUE]
SFX s   0    aiknál       [cghjmsxyvzbdfklnprt-]    [PLUR]+[POSS_PL_3]+[ADE]
SFX s   0    aiknak       [cghjmsxyvzbdfklnprt-]    [PLUR]+[POSS_PL_3]+[DAT]
SFX s   0    aikként      [cghjmsxyvzbdfklnprt-]    [PLUR]+[POSS_PL_3]+[FORM]
SFX s   0    aikká        [cghjmsxyvzbdfklnprt-]    [PLUR]+[POSS_PL_3]+[TRANS]
SFX s   0    aikkor       [cghjmsxyvzbdfklnprt-]    [PLUR]+[POSS_PL_3]+[TEMP]
SFX s   0    aikkal       [cghjmsxyvzbdfklnprt-]    [PLUR]+[POSS_PL_3]+[INSTR]
SFX s   0    aikig        [cghjmsxyvzbdfklnprt-]    [PLUR]+[POSS_PL_3]+[TERM]
SFX s   0    aikhoz       [cghjmsxyvzbdfklnprt-]    [PLUR]+[POSS_PL_3]+[ALL]
SFX s   0    aikból       [cghjmsxyvzbdfklnprt-]    [PLUR]+[POSS_PL_3]+[ELA]
SFX s   0    aikban       [cghjmsxyvzbdfklnprt-]    [PLUR]+[POSS_PL_3]+[INE]
SFX s   0    aikba        [cghjmsxyvzbdfklnprt-]    [PLUR]+[POSS_PL_3]+[ILL]
SFX s   0    aikat        [cghjmsxyvzbdfklnprt-]    [PLUR]+[POSS_PL_3]+[ACC]
SFX s   0    aik          [cghjmsxyvzbdfklnprt-]    [PLUR]+[POSS_PL_3]+[NOM]
SFX s   0    aiig         [cghjmsxyvzbdfklnprt-]    [PLUR]+[POSS_SG_3]+[TERM]
SFX s   0    aihoz        [cghjmsxyvzbdfklnprt-]    [PLUR]+[POSS_SG_3]+[ALL]
SFX s   0    aidéért      [cghjmsxyvzbdfklnprt-]    [PLUR]+[POSS_SG_2]+[POSSESSEE]+[CAUS/FIN]
SFX s   0    aidévá       [cghjmsxyvzbdfklnprt-]    [PLUR]+[POSS_SG_2]+[POSSESSEE]+[TRANS]
SFX s   0    aidéval      [cghjmsxyvzbdfklnprt-]    [PLUR]+[POSS_SG_2]+[POSSESSEE]+[INSTR]
SFX s   0    aidéul       [cghjmsxyvzbdfklnprt-]    [PLUR]+[POSS_SG_2]+[POSSESSEE]+[ESS]
SFX s   0    aidétól      [cghjmsxyvzbdfklnprt-]    [PLUR]+[POSS_SG_2]+[POSSESSEE]+[ABL]
SFX s   0    aidét        [cghjmsxyvzbdfklnprt-]    [PLUR]+[POSS_SG_2]+[POSSESSEE]+[ACC]
SFX s   0    aidéról      [cghjmsxyvzbdfklnprt-]    [PLUR]+[POSS_SG_2]+[POSSESSEE]+[DEL]
SFX s   0    aidért       [cghjmsxyvzbdfklnprt-]    [PLUR]+[POSS_SG_2]+[CAUS/FIN]
SFX s   0    aidéra       [cghjmsxyvzbdfklnprt-]    [PLUR]+[POSS_SG_2]+[POSSESSEE]+[SBL]
SFX s   0    aidénál      [cghjmsxyvzbdfklnprt-]    [PLUR]+[POSS_SG_2]+[POSSESSEE]+[ADE]
SFX s   0    aidénak      [cghjmsxyvzbdfklnprt-]    [PLUR]+[POSS_SG_2]+[POSSESSEE]+[DAT]
SFX s   0    aidén        [cghjmsxyvzbdfklnprt-]    [PLUR]+[POSS_SG_2]+[POSSESSEE]+[SUE]
SFX s   0    aidéiért     [cghjmsxyvzbdfklnprt-]    [PLUR]+[POSS_SG_2]+[POSSESSEE]+[PLUR]+[CAUS/FIN]
SFX s   0    aidéivá      [cghjmsxyvzbdfklnprt-]    [PLUR]+[POSS_SG_2]+[POSSESSEE]+[PLUR]+[TRANS]
SFX s   0    aidéival     [cghjmsxyvzbdfklnprt-]    [PLUR]+[POSS_SG_2]+[POSSESSEE]+[PLUR]+[INSTR]
SFX s   0    aidéiul      [cghjmsxyvzbdfklnprt-]    [PLUR]+[POSS_SG_2]+[POSSESSEE]+[PLUR]+[ESS]
SFX s   0    aidéitól     [cghjmsxyvzbdfklnprt-]    [PLUR]+[POSS_SG_2]+[POSSESSEE]+[PLUR]+[ABL]
SFX s   0    aidéit       [cghjmsxyvzbdfklnprt-]    [PLUR]+[POSS_SG_2]+[POSSESSEE]+[PLUR]+[ACC]
SFX s   0    aidéiról     [cghjmsxyvzbdfklnprt-]    [PLUR]+[POSS_SG_2]+[POSSESSEE]+[PLUR]+[DEL]
SFX s   0    aidéira      [cghjmsxyvzbdfklnprt-]    [PLUR]+[POSS_SG_2]+[POSSESSEE]+[PLUR]+[SBL]
SFX s   0    aidéinál     [cghjmsxyvzbdfklnprt-]    [PLUR]+[POSS_SG_2]+[POSSESSEE]+[PLUR]+[ADE]
SFX s   0    aidéinak     [cghjmsxyvzbdfklnprt-]    [PLUR]+[POSS_SG_2]+[POSSESSEE]+[PLUR]+[DAT]
SFX s   0    aidéin       [cghjmsxyvzbdfklnprt-]    [PLUR]+[POSS_SG_2]+[POSSESSEE]+[PLUR]+[SUE]
SFX s   0    aidéiig      [cghjmsxyvzbdfklnprt-]    [PLUR]+[POSS_SG_2]+[POSSESSEE]+[PLUR]+[TERM]
SFX s   0    aidéihoz     [cghjmsxyvzbdfklnprt-]    [PLUR]+[POSS_SG_2]+[POSSESSEE]+[PLUR]+[ALL]
SFX s   0    aidéig       [cghjmsxyvzbdfklnprt-]    [PLUR]+[POSS_SG_2]+[POSSESSEE]+[TERM]
SFX s   0    aidéiból     [cghjmsxyvzbdfklnprt-]    [PLUR]+[POSS_SG_2]+[POSSESSEE]+[PLUR]+[ELA]
SFX s   0    aidéiban     [cghjmsxyvzbdfklnprt-]    [PLUR]+[POSS_SG_2]+[POSSESSEE]+[PLUR]+[INE]
SFX s   0    aidéiba      [cghjmsxyvzbdfklnprt-]    [PLUR]+[POSS_SG_2]+[POSSESSEE]+[PLUR]+[ILL]
SFX s   0    aidéi        [cghjmsxyvzbdfklnprt-]    [PLUR]+[POSS_SG_2]+[POSSESSEE]+[PLUR]+[NOM]
SFX s   0    aidéhoz      [cghjmsxyvzbdfklnprt-]    [PLUR]+[POSS_SG_2]+[POSSESSEE]+[ALL]
SFX s   0    aidéból      [cghjmsxyvzbdfklnprt-]    [PLUR]+[POSS_SG_2]+[POSSESSEE]+[ELA]
SFX s   0    aidéban      [cghjmsxyvzbdfklnprt-]    [PLUR]+[POSS_SG_2]+[POSSESSEE]+[INE]
SFX s   0    aidéba       [cghjmsxyvzbdfklnprt-]    [PLUR]+[POSS_SG_2]+[POSSESSEE]+[ILL]
SFX s   0    aidé         [cghjmsxyvzbdfklnprt-]    [PLUR]+[POSS_SG_2]+[POSSESSEE]+[NOM]
SFX s   0    aidul        [cghjmsxyvzbdfklnprt-]    [PLUR]+[POSS_SG_2]+[ESS]
SFX s   0    aidtól       [cghjmsxyvzbdfklnprt-]    [PLUR]+[POSS_SG_2]+[ABL]
SFX s   0    aidról       [cghjmsxyvzbdfklnprt-]    [PLUR]+[POSS_SG_2]+[DEL]
SFX s   0    aidra        [cghjmsxyvzbdfklnprt-]    [PLUR]+[POSS_SG_2]+[SBL]
SFX s   0    aidon        [cghjmsxyvzbdfklnprt-]    [PLUR]+[POSS_SG_2]+[SUE]
SFX s   0    aidnál       [cghjmsxyvzbdfklnprt-]    [PLUR]+[POSS_SG_2]+[ADE]
SFX s   0    aidnak       [cghjmsxyvzbdfklnprt-]    [PLUR]+[POSS_SG_2]+[DAT]
SFX s   0    aidként      [cghjmsxyvzbdfklnprt-]    [PLUR]+[POSS_SG_2]+[FORM]
SFX s   0    aidkor       [cghjmsxyvzbdfklnprt-]    [PLUR]+[POSS_SG_2]+[TEMP]
SFX s   0    aidig        [cghjmsxyvzbdfklnprt-]    [PLUR]+[POSS_SG_2]+[TERM]
SFX s   0    aidhoz       [cghjmsxyvzbdfklnprt-]    [PLUR]+[POSS_SG_2]+[ALL]
SFX s   0    aiddá        [cghjmsxyvzbdfklnprt-]    [PLUR]+[POSS_SG_2]+[TRANS]
SFX s   0    aiddal       [cghjmsxyvzbdfklnprt-]    [PLUR]+[POSS_SG_2]+[INSTR]
SFX s   0    aidból       [cghjmsxyvzbdfklnprt-]    [PLUR]+[POSS_SG_2]+[ELA]
SFX s   0    aidban       [cghjmsxyvzbdfklnprt-]    [PLUR]+[POSS_SG_2]+[INE]
SFX s   0    aidba        [cghjmsxyvzbdfklnprt-]    [PLUR]+[POSS_SG_2]+[ILL]
SFX s   0    aidat        [cghjmsxyvzbdfklnprt-]    [PLUR]+[POSS_SG_2]+[ACC]
SFX s   0    aid          [cghjmsxyvzbdfklnprt-]    [PLUR]+[POSS_SG_2]+[NOM]
SFX s   0    aiból        [cghjmsxyvzbdfklnprt-]    [PLUR]+[POSS_SG_3]+[ELA]
SFX s   0    aiban        [cghjmsxyvzbdfklnprt-]    [PLUR]+[POSS_SG_3]+[INE]
SFX s   0    aiba         [cghjmsxyvzbdfklnprt-]    [PLUR]+[POSS_SG_3]+[ILL]
SFX s   0    ai           [cghjmsxyvzbdfklnprt-]    [PLUR]+[POSS_SG_3]+[NOM]

SFX q N 9
SFX q   0    -szerûség    .                         [szerû_SORT_adj]+[sÁg_ABSTRACT_noun]{+[NOM]} nÓ×BVLjcTt
SFX q   0    -szerû       .                         [szerû_SORT_adj]{+[NOM]} ÞÔØCWMjcHR
SFX q   0    -féleség     .                         [féle_SORT_adj]+[sÁg_ABSTRACT_noun]{+[NOM]} nÓ×BVLjcTt
SFX q   0    -féle        .                         [féle_SORT_adj]{+[NOM]} ÐÓ×BVLjcGR
SFX q   0    -forma       .                         [forma_FORMAL_adj]{+[NOM]} ÏÒÖAUKicFQ
SFX q   0    -fajtaság    .                         [fajta_SORT_adj]+[sÁg_ABSTRACT_noun]{+[NOM]} mÒÖAUKicSs
SFX q   0    -fajta       .                         [fajta_SORT_adj]{+[NOM]} ÏÒÖAUKicFQ
SFX q   0    -beliség     .                         [beli_LOCATIVE_adj]+[sÁg_ABSTRACT_noun]{+[NOM]} nÓ×BVLjcTt
SFX q   0    -beli        .                         [beli_LOCATIVE_adj]{+[NOM]} ÐÓ×BVLjcGR
SFX p Y 236
SFX p   ztik szük         sztik                     [SUBJ/IMPER_DEF_PL_1]
SFX p   ztik szük         sztik                     [PRES_INDIC_DEF_PL_1]
SFX p   ztik szétek       sztik                     [SUBJ/IMPER_DEF_PL_2]
SFX p   ztik szétek       sztik                     [PRES_INDIC_DEF_PL_2]
SFX p   ztik szék         sztik                     [SUBJ/IMPER_DEF_PL_3]
SFX p   ztik szék         sztik                     [PRES_INDIC_DEF_PL_3]
SFX p   zt   szük         szt                       [SUBJ/IMPER_DEF_PL_1]
SFX p   zt   szétek       szt                       [SUBJ/IMPER_DEF_PL_2]
SFX p   zt   szék         szt                       [SUBJ/IMPER_DEF_PL_3]
SFX p   zt   szem         szt                       [SUBJ/IMPER_DEF_SG_1]
SFX p   zt   szelek       szt                       [SUBJ/IMPER_SG_1_OBJ_2]
SFX p   zt   szed         szt                       [SUBJ/IMPER_DEF_SG_2]
SFX p   zt   sze          szt                       [SUBJ/IMPER_DEF_SG_3]
SFX p   zik  szük         szik                      [SUBJ/IMPER_DEF_PL_1]
SFX p   zik  szük         szik                      [PRES_INDIC_DEF_PL_1]
SFX p   zik  szétek       szik                      [PRES_INDIC_DEF_PL_2]
SFX p   zik  szék         szik                      [SUBJ/IMPER_DEF_PL_3]
SFX p   zik  szék         szik                      [PRES_INDIC_DEF_PL_3]
SFX p   zik  szem         szik                      [SUBJ/IMPER_DEF_SG_1]
SFX p   zik  szelek       szik                      [SUBJ/IMPER_SG_1_OBJ_2]
SFX p   zik  szed         szik                      [SUBJ/IMPER_DEF_SG_2]
SFX p   zik  sze          szik                      [SUBJ/IMPER_DEF_SG_3]
SFX p   zik  dzük         dzik                      [SUBJ/IMPER_DEF_PL_1]
SFX p   zik  dzük         dzik                      [PRES_INDIC_DEF_PL_1]
SFX p   zik  dzétek       dzik                      [PRES_INDIC_DEF_PL_2]
SFX p   zik  dzék         dzik                      [SUBJ/IMPER_DEF_PL_3]
SFX p   zik  dzék         dzik                      [PRES_INDIC_DEF_PL_3]
SFX p   zik  dzlek        dzik                      [SUBJ/IMPER_SG_1_OBJ_2]
SFX p   zik  dzem         dzik                      [SUBJ/IMPER_DEF_SG_1]
SFX p   zik  dze          dzik                      [SUBJ/IMPER_DEF_SG_3]
SFX p   zik  dzd          dzik                      [SUBJ/IMPER_DEF_SG_2]
SFX p   z    szük         sz                        [SUBJ/IMPER_DEF_PL_1]
SFX p   z    szék         sz                        [SUBJ/IMPER_DEF_PL_3]
SFX p   z    szem         sz                        [SUBJ/IMPER_DEF_SG_1]
SFX p   z    szelek       sz                        [SUBJ/IMPER_SG_1_OBJ_2]
SFX p   z    szed         sz                        [SUBJ/IMPER_DEF_SG_2]
SFX p   z    sze          sz                        [SUBJ/IMPER_DEF_SG_3]
SFX p   z    dzük         dz                        [SUBJ/IMPER_DEF_PL_1]
SFX p   z    dzék         dz                        [SUBJ/IMPER_DEF_PL_3]
SFX p   z    dzem         dz                        [SUBJ/IMPER_DEF_SG_1]
SFX p   z    dzelek       dz                        [SUBJ/IMPER_SG_1_OBJ_2]
SFX p   z    dzed         dz                        [SUBJ/IMPER_DEF_SG_2]
SFX p   z    dze          dz                        [SUBJ/IMPER_DEF_SG_3]
SFX p   tik  ssük         [üöieuoa]tik              [PRES_INDIC_DEF_PL_1]
SFX p   tik  ssétek       [üöieuoa]tik              [PRES_INDIC_DEF_PL_2]
SFX p   tik  ssék         [üöieuoa]tik              [PRES_INDIC_DEF_PL_3]
SFX p   t    ssük         [üöieuoa]t                [SUBJ/IMPER_DEF_PL_1]
SFX p   t    ssétek       [üöieuoa]t                [SUBJ/IMPER_DEF_PL_2]
SFX p   t    ssék         [üöieuoa]t                [SUBJ/IMPER_DEF_PL_3]
SFX p   t    ssem         [üöieuoa]t                [SUBJ/IMPER_DEF_SG_1]
SFX p   t    sselek       [üöieuoa]t                [SUBJ/IMPER_SG_1_OBJ_2]
SFX p   t    ssed         [üöieuoa]t                [SUBJ/IMPER_DEF_SG_2]
SFX p   t    sse          [üöieuoa]t                [SUBJ/IMPER_DEF_SG_3]
SFX p   t    sd           [üöieuoa]t                [SUBJ/IMPER_DEF_SG_2]
SFX p   t    d            szt                       [SUBJ/IMPER_DEF_SG_2]
SFX p   l    lek          ll                        [PRES_INDIC_SG_1_OBJ_2]
SFX p   ik   öm           ik                        [PRES_INDIC_DEF_SG_1]
SFX p   ik   öd           ik                        [PRES_INDIC_DEF_SG_2]
SFX p   ik   zük          [^dsbkmnyzr]zik           [SUBJ/IMPER_DEF_PL_1]
SFX p   ik   zük          [^dsbkmnyzr]zik           [PRES_INDIC_DEF_PL_1]
SFX p   ik   zétek        [^dsbkmnyzr]zik           [SUBJ/IMPER_DEF_PL_2]
SFX p   ik   zétek        [^dsbkmnyzr]zik           [PRES_INDIC_DEF_PL_2]
SFX p   ik   zék          [^dsbkmnyzr]zik           [SUBJ/IMPER_DEF_PL_3]
SFX p   ik   zék          [^dsbkmnyzr]zik           [PRES_INDIC_DEF_PL_3]
SFX p   ik   zem          [^ds]zik                  [SUBJ/IMPER_DEF_SG_1]
SFX p   ik   zelek        [^dsbkmnyzr]zik           [SUBJ/IMPER_SG_1_OBJ_2]
SFX p   ik   zed          [^dsbkmnyzr]zik           [SUBJ/IMPER_DEF_SG_2]
SFX p   ik   ze           [^ds]zik                  [SUBJ/IMPER_DEF_SG_3]
SFX p   ik   tük          ik                        [PAST_INDIC_DEF_PL_1]
SFX p   ik   tétek        ik                        [PAST_INDIC_DEF_PL_2]
SFX p   ik   ték          ik                        [PAST_INDIC_DEF_PL_3]
SFX p   ik   tem          ik                        [PAST_INDIC_DEF_SG_1]
SFX p   ik   telek        ik                        [PAST_INDIC_SG_1_OBJ_2]
SFX p   ik   ted          ik                        [PAST_INDIC_DEF_SG_2]
SFX p   ik   te           ik                        [PAST_INDIC_DEF_SG_3]
SFX p   ik   sük          sik                       [SUBJ/IMPER_DEF_PL_1]
SFX p   ik   sük          sik                       [PRES_INDIC_DEF_PL_1]
SFX p   ik   sük          [^szüöieuoa]tik           [PRES_INDIC_DEF_PL_1]
SFX p   ik   sétek        sik                       [SUBJ/IMPER_DEF_PL_2]
SFX p   ik   sétek        sik                       [PRES_INDIC_DEF_PL_2]
SFX p   ik   sétek        [^szüöieuoa]tik           [PRES_INDIC_DEF_PL_2]
SFX p   ik   sék          sik                       [SUBJ/IMPER_DEF_PL_3]
SFX p   ik   sék          sik                       [PRES_INDIC_DEF_PL_3]
SFX p   ik   sék          [^szüöieuoa]tik           [PRES_INDIC_DEF_PL_3]
SFX p   ik   sem          sik                       [SUBJ/IMPER_DEF_SG_1]
SFX p   ik   selek        sik                       [SUBJ/IMPER_SG_1_OBJ_2]
SFX p   ik   sed          sik                       [SUBJ/IMPER_DEF_SG_2]
SFX p   ik   se           sik                       [SUBJ/IMPER_DEF_SG_3]
SFX p   ik   ném          .ik                       [PRES_COND_DEF_SG_1]
SFX p   ik   nélek        .ik                       [PRES_COND_SG_1_OBJ_2]
SFX p   ik   nék          .ik                       [PRES_COND_DEF_PL_3]
SFX p   ik   néd          .ik                       [PRES_COND_DEF_SG_2]
SFX p   ik   né           .ik                       [PRES_COND_DEF_SG_3]
SFX p   ik   nátok        .ik                       [PRES_COND_DEF_PL_2]
SFX p   ik   nánk         .ik                       [PRES_COND_DEF_PL_1]
SFX p   ik   lek          szik                      [PRES_INDIC_SG_1_OBJ_2]
SFX p   ik   lek          [^ldrz]ik                 [PRES_INDIC_SG_1_OBJ_2]
SFX p   ik   lek          [^bdgjkmrtzys][ldrz]ik    [PRES_INDIC_SG_1_OBJ_2]
SFX p   ik   jük          [^szt]ik                  [SUBJ/IMPER_DEF_PL_1]
SFX p   ik   jük          [^szt]ik                  [PRES_INDIC_DEF_PL_1]
SFX p   ik   jétek        [^szt]ik                  [SUBJ/IMPER_DEF_PL_2]
SFX p   ik   jétek        [^szt]ik                  [PRES_INDIC_DEF_PL_2]
SFX p   ik   jék          [^szt]ik                  [SUBJ/IMPER_DEF_PL_3]
SFX p   ik   jék          [^szt]ik                  [PRES_INDIC_DEF_PL_3]
SFX p   ik   jem          [^szt]ik                  [SUBJ/IMPER_DEF_SG_1]
SFX p   ik   jelek        [^szt]ik                  [SUBJ/IMPER_SG_1_OBJ_2]
SFX p   ik   jed          [^szt]ik                  [SUBJ/IMPER_DEF_SG_2]
SFX p   ik   je           [^szt]ik                  [SUBJ/IMPER_DEF_SG_3]
SFX p   ik   i            ik                        [PRES_INDIC_DEF_SG_3]
SFX p   ik   elek         [s][ld]ik                 [PRES_INDIC_SG_1_OBJ_2]
SFX p   ik   elek         [bdgjklmnrtzy][ldgrz]ik   [PRES_INDIC_SG_1_OBJ_2]
SFX p   ik   d            szik                      [SUBJ/IMPER_DEF_SG_2]
SFX p   ik   d            [^t]ik                    [SUBJ/IMPER_DEF_SG_2]
SFX p   0    öttük        [lnrz]d                   [PAST_INDIC_DEF_PL_1]
SFX p   0    öttük        [ln]l                     [PAST_INDIC_DEF_PL_1]
SFX p   0    öttük        [jlmnrszáéiíóöuüû]t       [PAST_INDIC_DEF_PL_1]
SFX p   0    öttük        [gn]g                     [PAST_INDIC_DEF_PL_1]
SFX p   0    öttétek      [lnrz]d                   [PAST_INDIC_DEF_PL_2]
SFX p   0    öttétek      [ln]l                     [PAST_INDIC_DEF_PL_2]
SFX p   0    öttétek      [jlmnrszáéiíóöuüû]t       [PAST_INDIC_DEF_PL_2]
SFX p   0    öttétek      [gn]g                     [PAST_INDIC_DEF_PL_2]
SFX p   0    ötték        [lnrz]d                   [PAST_INDIC_DEF_PL_3]
SFX p   0    ötték        [ln]l                     [PAST_INDIC_DEF_PL_3]
SFX p   0    ötték        [jlmnrszáéiíóöuüû]t       [PAST_INDIC_DEF_PL_3]
SFX p   0    ötték        [gn]g                     [PAST_INDIC_DEF_PL_3]
SFX p   0    öttem        [lnrz]d                   [PAST_INDIC_DEF_SG_1]
SFX p   0    öttem        [ln]l                     [PAST_INDIC_DEF_SG_1]
SFX p   0    öttem        [jlmnrszáéiíóöuüû]t       [PAST_INDIC_DEF_SG_1]
SFX p   0    ötted        [lnrz]d                   [PAST_INDIC_DEF_SG_2]
SFX p   0    ötted        [ln]l                     [PAST_INDIC_DEF_SG_2]
SFX p   0    ötted        [jlmnrszáéiíóöuüû]t       [PAST_INDIC_DEF_SG_2]
SFX p   0    ötte         [lnrz]d                   [PAST_INDIC_DEF_SG_3]
SFX p   0    ötte         [ln]l                     [PAST_INDIC_DEF_SG_3]
SFX p   0    ötte         [jlmnrszáéiíóöuüû]t       [PAST_INDIC_DEF_SG_3]
SFX p   0    öm           [^k]                      [PRES_INDIC_DEF_SG_1]
SFX p   0    öd           [^k]                      [PRES_INDIC_DEF_SG_2]
SFX p   0    zük          z                         [PRES_INDIC_DEF_PL_1]
SFX p   0    zük          [^ds]z                    [SUBJ/IMPER_DEF_PL_1]
SFX p   0    zétek        [^ds]z                    [SUBJ/IMPER_DEF_PL_2]
SFX p   0    zék          [^ds]z                    [SUBJ/IMPER_DEF_PL_3]
SFX p   0    zem          [^ds]z                    [SUBJ/IMPER_DEF_SG_1]
SFX p   0    zelek        [^ds]z                    [SUBJ/IMPER_SG_1_OBJ_2]
SFX p   0    zed          [^s]z                     [SUBJ/IMPER_DEF_SG_2]
SFX p   0    ze           [^ds]z                    [SUBJ/IMPER_DEF_SG_3]
SFX p   0    tük          [^tóúõûk]                 [PAST_INDIC_DEF_PL_1]
SFX p   0    tük          [^jlmnrszáéiíóöuüû]t      [PAST_INDIC_DEF_PL_1]
SFX p   0    tétek        [^tk]                     [PAST_INDIC_DEF_PL_2]
SFX p   0    tétek        [^jlmnrszáéiíóöuüû]t      [PAST_INDIC_DEF_PL_2]
SFX p   0    ték          [^tk]                     [PAST_INDIC_DEF_PL_3]
SFX p   0    ték          [^jlmnrszáéiíóöuüû]t      [PAST_INDIC_DEF_PL_3]
SFX p   0    tem          [^tk]                     [PAST_INDIC_DEF_SG_1]
SFX p   0    tem          [^jlmnrszáéiíóöuüû]t      [PAST_INDIC_DEF_SG_1]
SFX p   0    telek        [^tóúõûk]                 [PAST_INDIC_SG_1_OBJ_2]
SFX p   0    telek        [^jlmnrszáéiíóöuüû]t      [PAST_INDIC_SG_1_OBJ_2]
SFX p   0    ted          [^tk]                     [PAST_INDIC_DEF_SG_2]
SFX p   0    ted          [^jlmnrszáéiíóöuüû]t      [PAST_INDIC_DEF_SG_2]
SFX p   0    te           [^tk]                     [PAST_INDIC_DEF_SG_3]
SFX p   0    te           [^jlmnrszáéiíóöuüû]t      [PAST_INDIC_DEF_SG_3]
SFX p   0    sük          s                         [SUBJ/IMPER_DEF_PL_1]
SFX p   0    sük          s                         [PRES_INDIC_DEF_PL_1]
SFX p   0    sük          [^szüöieuoa]t             [SUBJ/IMPER_DEF_PL_1]
SFX p   0    sétek        s                         [SUBJ/IMPER_DEF_PL_2]
SFX p   0    sétek        [^szüöieuoa]t             [SUBJ/IMPER_DEF_PL_2]
SFX p   0    sék          s                         [SUBJ/IMPER_DEF_PL_3]
SFX p   0    sék          [^szüöieuoa]t             [SUBJ/IMPER_DEF_PL_3]
SFX p   0    sem          s                         [SUBJ/IMPER_DEF_SG_1]
SFX p   0    sem          [^szüöieuoa]t             [SUBJ/IMPER_DEF_SG_1]
SFX p   0    selek        s                         [SUBJ/IMPER_SG_1_OBJ_2]
SFX p   0    selek        [^szüöieuoa]t             [SUBJ/IMPER_SG_1_OBJ_2]
SFX p   0    sed          s                         [SUBJ/IMPER_DEF_SG_2]
SFX p   0    sed          [^szüöieuoa]t             [SUBJ/IMPER_DEF_SG_2]
SFX p   0    se           s                         [SUBJ/IMPER_DEF_SG_3]
SFX p   0    se           [^szüöieuoa]t             [SUBJ/IMPER_DEF_SG_3]
SFX p   0    sd           [^szüöieuoa]t             [SUBJ/IMPER_DEF_SG_2]
SFX p   0    nétek        [^tk]                     [PRES_COND_DEF_PL_2]
SFX p   0    nénk         [aeioöuü]t                [PRES_COND_DEF_PL_1]
SFX p   0    nénk         [^tk]                     [PRES_COND_DEF_PL_1]
SFX p   0    ném          [aeioöuü]t                [PRES_COND_DEF_SG_1]
SFX p   0    ném          [^tk]                     [PRES_COND_DEF_SG_1]
SFX p   0    nélek        [aeioöuü]t                [PRES_COND_SG_1_OBJ_2]
SFX p   0    nélek        [^tk]                     [PRES_COND_SG_1_OBJ_2]
SFX p   0    nék          [aeioöuü]t                [PRES_COND_DEF_PL_3]
SFX p   0    nék          [aeioöuü]t                [PRES_COND_DEF_PL_2]
SFX p   0    nék          [^tk]                     [PRES_COND_DEF_PL_3]
SFX p   0    néd          [aeioöuü]t                [PRES_COND_DEF_SG_2]
SFX p   0    néd          [^tk]                     [PRES_COND_DEF_SG_2]
SFX p   0    né           [aeioöuü]t                [PRES_COND_DEF_SG_3]
SFX p   0    né           [^tk]                     [PRES_COND_DEF_SG_3]
SFX p   0    lek          [^lk]                     [PRES_INDIC_SG_1_OBJ_2]
SFX p   0    lek          [^l]l                     [PRES_INDIC_SG_1_OBJ_2]
SFX p   0    jük          [^sztk]                   [SUBJ/IMPER_DEF_PL_1]
SFX p   0    jük          [^szk]                    [PRES_INDIC_DEF_PL_1]
SFX p   0    jétek        [^sztk]                   [SUBJ/IMPER_DEF_PL_2]
SFX p   0    jék          [^sztk]                   [SUBJ/IMPER_DEF_PL_3]
SFX p   0    jem          [^sztk]                   [SUBJ/IMPER_DEF_SG_1]
SFX p   0    jelek        [^sztk]                   [SUBJ/IMPER_SG_1_OBJ_2]
SFX p   0    jed          [^sztk]                   [SUBJ/IMPER_DEF_SG_2]
SFX p   0    je           [^sztk]                   [SUBJ/IMPER_DEF_SG_3]
SFX p   0    itek         [^k]                      [PRES_INDIC_DEF_PL_2]
SFX p   0    ik           [^k]                      [PRES_INDIC_DEF_PL_3]
SFX p   0    i            [^k]                      [PRES_INDIC_DEF_SG_3]
SFX p   0    ettelek      [jlmnrszáéiíóöuüû]t       [PAST_INDIC_SG_1_OBJ_2]
SFX p   0    ettelek      [jdmn]z                   [PAST_INDIC_SG_1_OBJ_2]
SFX p   0    enétek       [lnrz]d                   [PRES_COND_DEF_PL_2]
SFX p   0    enétek       [ln]l                     [PRES_COND_DEF_PL_2]
SFX p   0    enétek       [jlmnrszáéíû]t            [PRES_COND_DEF_PL_2]
SFX p   0    enétek       [gn]g                     [PRES_COND_DEF_PL_1]
SFX p   0    enénk        [lnrz]d                   [PRES_COND_DEF_PL_1]
SFX p   0    enénk        [ln]l                     [PRES_COND_DEF_PL_1]
SFX p   0    enénk        [jlmnrszáéíû]t            [PRES_COND_DEF_PL_1]
SFX p   0    enénk        [gn]g                     [PRES_COND_DEF_PL_1]
SFX p   0    eném         [lnrz]d                   [PRES_COND_DEF_SG_1]
SFX p   0    eném         [ln]l                     [PRES_COND_DEF_SG_1]
SFX p   0    eném         [jlmnrszáéíû]t            [PRES_COND_DEF_SG_1]
SFX p   0    eném         [gn]g                     [PRES_COND_DEF_SG_1]
SFX p   0    enélek       [lnrz]d                   [PRES_COND_SG_1_OBJ_2]
SFX p   0    enélek       [ln]l                     [PRES_COND_SG_1_OBJ_2]
SFX p   0    enélek       [jlmnrszáéíû]t            [PRES_COND_SG_1_OBJ_2]
SFX p   0    enélek       [gn]g                     [PRES_COND_SG_1_OBJ_2]
SFX p   0    enék         [lnrz]d                   [PRES_COND_DEF_PL_3]
SFX p   0    enék         [ln]l                     [PRES_COND_DEF_PL_3]
SFX p   0    enék         [jlmnrszáéíû]t            [PRES_COND_DEF_PL_3]
SFX p   0    enék         [gn]g                     [PRES_COND_DEF_PL_3]
SFX p   0    enéd         [lnrz]d                   [PRES_COND_DEF_SG_2]
SFX p   0    enéd         [ln]l                     [PRES_COND_DEF_SG_2]
SFX p   0    enéd         [jlmnrszáéíû]t            [PRES_COND_DEF_SG_2]
SFX p   0    enéd         [gn]g                     [PRES_COND_DEF_SG_2]
SFX p   0    ené          [lnrz]d                   [PRES_COND_DEF_SG_3]
SFX p   0    ené          [ln]l                     [PRES_COND_DEF_SG_3]
SFX p   0    ené          [jlmnrszáéíû]t            [PRES_COND_DEF_SG_3]
SFX p   0    ené          [gn]g                     [PRES_COND_DEF_SG_3]
SFX p   0    elek         [lnrz]d                   [PRES_INDIC_SG_1_OBJ_2]
SFX p   0    elek         [jlmnrszáéíû]t            [PRES_INDIC_SG_1_OBJ_2]
SFX p   0    elek         [gn]g                     [PRES_INDIC_SG_1_OBJ_2]
SFX p   0    d            [zd]                      [SUBJ/IMPER_DEF_SG_2]
SFX p   0    d            [^t]                      [SUBJ/IMPER_DEF_SG_2]
SFX o Y 342
SFX o   ztik szátok       sztik                     [SUBJ/IMPER_DEF_PL_2]
SFX o   ztik szátok       sztik                     [PRES_INDIC_DEF_PL_2]
SFX o   ztik szák         sztik                     [SUBJ/IMPER_DEF_PL_3]
SFX o   ztik szák         sztik                     [PRES_INDIC_DEF_PL_3]
SFX o   ztik szuk         sztik                     [SUBJ/IMPER_DEF_PL_1]
SFX o   ztik szuk         sztik                     [PRES_INDIC_DEF_PL_1]
SFX o   ztik sza          sztik                     [PRES_INDIC_DEF_SG_3]
SFX o   zt   szátok       szt                       [SUBJ/IMPER_DEF_PL_2]
SFX o   zt   szák         szt                       [SUBJ/IMPER_DEF_PL_3]
SFX o   zt   szuk         szt                       [SUBJ/IMPER_DEF_PL_1]
SFX o   zt   szam         szt                       [SUBJ/IMPER_DEF_SG_1]
SFX o   zt   szalak       szt                       [SUBJ/IMPER_SG_1_OBJ_2]
SFX o   zt   szad         szt                       [SUBJ/IMPER_DEF_SG_2]
SFX o   zt   sza          szt                       [SUBJ/IMPER_DEF_SG_3]
SFX o   zik  szátok       szik                      [PRES_INDIC_DEF_PL_2]
SFX o   zik  szák         szik                      [SUBJ/IMPER_DEF_PL_3]
SFX o   zik  szák         szik                      [PRES_INDIC_DEF_PL_3]
SFX o   zik  szuk         szik                      [SUBJ/IMPER_DEF_PL_1]
SFX o   zik  szuk         szik                      [PRES_INDIC_DEF_PL_1]
SFX o   zik  szam         szik                      [SUBJ/IMPER_DEF_SG_1]
SFX o   zik  szalak       szik                      [SUBJ/IMPER_SG_1_OBJ_2]
SFX o   zik  szad         szik                      [SUBJ/IMPER_DEF_SG_2]
SFX o   zik  sza          szik                      [SUBJ/IMPER_DEF_SG_3]
SFX o   zik  sza          szik                      [PRES_INDIC_DEF_SG_3]
SFX o   zik  dzátok       dzik                      [PRES_INDIC_DEF_PL_2]
SFX o   zik  dzák         dzik                      [SUBJ/IMPER_DEF_PL_3]
SFX o   zik  dzák         dzik                      [PRES_INDIC_DEF_PL_3]
SFX o   zik  dzuk         dzik                      [SUBJ/IMPER_DEF_PL_1]
SFX o   zik  dzuk         dzik                      [PRES_INDIC_DEF_PL_1]
SFX o   zik  dza          dzik                      [SUBJ/IMPER_DEF_SG_3]
SFX o   zik  dza          dzik                      [PRES_INDIC_DEF_SG_3]
SFX o   z    szák         sz                        [SUBJ/IMPER_DEF_PL_3]
SFX o   z    szuk         sz                        [SUBJ/IMPER_DEF_PL_1]
SFX o   z    szam         sz                        [SUBJ/IMPER_DEF_SG_1]
SFX o   z    szalak       sz                        [SUBJ/IMPER_SG_1_OBJ_2]
SFX o   z    szad         sz                        [SUBJ/IMPER_DEF_SG_2]
SFX o   z    sza          sz                        [SUBJ/IMPER_DEF_SG_3]
SFX o   z    dzák         dz                        [SUBJ/IMPER_DEF_PL_3]
SFX o   z    dzuk         dz                        [SUBJ/IMPER_DEF_PL_1]
SFX o   z    dza          dz                        [SUBJ/IMPER_DEF_SG_3]
SFX o   tik  ssátok       [üöieuoa]tik              [PRES_INDIC_DEF_PL_2]
SFX o   tik  ssák         [üöieuoa]tik              [PRES_INDIC_DEF_PL_3]
SFX o   tik  ssuk         [üöieuoa]tik              [PRES_INDIC_DEF_PL_1]
SFX o   tik  ssa          [üöieuoa]tik              [PRES_INDIC_DEF_SG_3]
SFX o   t    ssátok       [üöieuoa]t                [SUBJ/IMPER_DEF_PL_2]
SFX o   t    ssák         [üöieuoa]t                [SUBJ/IMPER_DEF_PL_3]
SFX o   t    ssuk         [üöieuoa]t                [SUBJ/IMPER_DEF_PL_1]
SFX o   t    ssam         [üöieuoa]t                [SUBJ/IMPER_DEF_SG_1]
SFX o   t    ssalak       [üöieuoa]t                [SUBJ/IMPER_SG_1_OBJ_2]
SFX o   t    ssad         [üöieuoa]t                [SUBJ/IMPER_DEF_SG_2]
SFX o   t    ssa          [üöieuoa]t                [SUBJ/IMPER_DEF_SG_3]
SFX o   t    sd           [üöieuoa]t                [SUBJ/IMPER_DEF_SG_2]
SFX o   t    d            szt                       [SUBJ/IMPER_DEF_SG_2]
SFX o   l    lak          ll                        [PRES_INDIC_SG_1_OBJ_2]
SFX o   ik   zátok        [^dsbkmnyzr]zik           [SUBJ/IMPER_DEF_PL_2]
SFX o   ik   zátok        [^dsbkmnyzr]zik           [PRES_INDIC_DEF_PL_2]
SFX o   ik   zák          [^dsbkmnyzr]zik           [SUBJ/IMPER_DEF_PL_3]
SFX o   ik   zák          [^dsbkmnyzr]zik           [PRES_INDIC_DEF_PL_3]
SFX o   ik   zuk          [^dsbkmnyzr]zik           [SUBJ/IMPER_DEF_PL_1]
SFX o   ik   zuk          [^dsbkmnyzr]zik           [PRES_INDIC_DEF_PL_1]
SFX o   ik   zam          [^dsbkmnyzr]zik           [SUBJ/IMPER_DEF_SG_1]
SFX o   ik   zalak        [^dsbkmnyzr]zik           [SUBJ/IMPER_SG_1_OBJ_2]
SFX o   ik   zad          [^dsbkmnyzr]zik           [SUBJ/IMPER_DEF_SG_2]
SFX o   ik   za           [^dsbkmnyzr]zik           [SUBJ/IMPER_DEF_SG_3]
SFX o   ik   za           [^dsbkmnyzr]zik           [PRES_INDIC_DEF_SG_3]
SFX o   ik   tátok        szik                      [PAST_INDIC_DEF_PL_2]
SFX o   ik   tátok        [^ldrz]ik                 [PAST_INDIC_DEF_PL_2]
SFX o   ik   tátok        [^bdgjkmrtzys][ldrz]ik    [PAST_INDIC_DEF_PL_2]
SFX o   ik   ták          szik                      [PAST_INDIC_DEF_PL_3]
SFX o   ik   ták          [^ldrz]ik                 [PAST_INDIC_DEF_PL_3]
SFX o   ik   ták          [^bdgjkmrtzys][ldrz]ik    [PAST_INDIC_DEF_PL_3]
SFX o   ik   tuk          szik                      [PAST_INDIC_DEF_PL_1]
SFX o   ik   tuk          [^ldrz]ik                 [PAST_INDIC_DEF_PL_1]
SFX o   ik   tuk          [^bdgjkmrtzys][ldrz]ik    [PAST_INDIC_DEF_PL_1]
SFX o   ik   tam          szik                      [PAST_INDIC_DEF_SG_1]
SFX o   ik   tam          [^ldrz]ik                 [PAST_INDIC_DEF_SG_1]
SFX o   ik   tam          [^bdgjkmrtzys][ldrz]ik    [PAST_INDIC_DEF_SG_1]
SFX o   ik   talak        szik                      [PAST_INDIC_SG_1_OBJ_2]
SFX o   ik   talak        [^ldrz]ik                 [PAST_INDIC_SG_1_OBJ_2]
SFX o   ik   talak        [^bdgjkmrtzys][ldrz]ik    [PAST_INDIC_SG_1_OBJ_2]
SFX o   ik   tad          szik                      [PAST_INDIC_DEF_SG_2]
SFX o   ik   tad          [^ldrz]ik                 [PAST_INDIC_DEF_SG_2]
SFX o   ik   tad          [^bdgjkmrtzys][ldrz]ik    [PAST_INDIC_DEF_SG_2]
SFX o   ik   ta           szik                      [PAST_INDIC_DEF_SG_3]
SFX o   ik   ta           [^ldrz]ik                 [PAST_INDIC_DEF_SG_3]
SFX o   ik   ta           [^bdgjkmrtzys][ldrz]ik    [PAST_INDIC_DEF_SG_3]
SFX o   ik   sátok        sik                       [SUBJ/IMPER_DEF_PL_2]
SFX o   ik   sátok        sik                       [PRES_INDIC_DEF_PL_2]
SFX o   ik   sátok        [^szüöieuoa]tik           [PRES_INDIC_DEF_PL_2]
SFX o   ik   sák          sik                       [SUBJ/IMPER_DEF_PL_3]
SFX o   ik   sák          sik                       [PRES_INDIC_DEF_PL_3]
SFX o   ik   sák          [^szüöieuoa]tik           [PRES_INDIC_DEF_PL_3]
SFX o   ik   suk          sik                       [SUBJ/IMPER_DEF_PL_1]
SFX o   ik   suk          sik                       [PRES_INDIC_DEF_PL_1]
SFX o   ik   suk          [^szüöieuoa]tik           [PRES_INDIC_DEF_PL_1]
SFX o   ik   sam          sik                       [SUBJ/IMPER_DEF_SG_1]
SFX o   ik   salak        sik                       [SUBJ/IMPER_SG_1_OBJ_2]
SFX o   ik   sad          sik                       [SUBJ/IMPER_DEF_SG_2]
SFX o   ik   sa           sik                       [SUBJ/IMPER_DEF_SG_3]
SFX o   ik   sa           sik                       [PRES_INDIC_DEF_SG_3]
SFX o   ik   sa           [^szüöieuoa]tik           [PRES_INDIC_DEF_SG_3]
SFX o   ik   ottátok      [s][ld]ik                 [PAST_INDIC_DEF_PL_2]
SFX o   ik   ottátok      [bdgjklmnrtzy][ldgrz]ik   [PAST_INDIC_DEF_PL_2]
SFX o   ik   ották        [s][ld]ik                 [PAST_INDIC_DEF_PL_3]
SFX o   ik   ották        [bdgjklmnrtzy][ldgrz]ik   [PAST_INDIC_DEF_PL_3]
SFX o   ik   ottuk        [s][ld]ik                 [PAST_INDIC_DEF_PL_1]
SFX o   ik   ottuk        [bdgjklmnrtzy][ldgrz]ik   [PAST_INDIC_DEF_PL_1]
SFX o   ik   ottam        [s][ld]ik                 [PAST_INDIC_DEF_SG_1]
SFX o   ik   ottam        [bdgjklmnrtzy][ldgrz]ik   [PAST_INDIC_DEF_SG_1]
SFX o   ik   ottalak      [s][ld]ik                 [PAST_INDIC_SG_1_OBJ_2]
SFX o   ik   ottalak      [bdgjklmnrtzy][ldgrz]ik   [PAST_INDIC_SG_1_OBJ_2]
SFX o   ik   ottad        [s][ld]ik                 [PAST_INDIC_DEF_SG_2]
SFX o   ik   ottad        [bdgjklmnrtzy][ldgrz]ik   [PAST_INDIC_DEF_SG_2]
SFX o   ik   otta         [s][ld]ik                 [PAST_INDIC_DEF_SG_3]
SFX o   ik   otta         [bdgjklmnrtzy][ldgrz]ik   [PAST_INDIC_DEF_SG_3]
SFX o   ik   om           ik                        [PRES_INDIC_DEF_SG_1]
SFX o   ik   od           ik                        [PRES_INDIC_DEF_SG_2]
SFX o   ik   nátok        szik                      [PRES_COND_DEF_PL_2]
SFX o   ik   nátok        [^ldrz]ik                 [PRES_COND_DEF_PL_2]
SFX o   ik   nátok        [^bdgjkmrtzys][ldrz]ik    [PRES_COND_DEF_PL_2]
SFX o   ik   nánk         szik                      [PRES_COND_DEF_PL_1]
SFX o   ik   nánk         [^ldrz]ik                 [PRES_COND_DEF_PL_1]
SFX o   ik   nánk         [^bdgjkmrtzys][ldrz]ik    [PRES_COND_DEF_PL_1]
SFX o   ik   nám          szik                      [PRES_COND_DEF_SG_1]
SFX o   ik   nám          [^ldrz]ik                 [PRES_COND_DEF_SG_1]
SFX o   ik   nám          [^bdgjkmrtzys][ldrz]ik    [PRES_COND_DEF_SG_1]
SFX o   ik   nálak        szik                      [PRES_COND_SG_1_OBJ_2]
SFX o   ik   nálak        [^ldrz]ik                 [PRES_COND_SG_1_OBJ_2]
SFX o   ik   nálak        [^bdgjkmrtzys][ldrz]ik    [PRES_COND_SG_1_OBJ_2]
SFX o   ik   nák          szik                      [PRES_COND_DEF_PL_3]
SFX o   ik   nák          [^ldrz]ik                 [PRES_COND_DEF_PL_3]
SFX o   ik   nák          [^bdgjkmrtzys][ldrz]ik    [PRES_COND_DEF_PL_3]
SFX o   ik   nád          szik                      [PRES_COND_DEF_SG_2]
SFX o   ik   nád          [^ldrz]ik                 [PRES_COND_DEF_SG_2]
SFX o   ik   nád          [^bdgjkmrtzys][ldrz]ik    [PRES_COND_DEF_SG_2]
SFX o   ik   ná           szik                      [PRES_COND_DEF_SG_3]
SFX o   ik   ná           [^ldrz]ik                 [PRES_COND_DEF_SG_3]
SFX o   ik   ná           [^bdgjkmrtzys][ldrz]ik    [PRES_COND_DEF_SG_3]
SFX o   ik   lak          szik                      [PRES_INDIC_SG_1_OBJ_2]
SFX o   ik   lak          [^ldrz]ik                 [PRES_INDIC_SG_1_OBJ_2]
SFX o   ik   lak          [^bdgjkmrtzys][ldrz]ik    [PRES_INDIC_SG_1_OBJ_2]
SFX o   ik   játok        [^ldgrszt]ik              [SUBJ/IMPER_DEF_PL_2]
SFX o   ik   játok        [^ldgrszt]ik              [PRES_INDIC_DEF_PL_2]
SFX o   ik   játok        [^bdgjkmrtzys][ldr]ik     [SUBJ/IMPER_DEF_PL_2]
SFX o   ik   játok        [^bdgjkmrtzys][ldr]ik     [PRES_INDIC_DEF_PL_2]
SFX o   ik   ják          [^ldgrszt]ik              [SUBJ/IMPER_DEF_PL_3]
SFX o   ik   ják          [^ldgrszt]ik              [PRES_INDIC_DEF_PL_3]
SFX o   ik   ják          [^bdgjkmrtzys][ldr]ik     [SUBJ/IMPER_DEF_PL_3]
SFX o   ik   ják          [^bdgjkmrtzys][ldr]ik     [PRES_INDIC_DEF_PL_3]
SFX o   ik   juk          [^ldgrszt]ik              [SUBJ/IMPER_DEF_PL_1]
SFX o   ik   juk          [^ldgrszt]ik              [PRES_INDIC_DEF_PL_1]
SFX o   ik   juk          [^bdgjkmrtzys][ldr]ik     [SUBJ/IMPER_DEF_PL_1]
SFX o   ik   juk          [^bdgjkmrtzys][ldr]ik     [PRES_INDIC_DEF_PL_1]
SFX o   ik   jam          [^ldgrszt]ik              [SUBJ/IMPER_DEF_SG_1]
SFX o   ik   jam          [^bdgjkmrtzys][ldr]ik     [SUBJ/IMPER_DEF_SG_1]
SFX o   ik   jalak        [^ldgrszt]ik              [SUBJ/IMPER_SG_1_OBJ_2]
SFX o   ik   jalak        [^bdgjkmrtzys][ldr]ik     [SUBJ/IMPER_SG_1_OBJ_2]
SFX o   ik   jad          [^ldgrszt]ik              [SUBJ/IMPER_DEF_SG_2]
SFX o   ik   jad          [^bdgjkmrtzys][ldr]ik     [SUBJ/IMPER_DEF_SG_2]
SFX o   ik   ja           [^ldgrszt]ik              [SUBJ/IMPER_DEF_SG_3]
SFX o   ik   ja           [^ldgrszt]ik              [PRES_INDIC_DEF_SG_3]
SFX o   ik   ja           [^bdgjkmrtzys][ldr]ik     [SUBJ/IMPER_DEF_SG_3]
SFX o   ik   ja           [^bdgjkmrtzys][ldr]ik     [PRES_INDIC_DEF_SG_3]
SFX o   ik   d            szik                      [SUBJ/IMPER_DEF_SG_2]
SFX o   ik   d            [^ldgrszt]ik              [SUBJ/IMPER_DEF_SG_2]
SFX o   ik   d            [^bdgjkmrtzys][ldrz]ik    [SUBJ/IMPER_DEF_SG_2]
SFX o   ik   anátok       [s][ld]ik                 [PRES_COND_DEF_PL_2]
SFX o   ik   anátok       [bdgjklmnrtzy][ldgrz]ik   [PRES_COND_DEF_PL_2]
SFX o   ik   anánk        [s][ld]ik                 [PRES_COND_DEF_PL_1]
SFX o   ik   anánk        [bdgjklmnrtzy][ldgrz]ik   [PRES_COND_DEF_PL_1]
SFX o   ik   anám         [s][ld]ik                 [PRES_COND_DEF_SG_1]
SFX o   ik   anám         [bdgjklmnrtzy][ldgrz]ik   [PRES_COND_DEF_SG_1]
SFX o   ik   análak       [s][ld]ik                 [PRES_COND_SG_1_OBJ_2]
SFX o   ik   análak       [bdgjklmnrtzy][ldgrz]ik   [PRES_COND_SG_1_OBJ_2]
SFX o   ik   anák         [s][ld]ik                 [PRES_COND_DEF_PL_3]
SFX o   ik   anák         [bdgjklmnrtzy][ldgrz]ik   [PRES_COND_DEF_PL_3]
SFX o   ik   anád         [s][ld]ik                 [PRES_COND_DEF_SG_2]
SFX o   ik   anád         [bdgjklmnrtzy][ldgrz]ik   [PRES_COND_DEF_SG_2]
SFX o   ik   aná          [s][ld]ik                 [PRES_COND_DEF_SG_3]
SFX o   ik   aná          [bdgjklmnrtzy][ldgrz]ik   [PRES_COND_DEF_SG_3]
SFX o   ik   alak         [s][ld]ik                 [PRES_INDIC_SG_1_OBJ_2]
SFX o   ik   alak         [bdgjklmnrtzy][ldgrz]ik   [PRES_INDIC_SG_1_OBJ_2]
SFX o   0    zátok        z                         [PRES_INDIC_DEF_PL_2]
SFX o   0    zátok        [^ds]z                    [SUBJ/IMPER_DEF_PL_2]
SFX o   0    zák          z                         [PRES_INDIC_DEF_PL_3]
SFX o   0    zák          [^ds]z                    [SUBJ/IMPER_DEF_PL_3]
SFX o   0    zuk          z                         [PRES_INDIC_DEF_PL_1]
SFX o   0    zuk          [^ds]z                    [SUBJ/IMPER_DEF_PL_1]
SFX o   0    zam          [^ds]z                    [SUBJ/IMPER_DEF_SG_1]
SFX o   0    zalak        [^ds]z                    [SUBJ/IMPER_SG_1_OBJ_2]
SFX o   0    zad          [^s]z                     [SUBJ/IMPER_DEF_SG_2]
SFX o   0    za           z                         [PRES_INDIC_DEF_SG_3]
SFX o   0    za           [^ds]z                    [SUBJ/IMPER_DEF_SG_3]
SFX o   0    tátok        [^tóúõûk]                 [PAST_INDIC_DEF_PL_2]
SFX o   0    tátok        [^jlmnrszáéiíóöuüû]t      [PAST_INDIC_DEF_PL_2]
SFX o   0    ták          [^tóúõûk]                 [PAST_INDIC_DEF_PL_3]
SFX o   0    ták          [^jlmnrszáéiíóöuüû]t      [PAST_INDIC_DEF_PL_3]
SFX o   0    tuk          [^tóúõûk]                 [PAST_INDIC_DEF_PL_1]
SFX o   0    tuk          [^jlmnrszáéiíóöuüû]t      [PAST_INDIC_DEF_PL_1]
SFX o   0    tam          rr                        [PAST_INDIC_DEF_SG_1]
SFX o   0    tam          [^tóúõûk]                 [PAST_INDIC_DEF_SG_1]
SFX o   0    tam          [^jlmnrszáéiíóöuüû]t      [PAST_INDIC_DEF_SG_1]
SFX o   0    talak        [^tóúõûk]                 [PAST_INDIC_SG_1_OBJ_2]
SFX o   0    talak        [^jlmnrszáéiíóöuüû]t      [PAST_INDIC_SG_1_OBJ_2]
SFX o   0    tad          rr                        [PAST_INDIC_DEF_SG_2]
SFX o   0    tad          [^tóúõûk]                 [PAST_INDIC_DEF_SG_2]
SFX o   0    tad          [^jlmnrszáéiíóöuüû]t      [PAST_INDIC_DEF_SG_2]
SFX o   0    ta           [^tóúõûk]                 [PAST_INDIC_DEF_SG_3]
SFX o   0    ta           [^jlmnrszáéiíóöuüû]t      [PAST_INDIC_DEF_SG_3]
SFX o   0    sátok        s                         [SUBJ/IMPER_DEF_PL_2]
SFX o   0    sátok        s                         [PRES_INDIC_DEF_PL_2]
SFX o   0    sátok        [^szüöieuoa]t             [SUBJ/IMPER_DEF_PL_2]
SFX o   0    sák          s                         [SUBJ/IMPER_DEF_PL_3]
SFX o   0    sák          s                         [PRES_INDIC_DEF_PL_3]
SFX o   0    sák          [^szüöieuoa]t             [SUBJ/IMPER_DEF_PL_3]
SFX o   0    suk          s                         [SUBJ/IMPER_DEF_PL_1]
SFX o   0    suk          s                         [PRES_INDIC_DEF_PL_1]
SFX o   0    suk          [^szüöieuoa]t             [SUBJ/IMPER_DEF_PL_1]
SFX o   0    sd           [^szüöieuoa]t             [SUBJ/IMPER_DEF_SG_2]
SFX o   0    sam          s                         [SUBJ/IMPER_DEF_SG_1]
SFX o   0    sam          [^szüöieuoa]t             [SUBJ/IMPER_DEF_SG_1]
SFX o   0    salak        s                         [SUBJ/IMPER_SG_1_OBJ_2]
SFX o   0    salak        [^szüöieuoa]t             [SUBJ/IMPER_SG_1_OBJ_2]
SFX o   0    sad          s                         [SUBJ/IMPER_DEF_SG_2]
SFX o   0    sad          [^szüöieuoa]t             [SUBJ/IMPER_DEF_SG_2]
SFX o   0    sa           s                         [SUBJ/IMPER_DEF_SG_3]
SFX o   0    sa           s                         [PRES_INDIC_DEF_SG_3]
SFX o   0    sa           [^szüöieuoa]t             [SUBJ/IMPER_DEF_SG_3]
SFX o   0    ottátok      rr                        [PAST_INDIC_DEF_PL_2]
SFX o   0    ottátok      [lnrz]d                   [PAST_INDIC_DEF_PL_2]
SFX o   0    ottátok      [ln]l                     [PAST_INDIC_DEF_PL_2]
SFX o   0    ottátok      [jlmnrszáéiíóöuüû]t       [PAST_INDIC_DEF_PL_2]
SFX o   0    ottátok      [jdmn]z                   [PAST_INDIC_DEF_PL_2]
SFX o   0    ottátok      [gn]g                     [PAST_INDIC_DEF_PL_2]
SFX o   0    ották        rr                        [PAST_INDIC_DEF_PL_3]
SFX o   0    ották        [lnrz]d                   [PAST_INDIC_DEF_PL_3]
SFX o   0    ották        [ln]l                     [PAST_INDIC_DEF_PL_3]
SFX o   0    ották        [jlmnrszáéiíóöuüû]t       [PAST_INDIC_DEF_PL_3]
SFX o   0    ották        [jdmn]z                   [PAST_INDIC_DEF_PL_3]
SFX o   0    ották        [gn]g                     [PAST_INDIC_DEF_PL_3]
SFX o   0    ottuk        rr                        [PAST_INDIC_DEF_PL_1]
SFX o   0    ottuk        [lnrz]d                   [PAST_INDIC_DEF_PL_1]
SFX o   0    ottuk        [ln]l                     [PAST_INDIC_DEF_PL_1]
SFX o   0    ottuk        [jlmnrszáéiíóöuüû]t       [PAST_INDIC_DEF_PL_1]
SFX o   0    ottuk        [jdmn]z                   [PAST_INDIC_DEF_PL_1]
SFX o   0    ottuk        [gn]g                     [PAST_INDIC_DEF_PL_1]
SFX o   0    ottam        [lnrz]d                   [PAST_INDIC_DEF_SG_1]
SFX o   0    ottam        [ln]l                     [PAST_INDIC_DEF_SG_1]
SFX o   0    ottam        [jlmnrszáéiíóöuüû]t       [PAST_INDIC_DEF_SG_1]
SFX o   0    ottam        [jdmn]z                   [PAST_INDIC_DEF_SG_1]
SFX o   0    ottam        [gn]g                     [PAST_INDIC_DEF_SG_1]
SFX o   0    ottalak      [jlmnrszáéiíóöuüû]t       [PAST_INDIC_SG_1_OBJ_2]
SFX o   0    ottalak      [jdmn]z                   [PAST_INDIC_SG_1_OBJ_2]
SFX o   0    ottad        [lnrz]d                   [PAST_INDIC_DEF_SG_2]
SFX o   0    ottad        [ln]l                     [PAST_INDIC_DEF_SG_2]
SFX o   0    ottad        [jlmnrszáéiíóöuüû]t       [PAST_INDIC_DEF_SG_2]
SFX o   0    ottad        [jdmn]z                   [PAST_INDIC_DEF_SG_2]
SFX o   0    ottad        [gn]g                     [PAST_INDIC_DEF_SG_2]
SFX o   0    otta         rr                        [PAST_INDIC_DEF_SG_3]
SFX o   0    otta         [lnrz]d                   [PAST_INDIC_DEF_SG_3]
SFX o   0    otta         [ln]l                     [PAST_INDIC_DEF_SG_3]
SFX o   0    otta         [jlmnrszáéiíóöuüû]t       [PAST_INDIC_DEF_SG_3]
SFX o   0    otta         [jdmn]z                   [PAST_INDIC_DEF_SG_3]
SFX o   0    otta         [gn]g                     [PAST_INDIC_DEF_SG_3]
SFX o   0    om           [^k]                      [PRES_INDIC_DEF_SG_1]
SFX o   0    od           [^k]                      [PRES_INDIC_DEF_SG_2]
SFX o   0    nátok        [aeioöuü]t                [PRES_COND_DEF_PL_2]
SFX o   0    nátok        [^tk]                     [PRES_COND_DEF_PL_2]
SFX o   0    nánk         [aeioöuü]t                [PRES_COND_DEF_PL_1]
SFX o   0    nánk         [^tk]                     [PRES_COND_DEF_PL_1]
SFX o   0    nám          [aeioöuü]t                [PRES_COND_DEF_SG_1]
SFX o   0    nám          [^tk]                     [PRES_COND_DEF_SG_1]
SFX o   0    nálak        [aeioöuü]t                [PRES_COND_SG_1_OBJ_2]
SFX o   0    nálak        [^tk]                     [PRES_COND_SG_1_OBJ_2]
SFX o   0    nák          [aeioöuü]t                [PRES_COND_DEF_PL_3]
SFX o   0    nák          [^tk]                     [PRES_COND_DEF_PL_3]
SFX o   0    nád          [aeioöuü]t                [PRES_COND_DEF_SG_2]
SFX o   0    nád          [^tk]                     [PRES_COND_DEF_SG_2]
SFX o   0    ná           [aeioöuü]t                [PRES_COND_DEF_SG_3]
SFX o   0    ná           [^tk]                     [PRES_COND_DEF_SG_3]
SFX o   0    lak          [^lk]                     [PRES_INDIC_SG_1_OBJ_2]
SFX o   0    lak          [^l]l                     [PRES_INDIC_SG_1_OBJ_2]
SFX o   0    játok        [^sztk]                   [SUBJ/IMPER_DEF_PL_2]
SFX o   0    játok        [^szk]                    [PRES_INDIC_DEF_PL_2]
SFX o   0    ják          [^sztk]                   [SUBJ/IMPER_DEF_PL_3]
SFX o   0    ják          [^szk]                    [PRES_INDIC_DEF_PL_3]
SFX o   0    juk          [^sztk]                   [SUBJ/IMPER_DEF_PL_1]
SFX o   0    juk          [^szk]                    [PRES_INDIC_DEF_PL_1]
SFX o   0    jam          [^sztk]                   [SUBJ/IMPER_DEF_SG_1]
SFX o   0    jalak        [^sztk]                   [SUBJ/IMPER_SG_1_OBJ_2]
SFX o   0    jad          [^sztk]                   [SUBJ/IMPER_DEF_SG_2]
SFX o   0    ja           [^sztk]                   [SUBJ/IMPER_DEF_SG_3]
SFX o   0    ja           [^szk]                    [PRES_INDIC_DEF_SG_3]
SFX o   0    d            [zd]                      [SUBJ/IMPER_DEF_SG_2]
SFX o   0    d            [^tk]                     [SUBJ/IMPER_DEF_SG_2]
SFX o   0    anátok       rr                        [PRES_COND_DEF_PL_2]
SFX o   0    anátok       [lnrz]d                   [PRES_COND_DEF_PL_2]
SFX o   0    anátok       [ln]l                     [PRES_COND_DEF_PL_2]
SFX o   0    anátok       [jlmnrszáéíû]t            [PRES_COND_DEF_PL_2]
SFX o   0    anátok       [jdmn]z                   [PRES_COND_DEF_PL_2]
SFX o   0    anátok       [gn]g                     [PRES_COND_DEF_PL_2]
SFX o   0    anánk        rr                        [PRES_COND_DEF_PL_1]
SFX o   0    anánk        [lnrz]d                   [PRES_COND_DEF_PL_1]
SFX o   0    anánk        [ln]l                     [PRES_COND_DEF_PL_1]
SFX o   0    anánk        [jlmnrszáéíû]t            [PRES_COND_DEF_PL_1]
SFX o   0    anánk        [jdmn]z                   [PRES_COND_DEF_PL_1]
SFX o   0    anánk        [gn]g                     [PRES_COND_DEF_PL_1]
SFX o   0    anám         rr                        [PRES_COND_DEF_SG_1]
SFX o   0    anám         [lnrz]d                   [PRES_COND_DEF_SG_1]
SFX o   0    anám         [ln]l                     [PRES_COND_DEF_SG_1]
SFX o   0    anám         [jlmnrszáéíû]t            [PRES_COND_DEF_SG_1]
SFX o   0    anám         [jdmn]z                   [PRES_COND_DEF_SG_1]
SFX o   0    anám         [gn]g                     [PRES_COND_DEF_SG_1]
SFX o   0    análak       rr                        [PRES_COND_SG_1_OBJ_2]
SFX o   0    análak       [lnrz]d                   [PRES_COND_SG_1_OBJ_2]
SFX o   0    análak       [ln]l                     [PRES_COND_SG_1_OBJ_2]
SFX o   0    análak       [jlmnrszáéíû]t            [PRES_COND_SG_1_OBJ_2]
SFX o   0    análak       [jdmn]z                   [PRES_COND_SG_1_OBJ_2]
SFX o   0    análak       [gn]g                     [PRES_COND_SG_1_OBJ_2]
SFX o   0    anák         rr                        [PRES_COND_DEF_PL_3]
SFX o   0    anák         [lnrz]d                   [PRES_COND_DEF_PL_3]
SFX o   0    anák         [ln]l                     [PRES_COND_DEF_PL_3]
SFX o   0    anák         [jlmnrszáéíû]t            [PRES_COND_DEF_PL_3]
SFX o   0    anák         [jdmn]z                   [PRES_COND_DEF_PL_3]
SFX o   0    anák         [gn]g                     [PRES_COND_DEF_PL_3]
SFX o   0    anád         rr                        [PRES_COND_DEF_SG_2]
SFX o   0    anád         [lnrz]d                   [PRES_COND_DEF_SG_2]
SFX o   0    anád         [ln]l                     [PRES_COND_DEF_SG_2]
SFX o   0    anád         [jlmnrszáéíû]t            [PRES_COND_DEF_SG_2]
SFX o   0    anád         [jdmn]z                   [PRES_COND_DEF_SG_2]
SFX o   0    anád         [gn]g                     [PRES_COND_DEF_SG_2]
SFX o   0    aná          rr                        [PRES_COND_DEF_SG_3]
SFX o   0    aná          [lnrz]d                   [PRES_COND_DEF_SG_3]
SFX o   0    aná          [ln]l                     [PRES_COND_DEF_SG_3]
SFX o   0    aná          [jlmnrszáéíû]t            [PRES_COND_DEF_SG_3]
SFX o   0    aná          [jdmn]z                   [PRES_COND_DEF_SG_3]
SFX o   0    aná          [gn]g                     [PRES_COND_DEF_SG_3]
SFX o   0    alak         rr                        [PRES_INDIC_SG_1_OBJ_2]
SFX o   0    alak         [lnrz]d                   [PRES_INDIC_SG_1_OBJ_2]
SFX o   0    alak         [jlmnrszáéíû]t            [PRES_INDIC_SG_1_OBJ_2]
SFX o   0    alak         [jdmn]z                   [PRES_INDIC_SG_1_OBJ_2]
SFX o   0    alak         [gn]g                     [PRES_INDIC_SG_1_OBJ_2]
SFX n Y 158
SFX n   zs   dzsé         dzs                       [TRANS]
SFX n   zs   dzsel        dzs                       [INSTR]
SFX n   z    szé          [^s]sz                    [TRANS]
SFX n   z    szel         [^s]sz                    [INSTR]
SFX n   y    tyé          [^t]ty                    [TRANS]
SFX n   y    tyel         [^t]ty                    [INSTR]
SFX n   y    nyé          [^n]ny                    [TRANS]
SFX n   y    nyel         [^n]ny                    [INSTR]
SFX n   y    lyé          [^l]ly                    [TRANS]
SFX n   y    lyel         [^l]ly                    [INSTR]
SFX n   y    gyé          [^g]gy                    [TRANS]
SFX n   y    gyel         [^g]gy                    [INSTR]
SFX n   ty   tyé          tty                       [TRANS]
SFX n   ty   tyel         tty                       [INSTR]
SFX n   t    té           tt                        [TRANS]
SFX n   t    tel          tt                        [INSTR]
SFX n   sz   szé          ssz                       [TRANS]
SFX n   sz   szel         ssz                       [INSTR]
SFX n   s    zsé          [^d]zs                    [TRANS]
SFX n   s    zsel         [^d]zs                    [INSTR]
SFX n   s    sé           ss                        [TRANS]
SFX n   s    sel          ss                        [INSTR]
SFX n   s    csé          [^c]cs                    [TRANS]
SFX n   s    csel         [^c]cs                    [INSTR]
SFX n   r    ré           rr                        [TRANS]
SFX n   r    rel          rr                        [INSTR]
SFX n   p    pé           pp                        [TRANS]
SFX n   p    pel          pp                        [INSTR]
SFX n   ny   nyé          nny                       [TRANS]
SFX n   ny   nyel         nny                       [INSTR]
SFX n   n    né           nn                        [TRANS]
SFX n   n    nel          nn                        [INSTR]
SFX n   m    mé           mm                        [TRANS]
SFX n   m    mel          mm                        [INSTR]
SFX n   ly   lyé          lly                       [TRANS]
SFX n   ly   lyel         lly                       [INSTR]
SFX n   l    lé           ll                        [TRANS]
SFX n   l    lel          ll                        [INSTR]
SFX n   k    ké           kk                        [TRANS]
SFX n   k    kel          kk                        [INSTR]
SFX n   j    jé           jj                        [TRANS]
SFX n   j    jel          jj                        [INSTR]
SFX n   gy   gyé          ggy                       [TRANS]
SFX n   gy   gyel         ggy                       [INSTR]
SFX n   g    gé           gg                        [TRANS]
SFX n   g    gel          gg                        [INSTR]
SFX n   f    fé           ff                        [TRANS]
SFX n   f    fel          ff                        [INSTR]
SFX n   e    éhez         e                         [ALL]
SFX n   d    dé           dd                        [TRANS]
SFX n   d    del          dd                        [INSTR]
SFX n   cs   csé          ccs                       [TRANS]
SFX n   cs   csel         ccs                       [INSTR]
SFX n   c    cé           cc                        [TRANS]
SFX n   c    cel          cc                        [INSTR]
SFX n   b    bé           bb                        [TRANS]
SFX n   b    bel          bb                        [INSTR]
SFX n   0    é            GY-                       [TRANS]
SFX n   0    zé           [^cts]z                   [TRANS]
SFX n   0    zé           [^cts]Z-                  [TRANS]
SFX n   0    zsé          ZS-                       [TRANS]
SFX n   0    zsel         ZS-                       [INSTR]
SFX n   0    zel          [^cts]z                   [INSTR]
SFX n   0    zel          [^cts]Z-                  [INSTR]
SFX n   0    vé           v                         [TRANS]
SFX n   0    vé           [áeéuü]h                  [TRANS]
SFX n   0    vé           V-                        [TRANS]
SFX n   0    vel          v                         [INSTR]
SFX n   0    vel          [áeéuü]h                  [INSTR]
SFX n   0    vel          V-                        [INSTR]
SFX n   0    té           th                        [TRANS]
SFX n   0    té           [^t]t                     [TRANS]
SFX n   0    té           T-                        [TRANS]
SFX n   0    tyé          TY-                       [TRANS]
SFX n   0    tyel         TY-                       [INSTR]
SFX n   0    tel          th                        [INSTR]
SFX n   0    tel          [^t]t                     [INSTR]
SFX n   0    tel          T-                        [INSTR]
SFX n   0    sé           [^tczs]s                  [TRANS]
SFX n   0    sé           [^Z]S-                    [TRANS]
SFX n   0    szé          x                         [TRANS]
SFX n   0    szé          X-                        [TRANS]
SFX n   0    szé          SZ-                       [TRANS]
SFX n   0    szel         x                         [INSTR]
SFX n   0    szel         X-                        [INSTR]
SFX n   0    szel         SZ-                       [INSTR]
SFX n   0    sel          [^tczs]s                  [INSTR]
SFX n   0    sel          [^Z]S-                    [INSTR]
SFX n   0    ré           [^r]r                     [TRANS]
SFX n   0    ré           R-                        [TRANS]
SFX n   0    rel          [^r]r                     [INSTR]
SFX n   0    rel          R-                        [INSTR]
SFX n   0    pé           [^p]p                     [TRANS]
SFX n   0    pé           P-                        [TRANS]
SFX n   0    pel          [^p]p                     [INSTR]
SFX n   0    pel          P-                        [INSTR]
SFX n   0    né           [^n]n                     [TRANS]
SFX n   0    né           N-                        [TRANS]
SFX n   0    nyé          NY-                       [TRANS]
SFX n   0    nyel         NY-                       [INSTR]
SFX n   0    nel          [^n]n                     [INSTR]
SFX n   0    nel          N-                        [INSTR]
SFX n   0    mé           [^m]m                     [TRANS]
SFX n   0    mé           M-                        [TRANS]
SFX n   0    mel          [^m]m                     [INSTR]
SFX n   0    mel          M-                        [INSTR]
SFX n   0    lé           [^l]l                     [TRANS]
SFX n   0    lé           L-                        [TRANS]
SFX n   0    lyé          LY-                       [TRANS]
SFX n   0    lyel         LY-                       [INSTR]
SFX n   0    lel          [^l]l                     [INSTR]
SFX n   0    lel          L-                        [INSTR]
SFX n   0    ké           [^k]k                     [TRANS]
SFX n   0    ké           K-                        [TRANS]
SFX n   0    kel          [^k]k                     [INSTR]
SFX n   0    kel          K-                        [INSTR]
SFX n   0    jé           [^j]j                     [TRANS]
SFX n   0    jé           [^glnt]y                  [TRANS]
SFX n   0    jé           J-                        [TRANS]
SFX n   0    jel          [^j]j                     [INSTR]
SFX n   0    jel          [^glnt]y                  [INSTR]
SFX n   0    jel          J-                        [INSTR]
SFX n   0    hé           [^tgáeéuü]h               [TRANS]
SFX n   0    hé           H-                        [TRANS]
SFX n   0    hez          [^aeoö]                   [ALL]
SFX n   0    hel          [^tgáeéuü]h               [INSTR]
SFX n   0    hel          H-                        [INSTR]
SFX n   0    gé           gh                        [TRANS]
SFX n   0    gé           [^g]g                     [TRANS]
SFX n   0    gé           G-                        [TRANS]
SFX n   0    gel          gh                        [INSTR]
SFX n   0    gel          [^g]g                     [INSTR]
SFX n   0    gel          G-                        [INSTR]
SFX n   0    fé           [^f]f                     [TRANS]
SFX n   0    fé           F-                        [TRANS]
SFX n   0    fel          [^f]f                     [INSTR]
SFX n   0    fel          F-                        [INSTR]
SFX n   0    el           GY-                       [INSTR]
SFX n   0    dé           [^d]d                     [TRANS]
SFX n   0    dé           D-                        [TRANS]
SFX n   0    dzsé         DZS-                      [TRANS]
SFX n   0    dzsel        DZS-                      [INSTR]
SFX n   0    del          [^d]d                     [INSTR]
SFX n   0    del          D-                        [INSTR]
SFX n   0    cé           [ct]z                     [TRANS]
SFX n   0    cé           [^c]c                     [TRANS]
SFX n   0    cé           C-                        [TRANS]
SFX n   0    csé          ts                        [TRANS]
SFX n   0    csé          CS-                       [TRANS]
SFX n   0    csel         ts                        [INSTR]
SFX n   0    csel         CS-                       [INSTR]
SFX n   0    cel          [ct]z                     [INSTR]
SFX n   0    cel          [^c]c                     [INSTR]
SFX n   0    cel          C-                        [INSTR]
SFX n   0    bé           [^b]b                     [TRANS]
SFX n   0    bé           B-                        [TRANS]
SFX n   0    bel          [^b]b                     [INSTR]
SFX n   0    bel          B-                        [INSTR]
SFX m Y 159
SFX m   zs   dzsá         dzs                       [TRANS]
SFX m   zs   dzsal        dzs                       [INSTR]
SFX m   z    szá          [^s]sz                    [TRANS]
SFX m   z    szal         [^s]sz                    [INSTR]
SFX m   y    tyá          [^t]ty                    [TRANS]
SFX m   y    tyal         [^t]ty                    [INSTR]
SFX m   y    nyá          [^n]ny                    [TRANS]
SFX m   y    nyal         [^n]ny                    [INSTR]
SFX m   y    lyá          [^l]ly                    [TRANS]
SFX m   y    lyal         [^l]ly                    [INSTR]
SFX m   y    gyá          [^g]gy                    [TRANS]
SFX m   y    gyal         [^g]gy                    [INSTR]
SFX m   ty   tyá          tty                       [TRANS]
SFX m   ty   tyal         tty                       [INSTR]
SFX m   t    tá           tt                        [TRANS]
SFX m   t    tal          tt                        [INSTR]
SFX m   sz   szá          ssz                       [TRANS]
SFX m   sz   szal         ssz                       [INSTR]
SFX m   s    zsá          [^d]zs                    [TRANS]
SFX m   s    zsal         [^d]zs                    [INSTR]
SFX m   s    sá           ss                        [TRANS]
SFX m   s    sal          ss                        [INSTR]
SFX m   s    csá          [^c]cs                    [TRANS]
SFX m   s    csal         [^c]cs                    [INSTR]
SFX m   r    rá           rr                        [TRANS]
SFX m   r    ral          rr                        [INSTR]
SFX m   p    pá           pp                        [TRANS]
SFX m   p    pal          pp                        [INSTR]
SFX m   o    óhoz         o                         [ALL]
SFX m   ny   nyá          nny                       [TRANS]
SFX m   ny   nyal         nny                       [INSTR]
SFX m   n    ná           nn                        [TRANS]
SFX m   n    nal          nn                        [INSTR]
SFX m   m    má           mm                        [TRANS]
SFX m   m    mal          mm                        [INSTR]
SFX m   ly   lyá          lly                       [TRANS]
SFX m   ly   lyal         lly                       [INSTR]
SFX m   l    lá           ll                        [TRANS]
SFX m   l    lal          ll                        [INSTR]
SFX m   k    ká           kk                        [TRANS]
SFX m   k    kal          kk                        [INSTR]
SFX m   j    já           jj                        [TRANS]
SFX m   j    jal          jj                        [INSTR]
SFX m   gy   gyá          ggy                       [TRANS]
SFX m   gy   gyal         ggy                       [INSTR]
SFX m   g    gá           gg                        [TRANS]
SFX m   g    gal          gg                        [INSTR]
SFX m   f    fá           ff                        [TRANS]
SFX m   f    fal          ff                        [INSTR]
SFX m   d    dá           dd                        [TRANS]
SFX m   d    dal          dd                        [INSTR]
SFX m   cs   csá          ccs                       [TRANS]
SFX m   cs   csal         ccs                       [INSTR]
SFX m   c    cá           cc                        [TRANS]
SFX m   c    cal          cc                        [INSTR]
SFX m   b    bá           bb                        [TRANS]
SFX m   b    bal          bb                        [INSTR]
SFX m   a    ához         a                         [ALL]
SFX m   0    á            GY-                       [TRANS]
SFX m   0    zá           [^cts]z                   [TRANS]
SFX m   0    zá           [^cts]Z-                  [TRANS]
SFX m   0    zsá          ZS-                       [TRANS]
SFX m   0    zsal         ZS-                       [INSTR]
SFX m   0    zal          [^cts]z                   [INSTR]
SFX m   0    zal          [^cts]Z-                  [INSTR]
SFX m   0    vá           v                         [TRANS]
SFX m   0    vá           [áeéuü]h                  [TRANS]
SFX m   0    vá           V-                        [TRANS]
SFX m   0    val          v                         [INSTR]
SFX m   0    val          [áeéuü]h                  [INSTR]
SFX m   0    val          V-                        [INSTR]
SFX m   0    tá           th                        [TRANS]
SFX m   0    tá           [^t]t                     [TRANS]
SFX m   0    tá           T-                        [TRANS]
SFX m   0    tyá          TY-                       [TRANS]
SFX m   0    tyal         TY-                       [INSTR]
SFX m   0    tal          th                        [INSTR]
SFX m   0    tal          [^t]t                     [INSTR]
SFX m   0    tal          T-                        [INSTR]
SFX m   0    sá           [^tczs]s                  [TRANS]
SFX m   0    sá           [^Z]S-                    [TRANS]
SFX m   0    szá          x                         [TRANS]
SFX m   0    szá          X-                        [TRANS]
SFX m   0    szá          SZ-                       [TRANS]
SFX m   0    szal         x                         [INSTR]
SFX m   0    szal         X-                        [INSTR]
SFX m   0    szal         SZ-                       [INSTR]
SFX m   0    sal          [^tczs]s                  [INSTR]
SFX m   0    sal          [^Z]S-                    [INSTR]
SFX m   0    rá           [^r]r                     [TRANS]
SFX m   0    rá           R-                        [TRANS]
SFX m   0    ral          [^r]r                     [INSTR]
SFX m   0    ral          R-                        [INSTR]
SFX m   0    pá           [^p]p                     [TRANS]
SFX m   0    pá           P-                        [TRANS]
SFX m   0    pal          [^p]p                     [INSTR]
SFX m   0    pal          P-                        [INSTR]
SFX m   0    ná           [^n]n                     [TRANS]
SFX m   0    ná           N-                        [TRANS]
SFX m   0    nyá          NY-                       [TRANS]
SFX m   0    nyal         NY-                       [INSTR]
SFX m   0    nal          [^n]n                     [INSTR]
SFX m   0    nal          N-                        [INSTR]
SFX m   0    má           [^m]m                     [TRANS]
SFX m   0    má           M-                        [TRANS]
SFX m   0    mal          [^m]m                     [INSTR]
SFX m   0    mal          M-                        [INSTR]
SFX m   0    lá           [^l]l                     [TRANS]
SFX m   0    lá           L-                        [TRANS]
SFX m   0    lyá          LY-                       [TRANS]
SFX m   0    lyal         LY-                       [INSTR]
SFX m   0    lal          [^l]l                     [INSTR]
SFX m   0    lal          L-                        [INSTR]
SFX m   0    ká           [^k]k                     [TRANS]
SFX m   0    ká           K-                        [TRANS]
SFX m   0    kal          [^k]k                     [INSTR]
SFX m   0    kal          K-                        [INSTR]
SFX m   0    já           [^j]j                     [TRANS]
SFX m   0    já           [^glnt]y                  [TRANS]
SFX m   0    já           J-                        [TRANS]
SFX m   0    jal          [^j]j                     [INSTR]
SFX m   0    jal          [^glnt]y                  [INSTR]
SFX m   0    jal          J-                        [INSTR]
SFX m   0    há           [^tgáeéuü]h               [TRANS]
SFX m   0    há           H-                        [TRANS]
SFX m   0    hoz          [^aeoö]                   [ALL]
SFX m   0    hal          [^tgáeéuü]h               [INSTR]
SFX m   0    hal          H-                        [INSTR]
SFX m   0    gá           gh                        [TRANS]
SFX m   0    gá           [^g]g                     [TRANS]
SFX m   0    gá           G-                        [TRANS]
SFX m   0    gal          gh                        [INSTR]
SFX m   0    gal          [^g]g                     [INSTR]
SFX m   0    gal          G-                        [INSTR]
SFX m   0    fá           [^f]f                     [TRANS]
SFX m   0    fá           F-                        [TRANS]
SFX m   0    fal          [^f]f                     [INSTR]
SFX m   0    fal          F-                        [INSTR]
SFX m   0    dá           [^d]d                     [TRANS]
SFX m   0    dá           D-                        [TRANS]
SFX m   0    dzsá         DZS-                      [TRANS]
SFX m   0    dzsal        DZS-                      [INSTR]
SFX m   0    dal          [^d]d                     [INSTR]
SFX m   0    dal          D-                        [INSTR]
SFX m   0    cá           [ct]z                     [TRANS]
SFX m   0    cá           [^c]c                     [TRANS]
SFX m   0    cá           C-                        [TRANS]
SFX m   0    csá          ts                        [TRANS]
SFX m   0    csá          CS-                       [TRANS]
SFX m   0    csal         ts                        [INSTR]
SFX m   0    csal         CS-                       [INSTR]
SFX m   0    cal          [ct]z                     [INSTR]
SFX m   0    cal          [^c]c                     [INSTR]
SFX m   0    cal          C-                        [INSTR]
SFX m   0    bá           [^b]b                     [TRANS]
SFX m   0    bá           B-                        [TRANS]
SFX m   0    bal          [^b]b                     [INSTR]
SFX m   0    bal          B-                        [INSTR]
SFX m   0    al           GY-                       [INSTR]

SFX l Y 1
SFX l   0    ke           [bcfjlmnprsyxz]           [kA_DIMINUTIVE_(noun,adj)]{+[NOM]} BVLjcÐÓ×R

SFX k Y 1
SFX k   0    ka           [bcfjlmnprsyxz]           [kA_DIMINUTIVE_(noun,adj)]{+[NOM]} AUKicÏÒÖQ
SFX j Y 15
SFX j   ö    õné          ö                         [né_MRS_noun]{+[NOM]} ÐÓ×BVLjcR%
SFX j   ö    õnyi         ö                         [nyi_MEASURE_adj]{+[NOM]} ÐÓ×BVLjcGRx
SFX j   y    nyi          [^n]ny                    [nyi_MEASURE_adj]{+[NOM]} ÐÓ×BVLjcGRx
SFX j   ny   nyi          nny                       [nyi_MEASURE_adj]{+[NOM]} ÐÓ×BVLjcGRx
SFX j   n    né           nn                        [né_MRS_noun]{+[NOM]} ÐÓ×BVLjcR%
SFX j   i    izmus        i                         [izmus_ISM_noun]{+[NOM]} nÓ×BVLjcTt%"
SFX j   i    ista         i                         [ista_ISM_noun]{+[NOM]} BVLjcR%"
SFX j   e    éné          e                         [né_MRS_noun]{+[NOM]} ÐÓ×BVLjcR%
SFX j   e    ényi         e                         [nyi_MEASURE_adj]{+[NOM]} ÐÓ×BVLjcGRx
SFX j   0    né           [^n]n                     [né_MRS_noun]{+[NOM]} ÐÓ×BVLjcR%
SFX j   0    né           [^eön]                    [né_MRS_noun]{+[NOM]} ÐÓ×BVLjcR%
SFX j   0    nyi          [^n]y                     [nyi_MEASURE_adj]{+[NOM]} ÐÓ×BVLjcGRx
SFX j   0    nyi          [^eöy]                    [nyi_MEASURE_adj]{+[NOM]} ÐÓ×BVLjcGRx
SFX j   0    izmus        [^i]                      [izmus_ISM_noun]{+[NOM]} nÓ×BVLjcTt%"
SFX j   0    ista         [^i]                      [ista_ISM_noun]{+[NOM]} BVLjcR%"
SFX i Y 15
SFX i   y    nyi          [^n]ny                    [nyi_MEASURE_adj]{+[NOM]} ÏÒÖAUKicFQx
SFX i   o    óné          o                         [né_MRS_noun]{+[NOM]} ÏÒÖAUKicQ%
SFX i   o    ónyi         o                         [nyi_MEASURE_adj]{+[NOM]} ÏÒÖAUKicFQx
SFX i   ny   nyi          nny                       [nyi_MEASURE_adj]{+[NOM]} ÏÒÖAUKicFQx
SFX i   n    né           nn                        [né_MRS_noun]{+[NOM]} ÏÒÖAUKicQ%
SFX i   i    izmus        i                         [izmus_ISM_noun]{+[NOM]} mÒÖAUKicSs%"
SFX i   i    ista         i                         [ista_ISM_noun]{+[NOM]} AUKicQ%"
SFX i   a    áné          a                         [né_MRS_noun]{+[NOM]} ÏÒÖAUKicQ%
SFX i   a    ányi         a                         [nyi_MEASURE_adj]{+[NOM]} ÏÒÖAUKicFQx
SFX i   0    né           [^n]n                     [né_MRS_noun]{+[NOM]} ÏÒÖAUKicQ%
SFX i   0    né           [^aon]                    [né_MRS_noun]{+[NOM]} ÏÒÖAUKicQ%
SFX i   0    nyi          [^n]y                     [nyi_MEASURE_adj]{+[NOM]} ÏÒÖAUKicFQx
SFX i   0    nyi          [^aoy]                    [nyi_MEASURE_adj]{+[NOM]} ÏÒÖAUKicFQx
SFX i   0    izmus        [^i]                      [izmus_ISM_noun]{+[NOM]} mÒÖAUKicSs%"
SFX i   0    ista         [^i]                      [ista_ISM_noun]{+[NOM]} AUKicQ%"
SFX e Y 286
SFX e   ztik szük         sztik                     [SUBJ/IMPER_DEF_PL_1]
SFX e   ztik szük         sztik                     [PRES_INDIC_DEF_PL_1]
SFX e   ztik szétek       sztik                     [SUBJ/IMPER_DEF_PL_2]
SFX e   ztik szétek       sztik                     [PRES_INDIC_DEF_PL_2]
SFX e   ztik szék         sztik                     [SUBJ/IMPER_DEF_PL_3]
SFX e   ztik szék         sztik                     [PRES_INDIC_DEF_PL_3]
SFX e   zt   szük         szt                       [SUBJ/IMPER_DEF_PL_1]
SFX e   zt   szétek       szt                       [SUBJ/IMPER_DEF_PL_2]
SFX e   zt   szék         szt                       [SUBJ/IMPER_DEF_PL_3]
SFX e   zt   szem         szt                       [SUBJ/IMPER_DEF_SG_1]
SFX e   zt   szelek       szt                       [SUBJ/IMPER_SG_1_OBJ_2]
SFX e   zt   szed         szt                       [SUBJ/IMPER_DEF_SG_2]
SFX e   zt   sze          szt                       [SUBJ/IMPER_DEF_SG_3]
SFX e   zik  szük         szik                      [SUBJ/IMPER_DEF_PL_1]
SFX e   zik  szük         szik                      [PRES_INDIC_DEF_PL_1]
SFX e   zik  szétek       szik                      [PRES_INDIC_DEF_PL_2]
SFX e   zik  szék         szik                      [SUBJ/IMPER_DEF_PL_3]
SFX e   zik  szék         szik                      [PRES_INDIC_DEF_PL_3]
SFX e   zik  szem         szik                      [SUBJ/IMPER_DEF_SG_1]
SFX e   zik  szelek       szik                      [SUBJ/IMPER_SG_1_OBJ_2]
SFX e   zik  szed         szik                      [SUBJ/IMPER_DEF_SG_2]
SFX e   zik  sze          szik                      [SUBJ/IMPER_DEF_SG_3]
SFX e   zik  dzük         dzik                      [SUBJ/IMPER_DEF_PL_1]
SFX e   zik  dzük         dzik                      [PRES_INDIC_DEF_PL_1]
SFX e   zik  dzétek       dzik                      [PRES_INDIC_DEF_PL_2]
SFX e   zik  dzék         dzik                      [SUBJ/IMPER_DEF_PL_3]
SFX e   zik  dzék         dzik                      [PRES_INDIC_DEF_PL_3]
SFX e   zik  dzlek        dzik                      [SUBJ/IMPER_SG_1_OBJ_2]
SFX e   zik  dzem         dzik                      [SUBJ/IMPER_DEF_SG_1]
SFX e   zik  dze          dzik                      [SUBJ/IMPER_DEF_SG_3]
SFX e   zik  dzd          dzik                      [SUBJ/IMPER_DEF_SG_2]
SFX e   z    szék         sz                        [SUBJ/IMPER_DEF_PL_3]
SFX e   z    dzék         dz                        [SUBJ/IMPER_DEF_PL_3]
SFX e   tik  ssük         [üöieuoa]tik              [PRES_INDIC_DEF_PL_1]
SFX e   tik  ssétek       [üöieuoa]tik              [PRES_INDIC_DEF_PL_2]
SFX e   tik  ssék         [üöieuoa]tik              [PRES_INDIC_DEF_PL_3]
SFX e   t    ssük         [üöieuoa]t                [SUBJ/IMPER_DEF_PL_1]
SFX e   t    ssétek       [üöieuoa]t                [SUBJ/IMPER_DEF_PL_2]
SFX e   t    ssék         [üöieuoa]t                [SUBJ/IMPER_DEF_PL_3]
SFX e   t    ssem         [üöieuoa]t                [SUBJ/IMPER_DEF_SG_1]
SFX e   t    sselek       [üöieuoa]t                [SUBJ/IMPER_SG_1_OBJ_2]
SFX e   t    ssed         [üöieuoa]t                [SUBJ/IMPER_DEF_SG_2]
SFX e   t    sse          [üöieuoa]t                [SUBJ/IMPER_DEF_SG_3]
SFX e   t    sd           [üöieuoa]t                [SUBJ/IMPER_DEF_SG_2]
SFX e   t    d            szt                       [SUBJ/IMPER_DEF_SG_2]
SFX e   l    lek          ll                        [PRES_INDIC_SG_1_OBJ_2]
SFX e   ik   zük          [^dsbkmnyzr]zik           [SUBJ/IMPER_DEF_PL_1]
SFX e   ik   zük          [^dsbkmnyzr]zik           [PRES_INDIC_DEF_PL_1]
SFX e   ik   zétek        [^dsbkmnyzr]zik           [SUBJ/IMPER_DEF_PL_2]
SFX e   ik   zétek        [^dsbkmnyzr]zik           [PRES_INDIC_DEF_PL_2]
SFX e   ik   zék          [^dsbkmnyzr]zik           [SUBJ/IMPER_DEF_PL_3]
SFX e   ik   zék          [^dsbkmnyzr]zik           [PRES_INDIC_DEF_PL_3]
SFX e   ik   zem          [^ds]zik                  [SUBJ/IMPER_DEF_SG_1]
SFX e   ik   zelek        [^dsbkmnyzr]zik           [SUBJ/IMPER_SG_1_OBJ_2]
SFX e   ik   zed          [^dsbkmnyzr]zik           [SUBJ/IMPER_DEF_SG_2]
SFX e   ik   ze           [^ds]zik                  [SUBJ/IMPER_DEF_SG_3]
SFX e   ik   tük          szik                      [PAST_INDIC_DEF_PL_1]
SFX e   ik   tük          [^ldrz]ik                 [PAST_INDIC_DEF_PL_1]
SFX e   ik   tük          [^bdgjkmrtzys][ldrz]ik    [PAST_INDIC_DEF_PL_1]
SFX e   ik   tétek        szik                      [PAST_INDIC_DEF_PL_2]
SFX e   ik   tétek        [^ldrz]ik                 [PAST_INDIC_DEF_PL_2]
SFX e   ik   tétek        [^bdgjkmrtzys][ldrz]ik    [PAST_INDIC_DEF_PL_2]
SFX e   ik   ték          szik                      [PAST_INDIC_DEF_PL_3]
SFX e   ik   ték          [^ldrz]ik                 [PAST_INDIC_DEF_PL_3]
SFX e   ik   ték          [^bdgjkmrtzys][ldrz]ik    [PAST_INDIC_DEF_PL_3]
SFX e   ik   tem          szik                      [PAST_INDIC_DEF_SG_1]
SFX e   ik   tem          [^ldrz]ik                 [PAST_INDIC_DEF_SG_1]
SFX e   ik   tem          [^bdgjkmrtzys][ldrz]ik    [PAST_INDIC_DEF_SG_1]
SFX e   ik   telek        szik                      [PAST_INDIC_SG_1_OBJ_2]
SFX e   ik   telek        [^ldrz]ik                 [PAST_INDIC_SG_1_OBJ_2]
SFX e   ik   telek        [^bdgjkmrtzys][ldrz]ik    [PAST_INDIC_SG_1_OBJ_2]
SFX e   ik   ted          szik                      [PAST_INDIC_DEF_SG_2]
SFX e   ik   ted          [^ldrz]ik                 [PAST_INDIC_DEF_SG_2]
SFX e   ik   ted          [^bdgjkmrtzys][ldrz]ik    [PAST_INDIC_DEF_SG_2]
SFX e   ik   te           szik                      [PAST_INDIC_DEF_SG_3]
SFX e   ik   te           [^ldrz]ik                 [PAST_INDIC_DEF_SG_3]
SFX e   ik   te           [^bdgjkmrtzys][ldrz]ik    [PAST_INDIC_DEF_SG_3]
SFX e   ik   sük          sik                       [SUBJ/IMPER_DEF_PL_1]
SFX e   ik   sük          sik                       [PRES_INDIC_DEF_PL_1]
SFX e   ik   sük          [^szüöieuoa]tik           [PRES_INDIC_DEF_PL_1]
SFX e   ik   sétek        sik                       [SUBJ/IMPER_DEF_PL_2]
SFX e   ik   sétek        sik                       [PRES_INDIC_DEF_PL_2]
SFX e   ik   sétek        [^szüöieuoa]tik           [PRES_INDIC_DEF_PL_2]
SFX e   ik   sék          sik                       [SUBJ/IMPER_DEF_PL_3]
SFX e   ik   sék          sik                       [PRES_INDIC_DEF_PL_3]
SFX e   ik   sék          [^szüöieuoa]tik           [PRES_INDIC_DEF_PL_3]
SFX e   ik   sem          sik                       [SUBJ/IMPER_DEF_SG_1]
SFX e   ik   selek        sik                       [SUBJ/IMPER_SG_1_OBJ_2]
SFX e   ik   sed          sik                       [SUBJ/IMPER_DEF_SG_2]
SFX e   ik   se           sik                       [SUBJ/IMPER_DEF_SG_3]
SFX e   ik   nétek        szik                      [PRES_COND_DEF_PL_2]
SFX e   ik   nétek        [^ldrz]ik                 [PRES_COND_DEF_PL_2]
SFX e   ik   nétek        [^bdgjkmrtzys][ldrz]ik    [PRES_COND_DEF_PL_2]
SFX e   ik   nénk         szik                      [PRES_COND_DEF_PL_1]
SFX e   ik   nénk         [^ldrz]ik                 [PRES_COND_DEF_PL_1]
SFX e   ik   nénk         [^bdgjkmrtzys][ldrz]ik    [PRES_COND_DEF_PL_1]
SFX e   ik   ném          szik                      [PRES_COND_DEF_SG_1]
SFX e   ik   ném          [^ldrz]ik                 [PRES_COND_DEF_SG_1]
SFX e   ik   ném          [^bdgjkmrtzys][ldrz]ik    [PRES_COND_DEF_SG_1]
SFX e   ik   nélek        szik                      [PRES_COND_SG_1_OBJ_2]
SFX e   ik   nélek        [^ldrz]ik                 [PRES_COND_SG_1_OBJ_2]
SFX e   ik   nélek        [^bdgjkmrtzys][ldrz]ik    [PRES_COND_SG_1_OBJ_2]
SFX e   ik   nék          szik                      [PRES_COND_DEF_PL_3]
SFX e   ik   nék          [^ldrz]ik                 [PRES_COND_DEF_PL_3]
SFX e   ik   nék          [^bdgjkmrtzys][ldrz]ik    [PRES_COND_DEF_PL_3]
SFX e   ik   néd          szik                      [PRES_COND_DEF_SG_2]
SFX e   ik   néd          [^ldrz]ik                 [PRES_COND_DEF_SG_2]
SFX e   ik   néd          [^bdgjkmrtzys][ldrz]ik    [PRES_COND_DEF_SG_2]
SFX e   ik   né           szik                      [PRES_COND_DEF_SG_3]
SFX e   ik   né           [^ldrz]ik                 [PRES_COND_DEF_SG_3]
SFX e   ik   né           [^bdgjkmrtzys][ldrz]ik    [PRES_COND_DEF_SG_3]
SFX e   ik   lek          szik                      [PRES_INDIC_SG_1_OBJ_2]
SFX e   ik   lek          [^ldrz]ik                 [PRES_INDIC_SG_1_OBJ_2]
SFX e   ik   lek          [^bdgjkmrtzys][ldrz]ik    [PRES_INDIC_SG_1_OBJ_2]
SFX e   ik   jük          [^ldgrszt]ik              [SUBJ/IMPER_DEF_PL_1]
SFX e   ik   jük          [^ldgrszt]ik              [PRES_INDIC_DEF_PL_1]
SFX e   ik   jük          [^bdgjkmrtzys][ldr]ik     [SUBJ/IMPER_DEF_PL_1]
SFX e   ik   jük          [^bdgjkmrtzys][ldr]ik     [PRES_INDIC_DEF_PL_1]
SFX e   ik   jétek        [^ldgrszt]ik              [SUBJ/IMPER_DEF_PL_2]
SFX e   ik   jétek        [^ldgrszt]ik              [PRES_INDIC_DEF_PL_2]
SFX e   ik   jétek        [^bdgjkmrtzys][ldr]ik     [SUBJ/IMPER_DEF_PL_2]
SFX e   ik   jétek        [^bdgjkmrtzys][ldr]ik     [PRES_INDIC_DEF_PL_2]
SFX e   ik   jék          [^ldgrszt]ik              [SUBJ/IMPER_DEF_PL_3]
SFX e   ik   jék          [^ldgrszt]ik              [PRES_INDIC_DEF_PL_3]
SFX e   ik   jék          [^bdgjkmrtzys][ldr]ik     [SUBJ/IMPER_DEF_PL_3]
SFX e   ik   jék          [^bdgjkmrtzys][ldr]ik     [PRES_INDIC_DEF_PL_3]
SFX e   ik   jem          [^ldgrszt]ik              [SUBJ/IMPER_DEF_SG_1]
SFX e   ik   jem          [^bdgjkmrtzys][ldr]ik     [SUBJ/IMPER_DEF_SG_1]
SFX e   ik   jelek        [^ldgrszt]ik              [SUBJ/IMPER_SG_1_OBJ_2]
SFX e   ik   jelek        [^bdgjkmrtzys][ldr]ik     [SUBJ/IMPER_SG_1_OBJ_2]
SFX e   ik   jed          [^ldgrszt]ik              [SUBJ/IMPER_DEF_SG_2]
SFX e   ik   jed          [^bdgjkmrtzys][ldr]ik     [SUBJ/IMPER_DEF_SG_2]
SFX e   ik   je           [^ldgrszt]ik              [SUBJ/IMPER_DEF_SG_3]
SFX e   ik   je           [^bdgjkmrtzys][ldr]ik     [SUBJ/IMPER_DEF_SG_3]
SFX e   ik   i            ik                        [PRES_INDIC_DEF_SG_3]
SFX e   ik   ettük        [s][ld]ik                 [PAST_INDIC_DEF_PL_1]
SFX e   ik   ettük        [bdgjklmnrtzy][ldgrz]ik   [PAST_INDIC_DEF_PL_1]
SFX e   ik   ettétek      [s][ld]ik                 [PAST_INDIC_DEF_PL_2]
SFX e   ik   ettétek      [bdgjklmnrtzy][ldgrz]ik   [PAST_INDIC_DEF_PL_2]
SFX e   ik   ették        [s][ld]ik                 [PAST_INDIC_DEF_PL_3]
SFX e   ik   ették        [bdgjklmnrtzy][ldgrz]ik   [PAST_INDIC_DEF_PL_3]
SFX e   ik   ettem        [s][ld]ik                 [PAST_INDIC_DEF_SG_1]
SFX e   ik   ettem        [bdgjklmnrtzy][ldgrz]ik   [PAST_INDIC_DEF_SG_1]
SFX e   ik   ettelek      [s][ld]ik                 [PAST_INDIC_SG_1_OBJ_2]
SFX e   ik   ettelek      [bdgjklmnrtzy][ldgrz]ik   [PAST_INDIC_SG_1_OBJ_2]
SFX e   ik   etted        [s][ld]ik                 [PAST_INDIC_DEF_SG_2]
SFX e   ik   etted        [bdgjklmnrtzy][ldgrz]ik   [PAST_INDIC_DEF_SG_2]
SFX e   ik   ette         [s][ld]ik                 [PAST_INDIC_DEF_SG_3]
SFX e   ik   ette         [bdgjklmnrtzy][ldgrz]ik   [PAST_INDIC_DEF_SG_3]
SFX e   ik   enétek       [s][ld]ik                 [PRES_COND_DEF_PL_2]
SFX e   ik   enétek       [bdgjklmnrtzy][ldgrz]ik   [PRES_COND_DEF_PL_2]
SFX e   ik   enénk        [s][ld]ik                 [PRES_COND_DEF_PL_1]
SFX e   ik   enénk        [bdgjklmnrtzy][ldgrz]ik   [PRES_COND_DEF_PL_1]
SFX e   ik   eném         [s][ld]ik                 [PRES_COND_DEF_SG_1]
SFX e   ik   eném         [bdgjklmnrtzy][ldgrz]ik   [PRES_COND_DEF_SG_1]
SFX e   ik   enélek       [s][ld]ik                 [PRES_COND_SG_1_OBJ_2]
SFX e   ik   enélek       [bdgjklmnrtzy][ldgrz]ik   [PRES_COND_SG_1_OBJ_2]
SFX e   ik   enék         [s][ld]ik                 [PRES_COND_DEF_PL_3]
SFX e   ik   enék         [bdgjklmnrtzy][ldgrz]ik   [PRES_COND_DEF_PL_3]
SFX e   ik   enéd         [s][ld]ik                 [PRES_COND_DEF_SG_2]
SFX e   ik   enéd         [bdgjklmnrtzy][ldgrz]ik   [PRES_COND_DEF_SG_2]
SFX e   ik   ené          [s][ld]ik                 [PRES_COND_DEF_SG_3]
SFX e   ik   ené          [bdgjklmnrtzy][ldgrz]ik   [PRES_COND_DEF_SG_3]
SFX e   ik   em           ik                        [PRES_INDIC_DEF_SG_1]
SFX e   ik   elek         [s][ld]ik                 [PRES_INDIC_SG_1_OBJ_2]
SFX e   ik   elek         [bdgjklmnrtzy][ldgrz]ik   [PRES_INDIC_SG_1_OBJ_2]
SFX e   ik   ed           ik                        [PRES_INDIC_DEF_SG_2]
SFX e   ik   d            szik                      [SUBJ/IMPER_DEF_SG_2]
SFX e   ik   d            [^ldgrszt]ik              [SUBJ/IMPER_DEF_SG_2]
SFX e   ik   d            [^bdgjkmrtzys][ldrz]ik    [SUBJ/IMPER_DEF_SG_2]
SFX e   0    zük          z                         [SUBJ/IMPER_DEF_PL_1]
SFX e   0    zük          z                         [PRES_INDIC_DEF_PL_1]
SFX e   0    zétek        [^ds]z                    [SUBJ/IMPER_DEF_PL_2]
SFX e   0    zék          [^ds]z                    [SUBJ/IMPER_DEF_PL_3]
SFX e   0    zem          z                         [SUBJ/IMPER_DEF_SG_1]
SFX e   0    zelek        z                         [SUBJ/IMPER_SG_1_OBJ_2]
SFX e   0    zed          z                         [SUBJ/IMPER_DEF_SG_2]
SFX e   0    ze           z                         [SUBJ/IMPER_DEF_SG_3]
SFX e   0    tük          [^tóúõûk]                 [PAST_INDIC_DEF_PL_1]
SFX e   0    tük          [^jlmnrszáéiíóöuüû]t      [PAST_INDIC_DEF_PL_1]
SFX e   0    tétek        [^tk]                     [PAST_INDIC_DEF_PL_2]
SFX e   0    tétek        [^jlmnrszáéiíóöuüû]t      [PAST_INDIC_DEF_PL_2]
SFX e   0    ték          [^tk]                     [PAST_INDIC_DEF_PL_3]
SFX e   0    ték          [^jlmnrszáéiíóöuüû]t      [PAST_INDIC_DEF_PL_3]
SFX e   0    tem          [^tk]                     [PAST_INDIC_DEF_SG_1]
SFX e   0    tem          [^jlmnrszáéiíóöuüû]t      [PAST_INDIC_DEF_SG_1]
SFX e   0    telek        [^tóúõûk]                 [PAST_INDIC_SG_1_OBJ_2]
SFX e   0    telek        [^jlmnrszáéiíóöuüû]t      [PAST_INDIC_SG_1_OBJ_2]
SFX e   0    ted          [^tk]                     [PAST_INDIC_DEF_SG_2]
SFX e   0    ted          [^jlmnrszáéiíóöuüû]t      [PAST_INDIC_DEF_SG_2]
SFX e   0    te           [^tk]                     [PAST_INDIC_DEF_SG_3]
SFX e   0    te           [^jlmnrszáéiíóöuüû]t      [PAST_INDIC_DEF_SG_3]
SFX e   0    sük          s                         [SUBJ/IMPER_DEF_PL_1]
SFX e   0    sük          s                         [PRES_INDIC_DEF_PL_1]
SFX e   0    sük          [^szüöieuoa]t             [SUBJ/IMPER_DEF_PL_1]
SFX e   0    sétek        s                         [SUBJ/IMPER_DEF_PL_2]
SFX e   0    sétek        [^szüöieuoa]t             [SUBJ/IMPER_DEF_PL_2]
SFX e   0    sék          s                         [SUBJ/IMPER_DEF_PL_3]
SFX e   0    sék          [^szüöieuoa]t             [SUBJ/IMPER_DEF_PL_3]
SFX e   0    sem          s                         [SUBJ/IMPER_DEF_SG_1]
SFX e   0    sem          [^szüöieuoa]t             [SUBJ/IMPER_DEF_SG_1]
SFX e   0    selek        s                         [SUBJ/IMPER_SG_1_OBJ_2]
SFX e   0    selek        [^szüöieuoa]t             [SUBJ/IMPER_SG_1_OBJ_2]
SFX e   0    sed          s                         [SUBJ/IMPER_DEF_SG_2]
SFX e   0    sed          [^szüöieuoa]t             [SUBJ/IMPER_DEF_SG_2]
SFX e   0    se           s                         [SUBJ/IMPER_DEF_SG_3]
SFX e   0    se           [^szüöieuoa]t             [SUBJ/IMPER_DEF_SG_3]
SFX e   0    sd           [^szüöieuoa]t             [SUBJ/IMPER_DEF_SG_2]
SFX e   0    nétek        [^tk]                     [PRES_COND_DEF_PL_2]
SFX e   0    nénk         [aeioöuü]t                [PRES_COND_DEF_PL_1]
SFX e   0    nénk         [^tk]                     [PRES_COND_DEF_PL_1]
SFX e   0    ném          [aeioöuü]t                [PRES_COND_DEF_SG_1]
SFX e   0    ném          [^tk]                     [PRES_COND_DEF_SG_1]
SFX e   0    nélek        [aeioöuü]t                [PRES_COND_SG_1_OBJ_2]
SFX e   0    nélek        [^tk]                     [PRES_COND_SG_1_OBJ_2]
SFX e   0    nék          [aeioöuü]t                [PRES_COND_DEF_PL_3]
SFX e   0    nék          [aeioöuü]t                [PRES_COND_DEF_PL_2]
SFX e   0    nék          [^tk]                     [PRES_COND_DEF_PL_3]
SFX e   0    néd          [aeioöuü]t                [PRES_COND_DEF_SG_2]
SFX e   0    néd          [^tk]                     [PRES_COND_DEF_SG_2]
SFX e   0    né           [aeioöuü]t                [PRES_COND_DEF_SG_3]
SFX e   0    né           [^tk]                     [PRES_COND_DEF_SG_3]
SFX e   0    lek          [^lk]                     [PRES_INDIC_SG_1_OBJ_2]
SFX e   0    lek          [^l]l                     [PRES_INDIC_SG_1_OBJ_2]
SFX e   0    jük          [^sztk]                   [SUBJ/IMPER_DEF_PL_1]
SFX e   0    jük          [^szk]                    [PRES_INDIC_DEF_PL_1]
SFX e   0    jétek        [^sztk]                   [SUBJ/IMPER_DEF_PL_2]
SFX e   0    jék          [^sztk]                   [SUBJ/IMPER_DEF_PL_3]
SFX e   0    jem          [^sztk]                   [SUBJ/IMPER_DEF_SG_1]
SFX e   0    jelek        [^sztk]                   [SUBJ/IMPER_SG_1_OBJ_2]
SFX e   0    jed          [^sztk]                   [SUBJ/IMPER_DEF_SG_2]
SFX e   0    je           [^sztk]                   [SUBJ/IMPER_DEF_SG_3]
SFX e   0    itek         [^k]                      [PRES_INDIC_DEF_PL_2]
SFX e   0    ik           [^k]                      [PRES_INDIC_DEF_PL_3]
SFX e   0    i            [^k]                      [PRES_INDIC_DEF_SG_3]
SFX e   0    ettük        [lnrz]d                   [PAST_INDIC_DEF_PL_1]
SFX e   0    ettük        [ln]l                     [PAST_INDIC_DEF_PL_1]
SFX e   0    ettük        [jlmnrszáéiíóöuüû]t       [PAST_INDIC_DEF_PL_1]
SFX e   0    ettétek      rr                        [PAST_INDIC_DEF_PL_2]
SFX e   0    ettétek      [lnrz]d                   [PAST_INDIC_DEF_PL_2]
SFX e   0    ettétek      [ln]l                     [PAST_INDIC_DEF_PL_2]
SFX e   0    ettétek      [jlmnrszáéiíóöuüû]t       [PAST_INDIC_DEF_PL_2]
SFX e   0    ettétek      [gn]g                     [PAST_INDIC_DEF_PL_2]
SFX e   0    ették        [lnrz]d                   [PAST_INDIC_DEF_PL_3]
SFX e   0    ették        [ln]l                     [PAST_INDIC_DEF_PL_3]
SFX e   0    ették        [jlmnrszáéiíóöuüû]t       [PAST_INDIC_DEF_PL_3]
SFX e   0    ettem        [lnrz]d                   [PAST_INDIC_DEF_SG_1]
SFX e   0    ettem        [ln]l                     [PAST_INDIC_DEF_SG_1]
SFX e   0    ettem        [jlmnrszáéiíóöuüû]t       [PAST_INDIC_DEF_SG_1]
SFX e   0    ettelek      [jlmnrszáéiíóöuüû]t       [PAST_INDIC_SG_1_OBJ_2]
SFX e   0    ettelek      [jdmn]z                   [PAST_INDIC_SG_1_OBJ_2]
SFX e   0    etted        [lnrz]d                   [PAST_INDIC_DEF_SG_2]
SFX e   0    etted        [ln]l                     [PAST_INDIC_DEF_SG_2]
SFX e   0    etted        [jlmnrszáéiíóöuüû]t       [PAST_INDIC_DEF_SG_2]
SFX e   0    ette         [lnrz]d                   [PAST_INDIC_DEF_SG_3]
SFX e   0    ette         [ln]l                     [PAST_INDIC_DEF_SG_3]
SFX e   0    ette         [jlmnrszáéiíóöuüû]t       [PAST_INDIC_DEF_SG_3]
SFX e   0    enétek       [lnrz]d                   [PRES_COND_DEF_PL_2]
SFX e   0    enétek       [ln]l                     [PRES_COND_DEF_PL_2]
SFX e   0    enétek       [jlmnrszáéíû]t            [PRES_COND_DEF_PL_2]
SFX e   0    enénk        [lnrz]d                   [PRES_COND_DEF_PL_1]
SFX e   0    enénk        [ln]l                     [PRES_COND_DEF_PL_1]
SFX e   0    enénk        [jlmnrszáéíû]t            [PRES_COND_DEF_PL_1]
SFX e   0    eném         [lnrz]d                   [PRES_COND_DEF_SG_1]
SFX e   0    eném         [ln]l                     [PRES_COND_DEF_SG_1]
SFX e   0    eném         [jlmnrszáéíû]t            [PRES_COND_DEF_SG_1]
SFX e   0    enélek       [lnrz]d                   [PRES_COND_SG_1_OBJ_2]
SFX e   0    enélek       [ln]l                     [PRES_COND_SG_1_OBJ_2]
SFX e   0    enélek       [jlmnrszáéíû]t            [PRES_COND_SG_1_OBJ_2]
SFX e   0    enék         [lnrz]d                   [PRES_COND_DEF_PL_3]
SFX e   0    enék         [ln]l                     [PRES_COND_DEF_PL_3]
SFX e   0    enék         [jlmnrszáéíû]t            [PRES_COND_DEF_PL_3]
SFX e   0    enéd         [lnrz]d                   [PRES_COND_DEF_SG_2]
SFX e   0    enéd         [ln]l                     [PRES_COND_DEF_SG_2]
SFX e   0    enéd         [jlmnrszáéíû]t            [PRES_COND_DEF_SG_2]
SFX e   0    ené          [lnrz]d                   [PRES_COND_DEF_SG_3]
SFX e   0    ené          [ln]l                     [PRES_COND_DEF_SG_3]
SFX e   0    ené          [jlmnrszáéíû]t            [PRES_COND_DEF_SG_3]
SFX e   0    em           [^k]                      [PRES_INDIC_DEF_SG_1]
SFX e   0    elek         rr                        [PRES_INDIC_SG_1_OBJ_2]
SFX e   0    elek         [lnrz]d                   [PRES_INDIC_SG_1_OBJ_2]
SFX e   0    elek         [jlmnrszáéíû]t            [PRES_INDIC_SG_1_OBJ_2]
SFX e   0    elek         [gn]g                     [PRES_INDIC_SG_1_OBJ_2]
SFX e   0    ed           [^k]                      [PRES_INDIC_DEF_SG_2]
SFX e   0    d            [^dtk]                    [SUBJ/IMPER_DEF_SG_2]
SFX e   0    d            [^d]d                     [SUBJ/IMPER_DEF_SG_2]
SFX d Y 117
SFX d   öz   zünk         öz                        [PRES_INDIC_INDEF_PL_1]
SFX d   öz   zött         öz                        [tt_PASTPART_adj]{+[NOM]} ÝÔØBVLjcHRtN
SFX d   öz   zött         öz                        [PAST_INDIC_INDEF_SG_3]
SFX d   öz   zöm          öz                        [PRES_INDIC_DEF_SG_1]
SFX d   öz   zöl          öz                        [PRES_INDIC_INDEF_SG_2]
SFX d   öz   zök          öz                        [PRES_INDIC_INDEF_SG_1]
SFX d   öz   zöd          öz                        [PRES_INDIC_DEF_SG_2]
SFX d   öz   zitek        öz                        [PRES_INDIC_DEF_PL_2]
SFX d   öz   zik          öz                        [PRES_INDIC_DEF_PL_3]
SFX d   öz   zi           öz                        [PRES_INDIC_DEF_SG_3]
SFX d   öz   zesz         öz                        [PRES_INDIC_INDEF_SG_2]
SFX d   ör   rünk         ör                        [PRES_INDIC_INDEF_PL_1]
SFX d   ör   röm          ör                        [PRES_INDIC_DEF_SG_1]
SFX d   ör   rök          ör                        [PRES_INDIC_INDEF_SG_1]
SFX d   ör   röd          ör                        [PRES_INDIC_DEF_SG_2]
SFX d   ör   ritek        ör                        [PRES_INDIC_DEF_PL_2]
SFX d   ör   rik          ör                        [PRES_INDIC_DEF_PL_3]
SFX d   ör   ri           ör                        [PRES_INDIC_DEF_SG_3]
SFX d   ör   resz         ör                        [PRES_INDIC_INDEF_SG_2]
SFX d   öl   lünk         öl                        [PRES_INDIC_INDEF_PL_1]
SFX d   öl   löm          öl                        [PRES_INDIC_DEF_SG_1]
SFX d   öl   lök          öl                        [PRES_INDIC_INDEF_SG_1]
SFX d   öl   löd          öl                        [PRES_INDIC_DEF_SG_2]
SFX d   öl   litek        öl                        [PRES_INDIC_DEF_PL_2]
SFX d   öl   lik          öl                        [PRES_INDIC_DEF_PL_3]
SFX d   öl   li           öl                        [PRES_INDIC_DEF_SG_3]
SFX d   öl   lesz         öl                        [PRES_INDIC_INDEF_SG_2]
SFX d   ög   günk         ög                        [PRES_INDIC_INDEF_PL_1]
SFX d   ög   gött         ög                        [tt_PASTPART_adj]{+[NOM]} ÝÔØBVLjcHRtN
SFX d   ög   gött         ög                        [PAST_INDIC_INDEF_SG_3]
SFX d   ög   göm          ög                        [PRES_INDIC_DEF_SG_1]
SFX d   ög   göl          ög                        [PRES_INDIC_INDEF_SG_2]
SFX d   ög   gök          ög                        [PRES_INDIC_INDEF_SG_1]
SFX d   ög   göd          ög                        [PRES_INDIC_DEF_SG_2]
SFX d   ög   gitek        ög                        [PRES_INDIC_DEF_PL_2]
SFX d   ög   gik          ög                        [PRES_INDIC_DEF_PL_3]
SFX d   ög   gesz         ög                        [PRES_INDIC_INDEF_SG_2]
SFX d   oz   zunk         oz                        [PRES_INDIC_INDEF_PL_1]
SFX d   oz   zott         oz                        [tt_PASTPART_adj]{+[NOM]} mÒÖAU$icFQs
SFX d   oz   zott         oz                        [PAST_INDIC_INDEF_SG_3]
SFX d   oz   zom          oz                        [PRES_INDIC_DEF_SG_1]
SFX d   oz   zol          oz                        [PRES_INDIC_INDEF_SG_2]
SFX d   oz   zok          oz                        [PRES_INDIC_INDEF_SG_1]
SFX d   oz   zod          oz                        [PRES_INDIC_DEF_SG_2]
SFX d   or   runk         or                        [PRES_INDIC_INDEF_PL_1]
SFX d   or   rotta        or                        [PAST_INDIC_DEF_SG_3]
SFX d   or   rott         or                        [tt_PASTPART_adj]{+[NOM]} mÒÖAU$icFQs
SFX d   or   rott         or                        [PAST_INDIC_INDEF_SG_3]
SFX d   or   rom          or                        [PRES_INDIC_DEF_SG_1]
SFX d   or   rok          or                        [PRES_INDIC_INDEF_SG_1]
SFX d   or   rod          or                        [PRES_INDIC_DEF_SG_2]
SFX d   or   rasz         or                        [PRES_INDIC_INDEF_SG_2]
SFX d   ol   lunk         ol                        [PRES_INDIC_INDEF_PL_1]
SFX d   ol   lom          ol                        [PRES_INDIC_DEF_SG_1]
SFX d   ol   lok          ol                        [PRES_INDIC_INDEF_SG_1]
SFX d   ol   lod          ol                        [PRES_INDIC_DEF_SG_2]
SFX d   ol   lasz         ol                        [PRES_INDIC_INDEF_SG_2]
SFX d   og   gunk         og                        [PRES_INDIC_INDEF_PL_1]
SFX d   og   gott         og                        [tt_PASTPART_adj]{+[NOM]} mÒÖAU$icFQs
SFX d   og   gott         og                        [PAST_INDIC_INDEF_SG_3]
SFX d   og   gom          og                        [PRES_INDIC_DEF_SG_1]
SFX d   og   gol          og                        [PRES_INDIC_INDEF_SG_2]
SFX d   og   gok          og                        [PRES_INDIC_INDEF_SG_1]
SFX d   og   god          og                        [PRES_INDIC_DEF_SG_2]
SFX d   iz   zünk         iz                        [PRES_INDIC_INDEF_PL_1]
SFX d   iz   zött         iz                        [tt_PASTPART_adj]{+[NOM]} ÝÔØBVLjcHRtN
SFX d   iz   zött         iz                        [PAST_INDIC_INDEF_SG_3]
SFX d   iz   zöm          iz                        [PRES_INDIC_DEF_SG_1]
SFX d   iz   zöl          iz                        [PRES_INDIC_INDEF_SG_2]
SFX d   iz   zök          iz                        [PRES_INDIC_INDEF_SG_1]
SFX d   iz   zöd          iz                        [PRES_INDIC_DEF_SG_2]
SFX d   iz   zitek        iz                        [PRES_INDIC_DEF_PL_2]
SFX d   iz   zik          iz                        [PRES_INDIC_DEF_PL_3]
SFX d   iz   zi           iz                        [PRES_INDIC_DEF_SG_3]
SFX d   ez   zünk         ez                        [PRES_INDIC_INDEF_PL_1]
SFX d   ez   zitek        ez                        [PRES_INDIC_DEF_PL_2]
SFX d   ez   zik          ez                        [PRES_INDIC_DEF_PL_3]
SFX d   ez   zi           ez                        [PRES_INDIC_DEF_SG_3]
SFX d   ez   zett         ez                        [tt_PASTPART_adj]{+[NOM]} nÓ×BVLjcGRt
SFX d   ez   zett         ez                        [PAST_INDIC_INDEF_SG_3]
SFX d   ez   zem          ez                        [PRES_INDIC_DEF_SG_1]
SFX d   ez   zel          ez                        [PRES_INDIC_INDEF_SG_2]
SFX d   ez   zek          ez                        [PRES_INDIC_INDEF_SG_1]
SFX d   ez   zed          ez                        [PRES_INDIC_DEF_SG_2]
SFX d   er   rünk         er                        [PRES_INDIC_INDEF_PL_1]
SFX d   er   ritek        er                        [PRES_INDIC_DEF_PL_2]
SFX d   er   rik          er                        [PRES_INDIC_DEF_PL_3]
SFX d   er   ri           er                        [PRES_INDIC_DEF_SG_3]
SFX d   er   rem          er                        [PRES_INDIC_DEF_SG_1]
SFX d   er   rek          er                        [PRES_INDIC_INDEF_SG_1]
SFX d   er   red          er                        [PRES_INDIC_DEF_SG_2]
SFX d   em   münk         em                        [PRES_INDIC_INDEF_PL_1]
SFX d   em   mitek        em                        [PRES_INDIC_DEF_PL_2]
SFX d   em   mik          em                        [PRES_INDIC_DEF_PL_3]
SFX d   em   mi           em                        [PRES_INDIC_DEF_SG_3]
SFX d   em   mett         em                        [tt_PASTPART_adj]{+[NOM]} nÓ×BVLjcGRt
SFX d   em   mett         em                        [PAST_INDIC_INDEF_SG_3]
SFX d   em   mem          em                        [PRES_INDIC_DEF_SG_1]
SFX d   em   mel          em                        [PRES_INDIC_INDEF_SG_2]
SFX d   em   mek          em                        [PRES_INDIC_INDEF_SG_1]
SFX d   em   med          em                        [PRES_INDIC_DEF_SG_2]
SFX d   el   lünk         el                        [PRES_INDIC_INDEF_PL_1]
SFX d   el   litek        el                        [PRES_INDIC_DEF_PL_2]
SFX d   el   lik          el                        [PRES_INDIC_DEF_PL_3]
SFX d   el   li           el                        [PRES_INDIC_DEF_SG_3]
SFX d   el   lem          el                        [PRES_INDIC_DEF_SG_1]
SFX d   el   lek          el                        [PRES_INDIC_INDEF_SG_1]
SFX d   el   led          el                        [PRES_INDIC_DEF_SG_2]
SFX d   eg   günk         eg                        [PRES_INDIC_INDEF_PL_1]
SFX d   eg   gitek        eg                        [PRES_INDIC_DEF_PL_2]
SFX d   eg   gik          eg                        [PRES_INDIC_DEF_PL_3]
SFX d   eg   gi           eg                        [PRES_INDIC_DEF_SG_3]
SFX d   eg   gett         eg                        [tt_PASTPART_adj]{+[NOM]} nÓ×BVLjcGRt
SFX d   eg   gett         eg                        [PAST_INDIC_INDEF_SG_3]
SFX d   eg   gem          eg                        [PRES_INDIC_DEF_SG_1]
SFX d   eg   gek          eg                        [PRES_INDIC_INDEF_SG_1]
SFX d   eg   ged          eg                        [PRES_INDIC_DEF_SG_2]
SFX c Y 30
SFX c   z    szerûség     [^s]sz                    [szerû_SORT_adj]+[sÁg_ABSTRACT_noun]{+[NOM]} nÓ×BVLjcTt
SFX c   z    szerû        [^s]sz                    [szerû_SORT_adj]{+[NOM]} ÞÔØCWMjcHR
SFX c   0    szerûség     [^z]                      [szerû_SORT_adj]+[sÁg_ABSTRACT_noun]{+[NOM]} nÓ×BVLjcTt
SFX c   0    szerûség     [^s]z                     [szerû_SORT_adj]+[sÁg_ABSTRACT_noun]{+[NOM]} nÓ×BVLjcTt
SFX c   0    szerû        [^z]                      [szerû_SORT_adj]{+[NOM]} ÞÔØCWMjcHR
SFX c   0    szerû        [^s]z                     [szerû_SORT_adj]{+[NOM]} ÞÔØCWMjcHR
SFX c   0    mentesített  [^m]m                     [mentes_FREE_adj]+[Ít_TRANSITIVE_vrb]{+[PRES_INDIC_INDEF_SG_3]}+[tt_PASTPART_adj]{+[NOM]} nÓ×BVLjcGRt%
SFX c   0    mentesített  [^m]m                     [mentes_FREE_adj]+[Ít_TRANSITIVE_vrb]{+[PRES_INDIC_INDEF_SG_3]}+[PAST_INDIC_INDEF_SG_3]
SFX c   0    mentesített  [^m]                      [mentes_FREE_adj]+[Ít_TRANSITIVE_vrb]{+[PRES_INDIC_INDEF_SG_3]}+[tt_PASTPART_adj]{+[NOM]} nÓ×BVLjcGRt%
SFX c   0    mentesített  [^m]                      [mentes_FREE_adj]+[Ít_TRANSITIVE_vrb]{+[PRES_INDIC_INDEF_SG_3]}+[PAST_INDIC_INDEF_SG_3]
SFX c   0    mentesít     [^m]m                     [mentes_FREE_adj]+[Ít_TRANSITIVE_vrb]{+[PRES_INDIC_INDEF_SG_3]} EeX%
SFX c   0    mentesít     [^m]                      [mentes_FREE_adj]+[Ít_TRANSITIVE_vrb]{+[PRES_INDIC_INDEF_SG_3]} EeX%
SFX c   0    mentesség    [^m]m                     [mentes_FREE_adj]+[sÁg_ABSTRACT_noun]{+[NOM]} nÓ×BVLjcTt
SFX c   0    mentesség    [^m]                      [mentes_FREE_adj]+[sÁg_ABSTRACT_noun]{+[NOM]} nÓ×BVLjcTt
SFX c   0    mentes       [^m]m                     [mentes_FREE_adj]{+[NOM]} nÓ×BVLjcGTt
SFX c   0    mentes       [^m]                      [mentes_FREE_adj]{+[NOM]} nÓ×BVLjcGTt
SFX c   0    féleség      [^f]f                     [féle_SORT_adj]+[sÁg_ABSTRACT_noun]{+[NOM]} nÓ×BVLjcTt
SFX c   0    féleség      [^f]                      [féle_SORT_adj]+[sÁg_ABSTRACT_noun]{+[NOM]} nÓ×BVLjcTt
SFX c   0    féle         [^f]f                     [féle_SORT_adj]{+[NOM]} ÐÓ×BVLjcGR
SFX c   0    féle         [^f]                      [féle_SORT_adj]{+[NOM]} ÐÓ×BVLjcGR
SFX c   0    forma        [^f]f                     [forma_FORMAL_adj]{+[NOM]} AUKicÏÒÖFQ
SFX c   0    forma        [^f]                      [forma_FORMAL_adj]{+[NOM]} AUKicÏÒÖFQ
SFX c   0    fajta        [^f]f                     [fajta_SORT_adj]{+[NOM]} AUKicÏÒÖFQ
SFX c   0    fajta        [^f]f                     [fajta_SORT_adj]+[sÁg_ABSTRACT_noun]{+[NOM]} AUKicmÒÖSs
SFX c   0    fajta        [^f]                      [fajta_SORT_adj]{+[NOM]} AUKicÏÒÖFQ
SFX c   0    fajta        [^f]                      [fajta_SORT_adj]+[sÁg_ABSTRACT_noun]{+[NOM]} AUKicmÒÖSs
SFX c   0    beliség      [^b]b                     [beli_LOCATIVE_adj]+[sÁg_ABSTRACT_noun]{+[NOM]} nÓ×BVLjcTt
SFX c   0    beliség      [^b]                      [beli_LOCATIVE_adj]+[sÁg_ABSTRACT_noun]{+[NOM]} nÓ×BVLjcTt
SFX c   0    beli         [^b]b                     [beli_LOCATIVE_adj]{+[NOM]} ÐÓ×BVLjcGR
SFX c   0    beli         [^b]                      [beli_LOCATIVE_adj]{+[NOM]} ÐÓ×BVLjcGR
SFX W Y 126
SFX W   ö    õül          ö                         [ESS]
SFX W   ö    õéül         ö                         [POSSESSEE]+[ESS]
SFX W   ö    õéért        ö                         [POSSESSEE]+[CAUS/FIN]
SFX W   ö    õévé         ö                         [POSSESSEE]+[TRANS]
SFX W   ö    õével        ö                         [POSSESSEE]+[INSTR]
SFX W   ö    õétõl        ö                         [POSSESSEE]+[ABL]
SFX W   ö    õét          ö                         [POSSESSEE]+[ACC]
SFX W   ö    õérõl        ö                         [POSSESSEE]+[DEL]
SFX W   ö    õért         ö                         [CAUS/FIN]
SFX W   ö    õére         ö                         [POSSESSEE]+[SBL]
SFX W   ö    õénél        ö                         [POSSESSEE]+[ADE]
SFX W   ö    õének        ö                         [POSSESSEE]+[DAT]
SFX W   ö    õén          ö                         [POSSESSEE]+[SUE]
SFX W   ö    õéiül        ö                         [POSSESSEE]+[PLUR]+[ESS]
SFX W   ö    õéiért       ö                         [POSSESSEE]+[PLUR]+[CAUS/FIN]
SFX W   ö    õéivé        ö                         [POSSESSEE]+[PLUR]+[TRANS]
SFX W   ö    õéivel       ö                         [POSSESSEE]+[PLUR]+[INSTR]
SFX W   ö    õéitõl       ö                         [POSSESSEE]+[PLUR]+[ABL]
SFX W   ö    õéit         ö                         [POSSESSEE]+[PLUR]+[ACC]
SFX W   ö    õéirõl       ö                         [POSSESSEE]+[PLUR]+[DEL]
SFX W   ö    õéire        ö                         [POSSESSEE]+[PLUR]+[SBL]
SFX W   ö    õéinél       ö                         [POSSESSEE]+[PLUR]+[ADE]
SFX W   ö    õéinek       ö                         [POSSESSEE]+[PLUR]+[DAT]
SFX W   ö    õéin         ö                         [POSSESSEE]+[PLUR]+[SUE]
SFX W   ö    õéiig        ö                         [POSSESSEE]+[PLUR]+[TERM]
SFX W   ö    õéihez       ö                         [POSSESSEE]+[PLUR]+[ALL]
SFX W   ö    õéig         ö                         [POSSESSEE]+[TERM]
SFX W   ö    õéibõl       ö                         [POSSESSEE]+[PLUR]+[ELA]
SFX W   ö    õéiben       ö                         [POSSESSEE]+[PLUR]+[INE]
SFX W   ö    õéibe        ö                         [POSSESSEE]+[PLUR]+[ILL]
SFX W   ö    õéi          ö                         [POSSESSEE]+[PLUR]+[NOM]
SFX W   ö    õéhez        ö                         [POSSESSEE]+[ALL]
SFX W   ö    õébõl        ö                         [POSSESSEE]+[ELA]
SFX W   ö    õében        ö                         [POSSESSEE]+[INE]
SFX W   ö    õébe         ö                         [POSSESSEE]+[ILL]
SFX W   ö    õé           ö                         [POSSESSEE]+[NOM]
SFX W   ö    õtõl         ö                         [ABL]
SFX W   ö    õt           ö                         [ACC]
SFX W   ö    õrõl         ö                         [DEL]
SFX W   ö    õre          ö                         [SBL]
SFX W   ö    õnél         ö                         [ADE]
SFX W   ö    õnek         ö                         [DAT]
SFX W   ö    õképpen      ö                         [képpen_MODE_adv]
SFX W   ö    õképp        ö                         [képp_MODE_adv]
SFX W   ö    õként        ö                         [FORM]
SFX W   ö    õkor         ö                         [TEMP]
SFX W   ö    õig          ö                         [TERM]
SFX W   ö    õhöz         ö                         [ALL]
SFX W   ö    õbõl         ö                         [ELA]
SFX W   ö    õben         ö                         [INE]
SFX W   ö    õbe          ö                         [ILL]
SFX W   k    képpen       kk                        [képpen_MODE_adv]
SFX W   k    képp         kk                        [képp_MODE_adv]
SFX W   k    ként         kk                        [FORM]
SFX W   k    kor          kk                        [TEMP]
SFX W   0    ül           [^ö]                      [ESS]
SFX W   0    õl           tt                        [ABL]
SFX W   0    õl           rr                        [DEL]
SFX W   0    õl           bb                        [ELA]
SFX W   0    éül          [^ö]                      [POSSESSEE]+[ESS]
SFX W   0    éért         [^ö]                      [POSSESSEE]+[CAUS/FIN]
SFX W   0    évé          [^ö]                      [POSSESSEE]+[TRANS]
SFX W   0    ével         [^ö]                      [POSSESSEE]+[INSTR]
SFX W   0    étõl         [^ö]                      [POSSESSEE]+[ABL]
SFX W   0    ét           [^ö]                      [POSSESSEE]+[ACC]
SFX W   0    érõl         [^ö]                      [POSSESSEE]+[DEL]
SFX W   0    ért          [^ö]                      [CAUS/FIN]
SFX W   0    ére          [^ö]                      [POSSESSEE]+[SBL]
SFX W   0    énél         [^ö]                      [POSSESSEE]+[ADE]
SFX W   0    ének         [^ö]                      [POSSESSEE]+[DAT]
SFX W   0    én           [^ö]                      [POSSESSEE]+[SUE]
SFX W   0    él           nn                        [ADE]
SFX W   0    éiül         [^ö]                      [POSSESSEE]+[PLUR]+[ESS]
SFX W   0    éiért        [^ö]                      [POSSESSEE]+[PLUR]+[CAUS/FIN]
SFX W   0    éivé         [^ö]                      [POSSESSEE]+[PLUR]+[TRANS]
SFX W   0    éivel        [^ö]                      [POSSESSEE]+[PLUR]+[INSTR]
SFX W   0    éitõl        [^ö]                      [POSSESSEE]+[PLUR]+[ABL]
SFX W   0    éit          [^ö]                      [POSSESSEE]+[PLUR]+[ACC]
SFX W   0    éirõl        [^ö]                      [POSSESSEE]+[PLUR]+[DEL]
SFX W   0    éire         [^ö]                      [POSSESSEE]+[PLUR]+[SBL]
SFX W   0    éinél        [^ö]                      [POSSESSEE]+[PLUR]+[ADE]
SFX W   0    éinek        [^ö]                      [POSSESSEE]+[PLUR]+[DAT]
SFX W   0    éin          [^ö]                      [POSSESSEE]+[PLUR]+[SUE]
SFX W   0    éiig         [^ö]                      [POSSESSEE]+[PLUR]+[TERM]
SFX W   0    éihez        [^ö]                      [POSSESSEE]+[PLUR]+[ALL]
SFX W   0    éig          [^ö]                      [POSSESSEE]+[TERM]
SFX W   0    éibõl        [^ö]                      [POSSESSEE]+[PLUR]+[ELA]
SFX W   0    éiben        [^ö]                      [POSSESSEE]+[PLUR]+[INE]
SFX W   0    éibe         [^ö]                      [POSSESSEE]+[PLUR]+[ILL]
SFX W   0    éi           [^ö]                      [POSSESSEE]+[PLUR]+[NOM]
SFX W   0    éhez         [^ö]                      [POSSESSEE]+[ALL]
SFX W   0    ébõl         [^ö]                      [POSSESSEE]+[ELA]
SFX W   0    ében         [^ö]                      [POSSESSEE]+[INE]
SFX W   0    ébe          [^ö]                      [POSSESSEE]+[ILL]
SFX W   0    é            [^ö]                      [POSSESSEE]+[NOM]
SFX W   0    tõl          [^taeoö]                  [ABL]
SFX W   0    tõl          [^t]t                     [ABL]
SFX W   0    t            [ln]y                     [ACC]
SFX W   0    t            [ljnr]                    [ACC]
SFX W   0    rõl          [^raeoö]                  [DEL]
SFX W   0    rõl          [^r]r                     [DEL]
SFX W   0    re           [^raeoö]                  [SBL]
SFX W   0    re           [^r]r                     [SBL]
SFX W   0    nél          [^naeoö]                  [ADE]
SFX W   0    nél          [^n]n                     [ADE]
SFX W   0    nek          [^naeoö]                  [DAT]
SFX W   0    nek          [^n]n                     [DAT]
SFX W   0    képpen       [^ök]                     [képpen_MODE_adv]
SFX W   0    képpen       [^k]k                     [képpen_MODE_adv]
SFX W   0    képp         [^ök]                     [képp_MODE_adv]
SFX W   0    képp         [^k]k                     [képp_MODE_adv]
SFX W   0    ként         [^ök]                     [FORM]
SFX W   0    ként         [^k]k                     [FORM]
SFX W   0    kor          [^ök]                     [TEMP]
SFX W   0    kor          [^k]k                     [TEMP]
SFX W   0    ig           [^ö]                      [TERM]
SFX W   0    en           bb                        [INE]
SFX W   0    ek           nn                        [DAT]
SFX W   0    e            rr                        [SBL]
SFX W   0    e            bb                        [ILL]
SFX W   0    bõl          [^baeoö]                  [ELA]
SFX W   0    bõl          [^b]b                     [ELA]
SFX W   0    ben          [^baeoö]                  [INE]
SFX W   0    ben          [^b]b                     [INE]
SFX W   0    be           [^baeoö]                  [ILL]
SFX W   0    be           [^b]b                     [ILL]
SFX V Y 122
SFX V   k    képpen       kk                        [képpen_MODE_adv]
SFX V   k    képp         kk                        [képp_MODE_adv]
SFX V   k    ként         kk                        [FORM]
SFX V   k    kor          kk                        [TEMP]
SFX V   e    éül          e                         [ESS]
SFX V   e    ééül         e                         [POSSESSEE]+[ESS]
SFX V   e    ééért        e                         [POSSESSEE]+[CAUS/FIN]
SFX V   e    éévé         e                         [POSSESSEE]+[TRANS]
SFX V   e    éével        e                         [POSSESSEE]+[INSTR]
SFX V   e    éétõl        e                         [POSSESSEE]+[ABL]
SFX V   e    éét          e                         [POSSESSEE]+[ACC]
SFX V   e    éérõl        e                         [POSSESSEE]+[DEL]
SFX V   e    éért         e                         [CAUS/FIN]
SFX V   e    éére         e                         [POSSESSEE]+[SBL]
SFX V   e    éénél        e                         [POSSESSEE]+[ADE]
SFX V   e    éének        e                         [POSSESSEE]+[DAT]
SFX V   e    één          e                         [POSSESSEE]+[SUE]
SFX V   e    ééiül        e                         [POSSESSEE]+[PLUR]+[ESS]
SFX V   e    ééiért       e                         [POSSESSEE]+[PLUR]+[CAUS/FIN]
SFX V   e    ééivé        e                         [POSSESSEE]+[PLUR]+[TRANS]
SFX V   e    ééivel       e                         [POSSESSEE]+[PLUR]+[INSTR]
SFX V   e    ééitõl       e                         [POSSESSEE]+[PLUR]+[ABL]
SFX V   e    ééit         e                         [POSSESSEE]+[PLUR]+[ACC]
SFX V   e    ééirõl       e                         [POSSESSEE]+[PLUR]+[DEL]
SFX V   e    ééire        e                         [POSSESSEE]+[PLUR]+[SBL]
SFX V   e    ééinél       e                         [POSSESSEE]+[PLUR]+[ADE]
SFX V   e    ééinek       e                         [POSSESSEE]+[PLUR]+[DAT]
SFX V   e    ééin         e                         [POSSESSEE]+[PLUR]+[SUE]
SFX V   e    ééiig        e                         [POSSESSEE]+[PLUR]+[TERM]
SFX V   e    ééihez       e                         [POSSESSEE]+[PLUR]+[ALL]
SFX V   e    ééig         e                         [POSSESSEE]+[TERM]
SFX V   e    ééibõl       e                         [POSSESSEE]+[PLUR]+[ELA]
SFX V   e    ééiben       e                         [POSSESSEE]+[PLUR]+[INE]
SFX V   e    ééibe        e                         [POSSESSEE]+[PLUR]+[ILL]
SFX V   e    ééi          e                         [POSSESSEE]+[PLUR]+[NOM]
SFX V   e    ééhez        e                         [POSSESSEE]+[ALL]
SFX V   e    éébõl        e                         [POSSESSEE]+[ELA]
SFX V   e    éében        e                         [POSSESSEE]+[INE]
SFX V   e    éébe         e                         [POSSESSEE]+[ILL]
SFX V   e    éé           e                         [POSSESSEE]+[NOM]
SFX V   e    étõl         e                         [ABL]
SFX V   e    ét           e                         [ACC]
SFX V   e    érõl         e                         [DEL]
SFX V   e    ére          e                         [SBL]
SFX V   e    énél         e                         [ADE]
SFX V   e    ének         e                         [DAT]
SFX V   e    éig          e                         [TERM]
SFX V   e    éhez         e                         [ALL]
SFX V   e    ébõl         e                         [ELA]
SFX V   e    ében         e                         [INE]
SFX V   e    ébe          e                         [ILL]
SFX V   0    ül           [^e]                      [ESS]
SFX V   0    õl           tt                        [ABL]
SFX V   0    õl           rr                        [DEL]
SFX V   0    õl           bb                        [ELA]
SFX V   0    éül          [^e]                      [POSSESSEE]+[ESS]
SFX V   0    éért         [^e]                      [POSSESSEE]+[CAUS/FIN]
SFX V   0    évé          [^e]                      [POSSESSEE]+[TRANS]
SFX V   0    ével         [^e]                      [POSSESSEE]+[INSTR]
SFX V   0    étõl         [^e]                      [POSSESSEE]+[ABL]
SFX V   0    ét           [^e]                      [POSSESSEE]+[ACC]
SFX V   0    érõl         [^e]                      [POSSESSEE]+[DEL]
SFX V   0    ért          [^e]                      [CAUS/FIN]
SFX V   0    ére          [^e]                      [POSSESSEE]+[SBL]
SFX V   0    énél         [^e]                      [POSSESSEE]+[ADE]
SFX V   0    ének         [^e]                      [POSSESSEE]+[DAT]
SFX V   0    én           [^e]                      [POSSESSEE]+[SUE]
SFX V   0    él           nn                        [ADE]
SFX V   0    éiül         [^e]                      [POSSESSEE]+[PLUR]+[ESS]
SFX V   0    éiért        [^e]                      [POSSESSEE]+[PLUR]+[CAUS/FIN]
SFX V   0    éivé         [^e]                      [POSSESSEE]+[PLUR]+[TRANS]
SFX V   0    éivel        [^e]                      [POSSESSEE]+[PLUR]+[INSTR]
SFX V   0    éitõl        [^e]                      [POSSESSEE]+[PLUR]+[ABL]
SFX V   0    éit          [^e]                      [POSSESSEE]+[PLUR]+[ACC]
SFX V   0    éirõl        [^e]                      [POSSESSEE]+[PLUR]+[DEL]
SFX V   0    éire         [^e]                      [POSSESSEE]+[PLUR]+[SBL]
SFX V   0    éinél        [^e]                      [POSSESSEE]+[PLUR]+[ADE]
SFX V   0    éinek        [^e]                      [POSSESSEE]+[PLUR]+[DAT]
SFX V   0    éin          [^e]                      [POSSESSEE]+[PLUR]+[SUE]
SFX V   0    éiig         [^e]                      [POSSESSEE]+[PLUR]+[TERM]
SFX V   0    éihez        [^e]                      [POSSESSEE]+[PLUR]+[ALL]
SFX V   0    éig          [^e]                      [POSSESSEE]+[TERM]
SFX V   0    éibõl        [^e]                      [POSSESSEE]+[PLUR]+[ELA]
SFX V   0    éiben        [^e]                      [POSSESSEE]+[PLUR]+[INE]
SFX V   0    éibe         [^e]                      [POSSESSEE]+[PLUR]+[ILL]
SFX V   0    éi           [^e]                      [POSSESSEE]+[PLUR]+[NOM]
SFX V   0    éhez         [^e]                      [POSSESSEE]+[ALL]
SFX V   0    ébõl         [^e]                      [POSSESSEE]+[ELA]
SFX V   0    ében         [^e]                      [POSSESSEE]+[INE]
SFX V   0    ébe          [^e]                      [POSSESSEE]+[ILL]
SFX V   0    é            [^e]                      [POSSESSEE]+[NOM]
SFX V   0    tõl          [^taeoö]                  [ABL]
SFX V   0    tõl          [^t]t                     [ABL]
SFX V   0    t            [ln]y                     [ACC]
SFX V   0    t            [ljnr]                    [ACC]
SFX V   0    rõl          [^raeoö]                  [DEL]
SFX V   0    rõl          [^r]r                     [DEL]
SFX V   0    re           [^raeoö]                  [SBL]
SFX V   0    re           [^r]r                     [SBL]
SFX V   0    nél          [^naeoö]                  [ADE]
SFX V   0    nél          [^n]n                     [ADE]
SFX V   0    nek          [^naeoö]                  [DAT]
SFX V   0    nek          [^n]n                     [DAT]
SFX V   0    képpen       [^k]k                     [képpen_MODE_adv]
SFX V   0    képpen       [^k]                      [képpen_MODE_adv]
SFX V   0    képp         [^k]k                     [képp_MODE_adv]
SFX V   0    képp         [^k]                      [képp_MODE_adv]
SFX V   0    ként         [^k]k                     [FORM]
SFX V   0    ként         [^k]                      [FORM]
SFX V   0    kor          [^k]k                     [TEMP]
SFX V   0    kor          [^k]                      [TEMP]
SFX V   0    ig           [^e]                      [TERM]
SFX V   0    en           bb                        [INE]
SFX V   0    ek           nn                        [DAT]
SFX V   0    e            rr                        [SBL]
SFX V   0    e            bb                        [ILL]
SFX V   0    bõl          [^baeoö]                  [ELA]
SFX V   0    bõl          [^b]b                     [ELA]
SFX V   0    ben          [^baeoö]                  [INE]
SFX V   0    ben          [^b]b                     [INE]
SFX V   0    be           [^baeoö]                  [ILL]
SFX V   0    be           [^b]b                     [ILL]
SFX U Y 173
SFX U   o    óéért        o                         [POSSESSEE]+[CAUS/FIN]
SFX U   o    óévá         o                         [POSSESSEE]+[TRANS]
SFX U   o    óéval        o                         [POSSESSEE]+[INSTR]
SFX U   o    óéul         o                         [POSSESSEE]+[ESS]
SFX U   o    óétól        o                         [POSSESSEE]+[ABL]
SFX U   o    óét          o                         [POSSESSEE]+[ACC]
SFX U   o    óéról        o                         [POSSESSEE]+[DEL]
SFX U   o    óért         o                         [CAUS/FIN]
SFX U   o    óéra         o                         [POSSESSEE]+[SBL]
SFX U   o    óénál        o                         [POSSESSEE]+[ADE]
SFX U   o    óénak        o                         [POSSESSEE]+[DAT]
SFX U   o    óén          o                         [POSSESSEE]+[SUE]
SFX U   o    óéiért       o                         [POSSESSEE]+[PLUR]+[CAUS/FIN]
SFX U   o    óéivá        o                         [POSSESSEE]+[PLUR]+[TRANS]
SFX U   o    óéival       o                         [POSSESSEE]+[PLUR]+[INSTR]
SFX U   o    óéiul        o                         [POSSESSEE]+[PLUR]+[ESS]
SFX U   o    óéitól       o                         [POSSESSEE]+[PLUR]+[ABL]
SFX U   o    óéit         o                         [POSSESSEE]+[PLUR]+[ACC]
SFX U   o    óéiról       o                         [POSSESSEE]+[PLUR]+[DEL]
SFX U   o    óéira        o                         [POSSESSEE]+[PLUR]+[SBL]
SFX U   o    óéinál       o                         [POSSESSEE]+[PLUR]+[ADE]
SFX U   o    óéinak       o                         [POSSESSEE]+[PLUR]+[DAT]
SFX U   o    óéin         o                         [POSSESSEE]+[PLUR]+[SUE]
SFX U   o    óéiig        o                         [POSSESSEE]+[PLUR]+[TERM]
SFX U   o    óéihoz       o                         [POSSESSEE]+[PLUR]+[ALL]
SFX U   o    óéig         o                         [POSSESSEE]+[TERM]
SFX U   o    óéiból       o                         [POSSESSEE]+[PLUR]+[ELA]
SFX U   o    óéiban       o                         [POSSESSEE]+[PLUR]+[INE]
SFX U   o    óéiba        o                         [POSSESSEE]+[PLUR]+[ILL]
SFX U   o    óéi          o                         [POSSESSEE]+[PLUR]+[NOM]
SFX U   o    óéhoz        o                         [POSSESSEE]+[ALL]
SFX U   o    óéból        o                         [POSSESSEE]+[ELA]
SFX U   o    óéban        o                         [POSSESSEE]+[INE]
SFX U   o    óéba         o                         [POSSESSEE]+[ILL]
SFX U   o    óé           o                         [POSSESSEE]+[NOM]
SFX U   o    óul          o                         [ESS]
SFX U   o    ótól         o                         [ABL]
SFX U   o    ót           o                         [ACC]
SFX U   o    óról         o                         [DEL]
SFX U   o    óra          o                         [SBL]
SFX U   o    ónál         o                         [ADE]
SFX U   o    ónak         o                         [DAT]
SFX U   o    óképpen      o                         [képpen_MODE_adv]
SFX U   o    óképp        o                         [képp_MODE_adv]
SFX U   o    óként        o                         [FORM]
SFX U   o    ókor         o                         [TEMP]
SFX U   o    óig          o                         [TERM]
SFX U   o    óhoz         o                         [ALL]
SFX U   o    óból         o                         [ELA]
SFX U   o    óban         o                         [INE]
SFX U   o    óba          o                         [ILL]
SFX U   k    képpen       kk                        [képpen_MODE_adv]
SFX U   k    képp         kk                        [képp_MODE_adv]
SFX U   k    ként         kk                        [FORM]
SFX U   k    kor          kk                        [TEMP]
SFX U   a    áéért        a                         [POSSESSEE]+[CAUS/FIN]
SFX U   a    áévá         a                         [POSSESSEE]+[TRANS]
SFX U   a    áéval        a                         [POSSESSEE]+[INSTR]
SFX U   a    áéul         a                         [POSSESSEE]+[ESS]
SFX U   a    áétól        a                         [POSSESSEE]+[ABL]
SFX U   a    áét          a                         [POSSESSEE]+[ACC]
SFX U   a    áéról        a                         [POSSESSEE]+[DEL]
SFX U   a    áért         a                         [CAUS/FIN]
SFX U   a    áéra         a                         [POSSESSEE]+[SBL]
SFX U   a    áénál        a                         [POSSESSEE]+[ADE]
SFX U   a    áénak        a                         [POSSESSEE]+[DAT]
SFX U   a    áén          a                         [POSSESSEE]+[SUE]
SFX U   a    áéiért       a                         [POSSESSEE]+[PLUR]+[CAUS/FIN]
SFX U   a    áéivá        a                         [POSSESSEE]+[PLUR]+[TRANS]
SFX U   a    áéival       a                         [POSSESSEE]+[PLUR]+[INSTR]
SFX U   a    áéiul        a                         [POSSESSEE]+[PLUR]+[ESS]
SFX U   a    áéitól       a                         [POSSESSEE]+[PLUR]+[ABL]
SFX U   a    áéit         a                         [POSSESSEE]+[PLUR]+[ACC]
SFX U   a    áéiról       a                         [POSSESSEE]+[PLUR]+[DEL]
SFX U   a    áéira        a                         [POSSESSEE]+[PLUR]+[SBL]
SFX U   a    áéinál       a                         [POSSESSEE]+[PLUR]+[ADE]
SFX U   a    áéinak       a                         [POSSESSEE]+[PLUR]+[DAT]
SFX U   a    áéin         a                         [POSSESSEE]+[PLUR]+[SUE]
SFX U   a    áéiig        a                         [POSSESSEE]+[PLUR]+[TERM]
SFX U   a    áéihoz       a                         [POSSESSEE]+[PLUR]+[ALL]
SFX U   a    áéig         a                         [POSSESSEE]+[TERM]
SFX U   a    áéiból       a                         [POSSESSEE]+[PLUR]+[ELA]
SFX U   a    áéiban       a                         [POSSESSEE]+[PLUR]+[INE]
SFX U   a    áéiba        a                         [POSSESSEE]+[PLUR]+[ILL]
SFX U   a    áéi          a                         [POSSESSEE]+[PLUR]+[NOM]
SFX U   a    áéhoz        a                         [POSSESSEE]+[ALL]
SFX U   a    áéból        a                         [POSSESSEE]+[ELA]
SFX U   a    áéban        a                         [POSSESSEE]+[INE]
SFX U   a    áéba         a                         [POSSESSEE]+[ILL]
SFX U   a    áé           a                         [POSSESSEE]+[NOM]
SFX U   a    ául          a                         [ESS]
SFX U   a    ától         a                         [ABL]
SFX U   a    át           a                         [ACC]
SFX U   a    áról         a                         [DEL]
SFX U   a    ára          a                         [SBL]
SFX U   a    ánál         a                         [ADE]
SFX U   a    ának         a                         [DAT]
SFX U   a    áig          a                         [TERM]
SFX U   a    ához         a                         [ALL]
SFX U   a    ából         a                         [ELA]
SFX U   a    ában         a                         [INE]
SFX U   a    ába          a                         [ILL]
SFX U   0    ól           tt                        [ABL]
SFX U   0    ól           rr                        [DEL]
SFX U   0    ól           bb                        [ELA]
SFX U   0    éért         [^ao]                     [POSSESSEE]+[CAUS/FIN]
SFX U   0    évá          [^ao]                     [POSSESSEE]+[TRANS]
SFX U   0    éval         [^ao]                     [POSSESSEE]+[INSTR]
SFX U   0    éul          [^ao]                     [POSSESSEE]+[ESS]
SFX U   0    étól         [^ao]                     [POSSESSEE]+[ABL]
SFX U   0    ét           [^ao]                     [POSSESSEE]+[ACC]
SFX U   0    éról         [^ao]                     [POSSESSEE]+[DEL]
SFX U   0    ért          [^ao]                     [CAUS/FIN]
SFX U   0    éra          [^ao]                     [POSSESSEE]+[SBL]
SFX U   0    énál         [^ao]                     [POSSESSEE]+[ADE]
SFX U   0    énak         [^ao]                     [POSSESSEE]+[DAT]
SFX U   0    én           [^ao]                     [POSSESSEE]+[SUE]
SFX U   0    éiért        [^ao]                     [POSSESSEE]+[PLUR]+[CAUS/FIN]
SFX U   0    éivá         [^ao]                     [POSSESSEE]+[PLUR]+[TRANS]
SFX U   0    éival        [^ao]                     [POSSESSEE]+[PLUR]+[INSTR]
SFX U   0    éiul         [^ao]                     [POSSESSEE]+[PLUR]+[ESS]
SFX U   0    éitól        [^ao]                     [POSSESSEE]+[PLUR]+[ABL]
SFX U   0    éit          [^ao]                     [POSSESSEE]+[PLUR]+[ACC]
SFX U   0    éiról        [^ao]                     [POSSESSEE]+[PLUR]+[DEL]
SFX U   0    éira         [^ao]                     [POSSESSEE]+[PLUR]+[SBL]
SFX U   0    éinál        [^ao]                     [POSSESSEE]+[PLUR]+[ADE]
SFX U   0    éinak        [^ao]                     [POSSESSEE]+[PLUR]+[DAT]
SFX U   0    éin          [^ao]                     [POSSESSEE]+[PLUR]+[SUE]
SFX U   0    éiig         [^ao]                     [POSSESSEE]+[PLUR]+[TERM]
SFX U   0    éihoz        [^ao]                     [POSSESSEE]+[PLUR]+[ALL]
SFX U   0    éig          [^ao]                     [POSSESSEE]+[TERM]
SFX U   0    éiból        [^ao]                     [POSSESSEE]+[PLUR]+[ELA]
SFX U   0    éiban        [^ao]                     [POSSESSEE]+[PLUR]+[INE]
SFX U   0    éiba         [^ao]                     [POSSESSEE]+[PLUR]+[ILL]
SFX U   0    éi           [^ao]                     [POSSESSEE]+[PLUR]+[NOM]
SFX U   0    éhoz         [^ao]                     [POSSESSEE]+[ALL]
SFX U   0    éból         [^ao]                     [POSSESSEE]+[ELA]
SFX U   0    éban         [^ao]                     [POSSESSEE]+[INE]
SFX U   0    éba          [^ao]                     [POSSESSEE]+[ILL]
SFX U   0    é            [^ao]                     [POSSESSEE]+[NOM]
SFX U   0    ál           nn                        [ADE]
SFX U   0    ul           [^ao]                     [ESS]
SFX U   0    tól          [^taeoö]                  [ABL]
SFX U   0    tól          [^t]t                     [ABL]
SFX U   0    t            [ln]y                     [ACC]
SFX U   0    t            [ljnr]                    [ACC]
SFX U   0    ról          [^raeoö]                  [DEL]
SFX U   0    ról          [^r]r                     [DEL]
SFX U   0    ra           [^raeoö]                  [SBL]
SFX U   0    ra           [^r]r                     [SBL]
SFX U   0    nál          [^naeoö]                  [ADE]
SFX U   0    nál          [^n]n                     [ADE]
SFX U   0    nak          [^naeoö]                  [DAT]
SFX U   0    nak          [^n]n                     [DAT]
SFX U   0    képpen       [^ok]                     [képpen_MODE_adv]
SFX U   0    képpen       [^k]k                     [képpen_MODE_adv]
SFX U   0    képp         [^ok]                     [képp_MODE_adv]
SFX U   0    képp         [^k]k                     [képp_MODE_adv]
SFX U   0    ként         [^ok]                     [FORM]
SFX U   0    ként         [^k]k                     [FORM]
SFX U   0    kor          [^ok]                     [TEMP]
SFX U   0    kor          [^k]k                     [TEMP]
SFX U   0    ig           [^ao]                     [TERM]
SFX U   0    ból          [^baeoö]                  [ELA]
SFX U   0    ból          [^b]b                     [ELA]
SFX U   0    ban          [^baeoö]                  [INE]
SFX U   0    ban          [^b]b                     [INE]
SFX U   0    ba           [^baeoö]                  [ILL]
SFX U   0    ba           [^b]b                     [ILL]
SFX U   0    an           bb                        [INE]
SFX U   0    ak           nn                        [DAT]
SFX U   0    a            rr                        [SBL]
SFX U   0    a            bb                        [ILL]
SFX T Y 107
SFX T   0    ükül         [cghjmsxyvzbdfklnprt-]    [POSS_PL_3]+[ESS]
SFX T   0    ükön         [cghjmsxyvzbdfklnprt-]    [POSS_PL_3]+[SUE]
SFX T   0    ükéül        [cghjmsxyvzbdfklnprt-]    [POSS_PL_3]+[POSSESSEE]+[ESS]
SFX T   0    ükéért       [cghjmsxyvzbdfklnprt-]    [POSS_PL_3]+[POSSESSEE]+[CAUS/FIN]
SFX T   0    ükévé        [cghjmsxyvzbdfklnprt-]    [POSS_PL_3]+[POSSESSEE]+[TRANS]
SFX T   0    ükével       [cghjmsxyvzbdfklnprt-]    [POSS_PL_3]+[POSSESSEE]+[INSTR]
SFX T   0    ükétõl       [cghjmsxyvzbdfklnprt-]    [POSS_PL_3]+[POSSESSEE]+[ABL]
SFX T   0    ükét         [cghjmsxyvzbdfklnprt-]    [POSS_PL_3]+[POSSESSEE]+[ACC]
SFX T   0    ükérõl       [cghjmsxyvzbdfklnprt-]    [POSS_PL_3]+[POSSESSEE]+[DEL]
SFX T   0    ükért        [cghjmsxyvzbdfklnprt-]    [POSS_PL_3]+[CAUS/FIN]
SFX T   0    ükére        [cghjmsxyvzbdfklnprt-]    [POSS_PL_3]+[POSSESSEE]+[SBL]
SFX T   0    ükénél       [cghjmsxyvzbdfklnprt-]    [POSS_PL_3]+[POSSESSEE]+[ADE]
SFX T   0    ükének       [cghjmsxyvzbdfklnprt-]    [POSS_PL_3]+[POSSESSEE]+[DAT]
SFX T   0    ükén         [cghjmsxyvzbdfklnprt-]    [POSS_PL_3]+[POSSESSEE]+[SUE]
SFX T   0    ükéiül       [cghjmsxyvzbdfklnprt-]    [POSS_PL_3]+[POSSESSEE]+[PLUR]+[ESS]
SFX T   0    ükéiért      [cghjmsxyvzbdfklnprt-]    [POSS_PL_3]+[POSSESSEE]+[PLUR]+[CAUS/FIN]
SFX T   0    ükéivé       [cghjmsxyvzbdfklnprt-]    [POSS_PL_3]+[POSSESSEE]+[PLUR]+[TRANS]
SFX T   0    ükéivel      [cghjmsxyvzbdfklnprt-]    [POSS_PL_3]+[POSSESSEE]+[PLUR]+[INSTR]
SFX T   0    ükéitõl      [cghjmsxyvzbdfklnprt-]    [POSS_PL_3]+[POSSESSEE]+[PLUR]+[ABL]
SFX T   0    ükéit        [cghjmsxyvzbdfklnprt-]    [POSS_PL_3]+[POSSESSEE]+[PLUR]+[ACC]
SFX T   0    ükéirõl      [cghjmsxyvzbdfklnprt-]    [POSS_PL_3]+[POSSESSEE]+[PLUR]+[DEL]
SFX T   0    ükéire       [cghjmsxyvzbdfklnprt-]    [POSS_PL_3]+[POSSESSEE]+[PLUR]+[SBL]
SFX T   0    ükéinél      [cghjmsxyvzbdfklnprt-]    [POSS_PL_3]+[POSSESSEE]+[PLUR]+[ADE]
SFX T   0    ükéinek      [cghjmsxyvzbdfklnprt-]    [POSS_PL_3]+[POSSESSEE]+[PLUR]+[DAT]
SFX T   0    ükéin        [cghjmsxyvzbdfklnprt-]    [POSS_PL_3]+[POSSESSEE]+[PLUR]+[SUE]
SFX T   0    ükéiig       [cghjmsxyvzbdfklnprt-]    [POSS_PL_3]+[POSSESSEE]+[PLUR]+[TERM]
SFX T   0    ükéihöz      [cghjmsxyvzbdfklnprt-]    [POSS_PL_3]+[POSSESSEE]+[PLUR]+[ALL]
SFX T   0    ükéig        [cghjmsxyvzbdfklnprt-]    [POSS_PL_3]+[POSSESSEE]+[TERM]
SFX T   0    ükéibõl      [cghjmsxyvzbdfklnprt-]    [POSS_PL_3]+[POSSESSEE]+[PLUR]+[ELA]
SFX T   0    ükéiben      [cghjmsxyvzbdfklnprt-]    [POSS_PL_3]+[POSSESSEE]+[PLUR]+[INE]
SFX T   0    ükéibe       [cghjmsxyvzbdfklnprt-]    [POSS_PL_3]+[POSSESSEE]+[PLUR]+[ILL]
SFX T   0    ükéi         [cghjmsxyvzbdfklnprt-]    [POSS_PL_3]+[POSSESSEE]+[PLUR]+[NOM]
SFX T   0    ükéhöz       [cghjmsxyvzbdfklnprt-]    [POSS_PL_3]+[POSSESSEE]+[ALL]
SFX T   0    ükébõl       [cghjmsxyvzbdfklnprt-]    [POSS_PL_3]+[POSSESSEE]+[ELA]
SFX T   0    ükében       [cghjmsxyvzbdfklnprt-]    [POSS_PL_3]+[POSSESSEE]+[INE]
SFX T   0    ükébe        [cghjmsxyvzbdfklnprt-]    [POSS_PL_3]+[POSSESSEE]+[ILL]
SFX T   0    üké          [cghjmsxyvzbdfklnprt-]    [POSS_PL_3]+[POSSESSEE]+[NOM]
SFX T   0    üktõl        [cghjmsxyvzbdfklnprt-]    [POSS_PL_3]+[ABL]
SFX T   0    ükrõl        [cghjmsxyvzbdfklnprt-]    [POSS_PL_3]+[DEL]
SFX T   0    ükre         [cghjmsxyvzbdfklnprt-]    [POSS_PL_3]+[SBL]
SFX T   0    üknél        [cghjmsxyvzbdfklnprt-]    [POSS_PL_3]+[ADE]
SFX T   0    üknek        [cghjmsxyvzbdfklnprt-]    [POSS_PL_3]+[DAT]
SFX T   0    ükként       [cghjmsxyvzbdfklnprt-]    [POSS_PL_3]+[FORM]
SFX T   0    ükké         [cghjmsxyvzbdfklnprt-]    [POSS_PL_3]+[TRANS]
SFX T   0    ükkor        [cghjmsxyvzbdfklnprt-]    [POSS_PL_3]+[TEMP]
SFX T   0    ükkel        [cghjmsxyvzbdfklnprt-]    [POSS_PL_3]+[INSTR]
SFX T   0    ükig         [cghjmsxyvzbdfklnprt-]    [POSS_PL_3]+[TERM]
SFX T   0    ükhöz        [cghjmsxyvzbdfklnprt-]    [POSS_PL_3]+[ALL]
SFX T   0    üket         [cghjmsxyvzbdfklnprt-]    [POSS_PL_3]+[ACC]
SFX T   0    ükbõl        [cghjmsxyvzbdfklnprt-]    [POSS_PL_3]+[ELA]
SFX T   0    ükben        [cghjmsxyvzbdfklnprt-]    [POSS_PL_3]+[INE]
SFX T   0    ükbe         [cghjmsxyvzbdfklnprt-]    [POSS_PL_3]+[ILL]
SFX T   0    ük           [cghjmsxyvzbdfklnprt-]    [POSS_PL_3]+[NOM]
SFX T   0    ük           [cghjmsxyvzbdfklnprt-]    [POSS_PL_3]+[ACC]
SFX T   0    éül          [cghjmsxyvzbdfklnprt-]    [POSS_SG_3]+[ESS]
SFX T   0    ééül         [cghjmsxyvzbdfklnprt-]    [POSS_SG_3]+[POSSESSEE]+[ESS]
SFX T   0    ééért        [cghjmsxyvzbdfklnprt-]    [POSS_SG_3]+[POSSESSEE]+[CAUS/FIN]
SFX T   0    éévé         [cghjmsxyvzbdfklnprt-]    [POSS_SG_3]+[POSSESSEE]+[TRANS]
SFX T   0    éével        [cghjmsxyvzbdfklnprt-]    [POSS_SG_3]+[POSSESSEE]+[INSTR]
SFX T   0    éétõl        [cghjmsxyvzbdfklnprt-]    [POSS_SG_3]+[POSSESSEE]+[ABL]
SFX T   0    éét          [cghjmsxyvzbdfklnprt-]    [POSS_SG_3]+[POSSESSEE]+[ACC]
SFX T   0    éérõl        [cghjmsxyvzbdfklnprt-]    [POSS_SG_3]+[POSSESSEE]+[DEL]
SFX T   0    éért         [cghjmsxyvzbdfklnprt-]    [POSS_SG_3]+[CAUS/FIN]
SFX T   0    éére         [cghjmsxyvzbdfklnprt-]    [POSS_SG_3]+[POSSESSEE]+[SBL]
SFX T   0    éénél        [cghjmsxyvzbdfklnprt-]    [POSS_SG_3]+[POSSESSEE]+[ADE]
SFX T   0    éének        [cghjmsxyvzbdfklnprt-]    [POSS_SG_3]+[POSSESSEE]+[DAT]
SFX T   0    één          [cghjmsxyvzbdfklnprt-]    [POSS_SG_3]+[POSSESSEE]+[SUE]
SFX T   0    ééiül        [cghjmsxyvzbdfklnprt-]    [POSS_SG_3]+[POSSESSEE]+[PLUR]+[ESS]
SFX T   0    ééiért       [cghjmsxyvzbdfklnprt-]    [POSS_SG_3]+[POSSESSEE]+[PLUR]+[CAUS/FIN]
SFX T   0    ééivé        [cghjmsxyvzbdfklnprt-]    [POSS_SG_3]+[POSSESSEE]+[PLUR]+[TRANS]
SFX T   0    ééivel       [cghjmsxyvzbdfklnprt-]    [POSS_SG_3]+[POSSESSEE]+[PLUR]+[INSTR]
SFX T   0    ééitõl       [cghjmsxyvzbdfklnprt-]    [POSS_SG_3]+[POSSESSEE]+[PLUR]+[ABL]
SFX T   0    ééit         [cghjmsxyvzbdfklnprt-]    [POSS_SG_3]+[POSSESSEE]+[PLUR]+[ACC]
SFX T   0    ééirõl       [cghjmsxyvzbdfklnprt-]    [POSS_SG_3]+[POSSESSEE]+[PLUR]+[DEL]
SFX T   0    ééire        [cghjmsxyvzbdfklnprt-]    [POSS_SG_3]+[POSSESSEE]+[PLUR]+[SBL]
SFX T   0    ééinél       [cghjmsxyvzbdfklnprt-]    [POSS_SG_3]+[POSSESSEE]+[PLUR]+[ADE]
SFX T   0    ééinek       [cghjmsxyvzbdfklnprt-]    [POSS_SG_3]+[POSSESSEE]+[PLUR]+[DAT]
SFX T   0    ééin         [cghjmsxyvzbdfklnprt-]    [POSS_SG_3]+[POSSESSEE]+[PLUR]+[SUE]
SFX T   0    ééiig        [cghjmsxyvzbdfklnprt-]    [POSS_SG_3]+[POSSESSEE]+[PLUR]+[TERM]
SFX T   0    ééihez       [cghjmsxyvzbdfklnprt-]    [POSS_SG_3]+[POSSESSEE]+[PLUR]+[ALL]
SFX T   0    ééig         [cghjmsxyvzbdfklnprt-]    [POSS_SG_3]+[POSSESSEE]+[TERM]
SFX T   0    ééibõl       [cghjmsxyvzbdfklnprt-]    [POSS_SG_3]+[POSSESSEE]+[PLUR]+[ELA]
SFX T   0    ééiben       [cghjmsxyvzbdfklnprt-]    [POSS_SG_3]+[POSSESSEE]+[PLUR]+[INE]
SFX T   0    ééibe        [cghjmsxyvzbdfklnprt-]    [POSS_SG_3]+[POSSESSEE]+[PLUR]+[ILL]
SFX T   0    ééi          [cghjmsxyvzbdfklnprt-]    [POSS_SG_3]+[POSSESSEE]+[PLUR]+[NOM]
SFX T   0    ééhez        [cghjmsxyvzbdfklnprt-]    [POSS_SG_3]+[POSSESSEE]+[ALL]
SFX T   0    éébõl        [cghjmsxyvzbdfklnprt-]    [POSS_SG_3]+[POSSESSEE]+[ELA]
SFX T   0    éében        [cghjmsxyvzbdfklnprt-]    [POSS_SG_3]+[POSSESSEE]+[INE]
SFX T   0    éébe         [cghjmsxyvzbdfklnprt-]    [POSS_SG_3]+[POSSESSEE]+[ILL]
SFX T   0    éé           [cghjmsxyvzbdfklnprt-]    [POSS_SG_3]+[POSSESSEE]+[NOM]
SFX T   0    évé          [cghjmsxyvzbdfklnprt-]    [POSS_SG_3]+[TRANS]
SFX T   0    ével         [cghjmsxyvzbdfklnprt-]    [POSS_SG_3]+[INSTR]
SFX T   0    étõl         [cghjmsxyvzbdfklnprt-]    [POSS_SG_3]+[ABL]
SFX T   0    ét           [cghjmsxyvzbdfklnprt-]    [POSS_SG_3]+[ACC]
SFX T   0    érõl         [cghjmsxyvzbdfklnprt-]    [POSS_SG_3]+[DEL]
SFX T   0    ére          [cghjmsxyvzbdfklnprt-]    [POSS_SG_3]+[SBL]
SFX T   0    énél         [cghjmsxyvzbdfklnprt-]    [POSS_SG_3]+[ADE]
SFX T   0    ének         [cghjmsxyvzbdfklnprt-]    [POSS_SG_3]+[DAT]
SFX T   0    én           [cghjmsxyvzbdfklnprt-]    [POSS_SG_3]+[SUE]
SFX T   0    éig          [cghjmsxyvzbdfklnprt-]    [POSS_SG_3]+[TERM]
SFX T   0    éhez         [cghjmsxyvzbdfklnprt-]    [POSS_SG_3]+[ALL]
SFX T   0    ébõl         [cghjmsxyvzbdfklnprt-]    [POSS_SG_3]+[ELA]
SFX T   0    ében         [cghjmsxyvzbdfklnprt-]    [POSS_SG_3]+[INE]
SFX T   0    ébe          [cghjmsxyvzbdfklnprt-]    [POSS_SG_3]+[ILL]
SFX T   0    eként        [cghjmsxyvzbdfklnprt-]    [POSS_SG_3]+[FORM]
SFX T   0    ekor         [cghjmsxyvzbdfklnprt-]    [POSS_SG_3]+[TEMP]
SFX T   0    e            [cghjmsxyvzbdfklnprt-]    [POSS_SG_3]+[NOM]
SFX S Y 107
SFX S   0    áéért        [cghjmsxyvzbdfklnprt-]    [POSS_SG_3]+[POSSESSEE]+[CAUS/FIN]
SFX S   0    áévá         [cghjmsxyvzbdfklnprt-]    [POSS_SG_3]+[POSSESSEE]+[TRANS]
SFX S   0    áéval        [cghjmsxyvzbdfklnprt-]    [POSS_SG_3]+[POSSESSEE]+[INSTR]
SFX S   0    áéul         [cghjmsxyvzbdfklnprt-]    [POSS_SG_3]+[POSSESSEE]+[ESS]
SFX S   0    áétól        [cghjmsxyvzbdfklnprt-]    [POSS_SG_3]+[POSSESSEE]+[ABL]
SFX S   0    áét          [cghjmsxyvzbdfklnprt-]    [POSS_SG_3]+[POSSESSEE]+[ACC]
SFX S   0    áéról        [cghjmsxyvzbdfklnprt-]    [POSS_SG_3]+[POSSESSEE]+[DEL]
SFX S   0    áért         [cghjmsxyvzbdfklnprt-]    [POSS_SG_3]+[CAUS/FIN]
SFX S   0    áéra         [cghjmsxyvzbdfklnprt-]    [POSS_SG_3]+[POSSESSEE]+[SBL]
SFX S   0    áénál        [cghjmsxyvzbdfklnprt-]    [POSS_SG_3]+[POSSESSEE]+[ADE]
SFX S   0    áénak        [cghjmsxyvzbdfklnprt-]    [POSS_SG_3]+[POSSESSEE]+[DAT]
SFX S   0    áén          [cghjmsxyvzbdfklnprt-]    [POSS_SG_3]+[POSSESSEE]+[SUE]
SFX S   0    áéiért       [cghjmsxyvzbdfklnprt-]    [POSS_SG_3]+[POSSESSEE]+[PLUR]+[CAUS/FIN]
SFX S   0    áéivá        [cghjmsxyvzbdfklnprt-]    [POSS_SG_3]+[POSSESSEE]+[PLUR]+[TRANS]
SFX S   0    áéival       [cghjmsxyvzbdfklnprt-]    [POSS_SG_3]+[POSSESSEE]+[PLUR]+[INSTR]
SFX S   0    áéiul        [cghjmsxyvzbdfklnprt-]    [POSS_SG_3]+[POSSESSEE]+[PLUR]+[ESS]
SFX S   0    áéitól       [cghjmsxyvzbdfklnprt-]    [POSS_SG_3]+[POSSESSEE]+[PLUR]+[ABL]
SFX S   0    áéit         [cghjmsxyvzbdfklnprt-]    [POSS_SG_3]+[POSSESSEE]+[PLUR]+[ACC]
SFX S   0    áéiról       [cghjmsxyvzbdfklnprt-]    [POSS_SG_3]+[POSSESSEE]+[PLUR]+[DEL]
SFX S   0    áéira        [cghjmsxyvzbdfklnprt-]    [POSS_SG_3]+[POSSESSEE]+[PLUR]+[SBL]
SFX S   0    áéinál       [cghjmsxyvzbdfklnprt-]    [POSS_SG_3]+[POSSESSEE]+[PLUR]+[ADE]
SFX S   0    áéinak       [cghjmsxyvzbdfklnprt-]    [POSS_SG_3]+[POSSESSEE]+[PLUR]+[DAT]
SFX S   0    áéin         [cghjmsxyvzbdfklnprt-]    [POSS_SG_3]+[POSSESSEE]+[PLUR]+[SUE]
SFX S   0    áéiig        [cghjmsxyvzbdfklnprt-]    [POSS_SG_3]+[POSSESSEE]+[PLUR]+[TERM]
SFX S   0    áéihoz       [cghjmsxyvzbdfklnprt-]    [POSS_SG_3]+[POSSESSEE]+[PLUR]+[ALL]
SFX S   0    áéig         [cghjmsxyvzbdfklnprt-]    [POSS_SG_3]+[POSSESSEE]+[TERM]
SFX S   0    áéiból       [cghjmsxyvzbdfklnprt-]    [POSS_SG_3]+[POSSESSEE]+[PLUR]+[ELA]
SFX S   0    áéiban       [cghjmsxyvzbdfklnprt-]    [POSS_SG_3]+[POSSESSEE]+[PLUR]+[INE]
SFX S   0    áéiba        [cghjmsxyvzbdfklnprt-]    [POSS_SG_3]+[POSSESSEE]+[PLUR]+[ILL]
SFX S   0    áéi          [cghjmsxyvzbdfklnprt-]    [POSS_SG_3]+[POSSESSEE]+[PLUR]+[NOM]
SFX S   0    áéhoz        [cghjmsxyvzbdfklnprt-]    [POSS_SG_3]+[POSSESSEE]+[ALL]
SFX S   0    áéból        [cghjmsxyvzbdfklnprt-]    [POSS_SG_3]+[POSSESSEE]+[ELA]
SFX S   0    áéban        [cghjmsxyvzbdfklnprt-]    [POSS_SG_3]+[POSSESSEE]+[INE]
SFX S   0    áéba         [cghjmsxyvzbdfklnprt-]    [POSS_SG_3]+[POSSESSEE]+[ILL]
SFX S   0    áé           [cghjmsxyvzbdfklnprt-]    [POSS_SG_3]+[POSSESSEE]+[NOM]
SFX S   0    ává          [cghjmsxyvzbdfklnprt-]    [POSS_SG_3]+[TRANS]
SFX S   0    ával         [cghjmsxyvzbdfklnprt-]    [POSS_SG_3]+[INSTR]
SFX S   0    ául          [cghjmsxyvzbdfklnprt-]    [POSS_SG_3]+[ESS]
SFX S   0    ától         [cghjmsxyvzbdfklnprt-]    [POSS_SG_3]+[ABL]
SFX S   0    át           [cghjmsxyvzbdfklnprt-]    [POSS_SG_3]+[ACC]
SFX S   0    áról         [cghjmsxyvzbdfklnprt-]    [POSS_SG_3]+[DEL]
SFX S   0    ára          [cghjmsxyvzbdfklnprt-]    [POSS_SG_3]+[SBL]
SFX S   0    ánál         [cghjmsxyvzbdfklnprt-]    [POSS_SG_3]+[ADE]
SFX S   0    ának         [cghjmsxyvzbdfklnprt-]    [POSS_SG_3]+[DAT]
SFX S   0    án           [cghjmsxyvzbdfklnprt-]    [POSS_SG_3]+[SUE]
SFX S   0    áig          [cghjmsxyvzbdfklnprt-]    [POSS_SG_3]+[TERM]
SFX S   0    ához         [cghjmsxyvzbdfklnprt-]    [POSS_SG_3]+[ALL]
SFX S   0    ából         [cghjmsxyvzbdfklnprt-]    [POSS_SG_3]+[ELA]
SFX S   0    ában         [cghjmsxyvzbdfklnprt-]    [POSS_SG_3]+[INE]
SFX S   0    ába          [cghjmsxyvzbdfklnprt-]    [POSS_SG_3]+[ILL]
SFX S   0    ukéért       [cghjmsxyvzbdfklnprt-]    [POSS_PL_3]+[POSSESSEE]+[CAUS/FIN]
SFX S   0    ukévá        [cghjmsxyvzbdfklnprt-]    [POSS_PL_3]+[POSSESSEE]+[TRANS]
SFX S   0    ukéval       [cghjmsxyvzbdfklnprt-]    [POSS_PL_3]+[POSSESSEE]+[INSTR]
SFX S   0    ukéul        [cghjmsxyvzbdfklnprt-]    [POSS_PL_3]+[POSSESSEE]+[ESS]
SFX S   0    ukétól       [cghjmsxyvzbdfklnprt-]    [POSS_PL_3]+[POSSESSEE]+[ABL]
SFX S   0    ukét         [cghjmsxyvzbdfklnprt-]    [POSS_PL_3]+[POSSESSEE]+[ACC]
SFX S   0    ukéról       [cghjmsxyvzbdfklnprt-]    [POSS_PL_3]+[POSSESSEE]+[DEL]
SFX S   0    ukért        [cghjmsxyvzbdfklnprt-]    [POSS_PL_3]+[CAUS/FIN]
SFX S   0    ukéra        [cghjmsxyvzbdfklnprt-]    [POSS_PL_3]+[POSSESSEE]+[SBL]
SFX S   0    ukénál       [cghjmsxyvzbdfklnprt-]    [POSS_PL_3]+[POSSESSEE]+[ADE]
SFX S   0    ukénak       [cghjmsxyvzbdfklnprt-]    [POSS_PL_3]+[POSSESSEE]+[DAT]
SFX S   0    ukén         [cghjmsxyvzbdfklnprt-]    [POSS_PL_3]+[POSSESSEE]+[SUE]
SFX S   0    ukéiért      [cghjmsxyvzbdfklnprt-]    [POSS_PL_3]+[POSSESSEE]+[PLUR]+[CAUS/FIN]
SFX S   0    ukéivá       [cghjmsxyvzbdfklnprt-]    [POSS_PL_3]+[POSSESSEE]+[PLUR]+[TRANS]
SFX S   0    ukéival      [cghjmsxyvzbdfklnprt-]    [POSS_PL_3]+[POSSESSEE]+[PLUR]+[INSTR]
SFX S   0    ukéiul       [cghjmsxyvzbdfklnprt-]    [POSS_PL_3]+[POSSESSEE]+[PLUR]+[ESS]
SFX S   0    ukéitól      [cghjmsxyvzbdfklnprt-]    [POSS_PL_3]+[POSSESSEE]+[PLUR]+[ABL]
SFX S   0    ukéit        [cghjmsxyvzbdfklnprt-]    [POSS_PL_3]+[POSSESSEE]+[PLUR]+[ACC]
SFX S   0    ukéiról      [cghjmsxyvzbdfklnprt-]    [POSS_PL_3]+[POSSESSEE]+[PLUR]+[DEL]
SFX S   0    ukéira       [cghjmsxyvzbdfklnprt-]    [POSS_PL_3]+[POSSESSEE]+[PLUR]+[SBL]
SFX S   0    ukéinál      [cghjmsxyvzbdfklnprt-]    [POSS_PL_3]+[POSSESSEE]+[PLUR]+[ADE]
SFX S   0    ukéinak      [cghjmsxyvzbdfklnprt-]    [POSS_PL_3]+[POSSESSEE]+[PLUR]+[DAT]
SFX S   0    ukéin        [cghjmsxyvzbdfklnprt-]    [POSS_PL_3]+[POSSESSEE]+[PLUR]+[SUE]
SFX S   0    ukéiig       [cghjmsxyvzbdfklnprt-]    [POSS_PL_3]+[POSSESSEE]+[PLUR]+[TERM]
SFX S   0    ukéihoz      [cghjmsxyvzbdfklnprt-]    [POSS_PL_3]+[POSSESSEE]+[PLUR]+[ALL]
SFX S   0    ukéig        [cghjmsxyvzbdfklnprt-]    [POSS_PL_3]+[POSSESSEE]+[TERM]
SFX S   0    ukéiból      [cghjmsxyvzbdfklnprt-]    [POSS_PL_3]+[POSSESSEE]+[PLUR]+[ELA]
SFX S   0    ukéiban      [cghjmsxyvzbdfklnprt-]    [POSS_PL_3]+[POSSESSEE]+[PLUR]+[INE]
SFX S   0    ukéiba       [cghjmsxyvzbdfklnprt-]    [POSS_PL_3]+[POSSESSEE]+[PLUR]+[ILL]
SFX S   0    ukéi         [cghjmsxyvzbdfklnprt-]    [POSS_PL_3]+[POSSESSEE]+[PLUR]+[NOM]
SFX S   0    ukéhoz       [cghjmsxyvzbdfklnprt-]    [POSS_PL_3]+[POSSESSEE]+[ALL]
SFX S   0    ukéból       [cghjmsxyvzbdfklnprt-]    [POSS_PL_3]+[POSSESSEE]+[ELA]
SFX S   0    ukéban       [cghjmsxyvzbdfklnprt-]    [POSS_PL_3]+[POSSESSEE]+[INE]
SFX S   0    ukéba        [cghjmsxyvzbdfklnprt-]    [POSS_PL_3]+[POSSESSEE]+[ILL]
SFX S   0    uké          [cghjmsxyvzbdfklnprt-]    [POSS_PL_3]+[POSSESSEE]+[NOM]
SFX S   0    ukul         [cghjmsxyvzbdfklnprt-]    [POSS_PL_3]+[ESS]
SFX S   0    uktól        [cghjmsxyvzbdfklnprt-]    [POSS_PL_3]+[ABL]
SFX S   0    ukról        [cghjmsxyvzbdfklnprt-]    [POSS_PL_3]+[DEL]
SFX S   0    ukra         [cghjmsxyvzbdfklnprt-]    [POSS_PL_3]+[SBL]
SFX S   0    ukon         [cghjmsxyvzbdfklnprt-]    [POSS_PL_3]+[SUE]
SFX S   0    uknál        [cghjmsxyvzbdfklnprt-]    [POSS_PL_3]+[ADE]
SFX S   0    uknak        [cghjmsxyvzbdfklnprt-]    [POSS_PL_3]+[DAT]
SFX S   0    ukként       [cghjmsxyvzbdfklnprt-]    [POSS_PL_3]+[FORM]
SFX S   0    ukká         [cghjmsxyvzbdfklnprt-]    [POSS_PL_3]+[TRANS]
SFX S   0    ukkor        [cghjmsxyvzbdfklnprt-]    [POSS_PL_3]+[TEMP]
SFX S   0    ukkal        [cghjmsxyvzbdfklnprt-]    [POSS_PL_3]+[INSTR]
SFX S   0    ukig         [cghjmsxyvzbdfklnprt-]    [POSS_PL_3]+[TERM]
SFX S   0    ukhoz        [cghjmsxyvzbdfklnprt-]    [POSS_PL_3]+[ALL]
SFX S   0    ukból        [cghjmsxyvzbdfklnprt-]    [POSS_PL_3]+[ELA]
SFX S   0    ukban        [cghjmsxyvzbdfklnprt-]    [POSS_PL_3]+[INE]
SFX S   0    ukba         [cghjmsxyvzbdfklnprt-]    [POSS_PL_3]+[ILL]
SFX S   0    ukat         [cghjmsxyvzbdfklnprt-]    [POSS_PL_3]+[ACC]
SFX S   0    uk           [cghjmsxyvzbdfklnprt-]    [POSS_PL_3]+[NOM]
SFX S   0    uk           [cghjmsxyvzbdfklnprt-]    [POSS_PL_3]+[ACC]
SFX S   0    aként        [cghjmsxyvzbdfklnprt-]    [POSS_SG_3]+[FORM]
SFX S   0    akor         [cghjmsxyvzbdfklnprt-]    [POSS_SG_3]+[TEMP]
SFX S   0    a            [cghjmsxyvzbdfklnprt-]    [POSS_SG_3]+[NOM]
SFX R Y 743
SFX R   ö    õjükül       ö                         [POSS_PL_3]+[ESS]
SFX R   ö    õjükön       ö                         [POSS_PL_3]+[SUE]
SFX R   ö    õjükéül      ö                         [POSS_PL_3]+[POSSESSEE]+[ESS]
SFX R   ö    õjükéért     ö                         [POSS_PL_3]+[POSSESSEE]+[CAUS/FIN]
SFX R   ö    õjükévé      ö                         [POSS_PL_3]+[POSSESSEE]+[TRANS]
SFX R   ö    õjükével     ö                         [POSS_PL_3]+[POSSESSEE]+[INSTR]
SFX R   ö    õjükétõl     ö                         [POSS_PL_3]+[POSSESSEE]+[ABL]
SFX R   ö    õjükét       ö                         [POSS_PL_3]+[POSSESSEE]+[ACC]
SFX R   ö    õjükérõl     ö                         [POSS_PL_3]+[POSSESSEE]+[DEL]
SFX R   ö    õjükért      ö                         [POSS_PL_3]+[CAUS/FIN]
SFX R   ö    õjükére      ö                         [POSS_PL_3]+[POSSESSEE]+[SBL]
SFX R   ö    õjükénél     ö                         [POSS_PL_3]+[POSSESSEE]+[ADE]
SFX R   ö    õjükének     ö                         [POSS_PL_3]+[POSSESSEE]+[DAT]
SFX R   ö    õjükén       ö                         [POSS_PL_3]+[POSSESSEE]+[SUE]
SFX R   ö    õjükéiül     ö                         [POSS_PL_3]+[POSSESSEE]+[PLUR]+[ESS]
SFX R   ö    õjükéiért    ö                         [POSS_PL_3]+[POSSESSEE]+[PLUR]+[CAUS/FIN]
SFX R   ö    õjükéivé     ö                         [POSS_PL_3]+[POSSESSEE]+[PLUR]+[TRANS]
SFX R   ö    õjükéivel    ö                         [POSS_PL_3]+[POSSESSEE]+[PLUR]+[INSTR]
SFX R   ö    õjükéitõl    ö                         [POSS_PL_3]+[POSSESSEE]+[PLUR]+[ABL]
SFX R   ö    õjükéit      ö                         [POSS_PL_3]+[POSSESSEE]+[PLUR]+[ACC]
SFX R   ö    õjükéirõl    ö                         [POSS_PL_3]+[POSSESSEE]+[PLUR]+[DEL]
SFX R   ö    õjükéire     ö                         [POSS_PL_3]+[POSSESSEE]+[PLUR]+[SBL]
SFX R   ö    õjükéinél    ö                         [POSS_PL_3]+[POSSESSEE]+[PLUR]+[ADE]
SFX R   ö    õjükéinek    ö                         [POSS_PL_3]+[POSSESSEE]+[PLUR]+[DAT]
SFX R   ö    õjükéin      ö                         [POSS_PL_3]+[POSSESSEE]+[PLUR]+[SUE]
SFX R   ö    õjükéiig     ö                         [POSS_PL_3]+[POSSESSEE]+[PLUR]+[TERM]
SFX R   ö    õjükéihöz    ö                         [POSS_PL_3]+[POSSESSEE]+[PLUR]+[ALL]
SFX R   ö    õjükéig      ö                         [POSS_PL_3]+[POSSESSEE]+[TERM]
SFX R   ö    õjükéibõl    ö                         [POSS_PL_3]+[POSSESSEE]+[PLUR]+[ELA]
SFX R   ö    õjükéiben    ö                         [POSS_PL_3]+[POSSESSEE]+[PLUR]+[INE]
SFX R   ö    õjükéibe     ö                         [POSS_PL_3]+[POSSESSEE]+[PLUR]+[ILL]
SFX R   ö    õjükéi       ö                         [POSS_PL_3]+[POSSESSEE]+[PLUR]+[NOM]
SFX R   ö    õjükéhöz     ö                         [POSS_PL_3]+[POSSESSEE]+[ALL]
SFX R   ö    õjükébõl     ö                         [POSS_PL_3]+[POSSESSEE]+[ELA]
SFX R   ö    õjükében     ö                         [POSS_PL_3]+[POSSESSEE]+[INE]
SFX R   ö    õjükébe      ö                         [POSS_PL_3]+[POSSESSEE]+[ILL]
SFX R   ö    õjüké        ö                         [POSS_PL_3]+[POSSESSEE]+[NOM]
SFX R   ö    õjüktõl      ö                         [POSS_PL_3]+[ABL]
SFX R   ö    õjükrõl      ö                         [POSS_PL_3]+[DEL]
SFX R   ö    õjükre       ö                         [POSS_PL_3]+[SBL]
SFX R   ö    õjüknél      ö                         [POSS_PL_3]+[ADE]
SFX R   ö    õjüknek      ö                         [POSS_PL_3]+[DAT]
SFX R   ö    õjükként     ö                         [POSS_PL_3]+[FORM]
SFX R   ö    õjükké       ö                         [POSS_PL_3]+[TRANS]
SFX R   ö    õjükkor      ö                         [POSS_PL_3]+[TEMP]
SFX R   ö    õjükkel      ö                         [POSS_PL_3]+[INSTR]
SFX R   ö    õjükig       ö                         [POSS_PL_3]+[TERM]
SFX R   ö    õjükhöz      ö                         [POSS_PL_3]+[ALL]
SFX R   ö    õjüket       ö                         [POSS_PL_3]+[ACC]
SFX R   ö    õjükbõl      ö                         [POSS_PL_3]+[ELA]
SFX R   ö    õjükben      ö                         [POSS_PL_3]+[INE]
SFX R   ö    õjükbe       ö                         [POSS_PL_3]+[ILL]
SFX R   ö    õjük         ö                         [POSS_PL_3]+[NOM]
SFX R   ö    õjéül        ö                         [POSS_SG_3]+[ESS]
SFX R   ö    õjééül       ö                         [POSS_SG_3]+[POSSESSEE]+[ESS]
SFX R   ö    õjééért      ö                         [POSS_SG_3]+[POSSESSEE]+[CAUS/FIN]
SFX R   ö    õjéévé       ö                         [POSS_SG_3]+[POSSESSEE]+[TRANS]
SFX R   ö    õjéével      ö                         [POSS_SG_3]+[POSSESSEE]+[INSTR]
SFX R   ö    õjéétõl      ö                         [POSS_SG_3]+[POSSESSEE]+[ABL]
SFX R   ö    õjéét        ö                         [POSS_SG_3]+[POSSESSEE]+[ACC]
SFX R   ö    õjéérõl      ö                         [POSS_SG_3]+[POSSESSEE]+[DEL]
SFX R   ö    õjéért       ö                         [POSS_SG_3]+[CAUS/FIN]
SFX R   ö    õjéére       ö                         [POSS_SG_3]+[POSSESSEE]+[SBL]
SFX R   ö    õjéénél      ö                         [POSS_SG_3]+[POSSESSEE]+[ADE]
SFX R   ö    õjéének      ö                         [POSS_SG_3]+[POSSESSEE]+[DAT]
SFX R   ö    õjéén        ö                         [POSS_SG_3]+[POSSESSEE]+[SUE]
SFX R   ö    õjééiül      ö                         [POSS_SG_3]+[POSSESSEE]+[PLUR]+[ESS]
SFX R   ö    õjééiért     ö                         [POSS_SG_3]+[POSSESSEE]+[PLUR]+[CAUS/FIN]
SFX R   ö    õjééivé      ö                         [POSS_SG_3]+[POSSESSEE]+[PLUR]+[TRANS]
SFX R   ö    õjééivel     ö                         [POSS_SG_3]+[POSSESSEE]+[PLUR]+[INSTR]
SFX R   ö    õjééitõl     ö                         [POSS_SG_3]+[POSSESSEE]+[PLUR]+[ABL]
SFX R   ö    õjééit       ö                         [POSS_SG_3]+[POSSESSEE]+[PLUR]+[ACC]
SFX R   ö    õjééirõl     ö                         [POSS_SG_3]+[POSSESSEE]+[PLUR]+[DEL]
SFX R   ö    õjééire      ö                         [POSS_SG_3]+[POSSESSEE]+[PLUR]+[SBL]
SFX R   ö    õjééinél     ö                         [POSS_SG_3]+[POSSESSEE]+[PLUR]+[ADE]
SFX R   ö    õjééinek     ö                         [POSS_SG_3]+[POSSESSEE]+[PLUR]+[DAT]
SFX R   ö    õjééin       ö                         [POSS_SG_3]+[POSSESSEE]+[PLUR]+[SUE]
SFX R   ö    õjééiig      ö                         [POSS_SG_3]+[POSSESSEE]+[PLUR]+[TERM]
SFX R   ö    õjééihez     ö                         [POSS_SG_3]+[POSSESSEE]+[PLUR]+[ALL]
SFX R   ö    õjééig       ö                         [POSS_SG_3]+[POSSESSEE]+[TERM]
SFX R   ö    õjééibõl     ö                         [POSS_SG_3]+[POSSESSEE]+[PLUR]+[ELA]
SFX R   ö    õjééiben     ö                         [POSS_SG_3]+[POSSESSEE]+[PLUR]+[INE]
SFX R   ö    õjééibe      ö                         [POSS_SG_3]+[POSSESSEE]+[PLUR]+[ILL]
SFX R   ö    õjééi        ö                         [POSS_SG_3]+[POSSESSEE]+[PLUR]+[NOM]
SFX R   ö    õjééhez      ö                         [POSS_SG_3]+[POSSESSEE]+[ALL]
SFX R   ö    õjéébõl      ö                         [POSS_SG_3]+[POSSESSEE]+[ELA]
SFX R   ö    õjéében      ö                         [POSS_SG_3]+[POSSESSEE]+[INE]
SFX R   ö    õjéébe       ö                         [POSS_SG_3]+[POSSESSEE]+[ILL]
SFX R   ö    õjéé         ö                         [POSS_SG_3]+[POSSESSEE]+[NOM]
SFX R   ö    õjévé        ö                         [POSS_SG_3]+[TRANS]
SFX R   ö    õjével       ö                         [POSS_SG_3]+[INSTR]
SFX R   ö    õjétõl       ö                         [POSS_SG_3]+[ABL]
SFX R   ö    õjét         ö                         [POSS_SG_3]+[ACC]
SFX R   ö    õjérõl       ö                         [POSS_SG_3]+[DEL]
SFX R   ö    õjére        ö                         [POSS_SG_3]+[SBL]
SFX R   ö    õjénél       ö                         [POSS_SG_3]+[ADE]
SFX R   ö    õjének       ö                         [POSS_SG_3]+[DAT]
SFX R   ö    õjén         ö                         [POSS_SG_3]+[SUE]
SFX R   ö    õjéig        ö                         [POSS_SG_3]+[TERM]
SFX R   ö    õjéhez       ö                         [POSS_SG_3]+[ALL]
SFX R   ö    õjébõl       ö                         [POSS_SG_3]+[ELA]
SFX R   ö    õjében       ö                         [POSS_SG_3]+[INE]
SFX R   ö    õjébe        ö                         [POSS_SG_3]+[ILL]
SFX R   ö    õjeként      ö                         [POSS_SG_3]+[FORM]
SFX R   ö    õjekor       ö                         [POSS_SG_3]+[TEMP]
SFX R   ö    õje          ö                         [POSS_SG_3]+[NOM]
SFX R   e    éjükül       e                         [POSS_PL_3]+[ESS]
SFX R   e    éjükön       e                         [POSS_PL_3]+[SUE]
SFX R   e    éjükéül      e                         [POSS_PL_3]+[POSSESSEE]+[ESS]
SFX R   e    éjükéért     e                         [POSS_PL_3]+[POSSESSEE]+[CAUS/FIN]
SFX R   e    éjükévé      e                         [POSS_PL_3]+[POSSESSEE]+[TRANS]
SFX R   e    éjükével     e                         [POSS_PL_3]+[POSSESSEE]+[INSTR]
SFX R   e    éjükétõl     e                         [POSS_PL_3]+[POSSESSEE]+[ABL]
SFX R   e    éjükét       e                         [POSS_PL_3]+[POSSESSEE]+[ACC]
SFX R   e    éjükérõl     e                         [POSS_PL_3]+[POSSESSEE]+[DEL]
SFX R   e    éjükért      e                         [POSS_PL_3]+[CAUS/FIN]
SFX R   e    éjükére      e                         [POSS_PL_3]+[POSSESSEE]+[SBL]
SFX R   e    éjükénél     e                         [POSS_PL_3]+[POSSESSEE]+[ADE]
SFX R   e    éjükének     e                         [POSS_PL_3]+[POSSESSEE]+[DAT]
SFX R   e    éjükén       e                         [POSS_PL_3]+[POSSESSEE]+[SUE]
SFX R   e    éjükéiül     e                         [POSS_PL_3]+[POSSESSEE]+[PLUR]+[ESS]
SFX R   e    éjükéiért    e                         [POSS_PL_3]+[POSSESSEE]+[PLUR]+[CAUS/FIN]
SFX R   e    éjükéivé     e                         [POSS_PL_3]+[POSSESSEE]+[PLUR]+[TRANS]
SFX R   e    éjükéivel    e                         [POSS_PL_3]+[POSSESSEE]+[PLUR]+[INSTR]
SFX R   e    éjükéitõl    e                         [POSS_PL_3]+[POSSESSEE]+[PLUR]+[ABL]
SFX R   e    éjükéit      e                         [POSS_PL_3]+[POSSESSEE]+[PLUR]+[ACC]
SFX R   e    éjükéirõl    e                         [POSS_PL_3]+[POSSESSEE]+[PLUR]+[DEL]
SFX R   e    éjükéire     e                         [POSS_PL_3]+[POSSESSEE]+[PLUR]+[SBL]
SFX R   e    éjükéinél    e                         [POSS_PL_3]+[POSSESSEE]+[PLUR]+[ADE]
SFX R   e    éjükéinek    e                         [POSS_PL_3]+[POSSESSEE]+[PLUR]+[DAT]
SFX R   e    éjükéin      e                         [POSS_PL_3]+[POSSESSEE]+[PLUR]+[SUE]
SFX R   e    éjükéiig     e                         [POSS_PL_3]+[POSSESSEE]+[PLUR]+[TERM]
SFX R   e    éjükéihöz    e                         [POSS_PL_3]+[POSSESSEE]+[PLUR]+[ALL]
SFX R   e    éjükéig      e                         [POSS_PL_3]+[POSSESSEE]+[TERM]
SFX R   e    éjükéibõl    e                         [POSS_PL_3]+[POSSESSEE]+[PLUR]+[ELA]
SFX R   e    éjükéiben    e                         [POSS_PL_3]+[POSSESSEE]+[PLUR]+[INE]
SFX R   e    éjükéibe     e                         [POSS_PL_3]+[POSSESSEE]+[PLUR]+[ILL]
SFX R   e    éjükéi       e                         [POSS_PL_3]+[POSSESSEE]+[PLUR]+[NOM]
SFX R   e    éjükéhöz     e                         [POSS_PL_3]+[POSSESSEE]+[ALL]
SFX R   e    éjükébõl     e                         [POSS_PL_3]+[POSSESSEE]+[ELA]
SFX R   e    éjükében     e                         [POSS_PL_3]+[POSSESSEE]+[INE]
SFX R   e    éjükébe      e                         [POSS_PL_3]+[POSSESSEE]+[ILL]
SFX R   e    éjüké        e                         [POSS_PL_3]+[POSSESSEE]+[NOM]
SFX R   e    éjüktõl      e                         [POSS_PL_3]+[ABL]
SFX R   e    éjükrõl      e                         [POSS_PL_3]+[DEL]
SFX R   e    éjükre       e                         [POSS_PL_3]+[SBL]
SFX R   e    éjüknél      e                         [POSS_PL_3]+[ADE]
SFX R   e    éjüknek      e                         [POSS_PL_3]+[DAT]
SFX R   e    éjükként     e                         [POSS_PL_3]+[FORM]
SFX R   e    éjükké       e                         [POSS_PL_3]+[TRANS]
SFX R   e    éjükkor      e                         [POSS_PL_3]+[TEMP]
SFX R   e    éjükkel      e                         [POSS_PL_3]+[INSTR]
SFX R   e    éjükig       e                         [POSS_PL_3]+[TERM]
SFX R   e    éjükhöz      e                         [POSS_PL_3]+[ALL]
SFX R   e    éjüket       e                         [POSS_PL_3]+[ACC]
SFX R   e    éjükbõl      e                         [POSS_PL_3]+[ELA]
SFX R   e    éjükben      e                         [POSS_PL_3]+[INE]
SFX R   e    éjükbe       e                         [POSS_PL_3]+[ILL]
SFX R   e    éjük         e                         [POSS_PL_3]+[NOM]
SFX R   e    éjéül        e                         [POSS_SG_3]+[ESS]
SFX R   e    éjééül       e                         [POSS_SG_3]+[POSSESSEE]+[ESS]
SFX R   e    éjééért      e                         [POSS_SG_3]+[POSSESSEE]+[CAUS/FIN]
SFX R   e    éjéévé       e                         [POSS_SG_3]+[POSSESSEE]+[TRANS]
SFX R   e    éjéével      e                         [POSS_SG_3]+[POSSESSEE]+[INSTR]
SFX R   e    éjéétõl      e                         [POSS_SG_3]+[POSSESSEE]+[ABL]
SFX R   e    éjéét        e                         [POSS_SG_3]+[POSSESSEE]+[ACC]
SFX R   e    éjéérõl      e                         [POSS_SG_3]+[POSSESSEE]+[DEL]
SFX R   e    éjéért       e                         [POSS_SG_3]+[CAUS/FIN]
SFX R   e    éjéére       e                         [POSS_SG_3]+[POSSESSEE]+[SBL]
SFX R   e    éjéénél      e                         [POSS_SG_3]+[POSSESSEE]+[ADE]
SFX R   e    éjéének      e                         [POSS_SG_3]+[POSSESSEE]+[DAT]
SFX R   e    éjéén        e                         [POSS_SG_3]+[POSSESSEE]+[SUE]
SFX R   e    éjééiül      e                         [POSS_SG_3]+[POSSESSEE]+[PLUR]+[ESS]
SFX R   e    éjééiért     e                         [POSS_SG_3]+[POSSESSEE]+[PLUR]+[CAUS/FIN]
SFX R   e    éjééivé      e                         [POSS_SG_3]+[POSSESSEE]+[PLUR]+[TRANS]
SFX R   e    éjééivel     e                         [POSS_SG_3]+[POSSESSEE]+[PLUR]+[INSTR]
SFX R   e    éjééitõl     e                         [POSS_SG_3]+[POSSESSEE]+[PLUR]+[ABL]
SFX R   e    éjééit       e                         [POSS_SG_3]+[POSSESSEE]+[PLUR]+[ACC]
SFX R   e    éjééirõl     e                         [POSS_SG_3]+[POSSESSEE]+[PLUR]+[DEL]
SFX R   e    éjééire      e                         [POSS_SG_3]+[POSSESSEE]+[PLUR]+[SBL]
SFX R   e    éjééinél     e                         [POSS_SG_3]+[POSSESSEE]+[PLUR]+[ADE]
SFX R   e    éjééinek     e                         [POSS_SG_3]+[POSSESSEE]+[PLUR]+[DAT]
SFX R   e    éjééin       e                         [POSS_SG_3]+[POSSESSEE]+[PLUR]+[SUE]
SFX R   e    éjééiig      e                         [POSS_SG_3]+[POSSESSEE]+[PLUR]+[TERM]
SFX R   e    éjééihez     e                         [POSS_SG_3]+[POSSESSEE]+[PLUR]+[ALL]
SFX R   e    éjééig       e                         [POSS_SG_3]+[POSSESSEE]+[TERM]
SFX R   e    éjééibõl     e                         [POSS_SG_3]+[POSSESSEE]+[PLUR]+[ELA]
SFX R   e    éjééiben     e                         [POSS_SG_3]+[POSSESSEE]+[PLUR]+[INE]
SFX R   e    éjééibe      e                         [POSS_SG_3]+[POSSESSEE]+[PLUR]+[ILL]
SFX R   e    éjééi        e                         [POSS_SG_3]+[POSSESSEE]+[PLUR]+[NOM]
SFX R   e    éjééhez      e                         [POSS_SG_3]+[POSSESSEE]+[ALL]
SFX R   e    éjéébõl      e                         [POSS_SG_3]+[POSSESSEE]+[ELA]
SFX R   e    éjéében      e                         [POSS_SG_3]+[POSSESSEE]+[INE]
SFX R   e    éjéébe       e                         [POSS_SG_3]+[POSSESSEE]+[ILL]
SFX R   e    éjéé         e                         [POSS_SG_3]+[POSSESSEE]+[NOM]
SFX R   e    éjévé        e                         [POSS_SG_3]+[TRANS]
SFX R   e    éjével       e                         [POSS_SG_3]+[INSTR]
SFX R   e    éjétõl       e                         [POSS_SG_3]+[ABL]
SFX R   e    éjét         e                         [POSS_SG_3]+[ACC]
SFX R   e    éjérõl       e                         [POSS_SG_3]+[DEL]
SFX R   e    éjére        e                         [POSS_SG_3]+[SBL]
SFX R   e    éjénél       e                         [POSS_SG_3]+[ADE]
SFX R   e    éjének       e                         [POSS_SG_3]+[DAT]
SFX R   e    éjén         e                         [POSS_SG_3]+[SUE]
SFX R   e    éjéig        e                         [POSS_SG_3]+[TERM]
SFX R   e    éjéhez       e                         [POSS_SG_3]+[ALL]
SFX R   e    éjébõl       e                         [POSS_SG_3]+[ELA]
SFX R   e    éjében       e                         [POSS_SG_3]+[INE]
SFX R   e    éjébe        e                         [POSS_SG_3]+[ILL]
SFX R   e    éjeként      e                         [POSS_SG_3]+[FORM]
SFX R   e    éjekor       e                         [POSS_SG_3]+[TEMP]
SFX R   e    éje          e                         [POSS_SG_3]+[NOM]
SFX R   0    jükül        [áéiíóõuúüûy]             [POSS_PL_3]+[ESS]
SFX R   0    jükül        [^áeéóöõuúüû]             [POSS_PL_3]+[ESS]
SFX R   0    jükön        [áéiíóõuúüûy]             [POSS_PL_3]+[SUE]
SFX R   0    jükön        [^áeéóöõuúüû]             [POSS_PL_3]+[SUE]
SFX R   0    jükéül       [áéiíóõuúüûy]             [POSS_PL_3]+[POSSESSEE]+[ESS]
SFX R   0    jükéül       [^áeéóöõuúüû]             [POSS_PL_3]+[POSSESSEE]+[ESS]
SFX R   0    jükéért      [áéiíóõuúüûy]             [POSS_PL_3]+[POSSESSEE]+[CAUS/FIN]
SFX R   0    jükéért      [^áeéóöõuúüû]             [POSS_PL_3]+[POSSESSEE]+[CAUS/FIN]
SFX R   0    jükévé       [áéiíóõuúüûy]             [POSS_PL_3]+[POSSESSEE]+[TRANS]
SFX R   0    jükévé       [^áeéóöõuúüû]             [POSS_PL_3]+[POSSESSEE]+[TRANS]
SFX R   0    jükével      [áéiíóõuúüûy]             [POSS_PL_3]+[POSSESSEE]+[INSTR]
SFX R   0    jükével      [^áeéóöõuúüû]             [POSS_PL_3]+[POSSESSEE]+[INSTR]
SFX R   0    jükétõl      [áéiíóõuúüûy]             [POSS_PL_3]+[POSSESSEE]+[ABL]
SFX R   0    jükétõl      [^áeéóöõuúüû]             [POSS_PL_3]+[POSSESSEE]+[ABL]
SFX R   0    jükét        [áéiíóõuúüûy]             [POSS_PL_3]+[POSSESSEE]+[ACC]
SFX R   0    jükét        [^áeéóöõuúüû]             [POSS_PL_3]+[POSSESSEE]+[ACC]
SFX R   0    jükérõl      [áéiíóõuúüûy]             [POSS_PL_3]+[POSSESSEE]+[DEL]
SFX R   0    jükérõl      [^áeéóöõuúüû]             [POSS_PL_3]+[POSSESSEE]+[DEL]
SFX R   0    jükért       [áéiíóõuúüûy]             [POSS_PL_3]+[CAUS/FIN]
SFX R   0    jükért       [^áeéóöõuúüû]             [POSS_PL_3]+[CAUS/FIN]
SFX R   0    jükére       [áéiíóõuúüûy]             [POSS_PL_3]+[POSSESSEE]+[SBL]
SFX R   0    jükére       [^áeéóöõuúüû]             [POSS_PL_3]+[POSSESSEE]+[SBL]
SFX R   0    jükénél      [áéiíóõuúüûy]             [POSS_PL_3]+[POSSESSEE]+[ADE]
SFX R   0    jükénél      [^áeéóöõuúüû]             [POSS_PL_3]+[POSSESSEE]+[ADE]
SFX R   0    jükének      [áéiíóõuúüûy]             [POSS_PL_3]+[POSSESSEE]+[DAT]
SFX R   0    jükének      [^áeéóöõuúüû]             [POSS_PL_3]+[POSSESSEE]+[DAT]
SFX R   0    jükén        [áéiíóõuúüûy]             [POSS_PL_3]+[POSSESSEE]+[SUE]
SFX R   0    jükén        [^áeéóöõuúüû]             [POSS_PL_3]+[POSSESSEE]+[SUE]
SFX R   0    jükéiül      [áéiíóõuúüûy]             [POSS_PL_3]+[POSSESSEE]+[PLUR]+[ESS]
SFX R   0    jükéiül      [^áeéóöõuúüû]             [POSS_PL_3]+[POSSESSEE]+[PLUR]+[ESS]
SFX R   0    jükéiért     [áéiíóõuúüûy]             [POSS_PL_3]+[POSSESSEE]+[PLUR]+[CAUS/FIN]
SFX R   0    jükéiért     [^áeéóöõuúüû]             [POSS_PL_3]+[POSSESSEE]+[PLUR]+[CAUS/FIN]
SFX R   0    jükéivé      [áéiíóõuúüûy]             [POSS_PL_3]+[POSSESSEE]+[PLUR]+[TRANS]
SFX R   0    jükéivé      [^áeéóöõuúüû]             [POSS_PL_3]+[POSSESSEE]+[PLUR]+[TRANS]
SFX R   0    jükéivel     [áéiíóõuúüûy]             [POSS_PL_3]+[POSSESSEE]+[PLUR]+[INSTR]
SFX R   0    jükéivel     [^áeéóöõuúüû]             [POSS_PL_3]+[POSSESSEE]+[PLUR]+[INSTR]
SFX R   0    jükéitõl     [áéiíóõuúüûy]             [POSS_PL_3]+[POSSESSEE]+[PLUR]+[ABL]
SFX R   0    jükéitõl     [^áeéóöõuúüû]             [POSS_PL_3]+[POSSESSEE]+[PLUR]+[ABL]
SFX R   0    jükéit       [áéiíóõuúüûy]             [POSS_PL_3]+[POSSESSEE]+[PLUR]+[ACC]
SFX R   0    jükéit       [^áeéóöõuúüû]             [POSS_PL_3]+[POSSESSEE]+[PLUR]+[ACC]
SFX R   0    jükéirõl     [áéiíóõuúüûy]             [POSS_PL_3]+[POSSESSEE]+[PLUR]+[DEL]
SFX R   0    jükéirõl     [^áeéóöõuúüû]             [POSS_PL_3]+[POSSESSEE]+[PLUR]+[DEL]
SFX R   0    jükéire      [áéiíóõuúüûy]             [POSS_PL_3]+[POSSESSEE]+[PLUR]+[SBL]
SFX R   0    jükéire      [^áeéóöõuúüû]             [POSS_PL_3]+[POSSESSEE]+[PLUR]+[SBL]
SFX R   0    jükéinél     [áéiíóõuúüûy]             [POSS_PL_3]+[POSSESSEE]+[PLUR]+[ADE]
SFX R   0    jükéinél     [^áeéóöõuúüû]             [POSS_PL_3]+[POSSESSEE]+[PLUR]+[ADE]
SFX R   0    jükéinek     [áéiíóõuúüûy]             [POSS_PL_3]+[POSSESSEE]+[PLUR]+[DAT]
SFX R   0    jükéinek     [^áeéóöõuúüû]             [POSS_PL_3]+[POSSESSEE]+[PLUR]+[DAT]
SFX R   0    jükéin       [áéiíóõuúüûy]             [POSS_PL_3]+[POSSESSEE]+[PLUR]+[SUE]
SFX R   0    jükéin       [^áeéóöõuúüû]             [POSS_PL_3]+[POSSESSEE]+[PLUR]+[SUE]
SFX R   0    jükéiig      [áéiíóõuúüûy]             [POSS_PL_3]+[POSSESSEE]+[PLUR]+[TERM]
SFX R   0    jükéiig      [^áeéóöõuúüû]             [POSS_PL_3]+[POSSESSEE]+[PLUR]+[TERM]
SFX R   0    jükéihöz     [áéiíóõuúüûy]             [POSS_PL_3]+[POSSESSEE]+[PLUR]+[ALL]
SFX R   0    jükéihöz     [^áeéóöõuúüû]             [POSS_PL_3]+[POSSESSEE]+[PLUR]+[ALL]
SFX R   0    jükéig       [áéiíóõuúüûy]             [POSS_PL_3]+[POSSESSEE]+[TERM]
SFX R   0    jükéig       [^áeéóöõuúüû]             [POSS_PL_3]+[POSSESSEE]+[TERM]
SFX R   0    jükéibõl     [áéiíóõuúüûy]             [POSS_PL_3]+[POSSESSEE]+[PLUR]+[ELA]
SFX R   0    jükéibõl     [^áeéóöõuúüû]             [POSS_PL_3]+[POSSESSEE]+[PLUR]+[ELA]
SFX R   0    jükéiben     [áéiíóõuúüûy]             [POSS_PL_3]+[POSSESSEE]+[PLUR]+[INE]
SFX R   0    jükéiben     [^áeéóöõuúüû]             [POSS_PL_3]+[POSSESSEE]+[PLUR]+[INE]
SFX R   0    jükéibe      [áéiíóõuúüûy]             [POSS_PL_3]+[POSSESSEE]+[PLUR]+[ILL]
SFX R   0    jükéibe      [^áeéóöõuúüû]             [POSS_PL_3]+[POSSESSEE]+[PLUR]+[ILL]
SFX R   0    jükéi        [áéiíóõuúüûy]             [POSS_PL_3]+[POSSESSEE]+[PLUR]+[NOM]
SFX R   0    jükéi        [^áeéóöõuúüû]             [POSS_PL_3]+[POSSESSEE]+[PLUR]+[NOM]
SFX R   0    jükéhöz      [áéiíóõuúüûy]             [POSS_PL_3]+[POSSESSEE]+[ALL]
SFX R   0    jükéhöz      [^áeéóöõuúüû]             [POSS_PL_3]+[POSSESSEE]+[ALL]
SFX R   0    jükébõl      [áéiíóõuúüûy]             [POSS_PL_3]+[POSSESSEE]+[ELA]
SFX R   0    jükébõl      [^áeéóöõuúüû]             [POSS_PL_3]+[POSSESSEE]+[ELA]
SFX R   0    jükében      [áéiíóõuúüûy]             [POSS_PL_3]+[POSSESSEE]+[INE]
SFX R   0    jükében      [^áeéóöõuúüû]             [POSS_PL_3]+[POSSESSEE]+[INE]
SFX R   0    jükébe       [áéiíóõuúüûy]             [POSS_PL_3]+[POSSESSEE]+[ILL]
SFX R   0    jükébe       [^áeéóöõuúüû]             [POSS_PL_3]+[POSSESSEE]+[ILL]
SFX R   0    jüké         [áéiíóõuúüûy]             [POSS_PL_3]+[POSSESSEE]+[NOM]
SFX R   0    jüké         [^áeéóöõuúüû]             [POSS_PL_3]+[POSSESSEE]+[NOM]
SFX R   0    jüktõl       [áéiíóõuúüûy]             [POSS_PL_3]+[ABL]
SFX R   0    jüktõl       [^áeéóöõuúüû]             [POSS_PL_3]+[ABL]
SFX R   0    jükrõl       [áéiíóõuúüûy]             [POSS_PL_3]+[DEL]
SFX R   0    jükrõl       [^áeéóöõuúüû]             [POSS_PL_3]+[DEL]
SFX R   0    jükre        [áéiíóõuúüûy]             [POSS_PL_3]+[SBL]
SFX R   0    jükre        [^áeéóöõuúüû]             [POSS_PL_3]+[SBL]
SFX R   0    jüknél       [áéiíóõuúüûy]             [POSS_PL_3]+[ADE]
SFX R   0    jüknél       [^áeéóöõuúüû]             [POSS_PL_3]+[ADE]
SFX R   0    jüknek       [áéiíóõuúüûy]             [POSS_PL_3]+[DAT]
SFX R   0    jüknek       [^áeéóöõuúüû]             [POSS_PL_3]+[DAT]
SFX R   0    jükként      [áéiíóõuúüûy]             [POSS_PL_3]+[FORM]
SFX R   0    jükként      [^áeéóöõuúüû]             [POSS_PL_3]+[FORM]
SFX R   0    jükké        [áéiíóõuúüûy]             [POSS_PL_3]+[TRANS]
SFX R   0    jükké        [^áeéóöõuúüû]             [POSS_PL_3]+[TRANS]
SFX R   0    jükkor       [áéiíóõuúüûy]             [POSS_PL_3]+[TEMP]
SFX R   0    jükkor       [^áeéóöõuúüû]             [POSS_PL_3]+[TEMP]
SFX R   0    jükkel       [áéiíóõuúüûy]             [POSS_PL_3]+[INSTR]
SFX R   0    jükkel       [^áeéóöõuúüû]             [POSS_PL_3]+[INSTR]
SFX R   0    jükig        [áéiíóõuúüûy]             [POSS_PL_3]+[TERM]
SFX R   0    jükig        [^áeéóöõuúüû]             [POSS_PL_3]+[TERM]
SFX R   0    jükhöz       [áéiíóõuúüûy]             [POSS_PL_3]+[ALL]
SFX R   0    jükhöz       [^áeéóöõuúüû]             [POSS_PL_3]+[ALL]
SFX R   0    jüket        [áéiíóõuúüûy]             [POSS_PL_3]+[ACC]
SFX R   0    jüket        [^áeéóöõuúüû]             [POSS_PL_3]+[ACC]
SFX R   0    jükbõl       [áéiíóõuúüûy]             [POSS_PL_3]+[ELA]
SFX R   0    jükbõl       [^áeéóöõuúüû]             [POSS_PL_3]+[ELA]
SFX R   0    jükben       [áéiíóõuúüûy]             [POSS_PL_3]+[INE]
SFX R   0    jükben       [^áeéóöõuúüû]             [POSS_PL_3]+[INE]
SFX R   0    jükbe        [áéiíóõuúüûy]             [POSS_PL_3]+[ILL]
SFX R   0    jükbe        [^áeéóöõuúüû]             [POSS_PL_3]+[ILL]
SFX R   0    jük          [áéiíóõuúüûy]             [POSS_PL_3]+[NOM]
SFX R   0    jük          [^áeéóöõuúüû]             [POSS_PL_3]+[NOM]
SFX R   0    jük          [^áeéóöõuúüû]             [POSS_PL_3]+[ACC]
SFX R   0    jéül         [áéiíóõuúüûy]             [POSS_SG_3]+[ESS]
SFX R   0    jéül         [^áeéóöõuúüû]             [POSS_SG_3]+[ESS]
SFX R   0    jééül        [áéiíóõuúüûy]             [POSS_SG_3]+[POSSESSEE]+[ESS]
SFX R   0    jééül        [^áeéóöõuúüû]             [POSS_SG_3]+[POSSESSEE]+[ESS]
SFX R   0    jééért       [áéiíóõuúüûy]             [POSS_SG_3]+[POSSESSEE]+[CAUS/FIN]
SFX R   0    jééért       [^áeéóöõuúüû]             [POSS_SG_3]+[POSSESSEE]+[CAUS/FIN]
SFX R   0    jéévé        [áéiíóõuúüûy]             [POSS_SG_3]+[POSSESSEE]+[TRANS]
SFX R   0    jéévé        [^áeéóöõuúüû]             [POSS_SG_3]+[POSSESSEE]+[TRANS]
SFX R   0    jéével       [áéiíóõuúüûy]             [POSS_SG_3]+[POSSESSEE]+[INSTR]
SFX R   0    jéével       [^áeéóöõuúüû]             [POSS_SG_3]+[POSSESSEE]+[INSTR]
SFX R   0    jéétõl       [áéiíóõuúüûy]             [POSS_SG_3]+[POSSESSEE]+[ABL]
SFX R   0    jéétõl       [^áeéóöõuúüû]             [POSS_SG_3]+[POSSESSEE]+[ABL]
SFX R   0    jéét         [áéiíóõuúüûy]             [POSS_SG_3]+[POSSESSEE]+[ACC]
SFX R   0    jéét         [^áeéóöõuúüû]             [POSS_SG_3]+[POSSESSEE]+[ACC]
SFX R   0    jéérõl       [áéiíóõuúüûy]             [POSS_SG_3]+[POSSESSEE]+[DEL]
SFX R   0    jéérõl       [^áeéóöõuúüû]             [POSS_SG_3]+[POSSESSEE]+[DEL]
SFX R   0    jéért        [áéiíóõuúüûy]             [POSS_SG_3]+[CAUS/FIN]
SFX R   0    jéért        [^áeéóöõuúüû]             [POSS_SG_3]+[CAUS/FIN]
SFX R   0    jéére        [áéiíóõuúüûy]             [POSS_SG_3]+[POSSESSEE]+[SBL]
SFX R   0    jéére        [^áeéóöõuúüû]             [POSS_SG_3]+[POSSESSEE]+[SBL]
SFX R   0    jéénél       [áéiíóõuúüûy]             [POSS_SG_3]+[POSSESSEE]+[ADE]
SFX R   0    jéénél       [^áeéóöõuúüû]             [POSS_SG_3]+[POSSESSEE]+[ADE]
SFX R   0    jéének       [áéiíóõuúüûy]             [POSS_SG_3]+[POSSESSEE]+[DAT]
SFX R   0    jéének       [^áeéóöõuúüû]             [POSS_SG_3]+[POSSESSEE]+[DAT]
SFX R   0    jéén         [áéiíóõuúüûy]             [POSS_SG_3]+[POSSESSEE]+[SUE]
SFX R   0    jéén         [^áeéóöõuúüû]             [POSS_SG_3]+[POSSESSEE]+[SUE]
SFX R   0    jééiül       [áéiíóõuúüûy]             [POSS_SG_3]+[POSSESSEE]+[PLUR]+[ESS]
SFX R   0    jééiül       [^áeéóöõuúüû]             [POSS_SG_3]+[POSSESSEE]+[PLUR]+[ESS]
SFX R   0    jééiért      [áéiíóõuúüûy]             [POSS_SG_3]+[POSSESSEE]+[PLUR]+[CAUS/FIN]
SFX R   0    jééiért      [^áeéóöõuúüû]             [POSS_SG_3]+[POSSESSEE]+[PLUR]+[CAUS/FIN]
SFX R   0    jééivé       [áéiíóõuúüûy]             [POSS_SG_3]+[POSSESSEE]+[PLUR]+[TRANS]
SFX R   0    jééivé       [^áeéóöõuúüû]             [POSS_SG_3]+[POSSESSEE]+[PLUR]+[TRANS]
SFX R   0    jééivel      [áéiíóõuúüûy]             [POSS_SG_3]+[POSSESSEE]+[PLUR]+[INSTR]
SFX R   0    jééivel      [^áeéóöõuúüû]             [POSS_SG_3]+[POSSESSEE]+[PLUR]+[INSTR]
SFX R   0    jééitõl      [áéiíóõuúüûy]             [POSS_SG_3]+[POSSESSEE]+[PLUR]+[ABL]
SFX R   0    jééitõl      [^áeéóöõuúüû]             [POSS_SG_3]+[POSSESSEE]+[PLUR]+[ABL]
SFX R   0    jééit        [áéiíóõuúüûy]             [POSS_SG_3]+[POSSESSEE]+[PLUR]+[ACC]
SFX R   0    jééit        [^áeéóöõuúüû]             [POSS_SG_3]+[POSSESSEE]+[PLUR]+[ACC]
SFX R   0    jééirõl      [áéiíóõuúüûy]             [POSS_SG_3]+[POSSESSEE]+[PLUR]+[DEL]
SFX R   0    jééirõl      [^áeéóöõuúüû]             [POSS_SG_3]+[POSSESSEE]+[PLUR]+[DEL]
SFX R   0    jééire       [áéiíóõuúüûy]             [POSS_SG_3]+[POSSESSEE]+[PLUR]+[SBL]
SFX R   0    jééire       [^áeéóöõuúüû]             [POSS_SG_3]+[POSSESSEE]+[PLUR]+[SBL]
SFX R   0    jééinél      [áéiíóõuúüûy]             [POSS_SG_3]+[POSSESSEE]+[PLUR]+[ADE]
SFX R   0    jééinél      [^áeéóöõuúüû]             [POSS_SG_3]+[POSSESSEE]+[PLUR]+[ADE]
SFX R   0    jééinek      [áéiíóõuúüûy]             [POSS_SG_3]+[POSSESSEE]+[PLUR]+[DAT]
SFX R   0    jééinek      [^áeéóöõuúüû]             [POSS_SG_3]+[POSSESSEE]+[PLUR]+[DAT]
SFX R   0    jééin        [áéiíóõuúüûy]             [POSS_SG_3]+[POSSESSEE]+[PLUR]+[SUE]
SFX R   0    jééin        [^áeéóöõuúüû]             [POSS_SG_3]+[POSSESSEE]+[PLUR]+[SUE]
SFX R   0    jééiig       [áéiíóõuúüûy]             [POSS_SG_3]+[POSSESSEE]+[PLUR]+[TERM]
SFX R   0    jééiig       [^áeéóöõuúüû]             [POSS_SG_3]+[POSSESSEE]+[PLUR]+[TERM]
SFX R   0    jééihez      [áéiíóõuúüûy]             [POSS_SG_3]+[POSSESSEE]+[PLUR]+[ALL]
SFX R   0    jééihez      [^áeéóöõuúüû]             [POSS_SG_3]+[POSSESSEE]+[PLUR]+[ALL]
SFX R   0    jééig        [áéiíóõuúüûy]             [POSS_SG_3]+[POSSESSEE]+[TERM]
SFX R   0    jééig        [^áeéóöõuúüû]             [POSS_SG_3]+[POSSESSEE]+[TERM]
SFX R   0    jééibõl      [áéiíóõuúüûy]             [POSS_SG_3]+[POSSESSEE]+[PLUR]+[ELA]
SFX R   0    jééibõl      [^áeéóöõuúüû]             [POSS_SG_3]+[POSSESSEE]+[PLUR]+[ELA]
SFX R   0    jééiben      [áéiíóõuúüûy]             [POSS_SG_3]+[POSSESSEE]+[PLUR]+[INE]
SFX R   0    jééiben      [^áeéóöõuúüû]             [POSS_SG_3]+[POSSESSEE]+[PLUR]+[INE]
SFX R   0    jééibe       [áéiíóõuúüûy]             [POSS_SG_3]+[POSSESSEE]+[PLUR]+[ILL]
SFX R   0    jééibe       [^áeéóöõuúüû]             [POSS_SG_3]+[POSSESSEE]+[PLUR]+[ILL]
SFX R   0    jééi         [áéiíóõuúüûy]             [POSS_SG_3]+[POSSESSEE]+[PLUR]+[NOM]
SFX R   0    jééi         [^áeéóöõuúüû]             [POSS_SG_3]+[POSSESSEE]+[PLUR]+[NOM]
SFX R   0    jééhez       [áéiíóõuúüûy]             [POSS_SG_3]+[POSSESSEE]+[ALL]
SFX R   0    jééhez       [^áeéóöõuúüû]             [POSS_SG_3]+[POSSESSEE]+[ALL]
SFX R   0    jéébõl       [áéiíóõuúüûy]             [POSS_SG_3]+[POSSESSEE]+[ELA]
SFX R   0    jéébõl       [^áeéóöõuúüû]             [POSS_SG_3]+[POSSESSEE]+[ELA]
SFX R   0    jéében       [áéiíóõuúüûy]             [POSS_SG_3]+[POSSESSEE]+[INE]
SFX R   0    jéében       [^áeéóöõuúüû]             [POSS_SG_3]+[POSSESSEE]+[INE]
SFX R   0    jéébe        [áéiíóõuúüûy]             [POSS_SG_3]+[POSSESSEE]+[ILL]
SFX R   0    jéébe        [^áeéóöõuúüû]             [POSS_SG_3]+[POSSESSEE]+[ILL]
SFX R   0    jéé          [áéiíóõuúüûy]             [POSS_SG_3]+[POSSESSEE]+[NOM]
SFX R   0    jéé          [^áeéóöõuúüû]             [POSS_SG_3]+[POSSESSEE]+[NOM]
SFX R   0    jévé         [áéiíóõuúüûy]             [POSS_SG_3]+[TRANS]
SFX R   0    jévé         [^áeéóöõuúüû]             [POSS_SG_3]+[TRANS]
SFX R   0    jével        [áéiíóõuúüûy]             [POSS_SG_3]+[INSTR]
SFX R   0    jével        [^áeéóöõuúüû]             [POSS_SG_3]+[INSTR]
SFX R   0    jétõl        [áéiíóõuúüûy]             [POSS_SG_3]+[ABL]
SFX R   0    jétõl        [^áeéóöõuúüû]             [POSS_SG_3]+[ABL]
SFX R   0    jét          [áéiíóõuúüûy]             [POSS_SG_3]+[ACC]
SFX R   0    jét          [^áeéóöõuúüû]             [POSS_SG_3]+[ACC]
SFX R   0    jérõl        [áéiíóõuúüûy]             [POSS_SG_3]+[DEL]
SFX R   0    jérõl        [^áeéóöõuúüû]             [POSS_SG_3]+[DEL]
SFX R   0    jére         [áéiíóõuúüûy]             [POSS_SG_3]+[SBL]
SFX R   0    jére         [^áeéóöõuúüû]             [POSS_SG_3]+[SBL]
SFX R   0    jénél        [áéiíóõuúüûy]             [POSS_SG_3]+[ADE]
SFX R   0    jénél        [^áeéóöõuúüû]             [POSS_SG_3]+[ADE]
SFX R   0    jének        [áéiíóõuúüûy]             [POSS_SG_3]+[DAT]
SFX R   0    jének        [^áeéóöõuúüû]             [POSS_SG_3]+[DAT]
SFX R   0    jén          [áéiíóõuúüûy]             [POSS_SG_3]+[SUE]
SFX R   0    jén          [^áeéóöõuúüû]             [POSS_SG_3]+[SUE]
SFX R   0    jéig         [áéiíóõuúüûy]             [POSS_SG_3]+[TERM]
SFX R   0    jéig         [^áeéóöõuúüû]             [POSS_SG_3]+[TERM]
SFX R   0    jéhez        [áéiíóõuúüûy]             [POSS_SG_3]+[ALL]
SFX R   0    jéhez        [^áeéóöõuúüû]             [POSS_SG_3]+[ALL]
SFX R   0    jébõl        [áéiíóõuúüûy]             [POSS_SG_3]+[ELA]
SFX R   0    jébõl        [^áeéóöõuúüû]             [POSS_SG_3]+[ELA]
SFX R   0    jében        [áéiíóõuúüûy]             [POSS_SG_3]+[INE]
SFX R   0    jében        [^áeéóöõuúüû]             [POSS_SG_3]+[INE]
SFX R   0    jébe         [áéiíóõuúüûy]             [POSS_SG_3]+[ILL]
SFX R   0    jébe         [^áeéóöõuúüû]             [POSS_SG_3]+[ILL]
SFX R   0    jeként       [áéiíóõuúüûy]             [POSS_SG_3]+[FORM]
SFX R   0    jeként       [^áeéóöõuúüû]             [POSS_SG_3]+[FORM]
SFX R   0    jekor        [áéiíóõuúüûy]             [POSS_SG_3]+[TEMP]
SFX R   0    jekor        [^áeéóöõuúüû]             [POSS_SG_3]+[TEMP]
SFX R   0    jeiül        [^áeéóöõuúüû]             [PLUR]+[POSS_SG_2]+[ESS]
SFX R   0    jeiéül       [^áeéóöõuúüû]             [PLUR]+[POSS_SG_2]+[POSSESSEE]+[ESS]
SFX R   0    jeiéért      [^áeéóöõuúüû]             [PLUR]+[POSS_SG_2]+[POSSESSEE]+[CAUS/FIN]
SFX R   0    jeiévé       [^áeéóöõuúüû]             [PLUR]+[POSS_SG_2]+[POSSESSEE]+[TRANS]
SFX R   0    jeiével      [^áeéóöõuúüû]             [PLUR]+[POSS_SG_2]+[POSSESSEE]+[INSTR]
SFX R   0    jeiétõl      [^áeéóöõuúüû]             [PLUR]+[POSS_SG_2]+[POSSESSEE]+[ABL]
SFX R   0    jeiét        [^áeéóöõuúüû]             [PLUR]+[POSS_SG_2]+[POSSESSEE]+[ACC]
SFX R   0    jeiérõl      [^áeéóöõuúüû]             [PLUR]+[POSS_SG_2]+[POSSESSEE]+[DEL]
SFX R   0    jeiért       [^áeéóöõuúüû]             [PLUR]+[POSS_SG_2]+[CAUS/FIN]
SFX R   0    jeiére       [^áeéóöõuúüû]             [PLUR]+[POSS_SG_2]+[POSSESSEE]+[SBL]
SFX R   0    jeiénél      [^áeéóöõuúüû]             [PLUR]+[POSS_SG_2]+[POSSESSEE]+[ADE]
SFX R   0    jeiének      [^áeéóöõuúüû]             [PLUR]+[POSS_SG_2]+[POSSESSEE]+[DAT]
SFX R   0    jeién        [^áeéóöõuúüû]             [PLUR]+[POSS_SG_2]+[POSSESSEE]+[SUE]
SFX R   0    jeiéiül      [^áeéóöõuúüû]             [PLUR]+[POSS_SG_2]+[POSSESSEE]+[PLUR]+[ESS]
SFX R   0    jeiéiért     [^áeéóöõuúüû]             [PLUR]+[POSS_SG_2]+[POSSESSEE]+[PLUR]+[CAUS/FIN]
SFX R   0    jeiéivé      [^áeéóöõuúüû]             [PLUR]+[POSS_SG_2]+[POSSESSEE]+[PLUR]+[TRANS]
SFX R   0    jeiéivel     [^áeéóöõuúüû]             [PLUR]+[POSS_SG_2]+[POSSESSEE]+[PLUR]+[INSTR]
SFX R   0    jeiéitõl     [^áeéóöõuúüû]             [PLUR]+[POSS_SG_2]+[POSSESSEE]+[PLUR]+[ABL]
SFX R   0    jeiéit       [^áeéóöõuúüû]             [PLUR]+[POSS_SG_2]+[POSSESSEE]+[PLUR]+[ACC]
SFX R   0    jeiéirõl     [^áeéóöõuúüû]             [PLUR]+[POSS_SG_2]+[POSSESSEE]+[PLUR]+[DEL]
SFX R   0    jeiéire      [^áeéóöõuúüû]             [PLUR]+[POSS_SG_2]+[POSSESSEE]+[PLUR]+[SBL]
SFX R   0    jeiéinél     [^áeéóöõuúüû]             [PLUR]+[POSS_SG_2]+[POSSESSEE]+[PLUR]+[ADE]
SFX R   0    jeiéinek     [^áeéóöõuúüû]             [PLUR]+[POSS_SG_2]+[POSSESSEE]+[PLUR]+[DAT]
SFX R   0    jeiéin       [^áeéóöõuúüû]             [PLUR]+[POSS_SG_2]+[POSSESSEE]+[PLUR]+[SUE]
SFX R   0    jeiéiig      [^áeéóöõuúüû]             [PLUR]+[POSS_SG_2]+[POSSESSEE]+[PLUR]+[TERM]
SFX R   0    jeiéihez     [^áeéóöõuúüû]             [PLUR]+[POSS_SG_2]+[POSSESSEE]+[PLUR]+[ALL]
SFX R   0    jeiéig       [^áeéóöõuúüû]             [PLUR]+[POSS_SG_2]+[POSSESSEE]+[TERM]
SFX R   0    jeiéibõl     [^áeéóöõuúüû]             [PLUR]+[POSS_SG_2]+[POSSESSEE]+[PLUR]+[ELA]
SFX R   0    jeiéiben     [^áeéóöõuúüû]             [PLUR]+[POSS_SG_2]+[POSSESSEE]+[PLUR]+[INE]
SFX R   0    jeiéibe      [^áeéóöõuúüû]             [PLUR]+[POSS_SG_2]+[POSSESSEE]+[PLUR]+[ILL]
SFX R   0    jeiéi        [^áeéóöõuúüû]             [PLUR]+[POSS_SG_2]+[POSSESSEE]+[PLUR]+[NOM]
SFX R   0    jeiéhez      [^áeéóöõuúüû]             [PLUR]+[POSS_SG_2]+[POSSESSEE]+[ALL]
SFX R   0    jeiébõl      [^áeéóöõuúüû]             [PLUR]+[POSS_SG_2]+[POSSESSEE]+[ELA]
SFX R   0    jeiében      [^áeéóöõuúüû]             [PLUR]+[POSS_SG_2]+[POSSESSEE]+[INE]
SFX R   0    jeiébe       [^áeéóöõuúüû]             [PLUR]+[POSS_SG_2]+[POSSESSEE]+[ILL]
SFX R   0    jeié         [^áeéóöõuúüû]             [PLUR]+[POSS_SG_2]+[POSSESSEE]+[NOM]
SFX R   0    jeivé        [^áeéóöõuúüû]             [PLUR]+[POSS_SG_2]+[TRANS]
SFX R   0    jeivel       [^áeéóöõuúüû]             [PLUR]+[POSS_SG_2]+[INSTR]
SFX R   0    jeitõl       [^áeéóöõuúüû]             [PLUR]+[POSS_SG_2]+[ABL]
SFX R   0    jeitekül     [^áeéóöõuúüû]             [PLUR]+[POSS_PL_2]+[ESS]
SFX R   0    jeitekéül    [^áeéóöõuúüû]             [PLUR]+[POSS_PL_2]+[POSSESSEE]+[ESS]
SFX R   0    jeitekéért   [^áeéóöõuúüû]             [PLUR]+[POSS_PL_2]+[POSSESSEE]+[CAUS/FIN]
SFX R   0    jeitekévé    [^áeéóöõuúüû]             [PLUR]+[POSS_PL_2]+[POSSESSEE]+[TRANS]
SFX R   0    jeitekével   [^áeéóöõuúüû]             [PLUR]+[POSS_PL_2]+[POSSESSEE]+[INSTR]
SFX R   0    jeitekétõl   [^áeéóöõuúüû]             [PLUR]+[POSS_PL_2]+[POSSESSEE]+[ABL]
SFX R   0    jeitekét     [^áeéóöõuúüû]             [PLUR]+[POSS_PL_2]+[POSSESSEE]+[ACC]
SFX R   0    jeitekérõl   [^áeéóöõuúüû]             [PLUR]+[POSS_PL_2]+[POSSESSEE]+[DEL]
SFX R   0    jeitekért    [^áeéóöõuúüû]             [PLUR]+[POSS_PL_2]+[CAUS/FIN]
SFX R   0    jeitekére    [^áeéóöõuúüû]             [PLUR]+[POSS_PL_2]+[POSSESSEE]+[SBL]
SFX R   0    jeitekénél   [^áeéóöõuúüû]             [PLUR]+[POSS_PL_2]+[POSSESSEE]+[ADE]
SFX R   0    jeitekének   [^áeéóöõuúüû]             [PLUR]+[POSS_PL_2]+[POSSESSEE]+[DAT]
SFX R   0    jeitekén     [^áeéóöõuúüû]             [PLUR]+[POSS_PL_2]+[POSSESSEE]+[SUE]
SFX R   0    jeitekéiül   [^áeéóöõuúüû]             [PLUR]+[POSS_PL_2]+[POSSESSEE]+[PLUR]+[ESS]
SFX R   0    jeitekéiért  [^áeéóöõuúüû]             [PLUR]+[POSS_PL_2]+[POSSESSEE]+[PLUR]+[CAUS/FIN]
SFX R   0    jeitekéivé   [^áeéóöõuúüû]             [PLUR]+[POSS_PL_2]+[POSSESSEE]+[PLUR]+[TRANS]
SFX R   0    jeitekéivel  [^áeéóöõuúüû]             [PLUR]+[POSS_PL_2]+[POSSESSEE]+[PLUR]+[INSTR]
SFX R   0    jeitekéitõl  [^áeéóöõuúüû]             [PLUR]+[POSS_PL_2]+[POSSESSEE]+[PLUR]+[ABL]
SFX R   0    jeitekéit    [^áeéóöõuúüû]             [PLUR]+[POSS_PL_2]+[POSSESSEE]+[PLUR]+[ACC]
SFX R   0    jeitekéirõl  [^áeéóöõuúüû]             [PLUR]+[POSS_PL_2]+[POSSESSEE]+[PLUR]+[DEL]
SFX R   0    jeitekéire   [^áeéóöõuúüû]             [PLUR]+[POSS_PL_2]+[POSSESSEE]+[PLUR]+[SBL]
SFX R   0    jeitekéinél  [^áeéóöõuúüû]             [PLUR]+[POSS_PL_2]+[POSSESSEE]+[PLUR]+[ADE]
SFX R   0    jeitekéinek  [^áeéóöõuúüû]             [PLUR]+[POSS_PL_2]+[POSSESSEE]+[PLUR]+[DAT]
SFX R   0    jeitekéin    [^áeéóöõuúüû]             [PLUR]+[POSS_PL_2]+[POSSESSEE]+[PLUR]+[SUE]
SFX R   0    jeitekéiig   [^áeéóöõuúüû]             [PLUR]+[POSS_PL_2]+[POSSESSEE]+[PLUR]+[TERM]
SFX R   0    jeitekéihez  [^áeéóöõuúüû]             [PLUR]+[POSS_PL_2]+[POSSESSEE]+[PLUR]+[ALL]
SFX R   0    jeitekéig    [^áeéóöõuúüû]             [PLUR]+[POSS_PL_2]+[POSSESSEE]+[TERM]
SFX R   0    jeitekéibõl  [^áeéóöõuúüû]             [PLUR]+[POSS_PL_2]+[POSSESSEE]+[PLUR]+[ELA]
SFX R   0    jeitekéiben  [^áeéóöõuúüû]             [PLUR]+[POSS_PL_2]+[POSSESSEE]+[PLUR]+[INE]
SFX R   0    jeitekéibe   [^áeéóöõuúüû]             [PLUR]+[POSS_PL_2]+[POSSESSEE]+[PLUR]+[ILL]
SFX R   0    jeitekéi     [^áeéóöõuúüû]             [PLUR]+[POSS_PL_2]+[POSSESSEE]+[PLUR]+[NOM]
SFX R   0    jeitekéhez   [^áeéóöõuúüû]             [PLUR]+[POSS_PL_2]+[POSSESSEE]+[ALL]
SFX R   0    jeitekébõl   [^áeéóöõuúüû]             [PLUR]+[POSS_PL_2]+[POSSESSEE]+[ELA]
SFX R   0    jeitekében   [^áeéóöõuúüû]             [PLUR]+[POSS_PL_2]+[POSSESSEE]+[INE]
SFX R   0    jeitekébe    [^áeéóöõuúüû]             [PLUR]+[POSS_PL_2]+[POSSESSEE]+[ILL]
SFX R   0    jeiteké      [^áeéóöõuúüû]             [PLUR]+[POSS_PL_2]+[POSSESSEE]+[NOM]
SFX R   0    jeitektõl    [^áeéóöõuúüû]             [PLUR]+[POSS_PL_2]+[ABL]
SFX R   0    jeitekrõl    [^áeéóöõuúüû]             [PLUR]+[POSS_PL_2]+[DEL]
SFX R   0    jeitekre     [^áeéóöõuúüû]             [PLUR]+[POSS_PL_2]+[SBL]
SFX R   0    jeiteknél    [^áeéóöõuúüû]             [PLUR]+[POSS_PL_2]+[ADE]
SFX R   0    jeiteknek    [^áeéóöõuúüû]             [PLUR]+[POSS_PL_2]+[DAT]
SFX R   0    jeitekként   [^áeéóöõuúüû]             [PLUR]+[POSS_PL_2]+[FORM]
SFX R   0    jeitekké     [^áeéóöõuúüû]             [PLUR]+[POSS_PL_2]+[TRANS]
SFX R   0    jeitekkor    [^áeéóöõuúüû]             [PLUR]+[POSS_PL_2]+[TEMP]
SFX R   0    jeitekkel    [^áeéóöõuúüû]             [PLUR]+[POSS_PL_2]+[INSTR]
SFX R   0    jeitekig     [^áeéóöõuúüû]             [PLUR]+[POSS_PL_2]+[TERM]
SFX R   0    jeitekhez    [^áeéóöõuúüû]             [PLUR]+[POSS_PL_2]+[ALL]
SFX R   0    jeiteket     [^áeéóöõuúüû]             [PLUR]+[POSS_PL_2]+[ACC]
SFX R   0    jeiteken     [^áeéóöõuúüû]             [PLUR]+[POSS_PL_2]+[SUE]
SFX R   0    jeitekbõl    [^áeéóöõuúüû]             [PLUR]+[POSS_PL_2]+[ELA]
SFX R   0    jeitekben    [^áeéóöõuúüû]             [PLUR]+[POSS_PL_2]+[INE]
SFX R   0    jeitekbe     [^áeéóöõuúüû]             [PLUR]+[POSS_PL_2]+[ILL]
SFX R   0    jeitek       [^áeéóöõuúüû]             [PLUR]+[POSS_PL_2]+[NOM]
SFX R   0    jeit         [^áeéóöõuúüû]             [PLUR]+[POSS_SG_2]+[ACC]
SFX R   0    jeirõl       [^áeéóöõuúüû]             [PLUR]+[POSS_SG_2]+[DEL]
SFX R   0    jeire        [^áeéóöõuúüû]             [PLUR]+[POSS_SG_2]+[SBL]
SFX R   0    jeinél       [^áeéóöõuúüû]             [PLUR]+[POSS_SG_2]+[ADE]
SFX R   0    jeinkül      [^áeéóöõuúüû]             [PLUR]+[POSS_PL_1]+[ESS]
SFX R   0    jeinkéül     [^áeéóöõuúüû]             [PLUR]+[POSS_PL_1]+[POSSESSEE]+[ESS]
SFX R   0    jeinkéért    [^áeéóöõuúüû]             [PLUR]+[POSS_PL_1]+[POSSESSEE]+[CAUS/FIN]
SFX R   0    jeinkévé     [^áeéóöõuúüû]             [PLUR]+[POSS_PL_1]+[POSSESSEE]+[TRANS]
SFX R   0    jeinkével    [^áeéóöõuúüû]             [PLUR]+[POSS_PL_1]+[POSSESSEE]+[INSTR]
SFX R   0    jeinkétõl    [^áeéóöõuúüû]             [PLUR]+[POSS_PL_1]+[POSSESSEE]+[ABL]
SFX R   0    jeinkét      [^áeéóöõuúüû]             [PLUR]+[POSS_PL_1]+[POSSESSEE]+[ACC]
SFX R   0    jeinkérõl    [^áeéóöõuúüû]             [PLUR]+[POSS_PL_1]+[POSSESSEE]+[DEL]
SFX R   0    jeinkért     [^áeéóöõuúüû]             [PLUR]+[POSS_PL_1]+[CAUS/FIN]
SFX R   0    jeinkére     [^áeéóöõuúüû]             [PLUR]+[POSS_PL_1]+[POSSESSEE]+[SBL]
SFX R   0    jeinkénél    [^áeéóöõuúüû]             [PLUR]+[POSS_PL_1]+[POSSESSEE]+[ADE]
SFX R   0    jeinkének    [^áeéóöõuúüû]             [PLUR]+[POSS_PL_1]+[POSSESSEE]+[DAT]
SFX R   0    jeinkén      [^áeéóöõuúüû]             [PLUR]+[POSS_PL_1]+[POSSESSEE]+[SUE]
SFX R   0    jeinkéiül    [^áeéóöõuúüû]             [PLUR]+[POSS_PL_1]+[POSSESSEE]+[PLUR]+[ESS]
SFX R   0    jeinkéiért   [^áeéóöõuúüû]             [PLUR]+[POSS_PL_1]+[POSSESSEE]+[PLUR]+[CAUS/FIN]
SFX R   0    jeinkéivé    [^áeéóöõuúüû]             [PLUR]+[POSS_PL_1]+[POSSESSEE]+[PLUR]+[TRANS]
SFX R   0    jeinkéivel   [^áeéóöõuúüû]             [PLUR]+[POSS_PL_1]+[POSSESSEE]+[PLUR]+[INSTR]
SFX R   0    jeinkéitõl   [^áeéóöõuúüû]             [PLUR]+[POSS_PL_1]+[POSSESSEE]+[PLUR]+[ABL]
SFX R   0    jeinkéit     [^áeéóöõuúüû]             [PLUR]+[POSS_PL_1]+[POSSESSEE]+[PLUR]+[ACC]
SFX R   0    jeinkéirõl   [^áeéóöõuúüû]             [PLUR]+[POSS_PL_1]+[POSSESSEE]+[PLUR]+[DEL]
SFX R   0    jeinkéire    [^áeéóöõuúüû]             [PLUR]+[POSS_PL_1]+[POSSESSEE]+[PLUR]+[SBL]
SFX R   0    jeinkéinél   [^áeéóöõuúüû]             [PLUR]+[POSS_PL_1]+[POSSESSEE]+[PLUR]+[ADE]
SFX R   0    jeinkéinek   [^áeéóöõuúüû]             [PLUR]+[POSS_PL_1]+[POSSESSEE]+[PLUR]+[DAT]
SFX R   0    jeinkéin     [^áeéóöõuúüû]             [PLUR]+[POSS_PL_1]+[POSSESSEE]+[PLUR]+[SUE]
SFX R   0    jeinkéiig    [^áeéóöõuúüû]             [PLUR]+[POSS_PL_1]+[POSSESSEE]+[PLUR]+[TERM]
SFX R   0    jeinkéihez   [^áeéóöõuúüû]             [PLUR]+[POSS_PL_1]+[POSSESSEE]+[PLUR]+[ALL]
SFX R   0    jeinkéig     [^áeéóöõuúüû]             [PLUR]+[POSS_PL_1]+[POSSESSEE]+[TERM]
SFX R   0    jeinkéibõl   [^áeéóöõuúüû]             [PLUR]+[POSS_PL_1]+[POSSESSEE]+[PLUR]+[ELA]
SFX R   0    jeinkéiben   [^áeéóöõuúüû]             [PLUR]+[POSS_PL_1]+[POSSESSEE]+[PLUR]+[INE]
SFX R   0    jeinkéibe    [^áeéóöõuúüû]             [PLUR]+[POSS_PL_1]+[POSSESSEE]+[PLUR]+[ILL]
SFX R   0    jeinkéi      [^áeéóöõuúüû]             [PLUR]+[POSS_PL_1]+[POSSESSEE]+[PLUR]+[NOM]
SFX R   0    jeinkéhez    [^áeéóöõuúüû]             [PLUR]+[POSS_PL_1]+[POSSESSEE]+[ALL]
SFX R   0    jeinkébõl    [^áeéóöõuúüû]             [PLUR]+[POSS_PL_1]+[POSSESSEE]+[ELA]
SFX R   0    jeinkében    [^áeéóöõuúüû]             [PLUR]+[POSS_PL_1]+[POSSESSEE]+[INE]
SFX R   0    jeinkébe     [^áeéóöõuúüû]             [PLUR]+[POSS_PL_1]+[POSSESSEE]+[ILL]
SFX R   0    jeinké       [^áeéóöõuúüû]             [PLUR]+[POSS_PL_1]+[POSSESSEE]+[NOM]
SFX R   0    jeinktõl     [^áeéóöõuúüû]             [PLUR]+[POSS_PL_1]+[ABL]
SFX R   0    jeinkrõl     [^áeéóöõuúüû]             [PLUR]+[POSS_PL_1]+[DEL]
SFX R   0    jeinkre      [^áeéóöõuúüû]             [PLUR]+[POSS_PL_1]+[SBL]
SFX R   0    jeinknél     [^áeéóöõuúüû]             [PLUR]+[POSS_PL_1]+[ADE]
SFX R   0    jeinknek     [^áeéóöõuúüû]             [PLUR]+[POSS_PL_1]+[DAT]
SFX R   0    jeinkként    [^áeéóöõuúüû]             [PLUR]+[POSS_PL_1]+[FORM]
SFX R   0    jeinkké      [^áeéóöõuúüû]             [PLUR]+[POSS_PL_1]+[TRANS]
SFX R   0    jeinkkor     [^áeéóöõuúüû]             [PLUR]+[POSS_PL_1]+[TEMP]
SFX R   0    jeinkkel     [^áeéóöõuúüû]             [PLUR]+[POSS_PL_1]+[INSTR]
SFX R   0    jeinkig      [^áeéóöõuúüû]             [PLUR]+[POSS_PL_1]+[TERM]
SFX R   0    jeinkhez     [^áeéóöõuúüû]             [PLUR]+[POSS_PL_1]+[ALL]
SFX R   0    jeinket      [^áeéóöõuúüû]             [PLUR]+[POSS_PL_1]+[ACC]
SFX R   0    jeinken      [^áeéóöõuúüû]             [PLUR]+[POSS_PL_1]+[SUE]
SFX R   0    jeinkbõl     [^áeéóöõuúüû]             [PLUR]+[POSS_PL_1]+[ELA]
SFX R   0    jeinkben     [^áeéóöõuúüû]             [PLUR]+[POSS_PL_1]+[INE]
SFX R   0    jeinkbe      [^áeéóöõuúüû]             [PLUR]+[POSS_PL_1]+[ILL]
SFX R   0    jeink        [^áeéóöõuúüû]             [PLUR]+[POSS_PL_1]+[NOM]
SFX R   0    jeinek       [^áeéóöõuúüû]             [PLUR]+[POSS_SG_2]+[DAT]
SFX R   0    jein         [^áeéóöõuúüû]             [PLUR]+[POSS_SG_2]+[SUE]
SFX R   0    jeimül       [^áeéóöõuúüû]             [PLUR]+[POSS_SG_1]+[ESS]
SFX R   0    jeiméül      [^áeéóöõuúüû]             [PLUR]+[POSS_SG_1]+[POSSESSEE]+[ESS]
SFX R   0    jeiméért     [^áeéóöõuúüû]             [PLUR]+[POSS_SG_1]+[POSSESSEE]+[CAUS/FIN]
SFX R   0    jeimévé      [^áeéóöõuúüû]             [PLUR]+[POSS_SG_1]+[POSSESSEE]+[TRANS]
SFX R   0    jeimével     [^áeéóöõuúüû]             [PLUR]+[POSS_SG_1]+[POSSESSEE]+[INSTR]
SFX R   0    jeimétõl     [^áeéóöõuúüû]             [PLUR]+[POSS_SG_1]+[POSSESSEE]+[ABL]
SFX R   0    jeimét       [^áeéóöõuúüû]             [PLUR]+[POSS_SG_1]+[POSSESSEE]+[ACC]
SFX R   0    jeimérõl     [^áeéóöõuúüû]             [PLUR]+[POSS_SG_1]+[POSSESSEE]+[DEL]
SFX R   0    jeimért      [^áeéóöõuúüû]             [PLUR]+[POSS_SG_1]+[CAUS/FIN]
SFX R   0    jeimére      [^áeéóöõuúüû]             [PLUR]+[POSS_SG_1]+[POSSESSEE]+[SBL]
SFX R   0    jeiménél     [^áeéóöõuúüû]             [PLUR]+[POSS_SG_1]+[POSSESSEE]+[ADE]
SFX R   0    jeimének     [^áeéóöõuúüû]             [PLUR]+[POSS_SG_1]+[POSSESSEE]+[DAT]
SFX R   0    jeimén       [^áeéóöõuúüû]             [PLUR]+[POSS_SG_1]+[POSSESSEE]+[SUE]
SFX R   0    jeiméiül     [^áeéóöõuúüû]             [PLUR]+[POSS_SG_1]+[POSSESSEE]+[PLUR]+[ESS]
SFX R   0    jeiméiért    [^áeéóöõuúüû]             [PLUR]+[POSS_SG_1]+[POSSESSEE]+[PLUR]+[CAUS/FIN]
SFX R   0    jeiméivé     [^áeéóöõuúüû]             [PLUR]+[POSS_SG_1]+[POSSESSEE]+[PLUR]+[TRANS]
SFX R   0    jeiméivel    [^áeéóöõuúüû]             [PLUR]+[POSS_SG_1]+[POSSESSEE]+[PLUR]+[INSTR]
SFX R   0    jeiméitõl    [^áeéóöõuúüû]             [PLUR]+[POSS_SG_1]+[POSSESSEE]+[PLUR]+[ABL]
SFX R   0    jeiméit      [^áeéóöõuúüû]             [PLUR]+[POSS_SG_1]+[POSSESSEE]+[PLUR]+[ACC]
SFX R   0    jeiméirõl    [^áeéóöõuúüû]             [PLUR]+[POSS_SG_1]+[POSSESSEE]+[PLUR]+[DEL]
SFX R   0    jeiméire     [^áeéóöõuúüû]             [PLUR]+[POSS_SG_1]+[POSSESSEE]+[PLUR]+[SBL]
SFX R   0    jeiméinél    [^áeéóöõuúüû]             [PLUR]+[POSS_SG_1]+[POSSESSEE]+[PLUR]+[ADE]
SFX R   0    jeiméinek    [^áeéóöõuúüû]             [PLUR]+[POSS_SG_1]+[POSSESSEE]+[PLUR]+[DAT]
SFX R   0    jeiméin      [^áeéóöõuúüû]             [PLUR]+[POSS_SG_1]+[POSSESSEE]+[PLUR]+[SUE]
SFX R   0    jeiméiig     [^áeéóöõuúüû]             [PLUR]+[POSS_SG_1]+[POSSESSEE]+[PLUR]+[TERM]
SFX R   0    jeiméihez    [^áeéóöõuúüû]             [PLUR]+[POSS_SG_1]+[POSSESSEE]+[PLUR]+[ALL]
SFX R   0    jeiméig      [^áeéóöõuúüû]             [PLUR]+[POSS_SG_1]+[POSSESSEE]+[TERM]
SFX R   0    jeiméibõl    [^áeéóöõuúüû]             [PLUR]+[POSS_SG_1]+[POSSESSEE]+[PLUR]+[ELA]
SFX R   0    jeiméiben    [^áeéóöõuúüû]             [PLUR]+[POSS_SG_1]+[POSSESSEE]+[PLUR]+[INE]
SFX R   0    jeiméibe     [^áeéóöõuúüû]             [PLUR]+[POSS_SG_1]+[POSSESSEE]+[PLUR]+[ILL]
SFX R   0    jeiméi       [^áeéóöõuúüû]             [PLUR]+[POSS_SG_1]+[POSSESSEE]+[PLUR]+[NOM]
SFX R   0    jeiméhez     [^áeéóöõuúüû]             [PLUR]+[POSS_SG_1]+[POSSESSEE]+[ALL]
SFX R   0    jeimébõl     [^áeéóöõuúüû]             [PLUR]+[POSS_SG_1]+[POSSESSEE]+[ELA]
SFX R   0    jeimében     [^áeéóöõuúüû]             [PLUR]+[POSS_SG_1]+[POSSESSEE]+[INE]
SFX R   0    jeimébe      [^áeéóöõuúüû]             [PLUR]+[POSS_SG_1]+[POSSESSEE]+[ILL]
SFX R   0    jeimé        [^áeéóöõuúüû]             [PLUR]+[POSS_SG_1]+[POSSESSEE]+[NOM]
SFX R   0    jeimtõl      [^áeéóöõuúüû]             [PLUR]+[POSS_SG_1]+[ABL]
SFX R   0    jeimrõl      [^áeéóöõuúüû]             [PLUR]+[POSS_SG_1]+[DEL]
SFX R   0    jeimre       [^áeéóöõuúüû]             [PLUR]+[POSS_SG_1]+[SBL]
SFX R   0    jeimnél      [^áeéóöõuúüû]             [PLUR]+[POSS_SG_1]+[ADE]
SFX R   0    jeimnek      [^áeéóöõuúüû]             [PLUR]+[POSS_SG_1]+[DAT]
SFX R   0    jeimmé       [^áeéóöõuúüû]             [PLUR]+[POSS_SG_1]+[TRANS]
SFX R   0    jeimmel      [^áeéóöõuúüû]             [PLUR]+[POSS_SG_1]+[INSTR]
SFX R   0    jeimként     [^áeéóöõuúüû]             [PLUR]+[POSS_SG_1]+[FORM]
SFX R   0    jeimkor      [^áeéóöõuúüû]             [PLUR]+[POSS_SG_1]+[TEMP]
SFX R   0    jeimig       [^áeéóöõuúüû]             [PLUR]+[POSS_SG_1]+[TERM]
SFX R   0    jeimhez      [^áeéóöõuúüû]             [PLUR]+[POSS_SG_1]+[ALL]
SFX R   0    jeimet       [^áeéóöõuúüû]             [PLUR]+[POSS_SG_1]+[ACC]
SFX R   0    jeimen       [^áeéóöõuúüû]             [PLUR]+[POSS_SG_1]+[SUE]
SFX R   0    jeimbõl      [^áeéóöõuúüû]             [PLUR]+[POSS_SG_1]+[ELA]
SFX R   0    jeimben      [^áeéóöõuúüû]             [PLUR]+[POSS_SG_1]+[INE]
SFX R   0    jeimbe       [^áeéóöõuúüû]             [PLUR]+[POSS_SG_1]+[ILL]
SFX R   0    jeim         [^áeéóöõuúüû]             [PLUR]+[POSS_SG_1]+[NOM]
SFX R   0    jeikül       [^áeéóöõuúüû]             [PLUR]+[POSS_PL_3]+[ESS]
SFX R   0    jeikéül      [^áeéóöõuúüû]             [PLUR]+[POSS_PL_3]+[POSSESSEE]+[ESS]
SFX R   0    jeikéért     [^áeéóöõuúüû]             [PLUR]+[POSS_PL_3]+[POSSESSEE]+[CAUS/FIN]
SFX R   0    jeikévé      [^áeéóöõuúüû]             [PLUR]+[POSS_PL_3]+[POSSESSEE]+[TRANS]
SFX R   0    jeikével     [^áeéóöõuúüû]             [PLUR]+[POSS_PL_3]+[POSSESSEE]+[INSTR]
SFX R   0    jeikétõl     [^áeéóöõuúüû]             [PLUR]+[POSS_PL_3]+[POSSESSEE]+[ABL]
SFX R   0    jeikét       [^áeéóöõuúüû]             [PLUR]+[POSS_PL_3]+[POSSESSEE]+[ACC]
SFX R   0    jeikérõl     [^áeéóöõuúüû]             [PLUR]+[POSS_PL_3]+[POSSESSEE]+[DEL]
SFX R   0    jeikért      [^áeéóöõuúüû]             [PLUR]+[POSS_PL_3]+[CAUS/FIN]
SFX R   0    jeikére      [^áeéóöõuúüû]             [PLUR]+[POSS_PL_3]+[POSSESSEE]+[SBL]
SFX R   0    jeikénél     [^áeéóöõuúüû]             [PLUR]+[POSS_PL_3]+[POSSESSEE]+[ADE]
SFX R   0    jeiként      [^áeéóöõuúüû]             [PLUR]+[POSS_SG_2]+[FORM]
SFX R   0    jeikének     [^áeéóöõuúüû]             [PLUR]+[POSS_PL_3]+[POSSESSEE]+[DAT]
SFX R   0    jeikén       [^áeéóöõuúüû]             [PLUR]+[POSS_PL_3]+[POSSESSEE]+[SUE]
SFX R   0    jeikéiül     [^áeéóöõuúüû]             [PLUR]+[POSS_PL_3]+[POSSESSEE]+[PLUR]+[ESS]
SFX R   0    jeikéiért    [^áeéóöõuúüû]             [PLUR]+[POSS_PL_3]+[POSSESSEE]+[PLUR]+[CAUS/FIN]
SFX R   0    jeikéivé     [^áeéóöõuúüû]             [PLUR]+[POSS_PL_3]+[POSSESSEE]+[PLUR]+[TRANS]
SFX R   0    jeikéivel    [^áeéóöõuúüû]             [PLUR]+[POSS_PL_3]+[POSSESSEE]+[PLUR]+[INSTR]
SFX R   0    jeikéitõl    [^áeéóöõuúüû]             [PLUR]+[POSS_PL_3]+[POSSESSEE]+[PLUR]+[ABL]
SFX R   0    jeikéit      [^áeéóöõuúüû]             [PLUR]+[POSS_PL_3]+[POSSESSEE]+[PLUR]+[ACC]
SFX R   0    jeikéirõl    [^áeéóöõuúüû]             [PLUR]+[POSS_PL_3]+[POSSESSEE]+[PLUR]+[DEL]
SFX R   0    jeikéire     [^áeéóöõuúüû]             [PLUR]+[POSS_PL_3]+[POSSESSEE]+[PLUR]+[SBL]
SFX R   0    jeikéinél    [^áeéóöõuúüû]             [PLUR]+[POSS_PL_3]+[POSSESSEE]+[PLUR]+[ADE]
SFX R   0    jeikéinek    [^áeéóöõuúüû]             [PLUR]+[POSS_PL_3]+[POSSESSEE]+[PLUR]+[DAT]
SFX R   0    jeikéin      [^áeéóöõuúüû]             [PLUR]+[POSS_PL_3]+[POSSESSEE]+[PLUR]+[SUE]
SFX R   0    jeikéiig     [^áeéóöõuúüû]             [PLUR]+[POSS_PL_3]+[POSSESSEE]+[PLUR]+[TERM]
SFX R   0    jeikéihez    [^áeéóöõuúüû]             [PLUR]+[POSS_PL_3]+[POSSESSEE]+[PLUR]+[ALL]
SFX R   0    jeikéig      [^áeéóöõuúüû]             [PLUR]+[POSS_PL_3]+[POSSESSEE]+[TERM]
SFX R   0    jeikéibõl    [^áeéóöõuúüû]             [PLUR]+[POSS_PL_3]+[POSSESSEE]+[PLUR]+[ELA]
SFX R   0    jeikéiben    [^áeéóöõuúüû]             [PLUR]+[POSS_PL_3]+[POSSESSEE]+[PLUR]+[INE]
SFX R   0    jeikéibe     [^áeéóöõuúüû]             [PLUR]+[POSS_PL_3]+[POSSESSEE]+[PLUR]+[ILL]
SFX R   0    jeikéi       [^áeéóöõuúüû]             [PLUR]+[POSS_PL_3]+[POSSESSEE]+[PLUR]+[NOM]
SFX R   0    jeikéhez     [^áeéóöõuúüû]             [PLUR]+[POSS_PL_3]+[POSSESSEE]+[ALL]
SFX R   0    jeikébõl     [^áeéóöõuúüû]             [PLUR]+[POSS_PL_3]+[POSSESSEE]+[ELA]
SFX R   0    jeikében     [^áeéóöõuúüû]             [PLUR]+[POSS_PL_3]+[POSSESSEE]+[INE]
SFX R   0    jeikébe      [^áeéóöõuúüû]             [PLUR]+[POSS_PL_3]+[POSSESSEE]+[ILL]
SFX R   0    jeiké        [^áeéóöõuúüû]             [PLUR]+[POSS_PL_3]+[POSSESSEE]+[NOM]
SFX R   0    jeiktõl      [^áeéóöõuúüû]             [PLUR]+[POSS_PL_3]+[ABL]
SFX R   0    jeikrõl      [^áeéóöõuúüû]             [PLUR]+[POSS_PL_3]+[DEL]
SFX R   0    jeikre       [^áeéóöõuúüû]             [PLUR]+[POSS_PL_3]+[SBL]
SFX R   0    jeikor       [^áeéóöõuúüû]             [PLUR]+[POSS_SG_2]+[TEMP]
SFX R   0    jeiknél      [^áeéóöõuúüû]             [PLUR]+[POSS_PL_3]+[ADE]
SFX R   0    jeiknek      [^áeéóöõuúüû]             [PLUR]+[POSS_PL_3]+[DAT]
SFX R   0    jeikként     [^áeéóöõuúüû]             [PLUR]+[POSS_PL_3]+[FORM]
SFX R   0    jeikké       [^áeéóöõuúüû]             [PLUR]+[POSS_PL_3]+[TRANS]
SFX R   0    jeikkor      [^áeéóöõuúüû]             [PLUR]+[POSS_PL_3]+[TEMP]
SFX R   0    jeikkel      [^áeéóöõuúüû]             [PLUR]+[POSS_PL_3]+[INSTR]
SFX R   0    jeikig       [^áeéóöõuúüû]             [PLUR]+[POSS_PL_3]+[TERM]
SFX R   0    jeikhez      [^áeéóöõuúüû]             [PLUR]+[POSS_PL_3]+[ALL]
SFX R   0    jeiket       [^áeéóöõuúüû]             [PLUR]+[POSS_PL_3]+[ACC]
SFX R   0    jeiken       [^áeéóöõuúüû]             [PLUR]+[POSS_PL_3]+[SUE]
SFX R   0    jeikbõl      [^áeéóöõuúüû]             [PLUR]+[POSS_PL_3]+[ELA]
SFX R   0    jeikben      [^áeéóöõuúüû]             [PLUR]+[POSS_PL_3]+[INE]
SFX R   0    jeikbe       [^áeéóöõuúüû]             [PLUR]+[POSS_PL_3]+[ILL]
SFX R   0    jeik         [^áeéóöõuúüû]             [PLUR]+[POSS_PL_3]+[NOM]
SFX R   0    jeiig        [^áeéóöõuúüû]             [PLUR]+[POSS_SG_2]+[TERM]
SFX R   0    jeihez       [^áeéóöõuúüû]             [PLUR]+[POSS_SG_2]+[ALL]
SFX R   0    jeidül       [^áeéóöõuúüû]             [PLUR]+[POSS_SG_2]+[ESS]
SFX R   0    jeidéül      [^áeéóöõuúüû]             [PLUR]+[POSS_SG_2]+[POSSESSEE]+[ESS]
SFX R   0    jeidéért     [^áeéóöõuúüû]             [PLUR]+[POSS_SG_2]+[POSSESSEE]+[CAUS/FIN]
SFX R   0    jeidévé      [^áeéóöõuúüû]             [PLUR]+[POSS_SG_2]+[POSSESSEE]+[TRANS]
SFX R   0    jeidével     [^áeéóöõuúüû]             [PLUR]+[POSS_SG_2]+[POSSESSEE]+[INSTR]
SFX R   0    jeidétõl     [^áeéóöõuúüû]             [PLUR]+[POSS_SG_2]+[POSSESSEE]+[ABL]
SFX R   0    jeidét       [^áeéóöõuúüû]             [PLUR]+[POSS_SG_2]+[POSSESSEE]+[ACC]
SFX R   0    jeidérõl     [^áeéóöõuúüû]             [PLUR]+[POSS_SG_2]+[POSSESSEE]+[DEL]
SFX R   0    jeidért      [^áeéóöõuúüû]             [PLUR]+[POSS_SG_2]+[CAUS/FIN]
SFX R   0    jeidére      [^áeéóöõuúüû]             [PLUR]+[POSS_SG_2]+[POSSESSEE]+[SBL]
SFX R   0    jeidénél     [^áeéóöõuúüû]             [PLUR]+[POSS_SG_2]+[POSSESSEE]+[ADE]
SFX R   0    jeidének     [^áeéóöõuúüû]             [PLUR]+[POSS_SG_2]+[POSSESSEE]+[DAT]
SFX R   0    jeidén       [^áeéóöõuúüû]             [PLUR]+[POSS_SG_2]+[POSSESSEE]+[SUE]
SFX R   0    jeidéiül     [^áeéóöõuúüû]             [PLUR]+[POSS_SG_2]+[POSSESSEE]+[PLUR]+[ESS]
SFX R   0    jeidéiért    [^áeéóöõuúüû]             [PLUR]+[POSS_SG_2]+[POSSESSEE]+[PLUR]+[CAUS/FIN]
SFX R   0    jeidéivé     [^áeéóöõuúüû]             [PLUR]+[POSS_SG_2]+[POSSESSEE]+[PLUR]+[TRANS]
SFX R   0    jeidéivel    [^áeéóöõuúüû]             [PLUR]+[POSS_SG_2]+[POSSESSEE]+[PLUR]+[INSTR]
SFX R   0    jeidéitõl    [^áeéóöõuúüû]             [PLUR]+[POSS_SG_2]+[POSSESSEE]+[PLUR]+[ABL]
SFX R   0    jeidéit      [^áeéóöõuúüû]             [PLUR]+[POSS_SG_2]+[POSSESSEE]+[PLUR]+[ACC]
SFX R   0    jeidéirõl    [^áeéóöõuúüû]             [PLUR]+[POSS_SG_2]+[POSSESSEE]+[PLUR]+[DEL]
SFX R   0    jeidéire     [^áeéóöõuúüû]             [PLUR]+[POSS_SG_2]+[POSSESSEE]+[PLUR]+[SBL]
SFX R   0    jeidéinél    [^áeéóöõuúüû]             [PLUR]+[POSS_SG_2]+[POSSESSEE]+[PLUR]+[ADE]
SFX R   0    jeidéinek    [^áeéóöõuúüû]             [PLUR]+[POSS_SG_2]+[POSSESSEE]+[PLUR]+[DAT]
SFX R   0    jeidéin      [^áeéóöõuúüû]             [PLUR]+[POSS_SG_2]+[POSSESSEE]+[PLUR]+[SUE]
SFX R   0    jeidéiig     [^áeéóöõuúüû]             [PLUR]+[POSS_SG_2]+[POSSESSEE]+[PLUR]+[TERM]
SFX R   0    jeidéihez    [^áeéóöõuúüû]             [PLUR]+[POSS_SG_2]+[POSSESSEE]+[PLUR]+[ALL]
SFX R   0    jeidéig      [^áeéóöõuúüû]             [PLUR]+[POSS_SG_2]+[POSSESSEE]+[TERM]
SFX R   0    jeidéibõl    [^áeéóöõuúüû]             [PLUR]+[POSS_SG_2]+[POSSESSEE]+[PLUR]+[ELA]
SFX R   0    jeidéiben    [^áeéóöõuúüû]             [PLUR]+[POSS_SG_2]+[POSSESSEE]+[PLUR]+[INE]
SFX R   0    jeidéibe     [^áeéóöõuúüû]             [PLUR]+[POSS_SG_2]+[POSSESSEE]+[PLUR]+[ILL]
SFX R   0    jeidéi       [^áeéóöõuúüû]             [PLUR]+[POSS_SG_2]+[POSSESSEE]+[PLUR]+[NOM]
SFX R   0    jeidéhez     [^áeéóöõuúüû]             [PLUR]+[POSS_SG_2]+[POSSESSEE]+[ALL]
SFX R   0    jeidébõl     [^áeéóöõuúüû]             [PLUR]+[POSS_SG_2]+[POSSESSEE]+[ELA]
SFX R   0    jeidében     [^áeéóöõuúüû]             [PLUR]+[POSS_SG_2]+[POSSESSEE]+[INE]
SFX R   0    jeidébe      [^áeéóöõuúüû]             [PLUR]+[POSS_SG_2]+[POSSESSEE]+[ILL]
SFX R   0    jeidé        [^áeéóöõuúüû]             [PLUR]+[POSS_SG_2]+[POSSESSEE]+[NOM]
SFX R   0    jeidtõl      [^áeéóöõuúüû]             [PLUR]+[POSS_SG_2]+[ABL]
SFX R   0    jeidrõl      [^áeéóöõuúüû]             [PLUR]+[POSS_SG_2]+[DEL]
SFX R   0    jeidre       [^áeéóöõuúüû]             [PLUR]+[POSS_SG_2]+[SBL]
SFX R   0    jeidnél      [^áeéóöõuúüû]             [PLUR]+[POSS_SG_2]+[ADE]
SFX R   0    jeidnek      [^áeéóöõuúüû]             [PLUR]+[POSS_SG_2]+[DAT]
SFX R   0    jeidként     [^áeéóöõuúüû]             [PLUR]+[POSS_SG_2]+[FORM]
SFX R   0    jeidkor      [^áeéóöõuúüû]             [PLUR]+[POSS_SG_2]+[TEMP]
SFX R   0    jeidig       [^áeéóöõuúüû]             [PLUR]+[POSS_SG_2]+[TERM]
SFX R   0    jeidhez      [^áeéóöõuúüû]             [PLUR]+[POSS_SG_2]+[ALL]
SFX R   0    jeidet       [^áeéóöõuúüû]             [PLUR]+[POSS_SG_2]+[ACC]
SFX R   0    jeiden       [^áeéóöõuúüû]             [PLUR]+[POSS_SG_2]+[SUE]
SFX R   0    jeiddé       [^áeéóöõuúüû]             [PLUR]+[POSS_SG_2]+[TRANS]
SFX R   0    jeiddel      [^áeéóöõuúüû]             [PLUR]+[POSS_SG_2]+[INSTR]
SFX R   0    jeidbõl      [^áeéóöõuúüû]             [PLUR]+[POSS_SG_2]+[ELA]
SFX R   0    jeidben      [^áeéóöõuúüû]             [PLUR]+[POSS_SG_2]+[INE]
SFX R   0    jeidbe       [^áeéóöõuúüû]             [PLUR]+[POSS_SG_2]+[ILL]
SFX R   0    jeid         [^áeéóöõuúüû]             [PLUR]+[POSS_SG_2]+[NOM]
SFX R   0    jeibõl       [^áeéóöõuúüû]             [PLUR]+[POSS_SG_2]+[ELA]
SFX R   0    jeiben       [^áeéóöõuúüû]             [PLUR]+[POSS_SG_2]+[INE]
SFX R   0    jeibe        [^áeéóöõuúüû]             [PLUR]+[POSS_SG_2]+[ILL]
SFX R   0    jei          [^áeéóöõuúüû]             [PLUR]+[POSS_SG_3]+[NOM]
SFX R   0    je           [áéiíóõuúüûy]             [POSS_SG_3]+[NOM]
SFX R   0    je           [^áeéóöõuúüû]             [POSS_SG_3]+[NOM]
SFX Q Y 743
SFX Q   o    ójáéért      o                         [POSS_SG_3]+[POSSESSEE]+[CAUS/FIN]
SFX Q   o    ójáévá       o                         [POSS_SG_3]+[POSSESSEE]+[TRANS]
SFX Q   o    ójáéval      o                         [POSS_SG_3]+[POSSESSEE]+[INSTR]
SFX Q   o    ójáéul       o                         [POSS_SG_3]+[POSSESSEE]+[ESS]
SFX Q   o    ójáétól      o                         [POSS_SG_3]+[POSSESSEE]+[ABL]
SFX Q   o    ójáét        o                         [POSS_SG_3]+[POSSESSEE]+[ACC]
SFX Q   o    ójáéról      o                         [POSS_SG_3]+[POSSESSEE]+[DEL]
SFX Q   o    ójáért       o                         [POSS_SG_3]+[CAUS/FIN]
SFX Q   o    ójáéra       o                         [POSS_SG_3]+[POSSESSEE]+[SBL]
SFX Q   o    ójáénál      o                         [POSS_SG_3]+[POSSESSEE]+[ADE]
SFX Q   o    ójáénak      o                         [POSS_SG_3]+[POSSESSEE]+[DAT]
SFX Q   o    ójáén        o                         [POSS_SG_3]+[POSSESSEE]+[SUE]
SFX Q   o    ójáéiért     o                         [POSS_SG_3]+[POSSESSEE]+[PLUR]+[CAUS/FIN]
SFX Q   o    ójáéivá      o                         [POSS_SG_3]+[POSSESSEE]+[PLUR]+[TRANS]
SFX Q   o    ójáéival     o                         [POSS_SG_3]+[POSSESSEE]+[PLUR]+[INSTR]
SFX Q   o    ójáéiul      o                         [POSS_SG_3]+[POSSESSEE]+[PLUR]+[ESS]
SFX Q   o    ójáéitól     o                         [POSS_SG_3]+[POSSESSEE]+[PLUR]+[ABL]
SFX Q   o    ójáéit       o                         [POSS_SG_3]+[POSSESSEE]+[PLUR]+[ACC]
SFX Q   o    ójáéiról     o                         [POSS_SG_3]+[POSSESSEE]+[PLUR]+[DEL]
SFX Q   o    ójáéira      o                         [POSS_SG_3]+[POSSESSEE]+[PLUR]+[SBL]
SFX Q   o    ójáéinál     o                         [POSS_SG_3]+[POSSESSEE]+[PLUR]+[ADE]
SFX Q   o    ójáéinak     o                         [POSS_SG_3]+[POSSESSEE]+[PLUR]+[DAT]
SFX Q   o    ójáéin       o                         [POSS_SG_3]+[POSSESSEE]+[PLUR]+[SUE]
SFX Q   o    ójáéiig      o                         [POSS_SG_3]+[POSSESSEE]+[PLUR]+[TERM]
SFX Q   o    ójáéihoz     o                         [POSS_SG_3]+[POSSESSEE]+[PLUR]+[ALL]
SFX Q   o    ójáéig       o                         [POSS_SG_3]+[POSSESSEE]+[TERM]
SFX Q   o    ójáéiból     o                         [POSS_SG_3]+[POSSESSEE]+[PLUR]+[ELA]
SFX Q   o    ójáéiban     o                         [POSS_SG_3]+[POSSESSEE]+[PLUR]+[INE]
SFX Q   o    ójáéiba      o                         [POSS_SG_3]+[POSSESSEE]+[PLUR]+[ILL]
SFX Q   o    ójáéi        o                         [POSS_SG_3]+[POSSESSEE]+[PLUR]+[NOM]
SFX Q   o    ójáéhoz      o                         [POSS_SG_3]+[POSSESSEE]+[ALL]
SFX Q   o    ójáéból      o                         [POSS_SG_3]+[POSSESSEE]+[ELA]
SFX Q   o    ójáéban      o                         [POSS_SG_3]+[POSSESSEE]+[INE]
SFX Q   o    ójáéba       o                         [POSS_SG_3]+[POSSESSEE]+[ILL]
SFX Q   o    ójáé         o                         [POSS_SG_3]+[POSSESSEE]+[NOM]
SFX Q   o    ójává        o                         [POSS_SG_3]+[TRANS]
SFX Q   o    ójával       o                         [POSS_SG_3]+[INSTR]
SFX Q   o    ójául        o                         [POSS_SG_3]+[ESS]
SFX Q   o    ójától       o                         [POSS_SG_3]+[ABL]
SFX Q   o    óját         o                         [POSS_SG_3]+[ACC]
SFX Q   o    ójáról       o                         [POSS_SG_3]+[DEL]
SFX Q   o    ójára        o                         [POSS_SG_3]+[SBL]
SFX Q   o    ójánál       o                         [POSS_SG_3]+[ADE]
SFX Q   o    ójának       o                         [POSS_SG_3]+[DAT]
SFX Q   o    óján         o                         [POSS_SG_3]+[SUE]
SFX Q   o    ójáig        o                         [POSS_SG_3]+[TERM]
SFX Q   o    ójához       o                         [POSS_SG_3]+[ALL]
SFX Q   o    ójából       o                         [POSS_SG_3]+[ELA]
SFX Q   o    ójában       o                         [POSS_SG_3]+[INE]
SFX Q   o    ójába        o                         [POSS_SG_3]+[ILL]
SFX Q   o    ójukéért     o                         [POSS_PL_3]+[POSSESSEE]+[CAUS/FIN]
SFX Q   o    ójukévá      o                         [POSS_PL_3]+[POSSESSEE]+[TRANS]
SFX Q   o    ójukéval     o                         [POSS_PL_3]+[POSSESSEE]+[INSTR]
SFX Q   o    ójukéul      o                         [POSS_PL_3]+[POSSESSEE]+[ESS]
SFX Q   o    ójukétól     o                         [POSS_PL_3]+[POSSESSEE]+[ABL]
SFX Q   o    ójukét       o                         [POSS_PL_3]+[POSSESSEE]+[ACC]
SFX Q   o    ójukéról     o                         [POSS_PL_3]+[POSSESSEE]+[DEL]
SFX Q   o    ójukért      o                         [POSS_PL_3]+[CAUS/FIN]
SFX Q   o    ójukéra      o                         [POSS_PL_3]+[POSSESSEE]+[SBL]
SFX Q   o    ójukénál     o                         [POSS_PL_3]+[POSSESSEE]+[ADE]
SFX Q   o    ójukénak     o                         [POSS_PL_3]+[POSSESSEE]+[DAT]
SFX Q   o    ójukén       o                         [POSS_PL_3]+[POSSESSEE]+[SUE]
SFX Q   o    ójukéiért    o                         [POSS_PL_3]+[POSSESSEE]+[PLUR]+[CAUS/FIN]
SFX Q   o    ójukéivá     o                         [POSS_PL_3]+[POSSESSEE]+[PLUR]+[TRANS]
SFX Q   o    ójukéival    o                         [POSS_PL_3]+[POSSESSEE]+[PLUR]+[INSTR]
SFX Q   o    ójukéiul     o                         [POSS_PL_3]+[POSSESSEE]+[PLUR]+[ESS]
SFX Q   o    ójukéitól    o                         [POSS_PL_3]+[POSSESSEE]+[PLUR]+[ABL]
SFX Q   o    ójukéit      o                         [POSS_PL_3]+[POSSESSEE]+[PLUR]+[ACC]
SFX Q   o    ójukéiról    o                         [POSS_PL_3]+[POSSESSEE]+[PLUR]+[DEL]
SFX Q   o    ójukéira     o                         [POSS_PL_3]+[POSSESSEE]+[PLUR]+[SBL]
SFX Q   o    ójukéinál    o                         [POSS_PL_3]+[POSSESSEE]+[PLUR]+[ADE]
SFX Q   o    ójukéinak    o                         [POSS_PL_3]+[POSSESSEE]+[PLUR]+[DAT]
SFX Q   o    ójukéin      o                         [POSS_PL_3]+[POSSESSEE]+[PLUR]+[SUE]
SFX Q   o    ójukéiig     o                         [POSS_PL_3]+[POSSESSEE]+[PLUR]+[TERM]
SFX Q   o    ójukéihoz    o                         [POSS_PL_3]+[POSSESSEE]+[PLUR]+[ALL]
SFX Q   o    ójukéig      o                         [POSS_PL_3]+[POSSESSEE]+[TERM]
SFX Q   o    ójukéiból    o                         [POSS_PL_3]+[POSSESSEE]+[PLUR]+[ELA]
SFX Q   o    ójukéiban    o                         [POSS_PL_3]+[POSSESSEE]+[PLUR]+[INE]
SFX Q   o    ójukéiba     o                         [POSS_PL_3]+[POSSESSEE]+[PLUR]+[ILL]
SFX Q   o    ójukéi       o                         [POSS_PL_3]+[POSSESSEE]+[PLUR]+[NOM]
SFX Q   o    ójukéhoz     o                         [POSS_PL_3]+[POSSESSEE]+[ALL]
SFX Q   o    ójukéból     o                         [POSS_PL_3]+[POSSESSEE]+[ELA]
SFX Q   o    ójukéban     o                         [POSS_PL_3]+[POSSESSEE]+[INE]
SFX Q   o    ójukéba      o                         [POSS_PL_3]+[POSSESSEE]+[ILL]
SFX Q   o    ójuké        o                         [POSS_PL_3]+[POSSESSEE]+[NOM]
SFX Q   o    ójukul       o                         [POSS_PL_3]+[ESS]
SFX Q   o    ójuktól      o                         [POSS_PL_3]+[ABL]
SFX Q   o    ójukról      o                         [POSS_PL_3]+[DEL]
SFX Q   o    ójukra       o                         [POSS_PL_3]+[SBL]
SFX Q   o    ójukon       o                         [POSS_PL_3]+[SUE]
SFX Q   o    ójuknál      o                         [POSS_PL_3]+[ADE]
SFX Q   o    ójuknak      o                         [POSS_PL_3]+[DAT]
SFX Q   o    ójukként     o                         [POSS_PL_3]+[FORM]
SFX Q   o    ójukká       o                         [POSS_PL_3]+[TRANS]
SFX Q   o    ójukkor      o                         [POSS_PL_3]+[TEMP]
SFX Q   o    ójukkal      o                         [POSS_PL_3]+[INSTR]
SFX Q   o    ójukig       o                         [POSS_PL_3]+[TERM]
SFX Q   o    ójukhoz      o                         [POSS_PL_3]+[ALL]
SFX Q   o    ójukból      o                         [POSS_PL_3]+[ELA]
SFX Q   o    ójukban      o                         [POSS_PL_3]+[INE]
SFX Q   o    ójukba       o                         [POSS_PL_3]+[ILL]
SFX Q   o    ójukat       o                         [POSS_PL_3]+[ACC]
SFX Q   o    ójuk         o                         [POSS_PL_3]+[NOM]
SFX Q   o    ójaként      o                         [POSS_SG_3]+[FORM]
SFX Q   o    ójakor       o                         [POSS_SG_3]+[TEMP]
SFX Q   o    ója          o                         [POSS_SG_3]+[NOM]
SFX Q   a    ájáéért      a                         [POSS_SG_3]+[POSSESSEE]+[CAUS/FIN]
SFX Q   a    ájáévá       a                         [POSS_SG_3]+[POSSESSEE]+[TRANS]
SFX Q   a    ájáéval      a                         [POSS_SG_3]+[POSSESSEE]+[INSTR]
SFX Q   a    ájáéul       a                         [POSS_SG_3]+[POSSESSEE]+[ESS]
SFX Q   a    ájáétól      a                         [POSS_SG_3]+[POSSESSEE]+[ABL]
SFX Q   a    ájáét        a                         [POSS_SG_3]+[POSSESSEE]+[ACC]
SFX Q   a    ájáéról      a                         [POSS_SG_3]+[POSSESSEE]+[DEL]
SFX Q   a    ájáért       a                         [POSS_SG_3]+[CAUS/FIN]
SFX Q   a    ájáéra       a                         [POSS_SG_3]+[POSSESSEE]+[SBL]
SFX Q   a    ájáénál      a                         [POSS_SG_3]+[POSSESSEE]+[ADE]
SFX Q   a    ájáénak      a                         [POSS_SG_3]+[POSSESSEE]+[DAT]
SFX Q   a    ájáén        a                         [POSS_SG_3]+[POSSESSEE]+[SUE]
SFX Q   a    ájáéiért     a                         [POSS_SG_3]+[POSSESSEE]+[PLUR]+[CAUS/FIN]
SFX Q   a    ájáéivá      a                         [POSS_SG_3]+[POSSESSEE]+[PLUR]+[TRANS]
SFX Q   a    ájáéival     a                         [POSS_SG_3]+[POSSESSEE]+[PLUR]+[INSTR]
SFX Q   a    ájáéiul      a                         [POSS_SG_3]+[POSSESSEE]+[PLUR]+[ESS]
SFX Q   a    ájáéitól     a                         [POSS_SG_3]+[POSSESSEE]+[PLUR]+[ABL]
SFX Q   a    ájáéit       a                         [POSS_SG_3]+[POSSESSEE]+[PLUR]+[ACC]
SFX Q   a    ájáéiról     a                         [POSS_SG_3]+[POSSESSEE]+[PLUR]+[DEL]
SFX Q   a    ájáéira      a                         [POSS_SG_3]+[POSSESSEE]+[PLUR]+[SBL]
SFX Q   a    ájáéinál     a                         [POSS_SG_3]+[POSSESSEE]+[PLUR]+[ADE]
SFX Q   a    ájáéinak     a                         [POSS_SG_3]+[POSSESSEE]+[PLUR]+[DAT]
SFX Q   a    ájáéin       a                         [POSS_SG_3]+[POSSESSEE]+[PLUR]+[SUE]
SFX Q   a    ájáéiig      a                         [POSS_SG_3]+[POSSESSEE]+[PLUR]+[TERM]
SFX Q   a    ájáéihoz     a                         [POSS_SG_3]+[POSSESSEE]+[PLUR]+[ALL]
SFX Q   a    ájáéig       a                         [POSS_SG_3]+[POSSESSEE]+[TERM]
SFX Q   a    ájáéiból     a                         [POSS_SG_3]+[POSSESSEE]+[PLUR]+[ELA]
SFX Q   a    ájáéiban     a                         [POSS_SG_3]+[POSSESSEE]+[PLUR]+[INE]
SFX Q   a    ájáéiba      a                         [POSS_SG_3]+[POSSESSEE]+[PLUR]+[ILL]
SFX Q   a    ájáéi        a                         [POSS_SG_3]+[POSSESSEE]+[PLUR]+[NOM]
SFX Q   a    ájáéhoz      a                         [POSS_SG_3]+[POSSESSEE]+[ALL]
SFX Q   a    ájáéból      a                         [POSS_SG_3]+[POSSESSEE]+[ELA]
SFX Q   a    ájáéban      a                         [POSS_SG_3]+[POSSESSEE]+[INE]
SFX Q   a    ájáéba       a                         [POSS_SG_3]+[POSSESSEE]+[ILL]
SFX Q   a    ájáé         a                         [POSS_SG_3]+[POSSESSEE]+[NOM]
SFX Q   a    ájává        a                         [POSS_SG_3]+[TRANS]
SFX Q   a    ájával       a                         [POSS_SG_3]+[INSTR]
SFX Q   a    ájául        a                         [POSS_SG_3]+[ESS]
SFX Q   a    ájától       a                         [POSS_SG_3]+[ABL]
SFX Q   a    áját         a                         [POSS_SG_3]+[ACC]
SFX Q   a    ájáról       a                         [POSS_SG_3]+[DEL]
SFX Q   a    ájára        a                         [POSS_SG_3]+[SBL]
SFX Q   a    ájánál       a                         [POSS_SG_3]+[ADE]
SFX Q   a    ájának       a                         [POSS_SG_3]+[DAT]
SFX Q   a    áján         a                         [POSS_SG_3]+[SUE]
SFX Q   a    ájáig        a                         [POSS_SG_3]+[TERM]
SFX Q   a    ájához       a                         [POSS_SG_3]+[ALL]
SFX Q   a    ájából       a                         [POSS_SG_3]+[ELA]
SFX Q   a    ájában       a                         [POSS_SG_3]+[INE]
SFX Q   a    ájába        a                         [POSS_SG_3]+[ILL]
SFX Q   a    ájukéért     a                         [POSS_PL_3]+[POSSESSEE]+[CAUS/FIN]
SFX Q   a    ájukévá      a                         [POSS_PL_3]+[POSSESSEE]+[TRANS]
SFX Q   a    ájukéval     a                         [POSS_PL_3]+[POSSESSEE]+[INSTR]
SFX Q   a    ájukéul      a                         [POSS_PL_3]+[POSSESSEE]+[ESS]
SFX Q   a    ájukétól     a                         [POSS_PL_3]+[POSSESSEE]+[ABL]
SFX Q   a    ájukét       a                         [POSS_PL_3]+[POSSESSEE]+[ACC]
SFX Q   a    ájukéról     a                         [POSS_PL_3]+[POSSESSEE]+[DEL]
SFX Q   a    ájukért      a                         [POSS_PL_3]+[CAUS/FIN]
SFX Q   a    ájukéra      a                         [POSS_PL_3]+[POSSESSEE]+[SBL]
SFX Q   a    ájukénál     a                         [POSS_PL_3]+[POSSESSEE]+[ADE]
SFX Q   a    ájukénak     a                         [POSS_PL_3]+[POSSESSEE]+[DAT]
SFX Q   a    ájukén       a                         [POSS_PL_3]+[POSSESSEE]+[SUE]
SFX Q   a    ájukéiért    a                         [POSS_PL_3]+[POSSESSEE]+[PLUR]+[CAUS/FIN]
SFX Q   a    ájukéivá     a                         [POSS_PL_3]+[POSSESSEE]+[PLUR]+[TRANS]
SFX Q   a    ájukéival    a                         [POSS_PL_3]+[POSSESSEE]+[PLUR]+[INSTR]
SFX Q   a    ájukéiul     a                         [POSS_PL_3]+[POSSESSEE]+[PLUR]+[ESS]
SFX Q   a    ájukéitól    a                         [POSS_PL_3]+[POSSESSEE]+[PLUR]+[ABL]
SFX Q   a    ájukéit      a                         [POSS_PL_3]+[POSSESSEE]+[PLUR]+[ACC]
SFX Q   a    ájukéiról    a                         [POSS_PL_3]+[POSSESSEE]+[PLUR]+[DEL]
SFX Q   a    ájukéira     a                         [POSS_PL_3]+[POSSESSEE]+[PLUR]+[SBL]
SFX Q   a    ájukéinál    a                         [POSS_PL_3]+[POSSESSEE]+[PLUR]+[ADE]
SFX Q   a    ájukéinak    a                         [POSS_PL_3]+[POSSESSEE]+[PLUR]+[DAT]
SFX Q   a    ájukéin      a                         [POSS_PL_3]+[POSSESSEE]+[PLUR]+[SUE]
SFX Q   a    ájukéiig     a                         [POSS_PL_3]+[POSSESSEE]+[PLUR]+[TERM]
SFX Q   a    ájukéihoz    a                         [POSS_PL_3]+[POSSESSEE]+[PLUR]+[ALL]
SFX Q   a    ájukéig      a                         [POSS_PL_3]+[POSSESSEE]+[TERM]
SFX Q   a    ájukéiból    a                         [POSS_PL_3]+[POSSESSEE]+[PLUR]+[ELA]
SFX Q   a    ájukéiban    a                         [POSS_PL_3]+[POSSESSEE]+[PLUR]+[INE]
SFX Q   a    ájukéiba     a                         [POSS_PL_3]+[POSSESSEE]+[PLUR]+[ILL]
SFX Q   a    ájukéi       a                         [POSS_PL_3]+[POSSESSEE]+[PLUR]+[NOM]
SFX Q   a    ájukéhoz     a                         [POSS_PL_3]+[POSSESSEE]+[ALL]
SFX Q   a    ájukéból     a                         [POSS_PL_3]+[POSSESSEE]+[ELA]
SFX Q   a    ájukéban     a                         [POSS_PL_3]+[POSSESSEE]+[INE]
SFX Q   a    ájukéba      a                         [POSS_PL_3]+[POSSESSEE]+[ILL]
SFX Q   a    ájuké        a                         [POSS_PL_3]+[POSSESSEE]+[NOM]
SFX Q   a    ájukul       a                         [POSS_PL_3]+[ESS]
SFX Q   a    ájuktól      a                         [POSS_PL_3]+[ABL]
SFX Q   a    ájukról      a                         [POSS_PL_3]+[DEL]
SFX Q   a    ájukra       a                         [POSS_PL_3]+[SBL]
SFX Q   a    ájukon       a                         [POSS_PL_3]+[SUE]
SFX Q   a    ájuknál      a                         [POSS_PL_3]+[ADE]
SFX Q   a    ájuknak      a                         [POSS_PL_3]+[DAT]
SFX Q   a    ájukként     a                         [POSS_PL_3]+[FORM]
SFX Q   a    ájukká       a                         [POSS_PL_3]+[TRANS]
SFX Q   a    ájukkor      a                         [POSS_PL_3]+[TEMP]
SFX Q   a    ájukkal      a                         [POSS_PL_3]+[INSTR]
SFX Q   a    ájukig       a                         [POSS_PL_3]+[TERM]
SFX Q   a    ájukhoz      a                         [POSS_PL_3]+[ALL]
SFX Q   a    ájukból      a                         [POSS_PL_3]+[ELA]
SFX Q   a    ájukban      a                         [POSS_PL_3]+[INE]
SFX Q   a    ájukba       a                         [POSS_PL_3]+[ILL]
SFX Q   a    ájukat       a                         [POSS_PL_3]+[ACC]
SFX Q   a    ájuk         a                         [POSS_PL_3]+[NOM]
SFX Q   a    ájaként      a                         [POSS_SG_3]+[FORM]
SFX Q   a    ájakor       a                         [POSS_SG_3]+[TEMP]
SFX Q   a    ája          a                         [POSS_SG_3]+[NOM]
SFX Q   0    jáéért       [áéióõuúüûy]              [POSS_SG_3]+[POSSESSEE]+[CAUS/FIN]
SFX Q   0    jáéért       [^aáéóõuúüû]              [POSS_SG_3]+[POSSESSEE]+[CAUS/FIN]
SFX Q   0    jáévá        [áéióõuúüûy]              [POSS_SG_3]+[POSSESSEE]+[TRANS]
SFX Q   0    jáévá        [^aáéóõuúüû]              [POSS_SG_3]+[POSSESSEE]+[TRANS]
SFX Q   0    jáéval       [áéióõuúüûy]              [POSS_SG_3]+[POSSESSEE]+[INSTR]
SFX Q   0    jáéval       [^aáéóõuúüû]              [POSS_SG_3]+[POSSESSEE]+[INSTR]
SFX Q   0    jáéul        [áéióõuúüûy]              [POSS_SG_3]+[POSSESSEE]+[ESS]
SFX Q   0    jáéul        [^aáéóõuúüû]              [POSS_SG_3]+[POSSESSEE]+[ESS]
SFX Q   0    jáétól       [áéióõuúüûy]              [POSS_SG_3]+[POSSESSEE]+[ABL]
SFX Q   0    jáétól       [^aáéóõuúüû]              [POSS_SG_3]+[POSSESSEE]+[ABL]
SFX Q   0    jáét         [áéióõuúüûy]              [POSS_SG_3]+[POSSESSEE]+[ACC]
SFX Q   0    jáét         [^aáéóõuúüû]              [POSS_SG_3]+[POSSESSEE]+[ACC]
SFX Q   0    jáéról       [áéióõuúüûy]              [POSS_SG_3]+[POSSESSEE]+[DEL]
SFX Q   0    jáéról       [^aáéóõuúüû]              [POSS_SG_3]+[POSSESSEE]+[DEL]
SFX Q   0    jáért        [áéióõuúüûy]              [POSS_SG_3]+[CAUS/FIN]
SFX Q   0    jáért        [^aáéóõuúüû]              [POSS_SG_3]+[CAUS/FIN]
SFX Q   0    jáéra        [áéióõuúüûy]              [POSS_SG_3]+[POSSESSEE]+[SBL]
SFX Q   0    jáéra        [^aáéóõuúüû]              [POSS_SG_3]+[POSSESSEE]+[SBL]
SFX Q   0    jáénál       [áéióõuúüûy]              [POSS_SG_3]+[POSSESSEE]+[ADE]
SFX Q   0    jáénál       [^aáéóõuúüû]              [POSS_SG_3]+[POSSESSEE]+[ADE]
SFX Q   0    jáénak       [áéióõuúüûy]              [POSS_SG_3]+[POSSESSEE]+[DAT]
SFX Q   0    jáénak       [^aáéóõuúüû]              [POSS_SG_3]+[POSSESSEE]+[DAT]
SFX Q   0    jáén         [áéióõuúüûy]              [POSS_SG_3]+[POSSESSEE]+[SUE]
SFX Q   0    jáén         [^aáéóõuúüû]              [POSS_SG_3]+[POSSESSEE]+[SUE]
SFX Q   0    jáéiért      [áéióõuúüûy]              [POSS_SG_3]+[POSSESSEE]+[PLUR]+[CAUS/FIN]
SFX Q   0    jáéiért      [^aáéóõuúüû]              [POSS_SG_3]+[POSSESSEE]+[PLUR]+[CAUS/FIN]
SFX Q   0    jáéivá       [áéióõuúüûy]              [POSS_SG_3]+[POSSESSEE]+[PLUR]+[TRANS]
SFX Q   0    jáéivá       [^aáéóõuúüû]              [POSS_SG_3]+[POSSESSEE]+[PLUR]+[TRANS]
SFX Q   0    jáéival      [áéióõuúüûy]              [POSS_SG_3]+[POSSESSEE]+[PLUR]+[INSTR]
SFX Q   0    jáéival      [^aáéóõuúüû]              [POSS_SG_3]+[POSSESSEE]+[PLUR]+[INSTR]
SFX Q   0    jáéiul       [áéióõuúüûy]              [POSS_SG_3]+[POSSESSEE]+[PLUR]+[ESS]
SFX Q   0    jáéiul       [^aáéóõuúüû]              [POSS_SG_3]+[POSSESSEE]+[PLUR]+[ESS]
SFX Q   0    jáéitól      [áéióõuúüûy]              [POSS_SG_3]+[POSSESSEE]+[PLUR]+[ABL]
SFX Q   0    jáéitól      [^aáéóõuúüû]              [POSS_SG_3]+[POSSESSEE]+[PLUR]+[ABL]
SFX Q   0    jáéit        [áéióõuúüûy]              [POSS_SG_3]+[POSSESSEE]+[PLUR]+[ACC]
SFX Q   0    jáéit        [^aáéóõuúüû]              [POSS_SG_3]+[POSSESSEE]+[PLUR]+[ACC]
SFX Q   0    jáéiról      [áéióõuúüûy]              [POSS_SG_3]+[POSSESSEE]+[PLUR]+[DEL]
SFX Q   0    jáéiról      [^aáéóõuúüû]              [POSS_SG_3]+[POSSESSEE]+[PLUR]+[DEL]
SFX Q   0    jáéira       [áéióõuúüûy]              [POSS_SG_3]+[POSSESSEE]+[PLUR]+[SBL]
SFX Q   0    jáéira       [^aáéóõuúüû]              [POSS_SG_3]+[POSSESSEE]+[PLUR]+[SBL]
SFX Q   0    jáéinál      [áéióõuúüûy]              [POSS_SG_3]+[POSSESSEE]+[PLUR]+[ADE]
SFX Q   0    jáéinál      [^aáéóõuúüû]              [POSS_SG_3]+[POSSESSEE]+[PLUR]+[ADE]
SFX Q   0    jáéinak      [áéióõuúüûy]              [POSS_SG_3]+[POSSESSEE]+[PLUR]+[DAT]
SFX Q   0    jáéinak      [^aáéóõuúüû]              [POSS_SG_3]+[POSSESSEE]+[PLUR]+[DAT]
SFX Q   0    jáéin        [áéióõuúüûy]              [POSS_SG_3]+[POSSESSEE]+[PLUR]+[SUE]
SFX Q   0    jáéin        [^aáéóõuúüû]              [POSS_SG_3]+[POSSESSEE]+[PLUR]+[SUE]
SFX Q   0    jáéiig       [áéióõuúüûy]              [POSS_SG_3]+[POSSESSEE]+[PLUR]+[TERM]
SFX Q   0    jáéiig       [^aáéóõuúüû]              [POSS_SG_3]+[POSSESSEE]+[PLUR]+[TERM]
SFX Q   0    jáéihoz      [áéióõuúüûy]              [POSS_SG_3]+[POSSESSEE]+[PLUR]+[ALL]
SFX Q   0    jáéihoz      [^aáéóõuúüû]              [POSS_SG_3]+[POSSESSEE]+[PLUR]+[ALL]
SFX Q   0    jáéig        [áéióõuúüûy]              [POSS_SG_3]+[POSSESSEE]+[TERM]
SFX Q   0    jáéig        [^aáéóõuúüû]              [POSS_SG_3]+[POSSESSEE]+[TERM]
SFX Q   0    jáéiból      [áéióõuúüûy]              [POSS_SG_3]+[POSSESSEE]+[PLUR]+[ELA]
SFX Q   0    jáéiból      [^aáéóõuúüû]              [POSS_SG_3]+[POSSESSEE]+[PLUR]+[ELA]
SFX Q   0    jáéiban      [áéióõuúüûy]              [POSS_SG_3]+[POSSESSEE]+[PLUR]+[INE]
SFX Q   0    jáéiban      [^aáéóõuúüû]              [POSS_SG_3]+[POSSESSEE]+[PLUR]+[INE]
SFX Q   0    jáéiba       [áéióõuúüûy]              [POSS_SG_3]+[POSSESSEE]+[PLUR]+[ILL]
SFX Q   0    jáéiba       [^aáéóõuúüû]              [POSS_SG_3]+[POSSESSEE]+[PLUR]+[ILL]
SFX Q   0    jáéi         [áéióõuúüûy]              [POSS_SG_3]+[POSSESSEE]+[PLUR]+[NOM]
SFX Q   0    jáéi         [^aáéóõuúüû]              [POSS_SG_3]+[POSSESSEE]+[PLUR]+[NOM]
SFX Q   0    jáéhoz       [áéióõuúüûy]              [POSS_SG_3]+[POSSESSEE]+[ALL]
SFX Q   0    jáéhoz       [^aáéóõuúüû]              [POSS_SG_3]+[POSSESSEE]+[ALL]
SFX Q   0    jáéból       [áéióõuúüûy]              [POSS_SG_3]+[POSSESSEE]+[ELA]
SFX Q   0    jáéból       [^aáéóõuúüû]              [POSS_SG_3]+[POSSESSEE]+[ELA]
SFX Q   0    jáéban       [áéióõuúüûy]              [POSS_SG_3]+[POSSESSEE]+[INE]
SFX Q   0    jáéban       [^aáéóõuúüû]              [POSS_SG_3]+[POSSESSEE]+[INE]
SFX Q   0    jáéba        [áéióõuúüûy]              [POSS_SG_3]+[POSSESSEE]+[ILL]
SFX Q   0    jáéba        [^aáéóõuúüû]              [POSS_SG_3]+[POSSESSEE]+[ILL]
SFX Q   0    jáé          [áéióõuúüûy]              [POSS_SG_3]+[POSSESSEE]+[NOM]
SFX Q   0    jáé          [^aáéóõuúüû]              [POSS_SG_3]+[POSSESSEE]+[NOM]
SFX Q   0    jává         [áéióõuúüûy]              [POSS_SG_3]+[TRANS]
SFX Q   0    jává         [^aáéóõuúüû]              [POSS_SG_3]+[TRANS]
SFX Q   0    jával        [áéióõuúüûy]              [POSS_SG_3]+[INSTR]
SFX Q   0    jával        [^aáéóõuúüû]              [POSS_SG_3]+[INSTR]
SFX Q   0    jául         [áéióõuúüûy]              [POSS_SG_3]+[ESS]
SFX Q   0    jául         [^aáéóõuúüû]              [POSS_SG_3]+[ESS]
SFX Q   0    jától        [áéióõuúüûy]              [POSS_SG_3]+[ABL]
SFX Q   0    jától        [^aáéóõuúüû]              [POSS_SG_3]+[ABL]
SFX Q   0    ját          [áéióõuúüûy]              [POSS_SG_3]+[ACC]
SFX Q   0    ját          [^aáéóõuúüû]              [POSS_SG_3]+[ACC]
SFX Q   0    járól        [áéióõuúüûy]              [POSS_SG_3]+[DEL]
SFX Q   0    járól        [^aáéóõuúüû]              [POSS_SG_3]+[DEL]
SFX Q   0    jára         [áéióõuúüûy]              [POSS_SG_3]+[SBL]
SFX Q   0    jára         [^aáéóõuúüû]              [POSS_SG_3]+[SBL]
SFX Q   0    jánál        [áéióõuúüûy]              [POSS_SG_3]+[ADE]
SFX Q   0    jánál        [^aáéóõuúüû]              [POSS_SG_3]+[ADE]
SFX Q   0    jának        [áéióõuúüûy]              [POSS_SG_3]+[DAT]
SFX Q   0    jának        [^aáéóõuúüû]              [POSS_SG_3]+[DAT]
SFX Q   0    ján          [áéióõuúüûy]              [POSS_SG_3]+[SUE]
SFX Q   0    ján          [^aáéóõuúüû]              [POSS_SG_3]+[SUE]
SFX Q   0    jáig         [áéióõuúüûy]              [POSS_SG_3]+[TERM]
SFX Q   0    jáig         [^aáéóõuúüû]              [POSS_SG_3]+[TERM]
SFX Q   0    jához        [áéióõuúüûy]              [POSS_SG_3]+[ALL]
SFX Q   0    jához        [^aáéóõuúüû]              [POSS_SG_3]+[ALL]
SFX Q   0    jából        [áéióõuúüûy]              [POSS_SG_3]+[ELA]
SFX Q   0    jából        [^aáéóõuúüû]              [POSS_SG_3]+[ELA]
SFX Q   0    jában        [áéióõuúüûy]              [POSS_SG_3]+[INE]
SFX Q   0    jában        [^aáéóõuúüû]              [POSS_SG_3]+[INE]
SFX Q   0    jába         [áéióõuúüûy]              [POSS_SG_3]+[ILL]
SFX Q   0    jába         [^aáéóõuúüû]              [POSS_SG_3]+[ILL]
SFX Q   0    jukéért      [áéióõuúüûy]              [POSS_PL_3]+[POSSESSEE]+[CAUS/FIN]
SFX Q   0    jukéért      [^aáéóõuúüû]              [POSS_PL_3]+[POSSESSEE]+[CAUS/FIN]
SFX Q   0    jukévá       [áéióõuúüûy]              [POSS_PL_3]+[POSSESSEE]+[TRANS]
SFX Q   0    jukévá       [^aáéóõuúüû]              [POSS_PL_3]+[POSSESSEE]+[TRANS]
SFX Q   0    jukéval      [áéióõuúüûy]              [POSS_PL_3]+[POSSESSEE]+[INSTR]
SFX Q   0    jukéval      [^aáéóõuúüû]              [POSS_PL_3]+[POSSESSEE]+[INSTR]
SFX Q   0    jukéul       [áéióõuúüûy]              [POSS_PL_3]+[POSSESSEE]+[ESS]
SFX Q   0    jukéul       [^aáéóõuúüû]              [POSS_PL_3]+[POSSESSEE]+[ESS]
SFX Q   0    jukétól      [áéióõuúüûy]              [POSS_PL_3]+[POSSESSEE]+[ABL]
SFX Q   0    jukétól      [^aáéóõuúüû]              [POSS_PL_3]+[POSSESSEE]+[ABL]
SFX Q   0    jukét        [áéióõuúüûy]              [POSS_PL_3]+[POSSESSEE]+[ACC]
SFX Q   0    jukét        [^aáéóõuúüû]              [POSS_PL_3]+[POSSESSEE]+[ACC]
SFX Q   0    jukéról      [áéióõuúüûy]              [POSS_PL_3]+[POSSESSEE]+[DEL]
SFX Q   0    jukéról      [^aáéóõuúüû]              [POSS_PL_3]+[POSSESSEE]+[DEL]
SFX Q   0    jukért       [áéióõuúüûy]              [POSS_PL_3]+[CAUS/FIN]
SFX Q   0    jukért       [^aáéóõuúüû]              [POSS_PL_3]+[CAUS/FIN]
SFX Q   0    jukéra       [áéióõuúüûy]              [POSS_PL_3]+[POSSESSEE]+[SBL]
SFX Q   0    jukéra       [^aáéóõuúüû]              [POSS_PL_3]+[POSSESSEE]+[SBL]
SFX Q   0    jukénál      [áéióõuúüûy]              [POSS_PL_3]+[POSSESSEE]+[ADE]
SFX Q   0    jukénál      [^aáéóõuúüû]              [POSS_PL_3]+[POSSESSEE]+[ADE]
SFX Q   0    jukénak      [áéióõuúüûy]              [POSS_PL_3]+[POSSESSEE]+[DAT]
SFX Q   0    jukénak      [^aáéóõuúüû]              [POSS_PL_3]+[POSSESSEE]+[DAT]
SFX Q   0    jukén        [áéióõuúüûy]              [POSS_PL_3]+[POSSESSEE]+[SUE]
SFX Q   0    jukén        [^aáéóõuúüû]              [POSS_PL_3]+[POSSESSEE]+[SUE]
SFX Q   0    jukéiért     [áéióõuúüûy]              [POSS_PL_3]+[POSSESSEE]+[PLUR]+[CAUS/FIN]
SFX Q   0    jukéiért     [^aáéóõuúüû]              [POSS_PL_3]+[POSSESSEE]+[PLUR]+[CAUS/FIN]
SFX Q   0    jukéivá      [áéióõuúüûy]              [POSS_PL_3]+[POSSESSEE]+[PLUR]+[TRANS]
SFX Q   0    jukéivá      [^aáéóõuúüû]              [POSS_PL_3]+[POSSESSEE]+[PLUR]+[TRANS]
SFX Q   0    jukéival     [áéióõuúüûy]              [POSS_PL_3]+[POSSESSEE]+[PLUR]+[INSTR]
SFX Q   0    jukéival     [^aáéóõuúüû]              [POSS_PL_3]+[POSSESSEE]+[PLUR]+[INSTR]
SFX Q   0    jukéiul      [áéióõuúüûy]              [POSS_PL_3]+[POSSESSEE]+[PLUR]+[ESS]
SFX Q   0    jukéiul      [^aáéóõuúüû]              [POSS_PL_3]+[POSSESSEE]+[PLUR]+[ESS]
SFX Q   0    jukéitól     [áéióõuúüûy]              [POSS_PL_3]+[POSSESSEE]+[PLUR]+[ABL]
SFX Q   0    jukéitól     [^aáéóõuúüû]              [POSS_PL_3]+[POSSESSEE]+[PLUR]+[ABL]
SFX Q   0    jukéit       [áéióõuúüûy]              [POSS_PL_3]+[POSSESSEE]+[PLUR]+[ACC]
SFX Q   0    jukéit       [^aáéóõuúüû]              [POSS_PL_3]+[POSSESSEE]+[PLUR]+[ACC]
SFX Q   0    jukéiról     [áéióõuúüûy]              [POSS_PL_3]+[POSSESSEE]+[PLUR]+[DEL]
SFX Q   0    jukéiról     [^aáéóõuúüû]              [POSS_PL_3]+[POSSESSEE]+[PLUR]+[DEL]
SFX Q   0    jukéira      [áéióõuúüûy]              [POSS_PL_3]+[POSSESSEE]+[PLUR]+[SBL]
SFX Q   0    jukéira      [^aáéóõuúüû]              [POSS_PL_3]+[POSSESSEE]+[PLUR]+[SBL]
SFX Q   0    jukéinál     [áéióõuúüûy]              [POSS_PL_3]+[POSSESSEE]+[PLUR]+[ADE]
SFX Q   0    jukéinál     [^aáéóõuúüû]              [POSS_PL_3]+[POSSESSEE]+[PLUR]+[ADE]
SFX Q   0    jukéinak     [áéióõuúüûy]              [POSS_PL_3]+[POSSESSEE]+[PLUR]+[DAT]
SFX Q   0    jukéinak     [^aáéóõuúüû]              [POSS_PL_3]+[POSSESSEE]+[PLUR]+[DAT]
SFX Q   0    jukéin       [áéióõuúüûy]              [POSS_PL_3]+[POSSESSEE]+[PLUR]+[SUE]
SFX Q   0    jukéin       [^aáéóõuúüû]              [POSS_PL_3]+[POSSESSEE]+[PLUR]+[SUE]
SFX Q   0    jukéiig      [áéióõuúüûy]              [POSS_PL_3]+[POSSESSEE]+[PLUR]+[TERM]
SFX Q   0    jukéiig      [^aáéóõuúüû]              [POSS_PL_3]+[POSSESSEE]+[PLUR]+[TERM]
SFX Q   0    jukéihoz     [áéióõuúüûy]              [POSS_PL_3]+[POSSESSEE]+[PLUR]+[ALL]
SFX Q   0    jukéihoz     [^aáéóõuúüû]              [POSS_PL_3]+[POSSESSEE]+[PLUR]+[ALL]
SFX Q   0    jukéig       [áéióõuúüûy]              [POSS_PL_3]+[POSSESSEE]+[TERM]
SFX Q   0    jukéig       [^aáéóõuúüû]              [POSS_PL_3]+[POSSESSEE]+[TERM]
SFX Q   0    jukéiból     [áéióõuúüûy]              [POSS_PL_3]+[POSSESSEE]+[PLUR]+[ELA]
SFX Q   0    jukéiból     [^aáéóõuúüû]              [POSS_PL_3]+[POSSESSEE]+[PLUR]+[ELA]
SFX Q   0    jukéiban     [áéióõuúüûy]              [POSS_PL_3]+[POSSESSEE]+[PLUR]+[INE]
SFX Q   0    jukéiban     [^aáéóõuúüû]              [POSS_PL_3]+[POSSESSEE]+[PLUR]+[INE]
SFX Q   0    jukéiba      [áéióõuúüûy]              [POSS_PL_3]+[POSSESSEE]+[PLUR]+[ILL]
SFX Q   0    jukéiba      [^aáéóõuúüû]              [POSS_PL_3]+[POSSESSEE]+[PLUR]+[ILL]
SFX Q   0    jukéi        [áéióõuúüûy]              [POSS_PL_3]+[POSSESSEE]+[PLUR]+[NOM]
SFX Q   0    jukéi        [^aáéóõuúüû]              [POSS_PL_3]+[POSSESSEE]+[PLUR]+[NOM]
SFX Q   0    jukéhoz      [áéióõuúüûy]              [POSS_PL_3]+[POSSESSEE]+[ALL]
SFX Q   0    jukéhoz      [^aáéóõuúüû]              [POSS_PL_3]+[POSSESSEE]+[ALL]
SFX Q   0    jukéból      [áéióõuúüûy]              [POSS_PL_3]+[POSSESSEE]+[ELA]
SFX Q   0    jukéból      [^aáéóõuúüû]              [POSS_PL_3]+[POSSESSEE]+[ELA]
SFX Q   0    jukéban      [áéióõuúüûy]              [POSS_PL_3]+[POSSESSEE]+[INE]
SFX Q   0    jukéban      [^aáéóõuúüû]              [POSS_PL_3]+[POSSESSEE]+[INE]
SFX Q   0    jukéba       [áéióõuúüûy]              [POSS_PL_3]+[POSSESSEE]+[ILL]
SFX Q   0    jukéba       [^aáéóõuúüû]              [POSS_PL_3]+[POSSESSEE]+[ILL]
SFX Q   0    juké         [áéióõuúüûy]              [POSS_PL_3]+[POSSESSEE]+[NOM]
SFX Q   0    juké         [^aáéóõuúüû]              [POSS_PL_3]+[POSSESSEE]+[NOM]
SFX Q   0    jukul        [áéióõuúüûy]              [POSS_PL_3]+[ESS]
SFX Q   0    jukul        [^aáéóõuúüû]              [POSS_PL_3]+[ESS]
SFX Q   0    juktól       [áéióõuúüûy]              [POSS_PL_3]+[ABL]
SFX Q   0    juktól       [^aáéóõuúüû]              [POSS_PL_3]+[ABL]
SFX Q   0    jukról       [áéióõuúüûy]              [POSS_PL_3]+[DEL]
SFX Q   0    jukról       [^aáéóõuúüû]              [POSS_PL_3]+[DEL]
SFX Q   0    jukra        [áéióõuúüûy]              [POSS_PL_3]+[SBL]
SFX Q   0    jukra        [^aáéóõuúüû]              [POSS_PL_3]+[SBL]
SFX Q   0    jukon        [áéióõuúüûy]              [POSS_PL_3]+[SUE]
SFX Q   0    jukon        [^aáéóõuúüû]              [POSS_PL_3]+[SUE]
SFX Q   0    juknál       [áéióõuúüûy]              [POSS_PL_3]+[ADE]
SFX Q   0    juknál       [^aáéóõuúüû]              [POSS_PL_3]+[ADE]
SFX Q   0    juknak       [áéióõuúüûy]              [POSS_PL_3]+[DAT]
SFX Q   0    juknak       [^aáéóõuúüû]              [POSS_PL_3]+[DAT]
SFX Q   0    jukként      [áéióõuúüûy]              [POSS_PL_3]+[FORM]
SFX Q   0    jukként      [^aáéóõuúüû]              [POSS_PL_3]+[FORM]
SFX Q   0    jukká        [áéióõuúüûy]              [POSS_PL_3]+[TRANS]
SFX Q   0    jukká        [^aáéóõuúüû]              [POSS_PL_3]+[TRANS]
SFX Q   0    jukkor       [áéióõuúüûy]              [POSS_PL_3]+[TEMP]
SFX Q   0    jukkor       [^aáéóõuúüû]              [POSS_PL_3]+[TEMP]
SFX Q   0    jukkal       [áéióõuúüûy]              [POSS_PL_3]+[INSTR]
SFX Q   0    jukkal       [^aáéóõuúüû]              [POSS_PL_3]+[INSTR]
SFX Q   0    jukig        [áéióõuúüûy]              [POSS_PL_3]+[TERM]
SFX Q   0    jukig        [^aáéóõuúüû]              [POSS_PL_3]+[TERM]
SFX Q   0    jukhoz       [áéióõuúüûy]              [POSS_PL_3]+[ALL]
SFX Q   0    jukhoz       [^aáéóõuúüû]              [POSS_PL_3]+[ALL]
SFX Q   0    jukból       [áéióõuúüûy]              [POSS_PL_3]+[ELA]
SFX Q   0    jukból       [^aáéóõuúüû]              [POSS_PL_3]+[ELA]
SFX Q   0    jukban       [áéióõuúüûy]              [POSS_PL_3]+[INE]
SFX Q   0    jukban       [^aáéóõuúüû]              [POSS_PL_3]+[INE]
SFX Q   0    jukba        [áéióõuúüûy]              [POSS_PL_3]+[ILL]
SFX Q   0    jukba        [^aáéóõuúüû]              [POSS_PL_3]+[ILL]
SFX Q   0    jukat        [áéióõuúüûy]              [POSS_PL_3]+[ACC]
SFX Q   0    jukat        [^aáéóõuúüû]              [POSS_PL_3]+[ACC]
SFX Q   0    juk          [áéióõuúüûy]              [POSS_PL_3]+[NOM]
SFX Q   0    juk          [^aáéóõuúüû]              [POSS_PL_3]+[NOM]
SFX Q   0    juk          [^aáéóõuúüû]              [POSS_PL_3]+[ACC]
SFX Q   0    jaként       [áéióõuúüûy]              [POSS_SG_3]+[FORM]
SFX Q   0    jaként       [^aáéóõuúüû]              [POSS_SG_3]+[FORM]
SFX Q   0    jakor        [áéióõuúüûy]              [POSS_SG_3]+[TEMP]
SFX Q   0    jakor        [^aáéóõuúüû]              [POSS_SG_3]+[TEMP]
SFX Q   0    jaiéért      [^aáéóõuúüû]              [PLUR]+[POSS_SG_2]+[POSSESSEE]+[CAUS/FIN]
SFX Q   0    jaiévá       [^aáéóõuúüû]              [PLUR]+[POSS_SG_2]+[POSSESSEE]+[TRANS]
SFX Q   0    jaiéval      [^aáéóõuúüû]              [PLUR]+[POSS_SG_2]+[POSSESSEE]+[INSTR]
SFX Q   0    jaiéul       [^aáéóõuúüû]              [PLUR]+[POSS_SG_2]+[POSSESSEE]+[ESS]
SFX Q   0    jaiétól      [^aáéóõuúüû]              [PLUR]+[POSS_SG_2]+[POSSESSEE]+[ABL]
SFX Q   0    jaiét        [^aáéóõuúüû]              [PLUR]+[POSS_SG_2]+[POSSESSEE]+[ACC]
SFX Q   0    jaiéról      [^aáéóõuúüû]              [PLUR]+[POSS_SG_2]+[POSSESSEE]+[DEL]
SFX Q   0    jaiért       [^aáéóõuúüû]              [PLUR]+[POSS_SG_2]+[CAUS/FIN]
SFX Q   0    jaiéra       [^aáéóõuúüû]              [PLUR]+[POSS_SG_2]+[POSSESSEE]+[SBL]
SFX Q   0    jaiénál      [^aáéóõuúüû]              [PLUR]+[POSS_SG_2]+[POSSESSEE]+[ADE]
SFX Q   0    jaiénak      [^aáéóõuúüû]              [PLUR]+[POSS_SG_2]+[POSSESSEE]+[DAT]
SFX Q   0    jaién        [^aáéóõuúüû]              [PLUR]+[POSS_SG_2]+[POSSESSEE]+[SUE]
SFX Q   0    jaiéiért     [^aáéóõuúüû]              [PLUR]+[POSS_SG_2]+[POSSESSEE]+[PLUR]+[CAUS/FIN]
SFX Q   0    jaiéivá      [^aáéóõuúüû]              [PLUR]+[POSS_SG_2]+[POSSESSEE]+[PLUR]+[TRANS]
SFX Q   0    jaiéival     [^aáéóõuúüû]              [PLUR]+[POSS_SG_2]+[POSSESSEE]+[PLUR]+[INSTR]
SFX Q   0    jaiéiul      [^aáéóõuúüû]              [PLUR]+[POSS_SG_2]+[POSSESSEE]+[PLUR]+[ESS]
SFX Q   0    jaiéitól     [^aáéóõuúüû]              [PLUR]+[POSS_SG_2]+[POSSESSEE]+[PLUR]+[ABL]
SFX Q   0    jaiéit       [^aáéóõuúüû]              [PLUR]+[POSS_SG_2]+[POSSESSEE]+[PLUR]+[ACC]
SFX Q   0    jaiéiról     [^aáéóõuúüû]              [PLUR]+[POSS_SG_2]+[POSSESSEE]+[PLUR]+[DEL]
SFX Q   0    jaiéira      [^aáéóõuúüû]              [PLUR]+[POSS_SG_2]+[POSSESSEE]+[PLUR]+[SBL]
SFX Q   0    jaiéinál     [^aáéóõuúüû]              [PLUR]+[POSS_SG_2]+[POSSESSEE]+[PLUR]+[ADE]
SFX Q   0    jaiéinak     [^aáéóõuúüû]              [PLUR]+[POSS_SG_2]+[POSSESSEE]+[PLUR]+[DAT]
SFX Q   0    jaiéin       [^aáéóõuúüû]              [PLUR]+[POSS_SG_2]+[POSSESSEE]+[PLUR]+[SUE]
SFX Q   0    jaiéiig      [^aáéóõuúüû]              [PLUR]+[POSS_SG_2]+[POSSESSEE]+[PLUR]+[TERM]
SFX Q   0    jaiéihoz     [^aáéóõuúüû]              [PLUR]+[POSS_SG_2]+[POSSESSEE]+[PLUR]+[ALL]
SFX Q   0    jaiéig       [^aáéóõuúüû]              [PLUR]+[POSS_SG_2]+[POSSESSEE]+[TERM]
SFX Q   0    jaiéiból     [^aáéóõuúüû]              [PLUR]+[POSS_SG_2]+[POSSESSEE]+[PLUR]+[ELA]
SFX Q   0    jaiéiban     [^aáéóõuúüû]              [PLUR]+[POSS_SG_2]+[POSSESSEE]+[PLUR]+[INE]
SFX Q   0    jaiéiba      [^aáéóõuúüû]              [PLUR]+[POSS_SG_2]+[POSSESSEE]+[PLUR]+[ILL]
SFX Q   0    jaiéi        [^aáéóõuúüû]              [PLUR]+[POSS_SG_2]+[POSSESSEE]+[PLUR]+[NOM]
SFX Q   0    jaiéhoz      [^aáéóõuúüû]              [PLUR]+[POSS_SG_2]+[POSSESSEE]+[ALL]
SFX Q   0    jaiéból      [^aáéóõuúüû]              [PLUR]+[POSS_SG_2]+[POSSESSEE]+[ELA]
SFX Q   0    jaiéban      [^aáéóõuúüû]              [PLUR]+[POSS_SG_2]+[POSSESSEE]+[INE]
SFX Q   0    jaiéba       [^aáéóõuúüû]              [PLUR]+[POSS_SG_2]+[POSSESSEE]+[ILL]
SFX Q   0    jaié         [^aáéóõuúüû]              [PLUR]+[POSS_SG_2]+[POSSESSEE]+[NOM]
SFX Q   0    jaivá        [^aáéóõuúüû]              [PLUR]+[POSS_SG_2]+[TRANS]
SFX Q   0    jaival       [^aáéóõuúüû]              [PLUR]+[POSS_SG_2]+[INSTR]
SFX Q   0    jaiul        [^aáéóõuúüû]              [PLUR]+[POSS_SG_2]+[ESS]
SFX Q   0    jaitól       [^aáéóõuúüû]              [PLUR]+[POSS_SG_2]+[ABL]
SFX Q   0    jaitokéért   [^aáéóõuúüû]              [PLUR]+[POSS_PL_2]+[POSSESSEE]+[CAUS/FIN]
SFX Q   0    jaitokévá    [^aáéóõuúüû]              [PLUR]+[POSS_PL_2]+[POSSESSEE]+[TRANS]
SFX Q   0    jaitokéval   [^aáéóõuúüû]              [PLUR]+[POSS_PL_2]+[POSSESSEE]+[INSTR]
SFX Q   0    jaitokéul    [^aáéóõuúüû]              [PLUR]+[POSS_PL_2]+[POSSESSEE]+[ESS]
SFX Q   0    jaitokétól   [^aáéóõuúüû]              [PLUR]+[POSS_PL_2]+[POSSESSEE]+[ABL]
SFX Q   0    jaitokét     [^aáéóõuúüû]              [PLUR]+[POSS_PL_2]+[POSSESSEE]+[ACC]
SFX Q   0    jaitokéról   [^aáéóõuúüû]              [PLUR]+[POSS_PL_2]+[POSSESSEE]+[DEL]
SFX Q   0    jaitokért    [^aáéóõuúüû]              [PLUR]+[POSS_PL_2]+[CAUS/FIN]
SFX Q   0    jaitokéra    [^aáéóõuúüû]              [PLUR]+[POSS_PL_2]+[POSSESSEE]+[SBL]
SFX Q   0    jaitokénál   [^aáéóõuúüû]              [PLUR]+[POSS_PL_2]+[POSSESSEE]+[ADE]
SFX Q   0    jaitokénak   [^aáéóõuúüû]              [PLUR]+[POSS_PL_2]+[POSSESSEE]+[DAT]
SFX Q   0    jaitokén     [^aáéóõuúüû]              [PLUR]+[POSS_PL_2]+[POSSESSEE]+[SUE]
SFX Q   0    jaitokéiért  [^aáéóõuúüû]              [PLUR]+[POSS_PL_2]+[POSSESSEE]+[PLUR]+[CAUS/FIN]
SFX Q   0    jaitokéivá   [^aáéóõuúüû]              [PLUR]+[POSS_PL_2]+[POSSESSEE]+[PLUR]+[TRANS]
SFX Q   0    jaitokéival  [^aáéóõuúüû]              [PLUR]+[POSS_PL_2]+[POSSESSEE]+[PLUR]+[INSTR]
SFX Q   0    jaitokéiul   [^aáéóõuúüû]              [PLUR]+[POSS_PL_2]+[POSSESSEE]+[PLUR]+[ESS]
SFX Q   0    jaitokéitól  [^aáéóõuúüû]              [PLUR]+[POSS_PL_2]+[POSSESSEE]+[PLUR]+[ABL]
SFX Q   0    jaitokéit    [^aáéóõuúüû]              [PLUR]+[POSS_PL_2]+[POSSESSEE]+[PLUR]+[ACC]
SFX Q   0    jaitokéiról  [^aáéóõuúüû]              [PLUR]+[POSS_PL_2]+[POSSESSEE]+[PLUR]+[DEL]
SFX Q   0    jaitokéira   [^aáéóõuúüû]              [PLUR]+[POSS_PL_2]+[POSSESSEE]+[PLUR]+[SBL]
SFX Q   0    jaitokéinál  [^aáéóõuúüû]              [PLUR]+[POSS_PL_2]+[POSSESSEE]+[PLUR]+[ADE]
SFX Q   0    jaitokéinak  [^aáéóõuúüû]              [PLUR]+[POSS_PL_2]+[POSSESSEE]+[PLUR]+[DAT]
SFX Q   0    jaitokéin    [^aáéóõuúüû]              [PLUR]+[POSS_PL_2]+[POSSESSEE]+[PLUR]+[SUE]
SFX Q   0    jaitokéiig   [^aáéóõuúüû]              [PLUR]+[POSS_PL_2]+[POSSESSEE]+[PLUR]+[TERM]
SFX Q   0    jaitokéihoz  [^aáéóõuúüû]              [PLUR]+[POSS_PL_2]+[POSSESSEE]+[PLUR]+[ALL]
SFX Q   0    jaitokéig    [^aáéóõuúüû]              [PLUR]+[POSS_PL_2]+[POSSESSEE]+[TERM]
SFX Q   0    jaitokéiból  [^aáéóõuúüû]              [PLUR]+[POSS_PL_2]+[POSSESSEE]+[PLUR]+[ELA]
SFX Q   0    jaitokéiban  [^aáéóõuúüû]              [PLUR]+[POSS_PL_2]+[POSSESSEE]+[PLUR]+[INE]
SFX Q   0    jaitokéiba   [^aáéóõuúüû]              [PLUR]+[POSS_PL_2]+[POSSESSEE]+[PLUR]+[ILL]
SFX Q   0    jaitokéi     [^aáéóõuúüû]              [PLUR]+[POSS_PL_2]+[POSSESSEE]+[PLUR]+[NOM]
SFX Q   0    jaitokéhoz   [^aáéóõuúüû]              [PLUR]+[POSS_PL_2]+[POSSESSEE]+[ALL]
SFX Q   0    jaitokéból   [^aáéóõuúüû]              [PLUR]+[POSS_PL_2]+[POSSESSEE]+[ELA]
SFX Q   0    jaitokéban   [^aáéóõuúüû]              [PLUR]+[POSS_PL_2]+[POSSESSEE]+[INE]
SFX Q   0    jaitokéba    [^aáéóõuúüû]              [PLUR]+[POSS_PL_2]+[POSSESSEE]+[ILL]
SFX Q   0    jaitoké      [^aáéóõuúüû]              [PLUR]+[POSS_PL_2]+[POSSESSEE]+[NOM]
SFX Q   0    jaitokul     [^aáéóõuúüû]              [PLUR]+[POSS_PL_2]+[ESS]
SFX Q   0    jaitoktól    [^aáéóõuúüû]              [PLUR]+[POSS_PL_2]+[ABL]
SFX Q   0    jaitokról    [^aáéóõuúüû]              [PLUR]+[POSS_PL_2]+[DEL]
SFX Q   0    jaitokra     [^aáéóõuúüû]              [PLUR]+[POSS_PL_2]+[SBL]
SFX Q   0    jaitokon     [^aáéóõuúüû]              [PLUR]+[POSS_PL_2]+[SUE]
SFX Q   0    jaitoknál    [^aáéóõuúüû]              [PLUR]+[POSS_PL_2]+[ADE]
SFX Q   0    jaitoknak    [^aáéóõuúüû]              [PLUR]+[POSS_PL_2]+[DAT]
SFX Q   0    jaitokként   [^aáéóõuúüû]              [PLUR]+[POSS_PL_2]+[FORM]
SFX Q   0    jaitokká     [^aáéóõuúüû]              [PLUR]+[POSS_PL_2]+[TRANS]
SFX Q   0    jaitokkor    [^aáéóõuúüû]              [PLUR]+[POSS_PL_2]+[TEMP]
SFX Q   0    jaitokkal    [^aáéóõuúüû]              [PLUR]+[POSS_PL_2]+[INSTR]
SFX Q   0    jaitokig     [^aáéóõuúüû]              [PLUR]+[POSS_PL_2]+[TERM]
SFX Q   0    jaitokhoz    [^aáéóõuúüû]              [PLUR]+[POSS_PL_2]+[ALL]
SFX Q   0    jaitokból    [^aáéóõuúüû]              [PLUR]+[POSS_PL_2]+[ELA]
SFX Q   0    jaitokban    [^aáéóõuúüû]              [PLUR]+[POSS_PL_2]+[INE]
SFX Q   0    jaitokba     [^aáéóõuúüû]              [PLUR]+[POSS_PL_2]+[ILL]
SFX Q   0    jaitokat     [^aáéóõuúüû]              [PLUR]+[POSS_PL_2]+[ACC]
SFX Q   0    jaitok       [^aáéóõuúüû]              [PLUR]+[POSS_PL_2]+[NOM]
SFX Q   0    jait         [^aáéóõuúüû]              [PLUR]+[POSS_SG_2]+[ACC]
SFX Q   0    jairól       [^aáéóõuúüû]              [PLUR]+[POSS_SG_2]+[DEL]
SFX Q   0    jaira        [^aáéóõuúüû]              [PLUR]+[POSS_SG_2]+[SBL]
SFX Q   0    jainál       [^aáéóõuúüû]              [PLUR]+[POSS_SG_2]+[ADE]
SFX Q   0    jainkéért    [^aáéóõuúüû]              [PLUR]+[POSS_PL_1]+[POSSESSEE]+[CAUS/FIN]
SFX Q   0    jainkévá     [^aáéóõuúüû]              [PLUR]+[POSS_PL_1]+[POSSESSEE]+[TRANS]
SFX Q   0    jainkéval    [^aáéóõuúüû]              [PLUR]+[POSS_PL_1]+[POSSESSEE]+[INSTR]
SFX Q   0    jainkéul     [^aáéóõuúüû]              [PLUR]+[POSS_PL_1]+[POSSESSEE]+[ESS]
SFX Q   0    jainkétól    [^aáéóõuúüû]              [PLUR]+[POSS_PL_1]+[POSSESSEE]+[ABL]
SFX Q   0    jainkét      [^aáéóõuúüû]              [PLUR]+[POSS_PL_1]+[POSSESSEE]+[ACC]
SFX Q   0    jainkéról    [^aáéóõuúüû]              [PLUR]+[POSS_PL_1]+[POSSESSEE]+[DEL]
SFX Q   0    jainkért     [^aáéóõuúüû]              [PLUR]+[POSS_PL_1]+[CAUS/FIN]
SFX Q   0    jainkéra     [^aáéóõuúüû]              [PLUR]+[POSS_PL_1]+[POSSESSEE]+[SBL]
SFX Q   0    jainkénál    [^aáéóõuúüû]              [PLUR]+[POSS_PL_1]+[POSSESSEE]+[ADE]
SFX Q   0    jainkénak    [^aáéóõuúüû]              [PLUR]+[POSS_PL_1]+[POSSESSEE]+[DAT]
SFX Q   0    jainkén      [^aáéóõuúüû]              [PLUR]+[POSS_PL_1]+[POSSESSEE]+[SUE]
SFX Q   0    jainkéiért   [^aáéóõuúüû]              [PLUR]+[POSS_PL_1]+[POSSESSEE]+[PLUR]+[CAUS/FIN]
SFX Q   0    jainkéivá    [^aáéóõuúüû]              [PLUR]+[POSS_PL_1]+[POSSESSEE]+[PLUR]+[TRANS]
SFX Q   0    jainkéival   [^aáéóõuúüû]              [PLUR]+[POSS_PL_1]+[POSSESSEE]+[PLUR]+[INSTR]
SFX Q   0    jainkéiul    [^aáéóõuúüû]              [PLUR]+[POSS_PL_1]+[POSSESSEE]+[PLUR]+[ESS]
SFX Q   0    jainkéitól   [^aáéóõuúüû]              [PLUR]+[POSS_PL_1]+[POSSESSEE]+[PLUR]+[ABL]
SFX Q   0    jainkéit     [^aáéóõuúüû]              [PLUR]+[POSS_PL_1]+[POSSESSEE]+[PLUR]+[ACC]
SFX Q   0    jainkéiról   [^aáéóõuúüû]              [PLUR]+[POSS_PL_1]+[POSSESSEE]+[PLUR]+[DEL]
SFX Q   0    jainkéira    [^aáéóõuúüû]              [PLUR]+[POSS_PL_1]+[POSSESSEE]+[PLUR]+[SBL]
SFX Q   0    jainkéinál   [^aáéóõuúüû]              [PLUR]+[POSS_PL_1]+[POSSESSEE]+[PLUR]+[ADE]
SFX Q   0    jainkéinak   [^aáéóõuúüû]              [PLUR]+[POSS_PL_1]+[POSSESSEE]+[PLUR]+[DAT]
SFX Q   0    jainkéin     [^aáéóõuúüû]              [PLUR]+[POSS_PL_1]+[POSSESSEE]+[PLUR]+[SUE]
SFX Q   0    jainkéiig    [^aáéóõuúüû]              [PLUR]+[POSS_PL_1]+[POSSESSEE]+[PLUR]+[TERM]
SFX Q   0    jainkéihoz   [^aáéóõuúüû]              [PLUR]+[POSS_PL_1]+[POSSESSEE]+[PLUR]+[ALL]
SFX Q   0    jainkéig     [^aáéóõuúüû]              [PLUR]+[POSS_PL_1]+[POSSESSEE]+[TERM]
SFX Q   0    jainkéiból   [^aáéóõuúüû]              [PLUR]+[POSS_PL_1]+[POSSESSEE]+[PLUR]+[ELA]
SFX Q   0    jainkéiban   [^aáéóõuúüû]              [PLUR]+[POSS_PL_1]+[POSSESSEE]+[PLUR]+[INE]
SFX Q   0    jainkéiba    [^aáéóõuúüû]              [PLUR]+[POSS_PL_1]+[POSSESSEE]+[PLUR]+[ILL]
SFX Q   0    jainkéi      [^aáéóõuúüû]              [PLUR]+[POSS_PL_1]+[POSSESSEE]+[PLUR]+[NOM]
SFX Q   0    jainkéhoz    [^aáéóõuúüû]              [PLUR]+[POSS_PL_1]+[POSSESSEE]+[ALL]
SFX Q   0    jainkéból    [^aáéóõuúüû]              [PLUR]+[POSS_PL_1]+[POSSESSEE]+[ELA]
SFX Q   0    jainkéban    [^aáéóõuúüû]              [PLUR]+[POSS_PL_1]+[POSSESSEE]+[INE]
SFX Q   0    jainkéba     [^aáéóõuúüû]              [PLUR]+[POSS_PL_1]+[POSSESSEE]+[ILL]
SFX Q   0    jainké       [^aáéóõuúüû]              [PLUR]+[POSS_PL_1]+[POSSESSEE]+[NOM]
SFX Q   0    jainkul      [^aáéóõuúüû]              [PLUR]+[POSS_PL_1]+[ESS]
SFX Q   0    jainktól     [^aáéóõuúüû]              [PLUR]+[POSS_PL_1]+[ABL]
SFX Q   0    jainkról     [^aáéóõuúüû]              [PLUR]+[POSS_PL_1]+[DEL]
SFX Q   0    jainkra      [^aáéóõuúüû]              [PLUR]+[POSS_PL_1]+[SBL]
SFX Q   0    jainkon      [^aáéóõuúüû]              [PLUR]+[POSS_PL_1]+[SUE]
SFX Q   0    jainknál     [^aáéóõuúüû]              [PLUR]+[POSS_PL_1]+[ADE]
SFX Q   0    jainknak     [^aáéóõuúüû]              [PLUR]+[POSS_PL_1]+[DAT]
SFX Q   0    jainkként    [^aáéóõuúüû]              [PLUR]+[POSS_PL_1]+[FORM]
SFX Q   0    jainkká      [^aáéóõuúüû]              [PLUR]+[POSS_PL_1]+[TRANS]
SFX Q   0    jainkkor     [^aáéóõuúüû]              [PLUR]+[POSS_PL_1]+[TEMP]
SFX Q   0    jainkkal     [^aáéóõuúüû]              [PLUR]+[POSS_PL_1]+[INSTR]
SFX Q   0    jainkig      [^aáéóõuúüû]              [PLUR]+[POSS_PL_1]+[TERM]
SFX Q   0    jainkhoz     [^aáéóõuúüû]              [PLUR]+[POSS_PL_1]+[ALL]
SFX Q   0    jainkból     [^aáéóõuúüû]              [PLUR]+[POSS_PL_1]+[ELA]
SFX Q   0    jainkban     [^aáéóõuúüû]              [PLUR]+[POSS_PL_1]+[INE]
SFX Q   0    jainkba      [^aáéóõuúüû]              [PLUR]+[POSS_PL_1]+[ILL]
SFX Q   0    jainkat      [^aáéóõuúüû]              [PLUR]+[POSS_PL_1]+[ACC]
SFX Q   0    jaink        [^aáéóõuúüû]              [PLUR]+[POSS_PL_1]+[NOM]
SFX Q   0    jainak       [^aáéóõuúüû]              [PLUR]+[POSS_SG_2]+[DAT]
SFX Q   0    jain         [^aáéóõuúüû]              [PLUR]+[POSS_SG_2]+[SUE]
SFX Q   0    jaiméért     [^aáéóõuúüû]              [PLUR]+[POSS_SG_1]+[POSSESSEE]+[CAUS/FIN]
SFX Q   0    jaimévá      [^aáéóõuúüû]              [PLUR]+[POSS_SG_1]+[POSSESSEE]+[TRANS]
SFX Q   0    jaiméval     [^aáéóõuúüû]              [PLUR]+[POSS_SG_1]+[POSSESSEE]+[INSTR]
SFX Q   0    jaiméul      [^aáéóõuúüû]              [PLUR]+[POSS_SG_1]+[POSSESSEE]+[ESS]
SFX Q   0    jaimétól     [^aáéóõuúüû]              [PLUR]+[POSS_SG_1]+[POSSESSEE]+[ABL]
SFX Q   0    jaimét       [^aáéóõuúüû]              [PLUR]+[POSS_SG_1]+[POSSESSEE]+[ACC]
SFX Q   0    jaiméról     [^aáéóõuúüû]              [PLUR]+[POSS_SG_1]+[POSSESSEE]+[DEL]
SFX Q   0    jaimért      [^aáéóõuúüû]              [PLUR]+[POSS_SG_1]+[CAUS/FIN]
SFX Q   0    jaiméra      [^aáéóõuúüû]              [PLUR]+[POSS_SG_1]+[POSSESSEE]+[SBL]
SFX Q   0    jaiménál     [^aáéóõuúüû]              [PLUR]+[POSS_SG_1]+[POSSESSEE]+[ADE]
SFX Q   0    jaiménak     [^aáéóõuúüû]              [PLUR]+[POSS_SG_1]+[POSSESSEE]+[DAT]
SFX Q   0    jaimén       [^aáéóõuúüû]              [PLUR]+[POSS_SG_1]+[POSSESSEE]+[SUE]
SFX Q   0    jaiméiért    [^aáéóõuúüû]              [PLUR]+[POSS_SG_1]+[POSSESSEE]+[PLUR]+[CAUS/FIN]
SFX Q   0    jaiméivá     [^aáéóõuúüû]              [PLUR]+[POSS_SG_1]+[POSSESSEE]+[PLUR]+[TRANS]
SFX Q   0    jaiméival    [^aáéóõuúüû]              [PLUR]+[POSS_SG_1]+[POSSESSEE]+[PLUR]+[INSTR]
SFX Q   0    jaiméiul     [^aáéóõuúüû]              [PLUR]+[POSS_SG_1]+[POSSESSEE]+[PLUR]+[ESS]
SFX Q   0    jaiméitól    [^aáéóõuúüû]              [PLUR]+[POSS_SG_1]+[POSSESSEE]+[PLUR]+[ABL]
SFX Q   0    jaiméit      [^aáéóõuúüû]              [PLUR]+[POSS_SG_1]+[POSSESSEE]+[PLUR]+[ACC]
SFX Q   0    jaiméiról    [^aáéóõuúüû]              [PLUR]+[POSS_SG_1]+[POSSESSEE]+[PLUR]+[DEL]
SFX Q   0    jaiméira     [^aáéóõuúüû]              [PLUR]+[POSS_SG_1]+[POSSESSEE]+[PLUR]+[SBL]
SFX Q   0    jaiméinál    [^aáéóõuúüû]              [PLUR]+[POSS_SG_1]+[POSSESSEE]+[PLUR]+[ADE]
SFX Q   0    jaiméinak    [^aáéóõuúüû]              [PLUR]+[POSS_SG_1]+[POSSESSEE]+[PLUR]+[DAT]
SFX Q   0    jaiméin      [^aáéóõuúüû]              [PLUR]+[POSS_SG_1]+[POSSESSEE]+[PLUR]+[SUE]
SFX Q   0    jaiméiig     [^aáéóõuúüû]              [PLUR]+[POSS_SG_1]+[POSSESSEE]+[PLUR]+[TERM]
SFX Q   0    jaiméihoz    [^aáéóõuúüû]              [PLUR]+[POSS_SG_1]+[POSSESSEE]+[PLUR]+[ALL]
SFX Q   0    jaiméig      [^aáéóõuúüû]              [PLUR]+[POSS_SG_1]+[POSSESSEE]+[TERM]
SFX Q   0    jaiméiból    [^aáéóõuúüû]              [PLUR]+[POSS_SG_1]+[POSSESSEE]+[PLUR]+[ELA]
SFX Q   0    jaiméiban    [^aáéóõuúüû]              [PLUR]+[POSS_SG_1]+[POSSESSEE]+[PLUR]+[INE]
SFX Q   0    jaiméiba     [^aáéóõuúüû]              [PLUR]+[POSS_SG_1]+[POSSESSEE]+[PLUR]+[ILL]
SFX Q   0    jaiméi       [^aáéóõuúüû]              [PLUR]+[POSS_SG_1]+[POSSESSEE]+[PLUR]+[NOM]
SFX Q   0    jaiméhoz     [^aáéóõuúüû]              [PLUR]+[POSS_SG_1]+[POSSESSEE]+[ALL]
SFX Q   0    jaiméból     [^aáéóõuúüû]              [PLUR]+[POSS_SG_1]+[POSSESSEE]+[ELA]
SFX Q   0    jaiméban     [^aáéóõuúüû]              [PLUR]+[POSS_SG_1]+[POSSESSEE]+[INE]
SFX Q   0    jaiméba      [^aáéóõuúüû]              [PLUR]+[POSS_SG_1]+[POSSESSEE]+[ILL]
SFX Q   0    jaimé        [^aáéóõuúüû]              [PLUR]+[POSS_SG_1]+[POSSESSEE]+[NOM]
SFX Q   0    jaimul       [^aáéóõuúüû]              [PLUR]+[POSS_SG_1]+[ESS]
SFX Q   0    jaimtól      [^aáéóõuúüû]              [PLUR]+[POSS_SG_1]+[ABL]
SFX Q   0    jaimról      [^aáéóõuúüû]              [PLUR]+[POSS_SG_1]+[DEL]
SFX Q   0    jaimra       [^aáéóõuúüû]              [PLUR]+[POSS_SG_1]+[SBL]
SFX Q   0    jaimon       [^aáéóõuúüû]              [PLUR]+[POSS_SG_1]+[SUE]
SFX Q   0    jaimnál      [^aáéóõuúüû]              [PLUR]+[POSS_SG_1]+[ADE]
SFX Q   0    jaimnak      [^aáéóõuúüû]              [PLUR]+[POSS_SG_1]+[DAT]
SFX Q   0    jaimmá       [^aáéóõuúüû]              [PLUR]+[POSS_SG_1]+[TRANS]
SFX Q   0    jaimmal      [^aáéóõuúüû]              [PLUR]+[POSS_SG_1]+[INSTR]
SFX Q   0    jaimként     [^aáéóõuúüû]              [PLUR]+[POSS_SG_1]+[FORM]
SFX Q   0    jaimkor      [^aáéóõuúüû]              [PLUR]+[POSS_SG_1]+[TEMP]
SFX Q   0    jaimig       [^aáéóõuúüû]              [PLUR]+[POSS_SG_1]+[TERM]
SFX Q   0    jaimhoz      [^aáéóõuúüû]              [PLUR]+[POSS_SG_1]+[ALL]
SFX Q   0    jaimból      [^aáéóõuúüû]              [PLUR]+[POSS_SG_1]+[ELA]
SFX Q   0    jaimban      [^aáéóõuúüû]              [PLUR]+[POSS_SG_1]+[INE]
SFX Q   0    jaimba       [^aáéóõuúüû]              [PLUR]+[POSS_SG_1]+[ILL]
SFX Q   0    jaimat       [^aáéóõuúüû]              [PLUR]+[POSS_SG_1]+[ACC]
SFX Q   0    jaim         [^aáéóõuúüû]              [PLUR]+[POSS_SG_1]+[NOM]
SFX Q   0    jaikéért     [^aáéóõuúüû]              [PLUR]+[POSS_PL_3]+[POSSESSEE]+[CAUS/FIN]
SFX Q   0    jaikévá      [^aáéóõuúüû]              [PLUR]+[POSS_PL_3]+[POSSESSEE]+[TRANS]
SFX Q   0    jaikéval     [^aáéóõuúüû]              [PLUR]+[POSS_PL_3]+[POSSESSEE]+[INSTR]
SFX Q   0    jaikéul      [^aáéóõuúüû]              [PLUR]+[POSS_PL_3]+[POSSESSEE]+[ESS]
SFX Q   0    jaikétól     [^aáéóõuúüû]              [PLUR]+[POSS_PL_3]+[POSSESSEE]+[ABL]
SFX Q   0    jaikét       [^aáéóõuúüû]              [PLUR]+[POSS_PL_3]+[POSSESSEE]+[ACC]
SFX Q   0    jaikéról     [^aáéóõuúüû]              [PLUR]+[POSS_PL_3]+[POSSESSEE]+[DEL]
SFX Q   0    jaikért      [^aáéóõuúüû]              [PLUR]+[POSS_PL_3]+[CAUS/FIN]
SFX Q   0    jaikéra      [^aáéóõuúüû]              [PLUR]+[POSS_PL_3]+[POSSESSEE]+[SBL]
SFX Q   0    jaikénál     [^aáéóõuúüû]              [PLUR]+[POSS_PL_3]+[POSSESSEE]+[ADE]
SFX Q   0    jaiként      [^aáéóõuúüû]              [PLUR]+[POSS_SG_2]+[FORM]
SFX Q   0    jaikénak     [^aáéóõuúüû]              [PLUR]+[POSS_PL_3]+[POSSESSEE]+[DAT]
SFX Q   0    jaikén       [^aáéóõuúüû]              [PLUR]+[POSS_PL_3]+[POSSESSEE]+[SUE]
SFX Q   0    jaikéiért    [^aáéóõuúüû]              [PLUR]+[POSS_PL_3]+[POSSESSEE]+[PLUR]+[CAUS/FIN]
SFX Q   0    jaikéivá     [^aáéóõuúüû]              [PLUR]+[POSS_PL_3]+[POSSESSEE]+[PLUR]+[TRANS]
SFX Q   0    jaikéival    [^aáéóõuúüû]              [PLUR]+[POSS_PL_3]+[POSSESSEE]+[PLUR]+[INSTR]
SFX Q   0    jaikéiul     [^aáéóõuúüû]              [PLUR]+[POSS_PL_3]+[POSSESSEE]+[PLUR]+[ESS]
SFX Q   0    jaikéitól    [^aáéóõuúüû]              [PLUR]+[POSS_PL_3]+[POSSESSEE]+[PLUR]+[ABL]
SFX Q   0    jaikéit      [^aáéóõuúüû]              [PLUR]+[POSS_PL_3]+[POSSESSEE]+[PLUR]+[ACC]
SFX Q   0    jaikéiról    [^aáéóõuúüû]              [PLUR]+[POSS_PL_3]+[POSSESSEE]+[PLUR]+[DEL]
SFX Q   0    jaikéira     [^aáéóõuúüû]              [PLUR]+[POSS_PL_3]+[POSSESSEE]+[PLUR]+[SBL]
SFX Q   0    jaikéinál    [^aáéóõuúüû]              [PLUR]+[POSS_PL_3]+[POSSESSEE]+[PLUR]+[ADE]
SFX Q   0    jaikéinak    [^aáéóõuúüû]              [PLUR]+[POSS_PL_3]+[POSSESSEE]+[PLUR]+[DAT]
SFX Q   0    jaikéin      [^aáéóõuúüû]              [PLUR]+[POSS_PL_3]+[POSSESSEE]+[PLUR]+[SUE]
SFX Q   0    jaikéiig     [^aáéóõuúüû]              [PLUR]+[POSS_PL_3]+[POSSESSEE]+[PLUR]+[TERM]
SFX Q   0    jaikéihoz    [^aáéóõuúüû]              [PLUR]+[POSS_PL_3]+[POSSESSEE]+[PLUR]+[ALL]
SFX Q   0    jaikéig      [^aáéóõuúüû]              [PLUR]+[POSS_PL_3]+[POSSESSEE]+[TERM]
SFX Q   0    jaikéiból    [^aáéóõuúüû]              [PLUR]+[POSS_PL_3]+[POSSESSEE]+[PLUR]+[ELA]
SFX Q   0    jaikéiban    [^aáéóõuúüû]              [PLUR]+[POSS_PL_3]+[POSSESSEE]+[PLUR]+[INE]
SFX Q   0    jaikéiba     [^aáéóõuúüû]              [PLUR]+[POSS_PL_3]+[POSSESSEE]+[PLUR]+[ILL]
SFX Q   0    jaikéi       [^aáéóõuúüû]              [PLUR]+[POSS_PL_3]+[POSSESSEE]+[PLUR]+[NOM]
SFX Q   0    jaikéhoz     [^aáéóõuúüû]              [PLUR]+[POSS_PL_3]+[POSSESSEE]+[ALL]
SFX Q   0    jaikéból     [^aáéóõuúüû]              [PLUR]+[POSS_PL_3]+[POSSESSEE]+[ELA]
SFX Q   0    jaikéban     [^aáéóõuúüû]              [PLUR]+[POSS_PL_3]+[POSSESSEE]+[INE]
SFX Q   0    jaikéba      [^aáéóõuúüû]              [PLUR]+[POSS_PL_3]+[POSSESSEE]+[ILL]
SFX Q   0    jaiké        [^aáéóõuúüû]              [PLUR]+[POSS_PL_3]+[POSSESSEE]+[NOM]
SFX Q   0    jaikul       [^aáéóõuúüû]              [PLUR]+[POSS_PL_3]+[ESS]
SFX Q   0    jaiktól      [^aáéóõuúüû]              [PLUR]+[POSS_PL_3]+[ABL]
SFX Q   0    jaikról      [^aáéóõuúüû]              [PLUR]+[POSS_PL_3]+[DEL]
SFX Q   0    jaikra       [^aáéóõuúüû]              [PLUR]+[POSS_PL_3]+[SBL]
SFX Q   0    jaikor       [^aáéóõuúüû]              [PLUR]+[POSS_SG_2]+[TEMP]
SFX Q   0    jaikon       [^aáéóõuúüû]              [PLUR]+[POSS_PL_3]+[SUE]
SFX Q   0    jaiknál      [^aáéóõuúüû]              [PLUR]+[POSS_PL_3]+[ADE]
SFX Q   0    jaiknak      [^aáéóõuúüû]              [PLUR]+[POSS_PL_3]+[DAT]
SFX Q   0    jaikként     [^aáéóõuúüû]              [PLUR]+[POSS_PL_3]+[FORM]
SFX Q   0    jaikká       [^aáéóõuúüû]              [PLUR]+[POSS_PL_3]+[TRANS]
SFX Q   0    jaikkor      [^aáéóõuúüû]              [PLUR]+[POSS_PL_3]+[TEMP]
SFX Q   0    jaikkal      [^aáéóõuúüû]              [PLUR]+[POSS_PL_3]+[INSTR]
SFX Q   0    jaikig       [^aáéóõuúüû]              [PLUR]+[POSS_PL_3]+[TERM]
SFX Q   0    jaikhoz      [^aáéóõuúüû]              [PLUR]+[POSS_PL_3]+[ALL]
SFX Q   0    jaikból      [^aáéóõuúüû]              [PLUR]+[POSS_PL_3]+[ELA]
SFX Q   0    jaikban      [^aáéóõuúüû]              [PLUR]+[POSS_PL_3]+[INE]
SFX Q   0    jaikba       [^aáéóõuúüû]              [PLUR]+[POSS_PL_3]+[ILL]
SFX Q   0    jaikat       [^aáéóõuúüû]              [PLUR]+[POSS_PL_3]+[ACC]
SFX Q   0    jaik         [^aáéóõuúüû]              [PLUR]+[POSS_PL_3]+[NOM]
SFX Q   0    jaiig        [^aáéóõuúüû]              [PLUR]+[POSS_SG_2]+[TERM]
SFX Q   0    jaihoz       [^aáéóõuúüû]              [PLUR]+[POSS_SG_2]+[ALL]
SFX Q   0    jaidéért     [^aáéóõuúüû]              [PLUR]+[POSS_SG_2]+[POSSESSEE]+[CAUS/FIN]
SFX Q   0    jaidévá      [^aáéóõuúüû]              [PLUR]+[POSS_SG_2]+[POSSESSEE]+[TRANS]
SFX Q   0    jaidéval     [^aáéóõuúüû]              [PLUR]+[POSS_SG_2]+[POSSESSEE]+[INSTR]
SFX Q   0    jaidéul      [^aáéóõuúüû]              [PLUR]+[POSS_SG_2]+[POSSESSEE]+[ESS]
SFX Q   0    jaidétól     [^aáéóõuúüû]              [PLUR]+[POSS_SG_2]+[POSSESSEE]+[ABL]
SFX Q   0    jaidét       [^aáéóõuúüû]              [PLUR]+[POSS_SG_2]+[POSSESSEE]+[ACC]
SFX Q   0    jaidéról     [^aáéóõuúüû]              [PLUR]+[POSS_SG_2]+[POSSESSEE]+[DEL]
SFX Q   0    jaidért      [^aáéóõuúüû]              [PLUR]+[POSS_SG_2]+[CAUS/FIN]
SFX Q   0    jaidéra      [^aáéóõuúüû]              [PLUR]+[POSS_SG_2]+[POSSESSEE]+[SBL]
SFX Q   0    jaidénál     [^aáéóõuúüû]              [PLUR]+[POSS_SG_2]+[POSSESSEE]+[ADE]
SFX Q   0    jaidénak     [^aáéóõuúüû]              [PLUR]+[POSS_SG_2]+[POSSESSEE]+[DAT]
SFX Q   0    jaidén       [^aáéóõuúüû]              [PLUR]+[POSS_SG_2]+[POSSESSEE]+[SUE]
SFX Q   0    jaidéiért    [^aáéóõuúüû]              [PLUR]+[POSS_SG_2]+[POSSESSEE]+[PLUR]+[CAUS/FIN]
SFX Q   0    jaidéivá     [^aáéóõuúüû]              [PLUR]+[POSS_SG_2]+[POSSESSEE]+[PLUR]+[TRANS]
SFX Q   0    jaidéival    [^aáéóõuúüû]              [PLUR]+[POSS_SG_2]+[POSSESSEE]+[PLUR]+[INSTR]
SFX Q   0    jaidéiul     [^aáéóõuúüû]              [PLUR]+[POSS_SG_2]+[POSSESSEE]+[PLUR]+[ESS]
SFX Q   0    jaidéitól    [^aáéóõuúüû]              [PLUR]+[POSS_SG_2]+[POSSESSEE]+[PLUR]+[ABL]
SFX Q   0    jaidéit      [^aáéóõuúüû]              [PLUR]+[POSS_SG_2]+[POSSESSEE]+[PLUR]+[ACC]
SFX Q   0    jaidéiról    [^aáéóõuúüû]              [PLUR]+[POSS_SG_2]+[POSSESSEE]+[PLUR]+[DEL]
SFX Q   0    jaidéira     [^aáéóõuúüû]              [PLUR]+[POSS_SG_2]+[POSSESSEE]+[PLUR]+[SBL]
SFX Q   0    jaidéinál    [^aáéóõuúüû]              [PLUR]+[POSS_SG_2]+[POSSESSEE]+[PLUR]+[ADE]
SFX Q   0    jaidéinak    [^aáéóõuúüû]              [PLUR]+[POSS_SG_2]+[POSSESSEE]+[PLUR]+[DAT]
SFX Q   0    jaidéin      [^aáéóõuúüû]              [PLUR]+[POSS_SG_2]+[POSSESSEE]+[PLUR]+[SUE]
SFX Q   0    jaidéiig     [^aáéóõuúüû]              [PLUR]+[POSS_SG_2]+[POSSESSEE]+[PLUR]+[TERM]
SFX Q   0    jaidéihoz    [^aáéóõuúüû]              [PLUR]+[POSS_SG_2]+[POSSESSEE]+[PLUR]+[ALL]
SFX Q   0    jaidéig      [^aáéóõuúüû]              [PLUR]+[POSS_SG_2]+[POSSESSEE]+[TERM]
SFX Q   0    jaidéiból    [^aáéóõuúüû]              [PLUR]+[POSS_SG_2]+[POSSESSEE]+[PLUR]+[ELA]
SFX Q   0    jaidéiban    [^aáéóõuúüû]              [PLUR]+[POSS_SG_2]+[POSSESSEE]+[PLUR]+[INE]
SFX Q   0    jaidéiba     [^aáéóõuúüû]              [PLUR]+[POSS_SG_2]+[POSSESSEE]+[PLUR]+[ILL]
SFX Q   0    jaidéi       [^aáéóõuúüû]              [PLUR]+[POSS_SG_2]+[POSSESSEE]+[PLUR]+[NOM]
SFX Q   0    jaidéhoz     [^aáéóõuúüû]              [PLUR]+[POSS_SG_2]+[POSSESSEE]+[ALL]
SFX Q   0    jaidéból     [^aáéóõuúüû]              [PLUR]+[POSS_SG_2]+[POSSESSEE]+[ELA]
SFX Q   0    jaidéban     [^aáéóõuúüû]              [PLUR]+[POSS_SG_2]+[POSSESSEE]+[INE]
SFX Q   0    jaidéba      [^aáéóõuúüû]              [PLUR]+[POSS_SG_2]+[POSSESSEE]+[ILL]
SFX Q   0    jaidé        [^aáéóõuúüû]              [PLUR]+[POSS_SG_2]+[POSSESSEE]+[NOM]
SFX Q   0    jaidul       [^aáéóõuúüû]              [PLUR]+[POSS_SG_2]+[ESS]
SFX Q   0    jaidtól      [^aáéóõuúüû]              [PLUR]+[POSS_SG_2]+[ABL]
SFX Q   0    jaidról      [^aáéóõuúüû]              [PLUR]+[POSS_SG_2]+[DEL]
SFX Q   0    jaidra       [^aáéóõuúüû]              [PLUR]+[POSS_SG_2]+[SBL]
SFX Q   0    jaidon       [^aáéóõuúüû]              [PLUR]+[POSS_SG_2]+[SUE]
SFX Q   0    jaidnál      [^aáéóõuúüû]              [PLUR]+[POSS_SG_2]+[ADE]
SFX Q   0    jaidnak      [^aáéóõuúüû]              [PLUR]+[POSS_SG_2]+[DAT]
SFX Q   0    jaidként     [^aáéóõuúüû]              [PLUR]+[POSS_SG_2]+[FORM]
SFX Q   0    jaidkor      [^aáéóõuúüû]              [PLUR]+[POSS_SG_2]+[TEMP]
SFX Q   0    jaidig       [^aáéóõuúüû]              [PLUR]+[POSS_SG_2]+[TERM]
SFX Q   0    jaidhoz      [^aáéóõuúüû]              [PLUR]+[POSS_SG_2]+[ALL]
SFX Q   0    jaiddá       [^aáéóõuúüû]              [PLUR]+[POSS_SG_2]+[TRANS]
SFX Q   0    jaiddal      [^aáéóõuúüû]              [PLUR]+[POSS_SG_2]+[INSTR]
SFX Q   0    jaidból      [^aáéóõuúüû]              [PLUR]+[POSS_SG_2]+[ELA]
SFX Q   0    jaidban      [^aáéóõuúüû]              [PLUR]+[POSS_SG_2]+[INE]
SFX Q   0    jaidba       [^aáéóõuúüû]              [PLUR]+[POSS_SG_2]+[ILL]
SFX Q   0    jaidat       [^aáéóõuúüû]              [PLUR]+[POSS_SG_2]+[ACC]
SFX Q   0    jaid         [^aáéóõuúüû]              [PLUR]+[POSS_SG_2]+[NOM]
SFX Q   0    jaiból       [^aáéóõuúüû]              [PLUR]+[POSS_SG_2]+[ELA]
SFX Q   0    jaiban       [^aáéóõuúüû]              [PLUR]+[POSS_SG_2]+[INE]
SFX Q   0    jaiba        [^aáéóõuúüû]              [PLUR]+[POSS_SG_2]+[ILL]
SFX Q   0    jai          [^aáéóõuúüû]              [PLUR]+[POSS_SG_3]+[NOM]
SFX Q   0    ja           [áéióõuúüûy]              [POSS_SG_3]+[NOM]
SFX Q   0    ja           [^aáéóõuúüû]              [POSS_SG_3]+[NOM]
SFX P Y 433
SFX P   ztik szünk        sztik                     [SUBJ/IMPER_INDEF_PL_1]
SFX P   ztik szön         sztik                     [SUBJ/IMPER_INDEF_SG_3]
SFX P   ztik szél         sztik                     [SUBJ/IMPER_INDEF_SG_2]
SFX P   ztik szék         sztik                     [SUBJ/IMPER_INDEF_SG_3]
SFX P   ztik szetek       sztik                     [SUBJ/IMPER_INDEF_PL_2]
SFX P   ztik szenek       sztik                     [SUBJ/IMPER_INDEF_PL_3]
SFX P   ztik szem         sztik                     [SUBJ/IMPER_INDEF_SG_1]
SFX P   ztik szek         sztik                     [SUBJ/IMPER_INDEF_SG_1]
SFX P   ztik sz           sztik                     [SUBJ/IMPER_INDEF_SG_2]
SFX P   zt   szünk        szt                       [SUBJ/IMPER_INDEF_PL_1]
SFX P   zt   szön         szt                       [SUBJ/IMPER_INDEF_SG_3]
SFX P   zt   szél         szt                       [SUBJ/IMPER_INDEF_SG_2]
SFX P   zt   szetek       szt                       [SUBJ/IMPER_INDEF_PL_2]
SFX P   zt   szenek       szt                       [SUBJ/IMPER_INDEF_PL_3]
SFX P   zt   szek         szt                       [SUBJ/IMPER_INDEF_SG_1]
SFX P   zt   sz           szt                       [SUBJ/IMPER_INDEF_SG_2]
SFX P   zik  szünk        szik                      [SUBJ/IMPER_INDEF_PL_1]
SFX P   zik  szön         szik                      [SUBJ/IMPER_INDEF_SG_3]
SFX P   zik  szél         szik                      [SUBJ/IMPER_INDEF_SG_2]
SFX P   zik  szék         szik                      [SUBJ/IMPER_INDEF_SG_3]
SFX P   zik  szetek       szik                      [SUBJ/IMPER_INDEF_PL_2]
SFX P   zik  szenek       szik                      [SUBJ/IMPER_INDEF_PL_3]
SFX P   zik  szem         szik                      [SUBJ/IMPER_INDEF_SG_1]
SFX P   zik  szek         szik                      [SUBJ/IMPER_INDEF_SG_1]
SFX P   zik  sz           szik                      [SUBJ/IMPER_INDEF_SG_2]
SFX P   zik  dzünk        dzik                      [SUBJ/IMPER_INDEF_PL_1]
SFX P   zik  dzön         dzik                      [SUBJ/IMPER_INDEF_SG_3]
SFX P   zik  dzél         dzik                      [SUBJ/IMPER_INDEF_SG_2]
SFX P   zik  dzék         dzik                      [SUBJ/IMPER_INDEF_SG_3]
SFX P   zik  dzetek       dzik                      [SUBJ/IMPER_INDEF_PL_2]
SFX P   zik  dzenek       dzik                      [SUBJ/IMPER_INDEF_PL_3]
SFX P   zik  dzem         dzik                      [SUBJ/IMPER_INDEF_SG_1]
SFX P   zik  dzek         dzik                      [SUBJ/IMPER_INDEF_SG_1]
SFX P   zik  dz           dzik                      [SUBJ/IMPER_INDEF_SG_2]
SFX P   z    szön         sz                        [SUBJ/IMPER_INDEF_SG_3]
SFX P   tik  ssünk        [üöieuoa]tik              [SUBJ/IMPER_INDEF_PL_1]
SFX P   tik  ssön         [üöieuoa]tik              [SUBJ/IMPER_INDEF_SG_3]
SFX P   tik  ssél         [üöieuoa]tik              [SUBJ/IMPER_INDEF_SG_2]
SFX P   tik  ssék         [üöieuoa]tik              [SUBJ/IMPER_INDEF_SG_3]
SFX P   tik  ssetek       [üöieuoa]tik              [SUBJ/IMPER_INDEF_PL_2]
SFX P   tik  ssenek       [üöieuoa]tik              [SUBJ/IMPER_INDEF_PL_3]
SFX P   tik  ssem         [üöieuoa]tik              [SUBJ/IMPER_INDEF_SG_1]
SFX P   tik  ssek         [üöieuoa]tik              [SUBJ/IMPER_INDEF_SG_1]
SFX P   tik  ss           [üöieuoa]tik              [SUBJ/IMPER_INDEF_SG_2]
SFX P   t    ssünk        [üöieuoa]t                [SUBJ/IMPER_INDEF_PL_1]
SFX P   t    ssön         [üöieuoa]t                [SUBJ/IMPER_INDEF_SG_3]
SFX P   t    ssél         [üöieuoa]t                [SUBJ/IMPER_INDEF_SG_2]
SFX P   t    ssetek       [üöieuoa]t                [SUBJ/IMPER_INDEF_PL_2]
SFX P   t    ssenek       [üöieuoa]t                [SUBJ/IMPER_INDEF_PL_3]
SFX P   t    ssek         [üöieuoa]t                [SUBJ/IMPER_INDEF_SG_1]
SFX P   t    ss           [üöieuoa]t                [SUBJ/IMPER_INDEF_SG_2]
SFX P   ik   ünk          ik                        [PRES_INDIC_INDEF_PL_1]
SFX P   ik   ötök         [s][ld]ik                 [PRES_INDIC_INDEF_PL_2]
SFX P   ik   ötök         [bdgjklmnrtzy][ldgrz]ik   [PRES_INDIC_INDEF_PL_2]
SFX P   ik   öttünk       [s][ld]ik                 [PAST_INDIC_INDEF_PL_1]
SFX P   ik   öttünk       [bdgjklmnrtzy][ldgrz]ik   [PAST_INDIC_INDEF_PL_1]
SFX P   ik   öttél        [s][ld]ik                 [PAST_INDIC_INDEF_SG_2]
SFX P   ik   öttél        [bdgjklmnrtzy][ldgrz]ik   [PAST_INDIC_INDEF_SG_2]
SFX P   ik   öttetek      [s][ld]ik                 [PAST_INDIC_INDEF_PL_2]
SFX P   ik   öttetek      [bdgjklmnrtzy][ldgrz]ik   [PAST_INDIC_INDEF_PL_2]
SFX P   ik   öttem        [s][ld]ik                 [PAST_INDIC_INDEF_SG_1]
SFX P   ik   öttem        [bdgjklmnrtzy][ldgrz]ik   [PAST_INDIC_INDEF_SG_1]
SFX P   ik   öttek        [s][ld]ik                 [PAST_INDIC_INDEF_PL_3]
SFX P   ik   öttek        [bdgjklmnrtzy][ldgrz]ik   [PAST_INDIC_INDEF_PL_3]
SFX P   ik   öm           ik                        [PRES_INDIC_INDEF_SG_1]
SFX P   ik   öl           [^l]ik                    [PRES_INDIC_INDEF_SG_2]
SFX P   ik   ök           ik                        [PRES_INDIC_INDEF_SG_1]
SFX P   ik   zünk         [^dsbkmnyzr]zik           [SUBJ/IMPER_INDEF_PL_1]
SFX P   ik   zön          [^dsbkmnyzr]zik           [SUBJ/IMPER_INDEF_SG_3]
SFX P   ik   zél          [^dsbkmnyzr]zik           [SUBJ/IMPER_INDEF_SG_2]
SFX P   ik   zék          [^dsbkmnyzr]zik           [SUBJ/IMPER_INDEF_SG_3]
SFX P   ik   zetek        [^dsbkmnyzr]zik           [SUBJ/IMPER_INDEF_PL_2]
SFX P   ik   zenek        [^dsbkmnyzr]zik           [SUBJ/IMPER_INDEF_PL_3]
SFX P   ik   zem          [^dsbkmnyzr]zik           [SUBJ/IMPER_INDEF_SG_1]
SFX P   ik   zek          [^dsbkmnyzr]zik           [SUBJ/IMPER_INDEF_SG_1]
SFX P   ik   z            [^dsbkmnyzr]zik           [SUBJ/IMPER_INDEF_SG_2]
SFX P   ik   vén          ik                        [vÁn_PART_adv]
SFX P   ik   ve           ik                        [vA_PART_adv]
SFX P   ik   tünk         szik                      [PAST_INDIC_INDEF_PL_1]
SFX P   ik   tünk         dzik                      [PAST_INDIC_INDEF_PL_1]
SFX P   ik   tünk         [^ldrz]ik                 [PAST_INDIC_INDEF_PL_1]
SFX P   ik   tünk         [^bdgjkmrtzys][ldrz]ik    [PAST_INDIC_INDEF_PL_1]
SFX P   ik   tök          szik                      [PRES_INDIC_INDEF_PL_2]
SFX P   ik   tök          [^ldrz]ik                 [PRES_INDIC_INDEF_PL_2]
SFX P   ik   tök          [^bdgjkmrtzys][ldrz]ik    [PRES_INDIC_INDEF_PL_2]
SFX P   ik   tél          szik                      [PAST_INDIC_INDEF_SG_2]
SFX P   ik   tél          dzik                      [PAST_INDIC_INDEF_SG_2]
SFX P   ik   tél          [^ldrz]ik                 [PAST_INDIC_INDEF_SG_2]
SFX P   ik   tél          [^bdgjkmrtzys][ldrz]ik    [PAST_INDIC_INDEF_SG_2]
SFX P   ik   tetek        szik                      [PAST_INDIC_INDEF_PL_2]
SFX P   ik   tetek        dzik                      [PAST_INDIC_INDEF_PL_2]
SFX P   ik   tetek        [^ldrz]ik                 [PAST_INDIC_INDEF_PL_2]
SFX P   ik   tetek        [^bdgjkmrtzys][ldrz]ik    [PAST_INDIC_INDEF_PL_2]
SFX P   ik   tem          szik                      [PAST_INDIC_INDEF_SG_1]
SFX P   ik   tem          dzik                      [PAST_INDIC_INDEF_SG_1]
SFX P   ik   tem          [^ldrz]ik                 [PAST_INDIC_INDEF_SG_1]
SFX P   ik   tem          [^bdgjkmrtzys][ldrz]ik    [PAST_INDIC_INDEF_SG_1]
SFX P   ik   tek          szik                      [PAST_INDIC_INDEF_PL_3]
SFX P   ik   tek          dzik                      [PAST_INDIC_INDEF_PL_3]
SFX P   ik   tek          [^ldrz]ik                 [PAST_INDIC_INDEF_PL_3]
SFX P   ik   tek          [^bdgjkmrtzys][ldrz]ik    [PAST_INDIC_INDEF_PL_3]
SFX P   ik   sünk         sik                       [SUBJ/IMPER_INDEF_PL_1]
SFX P   ik   sünk         [^szüöieuoa]tik           [SUBJ/IMPER_INDEF_PL_1]
SFX P   ik   sön          sik                       [SUBJ/IMPER_INDEF_SG_3]
SFX P   ik   sön          [^szüöieuoa]tik           [SUBJ/IMPER_INDEF_SG_3]
SFX P   ik   sél          sik                       [SUBJ/IMPER_INDEF_SG_2]
SFX P   ik   sél          [^szüöieuoa]tik           [SUBJ/IMPER_INDEF_SG_2]
SFX P   ik   sék          sik                       [SUBJ/IMPER_INDEF_SG_3]
SFX P   ik   sék          [^szüöieuoa]tik           [SUBJ/IMPER_INDEF_SG_3]
SFX P   ik   sz           [^ldrsz]ik                [PRES_INDIC_INDEF_SG_2]
SFX P   ik   sz           [^bdgjkmrtzys][ldr]ik     [PRES_INDIC_INDEF_SG_2]
SFX P   ik   setek        sik                       [SUBJ/IMPER_INDEF_PL_2]
SFX P   ik   setek        [^szüöieuoa]tik           [SUBJ/IMPER_INDEF_PL_2]
SFX P   ik   senek        sik                       [SUBJ/IMPER_INDEF_PL_3]
SFX P   ik   senek        [^szüöieuoa]tik           [SUBJ/IMPER_INDEF_PL_3]
SFX P   ik   sem          sik                       [SUBJ/IMPER_INDEF_SG_1]
SFX P   ik   sem          [^szüöieuoa]tik           [SUBJ/IMPER_INDEF_SG_1]
SFX P   ik   sek          sik                       [SUBJ/IMPER_INDEF_SG_1]
SFX P   ik   sek          [^szüöieuoa]tik           [SUBJ/IMPER_INDEF_SG_1]
SFX P   ik   s            sik                       [SUBJ/IMPER_INDEF_SG_2]
SFX P   ik   s            [^szüöieuoa]tik           [SUBJ/IMPER_INDEF_SG_2]
SFX P   ik   nünk         szik                      [INF_PL_1]
SFX P   ik   nünk         dzik                      [INF_PL_1]
SFX P   ik   nünk         [^ldrz]ik                 [INF_PL_1]
SFX P   ik   nünk         [^bdgjkmrtzys][ldrz]ik    [INF_PL_1]
SFX P   ik   nötök        szik                      [INF_PL_2]
SFX P   ik   nötök        dzik                      [INF_PL_2]
SFX P   ik   nötök        [^ldrz]ik                 [INF_PL_2]
SFX P   ik   nötök        [^bdgjkmrtzys][ldrz]ik    [INF_PL_2]
SFX P   ik   nöm          szik                      [INF_SG_1]
SFX P   ik   nöm          dzik                      [INF_SG_1]
SFX P   ik   nöm          [^ldrz]ik                 [INF_SG_1]
SFX P   ik   nöm          [^bdgjkmrtzys][ldrz]ik    [INF_SG_1]
SFX P   ik   nöd          szik                      [INF_SG_2]
SFX P   ik   nöd          dzik                      [INF_SG_2]
SFX P   ik   nöd          [^ldrz]ik                 [INF_SG_2]
SFX P   ik   nöd          [^bdgjkmrtzys][ldrz]ik    [INF_SG_2]
SFX P   ik   nétek        szik                      [PRES_COND_INDEF_PL_2]
SFX P   ik   nétek        dzik                      [PRES_COND_INDEF_PL_2]
SFX P   ik   nétek        [^ldrz]ik                 [PRES_COND_INDEF_PL_2]
SFX P   ik   nétek        [^bdgjkmrtzys][ldrz]ik    [PRES_COND_INDEF_PL_2]
SFX P   ik   nénk         szik                      [PRES_COND_INDEF_PL_1]
SFX P   ik   nénk         dzik                      [PRES_COND_INDEF_PL_1]
SFX P   ik   nénk         [^ldrz]ik                 [PRES_COND_INDEF_PL_1]
SFX P   ik   nénk         [^bdgjkmrtzys][ldrz]ik    [PRES_COND_INDEF_PL_1]
SFX P   ik   nének        szik                      [PRES_COND_INDEF_PL_3]
SFX P   ik   nének        dzik                      [PRES_COND_INDEF_PL_3]
SFX P   ik   nének        [^ldrz]ik                 [PRES_COND_INDEF_PL_3]
SFX P   ik   nének        [^bdgjkmrtzys][ldrz]ik    [PRES_COND_INDEF_PL_3]
SFX P   ik   ném          szik                      [PRES_COND_INDEF_SG_1]
SFX P   ik   ném          dzik                      [PRES_COND_INDEF_SG_1]
SFX P   ik   ném          [^ldrz]ik                 [PRES_COND_INDEF_SG_1]
SFX P   ik   ném          [^bdgjkmrtzys][ldrz]ik    [PRES_COND_INDEF_SG_1]
SFX P   ik   nél          szik                      [PRES_COND_INDEF_SG_2]
SFX P   ik   nél          dzik                      [PRES_COND_INDEF_SG_2]
SFX P   ik   nél          [^ldrz]ik                 [PRES_COND_INDEF_SG_2]
SFX P   ik   nél          [^bdgjkmrtzys][ldrz]ik    [PRES_COND_INDEF_SG_2]
SFX P   ik   nék          szik                      [PRES_COND_INDEF_SG_1]
SFX P   ik   nék          dzik                      [PRES_COND_INDEF_SG_1]
SFX P   ik   nék          [^ldrz]ik                 [PRES_COND_INDEF_SG_1]
SFX P   ik   nék          [^bdgjkmrtzys][ldrz]ik    [PRES_COND_INDEF_SG_1]
SFX P   ik   niük         szik                      [INF_PL_3]
SFX P   ik   niük         dzik                      [INF_PL_3]
SFX P   ik   niük         [^ldrz]ik                 [INF_PL_3]
SFX P   ik   niük         [^bdgjkmrtzys][ldrz]ik    [INF_PL_3]
SFX P   ik   niök         szik                      [INF_PL_3]
SFX P   ik   niök         dzik                      [INF_PL_3]
SFX P   ik   niök         [^ldrz]ik                 [INF_PL_3]
SFX P   ik   niök         [^bdgjkmrtzys][ldrz]ik    [INF_PL_3]
SFX P   ik   nie          szik                      [INF_SG_3]
SFX P   ik   nie          dzik                      [INF_SG_3]
SFX P   ik   nie          [^ldrz]ik                 [INF_SG_3]
SFX P   ik   nie          [^bdgjkmrtzys][ldrz]ik    [INF_SG_3]
SFX P   ik   ni           szik                      [ni_INFINITIVE_inf]
SFX P   ik   ni           dzik                      [ni_INFINITIVE_inf]
SFX P   ik   ni           [^ldrz]ik                 [ni_INFINITIVE_inf]
SFX P   ik   ni           [^bdgjkmrtzys][ldrz]ik    [ni_INFINITIVE_inf]
SFX P   ik   nek          szik                      [PRES_INDIC_INDEF_PL_3]
SFX P   ik   nek          dzik                      [PRES_INDIC_INDEF_PL_3]
SFX P   ik   nek          [^ldrz]ik                 [PRES_INDIC_INDEF_PL_3]
SFX P   ik   nek          [^bdgjkmrtzys][ldrz]ik    [PRES_INDIC_INDEF_PL_3]
SFX P   ik   ne           szik                      [PRES_COND_INDEF_SG_3]
SFX P   ik   ne           dzik                      [PRES_COND_INDEF_SG_3]
SFX P   ik   ne           [^ldrz]ik                 [PRES_COND_INDEF_SG_3]
SFX P   ik   ne           [^bdgjkmrtzys][ldrz]ik    [PRES_COND_INDEF_SG_3]
SFX P   ik   jünk         [^ldgrszt]ik              [SUBJ/IMPER_INDEF_PL_1]
SFX P   ik   jünk         [^bdgjkmrtzys][ldr]ik     [SUBJ/IMPER_INDEF_PL_1]
SFX P   ik   jön          [^ldgrszt]ik              [SUBJ/IMPER_INDEF_SG_3]
SFX P   ik   jön          [^bdgjkmrtzys][ldr]ik     [SUBJ/IMPER_INDEF_SG_3]
SFX P   ik   jél          [^ldgrszt]ik              [SUBJ/IMPER_INDEF_SG_2]
SFX P   ik   jél          [^bdgjkmrtzys][ldr]ik     [SUBJ/IMPER_INDEF_SG_2]
SFX P   ik   jék          [^ldgrszt]ik              [SUBJ/IMPER_INDEF_SG_3]
SFX P   ik   jék          [^bdgjkmrtzys][ldr]ik     [SUBJ/IMPER_INDEF_SG_3]
SFX P   ik   jetek        [^ldgrszt]ik              [SUBJ/IMPER_INDEF_PL_2]
SFX P   ik   jetek        [^bdgjkmrtzys][ldr]ik     [SUBJ/IMPER_INDEF_PL_2]
SFX P   ik   jenek        [^ldgrszt]ik              [SUBJ/IMPER_INDEF_PL_3]
SFX P   ik   jenek        [^bdgjkmrtzys][ldr]ik     [SUBJ/IMPER_INDEF_PL_3]
SFX P   ik   jem          [^ldgrszt]ik              [SUBJ/IMPER_INDEF_SG_1]
SFX P   ik   jem          [^bdgjkmrtzys][ldr]ik     [SUBJ/IMPER_INDEF_SG_1]
SFX P   ik   jek          [^ldgrszt]ik              [SUBJ/IMPER_INDEF_SG_1]
SFX P   ik   jek          [^bdgjkmrtzys][ldr]ik     [SUBJ/IMPER_INDEF_SG_1]
SFX P   ik   j            [^ldgrszt]ik              [SUBJ/IMPER_INDEF_SG_2]
SFX P   ik   j            [^bdgjkmrtzys][ldr]ik     [SUBJ/IMPER_INDEF_SG_2]
SFX P   ik   esz          [s][ld]ik                 [PRES_INDIC_INDEF_SG_2]
SFX P   ik   esz          [bdgjklmnrtzy][ldgrz]ik   [PRES_INDIC_INDEF_SG_2]
SFX P   ik   enünk        [s][ld]ik                 [INF_PL_1]
SFX P   ik   enünk        [bdgjklmnrtzy][ldgrz]ik   [INF_PL_1]
SFX P   ik   enétek       [s][ld]ik                 [PRES_COND_INDEF_PL_2]
SFX P   ik   enétek       [bdgjklmnrtzy][ldgrz]ik   [PRES_COND_INDEF_PL_2]
SFX P   ik   enénk        [s][ld]ik                 [PRES_COND_INDEF_PL_1]
SFX P   ik   enénk        [bdgjklmnrtzy][ldgrz]ik   [PRES_COND_INDEF_PL_1]
SFX P   ik   enének       [s][ld]ik                 [PRES_COND_INDEF_PL_3]
SFX P   ik   enének       [bdgjklmnrtzy][ldgrz]ik   [PRES_COND_INDEF_PL_3]
SFX P   ik   eném         [s][ld]ik                 [PRES_COND_INDEF_SG_1]
SFX P   ik   eném         [bdgjklmnrtzy][ldgrz]ik   [PRES_COND_INDEF_SG_1]
SFX P   ik   enél         [s][ld]ik                 [PRES_COND_INDEF_SG_2]
SFX P   ik   enél         [bdgjklmnrtzy][ldgrz]ik   [PRES_COND_INDEF_SG_2]
SFX P   ik   enék         [s][ld]ik                 [PRES_COND_INDEF_SG_1]
SFX P   ik   enék         [bdgjklmnrtzy][ldgrz]ik   [PRES_COND_INDEF_SG_1]
SFX P   ik   eniük        [s][ld]ik                 [INF_PL_3]
SFX P   ik   eniük        [bdgjklmnrtzy][ldgrz]ik   [INF_PL_3]
SFX P   ik   eniök        [s][ld]ik                 [INF_PL_3]
SFX P   ik   eniök        [bdgjklmnrtzy][ldgrz]ik   [INF_PL_3]
SFX P   ik   enie         [s][ld]ik                 [INF_SG_3]
SFX P   ik   enie         [bdgjklmnrtzy][ldgrz]ik   [INF_SG_3]
SFX P   ik   eni          [s][ld]ik                 [ni_INFINITIVE_inf]
SFX P   ik   eni          [bdgjklmnrtzy][ldgrz]ik   [ni_INFINITIVE_inf]
SFX P   ik   enetek       [s][ld]ik                 [INF_PL_2]
SFX P   ik   enetek       [bdgjklmnrtzy][ldgrz]ik   [INF_PL_2]
SFX P   ik   enem         [s][ld]ik                 [INF_SG_1]
SFX P   ik   enem         [bdgjklmnrtzy][ldgrz]ik   [INF_SG_1]
SFX P   ik   enek         [s][ld]ik                 [PRES_INDIC_INDEF_PL_3]
SFX P   ik   enek         [bdgjklmnrtzy][ldgrz]ik   [PRES_INDIC_INDEF_PL_3]
SFX P   ik   ened         [s][ld]ik                 [INF_SG_2]
SFX P   ik   ened         [bdgjklmnrtzy][ldgrz]ik   [INF_SG_2]
SFX P   ik   ene          [s][ld]ik                 [PRES_COND_INDEF_SG_3]
SFX P   ik   ene          [bdgjklmnrtzy][ldgrz]ik   [PRES_COND_INDEF_SG_3]
SFX P   0    ünk          [^k]                      [PRES_INDIC_INDEF_PL_1]
SFX P   0    ötök         rr                        [PRES_INDIC_INDEF_PL_2]
SFX P   0    ötök         [lnrz]d                   [PRES_INDIC_INDEF_PL_2]
SFX P   0    ötök         [ln]l                     [PRES_INDIC_INDEF_PL_2]
SFX P   0    ötök         [jlmnrszáéíû]t            [PRES_INDIC_INDEF_PL_2]
SFX P   0    ötök         [gn]g                     [PRES_INDIC_INDEF_PL_2]
SFX P   0    öttünk       [lnrz]d                   [PAST_INDIC_INDEF_PL_1]
SFX P   0    öttünk       [ln]l                     [PAST_INDIC_INDEF_PL_1]
SFX P   0    öttünk       [jlmnrszáéiíóöuüû]t       [PAST_INDIC_INDEF_PL_1]
SFX P   0    öttünk       [gn]g                     [PAST_INDIC_INDEF_PL_1]
SFX P   0    öttél        [lnrz]d                   [PAST_INDIC_INDEF_SG_2]
SFX P   0    öttél        [ln]l                     [PAST_INDIC_INDEF_SG_2]
SFX P   0    öttél        [jlmnrszáéiíóöuüû]t       [PAST_INDIC_INDEF_SG_2]
SFX P   0    öttél        [gn]g                     [PAST_INDIC_INDEF_SG_2]
SFX P   0    öttetek      [lnrz]d                   [PAST_INDIC_INDEF_PL_2]
SFX P   0    öttetek      [ln]l                     [PAST_INDIC_INDEF_PL_2]
SFX P   0    öttetek      [jlmnrszáéiíóöuüû]t       [PAST_INDIC_INDEF_PL_2]
SFX P   0    öttetek      [gn]g                     [PAST_INDIC_INDEF_PL_2]
SFX P   0    öttem        [lnrz]d                   [PAST_INDIC_INDEF_SG_1]
SFX P   0    öttem        [ln]l                     [PAST_INDIC_INDEF_SG_1]
SFX P   0    öttem        [jlmnrszáéiíóöuüû]t       [PAST_INDIC_INDEF_SG_1]
SFX P   0    öttem        [gn]g                     [PAST_INDIC_INDEF_SG_1]
SFX P   0    öttek        [lnrz]d                   [PAST_INDIC_INDEF_PL_3]
SFX P   0    öttek        [ln]l                     [PAST_INDIC_INDEF_PL_3]
SFX P   0    öttek        [jlmnrszáéiíóöuüû]t       [PAST_INDIC_INDEF_PL_3]
SFX P   0    öttek        [gn]g                     [PAST_INDIC_INDEF_PL_3]
SFX P   0    öl           [sz]                      [PRES_INDIC_INDEF_SG_2]
SFX P   0    ök           [^k]                      [PRES_INDIC_INDEF_SG_1]
SFX P   0    zünk         z                         [SUBJ/IMPER_INDEF_PL_1]
SFX P   0    zön          z                         [SUBJ/IMPER_INDEF_SG_3]
SFX P   0    zél          z                         [SUBJ/IMPER_INDEF_SG_2]
SFX P   0    zetek        [^ds]z                    [SUBJ/IMPER_INDEF_PL_2]
SFX P   0    zenek        z                         [SUBJ/IMPER_INDEF_PL_3]
SFX P   0    zek          z                         [SUBJ/IMPER_INDEF_SG_1]
SFX P   0    z            z                         [SUBJ/IMPER_INDEF_SG_2]
SFX P   0    vén          [^k]                      [vÁn_PART_adv]
SFX P   0    ve           [^k]                      [vA_PART_adv]
SFX P   0    tünk         [^tóúõûk]                 [PAST_INDIC_INDEF_PL_1]
SFX P   0    tünk         [^jlmnrszáéiíóöuüû]t      [PAST_INDIC_INDEF_PL_1]
SFX P   0    tök          [^tk]                     [PRES_INDIC_INDEF_PL_2]
SFX P   0    tök          [^jlmnrszéû]t             [PRES_INDIC_INDEF_PL_2]
SFX P   0    tél          [^tóúõûk]                 [PAST_INDIC_INDEF_SG_2]
SFX P   0    tél          [^jlmnrszáéiíóöuüû]t      [PAST_INDIC_INDEF_SG_2]
SFX P   0    tetek        [^tóúõûk]                 [PAST_INDIC_INDEF_PL_2]
SFX P   0    tetek        [^jlmnrszáéiíóöuüû]t      [PAST_INDIC_INDEF_PL_2]
SFX P   0    tem          [^tóúõûk]                 [PAST_INDIC_INDEF_SG_1]
SFX P   0    tem          [^jlmnrszáéiíóöuüû]t      [PAST_INDIC_INDEF_SG_1]
SFX P   0    tek          [^tóúõûk]                 [PAST_INDIC_INDEF_PL_3]
SFX P   0    tek          [^jlmnrszáéiíóöuüû]t      [PAST_INDIC_INDEF_PL_3]
SFX P   0    sünk         s                         [SUBJ/IMPER_INDEF_PL_1]
SFX P   0    sünk         [^szüöieuoa]t             [SUBJ/IMPER_INDEF_PL_1]
SFX P   0    sön          s                         [SUBJ/IMPER_INDEF_SG_3]
SFX P   0    sön          [^szüöieuoa]t             [SUBJ/IMPER_INDEF_SG_3]
SFX P   0    sél          s                         [SUBJ/IMPER_INDEF_SG_2]
SFX P   0    sél          [^szüöieuoa]t             [SUBJ/IMPER_INDEF_SG_2]
SFX P   0    sz           [^sz]t                    [PRES_INDIC_INDEF_SG_2]
SFX P   0    sz           [^stzk]                   [PRES_INDIC_INDEF_SG_2]
SFX P   0    setek        s                         [SUBJ/IMPER_INDEF_PL_2]
SFX P   0    setek        [^szüöieuoa]t             [SUBJ/IMPER_INDEF_PL_2]
SFX P   0    senek        s                         [SUBJ/IMPER_INDEF_PL_3]
SFX P   0    senek        [^szüöieuoa]t             [SUBJ/IMPER_INDEF_PL_3]
SFX P   0    sek          s                         [SUBJ/IMPER_INDEF_SG_1]
SFX P   0    sek          [^szüöieuoa]t             [SUBJ/IMPER_INDEF_SG_1]
SFX P   0    s            s                         [SUBJ/IMPER_INDEF_SG_2]
SFX P   0    s            [^szüöieuoa]t             [SUBJ/IMPER_INDEF_SG_2]
SFX P   0    nünk         [aeioöuü]t                [INF_PL_1]
SFX P   0    nünk         [^tk]                     [INF_PL_1]
SFX P   0    nötök        [aeioöuü]t                [INF_PL_2]
SFX P   0    nötök        [^tk]                     [INF_PL_2]
SFX P   0    nöm          [aeioöuü]t                [INF_SG_1]
SFX P   0    nöm          [^tk]                     [INF_SG_1]
SFX P   0    nöd          [aeioöuü]t                [INF_SG_2]
SFX P   0    nöd          [^tk]                     [INF_SG_2]
SFX P   0    nétek        [aeioöuü]t                [PRES_COND_INDEF_PL_2]
SFX P   0    nétek        [^tk]                     [PRES_COND_INDEF_PL_2]
SFX P   0    nénk         [aeioöuü]t                [PRES_COND_INDEF_PL_1]
SFX P   0    nénk         [^tk]                     [PRES_COND_INDEF_PL_1]
SFX P   0    nének        [aeioöuü]t                [PRES_COND_INDEF_PL_3]
SFX P   0    nének        [^tk]                     [PRES_COND_INDEF_PL_3]
SFX P   0    nél          [aeioöuü]t                [PRES_COND_INDEF_SG_2]
SFX P   0    nél          [^tk]                     [PRES_COND_INDEF_SG_2]
SFX P   0    nékünk       .het                      [nék_WISH_noun_poss]+[POSS_PL_1]{+[NOM]} VÓ×n
SFX P   0    nékünk       .het                      [nék_WISH_noun_poss]+[POSS_PL_1]+[ACC]
SFX P   0    nékük        .het                      [nék_WISH_noun_poss]+[POSS_PL_3]+[ACC]
SFX P   0    nékük        .het                      [nék_WISH_noun_poss]+[POSS_PL_1]{+[NOM]} VÓ×n
SFX P   0    néktek       .het                      [nék_WISH_noun_poss]+[POSS_PL_2]+[ACC]
SFX P   0    néktek       .het                      [nék_WISH_noun_poss]+[POSS_PL_1]{+[NOM]} VÓ×n
SFX P   0    nékje        .het                      [nék_WISH_noun_poss]+[POSS_SG_3]{+[NOM]} VÓÕÐ
SFX P   0    néketek      .het                      [nék_WISH_noun_poss]+[POSS_PL_2]+[ACC]
SFX P   0    néketek      .het                      [nék_WISH_noun_poss]+[POSS_PL_1]{+[NOM]} VÓ×n
SFX P   0    nékem        .het                      [nék_WISH_noun_poss]+[POSS_SG_1]{+[NOM]} VÓ×n
SFX P   0    nékem        .het                      [nék_WISH_noun_poss]+[POSS_SG_1]+[ACC]
SFX P   0    néked        .het                      [nék_WISH_noun_poss]+[POSS_SG_2]{+[NOM]} VÓ×n
SFX P   0    néked        .het                      [nék_WISH_noun_poss]+[POSS_SG_2]+[ACC]
SFX P   0    néke         .het                      [nék_WISH_noun_poss]+[POSS_SG_3]{+[NOM]} VÓÕÐ
SFX P   0    nék          [aeioöuü]t                [PRES_COND_INDEF_SG_1]
SFX P   0    nék          [^tk]                     [PRES_COND_INDEF_SG_1]
SFX P   0    niük         [aeioöuü]t                [INF_PL_3]
SFX P   0    niük         [^tk]                     [INF_PL_3]
SFX P   0    niök         [aeioöuü]t                [INF_PL_3]
SFX P   0    niök         [^tk]                     [INF_PL_3]
SFX P   0    nie          [aeioöuü]t                [INF_SG_3]
SFX P   0    nie          [^tk]                     [INF_SG_3]
SFX P   0    ni           [aeioöuü]t                [ni_INFINITIVE_inf]
SFX P   0    ni           [^tk]                     [ni_INFINITIVE_inf]
SFX P   0    nek          [aeioöuü]t                [PRES_INDIC_INDEF_PL_3]
SFX P   0    nek          [^tk]                     [PRES_INDIC_INDEF_PL_3]
SFX P   0    ne           [aeioöuü]t                [PRES_COND_INDEF_SG_3]
SFX P   0    ne           [^tk]                     [PRES_COND_INDEF_SG_3]
SFX P   0    jünk         [^sztk]                   [SUBJ/IMPER_INDEF_PL_1]
SFX P   0    jön          [^sztk]                   [SUBJ/IMPER_INDEF_SG_3]
SFX P   0    jél          [^sztk]                   [SUBJ/IMPER_INDEF_SG_2]
SFX P   0    jetek        [^sztk]                   [SUBJ/IMPER_INDEF_PL_2]
SFX P   0    jenek        [^sztk]                   [SUBJ/IMPER_INDEF_PL_3]
SFX P   0    jek          [^sztk]                   [SUBJ/IMPER_INDEF_SG_1]
SFX P   0    j            [^sztk]                   [SUBJ/IMPER_INDEF_SG_2]
SFX P   0    esz          rr                        [PRES_INDIC_INDEF_SG_2]
SFX P   0    esz          [lnrz]d                   [PRES_INDIC_INDEF_SG_2]
SFX P   0    esz          [ln]l                     [PRES_INDIC_INDEF_SG_2]
SFX P   0    esz          [jlmnrszáéíû]t            [PRES_INDIC_INDEF_SG_2]
SFX P   0    esz          [gn]g                     [PRES_INDIC_INDEF_SG_2]
SFX P   0    enünk        rr                        [INF_PL_1]
SFX P   0    enünk        [lnrz]d                   [INF_PL_1]
SFX P   0    enünk        [ln]l                     [INF_PL_1]
SFX P   0    enünk        [jlmnrszáéíû]t            [INF_PL_1]
SFX P   0    enünk        [gn]g                     [INF_PL_1]
SFX P   0    enétek       rr                        [PRES_COND_INDEF_PL_2]
SFX P   0    enétek       [lnrz]d                   [PRES_COND_INDEF_PL_2]
SFX P   0    enétek       [ln]l                     [PRES_COND_INDEF_PL_2]
SFX P   0    enétek       [jlmnrszáéíû]t            [PRES_COND_INDEF_PL_2]
SFX P   0    enétek       [gn]g                     [PRES_COND_INDEF_PL_2]
SFX P   0    enénk        rr                        [PRES_COND_INDEF_PL_1]
SFX P   0    enénk        [lnrz]d                   [PRES_COND_INDEF_PL_1]
SFX P   0    enénk        [ln]l                     [PRES_COND_INDEF_PL_1]
SFX P   0    enénk        [jlmnrszáéíû]t            [PRES_COND_INDEF_PL_1]
SFX P   0    enénk        [gn]g                     [PRES_COND_INDEF_PL_1]
SFX P   0    enének       rr                        [PRES_COND_INDEF_PL_3]
SFX P   0    enének       [lnrz]d                   [PRES_COND_INDEF_PL_3]
SFX P   0    enének       [ln]l                     [PRES_COND_INDEF_PL_3]
SFX P   0    enének       [jlmnrszáéíû]t            [PRES_COND_INDEF_PL_3]
SFX P   0    enének       [gn]g                     [PRES_COND_INDEF_PL_3]
SFX P   0    enél         rr                        [PRES_COND_INDEF_SG_2]
SFX P   0    enél         [lnrz]d                   [PRES_COND_INDEF_SG_2]
SFX P   0    enél         [ln]l                     [PRES_COND_INDEF_SG_2]
SFX P   0    enél         [jlmnrszáéíû]t            [PRES_COND_INDEF_SG_2]
SFX P   0    enél         [gn]g                     [PRES_COND_INDEF_SG_2]
SFX P   0    enék         rr                        [PRES_COND_INDEF_SG_1]
SFX P   0    enék         [lnrz]d                   [PRES_COND_INDEF_SG_1]
SFX P   0    enék         [ln]l                     [PRES_COND_INDEF_SG_1]
SFX P   0    enék         [jlmnrszáéíû]t            [PRES_COND_INDEF_SG_1]
SFX P   0    enék         [gn]g                     [PRES_COND_INDEF_SG_1]
SFX P   0    eniük        rr                        [INF_PL_3]
SFX P   0    eniük        [lnrz]d                   [INF_PL_3]
SFX P   0    eniük        [ln]l                     [INF_PL_3]
SFX P   0    eniük        [jlmnrszáéíû]t            [INF_PL_3]
SFX P   0    eniük        [gn]g                     [INF_PL_3]
SFX P   0    eniök        rr                        [INF_PL_3]
SFX P   0    eniök        [lnrz]d                   [INF_PL_3]
SFX P   0    eniök        [ln]l                     [INF_PL_3]
SFX P   0    eniök        [jlmnrszáéíû]t            [INF_PL_3]
SFX P   0    eniök        [gn]g                     [INF_PL_3]
SFX P   0    enie         rr                        [INF_SG_3]
SFX P   0    enie         [lnrz]d                   [INF_SG_3]
SFX P   0    enie         [ln]l                     [INF_SG_3]
SFX P   0    enie         [jlmnrszáéíû]t            [INF_SG_3]
SFX P   0    enie         [gn]g                     [INF_SG_3]
SFX P   0    eni          rr                        [ni_INFINITIVE_inf]
SFX P   0    eni          [lnrz]d                   [ni_INFINITIVE_inf]
SFX P   0    eni          [ln]l                     [ni_INFINITIVE_inf]
SFX P   0    eni          [jlmnrszáéíû]t            [ni_INFINITIVE_inf]
SFX P   0    eni          [gn]g                     [ni_INFINITIVE_inf]
SFX P   0    enetek       rr                        [INF_PL_2]
SFX P   0    enetek       [lnrz]d                   [INF_PL_2]
SFX P   0    enetek       [ln]l                     [INF_PL_2]
SFX P   0    enetek       [jlmnrszáéíû]t            [INF_PL_2]
SFX P   0    enetek       [gn]g                     [INF_PL_2]
SFX P   0    enem         rr                        [INF_SG_1]
SFX P   0    enem         [lnrz]d                   [INF_SG_1]
SFX P   0    enem         [ln]l                     [INF_SG_1]
SFX P   0    enem         [jlmnrszáéíû]t            [INF_SG_1]
SFX P   0    enem         [gn]g                     [INF_SG_1]
SFX P   0    enek         rr                        [PRES_INDIC_INDEF_PL_3]
SFX P   0    enek         [lnrz]d                   [PRES_INDIC_INDEF_PL_3]
SFX P   0    enek         [ln]l                     [PRES_INDIC_INDEF_PL_3]
SFX P   0    enek         [jlmnrszáéíû]t            [PRES_INDIC_INDEF_PL_3]
SFX P   0    enek         [gn]g                     [PRES_INDIC_INDEF_PL_3]
SFX P   0    ened         rr                        [INF_SG_2]
SFX P   0    ened         [lnrz]d                   [INF_SG_2]
SFX P   0    ened         [ln]l                     [INF_SG_2]
SFX P   0    ened         [jlmnrszáéíû]t            [INF_SG_2]
SFX P   0    ened         [gn]g                     [INF_SG_2]
SFX P   0    ene          rr                        [PRES_COND_INDEF_SG_3]
SFX P   0    ene          [lnrz]d                   [PRES_COND_INDEF_SG_3]
SFX P   0    ene          [ln]l                     [PRES_COND_INDEF_SG_3]
SFX P   0    ene          [jlmnrszáéíû]t            [PRES_COND_INDEF_SG_3]
SFX P   0    ene          [gn]g                     [PRES_COND_INDEF_SG_3]
SFX O Y 465
SFX O   ztik szék         sztik                     [SUBJ/IMPER_INDEF_SG_3]
SFX O   ztik szál         sztik                     [SUBJ/IMPER_INDEF_SG_2]
SFX O   ztik szunk        sztik                     [SUBJ/IMPER_INDEF_PL_1]
SFX O   ztik szon         sztik                     [SUBJ/IMPER_INDEF_SG_3]
SFX O   ztik szatok       sztik                     [SUBJ/IMPER_INDEF_PL_2]
SFX O   ztik szanak       sztik                     [SUBJ/IMPER_INDEF_PL_3]
SFX O   ztik szam         sztik                     [SUBJ/IMPER_INDEF_SG_1]
SFX O   ztik szak         sztik                     [SUBJ/IMPER_INDEF_SG_1]
SFX O   ztik sz           sztik                     [SUBJ/IMPER_INDEF_SG_2]
SFX O   zt   szál         szt                       [SUBJ/IMPER_INDEF_SG_2]
SFX O   zt   szunk        szt                       [SUBJ/IMPER_INDEF_PL_1]
SFX O   zt   szon         szt                       [SUBJ/IMPER_INDEF_SG_3]
SFX O   zt   szatok       szt                       [SUBJ/IMPER_INDEF_PL_2]
SFX O   zt   szanak       szt                       [SUBJ/IMPER_INDEF_PL_3]
SFX O   zt   szak         szt                       [SUBJ/IMPER_INDEF_SG_1]
SFX O   zt   sz           szt                       [SUBJ/IMPER_INDEF_SG_2]
SFX O   zik  szék         szik                      [SUBJ/IMPER_INDEF_SG_3]
SFX O   zik  szál         szik                      [SUBJ/IMPER_INDEF_SG_2]
SFX O   zik  szunk        szik                      [SUBJ/IMPER_INDEF_PL_1]
SFX O   zik  szon         szik                      [SUBJ/IMPER_INDEF_SG_3]
SFX O   zik  szatok       szik                      [SUBJ/IMPER_INDEF_PL_2]
SFX O   zik  szanak       szik                      [SUBJ/IMPER_INDEF_PL_3]
SFX O   zik  szam         szik                      [SUBJ/IMPER_INDEF_SG_1]
SFX O   zik  szak         szik                      [SUBJ/IMPER_INDEF_SG_1]
SFX O   zik  sz           szik                      [SUBJ/IMPER_INDEF_SG_2]
SFX O   zik  dzék         dzik                      [SUBJ/IMPER_INDEF_SG_3]
SFX O   zik  dzál         dzik                      [SUBJ/IMPER_INDEF_SG_2]
SFX O   zik  dzunk        dzik                      [SUBJ/IMPER_INDEF_PL_1]
SFX O   zik  dzon         dzik                      [SUBJ/IMPER_INDEF_SG_3]
SFX O   zik  dzatok       dzik                      [SUBJ/IMPER_INDEF_PL_2]
SFX O   zik  dzanak       dzik                      [SUBJ/IMPER_INDEF_PL_3]
SFX O   zik  dzam         dzik                      [SUBJ/IMPER_INDEF_SG_1]
SFX O   zik  dzak         dzik                      [SUBJ/IMPER_INDEF_SG_1]
SFX O   zik  dz           dzik                      [SUBJ/IMPER_INDEF_SG_2]
SFX O   tik  ssék         [üöieuoa]tik              [SUBJ/IMPER_INDEF_SG_3]
SFX O   tik  ssál         [üöieuoa]tik              [SUBJ/IMPER_INDEF_SG_2]
SFX O   tik  ssunk        [üöieuoa]tik              [SUBJ/IMPER_INDEF_PL_1]
SFX O   tik  sson         [üöieuoa]tik              [SUBJ/IMPER_INDEF_SG_3]
SFX O   tik  ssatok       [üöieuoa]tik              [SUBJ/IMPER_INDEF_PL_2]
SFX O   tik  ssanak       [üöieuoa]tik              [SUBJ/IMPER_INDEF_PL_3]
SFX O   tik  ssam         [üöieuoa]tik              [SUBJ/IMPER_INDEF_SG_1]
SFX O   tik  ssak         [üöieuoa]tik              [SUBJ/IMPER_INDEF_SG_1]
SFX O   tik  ss           [üöieuoa]tik              [SUBJ/IMPER_INDEF_SG_2]
SFX O   t    ssál         [üöieuoa]t                [SUBJ/IMPER_INDEF_SG_2]
SFX O   t    ssunk        [üöieuoa]t                [SUBJ/IMPER_INDEF_PL_1]
SFX O   t    sson         [üöieuoa]t                [SUBJ/IMPER_INDEF_SG_3]
SFX O   t    ssatok       [üöieuoa]t                [SUBJ/IMPER_INDEF_PL_2]
SFX O   t    ssanak       [üöieuoa]t                [SUBJ/IMPER_INDEF_PL_3]
SFX O   t    ssak         [üöieuoa]t                [SUBJ/IMPER_INDEF_SG_1]
SFX O   t    ss           [üöieuoa]t                [SUBJ/IMPER_INDEF_SG_2]
SFX O   ik   zék          [^dsbkmnyzr]zik           [SUBJ/IMPER_INDEF_SG_3]
SFX O   ik   zál          [^dsbkmnyzr]zik           [SUBJ/IMPER_INDEF_SG_2]
SFX O   ik   zunk         [^dsbkmnyzr]zik           [SUBJ/IMPER_INDEF_PL_1]
SFX O   ik   zon          [^dsbkmnyzr]zik           [SUBJ/IMPER_INDEF_SG_3]
SFX O   ik   zatok        [^dsbkmnyzr]zik           [SUBJ/IMPER_INDEF_PL_2]
SFX O   ik   zanak        [^dsbkmnyzr]zik           [SUBJ/IMPER_INDEF_PL_3]
SFX O   ik   zam          [^dsbkmnyzr]zik           [SUBJ/IMPER_INDEF_SG_1]
SFX O   ik   zak          [^dsbkmnyzr]zik           [SUBJ/IMPER_INDEF_SG_1]
SFX O   ik   z            [^dsbkmnyzr]zik           [SUBJ/IMPER_INDEF_SG_2]
SFX O   ik   ván          szik                      [vÁn_PART_adv]
SFX O   ik   ván          dzik                      [vÁn_PART_adv]
SFX O   ik   ván          [^ldrz]ik                 [vÁn_PART_adv]
SFX O   ik   ván          [^bdgjkmrtzys][ldrz]ik    [vÁn_PART_adv]
SFX O   ik   va           szik                      [vA_PART_adv]
SFX O   ik   va           dzik                      [vA_PART_adv]
SFX O   ik   va           [^ldrz]ik                 [vA_PART_adv]
SFX O   ik   va           [^bdgjkmrtzys][ldrz]ik    [vA_PART_adv]
SFX O   ik   unk          ik                        [PRES_INDIC_INDEF_PL_1]
SFX O   ik   tál          szik                      [PAST_INDIC_INDEF_SG_2]
SFX O   ik   tál          dzik                      [PAST_INDIC_INDEF_SG_2]
SFX O   ik   tál          [^ldrz]ik                 [PAST_INDIC_INDEF_SG_2]
SFX O   ik   tál          [^bdgjkmrtzys][ldrz]ik    [PAST_INDIC_INDEF_SG_2]
SFX O   ik   tunk         szik                      [PAST_INDIC_INDEF_PL_1]
SFX O   ik   tunk         dzik                      [PAST_INDIC_INDEF_PL_1]
SFX O   ik   tunk         [^ldrz]ik                 [PAST_INDIC_INDEF_PL_1]
SFX O   ik   tunk         [^bdgjkmrtzys][ldrz]ik    [PAST_INDIC_INDEF_PL_1]
SFX O   ik   tok          szik                      [PRES_INDIC_INDEF_PL_2]
SFX O   ik   tok          [^ldrz]ik                 [PRES_INDIC_INDEF_PL_2]
SFX O   ik   tok          [^bdgjkmrtzys][ldrz]ik    [PRES_INDIC_INDEF_PL_2]
SFX O   ik   tatok        szik                      [PAST_INDIC_INDEF_PL_2]
SFX O   ik   tatok        dzik                      [PAST_INDIC_INDEF_PL_2]
SFX O   ik   tatok        [^ldrz]ik                 [PAST_INDIC_INDEF_PL_2]
SFX O   ik   tatok        [^bdgjkmrtzys][ldrz]ik    [PAST_INDIC_INDEF_PL_2]
SFX O   ik   tam          szik                      [PAST_INDIC_INDEF_SG_1]
SFX O   ik   tam          dzik                      [PAST_INDIC_INDEF_SG_1]
SFX O   ik   tam          [^ldrz]ik                 [PAST_INDIC_INDEF_SG_1]
SFX O   ik   tam          [^bdgjkmrtzys][ldrz]ik    [PAST_INDIC_INDEF_SG_1]
SFX O   ik   tak          szik                      [PAST_INDIC_INDEF_PL_3]
SFX O   ik   tak          dzik                      [PAST_INDIC_INDEF_PL_3]
SFX O   ik   tak          [^ldrz]ik                 [PAST_INDIC_INDEF_PL_3]
SFX O   ik   tak          [^bdgjkmrtzys][ldrz]ik    [PAST_INDIC_INDEF_PL_3]
SFX O   ik   sék          sik                       [SUBJ/IMPER_INDEF_SG_3]
SFX O   ik   sék          [^szüöieuoa]tik           [SUBJ/IMPER_INDEF_SG_3]
SFX O   ik   sál          sik                       [SUBJ/IMPER_INDEF_SG_2]
SFX O   ik   sál          [^szüöieuoa]tik           [SUBJ/IMPER_INDEF_SG_2]
SFX O   ik   sz           [^ldrsz]ik                [PRES_INDIC_INDEF_SG_2]
SFX O   ik   sz           [^bdgjkmrtzys][ldr]ik     [PRES_INDIC_INDEF_SG_2]
SFX O   ik   sunk         sik                       [SUBJ/IMPER_INDEF_PL_1]
SFX O   ik   sunk         [^szüöieuoa]tik           [SUBJ/IMPER_INDEF_PL_1]
SFX O   ik   son          sik                       [SUBJ/IMPER_INDEF_SG_3]
SFX O   ik   son          [^szüöieuoa]tik           [SUBJ/IMPER_INDEF_SG_3]
SFX O   ik   satok        sik                       [SUBJ/IMPER_INDEF_PL_2]
SFX O   ik   satok        [^szüöieuoa]tik           [SUBJ/IMPER_INDEF_PL_2]
SFX O   ik   sanak        sik                       [SUBJ/IMPER_INDEF_PL_3]
SFX O   ik   sanak        [^szüöieuoa]tik           [SUBJ/IMPER_INDEF_PL_3]
SFX O   ik   sam          sik                       [SUBJ/IMPER_INDEF_SG_1]
SFX O   ik   sam          [^szüöieuoa]tik           [SUBJ/IMPER_INDEF_SG_1]
SFX O   ik   sak          sik                       [SUBJ/IMPER_INDEF_SG_1]
SFX O   ik   sak          [^szüöieuoa]tik           [SUBJ/IMPER_INDEF_SG_1]
SFX O   ik   s            sik                       [SUBJ/IMPER_INDEF_SG_2]
SFX O   ik   s            [^szüöieuoa]tik           [SUBJ/IMPER_INDEF_SG_2]
SFX O   ik   ottál        [s][ld]ik                 [PAST_INDIC_INDEF_SG_2]
SFX O   ik   ottál        [bdgjklmnrtzy][ldgrz]ik   [PAST_INDIC_INDEF_SG_2]
SFX O   ik   ottunk       [s][ld]ik                 [PAST_INDIC_INDEF_PL_1]
SFX O   ik   ottunk       [bdgjklmnrtzy][ldgrz]ik   [PAST_INDIC_INDEF_PL_1]
SFX O   ik   ottatok      [s][ld]ik                 [PAST_INDIC_INDEF_PL_2]
SFX O   ik   ottatok      [bdgjklmnrtzy][ldgrz]ik   [PAST_INDIC_INDEF_PL_2]
SFX O   ik   ottam        [s][ld]ik                 [PAST_INDIC_INDEF_SG_1]
SFX O   ik   ottam        [bdgjklmnrtzy][ldgrz]ik   [PAST_INDIC_INDEF_SG_1]
SFX O   ik   ottak        [s][ld]ik                 [PAST_INDIC_INDEF_PL_3]
SFX O   ik   ottak        [bdgjklmnrtzy][ldgrz]ik   [PAST_INDIC_INDEF_PL_3]
SFX O   ik   otok         [s][ld]ik                 [PRES_INDIC_INDEF_PL_2]
SFX O   ik   otok         [bdgjklmnrtzy][ldgrz]ik   [PRES_INDIC_INDEF_PL_2]
SFX O   ik   om           ik                        [PRES_INDIC_INDEF_SG_1]
SFX O   ik   ol           [^l]ik                    [PRES_INDIC_INDEF_SG_2]
SFX O   ik   ok           ik                        [PRES_INDIC_INDEF_SG_1]
SFX O   ik   nék          szik                      [PRES_COND_INDEF_SG_1]
SFX O   ik   nék          dzik                      [PRES_COND_INDEF_SG_1]
SFX O   ik   nék          [^ldrz]ik                 [PRES_COND_INDEF_SG_1]
SFX O   ik   nék          [^bdgjkmrtzys][ldrz]ik    [PRES_COND_INDEF_SG_1]
SFX O   ik   nátok        szik                      [PRES_COND_INDEF_PL_2]
SFX O   ik   nátok        dzik                      [PRES_COND_INDEF_PL_2]
SFX O   ik   nátok        [^ldrz]ik                 [PRES_COND_INDEF_PL_2]
SFX O   ik   nátok        [^bdgjkmrtzys][ldrz]ik    [PRES_COND_INDEF_PL_2]
SFX O   ik   nánk         szik                      [PRES_COND_INDEF_PL_1]
SFX O   ik   nánk         dzik                      [PRES_COND_INDEF_PL_1]
SFX O   ik   nánk         [^ldrz]ik                 [PRES_COND_INDEF_PL_1]
SFX O   ik   nánk         [^bdgjkmrtzys][ldrz]ik    [PRES_COND_INDEF_PL_1]
SFX O   ik   nának        szik                      [PRES_COND_INDEF_PL_3]
SFX O   ik   nának        dzik                      [PRES_COND_INDEF_PL_3]
SFX O   ik   nának        [^ldrz]ik                 [PRES_COND_INDEF_PL_3]
SFX O   ik   nának        [^bdgjkmrtzys][ldrz]ik    [PRES_COND_INDEF_PL_3]
SFX O   ik   nám          szik                      [PRES_COND_INDEF_SG_1]
SFX O   ik   nám          dzik                      [PRES_COND_INDEF_SG_1]
SFX O   ik   nám          [^ldrz]ik                 [PRES_COND_INDEF_SG_1]
SFX O   ik   nám          [^bdgjkmrtzys][ldrz]ik    [PRES_COND_INDEF_SG_1]
SFX O   ik   nál          szik                      [PRES_COND_INDEF_SG_2]
SFX O   ik   nál          dzik                      [PRES_COND_INDEF_SG_2]
SFX O   ik   nál          [^ldrz]ik                 [PRES_COND_INDEF_SG_2]
SFX O   ik   nál          [^bdgjkmrtzys][ldrz]ik    [PRES_COND_INDEF_SG_2]
SFX O   ik   nunk         szik                      [INF_PL_1]
SFX O   ik   nunk         dzik                      [INF_PL_1]
SFX O   ik   nunk         [^ldrz]ik                 [INF_PL_1]
SFX O   ik   nunk         [^bdgjkmrtzys][ldrz]ik    [INF_PL_1]
SFX O   ik   notok        szik                      [INF_PL_2]
SFX O   ik   notok        dzik                      [INF_PL_2]
SFX O   ik   notok        [^ldrz]ik                 [INF_PL_2]
SFX O   ik   notok        [^bdgjkmrtzys][ldrz]ik    [INF_PL_2]
SFX O   ik   nom          szik                      [INF_SG_1]
SFX O   ik   nom          dzik                      [INF_SG_1]
SFX O   ik   nom          [^ldrz]ik                 [INF_SG_1]
SFX O   ik   nom          [^bdgjkmrtzys][ldrz]ik    [INF_SG_1]
SFX O   ik   nod          szik                      [INF_SG_2]
SFX O   ik   nod          dzik                      [INF_SG_2]
SFX O   ik   nod          [^ldrz]ik                 [INF_SG_2]
SFX O   ik   nod          [^bdgjkmrtzys][ldrz]ik    [INF_SG_2]
SFX O   ik   niuk         szik                      [INF_PL_3]
SFX O   ik   niuk         dzik                      [INF_PL_3]
SFX O   ik   niuk         [^ldrz]ik                 [INF_PL_3]
SFX O   ik   niuk         [^bdgjkmrtzys][ldrz]ik    [INF_PL_3]
SFX O   ik   niok         szik                      [INF_PL_3]
SFX O   ik   niok         dzik                      [INF_PL_3]
SFX O   ik   niok         [^ldrz]ik                 [INF_PL_3]
SFX O   ik   niok         [^bdgjkmrtzys][ldrz]ik    [INF_PL_3]
SFX O   ik   nia          szik                      [INF_SG_3]
SFX O   ik   nia          dzik                      [INF_SG_3]
SFX O   ik   nia          [^ldrz]ik                 [INF_SG_3]
SFX O   ik   nia          [^bdgjkmrtzys][ldrz]ik    [INF_SG_3]
SFX O   ik   ni           szik                      [ni_INFINITIVE_inf]
SFX O   ik   ni           dzik                      [ni_INFINITIVE_inf]
SFX O   ik   ni           [^ldrz]ik                 [ni_INFINITIVE_inf]
SFX O   ik   ni           [^bdgjkmrtzys][ldrz]ik    [ni_INFINITIVE_inf]
SFX O   ik   nak          szik                      [PRES_INDIC_INDEF_PL_3]
SFX O   ik   nak          dzik                      [PRES_INDIC_INDEF_PL_3]
SFX O   ik   nak          [^ldrz]ik                 [PRES_INDIC_INDEF_PL_3]
SFX O   ik   nak          [^bdgjkmrtzys][ldrz]ik    [PRES_INDIC_INDEF_PL_3]
SFX O   ik   na           szik                      [PRES_COND_INDEF_SG_3]
SFX O   ik   na           dzik                      [PRES_COND_INDEF_SG_3]
SFX O   ik   na           [^ldrz]ik                 [PRES_COND_INDEF_SG_3]
SFX O   ik   na           [^bdgjkmrtzys][ldrz]ik    [PRES_COND_INDEF_SG_3]
SFX O   ik   jék          [^ldgrszt]ik              [SUBJ/IMPER_INDEF_SG_3]
SFX O   ik   jék          [^bdgjkmrtzys][ldr]ik     [SUBJ/IMPER_INDEF_SG_3]
SFX O   ik   jál          [^ldgrszt]ik              [SUBJ/IMPER_INDEF_SG_2]
SFX O   ik   jál          [^bdgjkmrtzys][ldr]ik     [SUBJ/IMPER_INDEF_SG_2]
SFX O   ik   junk         [^ldgrszt]ik              [SUBJ/IMPER_INDEF_PL_1]
SFX O   ik   junk         [^bdgjkmrtzys][ldrz]ik    [SUBJ/IMPER_INDEF_PL_1]
SFX O   ik   jon          [^ldgrszt]ik              [SUBJ/IMPER_INDEF_SG_3]
SFX O   ik   jon          [^bdgjkmrtzys][ldr]ik     [SUBJ/IMPER_INDEF_SG_3]
SFX O   ik   jatok        [^ldgrszt]ik              [SUBJ/IMPER_INDEF_PL_2]
SFX O   ik   jatok        [^bdgjkmrtzys][ldr]ik     [SUBJ/IMPER_INDEF_PL_2]
SFX O   ik   janak        [^ldgrszt]ik              [SUBJ/IMPER_INDEF_PL_3]
SFX O   ik   janak        [^bdgjkmrtzys][ldr]ik     [SUBJ/IMPER_INDEF_PL_3]
SFX O   ik   jam          [^ldgrszt]ik              [SUBJ/IMPER_INDEF_SG_1]
SFX O   ik   jam          [^bdgjkmrtzys][ldr]ik     [SUBJ/IMPER_INDEF_SG_1]
SFX O   ik   jak          [^ldgrszt]ik              [SUBJ/IMPER_INDEF_SG_1]
SFX O   ik   jak          [^bdgjkmrtzys][ldr]ik     [SUBJ/IMPER_INDEF_SG_1]
SFX O   ik   j            [^ldgrszt]ik              [SUBJ/IMPER_INDEF_SG_2]
SFX O   ik   j            [^bdgjkmrtzys][ldr]ik     [SUBJ/IMPER_INDEF_SG_2]
SFX O   ik   asz          [s][ld]ik                 [PRES_INDIC_INDEF_SG_2]
SFX O   ik   asz          [bdgjklmnrtzy][ldgrz]ik   [PRES_INDIC_INDEF_SG_2]
SFX O   ik   anék         [s][ld]ik                 [PRES_COND_INDEF_SG_1]
SFX O   ik   anék         [bdgjklmnrtzy][ldgrz]ik   [PRES_COND_INDEF_SG_1]
SFX O   ik   anátok       [s][ld]ik                 [PRES_COND_INDEF_PL_2]
SFX O   ik   anátok       [bdgjklmnrtzy][ldgrz]ik   [PRES_COND_INDEF_PL_2]
SFX O   ik   anánk        [s][ld]ik                 [PRES_COND_INDEF_PL_1]
SFX O   ik   anánk        [bdgjklmnrtzy][ldgrz]ik   [PRES_COND_INDEF_PL_1]
SFX O   ik   anának       [s][ld]ik                 [PRES_COND_INDEF_PL_3]
SFX O   ik   anának       [bdgjklmnrtzy][ldgrz]ik   [PRES_COND_INDEF_PL_3]
SFX O   ik   anám         [s][ld]ik                 [PRES_COND_INDEF_SG_1]
SFX O   ik   anám         [bdgjklmnrtzy][ldgrz]ik   [PRES_COND_INDEF_SG_1]
SFX O   ik   anál         [s][ld]ik                 [PRES_COND_INDEF_SG_2]
SFX O   ik   anál         [bdgjklmnrtzy][ldgrz]ik   [PRES_COND_INDEF_SG_2]
SFX O   ik   anunk        [s][ld]ik                 [INF_PL_1]
SFX O   ik   anunk        [bdgjklmnrtzy][ldgrz]ik   [INF_PL_1]
SFX O   ik   anotok       [s][ld]ik                 [INF_PL_2]
SFX O   ik   anotok       [bdgjklmnrtzy][ldgrz]ik   [INF_PL_2]
SFX O   ik   anom         [s][ld]ik                 [INF_SG_1]
SFX O   ik   anom         [bdgjklmnrtzy][ldgrz]ik   [INF_SG_1]
SFX O   ik   anod         [s][ld]ik                 [INF_SG_2]
SFX O   ik   anod         [bdgjklmnrtzy][ldgrz]ik   [INF_SG_2]
SFX O   ik   aniuk        [s][ld]ik                 [INF_PL_3]
SFX O   ik   aniuk        [bdgjklmnrtzy][ldgrz]ik   [INF_PL_3]
SFX O   ik   aniok        [s][ld]ik                 [INF_PL_3]
SFX O   ik   aniok        [bdgjklmnrtzy][ldgrz]ik   [INF_PL_3]
SFX O   ik   ania         [s][ld]ik                 [INF_SG_3]
SFX O   ik   ania         [bdgjklmnrtzy][ldgrz]ik   [INF_SG_3]
SFX O   ik   ani          [s][ld]ik                 [ni_INFINITIVE_inf]
SFX O   ik   ani          [bdgjklmnrtzy][ldgrz]ik   [ni_INFINITIVE_inf]
SFX O   ik   anak         [s][ld]ik                 [PRES_INDIC_INDEF_PL_3]
SFX O   ik   anak         [bdgjklmnrtzy][ldgrz]ik   [PRES_INDIC_INDEF_PL_3]
SFX O   ik   ana          [s][ld]ik                 [PRES_COND_INDEF_SG_3]
SFX O   ik   ana          [bdgjklmnrtzy][ldgrz]ik   [PRES_COND_INDEF_SG_3]
SFX O   0    zál          z                         [SUBJ/IMPER_INDEF_SG_2]
SFX O   0    zunk         z                         [SUBJ/IMPER_INDEF_PL_1]
SFX O   0    zon          z                         [SUBJ/IMPER_INDEF_SG_3]
SFX O   0    zatok        z                         [SUBJ/IMPER_INDEF_PL_2]
SFX O   0    zanak        [^ds]z                    [SUBJ/IMPER_INDEF_PL_3]
SFX O   0    zak          z                         [SUBJ/IMPER_INDEF_SG_1]
SFX O   0    z            z                         [SUBJ/IMPER_INDEF_SG_2]
SFX O   0    ván          [^k]                      [vÁn_PART_adv]
SFX O   0    va           [^k]                      [vA_PART_adv]
SFX O   0    unk          [^k]                      [PRES_INDIC_INDEF_PL_1]
SFX O   0    tál          [^tóúõûk]                 [PAST_INDIC_INDEF_SG_2]
SFX O   0    tál          [^jlmnrszáéiíóöuüû]t      [PAST_INDIC_INDEF_SG_3]
SFX O   0    tunk         [^tóúõûk]                 [PAST_INDIC_INDEF_PL_1]
SFX O   0    tunk         [^jlmnrszáéiíóöuüû]t      [PAST_INDIC_INDEF_PL_1]
SFX O   0    tok          [^tóúõûk]                 [PRES_INDIC_INDEF_PL_2]
SFX O   0    tok          [^jlmnrszéû]t             [PRES_INDIC_INDEF_PL_2]
SFX O   0    tatok        [^tóúõûk]                 [PAST_INDIC_INDEF_PL_2]
SFX O   0    tatok        [^jlmnrszáéiíóöuüû]t      [PAST_INDIC_INDEF_PL_2]
SFX O   0    tam          [^tóúõûk]                 [PAST_INDIC_INDEF_SG_1]
SFX O   0    tam          [^jlmnrszáéiíóöuüû]t      [PAST_INDIC_INDEF_SG_1]
SFX O   0    tak          [^tóúõûk]                 [PAST_INDIC_INDEF_PL_3]
SFX O   0    tak          [^jlmnrszáéiíóöuüû]t      [PAST_INDIC_INDEF_PL_3]
SFX O   0    sál          s                         [SUBJ/IMPER_INDEF_SG_2]
SFX O   0    sál          [^szüöieuoa]t             [SUBJ/IMPER_INDEF_SG_2]
SFX O   0    sz           [^sz]t                    [PRES_INDIC_INDEF_SG_2]
SFX O   0    sz           [^stzk]                   [PRES_INDIC_INDEF_SG_2]
SFX O   0    sunk         s                         [SUBJ/IMPER_INDEF_PL_1]
SFX O   0    sunk         [^szüöieuoa]t             [SUBJ/IMPER_INDEF_PL_1]
SFX O   0    son          s                         [SUBJ/IMPER_INDEF_SG_3]
SFX O   0    son          [^szüöieuoa]t             [SUBJ/IMPER_INDEF_SG_3]
SFX O   0    satok        s                         [SUBJ/IMPER_INDEF_PL_2]
SFX O   0    satok        [^szüöieuoa]t             [SUBJ/IMPER_INDEF_PL_2]
SFX O   0    sanak        s                         [SUBJ/IMPER_INDEF_PL_3]
SFX O   0    sanak        [^szüöieuoa]t             [SUBJ/IMPER_INDEF_PL_3]
SFX O   0    sak          s                         [SUBJ/IMPER_INDEF_SG_1]
SFX O   0    sak          [^szüöieuoa]t             [SUBJ/IMPER_INDEF_SG_1]
SFX O   0    s            s                         [SUBJ/IMPER_INDEF_SG_2]
SFX O   0    s            [^szüöieuoa]t             [SUBJ/IMPER_INDEF_SG_2]
SFX O   0    ottál        rr                        [PAST_INDIC_INDEF_SG_2]
SFX O   0    ottál        [lnrz]d                   [PAST_INDIC_INDEF_SG_2]
SFX O   0    ottál        [ln]l                     [PAST_INDIC_INDEF_SG_2]
SFX O   0    ottál        [jlmnrszáéiíóöuüû]t       [PAST_INDIC_INDEF_SG_2]
SFX O   0    ottál        [jdmn]z                   [PAST_INDIC_INDEF_SG_3]
SFX O   0    ottál        [gn]g                     [PAST_INDIC_INDEF_SG_2]
SFX O   0    ottunk       rr                        [PAST_INDIC_INDEF_PL_1]
SFX O   0    ottunk       [lnrz]d                   [PAST_INDIC_INDEF_PL_1]
SFX O   0    ottunk       [ln]l                     [PAST_INDIC_INDEF_PL_1]
SFX O   0    ottunk       [jlmnrszáéiíóöuüû]t       [PAST_INDIC_INDEF_PL_1]
SFX O   0    ottunk       [jdmn]z                   [PAST_INDIC_INDEF_PL_1]
SFX O   0    ottunk       [gn]g                     [PAST_INDIC_INDEF_PL_1]
SFX O   0    ottatok      rr                        [PAST_INDIC_INDEF_PL_2]
SFX O   0    ottatok      [lnrz]d                   [PAST_INDIC_INDEF_PL_2]
SFX O   0    ottatok      [ln]l                     [PAST_INDIC_INDEF_PL_2]
SFX O   0    ottatok      [jlmnrszáéiíóöuüû]t       [PAST_INDIC_INDEF_PL_2]
SFX O   0    ottatok      [jdmn]z                   [PAST_INDIC_INDEF_PL_2]
SFX O   0    ottatok      [gn]g                     [PAST_INDIC_INDEF_PL_2]
SFX O   0    ottam        rr                        [PAST_INDIC_INDEF_SG_1]
SFX O   0    ottam        [lnrz]d                   [PAST_INDIC_INDEF_SG_1]
SFX O   0    ottam        [ln]l                     [PAST_INDIC_INDEF_SG_1]
SFX O   0    ottam        [jlmnrszáéiíóöuüû]t       [PAST_INDIC_INDEF_SG_1]
SFX O   0    ottam        [jdmn]z                   [PAST_INDIC_INDEF_SG_1]
SFX O   0    ottam        [gn]g                     [PAST_INDIC_INDEF_SG_1]
SFX O   0    ottak        rr                        [PAST_INDIC_INDEF_PL_3]
SFX O   0    ottak        [lnrz]d                   [PAST_INDIC_INDEF_PL_3]
SFX O   0    ottak        [ln]l                     [PAST_INDIC_INDEF_PL_3]
SFX O   0    ottak        [jlmnrszáéiíóöuüû]t       [PAST_INDIC_INDEF_PL_3]
SFX O   0    ottak        [jdmn]z                   [PAST_INDIC_INDEF_PL_3]
SFX O   0    ottak        [gn]g                     [PAST_INDIC_INDEF_PL_3]
SFX O   0    otok         rr                        [PRES_INDIC_INDEF_PL_2]
SFX O   0    otok         [lnrz]d                   [PRES_INDIC_INDEF_PL_2]
SFX O   0    otok         [ln]l                     [PRES_INDIC_INDEF_PL_2]
SFX O   0    otok         [jlmnrszáéíû]t            [PRES_INDIC_INDEF_PL_2]
SFX O   0    otok         [jdmn]z                   [PRES_INDIC_INDEF_PL_2]
SFX O   0    otok         [gn]g                     [PRES_INDIC_INDEF_PL_2]
SFX O   0    ol           [sz]                      [PRES_INDIC_INDEF_SG_2]
SFX O   0    ok           [^k]                      [PRES_INDIC_INDEF_SG_1]
SFX O   0    nékunk       .hat                      [nék_WISH_noun_poss]+[POSS_PL_1]{+[NOM]} UÙmÒ
SFX O   0    nékunk       .hat                      [nék_WISH_noun_poss]+[POSS_PL_1]+[ACC]
SFX O   0    nékuk        .hat                      [nék_WISH_noun_poss]+[POSS_PL_3]+[ACC]
SFX O   0    nékuk        .hat                      [nék_WISH_noun_poss]+[POSS_PL_1]{+[NOM]} UÙmÒ
SFX O   0    néktok       .hat                      [nék_WISH_noun_poss]+[POSS_PL_2]+[ACC]
SFX O   0    néktok       .hat                      [nék_WISH_noun_poss]+[POSS_PL_1]{+[NOM]} UÙmÒ
SFX O   0    nékotok      .hat                      [nék_WISH_noun_poss]+[POSS_PL_2]+[ACC]
SFX O   0    nékotok      .hat                      [nék_WISH_noun_poss]+[POSS_PL_1]{+[NOM]} UÙmÒ
SFX O   0    nékom        .hat                      [nék_WISH_noun_poss]+[POSS_SG_1]{+[NOM]} UÙmÒ
SFX O   0    nékom        .hat                      [nék_WISH_noun_poss]+[POSS_SG_1]+[ACC]
SFX O   0    nékod        .hat                      [nék_WISH_noun_poss]+[POSS_SG_2]{+[NOM]} UÙmÒ
SFX O   0    nékod        .hat                      [nék_WISH_noun_poss]+[POSS_SG_2]+[ACC]
SFX O   0    nékja        .hat                      [nék_WISH_noun_poss]+[POSS_SG_3]{+[NOM]} UÒÕÏ
SFX O   0    néka         .hat                      [nék_WISH_noun_poss]+[POSS_SG_3]{+[NOM]} UÒÕÏ
SFX O   0    nék          [aeioöuü]t                [PRES_COND_INDEF_SG_1]
SFX O   0    nék          [^tk]                     [PRES_COND_INDEF_SG_1]
SFX O   0    nátok        [aeioöuü]t                [PRES_COND_INDEF_PL_2]
SFX O   0    nátok        [^tk]                     [PRES_COND_INDEF_PL_2]
SFX O   0    nánk         [aeioöuü]t                [PRES_COND_INDEF_PL_1]
SFX O   0    nánk         [^tk]                     [PRES_COND_INDEF_PL_1]
SFX O   0    nának        [aeioöuü]t                [PRES_COND_INDEF_PL_3]
SFX O   0    nának        [^tk]                     [PRES_COND_INDEF_PL_3]
SFX O   0    nál          [aeioöuü]t                [PRES_COND_INDEF_SG_2]
SFX O   0    nál          [^tk]                     [PRES_COND_INDEF_SG_2]
SFX O   0    nunk         [aeioöuü]t                [INF_PL_1]
SFX O   0    nunk         [^tk]                     [INF_PL_1]
SFX O   0    notok        [aeioöuü]t                [INF_PL_2]
SFX O   0    notok        [^tk]                     [INF_PL_2]
SFX O   0    nom          [aeioöuü]t                [INF_SG_1]
SFX O   0    nom          [^tk]                     [INF_SG_1]
SFX O   0    nod          [aeioöuü]t                [INF_SG_2]
SFX O   0    nod          [^tk]                     [INF_SG_2]
SFX O   0    niuk         [aeioöuü]t                [INF_PL_3]
SFX O   0    niuk         [^tk]                     [INF_PL_3]
SFX O   0    niok         [aeioöuü]t                [INF_PL_3]
SFX O   0    niok         [^tk]                     [INF_PL_3]
SFX O   0    nia          [aeioöuü]t                [INF_SG_3]
SFX O   0    nia          [^tk]                     [INF_SG_3]
SFX O   0    ni           [aeioöuü]t                [ni_INFINITIVE_inf]
SFX O   0    ni           [^tk]                     [ni_INFINITIVE_inf]
SFX O   0    nak          [aeioöuü]t                [PRES_INDIC_INDEF_PL_3]
SFX O   0    nak          [^tk]                     [PRES_INDIC_INDEF_PL_3]
SFX O   0    na           [aeioöuü]t                [PRES_COND_INDEF_SG_3]
SFX O   0    na           [^tk]                     [PRES_COND_INDEF_SG_3]
SFX O   0    jál          [^sztk]                   [SUBJ/IMPER_INDEF_SG_2]
SFX O   0    junk         [^sztk]                   [SUBJ/IMPER_INDEF_PL_1]
SFX O   0    jon          [^sztk]                   [SUBJ/IMPER_INDEF_SG_3]
SFX O   0    jatok        [^sztk]                   [SUBJ/IMPER_INDEF_PL_2]
SFX O   0    janak        [^sztk]                   [SUBJ/IMPER_INDEF_PL_3]
SFX O   0    jak          [^sztk]                   [SUBJ/IMPER_INDEF_SG_1]
SFX O   0    j            [^sztk]                   [SUBJ/IMPER_INDEF_SG_2]
SFX O   0    asz          rr                        [PRES_INDIC_INDEF_SG_2]
SFX O   0    asz          [lnrz]d                   [PRES_INDIC_INDEF_SG_2]
SFX O   0    asz          [ln]l                     [PRES_INDIC_INDEF_SG_2]
SFX O   0    asz          [jlmnrszáéíû]t            [PRES_INDIC_INDEF_SG_2]
SFX O   0    asz          [jdmn]z                   [PRES_INDIC_INDEF_SG_2]
SFX O   0    asz          [gn]g                     [PRES_INDIC_INDEF_SG_2]
SFX O   0    anék         rr                        [PRES_COND_INDEF_SG_1]
SFX O   0    anék         [lnrz]d                   [PRES_COND_INDEF_SG_1]
SFX O   0    anék         [ln]l                     [PRES_COND_INDEF_SG_1]
SFX O   0    anék         [jlmnrszáéíû]t            [PRES_COND_INDEF_SG_1]
SFX O   0    anék         [jdmn]z                   [PRES_COND_INDEF_SG_1]
SFX O   0    anék         [gn]g                     [PRES_COND_INDEF_SG_1]
SFX O   0    anátok       rr                        [PRES_COND_INDEF_PL_2]
SFX O   0    anátok       [lnrz]d                   [PRES_COND_INDEF_PL_2]
SFX O   0    anátok       [ln]l                     [PRES_COND_INDEF_PL_2]
SFX O   0    anátok       [jlmnrszáéíû]t            [PRES_COND_INDEF_PL_2]
SFX O   0    anátok       [jdmn]z                   [PRES_COND_INDEF_PL_2]
SFX O   0    anátok       [gn]g                     [PRES_COND_INDEF_PL_2]
SFX O   0    anánk        rr                        [PRES_COND_INDEF_PL_1]
SFX O   0    anánk        [lnrz]d                   [PRES_COND_INDEF_PL_1]
SFX O   0    anánk        [ln]l                     [PRES_COND_INDEF_PL_1]
SFX O   0    anánk        [jlmnrszáéíû]t            [PRES_COND_INDEF_PL_1]
SFX O   0    anánk        [jdmn]z                   [PRES_COND_INDEF_PL_1]
SFX O   0    anánk        [gn]g                     [PRES_COND_INDEF_PL_1]
SFX O   0    anának       rr                        [PRES_COND_INDEF_PL_3]
SFX O   0    anának       [lnrz]d                   [PRES_COND_INDEF_PL_3]
SFX O   0    anának       [ln]l                     [PRES_COND_INDEF_PL_3]
SFX O   0    anának       [jlmnrszáéíû]t            [PRES_COND_INDEF_PL_3]
SFX O   0    anának       [jdmn]z                   [PRES_COND_INDEF_PL_3]
SFX O   0    anának       [gn]g                     [PRES_COND_INDEF_PL_3]
SFX O   0    anál         rr                        [PRES_COND_INDEF_SG_2]
SFX O   0    anál         [lnrz]d                   [PRES_COND_INDEF_SG_2]
SFX O   0    anál         [ln]l                     [PRES_COND_INDEF_SG_2]
SFX O   0    anál         [jlmnrszáéíû]t            [PRES_COND_INDEF_SG_2]
SFX O   0    anál         [jdmn]z                   [PRES_COND_INDEF_SG_2]
SFX O   0    anál         [gn]g                     [PRES_COND_INDEF_SG_2]
SFX O   0    anunk        rr                        [INF_PL_1]
SFX O   0    anunk        [lnrz]d                   [INF_PL_1]
SFX O   0    anunk        [ln]l                     [INF_PL_1]
SFX O   0    anunk        [jlmnrszáéíû]t            [INF_PL_1]
SFX O   0    anunk        [jdmn]z                   [INF_PL_1]
SFX O   0    anunk        [gn]g                     [INF_PL_1]
SFX O   0    anotok       rr                        [INF_PL_2]
SFX O   0    anotok       [lnrz]d                   [INF_PL_2]
SFX O   0    anotok       [ln]l                     [INF_PL_2]
SFX O   0    anotok       [jlmnrszáéíû]t            [INF_PL_2]
SFX O   0    anotok       [jdmn]z                   [INF_PL_2]
SFX O   0    anotok       [gn]g                     [INF_PL_2]
SFX O   0    anom         rr                        [INF_SG_1]
SFX O   0    anom         [lnrz]d                   [INF_SG_1]
SFX O   0    anom         [ln]l                     [INF_SG_1]
SFX O   0    anom         [jlmnrszáéíû]t            [INF_SG_1]
SFX O   0    anom         [jdmn]z                   [INF_SG_1]
SFX O   0    anom         [gn]g                     [INF_SG_1]
SFX O   0    anod         rr                        [INF_SG_2]
SFX O   0    anod         [lnrz]d                   [INF_SG_2]
SFX O   0    anod         [ln]l                     [INF_SG_2]
SFX O   0    anod         [jlmnrszáéíû]t            [INF_SG_2]
SFX O   0    anod         [jdmn]z                   [INF_SG_2]
SFX O   0    anod         [gn]g                     [INF_SG_2]
SFX O   0    aniuk        rr                        [INF_PL_3]
SFX O   0    aniuk        [lnrz]d                   [INF_PL_3]
SFX O   0    aniuk        [ln]l                     [INF_PL_3]
SFX O   0    aniuk        [jlmnrszáéíû]t            [INF_PL_3]
SFX O   0    aniuk        [jdmn]z                   [INF_PL_3]
SFX O   0    aniuk        [gn]g                     [INF_PL_3]
SFX O   0    aniok        rr                        [INF_PL_3]
SFX O   0    aniok        [lnrz]d                   [INF_PL_3]
SFX O   0    aniok        [ln]l                     [INF_PL_3]
SFX O   0    aniok        [jlmnrszáéíû]t            [INF_PL_3]
SFX O   0    aniok        [jdmn]z                   [INF_PL_3]
SFX O   0    aniok        [gn]g                     [INF_PL_3]
SFX O   0    ania         rr                        [INF_SG_3]
SFX O   0    ania         [lnrz]d                   [INF_SG_3]
SFX O   0    ania         [ln]l                     [INF_SG_3]
SFX O   0    ania         [jlmnrszáéíû]t            [INF_SG_3]
SFX O   0    ania         [jdmn]z                   [INF_SG_3]
SFX O   0    ania         [gn]g                     [INF_SG_3]
SFX O   0    ani          rr                        [ni_INFINITIVE_inf]
SFX O   0    ani          [lnrz]d                   [ni_INFINITIVE_inf]
SFX O   0    ani          [ln]l                     [ni_INFINITIVE_inf]
SFX O   0    ani          [jlmnrszáéíû]t            [ni_INFINITIVE_inf]
SFX O   0    ani          [jdmn]z                   [ni_INFINITIVE_inf]
SFX O   0    ani          [gn]g                     [ni_INFINITIVE_inf]
SFX O   0    anak         rr                        [PRES_INDIC_INDEF_PL_3]
SFX O   0    anak         [lnrz]d                   [PRES_INDIC_INDEF_PL_3]
SFX O   0    anak         [ln]l                     [PRES_INDIC_INDEF_PL_3]
SFX O   0    anak         [jlmnrszáéíû]t            [PRES_INDIC_INDEF_PL_3]
SFX O   0    anak         [jdmn]z                   [PRES_INDIC_INDEF_PL_3]
SFX O   0    anak         [gn]g                     [PRES_INDIC_INDEF_PL_3]
SFX O   0    ana          rr                        [PRES_COND_INDEF_SG_3]
SFX O   0    ana          [lnrz]d                   [PRES_COND_INDEF_SG_3]
SFX O   0    ana          [ln]l                     [PRES_COND_INDEF_SG_3]
SFX O   0    ana          [jlmnrszáéíû]t            [PRES_COND_INDEF_SG_3]
SFX O   0    ana          [jdmn]z                   [PRES_COND_INDEF_SG_3]
SFX O   0    ana          [gn]g                     [PRES_COND_INDEF_SG_3]

SFX N Y 2
SFX N   0    ön           .                         [SUE]
SFX N   0    höz          .                         [ALL]
SFX M Y 426
SFX M   0    ünkül        [^eáéiíoóöõuúüû]          [POSS_PL_1]+[ESS]
SFX M   0    ünkön        [^eáéiíoóöõuúüû]          [POSS_PL_1]+[SUE]
SFX M   0    ünkéül       [^eáéiíoóöõuúüû]          [POSS_PL_1]+[POSSESSEE]+[ESS]
SFX M   0    ünkéért      [^eáéiíoóöõuúüû]          [POSS_PL_1]+[POSSESSEE]+[CAUS/FIN]
SFX M   0    ünkévé       [^eáéiíoóöõuúüû]          [POSS_PL_1]+[POSSESSEE]+[TRANS]
SFX M   0    ünkével      [^eáéiíoóöõuúüû]          [POSS_PL_1]+[POSSESSEE]+[INSTR]
SFX M   0    ünkétõl      [^eáéiíoóöõuúüû]          [POSS_PL_1]+[POSSESSEE]+[ABL]
SFX M   0    ünkét        [^eáéiíoóöõuúüû]          [POSS_PL_1]+[POSSESSEE]+[ACC]
SFX M   0    ünkérõl      [^eáéiíoóöõuúüû]          [POSS_PL_1]+[POSSESSEE]+[DEL]
SFX M   0    ünkért       [^eáéiíoóöõuúüû]          [POSS_PL_1]+[CAUS/FIN]
SFX M   0    ünkére       [^eáéiíoóöõuúüû]          [POSS_PL_1]+[POSSESSEE]+[SBL]
SFX M   0    ünkénél      [^eáéiíoóöõuúüû]          [POSS_PL_1]+[POSSESSEE]+[ADE]
SFX M   0    ünkének      [^eáéiíoóöõuúüû]          [POSS_PL_1]+[POSSESSEE]+[DAT]
SFX M   0    ünkén        [^eáéiíoóöõuúüû]          [POSS_PL_1]+[POSSESSEE]+[SUE]
SFX M   0    ünkéiül      [^eáéiíoóöõuúüû]          [POSS_PL_1]+[POSSESSEE]+[PLUR]+[ESS]
SFX M   0    ünkéiért     [^eáéiíoóöõuúüû]          [POSS_PL_1]+[POSSESSEE]+[PLUR]+[CAUS/FIN]
SFX M   0    ünkéivé      [^eáéiíoóöõuúüû]          [POSS_PL_1]+[POSSESSEE]+[PLUR]+[TRANS]
SFX M   0    ünkéivel     [^eáéiíoóöõuúüû]          [POSS_PL_1]+[POSSESSEE]+[PLUR]+[INSTR]
SFX M   0    ünkéitõl     [^eáéiíoóöõuúüû]          [POSS_PL_1]+[POSSESSEE]+[PLUR]+[ABL]
SFX M   0    ünkéit       [^eáéiíoóöõuúüû]          [POSS_PL_1]+[POSSESSEE]+[PLUR]+[ACC]
SFX M   0    ünkéirõl     [^eáéiíoóöõuúüû]          [POSS_PL_1]+[POSSESSEE]+[PLUR]+[DEL]
SFX M   0    ünkéire      [^eáéiíoóöõuúüû]          [POSS_PL_1]+[POSSESSEE]+[PLUR]+[SBL]
SFX M   0    ünkéinél     [^eáéiíoóöõuúüû]          [POSS_PL_1]+[POSSESSEE]+[PLUR]+[ADE]
SFX M   0    ünkéinek     [^eáéiíoóöõuúüû]          [POSS_PL_1]+[POSSESSEE]+[PLUR]+[DAT]
SFX M   0    ünkéin       [^eáéiíoóöõuúüû]          [POSS_PL_1]+[POSSESSEE]+[PLUR]+[SUE]
SFX M   0    ünkéiig      [^eáéiíoóöõuúüû]          [POSS_PL_1]+[POSSESSEE]+[PLUR]+[TERM]
SFX M   0    ünkéihöz     [^eáéiíoóöõuúüû]          [POSS_PL_1]+[POSSESSEE]+[PLUR]+[ALL]
SFX M   0    ünkéig       [^eáéiíoóöõuúüû]          [POSS_PL_1]+[POSSESSEE]+[TERM]
SFX M   0    ünkéibõl     [^eáéiíoóöõuúüû]          [POSS_PL_1]+[POSSESSEE]+[PLUR]+[ELA]
SFX M   0    ünkéiben     [^eáéiíoóöõuúüû]          [POSS_PL_1]+[POSSESSEE]+[PLUR]+[INE]
SFX M   0    ünkéibe      [^eáéiíoóöõuúüû]          [POSS_PL_1]+[POSSESSEE]+[PLUR]+[ILL]
SFX M   0    ünkéi        [^eáéiíoóöõuúüû]          [POSS_PL_1]+[POSSESSEE]+[PLUR]+[NOM]
SFX M   0    ünkéhöz      [^eáéiíoóöõuúüû]          [POSS_PL_1]+[POSSESSEE]+[ALL]
SFX M   0    ünkébõl      [^eáéiíoóöõuúüû]          [POSS_PL_1]+[POSSESSEE]+[ELA]
SFX M   0    ünkében      [^eáéiíoóöõuúüû]          [POSS_PL_1]+[POSSESSEE]+[INE]
SFX M   0    ünkébe       [^eáéiíoóöõuúüû]          [POSS_PL_1]+[POSSESSEE]+[ILL]
SFX M   0    ünké         [^eáéiíoóöõuúüû]          [POSS_PL_1]+[POSSESSEE]+[NOM]
SFX M   0    ünktõl       [^eáéiíoóöõuúüû]          [POSS_PL_1]+[ABL]
SFX M   0    ünkrõl       [^eáéiíoóöõuúüû]          [POSS_PL_1]+[DEL]
SFX M   0    ünkre        [^eáéiíoóöõuúüû]          [POSS_PL_1]+[SBL]
SFX M   0    ünknél       [^eáéiíoóöõuúüû]          [POSS_PL_1]+[ADE]
SFX M   0    ünknek       [^eáéiíoóöõuúüû]          [POSS_PL_1]+[DAT]
SFX M   0    ünkként      [^eáéiíoóöõuúüû]          [POSS_PL_1]+[FORM]
SFX M   0    ünkké        [^eáéiíoóöõuúüû]          [POSS_PL_1]+[TRANS]
SFX M   0    ünkkor       [^eáéiíoóöõuúüû]          [POSS_PL_1]+[TEMP]
SFX M   0    ünkkel       [^eáéiíoóöõuúüû]          [POSS_PL_1]+[INSTR]
SFX M   0    ünkig        [^eáéiíoóöõuúüû]          [POSS_PL_1]+[TERM]
SFX M   0    ünkhöz       [^eáéiíoóöõuúüû]          [POSS_PL_1]+[ALL]
SFX M   0    ünket        [^eáéiíoóöõuúüû]          [POSS_PL_1]+[ACC]
SFX M   0    ünkbõl       [^eáéiíoóöõuúüû]          [POSS_PL_1]+[ELA]
SFX M   0    ünkben       [^eáéiíoóöõuúüû]          [POSS_PL_1]+[INE]
SFX M   0    ünkbe        [^eáéiíoóöõuúüû]          [POSS_PL_1]+[ILL]
SFX M   0    ünk          [^eáéiíoóöõuúüû]          [POSS_PL_1]+[NOM]
SFX M   0    ünk          [^eáéiíoóöõuúüû]          [POSS_PL_1]+[ACC]
SFX M   0    ül           [^eáéiíoóöõuúüû]          [ESS]
SFX M   0    ötökül       [^eáéiíoóöõuúüû]          [POSS_PL_2]+[ESS]
SFX M   0    ötökön       [^eáéiíoóöõuúüû]          [POSS_PL_2]+[SUE]
SFX M   0    ötökéül      [^eáéiíoóöõuúüû]          [POSS_PL_2]+[POSSESSEE]+[ESS]
SFX M   0    ötökéért     [^eáéiíoóöõuúüû]          [POSS_PL_2]+[POSSESSEE]+[CAUS/FIN]
SFX M   0    ötökévé      [^eáéiíoóöõuúüû]          [POSS_PL_2]+[POSSESSEE]+[TRANS]
SFX M   0    ötökével     [^eáéiíoóöõuúüû]          [POSS_PL_2]+[POSSESSEE]+[INSTR]
SFX M   0    ötökétõl     [^eáéiíoóöõuúüû]          [POSS_PL_2]+[POSSESSEE]+[ABL]
SFX M   0    ötökét       [^eáéiíoóöõuúüû]          [POSS_PL_2]+[POSSESSEE]+[ACC]
SFX M   0    ötökérõl     [^eáéiíoóöõuúüû]          [POSS_PL_2]+[POSSESSEE]+[DEL]
SFX M   0    ötökért      [^eáéiíoóöõuúüû]          [POSS_PL_2]+[CAUS/FIN]
SFX M   0    ötökére      [^eáéiíoóöõuúüû]          [POSS_PL_2]+[POSSESSEE]+[SBL]
SFX M   0    ötökénél     [^eáéiíoóöõuúüû]          [POSS_PL_2]+[POSSESSEE]+[ADE]
SFX M   0    ötökének     [^eáéiíoóöõuúüû]          [POSS_PL_2]+[POSSESSEE]+[DAT]
SFX M   0    ötökén       [^eáéiíoóöõuúüû]          [POSS_PL_2]+[POSSESSEE]+[SUE]
SFX M   0    ötökéiül     [^eáéiíoóöõuúüû]          [POSS_PL_2]+[POSSESSEE]+[PLUR]+[ESS]
SFX M   0    ötökéiért    [^eáéiíoóöõuúüû]          [POSS_PL_2]+[POSSESSEE]+[PLUR]+[CAUS/FIN]
SFX M   0    ötökéivé     [^eáéiíoóöõuúüû]          [POSS_PL_2]+[POSSESSEE]+[PLUR]+[TRANS]
SFX M   0    ötökéivel    [^eáéiíoóöõuúüû]          [POSS_PL_2]+[POSSESSEE]+[PLUR]+[INSTR]
SFX M   0    ötökéitõl    [^eáéiíoóöõuúüû]          [POSS_PL_2]+[POSSESSEE]+[PLUR]+[ABL]
SFX M   0    ötökéit      [^eáéiíoóöõuúüû]          [POSS_PL_2]+[POSSESSEE]+[PLUR]+[ACC]
SFX M   0    ötökéirõl    [^eáéiíoóöõuúüû]          [POSS_PL_2]+[POSSESSEE]+[PLUR]+[DEL]
SFX M   0    ötökéire     [^eáéiíoóöõuúüû]          [POSS_PL_2]+[POSSESSEE]+[PLUR]+[SBL]
SFX M   0    ötökéinél    [^eáéiíoóöõuúüû]          [POSS_PL_2]+[POSSESSEE]+[PLUR]+[ADE]
SFX M   0    ötökéinek    [^eáéiíoóöõuúüû]          [POSS_PL_2]+[POSSESSEE]+[PLUR]+[DAT]
SFX M   0    ötökéin      [^eáéiíoóöõuúüû]          [POSS_PL_2]+[POSSESSEE]+[PLUR]+[SUE]
SFX M   0    ötökéiig     [^eáéiíoóöõuúüû]          [POSS_PL_2]+[POSSESSEE]+[PLUR]+[TERM]
SFX M   0    ötökéihöz    [^eáéiíoóöõuúüû]          [POSS_PL_2]+[POSSESSEE]+[PLUR]+[ALL]
SFX M   0    ötökéig      [^eáéiíoóöõuúüû]          [POSS_PL_2]+[POSSESSEE]+[TERM]
SFX M   0    ötökéibõl    [^eáéiíoóöõuúüû]          [POSS_PL_2]+[POSSESSEE]+[PLUR]+[ELA]
SFX M   0    ötökéiben    [^eáéiíoóöõuúüû]          [POSS_PL_2]+[POSSESSEE]+[PLUR]+[INE]
SFX M   0    ötökéibe     [^eáéiíoóöõuúüû]          [POSS_PL_2]+[POSSESSEE]+[PLUR]+[ILL]
SFX M   0    ötökéi       [^eáéiíoóöõuúüû]          [POSS_PL_2]+[POSSESSEE]+[PLUR]+[NOM]
SFX M   0    ötökéhöz     [^eáéiíoóöõuúüû]          [POSS_PL_2]+[POSSESSEE]+[ALL]
SFX M   0    ötökébõl     [^eáéiíoóöõuúüû]          [POSS_PL_2]+[POSSESSEE]+[ELA]
SFX M   0    ötökében     [^eáéiíoóöõuúüû]          [POSS_PL_2]+[POSSESSEE]+[INE]
SFX M   0    ötökébe      [^eáéiíoóöõuúüû]          [POSS_PL_2]+[POSSESSEE]+[ILL]
SFX M   0    ötöké        [^eáéiíoóöõuúüû]          [POSS_PL_2]+[POSSESSEE]+[NOM]
SFX M   0    ötöktõl      [^eáéiíoóöõuúüû]          [POSS_PL_2]+[ABL]
SFX M   0    ötökrõl      [^eáéiíoóöõuúüû]          [POSS_PL_2]+[DEL]
SFX M   0    ötökre       [^eáéiíoóöõuúüû]          [POSS_PL_2]+[SBL]
SFX M   0    ötöknél      [^eáéiíoóöõuúüû]          [POSS_PL_2]+[ADE]
SFX M   0    ötöknek      [^eáéiíoóöõuúüû]          [POSS_PL_2]+[DAT]
SFX M   0    ötökként     [^eáéiíoóöõuúüû]          [POSS_PL_2]+[FORM]
SFX M   0    ötökké       [^eáéiíoóöõuúüû]          [POSS_PL_2]+[TRANS]
SFX M   0    ötökkor      [^eáéiíoóöõuúüû]          [POSS_PL_2]+[TEMP]
SFX M   0    ötökkel      [^eáéiíoóöõuúüû]          [POSS_PL_2]+[INSTR]
SFX M   0    ötökig       [^eáéiíoóöõuúüû]          [POSS_PL_2]+[TERM]
SFX M   0    ötökhöz      [^eáéiíoóöõuúüû]          [POSS_PL_2]+[ALL]
SFX M   0    ötöket       [^eáéiíoóöõuúüû]          [POSS_PL_2]+[ACC]
SFX M   0    ötökbõl      [^eáéiíoóöõuúüû]          [POSS_PL_2]+[ELA]
SFX M   0    ötökben      [^eáéiíoóöõuúüû]          [POSS_PL_2]+[INE]
SFX M   0    ötökbe       [^eáéiíoóöõuúüû]          [POSS_PL_2]+[ILL]
SFX M   0    ötök         [^eáéiíoóöõuúüû]          [POSS_PL_2]+[NOM]
SFX M   0    ötök         [^eáéiíoóöõuúüû]          [POSS_PL_2]+[ACC]
SFX M   0    östül        [^aáeéiíoóöõuúüû]         [stUl_COMITATIVE_adv]
SFX M   0    önkénti      [^aáeéiíoóöõuúüû]         [nként_PERIOD_adv]+[i_PLACE/TIME_adj]{+[NOM]}{+[NOM]} VG×
SFX M   0    önként       [^aáeéiíoóöõuúüû]         [nként_PERIOD_adv]
SFX M   0    ömül         [^eáéiíoóöõuúüû]          [POSS_SG_1]+[ESS]
SFX M   0    ömön         [^eáéiíoóöõuúüû]          [POSS_SG_1]+[SUE]
SFX M   0    öméül        [^eáéiíoóöõuúüû]          [POSS_SG_1]+[POSSESSEE]+[ESS]
SFX M   0    öméért       [^eáéiíoóöõuúüû]          [POSS_SG_1]+[POSSESSEE]+[CAUS/FIN]
SFX M   0    ömévé        [^eáéiíoóöõuúüû]          [POSS_SG_1]+[POSSESSEE]+[TRANS]
SFX M   0    ömével       [^eáéiíoóöõuúüû]          [POSS_SG_1]+[POSSESSEE]+[INSTR]
SFX M   0    ömétõl       [^eáéiíoóöõuúüû]          [POSS_SG_1]+[POSSESSEE]+[ABL]
SFX M   0    ömét         [^eáéiíoóöõuúüû]          [POSS_SG_1]+[POSSESSEE]+[ACC]
SFX M   0    ömérõl       [^eáéiíoóöõuúüû]          [POSS_SG_1]+[POSSESSEE]+[DEL]
SFX M   0    ömért        [^eáéiíoóöõuúüû]          [POSS_SG_1]+[CAUS/FIN]
SFX M   0    ömére        [^eáéiíoóöõuúüû]          [POSS_SG_1]+[POSSESSEE]+[SBL]
SFX M   0    öménél       [^eáéiíoóöõuúüû]          [POSS_SG_1]+[POSSESSEE]+[ADE]
SFX M   0    ömének       [^eáéiíoóöõuúüû]          [POSS_SG_1]+[POSSESSEE]+[DAT]
SFX M   0    ömén         [^eáéiíoóöõuúüû]          [POSS_SG_1]+[POSSESSEE]+[SUE]
SFX M   0    ömékül       [^eáéiíoóöõuúüû]          [POSS_SG_1]+[ék_FAMILIAR_noun]+[ESS]
SFX M   0    ömékön       [^eáéiíoóöõuúüû]          [POSS_SG_1]+[ék_FAMILIAR_noun]+[SUE]
SFX M   0    ömékéül      [^eáéiíoóöõuúüû]          [POSS_SG_1]+[ék_FAMILIAR_noun]+[POSSESSEE]+[ESS]
SFX M   0    ömékéért     [^eáéiíoóöõuúüû]          [POSS_SG_1]+[ék_FAMILIAR_noun]+[POSSESSEE]+[CAUS/FIN]
SFX M   0    ömékévé      [^eáéiíoóöõuúüû]          [POSS_SG_1]+[ék_FAMILIAR_noun]+[POSSESSEE]+[TRANS]
SFX M   0    ömékével     [^eáéiíoóöõuúüû]          [POSS_SG_1]+[ék_FAMILIAR_noun]+[POSSESSEE]+[INSTR]
SFX M   0    ömékétõl     [^eáéiíoóöõuúüû]          [POSS_SG_1]+[ék_FAMILIAR_noun]+[POSSESSEE]+[ABL]
SFX M   0    ömékét       [^eáéiíoóöõuúüû]          [POSS_SG_1]+[ék_FAMILIAR_noun]+[POSSESSEE]+[ACC]
SFX M   0    ömékérõl     [^eáéiíoóöõuúüû]          [POSS_SG_1]+[ék_FAMILIAR_noun]+[POSSESSEE]+[DEL]
SFX M   0    ömékért      [^eáéiíoóöõuúüû]          [POSS_SG_1]+[ék_FAMILIAR_noun]+[CAUS/FIN]
SFX M   0    ömékére      [^eáéiíoóöõuúüû]          [POSS_SG_1]+[ék_FAMILIAR_noun]+[POSSESSEE]+[SBL]
SFX M   0    ömékénél     [^eáéiíoóöõuúüû]          [POSS_SG_1]+[ék_FAMILIAR_noun]+[POSSESSEE]+[ADE]
SFX M   0    ömékének     [^eáéiíoóöõuúüû]          [POSS_SG_1]+[ék_FAMILIAR_noun]+[POSSESSEE]+[DAT]
SFX M   0    ömékén       [^eáéiíoóöõuúüû]          [POSS_SG_1]+[ék_FAMILIAR_noun]+[POSSESSEE]+[SUE]
SFX M   0    ömékéiül     [^eáéiíoóöõuúüû]          [POSS_SG_1]+[ék_FAMILIAR_noun]+[POSSESSEE]+[PLUR]+[ESS]
SFX M   0    ömékéiért    [^eáéiíoóöõuúüû]          [POSS_SG_1]+[ék_FAMILIAR_noun]+[POSSESSEE]+[PLUR]+[CAUS/FIN]
SFX M   0    ömékéivé     [^eáéiíoóöõuúüû]          [POSS_SG_1]+[ék_FAMILIAR_noun]+[POSSESSEE]+[PLUR]+[TRANS]
SFX M   0    ömékéivel    [^eáéiíoóöõuúüû]          [POSS_SG_1]+[ék_FAMILIAR_noun]+[POSSESSEE]+[PLUR]+[INSTR]
SFX M   0    ömékéitõl    [^eáéiíoóöõuúüû]          [POSS_SG_1]+[ék_FAMILIAR_noun]+[POSSESSEE]+[PLUR]+[ABL]
SFX M   0    ömékéit      [^eáéiíoóöõuúüû]          [POSS_SG_1]+[ék_FAMILIAR_noun]+[POSSESSEE]+[PLUR]+[ACC]
SFX M   0    ömékéirõl    [^eáéiíoóöõuúüû]          [POSS_SG_1]+[ék_FAMILIAR_noun]+[POSSESSEE]+[PLUR]+[DEL]
SFX M   0    ömékéire     [^eáéiíoóöõuúüû]          [POSS_SG_1]+[ék_FAMILIAR_noun]+[POSSESSEE]+[PLUR]+[SBL]
SFX M   0    ömékéinél    [^eáéiíoóöõuúüû]          [POSS_SG_1]+[ék_FAMILIAR_noun]+[POSSESSEE]+[PLUR]+[ADE]
SFX M   0    ömékéinek    [^eáéiíoóöõuúüû]          [POSS_SG_1]+[ék_FAMILIAR_noun]+[POSSESSEE]+[PLUR]+[DAT]
SFX M   0    ömékéin      [^eáéiíoóöõuúüû]          [POSS_SG_1]+[ék_FAMILIAR_noun]+[POSSESSEE]+[PLUR]+[SUE]
SFX M   0    ömékéiig     [^eáéiíoóöõuúüû]          [POSS_SG_1]+[ék_FAMILIAR_noun]+[POSSESSEE]+[PLUR]+[TERM]
SFX M   0    ömékéihöz    [^eáéiíoóöõuúüû]          [POSS_SG_1]+[ék_FAMILIAR_noun]+[POSSESSEE]+[PLUR]+[ALL]
SFX M   0    ömékéig      [^eáéiíoóöõuúüû]          [POSS_SG_1]+[ék_FAMILIAR_noun]+[POSSESSEE]+[TERM]
SFX M   0    ömékéibõl    [^eáéiíoóöõuúüû]          [POSS_SG_1]+[ék_FAMILIAR_noun]+[POSSESSEE]+[PLUR]+[ELA]
SFX M   0    ömékéiben    [^eáéiíoóöõuúüû]          [POSS_SG_1]+[ék_FAMILIAR_noun]+[POSSESSEE]+[PLUR]+[INE]
SFX M   0    ömékéibe     [^eáéiíoóöõuúüû]          [POSS_SG_1]+[ék_FAMILIAR_noun]+[POSSESSEE]+[PLUR]+[ILL]
SFX M   0    ömékéi       [^eáéiíoóöõuúüû]          [POSS_SG_1]+[ék_FAMILIAR_noun]+[POSSESSEE]+[PLUR]+[NOM]
SFX M   0    ömékéhöz     [^eáéiíoóöõuúüû]          [POSS_SG_1]+[ék_FAMILIAR_noun]+[POSSESSEE]+[ALL]
SFX M   0    ömékébõl     [^eáéiíoóöõuúüû]          [POSS_SG_1]+[ék_FAMILIAR_noun]+[POSSESSEE]+[ELA]
SFX M   0    ömékében     [^eáéiíoóöõuúüû]          [POSS_SG_1]+[ék_FAMILIAR_noun]+[POSSESSEE]+[INE]
SFX M   0    ömékébe      [^eáéiíoóöõuúüû]          [POSS_SG_1]+[ék_FAMILIAR_noun]+[POSSESSEE]+[ILL]
SFX M   0    öméké        [^eáéiíoóöõuúüû]          [POSS_SG_1]+[ék_FAMILIAR_noun]+[POSSESSEE]+[NOM]
SFX M   0    öméktõl      [^eáéiíoóöõuúüû]          [POSS_SG_1]+[ék_FAMILIAR_noun]+[ABL]
SFX M   0    ömékrõl      [^eáéiíoóöõuúüû]          [POSS_SG_1]+[ék_FAMILIAR_noun]+[DEL]
SFX M   0    ömékre       [^eáéiíoóöõuúüû]          [POSS_SG_1]+[ék_FAMILIAR_noun]+[SBL]
SFX M   0    öméknél      [^eáéiíoóöõuúüû]          [POSS_SG_1]+[ék_FAMILIAR_noun]+[ADE]
SFX M   0    öméknek      [^eáéiíoóöõuúüû]          [POSS_SG_1]+[ék_FAMILIAR_noun]+[DAT]
SFX M   0    ömékké       [^eáéiíoóöõuúüû]          [POSS_SG_1]+[ék_FAMILIAR_noun]+[TRANS]
SFX M   0    ömékkel      [^eáéiíoóöõuúüû]          [POSS_SG_1]+[ék_FAMILIAR_noun]+[INSTR]
SFX M   0    ömékig       [^eáéiíoóöõuúüû]          [POSS_SG_1]+[ék_FAMILIAR_noun]+[TERM]
SFX M   0    ömékhöz      [^eáéiíoóöõuúüû]          [POSS_SG_1]+[ék_FAMILIAR_noun]+[ALL]
SFX M   0    öméket       [^eáéiíoóöõuúüû]          [POSS_SG_1]+[ék_FAMILIAR_noun]+[ACC]
SFX M   0    ömékbõl      [^eáéiíoóöõuúüû]          [POSS_SG_1]+[ék_FAMILIAR_noun]+[ELA]
SFX M   0    ömékben      [^eáéiíoóöõuúüû]          [POSS_SG_1]+[ék_FAMILIAR_noun]+[INE]
SFX M   0    ömékbe       [^eáéiíoóöõuúüû]          [POSS_SG_1]+[ék_FAMILIAR_noun]+[ILL]
SFX M   0    ömék         [^eáéiíoóöõuúüû]          [POSS_SG_1]+[ék_FAMILIAR_noun]+[NOM]
SFX M   0    öméiül       [^eáéiíoóöõuúüû]          [POSS_SG_1]+[POSSESSEE]+[PLUR]+[ESS]
SFX M   0    öméiért      [^eáéiíoóöõuúüû]          [POSS_SG_1]+[POSSESSEE]+[PLUR]+[CAUS/FIN]
SFX M   0    öméivé       [^eáéiíoóöõuúüû]          [POSS_SG_1]+[POSSESSEE]+[PLUR]+[TRANS]
SFX M   0    öméivel      [^eáéiíoóöõuúüû]          [POSS_SG_1]+[POSSESSEE]+[PLUR]+[INSTR]
SFX M   0    öméitõl      [^eáéiíoóöõuúüû]          [POSS_SG_1]+[POSSESSEE]+[PLUR]+[ABL]
SFX M   0    öméit        [^eáéiíoóöõuúüû]          [POSS_SG_1]+[POSSESSEE]+[PLUR]+[ACC]
SFX M   0    öméirõl      [^eáéiíoóöõuúüû]          [POSS_SG_1]+[POSSESSEE]+[PLUR]+[DEL]
SFX M   0    öméire       [^eáéiíoóöõuúüû]          [POSS_SG_1]+[POSSESSEE]+[PLUR]+[SBL]
SFX M   0    öméinél      [^eáéiíoóöõuúüû]          [POSS_SG_1]+[POSSESSEE]+[PLUR]+[ADE]
SFX M   0    öméinek      [^eáéiíoóöõuúüû]          [POSS_SG_1]+[POSSESSEE]+[PLUR]+[DAT]
SFX M   0    öméin        [^eáéiíoóöõuúüû]          [POSS_SG_1]+[POSSESSEE]+[PLUR]+[SUE]
SFX M   0    öméiig       [^eáéiíoóöõuúüû]          [POSS_SG_1]+[POSSESSEE]+[PLUR]+[TERM]
SFX M   0    öméihöz      [^eáéiíoóöõuúüû]          [POSS_SG_1]+[POSSESSEE]+[PLUR]+[ALL]
SFX M   0    öméig        [^eáéiíoóöõuúüû]          [POSS_SG_1]+[POSSESSEE]+[TERM]
SFX M   0    öméibõl      [^eáéiíoóöõuúüû]          [POSS_SG_1]+[POSSESSEE]+[PLUR]+[ELA]
SFX M   0    öméiben      [^eáéiíoóöõuúüû]          [POSS_SG_1]+[POSSESSEE]+[PLUR]+[INE]
SFX M   0    öméibe       [^eáéiíoóöõuúüû]          [POSS_SG_1]+[POSSESSEE]+[PLUR]+[ILL]
SFX M   0    öméi         [^eáéiíoóöõuúüû]          [POSS_SG_1]+[POSSESSEE]+[PLUR]+[NOM]
SFX M   0    öméhöz       [^eáéiíoóöõuúüû]          [POSS_SG_1]+[POSSESSEE]+[ALL]
SFX M   0    ömébõl       [^eáéiíoóöõuúüû]          [POSS_SG_1]+[POSSESSEE]+[ELA]
SFX M   0    ömében       [^eáéiíoóöõuúüû]          [POSS_SG_1]+[POSSESSEE]+[INE]
SFX M   0    ömébe        [^eáéiíoóöõuúüû]          [POSS_SG_1]+[POSSESSEE]+[ILL]
SFX M   0    ömé          [^eáéiíoóöõuúüû]          [POSS_SG_1]+[POSSESSEE]+[NOM]
SFX M   0    ömtõl        [^eáéiíoóöõuúüû]          [POSS_SG_1]+[ABL]
SFX M   0    ömrõl        [^eáéiíoóöõuúüû]          [POSS_SG_1]+[DEL]
SFX M   0    ömre         [^eáéiíoóöõuúüû]          [POSS_SG_1]+[SBL]
SFX M   0    ömnél        [^eáéiíoóöõuúüû]          [POSS_SG_1]+[ADE]
SFX M   0    ömnek        [^eáéiíoóöõuúüû]          [POSS_SG_1]+[DAT]
SFX M   0    ömmé         [^eáéiíoóöõuúüû]          [POSS_SG_1]+[TRANS]
SFX M   0    ömmel        [^eáéiíoóöõuúüû]          [POSS_SG_1]+[INSTR]
SFX M   0    ömként       [^eáéiíoóöõuúüû]          [POSS_SG_1]+[FORM]
SFX M   0    ömkor        [^eáéiíoóöõuúüû]          [POSS_SG_1]+[TEMP]
SFX M   0    ömig         [^eáéiíoóöõuúüû]          [POSS_SG_1]+[TERM]
SFX M   0    ömhöz        [^eáéiíoóöõuúüû]          [POSS_SG_1]+[ALL]
SFX M   0    ömet         [^eáéiíoóöõuúüû]          [POSS_SG_1]+[ACC]
SFX M   0    ömbõl        [^eáéiíoóöõuúüû]          [POSS_SG_1]+[ELA]
SFX M   0    ömben        [^eáéiíoóöõuúüû]          [POSS_SG_1]+[INE]
SFX M   0    ömbe         [^eáéiíoóöõuúüû]          [POSS_SG_1]+[ILL]
SFX M   0    öm           [^eáéiíoóöõuúüû]          [POSS_SG_1]+[NOM]
SFX M   0    öm           [^eáéiíoóöõuúüû]          [POSS_SG_1]+[ACC]
SFX M   0    ökül         [^eáéiíoóöõuúüû]          [PLUR]+[ESS]
SFX M   0    ökön         [^eáéiíoóöõuúüû]          [PLUR]+[SUE]
SFX M   0    ökéül        [^eáéiíoóöõuúüû]          [PLUR]+[POSSESSEE]+[ESS]
SFX M   0    ökéért       [^eáéiíoóöõuúüû]          [PLUR]+[POSSESSEE]+[CAUS/FIN]
SFX M   0    ökévé        [^eáéiíoóöõuúüû]          [PLUR]+[POSSESSEE]+[TRANS]
SFX M   0    ökével       [^eáéiíoóöõuúüû]          [PLUR]+[POSSESSEE]+[INSTR]
SFX M   0    ökétõl       [^eáéiíoóöõuúüû]          [PLUR]+[POSSESSEE]+[ABL]
SFX M   0    ökét         [^eáéiíoóöõuúüû]          [PLUR]+[POSSESSEE]+[ACC]
SFX M   0    ökérõl       [^eáéiíoóöõuúüû]          [PLUR]+[POSSESSEE]+[DEL]
SFX M   0    ökért        [^eáéiíoóöõuúüû]          [PLUR]+[CAUS/FIN]
SFX M   0    ökére        [^eáéiíoóöõuúüû]          [PLUR]+[POSSESSEE]+[SBL]
SFX M   0    ökénél       [^eáéiíoóöõuúüû]          [PLUR]+[POSSESSEE]+[ADE]
SFX M   0    ökének       [^eáéiíoóöõuúüû]          [PLUR]+[POSSESSEE]+[DAT]
SFX M   0    ökén         [^eáéiíoóöõuúüû]          [PLUR]+[POSSESSEE]+[SUE]
SFX M   0    ökéiül       [^eáéiíoóöõuúüû]          [PLUR]+[POSSESSEE]+[PLUR]+[ESS]
SFX M   0    ökéiért      [^eáéiíoóöõuúüû]          [PLUR]+[POSSESSEE]+[PLUR]+[CAUS/FIN]
SFX M   0    ökéivé       [^eáéiíoóöõuúüû]          [PLUR]+[POSSESSEE]+[PLUR]+[TRANS]
SFX M   0    ökéivel      [^eáéiíoóöõuúüû]          [PLUR]+[POSSESSEE]+[PLUR]+[INSTR]
SFX M   0    ökéitõl      [^eáéiíoóöõuúüû]          [PLUR]+[POSSESSEE]+[PLUR]+[ABL]
SFX M   0    ökéit        [^eáéiíoóöõuúüû]          [PLUR]+[POSSESSEE]+[PLUR]+[ACC]
SFX M   0    ökéirõl      [^eáéiíoóöõuúüû]          [PLUR]+[POSSESSEE]+[PLUR]+[DEL]
SFX M   0    ökéire       [^eáéiíoóöõuúüû]          [PLUR]+[POSSESSEE]+[PLUR]+[SBL]
SFX M   0    ökéinél      [^eáéiíoóöõuúüû]          [PLUR]+[POSSESSEE]+[PLUR]+[ADE]
SFX M   0    ökéinek      [^eáéiíoóöõuúüû]          [PLUR]+[POSSESSEE]+[PLUR]+[DAT]
SFX M   0    ökéin        [^eáéiíoóöõuúüû]          [PLUR]+[POSSESSEE]+[PLUR]+[SUE]
SFX M   0    ökéiig       [^eáéiíoóöõuúüû]          [PLUR]+[POSSESSEE]+[PLUR]+[TERM]
SFX M   0    ökéihöz      [^eáéiíoóöõuúüû]          [PLUR]+[POSSESSEE]+[PLUR]+[ALL]
SFX M   0    ökéig        [^eáéiíoóöõuúüû]          [PLUR]+[POSSESSEE]+[TERM]
SFX M   0    ökéibõl      [^eáéiíoóöõuúüû]          [PLUR]+[POSSESSEE]+[PLUR]+[ELA]
SFX M   0    ökéiben      [^eáéiíoóöõuúüû]          [PLUR]+[POSSESSEE]+[PLUR]+[INE]
SFX M   0    ökéibe       [^eáéiíoóöõuúüû]          [PLUR]+[POSSESSEE]+[PLUR]+[ILL]
SFX M   0    ökéi         [^eáéiíoóöõuúüû]          [PLUR]+[POSSESSEE]+[PLUR]+[NOM]
SFX M   0    ökéhöz       [^eáéiíoóöõuúüû]          [PLUR]+[POSSESSEE]+[ALL]
SFX M   0    ökébõl       [^eáéiíoóöõuúüû]          [PLUR]+[POSSESSEE]+[ELA]
SFX M   0    ökében       [^eáéiíoóöõuúüû]          [PLUR]+[POSSESSEE]+[INE]
SFX M   0    ökébe        [^eáéiíoóöõuúüû]          [PLUR]+[POSSESSEE]+[ILL]
SFX M   0    öké          [^eáéiíoóöõuúüû]          [PLUR]+[POSSESSEE]+[NOM]
SFX M   0    öktõl        [^eáéiíoóöõuúüû]          [PLUR]+[ABL]
SFX M   0    ökrõl        [^eáéiíoóöõuúüû]          [PLUR]+[DEL]
SFX M   0    ökre         [^eáéiíoóöõuúüû]          [PLUR]+[SBL]
SFX M   0    öknél        [^eáéiíoóöõuúüû]          [PLUR]+[ADE]
SFX M   0    öknek        [^eáéiíoóöõuúüû]          [PLUR]+[DAT]
SFX M   0    ökként       [^eáéiíoóöõuúüû]          [PLUR]+[FORM]
SFX M   0    ökké         [^eáéiíoóöõuúüû]          [PLUR]+[TRANS]
SFX M   0    ökkor        [^eáéiíoóöõuúüû]          [PLUR]+[TEMP]
SFX M   0    ökkel        [^eáéiíoóöõuúüû]          [PLUR]+[INSTR]
SFX M   0    ökig         [^eáéiíoóöõuúüû]          [PLUR]+[TERM]
SFX M   0    ökhöz        [^eáéiíoóöõuúüû]          [PLUR]+[ALL]
SFX M   0    öket         [^eáéiíoóöõuúüû]          [PLUR]+[ACC]
SFX M   0    ökbõl        [^eáéiíoóöõuúüû]          [PLUR]+[ELA]
SFX M   0    ökben        [^eáéiíoóöõuúüû]          [PLUR]+[INE]
SFX M   0    ökbe         [^eáéiíoóöõuúüû]          [PLUR]+[ILL]
SFX M   0    ök           [^eáéiíoóöõuúüû]          [PLUR]+[NOM]
SFX M   0    ödül         [^eáéiíoóöõuúüû]          [POSS_SG_2]+[ESS]
SFX M   0    ödön         [^eáéiíoóöõuúüû]          [POSS_SG_2]+[SUE]
SFX M   0    ödéül        [^eáéiíoóöõuúüû]          [POSS_SG_2]+[POSSESSEE]+[ESS]
SFX M   0    ödéért       [^eáéiíoóöõuúüû]          [POSS_SG_2]+[POSSESSEE]+[CAUS/FIN]
SFX M   0    ödévé        [^eáéiíoóöõuúüû]          [POSS_SG_2]+[POSSESSEE]+[TRANS]
SFX M   0    ödével       [^eáéiíoóöõuúüû]          [POSS_SG_2]+[POSSESSEE]+[INSTR]
SFX M   0    ödétõl       [^eáéiíoóöõuúüû]          [POSS_SG_2]+[POSSESSEE]+[ABL]
SFX M   0    ödét         [^eáéiíoóöõuúüû]          [POSS_SG_2]+[POSSESSEE]+[ACC]
SFX M   0    ödérõl       [^eáéiíoóöõuúüû]          [POSS_SG_2]+[POSSESSEE]+[DEL]
SFX M   0    ödért        [^eáéiíoóöõuúüû]          [POSS_SG_2]+[CAUS/FIN]
SFX M   0    ödére        [^eáéiíoóöõuúüû]          [POSS_SG_2]+[POSSESSEE]+[SBL]
SFX M   0    ödénél       [^eáéiíoóöõuúüû]          [POSS_SG_2]+[POSSESSEE]+[ADE]
SFX M   0    ödének       [^eáéiíoóöõuúüû]          [POSS_SG_2]+[POSSESSEE]+[DAT]
SFX M   0    ödén         [^eáéiíoóöõuúüû]          [POSS_SG_2]+[POSSESSEE]+[SUE]
SFX M   0    ödékül       [^eáéiíoóöõuúüû]          [POSS_SG_1]+[ék_FAMILIAR_noun]+[ESS]
SFX M   0    ödékön       [^eáéiíoóöõuúüû]          [POSS_SG_1]+[ék_FAMILIAR_noun]+[SUE]
SFX M   0    ödékéül      [^eáéiíoóöõuúüû]          [POSS_SG_1]+[ék_FAMILIAR_noun]+[POSSESSEE]+[ESS]
SFX M   0    ödékéért     [^eáéiíoóöõuúüû]          [POSS_SG_1]+[ék_FAMILIAR_noun]+[POSSESSEE]+[CAUS/FIN]
SFX M   0    ödékévé      [^eáéiíoóöõuúüû]          [POSS_SG_1]+[ék_FAMILIAR_noun]+[POSSESSEE]+[TRANS]
SFX M   0    ödékével     [^eáéiíoóöõuúüû]          [POSS_SG_1]+[ék_FAMILIAR_noun]+[POSSESSEE]+[INSTR]
SFX M   0    ödékétõl     [^eáéiíoóöõuúüû]          [POSS_SG_1]+[ék_FAMILIAR_noun]+[POSSESSEE]+[ABL]
SFX M   0    ödékét       [^eáéiíoóöõuúüû]          [POSS_SG_1]+[ék_FAMILIAR_noun]+[POSSESSEE]+[ACC]
SFX M   0    ödékérõl     [^eáéiíoóöõuúüû]          [POSS_SG_1]+[ék_FAMILIAR_noun]+[POSSESSEE]+[DEL]
SFX M   0    ödékért      [^eáéiíoóöõuúüû]          [POSS_SG_1]+[ék_FAMILIAR_noun]+[CAUS/FIN]
SFX M   0    ödékére      [^eáéiíoóöõuúüû]          [POSS_SG_1]+[ék_FAMILIAR_noun]+[POSSESSEE]+[SBL]
SFX M   0    ödékénél     [^eáéiíoóöõuúüû]          [POSS_SG_1]+[ék_FAMILIAR_noun]+[POSSESSEE]+[ADE]
SFX M   0    ödékének     [^eáéiíoóöõuúüû]          [POSS_SG_1]+[ék_FAMILIAR_noun]+[POSSESSEE]+[DAT]
SFX M   0    ödékén       [^eáéiíoóöõuúüû]          [POSS_SG_1]+[ék_FAMILIAR_noun]+[POSSESSEE]+[SUE]
SFX M   0    ödékéiül     [^eáéiíoóöõuúüû]          [POSS_SG_1]+[ék_FAMILIAR_noun]+[POSSESSEE]+[PLUR]+[ESS]
SFX M   0    ödékéiért    [^eáéiíoóöõuúüû]          [POSS_SG_1]+[ék_FAMILIAR_noun]+[POSSESSEE]+[PLUR]+[CAUS/FIN]
SFX M   0    ödékéivé     [^eáéiíoóöõuúüû]          [POSS_SG_1]+[ék_FAMILIAR_noun]+[POSSESSEE]+[PLUR]+[TRANS]
SFX M   0    ödékéivel    [^eáéiíoóöõuúüû]          [POSS_SG_1]+[ék_FAMILIAR_noun]+[POSSESSEE]+[PLUR]+[INSTR]
SFX M   0    ödékéitõl    [^eáéiíoóöõuúüû]          [POSS_SG_1]+[ék_FAMILIAR_noun]+[POSSESSEE]+[PLUR]+[ABL]
SFX M   0    ödékéit      [^eáéiíoóöõuúüû]          [POSS_SG_1]+[ék_FAMILIAR_noun]+[POSSESSEE]+[PLUR]+[ACC]
SFX M   0    ödékéirõl    [^eáéiíoóöõuúüû]          [POSS_SG_1]+[ék_FAMILIAR_noun]+[POSSESSEE]+[PLUR]+[DEL]
SFX M   0    ödékéire     [^eáéiíoóöõuúüû]          [POSS_SG_1]+[ék_FAMILIAR_noun]+[POSSESSEE]+[PLUR]+[SBL]
SFX M   0    ödékéinél    [^eáéiíoóöõuúüû]          [POSS_SG_1]+[ék_FAMILIAR_noun]+[POSSESSEE]+[PLUR]+[ADE]
SFX M   0    ödékéinek    [^eáéiíoóöõuúüû]          [POSS_SG_1]+[ék_FAMILIAR_noun]+[POSSESSEE]+[PLUR]+[DAT]
SFX M   0    ödékéin      [^eáéiíoóöõuúüû]          [POSS_SG_1]+[ék_FAMILIAR_noun]+[POSSESSEE]+[PLUR]+[SUE]
SFX M   0    ödékéiig     [^eáéiíoóöõuúüû]          [POSS_SG_1]+[ék_FAMILIAR_noun]+[POSSESSEE]+[PLUR]+[TERM]
SFX M   0    ödékéihöz    [^eáéiíoóöõuúüû]          [POSS_SG_1]+[ék_FAMILIAR_noun]+[POSSESSEE]+[PLUR]+[ALL]
SFX M   0    ödékéig      [^eáéiíoóöõuúüû]          [POSS_SG_1]+[ék_FAMILIAR_noun]+[POSSESSEE]+[TERM]
SFX M   0    ödékéibõl    [^eáéiíoóöõuúüû]          [POSS_SG_1]+[ék_FAMILIAR_noun]+[POSSESSEE]+[PLUR]+[ELA]
SFX M   0    ödékéiben    [^eáéiíoóöõuúüû]          [POSS_SG_1]+[ék_FAMILIAR_noun]+[POSSESSEE]+[PLUR]+[INE]
SFX M   0    ödékéibe     [^eáéiíoóöõuúüû]          [POSS_SG_1]+[ék_FAMILIAR_noun]+[POSSESSEE]+[PLUR]+[ILL]
SFX M   0    ödékéi       [^eáéiíoóöõuúüû]          [POSS_SG_1]+[ék_FAMILIAR_noun]+[POSSESSEE]+[PLUR]+[NOM]
SFX M   0    ödékéhöz     [^eáéiíoóöõuúüû]          [POSS_SG_1]+[ék_FAMILIAR_noun]+[POSSESSEE]+[ALL]
SFX M   0    ödékébõl     [^eáéiíoóöõuúüû]          [POSS_SG_1]+[ék_FAMILIAR_noun]+[POSSESSEE]+[ELA]
SFX M   0    ödékében     [^eáéiíoóöõuúüû]          [POSS_SG_1]+[ék_FAMILIAR_noun]+[POSSESSEE]+[INE]
SFX M   0    ödékébe      [^eáéiíoóöõuúüû]          [POSS_SG_1]+[ék_FAMILIAR_noun]+[POSSESSEE]+[ILL]
SFX M   0    ödéké        [^eáéiíoóöõuúüû]          [POSS_SG_1]+[ék_FAMILIAR_noun]+[POSSESSEE]+[NOM]
SFX M   0    ödéktõl      [^eáéiíoóöõuúüû]          [POSS_SG_1]+[ék_FAMILIAR_noun]+[ABL]
SFX M   0    ödékrõl      [^eáéiíoóöõuúüû]          [POSS_SG_1]+[ék_FAMILIAR_noun]+[DEL]
SFX M   0    ödékre       [^eáéiíoóöõuúüû]          [POSS_SG_1]+[ék_FAMILIAR_noun]+[SBL]
SFX M   0    ödéknél      [^eáéiíoóöõuúüû]          [POSS_SG_1]+[ék_FAMILIAR_noun]+[ADE]
SFX M   0    ödéknek      [^eáéiíoóöõuúüû]          [POSS_SG_1]+[ék_FAMILIAR_noun]+[DAT]
SFX M   0    ödékké       [^eáéiíoóöõuúüû]          [POSS_SG_1]+[ék_FAMILIAR_noun]+[TRANS]
SFX M   0    ödékkel      [^eáéiíoóöõuúüû]          [POSS_SG_1]+[ék_FAMILIAR_noun]+[INSTR]
SFX M   0    ödékig       [^eáéiíoóöõuúüû]          [POSS_SG_1]+[ék_FAMILIAR_noun]+[TERM]
SFX M   0    ödékhöz      [^eáéiíoóöõuúüû]          [POSS_SG_1]+[ék_FAMILIAR_noun]+[ALL]
SFX M   0    ödéket       [^eáéiíoóöõuúüû]          [POSS_SG_1]+[ék_FAMILIAR_noun]+[ACC]
SFX M   0    ödékbõl      [^eáéiíoóöõuúüû]          [POSS_SG_1]+[ék_FAMILIAR_noun]+[ELA]
SFX M   0    ödékben      [^eáéiíoóöõuúüû]          [POSS_SG_1]+[ék_FAMILIAR_noun]+[INE]
SFX M   0    ödékbe       [^eáéiíoóöõuúüû]          [POSS_SG_1]+[ék_FAMILIAR_noun]+[ILL]
SFX M   0    ödék         [^eáéiíoóöõuúüû]          [POSS_SG_2]+[ék_FAMILIAR_noun]+[NOM]
SFX M   0    ödéiül       [^eáéiíoóöõuúüû]          [POSS_SG_2]+[POSSESSEE]+[PLUR]+[ESS]
SFX M   0    ödéiért      [^eáéiíoóöõuúüû]          [POSS_SG_2]+[POSSESSEE]+[PLUR]+[CAUS/FIN]
SFX M   0    ödéivé       [^eáéiíoóöõuúüû]          [POSS_SG_2]+[POSSESSEE]+[PLUR]+[TRANS]
SFX M   0    ödéivel      [^eáéiíoóöõuúüû]          [POSS_SG_2]+[POSSESSEE]+[PLUR]+[INSTR]
SFX M   0    ödéitõl      [^eáéiíoóöõuúüû]          [POSS_SG_2]+[POSSESSEE]+[PLUR]+[ABL]
SFX M   0    ödéit        [^eáéiíoóöõuúüû]          [POSS_SG_2]+[POSSESSEE]+[PLUR]+[ACC]
SFX M   0    ödéirõl      [^eáéiíoóöõuúüû]          [POSS_SG_2]+[POSSESSEE]+[PLUR]+[DEL]
SFX M   0    ödéire       [^eáéiíoóöõuúüû]          [POSS_SG_2]+[POSSESSEE]+[PLUR]+[SBL]
SFX M   0    ödéinél      [^eáéiíoóöõuúüû]          [POSS_SG_2]+[POSSESSEE]+[PLUR]+[ADE]
SFX M   0    ödéinek      [^eáéiíoóöõuúüû]          [POSS_SG_2]+[POSSESSEE]+[PLUR]+[DAT]
SFX M   0    ödéin        [^eáéiíoóöõuúüû]          [POSS_SG_2]+[POSSESSEE]+[PLUR]+[SUE]
SFX M   0    ödéiig       [^eáéiíoóöõuúüû]          [POSS_SG_2]+[POSSESSEE]+[PLUR]+[TERM]
SFX M   0    ödéihöz      [^eáéiíoóöõuúüû]          [POSS_SG_2]+[POSSESSEE]+[PLUR]+[ALL]
SFX M   0    ödéig        [^eáéiíoóöõuúüû]          [POSS_SG_2]+[POSSESSEE]+[TERM]
SFX M   0    ödéibõl      [^eáéiíoóöõuúüû]          [POSS_SG_2]+[POSSESSEE]+[PLUR]+[ELA]
SFX M   0    ödéiben      [^eáéiíoóöõuúüû]          [POSS_SG_2]+[POSSESSEE]+[PLUR]+[INE]
SFX M   0    ödéibe       [^eáéiíoóöõuúüû]          [POSS_SG_2]+[POSSESSEE]+[PLUR]+[ILL]
SFX M   0    ödéi         [^eáéiíoóöõuúüû]          [POSS_SG_2]+[POSSESSEE]+[PLUR]+[NOM]
SFX M   0    ödéhöz       [^eáéiíoóöõuúüû]          [POSS_SG_2]+[POSSESSEE]+[ALL]
SFX M   0    ödébõl       [^eáéiíoóöõuúüû]          [POSS_SG_2]+[POSSESSEE]+[ELA]
SFX M   0    ödében       [^eáéiíoóöõuúüû]          [POSS_SG_2]+[POSSESSEE]+[INE]
SFX M   0    ödébe        [^eáéiíoóöõuúüû]          [POSS_SG_2]+[POSSESSEE]+[ILL]
SFX M   0    ödé          [^eáéiíoóöõuúüû]          [POSS_SG_2]+[POSSESSEE]+[NOM]
SFX M   0    ödtõl        [^eáéiíoóöõuúüû]          [POSS_SG_2]+[ABL]
SFX M   0    ödrõl        [^eáéiíoóöõuúüû]          [POSS_SG_2]+[DEL]
SFX M   0    ödre         [^eáéiíoóöõuúüû]          [POSS_SG_2]+[SBL]
SFX M   0    ödnél        [^eáéiíoóöõuúüû]          [POSS_SG_2]+[ADE]
SFX M   0    ödnek        [^eáéiíoóöõuúüû]          [POSS_SG_2]+[DAT]
SFX M   0    ödként       [^eáéiíoóöõuúüû]          [POSS_SG_2]+[FORM]
SFX M   0    ödkor        [^eáéiíoóöõuúüû]          [POSS_SG_2]+[TEMP]
SFX M   0    ödig         [^eáéiíoóöõuúüû]          [POSS_SG_2]+[TERM]
SFX M   0    ödhöz        [^eáéiíoóöõuúüû]          [POSS_SG_2]+[ALL]
SFX M   0    ödet         [^eáéiíoóöõuúüû]          [POSS_SG_2]+[ACC]
SFX M   0    öddé         [^eáéiíoóöõuúüû]          [POSS_SG_2]+[TRANS]
SFX M   0    öddel        [^eáéiíoóöõuúüû]          [POSS_SG_2]+[INSTR]
SFX M   0    ödbõl        [^eáéiíoóöõuúüû]          [POSS_SG_2]+[ELA]
SFX M   0    ödben        [^eáéiíoóöõuúüû]          [POSS_SG_2]+[INE]
SFX M   0    ödbe         [^eáéiíoóöõuúüû]          [POSS_SG_2]+[ILL]
SFX M   0    öd           [^eáéiíoóöõuúüû]          [POSS_SG_2]+[NOM]
SFX M   0    öd           [^eáéiíoóöõuúüû]          [POSS_SG_2]+[ACC]
SFX M   0    ékül         [^eáéiíoóöõuúüû]          [ék_FAMILIAR_noun]+[ESS]
SFX M   0    ékön         [^eáéiíoóöõuúüû]          [ék_FAMILIAR_noun]+[SUE]
SFX M   0    ékéül        [^eáéiíoóöõuúüû]          [ék_FAMILIAR_noun]+[POSSESSEE]+[ESS]
SFX M   0    ékéért       [^eáéiíoóöõuúüû]          [ék_FAMILIAR_noun]+[POSSESSEE]+[CAUS/FIN]
SFX M   0    ékévé        [^eáéiíoóöõuúüû]          [ék_FAMILIAR_noun]+[POSSESSEE]+[TRANS]
SFX M   0    ékével       [^eáéiíoóöõuúüû]          [ék_FAMILIAR_noun]+[POSSESSEE]+[INSTR]
SFX M   0    ékétõl       [^eáéiíoóöõuúüû]          [ék_FAMILIAR_noun]+[POSSESSEE]+[ABL]
SFX M   0    ékét         [^eáéiíoóöõuúüû]          [ék_FAMILIAR_noun]+[POSSESSEE]+[ACC]
SFX M   0    ékérõl       [^eáéiíoóöõuúüû]          [ék_FAMILIAR_noun]+[POSSESSEE]+[DEL]
SFX M   0    ékért        [^eáéiíoóöõuúüû]          [ék_FAMILIAR_noun]+[CAUS/FIN]
SFX M   0    ékére        [^eáéiíoóöõuúüû]          [ék_FAMILIAR_noun]+[POSSESSEE]+[SBL]
SFX M   0    ékénél       [^eáéiíoóöõuúüû]          [ék_FAMILIAR_noun]+[POSSESSEE]+[ADE]
SFX M   0    ékének       [^eáéiíoóöõuúüû]          [ék_FAMILIAR_noun]+[POSSESSEE]+[DAT]
SFX M   0    ékén         [^eáéiíoóöõuúüû]          [ék_FAMILIAR_noun]+[POSSESSEE]+[SUE]
SFX M   0    ékéiül       [^eáéiíoóöõuúüû]          [ék_FAMILIAR_noun]+[POSSESSEE]+[PLUR]+[ESS]
SFX M   0    ékéiért      [^eáéiíoóöõuúüû]          [ék_FAMILIAR_noun]+[POSSESSEE]+[PLUR]+[CAUS/FIN]
SFX M   0    ékéivé       [^eáéiíoóöõuúüû]          [ék_FAMILIAR_noun]+[POSSESSEE]+[PLUR]+[TRANS]
SFX M   0    ékéivel      [^eáéiíoóöõuúüû]          [ék_FAMILIAR_noun]+[POSSESSEE]+[PLUR]+[INSTR]
SFX M   0    ékéitõl      [^eáéiíoóöõuúüû]          [ék_FAMILIAR_noun]+[POSSESSEE]+[PLUR]+[ABL]
SFX M   0    ékéit        [^eáéiíoóöõuúüû]          [ék_FAMILIAR_noun]+[POSSESSEE]+[PLUR]+[ACC]
SFX M   0    ékéirõl      [^eáéiíoóöõuúüû]          [ék_FAMILIAR_noun]+[POSSESSEE]+[PLUR]+[DEL]
SFX M   0    ékéire       [^eáéiíoóöõuúüû]          [ék_FAMILIAR_noun]+[POSSESSEE]+[PLUR]+[SBL]
SFX M   0    ékéinél      [^eáéiíoóöõuúüû]          [ék_FAMILIAR_noun]+[POSSESSEE]+[PLUR]+[ADE]
SFX M   0    ékéinek      [^eáéiíoóöõuúüû]          [ék_FAMILIAR_noun]+[POSSESSEE]+[PLUR]+[DAT]
SFX M   0    ékéin        [^eáéiíoóöõuúüû]          [ék_FAMILIAR_noun]+[POSSESSEE]+[PLUR]+[SUE]
SFX M   0    ékéiig       [^eáéiíoóöõuúüû]          [ék_FAMILIAR_noun]+[POSSESSEE]+[PLUR]+[TERM]
SFX M   0    ékéihöz      [^eáéiíoóöõuúüû]          [ék_FAMILIAR_noun]+[POSSESSEE]+[PLUR]+[ALL]
SFX M   0    ékéig        [^eáéiíoóöõuúüû]          [ék_FAMILIAR_noun]+[POSSESSEE]+[TERM]
SFX M   0    ékéibõl      [^eáéiíoóöõuúüû]          [ék_FAMILIAR_noun]+[POSSESSEE]+[PLUR]+[ELA]
SFX M   0    ékéiben      [^eáéiíoóöõuúüû]          [ék_FAMILIAR_noun]+[POSSESSEE]+[PLUR]+[INE]
SFX M   0    ékéibe       [^eáéiíoóöõuúüû]          [ék_FAMILIAR_noun]+[POSSESSEE]+[PLUR]+[ILL]
SFX M   0    ékéi         [^eáéiíoóöõuúüû]          [ék_FAMILIAR_noun]+[POSSESSEE]+[PLUR]+[NOM]
SFX M   0    ékéhöz       [^eáéiíoóöõuúüû]          [ék_FAMILIAR_noun]+[POSSESSEE]+[ALL]
SFX M   0    ékébõl       [^eáéiíoóöõuúüû]          [ék_FAMILIAR_noun]+[POSSESSEE]+[ELA]
SFX M   0    ékében       [^eáéiíoóöõuúüû]          [ék_FAMILIAR_noun]+[POSSESSEE]+[INE]
SFX M   0    ékébe        [^eáéiíoóöõuúüû]          [ék_FAMILIAR_noun]+[POSSESSEE]+[ILL]
SFX M   0    éké          [^eáéiíoóöõuúüû]          [ék_FAMILIAR_noun]+[POSSESSEE]+[NOM]
SFX M   0    éktõl        [^eáéiíoóöõuúüû]          [ék_FAMILIAR_noun]+[ABL]
SFX M   0    ékrõl        [^eáéiíoóöõuúüû]          [ék_FAMILIAR_noun]+[DEL]
SFX M   0    ékre         [^eáéiíoóöõuúüû]          [ék_FAMILIAR_noun]+[SBL]
SFX M   0    éknél        [^eáéiíoóöõuúüû]          [ék_FAMILIAR_noun]+[ADE]
SFX M   0    éknek        [^eáéiíoóöõuúüû]          [ék_FAMILIAR_noun]+[DAT]
SFX M   0    ékké         [^eáéiíoóöõuúüû]          [ék_FAMILIAR_noun]+[TRANS]
SFX M   0    ékkel        [^eáéiíoóöõuúüû]          [ék_FAMILIAR_noun]+[INSTR]
SFX M   0    ékig         [^eáéiíoóöõuúüû]          [ék_FAMILIAR_noun]+[TERM]
SFX M   0    ékhöz        [^eáéiíoóöõuúüû]          [ék_FAMILIAR_noun]+[ALL]
SFX M   0    éket         [^eáéiíoóöõuúüû]          [ék_FAMILIAR_noun]+[ACC]
SFX M   0    ékbõl        [^eáéiíoóöõuúüû]          [ék_FAMILIAR_noun]+[ELA]
SFX M   0    ékben        [^eáéiíoóöõuúüû]          [ék_FAMILIAR_noun]+[INE]
SFX M   0    ékbe         [^eáéiíoóöõuúüû]          [ék_FAMILIAR_noun]+[ILL]
SFX M   0    ék           [^eáéiíoóöõuúüû]          [ék_FAMILIAR_noun]+[NOM]
SFX L Y 426
SFX L   0    ünkül        [^eáéiíoóöõuúüû]          [POSS_PL_1]+[ESS]
SFX L   0    ünkön        [^eáéiíoóöõuúüû]          [POSS_PL_1]+[SUE]
SFX L   0    ünkéül       [^eáéiíoóöõuúüû]          [POSS_PL_1]+[POSSESSEE]+[ESS]
SFX L   0    ünkéért      [^eáéiíoóöõuúüû]          [POSS_PL_1]+[POSSESSEE]+[CAUS/FIN]
SFX L   0    ünkévé       [^eáéiíoóöõuúüû]          [POSS_PL_1]+[POSSESSEE]+[TRANS]
SFX L   0    ünkével      [^eáéiíoóöõuúüû]          [POSS_PL_1]+[POSSESSEE]+[INSTR]
SFX L   0    ünkétõl      [^eáéiíoóöõuúüû]          [POSS_PL_1]+[POSSESSEE]+[ABL]
SFX L   0    ünkét        [^eáéiíoóöõuúüû]          [POSS_PL_1]+[POSSESSEE]+[ACC]
SFX L   0    ünkérõl      [^eáéiíoóöõuúüû]          [POSS_PL_1]+[POSSESSEE]+[DEL]
SFX L   0    ünkért       [^eáéiíoóöõuúüû]          [POSS_PL_1]+[CAUS/FIN]
SFX L   0    ünkére       [^eáéiíoóöõuúüû]          [POSS_PL_1]+[POSSESSEE]+[SBL]
SFX L   0    ünkénél      [^eáéiíoóöõuúüû]          [POSS_PL_1]+[POSSESSEE]+[ADE]
SFX L   0    ünkének      [^eáéiíoóöõuúüû]          [POSS_PL_1]+[POSSESSEE]+[DAT]
SFX L   0    ünkén        [^eáéiíoóöõuúüû]          [POSS_PL_1]+[POSSESSEE]+[SUE]
SFX L   0    ünkéiül      [^eáéiíoóöõuúüû]          [POSS_PL_1]+[POSSESSEE]+[PLUR]+[ESS]
SFX L   0    ünkéiért     [^eáéiíoóöõuúüû]          [POSS_PL_1]+[POSSESSEE]+[PLUR]+[CAUS/FIN]
SFX L   0    ünkéivé      [^eáéiíoóöõuúüû]          [POSS_PL_1]+[POSSESSEE]+[PLUR]+[TRANS]
SFX L   0    ünkéivel     [^eáéiíoóöõuúüû]          [POSS_PL_1]+[POSSESSEE]+[PLUR]+[INSTR]
SFX L   0    ünkéitõl     [^eáéiíoóöõuúüû]          [POSS_PL_1]+[POSSESSEE]+[PLUR]+[ABL]
SFX L   0    ünkéit       [^eáéiíoóöõuúüû]          [POSS_PL_1]+[POSSESSEE]+[PLUR]+[ACC]
SFX L   0    ünkéirõl     [^eáéiíoóöõuúüû]          [POSS_PL_1]+[POSSESSEE]+[PLUR]+[DEL]
SFX L   0    ünkéire      [^eáéiíoóöõuúüû]          [POSS_PL_1]+[POSSESSEE]+[PLUR]+[SBL]
SFX L   0    ünkéinél     [^eáéiíoóöõuúüû]          [POSS_PL_1]+[POSSESSEE]+[PLUR]+[ADE]
SFX L   0    ünkéinek     [^eáéiíoóöõuúüû]          [POSS_PL_1]+[POSSESSEE]+[PLUR]+[DAT]
SFX L   0    ünkéin       [^eáéiíoóöõuúüû]          [POSS_PL_1]+[POSSESSEE]+[PLUR]+[SUE]
SFX L   0    ünkéiig      [^eáéiíoóöõuúüû]          [POSS_PL_1]+[POSSESSEE]+[PLUR]+[TERM]
SFX L   0    ünkéihöz     [^eáéiíoóöõuúüû]          [POSS_PL_1]+[POSSESSEE]+[PLUR]+[ALL]
SFX L   0    ünkéig       [^eáéiíoóöõuúüû]          [POSS_PL_1]+[POSSESSEE]+[TERM]
SFX L   0    ünkéibõl     [^eáéiíoóöõuúüû]          [POSS_PL_1]+[POSSESSEE]+[PLUR]+[ELA]
SFX L   0    ünkéiben     [^eáéiíoóöõuúüû]          [POSS_PL_1]+[POSSESSEE]+[PLUR]+[INE]
SFX L   0    ünkéibe      [^eáéiíoóöõuúüû]          [POSS_PL_1]+[POSSESSEE]+[PLUR]+[ILL]
SFX L   0    ünkéi        [^eáéiíoóöõuúüû]          [POSS_PL_1]+[POSSESSEE]+[PLUR]+[NOM]
SFX L   0    ünkéhöz      [^eáéiíoóöõuúüû]          [POSS_PL_1]+[POSSESSEE]+[ALL]
SFX L   0    ünkébõl      [^eáéiíoóöõuúüû]          [POSS_PL_1]+[POSSESSEE]+[ELA]
SFX L   0    ünkében      [^eáéiíoóöõuúüû]          [POSS_PL_1]+[POSSESSEE]+[INE]
SFX L   0    ünkébe       [^eáéiíoóöõuúüû]          [POSS_PL_1]+[POSSESSEE]+[ILL]
SFX L   0    ünké         [^eáéiíoóöõuúüû]          [POSS_PL_1]+[POSSESSEE]+[NOM]
SFX L   0    ünktõl       [^eáéiíoóöõuúüû]          [POSS_PL_1]+[ABL]
SFX L   0    ünkrõl       [^eáéiíoóöõuúüû]          [POSS_PL_1]+[DEL]
SFX L   0    ünkre        [^eáéiíoóöõuúüû]          [POSS_PL_1]+[SBL]
SFX L   0    ünknél       [^eáéiíoóöõuúüû]          [POSS_PL_1]+[ADE]
SFX L   0    ünknek       [^eáéiíoóöõuúüû]          [POSS_PL_1]+[DAT]
SFX L   0    ünkként      [^eáéiíoóöõuúüû]          [POSS_PL_1]+[FORM]
SFX L   0    ünkké        [^eáéiíoóöõuúüû]          [POSS_PL_1]+[TRANS]
SFX L   0    ünkkor       [^eáéiíoóöõuúüû]          [POSS_PL_1]+[TEMP]
SFX L   0    ünkkel       [^eáéiíoóöõuúüû]          [POSS_PL_1]+[INSTR]
SFX L   0    ünkig        [^eáéiíoóöõuúüû]          [POSS_PL_1]+[TERM]
SFX L   0    ünkhöz       [^eáéiíoóöõuúüû]          [POSS_PL_1]+[ALL]
SFX L   0    ünket        [^eáéiíoóöõuúüû]          [POSS_PL_1]+[ACC]
SFX L   0    ünkbõl       [^eáéiíoóöõuúüû]          [POSS_PL_1]+[ELA]
SFX L   0    ünkben       [^eáéiíoóöõuúüû]          [POSS_PL_1]+[INE]
SFX L   0    ünkbe        [^eáéiíoóöõuúüû]          [POSS_PL_1]+[ILL]
SFX L   0    ünk          [^eáéiíoóöõuúüû]          [POSS_PL_1]+[NOM]
SFX L   0    ünk          [^eáéiíoóöõuúüû]          [POSS_PL_1]+[ACC]
SFX L   0    ül           [^eáéiíoóöõuúüû]          [ESS]
SFX L   0    ékül         [^eáéiíoóöõuúüû]          [ék_FAMILIAR_noun]+[ESS]
SFX L   0    ékéül        [^eáéiíoóöõuúüû]          [ék_FAMILIAR_noun]+[POSSESSEE]+[ESS]
SFX L   0    ékéért       [^eáéiíoóöõuúüû]          [ék_FAMILIAR_noun]+[POSSESSEE]+[CAUS/FIN]
SFX L   0    ékévé        [^eáéiíoóöõuúüû]          [ék_FAMILIAR_noun]+[POSSESSEE]+[TRANS]
SFX L   0    ékével       [^eáéiíoóöõuúüû]          [ék_FAMILIAR_noun]+[POSSESSEE]+[INSTR]
SFX L   0    ékétõl       [^eáéiíoóöõuúüû]          [ék_FAMILIAR_noun]+[POSSESSEE]+[ABL]
SFX L   0    ékét         [^eáéiíoóöõuúüû]          [ék_FAMILIAR_noun]+[POSSESSEE]+[ACC]
SFX L   0    ékérõl       [^eáéiíoóöõuúüû]          [ék_FAMILIAR_noun]+[POSSESSEE]+[DEL]
SFX L   0    ékért        [^eáéiíoóöõuúüû]          [ék_FAMILIAR_noun]+[CAUS/FIN]
SFX L   0    ékére        [^eáéiíoóöõuúüû]          [ék_FAMILIAR_noun]+[POSSESSEE]+[SBL]
SFX L   0    ékénél       [^eáéiíoóöõuúüû]          [ék_FAMILIAR_noun]+[POSSESSEE]+[ADE]
SFX L   0    ékének       [^eáéiíoóöõuúüû]          [ék_FAMILIAR_noun]+[POSSESSEE]+[DAT]
SFX L   0    ékén         [^eáéiíoóöõuúüû]          [ék_FAMILIAR_noun]+[POSSESSEE]+[SUE]
SFX L   0    ékéiül       [^eáéiíoóöõuúüû]          [ék_FAMILIAR_noun]+[POSSESSEE]+[PLUR]+[ESS]
SFX L   0    ékéiért      [^eáéiíoóöõuúüû]          [ék_FAMILIAR_noun]+[POSSESSEE]+[PLUR]+[CAUS/FIN]
SFX L   0    ékéivé       [^eáéiíoóöõuúüû]          [ék_FAMILIAR_noun]+[POSSESSEE]+[PLUR]+[TRANS]
SFX L   0    ékéivel      [^eáéiíoóöõuúüû]          [ék_FAMILIAR_noun]+[POSSESSEE]+[PLUR]+[INSTR]
SFX L   0    ékéitõl      [^eáéiíoóöõuúüû]          [ék_FAMILIAR_noun]+[POSSESSEE]+[PLUR]+[ABL]
SFX L   0    ékéit        [^eáéiíoóöõuúüû]          [ék_FAMILIAR_noun]+[POSSESSEE]+[PLUR]+[ACC]
SFX L   0    ékéirõl      [^eáéiíoóöõuúüû]          [ék_FAMILIAR_noun]+[POSSESSEE]+[PLUR]+[DEL]
SFX L   0    ékéire       [^eáéiíoóöõuúüû]          [ék_FAMILIAR_noun]+[POSSESSEE]+[PLUR]+[SBL]
SFX L   0    ékéinél      [^eáéiíoóöõuúüû]          [ék_FAMILIAR_noun]+[POSSESSEE]+[PLUR]+[ADE]
SFX L   0    ékéinek      [^eáéiíoóöõuúüû]          [ék_FAMILIAR_noun]+[POSSESSEE]+[PLUR]+[DAT]
SFX L   0    ékéin        [^eáéiíoóöõuúüû]          [ék_FAMILIAR_noun]+[POSSESSEE]+[PLUR]+[SUE]
SFX L   0    ékéiig       [^eáéiíoóöõuúüû]          [ék_FAMILIAR_noun]+[POSSESSEE]+[PLUR]+[TERM]
SFX L   0    ékéihez      [^eáéiíoóöõuúüû]          [ék_FAMILIAR_noun]+[POSSESSEE]+[PLUR]+[ALL]
SFX L   0    ékéig        [^eáéiíoóöõuúüû]          [ék_FAMILIAR_noun]+[POSSESSEE]+[TERM]
SFX L   0    ékéibõl      [^eáéiíoóöõuúüû]          [ék_FAMILIAR_noun]+[POSSESSEE]+[PLUR]+[ELA]
SFX L   0    ékéiben      [^eáéiíoóöõuúüû]          [ék_FAMILIAR_noun]+[POSSESSEE]+[PLUR]+[INE]
SFX L   0    ékéibe       [^eáéiíoóöõuúüû]          [ék_FAMILIAR_noun]+[POSSESSEE]+[PLUR]+[ILL]
SFX L   0    ékéi         [^eáéiíoóöõuúüû]          [ék_FAMILIAR_noun]+[POSSESSEE]+[PLUR]+[NOM]
SFX L   0    ékéhez       [^eáéiíoóöõuúüû]          [ék_FAMILIAR_noun]+[POSSESSEE]+[ALL]
SFX L   0    ékébõl       [^eáéiíoóöõuúüû]          [ék_FAMILIAR_noun]+[POSSESSEE]+[ELA]
SFX L   0    ékében       [^eáéiíoóöõuúüû]          [ék_FAMILIAR_noun]+[POSSESSEE]+[INE]
SFX L   0    ékébe        [^eáéiíoóöõuúüû]          [ék_FAMILIAR_noun]+[POSSESSEE]+[ILL]
SFX L   0    éké          [^eáéiíoóöõuúüû]          [ék_FAMILIAR_noun]+[POSSESSEE]+[NOM]
SFX L   0    éktõl        [^eáéiíoóöõuúüû]          [ék_FAMILIAR_noun]+[ABL]
SFX L   0    ékrõl        [^eáéiíoóöõuúüû]          [ék_FAMILIAR_noun]+[DEL]
SFX L   0    ékre         [^eáéiíoóöõuúüû]          [ék_FAMILIAR_noun]+[SBL]
SFX L   0    éknél        [^eáéiíoóöõuúüû]          [ék_FAMILIAR_noun]+[ADE]
SFX L   0    éknek        [^eáéiíoóöõuúüû]          [ék_FAMILIAR_noun]+[DAT]
SFX L   0    ékké         [^eáéiíoóöõuúüû]          [ék_FAMILIAR_noun]+[TRANS]
SFX L   0    ékkel        [^eáéiíoóöõuúüû]          [ék_FAMILIAR_noun]+[INSTR]
SFX L   0    ékig         [^eáéiíoóöõuúüû]          [ék_FAMILIAR_noun]+[TERM]
SFX L   0    ékhez        [^eáéiíoóöõuúüû]          [ék_FAMILIAR_noun]+[ALL]
SFX L   0    éket         [^eáéiíoóöõuúüû]          [ék_FAMILIAR_noun]+[ACC]
SFX L   0    éken         [^eáéiíoóöõuúüû]          [ék_FAMILIAR_noun]+[SUE]
SFX L   0    ékbõl        [^eáéiíoóöõuúüû]          [ék_FAMILIAR_noun]+[ELA]
SFX L   0    ékben        [^eáéiíoóöõuúüû]          [ék_FAMILIAR_noun]+[INE]
SFX L   0    ékbe         [^eáéiíoóöõuúüû]          [ék_FAMILIAR_noun]+[ILL]
SFX L   0    ék           [^eáéiíoóöõuúüû]          [ék_FAMILIAR_noun]+[NOM]
SFX L   0    etekül       [^eáéiíoóöõuúüû]          [POSS_PL_2]+[ESS]
SFX L   0    etekéül      [^eáéiíoóöõuúüû]          [POSS_PL_2]+[POSSESSEE]+[ESS]
SFX L   0    etekéért     [^eáéiíoóöõuúüû]          [POSS_PL_2]+[POSSESSEE]+[CAUS/FIN]
SFX L   0    etekévé      [^eáéiíoóöõuúüû]          [POSS_PL_2]+[POSSESSEE]+[TRANS]
SFX L   0    etekével     [^eáéiíoóöõuúüû]          [POSS_PL_2]+[POSSESSEE]+[INSTR]
SFX L   0    etekétõl     [^eáéiíoóöõuúüû]          [POSS_PL_2]+[POSSESSEE]+[ABL]
SFX L   0    etekét       [^eáéiíoóöõuúüû]          [POSS_PL_2]+[POSSESSEE]+[ACC]
SFX L   0    etekérõl     [^eáéiíoóöõuúüû]          [POSS_PL_2]+[POSSESSEE]+[DEL]
SFX L   0    etekért      [^eáéiíoóöõuúüû]          [POSS_PL_2]+[CAUS/FIN]
SFX L   0    etekére      [^eáéiíoóöõuúüû]          [POSS_PL_2]+[POSSESSEE]+[SBL]
SFX L   0    etekénél     [^eáéiíoóöõuúüû]          [POSS_PL_2]+[POSSESSEE]+[ADE]
SFX L   0    etekének     [^eáéiíoóöõuúüû]          [POSS_PL_2]+[POSSESSEE]+[DAT]
SFX L   0    etekén       [^eáéiíoóöõuúüû]          [POSS_PL_2]+[POSSESSEE]+[SUE]
SFX L   0    etekéiül     [^eáéiíoóöõuúüû]          [POSS_PL_2]+[POSSESSEE]+[PLUR]+[ESS]
SFX L   0    etekéiért    [^eáéiíoóöõuúüû]          [POSS_PL_2]+[POSSESSEE]+[PLUR]+[CAUS/FIN]
SFX L   0    etekéivé     [^eáéiíoóöõuúüû]          [POSS_PL_2]+[POSSESSEE]+[PLUR]+[TRANS]
SFX L   0    etekéivel    [^eáéiíoóöõuúüû]          [POSS_PL_2]+[POSSESSEE]+[PLUR]+[INSTR]
SFX L   0    etekéitõl    [^eáéiíoóöõuúüû]          [POSS_PL_2]+[POSSESSEE]+[PLUR]+[ABL]
SFX L   0    etekéit      [^eáéiíoóöõuúüû]          [POSS_PL_2]+[POSSESSEE]+[PLUR]+[ACC]
SFX L   0    etekéirõl    [^eáéiíoóöõuúüû]          [POSS_PL_2]+[POSSESSEE]+[PLUR]+[DEL]
SFX L   0    etekéire     [^eáéiíoóöõuúüû]          [POSS_PL_2]+[POSSESSEE]+[PLUR]+[SBL]
SFX L   0    etekéinél    [^eáéiíoóöõuúüû]          [POSS_PL_2]+[POSSESSEE]+[PLUR]+[ADE]
SFX L   0    etekéinek    [^eáéiíoóöõuúüû]          [POSS_PL_2]+[POSSESSEE]+[PLUR]+[DAT]
SFX L   0    etekéin      [^eáéiíoóöõuúüû]          [POSS_PL_2]+[POSSESSEE]+[PLUR]+[SUE]
SFX L   0    etekéiig     [^eáéiíoóöõuúüû]          [POSS_PL_2]+[POSSESSEE]+[PLUR]+[TERM]
SFX L   0    etekéihez    [^eáéiíoóöõuúüû]          [POSS_PL_2]+[POSSESSEE]+[PLUR]+[ALL]
SFX L   0    etekéig      [^eáéiíoóöõuúüû]          [POSS_PL_2]+[POSSESSEE]+[TERM]
SFX L   0    etekéibõl    [^eáéiíoóöõuúüû]          [POSS_PL_2]+[POSSESSEE]+[PLUR]+[ELA]
SFX L   0    etekéiben    [^eáéiíoóöõuúüû]          [POSS_PL_2]+[POSSESSEE]+[PLUR]+[INE]
SFX L   0    etekéibe     [^eáéiíoóöõuúüû]          [POSS_PL_2]+[POSSESSEE]+[PLUR]+[ILL]
SFX L   0    etekéi       [^eáéiíoóöõuúüû]          [POSS_PL_2]+[POSSESSEE]+[PLUR]+[NOM]
SFX L   0    etekéhez     [^eáéiíoóöõuúüû]          [POSS_PL_2]+[POSSESSEE]+[ALL]
SFX L   0    etekébõl     [^eáéiíoóöõuúüû]          [POSS_PL_2]+[POSSESSEE]+[ELA]
SFX L   0    etekében     [^eáéiíoóöõuúüû]          [POSS_PL_2]+[POSSESSEE]+[INE]
SFX L   0    etekébe      [^eáéiíoóöõuúüû]          [POSS_PL_2]+[POSSESSEE]+[ILL]
SFX L   0    eteké        [^eáéiíoóöõuúüû]          [POSS_PL_2]+[POSSESSEE]+[NOM]
SFX L   0    etektõl      [^eáéiíoóöõuúüû]          [POSS_PL_2]+[ABL]
SFX L   0    etekrõl      [^eáéiíoóöõuúüû]          [POSS_PL_2]+[DEL]
SFX L   0    etekre       [^eáéiíoóöõuúüû]          [POSS_PL_2]+[SBL]
SFX L   0    eteknél      [^eáéiíoóöõuúüû]          [POSS_PL_2]+[ADE]
SFX L   0    eteknek      [^eáéiíoóöõuúüû]          [POSS_PL_2]+[DAT]
SFX L   0    etekként     [^eáéiíoóöõuúüû]          [POSS_PL_2]+[FORM]
SFX L   0    etekké       [^eáéiíoóöõuúüû]          [POSS_PL_2]+[TRANS]
SFX L   0    etekkor      [^eáéiíoóöõuúüû]          [POSS_PL_2]+[TEMP]
SFX L   0    etekkel      [^eáéiíoóöõuúüû]          [POSS_PL_2]+[INSTR]
SFX L   0    etekig       [^eáéiíoóöõuúüû]          [POSS_PL_2]+[TERM]
SFX L   0    etekhez      [^eáéiíoóöõuúüû]          [POSS_PL_2]+[ALL]
SFX L   0    eteket       [^eáéiíoóöõuúüû]          [POSS_PL_2]+[ACC]
SFX L   0    eteken       [^eáéiíoóöõuúüû]          [POSS_PL_2]+[SUE]
SFX L   0    etekbõl      [^eáéiíoóöõuúüû]          [POSS_PL_2]+[ELA]
SFX L   0    etekben      [^eáéiíoóöõuúüû]          [POSS_PL_2]+[INE]
SFX L   0    etekbe       [^eáéiíoóöõuúüû]          [POSS_PL_2]+[ILL]
SFX L   0    etek         [^eáéiíoóöõuúüû]          [POSS_PL_2]+[NOM]
SFX L   0    etek         [^eáéiíoóöõuúüû]          [POSS_PL_2]+[ACC]
SFX L   0    estül        [^aáeéiíoóöõuúüû]         [stUl_COMITATIVE_adv]
SFX L   0    enkénti      [^aáeéiíoóöõuúüû]         [nként_PERIOD_adv]+[i_PLACE/TIME_adj]{+[NOM]}{+[NOM]} VG×
SFX L   0    enként       [^aáeéiíoóöõuúüû]         [nként_PERIOD_adv]
SFX L   0    emül         [^eáéiíoóöõuúüû]          [POSS_SG_1]+[ESS]
SFX L   0    eméül        [^eáéiíoóöõuúüû]          [POSS_SG_1]+[POSSESSEE]+[ESS]
SFX L   0    eméért       [^eáéiíoóöõuúüû]          [POSS_SG_1]+[POSSESSEE]+[CAUS/FIN]
SFX L   0    emévé        [^eáéiíoóöõuúüû]          [POSS_SG_1]+[POSSESSEE]+[TRANS]
SFX L   0    emével       [^eáéiíoóöõuúüû]          [POSS_SG_1]+[POSSESSEE]+[INSTR]
SFX L   0    emétõl       [^eáéiíoóöõuúüû]          [POSS_SG_1]+[POSSESSEE]+[ABL]
SFX L   0    emét         [^eáéiíoóöõuúüû]          [POSS_SG_1]+[POSSESSEE]+[ACC]
SFX L   0    emérõl       [^eáéiíoóöõuúüû]          [POSS_SG_1]+[POSSESSEE]+[DEL]
SFX L   0    emért        [^eáéiíoóöõuúüû]          [POSS_SG_1]+[CAUS/FIN]
SFX L   0    emére        [^eáéiíoóöõuúüû]          [POSS_SG_1]+[POSSESSEE]+[SBL]
SFX L   0    eménél       [^eáéiíoóöõuúüû]          [POSS_SG_1]+[POSSESSEE]+[ADE]
SFX L   0    emének       [^eáéiíoóöõuúüû]          [POSS_SG_1]+[POSSESSEE]+[DAT]
SFX L   0    emén         [^eáéiíoóöõuúüû]          [POSS_SG_1]+[POSSESSEE]+[SUE]
SFX L   0    emékül       [^eáéiíoóöõuúüû]          [POSS_SG_1]+[ék_FAMILIAR_noun]+[ESS]
SFX L   0    emékéül      [^eáéiíoóöõuúüû]          [POSS_SG_1]+[ék_FAMILIAR_noun]+[POSSESSEE]+[ESS]
SFX L   0    emékéért     [^eáéiíoóöõuúüû]          [POSS_SG_1]+[ék_FAMILIAR_noun]+[POSSESSEE]+[CAUS/FIN]
SFX L   0    emékévé      [^eáéiíoóöõuúüû]          [POSS_SG_1]+[ék_FAMILIAR_noun]+[POSSESSEE]+[TRANS]
SFX L   0    emékével     [^eáéiíoóöõuúüû]          [POSS_SG_1]+[ék_FAMILIAR_noun]+[POSSESSEE]+[INSTR]
SFX L   0    emékétõl     [^eáéiíoóöõuúüû]          [POSS_SG_1]+[ék_FAMILIAR_noun]+[POSSESSEE]+[ABL]
SFX L   0    emékét       [^eáéiíoóöõuúüû]          [POSS_SG_1]+[ék_FAMILIAR_noun]+[POSSESSEE]+[ACC]
SFX L   0    emékérõl     [^eáéiíoóöõuúüû]          [POSS_SG_1]+[ék_FAMILIAR_noun]+[POSSESSEE]+[DEL]
SFX L   0    emékért      [^eáéiíoóöõuúüû]          [POSS_SG_1]+[ék_FAMILIAR_noun]+[CAUS/FIN]
SFX L   0    emékére      [^eáéiíoóöõuúüû]          [POSS_SG_1]+[ék_FAMILIAR_noun]+[POSSESSEE]+[SBL]
SFX L   0    emékénél     [^eáéiíoóöõuúüû]          [POSS_SG_1]+[ék_FAMILIAR_noun]+[POSSESSEE]+[ADE]
SFX L   0    emékének     [^eáéiíoóöõuúüû]          [POSS_SG_1]+[ék_FAMILIAR_noun]+[POSSESSEE]+[DAT]
SFX L   0    emékén       [^eáéiíoóöõuúüû]          [POSS_SG_1]+[ék_FAMILIAR_noun]+[POSSESSEE]+[SUE]
SFX L   0    emékéiül     [^eáéiíoóöõuúüû]          [POSS_SG_1]+[ék_FAMILIAR_noun]+[POSSESSEE]+[PLUR]+[ESS]
SFX L   0    emékéiért    [^eáéiíoóöõuúüû]          [POSS_SG_1]+[ék_FAMILIAR_noun]+[POSSESSEE]+[PLUR]+[CAUS/FIN]
SFX L   0    emékéivé     [^eáéiíoóöõuúüû]          [POSS_SG_1]+[ék_FAMILIAR_noun]+[POSSESSEE]+[PLUR]+[TRANS]
SFX L   0    emékéivel    [^eáéiíoóöõuúüû]          [POSS_SG_1]+[ék_FAMILIAR_noun]+[POSSESSEE]+[PLUR]+[INSTR]
SFX L   0    emékéitõl    [^eáéiíoóöõuúüû]          [POSS_SG_1]+[ék_FAMILIAR_noun]+[POSSESSEE]+[PLUR]+[ABL]
SFX L   0    emékéit      [^eáéiíoóöõuúüû]          [POSS_SG_1]+[ék_FAMILIAR_noun]+[POSSESSEE]+[PLUR]+[ACC]
SFX L   0    emékéirõl    [^eáéiíoóöõuúüû]          [POSS_SG_1]+[ék_FAMILIAR_noun]+[POSSESSEE]+[PLUR]+[DEL]
SFX L   0    emékéire     [^eáéiíoóöõuúüû]          [POSS_SG_1]+[ék_FAMILIAR_noun]+[POSSESSEE]+[PLUR]+[SBL]
SFX L   0    emékéinél    [^eáéiíoóöõuúüû]          [POSS_SG_1]+[ék_FAMILIAR_noun]+[POSSESSEE]+[PLUR]+[ADE]
SFX L   0    emékéinek    [^eáéiíoóöõuúüû]          [POSS_SG_1]+[ék_FAMILIAR_noun]+[POSSESSEE]+[PLUR]+[DAT]
SFX L   0    emékéin      [^eáéiíoóöõuúüû]          [POSS_SG_1]+[ék_FAMILIAR_noun]+[POSSESSEE]+[PLUR]+[SUE]
SFX L   0    emékéiig     [^eáéiíoóöõuúüû]          [POSS_SG_1]+[ék_FAMILIAR_noun]+[POSSESSEE]+[PLUR]+[TERM]
SFX L   0    emékéihez    [^eáéiíoóöõuúüû]          [POSS_SG_1]+[ék_FAMILIAR_noun]+[POSSESSEE]+[PLUR]+[ALL]
SFX L   0    emékéig      [^eáéiíoóöõuúüû]          [POSS_SG_1]+[ék_FAMILIAR_noun]+[POSSESSEE]+[TERM]
SFX L   0    emékéibõl    [^eáéiíoóöõuúüû]          [POSS_SG_1]+[ék_FAMILIAR_noun]+[POSSESSEE]+[PLUR]+[ELA]
SFX L   0    emékéiben    [^eáéiíoóöõuúüû]          [POSS_SG_1]+[ék_FAMILIAR_noun]+[POSSESSEE]+[PLUR]+[INE]
SFX L   0    emékéibe     [^eáéiíoóöõuúüû]          [POSS_SG_1]+[ék_FAMILIAR_noun]+[POSSESSEE]+[PLUR]+[ILL]
SFX L   0    emékéi       [^eáéiíoóöõuúüû]          [POSS_SG_1]+[ék_FAMILIAR_noun]+[POSSESSEE]+[PLUR]+[NOM]
SFX L   0    emékéhez     [^eáéiíoóöõuúüû]          [POSS_SG_1]+[ék_FAMILIAR_noun]+[POSSESSEE]+[ALL]
SFX L   0    emékébõl     [^eáéiíoóöõuúüû]          [POSS_SG_1]+[ék_FAMILIAR_noun]+[POSSESSEE]+[ELA]
SFX L   0    emékében     [^eáéiíoóöõuúüû]          [POSS_SG_1]+[ék_FAMILIAR_noun]+[POSSESSEE]+[INE]
SFX L   0    emékébe      [^eáéiíoóöõuúüû]          [POSS_SG_1]+[ék_FAMILIAR_noun]+[POSSESSEE]+[ILL]
SFX L   0    eméké        [^eáéiíoóöõuúüû]          [POSS_SG_1]+[ék_FAMILIAR_noun]+[POSSESSEE]+[NOM]
SFX L   0    eméktõl      [^eáéiíoóöõuúüû]          [POSS_SG_1]+[ék_FAMILIAR_noun]+[ABL]
SFX L   0    emékrõl      [^eáéiíoóöõuúüû]          [POSS_SG_1]+[ék_FAMILIAR_noun]+[DEL]
SFX L   0    emékre       [^eáéiíoóöõuúüû]          [POSS_SG_1]+[ék_FAMILIAR_noun]+[SBL]
SFX L   0    eméknél      [^eáéiíoóöõuúüû]          [POSS_SG_1]+[ék_FAMILIAR_noun]+[ADE]
SFX L   0    eméknek      [^eáéiíoóöõuúüû]          [POSS_SG_1]+[ék_FAMILIAR_noun]+[DAT]
SFX L   0    emékké       [^eáéiíoóöõuúüû]          [POSS_SG_1]+[ék_FAMILIAR_noun]+[TRANS]
SFX L   0    emékkel      [^eáéiíoóöõuúüû]          [POSS_SG_1]+[ék_FAMILIAR_noun]+[INSTR]
SFX L   0    emékig       [^eáéiíoóöõuúüû]          [POSS_SG_1]+[ék_FAMILIAR_noun]+[TERM]
SFX L   0    emékhez      [^eáéiíoóöõuúüû]          [POSS_SG_1]+[ék_FAMILIAR_noun]+[ALL]
SFX L   0    eméket       [^eáéiíoóöõuúüû]          [POSS_SG_1]+[ék_FAMILIAR_noun]+[ACC]
SFX L   0    eméken       [^eáéiíoóöõuúüû]          [POSS_SG_1]+[ék_FAMILIAR_noun]+[SUE]
SFX L   0    emékbõl      [^eáéiíoóöõuúüû]          [POSS_SG_1]+[ék_FAMILIAR_noun]+[ELA]
SFX L   0    emékben      [^eáéiíoóöõuúüû]          [POSS_SG_1]+[ék_FAMILIAR_noun]+[INE]
SFX L   0    emékbe       [^eáéiíoóöõuúüû]          [POSS_SG_1]+[ék_FAMILIAR_noun]+[ILL]
SFX L   0    emék         [^eáéiíoóöõuúüû]          [POSS_SG_1]+[ék_FAMILIAR_noun]+[NOM]
SFX L   0    eméiül       [^eáéiíoóöõuúüû]          [POSS_SG_1]+[POSSESSEE]+[PLUR]+[ESS]
SFX L   0    eméiért      [^eáéiíoóöõuúüû]          [POSS_SG_1]+[POSSESSEE]+[PLUR]+[CAUS/FIN]
SFX L   0    eméivé       [^eáéiíoóöõuúüû]          [POSS_SG_1]+[POSSESSEE]+[PLUR]+[TRANS]
SFX L   0    eméivel      [^eáéiíoóöõuúüû]          [POSS_SG_1]+[POSSESSEE]+[PLUR]+[INSTR]
SFX L   0    eméitõl      [^eáéiíoóöõuúüû]          [POSS_SG_1]+[POSSESSEE]+[PLUR]+[ABL]
SFX L   0    eméit        [^eáéiíoóöõuúüû]          [POSS_SG_1]+[POSSESSEE]+[PLUR]+[ACC]
SFX L   0    eméirõl      [^eáéiíoóöõuúüû]          [POSS_SG_1]+[POSSESSEE]+[PLUR]+[DEL]
SFX L   0    eméire       [^eáéiíoóöõuúüû]          [POSS_SG_1]+[POSSESSEE]+[PLUR]+[SBL]
SFX L   0    eméinél      [^eáéiíoóöõuúüû]          [POSS_SG_1]+[POSSESSEE]+[PLUR]+[ADE]
SFX L   0    eméinek      [^eáéiíoóöõuúüû]          [POSS_SG_1]+[POSSESSEE]+[PLUR]+[DAT]
SFX L   0    eméin        [^eáéiíoóöõuúüû]          [POSS_SG_1]+[POSSESSEE]+[PLUR]+[SUE]
SFX L   0    eméiig       [^eáéiíoóöõuúüû]          [POSS_SG_1]+[POSSESSEE]+[PLUR]+[TERM]
SFX L   0    eméihez      [^eáéiíoóöõuúüû]          [POSS_SG_1]+[POSSESSEE]+[PLUR]+[ALL]
SFX L   0    eméig        [^eáéiíoóöõuúüû]          [POSS_SG_1]+[POSSESSEE]+[TERM]
SFX L   0    eméibõl      [^eáéiíoóöõuúüû]          [POSS_SG_1]+[POSSESSEE]+[PLUR]+[ELA]
SFX L   0    eméiben      [^eáéiíoóöõuúüû]          [POSS_SG_1]+[POSSESSEE]+[PLUR]+[INE]
SFX L   0    eméibe       [^eáéiíoóöõuúüû]          [POSS_SG_1]+[POSSESSEE]+[PLUR]+[ILL]
SFX L   0    eméi         [^eáéiíoóöõuúüû]          [POSS_SG_1]+[POSSESSEE]+[PLUR]+[NOM]
SFX L   0    eméhez       [^eáéiíoóöõuúüû]          [POSS_SG_1]+[POSSESSEE]+[ALL]
SFX L   0    emébõl       [^eáéiíoóöõuúüû]          [POSS_SG_1]+[POSSESSEE]+[ELA]
SFX L   0    emében       [^eáéiíoóöõuúüû]          [POSS_SG_1]+[POSSESSEE]+[INE]
SFX L   0    emébe        [^eáéiíoóöõuúüû]          [POSS_SG_1]+[POSSESSEE]+[ILL]
SFX L   0    emé          [^eáéiíoóöõuúüû]          [POSS_SG_1]+[POSSESSEE]+[NOM]
SFX L   0    emtõl        [^eáéiíoóöõuúüû]          [POSS_SG_1]+[ABL]
SFX L   0    emrõl        [^eáéiíoóöõuúüû]          [POSS_SG_1]+[DEL]
SFX L   0    emre         [^eáéiíoóöõuúüû]          [POSS_SG_1]+[SBL]
SFX L   0    emnél        [^eáéiíoóöõuúüû]          [POSS_SG_1]+[ADE]
SFX L   0    emnek        [^eáéiíoóöõuúüû]          [POSS_SG_1]+[DAT]
SFX L   0    emmé         [^eáéiíoóöõuúüû]          [POSS_SG_1]+[TRANS]
SFX L   0    emmel        [^eáéiíoóöõuúüû]          [POSS_SG_1]+[INSTR]
SFX L   0    emként       [^eáéiíoóöõuúüû]          [POSS_SG_1]+[FORM]
SFX L   0    emkor        [^eáéiíoóöõuúüû]          [POSS_SG_1]+[TEMP]
SFX L   0    emig         [^eáéiíoóöõuúüû]          [POSS_SG_1]+[TERM]
SFX L   0    emhez        [^eáéiíoóöõuúüû]          [POSS_SG_1]+[ALL]
SFX L   0    emet         [^eáéiíoóöõuúüû]          [POSS_SG_1]+[ACC]
SFX L   0    emen         [^eáéiíoóöõuúüû]          [POSS_SG_1]+[SUE]
SFX L   0    embõl        [^eáéiíoóöõuúüû]          [POSS_SG_1]+[ELA]
SFX L   0    emben        [^eáéiíoóöõuúüû]          [POSS_SG_1]+[INE]
SFX L   0    embe         [^eáéiíoóöõuúüû]          [POSS_SG_1]+[ILL]
SFX L   0    em           [^eáéiíoóöõuúüû]          [POSS_SG_1]+[NOM]
SFX L   0    em           [^eáéiíoóöõuúüû]          [POSS_SG_1]+[ACC]
SFX L   0    ekül         [^eáéiíoóöõuúüû]          [PLUR]+[ESS]
SFX L   0    ekéül        [^eáéiíoóöõuúüû]          [PLUR]+[POSSESSEE]+[ESS]
SFX L   0    ekéért       [^eáéiíoóöõuúüû]          [PLUR]+[POSSESSEE]+[CAUS/FIN]
SFX L   0    ekévé        [^eáéiíoóöõuúüû]          [PLUR]+[POSSESSEE]+[TRANS]
SFX L   0    ekével       [^eáéiíoóöõuúüû]          [PLUR]+[POSSESSEE]+[INSTR]
SFX L   0    ekétõl       [^eáéiíoóöõuúüû]          [PLUR]+[POSSESSEE]+[ABL]
SFX L   0    ekét         [^eáéiíoóöõuúüû]          [PLUR]+[POSSESSEE]+[ACC]
SFX L   0    ekérõl       [^eáéiíoóöõuúüû]          [PLUR]+[POSSESSEE]+[DEL]
SFX L   0    ekért        [^eáéiíoóöõuúüû]          [PLUR]+[CAUS/FIN]
SFX L   0    ekére        [^eáéiíoóöõuúüû]          [PLUR]+[POSSESSEE]+[SBL]
SFX L   0    ekénél       [^eáéiíoóöõuúüû]          [PLUR]+[POSSESSEE]+[ADE]
SFX L   0    ekének       [^eáéiíoóöõuúüû]          [PLUR]+[POSSESSEE]+[DAT]
SFX L   0    ekén         [^eáéiíoóöõuúüû]          [PLUR]+[POSSESSEE]+[SUE]
SFX L   0    ekéiül       [^eáéiíoóöõuúüû]          [PLUR]+[POSSESSEE]+[PLUR]+[ESS]
SFX L   0    ekéiért      [^eáéiíoóöõuúüû]          [PLUR]+[POSSESSEE]+[PLUR]+[CAUS/FIN]
SFX L   0    ekéivé       [^eáéiíoóöõuúüû]          [PLUR]+[POSSESSEE]+[PLUR]+[TRANS]
SFX L   0    ekéivel      [^eáéiíoóöõuúüû]          [PLUR]+[POSSESSEE]+[PLUR]+[INSTR]
SFX L   0    ekéitõl      [^eáéiíoóöõuúüû]          [PLUR]+[POSSESSEE]+[PLUR]+[ABL]
SFX L   0    ekéit        [^eáéiíoóöõuúüû]          [PLUR]+[POSSESSEE]+[PLUR]+[ACC]
SFX L   0    ekéirõl      [^eáéiíoóöõuúüû]          [PLUR]+[POSSESSEE]+[PLUR]+[DEL]
SFX L   0    ekéire       [^eáéiíoóöõuúüû]          [PLUR]+[POSSESSEE]+[PLUR]+[SBL]
SFX L   0    ekéinél      [^eáéiíoóöõuúüû]          [PLUR]+[POSSESSEE]+[PLUR]+[ADE]
SFX L   0    ekéinek      [^eáéiíoóöõuúüû]          [PLUR]+[POSSESSEE]+[PLUR]+[DAT]
SFX L   0    ekéin        [^eáéiíoóöõuúüû]          [PLUR]+[POSSESSEE]+[PLUR]+[SUE]
SFX L   0    ekéiig       [^eáéiíoóöõuúüû]          [PLUR]+[POSSESSEE]+[PLUR]+[TERM]
SFX L   0    ekéihez      [^eáéiíoóöõuúüû]          [PLUR]+[POSSESSEE]+[PLUR]+[ALL]
SFX L   0    ekéig        [^eáéiíoóöõuúüû]          [PLUR]+[POSSESSEE]+[TERM]
SFX L   0    ekéibõl      [^eáéiíoóöõuúüû]          [PLUR]+[POSSESSEE]+[PLUR]+[ELA]
SFX L   0    ekéiben      [^eáéiíoóöõuúüû]          [PLUR]+[POSSESSEE]+[PLUR]+[INE]
SFX L   0    ekéibe       [^eáéiíoóöõuúüû]          [PLUR]+[POSSESSEE]+[PLUR]+[ILL]
SFX L   0    ekéi         [^eáéiíoóöõuúüû]          [PLUR]+[POSSESSEE]+[PLUR]+[NOM]
SFX L   0    ekéhez       [^eáéiíoóöõuúüû]          [PLUR]+[POSSESSEE]+[ALL]
SFX L   0    ekébõl       [^eáéiíoóöõuúüû]          [PLUR]+[POSSESSEE]+[ELA]
SFX L   0    ekében       [^eáéiíoóöõuúüû]          [PLUR]+[POSSESSEE]+[INE]
SFX L   0    ekébe        [^eáéiíoóöõuúüû]          [PLUR]+[POSSESSEE]+[ILL]
SFX L   0    eké          [^eáéiíoóöõuúüû]          [PLUR]+[POSSESSEE]+[NOM]
SFX L   0    ektõl        [^eáéiíoóöõuúüû]          [PLUR]+[ABL]
SFX L   0    ekrõl        [^eáéiíoóöõuúüû]          [PLUR]+[DEL]
SFX L   0    ekre         [^eáéiíoóöõuúüû]          [PLUR]+[SBL]
SFX L   0    eknél        [^eáéiíoóöõuúüû]          [PLUR]+[ADE]
SFX L   0    eknek        [^eáéiíoóöõuúüû]          [PLUR]+[DAT]
SFX L   0    ekként       [^eáéiíoóöõuúüû]          [PLUR]+[FORM]
SFX L   0    ekké         [^eáéiíoóöõuúüû]          [PLUR]+[TRANS]
SFX L   0    ekkor        [^eáéiíoóöõuúüû]          [PLUR]+[TEMP]
SFX L   0    ekkel        [^eáéiíoóöõuúüû]          [PLUR]+[INSTR]
SFX L   0    ekig         [^eáéiíoóöõuúüû]          [PLUR]+[TERM]
SFX L   0    ekhez        [^eáéiíoóöõuúüû]          [PLUR]+[ALL]
SFX L   0    eket         [^eáéiíoóöõuúüû]          [PLUR]+[ACC]
SFX L   0    eken         [^eáéiíoóöõuúüû]          [PLUR]+[SUE]
SFX L   0    ekbõl        [^eáéiíoóöõuúüû]          [PLUR]+[ELA]
SFX L   0    ekben        [^eáéiíoóöõuúüû]          [PLUR]+[INE]
SFX L   0    ekbe         [^eáéiíoóöõuúüû]          [PLUR]+[ILL]
SFX L   0    ek           [^eáéiíoóöõuúüû]          [PLUR]+[NOM]
SFX L   0    edül         [^eáéiíoóöõuúüû]          [POSS_SG_2]+[ESS]
SFX L   0    edéül        [^eáéiíoóöõuúüû]          [POSS_SG_2]+[POSSESSEE]+[ESS]
SFX L   0    edéért       [^eáéiíoóöõuúüû]          [POSS_SG_2]+[POSSESSEE]+[CAUS/FIN]
SFX L   0    edévé        [^eáéiíoóöõuúüû]          [POSS_SG_2]+[POSSESSEE]+[TRANS]
SFX L   0    edével       [^eáéiíoóöõuúüû]          [POSS_SG_2]+[POSSESSEE]+[INSTR]
SFX L   0    edétõl       [^eáéiíoóöõuúüû]          [POSS_SG_2]+[POSSESSEE]+[ABL]
SFX L   0    edét         [^eáéiíoóöõuúüû]          [POSS_SG_2]+[POSSESSEE]+[ACC]
SFX L   0    edérõl       [^eáéiíoóöõuúüû]          [POSS_SG_2]+[POSSESSEE]+[DEL]
SFX L   0    edért        [^eáéiíoóöõuúüû]          [POSS_SG_2]+[CAUS/FIN]
SFX L   0    edére        [^eáéiíoóöõuúüû]          [POSS_SG_2]+[POSSESSEE]+[SBL]
SFX L   0    edénél       [^eáéiíoóöõuúüû]          [POSS_SG_2]+[POSSESSEE]+[ADE]
SFX L   0    edének       [^eáéiíoóöõuúüû]          [POSS_SG_2]+[POSSESSEE]+[DAT]
SFX L   0    edén         [^eáéiíoóöõuúüû]          [POSS_SG_2]+[POSSESSEE]+[SUE]
SFX L   0    edékül       [^eáéiíoóöõuúüû]          [POSS_SG_1]+[ék_FAMILIAR_noun]+[ESS]
SFX L   0    edékéül      [^eáéiíoóöõuúüû]          [POSS_SG_1]+[ék_FAMILIAR_noun]+[POSSESSEE]+[ESS]
SFX L   0    edékéért     [^eáéiíoóöõuúüû]          [POSS_SG_1]+[ék_FAMILIAR_noun]+[POSSESSEE]+[CAUS/FIN]
SFX L   0    edékévé      [^eáéiíoóöõuúüû]          [POSS_SG_1]+[ék_FAMILIAR_noun]+[POSSESSEE]+[TRANS]
SFX L   0    edékével     [^eáéiíoóöõuúüû]          [POSS_SG_1]+[ék_FAMILIAR_noun]+[POSSESSEE]+[INSTR]
SFX L   0    edékétõl     [^eáéiíoóöõuúüû]          [POSS_SG_1]+[ék_FAMILIAR_noun]+[POSSESSEE]+[ABL]
SFX L   0    edékét       [^eáéiíoóöõuúüû]          [POSS_SG_1]+[ék_FAMILIAR_noun]+[POSSESSEE]+[ACC]
SFX L   0    edékérõl     [^eáéiíoóöõuúüû]          [POSS_SG_1]+[ék_FAMILIAR_noun]+[POSSESSEE]+[DEL]
SFX L   0    edékért      [^eáéiíoóöõuúüû]          [POSS_SG_1]+[ék_FAMILIAR_noun]+[CAUS/FIN]
SFX L   0    edékére      [^eáéiíoóöõuúüû]          [POSS_SG_1]+[ék_FAMILIAR_noun]+[POSSESSEE]+[SBL]
SFX L   0    edékénél     [^eáéiíoóöõuúüû]          [POSS_SG_1]+[ék_FAMILIAR_noun]+[POSSESSEE]+[ADE]
SFX L   0    edékének     [^eáéiíoóöõuúüû]          [POSS_SG_1]+[ék_FAMILIAR_noun]+[POSSESSEE]+[DAT]
SFX L   0    edékén       [^eáéiíoóöõuúüû]          [POSS_SG_1]+[ék_FAMILIAR_noun]+[POSSESSEE]+[SUE]
SFX L   0    edékéiül     [^eáéiíoóöõuúüû]          [POSS_SG_1]+[ék_FAMILIAR_noun]+[POSSESSEE]+[PLUR]+[ESS]
SFX L   0    edékéiért    [^eáéiíoóöõuúüû]          [POSS_SG_1]+[ék_FAMILIAR_noun]+[POSSESSEE]+[PLUR]+[CAUS/FIN]
SFX L   0    edékéivé     [^eáéiíoóöõuúüû]          [POSS_SG_1]+[ék_FAMILIAR_noun]+[POSSESSEE]+[PLUR]+[TRANS]
SFX L   0    edékéivel    [^eáéiíoóöõuúüû]          [POSS_SG_1]+[ék_FAMILIAR_noun]+[POSSESSEE]+[PLUR]+[INSTR]
SFX L   0    edékéitõl    [^eáéiíoóöõuúüû]          [POSS_SG_1]+[ék_FAMILIAR_noun]+[POSSESSEE]+[PLUR]+[ABL]
SFX L   0    edékéit      [^eáéiíoóöõuúüû]          [POSS_SG_1]+[ék_FAMILIAR_noun]+[POSSESSEE]+[PLUR]+[ACC]
SFX L   0    edékéirõl    [^eáéiíoóöõuúüû]          [POSS_SG_1]+[ék_FAMILIAR_noun]+[POSSESSEE]+[PLUR]+[DEL]
SFX L   0    edékéire     [^eáéiíoóöõuúüû]          [POSS_SG_1]+[ék_FAMILIAR_noun]+[POSSESSEE]+[PLUR]+[SBL]
SFX L   0    edékéinél    [^eáéiíoóöõuúüû]          [POSS_SG_1]+[ék_FAMILIAR_noun]+[POSSESSEE]+[PLUR]+[ADE]
SFX L   0    edékéinek    [^eáéiíoóöõuúüû]          [POSS_SG_1]+[ék_FAMILIAR_noun]+[POSSESSEE]+[PLUR]+[DAT]
SFX L   0    edékéin      [^eáéiíoóöõuúüû]          [POSS_SG_1]+[ék_FAMILIAR_noun]+[POSSESSEE]+[PLUR]+[SUE]
SFX L   0    edékéiig     [^eáéiíoóöõuúüû]          [POSS_SG_1]+[ék_FAMILIAR_noun]+[POSSESSEE]+[PLUR]+[TERM]
SFX L   0    edékéihez    [^eáéiíoóöõuúüû]          [POSS_SG_1]+[ék_FAMILIAR_noun]+[POSSESSEE]+[PLUR]+[ALL]
SFX L   0    edékéig      [^eáéiíoóöõuúüû]          [POSS_SG_1]+[ék_FAMILIAR_noun]+[POSSESSEE]+[TERM]
SFX L   0    edékéibõl    [^eáéiíoóöõuúüû]          [POSS_SG_1]+[ék_FAMILIAR_noun]+[POSSESSEE]+[PLUR]+[ELA]
SFX L   0    edékéiben    [^eáéiíoóöõuúüû]          [POSS_SG_1]+[ék_FAMILIAR_noun]+[POSSESSEE]+[PLUR]+[INE]
SFX L   0    edékéibe     [^eáéiíoóöõuúüû]          [POSS_SG_1]+[ék_FAMILIAR_noun]+[POSSESSEE]+[PLUR]+[ILL]
SFX L   0    edékéi       [^eáéiíoóöõuúüû]          [POSS_SG_1]+[ék_FAMILIAR_noun]+[POSSESSEE]+[PLUR]+[NOM]
SFX L   0    edékéhez     [^eáéiíoóöõuúüû]          [POSS_SG_1]+[ék_FAMILIAR_noun]+[POSSESSEE]+[ALL]
SFX L   0    edékébõl     [^eáéiíoóöõuúüû]          [POSS_SG_1]+[ék_FAMILIAR_noun]+[POSSESSEE]+[ELA]
SFX L   0    edékében     [^eáéiíoóöõuúüû]          [POSS_SG_1]+[ék_FAMILIAR_noun]+[POSSESSEE]+[INE]
SFX L   0    edékébe      [^eáéiíoóöõuúüû]          [POSS_SG_1]+[ék_FAMILIAR_noun]+[POSSESSEE]+[ILL]
SFX L   0    edéké        [^eáéiíoóöõuúüû]          [POSS_SG_1]+[ék_FAMILIAR_noun]+[POSSESSEE]+[NOM]
SFX L   0    edéktõl      [^eáéiíoóöõuúüû]          [POSS_SG_1]+[ék_FAMILIAR_noun]+[ABL]
SFX L   0    edékrõl      [^eáéiíoóöõuúüû]          [POSS_SG_1]+[ék_FAMILIAR_noun]+[DEL]
SFX L   0    edékre       [^eáéiíoóöõuúüû]          [POSS_SG_1]+[ék_FAMILIAR_noun]+[SBL]
SFX L   0    edéknél      [^eáéiíoóöõuúüû]          [POSS_SG_1]+[ék_FAMILIAR_noun]+[ADE]
SFX L   0    edéknek      [^eáéiíoóöõuúüû]          [POSS_SG_1]+[ék_FAMILIAR_noun]+[DAT]
SFX L   0    edékké       [^eáéiíoóöõuúüû]          [POSS_SG_1]+[ék_FAMILIAR_noun]+[TRANS]
SFX L   0    edékkel      [^eáéiíoóöõuúüû]          [POSS_SG_1]+[ék_FAMILIAR_noun]+[INSTR]
SFX L   0    edékig       [^eáéiíoóöõuúüû]          [POSS_SG_1]+[ék_FAMILIAR_noun]+[TERM]
SFX L   0    edékhez      [^eáéiíoóöõuúüû]          [POSS_SG_1]+[ék_FAMILIAR_noun]+[ALL]
SFX L   0    edéket       [^eáéiíoóöõuúüû]          [POSS_SG_1]+[ék_FAMILIAR_noun]+[ACC]
SFX L   0    edéken       [^eáéiíoóöõuúüû]          [POSS_SG_1]+[ék_FAMILIAR_noun]+[SUE]
SFX L   0    edékbõl      [^eáéiíoóöõuúüû]          [POSS_SG_1]+[ék_FAMILIAR_noun]+[ELA]
SFX L   0    edékben      [^eáéiíoóöõuúüû]          [POSS_SG_1]+[ék_FAMILIAR_noun]+[INE]
SFX L   0    edékbe       [^eáéiíoóöõuúüû]          [POSS_SG_1]+[ék_FAMILIAR_noun]+[ILL]
SFX L   0    edék         [^eáéiíoóöõuúüû]          [POSS_SG_2]+[ék_FAMILIAR_noun]+[NOM]
SFX L   0    edéiül       [^eáéiíoóöõuúüû]          [POSS_SG_2]+[POSSESSEE]+[PLUR]+[ESS]
SFX L   0    edéiért      [^eáéiíoóöõuúüû]          [POSS_SG_2]+[POSSESSEE]+[PLUR]+[CAUS/FIN]
SFX L   0    edéivé       [^eáéiíoóöõuúüû]          [POSS_SG_2]+[POSSESSEE]+[PLUR]+[TRANS]
SFX L   0    edéivel      [^eáéiíoóöõuúüû]          [POSS_SG_2]+[POSSESSEE]+[PLUR]+[INSTR]
SFX L   0    edéitõl      [^eáéiíoóöõuúüû]          [POSS_SG_2]+[POSSESSEE]+[PLUR]+[ABL]
SFX L   0    edéit        [^eáéiíoóöõuúüû]          [POSS_SG_2]+[POSSESSEE]+[PLUR]+[ACC]
SFX L   0    edéirõl      [^eáéiíoóöõuúüû]          [POSS_SG_2]+[POSSESSEE]+[PLUR]+[DEL]
SFX L   0    edéire       [^eáéiíoóöõuúüû]          [POSS_SG_2]+[POSSESSEE]+[PLUR]+[SBL]
SFX L   0    edéinél      [^eáéiíoóöõuúüû]          [POSS_SG_2]+[POSSESSEE]+[PLUR]+[ADE]
SFX L   0    edéinek      [^eáéiíoóöõuúüû]          [POSS_SG_2]+[POSSESSEE]+[PLUR]+[DAT]
SFX L   0    edéin        [^eáéiíoóöõuúüû]          [POSS_SG_2]+[POSSESSEE]+[PLUR]+[SUE]
SFX L   0    edéiig       [^eáéiíoóöõuúüû]          [POSS_SG_2]+[POSSESSEE]+[PLUR]+[TERM]
SFX L   0    edéihez      [^eáéiíoóöõuúüû]          [POSS_SG_2]+[POSSESSEE]+[PLUR]+[ALL]
SFX L   0    edéig        [^eáéiíoóöõuúüû]          [POSS_SG_2]+[POSSESSEE]+[TERM]
SFX L   0    edéibõl      [^eáéiíoóöõuúüû]          [POSS_SG_2]+[POSSESSEE]+[PLUR]+[ELA]
SFX L   0    edéiben      [^eáéiíoóöõuúüû]          [POSS_SG_2]+[POSSESSEE]+[PLUR]+[INE]
SFX L   0    edéibe       [^eáéiíoóöõuúüû]          [POSS_SG_2]+[POSSESSEE]+[PLUR]+[ILL]
SFX L   0    edéi         [^eáéiíoóöõuúüû]          [POSS_SG_2]+[POSSESSEE]+[PLUR]+[NOM]
SFX L   0    edéhez       [^eáéiíoóöõuúüû]          [POSS_SG_2]+[POSSESSEE]+[ALL]
SFX L   0    edébõl       [^eáéiíoóöõuúüû]          [POSS_SG_2]+[POSSESSEE]+[ELA]
SFX L   0    edében       [^eáéiíoóöõuúüû]          [POSS_SG_2]+[POSSESSEE]+[INE]
SFX L   0    edébe        [^eáéiíoóöõuúüû]          [POSS_SG_2]+[POSSESSEE]+[ILL]
SFX L   0    edé          [^eáéiíoóöõuúüû]          [POSS_SG_2]+[POSSESSEE]+[NOM]
SFX L   0    edtõl        [^eáéiíoóöõuúüû]          [POSS_SG_2]+[ABL]
SFX L   0    edrõl        [^eáéiíoóöõuúüû]          [POSS_SG_2]+[DEL]
SFX L   0    edre         [^eáéiíoóöõuúüû]          [POSS_SG_2]+[SBL]
SFX L   0    ednél        [^eáéiíoóöõuúüû]          [POSS_SG_2]+[ADE]
SFX L   0    ednek        [^eáéiíoóöõuúüû]          [POSS_SG_2]+[DAT]
SFX L   0    edként       [^eáéiíoóöõuúüû]          [POSS_SG_2]+[FORM]
SFX L   0    edkor        [^eáéiíoóöõuúüû]          [POSS_SG_2]+[TEMP]
SFX L   0    edig         [^eáéiíoóöõuúüû]          [POSS_SG_2]+[TERM]
SFX L   0    edhez        [^eáéiíoóöõuúüû]          [POSS_SG_2]+[ALL]
SFX L   0    edet         [^eáéiíoóöõuúüû]          [POSS_SG_2]+[ACC]
SFX L   0    eden         [^eáéiíoóöõuúüû]          [POSS_SG_2]+[SUE]
SFX L   0    eddé         [^eáéiíoóöõuúüû]          [POSS_SG_2]+[TRANS]
SFX L   0    eddel        [^eáéiíoóöõuúüû]          [POSS_SG_2]+[INSTR]
SFX L   0    edbõl        [^eáéiíoóöõuúüû]          [POSS_SG_2]+[ELA]
SFX L   0    edben        [^eáéiíoóöõuúüû]          [POSS_SG_2]+[INE]
SFX L   0    edbe         [^eáéiíoóöõuúüû]          [POSS_SG_2]+[ILL]
SFX L   0    ed           [^eáéiíoóöõuúüû]          [POSS_SG_2]+[NOM]
SFX L   0    ed           [^eáéiíoóöõuúüû]          [POSS_SG_2]+[ACC]
SFX K Y 426
SFX K   0    ékéért       [^aáéiíoóöõuúüû]          [ék_FAMILIAR_noun]+[POSSESSEE]+[CAUS/FIN]
SFX K   0    ékévá        [^aáéiíoóöõuúüû]          [ék_FAMILIAR_noun]+[POSSESSEE]+[TRANS]
SFX K   0    ékéval       [^aáéiíoóöõuúüû]          [ék_FAMILIAR_noun]+[POSSESSEE]+[INSTR]
SFX K   0    ékéul        [^aáéiíoóöõuúüû]          [ék_FAMILIAR_noun]+[POSSESSEE]+[ESS]
SFX K   0    ékétól       [^aáéiíoóöõuúüû]          [ék_FAMILIAR_noun]+[POSSESSEE]+[ABL]
SFX K   0    ékét         [^aáéiíoóöõuúüû]          [ék_FAMILIAR_noun]+[POSSESSEE]+[ACC]
SFX K   0    ékéról       [^aáéiíoóöõuúüû]          [ék_FAMILIAR_noun]+[POSSESSEE]+[DEL]
SFX K   0    ékért        [^aáéiíoóöõuúüû]          [ék_FAMILIAR_noun]+[CAUS/FIN]
SFX K   0    ékéra        [^aáéiíoóöõuúüû]          [ék_FAMILIAR_noun]+[POSSESSEE]+[SBL]
SFX K   0    ékénál       [^aáéiíoóöõuúüû]          [ék_FAMILIAR_noun]+[POSSESSEE]+[ADE]
SFX K   0    ékénak       [^aáéiíoóöõuúüû]          [ék_FAMILIAR_noun]+[POSSESSEE]+[DAT]
SFX K   0    ékén         [^aáéiíoóöõuúüû]          [ék_FAMILIAR_noun]+[POSSESSEE]+[SUE]
SFX K   0    ékéiért      [^aáéiíoóöõuúüû]          [ék_FAMILIAR_noun]+[POSSESSEE]+[PLUR]+[CAUS/FIN]
SFX K   0    ékéivá       [^aáéiíoóöõuúüû]          [ék_FAMILIAR_noun]+[POSSESSEE]+[PLUR]+[TRANS]
SFX K   0    ékéival      [^aáéiíoóöõuúüû]          [ék_FAMILIAR_noun]+[POSSESSEE]+[PLUR]+[INSTR]
SFX K   0    ékéiul       [^aáéiíoóöõuúüû]          [ék_FAMILIAR_noun]+[POSSESSEE]+[PLUR]+[ESS]
SFX K   0    ékéitól      [^aáéiíoóöõuúüû]          [ék_FAMILIAR_noun]+[POSSESSEE]+[PLUR]+[ABL]
SFX K   0    ékéit        [^aáéiíoóöõuúüû]          [ék_FAMILIAR_noun]+[POSSESSEE]+[PLUR]+[ACC]
SFX K   0    ékéiról      [^aáéiíoóöõuúüû]          [ék_FAMILIAR_noun]+[POSSESSEE]+[PLUR]+[DEL]
SFX K   0    ékéira       [^aáéiíoóöõuúüû]          [ék_FAMILIAR_noun]+[POSSESSEE]+[PLUR]+[SBL]
SFX K   0    ékéinál      [^aáéiíoóöõuúüû]          [ék_FAMILIAR_noun]+[POSSESSEE]+[PLUR]+[ADE]
SFX K   0    ékéinak      [^aáéiíoóöõuúüû]          [ék_FAMILIAR_noun]+[POSSESSEE]+[PLUR]+[DAT]
SFX K   0    ékéin        [^aáéiíoóöõuúüû]          [ék_FAMILIAR_noun]+[POSSESSEE]+[PLUR]+[SUE]
SFX K   0    ékéiig       [^aáéiíoóöõuúüû]          [ék_FAMILIAR_noun]+[POSSESSEE]+[PLUR]+[TERM]
SFX K   0    ékéihoz      [^aáéiíoóöõuúüû]          [ék_FAMILIAR_noun]+[POSSESSEE]+[PLUR]+[ALL]
SFX K   0    ékéig        [^aáéiíoóöõuúüû]          [ék_FAMILIAR_noun]+[POSSESSEE]+[TERM]
SFX K   0    ékéiból      [^aáéiíoóöõuúüû]          [ék_FAMILIAR_noun]+[POSSESSEE]+[PLUR]+[ELA]
SFX K   0    ékéiban      [^aáéiíoóöõuúüû]          [ék_FAMILIAR_noun]+[POSSESSEE]+[PLUR]+[INE]
SFX K   0    ékéiba       [^aáéiíoóöõuúüû]          [ék_FAMILIAR_noun]+[POSSESSEE]+[PLUR]+[ILL]
SFX K   0    ékéi         [^aáéiíoóöõuúüû]          [ék_FAMILIAR_noun]+[POSSESSEE]+[PLUR]+[NOM]
SFX K   0    ékéhoz       [^aáéiíoóöõuúüû]          [ék_FAMILIAR_noun]+[POSSESSEE]+[ALL]
SFX K   0    ékéból       [^aáéiíoóöõuúüû]          [ék_FAMILIAR_noun]+[POSSESSEE]+[ELA]
SFX K   0    ékéban       [^aáéiíoóöõuúüû]          [ék_FAMILIAR_noun]+[POSSESSEE]+[INE]
SFX K   0    ékéba        [^aáéiíoóöõuúüû]          [ék_FAMILIAR_noun]+[POSSESSEE]+[ILL]
SFX K   0    éké          [^aáéiíoóöõuúüû]          [ék_FAMILIAR_noun]+[POSSESSEE]+[NOM]
SFX K   0    ékul         [^aáéiíoóöõuúüû]          [ék_FAMILIAR_noun]+[ESS]
SFX K   0    éktól        [^aáéiíoóöõuúüû]          [ék_FAMILIAR_noun]+[ABL]
SFX K   0    ékról        [^aáéiíoóöõuúüû]          [ék_FAMILIAR_noun]+[DEL]
SFX K   0    ékra         [^aáéiíoóöõuúüû]          [ék_FAMILIAR_noun]+[SBL]
SFX K   0    ékon         [^aáéiíoóöõuúüû]          [ék_FAMILIAR_noun]+[SUE]
SFX K   0    éknál        [^aáéiíoóöõuúüû]          [ék_FAMILIAR_noun]+[ADE]
SFX K   0    éknak        [^aáéiíoóöõuúüû]          [ék_FAMILIAR_noun]+[DAT]
SFX K   0    ékká         [^aáéiíoóöõuúüû]          [ék_FAMILIAR_noun]+[TRANS]
SFX K   0    ékkal        [^aáéiíoóöõuúüû]          [ék_FAMILIAR_noun]+[INSTR]
SFX K   0    ékig         [^aáéiíoóöõuúüû]          [ék_FAMILIAR_noun]+[TERM]
SFX K   0    ékhoz        [^aáéiíoóöõuúüû]          [ék_FAMILIAR_noun]+[ALL]
SFX K   0    ékból        [^aáéiíoóöõuúüû]          [ék_FAMILIAR_noun]+[ELA]
SFX K   0    ékban        [^aáéiíoóöõuúüû]          [ék_FAMILIAR_noun]+[INE]
SFX K   0    ékba         [^aáéiíoóöõuúüû]          [ék_FAMILIAR_noun]+[ILL]
SFX K   0    ékat         [^aáéiíoóöõuúüû]          [ék_FAMILIAR_noun]+[ACC]
SFX K   0    ék           [^aáéiíoóöõuúüû]          [ék_FAMILIAR_noun]+[NOM]
SFX K   0    unkéért      [^aáéiíoóöõuúüû]          [POSS_PL_1]+[POSSESSEE]+[CAUS/FIN]
SFX K   0    unkévá       [^aáéiíoóöõuúüû]          [POSS_PL_1]+[POSSESSEE]+[TRANS]
SFX K   0    unkéval      [^aáéiíoóöõuúüû]          [POSS_PL_1]+[POSSESSEE]+[INSTR]
SFX K   0    unkéul       [^aáéiíoóöõuúüû]          [POSS_PL_1]+[POSSESSEE]+[ESS]
SFX K   0    unkétól      [^aáéiíoóöõuúüû]          [POSS_PL_1]+[POSSESSEE]+[ABL]
SFX K   0    unkét        [^aáéiíoóöõuúüû]          [POSS_PL_1]+[POSSESSEE]+[ACC]
SFX K   0    unkéról      [^aáéiíoóöõuúüû]          [POSS_PL_1]+[POSSESSEE]+[DEL]
SFX K   0    unkért       [^aáéiíoóöõuúüû]          [POSS_PL_1]+[CAUS/FIN]
SFX K   0    unkéra       [^aáéiíoóöõuúüû]          [POSS_PL_1]+[POSSESSEE]+[SBL]
SFX K   0    unkénál      [^aáéiíoóöõuúüû]          [POSS_PL_1]+[POSSESSEE]+[ADE]
SFX K   0    unkénak      [^aáéiíoóöõuúüû]          [POSS_PL_1]+[POSSESSEE]+[DAT]
SFX K   0    unkén        [^aáéiíoóöõuúüû]          [POSS_PL_1]+[POSSESSEE]+[SUE]
SFX K   0    unkéiért     [^aáéiíoóöõuúüû]          [POSS_PL_1]+[POSSESSEE]+[PLUR]+[CAUS/FIN]
SFX K   0    unkéivá      [^aáéiíoóöõuúüû]          [POSS_PL_1]+[POSSESSEE]+[PLUR]+[TRANS]
SFX K   0    unkéival     [^aáéiíoóöõuúüû]          [POSS_PL_1]+[POSSESSEE]+[PLUR]+[INSTR]
SFX K   0    unkéiul      [^aáéiíoóöõuúüû]          [POSS_PL_1]+[POSSESSEE]+[PLUR]+[ESS]
SFX K   0    unkéitól     [^aáéiíoóöõuúüû]          [POSS_PL_1]+[POSSESSEE]+[PLUR]+[ABL]
SFX K   0    unkéit       [^aáéiíoóöõuúüû]          [POSS_PL_1]+[POSSESSEE]+[PLUR]+[ACC]
SFX K   0    unkéiról     [^aáéiíoóöõuúüû]          [POSS_PL_1]+[POSSESSEE]+[PLUR]+[DEL]
SFX K   0    unkéira      [^aáéiíoóöõuúüû]          [POSS_PL_1]+[POSSESSEE]+[PLUR]+[SBL]
SFX K   0    unkéinál     [^aáéiíoóöõuúüû]          [POSS_PL_1]+[POSSESSEE]+[PLUR]+[ADE]
SFX K   0    unkéinak     [^aáéiíoóöõuúüû]          [POSS_PL_1]+[POSSESSEE]+[PLUR]+[DAT]
SFX K   0    unkéin       [^aáéiíoóöõuúüû]          [POSS_PL_1]+[POSSESSEE]+[PLUR]+[SUE]
SFX K   0    unkéiig      [^aáéiíoóöõuúüû]          [POSS_PL_1]+[POSSESSEE]+[PLUR]+[TERM]
SFX K   0    unkéihoz     [^aáéiíoóöõuúüû]          [POSS_PL_1]+[POSSESSEE]+[PLUR]+[ALL]
SFX K   0    unkéig       [^aáéiíoóöõuúüû]          [POSS_PL_1]+[POSSESSEE]+[TERM]
SFX K   0    unkéiból     [^aáéiíoóöõuúüû]          [POSS_PL_1]+[POSSESSEE]+[PLUR]+[ELA]
SFX K   0    unkéiban     [^aáéiíoóöõuúüû]          [POSS_PL_1]+[POSSESSEE]+[PLUR]+[INE]
SFX K   0    unkéiba      [^aáéiíoóöõuúüû]          [POSS_PL_1]+[POSSESSEE]+[PLUR]+[ILL]
SFX K   0    unkéi        [^aáéiíoóöõuúüû]          [POSS_PL_1]+[POSSESSEE]+[PLUR]+[NOM]
SFX K   0    unkéhoz      [^aáéiíoóöõuúüû]          [POSS_PL_1]+[POSSESSEE]+[ALL]
SFX K   0    unkéból      [^aáéiíoóöõuúüû]          [POSS_PL_1]+[POSSESSEE]+[ELA]
SFX K   0    unkéban      [^aáéiíoóöõuúüû]          [POSS_PL_1]+[POSSESSEE]+[INE]
SFX K   0    unkéba       [^aáéiíoóöõuúüû]          [POSS_PL_1]+[POSSESSEE]+[ILL]
SFX K   0    unké         [^aáéiíoóöõuúüû]          [POSS_PL_1]+[POSSESSEE]+[NOM]
SFX K   0    unkul        [^aáéiíoóöõuúüû]          [POSS_PL_1]+[ESS]
SFX K   0    unktól       [^aáéiíoóöõuúüû]          [POSS_PL_1]+[ABL]
SFX K   0    unkról       [^aáéiíoóöõuúüû]          [POSS_PL_1]+[DEL]
SFX K   0    unkra        [^aáéiíoóöõuúüû]          [POSS_PL_1]+[SBL]
SFX K   0    unkon        [^aáéiíoóöõuúüû]          [POSS_PL_1]+[SUE]
SFX K   0    unknál       [^aáéiíoóöõuúüû]          [POSS_PL_1]+[ADE]
SFX K   0    unknak       [^aáéiíoóöõuúüû]          [POSS_PL_1]+[DAT]
SFX K   0    unkként      [^aáéiíoóöõuúüû]          [POSS_PL_1]+[FORM]
SFX K   0    unkká        [^aáéiíoóöõuúüû]          [POSS_PL_1]+[TRANS]
SFX K   0    unkkor       [^aáéiíoóöõuúüû]          [POSS_PL_1]+[TEMP]
SFX K   0    unkkal       [^aáéiíoóöõuúüû]          [POSS_PL_1]+[INSTR]
SFX K   0    unkig        [^aáéiíoóöõuúüû]          [POSS_PL_1]+[TERM]
SFX K   0    unkhoz       [^aáéiíoóöõuúüû]          [POSS_PL_1]+[ALL]
SFX K   0    unkból       [^aáéiíoóöõuúüû]          [POSS_PL_1]+[ELA]
SFX K   0    unkban       [^aáéiíoóöõuúüû]          [POSS_PL_1]+[INE]
SFX K   0    unkba        [^aáéiíoóöõuúüû]          [POSS_PL_1]+[ILL]
SFX K   0    unkat        [^aáéiíoóöõuúüû]          [POSS_PL_1]+[ACC]
SFX K   0    unk          [^aáéiíoóöõuúüû]          [POSS_PL_1]+[NOM]
SFX K   0    unk          [^aáéiíoóöõuúüû]          [POSS_PL_1]+[ACC]
SFX K   0    ul           [^aáéiíoóöõuúüû]          [ESS]
SFX K   0    otokéért     [^aáéiíoóöõuúüû]          [POSS_PL_2]+[POSSESSEE]+[CAUS/FIN]
SFX K   0    otokévá      [^aáéiíoóöõuúüû]          [POSS_PL_2]+[POSSESSEE]+[TRANS]
SFX K   0    otokéval     [^aáéiíoóöõuúüû]          [POSS_PL_2]+[POSSESSEE]+[INSTR]
SFX K   0    otokéul      [^aáéiíoóöõuúüû]          [POSS_PL_2]+[POSSESSEE]+[ESS]
SFX K   0    otokétól     [^aáéiíoóöõuúüû]          [POSS_PL_2]+[POSSESSEE]+[ABL]
SFX K   0    otokét       [^aáéiíoóöõuúüû]          [POSS_PL_2]+[POSSESSEE]+[ACC]
SFX K   0    otokéról     [^aáéiíoóöõuúüû]          [POSS_PL_2]+[POSSESSEE]+[DEL]
SFX K   0    otokért      [^aáéiíoóöõuúüû]          [POSS_PL_2]+[CAUS/FIN]
SFX K   0    otokéra      [^aáéiíoóöõuúüû]          [POSS_PL_2]+[POSSESSEE]+[SBL]
SFX K   0    otokénál     [^aáéiíoóöõuúüû]          [POSS_PL_2]+[POSSESSEE]+[ADE]
SFX K   0    otokénak     [^aáéiíoóöõuúüû]          [POSS_PL_2]+[POSSESSEE]+[DAT]
SFX K   0    otokén       [^aáéiíoóöõuúüû]          [POSS_PL_2]+[POSSESSEE]+[SUE]
SFX K   0    otokéiért    [^aáéiíoóöõuúüû]          [POSS_PL_2]+[POSSESSEE]+[PLUR]+[CAUS/FIN]
SFX K   0    otokéivá     [^aáéiíoóöõuúüû]          [POSS_PL_2]+[POSSESSEE]+[PLUR]+[TRANS]
SFX K   0    otokéival    [^aáéiíoóöõuúüû]          [POSS_PL_2]+[POSSESSEE]+[PLUR]+[INSTR]
SFX K   0    otokéiul     [^aáéiíoóöõuúüû]          [POSS_PL_2]+[POSSESSEE]+[PLUR]+[ESS]
SFX K   0    otokéitól    [^aáéiíoóöõuúüû]          [POSS_PL_2]+[POSSESSEE]+[PLUR]+[ABL]
SFX K   0    otokéit      [^aáéiíoóöõuúüû]          [POSS_PL_2]+[POSSESSEE]+[PLUR]+[ACC]
SFX K   0    otokéiról    [^aáéiíoóöõuúüû]          [POSS_PL_2]+[POSSESSEE]+[PLUR]+[DEL]
SFX K   0    otokéira     [^aáéiíoóöõuúüû]          [POSS_PL_2]+[POSSESSEE]+[PLUR]+[SBL]
SFX K   0    otokéinál    [^aáéiíoóöõuúüû]          [POSS_PL_2]+[POSSESSEE]+[PLUR]+[ADE]
SFX K   0    otokéinak    [^aáéiíoóöõuúüû]          [POSS_PL_2]+[POSSESSEE]+[PLUR]+[DAT]
SFX K   0    otokéin      [^aáéiíoóöõuúüû]          [POSS_PL_2]+[POSSESSEE]+[PLUR]+[SUE]
SFX K   0    otokéiig     [^aáéiíoóöõuúüû]          [POSS_PL_2]+[POSSESSEE]+[PLUR]+[TERM]
SFX K   0    otokéihoz    [^aáéiíoóöõuúüû]          [POSS_PL_2]+[POSSESSEE]+[PLUR]+[ALL]
SFX K   0    otokéig      [^aáéiíoóöõuúüû]          [POSS_PL_2]+[POSSESSEE]+[TERM]
SFX K   0    otokéiból    [^aáéiíoóöõuúüû]          [POSS_PL_2]+[POSSESSEE]+[PLUR]+[ELA]
SFX K   0    otokéiban    [^aáéiíoóöõuúüû]          [POSS_PL_2]+[POSSESSEE]+[PLUR]+[INE]
SFX K   0    otokéiba     [^aáéiíoóöõuúüû]          [POSS_PL_2]+[POSSESSEE]+[PLUR]+[ILL]
SFX K   0    otokéi       [^aáéiíoóöõuúüû]          [POSS_PL_2]+[POSSESSEE]+[PLUR]+[NOM]
SFX K   0    otokéhoz     [^aáéiíoóöõuúüû]          [POSS_PL_2]+[POSSESSEE]+[ALL]
SFX K   0    otokéból     [^aáéiíoóöõuúüû]          [POSS_PL_2]+[POSSESSEE]+[ELA]
SFX K   0    otokéban     [^aáéiíoóöõuúüû]          [POSS_PL_2]+[POSSESSEE]+[INE]
SFX K   0    otokéba      [^aáéiíoóöõuúüû]          [POSS_PL_2]+[POSSESSEE]+[ILL]
SFX K   0    otoké        [^aáéiíoóöõuúüû]          [POSS_PL_2]+[POSSESSEE]+[NOM]
SFX K   0    otokul       [^aáéiíoóöõuúüû]          [POSS_PL_2]+[ESS]
SFX K   0    otoktól      [^aáéiíoóöõuúüû]          [POSS_PL_2]+[ABL]
SFX K   0    otokról      [^aáéiíoóöõuúüû]          [POSS_PL_2]+[DEL]
SFX K   0    otokra       [^aáéiíoóöõuúüû]          [POSS_PL_2]+[SBL]
SFX K   0    otokon       [^aáéiíoóöõuúüû]          [POSS_PL_2]+[SUE]
SFX K   0    otoknál      [^aáéiíoóöõuúüû]          [POSS_PL_2]+[ADE]
SFX K   0    otoknak      [^aáéiíoóöõuúüû]          [POSS_PL_2]+[DAT]
SFX K   0    otokként     [^aáéiíoóöõuúüû]          [POSS_PL_2]+[FORM]
SFX K   0    otokká       [^aáéiíoóöõuúüû]          [POSS_PL_2]+[TRANS]
SFX K   0    otokkor      [^aáéiíoóöõuúüû]          [POSS_PL_2]+[TEMP]
SFX K   0    otokkal      [^aáéiíoóöõuúüû]          [POSS_PL_2]+[INSTR]
SFX K   0    otokig       [^aáéiíoóöõuúüû]          [POSS_PL_2]+[TERM]
SFX K   0    otokhoz      [^aáéiíoóöõuúüû]          [POSS_PL_2]+[ALL]
SFX K   0    otokból      [^aáéiíoóöõuúüû]          [POSS_PL_2]+[ELA]
SFX K   0    otokban      [^aáéiíoóöõuúüû]          [POSS_PL_2]+[INE]
SFX K   0    otokba       [^aáéiíoóöõuúüû]          [POSS_PL_2]+[ILL]
SFX K   0    otokat       [^aáéiíoóöõuúüû]          [POSS_PL_2]+[ACC]
SFX K   0    otok         [^aáéiíoóöõuúüû]          [POSS_PL_2]+[NOM]
SFX K   0    otok         [^aáéiíoóöõuúüû]          [POSS_PL_2]+[ACC]
SFX K   0    ostul        [^aáeéiíoóöõuúüû]         [stUl_COMITATIVE_adv]
SFX K   0    onkénti      [^aáeéiíoóöõuúüû]         [nként_PERIOD_adv]+[i_PLACE/TIME_adj]{+[NOM]}{+[NOM]} UFÖ
SFX K   0    onként       [^aáeéiíoóöõuúüû]         [nként_PERIOD_adv]
SFX K   0    oméért       [^aáéiíoóöõuúüû]          [POSS_SG_1]+[POSSESSEE]+[CAUS/FIN]
SFX K   0    omévá        [^aáéiíoóöõuúüû]          [POSS_SG_1]+[POSSESSEE]+[TRANS]
SFX K   0    oméval       [^aáéiíoóöõuúüû]          [POSS_SG_1]+[POSSESSEE]+[INSTR]
SFX K   0    oméul        [^aáéiíoóöõuúüû]          [POSS_SG_1]+[POSSESSEE]+[ESS]
SFX K   0    ométól       [^aáéiíoóöõuúüû]          [POSS_SG_1]+[POSSESSEE]+[ABL]
SFX K   0    omét         [^aáéiíoóöõuúüû]          [POSS_SG_1]+[POSSESSEE]+[ACC]
SFX K   0    oméról       [^aáéiíoóöõuúüû]          [POSS_SG_1]+[POSSESSEE]+[DEL]
SFX K   0    omért        [^aáéiíoóöõuúüû]          [POSS_SG_1]+[CAUS/FIN]
SFX K   0    oméra        [^aáéiíoóöõuúüû]          [POSS_SG_1]+[POSSESSEE]+[SBL]
SFX K   0    oménál       [^aáéiíoóöõuúüû]          [POSS_SG_1]+[POSSESSEE]+[ADE]
SFX K   0    oménak       [^aáéiíoóöõuúüû]          [POSS_SG_1]+[POSSESSEE]+[DAT]
SFX K   0    omén         [^aáéiíoóöõuúüû]          [POSS_SG_1]+[POSSESSEE]+[SUE]
SFX K   0    omékéért     [^aáéiíoóöõuúüû]          [POSS_SG_1]+[ék_FAMILIAR_noun]+[POSSESSEE]+[CAUS/FIN]
SFX K   0    omékévá      [^aáéiíoóöõuúüû]          [POSS_SG_1]+[ék_FAMILIAR_noun]+[POSSESSEE]+[TRANS]
SFX K   0    omékéval     [^aáéiíoóöõuúüû]          [POSS_SG_1]+[ék_FAMILIAR_noun]+[POSSESSEE]+[INSTR]
SFX K   0    omékéul      [^aáéiíoóöõuúüû]          [POSS_SG_1]+[ék_FAMILIAR_noun]+[POSSESSEE]+[ESS]
SFX K   0    omékétól     [^aáéiíoóöõuúüû]          [POSS_SG_1]+[ék_FAMILIAR_noun]+[POSSESSEE]+[ABL]
SFX K   0    omékét       [^aáéiíoóöõuúüû]          [POSS_SG_1]+[ék_FAMILIAR_noun]+[POSSESSEE]+[ACC]
SFX K   0    omékéról     [^aáéiíoóöõuúüû]          [POSS_SG_1]+[ék_FAMILIAR_noun]+[POSSESSEE]+[DEL]
SFX K   0    omékért      [^aáéiíoóöõuúüû]          [POSS_SG_1]+[ék_FAMILIAR_noun]+[CAUS/FIN]
SFX K   0    omékéra      [^aáéiíoóöõuúüû]          [POSS_SG_1]+[ék_FAMILIAR_noun]+[POSSESSEE]+[SBL]
SFX K   0    omékénál     [^aáéiíoóöõuúüû]          [POSS_SG_1]+[ék_FAMILIAR_noun]+[POSSESSEE]+[ADE]
SFX K   0    omékénak     [^aáéiíoóöõuúüû]          [POSS_SG_1]+[ék_FAMILIAR_noun]+[POSSESSEE]+[DAT]
SFX K   0    omékén       [^aáéiíoóöõuúüû]          [POSS_SG_1]+[ék_FAMILIAR_noun]+[POSSESSEE]+[SUE]
SFX K   0    omékéiért    [^aáéiíoóöõuúüû]          [POSS_SG_1]+[ék_FAMILIAR_noun]+[POSSESSEE]+[PLUR]+[CAUS/FIN]
SFX K   0    omékéivá     [^aáéiíoóöõuúüû]          [POSS_SG_1]+[ék_FAMILIAR_noun]+[POSSESSEE]+[PLUR]+[TRANS]
SFX K   0    omékéival    [^aáéiíoóöõuúüû]          [POSS_SG_1]+[ék_FAMILIAR_noun]+[POSSESSEE]+[PLUR]+[INSTR]
SFX K   0    omékéiul     [^aáéiíoóöõuúüû]          [POSS_SG_1]+[ék_FAMILIAR_noun]+[POSSESSEE]+[PLUR]+[ESS]
SFX K   0    omékéitól    [^aáéiíoóöõuúüû]          [POSS_SG_1]+[ék_FAMILIAR_noun]+[POSSESSEE]+[PLUR]+[ABL]
SFX K   0    omékéit      [^aáéiíoóöõuúüû]          [POSS_SG_1]+[ék_FAMILIAR_noun]+[POSSESSEE]+[PLUR]+[ACC]
SFX K   0    omékéiról    [^aáéiíoóöõuúüû]          [POSS_SG_1]+[ék_FAMILIAR_noun]+[POSSESSEE]+[PLUR]+[DEL]
SFX K   0    omékéira     [^aáéiíoóöõuúüû]          [POSS_SG_1]+[ék_FAMILIAR_noun]+[POSSESSEE]+[PLUR]+[SBL]
SFX K   0    omékéinál    [^aáéiíoóöõuúüû]          [POSS_SG_1]+[ék_FAMILIAR_noun]+[POSSESSEE]+[PLUR]+[ADE]
SFX K   0    omékéinak    [^aáéiíoóöõuúüû]          [POSS_SG_1]+[ék_FAMILIAR_noun]+[POSSESSEE]+[PLUR]+[DAT]
SFX K   0    omékéin      [^aáéiíoóöõuúüû]          [POSS_SG_1]+[ék_FAMILIAR_noun]+[POSSESSEE]+[PLUR]+[SUE]
SFX K   0    omékéiig     [^aáéiíoóöõuúüû]          [POSS_SG_1]+[ék_FAMILIAR_noun]+[POSSESSEE]+[PLUR]+[TERM]
SFX K   0    omékéihoz    [^aáéiíoóöõuúüû]          [POSS_SG_1]+[ék_FAMILIAR_noun]+[POSSESSEE]+[PLUR]+[ALL]
SFX K   0    omékéig      [^aáéiíoóöõuúüû]          [POSS_SG_1]+[ék_FAMILIAR_noun]+[POSSESSEE]+[TERM]
SFX K   0    omékéiból    [^aáéiíoóöõuúüû]          [POSS_SG_1]+[ék_FAMILIAR_noun]+[POSSESSEE]+[PLUR]+[ELA]
SFX K   0    omékéiban    [^aáéiíoóöõuúüû]          [POSS_SG_1]+[ék_FAMILIAR_noun]+[POSSESSEE]+[PLUR]+[INE]
SFX K   0    omékéiba     [^aáéiíoóöõuúüû]          [POSS_SG_1]+[ék_FAMILIAR_noun]+[POSSESSEE]+[PLUR]+[ILL]
SFX K   0    omékéi       [^aáéiíoóöõuúüû]          [POSS_SG_1]+[ék_FAMILIAR_noun]+[POSSESSEE]+[PLUR]+[NOM]
SFX K   0    omékéhoz     [^aáéiíoóöõuúüû]          [POSS_SG_1]+[ék_FAMILIAR_noun]+[POSSESSEE]+[ALL]
SFX K   0    omékéból     [^aáéiíoóöõuúüû]          [POSS_SG_1]+[ék_FAMILIAR_noun]+[POSSESSEE]+[ELA]
SFX K   0    omékéban     [^aáéiíoóöõuúüû]          [POSS_SG_1]+[ék_FAMILIAR_noun]+[POSSESSEE]+[INE]
SFX K   0    omékéba      [^aáéiíoóöõuúüû]          [POSS_SG_1]+[ék_FAMILIAR_noun]+[POSSESSEE]+[ILL]
SFX K   0    oméké        [^aáéiíoóöõuúüû]          [POSS_SG_1]+[ék_FAMILIAR_noun]+[POSSESSEE]+[NOM]
SFX K   0    omékul       [^aáéiíoóöõuúüû]          [POSS_SG_1]+[ék_FAMILIAR_noun]+[ESS]
SFX K   0    oméktól      [^aáéiíoóöõuúüû]          [POSS_SG_1]+[ék_FAMILIAR_noun]+[ABL]
SFX K   0    omékról      [^aáéiíoóöõuúüû]          [POSS_SG_1]+[ék_FAMILIAR_noun]+[DEL]
SFX K   0    omékra       [^aáéiíoóöõuúüû]          [POSS_SG_1]+[ék_FAMILIAR_noun]+[SBL]
SFX K   0    omékon       [^aáéiíoóöõuúüû]          [POSS_SG_1]+[ék_FAMILIAR_noun]+[SUE]
SFX K   0    oméknál      [^aáéiíoóöõuúüû]          [POSS_SG_1]+[ék_FAMILIAR_noun]+[ADE]
SFX K   0    oméknak      [^aáéiíoóöõuúüû]          [POSS_SG_1]+[ék_FAMILIAR_noun]+[DAT]
SFX K   0    omékká       [^aáéiíoóöõuúüû]          [POSS_SG_1]+[ék_FAMILIAR_noun]+[TRANS]
SFX K   0    omékkal      [^aáéiíoóöõuúüû]          [POSS_SG_1]+[ék_FAMILIAR_noun]+[INSTR]
SFX K   0    omékig       [^aáéiíoóöõuúüû]          [POSS_SG_1]+[ék_FAMILIAR_noun]+[TERM]
SFX K   0    omékhoz      [^aáéiíoóöõuúüû]          [POSS_SG_1]+[ék_FAMILIAR_noun]+[ALL]
SFX K   0    omékból      [^aáéiíoóöõuúüû]          [POSS_SG_1]+[ék_FAMILIAR_noun]+[ELA]
SFX K   0    omékban      [^aáéiíoóöõuúüû]          [POSS_SG_1]+[ék_FAMILIAR_noun]+[INE]
SFX K   0    omékba       [^aáéiíoóöõuúüû]          [POSS_SG_1]+[ék_FAMILIAR_noun]+[ILL]
SFX K   0    omékat       [^aáéiíoóöõuúüû]          [POSS_SG_1]+[ék_FAMILIAR_noun]+[ACC]
SFX K   0    omék         [^aáéiíoóöõuúüû]          [POSS_SG_1]+[ék_FAMILIAR_noun]+[NOM]
SFX K   0    oméiért      [^aáéiíoóöõuúüû]          [POSS_SG_1]+[POSSESSEE]+[PLUR]+[CAUS/FIN]
SFX K   0    oméivá       [^aáéiíoóöõuúüû]          [POSS_SG_1]+[POSSESSEE]+[PLUR]+[TRANS]
SFX K   0    oméival      [^aáéiíoóöõuúüû]          [POSS_SG_1]+[POSSESSEE]+[PLUR]+[INSTR]
SFX K   0    oméiul       [^aáéiíoóöõuúüû]          [POSS_SG_1]+[POSSESSEE]+[PLUR]+[ESS]
SFX K   0    oméitól      [^aáéiíoóöõuúüû]          [POSS_SG_1]+[POSSESSEE]+[PLUR]+[ABL]
SFX K   0    oméit        [^aáéiíoóöõuúüû]          [POSS_SG_1]+[POSSESSEE]+[PLUR]+[ACC]
SFX K   0    oméiról      [^aáéiíoóöõuúüû]          [POSS_SG_1]+[POSSESSEE]+[PLUR]+[DEL]
SFX K   0    oméira       [^aáéiíoóöõuúüû]          [POSS_SG_1]+[POSSESSEE]+[PLUR]+[SBL]
SFX K   0    oméinál      [^aáéiíoóöõuúüû]          [POSS_SG_1]+[POSSESSEE]+[PLUR]+[ADE]
SFX K   0    oméinak      [^aáéiíoóöõuúüû]          [POSS_SG_1]+[POSSESSEE]+[PLUR]+[DAT]
SFX K   0    oméin        [^aáéiíoóöõuúüû]          [POSS_SG_1]+[POSSESSEE]+[PLUR]+[SUE]
SFX K   0    oméiig       [^aáéiíoóöõuúüû]          [POSS_SG_1]+[POSSESSEE]+[PLUR]+[TERM]
SFX K   0    oméihoz      [^aáéiíoóöõuúüû]          [POSS_SG_1]+[POSSESSEE]+[PLUR]+[ALL]
SFX K   0    oméig        [^aáéiíoóöõuúüû]          [POSS_SG_1]+[POSSESSEE]+[TERM]
SFX K   0    oméiból      [^aáéiíoóöõuúüû]          [POSS_SG_1]+[POSSESSEE]+[PLUR]+[ELA]
SFX K   0    oméiban      [^aáéiíoóöõuúüû]          [POSS_SG_1]+[POSSESSEE]+[PLUR]+[INE]
SFX K   0    oméiba       [^aáéiíoóöõuúüû]          [POSS_SG_1]+[POSSESSEE]+[PLUR]+[ILL]
SFX K   0    oméi         [^aáéiíoóöõuúüû]          [POSS_SG_1]+[POSSESSEE]+[PLUR]+[NOM]
SFX K   0    oméhoz       [^aáéiíoóöõuúüû]          [POSS_SG_1]+[POSSESSEE]+[ALL]
SFX K   0    oméból       [^aáéiíoóöõuúüû]          [POSS_SG_1]+[POSSESSEE]+[ELA]
SFX K   0    oméban       [^aáéiíoóöõuúüû]          [POSS_SG_1]+[POSSESSEE]+[INE]
SFX K   0    oméba        [^aáéiíoóöõuúüû]          [POSS_SG_1]+[POSSESSEE]+[ILL]
SFX K   0    omé          [^aáéiíoóöõuúüû]          [POSS_SG_1]+[POSSESSEE]+[NOM]
SFX K   0    omul         [^aáéiíoóöõuúüû]          [POSS_SG_1]+[ESS]
SFX K   0    omtól        [^aáéiíoóöõuúüû]          [POSS_SG_1]+[ABL]
SFX K   0    omról        [^aáéiíoóöõuúüû]          [POSS_SG_1]+[DEL]
SFX K   0    omra         [^aáéiíoóöõuúüû]          [POSS_SG_1]+[SBL]
SFX K   0    omon         [^aáéiíoóöõuúüû]          [POSS_SG_1]+[SUE]
SFX K   0    omnál        [^aáéiíoóöõuúüû]          [POSS_SG_1]+[ADE]
SFX K   0    omnak        [^aáéiíoóöõuúüû]          [POSS_SG_1]+[DAT]
SFX K   0    ommá         [^aáéiíoóöõuúüû]          [POSS_SG_1]+[TRANS]
SFX K   0    ommal        [^aáéiíoóöõuúüû]          [POSS_SG_1]+[INSTR]
SFX K   0    omként       [^aáéiíoóöõuúüû]          [POSS_SG_1]+[FORM]
SFX K   0    omkor        [^aáéiíoóöõuúüû]          [POSS_SG_1]+[TEMP]
SFX K   0    omig         [^aáéiíoóöõuúüû]          [POSS_SG_1]+[TERM]
SFX K   0    omhoz        [^aáéiíoóöõuúüû]          [POSS_SG_1]+[ALL]
SFX K   0    omból        [^aáéiíoóöõuúüû]          [POSS_SG_1]+[ELA]
SFX K   0    omban        [^aáéiíoóöõuúüû]          [POSS_SG_1]+[INE]
SFX K   0    omba         [^aáéiíoóöõuúüû]          [POSS_SG_1]+[ILL]
SFX K   0    omat         [^aáéiíoóöõuúüû]          [POSS_SG_1]+[ACC]
SFX K   0    om           [^aáéiíoóöõuúüû]          [POSS_SG_1]+[NOM]
SFX K   0    om           [^aáéiíoóöõuúüû]          [POSS_SG_1]+[ACC]
SFX K   0    okéért       [^aáéiíoóöõuúüû]          [PLUR]+[POSSESSEE]+[CAUS/FIN]
SFX K   0    okévá        [^aáéiíoóöõuúüû]          [PLUR]+[POSSESSEE]+[TRANS]
SFX K   0    okéval       [^aáéiíoóöõuúüû]          [PLUR]+[POSSESSEE]+[INSTR]
SFX K   0    okéul        [^aáéiíoóöõuúüû]          [PLUR]+[POSSESSEE]+[ESS]
SFX K   0    okétól       [^aáéiíoóöõuúüû]          [PLUR]+[POSSESSEE]+[ABL]
SFX K   0    okét         [^aáéiíoóöõuúüû]          [PLUR]+[POSSESSEE]+[ACC]
SFX K   0    okéról       [^aáéiíoóöõuúüû]          [PLUR]+[POSSESSEE]+[DEL]
SFX K   0    okért        [^aáéiíoóöõuúüû]          [PLUR]+[CAUS/FIN]
SFX K   0    okéra        [^aáéiíoóöõuúüû]          [PLUR]+[POSSESSEE]+[SBL]
SFX K   0    okénál       [^aáéiíoóöõuúüû]          [PLUR]+[POSSESSEE]+[ADE]
SFX K   0    okénak       [^aáéiíoóöõuúüû]          [PLUR]+[POSSESSEE]+[DAT]
SFX K   0    okén         [^aáéiíoóöõuúüû]          [PLUR]+[POSSESSEE]+[SUE]
SFX K   0    okéiért      [^aáéiíoóöõuúüû]          [PLUR]+[POSSESSEE]+[PLUR]+[CAUS/FIN]
SFX K   0    okéivá       [^aáéiíoóöõuúüû]          [PLUR]+[POSSESSEE]+[PLUR]+[TRANS]
SFX K   0    okéival      [^aáéiíoóöõuúüû]          [PLUR]+[POSSESSEE]+[PLUR]+[INSTR]
SFX K   0    okéiul       [^aáéiíoóöõuúüû]          [PLUR]+[POSSESSEE]+[PLUR]+[ESS]
SFX K   0    okéitól      [^aáéiíoóöõuúüû]          [PLUR]+[POSSESSEE]+[PLUR]+[ABL]
SFX K   0    okéit        [^aáéiíoóöõuúüû]          [PLUR]+[POSSESSEE]+[PLUR]+[ACC]
SFX K   0    okéiról      [^aáéiíoóöõuúüû]          [PLUR]+[POSSESSEE]+[PLUR]+[DEL]
SFX K   0    okéira       [^aáéiíoóöõuúüû]          [PLUR]+[POSSESSEE]+[PLUR]+[SBL]
SFX K   0    okéinál      [^aáéiíoóöõuúüû]          [PLUR]+[POSSESSEE]+[PLUR]+[ADE]
SFX K   0    okéinak      [^aáéiíoóöõuúüû]          [PLUR]+[POSSESSEE]+[PLUR]+[DAT]
SFX K   0    okéin        [^aáéiíoóöõuúüû]          [PLUR]+[POSSESSEE]+[PLUR]+[SUE]
SFX K   0    okéiig       [^aáéiíoóöõuúüû]          [PLUR]+[POSSESSEE]+[PLUR]+[TERM]
SFX K   0    okéihoz      [^aáéiíoóöõuúüû]          [PLUR]+[POSSESSEE]+[PLUR]+[ALL]
SFX K   0    okéig        [^aáéiíoóöõuúüû]          [PLUR]+[POSSESSEE]+[TERM]
SFX K   0    okéiból      [^aáéiíoóöõuúüû]          [PLUR]+[POSSESSEE]+[PLUR]+[ELA]
SFX K   0    okéiban      [^aáéiíoóöõuúüû]          [PLUR]+[POSSESSEE]+[PLUR]+[INE]
SFX K   0    okéiba       [^aáéiíoóöõuúüû]          [PLUR]+[POSSESSEE]+[PLUR]+[ILL]
SFX K   0    okéi         [^aáéiíoóöõuúüû]          [PLUR]+[POSSESSEE]+[PLUR]+[NOM]
SFX K   0    okéhoz       [^aáéiíoóöõuúüû]          [PLUR]+[POSSESSEE]+[ALL]
SFX K   0    okéból       [^aáéiíoóöõuúüû]          [PLUR]+[POSSESSEE]+[ELA]
SFX K   0    okéban       [^aáéiíoóöõuúüû]          [PLUR]+[POSSESSEE]+[INE]
SFX K   0    okéba        [^aáéiíoóöõuúüû]          [PLUR]+[POSSESSEE]+[ILL]
SFX K   0    oké          [^aáéiíoóöõuúüû]          [PLUR]+[POSSESSEE]+[NOM]
SFX K   0    okul         [^aáéiíoóöõuúüû]          [PLUR]+[ESS]
SFX K   0    októl        [^aáéiíoóöõuúüû]          [PLUR]+[ABL]
SFX K   0    okról        [^aáéiíoóöõuúüû]          [PLUR]+[DEL]
SFX K   0    okra         [^aáéiíoóöõuúüû]          [PLUR]+[SBL]
SFX K   0    okon         [^aáéiíoóöõuúüû]          [PLUR]+[SUE]
SFX K   0    oknál        [^aáéiíoóöõuúüû]          [PLUR]+[ADE]
SFX K   0    oknak        [^aáéiíoóöõuúüû]          [PLUR]+[DAT]
SFX K   0    okként       [^aáéiíoóöõuúüû]          [PLUR]+[FORM]
SFX K   0    okká         [^aáéiíoóöõuúüû]          [PLUR]+[TRANS]
SFX K   0    okkor        [^aáéiíoóöõuúüû]          [PLUR]+[TEMP]
SFX K   0    okkal        [^aáéiíoóöõuúüû]          [PLUR]+[INSTR]
SFX K   0    okig         [^aáéiíoóöõuúüû]          [PLUR]+[TERM]
SFX K   0    okhoz        [^aáéiíoóöõuúüû]          [PLUR]+[ALL]
SFX K   0    okból        [^aáéiíoóöõuúüû]          [PLUR]+[ELA]
SFX K   0    okban        [^aáéiíoóöõuúüû]          [PLUR]+[INE]
SFX K   0    okba         [^aáéiíoóöõuúüû]          [PLUR]+[ILL]
SFX K   0    okat         [^aáéiíoóöõuúüû]          [PLUR]+[ACC]
SFX K   0    ok           [^aáéiíoóöõuúüû]          [PLUR]+[NOM]
SFX K   0    odéért       [^aáéiíoóöõuúüû]          [POSS_SG_2]+[POSSESSEE]+[CAUS/FIN]
SFX K   0    odévá        [^aáéiíoóöõuúüû]          [POSS_SG_2]+[POSSESSEE]+[TRANS]
SFX K   0    odéval       [^aáéiíoóöõuúüû]          [POSS_SG_2]+[POSSESSEE]+[INSTR]
SFX K   0    odéul        [^aáéiíoóöõuúüû]          [POSS_SG_2]+[POSSESSEE]+[ESS]
SFX K   0    odétól       [^aáéiíoóöõuúüû]          [POSS_SG_2]+[POSSESSEE]+[ABL]
SFX K   0    odét         [^aáéiíoóöõuúüû]          [POSS_SG_2]+[POSSESSEE]+[ACC]
SFX K   0    odéról       [^aáéiíoóöõuúüû]          [POSS_SG_2]+[POSSESSEE]+[DEL]
SFX K   0    odért        [^aáéiíoóöõuúüû]          [POSS_SG_2]+[CAUS/FIN]
SFX K   0    odéra        [^aáéiíoóöõuúüû]          [POSS_SG_2]+[POSSESSEE]+[SBL]
SFX K   0    odénál       [^aáéiíoóöõuúüû]          [POSS_SG_2]+[POSSESSEE]+[ADE]
SFX K   0    odénak       [^aáéiíoóöõuúüû]          [POSS_SG_2]+[POSSESSEE]+[DAT]
SFX K   0    odén         [^aáéiíoóöõuúüû]          [POSS_SG_2]+[POSSESSEE]+[SUE]
SFX K   0    odékéért     [^aáéiíoóöõuúüû]          [POSS_SG_1]+[ék_FAMILIAR_noun]+[POSSESSEE]+[CAUS/FIN]
SFX K   0    odékévá      [^aáéiíoóöõuúüû]          [POSS_SG_1]+[ék_FAMILIAR_noun]+[POSSESSEE]+[TRANS]
SFX K   0    odékéval     [^aáéiíoóöõuúüû]          [POSS_SG_1]+[ék_FAMILIAR_noun]+[POSSESSEE]+[INSTR]
SFX K   0    odékéul      [^aáéiíoóöõuúüû]          [POSS_SG_1]+[ék_FAMILIAR_noun]+[POSSESSEE]+[ESS]
SFX K   0    odékétól     [^aáéiíoóöõuúüû]          [POSS_SG_1]+[ék_FAMILIAR_noun]+[POSSESSEE]+[ABL]
SFX K   0    odékét       [^aáéiíoóöõuúüû]          [POSS_SG_1]+[ék_FAMILIAR_noun]+[POSSESSEE]+[ACC]
SFX K   0    odékéról     [^aáéiíoóöõuúüû]          [POSS_SG_1]+[ék_FAMILIAR_noun]+[POSSESSEE]+[DEL]
SFX K   0    odékért      [^aáéiíoóöõuúüû]          [POSS_SG_1]+[ék_FAMILIAR_noun]+[CAUS/FIN]
SFX K   0    odékéra      [^aáéiíoóöõuúüû]          [POSS_SG_1]+[ék_FAMILIAR_noun]+[POSSESSEE]+[SBL]
SFX K   0    odékénál     [^aáéiíoóöõuúüû]          [POSS_SG_1]+[ék_FAMILIAR_noun]+[POSSESSEE]+[ADE]
SFX K   0    odékénak     [^aáéiíoóöõuúüû]          [POSS_SG_1]+[ék_FAMILIAR_noun]+[POSSESSEE]+[DAT]
SFX K   0    odékén       [^aáéiíoóöõuúüû]          [POSS_SG_1]+[ék_FAMILIAR_noun]+[POSSESSEE]+[SUE]
SFX K   0    odékéiért    [^aáéiíoóöõuúüû]          [POSS_SG_1]+[ék_FAMILIAR_noun]+[POSSESSEE]+[PLUR]+[CAUS/FIN]
SFX K   0    odékéivá     [^aáéiíoóöõuúüû]          [POSS_SG_1]+[ék_FAMILIAR_noun]+[POSSESSEE]+[PLUR]+[TRANS]
SFX K   0    odékéival    [^aáéiíoóöõuúüû]          [POSS_SG_1]+[ék_FAMILIAR_noun]+[POSSESSEE]+[PLUR]+[INSTR]
SFX K   0    odékéiul     [^aáéiíoóöõuúüû]          [POSS_SG_1]+[ék_FAMILIAR_noun]+[POSSESSEE]+[PLUR]+[ESS]
SFX K   0    odékéitól    [^aáéiíoóöõuúüû]          [POSS_SG_1]+[ék_FAMILIAR_noun]+[POSSESSEE]+[PLUR]+[ABL]
SFX K   0    odékéit      [^aáéiíoóöõuúüû]          [POSS_SG_1]+[ék_FAMILIAR_noun]+[POSSESSEE]+[PLUR]+[ACC]
SFX K   0    odékéiról    [^aáéiíoóöõuúüû]          [POSS_SG_1]+[ék_FAMILIAR_noun]+[POSSESSEE]+[PLUR]+[DEL]
SFX K   0    odékéira     [^aáéiíoóöõuúüû]          [POSS_SG_1]+[ék_FAMILIAR_noun]+[POSSESSEE]+[PLUR]+[SBL]
SFX K   0    odékéinál    [^aáéiíoóöõuúüû]          [POSS_SG_1]+[ék_FAMILIAR_noun]+[POSSESSEE]+[PLUR]+[ADE]
SFX K   0    odékéinak    [^aáéiíoóöõuúüû]          [POSS_SG_1]+[ék_FAMILIAR_noun]+[POSSESSEE]+[PLUR]+[DAT]
SFX K   0    odékéin      [^aáéiíoóöõuúüû]          [POSS_SG_1]+[ék_FAMILIAR_noun]+[POSSESSEE]+[PLUR]+[SUE]
SFX K   0    odékéiig     [^aáéiíoóöõuúüû]          [POSS_SG_1]+[ék_FAMILIAR_noun]+[POSSESSEE]+[PLUR]+[TERM]
SFX K   0    odékéihoz    [^aáéiíoóöõuúüû]          [POSS_SG_1]+[ék_FAMILIAR_noun]+[POSSESSEE]+[PLUR]+[ALL]
SFX K   0    odékéig      [^aáéiíoóöõuúüû]          [POSS_SG_1]+[ék_FAMILIAR_noun]+[POSSESSEE]+[TERM]
SFX K   0    odékéiból    [^aáéiíoóöõuúüû]          [POSS_SG_1]+[ék_FAMILIAR_noun]+[POSSESSEE]+[PLUR]+[ELA]
SFX K   0    odékéiban    [^aáéiíoóöõuúüû]          [POSS_SG_1]+[ék_FAMILIAR_noun]+[POSSESSEE]+[PLUR]+[INE]
SFX K   0    odékéiba     [^aáéiíoóöõuúüû]          [POSS_SG_1]+[ék_FAMILIAR_noun]+[POSSESSEE]+[PLUR]+[ILL]
SFX K   0    odékéi       [^aáéiíoóöõuúüû]          [POSS_SG_1]+[ék_FAMILIAR_noun]+[POSSESSEE]+[PLUR]+[NOM]
SFX K   0    odékéhoz     [^aáéiíoóöõuúüû]          [POSS_SG_1]+[ék_FAMILIAR_noun]+[POSSESSEE]+[ALL]
SFX K   0    odékéból     [^aáéiíoóöõuúüû]          [POSS_SG_1]+[ék_FAMILIAR_noun]+[POSSESSEE]+[ELA]
SFX K   0    odékéban     [^aáéiíoóöõuúüû]          [POSS_SG_1]+[ék_FAMILIAR_noun]+[POSSESSEE]+[INE]
SFX K   0    odékéba      [^aáéiíoóöõuúüû]          [POSS_SG_1]+[ék_FAMILIAR_noun]+[POSSESSEE]+[ILL]
SFX K   0    odéké        [^aáéiíoóöõuúüû]          [POSS_SG_1]+[ék_FAMILIAR_noun]+[POSSESSEE]+[NOM]
SFX K   0    odékul       [^aáéiíoóöõuúüû]          [POSS_SG_1]+[ék_FAMILIAR_noun]+[ESS]
SFX K   0    odéktól      [^aáéiíoóöõuúüû]          [POSS_SG_1]+[ék_FAMILIAR_noun]+[ABL]
SFX K   0    odékról      [^aáéiíoóöõuúüû]          [POSS_SG_1]+[ék_FAMILIAR_noun]+[DEL]
SFX K   0    odékra       [^aáéiíoóöõuúüû]          [POSS_SG_1]+[ék_FAMILIAR_noun]+[SBL]
SFX K   0    odékon       [^aáéiíoóöõuúüû]          [POSS_SG_1]+[ék_FAMILIAR_noun]+[SUE]
SFX K   0    odéknál      [^aáéiíoóöõuúüû]          [POSS_SG_1]+[ék_FAMILIAR_noun]+[ADE]
SFX K   0    odéknak      [^aáéiíoóöõuúüû]          [POSS_SG_1]+[ék_FAMILIAR_noun]+[DAT]
SFX K   0    odékká       [^aáéiíoóöõuúüû]          [POSS_SG_1]+[ék_FAMILIAR_noun]+[TRANS]
SFX K   0    odékkal      [^aáéiíoóöõuúüû]          [POSS_SG_1]+[ék_FAMILIAR_noun]+[INSTR]
SFX K   0    odékig       [^aáéiíoóöõuúüû]          [POSS_SG_1]+[ék_FAMILIAR_noun]+[TERM]
SFX K   0    odékhoz      [^aáéiíoóöõuúüû]          [POSS_SG_1]+[ék_FAMILIAR_noun]+[ALL]
SFX K   0    odékból      [^aáéiíoóöõuúüû]          [POSS_SG_1]+[ék_FAMILIAR_noun]+[ELA]
SFX K   0    odékban      [^aáéiíoóöõuúüû]          [POSS_SG_1]+[ék_FAMILIAR_noun]+[INE]
SFX K   0    odékba       [^aáéiíoóöõuúüû]          [POSS_SG_1]+[ék_FAMILIAR_noun]+[ILL]
SFX K   0    odékat       [^aáéiíoóöõuúüû]          [POSS_SG_1]+[ék_FAMILIAR_noun]+[ACC]
SFX K   0    odék         [^aáéiíoóöõuúüû]          [POSS_SG_2]+[ék_FAMILIAR_noun]+[NOM]
SFX K   0    odéiért      [^aáéiíoóöõuúüû]          [POSS_SG_2]+[POSSESSEE]+[PLUR]+[CAUS/FIN]
SFX K   0    odéivá       [^aáéiíoóöõuúüû]          [POSS_SG_2]+[POSSESSEE]+[PLUR]+[TRANS]
SFX K   0    odéival      [^aáéiíoóöõuúüû]          [POSS_SG_2]+[POSSESSEE]+[PLUR]+[INSTR]
SFX K   0    odéiul       [^aáéiíoóöõuúüû]          [POSS_SG_2]+[POSSESSEE]+[PLUR]+[ESS]
SFX K   0    odéitól      [^aáéiíoóöõuúüû]          [POSS_SG_2]+[POSSESSEE]+[PLUR]+[ABL]
SFX K   0    odéit        [^aáéiíoóöõuúüû]          [POSS_SG_2]+[POSSESSEE]+[PLUR]+[ACC]
SFX K   0    odéiról      [^aáéiíoóöõuúüû]          [POSS_SG_2]+[POSSESSEE]+[PLUR]+[DEL]
SFX K   0    odéira       [^aáéiíoóöõuúüû]          [POSS_SG_2]+[POSSESSEE]+[PLUR]+[SBL]
SFX K   0    odéinál      [^aáéiíoóöõuúüû]          [POSS_SG_2]+[POSSESSEE]+[PLUR]+[ADE]
SFX K   0    odéinak      [^aáéiíoóöõuúüû]          [POSS_SG_2]+[POSSESSEE]+[PLUR]+[DAT]
SFX K   0    odéin        [^aáéiíoóöõuúüû]          [POSS_SG_2]+[POSSESSEE]+[PLUR]+[SUE]
SFX K   0    odéiig       [^aáéiíoóöõuúüû]          [POSS_SG_2]+[POSSESSEE]+[PLUR]+[TERM]
SFX K   0    odéihoz      [^aáéiíoóöõuúüû]          [POSS_SG_2]+[POSSESSEE]+[PLUR]+[ALL]
SFX K   0    odéig        [^aáéiíoóöõuúüû]          [POSS_SG_2]+[POSSESSEE]+[TERM]
SFX K   0    odéiból      [^aáéiíoóöõuúüû]          [POSS_SG_2]+[POSSESSEE]+[PLUR]+[ELA]
SFX K   0    odéiban      [^aáéiíoóöõuúüû]          [POSS_SG_2]+[POSSESSEE]+[PLUR]+[INE]
SFX K   0    odéiba       [^aáéiíoóöõuúüû]          [POSS_SG_2]+[POSSESSEE]+[PLUR]+[ILL]
SFX K   0    odéi         [^aáéiíoóöõuúüû]          [POSS_SG_2]+[POSSESSEE]+[PLUR]+[NOM]
SFX K   0    odéhoz       [^aáéiíoóöõuúüû]          [POSS_SG_2]+[POSSESSEE]+[ALL]
SFX K   0    odéból       [^aáéiíoóöõuúüû]          [POSS_SG_2]+[POSSESSEE]+[ELA]
SFX K   0    odéban       [^aáéiíoóöõuúüû]          [POSS_SG_2]+[POSSESSEE]+[INE]
SFX K   0    odéba        [^aáéiíoóöõuúüû]          [POSS_SG_2]+[POSSESSEE]+[ILL]
SFX K   0    odé          [^aáéiíoóöõuúüû]          [POSS_SG_2]+[POSSESSEE]+[NOM]
SFX K   0    odul         [^aáéiíoóöõuúüû]          [POSS_SG_2]+[ESS]
SFX K   0    odtól        [^aáéiíoóöõuúüû]          [POSS_SG_2]+[ABL]
SFX K   0    odról        [^aáéiíoóöõuúüû]          [POSS_SG_2]+[DEL]
SFX K   0    odra         [^aáéiíoóöõuúüû]          [POSS_SG_2]+[SBL]
SFX K   0    odon         [^aáéiíoóöõuúüû]          [POSS_SG_2]+[SUE]
SFX K   0    odnál        [^aáéiíoóöõuúüû]          [POSS_SG_2]+[ADE]
SFX K   0    odnak        [^aáéiíoóöõuúüû]          [POSS_SG_2]+[DAT]
SFX K   0    odként       [^aáéiíoóöõuúüû]          [POSS_SG_2]+[FORM]
SFX K   0    odkor        [^aáéiíoóöõuúüû]          [POSS_SG_2]+[TEMP]
SFX K   0    odig         [^aáéiíoóöõuúüû]          [POSS_SG_2]+[TERM]
SFX K   0    odhoz        [^aáéiíoóöõuúüû]          [POSS_SG_2]+[ALL]
SFX K   0    oddá         [^aáéiíoóöõuúüû]          [POSS_SG_2]+[TRANS]
SFX K   0    oddal        [^aáéiíoóöõuúüû]          [POSS_SG_2]+[INSTR]
SFX K   0    odból        [^aáéiíoóöõuúüû]          [POSS_SG_2]+[ELA]
SFX K   0    odban        [^aáéiíoóöõuúüû]          [POSS_SG_2]+[INE]
SFX K   0    odba         [^aáéiíoóöõuúüû]          [POSS_SG_2]+[ILL]
SFX K   0    odat         [^aáéiíoóöõuúüû]          [POSS_SG_2]+[ACC]
SFX K   0    od           [^aáéiíoóöõuúüû]          [POSS_SG_2]+[NOM]
SFX K   0    od           [^aáéiíoóöõuúüû]          [POSS_SG_2]+[ACC]

SFX J Y 8
SFX J   ök   ül           ök                        [ESS]
SFX J   ök   ön           ök                        [SUE]
SFX J   ok   ul           ok                        [ESS]
SFX J   ok   on           ok                        [SUE]
SFX J   ek   ül           ek                        [ESS]
SFX J   ek   en           ek                        [SUE]
SFX J   ak   ul           ak                        [ESS]
SFX J   ak   on           ak                        [SUE]
SFX I Y 2791
SFX I   ök   ünkül        ök                        [POSS_PL_1]+[ESS]
SFX I   ök   ünkön        ök                        [POSS_PL_1]+[SUE]
SFX I   ök   ünkéül       ök                        [POSS_PL_1]+[POSSESSEE]+[ESS]
SFX I   ök   ünkéért      ök                        [POSS_PL_1]+[POSSESSEE]+[CAUS/FIN]
SFX I   ök   ünkévé       ök                        [POSS_PL_1]+[POSSESSEE]+[TRANS]
SFX I   ök   ünkével      ök                        [POSS_PL_1]+[POSSESSEE]+[INSTR]
SFX I   ök   ünkétõl      ök                        [POSS_PL_1]+[POSSESSEE]+[ABL]
SFX I   ök   ünkét        ök                        [POSS_PL_1]+[POSSESSEE]+[ACC]
SFX I   ök   ünkérõl      ök                        [POSS_PL_1]+[POSSESSEE]+[DEL]
SFX I   ök   ünkért       ök                        [POSS_PL_1]+[CAUS/FIN]
SFX I   ök   ünkére       ök                        [POSS_PL_1]+[POSSESSEE]+[SBL]
SFX I   ök   ünkénél      ök                        [POSS_PL_1]+[POSSESSEE]+[ADE]
SFX I   ök   ünkének      ök                        [POSS_PL_1]+[POSSESSEE]+[DAT]
SFX I   ök   ünkén        ök                        [POSS_PL_1]+[POSSESSEE]+[SUE]
SFX I   ök   ünkéiül      ök                        [POSS_PL_1]+[POSSESSEE]+[PLUR]+[ESS]
SFX I   ök   ünkéiért     ök                        [POSS_PL_1]+[POSSESSEE]+[PLUR]+[CAUS/FIN]
SFX I   ök   ünkéivé      ök                        [POSS_PL_1]+[POSSESSEE]+[PLUR]+[TRANS]
SFX I   ök   ünkéivel     ök                        [POSS_PL_1]+[POSSESSEE]+[PLUR]+[INSTR]
SFX I   ök   ünkéitõl     ök                        [POSS_PL_1]+[POSSESSEE]+[PLUR]+[ABL]
SFX I   ök   ünkéit       ök                        [POSS_PL_1]+[POSSESSEE]+[PLUR]+[ACC]
SFX I   ök   ünkéirõl     ök                        [POSS_PL_1]+[POSSESSEE]+[PLUR]+[DEL]
SFX I   ök   ünkéire      ök                        [POSS_PL_1]+[POSSESSEE]+[PLUR]+[SBL]
SFX I   ök   ünkéinél     ök                        [POSS_PL_1]+[POSSESSEE]+[PLUR]+[ADE]
SFX I   ök   ünkéinek     ök                        [POSS_PL_1]+[POSSESSEE]+[PLUR]+[DAT]
SFX I   ök   ünkéin       ök                        [POSS_PL_1]+[POSSESSEE]+[PLUR]+[SUE]
SFX I   ök   ünkéiig      ök                        [POSS_PL_1]+[POSSESSEE]+[PLUR]+[TERM]
SFX I   ök   ünkéihöz     ök                        [POSS_PL_1]+[POSSESSEE]+[PLUR]+[ALL]
SFX I   ök   ünkéig       ök                        [POSS_PL_1]+[POSSESSEE]+[TERM]
SFX I   ök   ünkéibõl     ök                        [POSS_PL_1]+[POSSESSEE]+[PLUR]+[ELA]
SFX I   ök   ünkéiben     ök                        [POSS_PL_1]+[POSSESSEE]+[PLUR]+[INE]
SFX I   ök   ünkéibe      ök                        [POSS_PL_1]+[POSSESSEE]+[PLUR]+[ILL]
SFX I   ök   ünkéi        ök                        [POSS_PL_1]+[POSSESSEE]+[PLUR]+[NOM]
SFX I   ök   ünkéhöz      ök                        [POSS_PL_1]+[POSSESSEE]+[ALL]
SFX I   ök   ünkébõl      ök                        [POSS_PL_1]+[POSSESSEE]+[ELA]
SFX I   ök   ünkében      ök                        [POSS_PL_1]+[POSSESSEE]+[INE]
SFX I   ök   ünkébe       ök                        [POSS_PL_1]+[POSSESSEE]+[ILL]
SFX I   ök   ünké         ök                        [POSS_PL_1]+[POSSESSEE]+[NOM]
SFX I   ök   ünktõl       ök                        [POSS_PL_1]+[ABL]
SFX I   ök   ünkrõl       ök                        [POSS_PL_1]+[DEL]
SFX I   ök   ünkre        ök                        [POSS_PL_1]+[SBL]
SFX I   ök   ünknél       ök                        [POSS_PL_1]+[ADE]
SFX I   ök   ünknek       ök                        [POSS_PL_1]+[DAT]
SFX I   ök   ünkként      ök                        [POSS_PL_1]+[FORM]
SFX I   ök   ünkké        ök                        [POSS_PL_1]+[TRANS]
SFX I   ök   ünkkor       ök                        [POSS_PL_1]+[TEMP]
SFX I   ök   ünkkel       ök                        [POSS_PL_1]+[INSTR]
SFX I   ök   ünkig        ök                        [POSS_PL_1]+[TERM]
SFX I   ök   ünkhöz       ök                        [POSS_PL_1]+[ALL]
SFX I   ök   ünket        ök                        [POSS_PL_1]+[ACC]
SFX I   ök   ünkbõl       ök                        [POSS_PL_1]+[ELA]
SFX I   ök   ünkben       ök                        [POSS_PL_1]+[INE]
SFX I   ök   ünkbe        ök                        [POSS_PL_1]+[ILL]
SFX I   ök   ünk          ök                        [POSS_PL_1]+[NOM]
SFX I   ök   ünk          ök                        [POSS_PL_1]+[ACC]
SFX I   ök   ükül         ök                        [POSS_PL_3]+[ESS]
SFX I   ök   ükön         ök                        [POSS_PL_3]+[SUE]
SFX I   ök   ükéül        ök                        [POSS_PL_3]+[POSSESSEE]+[ESS]
SFX I   ök   ükéért       ök                        [POSS_PL_3]+[POSSESSEE]+[CAUS/FIN]
SFX I   ök   ükévé        ök                        [POSS_PL_3]+[POSSESSEE]+[TRANS]
SFX I   ök   ükével       ök                        [POSS_PL_3]+[POSSESSEE]+[INSTR]
SFX I   ök   ükétõl       ök                        [POSS_PL_3]+[POSSESSEE]+[ABL]
SFX I   ök   ükét         ök                        [POSS_PL_3]+[POSSESSEE]+[ACC]
SFX I   ök   ükérõl       ök                        [POSS_PL_3]+[POSSESSEE]+[DEL]
SFX I   ök   ükért        ök                        [POSS_PL_3]+[CAUS/FIN]
SFX I   ök   ükére        ök                        [POSS_PL_3]+[POSSESSEE]+[SBL]
SFX I   ök   ükénél       ök                        [POSS_PL_3]+[POSSESSEE]+[ADE]
SFX I   ök   ükének       ök                        [POSS_PL_3]+[POSSESSEE]+[DAT]
SFX I   ök   ükén         ök                        [POSS_PL_3]+[POSSESSEE]+[SUE]
SFX I   ök   ükéiül       ök                        [POSS_PL_3]+[POSSESSEE]+[PLUR]+[ESS]
SFX I   ök   ükéiért      ök                        [POSS_PL_3]+[POSSESSEE]+[PLUR]+[CAUS/FIN]
SFX I   ök   ükéivé       ök                        [POSS_PL_3]+[POSSESSEE]+[PLUR]+[TRANS]
SFX I   ök   ükéivel      ök                        [POSS_PL_3]+[POSSESSEE]+[PLUR]+[INSTR]
SFX I   ök   ükéitõl      ök                        [POSS_PL_3]+[POSSESSEE]+[PLUR]+[ABL]
SFX I   ök   ükéit        ök                        [POSS_PL_3]+[POSSESSEE]+[PLUR]+[ACC]
SFX I   ök   ükéirõl      ök                        [POSS_PL_3]+[POSSESSEE]+[PLUR]+[DEL]
SFX I   ök   ükéire       ök                        [POSS_PL_3]+[POSSESSEE]+[PLUR]+[SBL]
SFX I   ök   ükéinél      ök                        [POSS_PL_3]+[POSSESSEE]+[PLUR]+[ADE]
SFX I   ök   ükéinek      ök                        [POSS_PL_3]+[POSSESSEE]+[PLUR]+[DAT]
SFX I   ök   ükéin        ök                        [POSS_PL_3]+[POSSESSEE]+[PLUR]+[SUE]
SFX I   ök   ükéiig       ök                        [POSS_PL_3]+[POSSESSEE]+[PLUR]+[TERM]
SFX I   ök   ükéihöz      ök                        [POSS_PL_3]+[POSSESSEE]+[PLUR]+[ALL]
SFX I   ök   ükéig        ök                        [POSS_PL_3]+[POSSESSEE]+[TERM]
SFX I   ök   ükéibõl      ök                        [POSS_PL_3]+[POSSESSEE]+[PLUR]+[ELA]
SFX I   ök   ükéiben      ök                        [POSS_PL_3]+[POSSESSEE]+[PLUR]+[INE]
SFX I   ök   ükéibe       ök                        [POSS_PL_3]+[POSSESSEE]+[PLUR]+[ILL]
SFX I   ök   ükéi         ök                        [POSS_PL_3]+[POSSESSEE]+[PLUR]+[NOM]
SFX I   ök   ükéhöz       ök                        [POSS_PL_3]+[POSSESSEE]+[ALL]
SFX I   ök   ükébõl       ök                        [POSS_PL_3]+[POSSESSEE]+[ELA]
SFX I   ök   ükében       ök                        [POSS_PL_3]+[POSSESSEE]+[INE]
SFX I   ök   ükébe        ök                        [POSS_PL_3]+[POSSESSEE]+[ILL]
SFX I   ök   üké          ök                        [POSS_PL_3]+[POSSESSEE]+[NOM]
SFX I   ök   üktõl        ök                        [POSS_PL_3]+[ABL]
SFX I   ök   ükrõl        ök                        [POSS_PL_3]+[DEL]
SFX I   ök   ükre         ök                        [POSS_PL_3]+[SBL]
SFX I   ök   üknél        ök                        [POSS_PL_3]+[ADE]
SFX I   ök   üknek        ök                        [POSS_PL_3]+[DAT]
SFX I   ök   ükként       ök                        [POSS_PL_3]+[FORM]
SFX I   ök   ükké         ök                        [POSS_PL_3]+[TRANS]
SFX I   ök   ükkor        ök                        [POSS_PL_3]+[TEMP]
SFX I   ök   ükkel        ök                        [POSS_PL_3]+[INSTR]
SFX I   ök   ükig         ök                        [POSS_PL_3]+[TERM]
SFX I   ök   ükhöz        ök                        [POSS_PL_3]+[ALL]
SFX I   ök   üket         ök                        [POSS_PL_3]+[ACC]
SFX I   ök   ükbõl        ök                        [POSS_PL_3]+[ELA]
SFX I   ök   ükben        ök                        [POSS_PL_3]+[INE]
SFX I   ök   ükbe         ök                        [POSS_PL_3]+[ILL]
SFX I   ök   ük           ök                        [POSS_PL_3]+[NOM]
SFX I   ök   ük           ök                        [POSS_PL_3]+[ACC]
SFX I   ök   ötökül       ök                        [POSS_PL_2]+[ESS]
SFX I   ök   ötökön       ök                        [POSS_PL_2]+[SUE]
SFX I   ök   ötökéül      ök                        [POSS_PL_2]+[POSSESSEE]+[ESS]
SFX I   ök   ötökéért     ök                        [POSS_PL_2]+[POSSESSEE]+[CAUS/FIN]
SFX I   ök   ötökévé      ök                        [POSS_PL_2]+[POSSESSEE]+[TRANS]
SFX I   ök   ötökével     ök                        [POSS_PL_2]+[POSSESSEE]+[INSTR]
SFX I   ök   ötökétõl     ök                        [POSS_PL_2]+[POSSESSEE]+[ABL]
SFX I   ök   ötökét       ök                        [POSS_PL_2]+[POSSESSEE]+[ACC]
SFX I   ök   ötökérõl     ök                        [POSS_PL_2]+[POSSESSEE]+[DEL]
SFX I   ök   ötökért      ök                        [POSS_PL_2]+[CAUS/FIN]
SFX I   ök   ötökére      ök                        [POSS_PL_2]+[POSSESSEE]+[SBL]
SFX I   ök   ötökénél     ök                        [POSS_PL_2]+[POSSESSEE]+[ADE]
SFX I   ök   ötökének     ök                        [POSS_PL_2]+[POSSESSEE]+[DAT]
SFX I   ök   ötökén       ök                        [POSS_PL_2]+[POSSESSEE]+[SUE]
SFX I   ök   ötökéiül     ök                        [POSS_PL_2]+[POSSESSEE]+[PLUR]+[ESS]
SFX I   ök   ötökéiért    ök                        [POSS_PL_2]+[POSSESSEE]+[PLUR]+[CAUS/FIN]
SFX I   ök   ötökéivé     ök                        [POSS_PL_2]+[POSSESSEE]+[PLUR]+[TRANS]
SFX I   ök   ötökéivel    ök                        [POSS_PL_2]+[POSSESSEE]+[PLUR]+[INSTR]
SFX I   ök   ötökéitõl    ök                        [POSS_PL_2]+[POSSESSEE]+[PLUR]+[ABL]
SFX I   ök   ötökéit      ök                        [POSS_PL_2]+[POSSESSEE]+[PLUR]+[ACC]
SFX I   ök   ötökéirõl    ök                        [POSS_PL_2]+[POSSESSEE]+[PLUR]+[DEL]
SFX I   ök   ötökéire     ök                        [POSS_PL_2]+[POSSESSEE]+[PLUR]+[SBL]
SFX I   ök   ötökéinél    ök                        [POSS_PL_2]+[POSSESSEE]+[PLUR]+[ADE]
SFX I   ök   ötökéinek    ök                        [POSS_PL_2]+[POSSESSEE]+[PLUR]+[DAT]
SFX I   ök   ötökéin      ök                        [POSS_PL_2]+[POSSESSEE]+[PLUR]+[SUE]
SFX I   ök   ötökéiig     ök                        [POSS_PL_2]+[POSSESSEE]+[PLUR]+[TERM]
SFX I   ök   ötökéihöz    ök                        [POSS_PL_2]+[POSSESSEE]+[PLUR]+[ALL]
SFX I   ök   ötökéig      ök                        [POSS_PL_2]+[POSSESSEE]+[TERM]
SFX I   ök   ötökéibõl    ök                        [POSS_PL_2]+[POSSESSEE]+[PLUR]+[ELA]
SFX I   ök   ötökéiben    ök                        [POSS_PL_2]+[POSSESSEE]+[PLUR]+[INE]
SFX I   ök   ötökéibe     ök                        [POSS_PL_2]+[POSSESSEE]+[PLUR]+[ILL]
SFX I   ök   ötökéi       ök                        [POSS_PL_2]+[POSSESSEE]+[PLUR]+[NOM]
SFX I   ök   ötökéhöz     ök                        [POSS_PL_2]+[POSSESSEE]+[ALL]
SFX I   ök   ötökébõl     ök                        [POSS_PL_2]+[POSSESSEE]+[ELA]
SFX I   ök   ötökében     ök                        [POSS_PL_2]+[POSSESSEE]+[INE]
SFX I   ök   ötökébe      ök                        [POSS_PL_2]+[POSSESSEE]+[ILL]
SFX I   ök   ötöké        ök                        [POSS_PL_2]+[POSSESSEE]+[NOM]
SFX I   ök   ötöktõl      ök                        [POSS_PL_2]+[ABL]
SFX I   ök   ötökrõl      ök                        [POSS_PL_2]+[DEL]
SFX I   ök   ötökre       ök                        [POSS_PL_2]+[SBL]
SFX I   ök   ötöknél      ök                        [POSS_PL_2]+[ADE]
SFX I   ök   ötöknek      ök                        [POSS_PL_2]+[DAT]
SFX I   ök   ötökként     ök                        [POSS_PL_2]+[FORM]
SFX I   ök   ötökké       ök                        [POSS_PL_2]+[TRANS]
SFX I   ök   ötökkor      ök                        [POSS_PL_2]+[TEMP]
SFX I   ök   ötökkel      ök                        [POSS_PL_2]+[INSTR]
SFX I   ök   ötökig       ök                        [POSS_PL_2]+[TERM]
SFX I   ök   ötökhöz      ök                        [POSS_PL_2]+[ALL]
SFX I   ök   ötöket       ök                        [POSS_PL_2]+[ACC]
SFX I   ök   ötökbõl      ök                        [POSS_PL_2]+[ELA]
SFX I   ök   ötökben      ök                        [POSS_PL_2]+[INE]
SFX I   ök   ötökbe       ök                        [POSS_PL_2]+[ILL]
SFX I   ök   ötök         ök                        [POSS_PL_2]+[NOM]
SFX I   ök   ötök         ök                        [POSS_PL_2]+[ACC]
SFX I   ök   öt           ök                        [ACC]
SFX I   ök   östül        ök                        [stUl_COMITATIVE_adv]
SFX I   ök   önkénti      ök                        [nként_PERIOD_adv]+[i_PLACE/TIME_adj]{+[NOM]}{+[NOM]} VG×
SFX I   ök   önként       ök                        [nként_PERIOD_adv]
SFX I   ök   ömül         ök                        [POSS_SG_1]+[ESS]
SFX I   ök   ömön         ök                        [POSS_SG_1]+[SUE]
SFX I   ök   öméül        ök                        [POSS_SG_1]+[POSSESSEE]+[ESS]
SFX I   ök   öméért       ök                        [POSS_SG_1]+[POSSESSEE]+[CAUS/FIN]
SFX I   ök   ömévé        ök                        [POSS_SG_1]+[POSSESSEE]+[TRANS]
SFX I   ök   ömével       ök                        [POSS_SG_1]+[POSSESSEE]+[INSTR]
SFX I   ök   ömétõl       ök                        [POSS_SG_1]+[POSSESSEE]+[ABL]
SFX I   ök   ömét         ök                        [POSS_SG_1]+[POSSESSEE]+[ACC]
SFX I   ök   ömérõl       ök                        [POSS_SG_1]+[POSSESSEE]+[DEL]
SFX I   ök   ömért        ök                        [POSS_SG_1]+[CAUS/FIN]
SFX I   ök   ömére        ök                        [POSS_SG_1]+[POSSESSEE]+[SBL]
SFX I   ök   öménél       ök                        [POSS_SG_1]+[POSSESSEE]+[ADE]
SFX I   ök   ömének       ök                        [POSS_SG_1]+[POSSESSEE]+[DAT]
SFX I   ök   ömén         ök                        [POSS_SG_1]+[POSSESSEE]+[SUE]
SFX I   ök   öméiül       ök                        [POSS_SG_1]+[POSSESSEE]+[PLUR]+[ESS]
SFX I   ök   öméiért      ök                        [POSS_SG_1]+[POSSESSEE]+[PLUR]+[CAUS/FIN]
SFX I   ök   öméivé       ök                        [POSS_SG_1]+[POSSESSEE]+[PLUR]+[TRANS]
SFX I   ök   öméivel      ök                        [POSS_SG_1]+[POSSESSEE]+[PLUR]+[INSTR]
SFX I   ök   öméitõl      ök                        [POSS_SG_1]+[POSSESSEE]+[PLUR]+[ABL]
SFX I   ök   öméit        ök                        [POSS_SG_1]+[POSSESSEE]+[PLUR]+[ACC]
SFX I   ök   öméirõl      ök                        [POSS_SG_1]+[POSSESSEE]+[PLUR]+[DEL]
SFX I   ök   öméire       ök                        [POSS_SG_1]+[POSSESSEE]+[PLUR]+[SBL]
SFX I   ök   öméinél      ök                        [POSS_SG_1]+[POSSESSEE]+[PLUR]+[ADE]
SFX I   ök   öméinek      ök                        [POSS_SG_1]+[POSSESSEE]+[PLUR]+[DAT]
SFX I   ök   öméin        ök                        [POSS_SG_1]+[POSSESSEE]+[PLUR]+[SUE]
SFX I   ök   öméiig       ök                        [POSS_SG_1]+[POSSESSEE]+[PLUR]+[TERM]
SFX I   ök   öméihöz      ök                        [POSS_SG_1]+[POSSESSEE]+[PLUR]+[ALL]
SFX I   ök   öméig        ök                        [POSS_SG_1]+[POSSESSEE]+[TERM]
SFX I   ök   öméibõl      ök                        [POSS_SG_1]+[POSSESSEE]+[PLUR]+[ELA]
SFX I   ök   öméiben      ök                        [POSS_SG_1]+[POSSESSEE]+[PLUR]+[INE]
SFX I   ök   öméibe       ök                        [POSS_SG_1]+[POSSESSEE]+[PLUR]+[ILL]
SFX I   ök   öméi         ök                        [POSS_SG_1]+[POSSESSEE]+[PLUR]+[NOM]
SFX I   ök   öméhöz       ök                        [POSS_SG_1]+[POSSESSEE]+[ALL]
SFX I   ök   ömébõl       ök                        [POSS_SG_1]+[POSSESSEE]+[ELA]
SFX I   ök   ömében       ök                        [POSS_SG_1]+[POSSESSEE]+[INE]
SFX I   ök   ömébe        ök                        [POSS_SG_1]+[POSSESSEE]+[ILL]
SFX I   ök   ömé          ök                        [POSS_SG_1]+[POSSESSEE]+[NOM]
SFX I   ök   ömtõl        ök                        [POSS_SG_1]+[ABL]
SFX I   ök   ömrõl        ök                        [POSS_SG_1]+[DEL]
SFX I   ök   ömre         ök                        [POSS_SG_1]+[SBL]
SFX I   ök   ömnél        ök                        [POSS_SG_1]+[ADE]
SFX I   ök   ömnek        ök                        [POSS_SG_1]+[DAT]
SFX I   ök   ömmé         ök                        [POSS_SG_1]+[TRANS]
SFX I   ök   ömmel        ök                        [POSS_SG_1]+[INSTR]
SFX I   ök   ömként       ök                        [POSS_SG_1]+[FORM]
SFX I   ök   ömkor        ök                        [POSS_SG_1]+[TEMP]
SFX I   ök   ömig         ök                        [POSS_SG_1]+[TERM]
SFX I   ök   ömhöz        ök                        [POSS_SG_1]+[ALL]
SFX I   ök   ömet         ök                        [POSS_SG_1]+[ACC]
SFX I   ök   ömbõl        ök                        [POSS_SG_1]+[ELA]
SFX I   ök   ömben        ök                        [POSS_SG_1]+[INE]
SFX I   ök   ömbe         ök                        [POSS_SG_1]+[ILL]
SFX I   ök   öm           ök                        [POSS_SG_1]+[NOM]
SFX I   ök   öm           ök                        [POSS_SG_1]+[ACC]
SFX I   ök   ökül         ök                        [PLUR]+[ESS]
SFX I   ök   ökön         ök                        [PLUR]+[SUE]
SFX I   ök   ökéül        ök                        [PLUR]+[POSSESSEE]+[ESS]
SFX I   ök   ökéért       ök                        [PLUR]+[POSSESSEE]+[CAUS/FIN]
SFX I   ök   ökévé        ök                        [PLUR]+[POSSESSEE]+[TRANS]
SFX I   ök   ökével       ök                        [PLUR]+[POSSESSEE]+[INSTR]
SFX I   ök   ökétõl       ök                        [PLUR]+[POSSESSEE]+[ABL]
SFX I   ök   ökét         ök                        [PLUR]+[POSSESSEE]+[ACC]
SFX I   ök   ökérõl       ök                        [PLUR]+[POSSESSEE]+[DEL]
SFX I   ök   ökért        ök                        [PLUR]+[CAUS/FIN]
SFX I   ök   ökére        ök                        [PLUR]+[POSSESSEE]+[SBL]
SFX I   ök   ökénél       ök                        [PLUR]+[POSSESSEE]+[ADE]
SFX I   ök   ökének       ök                        [PLUR]+[POSSESSEE]+[DAT]
SFX I   ök   ökén         ök                        [PLUR]+[POSSESSEE]+[SUE]
SFX I   ök   ökéiül       ök                        [PLUR]+[POSSESSEE]+[PLUR]+[ESS]
SFX I   ök   ökéiért      ök                        [PLUR]+[POSSESSEE]+[PLUR]+[CAUS/FIN]
SFX I   ök   ökéivé       ök                        [PLUR]+[POSSESSEE]+[PLUR]+[TRANS]
SFX I   ök   ökéivel      ök                        [PLUR]+[POSSESSEE]+[PLUR]+[INSTR]
SFX I   ök   ökéitõl      ök                        [PLUR]+[POSSESSEE]+[PLUR]+[ABL]
SFX I   ök   ökéit        ök                        [PLUR]+[POSSESSEE]+[PLUR]+[ACC]
SFX I   ök   ökéirõl      ök                        [PLUR]+[POSSESSEE]+[PLUR]+[DEL]
SFX I   ök   ökéire       ök                        [PLUR]+[POSSESSEE]+[PLUR]+[SBL]
SFX I   ök   ökéinél      ök                        [PLUR]+[POSSESSEE]+[PLUR]+[ADE]
SFX I   ök   ökéinek      ök                        [PLUR]+[POSSESSEE]+[PLUR]+[DAT]
SFX I   ök   ökéin        ök                        [PLUR]+[POSSESSEE]+[PLUR]+[SUE]
SFX I   ök   ökéiig       ök                        [PLUR]+[POSSESSEE]+[PLUR]+[TERM]
SFX I   ök   ökéihöz      ök                        [PLUR]+[POSSESSEE]+[PLUR]+[ALL]
SFX I   ök   ökéig        ök                        [PLUR]+[POSSESSEE]+[TERM]
SFX I   ök   ökéibõl      ök                        [PLUR]+[POSSESSEE]+[PLUR]+[ELA]
SFX I   ök   ökéiben      ök                        [PLUR]+[POSSESSEE]+[PLUR]+[INE]
SFX I   ök   ökéibe       ök                        [PLUR]+[POSSESSEE]+[PLUR]+[ILL]
SFX I   ök   ökéi         ök                        [PLUR]+[POSSESSEE]+[PLUR]+[NOM]
SFX I   ök   ökéhöz       ök                        [PLUR]+[POSSESSEE]+[ALL]
SFX I   ök   ökébõl       ök                        [PLUR]+[POSSESSEE]+[ELA]
SFX I   ök   ökében       ök                        [PLUR]+[POSSESSEE]+[INE]
SFX I   ök   ökébe        ök                        [PLUR]+[POSSESSEE]+[ILL]
SFX I   ök   öké          ök                        [PLUR]+[POSSESSEE]+[NOM]
SFX I   ök   öktõl        ök                        [PLUR]+[ABL]
SFX I   ök   ökrõl        ök                        [PLUR]+[DEL]
SFX I   ök   ökre         ök                        [PLUR]+[SBL]
SFX I   ök   öknél        ök                        [PLUR]+[ADE]
SFX I   ök   öknek        ök                        [PLUR]+[DAT]
SFX I   ök   ökként       ök                        [PLUR]+[FORM]
SFX I   ök   ökké         ök                        [PLUR]+[TRANS]
SFX I   ök   ökkor        ök                        [PLUR]+[TEMP]
SFX I   ök   ökkel        ök                        [PLUR]+[INSTR]
SFX I   ök   ökig         ök                        [PLUR]+[TERM]
SFX I   ök   ökhöz        ök                        [PLUR]+[ALL]
SFX I   ök   öket         ök                        [PLUR]+[ACC]
SFX I   ök   ökbõl        ök                        [PLUR]+[ELA]
SFX I   ök   ökben        ök                        [PLUR]+[INE]
SFX I   ök   ökbe         ök                        [PLUR]+[ILL]
SFX I   ök   ödül         ök                        [POSS_SG_2]+[ESS]
SFX I   ök   ödön         ök                        [POSS_SG_2]+[SUE]
SFX I   ök   ödéül        ök                        [POSS_SG_2]+[POSSESSEE]+[ESS]
SFX I   ök   ödéért       ök                        [POSS_SG_2]+[POSSESSEE]+[CAUS/FIN]
SFX I   ök   ödévé        ök                        [POSS_SG_2]+[POSSESSEE]+[TRANS]
SFX I   ök   ödével       ök                        [POSS_SG_2]+[POSSESSEE]+[INSTR]
SFX I   ök   ödétõl       ök                        [POSS_SG_2]+[POSSESSEE]+[ABL]
SFX I   ök   ödét         ök                        [POSS_SG_2]+[POSSESSEE]+[ACC]
SFX I   ök   ödérõl       ök                        [POSS_SG_2]+[POSSESSEE]+[DEL]
SFX I   ök   ödért        ök                        [POSS_SG_2]+[CAUS/FIN]
SFX I   ök   ödére        ök                        [POSS_SG_2]+[POSSESSEE]+[SBL]
SFX I   ök   ödénél       ök                        [POSS_SG_2]+[POSSESSEE]+[ADE]
SFX I   ök   ödének       ök                        [POSS_SG_2]+[POSSESSEE]+[DAT]
SFX I   ök   ödén         ök                        [POSS_SG_2]+[POSSESSEE]+[SUE]
SFX I   ök   ödéiül       ök                        [POSS_SG_2]+[POSSESSEE]+[PLUR]+[ESS]
SFX I   ök   ödéiért      ök                        [POSS_SG_2]+[POSSESSEE]+[PLUR]+[CAUS/FIN]
SFX I   ök   ödéivé       ök                        [POSS_SG_2]+[POSSESSEE]+[PLUR]+[TRANS]
SFX I   ök   ödéivel      ök                        [POSS_SG_2]+[POSSESSEE]+[PLUR]+[INSTR]
SFX I   ök   ödéitõl      ök                        [POSS_SG_2]+[POSSESSEE]+[PLUR]+[ABL]
SFX I   ök   ödéit        ök                        [POSS_SG_2]+[POSSESSEE]+[PLUR]+[ACC]
SFX I   ök   ödéirõl      ök                        [POSS_SG_2]+[POSSESSEE]+[PLUR]+[DEL]
SFX I   ök   ödéire       ök                        [POSS_SG_2]+[POSSESSEE]+[PLUR]+[SBL]
SFX I   ök   ödéinél      ök                        [POSS_SG_2]+[POSSESSEE]+[PLUR]+[ADE]
SFX I   ök   ödéinek      ök                        [POSS_SG_2]+[POSSESSEE]+[PLUR]+[DAT]
SFX I   ök   ödéin        ök                        [POSS_SG_2]+[POSSESSEE]+[PLUR]+[SUE]
SFX I   ök   ödéiig       ök                        [POSS_SG_2]+[POSSESSEE]+[PLUR]+[TERM]
SFX I   ök   ödéihöz      ök                        [POSS_SG_2]+[POSSESSEE]+[PLUR]+[ALL]
SFX I   ök   ödéig        ök                        [POSS_SG_2]+[POSSESSEE]+[TERM]
SFX I   ök   ödéibõl      ök                        [POSS_SG_2]+[POSSESSEE]+[PLUR]+[ELA]
SFX I   ök   ödéiben      ök                        [POSS_SG_2]+[POSSESSEE]+[PLUR]+[INE]
SFX I   ök   ödéibe       ök                        [POSS_SG_2]+[POSSESSEE]+[PLUR]+[ILL]
SFX I   ök   ödéi         ök                        [POSS_SG_2]+[POSSESSEE]+[PLUR]+[NOM]
SFX I   ök   ödéhöz       ök                        [POSS_SG_2]+[POSSESSEE]+[ALL]
SFX I   ök   ödébõl       ök                        [POSS_SG_2]+[POSSESSEE]+[ELA]
SFX I   ök   ödében       ök                        [POSS_SG_2]+[POSSESSEE]+[INE]
SFX I   ök   ödébe        ök                        [POSS_SG_2]+[POSSESSEE]+[ILL]
SFX I   ök   ödé          ök                        [POSS_SG_2]+[POSSESSEE]+[NOM]
SFX I   ök   ödtõl        ök                        [POSS_SG_2]+[ABL]
SFX I   ök   ödrõl        ök                        [POSS_SG_2]+[DEL]
SFX I   ök   ödre         ök                        [POSS_SG_2]+[SBL]
SFX I   ök   ödnél        ök                        [POSS_SG_2]+[ADE]
SFX I   ök   ödnek        ök                        [POSS_SG_2]+[DAT]
SFX I   ök   ödként       ök                        [POSS_SG_2]+[FORM]
SFX I   ök   ödkor        ök                        [POSS_SG_2]+[TEMP]
SFX I   ök   ödig         ök                        [POSS_SG_2]+[TERM]
SFX I   ök   ödhöz        ök                        [POSS_SG_2]+[ALL]
SFX I   ök   ödet         ök                        [POSS_SG_2]+[ACC]
SFX I   ök   öddé         ök                        [POSS_SG_2]+[TRANS]
SFX I   ök   öddel        ök                        [POSS_SG_2]+[INSTR]
SFX I   ök   ödbõl        ök                        [POSS_SG_2]+[ELA]
SFX I   ök   ödben        ök                        [POSS_SG_2]+[INE]
SFX I   ök   ödbe         ök                        [POSS_SG_2]+[ILL]
SFX I   ök   öd           ök                        [POSS_SG_2]+[NOM]
SFX I   ök   öd           ök                        [POSS_SG_2]+[ACC]
SFX I   ök   éül          [^dt]ök                   [POSS_SG_3]+[ESS]
SFX I   ök   ééül         [^dt]ök                   [POSS_SG_3]+[POSSESSEE]+[ESS]
SFX I   ök   ééért        [^dt]ök                   [POSS_SG_3]+[POSSESSEE]+[CAUS/FIN]
SFX I   ök   éévé         [^dt]ök                   [POSS_SG_3]+[POSSESSEE]+[TRANS]
SFX I   ök   éével        [^dt]ök                   [POSS_SG_3]+[POSSESSEE]+[INSTR]
SFX I   ök   éétõl        [^dt]ök                   [POSS_SG_3]+[POSSESSEE]+[ABL]
SFX I   ök   éét          [^dt]ök                   [POSS_SG_3]+[POSSESSEE]+[ACC]
SFX I   ök   éérõl        [^dt]ök                   [POSS_SG_3]+[POSSESSEE]+[DEL]
SFX I   ök   éért         [^dt]ök                   [POSS_SG_3]+[CAUS/FIN]
SFX I   ök   éére         [^dt]ök                   [POSS_SG_3]+[POSSESSEE]+[SBL]
SFX I   ök   éénél        [^dt]ök                   [POSS_SG_3]+[POSSESSEE]+[ADE]
SFX I   ök   éének        [^dt]ök                   [POSS_SG_3]+[POSSESSEE]+[DAT]
SFX I   ök   één          [^dt]ök                   [POSS_SG_3]+[POSSESSEE]+[SUE]
SFX I   ök   ééiül        [^dt]ök                   [POSS_SG_3]+[POSSESSEE]+[PLUR]+[ESS]
SFX I   ök   ééiért       [^dt]ök                   [POSS_SG_3]+[POSSESSEE]+[PLUR]+[CAUS/FIN]
SFX I   ök   ééivé        [^dt]ök                   [POSS_SG_3]+[POSSESSEE]+[PLUR]+[TRANS]
SFX I   ök   ééivel       [^dt]ök                   [POSS_SG_3]+[POSSESSEE]+[PLUR]+[INSTR]
SFX I   ök   ééitõl       [^dt]ök                   [POSS_SG_3]+[POSSESSEE]+[PLUR]+[ABL]
SFX I   ök   ééit         [^dt]ök                   [POSS_SG_3]+[POSSESSEE]+[PLUR]+[ACC]
SFX I   ök   ééirõl       [^dt]ök                   [POSS_SG_3]+[POSSESSEE]+[PLUR]+[DEL]
SFX I   ök   ééire        [^dt]ök                   [POSS_SG_3]+[POSSESSEE]+[PLUR]+[SBL]
SFX I   ök   ééinél       [^dt]ök                   [POSS_SG_3]+[POSSESSEE]+[PLUR]+[ADE]
SFX I   ök   ééinek       [^dt]ök                   [POSS_SG_3]+[POSSESSEE]+[PLUR]+[DAT]
SFX I   ök   ééin         [^dt]ök                   [POSS_SG_3]+[POSSESSEE]+[PLUR]+[SUE]
SFX I   ök   ééiig        [^dt]ök                   [POSS_SG_3]+[POSSESSEE]+[PLUR]+[TERM]
SFX I   ök   ééihez       [^dt]ök                   [POSS_SG_3]+[POSSESSEE]+[PLUR]+[ALL]
SFX I   ök   ééig         [^dt]ök                   [POSS_SG_3]+[POSSESSEE]+[TERM]
SFX I   ök   ééibõl       [^dt]ök                   [POSS_SG_3]+[POSSESSEE]+[PLUR]+[ELA]
SFX I   ök   ééiben       [^dt]ök                   [POSS_SG_3]+[POSSESSEE]+[PLUR]+[INE]
SFX I   ök   ééibe        [^dt]ök                   [POSS_SG_3]+[POSSESSEE]+[PLUR]+[ILL]
SFX I   ök   ééi          [^dt]ök                   [POSS_SG_3]+[POSSESSEE]+[PLUR]+[NOM]
SFX I   ök   ééhez        [^dt]ök                   [POSS_SG_3]+[POSSESSEE]+[ALL]
SFX I   ök   éébõl        [^dt]ök                   [POSS_SG_3]+[POSSESSEE]+[ELA]
SFX I   ök   éében        [^dt]ök                   [POSS_SG_3]+[POSSESSEE]+[INE]
SFX I   ök   éébe         [^dt]ök                   [POSS_SG_3]+[POSSESSEE]+[ILL]
SFX I   ök   éé           [^dt]ök                   [POSS_SG_3]+[POSSESSEE]+[NOM]
SFX I   ök   évé          [^dt]ök                   [POSS_SG_3]+[TRANS]
SFX I   ök   ével         [^dt]ök                   [POSS_SG_3]+[INSTR]
SFX I   ök   étõl         [^dt]ök                   [POSS_SG_3]+[ABL]
SFX I   ök   ét           [^dt]ök                   [POSS_SG_3]+[ACC]
SFX I   ök   érõl         [^dt]ök                   [POSS_SG_3]+[DEL]
SFX I   ök   ére          [^dt]ök                   [POSS_SG_3]+[SBL]
SFX I   ök   énél         [^dt]ök                   [POSS_SG_3]+[ADE]
SFX I   ök   ének         [^dt]ök                   [POSS_SG_3]+[DAT]
SFX I   ök   én           [^dt]ök                   [POSS_SG_3]+[SUE]
SFX I   ök   éig          [^dt]ök                   [POSS_SG_3]+[TERM]
SFX I   ök   éhez         [^dt]ök                   [POSS_SG_3]+[ALL]
SFX I   ök   ébõl         [^dt]ök                   [POSS_SG_3]+[ELA]
SFX I   ök   ében         [^dt]ök                   [POSS_SG_3]+[INE]
SFX I   ök   ébe          [^dt]ök                   [POSS_SG_3]+[ILL]
SFX I   ök   eként        [^dt]ök                   [POSS_SG_3]+[FORM]
SFX I   ök   ekor         [^dt]ök                   [POSS_SG_3]+[TEMP]
SFX I   ök   eiül         ök                        [PLUR]+[POSS_SG_3]+[ESS]
SFX I   ök   eiéül        ök                        [PLUR]+[POSS_SG_3]+[POSSESSEE]+[ESS]
SFX I   ök   eiéért       ök                        [PLUR]+[POSS_SG_3]+[POSSESSEE]+[CAUS/FIN]
SFX I   ök   eiévé        ök                        [PLUR]+[POSS_SG_3]+[POSSESSEE]+[TRANS]
SFX I   ök   eiével       ök                        [PLUR]+[POSS_SG_3]+[POSSESSEE]+[INSTR]
SFX I   ök   eiétõl       ök                        [PLUR]+[POSS_SG_3]+[POSSESSEE]+[ABL]
SFX I   ök   eiét         ök                        [PLUR]+[POSS_SG_3]+[POSSESSEE]+[ACC]
SFX I   ök   eiérõl       ök                        [PLUR]+[POSS_SG_3]+[POSSESSEE]+[DEL]
SFX I   ök   eiért        ök                        [PLUR]+[POSS_SG_3]+[CAUS/FIN]
SFX I   ök   eiére        ök                        [PLUR]+[POSS_SG_3]+[POSSESSEE]+[SBL]
SFX I   ök   eiénél       ök                        [PLUR]+[POSS_SG_3]+[POSSESSEE]+[ADE]
SFX I   ök   eiének       ök                        [PLUR]+[POSS_SG_3]+[POSSESSEE]+[DAT]
SFX I   ök   eién         ök                        [PLUR]+[POSS_SG_3]+[POSSESSEE]+[SUE]
SFX I   ök   eiéiül       ök                        [PLUR]+[POSS_SG_3]+[POSSESSEE]+[PLUR]+[ESS]
SFX I   ök   eiéiért      ök                        [PLUR]+[POSS_SG_3]+[POSSESSEE]+[PLUR]+[CAUS/FIN]
SFX I   ök   eiéivé       ök                        [PLUR]+[POSS_SG_3]+[POSSESSEE]+[PLUR]+[TRANS]
SFX I   ök   eiéivel      ök                        [PLUR]+[POSS_SG_3]+[POSSESSEE]+[PLUR]+[INSTR]
SFX I   ök   eiéitõl      ök                        [PLUR]+[POSS_SG_3]+[POSSESSEE]+[PLUR]+[ABL]
SFX I   ök   eiéit        ök                        [PLUR]+[POSS_SG_3]+[POSSESSEE]+[PLUR]+[ACC]
SFX I   ök   eiéirõl      ök                        [PLUR]+[POSS_SG_3]+[POSSESSEE]+[PLUR]+[DEL]
SFX I   ök   eiéire       ök                        [PLUR]+[POSS_SG_3]+[POSSESSEE]+[PLUR]+[SBL]
SFX I   ök   eiéinél      ök                        [PLUR]+[POSS_SG_3]+[POSSESSEE]+[PLUR]+[ADE]
SFX I   ök   eiéinek      ök                        [PLUR]+[POSS_SG_3]+[POSSESSEE]+[PLUR]+[DAT]
SFX I   ök   eiéin        ök                        [PLUR]+[POSS_SG_3]+[POSSESSEE]+[PLUR]+[SUE]
SFX I   ök   eiéiig       ök                        [PLUR]+[POSS_SG_3]+[POSSESSEE]+[PLUR]+[TERM]
SFX I   ök   eiéihez      ök                        [PLUR]+[POSS_SG_3]+[POSSESSEE]+[PLUR]+[ALL]
SFX I   ök   eiéig        ök                        [PLUR]+[POSS_SG_3]+[POSSESSEE]+[TERM]
SFX I   ök   eiéibõl      ök                        [PLUR]+[POSS_SG_3]+[POSSESSEE]+[PLUR]+[ELA]
SFX I   ök   eiéiben      ök                        [PLUR]+[POSS_SG_3]+[POSSESSEE]+[PLUR]+[INE]
SFX I   ök   eiéibe       ök                        [PLUR]+[POSS_SG_3]+[POSSESSEE]+[PLUR]+[ILL]
SFX I   ök   eiéi         ök                        [PLUR]+[POSS_SG_3]+[POSSESSEE]+[PLUR]+[NOM]
SFX I   ök   eiéhez       ök                        [PLUR]+[POSS_SG_3]+[POSSESSEE]+[ALL]
SFX I   ök   eiébõl       ök                        [PLUR]+[POSS_SG_3]+[POSSESSEE]+[ELA]
SFX I   ök   eiében       ök                        [PLUR]+[POSS_SG_3]+[POSSESSEE]+[INE]
SFX I   ök   eiébe        ök                        [PLUR]+[POSS_SG_3]+[POSSESSEE]+[ILL]
SFX I   ök   eié          ök                        [PLUR]+[POSS_SG_3]+[POSSESSEE]+[NOM]
SFX I   ök   eivé         ök                        [PLUR]+[POSS_SG_3]+[TRANS]
SFX I   ök   eivel        ök                        [PLUR]+[POSS_SG_3]+[INSTR]
SFX I   ök   eitõl        ök                        [PLUR]+[POSS_SG_3]+[ABL]
SFX I   ök   eitekül      ök                        [PLUR]+[POSS_PL_2]+[ESS]
SFX I   ök   eitekéül     ök                        [PLUR]+[POSS_PL_2]+[POSSESSEE]+[ESS]
SFX I   ök   eitekéért    ök                        [PLUR]+[POSS_PL_2]+[POSSESSEE]+[CAUS/FIN]
SFX I   ök   eitekévé     ök                        [PLUR]+[POSS_PL_2]+[POSSESSEE]+[TRANS]
SFX I   ök   eitekével    ök                        [PLUR]+[POSS_PL_2]+[POSSESSEE]+[INSTR]
SFX I   ök   eitekétõl    ök                        [PLUR]+[POSS_PL_2]+[POSSESSEE]+[ABL]
SFX I   ök   eitekét      ök                        [PLUR]+[POSS_PL_2]+[POSSESSEE]+[ACC]
SFX I   ök   eitekérõl    ök                        [PLUR]+[POSS_PL_2]+[POSSESSEE]+[DEL]
SFX I   ök   eitekért     ök                        [PLUR]+[POSS_PL_2]+[CAUS/FIN]
SFX I   ök   eitekére     ök                        [PLUR]+[POSS_PL_2]+[POSSESSEE]+[SBL]
SFX I   ök   eitekénél    ök                        [PLUR]+[POSS_PL_2]+[POSSESSEE]+[ADE]
SFX I   ök   eitekének    ök                        [PLUR]+[POSS_PL_2]+[POSSESSEE]+[DAT]
SFX I   ök   eitekén      ök                        [PLUR]+[POSS_PL_2]+[POSSESSEE]+[SUE]
SFX I   ök   eitekéiül    ök                        [PLUR]+[POSS_PL_2]+[POSSESSEE]+[PLUR]+[ESS]
SFX I   ök   eitekéiért   ök                        [PLUR]+[POSS_PL_2]+[POSSESSEE]+[PLUR]+[CAUS/FIN]
SFX I   ök   eitekéivé    ök                        [PLUR]+[POSS_PL_2]+[POSSESSEE]+[PLUR]+[TRANS]
SFX I   ök   eitekéivel   ök                        [PLUR]+[POSS_PL_2]+[POSSESSEE]+[PLUR]+[INSTR]
SFX I   ök   eitekéitõl   ök                        [PLUR]+[POSS_PL_2]+[POSSESSEE]+[PLUR]+[ABL]
SFX I   ök   eitekéit     ök                        [PLUR]+[POSS_PL_2]+[POSSESSEE]+[PLUR]+[ACC]
SFX I   ök   eitekéirõl   ök                        [PLUR]+[POSS_PL_2]+[POSSESSEE]+[PLUR]+[DEL]
SFX I   ök   eitekéire    ök                        [PLUR]+[POSS_PL_2]+[POSSESSEE]+[PLUR]+[SBL]
SFX I   ök   eitekéinél   ök                        [PLUR]+[POSS_PL_2]+[POSSESSEE]+[PLUR]+[ADE]
SFX I   ök   eitekéinek   ök                        [PLUR]+[POSS_PL_2]+[POSSESSEE]+[PLUR]+[DAT]
SFX I   ök   eitekéin     ök                        [PLUR]+[POSS_PL_2]+[POSSESSEE]+[PLUR]+[SUE]
SFX I   ök   eitekéiig    ök                        [PLUR]+[POSS_PL_2]+[POSSESSEE]+[PLUR]+[TERM]
SFX I   ök   eitekéihez   ök                        [PLUR]+[POSS_PL_2]+[POSSESSEE]+[PLUR]+[ALL]
SFX I   ök   eitekéig     ök                        [PLUR]+[POSS_PL_2]+[POSSESSEE]+[TERM]
SFX I   ök   eitekéibõl   ök                        [PLUR]+[POSS_PL_2]+[POSSESSEE]+[PLUR]+[ELA]
SFX I   ök   eitekéiben   ök                        [PLUR]+[POSS_PL_2]+[POSSESSEE]+[PLUR]+[INE]
SFX I   ök   eitekéibe    ök                        [PLUR]+[POSS_PL_2]+[POSSESSEE]+[PLUR]+[ILL]
SFX I   ök   eitekéi      ök                        [PLUR]+[POSS_PL_2]+[POSSESSEE]+[PLUR]+[NOM]
SFX I   ök   eitekéhez    ök                        [PLUR]+[POSS_PL_2]+[POSSESSEE]+[ALL]
SFX I   ök   eitekébõl    ök                        [PLUR]+[POSS_PL_2]+[POSSESSEE]+[ELA]
SFX I   ök   eitekében    ök                        [PLUR]+[POSS_PL_2]+[POSSESSEE]+[INE]
SFX I   ök   eitekébe     ök                        [PLUR]+[POSS_PL_2]+[POSSESSEE]+[ILL]
SFX I   ök   eiteké       ök                        [PLUR]+[POSS_PL_2]+[POSSESSEE]+[NOM]
SFX I   ök   eitektõl     ök                        [PLUR]+[POSS_PL_2]+[ABL]
SFX I   ök   eitekrõl     ök                        [PLUR]+[POSS_PL_2]+[DEL]
SFX I   ök   eitekre      ök                        [PLUR]+[POSS_PL_2]+[SBL]
SFX I   ök   eiteknél     ök                        [PLUR]+[POSS_PL_2]+[ADE]
SFX I   ök   eiteknek     ök                        [PLUR]+[POSS_PL_2]+[DAT]
SFX I   ök   eitekként    ök                        [PLUR]+[POSS_PL_2]+[FORM]
SFX I   ök   eitekké      ök                        [PLUR]+[POSS_PL_2]+[TRANS]
SFX I   ök   eitekkor     ök                        [PLUR]+[POSS_PL_2]+[TEMP]
SFX I   ök   eitekkel     ök                        [PLUR]+[POSS_PL_2]+[INSTR]
SFX I   ök   eitekig      ök                        [PLUR]+[POSS_PL_2]+[TERM]
SFX I   ök   eitekhez     ök                        [PLUR]+[POSS_PL_2]+[ALL]
SFX I   ök   eiteket      ök                        [PLUR]+[POSS_PL_2]+[ACC]
SFX I   ök   eiteken      ök                        [PLUR]+[POSS_PL_2]+[SUE]
SFX I   ök   eitekbõl     ök                        [PLUR]+[POSS_PL_2]+[ELA]
SFX I   ök   eitekben     ök                        [PLUR]+[POSS_PL_2]+[INE]
SFX I   ök   eitekbe      ök                        [PLUR]+[POSS_PL_2]+[ILL]
SFX I   ök   eitek        ök                        [PLUR]+[POSS_PL_2]+[NOM]
SFX I   ök   eit          ök                        [PLUR]+[POSS_SG_3]+[ACC]
SFX I   ök   eirõl        ök                        [PLUR]+[POSS_SG_3]+[DEL]
SFX I   ök   eire         ök                        [PLUR]+[POSS_SG_3]+[SBL]
SFX I   ök   einél        ök                        [PLUR]+[POSS_SG_3]+[ADE]
SFX I   ök   einkül       ök                        [PLUR]+[POSS_PL_1]+[ESS]
SFX I   ök   einkéül      ök                        [PLUR]+[POSS_PL_1]+[POSSESSEE]+[ESS]
SFX I   ök   einkéért     ök                        [PLUR]+[POSS_PL_1]+[POSSESSEE]+[CAUS/FIN]
SFX I   ök   einkévé      ök                        [PLUR]+[POSS_PL_1]+[POSSESSEE]+[TRANS]
SFX I   ök   einkével     ök                        [PLUR]+[POSS_PL_1]+[POSSESSEE]+[INSTR]
SFX I   ök   einkétõl     ök                        [PLUR]+[POSS_PL_1]+[POSSESSEE]+[ABL]
SFX I   ök   einkét       ök                        [PLUR]+[POSS_PL_1]+[POSSESSEE]+[ACC]
SFX I   ök   einkérõl     ök                        [PLUR]+[POSS_PL_1]+[POSSESSEE]+[DEL]
SFX I   ök   einkért      ök                        [PLUR]+[POSS_PL_1]+[CAUS/FIN]
SFX I   ök   einkére      ök                        [PLUR]+[POSS_PL_1]+[POSSESSEE]+[SBL]
SFX I   ök   einkénél     ök                        [PLUR]+[POSS_PL_1]+[POSSESSEE]+[ADE]
SFX I   ök   einkének     ök                        [PLUR]+[POSS_PL_1]+[POSSESSEE]+[DAT]
SFX I   ök   einkén       ök                        [PLUR]+[POSS_PL_1]+[POSSESSEE]+[SUE]
SFX I   ök   einkéiül     ök                        [PLUR]+[POSS_PL_1]+[POSSESSEE]+[PLUR]+[ESS]
SFX I   ök   einkéiért    ök                        [PLUR]+[POSS_PL_1]+[POSSESSEE]+[PLUR]+[CAUS/FIN]
SFX I   ök   einkéivé     ök                        [PLUR]+[POSS_PL_1]+[POSSESSEE]+[PLUR]+[TRANS]
SFX I   ök   einkéivel    ök                        [PLUR]+[POSS_PL_1]+[POSSESSEE]+[PLUR]+[INSTR]
SFX I   ök   einkéitõl    ök                        [PLUR]+[POSS_PL_1]+[POSSESSEE]+[PLUR]+[ABL]
SFX I   ök   einkéit      ök                        [PLUR]+[POSS_PL_1]+[POSSESSEE]+[PLUR]+[ACC]
SFX I   ök   einkéirõl    ök                        [PLUR]+[POSS_PL_1]+[POSSESSEE]+[PLUR]+[DEL]
SFX I   ök   einkéire     ök                        [PLUR]+[POSS_PL_1]+[POSSESSEE]+[PLUR]+[SBL]
SFX I   ök   einkéinél    ök                        [PLUR]+[POSS_PL_1]+[POSSESSEE]+[PLUR]+[ADE]
SFX I   ök   einkéinek    ök                        [PLUR]+[POSS_PL_1]+[POSSESSEE]+[PLUR]+[DAT]
SFX I   ök   einkéin      ök                        [PLUR]+[POSS_PL_1]+[POSSESSEE]+[PLUR]+[SUE]
SFX I   ök   einkéiig     ök                        [PLUR]+[POSS_PL_1]+[POSSESSEE]+[PLUR]+[TERM]
SFX I   ök   einkéihez    ök                        [PLUR]+[POSS_PL_1]+[POSSESSEE]+[PLUR]+[ALL]
SFX I   ök   einkéig      ök                        [PLUR]+[POSS_PL_1]+[POSSESSEE]+[TERM]
SFX I   ök   einkéibõl    ök                        [PLUR]+[POSS_PL_1]+[POSSESSEE]+[PLUR]+[ELA]
SFX I   ök   einkéiben    ök                        [PLUR]+[POSS_PL_1]+[POSSESSEE]+[PLUR]+[INE]
SFX I   ök   einkéibe     ök                        [PLUR]+[POSS_PL_1]+[POSSESSEE]+[PLUR]+[ILL]
SFX I   ök   einkéi       ök                        [PLUR]+[POSS_PL_1]+[POSSESSEE]+[PLUR]+[NOM]
SFX I   ök   einkéhez     ök                        [PLUR]+[POSS_PL_1]+[POSSESSEE]+[ALL]
SFX I   ök   einkébõl     ök                        [PLUR]+[POSS_PL_1]+[POSSESSEE]+[ELA]
SFX I   ök   einkében     ök                        [PLUR]+[POSS_PL_1]+[POSSESSEE]+[INE]
SFX I   ök   einkébe      ök                        [PLUR]+[POSS_PL_1]+[POSSESSEE]+[ILL]
SFX I   ök   einké        ök                        [PLUR]+[POSS_PL_1]+[POSSESSEE]+[NOM]
SFX I   ök   einktõl      ök                        [PLUR]+[POSS_PL_1]+[ABL]
SFX I   ök   einkrõl      ök                        [PLUR]+[POSS_PL_1]+[DEL]
SFX I   ök   einkre       ök                        [PLUR]+[POSS_PL_1]+[SBL]
SFX I   ök   einknél      ök                        [PLUR]+[POSS_PL_1]+[ADE]
SFX I   ök   einknek      ök                        [PLUR]+[POSS_PL_1]+[DAT]
SFX I   ök   einkként     ök                        [PLUR]+[POSS_PL_1]+[FORM]
SFX I   ök   einkké       ök                        [PLUR]+[POSS_PL_1]+[TRANS]
SFX I   ök   einkkor      ök                        [PLUR]+[POSS_PL_1]+[TEMP]
SFX I   ök   einkkel      ök                        [PLUR]+[POSS_PL_1]+[INSTR]
SFX I   ök   einkig       ök                        [PLUR]+[POSS_PL_1]+[TERM]
SFX I   ök   einkhez      ök                        [PLUR]+[POSS_PL_1]+[ALL]
SFX I   ök   einket       ök                        [PLUR]+[POSS_PL_1]+[ACC]
SFX I   ök   einken       ök                        [PLUR]+[POSS_PL_1]+[SUE]
SFX I   ök   einkbõl      ök                        [PLUR]+[POSS_PL_1]+[ELA]
SFX I   ök   einkben      ök                        [PLUR]+[POSS_PL_1]+[INE]
SFX I   ök   einkbe       ök                        [PLUR]+[POSS_PL_1]+[ILL]
SFX I   ök   eink         ök                        [PLUR]+[POSS_PL_1]+[NOM]
SFX I   ök   einek        ök                        [PLUR]+[POSS_SG_3]+[DAT]
SFX I   ök   ein          ök                        [PLUR]+[POSS_SG_3]+[SUE]
SFX I   ök   eimül        ök                        [PLUR]+[POSS_SG_1]+[ESS]
SFX I   ök   eiméül       ök                        [PLUR]+[POSS_SG_1]+[POSSESSEE]+[ESS]
SFX I   ök   eiméért      ök                        [PLUR]+[POSS_SG_1]+[POSSESSEE]+[CAUS/FIN]
SFX I   ök   eimévé       ök                        [PLUR]+[POSS_SG_1]+[POSSESSEE]+[TRANS]
SFX I   ök   eimével      ök                        [PLUR]+[POSS_SG_1]+[POSSESSEE]+[INSTR]
SFX I   ök   eimétõl      ök                        [PLUR]+[POSS_SG_1]+[POSSESSEE]+[ABL]
SFX I   ök   eimét        ök                        [PLUR]+[POSS_SG_1]+[POSSESSEE]+[ACC]
SFX I   ök   eimérõl      ök                        [PLUR]+[POSS_SG_1]+[POSSESSEE]+[DEL]
SFX I   ök   eimért       ök                        [PLUR]+[POSS_SG_1]+[CAUS/FIN]
SFX I   ök   eimére       ök                        [PLUR]+[POSS_SG_1]+[POSSESSEE]+[SBL]
SFX I   ök   eiménél      ök                        [PLUR]+[POSS_SG_1]+[POSSESSEE]+[ADE]
SFX I   ök   eimének      ök                        [PLUR]+[POSS_SG_1]+[POSSESSEE]+[DAT]
SFX I   ök   eimén        ök                        [PLUR]+[POSS_SG_1]+[POSSESSEE]+[SUE]
SFX I   ök   eiméiül      ök                        [PLUR]+[POSS_SG_1]+[POSSESSEE]+[PLUR]+[ESS]
SFX I   ök   eiméiért     ök                        [PLUR]+[POSS_SG_1]+[POSSESSEE]+[PLUR]+[CAUS/FIN]
SFX I   ök   eiméivé      ök                        [PLUR]+[POSS_SG_1]+[POSSESSEE]+[PLUR]+[TRANS]
SFX I   ök   eiméivel     ök                        [PLUR]+[POSS_SG_1]+[POSSESSEE]+[PLUR]+[INSTR]
SFX I   ök   eiméitõl     ök                        [PLUR]+[POSS_SG_1]+[POSSESSEE]+[PLUR]+[ABL]
SFX I   ök   eiméit       ök                        [PLUR]+[POSS_SG_1]+[POSSESSEE]+[PLUR]+[ACC]
SFX I   ök   eiméirõl     ök                        [PLUR]+[POSS_SG_1]+[POSSESSEE]+[PLUR]+[DEL]
SFX I   ök   eiméire      ök                        [PLUR]+[POSS_SG_1]+[POSSESSEE]+[PLUR]+[SBL]
SFX I   ök   eiméinél     ök                        [PLUR]+[POSS_SG_1]+[POSSESSEE]+[PLUR]+[ADE]
SFX I   ök   eiméinek     ök                        [PLUR]+[POSS_SG_1]+[POSSESSEE]+[PLUR]+[DAT]
SFX I   ök   eiméin       ök                        [PLUR]+[POSS_SG_1]+[POSSESSEE]+[PLUR]+[SUE]
SFX I   ök   eiméiig      ök                        [PLUR]+[POSS_SG_1]+[POSSESSEE]+[PLUR]+[TERM]
SFX I   ök   eiméihez     ök                        [PLUR]+[POSS_SG_1]+[POSSESSEE]+[PLUR]+[ALL]
SFX I   ök   eiméig       ök                        [PLUR]+[POSS_SG_1]+[POSSESSEE]+[TERM]
SFX I   ök   eiméibõl     ök                        [PLUR]+[POSS_SG_1]+[POSSESSEE]+[PLUR]+[ELA]
SFX I   ök   eiméiben     ök                        [PLUR]+[POSS_SG_1]+[POSSESSEE]+[PLUR]+[INE]
SFX I   ök   eiméibe      ök                        [PLUR]+[POSS_SG_1]+[POSSESSEE]+[PLUR]+[ILL]
SFX I   ök   eiméi        ök                        [PLUR]+[POSS_SG_1]+[POSSESSEE]+[PLUR]+[NOM]
SFX I   ök   eiméhez      ök                        [PLUR]+[POSS_SG_1]+[POSSESSEE]+[ALL]
SFX I   ök   eimébõl      ök                        [PLUR]+[POSS_SG_1]+[POSSESSEE]+[ELA]
SFX I   ök   eimében      ök                        [PLUR]+[POSS_SG_1]+[POSSESSEE]+[INE]
SFX I   ök   eimébe       ök                        [PLUR]+[POSS_SG_1]+[POSSESSEE]+[ILL]
SFX I   ök   eimé         ök                        [PLUR]+[POSS_SG_1]+[POSSESSEE]+[NOM]
SFX I   ök   eimtõl       ök                        [PLUR]+[POSS_SG_1]+[ABL]
SFX I   ök   eimrõl       ök                        [PLUR]+[POSS_SG_1]+[DEL]
SFX I   ök   eimre        ök                        [PLUR]+[POSS_SG_1]+[SBL]
SFX I   ök   eimnél       ök                        [PLUR]+[POSS_SG_1]+[ADE]
SFX I   ök   eimnek       ök                        [PLUR]+[POSS_SG_1]+[DAT]
SFX I   ök   eimmé        ök                        [PLUR]+[POSS_SG_1]+[TRANS]
SFX I   ök   eimmel       ök                        [PLUR]+[POSS_SG_1]+[INSTR]
SFX I   ök   eimként      ök                        [PLUR]+[POSS_SG_1]+[FORM]
SFX I   ök   eimkor       ök                        [PLUR]+[POSS_SG_1]+[TEMP]
SFX I   ök   eimig        ök                        [PLUR]+[POSS_SG_1]+[TERM]
SFX I   ök   eimhez       ök                        [PLUR]+[POSS_SG_1]+[ALL]
SFX I   ök   eimet        ök                        [PLUR]+[POSS_SG_1]+[ACC]
SFX I   ök   eimen        ök                        [PLUR]+[POSS_SG_1]+[SUE]
SFX I   ök   eimbõl       ök                        [PLUR]+[POSS_SG_1]+[ELA]
SFX I   ök   eimben       ök                        [PLUR]+[POSS_SG_1]+[INE]
SFX I   ök   eimbe        ök                        [PLUR]+[POSS_SG_1]+[ILL]
SFX I   ök   eim          ök                        [PLUR]+[POSS_SG_1]+[NOM]
SFX I   ök   eikül        ök                        [PLUR]+[POSS_PL_3]+[ESS]
SFX I   ök   eikéül       ök                        [PLUR]+[POSS_PL_3]+[POSSESSEE]+[ESS]
SFX I   ök   eikéért      ök                        [PLUR]+[POSS_PL_3]+[POSSESSEE]+[CAUS/FIN]
SFX I   ök   eikévé       ök                        [PLUR]+[POSS_PL_3]+[POSSESSEE]+[TRANS]
SFX I   ök   eikével      ök                        [PLUR]+[POSS_PL_3]+[POSSESSEE]+[INSTR]
SFX I   ök   eikétõl      ök                        [PLUR]+[POSS_PL_3]+[POSSESSEE]+[ABL]
SFX I   ök   eikét        ök                        [PLUR]+[POSS_PL_3]+[POSSESSEE]+[ACC]
SFX I   ök   eikérõl      ök                        [PLUR]+[POSS_PL_3]+[POSSESSEE]+[DEL]
SFX I   ök   eikért       ök                        [PLUR]+[POSS_PL_3]+[CAUS/FIN]
SFX I   ök   eikére       ök                        [PLUR]+[POSS_PL_3]+[POSSESSEE]+[SBL]
SFX I   ök   eikénél      ök                        [PLUR]+[POSS_PL_3]+[POSSESSEE]+[ADE]
SFX I   ök   eiként       ök                        [PLUR]+[POSS_SG_3]+[FORM]
SFX I   ök   eikének      ök                        [PLUR]+[POSS_PL_3]+[POSSESSEE]+[DAT]
SFX I   ök   eikén        ök                        [PLUR]+[POSS_PL_3]+[POSSESSEE]+[SUE]
SFX I   ök   eikéiül      ök                        [PLUR]+[POSS_PL_3]+[POSSESSEE]+[PLUR]+[ESS]
SFX I   ök   eikéiért     ök                        [PLUR]+[POSS_PL_3]+[POSSESSEE]+[PLUR]+[CAUS/FIN]
SFX I   ök   eikéivé      ök                        [PLUR]+[POSS_PL_3]+[POSSESSEE]+[PLUR]+[TRANS]
SFX I   ök   eikéivel     ök                        [PLUR]+[POSS_PL_3]+[POSSESSEE]+[PLUR]+[INSTR]
SFX I   ök   eikéitõl     ök                        [PLUR]+[POSS_PL_3]+[POSSESSEE]+[PLUR]+[ABL]
SFX I   ök   eikéit       ök                        [PLUR]+[POSS_PL_3]+[POSSESSEE]+[PLUR]+[ACC]
SFX I   ök   eikéirõl     ök                        [PLUR]+[POSS_PL_3]+[POSSESSEE]+[PLUR]+[DEL]
SFX I   ök   eikéire      ök                        [PLUR]+[POSS_PL_3]+[POSSESSEE]+[PLUR]+[SBL]
SFX I   ök   eikéinél     ök                        [PLUR]+[POSS_PL_3]+[POSSESSEE]+[PLUR]+[ADE]
SFX I   ök   eikéinek     ök                        [PLUR]+[POSS_PL_3]+[POSSESSEE]+[PLUR]+[DAT]
SFX I   ök   eikéin       ök                        [PLUR]+[POSS_PL_3]+[POSSESSEE]+[PLUR]+[SUE]
SFX I   ök   eikéiig      ök                        [PLUR]+[POSS_PL_3]+[POSSESSEE]+[PLUR]+[TERM]
SFX I   ök   eikéihez     ök                        [PLUR]+[POSS_PL_3]+[POSSESSEE]+[PLUR]+[ALL]
SFX I   ök   eikéig       ök                        [PLUR]+[POSS_PL_3]+[POSSESSEE]+[TERM]
SFX I   ök   eikéibõl     ök                        [PLUR]+[POSS_PL_3]+[POSSESSEE]+[PLUR]+[ELA]
SFX I   ök   eikéiben     ök                        [PLUR]+[POSS_PL_3]+[POSSESSEE]+[PLUR]+[INE]
SFX I   ök   eikéibe      ök                        [PLUR]+[POSS_PL_3]+[POSSESSEE]+[PLUR]+[ILL]
SFX I   ök   eikéi        ök                        [PLUR]+[POSS_PL_3]+[POSSESSEE]+[PLUR]+[NOM]
SFX I   ök   eikéhez      ök                        [PLUR]+[POSS_PL_3]+[POSSESSEE]+[ALL]
SFX I   ök   eikébõl      ök                        [PLUR]+[POSS_PL_3]+[POSSESSEE]+[ELA]
SFX I   ök   eikében      ök                        [PLUR]+[POSS_PL_3]+[POSSESSEE]+[INE]
SFX I   ök   eikébe       ök                        [PLUR]+[POSS_PL_3]+[POSSESSEE]+[ILL]
SFX I   ök   eiké         ök                        [PLUR]+[POSS_PL_3]+[POSSESSEE]+[NOM]
SFX I   ök   eiktõl       ök                        [PLUR]+[POSS_PL_3]+[ABL]
SFX I   ök   eikrõl       ök                        [PLUR]+[POSS_PL_3]+[DEL]
SFX I   ök   eikre        ök                        [PLUR]+[POSS_PL_3]+[SBL]
SFX I   ök   eikor        ök                        [PLUR]+[POSS_SG_3]+[TEMP]
SFX I   ök   eiknél       ök                        [PLUR]+[POSS_PL_3]+[ADE]
SFX I   ök   eiknek       ök                        [PLUR]+[POSS_PL_3]+[DAT]
SFX I   ök   eikként      ök                        [PLUR]+[POSS_PL_3]+[FORM]
SFX I   ök   eikké        ök                        [PLUR]+[POSS_PL_3]+[TRANS]
SFX I   ök   eikkor       ök                        [PLUR]+[POSS_PL_3]+[TEMP]
SFX I   ök   eikkel       ök                        [PLUR]+[POSS_PL_3]+[INSTR]
SFX I   ök   eikig        ök                        [PLUR]+[POSS_PL_3]+[TERM]
SFX I   ök   eikhez       ök                        [PLUR]+[POSS_PL_3]+[ALL]
SFX I   ök   eiket        ök                        [PLUR]+[POSS_PL_3]+[ACC]
SFX I   ök   eiken        ök                        [PLUR]+[POSS_PL_3]+[SUE]
SFX I   ök   eikbõl       ök                        [PLUR]+[POSS_PL_3]+[ELA]
SFX I   ök   eikben       ök                        [PLUR]+[POSS_PL_3]+[INE]
SFX I   ök   eikbe        ök                        [PLUR]+[POSS_PL_3]+[ILL]
SFX I   ök   eik          ök                        [PLUR]+[POSS_PL_3]+[NOM]
SFX I   ök   eiig         ök                        [PLUR]+[POSS_SG_3]+[TERM]
SFX I   ök   eihez        ök                        [PLUR]+[POSS_SG_3]+[ALL]
SFX I   ök   eidül        ök                        [PLUR]+[POSS_SG_2]+[ESS]
SFX I   ök   eidéül       ök                        [PLUR]+[POSS_SG_2]+[POSSESSEE]+[ESS]
SFX I   ök   eidéért      ök                        [PLUR]+[POSS_SG_2]+[POSSESSEE]+[CAUS/FIN]
SFX I   ök   eidévé       ök                        [PLUR]+[POSS_SG_2]+[POSSESSEE]+[TRANS]
SFX I   ök   eidével      ök                        [PLUR]+[POSS_SG_2]+[POSSESSEE]+[INSTR]
SFX I   ök   eidétõl      ök                        [PLUR]+[POSS_SG_2]+[POSSESSEE]+[ABL]
SFX I   ök   eidét        ök                        [PLUR]+[POSS_SG_2]+[POSSESSEE]+[ACC]
SFX I   ök   eidérõl      ök                        [PLUR]+[POSS_SG_2]+[POSSESSEE]+[DEL]
SFX I   ök   eidért       ök                        [PLUR]+[POSS_SG_2]+[CAUS/FIN]
SFX I   ök   eidére       ök                        [PLUR]+[POSS_SG_2]+[POSSESSEE]+[SBL]
SFX I   ök   eidénél      ök                        [PLUR]+[POSS_SG_2]+[POSSESSEE]+[ADE]
SFX I   ök   eidének      ök                        [PLUR]+[POSS_SG_2]+[POSSESSEE]+[DAT]
SFX I   ök   eidén        ök                        [PLUR]+[POSS_SG_2]+[POSSESSEE]+[SUE]
SFX I   ök   eidéiül      ök                        [PLUR]+[POSS_SG_2]+[POSSESSEE]+[PLUR]+[ESS]
SFX I   ök   eidéiért     ök                        [PLUR]+[POSS_SG_2]+[POSSESSEE]+[PLUR]+[CAUS/FIN]
SFX I   ök   eidéivé      ök                        [PLUR]+[POSS_SG_2]+[POSSESSEE]+[PLUR]+[TRANS]
SFX I   ök   eidéivel     ök                        [PLUR]+[POSS_SG_2]+[POSSESSEE]+[PLUR]+[INSTR]
SFX I   ök   eidéitõl     ök                        [PLUR]+[POSS_SG_2]+[POSSESSEE]+[PLUR]+[ABL]
SFX I   ök   eidéit       ök                        [PLUR]+[POSS_SG_2]+[POSSESSEE]+[PLUR]+[ACC]
SFX I   ök   eidéirõl     ök                        [PLUR]+[POSS_SG_2]+[POSSESSEE]+[PLUR]+[DEL]
SFX I   ök   eidéire      ök                        [PLUR]+[POSS_SG_2]+[POSSESSEE]+[PLUR]+[SBL]
SFX I   ök   eidéinél     ök                        [PLUR]+[POSS_SG_2]+[POSSESSEE]+[PLUR]+[ADE]
SFX I   ök   eidéinek     ök                        [PLUR]+[POSS_SG_2]+[POSSESSEE]+[PLUR]+[DAT]
SFX I   ök   eidéin       ök                        [PLUR]+[POSS_SG_2]+[POSSESSEE]+[PLUR]+[SUE]
SFX I   ök   eidéiig      ök                        [PLUR]+[POSS_SG_2]+[POSSESSEE]+[PLUR]+[TERM]
SFX I   ök   eidéihez     ök                        [PLUR]+[POSS_SG_2]+[POSSESSEE]+[PLUR]+[ALL]
SFX I   ök   eidéig       ök                        [PLUR]+[POSS_SG_2]+[POSSESSEE]+[TERM]
SFX I   ök   eidéibõl     ök                        [PLUR]+[POSS_SG_2]+[POSSESSEE]+[PLUR]+[ELA]
SFX I   ök   eidéiben     ök                        [PLUR]+[POSS_SG_2]+[POSSESSEE]+[PLUR]+[INE]
SFX I   ök   eidéibe      ök                        [PLUR]+[POSS_SG_2]+[POSSESSEE]+[PLUR]+[ILL]
SFX I   ök   eidéi        ök                        [PLUR]+[POSS_SG_2]+[POSSESSEE]+[PLUR]+[NOM]
SFX I   ök   eidéhez      ök                        [PLUR]+[POSS_SG_2]+[POSSESSEE]+[ALL]
SFX I   ök   eidébõl      ök                        [PLUR]+[POSS_SG_2]+[POSSESSEE]+[ELA]
SFX I   ök   eidében      ök                        [PLUR]+[POSS_SG_2]+[POSSESSEE]+[INE]
SFX I   ök   eidébe       ök                        [PLUR]+[POSS_SG_2]+[POSSESSEE]+[ILL]
SFX I   ök   eidé         ök                        [PLUR]+[POSS_SG_2]+[POSSESSEE]+[NOM]
SFX I   ök   eidtõl       ök                        [PLUR]+[POSS_SG_2]+[ABL]
SFX I   ök   eidrõl       ök                        [PLUR]+[POSS_SG_2]+[DEL]
SFX I   ök   eidre        ök                        [PLUR]+[POSS_SG_2]+[SBL]
SFX I   ök   eidnél       ök                        [PLUR]+[POSS_SG_2]+[ADE]
SFX I   ök   eidnek       ök                        [PLUR]+[POSS_SG_2]+[DAT]
SFX I   ök   eidként      ök                        [PLUR]+[POSS_SG_2]+[FORM]
SFX I   ök   eidkor       ök                        [PLUR]+[POSS_SG_2]+[TEMP]
SFX I   ök   eidig        ök                        [PLUR]+[POSS_SG_2]+[TERM]
SFX I   ök   eidhez       ök                        [PLUR]+[POSS_SG_2]+[ALL]
SFX I   ök   eidet        ök                        [PLUR]+[POSS_SG_2]+[ACC]
SFX I   ök   eiden        ök                        [PLUR]+[POSS_SG_2]+[SUE]
SFX I   ök   eiddé        ök                        [PLUR]+[POSS_SG_2]+[TRANS]
SFX I   ök   eiddel       ök                        [PLUR]+[POSS_SG_2]+[INSTR]
SFX I   ök   eidbõl       ök                        [PLUR]+[POSS_SG_2]+[ELA]
SFX I   ök   eidben       ök                        [PLUR]+[POSS_SG_2]+[INE]
SFX I   ök   eidbe        ök                        [PLUR]+[POSS_SG_2]+[ILL]
SFX I   ök   eid          ök                        [PLUR]+[POSS_SG_2]+[NOM]
SFX I   ök   eibõl        ök                        [PLUR]+[POSS_SG_3]+[ELA]
SFX I   ök   eiben        ök                        [PLUR]+[POSS_SG_3]+[INE]
SFX I   ök   eibe         ök                        [PLUR]+[POSS_SG_3]+[ILL]
SFX I   ök   ei           ök                        [PLUR]+[POSS_SG_3]+[NOM]
SFX I   ök   e            [^dt]ök                   [POSS_SG_3]+[NOM]
SFX I   ok   áéért        [^dt]ok                   [POSS_SG_3]+[POSSESSEE]+[CAUS/FIN]
SFX I   ok   áévá         [^dt]ok                   [POSS_SG_3]+[POSSESSEE]+[TRANS]
SFX I   ok   áéval        [^dt]ok                   [POSS_SG_3]+[POSSESSEE]+[INSTR]
SFX I   ok   áéul         [^dt]ok                   [POSS_SG_3]+[POSSESSEE]+[ESS]
SFX I   ok   áétól        [^dt]ok                   [POSS_SG_3]+[POSSESSEE]+[ABL]
SFX I   ok   áét          [^dt]ok                   [POSS_SG_3]+[POSSESSEE]+[ACC]
SFX I   ok   áéról        [^dt]ok                   [POSS_SG_3]+[POSSESSEE]+[DEL]
SFX I   ok   áért         [^dt]ok                   [POSS_SG_3]+[CAUS/FIN]
SFX I   ok   áéra         [^dt]ok                   [POSS_SG_3]+[POSSESSEE]+[SBL]
SFX I   ok   áénál        [^dt]ok                   [POSS_SG_3]+[POSSESSEE]+[ADE]
SFX I   ok   áénak        [^dt]ok                   [POSS_SG_3]+[POSSESSEE]+[DAT]
SFX I   ok   áén          [^dt]ok                   [POSS_SG_3]+[POSSESSEE]+[SUE]
SFX I   ok   áéiért       [^dt]ok                   [POSS_SG_3]+[POSSESSEE]+[PLUR]+[CAUS/FIN]
SFX I   ok   áéivá        [^dt]ok                   [POSS_SG_3]+[POSSESSEE]+[PLUR]+[TRANS]
SFX I   ok   áéival       [^dt]ok                   [POSS_SG_3]+[POSSESSEE]+[PLUR]+[INSTR]
SFX I   ok   áéiul        [^dt]ok                   [POSS_SG_3]+[POSSESSEE]+[PLUR]+[ESS]
SFX I   ok   áéitól       [^dt]ok                   [POSS_SG_3]+[POSSESSEE]+[PLUR]+[ABL]
SFX I   ok   áéit         [^dt]ok                   [POSS_SG_3]+[POSSESSEE]+[PLUR]+[ACC]
SFX I   ok   áéiról       [^dt]ok                   [POSS_SG_3]+[POSSESSEE]+[PLUR]+[DEL]
SFX I   ok   áéira        [^dt]ok                   [POSS_SG_3]+[POSSESSEE]+[PLUR]+[SBL]
SFX I   ok   áéinál       [^dt]ok                   [POSS_SG_3]+[POSSESSEE]+[PLUR]+[ADE]
SFX I   ok   áéinak       [^dt]ok                   [POSS_SG_3]+[POSSESSEE]+[PLUR]+[DAT]
SFX I   ok   áéin         [^dt]ok                   [POSS_SG_3]+[POSSESSEE]+[PLUR]+[SUE]
SFX I   ok   áéiig        [^dt]ok                   [POSS_SG_3]+[POSSESSEE]+[PLUR]+[TERM]
SFX I   ok   áéihoz       [^dt]ok                   [POSS_SG_3]+[POSSESSEE]+[PLUR]+[ALL]
SFX I   ok   áéig         [^dt]ok                   [POSS_SG_3]+[POSSESSEE]+[TERM]
SFX I   ok   áéiból       [^dt]ok                   [POSS_SG_3]+[POSSESSEE]+[PLUR]+[ELA]
SFX I   ok   áéiban       [^dt]ok                   [POSS_SG_3]+[POSSESSEE]+[PLUR]+[INE]
SFX I   ok   áéiba        [^dt]ok                   [POSS_SG_3]+[POSSESSEE]+[PLUR]+[ILL]
SFX I   ok   áéi          [^dt]ok                   [POSS_SG_3]+[POSSESSEE]+[PLUR]+[NOM]
SFX I   ok   áéhoz        [^dt]ok                   [POSS_SG_3]+[POSSESSEE]+[ALL]
SFX I   ok   áéból        [^dt]ok                   [POSS_SG_3]+[POSSESSEE]+[ELA]
SFX I   ok   áéban        [^dt]ok                   [POSS_SG_3]+[POSSESSEE]+[INE]
SFX I   ok   áéba         [^dt]ok                   [POSS_SG_3]+[POSSESSEE]+[ILL]
SFX I   ok   áé           [^dt]ok                   [POSS_SG_3]+[POSSESSEE]+[NOM]
SFX I   ok   ává          [^dt]ok                   [POSS_SG_3]+[TRANS]
SFX I   ok   ával         [^dt]ok                   [POSS_SG_3]+[INSTR]
SFX I   ok   ául          [^dt]ok                   [POSS_SG_3]+[ESS]
SFX I   ok   ától         [^dt]ok                   [POSS_SG_3]+[ABL]
SFX I   ok   át           [^dt]ok                   [POSS_SG_3]+[ACC]
SFX I   ok   áról         [^dt]ok                   [POSS_SG_3]+[DEL]
SFX I   ok   ára          [^dt]ok                   [POSS_SG_3]+[SBL]
SFX I   ok   ánál         [^dt]ok                   [POSS_SG_3]+[ADE]
SFX I   ok   ának         [^dt]ok                   [POSS_SG_3]+[DAT]
SFX I   ok   án           [^dt]ok                   [POSS_SG_3]+[SUE]
SFX I   ok   áig          [^dt]ok                   [POSS_SG_3]+[TERM]
SFX I   ok   ához         [^dt]ok                   [POSS_SG_3]+[ALL]
SFX I   ok   ából         [^dt]ok                   [POSS_SG_3]+[ELA]
SFX I   ok   ában         [^dt]ok                   [POSS_SG_3]+[INE]
SFX I   ok   ába          [^dt]ok                   [POSS_SG_3]+[ILL]
SFX I   ok   unkéért      ok                        [POSS_PL_1]+[POSSESSEE]+[CAUS/FIN]
SFX I   ok   unkévá       ok                        [POSS_PL_1]+[POSSESSEE]+[TRANS]
SFX I   ok   unkéval      ok                        [POSS_PL_1]+[POSSESSEE]+[INSTR]
SFX I   ok   unkéul       ok                        [POSS_PL_1]+[POSSESSEE]+[ESS]
SFX I   ok   unkétól      ok                        [POSS_PL_1]+[POSSESSEE]+[ABL]
SFX I   ok   unkét        ok                        [POSS_PL_1]+[POSSESSEE]+[ACC]
SFX I   ok   unkéról      ok                        [POSS_PL_1]+[POSSESSEE]+[DEL]
SFX I   ok   unkért       ok                        [POSS_PL_1]+[CAUS/FIN]
SFX I   ok   unkéra       ok                        [POSS_PL_1]+[POSSESSEE]+[SBL]
SFX I   ok   unkénál      ok                        [POSS_PL_1]+[POSSESSEE]+[ADE]
SFX I   ok   unkénak      ok                        [POSS_PL_1]+[POSSESSEE]+[DAT]
SFX I   ok   unkén        ok                        [POSS_PL_1]+[POSSESSEE]+[SUE]
SFX I   ok   unkéiért     ok                        [POSS_PL_1]+[POSSESSEE]+[PLUR]+[CAUS/FIN]
SFX I   ok   unkéivá      ok                        [POSS_PL_1]+[POSSESSEE]+[PLUR]+[TRANS]
SFX I   ok   unkéival     ok                        [POSS_PL_1]+[POSSESSEE]+[PLUR]+[INSTR]
SFX I   ok   unkéiul      ok                        [POSS_PL_1]+[POSSESSEE]+[PLUR]+[ESS]
SFX I   ok   unkéitól     ok                        [POSS_PL_1]+[POSSESSEE]+[PLUR]+[ABL]
SFX I   ok   unkéit       ok                        [POSS_PL_1]+[POSSESSEE]+[PLUR]+[ACC]
SFX I   ok   unkéiról     ok                        [POSS_PL_1]+[POSSESSEE]+[PLUR]+[DEL]
SFX I   ok   unkéira      ok                        [POSS_PL_1]+[POSSESSEE]+[PLUR]+[SBL]
SFX I   ok   unkéinál     ok                        [POSS_PL_1]+[POSSESSEE]+[PLUR]+[ADE]
SFX I   ok   unkéinak     ok                        [POSS_PL_1]+[POSSESSEE]+[PLUR]+[DAT]
SFX I   ok   unkéin       ok                        [POSS_PL_1]+[POSSESSEE]+[PLUR]+[SUE]
SFX I   ok   unkéiig      ok                        [POSS_PL_1]+[POSSESSEE]+[PLUR]+[TERM]
SFX I   ok   unkéihoz     ok                        [POSS_PL_1]+[POSSESSEE]+[PLUR]+[ALL]
SFX I   ok   unkéig       ok                        [POSS_PL_1]+[POSSESSEE]+[TERM]
SFX I   ok   unkéiból     ok                        [POSS_PL_1]+[POSSESSEE]+[PLUR]+[ELA]
SFX I   ok   unkéiban     ok                        [POSS_PL_1]+[POSSESSEE]+[PLUR]+[INE]
SFX I   ok   unkéiba      ok                        [POSS_PL_1]+[POSSESSEE]+[PLUR]+[ILL]
SFX I   ok   unkéi        ok                        [POSS_PL_1]+[POSSESSEE]+[PLUR]+[NOM]
SFX I   ok   unkéhoz      ok                        [POSS_PL_1]+[POSSESSEE]+[ALL]
SFX I   ok   unkéból      ok                        [POSS_PL_1]+[POSSESSEE]+[ELA]
SFX I   ok   unkéban      ok                        [POSS_PL_1]+[POSSESSEE]+[INE]
SFX I   ok   unkéba       ok                        [POSS_PL_1]+[POSSESSEE]+[ILL]
SFX I   ok   unké         ok                        [POSS_PL_1]+[POSSESSEE]+[NOM]
SFX I   ok   unkul        ok                        [POSS_PL_1]+[ESS]
SFX I   ok   unktól       ok                        [POSS_PL_1]+[ABL]
SFX I   ok   unkról       ok                        [POSS_PL_1]+[DEL]
SFX I   ok   unkra        ok                        [POSS_PL_1]+[SBL]
SFX I   ok   unkon        ok                        [POSS_PL_1]+[SUE]
SFX I   ok   unknál       ok                        [POSS_PL_1]+[ADE]
SFX I   ok   unknak       ok                        [POSS_PL_1]+[DAT]
SFX I   ok   unkként      ok                        [POSS_PL_1]+[FORM]
SFX I   ok   unkká        ok                        [POSS_PL_1]+[TRANS]
SFX I   ok   unkkor       ok                        [POSS_PL_1]+[TEMP]
SFX I   ok   unkkal       ok                        [POSS_PL_1]+[INSTR]
SFX I   ok   unkig        ok                        [POSS_PL_1]+[TERM]
SFX I   ok   unkhoz       ok                        [POSS_PL_1]+[ALL]
SFX I   ok   unkból       ok                        [POSS_PL_1]+[ELA]
SFX I   ok   unkban       ok                        [POSS_PL_1]+[INE]
SFX I   ok   unkba        ok                        [POSS_PL_1]+[ILL]
SFX I   ok   unkat        ok                        [POSS_PL_1]+[ACC]
SFX I   ok   unk          ok                        [POSS_PL_1]+[NOM]
SFX I   ok   unk          ok                        [POSS_PL_1]+[ACC]
SFX I   ok   ukéért       ok                        [POSS_PL_3]+[POSSESSEE]+[CAUS/FIN]
SFX I   ok   ukévá        ok                        [POSS_PL_3]+[POSSESSEE]+[TRANS]
SFX I   ok   ukéval       ok                        [POSS_PL_3]+[POSSESSEE]+[INSTR]
SFX I   ok   ukéul        ok                        [POSS_PL_3]+[POSSESSEE]+[ESS]
SFX I   ok   ukétól       ok                        [POSS_PL_3]+[POSSESSEE]+[ABL]
SFX I   ok   ukét         ok                        [POSS_PL_3]+[POSSESSEE]+[ACC]
SFX I   ok   ukéról       ok                        [POSS_PL_3]+[POSSESSEE]+[DEL]
SFX I   ok   ukért        ok                        [POSS_PL_3]+[CAUS/FIN]
SFX I   ok   ukéra        ok                        [POSS_PL_3]+[POSSESSEE]+[SBL]
SFX I   ok   ukénál       ok                        [POSS_PL_3]+[POSSESSEE]+[ADE]
SFX I   ok   ukénak       ok                        [POSS_PL_3]+[POSSESSEE]+[DAT]
SFX I   ok   ukén         ok                        [POSS_PL_3]+[POSSESSEE]+[SUE]
SFX I   ok   ukéiért      ok                        [POSS_PL_3]+[POSSESSEE]+[PLUR]+[CAUS/FIN]
SFX I   ok   ukéivá       ok                        [POSS_PL_3]+[POSSESSEE]+[PLUR]+[TRANS]
SFX I   ok   ukéival      ok                        [POSS_PL_3]+[POSSESSEE]+[PLUR]+[INSTR]
SFX I   ok   ukéiul       ok                        [POSS_PL_3]+[POSSESSEE]+[PLUR]+[ESS]
SFX I   ok   ukéitól      ok                        [POSS_PL_3]+[POSSESSEE]+[PLUR]+[ABL]
SFX I   ok   ukéit        ok                        [POSS_PL_3]+[POSSESSEE]+[PLUR]+[ACC]
SFX I   ok   ukéiról      ok                        [POSS_PL_3]+[POSSESSEE]+[PLUR]+[DEL]
SFX I   ok   ukéira       ok                        [POSS_PL_3]+[POSSESSEE]+[PLUR]+[SBL]
SFX I   ok   ukéinál      ok                        [POSS_PL_3]+[POSSESSEE]+[PLUR]+[ADE]
SFX I   ok   ukéinak      ok                        [POSS_PL_3]+[POSSESSEE]+[PLUR]+[DAT]
SFX I   ok   ukéin        ok                        [POSS_PL_3]+[POSSESSEE]+[PLUR]+[SUE]
SFX I   ok   ukéiig       ok                        [POSS_PL_3]+[POSSESSEE]+[PLUR]+[TERM]
SFX I   ok   ukéihoz      ok                        [POSS_PL_3]+[POSSESSEE]+[PLUR]+[ALL]
SFX I   ok   ukéig        ok                        [POSS_PL_3]+[POSSESSEE]+[TERM]
SFX I   ok   ukéiból      ok                        [POSS_PL_3]+[POSSESSEE]+[PLUR]+[ELA]
SFX I   ok   ukéiban      ok                        [POSS_PL_3]+[POSSESSEE]+[PLUR]+[INE]
SFX I   ok   ukéiba       ok                        [POSS_PL_3]+[POSSESSEE]+[PLUR]+[ILL]
SFX I   ok   ukéi         ok                        [POSS_PL_3]+[POSSESSEE]+[PLUR]+[NOM]
SFX I   ok   ukéhoz       ok                        [POSS_PL_3]+[POSSESSEE]+[ALL]
SFX I   ok   ukéból       ok                        [POSS_PL_3]+[POSSESSEE]+[ELA]
SFX I   ok   ukéban       ok                        [POSS_PL_3]+[POSSESSEE]+[INE]
SFX I   ok   ukéba        ok                        [POSS_PL_3]+[POSSESSEE]+[ILL]
SFX I   ok   uké          ok                        [POSS_PL_3]+[POSSESSEE]+[NOM]
SFX I   ok   ukul         ok                        [POSS_PL_3]+[ESS]
SFX I   ok   uktól        ok                        [POSS_PL_3]+[ABL]
SFX I   ok   ukról        ok                        [POSS_PL_3]+[DEL]
SFX I   ok   ukra         ok                        [POSS_PL_3]+[SBL]
SFX I   ok   ukon         ok                        [POSS_PL_3]+[SUE]
SFX I   ok   uknál        ok                        [POSS_PL_3]+[ADE]
SFX I   ok   uknak        ok                        [POSS_PL_3]+[DAT]
SFX I   ok   ukként       ok                        [POSS_PL_3]+[FORM]
SFX I   ok   ukká         ok                        [POSS_PL_3]+[TRANS]
SFX I   ok   ukkor        ok                        [POSS_PL_3]+[TEMP]
SFX I   ok   ukkal        ok                        [POSS_PL_3]+[INSTR]
SFX I   ok   ukig         ok                        [POSS_PL_3]+[TERM]
SFX I   ok   ukhoz        ok                        [POSS_PL_3]+[ALL]
SFX I   ok   ukból        ok                        [POSS_PL_3]+[ELA]
SFX I   ok   ukban        ok                        [POSS_PL_3]+[INE]
SFX I   ok   ukba         ok                        [POSS_PL_3]+[ILL]
SFX I   ok   ukat         ok                        [POSS_PL_3]+[ACC]
SFX I   ok   uk           ok                        [POSS_PL_3]+[NOM]
SFX I   ok   uk           ok                        [POSS_PL_3]+[ACC]
SFX I   ok   otokéért     ok                        [POSS_PL_2]+[POSSESSEE]+[CAUS/FIN]
SFX I   ok   otokévá      ok                        [POSS_PL_2]+[POSSESSEE]+[TRANS]
SFX I   ok   otokéval     ok                        [POSS_PL_2]+[POSSESSEE]+[INSTR]
SFX I   ok   otokéul      ok                        [POSS_PL_2]+[POSSESSEE]+[ESS]
SFX I   ok   otokétól     ok                        [POSS_PL_2]+[POSSESSEE]+[ABL]
SFX I   ok   otokét       ok                        [POSS_PL_2]+[POSSESSEE]+[ACC]
SFX I   ok   otokéról     ok                        [POSS_PL_2]+[POSSESSEE]+[DEL]
SFX I   ok   otokért      ok                        [POSS_PL_2]+[CAUS/FIN]
SFX I   ok   otokéra      ok                        [POSS_PL_2]+[POSSESSEE]+[SBL]
SFX I   ok   otokénál     ok                        [POSS_PL_2]+[POSSESSEE]+[ADE]
SFX I   ok   otokénak     ok                        [POSS_PL_2]+[POSSESSEE]+[DAT]
SFX I   ok   otokén       ok                        [POSS_PL_2]+[POSSESSEE]+[SUE]
SFX I   ok   otokéiért    ok                        [POSS_PL_2]+[POSSESSEE]+[PLUR]+[CAUS/FIN]
SFX I   ok   otokéivá     ok                        [POSS_PL_2]+[POSSESSEE]+[PLUR]+[TRANS]
SFX I   ok   otokéival    ok                        [POSS_PL_2]+[POSSESSEE]+[PLUR]+[INSTR]
SFX I   ok   otokéiul     ok                        [POSS_PL_2]+[POSSESSEE]+[PLUR]+[ESS]
SFX I   ok   otokéitól    ok                        [POSS_PL_2]+[POSSESSEE]+[PLUR]+[ABL]
SFX I   ok   otokéit      ok                        [POSS_PL_2]+[POSSESSEE]+[PLUR]+[ACC]
SFX I   ok   otokéiról    ok                        [POSS_PL_2]+[POSSESSEE]+[PLUR]+[DEL]
SFX I   ok   otokéira     ok                        [POSS_PL_2]+[POSSESSEE]+[PLUR]+[SBL]
SFX I   ok   otokéinál    ok                        [POSS_PL_2]+[POSSESSEE]+[PLUR]+[ADE]
SFX I   ok   otokéinak    ok                        [POSS_PL_2]+[POSSESSEE]+[PLUR]+[DAT]
SFX I   ok   otokéin      ok                        [POSS_PL_2]+[POSSESSEE]+[PLUR]+[SUE]
SFX I   ok   otokéiig     ok                        [POSS_PL_2]+[POSSESSEE]+[PLUR]+[TERM]
SFX I   ok   otokéihoz    ok                        [POSS_PL_2]+[POSSESSEE]+[PLUR]+[ALL]
SFX I   ok   otokéig      ok                        [POSS_PL_2]+[POSSESSEE]+[TERM]
SFX I   ok   otokéiból    ok                        [POSS_PL_2]+[POSSESSEE]+[PLUR]+[ELA]
SFX I   ok   otokéiban    ok                        [POSS_PL_2]+[POSSESSEE]+[PLUR]+[INE]
SFX I   ok   otokéiba     ok                        [POSS_PL_2]+[POSSESSEE]+[PLUR]+[ILL]
SFX I   ok   otokéi       ok                        [POSS_PL_2]+[POSSESSEE]+[PLUR]+[NOM]
SFX I   ok   otokéhoz     ok                        [POSS_PL_2]+[POSSESSEE]+[ALL]
SFX I   ok   otokéból     ok                        [POSS_PL_2]+[POSSESSEE]+[ELA]
SFX I   ok   otokéban     ok                        [POSS_PL_2]+[POSSESSEE]+[INE]
SFX I   ok   otokéba      ok                        [POSS_PL_2]+[POSSESSEE]+[ILL]
SFX I   ok   otoké        ok                        [POSS_PL_2]+[POSSESSEE]+[NOM]
SFX I   ok   otokul       ok                        [POSS_PL_2]+[ESS]
SFX I   ok   otoktól      ok                        [POSS_PL_2]+[ABL]
SFX I   ok   otokról      ok                        [POSS_PL_2]+[DEL]
SFX I   ok   otokra       ok                        [POSS_PL_2]+[SBL]
SFX I   ok   otokon       ok                        [POSS_PL_2]+[SUE]
SFX I   ok   otoknál      ok                        [POSS_PL_2]+[ADE]
SFX I   ok   otoknak      ok                        [POSS_PL_2]+[DAT]
SFX I   ok   otokként     ok                        [POSS_PL_2]+[FORM]
SFX I   ok   otokká       ok                        [POSS_PL_2]+[TRANS]
SFX I   ok   otokkor      ok                        [POSS_PL_2]+[TEMP]
SFX I   ok   otokkal      ok                        [POSS_PL_2]+[INSTR]
SFX I   ok   otokig       ok                        [POSS_PL_2]+[TERM]
SFX I   ok   otokhoz      ok                        [POSS_PL_2]+[ALL]
SFX I   ok   otokból      ok                        [POSS_PL_2]+[ELA]
SFX I   ok   otokban      ok                        [POSS_PL_2]+[INE]
SFX I   ok   otokba       ok                        [POSS_PL_2]+[ILL]
SFX I   ok   otokat       ok                        [POSS_PL_2]+[ACC]
SFX I   ok   otok         ok                        [POSS_PL_2]+[NOM]
SFX I   ok   otok         ok                        [POSS_PL_2]+[ACC]
SFX I   ok   ot           ok                        [ACC]
SFX I   ok   ostul        ok                        [stUl_COMITATIVE_adv]
SFX I   ok   onkénti      ok                        [nként_PERIOD_adv]+[i_PLACE/TIME_adj]{+[NOM]}{+[NOM]} UFÖ
SFX I   ok   onként       ok                        [nként_PERIOD_adv]
SFX I   ok   oméért       ok                        [POSS_SG_1]+[POSSESSEE]+[CAUS/FIN]
SFX I   ok   omévá        ok                        [POSS_SG_1]+[POSSESSEE]+[TRANS]
SFX I   ok   oméval       ok                        [POSS_SG_1]+[POSSESSEE]+[INSTR]
SFX I   ok   oméul        ok                        [POSS_SG_1]+[POSSESSEE]+[ESS]
SFX I   ok   ométól       ok                        [POSS_SG_1]+[POSSESSEE]+[ABL]
SFX I   ok   omét         ok                        [POSS_SG_1]+[POSSESSEE]+[ACC]
SFX I   ok   oméról       ok                        [POSS_SG_1]+[POSSESSEE]+[DEL]
SFX I   ok   omért        ok                        [POSS_SG_1]+[CAUS/FIN]
SFX I   ok   oméra        ok                        [POSS_SG_1]+[POSSESSEE]+[SBL]
SFX I   ok   oménál       ok                        [POSS_SG_1]+[POSSESSEE]+[ADE]
SFX I   ok   oménak       ok                        [POSS_SG_1]+[POSSESSEE]+[DAT]
SFX I   ok   omén         ok                        [POSS_SG_1]+[POSSESSEE]+[SUE]
SFX I   ok   oméiért      ok                        [POSS_SG_1]+[POSSESSEE]+[PLUR]+[CAUS/FIN]
SFX I   ok   oméivá       ok                        [POSS_SG_1]+[POSSESSEE]+[PLUR]+[TRANS]
SFX I   ok   oméival      ok                        [POSS_SG_1]+[POSSESSEE]+[PLUR]+[INSTR]
SFX I   ok   oméiul       ok                        [POSS_SG_1]+[POSSESSEE]+[PLUR]+[ESS]
SFX I   ok   oméitól      ok                        [POSS_SG_1]+[POSSESSEE]+[PLUR]+[ABL]
SFX I   ok   oméit        ok                        [POSS_SG_1]+[POSSESSEE]+[PLUR]+[ACC]
SFX I   ok   oméiról      ok                        [POSS_SG_1]+[POSSESSEE]+[PLUR]+[DEL]
SFX I   ok   oméira       ok                        [POSS_SG_1]+[POSSESSEE]+[PLUR]+[SBL]
SFX I   ok   oméinál      ok                        [POSS_SG_1]+[POSSESSEE]+[PLUR]+[ADE]
SFX I   ok   oméinak      ok                        [POSS_SG_1]+[POSSESSEE]+[PLUR]+[DAT]
SFX I   ok   oméin        ok                        [POSS_SG_1]+[POSSESSEE]+[PLUR]+[SUE]
SFX I   ok   oméiig       ok                        [POSS_SG_1]+[POSSESSEE]+[PLUR]+[TERM]
SFX I   ok   oméihoz      ok                        [POSS_SG_1]+[POSSESSEE]+[PLUR]+[ALL]
SFX I   ok   oméig        ok                        [POSS_SG_1]+[POSSESSEE]+[TERM]
SFX I   ok   oméiból      ok                        [POSS_SG_1]+[POSSESSEE]+[PLUR]+[ELA]
SFX I   ok   oméiban      ok                        [POSS_SG_1]+[POSSESSEE]+[PLUR]+[INE]
SFX I   ok   oméiba       ok                        [POSS_SG_1]+[POSSESSEE]+[PLUR]+[ILL]
SFX I   ok   oméi         ok                        [POSS_SG_1]+[POSSESSEE]+[PLUR]+[NOM]
SFX I   ok   oméhoz       ok                        [POSS_SG_1]+[POSSESSEE]+[ALL]
SFX I   ok   oméból       ok                        [POSS_SG_1]+[POSSESSEE]+[ELA]
SFX I   ok   oméban       ok                        [POSS_SG_1]+[POSSESSEE]+[INE]
SFX I   ok   oméba        ok                        [POSS_SG_1]+[POSSESSEE]+[ILL]
SFX I   ok   omé          ok                        [POSS_SG_1]+[POSSESSEE]+[NOM]
SFX I   ok   omul         ok                        [POSS_SG_1]+[ESS]
SFX I   ok   omtól        ok                        [POSS_SG_1]+[ABL]
SFX I   ok   omról        ok                        [POSS_SG_1]+[DEL]
SFX I   ok   omra         ok                        [POSS_SG_1]+[SBL]
SFX I   ok   omon         ok                        [POSS_SG_1]+[SUE]
SFX I   ok   omnál        ok                        [POSS_SG_1]+[ADE]
SFX I   ok   omnak        ok                        [POSS_SG_1]+[DAT]
SFX I   ok   ommá         ok                        [POSS_SG_1]+[TRANS]
SFX I   ok   ommal        ok                        [POSS_SG_1]+[INSTR]
SFX I   ok   omként       ok                        [POSS_SG_1]+[FORM]
SFX I   ok   omkor        ok                        [POSS_SG_1]+[TEMP]
SFX I   ok   omig         ok                        [POSS_SG_1]+[TERM]
SFX I   ok   omhoz        ok                        [POSS_SG_1]+[ALL]
SFX I   ok   omból        ok                        [POSS_SG_1]+[ELA]
SFX I   ok   omban        ok                        [POSS_SG_1]+[INE]
SFX I   ok   omba         ok                        [POSS_SG_1]+[ILL]
SFX I   ok   omat         ok                        [POSS_SG_1]+[ACC]
SFX I   ok   om           ok                        [POSS_SG_1]+[NOM]
SFX I   ok   om           ok                        [POSS_SG_1]+[ACC]
SFX I   ok   okéért       ok                        [PLUR]+[POSSESSEE]+[CAUS/FIN]
SFX I   ok   okévá        ok                        [PLUR]+[POSSESSEE]+[TRANS]
SFX I   ok   okéval       ok                        [PLUR]+[POSSESSEE]+[INSTR]
SFX I   ok   okéul        ok                        [PLUR]+[POSSESSEE]+[ESS]
SFX I   ok   okétól       ok                        [PLUR]+[POSSESSEE]+[ABL]
SFX I   ok   okét         ok                        [PLUR]+[POSSESSEE]+[ACC]
SFX I   ok   okéról       ok                        [PLUR]+[POSSESSEE]+[DEL]
SFX I   ok   okért        ok                        [PLUR]+[CAUS/FIN]
SFX I   ok   okéra        ok                        [PLUR]+[POSSESSEE]+[SBL]
SFX I   ok   okénál       ok                        [PLUR]+[POSSESSEE]+[ADE]
SFX I   ok   okénak       ok                        [PLUR]+[POSSESSEE]+[DAT]
SFX I   ok   okén         ok                        [PLUR]+[POSSESSEE]+[SUE]
SFX I   ok   okéiért      ok                        [PLUR]+[POSSESSEE]+[PLUR]+[CAUS/FIN]
SFX I   ok   okéivá       ok                        [PLUR]+[POSSESSEE]+[PLUR]+[TRANS]
SFX I   ok   okéival      ok                        [PLUR]+[POSSESSEE]+[PLUR]+[INSTR]
SFX I   ok   okéiul       ok                        [PLUR]+[POSSESSEE]+[PLUR]+[ESS]
SFX I   ok   okéitól      ok                        [PLUR]+[POSSESSEE]+[PLUR]+[ABL]
SFX I   ok   okéit        ok                        [PLUR]+[POSSESSEE]+[PLUR]+[ACC]
SFX I   ok   okéiról      ok                        [PLUR]+[POSSESSEE]+[PLUR]+[DEL]
SFX I   ok   okéira       ok                        [PLUR]+[POSSESSEE]+[PLUR]+[SBL]
SFX I   ok   okéinál      ok                        [PLUR]+[POSSESSEE]+[PLUR]+[ADE]
SFX I   ok   okéinak      ok                        [PLUR]+[POSSESSEE]+[PLUR]+[DAT]
SFX I   ok   okéin        ok                        [PLUR]+[POSSESSEE]+[PLUR]+[SUE]
SFX I   ok   okéiig       ok                        [PLUR]+[POSSESSEE]+[PLUR]+[TERM]
SFX I   ok   okéihoz      ok                        [PLUR]+[POSSESSEE]+[PLUR]+[ALL]
SFX I   ok   okéig        ok                        [PLUR]+[POSSESSEE]+[TERM]
SFX I   ok   okéiból      ok                        [PLUR]+[POSSESSEE]+[PLUR]+[ELA]
SFX I   ok   okéiban      ok                        [PLUR]+[POSSESSEE]+[PLUR]+[INE]
SFX I   ok   okéiba       ok                        [PLUR]+[POSSESSEE]+[PLUR]+[ILL]
SFX I   ok   okéi         ok                        [PLUR]+[POSSESSEE]+[PLUR]+[NOM]
SFX I   ok   okéhoz       ok                        [PLUR]+[POSSESSEE]+[ALL]
SFX I   ok   okéból       ok                        [PLUR]+[POSSESSEE]+[ELA]
SFX I   ok   okéban       ok                        [PLUR]+[POSSESSEE]+[INE]
SFX I   ok   okéba        ok                        [PLUR]+[POSSESSEE]+[ILL]
SFX I   ok   oké          ok                        [PLUR]+[POSSESSEE]+[NOM]
SFX I   ok   okul         ok                        [PLUR]+[ESS]
SFX I   ok   októl        ok                        [PLUR]+[ABL]
SFX I   ok   okról        ok                        [PLUR]+[DEL]
SFX I   ok   okra         ok                        [PLUR]+[SBL]
SFX I   ok   okon         ok                        [PLUR]+[SUE]
SFX I   ok   oknál        ok                        [PLUR]+[ADE]
SFX I   ok   oknak        ok                        [PLUR]+[DAT]
SFX I   ok   okként       ok                        [PLUR]+[FORM]
SFX I   ok   okká         ok                        [PLUR]+[TRANS]
SFX I   ok   okkor        ok                        [PLUR]+[TEMP]
SFX I   ok   okkal        ok                        [PLUR]+[INSTR]
SFX I   ok   okig         ok                        [PLUR]+[TERM]
SFX I   ok   okhoz        ok                        [PLUR]+[ALL]
SFX I   ok   okból        ok                        [PLUR]+[ELA]
SFX I   ok   okban        ok                        [PLUR]+[INE]
SFX I   ok   okba         ok                        [PLUR]+[ILL]
SFX I   ok   okat         ok                        [PLUR]+[ACC]
SFX I   ok   odéért       ok                        [POSS_SG_2]+[POSSESSEE]+[CAUS/FIN]
SFX I   ok   odévá        ok                        [POSS_SG_2]+[POSSESSEE]+[TRANS]
SFX I   ok   odéval       ok                        [POSS_SG_2]+[POSSESSEE]+[INSTR]
SFX I   ok   odéul        ok                        [POSS_SG_2]+[POSSESSEE]+[ESS]
SFX I   ok   odétól       ok                        [POSS_SG_2]+[POSSESSEE]+[ABL]
SFX I   ok   odét         ok                        [POSS_SG_2]+[POSSESSEE]+[ACC]
SFX I   ok   odéról       ok                        [POSS_SG_2]+[POSSESSEE]+[DEL]
SFX I   ok   odért        ok                        [POSS_SG_2]+[CAUS/FIN]
SFX I   ok   odéra        ok                        [POSS_SG_2]+[POSSESSEE]+[SBL]
SFX I   ok   odénál       ok                        [POSS_SG_2]+[POSSESSEE]+[ADE]
SFX I   ok   odénak       ok                        [POSS_SG_2]+[POSSESSEE]+[DAT]
SFX I   ok   odén         ok                        [POSS_SG_2]+[POSSESSEE]+[SUE]
SFX I   ok   odéiért      ok                        [POSS_SG_2]+[POSSESSEE]+[PLUR]+[CAUS/FIN]
SFX I   ok   odéivá       ok                        [POSS_SG_2]+[POSSESSEE]+[PLUR]+[TRANS]
SFX I   ok   odéival      ok                        [POSS_SG_2]+[POSSESSEE]+[PLUR]+[INSTR]
SFX I   ok   odéiul       ok                        [POSS_SG_2]+[POSSESSEE]+[PLUR]+[ESS]
SFX I   ok   odéitól      ok                        [POSS_SG_2]+[POSSESSEE]+[PLUR]+[ABL]
SFX I   ok   odéit        ok                        [POSS_SG_2]+[POSSESSEE]+[PLUR]+[ACC]
SFX I   ok   odéiról      ok                        [POSS_SG_2]+[POSSESSEE]+[PLUR]+[DEL]
SFX I   ok   odéira       ok                        [POSS_SG_2]+[POSSESSEE]+[PLUR]+[SBL]
SFX I   ok   odéinál      ok                        [POSS_SG_2]+[POSSESSEE]+[PLUR]+[ADE]
SFX I   ok   odéinak      ok                        [POSS_SG_2]+[POSSESSEE]+[PLUR]+[DAT]
SFX I   ok   odéin        ok                        [POSS_SG_2]+[POSSESSEE]+[PLUR]+[SUE]
SFX I   ok   odéiig       ok                        [POSS_SG_2]+[POSSESSEE]+[PLUR]+[TERM]
SFX I   ok   odéihoz      ok                        [POSS_SG_2]+[POSSESSEE]+[PLUR]+[ALL]
SFX I   ok   odéig        ok                        [POSS_SG_2]+[POSSESSEE]+[TERM]
SFX I   ok   odéiból      ok                        [POSS_SG_2]+[POSSESSEE]+[PLUR]+[ELA]
SFX I   ok   odéiban      ok                        [POSS_SG_2]+[POSSESSEE]+[PLUR]+[INE]
SFX I   ok   odéiba       ok                        [POSS_SG_2]+[POSSESSEE]+[PLUR]+[ILL]
SFX I   ok   odéi         ok                        [POSS_SG_2]+[POSSESSEE]+[PLUR]+[NOM]
SFX I   ok   odéhoz       ok                        [POSS_SG_2]+[POSSESSEE]+[ALL]
SFX I   ok   odéból       ok                        [POSS_SG_2]+[POSSESSEE]+[ELA]
SFX I   ok   odéban       ok                        [POSS_SG_2]+[POSSESSEE]+[INE]
SFX I   ok   odéba        ok                        [POSS_SG_2]+[POSSESSEE]+[ILL]
SFX I   ok   odé          ok                        [POSS_SG_2]+[POSSESSEE]+[NOM]
SFX I   ok   odul         ok                        [POSS_SG_2]+[ESS]
SFX I   ok   odtól        ok                        [POSS_SG_2]+[ABL]
SFX I   ok   odról        ok                        [POSS_SG_2]+[DEL]
SFX I   ok   odra         ok                        [POSS_SG_2]+[SBL]
SFX I   ok   odon         ok                        [POSS_SG_2]+[SUE]
SFX I   ok   odnál        ok                        [POSS_SG_2]+[ADE]
SFX I   ok   odnak        ok                        [POSS_SG_2]+[DAT]
SFX I   ok   odként       ok                        [POSS_SG_2]+[FORM]
SFX I   ok   odkor        ok                        [POSS_SG_2]+[TEMP]
SFX I   ok   odig         ok                        [POSS_SG_2]+[TERM]
SFX I   ok   odhoz        ok                        [POSS_SG_2]+[ALL]
SFX I   ok   oddá         ok                        [POSS_SG_2]+[TRANS]
SFX I   ok   oddal        ok                        [POSS_SG_2]+[INSTR]
SFX I   ok   odból        ok                        [POSS_SG_2]+[ELA]
SFX I   ok   odban        ok                        [POSS_SG_2]+[INE]
SFX I   ok   odba         ok                        [POSS_SG_2]+[ILL]
SFX I   ok   odat         ok                        [POSS_SG_2]+[ACC]
SFX I   ok   od           ok                        [POSS_SG_2]+[NOM]
SFX I   ok   od           ok                        [POSS_SG_2]+[ACC]
SFX I   ok   aként        [^dt]ok                   [POSS_SG_3]+[FORM]
SFX I   ok   akor         [^dt]ok                   [POSS_SG_3]+[TEMP]
SFX I   ok   aiéért       ok                        [PLUR]+[POSS_SG_3]+[POSSESSEE]+[CAUS/FIN]
SFX I   ok   aiévá        ok                        [PLUR]+[POSS_SG_3]+[POSSESSEE]+[TRANS]
SFX I   ok   aiéval       ok                        [PLUR]+[POSS_SG_3]+[POSSESSEE]+[INSTR]
SFX I   ok   aiéul        ok                        [PLUR]+[POSS_SG_3]+[POSSESSEE]+[ESS]
SFX I   ok   aiétól       ok                        [PLUR]+[POSS_SG_3]+[POSSESSEE]+[ABL]
SFX I   ok   aiét         ok                        [PLUR]+[POSS_SG_3]+[POSSESSEE]+[ACC]
SFX I   ok   aiéról       ok                        [PLUR]+[POSS_SG_3]+[POSSESSEE]+[DEL]
SFX I   ok   aiért        ok                        [PLUR]+[POSS_SG_3]+[CAUS/FIN]
SFX I   ok   aiéra        ok                        [PLUR]+[POSS_SG_3]+[POSSESSEE]+[SBL]
SFX I   ok   aiénál       ok                        [PLUR]+[POSS_SG_3]+[POSSESSEE]+[ADE]
SFX I   ok   aiénak       ok                        [PLUR]+[POSS_SG_3]+[POSSESSEE]+[DAT]
SFX I   ok   aién         ok                        [PLUR]+[POSS_SG_3]+[POSSESSEE]+[SUE]
SFX I   ok   aiéiért      ok                        [PLUR]+[POSS_SG_3]+[POSSESSEE]+[PLUR]+[CAUS/FIN]
SFX I   ok   aiéivá       ok                        [PLUR]+[POSS_SG_3]+[POSSESSEE]+[PLUR]+[TRANS]
SFX I   ok   aiéival      ok                        [PLUR]+[POSS_SG_3]+[POSSESSEE]+[PLUR]+[INSTR]
SFX I   ok   aiéiul       ok                        [PLUR]+[POSS_SG_3]+[POSSESSEE]+[PLUR]+[ESS]
SFX I   ok   aiéitól      ok                        [PLUR]+[POSS_SG_3]+[POSSESSEE]+[PLUR]+[ABL]
SFX I   ok   aiéit        ok                        [PLUR]+[POSS_SG_3]+[POSSESSEE]+[PLUR]+[ACC]
SFX I   ok   aiéiról      ok                        [PLUR]+[POSS_SG_3]+[POSSESSEE]+[PLUR]+[DEL]
SFX I   ok   aiéira       ok                        [PLUR]+[POSS_SG_3]+[POSSESSEE]+[PLUR]+[SBL]
SFX I   ok   aiéinál      ok                        [PLUR]+[POSS_SG_3]+[POSSESSEE]+[PLUR]+[ADE]
SFX I   ok   aiéinak      ok                        [PLUR]+[POSS_SG_3]+[POSSESSEE]+[PLUR]+[DAT]
SFX I   ok   aiéin        ok                        [PLUR]+[POSS_SG_3]+[POSSESSEE]+[PLUR]+[SUE]
SFX I   ok   aiéiig       ok                        [PLUR]+[POSS_SG_3]+[POSSESSEE]+[PLUR]+[TERM]
SFX I   ok   aiéihoz      ok                        [PLUR]+[POSS_SG_3]+[POSSESSEE]+[PLUR]+[ALL]
SFX I   ok   aiéig        ok                        [PLUR]+[POSS_SG_3]+[POSSESSEE]+[TERM]
SFX I   ok   aiéiból      ok                        [PLUR]+[POSS_SG_3]+[POSSESSEE]+[PLUR]+[ELA]
SFX I   ok   aiéiban      ok                        [PLUR]+[POSS_SG_3]+[POSSESSEE]+[PLUR]+[INE]
SFX I   ok   aiéiba       ok                        [PLUR]+[POSS_SG_3]+[POSSESSEE]+[PLUR]+[ILL]
SFX I   ok   aiéi         ok                        [PLUR]+[POSS_SG_3]+[POSSESSEE]+[PLUR]+[NOM]
SFX I   ok   aiéhoz       ok                        [PLUR]+[POSS_SG_3]+[POSSESSEE]+[ALL]
SFX I   ok   aiéból       ok                        [PLUR]+[POSS_SG_3]+[POSSESSEE]+[ELA]
SFX I   ok   aiéban       ok                        [PLUR]+[POSS_SG_3]+[POSSESSEE]+[INE]
SFX I   ok   aiéba        ok                        [PLUR]+[POSS_SG_3]+[POSSESSEE]+[ILL]
SFX I   ok   aié          ok                        [PLUR]+[POSS_SG_3]+[POSSESSEE]+[NOM]
SFX I   ok   aivá         ok                        [PLUR]+[POSS_SG_3]+[TRANS]
SFX I   ok   aival        ok                        [PLUR]+[POSS_SG_3]+[INSTR]
SFX I   ok   aiul         ok                        [PLUR]+[POSS_SG_3]+[ESS]
SFX I   ok   aitól        ok                        [PLUR]+[POSS_SG_3]+[ABL]
SFX I   ok   aitokéért    ok                        [PLUR]+[POSS_PL_2]+[POSSESSEE]+[CAUS/FIN]
SFX I   ok   aitokévá     ok                        [PLUR]+[POSS_PL_2]+[POSSESSEE]+[TRANS]
SFX I   ok   aitokéval    ok                        [PLUR]+[POSS_PL_2]+[POSSESSEE]+[INSTR]
SFX I   ok   aitokéul     ok                        [PLUR]+[POSS_PL_2]+[POSSESSEE]+[ESS]
SFX I   ok   aitokétól    ok                        [PLUR]+[POSS_PL_2]+[POSSESSEE]+[ABL]
SFX I   ok   aitokét      ok                        [PLUR]+[POSS_PL_2]+[POSSESSEE]+[ACC]
SFX I   ok   aitokéról    ok                        [PLUR]+[POSS_PL_2]+[POSSESSEE]+[DEL]
SFX I   ok   aitokért     ok                        [PLUR]+[POSS_PL_2]+[CAUS/FIN]
SFX I   ok   aitokéra     ok                        [PLUR]+[POSS_PL_2]+[POSSESSEE]+[SBL]
SFX I   ok   aitokénál    ok                        [PLUR]+[POSS_PL_2]+[POSSESSEE]+[ADE]
SFX I   ok   aitokénak    ok                        [PLUR]+[POSS_PL_2]+[POSSESSEE]+[DAT]
SFX I   ok   aitokén      ok                        [PLUR]+[POSS_PL_2]+[POSSESSEE]+[SUE]
SFX I   ok   aitokéiért   ok                        [PLUR]+[POSS_PL_2]+[POSSESSEE]+[PLUR]+[CAUS/FIN]
SFX I   ok   aitokéivá    ok                        [PLUR]+[POSS_PL_2]+[POSSESSEE]+[PLUR]+[TRANS]
SFX I   ok   aitokéival   ok                        [PLUR]+[POSS_PL_2]+[POSSESSEE]+[PLUR]+[INSTR]
SFX I   ok   aitokéiul    ok                        [PLUR]+[POSS_PL_2]+[POSSESSEE]+[PLUR]+[ESS]
SFX I   ok   aitokéitól   ok                        [PLUR]+[POSS_PL_2]+[POSSESSEE]+[PLUR]+[ABL]
SFX I   ok   aitokéit     ok                        [PLUR]+[POSS_PL_2]+[POSSESSEE]+[PLUR]+[ACC]
SFX I   ok   aitokéiról   ok                        [PLUR]+[POSS_PL_2]+[POSSESSEE]+[PLUR]+[DEL]
SFX I   ok   aitokéira    ok                        [PLUR]+[POSS_PL_2]+[POSSESSEE]+[PLUR]+[SBL]
SFX I   ok   aitokéinál   ok                        [PLUR]+[POSS_PL_2]+[POSSESSEE]+[PLUR]+[ADE]
SFX I   ok   aitokéinak   ok                        [PLUR]+[POSS_PL_2]+[POSSESSEE]+[PLUR]+[DAT]
SFX I   ok   aitokéin     ok                        [PLUR]+[POSS_PL_2]+[POSSESSEE]+[PLUR]+[SUE]
SFX I   ok   aitokéiig    ok                        [PLUR]+[POSS_PL_2]+[POSSESSEE]+[PLUR]+[TERM]
SFX I   ok   aitokéihoz   ok                        [PLUR]+[POSS_PL_2]+[POSSESSEE]+[PLUR]+[ALL]
SFX I   ok   aitokéig     ok                        [PLUR]+[POSS_PL_2]+[POSSESSEE]+[TERM]
SFX I   ok   aitokéiból   ok                        [PLUR]+[POSS_PL_2]+[POSSESSEE]+[PLUR]+[ELA]
SFX I   ok   aitokéiban   ok                        [PLUR]+[POSS_PL_2]+[POSSESSEE]+[PLUR]+[INE]
SFX I   ok   aitokéiba    ok                        [PLUR]+[POSS_PL_2]+[POSSESSEE]+[PLUR]+[ILL]
SFX I   ok   aitokéi      ok                        [PLUR]+[POSS_PL_2]+[POSSESSEE]+[PLUR]+[NOM]
SFX I   ok   aitokéhoz    ok                        [PLUR]+[POSS_PL_2]+[POSSESSEE]+[ALL]
SFX I   ok   aitokéból    ok                        [PLUR]+[POSS_PL_2]+[POSSESSEE]+[ELA]
SFX I   ok   aitokéban    ok                        [PLUR]+[POSS_PL_2]+[POSSESSEE]+[INE]
SFX I   ok   aitokéba     ok                        [PLUR]+[POSS_PL_2]+[POSSESSEE]+[ILL]
SFX I   ok   aitoké       ok                        [PLUR]+[POSS_PL_2]+[POSSESSEE]+[NOM]
SFX I   ok   aitokul      ok                        [PLUR]+[POSS_PL_2]+[ESS]
SFX I   ok   aitoktól     ok                        [PLUR]+[POSS_PL_2]+[ABL]
SFX I   ok   aitokról     ok                        [PLUR]+[POSS_PL_2]+[DEL]
SFX I   ok   aitokra      ok                        [PLUR]+[POSS_PL_2]+[SBL]
SFX I   ok   aitokon      ok                        [PLUR]+[POSS_PL_2]+[SUE]
SFX I   ok   aitoknál     ok                        [PLUR]+[POSS_PL_2]+[ADE]
SFX I   ok   aitoknak     ok                        [PLUR]+[POSS_PL_2]+[DAT]
SFX I   ok   aitokként    ok                        [PLUR]+[POSS_PL_2]+[FORM]
SFX I   ok   aitokká      ok                        [PLUR]+[POSS_PL_2]+[TRANS]
SFX I   ok   aitokkor     ok                        [PLUR]+[POSS_PL_2]+[TEMP]
SFX I   ok   aitokkal     ok                        [PLUR]+[POSS_PL_2]+[INSTR]
SFX I   ok   aitokig      ok                        [PLUR]+[POSS_PL_2]+[TERM]
SFX I   ok   aitokhoz     ok                        [PLUR]+[POSS_PL_2]+[ALL]
SFX I   ok   aitokból     ok                        [PLUR]+[POSS_PL_2]+[ELA]
SFX I   ok   aitokban     ok                        [PLUR]+[POSS_PL_2]+[INE]
SFX I   ok   aitokba      ok                        [PLUR]+[POSS_PL_2]+[ILL]
SFX I   ok   aitokat      ok                        [PLUR]+[POSS_PL_2]+[ACC]
SFX I   ok   aitok        ok                        [PLUR]+[POSS_PL_2]+[NOM]
SFX I   ok   ait          ok                        [PLUR]+[POSS_SG_3]+[ACC]
SFX I   ok   airól        ok                        [PLUR]+[POSS_SG_3]+[DEL]
SFX I   ok   aira         ok                        [PLUR]+[POSS_SG_3]+[SBL]
SFX I   ok   ainál        ok                        [PLUR]+[POSS_SG_3]+[ADE]
SFX I   ok   ainkéért     ok                        [PLUR]+[POSS_PL_1]+[POSSESSEE]+[CAUS/FIN]
SFX I   ok   ainkévá      ok                        [PLUR]+[POSS_PL_1]+[POSSESSEE]+[TRANS]
SFX I   ok   ainkéval     ok                        [PLUR]+[POSS_PL_1]+[POSSESSEE]+[INSTR]
SFX I   ok   ainkéul      ok                        [PLUR]+[POSS_PL_1]+[POSSESSEE]+[ESS]
SFX I   ok   ainkétól     ok                        [PLUR]+[POSS_PL_1]+[POSSESSEE]+[ABL]
SFX I   ok   ainkét       ok                        [PLUR]+[POSS_PL_1]+[POSSESSEE]+[ACC]
SFX I   ok   ainkéról     ok                        [PLUR]+[POSS_PL_1]+[POSSESSEE]+[DEL]
SFX I   ok   ainkért      ok                        [PLUR]+[POSS_PL_1]+[CAUS/FIN]
SFX I   ok   ainkéra      ok                        [PLUR]+[POSS_PL_1]+[POSSESSEE]+[SBL]
SFX I   ok   ainkénál     ok                        [PLUR]+[POSS_PL_1]+[POSSESSEE]+[ADE]
SFX I   ok   ainkénak     ok                        [PLUR]+[POSS_PL_1]+[POSSESSEE]+[DAT]
SFX I   ok   ainkén       ok                        [PLUR]+[POSS_PL_1]+[POSSESSEE]+[SUE]
SFX I   ok   ainkéiért    ok                        [PLUR]+[POSS_PL_1]+[POSSESSEE]+[PLUR]+[CAUS/FIN]
SFX I   ok   ainkéivá     ok                        [PLUR]+[POSS_PL_1]+[POSSESSEE]+[PLUR]+[TRANS]
SFX I   ok   ainkéival    ok                        [PLUR]+[POSS_PL_1]+[POSSESSEE]+[PLUR]+[INSTR]
SFX I   ok   ainkéiul     ok                        [PLUR]+[POSS_PL_1]+[POSSESSEE]+[PLUR]+[ESS]
SFX I   ok   ainkéitól    ok                        [PLUR]+[POSS_PL_1]+[POSSESSEE]+[PLUR]+[ABL]
SFX I   ok   ainkéit      ok                        [PLUR]+[POSS_PL_1]+[POSSESSEE]+[PLUR]+[ACC]
SFX I   ok   ainkéiról    ok                        [PLUR]+[POSS_PL_1]+[POSSESSEE]+[PLUR]+[DEL]
SFX I   ok   ainkéira     ok                        [PLUR]+[POSS_PL_1]+[POSSESSEE]+[PLUR]+[SBL]
SFX I   ok   ainkéinál    ok                        [PLUR]+[POSS_PL_1]+[POSSESSEE]+[PLUR]+[ADE]
SFX I   ok   ainkéinak    ok                        [PLUR]+[POSS_PL_1]+[POSSESSEE]+[PLUR]+[DAT]
SFX I   ok   ainkéin      ok                        [PLUR]+[POSS_PL_1]+[POSSESSEE]+[PLUR]+[SUE]
SFX I   ok   ainkéiig     ok                        [PLUR]+[POSS_PL_1]+[POSSESSEE]+[PLUR]+[TERM]
SFX I   ok   ainkéihoz    ok                        [PLUR]+[POSS_PL_1]+[POSSESSEE]+[PLUR]+[ALL]
SFX I   ok   ainkéig      ok                        [PLUR]+[POSS_PL_1]+[POSSESSEE]+[TERM]
SFX I   ok   ainkéiból    ok                        [PLUR]+[POSS_PL_1]+[POSSESSEE]+[PLUR]+[ELA]
SFX I   ok   ainkéiban    ok                        [PLUR]+[POSS_PL_1]+[POSSESSEE]+[PLUR]+[INE]
SFX I   ok   ainkéiba     ok                        [PLUR]+[POSS_PL_1]+[POSSESSEE]+[PLUR]+[ILL]
SFX I   ok   ainkéi       ok                        [PLUR]+[POSS_PL_1]+[POSSESSEE]+[PLUR]+[NOM]
SFX I   ok   ainkéhoz     ok                        [PLUR]+[POSS_PL_1]+[POSSESSEE]+[ALL]
SFX I   ok   ainkéból     ok                        [PLUR]+[POSS_PL_1]+[POSSESSEE]+[ELA]
SFX I   ok   ainkéban     ok                        [PLUR]+[POSS_PL_1]+[POSSESSEE]+[INE]
SFX I   ok   ainkéba      ok                        [PLUR]+[POSS_PL_1]+[POSSESSEE]+[ILL]
SFX I   ok   ainké        ok                        [PLUR]+[POSS_PL_1]+[POSSESSEE]+[NOM]
SFX I   ok   ainkul       ok                        [PLUR]+[POSS_PL_1]+[ESS]
SFX I   ok   ainktól      ok                        [PLUR]+[POSS_PL_1]+[ABL]
SFX I   ok   ainkról      ok                        [PLUR]+[POSS_PL_1]+[DEL]
SFX I   ok   ainkra       ok                        [PLUR]+[POSS_PL_1]+[SBL]
SFX I   ok   ainkon       ok                        [PLUR]+[POSS_PL_1]+[SUE]
SFX I   ok   ainknál      ok                        [PLUR]+[POSS_PL_1]+[ADE]
SFX I   ok   ainknak      ok                        [PLUR]+[POSS_PL_1]+[DAT]
SFX I   ok   ainkként     ok                        [PLUR]+[POSS_PL_1]+[FORM]
SFX I   ok   ainkká       ok                        [PLUR]+[POSS_PL_1]+[TRANS]
SFX I   ok   ainkkor      ok                        [PLUR]+[POSS_PL_1]+[TEMP]
SFX I   ok   ainkkal      ok                        [PLUR]+[POSS_PL_1]+[INSTR]
SFX I   ok   ainkig       ok                        [PLUR]+[POSS_PL_1]+[TERM]
SFX I   ok   ainkhoz      ok                        [PLUR]+[POSS_PL_1]+[ALL]
SFX I   ok   ainkból      ok                        [PLUR]+[POSS_PL_1]+[ELA]
SFX I   ok   ainkban      ok                        [PLUR]+[POSS_PL_1]+[INE]
SFX I   ok   ainkba       ok                        [PLUR]+[POSS_PL_1]+[ILL]
SFX I   ok   ainkat       ok                        [PLUR]+[POSS_PL_1]+[ACC]
SFX I   ok   aink         ok                        [PLUR]+[POSS_PL_1]+[NOM]
SFX I   ok   ainak        ok                        [PLUR]+[POSS_SG_3]+[DAT]
SFX I   ok   ain          ok                        [PLUR]+[POSS_SG_3]+[SUE]
SFX I   ok   aiméért      ok                        [PLUR]+[POSS_SG_1]+[POSSESSEE]+[CAUS/FIN]
SFX I   ok   aimévá       ok                        [PLUR]+[POSS_SG_1]+[POSSESSEE]+[TRANS]
SFX I   ok   aiméval      ok                        [PLUR]+[POSS_SG_1]+[POSSESSEE]+[INSTR]
SFX I   ok   aiméul       ok                        [PLUR]+[POSS_SG_1]+[POSSESSEE]+[ESS]
SFX I   ok   aimétól      ok                        [PLUR]+[POSS_SG_1]+[POSSESSEE]+[ABL]
SFX I   ok   aimét        ok                        [PLUR]+[POSS_SG_1]+[POSSESSEE]+[ACC]
SFX I   ok   aiméról      ok                        [PLUR]+[POSS_SG_1]+[POSSESSEE]+[DEL]
SFX I   ok   aimért       ok                        [PLUR]+[POSS_SG_1]+[CAUS/FIN]
SFX I   ok   aiméra       ok                        [PLUR]+[POSS_SG_1]+[POSSESSEE]+[SBL]
SFX I   ok   aiménál      ok                        [PLUR]+[POSS_SG_1]+[POSSESSEE]+[ADE]
SFX I   ok   aiménak      ok                        [PLUR]+[POSS_SG_1]+[POSSESSEE]+[DAT]
SFX I   ok   aimén        ok                        [PLUR]+[POSS_SG_1]+[POSSESSEE]+[SUE]
SFX I   ok   aiméiért     ok                        [PLUR]+[POSS_SG_1]+[POSSESSEE]+[PLUR]+[CAUS/FIN]
SFX I   ok   aiméivá      ok                        [PLUR]+[POSS_SG_1]+[POSSESSEE]+[PLUR]+[TRANS]
SFX I   ok   aiméival     ok                        [PLUR]+[POSS_SG_1]+[POSSESSEE]+[PLUR]+[INSTR]
SFX I   ok   aiméiul      ok                        [PLUR]+[POSS_SG_1]+[POSSESSEE]+[PLUR]+[ESS]
SFX I   ok   aiméitól     ok                        [PLUR]+[POSS_SG_1]+[POSSESSEE]+[PLUR]+[ABL]
SFX I   ok   aiméit       ok                        [PLUR]+[POSS_SG_1]+[POSSESSEE]+[PLUR]+[ACC]
SFX I   ok   aiméiról     ok                        [PLUR]+[POSS_SG_1]+[POSSESSEE]+[PLUR]+[DEL]
SFX I   ok   aiméira      ok                        [PLUR]+[POSS_SG_1]+[POSSESSEE]+[PLUR]+[SBL]
SFX I   ok   aiméinál     ok                        [PLUR]+[POSS_SG_1]+[POSSESSEE]+[PLUR]+[ADE]
SFX I   ok   aiméinak     ok                        [PLUR]+[POSS_SG_1]+[POSSESSEE]+[PLUR]+[DAT]
SFX I   ok   aiméin       ok                        [PLUR]+[POSS_SG_1]+[POSSESSEE]+[PLUR]+[SUE]
SFX I   ok   aiméiig      ok                        [PLUR]+[POSS_SG_1]+[POSSESSEE]+[PLUR]+[TERM]
SFX I   ok   aiméihoz     ok                        [PLUR]+[POSS_SG_1]+[POSSESSEE]+[PLUR]+[ALL]
SFX I   ok   aiméig       ok                        [PLUR]+[POSS_SG_1]+[POSSESSEE]+[TERM]
SFX I   ok   aiméiból     ok                        [PLUR]+[POSS_SG_1]+[POSSESSEE]+[PLUR]+[ELA]
SFX I   ok   aiméiban     ok                        [PLUR]+[POSS_SG_1]+[POSSESSEE]+[PLUR]+[INE]
SFX I   ok   aiméiba      ok                        [PLUR]+[POSS_SG_1]+[POSSESSEE]+[PLUR]+[ILL]
SFX I   ok   aiméi        ok                        [PLUR]+[POSS_SG_1]+[POSSESSEE]+[PLUR]+[NOM]
SFX I   ok   aiméhoz      ok                        [PLUR]+[POSS_SG_1]+[POSSESSEE]+[ALL]
SFX I   ok   aiméból      ok                        [PLUR]+[POSS_SG_1]+[POSSESSEE]+[ELA]
SFX I   ok   aiméban      ok                        [PLUR]+[POSS_SG_1]+[POSSESSEE]+[INE]
SFX I   ok   aiméba       ok                        [PLUR]+[POSS_SG_1]+[POSSESSEE]+[ILL]
SFX I   ok   aimé         ok                        [PLUR]+[POSS_SG_1]+[POSSESSEE]+[NOM]
SFX I   ok   aimul        ok                        [PLUR]+[POSS_SG_1]+[ESS]
SFX I   ok   aimtól       ok                        [PLUR]+[POSS_SG_1]+[ABL]
SFX I   ok   aimról       ok                        [PLUR]+[POSS_SG_1]+[DEL]
SFX I   ok   aimra        ok                        [PLUR]+[POSS_SG_1]+[SBL]
SFX I   ok   aimon        ok                        [PLUR]+[POSS_SG_1]+[SUE]
SFX I   ok   aimnál       ok                        [PLUR]+[POSS_SG_1]+[ADE]
SFX I   ok   aimnak       ok                        [PLUR]+[POSS_SG_1]+[DAT]
SFX I   ok   aimmá        ok                        [PLUR]+[POSS_SG_1]+[TRANS]
SFX I   ok   aimmal       ok                        [PLUR]+[POSS_SG_1]+[INSTR]
SFX I   ok   aimként      ok                        [PLUR]+[POSS_SG_1]+[FORM]
SFX I   ok   aimkor       ok                        [PLUR]+[POSS_SG_1]+[TEMP]
SFX I   ok   aimig        ok                        [PLUR]+[POSS_SG_1]+[TERM]
SFX I   ok   aimhoz       ok                        [PLUR]+[POSS_SG_1]+[ALL]
SFX I   ok   aimból       ok                        [PLUR]+[POSS_SG_1]+[ELA]
SFX I   ok   aimban       ok                        [PLUR]+[POSS_SG_1]+[INE]
SFX I   ok   aimba        ok                        [PLUR]+[POSS_SG_1]+[ILL]
SFX I   ok   aimat        ok                        [PLUR]+[POSS_SG_1]+[ACC]
SFX I   ok   aim          ok                        [PLUR]+[POSS_SG_1]+[NOM]
SFX I   ok   aikéért      ok                        [PLUR]+[POSS_PL_3]+[POSSESSEE]+[CAUS/FIN]
SFX I   ok   aikévá       ok                        [PLUR]+[POSS_PL_3]+[POSSESSEE]+[TRANS]
SFX I   ok   aikéval      ok                        [PLUR]+[POSS_PL_3]+[POSSESSEE]+[INSTR]
SFX I   ok   aikéul       ok                        [PLUR]+[POSS_PL_3]+[POSSESSEE]+[ESS]
SFX I   ok   aikétól      ok                        [PLUR]+[POSS_PL_3]+[POSSESSEE]+[ABL]
SFX I   ok   aikét        ok                        [PLUR]+[POSS_PL_3]+[POSSESSEE]+[ACC]
SFX I   ok   aikéról      ok                        [PLUR]+[POSS_PL_3]+[POSSESSEE]+[DEL]
SFX I   ok   aikért       ok                        [PLUR]+[POSS_PL_3]+[CAUS/FIN]
SFX I   ok   aikéra       ok                        [PLUR]+[POSS_PL_3]+[POSSESSEE]+[SBL]
SFX I   ok   aikénál      ok                        [PLUR]+[POSS_PL_3]+[POSSESSEE]+[ADE]
SFX I   ok   aiként       ok                        [PLUR]+[POSS_SG_3]+[FORM]
SFX I   ok   aikénak      ok                        [PLUR]+[POSS_PL_3]+[POSSESSEE]+[DAT]
SFX I   ok   aikén        ok                        [PLUR]+[POSS_PL_3]+[POSSESSEE]+[SUE]
SFX I   ok   aikéiért     ok                        [PLUR]+[POSS_PL_3]+[POSSESSEE]+[PLUR]+[CAUS/FIN]
SFX I   ok   aikéivá      ok                        [PLUR]+[POSS_PL_3]+[POSSESSEE]+[PLUR]+[TRANS]
SFX I   ok   aikéival     ok                        [PLUR]+[POSS_PL_3]+[POSSESSEE]+[PLUR]+[INSTR]
SFX I   ok   aikéiul      ok                        [PLUR]+[POSS_PL_3]+[POSSESSEE]+[PLUR]+[ESS]
SFX I   ok   aikéitól     ok                        [PLUR]+[POSS_PL_3]+[POSSESSEE]+[PLUR]+[ABL]
SFX I   ok   aikéit       ok                        [PLUR]+[POSS_PL_3]+[POSSESSEE]+[PLUR]+[ACC]
SFX I   ok   aikéiról     ok                        [PLUR]+[POSS_PL_3]+[POSSESSEE]+[PLUR]+[DEL]
SFX I   ok   aikéira      ok                        [PLUR]+[POSS_PL_3]+[POSSESSEE]+[PLUR]+[SBL]
SFX I   ok   aikéinál     ok                        [PLUR]+[POSS_PL_3]+[POSSESSEE]+[PLUR]+[ADE]
SFX I   ok   aikéinak     ok                        [PLUR]+[POSS_PL_3]+[POSSESSEE]+[PLUR]+[DAT]
SFX I   ok   aikéin       ok                        [PLUR]+[POSS_PL_3]+[POSSESSEE]+[PLUR]+[SUE]
SFX I   ok   aikéiig      ok                        [PLUR]+[POSS_PL_3]+[POSSESSEE]+[PLUR]+[TERM]
SFX I   ok   aikéihoz     ok                        [PLUR]+[POSS_PL_3]+[POSSESSEE]+[PLUR]+[ALL]
SFX I   ok   aikéig       ok                        [PLUR]+[POSS_PL_3]+[POSSESSEE]+[TERM]
SFX I   ok   aikéiból     ok                        [PLUR]+[POSS_PL_3]+[POSSESSEE]+[PLUR]+[ELA]
SFX I   ok   aikéiban     ok                        [PLUR]+[POSS_PL_3]+[POSSESSEE]+[PLUR]+[INE]
SFX I   ok   aikéiba      ok                        [PLUR]+[POSS_PL_3]+[POSSESSEE]+[PLUR]+[ILL]
SFX I   ok   aikéi        ok                        [PLUR]+[POSS_PL_3]+[POSSESSEE]+[PLUR]+[NOM]
SFX I   ok   aikéhoz      ok                        [PLUR]+[POSS_PL_3]+[POSSESSEE]+[ALL]
SFX I   ok   aikéból      ok                        [PLUR]+[POSS_PL_3]+[POSSESSEE]+[ELA]
SFX I   ok   aikéban      ok                        [PLUR]+[POSS_PL_3]+[POSSESSEE]+[INE]
SFX I   ok   aikéba       ok                        [PLUR]+[POSS_PL_3]+[POSSESSEE]+[ILL]
SFX I   ok   aiké         ok                        [PLUR]+[POSS_PL_3]+[POSSESSEE]+[NOM]
SFX I   ok   aikul        ok                        [PLUR]+[POSS_PL_3]+[ESS]
SFX I   ok   aiktól       ok                        [PLUR]+[POSS_PL_3]+[ABL]
SFX I   ok   aikról       ok                        [PLUR]+[POSS_PL_3]+[DEL]
SFX I   ok   aikra        ok                        [PLUR]+[POSS_PL_3]+[SBL]
SFX I   ok   aikor        ok                        [PLUR]+[POSS_SG_3]+[TEMP]
SFX I   ok   aikon        ok                        [PLUR]+[POSS_PL_3]+[SUE]
SFX I   ok   aiknál       ok                        [PLUR]+[POSS_PL_3]+[ADE]
SFX I   ok   aiknak       ok                        [PLUR]+[POSS_PL_3]+[DAT]
SFX I   ok   aikként      ok                        [PLUR]+[POSS_PL_3]+[FORM]
SFX I   ok   aikká        ok                        [PLUR]+[POSS_PL_3]+[TRANS]
SFX I   ok   aikkor       ok                        [PLUR]+[POSS_PL_3]+[TEMP]
SFX I   ok   aikkal       ok                        [PLUR]+[POSS_PL_3]+[INSTR]
SFX I   ok   aikig        ok                        [PLUR]+[POSS_PL_3]+[TERM]
SFX I   ok   aikhoz       ok                        [PLUR]+[POSS_PL_3]+[ALL]
SFX I   ok   aikból       ok                        [PLUR]+[POSS_PL_3]+[ELA]
SFX I   ok   aikban       ok                        [PLUR]+[POSS_PL_3]+[INE]
SFX I   ok   aikba        ok                        [PLUR]+[POSS_PL_3]+[ILL]
SFX I   ok   aikat        ok                        [PLUR]+[POSS_PL_3]+[ACC]
SFX I   ok   aik          ok                        [PLUR]+[POSS_PL_3]+[NOM]
SFX I   ok   aiig         ok                        [PLUR]+[POSS_SG_3]+[TERM]
SFX I   ok   aihoz        ok                        [PLUR]+[POSS_SG_3]+[ALL]
SFX I   ok   aidéért      ok                        [PLUR]+[POSS_SG_2]+[POSSESSEE]+[CAUS/FIN]
SFX I   ok   aidévá       ok                        [PLUR]+[POSS_SG_2]+[POSSESSEE]+[TRANS]
SFX I   ok   aidéval      ok                        [PLUR]+[POSS_SG_2]+[POSSESSEE]+[INSTR]
SFX I   ok   aidéul       ok                        [PLUR]+[POSS_SG_2]+[POSSESSEE]+[ESS]
SFX I   ok   aidétól      ok                        [PLUR]+[POSS_SG_2]+[POSSESSEE]+[ABL]
SFX I   ok   aidét        ok                        [PLUR]+[POSS_SG_2]+[POSSESSEE]+[ACC]
SFX I   ok   aidéról      ok                        [PLUR]+[POSS_SG_2]+[POSSESSEE]+[DEL]
SFX I   ok   aidért       ok                        [PLUR]+[POSS_SG_2]+[CAUS/FIN]
SFX I   ok   aidéra       ok                        [PLUR]+[POSS_SG_2]+[POSSESSEE]+[SBL]
SFX I   ok   aidénál      ok                        [PLUR]+[POSS_SG_2]+[POSSESSEE]+[ADE]
SFX I   ok   aidénak      ok                        [PLUR]+[POSS_SG_2]+[POSSESSEE]+[DAT]
SFX I   ok   aidén        ok                        [PLUR]+[POSS_SG_2]+[POSSESSEE]+[SUE]
SFX I   ok   aidéiért     ok                        [PLUR]+[POSS_SG_2]+[POSSESSEE]+[PLUR]+[CAUS/FIN]
SFX I   ok   aidéivá      ok                        [PLUR]+[POSS_SG_2]+[POSSESSEE]+[PLUR]+[TRANS]
SFX I   ok   aidéival     ok                        [PLUR]+[POSS_SG_2]+[POSSESSEE]+[PLUR]+[INSTR]
SFX I   ok   aidéiul      ok                        [PLUR]+[POSS_SG_2]+[POSSESSEE]+[PLUR]+[ESS]
SFX I   ok   aidéitól     ok                        [PLUR]+[POSS_SG_2]+[POSSESSEE]+[PLUR]+[ABL]
SFX I   ok   aidéit       ok                        [PLUR]+[POSS_SG_2]+[POSSESSEE]+[PLUR]+[ACC]
SFX I   ok   aidéiról     ok                        [PLUR]+[POSS_SG_2]+[POSSESSEE]+[PLUR]+[DEL]
SFX I   ok   aidéira      ok                        [PLUR]+[POSS_SG_2]+[POSSESSEE]+[PLUR]+[SBL]
SFX I   ok   aidéinál     ok                        [PLUR]+[POSS_SG_2]+[POSSESSEE]+[PLUR]+[ADE]
SFX I   ok   aidéinak     ok                        [PLUR]+[POSS_SG_2]+[POSSESSEE]+[PLUR]+[DAT]
SFX I   ok   aidéin       ok                        [PLUR]+[POSS_SG_2]+[POSSESSEE]+[PLUR]+[SUE]
SFX I   ok   aidéiig      ok                        [PLUR]+[POSS_SG_2]+[POSSESSEE]+[PLUR]+[TERM]
SFX I   ok   aidéihoz     ok                        [PLUR]+[POSS_SG_2]+[POSSESSEE]+[PLUR]+[ALL]
SFX I   ok   aidéig       ok                        [PLUR]+[POSS_SG_2]+[POSSESSEE]+[TERM]
SFX I   ok   aidéiból     ok                        [PLUR]+[POSS_SG_2]+[POSSESSEE]+[PLUR]+[ELA]
SFX I   ok   aidéiban     ok                        [PLUR]+[POSS_SG_2]+[POSSESSEE]+[PLUR]+[INE]
SFX I   ok   aidéiba      ok                        [PLUR]+[POSS_SG_2]+[POSSESSEE]+[PLUR]+[ILL]
SFX I   ok   aidéi        ok                        [PLUR]+[POSS_SG_2]+[POSSESSEE]+[PLUR]+[NOM]
SFX I   ok   aidéhoz      ok                        [PLUR]+[POSS_SG_2]+[POSSESSEE]+[ALL]
SFX I   ok   aidéból      ok                        [PLUR]+[POSS_SG_2]+[POSSESSEE]+[ELA]
SFX I   ok   aidéban      ok                        [PLUR]+[POSS_SG_2]+[POSSESSEE]+[INE]
SFX I   ok   aidéba       ok                        [PLUR]+[POSS_SG_2]+[POSSESSEE]+[ILL]
SFX I   ok   aidé         ok                        [PLUR]+[POSS_SG_2]+[POSSESSEE]+[NOM]
SFX I   ok   aidul        ok                        [PLUR]+[POSS_SG_2]+[ESS]
SFX I   ok   aidtól       ok                        [PLUR]+[POSS_SG_2]+[ABL]
SFX I   ok   aidról       ok                        [PLUR]+[POSS_SG_2]+[DEL]
SFX I   ok   aidra        ok                        [PLUR]+[POSS_SG_2]+[SBL]
SFX I   ok   aidon        ok                        [PLUR]+[POSS_SG_2]+[SUE]
SFX I   ok   aidnál       ok                        [PLUR]+[POSS_SG_2]+[ADE]
SFX I   ok   aidnak       ok                        [PLUR]+[POSS_SG_2]+[DAT]
SFX I   ok   aidként      ok                        [PLUR]+[POSS_SG_2]+[FORM]
SFX I   ok   aidkor       ok                        [PLUR]+[POSS_SG_2]+[TEMP]
SFX I   ok   aidig        ok                        [PLUR]+[POSS_SG_2]+[TERM]
SFX I   ok   aidhoz       ok                        [PLUR]+[POSS_SG_2]+[ALL]
SFX I   ok   aiddá        ok                        [PLUR]+[POSS_SG_2]+[TRANS]
SFX I   ok   aiddal       ok                        [PLUR]+[POSS_SG_2]+[INSTR]
SFX I   ok   aidból       ok                        [PLUR]+[POSS_SG_2]+[ELA]
SFX I   ok   aidban       ok                        [PLUR]+[POSS_SG_2]+[INE]
SFX I   ok   aidba        ok                        [PLUR]+[POSS_SG_2]+[ILL]
SFX I   ok   aidat        ok                        [PLUR]+[POSS_SG_2]+[ACC]
SFX I   ok   aid          ok                        [PLUR]+[POSS_SG_2]+[NOM]
SFX I   ok   aiból        ok                        [PLUR]+[POSS_SG_3]+[ELA]
SFX I   ok   aiban        ok                        [PLUR]+[POSS_SG_3]+[INE]
SFX I   ok   aiba         ok                        [PLUR]+[POSS_SG_3]+[ILL]
SFX I   ok   ai           ok                        [PLUR]+[POSS_SG_3]+[NOM]
SFX I   ok   a            [^dt]ok                   [POSS_SG_3]+[NOM]
SFX I   ek   ünkül        ek                        [POSS_PL_1]+[ESS]
SFX I   ek   ünkön        ek                        [POSS_PL_1]+[SUE]
SFX I   ek   ünkéül       ek                        [POSS_PL_1]+[POSSESSEE]+[ESS]
SFX I   ek   ünkéért      ek                        [POSS_PL_1]+[POSSESSEE]+[CAUS/FIN]
SFX I   ek   ünkévé       ek                        [POSS_PL_1]+[POSSESSEE]+[TRANS]
SFX I   ek   ünkével      ek                        [POSS_PL_1]+[POSSESSEE]+[INSTR]
SFX I   ek   ünkétõl      ek                        [POSS_PL_1]+[POSSESSEE]+[ABL]
SFX I   ek   ünkét        ek                        [POSS_PL_1]+[POSSESSEE]+[ACC]
SFX I   ek   ünkérõl      ek                        [POSS_PL_1]+[POSSESSEE]+[DEL]
SFX I   ek   ünkért       ek                        [POSS_PL_1]+[CAUS/FIN]
SFX I   ek   ünkére       ek                        [POSS_PL_1]+[POSSESSEE]+[SBL]
SFX I   ek   ünkénél      ek                        [POSS_PL_1]+[POSSESSEE]+[ADE]
SFX I   ek   ünkének      ek                        [POSS_PL_1]+[POSSESSEE]+[DAT]
SFX I   ek   ünkén        ek                        [POSS_PL_1]+[POSSESSEE]+[SUE]
SFX I   ek   ünkéiül      ek                        [POSS_PL_1]+[POSSESSEE]+[PLUR]+[ESS]
SFX I   ek   ünkéiért     ek                        [POSS_PL_1]+[POSSESSEE]+[PLUR]+[CAUS/FIN]
SFX I   ek   ünkéivé      ek                        [POSS_PL_1]+[POSSESSEE]+[PLUR]+[TRANS]
SFX I   ek   ünkéivel     ek                        [POSS_PL_1]+[POSSESSEE]+[PLUR]+[INSTR]
SFX I   ek   ünkéitõl     ek                        [POSS_PL_1]+[POSSESSEE]+[PLUR]+[ABL]
SFX I   ek   ünkéit       ek                        [POSS_PL_1]+[POSSESSEE]+[PLUR]+[ACC]
SFX I   ek   ünkéirõl     ek                        [POSS_PL_1]+[POSSESSEE]+[PLUR]+[DEL]
SFX I   ek   ünkéire      ek                        [POSS_PL_1]+[POSSESSEE]+[PLUR]+[SBL]
SFX I   ek   ünkéinél     ek                        [POSS_PL_1]+[POSSESSEE]+[PLUR]+[ADE]
SFX I   ek   ünkéinek     ek                        [POSS_PL_1]+[POSSESSEE]+[PLUR]+[DAT]
SFX I   ek   ünkéin       ek                        [POSS_PL_1]+[POSSESSEE]+[PLUR]+[SUE]
SFX I   ek   ünkéiig      ek                        [POSS_PL_1]+[POSSESSEE]+[PLUR]+[TERM]
SFX I   ek   ünkéihöz     ek                        [POSS_PL_1]+[POSSESSEE]+[PLUR]+[ALL]
SFX I   ek   ünkéig       ek                        [POSS_PL_1]+[POSSESSEE]+[TERM]
SFX I   ek   ünkéibõl     ek                        [POSS_PL_1]+[POSSESSEE]+[PLUR]+[ELA]
SFX I   ek   ünkéiben     ek                        [POSS_PL_1]+[POSSESSEE]+[PLUR]+[INE]
SFX I   ek   ünkéibe      ek                        [POSS_PL_1]+[POSSESSEE]+[PLUR]+[ILL]
SFX I   ek   ünkéi        ek                        [POSS_PL_1]+[POSSESSEE]+[PLUR]+[NOM]
SFX I   ek   ünkéhöz      ek                        [POSS_PL_1]+[POSSESSEE]+[ALL]
SFX I   ek   ünkébõl      ek                        [POSS_PL_1]+[POSSESSEE]+[ELA]
SFX I   ek   ünkében      ek                        [POSS_PL_1]+[POSSESSEE]+[INE]
SFX I   ek   ünkébe       ek                        [POSS_PL_1]+[POSSESSEE]+[ILL]
SFX I   ek   ünké         ek                        [POSS_PL_1]+[POSSESSEE]+[NOM]
SFX I   ek   ünktõl       ek                        [POSS_PL_1]+[ABL]
SFX I   ek   ünkrõl       ek                        [POSS_PL_1]+[DEL]
SFX I   ek   ünkre        ek                        [POSS_PL_1]+[SBL]
SFX I   ek   ünknél       ek                        [POSS_PL_1]+[ADE]
SFX I   ek   ünknek       ek                        [POSS_PL_1]+[DAT]
SFX I   ek   ünkként      ek                        [POSS_PL_1]+[FORM]
SFX I   ek   ünkké        ek                        [POSS_PL_1]+[TRANS]
SFX I   ek   ünkkor       ek                        [POSS_PL_1]+[TEMP]
SFX I   ek   ünkkel       ek                        [POSS_PL_1]+[INSTR]
SFX I   ek   ünkig        ek                        [POSS_PL_1]+[TERM]
SFX I   ek   ünkhöz       ek                        [POSS_PL_1]+[ALL]
SFX I   ek   ünket        ek                        [POSS_PL_1]+[ACC]
SFX I   ek   ünkbõl       ek                        [POSS_PL_1]+[ELA]
SFX I   ek   ünkben       ek                        [POSS_PL_1]+[INE]
SFX I   ek   ünkbe        ek                        [POSS_PL_1]+[ILL]
SFX I   ek   ünk          ek                        [POSS_PL_1]+[NOM]
SFX I   ek   ünk          ek                        [POSS_PL_1]+[ACC]
SFX I   ek   ükül         ek                        [POSS_PL_3]+[ESS]
SFX I   ek   ükön         ek                        [POSS_PL_3]+[SUE]
SFX I   ek   ükéül        ek                        [POSS_PL_3]+[POSSESSEE]+[ESS]
SFX I   ek   ükéért       ek                        [POSS_PL_3]+[POSSESSEE]+[CAUS/FIN]
SFX I   ek   ükévé        ek                        [POSS_PL_3]+[POSSESSEE]+[TRANS]
SFX I   ek   ükével       ek                        [POSS_PL_3]+[POSSESSEE]+[INSTR]
SFX I   ek   ükétõl       ek                        [POSS_PL_3]+[POSSESSEE]+[ABL]
SFX I   ek   ükét         ek                        [POSS_PL_3]+[POSSESSEE]+[ACC]
SFX I   ek   ükérõl       ek                        [POSS_PL_3]+[POSSESSEE]+[DEL]
SFX I   ek   ükért        ek                        [POSS_PL_3]+[CAUS/FIN]
SFX I   ek   ükére        ek                        [POSS_PL_3]+[POSSESSEE]+[SBL]
SFX I   ek   ükénél       ek                        [POSS_PL_3]+[POSSESSEE]+[ADE]
SFX I   ek   ükének       ek                        [POSS_PL_3]+[POSSESSEE]+[DAT]
SFX I   ek   ükén         ek                        [POSS_PL_3]+[POSSESSEE]+[SUE]
SFX I   ek   ükéiül       ek                        [POSS_PL_3]+[POSSESSEE]+[PLUR]+[ESS]
SFX I   ek   ükéiért      ek                        [POSS_PL_3]+[POSSESSEE]+[PLUR]+[CAUS/FIN]
SFX I   ek   ükéivé       ek                        [POSS_PL_3]+[POSSESSEE]+[PLUR]+[TRANS]
SFX I   ek   ükéivel      ek                        [POSS_PL_3]+[POSSESSEE]+[PLUR]+[INSTR]
SFX I   ek   ükéitõl      ek                        [POSS_PL_3]+[POSSESSEE]+[PLUR]+[ABL]
SFX I   ek   ükéit        ek                        [POSS_PL_3]+[POSSESSEE]+[PLUR]+[ACC]
SFX I   ek   ükéirõl      ek                        [POSS_PL_3]+[POSSESSEE]+[PLUR]+[DEL]
SFX I   ek   ükéire       ek                        [POSS_PL_3]+[POSSESSEE]+[PLUR]+[SBL]
SFX I   ek   ükéinél      ek                        [POSS_PL_3]+[POSSESSEE]+[PLUR]+[ADE]
SFX I   ek   ükéinek      ek                        [POSS_PL_3]+[POSSESSEE]+[PLUR]+[DAT]
SFX I   ek   ükéin        ek                        [POSS_PL_3]+[POSSESSEE]+[PLUR]+[SUE]
SFX I   ek   ükéiig       ek                        [POSS_PL_3]+[POSSESSEE]+[PLUR]+[TERM]
SFX I   ek   ükéihöz      ek                        [POSS_PL_3]+[POSSESSEE]+[PLUR]+[ALL]
SFX I   ek   ükéig        ek                        [POSS_PL_3]+[POSSESSEE]+[TERM]
SFX I   ek   ükéibõl      ek                        [POSS_PL_3]+[POSSESSEE]+[PLUR]+[ELA]
SFX I   ek   ükéiben      ek                        [POSS_PL_3]+[POSSESSEE]+[PLUR]+[INE]
SFX I   ek   ükéibe       ek                        [POSS_PL_3]+[POSSESSEE]+[PLUR]+[ILL]
SFX I   ek   ükéi         ek                        [POSS_PL_3]+[POSSESSEE]+[PLUR]+[NOM]
SFX I   ek   ükéhöz       ek                        [POSS_PL_3]+[POSSESSEE]+[ALL]
SFX I   ek   ükébõl       ek                        [POSS_PL_3]+[POSSESSEE]+[ELA]
SFX I   ek   ükében       ek                        [POSS_PL_3]+[POSSESSEE]+[INE]
SFX I   ek   ükébe        ek                        [POSS_PL_3]+[POSSESSEE]+[ILL]
SFX I   ek   üké          ek                        [POSS_PL_3]+[POSSESSEE]+[NOM]
SFX I   ek   üktõl        ek                        [POSS_PL_3]+[ABL]
SFX I   ek   ükrõl        ek                        [POSS_PL_3]+[DEL]
SFX I   ek   ükre         ek                        [POSS_PL_3]+[SBL]
SFX I   ek   üknél        ek                        [POSS_PL_3]+[ADE]
SFX I   ek   üknek        ek                        [POSS_PL_3]+[DAT]
SFX I   ek   ükként       ek                        [POSS_PL_3]+[FORM]
SFX I   ek   ükké         ek                        [POSS_PL_3]+[TRANS]
SFX I   ek   ükkor        ek                        [POSS_PL_3]+[TEMP]
SFX I   ek   ükkel        ek                        [POSS_PL_3]+[INSTR]
SFX I   ek   ükig         ek                        [POSS_PL_3]+[TERM]
SFX I   ek   ükhöz        ek                        [POSS_PL_3]+[ALL]
SFX I   ek   üket         ek                        [POSS_PL_3]+[ACC]
SFX I   ek   ükbõl        ek                        [POSS_PL_3]+[ELA]
SFX I   ek   ükben        ek                        [POSS_PL_3]+[INE]
SFX I   ek   ükbe         ek                        [POSS_PL_3]+[ILL]
SFX I   ek   ük           ek                        [POSS_PL_3]+[NOM]
SFX I   ek   ük           ek                        [POSS_PL_3]+[ACC]
SFX I   ek   ön           [öüû]vek                  [SUE]
SFX I   ek   éül          [^dt]ek                   [POSS_SG_3]+[ESS]
SFX I   ek   ééül         [^dt]ek                   [POSS_SG_3]+[POSSESSEE]+[ESS]
SFX I   ek   ééért        [^dt]ek                   [POSS_SG_3]+[POSSESSEE]+[CAUS/FIN]
SFX I   ek   éévé         [^dt]ek                   [POSS_SG_3]+[POSSESSEE]+[TRANS]
SFX I   ek   éével        [^dt]ek                   [POSS_SG_3]+[POSSESSEE]+[INSTR]
SFX I   ek   éétõl        [^dt]ek                   [POSS_SG_3]+[POSSESSEE]+[ABL]
SFX I   ek   éét          [^dt]ek                   [POSS_SG_3]+[POSSESSEE]+[ACC]
SFX I   ek   éérõl        [^dt]ek                   [POSS_SG_3]+[POSSESSEE]+[DEL]
SFX I   ek   éért         [^dt]ek                   [POSS_SG_3]+[CAUS/FIN]
SFX I   ek   éére         [^dt]ek                   [POSS_SG_3]+[POSSESSEE]+[SBL]
SFX I   ek   éénél        [^dt]ek                   [POSS_SG_3]+[POSSESSEE]+[ADE]
SFX I   ek   éének        [^dt]ek                   [POSS_SG_3]+[POSSESSEE]+[DAT]
SFX I   ek   één          [^dt]ek                   [POSS_SG_3]+[POSSESSEE]+[SUE]
SFX I   ek   ééiül        [^dt]ek                   [POSS_SG_3]+[POSSESSEE]+[PLUR]+[ESS]
SFX I   ek   ééiért       [^dt]ek                   [POSS_SG_3]+[POSSESSEE]+[PLUR]+[CAUS/FIN]
SFX I   ek   ééivé        [^dt]ek                   [POSS_SG_3]+[POSSESSEE]+[PLUR]+[TRANS]
SFX I   ek   ééivel       [^dt]ek                   [POSS_SG_3]+[POSSESSEE]+[PLUR]+[INSTR]
SFX I   ek   ééitõl       [^dt]ek                   [POSS_SG_3]+[POSSESSEE]+[PLUR]+[ABL]
SFX I   ek   ééit         [^dt]ek                   [POSS_SG_3]+[POSSESSEE]+[PLUR]+[ACC]
SFX I   ek   ééirõl       [^dt]ek                   [POSS_SG_3]+[POSSESSEE]+[PLUR]+[DEL]
SFX I   ek   ééire        [^dt]ek                   [POSS_SG_3]+[POSSESSEE]+[PLUR]+[SBL]
SFX I   ek   ééinél       [^dt]ek                   [POSS_SG_3]+[POSSESSEE]+[PLUR]+[ADE]
SFX I   ek   ééinek       [^dt]ek                   [POSS_SG_3]+[POSSESSEE]+[PLUR]+[DAT]
SFX I   ek   ééin         [^dt]ek                   [POSS_SG_3]+[POSSESSEE]+[PLUR]+[SUE]
SFX I   ek   ééiig        [^dt]ek                   [POSS_SG_3]+[POSSESSEE]+[PLUR]+[TERM]
SFX I   ek   ééihez       [^dt]ek                   [POSS_SG_3]+[POSSESSEE]+[PLUR]+[ALL]
SFX I   ek   ééig         [^dt]ek                   [POSS_SG_3]+[POSSESSEE]+[TERM]
SFX I   ek   ééibõl       [^dt]ek                   [POSS_SG_3]+[POSSESSEE]+[PLUR]+[ELA]
SFX I   ek   ééiben       [^dt]ek                   [POSS_SG_3]+[POSSESSEE]+[PLUR]+[INE]
SFX I   ek   ééibe        [^dt]ek                   [POSS_SG_3]+[POSSESSEE]+[PLUR]+[ILL]
SFX I   ek   ééi          [^dt]ek                   [POSS_SG_3]+[POSSESSEE]+[PLUR]+[NOM]
SFX I   ek   ééhez        [^dt]ek                   [POSS_SG_3]+[POSSESSEE]+[ALL]
SFX I   ek   éébõl        [^dt]ek                   [POSS_SG_3]+[POSSESSEE]+[ELA]
SFX I   ek   éében        [^dt]ek                   [POSS_SG_3]+[POSSESSEE]+[INE]
SFX I   ek   éébe         [^dt]ek                   [POSS_SG_3]+[POSSESSEE]+[ILL]
SFX I   ek   éé           [^dt]ek                   [POSS_SG_3]+[POSSESSEE]+[NOM]
SFX I   ek   évé          [^dt]ek                   [POSS_SG_3]+[TRANS]
SFX I   ek   ével         [^dt]ek                   [POSS_SG_3]+[INSTR]
SFX I   ek   étõl         [^dt]ek                   [POSS_SG_3]+[ABL]
SFX I   ek   ét           [^dt]ek                   [POSS_SG_3]+[ACC]
SFX I   ek   érõl         [^dt]ek                   [POSS_SG_3]+[DEL]
SFX I   ek   ére          [^dt]ek                   [POSS_SG_3]+[SBL]
SFX I   ek   énél         [^dt]ek                   [POSS_SG_3]+[ADE]
SFX I   ek   ének         [^dt]ek                   [POSS_SG_3]+[DAT]
SFX I   ek   én           [^dt]ek                   [POSS_SG_3]+[SUE]
SFX I   ek   éig          [^dt]ek                   [POSS_SG_3]+[TERM]
SFX I   ek   éhez         [^dt]ek                   [POSS_SG_3]+[ALL]
SFX I   ek   ébõl         [^dt]ek                   [POSS_SG_3]+[ELA]
SFX I   ek   ében         [^dt]ek                   [POSS_SG_3]+[INE]
SFX I   ek   ébe          [^dt]ek                   [POSS_SG_3]+[ILL]
SFX I   ek   etekül       ek                        [POSS_PL_2]+[ESS]
SFX I   ek   etekéül      ek                        [POSS_PL_2]+[POSSESSEE]+[ESS]
SFX I   ek   etekéért     ek                        [POSS_PL_2]+[POSSESSEE]+[CAUS/FIN]
SFX I   ek   etekévé      ek                        [POSS_PL_2]+[POSSESSEE]+[TRANS]
SFX I   ek   etekével     ek                        [POSS_PL_2]+[POSSESSEE]+[INSTR]
SFX I   ek   etekétõl     ek                        [POSS_PL_2]+[POSSESSEE]+[ABL]
SFX I   ek   etekét       ek                        [POSS_PL_2]+[POSSESSEE]+[ACC]
SFX I   ek   etekérõl     ek                        [POSS_PL_2]+[POSSESSEE]+[DEL]
SFX I   ek   etekért      ek                        [POSS_PL_2]+[CAUS/FIN]
SFX I   ek   etekére      ek                        [POSS_PL_2]+[POSSESSEE]+[SBL]
SFX I   ek   etekénél     ek                        [POSS_PL_2]+[POSSESSEE]+[ADE]
SFX I   ek   etekének     ek                        [POSS_PL_2]+[POSSESSEE]+[DAT]
SFX I   ek   etekén       ek                        [POSS_PL_2]+[POSSESSEE]+[SUE]
SFX I   ek   etekéiül     ek                        [POSS_PL_2]+[POSSESSEE]+[PLUR]+[ESS]
SFX I   ek   etekéiért    ek                        [POSS_PL_2]+[POSSESSEE]+[PLUR]+[CAUS/FIN]
SFX I   ek   etekéivé     ek                        [POSS_PL_2]+[POSSESSEE]+[PLUR]+[TRANS]
SFX I   ek   etekéivel    ek                        [POSS_PL_2]+[POSSESSEE]+[PLUR]+[INSTR]
SFX I   ek   etekéitõl    ek                        [POSS_PL_2]+[POSSESSEE]+[PLUR]+[ABL]
SFX I   ek   etekéit      ek                        [POSS_PL_2]+[POSSESSEE]+[PLUR]+[ACC]
SFX I   ek   etekéirõl    ek                        [POSS_PL_2]+[POSSESSEE]+[PLUR]+[DEL]
SFX I   ek   etekéire     ek                        [POSS_PL_2]+[POSSESSEE]+[PLUR]+[SBL]
SFX I   ek   etekéinél    ek                        [POSS_PL_2]+[POSSESSEE]+[PLUR]+[ADE]
SFX I   ek   etekéinek    ek                        [POSS_PL_2]+[POSSESSEE]+[PLUR]+[DAT]
SFX I   ek   etekéin      ek                        [POSS_PL_2]+[POSSESSEE]+[PLUR]+[SUE]
SFX I   ek   etekéiig     ek                        [POSS_PL_2]+[POSSESSEE]+[PLUR]+[TERM]
SFX I   ek   etekéihez    ek                        [POSS_PL_2]+[POSSESSEE]+[PLUR]+[ALL]
SFX I   ek   etekéig      ek                        [POSS_PL_2]+[POSSESSEE]+[TERM]
SFX I   ek   etekéibõl    ek                        [POSS_PL_2]+[POSSESSEE]+[PLUR]+[ELA]
SFX I   ek   etekéiben    ek                        [POSS_PL_2]+[POSSESSEE]+[PLUR]+[INE]
SFX I   ek   etekéibe     ek                        [POSS_PL_2]+[POSSESSEE]+[PLUR]+[ILL]
SFX I   ek   etekéi       ek                        [POSS_PL_2]+[POSSESSEE]+[PLUR]+[NOM]
SFX I   ek   etekéhez     ek                        [POSS_PL_2]+[POSSESSEE]+[ALL]
SFX I   ek   etekébõl     ek                        [POSS_PL_2]+[POSSESSEE]+[ELA]
SFX I   ek   etekében     ek                        [POSS_PL_2]+[POSSESSEE]+[INE]
SFX I   ek   etekébe      ek                        [POSS_PL_2]+[POSSESSEE]+[ILL]
SFX I   ek   eteké        ek                        [POSS_PL_2]+[POSSESSEE]+[NOM]
SFX I   ek   etektõl      ek                        [POSS_PL_2]+[ABL]
SFX I   ek   etekrõl      ek                        [POSS_PL_2]+[DEL]
SFX I   ek   etekre       ek                        [POSS_PL_2]+[SBL]
SFX I   ek   eteknél      ek                        [POSS_PL_2]+[ADE]
SFX I   ek   eteknek      ek                        [POSS_PL_2]+[DAT]
SFX I   ek   etekként     ek                        [POSS_PL_2]+[FORM]
SFX I   ek   etekké       ek                        [POSS_PL_2]+[TRANS]
SFX I   ek   etekkor      ek                        [POSS_PL_2]+[TEMP]
SFX I   ek   etekkel      ek                        [POSS_PL_2]+[INSTR]
SFX I   ek   etekig       ek                        [POSS_PL_2]+[TERM]
SFX I   ek   etekhez      ek                        [POSS_PL_2]+[ALL]
SFX I   ek   eteket       ek                        [POSS_PL_2]+[ACC]
SFX I   ek   eteken       ek                        [POSS_PL_2]+[SUE]
SFX I   ek   etekbõl      ek                        [POSS_PL_2]+[ELA]
SFX I   ek   etekben      ek                        [POSS_PL_2]+[INE]
SFX I   ek   etekbe       ek                        [POSS_PL_2]+[ILL]
SFX I   ek   etek         ek                        [POSS_PL_2]+[NOM]
SFX I   ek   etek         ek                        [POSS_PL_2]+[ACC]
SFX I   ek   et           ek                        [ACC]
SFX I   ek   estül        ek                        [stUl_COMITATIVE_adv]
SFX I   ek   enkénti      ek                        [nként_PERIOD_adv]+[i_PLACE/TIME_adj]{+[NOM]}{+[NOM]} VG×
SFX I   ek   enként       ek                        [nként_PERIOD_adv]
SFX I   ek   en           evek                      [SUE]
SFX I   ek   emül         ek                        [POSS_SG_1]+[ESS]
SFX I   ek   eméül        ek                        [POSS_SG_1]+[POSSESSEE]+[ESS]
SFX I   ek   eméért       ek                        [POSS_SG_1]+[POSSESSEE]+[CAUS/FIN]
SFX I   ek   emévé        ek                        [POSS_SG_1]+[POSSESSEE]+[TRANS]
SFX I   ek   emével       ek                        [POSS_SG_1]+[POSSESSEE]+[INSTR]
SFX I   ek   emétõl       ek                        [POSS_SG_1]+[POSSESSEE]+[ABL]
SFX I   ek   emét         ek                        [POSS_SG_1]+[POSSESSEE]+[ACC]
SFX I   ek   emérõl       ek                        [POSS_SG_1]+[POSSESSEE]+[DEL]
SFX I   ek   emért        ek                        [POSS_SG_1]+[CAUS/FIN]
SFX I   ek   emére        ek                        [POSS_SG_1]+[POSSESSEE]+[SBL]
SFX I   ek   eménél       ek                        [POSS_SG_1]+[POSSESSEE]+[ADE]
SFX I   ek   emének       ek                        [POSS_SG_1]+[POSSESSEE]+[DAT]
SFX I   ek   emén         ek                        [POSS_SG_1]+[POSSESSEE]+[SUE]
SFX I   ek   eméiül       ek                        [POSS_SG_1]+[POSSESSEE]+[PLUR]+[ESS]
SFX I   ek   eméiért      ek                        [POSS_SG_1]+[POSSESSEE]+[PLUR]+[CAUS/FIN]
SFX I   ek   eméivé       ek                        [POSS_SG_1]+[POSSESSEE]+[PLUR]+[TRANS]
SFX I   ek   eméivel      ek                        [POSS_SG_1]+[POSSESSEE]+[PLUR]+[INSTR]
SFX I   ek   eméitõl      ek                        [POSS_SG_1]+[POSSESSEE]+[PLUR]+[ABL]
SFX I   ek   eméit        ek                        [POSS_SG_1]+[POSSESSEE]+[PLUR]+[ACC]
SFX I   ek   eméirõl      ek                        [POSS_SG_1]+[POSSESSEE]+[PLUR]+[DEL]
SFX I   ek   eméire       ek                        [POSS_SG_1]+[POSSESSEE]+[PLUR]+[SBL]
SFX I   ek   eméinél      ek                        [POSS_SG_1]+[POSSESSEE]+[PLUR]+[ADE]
SFX I   ek   eméinek      ek                        [POSS_SG_1]+[POSSESSEE]+[PLUR]+[DAT]
SFX I   ek   eméin        ek                        [POSS_SG_1]+[POSSESSEE]+[PLUR]+[SUE]
SFX I   ek   eméiig       ek                        [POSS_SG_1]+[POSSESSEE]+[PLUR]+[TERM]
SFX I   ek   eméihez      ek                        [POSS_SG_1]+[POSSESSEE]+[PLUR]+[ALL]
SFX I   ek   eméig        ek                        [POSS_SG_1]+[POSSESSEE]+[TERM]
SFX I   ek   eméibõl      ek                        [POSS_SG_1]+[POSSESSEE]+[PLUR]+[ELA]
SFX I   ek   eméiben      ek                        [POSS_SG_1]+[POSSESSEE]+[PLUR]+[INE]
SFX I   ek   eméibe       ek                        [POSS_SG_1]+[POSSESSEE]+[PLUR]+[ILL]
SFX I   ek   eméi         ek                        [POSS_SG_1]+[POSSESSEE]+[PLUR]+[NOM]
SFX I   ek   eméhez       ek                        [POSS_SG_1]+[POSSESSEE]+[ALL]
SFX I   ek   emébõl       ek                        [POSS_SG_1]+[POSSESSEE]+[ELA]
SFX I   ek   emében       ek                        [POSS_SG_1]+[POSSESSEE]+[INE]
SFX I   ek   emébe        ek                        [POSS_SG_1]+[POSSESSEE]+[ILL]
SFX I   ek   emé          ek                        [POSS_SG_1]+[POSSESSEE]+[NOM]
SFX I   ek   emtõl        ek                        [POSS_SG_1]+[ABL]
SFX I   ek   emrõl        ek                        [POSS_SG_1]+[DEL]
SFX I   ek   emre         ek                        [POSS_SG_1]+[SBL]
SFX I   ek   emnél        ek                        [POSS_SG_1]+[ADE]
SFX I   ek   emnek        ek                        [POSS_SG_1]+[DAT]
SFX I   ek   emmé         ek                        [POSS_SG_1]+[TRANS]
SFX I   ek   emmel        ek                        [POSS_SG_1]+[INSTR]
SFX I   ek   emként       ek                        [POSS_SG_1]+[FORM]
SFX I   ek   emkor        ek                        [POSS_SG_1]+[TEMP]
SFX I   ek   emig         ek                        [POSS_SG_1]+[TERM]
SFX I   ek   emhez        ek                        [POSS_SG_1]+[ALL]
SFX I   ek   emet         ek                        [POSS_SG_1]+[ACC]
SFX I   ek   emen         ek                        [POSS_SG_1]+[SUE]
SFX I   ek   embõl        ek                        [POSS_SG_1]+[ELA]
SFX I   ek   emben        ek                        [POSS_SG_1]+[INE]
SFX I   ek   embe         ek                        [POSS_SG_1]+[ILL]
SFX I   ek   em           ek                        [POSS_SG_1]+[NOM]
SFX I   ek   em           ek                        [POSS_SG_1]+[ACC]
SFX I   ek   ekül         ek                        [PLUR]+[ESS]
SFX I   ek   ekéül        ek                        [PLUR]+[POSSESSEE]+[ESS]
SFX I   ek   ekéért       ek                        [PLUR]+[POSSESSEE]+[CAUS/FIN]
SFX I   ek   ekévé        ek                        [PLUR]+[POSSESSEE]+[TRANS]
SFX I   ek   ekével       ek                        [PLUR]+[POSSESSEE]+[INSTR]
SFX I   ek   ekétõl       ek                        [PLUR]+[POSSESSEE]+[ABL]
SFX I   ek   ekét         ek                        [PLUR]+[POSSESSEE]+[ACC]
SFX I   ek   ekérõl       ek                        [PLUR]+[POSSESSEE]+[DEL]
SFX I   ek   ekért        ek                        [PLUR]+[CAUS/FIN]
SFX I   ek   ekére        ek                        [PLUR]+[POSSESSEE]+[SBL]
SFX I   ek   ekénél       ek                        [PLUR]+[POSSESSEE]+[ADE]
SFX I   ek   eként        [^dt]ek                   [POSS_SG_3]+[FORM]
SFX I   ek   ekének       ek                        [PLUR]+[POSSESSEE]+[DAT]
SFX I   ek   ekén         ek                        [PLUR]+[POSSESSEE]+[SUE]
SFX I   ek   ekéiül       ek                        [PLUR]+[POSSESSEE]+[PLUR]+[ESS]
SFX I   ek   ekéiért      ek                        [PLUR]+[POSSESSEE]+[PLUR]+[CAUS/FIN]
SFX I   ek   ekéivé       ek                        [PLUR]+[POSSESSEE]+[PLUR]+[TRANS]
SFX I   ek   ekéivel      ek                        [PLUR]+[POSSESSEE]+[PLUR]+[INSTR]
SFX I   ek   ekéitõl      ek                        [PLUR]+[POSSESSEE]+[PLUR]+[ABL]
SFX I   ek   ekéit        ek                        [PLUR]+[POSSESSEE]+[PLUR]+[ACC]
SFX I   ek   ekéirõl      ek                        [PLUR]+[POSSESSEE]+[PLUR]+[DEL]
SFX I   ek   ekéire       ek                        [PLUR]+[POSSESSEE]+[PLUR]+[SBL]
SFX I   ek   ekéinél      ek                        [PLUR]+[POSSESSEE]+[PLUR]+[ADE]
SFX I   ek   ekéinek      ek                        [PLUR]+[POSSESSEE]+[PLUR]+[DAT]
SFX I   ek   ekéin        ek                        [PLUR]+[POSSESSEE]+[PLUR]+[SUE]
SFX I   ek   ekéiig       ek                        [PLUR]+[POSSESSEE]+[PLUR]+[TERM]
SFX I   ek   ekéihez      ek                        [PLUR]+[POSSESSEE]+[PLUR]+[ALL]
SFX I   ek   ekéig        ek                        [PLUR]+[POSSESSEE]+[TERM]
SFX I   ek   ekéibõl      ek                        [PLUR]+[POSSESSEE]+[PLUR]+[ELA]
SFX I   ek   ekéiben      ek                        [PLUR]+[POSSESSEE]+[PLUR]+[INE]
SFX I   ek   ekéibe       ek                        [PLUR]+[POSSESSEE]+[PLUR]+[ILL]
SFX I   ek   ekéi         ek                        [PLUR]+[POSSESSEE]+[PLUR]+[NOM]
SFX I   ek   ekéhez       ek                        [PLUR]+[POSSESSEE]+[ALL]
SFX I   ek   ekébõl       ek                        [PLUR]+[POSSESSEE]+[ELA]
SFX I   ek   ekében       ek                        [PLUR]+[POSSESSEE]+[INE]
SFX I   ek   ekébe        ek                        [PLUR]+[POSSESSEE]+[ILL]
SFX I   ek   eké          ek                        [PLUR]+[POSSESSEE]+[NOM]
SFX I   ek   ektõl        ek                        [PLUR]+[ABL]
SFX I   ek   ekrõl        ek                        [PLUR]+[DEL]
SFX I   ek   ekre         ek                        [PLUR]+[SBL]
SFX I   ek   ekor         [^dt]ek                   [POSS_SG_3]+[TEMP]
SFX I   ek   eknél        ek                        [PLUR]+[ADE]
SFX I   ek   eknek        ek                        [PLUR]+[DAT]
SFX I   ek   ekként       ek                        [PLUR]+[FORM]
SFX I   ek   ekké         ek                        [PLUR]+[TRANS]
SFX I   ek   ekkor        ek                        [PLUR]+[TEMP]
SFX I   ek   ekkel        ek                        [PLUR]+[INSTR]
SFX I   ek   ekig         ek                        [PLUR]+[TERM]
SFX I   ek   ekhez        ek                        [PLUR]+[ALL]
SFX I   ek   eket         ek                        [PLUR]+[ACC]
SFX I   ek   eken         ek                        [PLUR]+[SUE]
SFX I   ek   ekbõl        ek                        [PLUR]+[ELA]
SFX I   ek   ekben        ek                        [PLUR]+[INE]
SFX I   ek   ekbe         ek                        [PLUR]+[ILL]
SFX I   ek   eiül         ek                        [PLUR]+[POSS_SG_3]+[ESS]
SFX I   ek   eiéül        ek                        [PLUR]+[POSS_SG_3]+[POSSESSEE]+[ESS]
SFX I   ek   eiéért       ek                        [PLUR]+[POSS_SG_3]+[POSSESSEE]+[CAUS/FIN]
SFX I   ek   eiévé        ek                        [PLUR]+[POSS_SG_3]+[POSSESSEE]+[TRANS]
SFX I   ek   eiével       ek                        [PLUR]+[POSS_SG_3]+[POSSESSEE]+[INSTR]
SFX I   ek   eiétõl       ek                        [PLUR]+[POSS_SG_3]+[POSSESSEE]+[ABL]
SFX I   ek   eiét         ek                        [PLUR]+[POSS_SG_3]+[POSSESSEE]+[ACC]
SFX I   ek   eiérõl       ek                        [PLUR]+[POSS_SG_3]+[POSSESSEE]+[DEL]
SFX I   ek   eiért        ek                        [PLUR]+[POSS_SG_3]+[CAUS/FIN]
SFX I   ek   eiére        ek                        [PLUR]+[POSS_SG_3]+[POSSESSEE]+[SBL]
SFX I   ek   eiénél       ek                        [PLUR]+[POSS_SG_3]+[POSSESSEE]+[ADE]
SFX I   ek   eiének       ek                        [PLUR]+[POSS_SG_3]+[POSSESSEE]+[DAT]
SFX I   ek   eién         ek                        [PLUR]+[POSS_SG_3]+[POSSESSEE]+[SUE]
SFX I   ek   eiéiül       ek                        [PLUR]+[POSS_SG_3]+[POSSESSEE]+[PLUR]+[ESS]
SFX I   ek   eiéiért      ek                        [PLUR]+[POSS_SG_3]+[POSSESSEE]+[PLUR]+[CAUS/FIN]
SFX I   ek   eiéivé       ek                        [PLUR]+[POSS_SG_3]+[POSSESSEE]+[PLUR]+[TRANS]
SFX I   ek   eiéivel      ek                        [PLUR]+[POSS_SG_3]+[POSSESSEE]+[PLUR]+[INSTR]
SFX I   ek   eiéitõl      ek                        [PLUR]+[POSS_SG_3]+[POSSESSEE]+[PLUR]+[ABL]
SFX I   ek   eiéit        ek                        [PLUR]+[POSS_SG_3]+[POSSESSEE]+[PLUR]+[ACC]
SFX I   ek   eiéirõl      ek                        [PLUR]+[POSS_SG_3]+[POSSESSEE]+[PLUR]+[DEL]
SFX I   ek   eiéire       ek                        [PLUR]+[POSS_SG_3]+[POSSESSEE]+[PLUR]+[SBL]
SFX I   ek   eiéinél      ek                        [PLUR]+[POSS_SG_3]+[POSSESSEE]+[PLUR]+[ADE]
SFX I   ek   eiéinek      ek                        [PLUR]+[POSS_SG_3]+[POSSESSEE]+[PLUR]+[DAT]
SFX I   ek   eiéin        ek                        [PLUR]+[POSS_SG_3]+[POSSESSEE]+[PLUR]+[SUE]
SFX I   ek   eiéiig       ek                        [PLUR]+[POSS_SG_3]+[POSSESSEE]+[PLUR]+[TERM]
SFX I   ek   eiéihez      ek                        [PLUR]+[POSS_SG_3]+[POSSESSEE]+[PLUR]+[ALL]
SFX I   ek   eiéig        ek                        [PLUR]+[POSS_SG_3]+[POSSESSEE]+[TERM]
SFX I   ek   eiéibõl      ek                        [PLUR]+[POSS_SG_3]+[POSSESSEE]+[PLUR]+[ELA]
SFX I   ek   eiéiben      ek                        [PLUR]+[POSS_SG_3]+[POSSESSEE]+[PLUR]+[INE]
SFX I   ek   eiéibe       ek                        [PLUR]+[POSS_SG_3]+[POSSESSEE]+[PLUR]+[ILL]
SFX I   ek   eiéi         ek                        [PLUR]+[POSS_SG_3]+[POSSESSEE]+[PLUR]+[NOM]
SFX I   ek   eiéhez       ek                        [PLUR]+[POSS_SG_3]+[POSSESSEE]+[ALL]
SFX I   ek   eiébõl       ek                        [PLUR]+[POSS_SG_3]+[POSSESSEE]+[ELA]
SFX I   ek   eiében       ek                        [PLUR]+[POSS_SG_3]+[POSSESSEE]+[INE]
SFX I   ek   eiébe        ek                        [PLUR]+[POSS_SG_3]+[POSSESSEE]+[ILL]
SFX I   ek   eié          ek                        [PLUR]+[POSS_SG_3]+[POSSESSEE]+[NOM]
SFX I   ek   eivé         ek                        [PLUR]+[POSS_SG_3]+[TRANS]
SFX I   ek   eivel        ek                        [PLUR]+[POSS_SG_3]+[INSTR]
SFX I   ek   eitõl        ek                        [PLUR]+[POSS_SG_3]+[ABL]
SFX I   ek   eitekül      ek                        [PLUR]+[POSS_PL_2]+[ESS]
SFX I   ek   eitekéül     ek                        [PLUR]+[POSS_PL_2]+[POSSESSEE]+[ESS]
SFX I   ek   eitekéért    ek                        [PLUR]+[POSS_PL_2]+[POSSESSEE]+[CAUS/FIN]
SFX I   ek   eitekévé     ek                        [PLUR]+[POSS_PL_2]+[POSSESSEE]+[TRANS]
SFX I   ek   eitekével    ek                        [PLUR]+[POSS_PL_2]+[POSSESSEE]+[INSTR]
SFX I   ek   eitekétõl    ek                        [PLUR]+[POSS_PL_2]+[POSSESSEE]+[ABL]
SFX I   ek   eitekét      ek                        [PLUR]+[POSS_PL_2]+[POSSESSEE]+[ACC]
SFX I   ek   eitekérõl    ek                        [PLUR]+[POSS_PL_2]+[POSSESSEE]+[DEL]
SFX I   ek   eitekért     ek                        [PLUR]+[POSS_PL_2]+[CAUS/FIN]
SFX I   ek   eitekére     ek                        [PLUR]+[POSS_PL_2]+[POSSESSEE]+[SBL]
SFX I   ek   eitekénél    ek                        [PLUR]+[POSS_PL_2]+[POSSESSEE]+[ADE]
SFX I   ek   eitekének    ek                        [PLUR]+[POSS_PL_2]+[POSSESSEE]+[DAT]
SFX I   ek   eitekén      ek                        [PLUR]+[POSS_PL_2]+[POSSESSEE]+[SUE]
SFX I   ek   eitekéiül    ek                        [PLUR]+[POSS_PL_2]+[POSSESSEE]+[PLUR]+[ESS]
SFX I   ek   eitekéiért   ek                        [PLUR]+[POSS_PL_2]+[POSSESSEE]+[PLUR]+[CAUS/FIN]
SFX I   ek   eitekéivé    ek                        [PLUR]+[POSS_PL_2]+[POSSESSEE]+[PLUR]+[TRANS]
SFX I   ek   eitekéivel   ek                        [PLUR]+[POSS_PL_2]+[POSSESSEE]+[PLUR]+[INSTR]
SFX I   ek   eitekéitõl   ek                        [PLUR]+[POSS_PL_2]+[POSSESSEE]+[PLUR]+[ABL]
SFX I   ek   eitekéit     ek                        [PLUR]+[POSS_PL_2]+[POSSESSEE]+[PLUR]+[ACC]
SFX I   ek   eitekéirõl   ek                        [PLUR]+[POSS_PL_2]+[POSSESSEE]+[PLUR]+[DEL]
SFX I   ek   eitekéire    ek                        [PLUR]+[POSS_PL_2]+[POSSESSEE]+[PLUR]+[SBL]
SFX I   ek   eitekéinél   ek                        [PLUR]+[POSS_PL_2]+[POSSESSEE]+[PLUR]+[ADE]
SFX I   ek   eitekéinek   ek                        [PLUR]+[POSS_PL_2]+[POSSESSEE]+[PLUR]+[DAT]
SFX I   ek   eitekéin     ek                        [PLUR]+[POSS_PL_2]+[POSSESSEE]+[PLUR]+[SUE]
SFX I   ek   eitekéiig    ek                        [PLUR]+[POSS_PL_2]+[POSSESSEE]+[PLUR]+[TERM]
SFX I   ek   eitekéihez   ek                        [PLUR]+[POSS_PL_2]+[POSSESSEE]+[PLUR]+[ALL]
SFX I   ek   eitekéig     ek                        [PLUR]+[POSS_PL_2]+[POSSESSEE]+[TERM]
SFX I   ek   eitekéibõl   ek                        [PLUR]+[POSS_PL_2]+[POSSESSEE]+[PLUR]+[ELA]
SFX I   ek   eitekéiben   ek                        [PLUR]+[POSS_PL_2]+[POSSESSEE]+[PLUR]+[INE]
SFX I   ek   eitekéibe    ek                        [PLUR]+[POSS_PL_2]+[POSSESSEE]+[PLUR]+[ILL]
SFX I   ek   eitekéi      ek                        [PLUR]+[POSS_PL_2]+[POSSESSEE]+[PLUR]+[NOM]
SFX I   ek   eitekéhez    ek                        [PLUR]+[POSS_PL_2]+[POSSESSEE]+[ALL]
SFX I   ek   eitekébõl    ek                        [PLUR]+[POSS_PL_2]+[POSSESSEE]+[ELA]
SFX I   ek   eitekében    ek                        [PLUR]+[POSS_PL_2]+[POSSESSEE]+[INE]
SFX I   ek   eitekébe     ek                        [PLUR]+[POSS_PL_2]+[POSSESSEE]+[ILL]
SFX I   ek   eiteké       ek                        [PLUR]+[POSS_PL_2]+[POSSESSEE]+[NOM]
SFX I   ek   eitektõl     ek                        [PLUR]+[POSS_PL_2]+[ABL]
SFX I   ek   eitekrõl     ek                        [PLUR]+[POSS_PL_2]+[DEL]
SFX I   ek   eitekre      ek                        [PLUR]+[POSS_PL_2]+[SBL]
SFX I   ek   eiteknél     ek                        [PLUR]+[POSS_PL_2]+[ADE]
SFX I   ek   eiteknek     ek                        [PLUR]+[POSS_PL_2]+[DAT]
SFX I   ek   eitekként    ek                        [PLUR]+[POSS_PL_2]+[FORM]
SFX I   ek   eitekké      ek                        [PLUR]+[POSS_PL_2]+[TRANS]
SFX I   ek   eitekkor     ek                        [PLUR]+[POSS_PL_2]+[TEMP]
SFX I   ek   eitekkel     ek                        [PLUR]+[POSS_PL_2]+[INSTR]
SFX I   ek   eitekig      ek                        [PLUR]+[POSS_PL_2]+[TERM]
SFX I   ek   eitekhez     ek                        [PLUR]+[POSS_PL_2]+[ALL]
SFX I   ek   eiteket      ek                        [PLUR]+[POSS_PL_2]+[ACC]
SFX I   ek   eiteken      ek                        [PLUR]+[POSS_PL_2]+[SUE]
SFX I   ek   eitekbõl     ek                        [PLUR]+[POSS_PL_2]+[ELA]
SFX I   ek   eitekben     ek                        [PLUR]+[POSS_PL_2]+[INE]
SFX I   ek   eitekbe      ek                        [PLUR]+[POSS_PL_2]+[ILL]
SFX I   ek   eitek        ek                        [PLUR]+[POSS_PL_2]+[NOM]
SFX I   ek   eit          ek                        [PLUR]+[POSS_SG_3]+[ACC]
SFX I   ek   eirõl        ek                        [PLUR]+[POSS_SG_3]+[DEL]
SFX I   ek   eire         ek                        [PLUR]+[POSS_SG_3]+[SBL]
SFX I   ek   einél        ek                        [PLUR]+[POSS_SG_3]+[ADE]
SFX I   ek   einkül       ek                        [PLUR]+[POSS_PL_1]+[ESS]
SFX I   ek   einkéül      ek                        [PLUR]+[POSS_PL_1]+[POSSESSEE]+[ESS]
SFX I   ek   einkéért     ek                        [PLUR]+[POSS_PL_1]+[POSSESSEE]+[CAUS/FIN]
SFX I   ek   einkévé      ek                        [PLUR]+[POSS_PL_1]+[POSSESSEE]+[TRANS]
SFX I   ek   einkével     ek                        [PLUR]+[POSS_PL_1]+[POSSESSEE]+[INSTR]
SFX I   ek   einkétõl     ek                        [PLUR]+[POSS_PL_1]+[POSSESSEE]+[ABL]
SFX I   ek   einkét       ek                        [PLUR]+[POSS_PL_1]+[POSSESSEE]+[ACC]
SFX I   ek   einkérõl     ek                        [PLUR]+[POSS_PL_1]+[POSSESSEE]+[DEL]
SFX I   ek   einkért      ek                        [PLUR]+[POSS_PL_1]+[CAUS/FIN]
SFX I   ek   einkére      ek                        [PLUR]+[POSS_PL_1]+[POSSESSEE]+[SBL]
SFX I   ek   einkénél     ek                        [PLUR]+[POSS_PL_1]+[POSSESSEE]+[ADE]
SFX I   ek   einkének     ek                        [PLUR]+[POSS_PL_1]+[POSSESSEE]+[DAT]
SFX I   ek   einkén       ek                        [PLUR]+[POSS_PL_1]+[POSSESSEE]+[SUE]
SFX I   ek   einkéiül     ek                        [PLUR]+[POSS_PL_1]+[POSSESSEE]+[PLUR]+[ESS]
SFX I   ek   einkéiért    ek                        [PLUR]+[POSS_PL_1]+[POSSESSEE]+[PLUR]+[CAUS/FIN]
SFX I   ek   einkéivé     ek                        [PLUR]+[POSS_PL_1]+[POSSESSEE]+[PLUR]+[TRANS]
SFX I   ek   einkéivel    ek                        [PLUR]+[POSS_PL_1]+[POSSESSEE]+[PLUR]+[INSTR]
SFX I   ek   einkéitõl    ek                        [PLUR]+[POSS_PL_1]+[POSSESSEE]+[PLUR]+[ABL]
SFX I   ek   einkéit      ek                        [PLUR]+[POSS_PL_1]+[POSSESSEE]+[PLUR]+[ACC]
SFX I   ek   einkéirõl    ek                        [PLUR]+[POSS_PL_1]+[POSSESSEE]+[PLUR]+[DEL]
SFX I   ek   einkéire     ek                        [PLUR]+[POSS_PL_1]+[POSSESSEE]+[PLUR]+[SBL]
SFX I   ek   einkéinél    ek                        [PLUR]+[POSS_PL_1]+[POSSESSEE]+[PLUR]+[ADE]
SFX I   ek   einkéinek    ek                        [PLUR]+[POSS_PL_1]+[POSSESSEE]+[PLUR]+[DAT]
SFX I   ek   einkéin      ek                        [PLUR]+[POSS_PL_1]+[POSSESSEE]+[PLUR]+[SUE]
SFX I   ek   einkéiig     ek                        [PLUR]+[POSS_PL_1]+[POSSESSEE]+[PLUR]+[TERM]
SFX I   ek   einkéihez    ek                        [PLUR]+[POSS_PL_1]+[POSSESSEE]+[PLUR]+[ALL]
SFX I   ek   einkéig      ek                        [PLUR]+[POSS_PL_1]+[POSSESSEE]+[TERM]
SFX I   ek   einkéibõl    ek                        [PLUR]+[POSS_PL_1]+[POSSESSEE]+[PLUR]+[ELA]
SFX I   ek   einkéiben    ek                        [PLUR]+[POSS_PL_1]+[POSSESSEE]+[PLUR]+[INE]
SFX I   ek   einkéibe     ek                        [PLUR]+[POSS_PL_1]+[POSSESSEE]+[PLUR]+[ILL]
SFX I   ek   einkéi       ek                        [PLUR]+[POSS_PL_1]+[POSSESSEE]+[PLUR]+[NOM]
SFX I   ek   einkéhez     ek                        [PLUR]+[POSS_PL_1]+[POSSESSEE]+[ALL]
SFX I   ek   einkébõl     ek                        [PLUR]+[POSS_PL_1]+[POSSESSEE]+[ELA]
SFX I   ek   einkében     ek                        [PLUR]+[POSS_PL_1]+[POSSESSEE]+[INE]
SFX I   ek   einkébe      ek                        [PLUR]+[POSS_PL_1]+[POSSESSEE]+[ILL]
SFX I   ek   einké        ek                        [PLUR]+[POSS_PL_1]+[POSSESSEE]+[NOM]
SFX I   ek   einktõl      ek                        [PLUR]+[POSS_PL_1]+[ABL]
SFX I   ek   einkrõl      ek                        [PLUR]+[POSS_PL_1]+[DEL]
SFX I   ek   einkre       ek                        [PLUR]+[POSS_PL_1]+[SBL]
SFX I   ek   einknél      ek                        [PLUR]+[POSS_PL_1]+[ADE]
SFX I   ek   einknek      ek                        [PLUR]+[POSS_PL_1]+[DAT]
SFX I   ek   einkként     ek                        [PLUR]+[POSS_PL_1]+[FORM]
SFX I   ek   einkké       ek                        [PLUR]+[POSS_PL_1]+[TRANS]
SFX I   ek   einkkor      ek                        [PLUR]+[POSS_PL_1]+[TEMP]
SFX I   ek   einkkel      ek                        [PLUR]+[POSS_PL_1]+[INSTR]
SFX I   ek   einkig       ek                        [PLUR]+[POSS_PL_1]+[TERM]
SFX I   ek   einkhez      ek                        [PLUR]+[POSS_PL_1]+[ALL]
SFX I   ek   einket       ek                        [PLUR]+[POSS_PL_1]+[ACC]
SFX I   ek   einken       ek                        [PLUR]+[POSS_PL_1]+[SUE]
SFX I   ek   einkbõl      ek                        [PLUR]+[POSS_PL_1]+[ELA]
SFX I   ek   einkben      ek                        [PLUR]+[POSS_PL_1]+[INE]
SFX I   ek   einkbe       ek                        [PLUR]+[POSS_PL_1]+[ILL]
SFX I   ek   eink         ek                        [PLUR]+[POSS_PL_1]+[NOM]
SFX I   ek   einek        ek                        [PLUR]+[POSS_SG_3]+[DAT]
SFX I   ek   ein          ek                        [PLUR]+[POSS_SG_3]+[SUE]
SFX I   ek   eimül        ek                        [PLUR]+[POSS_SG_1]+[ESS]
SFX I   ek   eiméül       ek                        [PLUR]+[POSS_SG_1]+[POSSESSEE]+[ESS]
SFX I   ek   eiméért      ek                        [PLUR]+[POSS_SG_1]+[POSSESSEE]+[CAUS/FIN]
SFX I   ek   eimévé       ek                        [PLUR]+[POSS_SG_1]+[POSSESSEE]+[TRANS]
SFX I   ek   eimével      ek                        [PLUR]+[POSS_SG_1]+[POSSESSEE]+[INSTR]
SFX I   ek   eimétõl      ek                        [PLUR]+[POSS_SG_1]+[POSSESSEE]+[ABL]
SFX I   ek   eimét        ek                        [PLUR]+[POSS_SG_1]+[POSSESSEE]+[ACC]
SFX I   ek   eimérõl      ek                        [PLUR]+[POSS_SG_1]+[POSSESSEE]+[DEL]
SFX I   ek   eimért       ek                        [PLUR]+[POSS_SG_1]+[CAUS/FIN]
SFX I   ek   eimére       ek                        [PLUR]+[POSS_SG_1]+[POSSESSEE]+[SBL]
SFX I   ek   eiménél      ek                        [PLUR]+[POSS_SG_1]+[POSSESSEE]+[ADE]
SFX I   ek   eimének      ek                        [PLUR]+[POSS_SG_1]+[POSSESSEE]+[DAT]
SFX I   ek   eimén        ek                        [PLUR]+[POSS_SG_1]+[POSSESSEE]+[SUE]
SFX I   ek   eiméiül      ek                        [PLUR]+[POSS_SG_1]+[POSSESSEE]+[PLUR]+[ESS]
SFX I   ek   eiméiért     ek                        [PLUR]+[POSS_SG_1]+[POSSESSEE]+[PLUR]+[CAUS/FIN]
SFX I   ek   eiméivé      ek                        [PLUR]+[POSS_SG_1]+[POSSESSEE]+[PLUR]+[TRANS]
SFX I   ek   eiméivel     ek                        [PLUR]+[POSS_SG_1]+[POSSESSEE]+[PLUR]+[INSTR]
SFX I   ek   eiméitõl     ek                        [PLUR]+[POSS_SG_1]+[POSSESSEE]+[PLUR]+[ABL]
SFX I   ek   eiméit       ek                        [PLUR]+[POSS_SG_1]+[POSSESSEE]+[PLUR]+[ACC]
SFX I   ek   eiméirõl     ek                        [PLUR]+[POSS_SG_1]+[POSSESSEE]+[PLUR]+[DEL]
SFX I   ek   eiméire      ek                        [PLUR]+[POSS_SG_1]+[POSSESSEE]+[PLUR]+[SBL]
SFX I   ek   eiméinél     ek                        [PLUR]+[POSS_SG_1]+[POSSESSEE]+[PLUR]+[ADE]
SFX I   ek   eiméinek     ek                        [PLUR]+[POSS_SG_1]+[POSSESSEE]+[PLUR]+[DAT]
SFX I   ek   eiméin       ek                        [PLUR]+[POSS_SG_1]+[POSSESSEE]+[PLUR]+[SUE]
SFX I   ek   eiméiig      ek                        [PLUR]+[POSS_SG_1]+[POSSESSEE]+[PLUR]+[TERM]
SFX I   ek   eiméihez     ek                        [PLUR]+[POSS_SG_1]+[POSSESSEE]+[PLUR]+[ALL]
SFX I   ek   eiméig       ek                        [PLUR]+[POSS_SG_1]+[POSSESSEE]+[TERM]
SFX I   ek   eiméibõl     ek                        [PLUR]+[POSS_SG_1]+[POSSESSEE]+[PLUR]+[ELA]
SFX I   ek   eiméiben     ek                        [PLUR]+[POSS_SG_1]+[POSSESSEE]+[PLUR]+[INE]
SFX I   ek   eiméibe      ek                        [PLUR]+[POSS_SG_1]+[POSSESSEE]+[PLUR]+[ILL]
SFX I   ek   eiméi        ek                        [PLUR]+[POSS_SG_1]+[POSSESSEE]+[PLUR]+[NOM]
SFX I   ek   eiméhez      ek                        [PLUR]+[POSS_SG_1]+[POSSESSEE]+[ALL]
SFX I   ek   eimébõl      ek                        [PLUR]+[POSS_SG_1]+[POSSESSEE]+[ELA]
SFX I   ek   eimében      ek                        [PLUR]+[POSS_SG_1]+[POSSESSEE]+[INE]
SFX I   ek   eimébe       ek                        [PLUR]+[POSS_SG_1]+[POSSESSEE]+[ILL]
SFX I   ek   eimé         ek                        [PLUR]+[POSS_SG_1]+[POSSESSEE]+[NOM]
SFX I   ek   eimtõl       ek                        [PLUR]+[POSS_SG_1]+[ABL]
SFX I   ek   eimrõl       ek                        [PLUR]+[POSS_SG_1]+[DEL]
SFX I   ek   eimre        ek                        [PLUR]+[POSS_SG_1]+[SBL]
SFX I   ek   eimnél       ek                        [PLUR]+[POSS_SG_1]+[ADE]
SFX I   ek   eimnek       ek                        [PLUR]+[POSS_SG_1]+[DAT]
SFX I   ek   eimmé        ek                        [PLUR]+[POSS_SG_1]+[TRANS]
SFX I   ek   eimmel       ek                        [PLUR]+[POSS_SG_1]+[INSTR]
SFX I   ek   eimként      ek                        [PLUR]+[POSS_SG_1]+[FORM]
SFX I   ek   eimkor       ek                        [PLUR]+[POSS_SG_1]+[TEMP]
SFX I   ek   eimig        ek                        [PLUR]+[POSS_SG_1]+[TERM]
SFX I   ek   eimhez       ek                        [PLUR]+[POSS_SG_1]+[ALL]
SFX I   ek   eimet        ek                        [PLUR]+[POSS_SG_1]+[ACC]
SFX I   ek   eimen        ek                        [PLUR]+[POSS_SG_1]+[SUE]
SFX I   ek   eimbõl       ek                        [PLUR]+[POSS_SG_1]+[ELA]
SFX I   ek   eimben       ek                        [PLUR]+[POSS_SG_1]+[INE]
SFX I   ek   eimbe        ek                        [PLUR]+[POSS_SG_1]+[ILL]
SFX I   ek   eim          ek                        [PLUR]+[POSS_SG_1]+[NOM]
SFX I   ek   eikül        ek                        [PLUR]+[POSS_PL_3]+[ESS]
SFX I   ek   eikéül       ek                        [PLUR]+[POSS_PL_3]+[POSSESSEE]+[ESS]
SFX I   ek   eikéért      ek                        [PLUR]+[POSS_PL_3]+[POSSESSEE]+[CAUS/FIN]
SFX I   ek   eikévé       ek                        [PLUR]+[POSS_PL_3]+[POSSESSEE]+[TRANS]
SFX I   ek   eikével      ek                        [PLUR]+[POSS_PL_3]+[POSSESSEE]+[INSTR]
SFX I   ek   eikétõl      ek                        [PLUR]+[POSS_PL_3]+[POSSESSEE]+[ABL]
SFX I   ek   eikét        ek                        [PLUR]+[POSS_PL_3]+[POSSESSEE]+[ACC]
SFX I   ek   eikérõl      ek                        [PLUR]+[POSS_PL_3]+[POSSESSEE]+[DEL]
SFX I   ek   eikért       ek                        [PLUR]+[POSS_PL_3]+[CAUS/FIN]
SFX I   ek   eikére       ek                        [PLUR]+[POSS_PL_3]+[POSSESSEE]+[SBL]
SFX I   ek   eikénél      ek                        [PLUR]+[POSS_PL_3]+[POSSESSEE]+[ADE]
SFX I   ek   eiként       ek                        [PLUR]+[POSS_SG_3]+[FORM]
SFX I   ek   eikének      ek                        [PLUR]+[POSS_PL_3]+[POSSESSEE]+[DAT]
SFX I   ek   eikén        ek                        [PLUR]+[POSS_PL_3]+[POSSESSEE]+[SUE]
SFX I   ek   eikéiül      ek                        [PLUR]+[POSS_PL_3]+[POSSESSEE]+[PLUR]+[ESS]
SFX I   ek   eikéiért     ek                        [PLUR]+[POSS_PL_3]+[POSSESSEE]+[PLUR]+[CAUS/FIN]
SFX I   ek   eikéivé      ek                        [PLUR]+[POSS_PL_3]+[POSSESSEE]+[PLUR]+[TRANS]
SFX I   ek   eikéivel     ek                        [PLUR]+[POSS_PL_3]+[POSSESSEE]+[PLUR]+[INSTR]
SFX I   ek   eikéitõl     ek                        [PLUR]+[POSS_PL_3]+[POSSESSEE]+[PLUR]+[ABL]
SFX I   ek   eikéit       ek                        [PLUR]+[POSS_PL_3]+[POSSESSEE]+[PLUR]+[ACC]
SFX I   ek   eikéirõl     ek                        [PLUR]+[POSS_PL_3]+[POSSESSEE]+[PLUR]+[DEL]
SFX I   ek   eikéire      ek                        [PLUR]+[POSS_PL_3]+[POSSESSEE]+[PLUR]+[SBL]
SFX I   ek   eikéinél     ek                        [PLUR]+[POSS_PL_3]+[POSSESSEE]+[PLUR]+[ADE]
SFX I   ek   eikéinek     ek                        [PLUR]+[POSS_PL_3]+[POSSESSEE]+[PLUR]+[DAT]
SFX I   ek   eikéin       ek                        [PLUR]+[POSS_PL_3]+[POSSESSEE]+[PLUR]+[SUE]
SFX I   ek   eikéiig      ek                        [PLUR]+[POSS_PL_3]+[POSSESSEE]+[PLUR]+[TERM]
SFX I   ek   eikéihez     ek                        [PLUR]+[POSS_PL_3]+[POSSESSEE]+[PLUR]+[ALL]
SFX I   ek   eikéig       ek                        [PLUR]+[POSS_PL_3]+[POSSESSEE]+[TERM]
SFX I   ek   eikéibõl     ek                        [PLUR]+[POSS_PL_3]+[POSSESSEE]+[PLUR]+[ELA]
SFX I   ek   eikéiben     ek                        [PLUR]+[POSS_PL_3]+[POSSESSEE]+[PLUR]+[INE]
SFX I   ek   eikéibe      ek                        [PLUR]+[POSS_PL_3]+[POSSESSEE]+[PLUR]+[ILL]
SFX I   ek   eikéi        ek                        [PLUR]+[POSS_PL_3]+[POSSESSEE]+[PLUR]+[NOM]
SFX I   ek   eikéhez      ek                        [PLUR]+[POSS_PL_3]+[POSSESSEE]+[ALL]
SFX I   ek   eikébõl      ek                        [PLUR]+[POSS_PL_3]+[POSSESSEE]+[ELA]
SFX I   ek   eikében      ek                        [PLUR]+[POSS_PL_3]+[POSSESSEE]+[INE]
SFX I   ek   eikébe       ek                        [PLUR]+[POSS_PL_3]+[POSSESSEE]+[ILL]
SFX I   ek   eiké         ek                        [PLUR]+[POSS_PL_3]+[POSSESSEE]+[NOM]
SFX I   ek   eiktõl       ek                        [PLUR]+[POSS_PL_3]+[ABL]
SFX I   ek   eikrõl       ek                        [PLUR]+[POSS_PL_3]+[DEL]
SFX I   ek   eikre        ek                        [PLUR]+[POSS_PL_3]+[SBL]
SFX I   ek   eikor        ek                        [PLUR]+[POSS_SG_3]+[TEMP]
SFX I   ek   eiknél       ek                        [PLUR]+[POSS_PL_3]+[ADE]
SFX I   ek   eiknek       ek                        [PLUR]+[POSS_PL_3]+[DAT]
SFX I   ek   eikként      ek                        [PLUR]+[POSS_PL_3]+[FORM]
SFX I   ek   eikké        ek                        [PLUR]+[POSS_PL_3]+[TRANS]
SFX I   ek   eikkor       ek                        [PLUR]+[POSS_PL_3]+[TEMP]
SFX I   ek   eikkel       ek                        [PLUR]+[POSS_PL_3]+[INSTR]
SFX I   ek   eikig        ek                        [PLUR]+[POSS_PL_3]+[TERM]
SFX I   ek   eikhez       ek                        [PLUR]+[POSS_PL_3]+[ALL]
SFX I   ek   eiket        ek                        [PLUR]+[POSS_PL_3]+[ACC]
SFX I   ek   eiken        ek                        [PLUR]+[POSS_PL_3]+[SUE]
SFX I   ek   eikbõl       ek                        [PLUR]+[POSS_PL_3]+[ELA]
SFX I   ek   eikben       ek                        [PLUR]+[POSS_PL_3]+[INE]
SFX I   ek   eikbe        ek                        [PLUR]+[POSS_PL_3]+[ILL]
SFX I   ek   eik          ek                        [PLUR]+[POSS_PL_3]+[NOM]
SFX I   ek   eiig         ek                        [PLUR]+[POSS_SG_3]+[TERM]
SFX I   ek   eihez        ek                        [PLUR]+[POSS_SG_3]+[ALL]
SFX I   ek   eidül        ek                        [PLUR]+[POSS_SG_2]+[ESS]
SFX I   ek   eidéül       ek                        [PLUR]+[POSS_SG_2]+[POSSESSEE]+[ESS]
SFX I   ek   eidéért      ek                        [PLUR]+[POSS_SG_2]+[POSSESSEE]+[CAUS/FIN]
SFX I   ek   eidévé       ek                        [PLUR]+[POSS_SG_2]+[POSSESSEE]+[TRANS]
SFX I   ek   eidével      ek                        [PLUR]+[POSS_SG_2]+[POSSESSEE]+[INSTR]
SFX I   ek   eidétõl      ek                        [PLUR]+[POSS_SG_2]+[POSSESSEE]+[ABL]
SFX I   ek   eidét        ek                        [PLUR]+[POSS_SG_2]+[POSSESSEE]+[ACC]
SFX I   ek   eidérõl      ek                        [PLUR]+[POSS_SG_2]+[POSSESSEE]+[DEL]
SFX I   ek   eidért       ek                        [PLUR]+[POSS_SG_2]+[CAUS/FIN]
SFX I   ek   eidére       ek                        [PLUR]+[POSS_SG_2]+[POSSESSEE]+[SBL]
SFX I   ek   eidénél      ek                        [PLUR]+[POSS_SG_2]+[POSSESSEE]+[ADE]
SFX I   ek   eidének      ek                        [PLUR]+[POSS_SG_2]+[POSSESSEE]+[DAT]
SFX I   ek   eidén        ek                        [PLUR]+[POSS_SG_2]+[POSSESSEE]+[SUE]
SFX I   ek   eidéiül      ek                        [PLUR]+[POSS_SG_2]+[POSSESSEE]+[PLUR]+[ESS]
SFX I   ek   eidéiért     ek                        [PLUR]+[POSS_SG_2]+[POSSESSEE]+[PLUR]+[CAUS/FIN]
SFX I   ek   eidéivé      ek                        [PLUR]+[POSS_SG_2]+[POSSESSEE]+[PLUR]+[TRANS]
SFX I   ek   eidéivel     ek                        [PLUR]+[POSS_SG_2]+[POSSESSEE]+[PLUR]+[INSTR]
SFX I   ek   eidéitõl     ek                        [PLUR]+[POSS_SG_2]+[POSSESSEE]+[PLUR]+[ABL]
SFX I   ek   eidéit       ek                        [PLUR]+[POSS_SG_2]+[POSSESSEE]+[PLUR]+[ACC]
SFX I   ek   eidéirõl     ek                        [PLUR]+[POSS_SG_2]+[POSSESSEE]+[PLUR]+[DEL]
SFX I   ek   eidéire      ek                        [PLUR]+[POSS_SG_2]+[POSSESSEE]+[PLUR]+[SBL]
SFX I   ek   eidéinél     ek                        [PLUR]+[POSS_SG_2]+[POSSESSEE]+[PLUR]+[ADE]
SFX I   ek   eidéinek     ek                        [PLUR]+[POSS_SG_2]+[POSSESSEE]+[PLUR]+[DAT]
SFX I   ek   eidéin       ek                        [PLUR]+[POSS_SG_2]+[POSSESSEE]+[PLUR]+[SUE]
SFX I   ek   eidéiig      ek                        [PLUR]+[POSS_SG_2]+[POSSESSEE]+[PLUR]+[TERM]
SFX I   ek   eidéihez     ek                        [PLUR]+[POSS_SG_2]+[POSSESSEE]+[PLUR]+[ALL]
SFX I   ek   eidéig       ek                        [PLUR]+[POSS_SG_2]+[POSSESSEE]+[TERM]
SFX I   ek   eidéibõl     ek                        [PLUR]+[POSS_SG_2]+[POSSESSEE]+[PLUR]+[ELA]
SFX I   ek   eidéiben     ek                        [PLUR]+[POSS_SG_2]+[POSSESSEE]+[PLUR]+[INE]
SFX I   ek   eidéibe      ek                        [PLUR]+[POSS_SG_2]+[POSSESSEE]+[PLUR]+[ILL]
SFX I   ek   eidéi        ek                        [PLUR]+[POSS_SG_2]+[POSSESSEE]+[PLUR]+[NOM]
SFX I   ek   eidéhez      ek                        [PLUR]+[POSS_SG_2]+[POSSESSEE]+[ALL]
SFX I   ek   eidébõl      ek                        [PLUR]+[POSS_SG_2]+[POSSESSEE]+[ELA]
SFX I   ek   eidében      ek                        [PLUR]+[POSS_SG_2]+[POSSESSEE]+[INE]
SFX I   ek   eidébe       ek                        [PLUR]+[POSS_SG_2]+[POSSESSEE]+[ILL]
SFX I   ek   eidé         ek                        [PLUR]+[POSS_SG_2]+[POSSESSEE]+[NOM]
SFX I   ek   eidtõl       ek                        [PLUR]+[POSS_SG_2]+[ABL]
SFX I   ek   eidrõl       ek                        [PLUR]+[POSS_SG_2]+[DEL]
SFX I   ek   eidre        ek                        [PLUR]+[POSS_SG_2]+[SBL]
SFX I   ek   eidnél       ek                        [PLUR]+[POSS_SG_2]+[ADE]
SFX I   ek   eidnek       ek                        [PLUR]+[POSS_SG_2]+[DAT]
SFX I   ek   eidként      ek                        [PLUR]+[POSS_SG_2]+[FORM]
SFX I   ek   eidkor       ek                        [PLUR]+[POSS_SG_2]+[TEMP]
SFX I   ek   eidig        ek                        [PLUR]+[POSS_SG_2]+[TERM]
SFX I   ek   eidhez       ek                        [PLUR]+[POSS_SG_2]+[ALL]
SFX I   ek   eidet        ek                        [PLUR]+[POSS_SG_2]+[ACC]
SFX I   ek   eiden        ek                        [PLUR]+[POSS_SG_2]+[SUE]
SFX I   ek   eiddé        ek                        [PLUR]+[POSS_SG_2]+[TRANS]
SFX I   ek   eiddel       ek                        [PLUR]+[POSS_SG_2]+[INSTR]
SFX I   ek   eidbõl       ek                        [PLUR]+[POSS_SG_2]+[ELA]
SFX I   ek   eidben       ek                        [PLUR]+[POSS_SG_2]+[INE]
SFX I   ek   eidbe        ek                        [PLUR]+[POSS_SG_2]+[ILL]
SFX I   ek   eid          ek                        [PLUR]+[POSS_SG_2]+[NOM]
SFX I   ek   eibõl        ek                        [PLUR]+[POSS_SG_3]+[ELA]
SFX I   ek   eiben        ek                        [PLUR]+[POSS_SG_3]+[INE]
SFX I   ek   eibe         ek                        [PLUR]+[POSS_SG_3]+[ILL]
SFX I   ek   ei           ek                        [PLUR]+[POSS_SG_3]+[NOM]
SFX I   ek   edül         ek                        [POSS_SG_2]+[ESS]
SFX I   ek   edéül        ek                        [POSS_SG_2]+[POSSESSEE]+[ESS]
SFX I   ek   edéért       ek                        [POSS_SG_2]+[POSSESSEE]+[CAUS/FIN]
SFX I   ek   edévé        ek                        [POSS_SG_2]+[POSSESSEE]+[TRANS]
SFX I   ek   edével       ek                        [POSS_SG_2]+[POSSESSEE]+[INSTR]
SFX I   ek   edétõl       ek                        [POSS_SG_2]+[POSSESSEE]+[ABL]
SFX I   ek   edét         ek                        [POSS_SG_2]+[POSSESSEE]+[ACC]
SFX I   ek   edérõl       ek                        [POSS_SG_2]+[POSSESSEE]+[DEL]
SFX I   ek   edért        ek                        [POSS_SG_2]+[CAUS/FIN]
SFX I   ek   edére        ek                        [POSS_SG_2]+[POSSESSEE]+[SBL]
SFX I   ek   edénél       ek                        [POSS_SG_2]+[POSSESSEE]+[ADE]
SFX I   ek   edének       ek                        [POSS_SG_2]+[POSSESSEE]+[DAT]
SFX I   ek   edén         ek                        [POSS_SG_2]+[POSSESSEE]+[SUE]
SFX I   ek   edéiül       ek                        [POSS_SG_2]+[POSSESSEE]+[PLUR]+[ESS]
SFX I   ek   edéiért      ek                        [POSS_SG_2]+[POSSESSEE]+[PLUR]+[CAUS/FIN]
SFX I   ek   edéivé       ek                        [POSS_SG_2]+[POSSESSEE]+[PLUR]+[TRANS]
SFX I   ek   edéivel      ek                        [POSS_SG_2]+[POSSESSEE]+[PLUR]+[INSTR]
SFX I   ek   edéitõl      ek                        [POSS_SG_2]+[POSSESSEE]+[PLUR]+[ABL]
SFX I   ek   edéit        ek                        [POSS_SG_2]+[POSSESSEE]+[PLUR]+[ACC]
SFX I   ek   edéirõl      ek                        [POSS_SG_2]+[POSSESSEE]+[PLUR]+[DEL]
SFX I   ek   edéire       ek                        [POSS_SG_2]+[POSSESSEE]+[PLUR]+[SBL]
SFX I   ek   edéinél      ek                        [POSS_SG_2]+[POSSESSEE]+[PLUR]+[ADE]
SFX I   ek   edéinek      ek                        [POSS_SG_2]+[POSSESSEE]+[PLUR]+[DAT]
SFX I   ek   edéin        ek                        [POSS_SG_2]+[POSSESSEE]+[PLUR]+[SUE]
SFX I   ek   edéiig       ek                        [POSS_SG_2]+[POSSESSEE]+[PLUR]+[TERM]
SFX I   ek   edéihez      ek                        [POSS_SG_2]+[POSSESSEE]+[PLUR]+[ALL]
SFX I   ek   edéig        ek                        [POSS_SG_2]+[POSSESSEE]+[TERM]
SFX I   ek   edéibõl      ek                        [POSS_SG_2]+[POSSESSEE]+[PLUR]+[ELA]
SFX I   ek   edéiben      ek                        [POSS_SG_2]+[POSSESSEE]+[PLUR]+[INE]
SFX I   ek   edéibe       ek                        [POSS_SG_2]+[POSSESSEE]+[PLUR]+[ILL]
SFX I   ek   edéi         ek                        [POSS_SG_2]+[POSSESSEE]+[PLUR]+[NOM]
SFX I   ek   edéhez       ek                        [POSS_SG_2]+[POSSESSEE]+[ALL]
SFX I   ek   edébõl       ek                        [POSS_SG_2]+[POSSESSEE]+[ELA]
SFX I   ek   edében       ek                        [POSS_SG_2]+[POSSESSEE]+[INE]
SFX I   ek   edébe        ek                        [POSS_SG_2]+[POSSESSEE]+[ILL]
SFX I   ek   edé          ek                        [POSS_SG_2]+[POSSESSEE]+[NOM]
SFX I   ek   edtõl        ek                        [POSS_SG_2]+[ABL]
SFX I   ek   edrõl        ek                        [POSS_SG_2]+[DEL]
SFX I   ek   edre         ek                        [POSS_SG_2]+[SBL]
SFX I   ek   ednél        ek                        [POSS_SG_2]+[ADE]
SFX I   ek   ednek        ek                        [POSS_SG_2]+[DAT]
SFX I   ek   edként       ek                        [POSS_SG_2]+[FORM]
SFX I   ek   edkor        ek                        [POSS_SG_2]+[TEMP]
SFX I   ek   edig         ek                        [POSS_SG_2]+[TERM]
SFX I   ek   edhez        ek                        [POSS_SG_2]+[ALL]
SFX I   ek   edet         ek                        [POSS_SG_2]+[ACC]
SFX I   ek   eden         ek                        [POSS_SG_2]+[SUE]
SFX I   ek   eddé         ek                        [POSS_SG_2]+[TRANS]
SFX I   ek   eddel        ek                        [POSS_SG_2]+[INSTR]
SFX I   ek   edbõl        ek                        [POSS_SG_2]+[ELA]
SFX I   ek   edben        ek                        [POSS_SG_2]+[INE]
SFX I   ek   edbe         ek                        [POSS_SG_2]+[ILL]
SFX I   ek   ed           ek                        [POSS_SG_2]+[NOM]
SFX I   ek   ed           ek                        [POSS_SG_2]+[ACC]
SFX I   ek   e            [^dt]ek                   [POSS_SG_3]+[NOM]
SFX I   ak   áéért        [^dt]ak                   [POSS_SG_3]+[POSSESSEE]+[CAUS/FIN]
SFX I   ak   áévá         [^dt]ak                   [POSS_SG_3]+[POSSESSEE]+[TRANS]
SFX I   ak   áéval        [^dt]ak                   [POSS_SG_3]+[POSSESSEE]+[INSTR]
SFX I   ak   áéul         [^dt]ak                   [POSS_SG_3]+[POSSESSEE]+[ESS]
SFX I   ak   áétól        [^dt]ak                   [POSS_SG_3]+[POSSESSEE]+[ABL]
SFX I   ak   áét          [^dt]ak                   [POSS_SG_3]+[POSSESSEE]+[ACC]
SFX I   ak   áéról        [^dt]ak                   [POSS_SG_3]+[POSSESSEE]+[DEL]
SFX I   ak   áért         [^dt]ak                   [POSS_SG_3]+[CAUS/FIN]
SFX I   ak   áéra         [^dt]ak                   [POSS_SG_3]+[POSSESSEE]+[SBL]
SFX I   ak   áénál        [^dt]ak                   [POSS_SG_3]+[POSSESSEE]+[ADE]
SFX I   ak   áénak        [^dt]ak                   [POSS_SG_3]+[POSSESSEE]+[DAT]
SFX I   ak   áén          [^dt]ak                   [POSS_SG_3]+[POSSESSEE]+[SUE]
SFX I   ak   áéiért       [^dt]ak                   [POSS_SG_3]+[POSSESSEE]+[PLUR]+[CAUS/FIN]
SFX I   ak   áéivá        [^dt]ak                   [POSS_SG_3]+[POSSESSEE]+[PLUR]+[TRANS]
SFX I   ak   áéival       [^dt]ak                   [POSS_SG_3]+[POSSESSEE]+[PLUR]+[INSTR]
SFX I   ak   áéiul        [^dt]ak                   [POSS_SG_3]+[POSSESSEE]+[PLUR]+[ESS]
SFX I   ak   áéitól       [^dt]ak                   [POSS_SG_3]+[POSSESSEE]+[PLUR]+[ABL]
SFX I   ak   áéit         [^dt]ak                   [POSS_SG_3]+[POSSESSEE]+[PLUR]+[ACC]
SFX I   ak   áéiról       [^dt]ak                   [POSS_SG_3]+[POSSESSEE]+[PLUR]+[DEL]
SFX I   ak   áéira        [^dt]ak                   [POSS_SG_3]+[POSSESSEE]+[PLUR]+[SBL]
SFX I   ak   áéinál       [^dt]ak                   [POSS_SG_3]+[POSSESSEE]+[PLUR]+[ADE]
SFX I   ak   áéinak       [^dt]ak                   [POSS_SG_3]+[POSSESSEE]+[PLUR]+[DAT]
SFX I   ak   áéin         [^dt]ak                   [POSS_SG_3]+[POSSESSEE]+[PLUR]+[SUE]
SFX I   ak   áéiig        [^dt]ak                   [POSS_SG_3]+[POSSESSEE]+[PLUR]+[TERM]
SFX I   ak   áéihoz       [^dt]ak                   [POSS_SG_3]+[POSSESSEE]+[PLUR]+[ALL]
SFX I   ak   áéig         [^dt]ak                   [POSS_SG_3]+[POSSESSEE]+[TERM]
SFX I   ak   áéiból       [^dt]ak                   [POSS_SG_3]+[POSSESSEE]+[PLUR]+[ELA]
SFX I   ak   áéiban       [^dt]ak                   [POSS_SG_3]+[POSSESSEE]+[PLUR]+[INE]
SFX I   ak   áéiba        [^dt]ak                   [POSS_SG_3]+[POSSESSEE]+[PLUR]+[ILL]
SFX I   ak   áéi          [^dt]ak                   [POSS_SG_3]+[POSSESSEE]+[PLUR]+[NOM]
SFX I   ak   áéhoz        [^dt]ak                   [POSS_SG_3]+[POSSESSEE]+[ALL]
SFX I   ak   áéból        [^dt]ak                   [POSS_SG_3]+[POSSESSEE]+[ELA]
SFX I   ak   áéban        [^dt]ak                   [POSS_SG_3]+[POSSESSEE]+[INE]
SFX I   ak   áéba         [^dt]ak                   [POSS_SG_3]+[POSSESSEE]+[ILL]
SFX I   ak   áé           [^dt]ak                   [POSS_SG_3]+[POSSESSEE]+[NOM]
SFX I   ak   ává          [^dt]ak                   [POSS_SG_3]+[TRANS]
SFX I   ak   ával         [^dt]ak                   [POSS_SG_3]+[INSTR]
SFX I   ak   ául          [^dt]ak                   [POSS_SG_3]+[ESS]
SFX I   ak   ától         [^dt]ak                   [POSS_SG_3]+[ABL]
SFX I   ak   át           [^dt]ak                   [POSS_SG_3]+[ACC]
SFX I   ak   áról         [^dt]ak                   [POSS_SG_3]+[DEL]
SFX I   ak   ára          [^dt]ak                   [POSS_SG_3]+[SBL]
SFX I   ak   ánál         [^dt]ak                   [POSS_SG_3]+[ADE]
SFX I   ak   ának         [^dt]ak                   [POSS_SG_3]+[DAT]
SFX I   ak   án           [^dt]ak                   [POSS_SG_3]+[SUE]
SFX I   ak   áig          [^dt]ak                   [POSS_SG_3]+[TERM]
SFX I   ak   ához         [^dt]ak                   [POSS_SG_3]+[ALL]
SFX I   ak   ából         [^dt]ak                   [POSS_SG_3]+[ELA]
SFX I   ak   ában         [^dt]ak                   [POSS_SG_3]+[INE]
SFX I   ak   ába          [^dt]ak                   [POSS_SG_3]+[ILL]
SFX I   ak   unkéért      ak                        [POSS_PL_1]+[POSSESSEE]+[CAUS/FIN]
SFX I   ak   unkévá       ak                        [POSS_PL_1]+[POSSESSEE]+[TRANS]
SFX I   ak   unkéval      ak                        [POSS_PL_1]+[POSSESSEE]+[INSTR]
SFX I   ak   unkéul       ak                        [POSS_PL_1]+[POSSESSEE]+[ESS]
SFX I   ak   unkétól      ak                        [POSS_PL_1]+[POSSESSEE]+[ABL]
SFX I   ak   unkét        ak                        [POSS_PL_1]+[POSSESSEE]+[ACC]
SFX I   ak   unkéról      ak                        [POSS_PL_1]+[POSSESSEE]+[DEL]
SFX I   ak   unkért       ak                        [POSS_PL_1]+[CAUS/FIN]
SFX I   ak   unkéra       ak                        [POSS_PL_1]+[POSSESSEE]+[SBL]
SFX I   ak   unkénál      ak                        [POSS_PL_1]+[POSSESSEE]+[ADE]
SFX I   ak   unkénak      ak                        [POSS_PL_1]+[POSSESSEE]+[DAT]
SFX I   ak   unkén        ak                        [POSS_PL_1]+[POSSESSEE]+[SUE]
SFX I   ak   unkéiért     ak                        [POSS_PL_1]+[POSSESSEE]+[PLUR]+[CAUS/FIN]
SFX I   ak   unkéivá      ak                        [POSS_PL_1]+[POSSESSEE]+[PLUR]+[TRANS]
SFX I   ak   unkéival     ak                        [POSS_PL_1]+[POSSESSEE]+[PLUR]+[INSTR]
SFX I   ak   unkéiul      ak                        [POSS_PL_1]+[POSSESSEE]+[PLUR]+[ESS]
SFX I   ak   unkéitól     ak                        [POSS_PL_1]+[POSSESSEE]+[PLUR]+[ABL]
SFX I   ak   unkéit       ak                        [POSS_PL_1]+[POSSESSEE]+[PLUR]+[ACC]
SFX I   ak   unkéiról     ak                        [POSS_PL_1]+[POSSESSEE]+[PLUR]+[DEL]
SFX I   ak   unkéira      ak                        [POSS_PL_1]+[POSSESSEE]+[PLUR]+[SBL]
SFX I   ak   unkéinál     ak                        [POSS_PL_1]+[POSSESSEE]+[PLUR]+[ADE]
SFX I   ak   unkéinak     ak                        [POSS_PL_1]+[POSSESSEE]+[PLUR]+[DAT]
SFX I   ak   unkéin       ak                        [POSS_PL_1]+[POSSESSEE]+[PLUR]+[SUE]
SFX I   ak   unkéiig      ak                        [POSS_PL_1]+[POSSESSEE]+[PLUR]+[TERM]
SFX I   ak   unkéihoz     ak                        [POSS_PL_1]+[POSSESSEE]+[PLUR]+[ALL]
SFX I   ak   unkéig       ak                        [POSS_PL_1]+[POSSESSEE]+[TERM]
SFX I   ak   unkéiból     ak                        [POSS_PL_1]+[POSSESSEE]+[PLUR]+[ELA]
SFX I   ak   unkéiban     ak                        [POSS_PL_1]+[POSSESSEE]+[PLUR]+[INE]
SFX I   ak   unkéiba      ak                        [POSS_PL_1]+[POSSESSEE]+[PLUR]+[ILL]
SFX I   ak   unkéi        ak                        [POSS_PL_1]+[POSSESSEE]+[PLUR]+[NOM]
SFX I   ak   unkéhoz      ak                        [POSS_PL_1]+[POSSESSEE]+[ALL]
SFX I   ak   unkéból      ak                        [POSS_PL_1]+[POSSESSEE]+[ELA]
SFX I   ak   unkéban      ak                        [POSS_PL_1]+[POSSESSEE]+[INE]
SFX I   ak   unkéba       ak                        [POSS_PL_1]+[POSSESSEE]+[ILL]
SFX I   ak   unké         ak                        [POSS_PL_1]+[POSSESSEE]+[NOM]
SFX I   ak   unkul        ak                        [POSS_PL_1]+[ESS]
SFX I   ak   unktól       ak                        [POSS_PL_1]+[ABL]
SFX I   ak   unkról       ak                        [POSS_PL_1]+[DEL]
SFX I   ak   unkra        ak                        [POSS_PL_1]+[SBL]
SFX I   ak   unkon        ak                        [POSS_PL_1]+[SUE]
SFX I   ak   unknál       ak                        [POSS_PL_1]+[ADE]
SFX I   ak   unknak       ak                        [POSS_PL_1]+[DAT]
SFX I   ak   unkként      ak                        [POSS_PL_1]+[FORM]
SFX I   ak   unkká        ak                        [POSS_PL_1]+[TRANS]
SFX I   ak   unkkor       ak                        [POSS_PL_1]+[TEMP]
SFX I   ak   unkkal       ak                        [POSS_PL_1]+[INSTR]
SFX I   ak   unkig        ak                        [POSS_PL_1]+[TERM]
SFX I   ak   unkhoz       ak                        [POSS_PL_1]+[ALL]
SFX I   ak   unkból       ak                        [POSS_PL_1]+[ELA]
SFX I   ak   unkban       ak                        [POSS_PL_1]+[INE]
SFX I   ak   unkba        ak                        [POSS_PL_1]+[ILL]
SFX I   ak   unkat        ak                        [POSS_PL_1]+[ACC]
SFX I   ak   unk          ak                        [POSS_PL_1]+[NOM]
SFX I   ak   unk          ak                        [POSS_PL_1]+[ACC]
SFX I   ak   ukéért       ak                        [POSS_PL_3]+[POSSESSEE]+[CAUS/FIN]
SFX I   ak   ukévá        ak                        [POSS_PL_3]+[POSSESSEE]+[TRANS]
SFX I   ak   ukéval       ak                        [POSS_PL_3]+[POSSESSEE]+[INSTR]
SFX I   ak   ukéul        ak                        [POSS_PL_3]+[POSSESSEE]+[ESS]
SFX I   ak   ukétól       ak                        [POSS_PL_3]+[POSSESSEE]+[ABL]
SFX I   ak   ukét         ak                        [POSS_PL_3]+[POSSESSEE]+[ACC]
SFX I   ak   ukéról       ak                        [POSS_PL_3]+[POSSESSEE]+[DEL]
SFX I   ak   ukért        ak                        [POSS_PL_3]+[CAUS/FIN]
SFX I   ak   ukéra        ak                        [POSS_PL_3]+[POSSESSEE]+[SBL]
SFX I   ak   ukénál       ak                        [POSS_PL_3]+[POSSESSEE]+[ADE]
SFX I   ak   ukénak       ak                        [POSS_PL_3]+[POSSESSEE]+[DAT]
SFX I   ak   ukén         ak                        [POSS_PL_3]+[POSSESSEE]+[SUE]
SFX I   ak   ukéiért      ak                        [POSS_PL_3]+[POSSESSEE]+[PLUR]+[CAUS/FIN]
SFX I   ak   ukéivá       ak                        [POSS_PL_3]+[POSSESSEE]+[PLUR]+[TRANS]
SFX I   ak   ukéival      ak                        [POSS_PL_3]+[POSSESSEE]+[PLUR]+[INSTR]
SFX I   ak   ukéiul       ak                        [POSS_PL_3]+[POSSESSEE]+[PLUR]+[ESS]
SFX I   ak   ukéitól      ak                        [POSS_PL_3]+[POSSESSEE]+[PLUR]+[ABL]
SFX I   ak   ukéit        ak                        [POSS_PL_3]+[POSSESSEE]+[PLUR]+[ACC]
SFX I   ak   ukéiról      ak                        [POSS_PL_3]+[POSSESSEE]+[PLUR]+[DEL]
SFX I   ak   ukéira       ak                        [POSS_PL_3]+[POSSESSEE]+[PLUR]+[SBL]
SFX I   ak   ukéinál      ak                        [POSS_PL_3]+[POSSESSEE]+[PLUR]+[ADE]
SFX I   ak   ukéinak      ak                        [POSS_PL_3]+[POSSESSEE]+[PLUR]+[DAT]
SFX I   ak   ukéin        ak                        [POSS_PL_3]+[POSSESSEE]+[PLUR]+[SUE]
SFX I   ak   ukéiig       ak                        [POSS_PL_3]+[POSSESSEE]+[PLUR]+[TERM]
SFX I   ak   ukéihoz      ak                        [POSS_PL_3]+[POSSESSEE]+[PLUR]+[ALL]
SFX I   ak   ukéig        ak                        [POSS_PL_3]+[POSSESSEE]+[TERM]
SFX I   ak   ukéiból      ak                        [POSS_PL_3]+[POSSESSEE]+[PLUR]+[ELA]
SFX I   ak   ukéiban      ak                        [POSS_PL_3]+[POSSESSEE]+[PLUR]+[INE]
SFX I   ak   ukéiba       ak                        [POSS_PL_3]+[POSSESSEE]+[PLUR]+[ILL]
SFX I   ak   ukéi         ak                        [POSS_PL_3]+[POSSESSEE]+[PLUR]+[NOM]
SFX I   ak   ukéhoz       ak                        [POSS_PL_3]+[POSSESSEE]+[ALL]
SFX I   ak   ukéból       ak                        [POSS_PL_3]+[POSSESSEE]+[ELA]
SFX I   ak   ukéban       ak                        [POSS_PL_3]+[POSSESSEE]+[INE]
SFX I   ak   ukéba        ak                        [POSS_PL_3]+[POSSESSEE]+[ILL]
SFX I   ak   uké          ak                        [POSS_PL_3]+[POSSESSEE]+[NOM]
SFX I   ak   ukul         ak                        [POSS_PL_3]+[ESS]
SFX I   ak   uktól        ak                        [POSS_PL_3]+[ABL]
SFX I   ak   ukról        ak                        [POSS_PL_3]+[DEL]
SFX I   ak   ukra         ak                        [POSS_PL_3]+[SBL]
SFX I   ak   ukon         ak                        [POSS_PL_3]+[SUE]
SFX I   ak   uknál        ak                        [POSS_PL_3]+[ADE]
SFX I   ak   uknak        ak                        [POSS_PL_3]+[DAT]
SFX I   ak   ukként       ak                        [POSS_PL_3]+[FORM]
SFX I   ak   ukká         ak                        [POSS_PL_3]+[TRANS]
SFX I   ak   ukkor        ak                        [POSS_PL_3]+[TEMP]
SFX I   ak   ukkal        ak                        [POSS_PL_3]+[INSTR]
SFX I   ak   ukig         ak                        [POSS_PL_3]+[TERM]
SFX I   ak   ukhoz        ak                        [POSS_PL_3]+[ALL]
SFX I   ak   ukból        ak                        [POSS_PL_3]+[ELA]
SFX I   ak   ukban        ak                        [POSS_PL_3]+[INE]
SFX I   ak   ukba         ak                        [POSS_PL_3]+[ILL]
SFX I   ak   ukat         ak                        [POSS_PL_3]+[ACC]
SFX I   ak   uk           ak                        [POSS_PL_3]+[NOM]
SFX I   ak   uk           ak                        [POSS_PL_3]+[ACC]
SFX I   ak   on           vak                       [SUE]
SFX I   ak   atokéért     ak                        [POSS_PL_2]+[POSSESSEE]+[CAUS/FIN]
SFX I   ak   atokévá      ak                        [POSS_PL_2]+[POSSESSEE]+[TRANS]
SFX I   ak   atokéval     ak                        [POSS_PL_2]+[POSSESSEE]+[INSTR]
SFX I   ak   atokéul      ak                        [POSS_PL_2]+[POSSESSEE]+[ESS]
SFX I   ak   atokétól     ak                        [POSS_PL_2]+[POSSESSEE]+[ABL]
SFX I   ak   atokét       ak                        [POSS_PL_2]+[POSSESSEE]+[ACC]
SFX I   ak   atokéról     ak                        [POSS_PL_2]+[POSSESSEE]+[DEL]
SFX I   ak   atokért      ak                        [POSS_PL_2]+[CAUS/FIN]
SFX I   ak   atokéra      ak                        [POSS_PL_2]+[POSSESSEE]+[SBL]
SFX I   ak   atokénál     ak                        [POSS_PL_2]+[POSSESSEE]+[ADE]
SFX I   ak   atokénak     ak                        [POSS_PL_2]+[POSSESSEE]+[DAT]
SFX I   ak   atokén       ak                        [POSS_PL_2]+[POSSESSEE]+[SUE]
SFX I   ak   atokéiért    ak                        [POSS_PL_2]+[POSSESSEE]+[PLUR]+[CAUS/FIN]
SFX I   ak   atokéivá     ak                        [POSS_PL_2]+[POSSESSEE]+[PLUR]+[TRANS]
SFX I   ak   atokéival    ak                        [POSS_PL_2]+[POSSESSEE]+[PLUR]+[INSTR]
SFX I   ak   atokéiul     ak                        [POSS_PL_2]+[POSSESSEE]+[PLUR]+[ESS]
SFX I   ak   atokéitól    ak                        [POSS_PL_2]+[POSSESSEE]+[PLUR]+[ABL]
SFX I   ak   atokéit      ak                        [POSS_PL_2]+[POSSESSEE]+[PLUR]+[ACC]
SFX I   ak   atokéiról    ak                        [POSS_PL_2]+[POSSESSEE]+[PLUR]+[DEL]
SFX I   ak   atokéira     ak                        [POSS_PL_2]+[POSSESSEE]+[PLUR]+[SBL]
SFX I   ak   atokéinál    ak                        [POSS_PL_2]+[POSSESSEE]+[PLUR]+[ADE]
SFX I   ak   atokéinak    ak                        [POSS_PL_2]+[POSSESSEE]+[PLUR]+[DAT]
SFX I   ak   atokéin      ak                        [POSS_PL_2]+[POSSESSEE]+[PLUR]+[SUE]
SFX I   ak   atokéiig     ak                        [POSS_PL_2]+[POSSESSEE]+[PLUR]+[TERM]
SFX I   ak   atokéihoz    ak                        [POSS_PL_2]+[POSSESSEE]+[PLUR]+[ALL]
SFX I   ak   atokéig      ak                        [POSS_PL_2]+[POSSESSEE]+[TERM]
SFX I   ak   atokéiból    ak                        [POSS_PL_2]+[POSSESSEE]+[PLUR]+[ELA]
SFX I   ak   atokéiban    ak                        [POSS_PL_2]+[POSSESSEE]+[PLUR]+[INE]
SFX I   ak   atokéiba     ak                        [POSS_PL_2]+[POSSESSEE]+[PLUR]+[ILL]
SFX I   ak   atokéi       ak                        [POSS_PL_2]+[POSSESSEE]+[PLUR]+[NOM]
SFX I   ak   atokéhoz     ak                        [POSS_PL_2]+[POSSESSEE]+[ALL]
SFX I   ak   atokéból     ak                        [POSS_PL_2]+[POSSESSEE]+[ELA]
SFX I   ak   atokéban     ak                        [POSS_PL_2]+[POSSESSEE]+[INE]
SFX I   ak   atokéba      ak                        [POSS_PL_2]+[POSSESSEE]+[ILL]
SFX I   ak   atoké        ak                        [POSS_PL_2]+[POSSESSEE]+[NOM]
SFX I   ak   atokul       ak                        [POSS_PL_2]+[ESS]
SFX I   ak   atoktól      ak                        [POSS_PL_2]+[ABL]
SFX I   ak   atokról      ak                        [POSS_PL_2]+[DEL]
SFX I   ak   atokra       ak                        [POSS_PL_2]+[SBL]
SFX I   ak   atokon       ak                        [POSS_PL_2]+[SUE]
SFX I   ak   atoknál      ak                        [POSS_PL_2]+[ADE]
SFX I   ak   atoknak      ak                        [POSS_PL_2]+[DAT]
SFX I   ak   atokként     ak                        [POSS_PL_2]+[FORM]
SFX I   ak   atokká       ak                        [POSS_PL_2]+[TRANS]
SFX I   ak   atokkor      ak                        [POSS_PL_2]+[TEMP]
SFX I   ak   atokkal      ak                        [POSS_PL_2]+[INSTR]
SFX I   ak   atokig       ak                        [POSS_PL_2]+[TERM]
SFX I   ak   atokhoz      ak                        [POSS_PL_2]+[ALL]
SFX I   ak   atokból      ak                        [POSS_PL_2]+[ELA]
SFX I   ak   atokban      ak                        [POSS_PL_2]+[INE]
SFX I   ak   atokba       ak                        [POSS_PL_2]+[ILL]
SFX I   ak   atokat       ak                        [POSS_PL_2]+[ACC]
SFX I   ak   atok         ak                        [POSS_PL_2]+[NOM]
SFX I   ak   atok         ak                        [POSS_PL_2]+[ACC]
SFX I   ak   at           ak                        [ACC]
SFX I   ak   astul        ak                        [stUl_COMITATIVE_adv]
SFX I   ak   ankénti      ak                        [nként_PERIOD_adv]+[i_PLACE/TIME_adj]{+[NOM]}{+[NOM]} UFÖ
SFX I   ak   anként       ak                        [nként_PERIOD_adv]
SFX I   ak   améért       ak                        [POSS_SG_1]+[POSSESSEE]+[CAUS/FIN]
SFX I   ak   amévá        ak                        [POSS_SG_1]+[POSSESSEE]+[TRANS]
SFX I   ak   améval       ak                        [POSS_SG_1]+[POSSESSEE]+[INSTR]
SFX I   ak   améul        ak                        [POSS_SG_1]+[POSSESSEE]+[ESS]
SFX I   ak   amétól       ak                        [POSS_SG_1]+[POSSESSEE]+[ABL]
SFX I   ak   amét         ak                        [POSS_SG_1]+[POSSESSEE]+[ACC]
SFX I   ak   améról       ak                        [POSS_SG_1]+[POSSESSEE]+[DEL]
SFX I   ak   amért        ak                        [POSS_SG_1]+[CAUS/FIN]
SFX I   ak   améra        ak                        [POSS_SG_1]+[POSSESSEE]+[SBL]
SFX I   ak   aménál       ak                        [POSS_SG_1]+[POSSESSEE]+[ADE]
SFX I   ak   aménak       ak                        [POSS_SG_1]+[POSSESSEE]+[DAT]
SFX I   ak   amén         ak                        [POSS_SG_1]+[POSSESSEE]+[SUE]
SFX I   ak   améiért      ak                        [POSS_SG_1]+[POSSESSEE]+[PLUR]+[CAUS/FIN]
SFX I   ak   améivá       ak                        [POSS_SG_1]+[POSSESSEE]+[PLUR]+[TRANS]
SFX I   ak   améival      ak                        [POSS_SG_1]+[POSSESSEE]+[PLUR]+[INSTR]
SFX I   ak   améiul       ak                        [POSS_SG_1]+[POSSESSEE]+[PLUR]+[ESS]
SFX I   ak   améitól      ak                        [POSS_SG_1]+[POSSESSEE]+[PLUR]+[ABL]
SFX I   ak   améit        ak                        [POSS_SG_1]+[POSSESSEE]+[PLUR]+[ACC]
SFX I   ak   améiról      ak                        [POSS_SG_1]+[POSSESSEE]+[PLUR]+[DEL]
SFX I   ak   améira       ak                        [POSS_SG_1]+[POSSESSEE]+[PLUR]+[SBL]
SFX I   ak   améinál      ak                        [POSS_SG_1]+[POSSESSEE]+[PLUR]+[ADE]
SFX I   ak   améinak      ak                        [POSS_SG_1]+[POSSESSEE]+[PLUR]+[DAT]
SFX I   ak   améin        ak                        [POSS_SG_1]+[POSSESSEE]+[PLUR]+[SUE]
SFX I   ak   améiig       ak                        [POSS_SG_1]+[POSSESSEE]+[PLUR]+[TERM]
SFX I   ak   améihoz      ak                        [POSS_SG_1]+[POSSESSEE]+[PLUR]+[ALL]
SFX I   ak   améig        ak                        [POSS_SG_1]+[POSSESSEE]+[TERM]
SFX I   ak   améiból      ak                        [POSS_SG_1]+[POSSESSEE]+[PLUR]+[ELA]
SFX I   ak   améiban      ak                        [POSS_SG_1]+[POSSESSEE]+[PLUR]+[INE]
SFX I   ak   améiba       ak                        [POSS_SG_1]+[POSSESSEE]+[PLUR]+[ILL]
SFX I   ak   améi         ak                        [POSS_SG_1]+[POSSESSEE]+[PLUR]+[NOM]
SFX I   ak   améhoz       ak                        [POSS_SG_1]+[POSSESSEE]+[ALL]
SFX I   ak   améból       ak                        [POSS_SG_1]+[POSSESSEE]+[ELA]
SFX I   ak   améban       ak                        [POSS_SG_1]+[POSSESSEE]+[INE]
SFX I   ak   améba        ak                        [POSS_SG_1]+[POSSESSEE]+[ILL]
SFX I   ak   amé          ak                        [POSS_SG_1]+[POSSESSEE]+[NOM]
SFX I   ak   amul         ak                        [POSS_SG_1]+[ESS]
SFX I   ak   amtól        ak                        [POSS_SG_1]+[ABL]
SFX I   ak   amról        ak                        [POSS_SG_1]+[DEL]
SFX I   ak   amra         ak                        [POSS_SG_1]+[SBL]
SFX I   ak   amon         ak                        [POSS_SG_1]+[SUE]
SFX I   ak   amnál        ak                        [POSS_SG_1]+[ADE]
SFX I   ak   amnak        ak                        [POSS_SG_1]+[DAT]
SFX I   ak   ammá         ak                        [POSS_SG_1]+[TRANS]
SFX I   ak   ammal        ak                        [POSS_SG_1]+[INSTR]
SFX I   ak   amként       ak                        [POSS_SG_1]+[FORM]
SFX I   ak   amkor        ak                        [POSS_SG_1]+[TEMP]
SFX I   ak   amig         ak                        [POSS_SG_1]+[TERM]
SFX I   ak   amhoz        ak                        [POSS_SG_1]+[ALL]
SFX I   ak   amból        ak                        [POSS_SG_1]+[ELA]
SFX I   ak   amban        ak                        [POSS_SG_1]+[INE]
SFX I   ak   amba         ak                        [POSS_SG_1]+[ILL]
SFX I   ak   amat         ak                        [POSS_SG_1]+[ACC]
SFX I   ak   am           ak                        [POSS_SG_1]+[NOM]
SFX I   ak   am           ak                        [POSS_SG_1]+[ACC]
SFX I   ak   akéért       ak                        [PLUR]+[POSSESSEE]+[CAUS/FIN]
SFX I   ak   akévá        ak                        [PLUR]+[POSSESSEE]+[TRANS]
SFX I   ak   akéval       ak                        [PLUR]+[POSSESSEE]+[INSTR]
SFX I   ak   akéul        ak                        [PLUR]+[POSSESSEE]+[ESS]
SFX I   ak   akétól       ak                        [PLUR]+[POSSESSEE]+[ABL]
SFX I   ak   akét         ak                        [PLUR]+[POSSESSEE]+[ACC]
SFX I   ak   akéról       ak                        [PLUR]+[POSSESSEE]+[DEL]
SFX I   ak   akért        ak                        [PLUR]+[CAUS/FIN]
SFX I   ak   akéra        ak                        [PLUR]+[POSSESSEE]+[SBL]
SFX I   ak   akénál       ak                        [PLUR]+[POSSESSEE]+[ADE]
SFX I   ak   aként        [^dt]ak                   [POSS_SG_3]+[FORM]
SFX I   ak   akénak       ak                        [PLUR]+[POSSESSEE]+[DAT]
SFX I   ak   akén         ak                        [PLUR]+[POSSESSEE]+[SUE]
SFX I   ak   akéiért      ak                        [PLUR]+[POSSESSEE]+[PLUR]+[CAUS/FIN]
SFX I   ak   akéivá       ak                        [PLUR]+[POSSESSEE]+[PLUR]+[TRANS]
SFX I   ak   akéival      ak                        [PLUR]+[POSSESSEE]+[PLUR]+[INSTR]
SFX I   ak   akéiul       ak                        [PLUR]+[POSSESSEE]+[PLUR]+[ESS]
SFX I   ak   akéitól      ak                        [PLUR]+[POSSESSEE]+[PLUR]+[ABL]
SFX I   ak   akéit        ak                        [PLUR]+[POSSESSEE]+[PLUR]+[ACC]
SFX I   ak   akéiról      ak                        [PLUR]+[POSSESSEE]+[PLUR]+[DEL]
SFX I   ak   akéira       ak                        [PLUR]+[POSSESSEE]+[PLUR]+[SBL]
SFX I   ak   akéinál      ak                        [PLUR]+[POSSESSEE]+[PLUR]+[ADE]
SFX I   ak   akéinak      ak                        [PLUR]+[POSSESSEE]+[PLUR]+[DAT]
SFX I   ak   akéin        ak                        [PLUR]+[POSSESSEE]+[PLUR]+[SUE]
SFX I   ak   akéiig       ak                        [PLUR]+[POSSESSEE]+[PLUR]+[TERM]
SFX I   ak   akéihoz      ak                        [PLUR]+[POSSESSEE]+[PLUR]+[ALL]
SFX I   ak   akéig        ak                        [PLUR]+[POSSESSEE]+[TERM]
SFX I   ak   akéiból      ak                        [PLUR]+[POSSESSEE]+[PLUR]+[ELA]
SFX I   ak   akéiban      ak                        [PLUR]+[POSSESSEE]+[PLUR]+[INE]
SFX I   ak   akéiba       ak                        [PLUR]+[POSSESSEE]+[PLUR]+[ILL]
SFX I   ak   akéi         ak                        [PLUR]+[POSSESSEE]+[PLUR]+[NOM]
SFX I   ak   akéhoz       ak                        [PLUR]+[POSSESSEE]+[ALL]
SFX I   ak   akéból       ak                        [PLUR]+[POSSESSEE]+[ELA]
SFX I   ak   akéban       ak                        [PLUR]+[POSSESSEE]+[INE]
SFX I   ak   akéba        ak                        [PLUR]+[POSSESSEE]+[ILL]
SFX I   ak   aké          ak                        [PLUR]+[POSSESSEE]+[NOM]
SFX I   ak   akul         ak                        [PLUR]+[ESS]
SFX I   ak   aktól        ak                        [PLUR]+[ABL]
SFX I   ak   akról        ak                        [PLUR]+[DEL]
SFX I   ak   akra         ak                        [PLUR]+[SBL]
SFX I   ak   akor         [^dt]ak                   [POSS_SG_3]+[TEMP]
SFX I   ak   akon         ak                        [PLUR]+[SUE]
SFX I   ak   aknál        ak                        [PLUR]+[ADE]
SFX I   ak   aknak        ak                        [PLUR]+[DAT]
SFX I   ak   akként       ak                        [PLUR]+[FORM]
SFX I   ak   akká         ak                        [PLUR]+[TRANS]
SFX I   ak   akkor        ak                        [PLUR]+[TEMP]
SFX I   ak   akkal        ak                        [PLUR]+[INSTR]
SFX I   ak   akig         ak                        [PLUR]+[TERM]
SFX I   ak   akhoz        ak                        [PLUR]+[ALL]
SFX I   ak   akból        ak                        [PLUR]+[ELA]
SFX I   ak   akban        ak                        [PLUR]+[INE]
SFX I   ak   akba         ak                        [PLUR]+[ILL]
SFX I   ak   akat         ak                        [PLUR]+[ACC]
SFX I   ak   aiéért       ak                        [PLUR]+[POSS_SG_3]+[POSSESSEE]+[CAUS/FIN]
SFX I   ak   aiévá        ak                        [PLUR]+[POSS_SG_3]+[POSSESSEE]+[TRANS]
SFX I   ak   aiéval       ak                        [PLUR]+[POSS_SG_3]+[POSSESSEE]+[INSTR]
SFX I   ak   aiéul        ak                        [PLUR]+[POSS_SG_3]+[POSSESSEE]+[ESS]
SFX I   ak   aiétól       ak                        [PLUR]+[POSS_SG_3]+[POSSESSEE]+[ABL]
SFX I   ak   aiét         ak                        [PLUR]+[POSS_SG_3]+[POSSESSEE]+[ACC]
SFX I   ak   aiéról       ak                        [PLUR]+[POSS_SG_3]+[POSSESSEE]+[DEL]
SFX I   ak   aiért        ak                        [PLUR]+[POSS_SG_3]+[CAUS/FIN]
SFX I   ak   aiéra        ak                        [PLUR]+[POSS_SG_3]+[POSSESSEE]+[SBL]
SFX I   ak   aiénál       ak                        [PLUR]+[POSS_SG_3]+[POSSESSEE]+[ADE]
SFX I   ak   aiénak       ak                        [PLUR]+[POSS_SG_3]+[POSSESSEE]+[DAT]
SFX I   ak   aién         ak                        [PLUR]+[POSS_SG_3]+[POSSESSEE]+[SUE]
SFX I   ak   aiéiért      ak                        [PLUR]+[POSS_SG_3]+[POSSESSEE]+[PLUR]+[CAUS/FIN]
SFX I   ak   aiéivá       ak                        [PLUR]+[POSS_SG_3]+[POSSESSEE]+[PLUR]+[TRANS]
SFX I   ak   aiéival      ak                        [PLUR]+[POSS_SG_3]+[POSSESSEE]+[PLUR]+[INSTR]
SFX I   ak   aiéiul       ak                        [PLUR]+[POSS_SG_3]+[POSSESSEE]+[PLUR]+[ESS]
SFX I   ak   aiéitól      ak                        [PLUR]+[POSS_SG_3]+[POSSESSEE]+[PLUR]+[ABL]
SFX I   ak   aiéit        ak                        [PLUR]+[POSS_SG_3]+[POSSESSEE]+[PLUR]+[ACC]
SFX I   ak   aiéiról      ak                        [PLUR]+[POSS_SG_3]+[POSSESSEE]+[PLUR]+[DEL]
SFX I   ak   aiéira       ak                        [PLUR]+[POSS_SG_3]+[POSSESSEE]+[PLUR]+[SBL]
SFX I   ak   aiéinál      ak                        [PLUR]+[POSS_SG_3]+[POSSESSEE]+[PLUR]+[ADE]
SFX I   ak   aiéinak      ak                        [PLUR]+[POSS_SG_3]+[POSSESSEE]+[PLUR]+[DAT]
SFX I   ak   aiéin        ak                        [PLUR]+[POSS_SG_3]+[POSSESSEE]+[PLUR]+[SUE]
SFX I   ak   aiéiig       ak                        [PLUR]+[POSS_SG_3]+[POSSESSEE]+[PLUR]+[TERM]
SFX I   ak   aiéihoz      ak                        [PLUR]+[POSS_SG_3]+[POSSESSEE]+[PLUR]+[ALL]
SFX I   ak   aiéig        ak                        [PLUR]+[POSS_SG_3]+[POSSESSEE]+[TERM]
SFX I   ak   aiéiból      ak                        [PLUR]+[POSS_SG_3]+[POSSESSEE]+[PLUR]+[ELA]
SFX I   ak   aiéiban      ak                        [PLUR]+[POSS_SG_3]+[POSSESSEE]+[PLUR]+[INE]
SFX I   ak   aiéiba       ak                        [PLUR]+[POSS_SG_3]+[POSSESSEE]+[PLUR]+[ILL]
SFX I   ak   aiéi         ak                        [PLUR]+[POSS_SG_3]+[POSSESSEE]+[PLUR]+[NOM]
SFX I   ak   aiéhoz       ak                        [PLUR]+[POSS_SG_3]+[POSSESSEE]+[ALL]
SFX I   ak   aiéból       ak                        [PLUR]+[POSS_SG_3]+[POSSESSEE]+[ELA]
SFX I   ak   aiéban       ak                        [PLUR]+[POSS_SG_3]+[POSSESSEE]+[INE]
SFX I   ak   aiéba        ak                        [PLUR]+[POSS_SG_3]+[POSSESSEE]+[ILL]
SFX I   ak   aié          ak                        [PLUR]+[POSS_SG_3]+[POSSESSEE]+[NOM]
SFX I   ak   aivá         ak                        [PLUR]+[POSS_SG_3]+[TRANS]
SFX I   ak   aival        ak                        [PLUR]+[POSS_SG_3]+[INSTR]
SFX I   ak   aiul         ak                        [PLUR]+[POSS_SG_3]+[ESS]
SFX I   ak   aitól        ak                        [PLUR]+[POSS_SG_3]+[ABL]
SFX I   ak   aitokéért    ak                        [PLUR]+[POSS_PL_2]+[POSSESSEE]+[CAUS/FIN]
SFX I   ak   aitokévá     ak                        [PLUR]+[POSS_PL_2]+[POSSESSEE]+[TRANS]
SFX I   ak   aitokéval    ak                        [PLUR]+[POSS_PL_2]+[POSSESSEE]+[INSTR]
SFX I   ak   aitokéul     ak                        [PLUR]+[POSS_PL_2]+[POSSESSEE]+[ESS]
SFX I   ak   aitokétól    ak                        [PLUR]+[POSS_PL_2]+[POSSESSEE]+[ABL]
SFX I   ak   aitokét      ak                        [PLUR]+[POSS_PL_2]+[POSSESSEE]+[ACC]
SFX I   ak   aitokéról    ak                        [PLUR]+[POSS_PL_2]+[POSSESSEE]+[DEL]
SFX I   ak   aitokért     ak                        [PLUR]+[POSS_PL_2]+[CAUS/FIN]
SFX I   ak   aitokéra     ak                        [PLUR]+[POSS_PL_2]+[POSSESSEE]+[SBL]
SFX I   ak   aitokénál    ak                        [PLUR]+[POSS_PL_2]+[POSSESSEE]+[ADE]
SFX I   ak   aitokénak    ak                        [PLUR]+[POSS_PL_2]+[POSSESSEE]+[DAT]
SFX I   ak   aitokén      ak                        [PLUR]+[POSS_PL_2]+[POSSESSEE]+[SUE]
SFX I   ak   aitokéiért   ak                        [PLUR]+[POSS_PL_2]+[POSSESSEE]+[PLUR]+[CAUS/FIN]
SFX I   ak   aitokéivá    ak                        [PLUR]+[POSS_PL_2]+[POSSESSEE]+[PLUR]+[TRANS]
SFX I   ak   aitokéival   ak                        [PLUR]+[POSS_PL_2]+[POSSESSEE]+[PLUR]+[INSTR]
SFX I   ak   aitokéiul    ak                        [PLUR]+[POSS_PL_2]+[POSSESSEE]+[PLUR]+[ESS]
SFX I   ak   aitokéitól   ak                        [PLUR]+[POSS_PL_2]+[POSSESSEE]+[PLUR]+[ABL]
SFX I   ak   aitokéit     ak                        [PLUR]+[POSS_PL_2]+[POSSESSEE]+[PLUR]+[ACC]
SFX I   ak   aitokéiról   ak                        [PLUR]+[POSS_PL_2]+[POSSESSEE]+[PLUR]+[DEL]
SFX I   ak   aitokéira    ak                        [PLUR]+[POSS_PL_2]+[POSSESSEE]+[PLUR]+[SBL]
SFX I   ak   aitokéinál   ak                        [PLUR]+[POSS_PL_2]+[POSSESSEE]+[PLUR]+[ADE]
SFX I   ak   aitokéinak   ak                        [PLUR]+[POSS_PL_2]+[POSSESSEE]+[PLUR]+[DAT]
SFX I   ak   aitokéin     ak                        [PLUR]+[POSS_PL_2]+[POSSESSEE]+[PLUR]+[SUE]
SFX I   ak   aitokéiig    ak                        [PLUR]+[POSS_PL_2]+[POSSESSEE]+[PLUR]+[TERM]
SFX I   ak   aitokéihoz   ak                        [PLUR]+[POSS_PL_2]+[POSSESSEE]+[PLUR]+[ALL]
SFX I   ak   aitokéig     ak                        [PLUR]+[POSS_PL_2]+[POSSESSEE]+[TERM]
SFX I   ak   aitokéiból   ak                        [PLUR]+[POSS_PL_2]+[POSSESSEE]+[PLUR]+[ELA]
SFX I   ak   aitokéiban   ak                        [PLUR]+[POSS_PL_2]+[POSSESSEE]+[PLUR]+[INE]
SFX I   ak   aitokéiba    ak                        [PLUR]+[POSS_PL_2]+[POSSESSEE]+[PLUR]+[ILL]
SFX I   ak   aitokéi      ak                        [PLUR]+[POSS_PL_2]+[POSSESSEE]+[PLUR]+[NOM]
SFX I   ak   aitokéhoz    ak                        [PLUR]+[POSS_PL_2]+[POSSESSEE]+[ALL]
SFX I   ak   aitokéból    ak                        [PLUR]+[POSS_PL_2]+[POSSESSEE]+[ELA]
SFX I   ak   aitokéban    ak                        [PLUR]+[POSS_PL_2]+[POSSESSEE]+[INE]
SFX I   ak   aitokéba     ak                        [PLUR]+[POSS_PL_2]+[POSSESSEE]+[ILL]
SFX I   ak   aitoké       ak                        [PLUR]+[POSS_PL_2]+[POSSESSEE]+[NOM]
SFX I   ak   aitokul      ak                        [PLUR]+[POSS_PL_2]+[ESS]
SFX I   ak   aitoktól     ak                        [PLUR]+[POSS_PL_2]+[ABL]
SFX I   ak   aitokról     ak                        [PLUR]+[POSS_PL_2]+[DEL]
SFX I   ak   aitokra      ak                        [PLUR]+[POSS_PL_2]+[SBL]
SFX I   ak   aitokon      ak                        [PLUR]+[POSS_PL_2]+[SUE]
SFX I   ak   aitoknál     ak                        [PLUR]+[POSS_PL_2]+[ADE]
SFX I   ak   aitoknak     ak                        [PLUR]+[POSS_PL_2]+[DAT]
SFX I   ak   aitokként    ak                        [PLUR]+[POSS_PL_2]+[FORM]
SFX I   ak   aitokká      ak                        [PLUR]+[POSS_PL_2]+[TRANS]
SFX I   ak   aitokkor     ak                        [PLUR]+[POSS_PL_2]+[TEMP]
SFX I   ak   aitokkal     ak                        [PLUR]+[POSS_PL_2]+[INSTR]
SFX I   ak   aitokig      ak                        [PLUR]+[POSS_PL_2]+[TERM]
SFX I   ak   aitokhoz     ak                        [PLUR]+[POSS_PL_2]+[ALL]
SFX I   ak   aitokból     ak                        [PLUR]+[POSS_PL_2]+[ELA]
SFX I   ak   aitokban     ak                        [PLUR]+[POSS_PL_2]+[INE]
SFX I   ak   aitokba      ak                        [PLUR]+[POSS_PL_2]+[ILL]
SFX I   ak   aitokat      ak                        [PLUR]+[POSS_PL_2]+[ACC]
SFX I   ak   aitok        ak                        [PLUR]+[POSS_PL_2]+[NOM]
SFX I   ak   ait          ak                        [PLUR]+[POSS_SG_3]+[ACC]
SFX I   ak   airól        ak                        [PLUR]+[POSS_SG_3]+[DEL]
SFX I   ak   aira         ak                        [PLUR]+[POSS_SG_3]+[SBL]
SFX I   ak   ainál        ak                        [PLUR]+[POSS_SG_3]+[ADE]
SFX I   ak   ainkéért     ak                        [PLUR]+[POSS_PL_1]+[POSSESSEE]+[CAUS/FIN]
SFX I   ak   ainkévá      ak                        [PLUR]+[POSS_PL_1]+[POSSESSEE]+[TRANS]
SFX I   ak   ainkéval     ak                        [PLUR]+[POSS_PL_1]+[POSSESSEE]+[INSTR]
SFX I   ak   ainkéul      ak                        [PLUR]+[POSS_PL_1]+[POSSESSEE]+[ESS]
SFX I   ak   ainkétól     ak                        [PLUR]+[POSS_PL_1]+[POSSESSEE]+[ABL]
SFX I   ak   ainkét       ak                        [PLUR]+[POSS_PL_1]+[POSSESSEE]+[ACC]
SFX I   ak   ainkéról     ak                        [PLUR]+[POSS_PL_1]+[POSSESSEE]+[DEL]
SFX I   ak   ainkért      ak                        [PLUR]+[POSS_PL_1]+[CAUS/FIN]
SFX I   ak   ainkéra      ak                        [PLUR]+[POSS_PL_1]+[POSSESSEE]+[SBL]
SFX I   ak   ainkénál     ak                        [PLUR]+[POSS_PL_1]+[POSSESSEE]+[ADE]
SFX I   ak   ainkénak     ak                        [PLUR]+[POSS_PL_1]+[POSSESSEE]+[DAT]
SFX I   ak   ainkén       ak                        [PLUR]+[POSS_PL_1]+[POSSESSEE]+[SUE]
SFX I   ak   ainkéiért    ak                        [PLUR]+[POSS_PL_1]+[POSSESSEE]+[PLUR]+[CAUS/FIN]
SFX I   ak   ainkéivá     ak                        [PLUR]+[POSS_PL_1]+[POSSESSEE]+[PLUR]+[TRANS]
SFX I   ak   ainkéival    ak                        [PLUR]+[POSS_PL_1]+[POSSESSEE]+[PLUR]+[INSTR]
SFX I   ak   ainkéiul     ak                        [PLUR]+[POSS_PL_1]+[POSSESSEE]+[PLUR]+[ESS]
SFX I   ak   ainkéitól    ak                        [PLUR]+[POSS_PL_1]+[POSSESSEE]+[PLUR]+[ABL]
SFX I   ak   ainkéit      ak                        [PLUR]+[POSS_PL_1]+[POSSESSEE]+[PLUR]+[ACC]
SFX I   ak   ainkéiról    ak                        [PLUR]+[POSS_PL_1]+[POSSESSEE]+[PLUR]+[DEL]
SFX I   ak   ainkéira     ak                        [PLUR]+[POSS_PL_1]+[POSSESSEE]+[PLUR]+[SBL]
SFX I   ak   ainkéinál    ak                        [PLUR]+[POSS_PL_1]+[POSSESSEE]+[PLUR]+[ADE]
SFX I   ak   ainkéinak    ak                        [PLUR]+[POSS_PL_1]+[POSSESSEE]+[PLUR]+[DAT]
SFX I   ak   ainkéin      ak                        [PLUR]+[POSS_PL_1]+[POSSESSEE]+[PLUR]+[SUE]
SFX I   ak   ainkéiig     ak                        [PLUR]+[POSS_PL_1]+[POSSESSEE]+[PLUR]+[TERM]
SFX I   ak   ainkéihoz    ak                        [PLUR]+[POSS_PL_1]+[POSSESSEE]+[PLUR]+[ALL]
SFX I   ak   ainkéig      ak                        [PLUR]+[POSS_PL_1]+[POSSESSEE]+[TERM]
SFX I   ak   ainkéiból    ak                        [PLUR]+[POSS_PL_1]+[POSSESSEE]+[PLUR]+[ELA]
SFX I   ak   ainkéiban    ak                        [PLUR]+[POSS_PL_1]+[POSSESSEE]+[PLUR]+[INE]
SFX I   ak   ainkéiba     ak                        [PLUR]+[POSS_PL_1]+[POSSESSEE]+[PLUR]+[ILL]
SFX I   ak   ainkéi       ak                        [PLUR]+[POSS_PL_1]+[POSSESSEE]+[PLUR]+[NOM]
SFX I   ak   ainkéhoz     ak                        [PLUR]+[POSS_PL_1]+[POSSESSEE]+[ALL]
SFX I   ak   ainkéból     ak                        [PLUR]+[POSS_PL_1]+[POSSESSEE]+[ELA]
SFX I   ak   ainkéban     ak                        [PLUR]+[POSS_PL_1]+[POSSESSEE]+[INE]
SFX I   ak   ainkéba      ak                        [PLUR]+[POSS_PL_1]+[POSSESSEE]+[ILL]
SFX I   ak   ainké        ak                        [PLUR]+[POSS_PL_1]+[POSSESSEE]+[NOM]
SFX I   ak   ainkul       ak                        [PLUR]+[POSS_PL_1]+[ESS]
SFX I   ak   ainktól      ak                        [PLUR]+[POSS_PL_1]+[ABL]
SFX I   ak   ainkról      ak                        [PLUR]+[POSS_PL_1]+[DEL]
SFX I   ak   ainkra       ak                        [PLUR]+[POSS_PL_1]+[SBL]
SFX I   ak   ainkon       ak                        [PLUR]+[POSS_PL_1]+[SUE]
SFX I   ak   ainknál      ak                        [PLUR]+[POSS_PL_1]+[ADE]
SFX I   ak   ainknak      ak                        [PLUR]+[POSS_PL_1]+[DAT]
SFX I   ak   ainkként     ak                        [PLUR]+[POSS_PL_1]+[FORM]
SFX I   ak   ainkká       ak                        [PLUR]+[POSS_PL_1]+[TRANS]
SFX I   ak   ainkkor      ak                        [PLUR]+[POSS_PL_1]+[TEMP]
SFX I   ak   ainkkal      ak                        [PLUR]+[POSS_PL_1]+[INSTR]
SFX I   ak   ainkig       ak                        [PLUR]+[POSS_PL_1]+[TERM]
SFX I   ak   ainkhoz      ak                        [PLUR]+[POSS_PL_1]+[ALL]
SFX I   ak   ainkból      ak                        [PLUR]+[POSS_PL_1]+[ELA]
SFX I   ak   ainkban      ak                        [PLUR]+[POSS_PL_1]+[INE]
SFX I   ak   ainkba       ak                        [PLUR]+[POSS_PL_1]+[ILL]
SFX I   ak   ainkat       ak                        [PLUR]+[POSS_PL_1]+[ACC]
SFX I   ak   aink         ak                        [PLUR]+[POSS_PL_1]+[NOM]
SFX I   ak   ainak        ak                        [PLUR]+[POSS_SG_3]+[DAT]
SFX I   ak   ain          ak                        [PLUR]+[POSS_SG_3]+[SUE]
SFX I   ak   aiméért      ak                        [PLUR]+[POSS_SG_1]+[POSSESSEE]+[CAUS/FIN]
SFX I   ak   aimévá       ak                        [PLUR]+[POSS_SG_1]+[POSSESSEE]+[TRANS]
SFX I   ak   aiméval      ak                        [PLUR]+[POSS_SG_1]+[POSSESSEE]+[INSTR]
SFX I   ak   aiméul       ak                        [PLUR]+[POSS_SG_1]+[POSSESSEE]+[ESS]
SFX I   ak   aimétól      ak                        [PLUR]+[POSS_SG_1]+[POSSESSEE]+[ABL]
SFX I   ak   aimét        ak                        [PLUR]+[POSS_SG_1]+[POSSESSEE]+[ACC]
SFX I   ak   aiméról      ak                        [PLUR]+[POSS_SG_1]+[POSSESSEE]+[DEL]
SFX I   ak   aimért       ak                        [PLUR]+[POSS_SG_1]+[CAUS/FIN]
SFX I   ak   aiméra       ak                        [PLUR]+[POSS_SG_1]+[POSSESSEE]+[SBL]
SFX I   ak   aiménál      ak                        [PLUR]+[POSS_SG_1]+[POSSESSEE]+[ADE]
SFX I   ak   aiménak      ak                        [PLUR]+[POSS_SG_1]+[POSSESSEE]+[DAT]
SFX I   ak   aimén        ak                        [PLUR]+[POSS_SG_1]+[POSSESSEE]+[SUE]
SFX I   ak   aiméiért     ak                        [PLUR]+[POSS_SG_1]+[POSSESSEE]+[PLUR]+[CAUS/FIN]
SFX I   ak   aiméivá      ak                        [PLUR]+[POSS_SG_1]+[POSSESSEE]+[PLUR]+[TRANS]
SFX I   ak   aiméival     ak                        [PLUR]+[POSS_SG_1]+[POSSESSEE]+[PLUR]+[INSTR]
SFX I   ak   aiméiul      ak                        [PLUR]+[POSS_SG_1]+[POSSESSEE]+[PLUR]+[ESS]
SFX I   ak   aiméitól     ak                        [PLUR]+[POSS_SG_1]+[POSSESSEE]+[PLUR]+[ABL]
SFX I   ak   aiméit       ak                        [PLUR]+[POSS_SG_1]+[POSSESSEE]+[PLUR]+[ACC]
SFX I   ak   aiméiról     ak                        [PLUR]+[POSS_SG_1]+[POSSESSEE]+[PLUR]+[DEL]
SFX I   ak   aiméira      ak                        [PLUR]+[POSS_SG_1]+[POSSESSEE]+[PLUR]+[SBL]
SFX I   ak   aiméinál     ak                        [PLUR]+[POSS_SG_1]+[POSSESSEE]+[PLUR]+[ADE]
SFX I   ak   aiméinak     ak                        [PLUR]+[POSS_SG_1]+[POSSESSEE]+[PLUR]+[DAT]
SFX I   ak   aiméin       ak                        [PLUR]+[POSS_SG_1]+[POSSESSEE]+[PLUR]+[SUE]
SFX I   ak   aiméiig      ak                        [PLUR]+[POSS_SG_1]+[POSSESSEE]+[PLUR]+[TERM]
SFX I   ak   aiméihoz     ak                        [PLUR]+[POSS_SG_1]+[POSSESSEE]+[PLUR]+[ALL]
SFX I   ak   aiméig       ak                        [PLUR]+[POSS_SG_1]+[POSSESSEE]+[TERM]
SFX I   ak   aiméiból     ak                        [PLUR]+[POSS_SG_1]+[POSSESSEE]+[PLUR]+[ELA]
SFX I   ak   aiméiban     ak                        [PLUR]+[POSS_SG_1]+[POSSESSEE]+[PLUR]+[INE]
SFX I   ak   aiméiba      ak                        [PLUR]+[POSS_SG_1]+[POSSESSEE]+[PLUR]+[ILL]
SFX I   ak   aiméi        ak                        [PLUR]+[POSS_SG_1]+[POSSESSEE]+[PLUR]+[NOM]
SFX I   ak   aiméhoz      ak                        [PLUR]+[POSS_SG_1]+[POSSESSEE]+[ALL]
SFX I   ak   aiméból      ak                        [PLUR]+[POSS_SG_1]+[POSSESSEE]+[ELA]
SFX I   ak   aiméban      ak                        [PLUR]+[POSS_SG_1]+[POSSESSEE]+[INE]
SFX I   ak   aiméba       ak                        [PLUR]+[POSS_SG_1]+[POSSESSEE]+[ILL]
SFX I   ak   aimé         ak                        [PLUR]+[POSS_SG_1]+[POSSESSEE]+[NOM]
SFX I   ak   aimul        ak                        [PLUR]+[POSS_SG_1]+[ESS]
SFX I   ak   aimtól       ak                        [PLUR]+[POSS_SG_1]+[ABL]
SFX I   ak   aimról       ak                        [PLUR]+[POSS_SG_1]+[DEL]
SFX I   ak   aimra        ak                        [PLUR]+[POSS_SG_1]+[SBL]
SFX I   ak   aimon        ak                        [PLUR]+[POSS_SG_1]+[SUE]
SFX I   ak   aimnál       ak                        [PLUR]+[POSS_SG_1]+[ADE]
SFX I   ak   aimnak       ak                        [PLUR]+[POSS_SG_1]+[DAT]
SFX I   ak   aimmá        ak                        [PLUR]+[POSS_SG_1]+[TRANS]
SFX I   ak   aimmal       ak                        [PLUR]+[POSS_SG_1]+[INSTR]
SFX I   ak   aimként      ak                        [PLUR]+[POSS_SG_1]+[FORM]
SFX I   ak   aimkor       ak                        [PLUR]+[POSS_SG_1]+[TEMP]
SFX I   ak   aimig        ak                        [PLUR]+[POSS_SG_1]+[TERM]
SFX I   ak   aimhoz       ak                        [PLUR]+[POSS_SG_1]+[ALL]
SFX I   ak   aimból       ak                        [PLUR]+[POSS_SG_1]+[ELA]
SFX I   ak   aimban       ak                        [PLUR]+[POSS_SG_1]+[INE]
SFX I   ak   aimba        ak                        [PLUR]+[POSS_SG_1]+[ILL]
SFX I   ak   aimat        ak                        [PLUR]+[POSS_SG_1]+[ACC]
SFX I   ak   aim          ak                        [PLUR]+[POSS_SG_1]+[NOM]
SFX I   ak   aikéért      ak                        [PLUR]+[POSS_PL_3]+[POSSESSEE]+[CAUS/FIN]
SFX I   ak   aikévá       ak                        [PLUR]+[POSS_PL_3]+[POSSESSEE]+[TRANS]
SFX I   ak   aikéval      ak                        [PLUR]+[POSS_PL_3]+[POSSESSEE]+[INSTR]
SFX I   ak   aikéul       ak                        [PLUR]+[POSS_PL_3]+[POSSESSEE]+[ESS]
SFX I   ak   aikétól      ak                        [PLUR]+[POSS_PL_3]+[POSSESSEE]+[ABL]
SFX I   ak   aikét        ak                        [PLUR]+[POSS_PL_3]+[POSSESSEE]+[ACC]
SFX I   ak   aikéról      ak                        [PLUR]+[POSS_PL_3]+[POSSESSEE]+[DEL]
SFX I   ak   aikért       ak                        [PLUR]+[POSS_PL_3]+[CAUS/FIN]
SFX I   ak   aikéra       ak                        [PLUR]+[POSS_PL_3]+[POSSESSEE]+[SBL]
SFX I   ak   aikénál      ak                        [PLUR]+[POSS_PL_3]+[POSSESSEE]+[ADE]
SFX I   ak   aiként       ak                        [PLUR]+[POSS_SG_3]+[FORM]
SFX I   ak   aikénak      ak                        [PLUR]+[POSS_PL_3]+[POSSESSEE]+[DAT]
SFX I   ak   aikén        ak                        [PLUR]+[POSS_PL_3]+[POSSESSEE]+[SUE]
SFX I   ak   aikéiért     ak                        [PLUR]+[POSS_PL_3]+[POSSESSEE]+[PLUR]+[CAUS/FIN]
SFX I   ak   aikéivá      ak                        [PLUR]+[POSS_PL_3]+[POSSESSEE]+[PLUR]+[TRANS]
SFX I   ak   aikéival     ak                        [PLUR]+[POSS_PL_3]+[POSSESSEE]+[PLUR]+[INSTR]
SFX I   ak   aikéiul      ak                        [PLUR]+[POSS_PL_3]+[POSSESSEE]+[PLUR]+[ESS]
SFX I   ak   aikéitól     ak                        [PLUR]+[POSS_PL_3]+[POSSESSEE]+[PLUR]+[ABL]
SFX I   ak   aikéit       ak                        [PLUR]+[POSS_PL_3]+[POSSESSEE]+[PLUR]+[ACC]
SFX I   ak   aikéiról     ak                        [PLUR]+[POSS_PL_3]+[POSSESSEE]+[PLUR]+[DEL]
SFX I   ak   aikéira      ak                        [PLUR]+[POSS_PL_3]+[POSSESSEE]+[PLUR]+[SBL]
SFX I   ak   aikéinál     ak                        [PLUR]+[POSS_PL_3]+[POSSESSEE]+[PLUR]+[ADE]
SFX I   ak   aikéinak     ak                        [PLUR]+[POSS_PL_3]+[POSSESSEE]+[PLUR]+[DAT]
SFX I   ak   aikéin       ak                        [PLUR]+[POSS_PL_3]+[POSSESSEE]+[PLUR]+[SUE]
SFX I   ak   aikéiig      ak                        [PLUR]+[POSS_PL_3]+[POSSESSEE]+[PLUR]+[TERM]
SFX I   ak   aikéihoz     ak                        [PLUR]+[POSS_PL_3]+[POSSESSEE]+[PLUR]+[ALL]
SFX I   ak   aikéig       ak                        [PLUR]+[POSS_PL_3]+[POSSESSEE]+[TERM]
SFX I   ak   aikéiból     ak                        [PLUR]+[POSS_PL_3]+[POSSESSEE]+[PLUR]+[ELA]
SFX I   ak   aikéiban     ak                        [PLUR]+[POSS_PL_3]+[POSSESSEE]+[PLUR]+[INE]
SFX I   ak   aikéiba      ak                        [PLUR]+[POSS_PL_3]+[POSSESSEE]+[PLUR]+[ILL]
SFX I   ak   aikéi        ak                        [PLUR]+[POSS_PL_3]+[POSSESSEE]+[PLUR]+[NOM]
SFX I   ak   aikéhoz      ak                        [PLUR]+[POSS_PL_3]+[POSSESSEE]+[ALL]
SFX I   ak   aikéból      ak                        [PLUR]+[POSS_PL_3]+[POSSESSEE]+[ELA]
SFX I   ak   aikéban      ak                        [PLUR]+[POSS_PL_3]+[POSSESSEE]+[INE]
SFX I   ak   aikéba       ak                        [PLUR]+[POSS_PL_3]+[POSSESSEE]+[ILL]
SFX I   ak   aiké         ak                        [PLUR]+[POSS_PL_3]+[POSSESSEE]+[NOM]
SFX I   ak   aikul        ak                        [PLUR]+[POSS_PL_3]+[ESS]
SFX I   ak   aiktól       ak                        [PLUR]+[POSS_PL_3]+[ABL]
SFX I   ak   aikról       ak                        [PLUR]+[POSS_PL_3]+[DEL]
SFX I   ak   aikra        ak                        [PLUR]+[POSS_PL_3]+[SBL]
SFX I   ak   aikor        ak                        [PLUR]+[POSS_SG_3]+[TEMP]
SFX I   ak   aikon        ak                        [PLUR]+[POSS_PL_3]+[SUE]
SFX I   ak   aiknál       ak                        [PLUR]+[POSS_PL_3]+[ADE]
SFX I   ak   aiknak       ak                        [PLUR]+[POSS_PL_3]+[DAT]
SFX I   ak   aikként      ak                        [PLUR]+[POSS_PL_3]+[FORM]
SFX I   ak   aikká        ak                        [PLUR]+[POSS_PL_3]+[TRANS]
SFX I   ak   aikkor       ak                        [PLUR]+[POSS_PL_3]+[TEMP]
SFX I   ak   aikkal       ak                        [PLUR]+[POSS_PL_3]+[INSTR]
SFX I   ak   aikig        ak                        [PLUR]+[POSS_PL_3]+[TERM]
SFX I   ak   aikhoz       ak                        [PLUR]+[POSS_PL_3]+[ALL]
SFX I   ak   aikból       ak                        [PLUR]+[POSS_PL_3]+[ELA]
SFX I   ak   aikban       ak                        [PLUR]+[POSS_PL_3]+[INE]
SFX I   ak   aikba        ak                        [PLUR]+[POSS_PL_3]+[ILL]
SFX I   ak   aikat        ak                        [PLUR]+[POSS_PL_3]+[ACC]
SFX I   ak   aik          ak                        [PLUR]+[POSS_PL_3]+[NOM]
SFX I   ak   aiig         ak                        [PLUR]+[POSS_SG_3]+[TERM]
SFX I   ak   aihoz        ak                        [PLUR]+[POSS_SG_3]+[ALL]
SFX I   ak   aidéért      ak                        [PLUR]+[POSS_SG_2]+[POSSESSEE]+[CAUS/FIN]
SFX I   ak   aidévá       ak                        [PLUR]+[POSS_SG_2]+[POSSESSEE]+[TRANS]
SFX I   ak   aidéval      ak                        [PLUR]+[POSS_SG_2]+[POSSESSEE]+[INSTR]
SFX I   ak   aidéul       ak                        [PLUR]+[POSS_SG_2]+[POSSESSEE]+[ESS]
SFX I   ak   aidétól      ak                        [PLUR]+[POSS_SG_2]+[POSSESSEE]+[ABL]
SFX I   ak   aidét        ak                        [PLUR]+[POSS_SG_2]+[POSSESSEE]+[ACC]
SFX I   ak   aidéról      ak                        [PLUR]+[POSS_SG_2]+[POSSESSEE]+[DEL]
SFX I   ak   aidért       ak                        [PLUR]+[POSS_SG_2]+[CAUS/FIN]
SFX I   ak   aidéra       ak                        [PLUR]+[POSS_SG_2]+[POSSESSEE]+[SBL]
SFX I   ak   aidénál      ak                        [PLUR]+[POSS_SG_2]+[POSSESSEE]+[ADE]
SFX I   ak   aidénak      ak                        [PLUR]+[POSS_SG_2]+[POSSESSEE]+[DAT]
SFX I   ak   aidén        ak                        [PLUR]+[POSS_SG_2]+[POSSESSEE]+[SUE]
SFX I   ak   aidéiért     ak                        [PLUR]+[POSS_SG_2]+[POSSESSEE]+[PLUR]+[CAUS/FIN]
SFX I   ak   aidéivá      ak                        [PLUR]+[POSS_SG_2]+[POSSESSEE]+[PLUR]+[TRANS]
SFX I   ak   aidéival     ak                        [PLUR]+[POSS_SG_2]+[POSSESSEE]+[PLUR]+[INSTR]
SFX I   ak   aidéiul      ak                        [PLUR]+[POSS_SG_2]+[POSSESSEE]+[PLUR]+[ESS]
SFX I   ak   aidéitól     ak                        [PLUR]+[POSS_SG_2]+[POSSESSEE]+[PLUR]+[ABL]
SFX I   ak   aidéit       ak                        [PLUR]+[POSS_SG_2]+[POSSESSEE]+[PLUR]+[ACC]
SFX I   ak   aidéiról     ak                        [PLUR]+[POSS_SG_2]+[POSSESSEE]+[PLUR]+[DEL]
SFX I   ak   aidéira      ak                        [PLUR]+[POSS_SG_2]+[POSSESSEE]+[PLUR]+[SBL]
SFX I   ak   aidéinál     ak                        [PLUR]+[POSS_SG_2]+[POSSESSEE]+[PLUR]+[ADE]
SFX I   ak   aidéinak     ak                        [PLUR]+[POSS_SG_2]+[POSSESSEE]+[PLUR]+[DAT]
SFX I   ak   aidéin       ak                        [PLUR]+[POSS_SG_2]+[POSSESSEE]+[PLUR]+[SUE]
SFX I   ak   aidéiig      ak                        [PLUR]+[POSS_SG_2]+[POSSESSEE]+[PLUR]+[TERM]
SFX I   ak   aidéihoz     ak                        [PLUR]+[POSS_SG_2]+[POSSESSEE]+[PLUR]+[ALL]
SFX I   ak   aidéig       ak                        [PLUR]+[POSS_SG_2]+[POSSESSEE]+[TERM]
SFX I   ak   aidéiból     ak                        [PLUR]+[POSS_SG_2]+[POSSESSEE]+[PLUR]+[ELA]
SFX I   ak   aidéiban     ak                        [PLUR]+[POSS_SG_2]+[POSSESSEE]+[PLUR]+[INE]
SFX I   ak   aidéiba      ak                        [PLUR]+[POSS_SG_2]+[POSSESSEE]+[PLUR]+[ILL]
SFX I   ak   aidéi        ak                        [PLUR]+[POSS_SG_2]+[POSSESSEE]+[PLUR]+[NOM]
SFX I   ak   aidéhoz      ak                        [PLUR]+[POSS_SG_2]+[POSSESSEE]+[ALL]
SFX I   ak   aidéból      ak                        [PLUR]+[POSS_SG_2]+[POSSESSEE]+[ELA]
SFX I   ak   aidéban      ak                        [PLUR]+[POSS_SG_2]+[POSSESSEE]+[INE]
SFX I   ak   aidéba       ak                        [PLUR]+[POSS_SG_2]+[POSSESSEE]+[ILL]
SFX I   ak   aidé         ak                        [PLUR]+[POSS_SG_2]+[POSSESSEE]+[NOM]
SFX I   ak   aidul        ak                        [PLUR]+[POSS_SG_2]+[ESS]
SFX I   ak   aidtól       ak                        [PLUR]+[POSS_SG_2]+[ABL]
SFX I   ak   aidról       ak                        [PLUR]+[POSS_SG_2]+[DEL]
SFX I   ak   aidra        ak                        [PLUR]+[POSS_SG_2]+[SBL]
SFX I   ak   aidon        ak                        [PLUR]+[POSS_SG_2]+[SUE]
SFX I   ak   aidnál       ak                        [PLUR]+[POSS_SG_2]+[ADE]
SFX I   ak   aidnak       ak                        [PLUR]+[POSS_SG_2]+[DAT]
SFX I   ak   aidként      ak                        [PLUR]+[POSS_SG_2]+[FORM]
SFX I   ak   aidkor       ak                        [PLUR]+[POSS_SG_2]+[TEMP]
SFX I   ak   aidig        ak                        [PLUR]+[POSS_SG_2]+[TERM]
SFX I   ak   aidhoz       ak                        [PLUR]+[POSS_SG_2]+[ALL]
SFX I   ak   aiddá        ak                        [PLUR]+[POSS_SG_2]+[TRANS]
SFX I   ak   aiddal       ak                        [PLUR]+[POSS_SG_2]+[INSTR]
SFX I   ak   aidból       ak                        [PLUR]+[POSS_SG_2]+[ELA]
SFX I   ak   aidban       ak                        [PLUR]+[POSS_SG_2]+[INE]
SFX I   ak   aidba        ak                        [PLUR]+[POSS_SG_2]+[ILL]
SFX I   ak   aidat        ak                        [PLUR]+[POSS_SG_2]+[ACC]
SFX I   ak   aid          ak                        [PLUR]+[POSS_SG_2]+[NOM]
SFX I   ak   aiból        ak                        [PLUR]+[POSS_SG_3]+[ELA]
SFX I   ak   aiban        ak                        [PLUR]+[POSS_SG_3]+[INE]
SFX I   ak   aiba         ak                        [PLUR]+[POSS_SG_3]+[ILL]
SFX I   ak   ai           ak                        [PLUR]+[POSS_SG_3]+[NOM]
SFX I   ak   adéért       ak                        [POSS_SG_2]+[POSSESSEE]+[CAUS/FIN]
SFX I   ak   adévá        ak                        [POSS_SG_2]+[POSSESSEE]+[TRANS]
SFX I   ak   adéval       ak                        [POSS_SG_2]+[POSSESSEE]+[INSTR]
SFX I   ak   adéul        ak                        [POSS_SG_2]+[POSSESSEE]+[ESS]
SFX I   ak   adétól       ak                        [POSS_SG_2]+[POSSESSEE]+[ABL]
SFX I   ak   adét         ak                        [POSS_SG_2]+[POSSESSEE]+[ACC]
SFX I   ak   adéról       ak                        [POSS_SG_2]+[POSSESSEE]+[DEL]
SFX I   ak   adért        ak                        [POSS_SG_2]+[CAUS/FIN]
SFX I   ak   adéra        ak                        [POSS_SG_2]+[POSSESSEE]+[SBL]
SFX I   ak   adénál       ak                        [POSS_SG_2]+[POSSESSEE]+[ADE]
SFX I   ak   adénak       ak                        [POSS_SG_2]+[POSSESSEE]+[DAT]
SFX I   ak   adén         ak                        [POSS_SG_2]+[POSSESSEE]+[SUE]
SFX I   ak   adéiért      ak                        [POSS_SG_2]+[POSSESSEE]+[PLUR]+[CAUS/FIN]
SFX I   ak   adéivá       ak                        [POSS_SG_2]+[POSSESSEE]+[PLUR]+[TRANS]
SFX I   ak   adéival      ak                        [POSS_SG_2]+[POSSESSEE]+[PLUR]+[INSTR]
SFX I   ak   adéiul       ak                        [POSS_SG_2]+[POSSESSEE]+[PLUR]+[ESS]
SFX I   ak   adéitól      ak                        [POSS_SG_2]+[POSSESSEE]+[PLUR]+[ABL]
SFX I   ak   adéit        ak                        [POSS_SG_2]+[POSSESSEE]+[PLUR]+[ACC]
SFX I   ak   adéiról      ak                        [POSS_SG_2]+[POSSESSEE]+[PLUR]+[DEL]
SFX I   ak   adéira       ak                        [POSS_SG_2]+[POSSESSEE]+[PLUR]+[SBL]
SFX I   ak   adéinál      ak                        [POSS_SG_2]+[POSSESSEE]+[PLUR]+[ADE]
SFX I   ak   adéinak      ak                        [POSS_SG_2]+[POSSESSEE]+[PLUR]+[DAT]
SFX I   ak   adéin        ak                        [POSS_SG_2]+[POSSESSEE]+[PLUR]+[SUE]
SFX I   ak   adéiig       ak                        [POSS_SG_2]+[POSSESSEE]+[PLUR]+[TERM]
SFX I   ak   adéihoz      ak                        [POSS_SG_2]+[POSSESSEE]+[PLUR]+[ALL]
SFX I   ak   adéig        ak                        [POSS_SG_2]+[POSSESSEE]+[TERM]
SFX I   ak   adéiból      ak                        [POSS_SG_2]+[POSSESSEE]+[PLUR]+[ELA]
SFX I   ak   adéiban      ak                        [POSS_SG_2]+[POSSESSEE]+[PLUR]+[INE]
SFX I   ak   adéiba       ak                        [POSS_SG_2]+[POSSESSEE]+[PLUR]+[ILL]
SFX I   ak   adéi         ak                        [POSS_SG_2]+[POSSESSEE]+[PLUR]+[NOM]
SFX I   ak   adéhoz       ak                        [POSS_SG_2]+[POSSESSEE]+[ALL]
SFX I   ak   adéból       ak                        [POSS_SG_2]+[POSSESSEE]+[ELA]
SFX I   ak   adéban       ak                        [POSS_SG_2]+[POSSESSEE]+[INE]
SFX I   ak   adéba        ak                        [POSS_SG_2]+[POSSESSEE]+[ILL]
SFX I   ak   adé          ak                        [POSS_SG_2]+[POSSESSEE]+[NOM]
SFX I   ak   adul         ak                        [POSS_SG_2]+[ESS]
SFX I   ak   adtól        ak                        [POSS_SG_2]+[ABL]
SFX I   ak   adról        ak                        [POSS_SG_2]+[DEL]
SFX I   ak   adra         ak                        [POSS_SG_2]+[SBL]
SFX I   ak   adon         ak                        [POSS_SG_2]+[SUE]
SFX I   ak   adnál        ak                        [POSS_SG_2]+[ADE]
SFX I   ak   adnak        ak                        [POSS_SG_2]+[DAT]
SFX I   ak   adként       ak                        [POSS_SG_2]+[FORM]
SFX I   ak   adkor        ak                        [POSS_SG_2]+[TEMP]
SFX I   ak   adig         ak                        [POSS_SG_2]+[TERM]
SFX I   ak   adhoz        ak                        [POSS_SG_2]+[ALL]
SFX I   ak   addá         ak                        [POSS_SG_2]+[TRANS]
SFX I   ak   addal        ak                        [POSS_SG_2]+[INSTR]
SFX I   ak   adból        ak                        [POSS_SG_2]+[ELA]
SFX I   ak   adban        ak                        [POSS_SG_2]+[INE]
SFX I   ak   adba         ak                        [POSS_SG_2]+[ILL]
SFX I   ak   adat         ak                        [POSS_SG_2]+[ACC]
SFX I   ak   ad           ak                        [POSS_SG_2]+[NOM]
SFX I   ak   ad           ak                        [POSS_SG_2]+[ACC]
SFX I   ak   a            [^dt]ak                   [POSS_SG_3]+[NOM]
SFX H Y 467
SFX H   e    ébbül        e                         [bb_COMPARATIVE_adj]{+[NOM]}+[Ul_MODE_adv] D
SFX H   e    ébbõl        e                         [bb_COMPARATIVE_adj]{+[NOM]}+[ELA] D
SFX H   e    ébbéül       e                         [bb_COMPARATIVE_adj]{+[NOM]}+[POSSESSEE]+[ESS] D
SFX H   e    ébbéért      e                         [bb_COMPARATIVE_adj]{+[NOM]}+[POSSESSEE]+[CAUS/FIN] D
SFX H   e    ébbévé       e                         [bb_COMPARATIVE_adj]{+[NOM]}+[POSSESSEE]+[TRANS] D
SFX H   e    ébbével      e                         [bb_COMPARATIVE_adj]{+[NOM]}+[POSSESSEE]+[INSTR] D
SFX H   e    ébbétõl      e                         [bb_COMPARATIVE_adj]{+[NOM]}+[POSSESSEE]+[ABL] D
SFX H   e    ébbét        e                         [bb_COMPARATIVE_adj]{+[NOM]}+[POSSESSEE]+[ACC] D
SFX H   e    ébbérõl      e                         [bb_COMPARATIVE_adj]{+[NOM]}+[POSSESSEE]+[DEL] D
SFX H   e    ébbért       e                         [bb_COMPARATIVE_adj]{+[NOM]}+[CAUS/FIN] D
SFX H   e    ébbére       e                         [bb_COMPARATIVE_adj]{+[NOM]}+[POSSESSEE]+[SBL] D
SFX H   e    ébbénél      e                         [bb_COMPARATIVE_adj]{+[NOM]}+[POSSESSEE]+[ADE] D
SFX H   e    ébbének      e                         [bb_COMPARATIVE_adj]{+[NOM]}+[POSSESSEE]+[DAT] D
SFX H   e    ébbén        e                         [bb_COMPARATIVE_adj]{+[NOM]}+[POSSESSEE]+[SUE] D
SFX H   e    ébbéig       e                         [bb_COMPARATIVE_adj]{+[NOM]}+[POSSESSEE]+[TERM] D
SFX H   e    ébbéhez      e                         [bb_COMPARATIVE_adj]{+[NOM]}+[POSSESSEE]+[ALL] D
SFX H   e    ébbébõl      e                         [bb_COMPARATIVE_adj]{+[NOM]}+[POSSESSEE]+[ELA] D
SFX H   e    ébbében      e                         [bb_COMPARATIVE_adj]{+[NOM]}+[POSSESSEE]+[INE] D
SFX H   e    ébbébe       e                         [bb_COMPARATIVE_adj]{+[NOM]}+[POSSESSEE]+[ILL] D
SFX H   e    ébbé         e                         [bb_COMPARATIVE_adj]{+[NOM]}+[TRANS] D
SFX H   e    ébbé         e                         [bb_COMPARATIVE_adj]{+[NOM]}+[POSSESSEE]+[NOM] D
SFX H   e    ébbtõl       e                         [bb_COMPARATIVE_adj]{+[NOM]}+[ABL] D
SFX H   e    ébbrõl       e                         [bb_COMPARATIVE_adj]{+[NOM]}+[DEL] D
SFX H   e    ébbre        e                         [bb_COMPARATIVE_adj]{+[NOM]}+[SBL] D
SFX H   e    ébbnél       e                         [bb_COMPARATIVE_adj]{+[NOM]}+[ADE] D
SFX H   e    ébbnek       e                         [bb_COMPARATIVE_adj]{+[NOM]}+[DAT] D
SFX H   e    ébbként      e                         [bb_COMPARATIVE_adj]{+[NOM]}+[FORM] D
SFX H   e    ébbikül      e                         [bbik_DESIGNATE_adj]+[ESS] D
SFX H   e    ébbikért     e                         [bbik_DESIGNATE_adj]+[CAUS/FIN] D
SFX H   e    ébbiktõl     e                         [bbik_DESIGNATE_adj]+[ABL] D
SFX H   e    ébbikrõl     e                         [bbik_DESIGNATE_adj]+[DEL] D
SFX H   e    ébbikre      e                         [bbik_DESIGNATE_adj]+[SBL] D
SFX H   e    ébbiknél     e                         [bbik_DESIGNATE_adj]+[ADE] D
SFX H   e    ébbiknek     e                         [bbik_DESIGNATE_adj]+[DAT] D
SFX H   e    ébbikké      e                         [bbik_DESIGNATE_adj]+[TRANS] D
SFX H   e    ébbikkel     e                         [bbik_DESIGNATE_adj]+[INSTR] D
SFX H   e    ébbikig      e                         [bbik_DESIGNATE_adj]+[TERM] D
SFX H   e    ébbikhez     e                         [bbik_DESIGNATE_adj]+[ALL] D
SFX H   e    ébbiket      e                         [bbik_DESIGNATE_adj]+[ACC] D
SFX H   e    ébbiken      e                         [bbik_DESIGNATE_adj]+[SUE] D
SFX H   e    ébbikbõl     e                         [bbik_DESIGNATE_adj]+[ELA] D
SFX H   e    ébbikben     e                         [bbik_DESIGNATE_adj]+[INE] D
SFX H   e    ébbikbe      e                         [bbik_DESIGNATE_adj]+[ILL] D
SFX H   e    ébbik        e                         [bbik_DESIGNATE_adj]+[NOM] DRT
SFX H   e    ébbig        e                         [bb_COMPARATIVE_adj]{+[NOM]}+[TERM] D
SFX H   e    ébbhez       e                         [bb_COMPARATIVE_adj]{+[NOM]}+[ALL] D
SFX H   e    ébbet        e                         [bb_COMPARATIVE_adj]{+[NOM]}+[ACC] D
SFX H   e    ébben        e                         [bb_COMPARATIVE_adj]{+[NOM]}+[SUE] D
SFX H   e    ébben        e                         [bb_COMPARATIVE_adj]{+[NOM]}+[INE] D
SFX H   e    ébben        e                         [bb_COMPARATIVE_adj]{+[NOM]}+[An_MODE_adv] D
SFX H   e    ébbel        e                         [bb_COMPARATIVE_adj]{+[NOM]}+[INSTR] D
SFX H   e    ébbekül      e                         [bb_COMPARATIVE_adj]{+[NOM]}+[PLUR]+[ESS] D
SFX H   e    ébbekért     e                         [bb_COMPARATIVE_adj]{+[NOM]}+[PLUR]+[CAUS/FIN] D
SFX H   e    ébbektõl     e                         [bb_COMPARATIVE_adj]{+[NOM]}+[PLUR]+[ABL] D
SFX H   e    ébbekrõl     e                         [bb_COMPARATIVE_adj]{+[NOM]}+[PLUR]+[DEL] D
SFX H   e    ébbekre      e                         [bb_COMPARATIVE_adj]{+[NOM]}+[PLUR]+[SBL] D
SFX H   e    ébbeknél     e                         [bb_COMPARATIVE_adj]{+[NOM]}+[PLUR]+[ADE] D
SFX H   e    ébbeknek     e                         [bb_COMPARATIVE_adj]{+[NOM]}+[PLUR]+[DAT] D
SFX H   e    ébbekké      e                         [bb_COMPARATIVE_adj]{+[NOM]}+[PLUR]+[TRANS] D
SFX H   e    ébbekkel     e                         [bb_COMPARATIVE_adj]{+[NOM]}+[PLUR]+[INSTR] D
SFX H   e    ébbekig      e                         [bb_COMPARATIVE_adj]{+[NOM]}+[PLUR]+[TERM] D
SFX H   e    ébbekhez     e                         [bb_COMPARATIVE_adj]{+[NOM]}+[PLUR]+[ALL] D
SFX H   e    ébbeket      e                         [bb_COMPARATIVE_adj]{+[NOM]}+[PLUR]+[ACC] D
SFX H   e    ébbeken      e                         [bb_COMPARATIVE_adj]{+[NOM]}+[PLUR]+[SUE] D
SFX H   e    ébbekbõl     e                         [bb_COMPARATIVE_adj]{+[NOM]}+[PLUR]+[ELA] D
SFX H   e    ébbekben     e                         [bb_COMPARATIVE_adj]{+[NOM]}+[PLUR]+[INE] D
SFX H   e    ébbekbe      e                         [bb_COMPARATIVE_adj]{+[NOM]}+[PLUR]+[ILL] D
SFX H   e    ébbek        e                         [bb_COMPARATIVE_adj]{+[NOM]}+[PLUR]+[NOM] D
SFX H   e    ébbe         e                         [bb_COMPARATIVE_adj]{+[NOM]}+[ILL] D
SFX H   e    ébb          e                         [bb_COMPARATIVE_adj]{+[NOM]}+[NOM] D
SFX H   e    >            `-e,ébbik'éül             [bbik_DESIGNATE_adj]+[POSSESSEE]+[ESS] D
SFX H   e    >            `-e,ébbik'éért            [bbik_DESIGNATE_adj]+[POSSESSEE]+[CAUS/FIN] D
SFX H   e    >            `-e,ébbik'évé             [bbik_DESIGNATE_adj]+[POSSESSEE]+[TRANS] D
SFX H   e    >            `-e,ébbik'ével            [bbik_DESIGNATE_adj]+[POSSESSEE]+[INSTR] D
SFX H   e    >            `-e,ébbik'étõl            [bbik_DESIGNATE_adj]+[POSSESSEE]+[ABL] D
SFX H   e    >            `-e,ébbik'ét              [bbik_DESIGNATE_adj]+[POSSESSEE]+[ACC] D
SFX H   e    >            `-e,ébbik'érõl            [bbik_DESIGNATE_adj]+[POSSESSEE]+[DEL] D
SFX H   e    >            `-e,ébbik'ére             [bbik_DESIGNATE_adj]+[POSSESSEE]+[SBL] D
SFX H   e    >            `-e,ébbik'énél            [bbik_DESIGNATE_adj]+[POSSESSEE]+[ADE] D
SFX H   e    >            `-e,ébbik'ének            [bbik_DESIGNATE_adj]+[POSSESSEE]+[DAT] D
SFX H   e    >            `-e,ébbik'én              [bbik_DESIGNATE_adj]+[POSSESSEE]+[SUE] D
SFX H   e    >            `-e,ébbik'éiül            [bbik_DESIGNATE_adj]+[POSSESSEE]+[PLUR]+[ESS] D
SFX H   e    >            `-e,ébbik'éiért           [bbik_DESIGNATE_adj]+[POSSESSEE]+[PLUR]+[CAUS/FIN] D
SFX H   e    >            `-e,ébbik'éivé            [bbik_DESIGNATE_adj]+[POSSESSEE]+[PLUR]+[TRANS] D
SFX H   e    >            `-e,ébbik'éivel           [bbik_DESIGNATE_adj]+[POSSESSEE]+[PLUR]+[INSTR] D
SFX H   e    >            `-e,ébbik'éitõl           [bbik_DESIGNATE_adj]+[POSSESSEE]+[PLUR]+[ABL] D
SFX H   e    >            `-e,ébbik'éit             [bbik_DESIGNATE_adj]+[POSSESSEE]+[PLUR]+[ACC] D
SFX H   e    >            `-e,ébbik'éirõl           [bbik_DESIGNATE_adj]+[POSSESSEE]+[PLUR]+[DEL] D
SFX H   e    >            `-e,ébbik'éire            [bbik_DESIGNATE_adj]+[POSSESSEE]+[PLUR]+[SBL] D
SFX H   e    >            `-e,ébbik'éinél           [bbik_DESIGNATE_adj]+[POSSESSEE]+[PLUR]+[ADE] D
SFX H   e    >            `-e,ébbik'éinek           [bbik_DESIGNATE_adj]+[POSSESSEE]+[PLUR]+[DAT] D
SFX H   e    >            `-e,ébbik'éin             [bbik_DESIGNATE_adj]+[POSSESSEE]+[PLUR]+[SUE] D
SFX H   e    >            `-e,ébbik'éiig            [bbik_DESIGNATE_adj]+[POSSESSEE]+[PLUR]+[TERM] D
SFX H   e    >            `-e,ébbik'éihez           [bbik_DESIGNATE_adj]+[POSSESSEE]+[PLUR]+[ALL] D
SFX H   e    >            `-e,ébbik'éig             [bbik_DESIGNATE_adj]+[POSSESSEE]+[TERM] D
SFX H   e    >            `-e,ébbik'éibõl           [bbik_DESIGNATE_adj]+[POSSESSEE]+[PLUR]+[ELA] D
SFX H   e    >            `-e,ébbik'éiben           [bbik_DESIGNATE_adj]+[POSSESSEE]+[PLUR]+[INE] D
SFX H   e    >            `-e,ébbik'éibe            [bbik_DESIGNATE_adj]+[POSSESSEE]+[PLUR]+[ILL] D
SFX H   e    >            `-e,ébbik'éi              [bbik_DESIGNATE_adj]+[POSSESSEE]+[PLUR]+[NOM]
SFX H   e    >            `-e,ébbik'éhez            [bbik_DESIGNATE_adj]+[POSSESSEE]+[ALL] D
SFX H   e    >            `-e,ébbik'ébõl            [bbik_DESIGNATE_adj]+[POSSESSEE]+[ELA] D
SFX H   e    >            `-e,ébbik'ében            [bbik_DESIGNATE_adj]+[POSSESSEE]+[INE] D
SFX H   e    >            `-e,ébbik'ébe             [bbik_DESIGNATE_adj]+[POSSESSEE]+[ILL] D
SFX H   e    >            `-e,ébbik'é               [bbik_DESIGNATE_adj]+[POSSESSEE]+[NOM] D
SFX H   e    >            `-e,ébbek'éül             [bb_COMPARATIVE_adj]{+[NOM]}+[PLUR]+[POSSESSEE]+[ESS] D
SFX H   e    >            `-e,ébbek'éért            [bb_COMPARATIVE_adj]{+[NOM]}+[PLUR]+[POSSESSEE]+[CAUS/FIN] D
SFX H   e    >            `-e,ébbek'évé             [bb_COMPARATIVE_adj]{+[NOM]}+[PLUR]+[POSSESSEE]+[TRANS] D
SFX H   e    >            `-e,ébbek'ével            [bb_COMPARATIVE_adj]{+[NOM]}+[PLUR]+[POSSESSEE]+[INSTR] D
SFX H   e    >            `-e,ébbek'étõl            [bb_COMPARATIVE_adj]{+[NOM]}+[PLUR]+[POSSESSEE]+[ABL] D
SFX H   e    >            `-e,ébbek'ét              [bb_COMPARATIVE_adj]{+[NOM]}+[PLUR]+[POSSESSEE]+[ACC] D
SFX H   e    >            `-e,ébbek'érõl            [bb_COMPARATIVE_adj]{+[NOM]}+[PLUR]+[POSSESSEE]+[DEL] D
SFX H   e    >            `-e,ébbek'ére             [bb_COMPARATIVE_adj]{+[NOM]}+[PLUR]+[POSSESSEE]+[SBL] D
SFX H   e    >            `-e,ébbek'énél            [bb_COMPARATIVE_adj]{+[NOM]}+[PLUR]+[POSSESSEE]+[ADE] D
SFX H   e    >            `-e,ébbek'ének            [bb_COMPARATIVE_adj]{+[NOM]}+[PLUR]+[POSSESSEE]+[DAT] D
SFX H   e    >            `-e,ébbek'én              [bb_COMPARATIVE_adj]{+[NOM]}+[PLUR]+[POSSESSEE]+[SUE] D
SFX H   e    >            `-e,ébbek'éiül            [bb_COMPARATIVE_adj]{+[NOM]}+[PLUR]+[POSSESSEE]+[PLUR]+[ESS] D
SFX H   e    >            `-e,ébbek'éiért           [bb_COMPARATIVE_adj]{+[NOM]}+[PLUR]+[POSSESSEE]+[PLUR]+[CAUS/FIN] D
SFX H   e    >            `-e,ébbek'éivé            [bb_COMPARATIVE_adj]{+[NOM]}+[PLUR]+[POSSESSEE]+[PLUR]+[TRANS] D
SFX H   e    >            `-e,ébbek'éivel           [bb_COMPARATIVE_adj]{+[NOM]}+[PLUR]+[POSSESSEE]+[PLUR]+[INSTR] D
SFX H   e    >            `-e,ébbek'éitõl           [bb_COMPARATIVE_adj]{+[NOM]}+[PLUR]+[POSSESSEE]+[PLUR]+[ABL] D
SFX H   e    >            `-e,ébbek'éit             [bb_COMPARATIVE_adj]{+[NOM]}+[PLUR]+[POSSESSEE]+[PLUR]+[ACC] D
SFX H   e    >            `-e,ébbek'éirõl           [bb_COMPARATIVE_adj]{+[NOM]}+[PLUR]+[POSSESSEE]+[PLUR]+[DEL] D
SFX H   e    >            `-e,ébbek'éire            [bb_COMPARATIVE_adj]{+[NOM]}+[PLUR]+[POSSESSEE]+[PLUR]+[SBL] D
SFX H   e    >            `-e,ébbek'éinél           [bb_COMPARATIVE_adj]{+[NOM]}+[PLUR]+[POSSESSEE]+[PLUR]+[ADE] D
SFX H   e    >            `-e,ébbek'éinek           [bb_COMPARATIVE_adj]{+[NOM]}+[PLUR]+[POSSESSEE]+[PLUR]+[DAT] D
SFX H   e    >            `-e,ébbek'éin             [bb_COMPARATIVE_adj]{+[NOM]}+[PLUR]+[POSSESSEE]+[PLUR]+[SUE] D
SFX H   e    >            `-e,ébbek'éiig            [bb_COMPARATIVE_adj]{+[NOM]}+[PLUR]+[POSSESSEE]+[PLUR]+[TERM] D
SFX H   e    >            `-e,ébbek'éihez           [bb_COMPARATIVE_adj]{+[NOM]}+[PLUR]+[POSSESSEE]+[PLUR]+[ALL] D
SFX H   e    >            `-e,ébbek'éig             [bb_COMPARATIVE_adj]{+[NOM]}+[PLUR]+[POSSESSEE]+[TERM] D
SFX H   e    >            `-e,ébbek'éibõl           [bb_COMPARATIVE_adj]{+[NOM]}+[PLUR]+[POSSESSEE]+[PLUR]+[ELA] D
SFX H   e    >            `-e,ébbek'éiben           [bb_COMPARATIVE_adj]{+[NOM]}+[PLUR]+[POSSESSEE]+[PLUR]+[INE] D
SFX H   e    >            `-e,ébbek'éibe            [bb_COMPARATIVE_adj]{+[NOM]}+[PLUR]+[POSSESSEE]+[PLUR]+[ILL] D
SFX H   e    >            `-e,ébbek'éi              [bb_COMPARATIVE_adj]{+[NOM]}+[PLUR]+[POSSESSEE]+[PLUR]+[NOM]
SFX H   e    >            `-e,ébbek'éhez            [bb_COMPARATIVE_adj]{+[NOM]}+[PLUR]+[POSSESSEE]+[ALL] D
SFX H   e    >            `-e,ébbek'ébõl            [bb_COMPARATIVE_adj]{+[NOM]}+[PLUR]+[POSSESSEE]+[ELA] D
SFX H   e    >            `-e,ébbek'ében            [bb_COMPARATIVE_adj]{+[NOM]}+[PLUR]+[POSSESSEE]+[INE] D
SFX H   e    >            `-e,ébbek'ébe             [bb_COMPARATIVE_adj]{+[NOM]}+[PLUR]+[POSSESSEE]+[ILL] D
SFX H   e    >            `-e,ébbek'é               [bb_COMPARATIVE_adj]{+[NOM]}+[PLUR]+[POSSESSEE]+[NOM] D
SFX H   0    et           [^aeáéiíóõn]              [ACC]
SFX H   0    en           [^aeáéíóú]                [An_MODE_adv]
SFX H   0    ekül         [^aeáéíó]                 [PLUR]+[ESS]
SFX H   0    ekéül        [^aeáéíó]                 [PLUR]+[POSSESSEE]+[ESS]
SFX H   0    ekéért       [^aeáéíó]                 [PLUR]+[POSSESSEE]+[CAUS/FIN]
SFX H   0    ekévé        [^aeáéíó]                 [PLUR]+[POSSESSEE]+[TRANS]
SFX H   0    ekével       [^aeáéíó]                 [PLUR]+[POSSESSEE]+[INSTR]
SFX H   0    ekétõl       [^aeáéíó]                 [PLUR]+[POSSESSEE]+[ABL]
SFX H   0    ekét         [^aeáéíó]                 [PLUR]+[POSSESSEE]+[ACC]
SFX H   0    ekérõl       [^aeáéíó]                 [PLUR]+[POSSESSEE]+[DEL]
SFX H   0    ekért        [^aeáéíó]                 [PLUR]+[CAUS/FIN]
SFX H   0    ekére        [^aeáéíó]                 [PLUR]+[POSSESSEE]+[SBL]
SFX H   0    ekénél       [^aeáéíó]                 [PLUR]+[POSSESSEE]+[ADE]
SFX H   0    ekének       [^aeáéíó]                 [PLUR]+[POSSESSEE]+[DAT]
SFX H   0    ekén         [^aeáéíó]                 [PLUR]+[POSSESSEE]+[SUE]
SFX H   0    ekéiül       [^aeáéíó]                 [PLUR]+[POSSESSEE]+[PLUR]+[ESS]
SFX H   0    ekéiért      [^aeáéíó]                 [PLUR]+[POSSESSEE]+[PLUR]+[CAUS/FIN]
SFX H   0    ekéivé       [^aeáéíó]                 [PLUR]+[POSSESSEE]+[PLUR]+[TRANS]
SFX H   0    ekéivel      [^aeáéíó]                 [PLUR]+[POSSESSEE]+[PLUR]+[INSTR]
SFX H   0    ekéitõl      [^aeáéíó]                 [PLUR]+[POSSESSEE]+[PLUR]+[ABL]
SFX H   0    ekéit        [^aeáéíó]                 [PLUR]+[POSSESSEE]+[PLUR]+[ACC]
SFX H   0    ekéirõl      [^aeáéíó]                 [PLUR]+[POSSESSEE]+[PLUR]+[DEL]
SFX H   0    ekéire       [^aeáéíó]                 [PLUR]+[POSSESSEE]+[PLUR]+[SBL]
SFX H   0    ekéinél      [^aeáéíó]                 [PLUR]+[POSSESSEE]+[PLUR]+[ADE]
SFX H   0    ekéinek      [^aeáéíó]                 [PLUR]+[POSSESSEE]+[PLUR]+[DAT]
SFX H   0    ekéin        [^aeáéíó]                 [PLUR]+[POSSESSEE]+[PLUR]+[SUE]
SFX H   0    ekéiig       [^aeáéíó]                 [PLUR]+[POSSESSEE]+[PLUR]+[TERM]
SFX H   0    ekéihez      [^aeáéíó]                 [PLUR]+[POSSESSEE]+[PLUR]+[ALL]
SFX H   0    ekéig        [^aeáéíó]                 [PLUR]+[POSSESSEE]+[TERM]
SFX H   0    ekéibõl      [^aeáéíó]                 [PLUR]+[POSSESSEE]+[PLUR]+[ELA]
SFX H   0    ekéiben      [^aeáéíó]                 [PLUR]+[POSSESSEE]+[PLUR]+[INE]
SFX H   0    ekéibe       [^aeáéíó]                 [PLUR]+[POSSESSEE]+[PLUR]+[ILL]
SFX H   0    ekéi         [^aeáéíó]                 [PLUR]+[POSSESSEE]+[PLUR]+[NOM]
SFX H   0    ekéhez       [^aeáéíó]                 [PLUR]+[POSSESSEE]+[ALL]
SFX H   0    ekébõl       [^aeáéíó]                 [PLUR]+[POSSESSEE]+[ELA]
SFX H   0    ekében       [^aeáéíó]                 [PLUR]+[POSSESSEE]+[INE]
SFX H   0    ekébe        [^aeáéíó]                 [PLUR]+[POSSESSEE]+[ILL]
SFX H   0    eké          [^aeáéíó]                 [PLUR]+[POSSESSEE]+[NOM]
SFX H   0    ektõl        [^aeáéíó]                 [PLUR]+[ABL]
SFX H   0    ekrõl        [^aeáéíó]                 [PLUR]+[DEL]
SFX H   0    ekre         [^aeáéíó]                 [PLUR]+[SBL]
SFX H   0    eknél        [^aeáéíó]                 [PLUR]+[ADE]
SFX H   0    eknek        [^aeáéíó]                 [PLUR]+[DAT]
SFX H   0    ekké         [^aeáéíó]                 [PLUR]+[TRANS]
SFX H   0    ekkel        [^aeáéíó]                 [PLUR]+[INSTR]
SFX H   0    ekig         [^aeáéíó]                 [PLUR]+[TERM]
SFX H   0    ekhez        [^aeáéíó]                 [PLUR]+[ALL]
SFX H   0    eket         [^aeáéíó]                 [PLUR]+[ACC]
SFX H   0    eken         [^aeáéíó]                 [PLUR]+[SUE]
SFX H   0    ekbõl        [^aeáéíó]                 [PLUR]+[ELA]
SFX H   0    ekben        [^aeáéíó]                 [PLUR]+[INE]
SFX H   0    ekbe         [^aeáéíó]                 [PLUR]+[ILL]
SFX H   0    ek           [^aeáéíó]                 [PLUR]+[NOM]
SFX H   0    ebbül        [^aeáéiíóõúû]             [bb_COMPARATIVE_adj]{+[NOM]}+[Ul_MODE_adv] D
SFX H   0    ebbõl        [^aeáéiíóõúû]             [bb_COMPARATIVE_adj]{+[NOM]}+[ELA] D
SFX H   0    ebbéül       [^aeáéiíóõúû]             [bb_COMPARATIVE_adj]{+[NOM]}+[POSSESSEE]+[ESS] D
SFX H   0    ebbéért      [^aeáéiíóõúû]             [bb_COMPARATIVE_adj]{+[NOM]}+[POSSESSEE]+[CAUS/FIN] D
SFX H   0    ebbévé       [^aeáéiíóõúû]             [bb_COMPARATIVE_adj]{+[NOM]}+[POSSESSEE]+[TRANS] D
SFX H   0    ebbével      [^aeáéiíóõúû]             [bb_COMPARATIVE_adj]{+[NOM]}+[POSSESSEE]+[INSTR] D
SFX H   0    ebbétõl      [^aeáéiíóõúû]             [bb_COMPARATIVE_adj]{+[NOM]}+[POSSESSEE]+[ABL] D
SFX H   0    ebbét        [^aeáéiíóõúû]             [bb_COMPARATIVE_adj]{+[NOM]}+[POSSESSEE]+[ACC] D
SFX H   0    ebbérõl      [^aeáéiíóõúû]             [bb_COMPARATIVE_adj]{+[NOM]}+[POSSESSEE]+[DEL] D
SFX H   0    ebbért       [^aeáéiíóõúû]             [bb_COMPARATIVE_adj]{+[NOM]}+[CAUS/FIN] D
SFX H   0    ebbére       [^aeáéiíóõúû]             [bb_COMPARATIVE_adj]{+[NOM]}+[POSSESSEE]+[SBL] D
SFX H   0    ebbénél      [^aeáéiíóõúû]             [bb_COMPARATIVE_adj]{+[NOM]}+[POSSESSEE]+[ADE] D
SFX H   0    ebbének      [^aeáéiíóõúû]             [bb_COMPARATIVE_adj]{+[NOM]}+[POSSESSEE]+[DAT] D
SFX H   0    ebbén        [^aeáéiíóõúû]             [bb_COMPARATIVE_adj]{+[NOM]}+[POSSESSEE]+[SUE] D
SFX H   0    ebbéig       [^aeáéiíóõúû]             [bb_COMPARATIVE_adj]{+[NOM]}+[POSSESSEE]+[TERM] D
SFX H   0    ebbéhez      [^aeáéiíóõúû]             [bb_COMPARATIVE_adj]{+[NOM]}+[POSSESSEE]+[ALL] D
SFX H   0    ebbébõl      [^aeáéiíóõúû]             [bb_COMPARATIVE_adj]{+[NOM]}+[POSSESSEE]+[ELA] D
SFX H   0    ebbében      [^aeáéiíóõúû]             [bb_COMPARATIVE_adj]{+[NOM]}+[POSSESSEE]+[INE] D
SFX H   0    ebbébe       [^aeáéiíóõúû]             [bb_COMPARATIVE_adj]{+[NOM]}+[POSSESSEE]+[ILL] D
SFX H   0    ebbé         [^aeáéiíóõúû]             [bb_COMPARATIVE_adj]{+[NOM]}+[TRANS] D
SFX H   0    ebbé         [^aeáéiíóõúû]             [bb_COMPARATIVE_adj]{+[NOM]}+[POSSESSEE]+[NOM] D
SFX H   0    ebbtõl       [^aeáéiíóõúû]             [bb_COMPARATIVE_adj]{+[NOM]}+[ABL] D
SFX H   0    ebbrõl       [^aeáéiíóõúû]             [bb_COMPARATIVE_adj]{+[NOM]}+[DEL] D
SFX H   0    ebbre        [^aeáéiíóõúû]             [bb_COMPARATIVE_adj]{+[NOM]}+[SBL] D
SFX H   0    ebbnél       [^aeáéiíóõúû]             [bb_COMPARATIVE_adj]{+[NOM]}+[ADE] D
SFX H   0    ebbnek       [^aeáéiíóõúû]             [bb_COMPARATIVE_adj]{+[NOM]}+[DAT] D
SFX H   0    ebbként      [^aeáéiíóõúû]             [bb_COMPARATIVE_adj]{+[NOM]}+[FORM] D
SFX H   0    ebbikül      [^aeáéiíóõúû]             [bbik_DESIGNATE_adj]+[ESS] D
SFX H   0    ebbikéül     [^aeáéiíóõúû]             [bbik_DESIGNATE_adj]+[POSSESSEE]+[ESS] D
SFX H   0    ebbikéért    [^aeáéiíóõúû]             [bbik_DESIGNATE_adj]+[POSSESSEE]+[CAUS/FIN] D
SFX H   0    ebbikévé     [^aeáéiíóõúû]             [bbik_DESIGNATE_adj]+[POSSESSEE]+[TRANS] D
SFX H   0    ebbikével    [^aeáéiíóõúû]             [bbik_DESIGNATE_adj]+[POSSESSEE]+[INSTR] D
SFX H   0    ebbikétõl    [^aeáéiíóõúû]             [bbik_DESIGNATE_adj]+[POSSESSEE]+[ABL] D
SFX H   0    ebbikét      [^aeáéiíóõúû]             [bbik_DESIGNATE_adj]+[POSSESSEE]+[ACC] D
SFX H   0    ebbikérõl    [^aeáéiíóõúû]             [bbik_DESIGNATE_adj]+[POSSESSEE]+[DEL] D
SFX H   0    ebbikért     [^aeáéiíóõúû]             [bbik_DESIGNATE_adj]+[CAUS/FIN] D
SFX H   0    ebbikére     [^aeáéiíóõúû]             [bbik_DESIGNATE_adj]+[POSSESSEE]+[SBL] D
SFX H   0    ebbikénél    [^aeáéiíóõúû]             [bbik_DESIGNATE_adj]+[POSSESSEE]+[ADE] D
SFX H   0    ebbikének    [^aeáéiíóõúû]             [bbik_DESIGNATE_adj]+[POSSESSEE]+[DAT] D
SFX H   0    ebbikén      [^aeáéiíóõúû]             [bbik_DESIGNATE_adj]+[POSSESSEE]+[SUE] D
SFX H   0    ebbikéiül    [^aeáéiíóõúû]             [bbik_DESIGNATE_adj]+[POSSESSEE]+[PLUR]+[ESS] D
SFX H   0    ebbikéiért   [^aeáéiíóõúû]             [bbik_DESIGNATE_adj]+[POSSESSEE]+[PLUR]+[CAUS/FIN] D
SFX H   0    ebbikéivé    [^aeáéiíóõúû]             [bbik_DESIGNATE_adj]+[POSSESSEE]+[PLUR]+[TRANS] D
SFX H   0    ebbikéivel   [^aeáéiíóõúû]             [bbik_DESIGNATE_adj]+[POSSESSEE]+[PLUR]+[INSTR] D
SFX H   0    ebbikéitõl   [^aeáéiíóõúû]             [bbik_DESIGNATE_adj]+[POSSESSEE]+[PLUR]+[ABL] D
SFX H   0    ebbikéit     [^aeáéiíóõúû]             [bbik_DESIGNATE_adj]+[POSSESSEE]+[PLUR]+[ACC] D
SFX H   0    ebbikéirõl   [^aeáéiíóõúû]             [bbik_DESIGNATE_adj]+[POSSESSEE]+[PLUR]+[DEL] D
SFX H   0    ebbikéire    [^aeáéiíóõúû]             [bbik_DESIGNATE_adj]+[POSSESSEE]+[PLUR]+[SBL] D
SFX H   0    ebbikéinél   [^aeáéiíóõúû]             [bbik_DESIGNATE_adj]+[POSSESSEE]+[PLUR]+[ADE] D
SFX H   0    ebbikéinek   [^aeáéiíóõúû]             [bbik_DESIGNATE_adj]+[POSSESSEE]+[PLUR]+[DAT] D
SFX H   0    ebbikéin     [^aeáéiíóõúû]             [bbik_DESIGNATE_adj]+[POSSESSEE]+[PLUR]+[SUE] D
SFX H   0    ebbikéiig    [^aeáéiíóõúû]             [bbik_DESIGNATE_adj]+[POSSESSEE]+[PLUR]+[TERM] D
SFX H   0    ebbikéihez   [^aeáéiíóõúû]             [bbik_DESIGNATE_adj]+[POSSESSEE]+[PLUR]+[ALL] D
SFX H   0    ebbikéig     [^aeáéiíóõúû]             [bbik_DESIGNATE_adj]+[POSSESSEE]+[TERM] D
SFX H   0    ebbikéibõl   [^aeáéiíóõúû]             [bbik_DESIGNATE_adj]+[POSSESSEE]+[PLUR]+[ELA] D
SFX H   0    ebbikéiben   [^aeáéiíóõúû]             [bbik_DESIGNATE_adj]+[POSSESSEE]+[PLUR]+[INE] D
SFX H   0    ebbikéibe    [^aeáéiíóõúû]             [bbik_DESIGNATE_adj]+[POSSESSEE]+[PLUR]+[ILL] D
SFX H   0    ebbikéi      [^aeáéiíóõúû]             [bbik_DESIGNATE_adj]+[POSSESSEE]+[PLUR]+[NOM]
SFX H   0    ebbikéhez    [^aeáéiíóõúû]             [bbik_DESIGNATE_adj]+[POSSESSEE]+[ALL] D
SFX H   0    ebbikébõl    [^aeáéiíóõúû]             [bbik_DESIGNATE_adj]+[POSSESSEE]+[ELA] D
SFX H   0    ebbikében    [^aeáéiíóõúû]             [bbik_DESIGNATE_adj]+[POSSESSEE]+[INE] D
SFX H   0    ebbikébe     [^aeáéiíóõúû]             [bbik_DESIGNATE_adj]+[POSSESSEE]+[ILL] D
SFX H   0    ebbiké       [^aeáéiíóõúû]             [bbik_DESIGNATE_adj]+[POSSESSEE]+[NOM] D
SFX H   0    ebbiktõl     [^aeáéiíóõúû]             [bbik_DESIGNATE_adj]+[ABL] D
SFX H   0    ebbikrõl     [^aeáéiíóõúû]             [bbik_DESIGNATE_adj]+[DEL] D
SFX H   0    ebbikre      [^aeáéiíóõúû]             [bbik_DESIGNATE_adj]+[SBL] D
SFX H   0    ebbiknél     [^aeáéiíóõúû]             [bbik_DESIGNATE_adj]+[ADE] D
SFX H   0    ebbiknek     [^aeáéiíóõúû]             [bbik_DESIGNATE_adj]+[DAT] D
SFX H   0    ebbikké      [^aeáéiíóõúû]             [bbik_DESIGNATE_adj]+[TRANS] D
SFX H   0    ebbikkel     [^aeáéiíóõúû]             [bbik_DESIGNATE_adj]+[INSTR] D
SFX H   0    ebbikig      [^aeáéiíóõúû]             [bbik_DESIGNATE_adj]+[TERM] D
SFX H   0    ebbikhez     [^aeáéiíóõúû]             [bbik_DESIGNATE_adj]+[ALL] D
SFX H   0    ebbiket      [^aeáéiíóõúû]             [bbik_DESIGNATE_adj]+[ACC] D
SFX H   0    ebbiken      [^aeáéiíóõúû]             [bbik_DESIGNATE_adj]+[SUE] D
SFX H   0    ebbikbõl     [^aeáéiíóõúû]             [bbik_DESIGNATE_adj]+[ELA] D
SFX H   0    ebbikben     [^aeáéiíóõúû]             [bbik_DESIGNATE_adj]+[INE] D
SFX H   0    ebbikbe      [^aeáéiíóõúû]             [bbik_DESIGNATE_adj]+[ILL] D
SFX H   0    ebbik        [^aeáéiíóõúû]             [bbik_DESIGNATE_adj]+[NOM] DRT
SFX H   0    ebbig        [^aeáéiíóõúû]             [bb_COMPARATIVE_adj]{+[NOM]}+[TERM] D
SFX H   0    ebbhez       [^aeáéiíóõúû]             [bb_COMPARATIVE_adj]{+[NOM]}+[ALL] D
SFX H   0    ebbet        [^aeáéiíóõúû]             [bb_COMPARATIVE_adj]{+[NOM]}+[ACC] D
SFX H   0    ebben        [^aeáéiíóõúû]             [bb_COMPARATIVE_adj]{+[NOM]}+[SUE] D
SFX H   0    ebben        [^aeáéiíóõúû]             [bb_COMPARATIVE_adj]{+[NOM]}+[INE] D
SFX H   0    ebben        [^aeáéiíóõúû]             [bb_COMPARATIVE_adj]{+[NOM]}+[An_MODE_adv] D
SFX H   0    ebbel        [^aeáéiíóõúû]             [bb_COMPARATIVE_adj]{+[NOM]}+[INSTR] D
SFX H   0    ebbekül      [^aeáéiíóõúû]             [bb_COMPARATIVE_adj]{+[NOM]}+[PLUR]+[ESS] D
SFX H   0    ebbekéül     [^aeáéiíóõúû]             [bb_COMPARATIVE_adj]{+[NOM]}+[PLUR]+[POSSESSEE]+[ESS] D
SFX H   0    ebbekéért    [^aeáéiíóõúû]             [bb_COMPARATIVE_adj]{+[NOM]}+[PLUR]+[POSSESSEE]+[CAUS/FIN] D
SFX H   0    ebbekévé     [^aeáéiíóõúû]             [bb_COMPARATIVE_adj]{+[NOM]}+[PLUR]+[POSSESSEE]+[TRANS] D
SFX H   0    ebbekével    [^aeáéiíóõúû]             [bb_COMPARATIVE_adj]{+[NOM]}+[PLUR]+[POSSESSEE]+[INSTR] D
SFX H   0    ebbekétõl    [^aeáéiíóõúû]             [bb_COMPARATIVE_adj]{+[NOM]}+[PLUR]+[POSSESSEE]+[ABL] D
SFX H   0    ebbekét      [^aeáéiíóõúû]             [bb_COMPARATIVE_adj]{+[NOM]}+[PLUR]+[POSSESSEE]+[ACC] D
SFX H   0    ebbekérõl    [^aeáéiíóõúû]             [bb_COMPARATIVE_adj]{+[NOM]}+[PLUR]+[POSSESSEE]+[DEL] D
SFX H   0    ebbekért     [^aeáéiíóõúû]             [bb_COMPARATIVE_adj]{+[NOM]}+[PLUR]+[CAUS/FIN] D
SFX H   0    ebbekére     [^aeáéiíóõúû]             [bb_COMPARATIVE_adj]{+[NOM]}+[PLUR]+[POSSESSEE]+[SBL] D
SFX H   0    ebbekénél    [^aeáéiíóõúû]             [bb_COMPARATIVE_adj]{+[NOM]}+[PLUR]+[POSSESSEE]+[ADE] D
SFX H   0    ebbekének    [^aeáéiíóõúû]             [bb_COMPARATIVE_adj]{+[NOM]}+[PLUR]+[POSSESSEE]+[DAT] D
SFX H   0    ebbekén      [^aeáéiíóõúû]             [bb_COMPARATIVE_adj]{+[NOM]}+[PLUR]+[POSSESSEE]+[SUE] D
SFX H   0    ebbekéiül    [^aeáéiíóõúû]             [bb_COMPARATIVE_adj]{+[NOM]}+[PLUR]+[POSSESSEE]+[PLUR]+[ESS] D
SFX H   0    ebbekéiért   [^aeáéiíóõúû]             [bb_COMPARATIVE_adj]{+[NOM]}+[PLUR]+[POSSESSEE]+[PLUR]+[CAUS/FIN] D
SFX H   0    ebbekéivé    [^aeáéiíóõúû]             [bb_COMPARATIVE_adj]{+[NOM]}+[PLUR]+[POSSESSEE]+[PLUR]+[TRANS] D
SFX H   0    ebbekéivel   [^aeáéiíóõúû]             [bb_COMPARATIVE_adj]{+[NOM]}+[PLUR]+[POSSESSEE]+[PLUR]+[INSTR] D
SFX H   0    ebbekéitõl   [^aeáéiíóõúû]             [bb_COMPARATIVE_adj]{+[NOM]}+[PLUR]+[POSSESSEE]+[PLUR]+[ABL] D
SFX H   0    ebbekéit     [^aeáéiíóõúû]             [bb_COMPARATIVE_adj]{+[NOM]}+[PLUR]+[POSSESSEE]+[PLUR]+[ACC] D
SFX H   0    ebbekéirõl   [^aeáéiíóõúû]             [bb_COMPARATIVE_adj]{+[NOM]}+[PLUR]+[POSSESSEE]+[PLUR]+[DEL] D
SFX H   0    ebbekéire    [^aeáéiíóõúû]             [bb_COMPARATIVE_adj]{+[NOM]}+[PLUR]+[POSSESSEE]+[PLUR]+[SBL] D
SFX H   0    ebbekéinél   [^aeáéiíóõúû]             [bb_COMPARATIVE_adj]{+[NOM]}+[PLUR]+[POSSESSEE]+[PLUR]+[ADE] D
SFX H   0    ebbekéinek   [^aeáéiíóõúû]             [bb_COMPARATIVE_adj]{+[NOM]}+[PLUR]+[POSSESSEE]+[PLUR]+[DAT] D
SFX H   0    ebbekéin     [^aeáéiíóõúû]             [bb_COMPARATIVE_adj]{+[NOM]}+[PLUR]+[POSSESSEE]+[PLUR]+[SUE] D
SFX H   0    ebbekéiig    [^aeáéiíóõúû]             [bb_COMPARATIVE_adj]{+[NOM]}+[PLUR]+[POSSESSEE]+[PLUR]+[TERM] D
SFX H   0    ebbekéihez   [^aeáéiíóõúû]             [bb_COMPARATIVE_adj]{+[NOM]}+[PLUR]+[POSSESSEE]+[PLUR]+[ALL] D
SFX H   0    ebbekéig     [^aeáéiíóõúû]             [bb_COMPARATIVE_adj]{+[NOM]}+[PLUR]+[POSSESSEE]+[TERM] D
SFX H   0    ebbekéibõl   [^aeáéiíóõúû]             [bb_COMPARATIVE_adj]{+[NOM]}+[PLUR]+[POSSESSEE]+[PLUR]+[ELA] D
SFX H   0    ebbekéiben   [^aeáéiíóõúû]             [bb_COMPARATIVE_adj]{+[NOM]}+[PLUR]+[POSSESSEE]+[PLUR]+[INE] D
SFX H   0    ebbekéibe    [^aeáéiíóõúû]             [bb_COMPARATIVE_adj]{+[NOM]}+[PLUR]+[POSSESSEE]+[PLUR]+[ILL] D
SFX H   0    ebbekéi      [^aeáéiíóõúû]             [bb_COMPARATIVE_adj]{+[NOM]}+[PLUR]+[POSSESSEE]+[PLUR]+[NOM]
SFX H   0    ebbekéhez    [^aeáéiíóõúû]             [bb_COMPARATIVE_adj]{+[NOM]}+[PLUR]+[POSSESSEE]+[ALL] D
SFX H   0    ebbekébõl    [^aeáéiíóõúû]             [bb_COMPARATIVE_adj]{+[NOM]}+[PLUR]+[POSSESSEE]+[ELA] D
SFX H   0    ebbekében    [^aeáéiíóõúû]             [bb_COMPARATIVE_adj]{+[NOM]}+[PLUR]+[POSSESSEE]+[INE] D
SFX H   0    ebbekébe     [^aeáéiíóõúû]             [bb_COMPARATIVE_adj]{+[NOM]}+[PLUR]+[POSSESSEE]+[ILL] D
SFX H   0    ebbeké       [^aeáéiíóõúû]             [bb_COMPARATIVE_adj]{+[NOM]}+[PLUR]+[POSSESSEE]+[NOM] D
SFX H   0    ebbektõl     [^aeáéiíóõúû]             [bb_COMPARATIVE_adj]{+[NOM]}+[PLUR]+[ABL] D
SFX H   0    ebbekrõl     [^aeáéiíóõúû]             [bb_COMPARATIVE_adj]{+[NOM]}+[PLUR]+[DEL] D
SFX H   0    ebbekre      [^aeáéiíóõúû]             [bb_COMPARATIVE_adj]{+[NOM]}+[PLUR]+[SBL] D
SFX H   0    ebbeknél     [^aeáéiíóõúû]             [bb_COMPARATIVE_adj]{+[NOM]}+[PLUR]+[ADE] D
SFX H   0    ebbeknek     [^aeáéiíóõúû]             [bb_COMPARATIVE_adj]{+[NOM]}+[PLUR]+[DAT] D
SFX H   0    ebbekké      [^aeáéiíóõúû]             [bb_COMPARATIVE_adj]{+[NOM]}+[PLUR]+[TRANS] D
SFX H   0    ebbekkel     [^aeáéiíóõúû]             [bb_COMPARATIVE_adj]{+[NOM]}+[PLUR]+[INSTR] D
SFX H   0    ebbekig      [^aeáéiíóõúû]             [bb_COMPARATIVE_adj]{+[NOM]}+[PLUR]+[TERM] D
SFX H   0    ebbekhez     [^aeáéiíóõúû]             [bb_COMPARATIVE_adj]{+[NOM]}+[PLUR]+[ALL] D
SFX H   0    ebbeket      [^aeáéiíóõúû]             [bb_COMPARATIVE_adj]{+[NOM]}+[PLUR]+[ACC] D
SFX H   0    ebbeken      [^aeáéiíóõúû]             [bb_COMPARATIVE_adj]{+[NOM]}+[PLUR]+[SUE] D
SFX H   0    ebbekbõl     [^aeáéiíóõúû]             [bb_COMPARATIVE_adj]{+[NOM]}+[PLUR]+[ELA] D
SFX H   0    ebbekben     [^aeáéiíóõúû]             [bb_COMPARATIVE_adj]{+[NOM]}+[PLUR]+[INE] D
SFX H   0    ebbekbe      [^aeáéiíóõúû]             [bb_COMPARATIVE_adj]{+[NOM]}+[PLUR]+[ILL] D
SFX H   0    ebbek        [^aeáéiíóõúû]             [bb_COMPARATIVE_adj]{+[NOM]}+[PLUR]+[NOM] D
SFX H   0    ebbe         [^aeáéiíóõúû]             [bb_COMPARATIVE_adj]{+[NOM]}+[ILL] D
SFX H   0    ebb          [^aeáéiíóõúû]             [bb_COMPARATIVE_adj]{+[NOM]}+[NOM] D
SFX H   0    bbül         [õû]                      [bb_COMPARATIVE_adj]{+[NOM]}+[Ul_MODE_adv] D
SFX H   0    bbön         [õû]                      [bb_COMPARATIVE_adj]{+[NOM]}+[SUE] D
SFX H   0    bbõl         [õû]                      [bb_COMPARATIVE_adj]{+[NOM]}+[ELA] D
SFX H   0    bbéül        [õû]                      [bb_COMPARATIVE_adj]{+[NOM]}+[POSSESSEE]+[ESS] D
SFX H   0    bbéért       [õû]                      [bb_COMPARATIVE_adj]{+[NOM]}+[POSSESSEE]+[CAUS/FIN] D
SFX H   0    bbévé        [õû]                      [bb_COMPARATIVE_adj]{+[NOM]}+[POSSESSEE]+[TRANS] D
SFX H   0    bbével       [õû]                      [bb_COMPARATIVE_adj]{+[NOM]}+[POSSESSEE]+[INSTR] D
SFX H   0    bbétõl       [õû]                      [bb_COMPARATIVE_adj]{+[NOM]}+[POSSESSEE]+[ABL] D
SFX H   0    bbét         [õû]                      [bb_COMPARATIVE_adj]{+[NOM]}+[POSSESSEE]+[ACC] D
SFX H   0    bbérõl       [õû]                      [bb_COMPARATIVE_adj]{+[NOM]}+[POSSESSEE]+[DEL] D
SFX H   0    bbért        [õû]                      [bb_COMPARATIVE_adj]{+[NOM]}+[CAUS/FIN] D
SFX H   0    bbére        [õû]                      [bb_COMPARATIVE_adj]{+[NOM]}+[POSSESSEE]+[SBL] D
SFX H   0    bbénél       [õû]                      [bb_COMPARATIVE_adj]{+[NOM]}+[POSSESSEE]+[ADE] D
SFX H   0    bbének       [õû]                      [bb_COMPARATIVE_adj]{+[NOM]}+[POSSESSEE]+[DAT] D
SFX H   0    bbén         [õû]                      [bb_COMPARATIVE_adj]{+[NOM]}+[POSSESSEE]+[SUE] D
SFX H   0    bbéig        [õû]                      [bb_COMPARATIVE_adj]{+[NOM]}+[POSSESSEE]+[TERM] D
SFX H   0    bbéhöz       [õû]                      [bb_COMPARATIVE_adj]{+[NOM]}+[POSSESSEE]+[ALL] D
SFX H   0    bbébõl       [õû]                      [bb_COMPARATIVE_adj]{+[NOM]}+[POSSESSEE]+[ELA] D
SFX H   0    bbében       [õû]                      [bb_COMPARATIVE_adj]{+[NOM]}+[POSSESSEE]+[INE] D
SFX H   0    bbébe        [õû]                      [bb_COMPARATIVE_adj]{+[NOM]}+[POSSESSEE]+[ILL] D
SFX H   0    bbé          [õû]                      [bb_COMPARATIVE_adj]{+[NOM]}+[TRANS] D
SFX H   0    bbé          [õû]                      [bb_COMPARATIVE_adj]{+[NOM]}+[POSSESSEE]+[NOM] D
SFX H   0    bbtõl        [õû]                      [bb_COMPARATIVE_adj]{+[NOM]}+[ABL] D
SFX H   0    bbrõl        [õû]                      [bb_COMPARATIVE_adj]{+[NOM]}+[DEL] D
SFX H   0    bbre         [õû]                      [bb_COMPARATIVE_adj]{+[NOM]}+[SBL] D
SFX H   0    bbnél        [õû]                      [bb_COMPARATIVE_adj]{+[NOM]}+[ADE] D
SFX H   0    bbnek        [õû]                      [bb_COMPARATIVE_adj]{+[NOM]}+[DAT] D
SFX H   0    bbként       [õû]                      [bb_COMPARATIVE_adj]{+[NOM]}+[FORM] D
SFX H   0    bbikül       [õû]                      [bbik_DESIGNATE_adj]+[ESS] D
SFX H   0    bbikéül      [õû]                      [bbik_DESIGNATE_adj]+[POSSESSEE]+[ESS] D
SFX H   0    bbikéért     [õû]                      [bbik_DESIGNATE_adj]+[POSSESSEE]+[CAUS/FIN] D
SFX H   0    bbikévé      [õû]                      [bbik_DESIGNATE_adj]+[POSSESSEE]+[TRANS] D
SFX H   0    bbikével     [õû]                      [bbik_DESIGNATE_adj]+[POSSESSEE]+[INSTR] D
SFX H   0    bbikétõl     [õû]                      [bbik_DESIGNATE_adj]+[POSSESSEE]+[ABL] D
SFX H   0    bbikét       [õû]                      [bbik_DESIGNATE_adj]+[POSSESSEE]+[ACC] D
SFX H   0    bbikérõl     [õû]                      [bbik_DESIGNATE_adj]+[POSSESSEE]+[DEL] D
SFX H   0    bbikért      [õû]                      [bbik_DESIGNATE_adj]+[CAUS/FIN] D
SFX H   0    bbikére      [õû]                      [bbik_DESIGNATE_adj]+[POSSESSEE]+[SBL] D
SFX H   0    bbikénél     [õû]                      [bbik_DESIGNATE_adj]+[POSSESSEE]+[ADE] D
SFX H   0    bbikének     [õû]                      [bbik_DESIGNATE_adj]+[POSSESSEE]+[DAT] D
SFX H   0    bbikén       [õû]                      [bbik_DESIGNATE_adj]+[POSSESSEE]+[SUE] D
SFX H   0    bbikéiül     [õû]                      [bbik_DESIGNATE_adj]+[POSSESSEE]+[PLUR]+[ESS] D
SFX H   0    bbikéiért    [õû]                      [bbik_DESIGNATE_adj]+[POSSESSEE]+[PLUR]+[CAUS/FIN] D
SFX H   0    bbikéivé     [õû]                      [bbik_DESIGNATE_adj]+[POSSESSEE]+[PLUR]+[TRANS] D
SFX H   0    bbikéivel    [õû]                      [bbik_DESIGNATE_adj]+[POSSESSEE]+[PLUR]+[INSTR] D
SFX H   0    bbikéitõl    [õû]                      [bbik_DESIGNATE_adj]+[POSSESSEE]+[PLUR]+[ABL] D
SFX H   0    bbikéit      [õû]                      [bbik_DESIGNATE_adj]+[POSSESSEE]+[PLUR]+[ACC] D
SFX H   0    bbikéirõl    [õû]                      [bbik_DESIGNATE_adj]+[POSSESSEE]+[PLUR]+[DEL] D
SFX H   0    bbikéire     [õû]                      [bbik_DESIGNATE_adj]+[POSSESSEE]+[PLUR]+[SBL] D
SFX H   0    bbikéinél    [õû]                      [bbik_DESIGNATE_adj]+[POSSESSEE]+[PLUR]+[ADE] D
SFX H   0    bbikéinek    [õû]                      [bbik_DESIGNATE_adj]+[POSSESSEE]+[PLUR]+[DAT] D
SFX H   0    bbikéin      [õû]                      [bbik_DESIGNATE_adj]+[POSSESSEE]+[PLUR]+[SUE] D
SFX H   0    bbikéiig     [õû]                      [bbik_DESIGNATE_adj]+[POSSESSEE]+[PLUR]+[TERM] D
SFX H   0    bbikéihez    [õû]                      [bbik_DESIGNATE_adj]+[POSSESSEE]+[PLUR]+[ALL] D
SFX H   0    bbikéig      [õû]                      [bbik_DESIGNATE_adj]+[POSSESSEE]+[TERM] D
SFX H   0    bbikéibõl    [õû]                      [bbik_DESIGNATE_adj]+[POSSESSEE]+[PLUR]+[ELA] D
SFX H   0    bbikéiben    [õû]                      [bbik_DESIGNATE_adj]+[POSSESSEE]+[PLUR]+[INE] D
SFX H   0    bbikéibe     [õû]                      [bbik_DESIGNATE_adj]+[POSSESSEE]+[PLUR]+[ILL] D
SFX H   0    bbikéi       [õû]                      [bbik_DESIGNATE_adj]+[POSSESSEE]+[PLUR]+[NOM]
SFX H   0    bbikéhez     [õû]                      [bbik_DESIGNATE_adj]+[POSSESSEE]+[ALL] D
SFX H   0    bbikébõl     [õû]                      [bbik_DESIGNATE_adj]+[POSSESSEE]+[ELA] D
SFX H   0    bbikében     [õû]                      [bbik_DESIGNATE_adj]+[POSSESSEE]+[INE] D
SFX H   0    bbikébe      [õû]                      [bbik_DESIGNATE_adj]+[POSSESSEE]+[ILL] D
SFX H   0    bbiké        [õû]                      [bbik_DESIGNATE_adj]+[POSSESSEE]+[NOM] D
SFX H   0    bbiktõl      [õû]                      [bbik_DESIGNATE_adj]+[ABL] D
SFX H   0    bbikrõl      [õû]                      [bbik_DESIGNATE_adj]+[DEL] D
SFX H   0    bbikre       [õû]                      [bbik_DESIGNATE_adj]+[SBL] D
SFX H   0    bbiknél      [õû]                      [bbik_DESIGNATE_adj]+[ADE] D
SFX H   0    bbiknek      [õû]                      [bbik_DESIGNATE_adj]+[DAT] D
SFX H   0    bbikké       [õû]                      [bbik_DESIGNATE_adj]+[TRANS] D
SFX H   0    bbikkel      [õû]                      [bbik_DESIGNATE_adj]+[INSTR] D
SFX H   0    bbikig       [õû]                      [bbik_DESIGNATE_adj]+[TERM] D
SFX H   0    bbikhez      [õû]                      [bbik_DESIGNATE_adj]+[ALL] D
SFX H   0    bbiket       [õû]                      [bbik_DESIGNATE_adj]+[ACC] D
SFX H   0    bbiken       [õû]                      [bbik_DESIGNATE_adj]+[SUE] D
SFX H   0    bbikbõl      [õû]                      [bbik_DESIGNATE_adj]+[ELA] D
SFX H   0    bbikben      [õû]                      [bbik_DESIGNATE_adj]+[INE] D
SFX H   0    bbikbe       [õû]                      [bbik_DESIGNATE_adj]+[ILL] D
SFX H   0    bbik         [õû]                      [bbik_DESIGNATE_adj]+[NOM] DRT
SFX H   0    bbig         [õû]                      [bb_COMPARATIVE_adj]{+[NOM]}+[TERM] D
SFX H   0    bbhöz        [õû]                      [bb_COMPARATIVE_adj]{+[NOM]}+[ALL] D
SFX H   0    bbet         [õû]                      [bb_COMPARATIVE_adj]{+[NOM]}+[ACC] D
SFX H   0    bben         [õû]                      [bb_COMPARATIVE_adj]{+[NOM]}+[INE] D
SFX H   0    bben         [áéiíóõúû]                [bb_COMPARATIVE_adj]{+[NOM]}+[An_MODE_adv] D
SFX H   0    bbel         [õû]                      [bb_COMPARATIVE_adj]{+[NOM]}+[INSTR] D
SFX H   0    bbekül       [õû]                      [bb_COMPARATIVE_adj]{+[NOM]}+[PLUR]+[ESS] D
SFX H   0    bbekéül      [õû]                      [bb_COMPARATIVE_adj]{+[NOM]}+[PLUR]+[POSSESSEE]+[ESS] D
SFX H   0    bbekéért     [õû]                      [bb_COMPARATIVE_adj]{+[NOM]}+[PLUR]+[POSSESSEE]+[CAUS/FIN] D
SFX H   0    bbekévé      [õû]                      [bb_COMPARATIVE_adj]{+[NOM]}+[PLUR]+[POSSESSEE]+[TRANS] D
SFX H   0    bbekével     [õû]                      [bb_COMPARATIVE_adj]{+[NOM]}+[PLUR]+[POSSESSEE]+[INSTR] D
SFX H   0    bbekétõl     [õû]                      [bb_COMPARATIVE_adj]{+[NOM]}+[PLUR]+[POSSESSEE]+[ABL] D
SFX H   0    bbekét       [õû]                      [bb_COMPARATIVE_adj]{+[NOM]}+[PLUR]+[POSSESSEE]+[ACC] D
SFX H   0    bbekérõl     [õû]                      [bb_COMPARATIVE_adj]{+[NOM]}+[PLUR]+[POSSESSEE]+[DEL] D
SFX H   0    bbekért      [õû]                      [bb_COMPARATIVE_adj]{+[NOM]}+[PLUR]+[CAUS/FIN] D
SFX H   0    bbekére      [õû]                      [bb_COMPARATIVE_adj]{+[NOM]}+[PLUR]+[POSSESSEE]+[SBL] D
SFX H   0    bbekénél     [õû]                      [bb_COMPARATIVE_adj]{+[NOM]}+[PLUR]+[POSSESSEE]+[ADE] D
SFX H   0    bbekének     [õû]                      [bb_COMPARATIVE_adj]{+[NOM]}+[PLUR]+[POSSESSEE]+[DAT] D
SFX H   0    bbekén       [õû]                      [bb_COMPARATIVE_adj]{+[NOM]}+[PLUR]+[POSSESSEE]+[SUE] D
SFX H   0    bbekéiül     [õû]                      [bb_COMPARATIVE_adj]{+[NOM]}+[PLUR]+[POSSESSEE]+[PLUR]+[ESS] D
SFX H   0    bbekéiért    [õû]                      [bb_COMPARATIVE_adj]{+[NOM]}+[PLUR]+[POSSESSEE]+[PLUR]+[CAUS/FIN] D
SFX H   0    bbekéivé     [õû]                      [bb_COMPARATIVE_adj]{+[NOM]}+[PLUR]+[POSSESSEE]+[PLUR]+[TRANS] D
SFX H   0    bbekéivel    [õû]                      [bb_COMPARATIVE_adj]{+[NOM]}+[PLUR]+[POSSESSEE]+[PLUR]+[INSTR] D
SFX H   0    bbekéitõl    [õû]                      [bb_COMPARATIVE_adj]{+[NOM]}+[PLUR]+[POSSESSEE]+[PLUR]+[ABL] D
SFX H   0    bbekéit      [õû]                      [bb_COMPARATIVE_adj]{+[NOM]}+[PLUR]+[POSSESSEE]+[PLUR]+[ACC] D
SFX H   0    bbekéirõl    [õû]                      [bb_COMPARATIVE_adj]{+[NOM]}+[PLUR]+[POSSESSEE]+[PLUR]+[DEL] D
SFX H   0    bbekéire     [õû]                      [bb_COMPARATIVE_adj]{+[NOM]}+[PLUR]+[POSSESSEE]+[PLUR]+[SBL] D
SFX H   0    bbekéinél    [õû]                      [bb_COMPARATIVE_adj]{+[NOM]}+[PLUR]+[POSSESSEE]+[PLUR]+[ADE] D
SFX H   0    bbekéinek    [õû]                      [bb_COMPARATIVE_adj]{+[NOM]}+[PLUR]+[POSSESSEE]+[PLUR]+[DAT] D
SFX H   0    bbekéin      [õû]                      [bb_COMPARATIVE_adj]{+[NOM]}+[PLUR]+[POSSESSEE]+[PLUR]+[SUE] D
SFX H   0    bbekéiig     [õû]                      [bb_COMPARATIVE_adj]{+[NOM]}+[PLUR]+[POSSESSEE]+[PLUR]+[TERM] D
SFX H   0    bbekéihez    [õû]                      [bb_COMPARATIVE_adj]{+[NOM]}+[PLUR]+[POSSESSEE]+[PLUR]+[ALL] D
SFX H   0    bbekéig      [õû]                      [bb_COMPARATIVE_adj]{+[NOM]}+[PLUR]+[POSSESSEE]+[TERM] D
SFX H   0    bbekéibõl    [õû]                      [bb_COMPARATIVE_adj]{+[NOM]}+[PLUR]+[POSSESSEE]+[PLUR]+[ELA] D
SFX H   0    bbekéiben    [õû]                      [bb_COMPARATIVE_adj]{+[NOM]}+[PLUR]+[POSSESSEE]+[PLUR]+[INE] D
SFX H   0    bbekéibe     [õû]                      [bb_COMPARATIVE_adj]{+[NOM]}+[PLUR]+[POSSESSEE]+[PLUR]+[ILL] D
SFX H   0    bbekéi       [õû]                      [bb_COMPARATIVE_adj]{+[NOM]}+[PLUR]+[POSSESSEE]+[PLUR]+[NOM]
SFX H   0    bbekéhez     [õû]                      [bb_COMPARATIVE_adj]{+[NOM]}+[PLUR]+[POSSESSEE]+[ALL] D
SFX H   0    bbekébõl     [õû]                      [bb_COMPARATIVE_adj]{+[NOM]}+[PLUR]+[POSSESSEE]+[ELA] D
SFX H   0    bbekében     [õû]                      [bb_COMPARATIVE_adj]{+[NOM]}+[PLUR]+[POSSESSEE]+[INE] D
SFX H   0    bbekébe      [õû]                      [bb_COMPARATIVE_adj]{+[NOM]}+[PLUR]+[POSSESSEE]+[ILL] D
SFX H   0    bbeké        [õû]                      [bb_COMPARATIVE_adj]{+[NOM]}+[PLUR]+[POSSESSEE]+[NOM] D
SFX H   0    bbektõl      [õû]                      [bb_COMPARATIVE_adj]{+[NOM]}+[PLUR]+[ABL] D
SFX H   0    bbekrõl      [õû]                      [bb_COMPARATIVE_adj]{+[NOM]}+[PLUR]+[DEL] D
SFX H   0    bbekre       [õû]                      [bb_COMPARATIVE_adj]{+[NOM]}+[PLUR]+[SBL] D
SFX H   0    bbeknél      [õû]                      [bb_COMPARATIVE_adj]{+[NOM]}+[PLUR]+[ADE] D
SFX H   0    bbeknek      [õû]                      [bb_COMPARATIVE_adj]{+[NOM]}+[PLUR]+[DAT] D
SFX H   0    bbekké       [õû]                      [bb_COMPARATIVE_adj]{+[NOM]}+[PLUR]+[TRANS] D
SFX H   0    bbekkel      [õû]                      [bb_COMPARATIVE_adj]{+[NOM]}+[PLUR]+[INSTR] D
SFX H   0    bbekig       [õû]                      [bb_COMPARATIVE_adj]{+[NOM]}+[PLUR]+[TERM] D
SFX H   0    bbekhez      [õû]                      [bb_COMPARATIVE_adj]{+[NOM]}+[PLUR]+[ALL] D
SFX H   0    bbeket       [õû]                      [bb_COMPARATIVE_adj]{+[NOM]}+[PLUR]+[ACC] D
SFX H   0    bbeken       [õû]                      [bb_COMPARATIVE_adj]{+[NOM]}+[PLUR]+[SUE] D
SFX H   0    bbekbõl      [õû]                      [bb_COMPARATIVE_adj]{+[NOM]}+[PLUR]+[ELA] D
SFX H   0    bbekben      [õû]                      [bb_COMPARATIVE_adj]{+[NOM]}+[PLUR]+[INE] D
SFX H   0    bbekbe       [õû]                      [bb_COMPARATIVE_adj]{+[NOM]}+[PLUR]+[ILL] D
SFX H   0    bbek         [õû]                      [bb_COMPARATIVE_adj]{+[NOM]}+[PLUR]+[NOM] D
SFX H   0    bbe          [õû]                      [bb_COMPARATIVE_adj]{+[NOM]}+[ILL] D
SFX H   0    bb           [õû]                      [bb_COMPARATIVE_adj]{+[NOM]}+[NOM] D
SFX G Y 468
SFX G   e    én           e                         [An_MODE_adv]
SFX G   e    ébbül        e                         [bb_COMPARATIVE_adj]{+[NOM]}+[Ul_MODE_adv] D
SFX G   e    ébbõl        e                         [bb_COMPARATIVE_adj]{+[NOM]}+[ELA] D
SFX G   e    ébbéül       e                         [bb_COMPARATIVE_adj]{+[NOM]}+[POSSESSEE]+[ESS] D
SFX G   e    ébbéért      e                         [bb_COMPARATIVE_adj]{+[NOM]}+[POSSESSEE]+[CAUS/FIN] D
SFX G   e    ébbévé       e                         [bb_COMPARATIVE_adj]{+[NOM]}+[POSSESSEE]+[TRANS] D
SFX G   e    ébbével      e                         [bb_COMPARATIVE_adj]{+[NOM]}+[POSSESSEE]+[INSTR] D
SFX G   e    ébbétõl      e                         [bb_COMPARATIVE_adj]{+[NOM]}+[POSSESSEE]+[ABL] D
SFX G   e    ébbét        e                         [bb_COMPARATIVE_adj]{+[NOM]}+[POSSESSEE]+[ACC] D
SFX G   e    ébbérõl      e                         [bb_COMPARATIVE_adj]{+[NOM]}+[POSSESSEE]+[DEL] D
SFX G   e    ébbért       e                         [bb_COMPARATIVE_adj]{+[NOM]}+[CAUS/FIN] D
SFX G   e    ébbére       e                         [bb_COMPARATIVE_adj]{+[NOM]}+[POSSESSEE]+[SBL] D
SFX G   e    ébbénél      e                         [bb_COMPARATIVE_adj]{+[NOM]}+[POSSESSEE]+[ADE] D
SFX G   e    ébbének      e                         [bb_COMPARATIVE_adj]{+[NOM]}+[POSSESSEE]+[DAT] D
SFX G   e    ébbén        e                         [bb_COMPARATIVE_adj]{+[NOM]}+[POSSESSEE]+[SUE] D
SFX G   e    ébbéig       e                         [bb_COMPARATIVE_adj]{+[NOM]}+[POSSESSEE]+[TERM] D
SFX G   e    ébbéhez      e                         [bb_COMPARATIVE_adj]{+[NOM]}+[POSSESSEE]+[ALL] D
SFX G   e    ébbébõl      e                         [bb_COMPARATIVE_adj]{+[NOM]}+[POSSESSEE]+[ELA] D
SFX G   e    ébbében      e                         [bb_COMPARATIVE_adj]{+[NOM]}+[POSSESSEE]+[INE] D
SFX G   e    ébbébe       e                         [bb_COMPARATIVE_adj]{+[NOM]}+[POSSESSEE]+[ILL] D
SFX G   e    ébbé         e                         [bb_COMPARATIVE_adj]{+[NOM]}+[TRANS] D
SFX G   e    ébbé         e                         [bb_COMPARATIVE_adj]{+[NOM]}+[POSSESSEE]+[NOM] D
SFX G   e    ébbtõl       e                         [bb_COMPARATIVE_adj]{+[NOM]}+[ABL] D
SFX G   e    ébbrõl       e                         [bb_COMPARATIVE_adj]{+[NOM]}+[DEL] D
SFX G   e    ébbre        e                         [bb_COMPARATIVE_adj]{+[NOM]}+[SBL] D
SFX G   e    ébbnél       e                         [bb_COMPARATIVE_adj]{+[NOM]}+[ADE] D
SFX G   e    ébbnek       e                         [bb_COMPARATIVE_adj]{+[NOM]}+[DAT] D
SFX G   e    ébbként      e                         [bb_COMPARATIVE_adj]{+[NOM]}+[FORM] D
SFX G   e    ébbikül      e                         [bbik_DESIGNATE_adj]+[ESS] D
SFX G   e    ébbikért     e                         [bbik_DESIGNATE_adj]+[CAUS/FIN] D
SFX G   e    ébbiktõl     e                         [bbik_DESIGNATE_adj]+[ABL] D
SFX G   e    ébbikrõl     e                         [bbik_DESIGNATE_adj]+[DEL] D
SFX G   e    ébbikre      e                         [bbik_DESIGNATE_adj]+[SBL] D
SFX G   e    ébbiknél     e                         [bbik_DESIGNATE_adj]+[ADE] D
SFX G   e    ébbiknek     e                         [bbik_DESIGNATE_adj]+[DAT] D
SFX G   e    ébbikké      e                         [bbik_DESIGNATE_adj]+[TRANS] D
SFX G   e    ébbikkel     e                         [bbik_DESIGNATE_adj]+[INSTR] D
SFX G   e    ébbikig      e                         [bbik_DESIGNATE_adj]+[TERM] D
SFX G   e    ébbikhez     e                         [bbik_DESIGNATE_adj]+[ALL] D
SFX G   e    ébbiket      e                         [bbik_DESIGNATE_adj]+[ACC] D
SFX G   e    ébbiken      e                         [bbik_DESIGNATE_adj]+[SUE] D
SFX G   e    ébbikbõl     e                         [bbik_DESIGNATE_adj]+[ELA] D
SFX G   e    ébbikben     e                         [bbik_DESIGNATE_adj]+[INE] D
SFX G   e    ébbikbe      e                         [bbik_DESIGNATE_adj]+[ILL] D
SFX G   e    ébbik        e                         [bbik_DESIGNATE_adj] DRT
SFX G   e    ébbig        e                         [bb_COMPARATIVE_adj]{+[NOM]}+[TERM] D
SFX G   e    ébbhez       e                         [bb_COMPARATIVE_adj]{+[NOM]}+[ALL] D
SFX G   e    ébbet        e                         [bb_COMPARATIVE_adj]{+[NOM]}+[ACC] D
SFX G   e    ébben        e                         [bb_COMPARATIVE_adj]{+[NOM]}+[SUE] D
SFX G   e    ébben        e                         [bb_COMPARATIVE_adj]{+[NOM]}+[INE] D
SFX G   e    ébben        e                         [bb_COMPARATIVE_adj]{+[NOM]}+[An_MODE_adv] D
SFX G   e    ébbel        e                         [bb_COMPARATIVE_adj]{+[NOM]}+[INSTR] D
SFX G   e    ébbekül      e                         [bb_COMPARATIVE_adj]{+[NOM]}+[PLUR]+[ESS] D
SFX G   e    ébbekért     e                         [bb_COMPARATIVE_adj]{+[NOM]}+[PLUR]+[CAUS/FIN] D
SFX G   e    ébbektõl     e                         [bb_COMPARATIVE_adj]{+[NOM]}+[PLUR]+[ABL] D
SFX G   e    ébbekrõl     e                         [bb_COMPARATIVE_adj]{+[NOM]}+[PLUR]+[DEL] D
SFX G   e    ébbekre      e                         [bb_COMPARATIVE_adj]{+[NOM]}+[PLUR]+[SBL] D
SFX G   e    ébbeknél     e                         [bb_COMPARATIVE_adj]{+[NOM]}+[PLUR]+[ADE] D
SFX G   e    ébbeknek     e                         [bb_COMPARATIVE_adj]{+[NOM]}+[PLUR]+[DAT] D
SFX G   e    ébbekké      e                         [bb_COMPARATIVE_adj]{+[NOM]}+[PLUR]+[TRANS] D
SFX G   e    ébbekkel     e                         [bb_COMPARATIVE_adj]{+[NOM]}+[PLUR]+[INSTR] D
SFX G   e    ébbekig      e                         [bb_COMPARATIVE_adj]{+[NOM]}+[PLUR]+[TERM] D
SFX G   e    ébbekhez     e                         [bb_COMPARATIVE_adj]{+[NOM]}+[PLUR]+[ALL] D
SFX G   e    ébbeket      e                         [bb_COMPARATIVE_adj]{+[NOM]}+[PLUR]+[ACC] D
SFX G   e    ébbeken      e                         [bb_COMPARATIVE_adj]{+[NOM]}+[PLUR]+[SUE] D
SFX G   e    ébbekbõl     e                         [bb_COMPARATIVE_adj]{+[NOM]}+[PLUR]+[ELA] D
SFX G   e    ébbekben     e                         [bb_COMPARATIVE_adj]{+[NOM]}+[PLUR]+[INE] D
SFX G   e    ébbekbe      e                         [bb_COMPARATIVE_adj]{+[NOM]}+[PLUR]+[ILL] D
SFX G   e    ébbek        e                         [bb_COMPARATIVE_adj]{+[NOM]}+[PLUR] D
SFX G   e    ébbe         e                         [bb_COMPARATIVE_adj]{+[NOM]}+[ILL] D
SFX G   e    ébb          e                         [bb_COMPARATIVE_adj]{+[NOM]}+[NOM] D
SFX G   e    >            `-e,ébbik'éül             [bbik_DESIGNATE_adj]+[POSSESSEE]+[ESS] D
SFX G   e    >            `-e,ébbik'éért            [bbik_DESIGNATE_adj]+[POSSESSEE]+[CAUS/FIN] D
SFX G   e    >            `-e,ébbik'évé             [bbik_DESIGNATE_adj]+[POSSESSEE]+[TRANS] D
SFX G   e    >            `-e,ébbik'ével            [bbik_DESIGNATE_adj]+[POSSESSEE]+[INSTR] D
SFX G   e    >            `-e,ébbik'étõl            [bbik_DESIGNATE_adj]+[POSSESSEE]+[ABL] D
SFX G   e    >            `-e,ébbik'ét              [bbik_DESIGNATE_adj]+[POSSESSEE]+[ACC] D
SFX G   e    >            `-e,ébbik'érõl            [bbik_DESIGNATE_adj]+[POSSESSEE]+[DEL] D
SFX G   e    >            `-e,ébbik'ére             [bbik_DESIGNATE_adj]+[POSSESSEE]+[SBL] D
SFX G   e    >            `-e,ébbik'énél            [bbik_DESIGNATE_adj]+[POSSESSEE]+[ADE] D
SFX G   e    >            `-e,ébbik'ének            [bbik_DESIGNATE_adj]+[POSSESSEE]+[DAT] D
SFX G   e    >            `-e,ébbik'én              [bbik_DESIGNATE_adj]+[POSSESSEE]+[SUE] D
SFX G   e    >            `-e,ébbik'éiül            [bbik_DESIGNATE_adj]+[POSSESSEE]+[PLUR]+[ESS] D
SFX G   e    >            `-e,ébbik'éiért           [bbik_DESIGNATE_adj]+[POSSESSEE]+[PLUR]+[CAUS/FIN] D
SFX G   e    >            `-e,ébbik'éivé            [bbik_DESIGNATE_adj]+[POSSESSEE]+[PLUR]+[TRANS] D
SFX G   e    >            `-e,ébbik'éivel           [bbik_DESIGNATE_adj]+[POSSESSEE]+[PLUR]+[INSTR] D
SFX G   e    >            `-e,ébbik'éitõl           [bbik_DESIGNATE_adj]+[POSSESSEE]+[PLUR]+[ABL] D
SFX G   e    >            `-e,ébbik'éit             [bbik_DESIGNATE_adj]+[POSSESSEE]+[PLUR]+[ACC] D
SFX G   e    >            `-e,ébbik'éirõl           [bbik_DESIGNATE_adj]+[POSSESSEE]+[PLUR]+[DEL] D
SFX G   e    >            `-e,ébbik'éire            [bbik_DESIGNATE_adj]+[POSSESSEE]+[PLUR]+[SBL] D
SFX G   e    >            `-e,ébbik'éinél           [bbik_DESIGNATE_adj]+[POSSESSEE]+[PLUR]+[ADE] D
SFX G   e    >            `-e,ébbik'éinek           [bbik_DESIGNATE_adj]+[POSSESSEE]+[PLUR]+[DAT] D
SFX G   e    >            `-e,ébbik'éin             [bbik_DESIGNATE_adj]+[POSSESSEE]+[PLUR]+[SUE] D
SFX G   e    >            `-e,ébbik'éiig            [bbik_DESIGNATE_adj]+[POSSESSEE]+[PLUR]+[TERM] D
SFX G   e    >            `-e,ébbik'éihez           [bbik_DESIGNATE_adj]+[POSSESSEE]+[PLUR]+[ALL] D
SFX G   e    >            `-e,ébbik'éig             [bbik_DESIGNATE_adj]+[POSSESSEE]+[TERM] D
SFX G   e    >            `-e,ébbik'éibõl           [bbik_DESIGNATE_adj]+[POSSESSEE]+[PLUR]+[ELA] D
SFX G   e    >            `-e,ébbik'éiben           [bbik_DESIGNATE_adj]+[POSSESSEE]+[PLUR]+[INE] D
SFX G   e    >            `-e,ébbik'éibe            [bbik_DESIGNATE_adj]+[POSSESSEE]+[PLUR]+[ILL] D
SFX G   e    >            `-e,ébbik'éi              [bbik_DESIGNATE_adj]+[POSSESSEE]+[PLUR]+[NOM]
SFX G   e    >            `-e,ébbik'éhez            [bbik_DESIGNATE_adj]+[POSSESSEE]+[ALL] D
SFX G   e    >            `-e,ébbik'ébõl            [bbik_DESIGNATE_adj]+[POSSESSEE]+[ELA] D
SFX G   e    >            `-e,ébbik'ében            [bbik_DESIGNATE_adj]+[POSSESSEE]+[INE] D
SFX G   e    >            `-e,ébbik'ébe             [bbik_DESIGNATE_adj]+[POSSESSEE]+[ILL] D
SFX G   e    >            `-e,ébbik'é               [bbik_DESIGNATE_adj]+[POSSESSEE]+[NOM] D
SFX G   e    >            `-e,ébbek'éül             [bb_COMPARATIVE_adj]{+[NOM]}+[PLUR]+[POSSESSEE]+[ESS] D
SFX G   e    >            `-e,ébbek'éért            [bb_COMPARATIVE_adj]{+[NOM]}+[PLUR]+[POSSESSEE]+[CAUS/FIN] D
SFX G   e    >            `-e,ébbek'évé             [bb_COMPARATIVE_adj]{+[NOM]}+[PLUR]+[POSSESSEE]+[TRANS] D
SFX G   e    >            `-e,ébbek'ével            [bb_COMPARATIVE_adj]{+[NOM]}+[PLUR]+[POSSESSEE]+[INSTR] D
SFX G   e    >            `-e,ébbek'étõl            [bb_COMPARATIVE_adj]{+[NOM]}+[PLUR]+[POSSESSEE]+[ABL] D
SFX G   e    >            `-e,ébbek'ét              [bb_COMPARATIVE_adj]{+[NOM]}+[PLUR]+[POSSESSEE]+[ACC] D
SFX G   e    >            `-e,ébbek'érõl            [bb_COMPARATIVE_adj]{+[NOM]}+[PLUR]+[POSSESSEE]+[DEL] D
SFX G   e    >            `-e,ébbek'ére             [bb_COMPARATIVE_adj]{+[NOM]}+[PLUR]+[POSSESSEE]+[SBL] D
SFX G   e    >            `-e,ébbek'énél            [bb_COMPARATIVE_adj]{+[NOM]}+[PLUR]+[POSSESSEE]+[ADE] D
SFX G   e    >            `-e,ébbek'ének            [bb_COMPARATIVE_adj]{+[NOM]}+[PLUR]+[POSSESSEE]+[DAT] D
SFX G   e    >            `-e,ébbek'én              [bb_COMPARATIVE_adj]{+[NOM]}+[PLUR]+[POSSESSEE]+[SUE] D
SFX G   e    >            `-e,ébbek'éiül            [bb_COMPARATIVE_adj]{+[NOM]}+[PLUR]+[POSSESSEE]+[PLUR]+[ESS] D
SFX G   e    >            `-e,ébbek'éiért           [bb_COMPARATIVE_adj]{+[NOM]}+[PLUR]+[POSSESSEE]+[PLUR]+[CAUS/FIN] D
SFX G   e    >            `-e,ébbek'éivé            [bb_COMPARATIVE_adj]{+[NOM]}+[PLUR]+[POSSESSEE]+[PLUR]+[TRANS] D
SFX G   e    >            `-e,ébbek'éivel           [bb_COMPARATIVE_adj]{+[NOM]}+[PLUR]+[POSSESSEE]+[PLUR]+[INSTR] D
SFX G   e    >            `-e,ébbek'éitõl           [bb_COMPARATIVE_adj]{+[NOM]}+[PLUR]+[POSSESSEE]+[PLUR]+[ABL] D
SFX G   e    >            `-e,ébbek'éit             [bb_COMPARATIVE_adj]{+[NOM]}+[PLUR]+[POSSESSEE]+[PLUR]+[ACC] D
SFX G   e    >            `-e,ébbek'éirõl           [bb_COMPARATIVE_adj]{+[NOM]}+[PLUR]+[POSSESSEE]+[PLUR]+[DEL] D
SFX G   e    >            `-e,ébbek'éire            [bb_COMPARATIVE_adj]{+[NOM]}+[PLUR]+[POSSESSEE]+[PLUR]+[SBL] D
SFX G   e    >            `-e,ébbek'éinél           [bb_COMPARATIVE_adj]{+[NOM]}+[PLUR]+[POSSESSEE]+[PLUR]+[ADE] D
SFX G   e    >            `-e,ébbek'éinek           [bb_COMPARATIVE_adj]{+[NOM]}+[PLUR]+[POSSESSEE]+[PLUR]+[DAT] D
SFX G   e    >            `-e,ébbek'éin             [bb_COMPARATIVE_adj]{+[NOM]}+[PLUR]+[POSSESSEE]+[PLUR]+[SUE] D
SFX G   e    >            `-e,ébbek'éiig            [bb_COMPARATIVE_adj]{+[NOM]}+[PLUR]+[POSSESSEE]+[PLUR]+[TERM] D
SFX G   e    >            `-e,ébbek'éihez           [bb_COMPARATIVE_adj]{+[NOM]}+[PLUR]+[POSSESSEE]+[PLUR]+[ALL] D
SFX G   e    >            `-e,ébbek'éig             [bb_COMPARATIVE_adj]{+[NOM]}+[PLUR]+[POSSESSEE]+[TERM] D
SFX G   e    >            `-e,ébbek'éibõl           [bb_COMPARATIVE_adj]{+[NOM]}+[PLUR]+[POSSESSEE]+[PLUR]+[ELA] D
SFX G   e    >            `-e,ébbek'éiben           [bb_COMPARATIVE_adj]{+[NOM]}+[PLUR]+[POSSESSEE]+[PLUR]+[INE] D
SFX G   e    >            `-e,ébbek'éibe            [bb_COMPARATIVE_adj]{+[NOM]}+[PLUR]+[POSSESSEE]+[PLUR]+[ILL] D
SFX G   e    >            `-e,ébbek'éi              [bb_COMPARATIVE_adj]{+[NOM]}+[PLUR]+[POSSESSEE]+[PLUR]+[NOM]
SFX G   e    >            `-e,ébbek'éhez            [bb_COMPARATIVE_adj]{+[NOM]}+[PLUR]+[POSSESSEE]+[ALL] D
SFX G   e    >            `-e,ébbek'ébõl            [bb_COMPARATIVE_adj]{+[NOM]}+[PLUR]+[POSSESSEE]+[ELA] D
SFX G   e    >            `-e,ébbek'ében            [bb_COMPARATIVE_adj]{+[NOM]}+[PLUR]+[POSSESSEE]+[INE] D
SFX G   e    >            `-e,ébbek'ébe             [bb_COMPARATIVE_adj]{+[NOM]}+[PLUR]+[POSSESSEE]+[ILL] D
SFX G   e    >            `-e,ébbek'é               [bb_COMPARATIVE_adj]{+[NOM]}+[PLUR]+[POSSESSEE]+[NOM] D
SFX G   0    et           [^aeáéiíóõn]              [ACC]
SFX G   0    en           [^aeéáíóú]                [An_MODE_adv]
SFX G   0    ekül         [^aeáéíó]                 [PLUR]+[ESS]
SFX G   0    ekéül        [^aeáéíó]                 [PLUR]+[POSSESSEE]+[ESS]
SFX G   0    ekéért       [^aeáéíó]                 [PLUR]+[POSSESSEE]+[CAUS/FIN]
SFX G   0    ekévé        [^aeáéíó]                 [PLUR]+[POSSESSEE]+[TRANS]
SFX G   0    ekével       [^aeáéíó]                 [PLUR]+[POSSESSEE]+[INSTR]
SFX G   0    ekétõl       [^aeáéíó]                 [PLUR]+[POSSESSEE]+[ABL]
SFX G   0    ekét         [^aeáéíó]                 [PLUR]+[POSSESSEE]+[ACC]
SFX G   0    ekérõl       [^aeáéíó]                 [PLUR]+[POSSESSEE]+[DEL]
SFX G   0    ekért        [^aeáéíó]                 [PLUR]+[CAUS/FIN]
SFX G   0    ekére        [^aeáéíó]                 [PLUR]+[POSSESSEE]+[SBL]
SFX G   0    ekénél       [^aeáéíó]                 [PLUR]+[POSSESSEE]+[ADE]
SFX G   0    ekének       [^aeáéíó]                 [PLUR]+[POSSESSEE]+[DAT]
SFX G   0    ekén         [^aeáéíó]                 [PLUR]+[POSSESSEE]+[SUE]
SFX G   0    ekéiül       [^aeáéíó]                 [PLUR]+[POSSESSEE]+[PLUR]+[ESS]
SFX G   0    ekéiért      [^aeáéíó]                 [PLUR]+[POSSESSEE]+[PLUR]+[CAUS/FIN]
SFX G   0    ekéivé       [^aeáéíó]                 [PLUR]+[POSSESSEE]+[PLUR]+[TRANS]
SFX G   0    ekéivel      [^aeáéíó]                 [PLUR]+[POSSESSEE]+[PLUR]+[INSTR]
SFX G   0    ekéitõl      [^aeáéíó]                 [PLUR]+[POSSESSEE]+[PLUR]+[ABL]
SFX G   0    ekéit        [^aeáéíó]                 [PLUR]+[POSSESSEE]+[PLUR]+[ACC]
SFX G   0    ekéirõl      [^aeáéíó]                 [PLUR]+[POSSESSEE]+[PLUR]+[DEL]
SFX G   0    ekéire       [^aeáéíó]                 [PLUR]+[POSSESSEE]+[PLUR]+[SBL]
SFX G   0    ekéinél      [^aeáéíó]                 [PLUR]+[POSSESSEE]+[PLUR]+[ADE]
SFX G   0    ekéinek      [^aeáéíó]                 [PLUR]+[POSSESSEE]+[PLUR]+[DAT]
SFX G   0    ekéin        [^aeáéíó]                 [PLUR]+[POSSESSEE]+[PLUR]+[SUE]
SFX G   0    ekéiig       [^aeáéíó]                 [PLUR]+[POSSESSEE]+[PLUR]+[TERM]
SFX G   0    ekéihez      [^aeáéíó]                 [PLUR]+[POSSESSEE]+[PLUR]+[ALL]
SFX G   0    ekéig        [^aeáéíó]                 [PLUR]+[POSSESSEE]+[TERM]
SFX G   0    ekéibõl      [^aeáéíó]                 [PLUR]+[POSSESSEE]+[PLUR]+[ELA]
SFX G   0    ekéiben      [^aeáéíó]                 [PLUR]+[POSSESSEE]+[PLUR]+[INE]
SFX G   0    ekéibe       [^aeáéíó]                 [PLUR]+[POSSESSEE]+[PLUR]+[ILL]
SFX G   0    ekéi         [^aeáéíó]                 [PLUR]+[POSSESSEE]+[PLUR]+[NOM]
SFX G   0    ekéhez       [^aeáéíó]                 [PLUR]+[POSSESSEE]+[ALL]
SFX G   0    ekébõl       [^aeáéíó]                 [PLUR]+[POSSESSEE]+[ELA]
SFX G   0    ekében       [^aeáéíó]                 [PLUR]+[POSSESSEE]+[INE]
SFX G   0    ekébe        [^aeáéíó]                 [PLUR]+[POSSESSEE]+[ILL]
SFX G   0    eké          [^aeáéíó]                 [PLUR]+[POSSESSEE]+[NOM]
SFX G   0    ektõl        [^aeáéíó]                 [PLUR]+[ABL]
SFX G   0    ekrõl        [^aeáéíó]                 [PLUR]+[DEL]
SFX G   0    ekre         [^aeáéíó]                 [PLUR]+[SBL]
SFX G   0    eknél        [^aeáéíó]                 [PLUR]+[ADE]
SFX G   0    eknek        [^aeáéíó]                 [PLUR]+[DAT]
SFX G   0    ekké         [^aeáéíó]                 [PLUR]+[TRANS]
SFX G   0    ekkel        [^aeáéíó]                 [PLUR]+[INSTR]
SFX G   0    ekig         [^aeáéíó]                 [PLUR]+[TERM]
SFX G   0    ekhez        [^aeáéíó]                 [PLUR]+[ALL]
SFX G   0    eket         [^aeáéíó]                 [PLUR]+[ACC]
SFX G   0    eken         [^aeáéíó]                 [PLUR]+[SUE]
SFX G   0    ekbõl        [^aeáéíó]                 [PLUR]+[ELA]
SFX G   0    ekben        [^aeáéíó]                 [PLUR]+[INE]
SFX G   0    ekbe         [^aeáéíó]                 [PLUR]+[ILL]
SFX G   0    ek           [^aeáéíó]                 [PLUR]+[NOM]
SFX G   0    ebbül        [^aeáéiíóõúû]             [bb_COMPARATIVE_adj]{+[NOM]}+[Ul_MODE_adv] D
SFX G   0    ebbõl        [^aeáéiíóõúû]             [bb_COMPARATIVE_adj]{+[NOM]}+[ELA] D
SFX G   0    ebbéül       [^aeáéiíóõúû]             [bb_COMPARATIVE_adj]{+[NOM]}+[POSSESSEE]+[ESS] D
SFX G   0    ebbéért      [^aeáéiíóõúû]             [bb_COMPARATIVE_adj]{+[NOM]}+[POSSESSEE]+[CAUS/FIN] D
SFX G   0    ebbévé       [^aeáéiíóõúû]             [bb_COMPARATIVE_adj]{+[NOM]}+[POSSESSEE]+[TRANS] D
SFX G   0    ebbével      [^aeáéiíóõúû]             [bb_COMPARATIVE_adj]{+[NOM]}+[POSSESSEE]+[INSTR] D
SFX G   0    ebbétõl      [^aeáéiíóõúû]             [bb_COMPARATIVE_adj]{+[NOM]}+[POSSESSEE]+[ABL] D
SFX G   0    ebbét        [^aeáéiíóõúû]             [bb_COMPARATIVE_adj]{+[NOM]}+[POSSESSEE]+[ACC] D
SFX G   0    ebbérõl      [^aeáéiíóõúû]             [bb_COMPARATIVE_adj]{+[NOM]}+[POSSESSEE]+[DEL] D
SFX G   0    ebbért       [^aeáéiíóõúû]             [bb_COMPARATIVE_adj]{+[NOM]}+[CAUS/FIN] D
SFX G   0    ebbére       [^aeáéiíóõúû]             [bb_COMPARATIVE_adj]{+[NOM]}+[POSSESSEE]+[SBL] D
SFX G   0    ebbénél      [^aeáéiíóõúû]             [bb_COMPARATIVE_adj]{+[NOM]}+[POSSESSEE]+[ADE] D
SFX G   0    ebbének      [^aeáéiíóõúû]             [bb_COMPARATIVE_adj]{+[NOM]}+[POSSESSEE]+[DAT] D
SFX G   0    ebbén        [^aeáéiíóõúû]             [bb_COMPARATIVE_adj]{+[NOM]}+[POSSESSEE]+[SUE] D
SFX G   0    ebbéig       [^aeáéiíóõúû]             [bb_COMPARATIVE_adj]{+[NOM]}+[POSSESSEE]+[TERM] D
SFX G   0    ebbéhez      [^aeáéiíóõúû]             [bb_COMPARATIVE_adj]{+[NOM]}+[POSSESSEE]+[ALL] D
SFX G   0    ebbébõl      [^aeáéiíóõúû]             [bb_COMPARATIVE_adj]{+[NOM]}+[POSSESSEE]+[ELA] D
SFX G   0    ebbében      [^aeáéiíóõúû]             [bb_COMPARATIVE_adj]{+[NOM]}+[POSSESSEE]+[INE] D
SFX G   0    ebbébe       [^aeáéiíóõúû]             [bb_COMPARATIVE_adj]{+[NOM]}+[POSSESSEE]+[ILL] D
SFX G   0    ebbé         [^aeáéiíóõúû]             [bb_COMPARATIVE_adj]{+[NOM]}+[TRANS] D
SFX G   0    ebbé         [^aeáéiíóõúû]             [bb_COMPARATIVE_adj]{+[NOM]}+[POSSESSEE]+[NOM] D
SFX G   0    ebbtõl       [^aeáéiíóõúû]             [bb_COMPARATIVE_adj]{+[NOM]}+[ABL] D
SFX G   0    ebbrõl       [^aeáéiíóõúû]             [bb_COMPARATIVE_adj]{+[NOM]}+[DEL] D
SFX G   0    ebbre        [^aeáéiíóõúû]             [bb_COMPARATIVE_adj]{+[NOM]}+[SBL] D
SFX G   0    ebbnél       [^aeáéiíóõúû]             [bb_COMPARATIVE_adj]{+[NOM]}+[ADE] D
SFX G   0    ebbnek       [^aeáéiíóõúû]             [bb_COMPARATIVE_adj]{+[NOM]}+[DAT] D
SFX G   0    ebbként      [^aeáéiíóõúû]             [bb_COMPARATIVE_adj]{+[NOM]}+[FORM] D
SFX G   0    ebbikül      [^aeáéiíóõúû]             [bbik_DESIGNATE_adj]+[ESS] D
SFX G   0    ebbikéül     [^aeáéiíóõúû]             [bbik_DESIGNATE_adj]+[POSSESSEE]+[ESS] D
SFX G   0    ebbikéért    [^aeáéiíóõúû]             [bbik_DESIGNATE_adj]+[POSSESSEE]+[CAUS/FIN] D
SFX G   0    ebbikévé     [^aeáéiíóõúû]             [bbik_DESIGNATE_adj]+[POSSESSEE]+[TRANS] D
SFX G   0    ebbikével    [^aeáéiíóõúû]             [bbik_DESIGNATE_adj]+[POSSESSEE]+[INSTR] D
SFX G   0    ebbikétõl    [^aeáéiíóõúû]             [bbik_DESIGNATE_adj]+[POSSESSEE]+[ABL] D
SFX G   0    ebbikét      [^aeáéiíóõúû]             [bbik_DESIGNATE_adj]+[POSSESSEE]+[ACC] D
SFX G   0    ebbikérõl    [^aeáéiíóõúû]             [bbik_DESIGNATE_adj]+[POSSESSEE]+[DEL] D
SFX G   0    ebbikért     [^aeáéiíóõúû]             [bbik_DESIGNATE_adj]+[CAUS/FIN] D
SFX G   0    ebbikére     [^aeáéiíóõúû]             [bbik_DESIGNATE_adj]+[POSSESSEE]+[SBL] D
SFX G   0    ebbikénél    [^aeáéiíóõúû]             [bbik_DESIGNATE_adj]+[POSSESSEE]+[ADE] D
SFX G   0    ebbikének    [^aeáéiíóõúû]             [bbik_DESIGNATE_adj]+[POSSESSEE]+[DAT] D
SFX G   0    ebbikén      [^aeáéiíóõúû]             [bbik_DESIGNATE_adj]+[POSSESSEE]+[SUE] D
SFX G   0    ebbikéiül    [^aeáéiíóõúû]             [bbik_DESIGNATE_adj]+[POSSESSEE]+[PLUR]+[ESS] D
SFX G   0    ebbikéiért   [^aeáéiíóõúû]             [bbik_DESIGNATE_adj]+[POSSESSEE]+[PLUR]+[CAUS/FIN] D
SFX G   0    ebbikéivé    [^aeáéiíóõúû]             [bbik_DESIGNATE_adj]+[POSSESSEE]+[PLUR]+[TRANS] D
SFX G   0    ebbikéivel   [^aeáéiíóõúû]             [bbik_DESIGNATE_adj]+[POSSESSEE]+[PLUR]+[INSTR] D
SFX G   0    ebbikéitõl   [^aeáéiíóõúû]             [bbik_DESIGNATE_adj]+[POSSESSEE]+[PLUR]+[ABL] D
SFX G   0    ebbikéit     [^aeáéiíóõúû]             [bbik_DESIGNATE_adj]+[POSSESSEE]+[PLUR]+[ACC] D
SFX G   0    ebbikéirõl   [^aeáéiíóõúû]             [bbik_DESIGNATE_adj]+[POSSESSEE]+[PLUR]+[DEL] D
SFX G   0    ebbikéire    [^aeáéiíóõúû]             [bbik_DESIGNATE_adj]+[POSSESSEE]+[PLUR]+[SBL] D
SFX G   0    ebbikéinél   [^aeáéiíóõúû]             [bbik_DESIGNATE_adj]+[POSSESSEE]+[PLUR]+[ADE] D
SFX G   0    ebbikéinek   [^aeáéiíóõúû]             [bbik_DESIGNATE_adj]+[POSSESSEE]+[PLUR]+[DAT] D
SFX G   0    ebbikéin     [^aeáéiíóõúû]             [bbik_DESIGNATE_adj]+[POSSESSEE]+[PLUR]+[SUE] D
SFX G   0    ebbikéiig    [^aeáéiíóõúû]             [bbik_DESIGNATE_adj]+[POSSESSEE]+[PLUR]+[TERM] D
SFX G   0    ebbikéihez   [^aeáéiíóõúû]             [bbik_DESIGNATE_adj]+[POSSESSEE]+[PLUR]+[ALL] D
SFX G   0    ebbikéig     [^aeáéiíóõúû]             [bbik_DESIGNATE_adj]+[POSSESSEE]+[TERM] D
SFX G   0    ebbikéibõl   [^aeáéiíóõúû]             [bbik_DESIGNATE_adj]+[POSSESSEE]+[PLUR]+[ELA] D
SFX G   0    ebbikéiben   [^aeáéiíóõúû]             [bbik_DESIGNATE_adj]+[POSSESSEE]+[PLUR]+[INE] D
SFX G   0    ebbikéibe    [^aeáéiíóõúû]             [bbik_DESIGNATE_adj]+[POSSESSEE]+[PLUR]+[ILL] D
SFX G   0    ebbikéi      [^aeáéiíóõúû]             [bbik_DESIGNATE_adj]+[POSSESSEE]+[PLUR]+[NOM]
SFX G   0    ebbikéhez    [^aeáéiíóõúû]             [bbik_DESIGNATE_adj]+[POSSESSEE]+[ALL] D
SFX G   0    ebbikébõl    [^aeáéiíóõúû]             [bbik_DESIGNATE_adj]+[POSSESSEE]+[ELA] D
SFX G   0    ebbikében    [^aeáéiíóõúû]             [bbik_DESIGNATE_adj]+[POSSESSEE]+[INE] D
SFX G   0    ebbikébe     [^aeáéiíóõúû]             [bbik_DESIGNATE_adj]+[POSSESSEE]+[ILL] D
SFX G   0    ebbiké       [^aeáéiíóõúû]             [bbik_DESIGNATE_adj]+[POSSESSEE]+[NOM] D
SFX G   0    ebbiktõl     [^aeáéiíóõúû]             [bbik_DESIGNATE_adj]+[ABL] D
SFX G   0    ebbikrõl     [^aeáéiíóõúû]             [bbik_DESIGNATE_adj]+[DEL] D
SFX G   0    ebbikre      [^aeáéiíóõúû]             [bbik_DESIGNATE_adj]+[SBL] D
SFX G   0    ebbiknél     [^aeáéiíóõúû]             [bbik_DESIGNATE_adj]+[ADE] D
SFX G   0    ebbiknek     [^aeáéiíóõúû]             [bbik_DESIGNATE_adj]+[DAT] D
SFX G   0    ebbikké      [^aeáéiíóõúû]             [bbik_DESIGNATE_adj]+[TRANS] D
SFX G   0    ebbikkel     [^aeáéiíóõúû]             [bbik_DESIGNATE_adj]+[INSTR] D
SFX G   0    ebbikig      [^aeáéiíóõúû]             [bbik_DESIGNATE_adj]+[TERM] D
SFX G   0    ebbikhez     [^aeáéiíóõúû]             [bbik_DESIGNATE_adj]+[ALL] D
SFX G   0    ebbiket      [^aeáéiíóõúû]             [bbik_DESIGNATE_adj]+[ACC] D
SFX G   0    ebbiken      [^aeáéiíóõúû]             [bbik_DESIGNATE_adj]+[SUE] D
SFX G   0    ebbikbõl     [^aeáéiíóõúû]             [bbik_DESIGNATE_adj]+[ELA] D
SFX G   0    ebbikben     [^aeáéiíóõúû]             [bbik_DESIGNATE_adj]+[INE] D
SFX G   0    ebbikbe      [^aeáéiíóõúû]             [bbik_DESIGNATE_adj]+[ILL] D
SFX G   0    ebbik        [^aeáéiíóõúû]             [bbik_DESIGNATE_adj]+[NOM] DRT
SFX G   0    ebbig        [^aeáéiíóõúû]             [bb_COMPARATIVE_adj]{+[NOM]}+[TERM] D
SFX G   0    ebbhez       [^aeáéiíóõúû]             [bb_COMPARATIVE_adj]{+[NOM]}+[ALL] D
SFX G   0    ebbet        [^aeáéiíóõúû]             [bb_COMPARATIVE_adj]{+[NOM]}+[ACC] D
SFX G   0    ebben        [^aeáéiíóõúû]             [bb_COMPARATIVE_adj]{+[NOM]}+[SUE] D
SFX G   0    ebben        [^aeáéiíóõúû]             [bb_COMPARATIVE_adj]{+[NOM]}+[INE] D
SFX G   0    ebben        [^aeáéiíóõúû]             [bb_COMPARATIVE_adj]{+[NOM]}+[An_MODE_adv] D
SFX G   0    ebbel        [^aeáéiíóõúû]             [bb_COMPARATIVE_adj]{+[NOM]}+[INSTR] D
SFX G   0    ebbekül      [^aeáéiíóõúû]             [bb_COMPARATIVE_adj]{+[NOM]}+[PLUR]+[ESS] D
SFX G   0    ebbekéül     [^aeáéiíóõúû]             [bb_COMPARATIVE_adj]{+[NOM]}+[PLUR]+[POSSESSEE]+[ESS] D
SFX G   0    ebbekéért    [^aeáéiíóõúû]             [bb_COMPARATIVE_adj]{+[NOM]}+[PLUR]+[POSSESSEE]+[CAUS/FIN] D
SFX G   0    ebbekévé     [^aeáéiíóõúû]             [bb_COMPARATIVE_adj]{+[NOM]}+[PLUR]+[POSSESSEE]+[TRANS] D
SFX G   0    ebbekével    [^aeáéiíóõúû]             [bb_COMPARATIVE_adj]{+[NOM]}+[PLUR]+[POSSESSEE]+[INSTR] D
SFX G   0    ebbekétõl    [^aeáéiíóõúû]             [bb_COMPARATIVE_adj]{+[NOM]}+[PLUR]+[POSSESSEE]+[ABL] D
SFX G   0    ebbekét      [^aeáéiíóõúû]             [bb_COMPARATIVE_adj]{+[NOM]}+[PLUR]+[POSSESSEE]+[ACC] D
SFX G   0    ebbekérõl    [^aeáéiíóõúû]             [bb_COMPARATIVE_adj]{+[NOM]}+[PLUR]+[POSSESSEE]+[DEL] D
SFX G   0    ebbekért     [^aeáéiíóõúû]             [bb_COMPARATIVE_adj]{+[NOM]}+[PLUR]+[CAUS/FIN] D
SFX G   0    ebbekére     [^aeáéiíóõúû]             [bb_COMPARATIVE_adj]{+[NOM]}+[PLUR]+[POSSESSEE]+[SBL] D
SFX G   0    ebbekénél    [^aeáéiíóõúû]             [bb_COMPARATIVE_adj]{+[NOM]}+[PLUR]+[POSSESSEE]+[ADE] D
SFX G   0    ebbekének    [^aeáéiíóõúû]             [bb_COMPARATIVE_adj]{+[NOM]}+[PLUR]+[POSSESSEE]+[DAT] D
SFX G   0    ebbekén      [^aeáéiíóõúû]             [bb_COMPARATIVE_adj]{+[NOM]}+[PLUR]+[POSSESSEE]+[SUE] D
SFX G   0    ebbekéiül    [^aeáéiíóõúû]             [bb_COMPARATIVE_adj]{+[NOM]}+[PLUR]+[POSSESSEE]+[PLUR]+[ESS] D
SFX G   0    ebbekéiért   [^aeáéiíóõúû]             [bb_COMPARATIVE_adj]{+[NOM]}+[PLUR]+[POSSESSEE]+[PLUR]+[CAUS/FIN] D
SFX G   0    ebbekéivé    [^aeáéiíóõúû]             [bb_COMPARATIVE_adj]{+[NOM]}+[PLUR]+[POSSESSEE]+[PLUR]+[TRANS] D
SFX G   0    ebbekéivel   [^aeáéiíóõúû]             [bb_COMPARATIVE_adj]{+[NOM]}+[PLUR]+[POSSESSEE]+[PLUR]+[INSTR] D
SFX G   0    ebbekéitõl   [^aeáéiíóõúû]             [bb_COMPARATIVE_adj]{+[NOM]}+[PLUR]+[POSSESSEE]+[PLUR]+[ABL] D
SFX G   0    ebbekéit     [^aeáéiíóõúû]             [bb_COMPARATIVE_adj]{+[NOM]}+[PLUR]+[POSSESSEE]+[PLUR]+[ACC] D
SFX G   0    ebbekéirõl   [^aeáéiíóõúû]             [bb_COMPARATIVE_adj]{+[NOM]}+[PLUR]+[POSSESSEE]+[PLUR]+[DEL] D
SFX G   0    ebbekéire    [^aeáéiíóõúû]             [bb_COMPARATIVE_adj]{+[NOM]}+[PLUR]+[POSSESSEE]+[PLUR]+[SBL] D
SFX G   0    ebbekéinél   [^aeáéiíóõúû]             [bb_COMPARATIVE_adj]{+[NOM]}+[PLUR]+[POSSESSEE]+[PLUR]+[ADE] D
SFX G   0    ebbekéinek   [^aeáéiíóõúû]             [bb_COMPARATIVE_adj]{+[NOM]}+[PLUR]+[POSSESSEE]+[PLUR]+[DAT] D
SFX G   0    ebbekéin     [^aeáéiíóõúû]             [bb_COMPARATIVE_adj]{+[NOM]}+[PLUR]+[POSSESSEE]+[PLUR]+[SUE] D
SFX G   0    ebbekéiig    [^aeáéiíóõúû]             [bb_COMPARATIVE_adj]{+[NOM]}+[PLUR]+[POSSESSEE]+[PLUR]+[TERM] D
SFX G   0    ebbekéihez   [^aeáéiíóõúû]             [bb_COMPARATIVE_adj]{+[NOM]}+[PLUR]+[POSSESSEE]+[PLUR]+[ALL] D
SFX G   0    ebbekéig     [^aeáéiíóõúû]             [bb_COMPARATIVE_adj]{+[NOM]}+[PLUR]+[POSSESSEE]+[TERM] D
SFX G   0    ebbekéibõl   [^aeáéiíóõúû]             [bb_COMPARATIVE_adj]{+[NOM]}+[PLUR]+[POSSESSEE]+[PLUR]+[ELA] D
SFX G   0    ebbekéiben   [^aeáéiíóõúû]             [bb_COMPARATIVE_adj]{+[NOM]}+[PLUR]+[POSSESSEE]+[PLUR]+[INE] D
SFX G   0    ebbekéibe    [^aeáéiíóõúû]             [bb_COMPARATIVE_adj]{+[NOM]}+[PLUR]+[POSSESSEE]+[PLUR]+[ILL] D
SFX G   0    ebbekéi      [^aeáéiíóõúû]             [bb_COMPARATIVE_adj]{+[NOM]}+[PLUR]+[POSSESSEE]+[PLUR]+[NOM]
SFX G   0    ebbekéhez    [^aeáéiíóõúû]             [bb_COMPARATIVE_adj]{+[NOM]}+[PLUR]+[POSSESSEE]+[ALL] D
SFX G   0    ebbekébõl    [^aeáéiíóõúû]             [bb_COMPARATIVE_adj]{+[NOM]}+[PLUR]+[POSSESSEE]+[ELA] D
SFX G   0    ebbekében    [^aeáéiíóõúû]             [bb_COMPARATIVE_adj]{+[NOM]}+[PLUR]+[POSSESSEE]+[INE] D
SFX G   0    ebbekébe     [^aeáéiíóõúû]             [bb_COMPARATIVE_adj]{+[NOM]}+[PLUR]+[POSSESSEE]+[ILL] D
SFX G   0    ebbeké       [^aeáéiíóõúû]             [bb_COMPARATIVE_adj]{+[NOM]}+[PLUR]+[POSSESSEE]+[NOM] D
SFX G   0    ebbektõl     [^aeáéiíóõúû]             [bb_COMPARATIVE_adj]{+[NOM]}+[PLUR]+[ABL] D
SFX G   0    ebbekrõl     [^aeáéiíóõúû]             [bb_COMPARATIVE_adj]{+[NOM]}+[PLUR]+[DEL] D
SFX G   0    ebbekre      [^aeáéiíóõúû]             [bb_COMPARATIVE_adj]{+[NOM]}+[PLUR]+[SBL] D
SFX G   0    ebbeknél     [^aeáéiíóõúû]             [bb_COMPARATIVE_adj]{+[NOM]}+[PLUR]+[ADE] D
SFX G   0    ebbeknek     [^aeáéiíóõúû]             [bb_COMPARATIVE_adj]{+[NOM]}+[PLUR]+[DAT] D
SFX G   0    ebbekké      [^aeáéiíóõúû]             [bb_COMPARATIVE_adj]{+[NOM]}+[PLUR]+[TRANS] D
SFX G   0    ebbekkel     [^aeáéiíóõúû]             [bb_COMPARATIVE_adj]{+[NOM]}+[PLUR]+[INSTR] D
SFX G   0    ebbekig      [^aeáéiíóõúû]             [bb_COMPARATIVE_adj]{+[NOM]}+[PLUR]+[TERM] D
SFX G   0    ebbekhez     [^aeáéiíóõúû]             [bb_COMPARATIVE_adj]{+[NOM]}+[PLUR]+[ALL] D
SFX G   0    ebbeket      [^aeáéiíóõúû]             [bb_COMPARATIVE_adj]{+[NOM]}+[PLUR]+[ACC] D
SFX G   0    ebbeken      [^aeáéiíóõúû]             [bb_COMPARATIVE_adj]{+[NOM]}+[PLUR]+[SUE] D
SFX G   0    ebbekbõl     [^aeáéiíóõúû]             [bb_COMPARATIVE_adj]{+[NOM]}+[PLUR]+[ELA] D
SFX G   0    ebbekben     [^aeáéiíóõúû]             [bb_COMPARATIVE_adj]{+[NOM]}+[PLUR]+[INE] D
SFX G   0    ebbekbe      [^aeáéiíóõúû]             [bb_COMPARATIVE_adj]{+[NOM]}+[PLUR]+[ILL] D
SFX G   0    ebbek        [^aeáéiíóõúû]             [bb_COMPARATIVE_adj]{+[NOM]}+[PLUR]+[NOM] D
SFX G   0    ebbe         [^aeáéiíóõúû]             [bb_COMPARATIVE_adj]{+[NOM]}+[ILL] D
SFX G   0    ebb          [^aeáéiíóõúû]             [bb_COMPARATIVE_adj]{+[NOM]}+[NOM] D
SFX G   0    bbül         [áéiíóõúû]                [bb_COMPARATIVE_adj]{+[NOM]}+[Ul_MODE_adv] D
SFX G   0    bbõl         [áéiíóõúû]                [bb_COMPARATIVE_adj]{+[NOM]}+[ELA] D
SFX G   0    bbéül        [áéiíóõúû]                [bb_COMPARATIVE_adj]{+[NOM]}+[POSSESSEE]+[ESS] D
SFX G   0    bbéért       [áéiíóõúû]                [bb_COMPARATIVE_adj]{+[NOM]}+[POSSESSEE]+[CAUS/FIN] D
SFX G   0    bbévé        [áéiíóõúû]                [bb_COMPARATIVE_adj]{+[NOM]}+[POSSESSEE]+[TRANS] D
SFX G   0    bbével       [áéiíóõúû]                [bb_COMPARATIVE_adj]{+[NOM]}+[POSSESSEE]+[INSTR] D
SFX G   0    bbétõl       [áéiíóõúû]                [bb_COMPARATIVE_adj]{+[NOM]}+[POSSESSEE]+[ABL] D
SFX G   0    bbét         [áéiíóõúû]                [bb_COMPARATIVE_adj]{+[NOM]}+[POSSESSEE]+[ACC] D
SFX G   0    bbérõl       [áéiíóõúû]                [bb_COMPARATIVE_adj]{+[NOM]}+[POSSESSEE]+[DEL] D
SFX G   0    bbért        [áéiíóõúû]                [bb_COMPARATIVE_adj]{+[NOM]}+[CAUS/FIN] D
SFX G   0    bbére        [áéiíóõúû]                [bb_COMPARATIVE_adj]{+[NOM]}+[POSSESSEE]+[SBL] D
SFX G   0    bbénél       [áéiíóõúû]                [bb_COMPARATIVE_adj]{+[NOM]}+[POSSESSEE]+[ADE] D
SFX G   0    bbének       [áéiíóõúû]                [bb_COMPARATIVE_adj]{+[NOM]}+[POSSESSEE]+[DAT] D
SFX G   0    bbén         [áéiíóõúû]                [bb_COMPARATIVE_adj]{+[NOM]}+[POSSESSEE]+[SUE] D
SFX G   0    bbéig        [áéiíóõúû]                [bb_COMPARATIVE_adj]{+[NOM]}+[POSSESSEE]+[TERM] D
SFX G   0    bbéhez       [áéiíóõúû]                [bb_COMPARATIVE_adj]{+[NOM]}+[POSSESSEE]+[ALL] D
SFX G   0    bbébõl       [áéiíóõúû]                [bb_COMPARATIVE_adj]{+[NOM]}+[POSSESSEE]+[ELA] D
SFX G   0    bbében       [áéiíóõúû]                [bb_COMPARATIVE_adj]{+[NOM]}+[POSSESSEE]+[INE] D
SFX G   0    bbébe        [áéiíóõúû]                [bb_COMPARATIVE_adj]{+[NOM]}+[POSSESSEE]+[ILL] D
SFX G   0    bbé          [áéiíóõúû]                [bb_COMPARATIVE_adj]{+[NOM]}+[TRANS] D
SFX G   0    bbé          [áéiíóõúû]                [bb_COMPARATIVE_adj]{+[NOM]}+[POSSESSEE]+[NOM] D
SFX G   0    bbtõl        [áéiíóõúû]                [bb_COMPARATIVE_adj]{+[NOM]}+[ABL] D
SFX G   0    bbrõl        [áéiíóõúû]                [bb_COMPARATIVE_adj]{+[NOM]}+[DEL] D
SFX G   0    bbre         [áéiíóõúû]                [bb_COMPARATIVE_adj]{+[NOM]}+[SBL] D
SFX G   0    bbnél        [áéiíóõúû]                [bb_COMPARATIVE_adj]{+[NOM]}+[ADE] D
SFX G   0    bbnek        [áéiíóõúû]                [bb_COMPARATIVE_adj]{+[NOM]}+[DAT] D
SFX G   0    bbként       [áéiíóõúû]                [bb_COMPARATIVE_adj]{+[NOM]}+[FORM] D
SFX G   0    bbikül       [áéiíóõúû]                [bbik_DESIGNATE_adj]+[ESS] D
SFX G   0    bbikéül      [áéiíóõúû]                [bbik_DESIGNATE_adj]+[POSSESSEE]+[ESS] D
SFX G   0    bbikéért     [áéiíóõúû]                [bbik_DESIGNATE_adj]+[POSSESSEE]+[CAUS/FIN] D
SFX G   0    bbikévé      [áéiíóõúû]                [bbik_DESIGNATE_adj]+[POSSESSEE]+[TRANS] D
SFX G   0    bbikével     [áéiíóõúû]                [bbik_DESIGNATE_adj]+[POSSESSEE]+[INSTR] D
SFX G   0    bbikétõl     [áéiíóõúû]                [bbik_DESIGNATE_adj]+[POSSESSEE]+[ABL] D
SFX G   0    bbikét       [áéiíóõúû]                [bbik_DESIGNATE_adj]+[POSSESSEE]+[ACC] D
SFX G   0    bbikérõl     [áéiíóõúû]                [bbik_DESIGNATE_adj]+[POSSESSEE]+[DEL] D
SFX G   0    bbikért      [áéiíóõúû]                [bbik_DESIGNATE_adj]+[CAUS/FIN] D
SFX G   0    bbikére      [áéiíóõúû]                [bbik_DESIGNATE_adj]+[POSSESSEE]+[SBL] D
SFX G   0    bbikénél     [áéiíóõúû]                [bbik_DESIGNATE_adj]+[POSSESSEE]+[ADE] D
SFX G   0    bbikének     [áéiíóõúû]                [bbik_DESIGNATE_adj]+[POSSESSEE]+[DAT] D
SFX G   0    bbikén       [áéiíóõúû]                [bbik_DESIGNATE_adj]+[POSSESSEE]+[SUE] D
SFX G   0    bbikéiül     [áéiíóõúû]                [bbik_DESIGNATE_adj]+[POSSESSEE]+[PLUR]+[ESS] D
SFX G   0    bbikéiért    [áéiíóõúû]                [bbik_DESIGNATE_adj]+[POSSESSEE]+[PLUR]+[CAUS/FIN] D
SFX G   0    bbikéivé     [áéiíóõúû]                [bbik_DESIGNATE_adj]+[POSSESSEE]+[PLUR]+[TRANS] D
SFX G   0    bbikéivel    [áéiíóõúû]                [bbik_DESIGNATE_adj]+[POSSESSEE]+[PLUR]+[INSTR] D
SFX G   0    bbikéitõl    [áéiíóõúû]                [bbik_DESIGNATE_adj]+[POSSESSEE]+[PLUR]+[ABL] D
SFX G   0    bbikéit      [áéiíóõúû]                [bbik_DESIGNATE_adj]+[POSSESSEE]+[PLUR]+[ACC] D
SFX G   0    bbikéirõl    [áéiíóõúû]                [bbik_DESIGNATE_adj]+[POSSESSEE]+[PLUR]+[DEL] D
SFX G   0    bbikéire     [áéiíóõúû]                [bbik_DESIGNATE_adj]+[POSSESSEE]+[PLUR]+[SBL] D
SFX G   0    bbikéinél    [áéiíóõúû]                [bbik_DESIGNATE_adj]+[POSSESSEE]+[PLUR]+[ADE] D
SFX G   0    bbikéinek    [áéiíóõúû]                [bbik_DESIGNATE_adj]+[POSSESSEE]+[PLUR]+[DAT] D
SFX G   0    bbikéin      [áéiíóõúû]                [bbik_DESIGNATE_adj]+[POSSESSEE]+[PLUR]+[SUE] D
SFX G   0    bbikéiig     [áéiíóõúû]                [bbik_DESIGNATE_adj]+[POSSESSEE]+[PLUR]+[TERM] D
SFX G   0    bbikéihez    [áéiíóõúû]                [bbik_DESIGNATE_adj]+[POSSESSEE]+[PLUR]+[ALL] D
SFX G   0    bbikéig      [áéiíóõúû]                [bbik_DESIGNATE_adj]+[POSSESSEE]+[TERM] D
SFX G   0    bbikéibõl    [áéiíóõúû]                [bbik_DESIGNATE_adj]+[POSSESSEE]+[PLUR]+[ELA] D
SFX G   0    bbikéiben    [áéiíóõúû]                [bbik_DESIGNATE_adj]+[POSSESSEE]+[PLUR]+[INE] D
SFX G   0    bbikéibe     [áéiíóõúû]                [bbik_DESIGNATE_adj]+[POSSESSEE]+[PLUR]+[ILL] D
SFX G   0    bbikéi       [áéiíóõúû]                [bbik_DESIGNATE_adj]+[POSSESSEE]+[PLUR]+[NOM]
SFX G   0    bbikéhez     [áéiíóõúû]                [bbik_DESIGNATE_adj]+[POSSESSEE]+[ALL] D
SFX G   0    bbikébõl     [áéiíóõúû]                [bbik_DESIGNATE_adj]+[POSSESSEE]+[ELA] D
SFX G   0    bbikében     [áéiíóõúû]                [bbik_DESIGNATE_adj]+[POSSESSEE]+[INE] D
SFX G   0    bbikébe      [áéiíóõúû]                [bbik_DESIGNATE_adj]+[POSSESSEE]+[ILL] D
SFX G   0    bbiké        [áéiíóõúû]                [bbik_DESIGNATE_adj]+[POSSESSEE]+[NOM] D
SFX G   0    bbiktõl      [áéiíóõúû]                [bbik_DESIGNATE_adj]+[ABL] D
SFX G   0    bbikrõl      [áéiíóõúû]                [bbik_DESIGNATE_adj]+[DEL] D
SFX G   0    bbikre       [áéiíóõúû]                [bbik_DESIGNATE_adj]+[SBL] D
SFX G   0    bbiknél      [áéiíóõúû]                [bbik_DESIGNATE_adj]+[ADE] D
SFX G   0    bbiknek      [áéiíóõúû]                [bbik_DESIGNATE_adj]+[DAT] D
SFX G   0    bbikké       [áéiíóõúû]                [bbik_DESIGNATE_adj]+[TRANS] D
SFX G   0    bbikkel      [áéiíóõúû]                [bbik_DESIGNATE_adj]+[INSTR] D
SFX G   0    bbikig       [áéiíóõúû]                [bbik_DESIGNATE_adj]+[TERM] D
SFX G   0    bbikhez      [áéiíóõúû]                [bbik_DESIGNATE_adj]+[ALL] D
SFX G   0    bbiket       [áéiíóõúû]                [bbik_DESIGNATE_adj]+[ACC] D
SFX G   0    bbiken       [áéiíóõúû]                [bbik_DESIGNATE_adj]+[SUE] D
SFX G   0    bbikbõl      [áéiíóõúû]                [bbik_DESIGNATE_adj]+[ELA] D
SFX G   0    bbikben      [áéiíóõúû]                [bbik_DESIGNATE_adj]+[INE] D
SFX G   0    bbikbe       [áéiíóõúû]                [bbik_DESIGNATE_adj]+[ILL] D
SFX G   0    bbik         [áéiíóõúû]                [bbik_DESIGNATE_adj]+[NOM] DRT
SFX G   0    bbig         [áéiíóõúû]                [bb_COMPARATIVE_adj]{+[NOM]}+[TERM] D
SFX G   0    bbhez        [áéiíóõúû]                [bb_COMPARATIVE_adj]{+[NOM]}+[ALL] D
SFX G   0    bbet         [áéiíóõúû]                [bb_COMPARATIVE_adj]{+[NOM]}+[ACC] D
SFX G   0    bben         [áéiíóõúû]                [bb_COMPARATIVE_adj]{+[NOM]}+[SUE] D
SFX G   0    bben         [áéiíóõúû]                [bb_COMPARATIVE_adj]{+[NOM]}+[INE] D
SFX G   0    bben         [áéiíóõúû]                [bb_COMPARATIVE_adj]{+[NOM]}+[An_MODE_adv] D
SFX G   0    bbel         [áéiíóõúû]                [bb_COMPARATIVE_adj]{+[NOM]}+[INSTR] D
SFX G   0    bbekül       [áéiíóõúû]                [bb_COMPARATIVE_adj]{+[NOM]}+[PLUR]+[ESS] D
SFX G   0    bbekéül      [áéiíóõúû]                [bb_COMPARATIVE_adj]{+[NOM]}+[PLUR]+[POSSESSEE]+[ESS] D
SFX G   0    bbekéért     [áéiíóõúû]                [bb_COMPARATIVE_adj]{+[NOM]}+[PLUR]+[POSSESSEE]+[CAUS/FIN] D
SFX G   0    bbekévé      [áéiíóõúû]                [bb_COMPARATIVE_adj]{+[NOM]}+[PLUR]+[POSSESSEE]+[TRANS] D
SFX G   0    bbekével     [áéiíóõúû]                [bb_COMPARATIVE_adj]{+[NOM]}+[PLUR]+[POSSESSEE]+[INSTR] D
SFX G   0    bbekétõl     [áéiíóõúû]                [bb_COMPARATIVE_adj]{+[NOM]}+[PLUR]+[POSSESSEE]+[ABL] D
SFX G   0    bbekét       [áéiíóõúû]                [bb_COMPARATIVE_adj]{+[NOM]}+[PLUR]+[POSSESSEE]+[ACC] D
SFX G   0    bbekérõl     [áéiíóõúû]                [bb_COMPARATIVE_adj]{+[NOM]}+[PLUR]+[POSSESSEE]+[DEL] D
SFX G   0    bbekért      [áéiíóõúû]                [bb_COMPARATIVE_adj]{+[NOM]}+[PLUR]+[CAUS/FIN] D
SFX G   0    bbekére      [áéiíóõúû]                [bb_COMPARATIVE_adj]{+[NOM]}+[PLUR]+[POSSESSEE]+[SBL] D
SFX G   0    bbekénél     [áéiíóõúû]                [bb_COMPARATIVE_adj]{+[NOM]}+[PLUR]+[POSSESSEE]+[ADE] D
SFX G   0    bbekének     [áéiíóõúû]                [bb_COMPARATIVE_adj]{+[NOM]}+[PLUR]+[POSSESSEE]+[DAT] D
SFX G   0    bbekén       [áéiíóõúû]                [bb_COMPARATIVE_adj]{+[NOM]}+[PLUR]+[POSSESSEE]+[SUE] D
SFX G   0    bbekéiül     [áéiíóõúû]                [bb_COMPARATIVE_adj]{+[NOM]}+[PLUR]+[POSSESSEE]+[PLUR]+[ESS] D
SFX G   0    bbekéiért    [áéiíóõúû]                [bb_COMPARATIVE_adj]{+[NOM]}+[PLUR]+[POSSESSEE]+[PLUR]+[CAUS/FIN] D
SFX G   0    bbekéivé     [áéiíóõúû]                [bb_COMPARATIVE_adj]{+[NOM]}+[PLUR]+[POSSESSEE]+[PLUR]+[TRANS] D
SFX G   0    bbekéivel    [áéiíóõúû]                [bb_COMPARATIVE_adj]{+[NOM]}+[PLUR]+[POSSESSEE]+[PLUR]+[INSTR] D
SFX G   0    bbekéitõl    [áéiíóõúû]                [bb_COMPARATIVE_adj]{+[NOM]}+[PLUR]+[POSSESSEE]+[PLUR]+[ABL] D
SFX G   0    bbekéit      [áéiíóõúû]                [bb_COMPARATIVE_adj]{+[NOM]}+[PLUR]+[POSSESSEE]+[PLUR]+[ACC] D
SFX G   0    bbekéirõl    [áéiíóõúû]                [bb_COMPARATIVE_adj]{+[NOM]}+[PLUR]+[POSSESSEE]+[PLUR]+[DEL] D
SFX G   0    bbekéire     [áéiíóõúû]                [bb_COMPARATIVE_adj]{+[NOM]}+[PLUR]+[POSSESSEE]+[PLUR]+[SBL] D
SFX G   0    bbekéinél    [áéiíóõúû]                [bb_COMPARATIVE_adj]{+[NOM]}+[PLUR]+[POSSESSEE]+[PLUR]+[ADE] D
SFX G   0    bbekéinek    [áéiíóõúû]                [bb_COMPARATIVE_adj]{+[NOM]}+[PLUR]+[POSSESSEE]+[PLUR]+[DAT] D
SFX G   0    bbekéin      [áéiíóõúû]                [bb_COMPARATIVE_adj]{+[NOM]}+[PLUR]+[POSSESSEE]+[PLUR]+[SUE] D
SFX G   0    bbekéiig     [áéiíóõúû]                [bb_COMPARATIVE_adj]{+[NOM]}+[PLUR]+[POSSESSEE]+[PLUR]+[TERM] D
SFX G   0    bbekéihez    [áéiíóõúû]                [bb_COMPARATIVE_adj]{+[NOM]}+[PLUR]+[POSSESSEE]+[PLUR]+[ALL] D
SFX G   0    bbekéig      [áéiíóõúû]                [bb_COMPARATIVE_adj]{+[NOM]}+[PLUR]+[POSSESSEE]+[TERM] D
SFX G   0    bbekéibõl    [áéiíóõúû]                [bb_COMPARATIVE_adj]{+[NOM]}+[PLUR]+[POSSESSEE]+[PLUR]+[ELA] D
SFX G   0    bbekéiben    [áéiíóõúû]                [bb_COMPARATIVE_adj]{+[NOM]}+[PLUR]+[POSSESSEE]+[PLUR]+[INE] D
SFX G   0    bbekéibe     [áéiíóõúû]                [bb_COMPARATIVE_adj]{+[NOM]}+[PLUR]+[POSSESSEE]+[PLUR]+[ILL] D
SFX G   0    bbekéi       [áéiíóõúû]                [bb_COMPARATIVE_adj]{+[NOM]}+[PLUR]+[POSSESSEE]+[PLUR]+[NOM]
SFX G   0    bbekéhez     [áéiíóõúû]                [bb_COMPARATIVE_adj]{+[NOM]}+[PLUR]+[POSSESSEE]+[ALL] D
SFX G   0    bbekébõl     [áéiíóõúû]                [bb_COMPARATIVE_adj]{+[NOM]}+[PLUR]+[POSSESSEE]+[ELA] D
SFX G   0    bbekében     [áéiíóõúû]                [bb_COMPARATIVE_adj]{+[NOM]}+[PLUR]+[POSSESSEE]+[INE] D
SFX G   0    bbekébe      [áéiíóõúû]                [bb_COMPARATIVE_adj]{+[NOM]}+[PLUR]+[POSSESSEE]+[ILL] D
SFX G   0    bbeké        [áéiíóõúû]                [bb_COMPARATIVE_adj]{+[NOM]}+[PLUR]+[POSSESSEE]+[NOM] D
SFX G   0    bbektõl      [áéiíóõúû]                [bb_COMPARATIVE_adj]{+[NOM]}+[PLUR]+[ABL] D
SFX G   0    bbekrõl      [áéiíóõúû]                [bb_COMPARATIVE_adj]{+[NOM]}+[PLUR]+[DEL] D
SFX G   0    bbekre       [áéiíóõúû]                [bb_COMPARATIVE_adj]{+[NOM]}+[PLUR]+[SBL] D
SFX G   0    bbeknél      [áéiíóõúû]                [bb_COMPARATIVE_adj]{+[NOM]}+[PLUR]+[ADE] D
SFX G   0    bbeknek      [áéiíóõúû]                [bb_COMPARATIVE_adj]{+[NOM]}+[PLUR]+[DAT] D
SFX G   0    bbekké       [áéiíóõúû]                [bb_COMPARATIVE_adj]{+[NOM]}+[PLUR]+[TRANS] D
SFX G   0    bbekkel      [áéiíóõúû]                [bb_COMPARATIVE_adj]{+[NOM]}+[PLUR]+[INSTR] D
SFX G   0    bbekig       [áéiíóõúû]                [bb_COMPARATIVE_adj]{+[NOM]}+[PLUR]+[TERM] D
SFX G   0    bbekhez      [áéiíóõúû]                [bb_COMPARATIVE_adj]{+[NOM]}+[PLUR]+[ALL] D
SFX G   0    bbeket       [áéiíóõúû]                [bb_COMPARATIVE_adj]{+[NOM]}+[PLUR]+[ACC] D
SFX G   0    bbeken       [áéiíóõúû]                [bb_COMPARATIVE_adj]{+[NOM]}+[PLUR]+[SUE] D
SFX G   0    bbekbõl      [áéiíóõúû]                [bb_COMPARATIVE_adj]{+[NOM]}+[PLUR]+[ELA] D
SFX G   0    bbekben      [áéiíóõúû]                [bb_COMPARATIVE_adj]{+[NOM]}+[PLUR]+[INE] D
SFX G   0    bbekbe       [áéiíóõúû]                [bb_COMPARATIVE_adj]{+[NOM]}+[PLUR]+[ILL] D
SFX G   0    bbek         [áéiíóõúû]                [bb_COMPARATIVE_adj]{+[NOM]}+[PLUR]+[NOM] D
SFX G   0    bbe          [áéiíóõúû]                [bb_COMPARATIVE_adj]{+[NOM]}+[ILL] D
SFX G   0    bb           [áéiíóõúû]                [bb_COMPARATIVE_adj]{+[NOM]}+[NOM] D
SFX F Y 471
SFX F   a    án           a                         [An_MODE_adv]
SFX F   a    ábból        a                         [bb_COMPARATIVE_adj]{+[NOM]}+[ELA] D
SFX F   a    ábbéért      a                         [bb_COMPARATIVE_adj]{+[NOM]}+[POSSESSEE]+[CAUS/FIN]
SFX F   a    ábbévá       a                         [bb_COMPARATIVE_adj]{+[NOM]}+[POSSESSEE]+[TRANS]
SFX F   a    ábbéval      a                         [bb_COMPARATIVE_adj]{+[NOM]}+[POSSESSEE]+[INSTR]
SFX F   a    ábbéul       a                         [bb_COMPARATIVE_adj]{+[NOM]}+[POSSESSEE]+[ESS]
SFX F   a    ábbétól      a                         [bb_COMPARATIVE_adj]{+[NOM]}+[POSSESSEE]+[ABL]
SFX F   a    ábbét        a                         [bb_COMPARATIVE_adj]{+[NOM]}+[POSSESSEE]+[ACC]
SFX F   a    ábbéról      a                         [bb_COMPARATIVE_adj]{+[NOM]}+[POSSESSEE]+[DEL]
SFX F   a    ábbért       a                         [bb_COMPARATIVE_adj]{+[NOM]}+[CAUS/FIN] D
SFX F   a    ábbéra       a                         [bb_COMPARATIVE_adj]{+[NOM]}+[POSSESSEE]+[SBL]
SFX F   a    ábbénál      a                         [bb_COMPARATIVE_adj]{+[NOM]}+[POSSESSEE]+[ADE]
SFX F   a    ábbénak      a                         [bb_COMPARATIVE_adj]{+[NOM]}+[POSSESSEE]+[DAT]
SFX F   a    ábbén        a                         [bb_COMPARATIVE_adj]{+[NOM]}+[POSSESSEE]+[SUE]
SFX F   a    ábbéig       a                         [bb_COMPARATIVE_adj]{+[NOM]}+[POSSESSEE]+[TERM]
SFX F   a    ábbéhoz      a                         [bb_COMPARATIVE_adj]{+[NOM]}+[POSSESSEE]+[ALL]
SFX F   a    ábbéból      a                         [bb_COMPARATIVE_adj]{+[NOM]}+[POSSESSEE]+[ELA]
SFX F   a    ábbéban      a                         [bb_COMPARATIVE_adj]{+[NOM]}+[POSSESSEE]+[INE]
SFX F   a    ábbéba       a                         [bb_COMPARATIVE_adj]{+[NOM]}+[POSSESSEE]+[ILL]
SFX F   a    ábbé         a                         [bb_COMPARATIVE_adj]{+[NOM]}+[POSSESSEE]+[NOM]
SFX F   a    ábbá         a                         [bb_COMPARATIVE_adj]{+[NOM]}+[TRANS] D
SFX F   a    ábbul        a                         [bb_COMPARATIVE_adj]{+[NOM]}+[Ul_MODE_adv] D
SFX F   a    ábbtól       a                         [bb_COMPARATIVE_adj]{+[NOM]}+[ABL] D
SFX F   a    ábbról       a                         [bb_COMPARATIVE_adj]{+[NOM]}+[DEL] D
SFX F   a    ábbra        a                         [bb_COMPARATIVE_adj]{+[NOM]}+[SBL] D
SFX F   a    ábbon        a                         [bb_COMPARATIVE_adj]{+[NOM]}+[SUE] D
SFX F   a    ábbnál       a                         [bb_COMPARATIVE_adj]{+[NOM]}+[ADE] D
SFX F   a    ábbnak       a                         [bb_COMPARATIVE_adj]{+[NOM]}+[DAT] D
SFX F   a    ábbként      a                         [bb_COMPARATIVE_adj]{+[NOM]}+[FORM] D
SFX F   a    ábbikért     a                         [bbik_DESIGNATE_adj]+[CAUS/FIN] D
SFX F   a    ábbikul      a                         [bbik_DESIGNATE_adj]+[ESS] D
SFX F   a    ábbiktól     a                         [bbik_DESIGNATE_adj]+[ABL] D
SFX F   a    ábbikról     a                         [bbik_DESIGNATE_adj]+[DEL] D
SFX F   a    ábbikra      a                         [bbik_DESIGNATE_adj]+[SBL] D
SFX F   a    ábbikon      a                         [bbik_DESIGNATE_adj]+[SUE] D
SFX F   a    ábbiknál     a                         [bbik_DESIGNATE_adj]+[ADE] D
SFX F   a    ábbiknak     a                         [bbik_DESIGNATE_adj]+[DAT] D
SFX F   a    ábbikká      a                         [bbik_DESIGNATE_adj]+[TRANS] D
SFX F   a    ábbikkal     a                         [bbik_DESIGNATE_adj]+[INSTR] D
SFX F   a    ábbikig      a                         [bbik_DESIGNATE_adj]+[TERM] D
SFX F   a    ábbikhoz     a                         [bbik_DESIGNATE_adj]+[ALL] D
SFX F   a    ábbikból     a                         [bbik_DESIGNATE_adj]+[ELA] D
SFX F   a    ábbikban     a                         [bbik_DESIGNATE_adj]+[INE] D
SFX F   a    ábbikba      a                         [bbik_DESIGNATE_adj]+[ILL] D
SFX F   a    ábbikat      a                         [bbik_DESIGNATE_adj]+[ACC] D
SFX F   a    ábbik        a                         [bbik_DESIGNATE_adj]+[NOM] DQS
SFX F   a    ábbig        a                         [bb_COMPARATIVE_adj]{+[NOM]}+[TERM] D
SFX F   a    ábbhoz       a                         [bb_COMPARATIVE_adj]{+[NOM]}+[ALL] D
SFX F   a    ábbat        a                         [bb_COMPARATIVE_adj]{+[NOM]}+[ACC] D
SFX F   a    ábban        a                         [bb_COMPARATIVE_adj]{+[NOM]}+[INE] D
SFX F   a    ábban        a                         [bb_COMPARATIVE_adj]{+[NOM]}+[An_MODE_adv] D
SFX F   a    ábbal        a                         [bb_COMPARATIVE_adj]{+[NOM]}+[INSTR] D
SFX F   a    ábbakért     a                         [bb_COMPARATIVE_adj]{+[NOM]}+[PLUR]+[CAUS/FIN] D
SFX F   a    ábbakul      a                         [bb_COMPARATIVE_adj]{+[NOM]}+[PLUR]+[ESS] D
SFX F   a    ábbaktól     a                         [bb_COMPARATIVE_adj]{+[NOM]}+[PLUR]+[ABL] D
SFX F   a    ábbakról     a                         [bb_COMPARATIVE_adj]{+[NOM]}+[PLUR]+[DEL] D
SFX F   a    ábbakra      a                         [bb_COMPARATIVE_adj]{+[NOM]}+[PLUR]+[SBL] D
SFX F   a    ábbakon      a                         [bb_COMPARATIVE_adj]{+[NOM]}+[PLUR]+[SUE] D
SFX F   a    ábbaknál     a                         [bb_COMPARATIVE_adj]{+[NOM]}+[PLUR]+[ADE] D
SFX F   a    ábbaknak     a                         [bb_COMPARATIVE_adj]{+[NOM]}+[PLUR]+[DAT] D
SFX F   a    ábbakká      a                         [bb_COMPARATIVE_adj]{+[NOM]}+[PLUR]+[TRANS] D
SFX F   a    ábbakkal     a                         [bb_COMPARATIVE_adj]{+[NOM]}+[PLUR]+[INSTR] D
SFX F   a    ábbakig      a                         [bb_COMPARATIVE_adj]{+[NOM]}+[PLUR]+[TERM] D
SFX F   a    ábbakhoz     a                         [bb_COMPARATIVE_adj]{+[NOM]}+[PLUR]+[ALL] D
SFX F   a    ábbakból     a                         [bb_COMPARATIVE_adj]{+[NOM]}+[PLUR]+[ELA] D
SFX F   a    ábbakban     a                         [bb_COMPARATIVE_adj]{+[NOM]}+[PLUR]+[INE] D
SFX F   a    ábbakba      a                         [bb_COMPARATIVE_adj]{+[NOM]}+[PLUR]+[ILL] D
SFX F   a    ábbakat      a                         [bb_COMPARATIVE_adj]{+[NOM]}+[PLUR]+[ACC] D
SFX F   a    ábbak        a                         [bb_COMPARATIVE_adj]{+[NOM]}+[PLUR]+[NOM] D
SFX F   a    ábba         a                         [bb_COMPARATIVE_adj]{+[NOM]}+[ILL] D
SFX F   a    ább          a                         [bb_COMPARATIVE_adj]{+[NOM]}+[NOM] D
SFX F   a    >            `-a,ábbik'éért            [bbik_DESIGNATE_adj]+[POSSESSEE]+[CAUS/FIN] D
SFX F   a    >            `-a,ábbik'évá             [bbik_DESIGNATE_adj]+[POSSESSEE]+[TRANS] D
SFX F   a    >            `-a,ábbik'éval            [bbik_DESIGNATE_adj]+[POSSESSEE]+[INSTR] D
SFX F   a    >            `-a,ábbik'éul             [bbik_DESIGNATE_adj]+[POSSESSEE]+[ESS] D
SFX F   a    >            `-a,ábbik'étól            [bbik_DESIGNATE_adj]+[POSSESSEE]+[ABL] D
SFX F   a    >            `-a,ábbik'ét              [bbik_DESIGNATE_adj]+[POSSESSEE]+[ACC] D
SFX F   a    >            `-a,ábbik'éról            [bbik_DESIGNATE_adj]+[POSSESSEE]+[DEL] D
SFX F   a    >            `-a,ábbik'éra             [bbik_DESIGNATE_adj]+[POSSESSEE]+[SBL] D
SFX F   a    >            `-a,ábbik'énál            [bbik_DESIGNATE_adj]+[POSSESSEE]+[ADE] D
SFX F   a    >            `-a,ábbik'énak            [bbik_DESIGNATE_adj]+[POSSESSEE]+[DAT] D
SFX F   a    >            `-a,ábbik'én              [bbik_DESIGNATE_adj]+[POSSESSEE]+[SUE] D
SFX F   a    >            `-a,ábbik'éiért           [bbik_DESIGNATE_adj]+[POSSESSEE]+[PLUR]+[CAUS/FIN] D
SFX F   a    >            `-a,ábbik'éivá            [bbik_DESIGNATE_adj]+[POSSESSEE]+[PLUR]+[TRANS] D
SFX F   a    >            `-a,ábbik'éival           [bbik_DESIGNATE_adj]+[POSSESSEE]+[PLUR]+[INSTR] D
SFX F   a    >            `-a,ábbik'éiul            [bbik_DESIGNATE_adj]+[POSSESSEE]+[PLUR]+[ESS] D
SFX F   a    >            `-a,ábbik'éitól           [bbik_DESIGNATE_adj]+[POSSESSEE]+[PLUR]+[ABL] D
SFX F   a    >            `-a,ábbik'éit             [bbik_DESIGNATE_adj]+[POSSESSEE]+[PLUR]+[ACC] D
SFX F   a    >            `-a,ábbik'éiról           [bbik_DESIGNATE_adj]+[POSSESSEE]+[PLUR]+[DEL] D
SFX F   a    >            `-a,ábbik'éira            [bbik_DESIGNATE_adj]+[POSSESSEE]+[PLUR]+[SBL] D
SFX F   a    >            `-a,ábbik'éinál           [bbik_DESIGNATE_adj]+[POSSESSEE]+[PLUR]+[ADE] D
SFX F   a    >            `-a,ábbik'éinak           [bbik_DESIGNATE_adj]+[POSSESSEE]+[PLUR]+[DAT] D
SFX F   a    >            `-a,ábbik'éin             [bbik_DESIGNATE_adj]+[POSSESSEE]+[PLUR]+[SUE] D
SFX F   a    >            `-a,ábbik'éiig            [bbik_DESIGNATE_adj]+[POSSESSEE]+[PLUR]+[TERM] D
SFX F   a    >            `-a,ábbik'éihoz           [bbik_DESIGNATE_adj]+[POSSESSEE]+[PLUR]+[ALL] D
SFX F   a    >            `-a,ábbik'éig             [bbik_DESIGNATE_adj]+[POSSESSEE]+[TERM] D
SFX F   a    >            `-a,ábbik'éiból           [bbik_DESIGNATE_adj]+[POSSESSEE]+[PLUR]+[ELA] D
SFX F   a    >            `-a,ábbik'éiban           [bbik_DESIGNATE_adj]+[POSSESSEE]+[PLUR]+[INE] D
SFX F   a    >            `-a,ábbik'éiba            [bbik_DESIGNATE_adj]+[POSSESSEE]+[PLUR]+[ILL] D
SFX F   a    >            `-a,ábbik'éi              [bbik_DESIGNATE_adj]+[POSSESSEE]+[PLUR]+[NOM]
SFX F   a    >            `-a,ábbik'éhoz            [bbik_DESIGNATE_adj]+[POSSESSEE]+[ALL] D
SFX F   a    >            `-a,ábbik'éból            [bbik_DESIGNATE_adj]+[POSSESSEE]+[ELA] D
SFX F   a    >            `-a,ábbik'éban            [bbik_DESIGNATE_adj]+[POSSESSEE]+[INE] D
SFX F   a    >            `-a,ábbik'éba             [bbik_DESIGNATE_adj]+[POSSESSEE]+[ILL] D
SFX F   a    >            `-a,ábbik'é               [bbik_DESIGNATE_adj]+[POSSESSEE]+[NOM] D
SFX F   a    >            `-a,ábbak'éért            [bb_COMPARATIVE_adj]{+[NOM]}+[PLUR]+[POSSESSEE]+[CAUS/FIN] D
SFX F   a    >            `-a,ábbak'évá             [bb_COMPARATIVE_adj]{+[NOM]}+[PLUR]+[POSSESSEE]+[TRANS] D
SFX F   a    >            `-a,ábbak'éval            [bb_COMPARATIVE_adj]{+[NOM]}+[PLUR]+[POSSESSEE]+[INSTR] D
SFX F   a    >            `-a,ábbak'éul             [bb_COMPARATIVE_adj]{+[NOM]}+[PLUR]+[POSSESSEE]+[ESS] D
SFX F   a    >            `-a,ábbak'étól            [bb_COMPARATIVE_adj]{+[NOM]}+[PLUR]+[POSSESSEE]+[ABL] D
SFX F   a    >            `-a,ábbak'ét              [bb_COMPARATIVE_adj]{+[NOM]}+[PLUR]+[POSSESSEE]+[ACC] D
SFX F   a    >            `-a,ábbak'éról            [bb_COMPARATIVE_adj]{+[NOM]}+[PLUR]+[POSSESSEE]+[DEL] D
SFX F   a    >            `-a,ábbak'éra             [bb_COMPARATIVE_adj]{+[NOM]}+[PLUR]+[POSSESSEE]+[SBL] D
SFX F   a    >            `-a,ábbak'énál            [bb_COMPARATIVE_adj]{+[NOM]}+[PLUR]+[POSSESSEE]+[ADE] D
SFX F   a    >            `-a,ábbak'énak            [bb_COMPARATIVE_adj]{+[NOM]}+[PLUR]+[POSSESSEE]+[DAT] D
SFX F   a    >            `-a,ábbak'én              [bb_COMPARATIVE_adj]{+[NOM]}+[PLUR]+[POSSESSEE]+[SUE] D
SFX F   a    >            `-a,ábbak'éiért           [bb_COMPARATIVE_adj]{+[NOM]}+[PLUR]+[POSSESSEE]+[PLUR]+[CAUS/FIN] D
SFX F   a    >            `-a,ábbak'éivá            [bb_COMPARATIVE_adj]{+[NOM]}+[PLUR]+[POSSESSEE]+[PLUR]+[TRANS] D
SFX F   a    >            `-a,ábbak'éival           [bb_COMPARATIVE_adj]{+[NOM]}+[PLUR]+[POSSESSEE]+[PLUR]+[INSTR] D
SFX F   a    >            `-a,ábbak'éiul            [bb_COMPARATIVE_adj]{+[NOM]}+[PLUR]+[POSSESSEE]+[PLUR]+[ESS] D
SFX F   a    >            `-a,ábbak'éitól           [bb_COMPARATIVE_adj]{+[NOM]}+[PLUR]+[POSSESSEE]+[PLUR]+[ABL] D
SFX F   a    >            `-a,ábbak'éit             [bb_COMPARATIVE_adj]{+[NOM]}+[PLUR]+[POSSESSEE]+[PLUR]+[ACC] D
SFX F   a    >            `-a,ábbak'éiról           [bb_COMPARATIVE_adj]{+[NOM]}+[PLUR]+[POSSESSEE]+[PLUR]+[DEL] D
SFX F   a    >            `-a,ábbak'éira            [bb_COMPARATIVE_adj]{+[NOM]}+[PLUR]+[POSSESSEE]+[PLUR]+[SBL] D
SFX F   a    >            `-a,ábbak'éinál           [bb_COMPARATIVE_adj]{+[NOM]}+[PLUR]+[POSSESSEE]+[PLUR]+[ADE] D
SFX F   a    >            `-a,ábbak'éinak           [bb_COMPARATIVE_adj]{+[NOM]}+[PLUR]+[POSSESSEE]+[PLUR]+[DAT] D
SFX F   a    >            `-a,ábbak'éin             [bb_COMPARATIVE_adj]{+[NOM]}+[PLUR]+[POSSESSEE]+[PLUR]+[SUE] D
SFX F   a    >            `-a,ábbak'éiig            [bb_COMPARATIVE_adj]{+[NOM]}+[PLUR]+[POSSESSEE]+[PLUR]+[TERM] D
SFX F   a    >            `-a,ábbak'éihoz           [bb_COMPARATIVE_adj]{+[NOM]}+[PLUR]+[POSSESSEE]+[PLUR]+[ALL] D
SFX F   a    >            `-a,ábbak'éig             [bb_COMPARATIVE_adj]{+[NOM]}+[PLUR]+[POSSESSEE]+[TERM] D
SFX F   a    >            `-a,ábbak'éiból           [bb_COMPARATIVE_adj]{+[NOM]}+[PLUR]+[POSSESSEE]+[PLUR]+[ELA] D
SFX F   a    >            `-a,ábbak'éiban           [bb_COMPARATIVE_adj]{+[NOM]}+[PLUR]+[POSSESSEE]+[PLUR]+[INE] D
SFX F   a    >            `-a,ábbak'éiba            [bb_COMPARATIVE_adj]{+[NOM]}+[PLUR]+[POSSESSEE]+[PLUR]+[ILL] D
SFX F   a    >            `-a,ábbak'éi              [bb_COMPARATIVE_adj]{+[NOM]}+[PLUR]+[POSSESSEE]+[PLUR]+[NOM]
SFX F   a    >            `-a,ábbak'éhoz            [bb_COMPARATIVE_adj]{+[NOM]}+[PLUR]+[POSSESSEE]+[ALL] D
SFX F   a    >            `-a,ábbak'éból            [bb_COMPARATIVE_adj]{+[NOM]}+[PLUR]+[POSSESSEE]+[ELA] D
SFX F   a    >            `-a,ábbak'éban            [bb_COMPARATIVE_adj]{+[NOM]}+[PLUR]+[POSSESSEE]+[INE] D
SFX F   a    >            `-a,ábbak'éba             [bb_COMPARATIVE_adj]{+[NOM]}+[PLUR]+[POSSESSEE]+[ILL] D
SFX F   a    >            `-a,ábbak'é               [bb_COMPARATIVE_adj]{+[NOM]}+[PLUR]+[POSSESSEE]+[NOM] D
SFX F   0    t            sz                        [ACC]
SFX F   0    t            [^c]s                     [ACC]
SFX F   0    n            é                         [An_MODE_adv]
SFX F   0    bból         [áéiíóõúû]                [bb_COMPARATIVE_adj]{+[NOM]}+[ELA] D
SFX F   0    bbéért       [áéiíóõúû]                [bb_COMPARATIVE_adj]{+[NOM]}+[POSSESSEE]+[CAUS/FIN]
SFX F   0    bbévá        [áéiíóõúû]                [bb_COMPARATIVE_adj]{+[NOM]}+[POSSESSEE]+[TRANS]
SFX F   0    bbéval       [áéiíóõúû]                [bb_COMPARATIVE_adj]{+[NOM]}+[POSSESSEE]+[INSTR]
SFX F   0    bbéul        [áéiíóõúû]                [bb_COMPARATIVE_adj]{+[NOM]}+[POSSESSEE]+[ESS]
SFX F   0    bbétól       [áéiíóõúû]                [bb_COMPARATIVE_adj]{+[NOM]}+[POSSESSEE]+[ABL]
SFX F   0    bbét         [áéiíóõúû]                [bb_COMPARATIVE_adj]{+[NOM]}+[POSSESSEE]+[ACC]
SFX F   0    bbéról       [áéiíóõúû]                [bb_COMPARATIVE_adj]{+[NOM]}+[POSSESSEE]+[DEL]
SFX F   0    bbért        [áéiíóõúû]                [bb_COMPARATIVE_adj]{+[NOM]}+[CAUS/FIN] D
SFX F   0    bbéra        [áéiíóõúû]                [bb_COMPARATIVE_adj]{+[NOM]}+[POSSESSEE]+[SBL]
SFX F   0    bbénál       [áéiíóõúû]                [bb_COMPARATIVE_adj]{+[NOM]}+[POSSESSEE]+[ADE]
SFX F   0    bbénak       [áéiíóõúû]                [bb_COMPARATIVE_adj]{+[NOM]}+[POSSESSEE]+[DAT]
SFX F   0    bbén         [áéiíóõúû]                [bb_COMPARATIVE_adj]{+[NOM]}+[POSSESSEE]+[SUE]
SFX F   0    bbéig        [áéiíóõúû]                [bb_COMPARATIVE_adj]{+[NOM]}+[POSSESSEE]+[TERM]
SFX F   0    bbéhoz       [áéiíóõúû]                [bb_COMPARATIVE_adj]{+[NOM]}+[POSSESSEE]+[ALL]
SFX F   0    bbéból       [áéiíóõúû]                [bb_COMPARATIVE_adj]{+[NOM]}+[POSSESSEE]+[ELA]
SFX F   0    bbéban       [áéiíóõúû]                [bb_COMPARATIVE_adj]{+[NOM]}+[POSSESSEE]+[INE]
SFX F   0    bbéba        [áéiíóõúû]                [bb_COMPARATIVE_adj]{+[NOM]}+[POSSESSEE]+[ILL]
SFX F   0    bbé          [áéiíóõúû]                [bb_COMPARATIVE_adj]{+[NOM]}+[POSSESSEE]+[NOM]
SFX F   0    bbá          [áéiíóõúû]                [bb_COMPARATIVE_adj]{+[NOM]}+[TRANS] D
SFX F   0    bbul         [áéiíóõúû]                [bb_COMPARATIVE_adj]{+[NOM]}+[Ul_MODE_adv] D
SFX F   0    bbtól        [áéiíóõúû]                [bb_COMPARATIVE_adj]{+[NOM]}+[ABL] D
SFX F   0    bbról        [áéiíóõúû]                [bb_COMPARATIVE_adj]{+[NOM]}+[DEL] D
SFX F   0    bbra         [áéiíóõúû]                [bb_COMPARATIVE_adj]{+[NOM]}+[SBL] D
SFX F   0    bbon         [áéiíóõúû]                [bb_COMPARATIVE_adj]{+[NOM]}+[SUE] D
SFX F   0    bbnál        [áéiíóõúû]                [bb_COMPARATIVE_adj]{+[NOM]}+[ADE] D
SFX F   0    bbnak        [áéiíóõúû]                [bb_COMPARATIVE_adj]{+[NOM]}+[DAT] D
SFX F   0    bbként       [áéiíóõúû]                [bb_COMPARATIVE_adj]{+[NOM]}+[FORM] D
SFX F   0    bbikéért     [áéiíóõúû]                [bbik_DESIGNATE_adj]+[POSSESSEE]+[CAUS/FIN] D
SFX F   0    bbikévá      [áéiíóõúû]                [bbik_DESIGNATE_adj]+[POSSESSEE]+[TRANS] D
SFX F   0    bbikéval     [áéiíóõúû]                [bbik_DESIGNATE_adj]+[POSSESSEE]+[INSTR] D
SFX F   0    bbikéul      [áéiíóõúû]                [bbik_DESIGNATE_adj]+[POSSESSEE]+[ESS] D
SFX F   0    bbikétól     [áéiíóõúû]                [bbik_DESIGNATE_adj]+[POSSESSEE]+[ABL] D
SFX F   0    bbikét       [áéiíóõúû]                [bbik_DESIGNATE_adj]+[POSSESSEE]+[ACC] D
SFX F   0    bbikéról     [áéiíóõúû]                [bbik_DESIGNATE_adj]+[POSSESSEE]+[DEL] D
SFX F   0    bbikért      [áéiíóõúû]                [bbik_DESIGNATE_adj]+[CAUS/FIN] D
SFX F   0    bbikéra      [áéiíóõúû]                [bbik_DESIGNATE_adj]+[POSSESSEE]+[SBL] D
SFX F   0    bbikénál     [áéiíóõúû]                [bbik_DESIGNATE_adj]+[POSSESSEE]+[ADE] D
SFX F   0    bbikénak     [áéiíóõúû]                [bbik_DESIGNATE_adj]+[POSSESSEE]+[DAT] D
SFX F   0    bbikén       [áéiíóõúû]                [bbik_DESIGNATE_adj]+[POSSESSEE]+[SUE] D
SFX F   0    bbikéiért    [áéiíóõúû]                [bbik_DESIGNATE_adj]+[POSSESSEE]+[PLUR]+[CAUS/FIN] D
SFX F   0    bbikéivá     [áéiíóõúû]                [bbik_DESIGNATE_adj]+[POSSESSEE]+[PLUR]+[TRANS] D
SFX F   0    bbikéival    [áéiíóõúû]                [bbik_DESIGNATE_adj]+[POSSESSEE]+[PLUR]+[INSTR] D
SFX F   0    bbikéiul     [áéiíóõúû]                [bbik_DESIGNATE_adj]+[POSSESSEE]+[PLUR]+[ESS] D
SFX F   0    bbikéitól    [áéiíóõúû]                [bbik_DESIGNATE_adj]+[POSSESSEE]+[PLUR]+[ABL] D
SFX F   0    bbikéit      [áéiíóõúû]                [bbik_DESIGNATE_adj]+[POSSESSEE]+[PLUR]+[ACC] D
SFX F   0    bbikéiról    [áéiíóõúû]                [bbik_DESIGNATE_adj]+[POSSESSEE]+[PLUR]+[DEL] D
SFX F   0    bbikéira     [áéiíóõúû]                [bbik_DESIGNATE_adj]+[POSSESSEE]+[PLUR]+[SBL] D
SFX F   0    bbikéinál    [áéiíóõúû]                [bbik_DESIGNATE_adj]+[POSSESSEE]+[PLUR]+[ADE] D
SFX F   0    bbikéinak    [áéiíóõúû]                [bbik_DESIGNATE_adj]+[POSSESSEE]+[PLUR]+[DAT] D
SFX F   0    bbikéin      [áéiíóõúû]                [bbik_DESIGNATE_adj]+[POSSESSEE]+[PLUR]+[SUE] D
SFX F   0    bbikéiig     [áéiíóõúû]                [bbik_DESIGNATE_adj]+[POSSESSEE]+[PLUR]+[TERM] D
SFX F   0    bbikéihoz    [áéiíóõúû]                [bbik_DESIGNATE_adj]+[POSSESSEE]+[PLUR]+[ALL] D
SFX F   0    bbikéig      [áéiíóõúû]                [bbik_DESIGNATE_adj]+[POSSESSEE]+[TERM] D
SFX F   0    bbikéiból    [áéiíóõúû]                [bbik_DESIGNATE_adj]+[POSSESSEE]+[PLUR]+[ELA] D
SFX F   0    bbikéiban    [áéiíóõúû]                [bbik_DESIGNATE_adj]+[POSSESSEE]+[PLUR]+[INE] D
SFX F   0    bbikéiba     [áéiíóõúû]                [bbik_DESIGNATE_adj]+[POSSESSEE]+[PLUR]+[ILL] D
SFX F   0    bbikéi       [áéiíóõúû]                [bbik_DESIGNATE_adj]+[POSSESSEE]+[PLUR]+[NOM]
SFX F   0    bbikéhoz     [áéiíóõúû]                [bbik_DESIGNATE_adj]+[POSSESSEE]+[ALL] D
SFX F   0    bbikéból     [áéiíóõúû]                [bbik_DESIGNATE_adj]+[POSSESSEE]+[ELA] D
SFX F   0    bbikéban     [áéiíóõúû]                [bbik_DESIGNATE_adj]+[POSSESSEE]+[INE] D
SFX F   0    bbikéba      [áéiíóõúû]                [bbik_DESIGNATE_adj]+[POSSESSEE]+[ILL] D
SFX F   0    bbiké        [áéiíóõúû]                [bbik_DESIGNATE_adj]+[POSSESSEE]+[NOM] D
SFX F   0    bbikul       [áéiíóõúû]                [bbik_DESIGNATE_adj]+[ESS] D
SFX F   0    bbiktól      [áéiíóõúû]                [bbik_DESIGNATE_adj]+[ABL] D
SFX F   0    bbikról      [áéiíóõúû]                [bbik_DESIGNATE_adj]+[DEL] D
SFX F   0    bbikra       [áéiíóõúû]                [bbik_DESIGNATE_adj]+[SBL] D
SFX F   0    bbikon       [áéiíóõúû]                [bbik_DESIGNATE_adj]+[SUE] D
SFX F   0    bbiknál      [áéiíóõúû]                [bbik_DESIGNATE_adj]+[ADE] D
SFX F   0    bbiknak      [áéiíóõúû]                [bbik_DESIGNATE_adj]+[DAT] D
SFX F   0    bbikká       [áéiíóõúû]                [bbik_DESIGNATE_adj]+[TRANS] D
SFX F   0    bbikkal      [áéiíóõúû]                [bbik_DESIGNATE_adj]+[INSTR] D
SFX F   0    bbikig       [áéiíóõúû]                [bbik_DESIGNATE_adj]+[TERM] D
SFX F   0    bbikhoz      [áéiíóõúû]                [bbik_DESIGNATE_adj]+[ALL] D
SFX F   0    bbikból      [áéiíóõúû]                [bbik_DESIGNATE_adj]+[ELA] D
SFX F   0    bbikban      [áéiíóõúû]                [bbik_DESIGNATE_adj]+[INE] D
SFX F   0    bbikba       [áéiíóõúû]                [bbik_DESIGNATE_adj]+[ILL] D
SFX F   0    bbikat       [áéiíóõúû]                [bbik_DESIGNATE_adj]+[ACC] D
SFX F   0    bbik         [áéiíóõúû]                [bbik_DESIGNATE_adj]+[NOM] DQS
SFX F   0    bbig         [áéiíóõúû]                [bb_COMPARATIVE_adj]{+[NOM]}+[TERM] D
SFX F   0    bbhoz        [áéiíóõúû]                [bb_COMPARATIVE_adj]{+[NOM]}+[ALL] D
SFX F   0    bbat         [áéiíóõúû]                [bb_COMPARATIVE_adj]{+[NOM]}+[ACC] D
SFX F   0    bban         [áéiíóõúû]                [bb_COMPARATIVE_adj]{+[NOM]}+[INE] D
SFX F   0    bban         [áéiíóõúû]                [bb_COMPARATIVE_adj]{+[NOM]}+[An_MODE_adv] D
SFX F   0    bbal         [áéiíóõúû]                [bb_COMPARATIVE_adj]{+[NOM]}+[INSTR] D
SFX F   0    bbakéért     [áéiíóõúû]                [bb_COMPARATIVE_adj]{+[NOM]}+[PLUR]+[POSSESSEE]+[CAUS/FIN] D
SFX F   0    bbakévá      [áéiíóõúû]                [bb_COMPARATIVE_adj]{+[NOM]}+[PLUR]+[POSSESSEE]+[TRANS] D
SFX F   0    bbakéval     [áéiíóõúû]                [bb_COMPARATIVE_adj]{+[NOM]}+[PLUR]+[POSSESSEE]+[INSTR] D
SFX F   0    bbakéul      [áéiíóõúû]                [bb_COMPARATIVE_adj]{+[NOM]}+[PLUR]+[POSSESSEE]+[ESS] D
SFX F   0    bbakétól     [áéiíóõúû]                [bb_COMPARATIVE_adj]{+[NOM]}+[PLUR]+[POSSESSEE]+[ABL] D
SFX F   0    bbakét       [áéiíóõúû]                [bb_COMPARATIVE_adj]{+[NOM]}+[PLUR]+[POSSESSEE]+[ACC] D
SFX F   0    bbakéról     [áéiíóõúû]                [bb_COMPARATIVE_adj]{+[NOM]}+[PLUR]+[POSSESSEE]+[DEL] D
SFX F   0    bbakért      [áéiíóõúû]                [bb_COMPARATIVE_adj]{+[NOM]}+[PLUR]+[CAUS/FIN] D
SFX F   0    bbakéra      [áéiíóõúû]                [bb_COMPARATIVE_adj]{+[NOM]}+[PLUR]+[POSSESSEE]+[SBL] D
SFX F   0    bbakénál     [áéiíóõúû]                [bb_COMPARATIVE_adj]{+[NOM]}+[PLUR]+[POSSESSEE]+[ADE] D
SFX F   0    bbakénak     [áéiíóõúû]                [bb_COMPARATIVE_adj]{+[NOM]}+[PLUR]+[POSSESSEE]+[DAT] D
SFX F   0    bbakén       [áéiíóõúû]                [bb_COMPARATIVE_adj]{+[NOM]}+[PLUR]+[POSSESSEE]+[SUE] D
SFX F   0    bbakéiért    [áéiíóõúû]                [bb_COMPARATIVE_adj]{+[NOM]}+[PLUR]+[POSSESSEE]+[PLUR]+[CAUS/FIN] D
SFX F   0    bbakéivá     [áéiíóõúû]                [bb_COMPARATIVE_adj]{+[NOM]}+[PLUR]+[POSSESSEE]+[PLUR]+[TRANS] D
SFX F   0    bbakéival    [áéiíóõúû]                [bb_COMPARATIVE_adj]{+[NOM]}+[PLUR]+[POSSESSEE]+[PLUR]+[INSTR] D
SFX F   0    bbakéiul     [áéiíóõúû]                [bb_COMPARATIVE_adj]{+[NOM]}+[PLUR]+[POSSESSEE]+[PLUR]+[ESS] D
SFX F   0    bbakéitól    [áéiíóõúû]                [bb_COMPARATIVE_adj]{+[NOM]}+[PLUR]+[POSSESSEE]+[PLUR]+[ABL] D
SFX F   0    bbakéit      [áéiíóõúû]                [bb_COMPARATIVE_adj]{+[NOM]}+[PLUR]+[POSSESSEE]+[PLUR]+[ACC] D
SFX F   0    bbakéiról    [áéiíóõúû]                [bb_COMPARATIVE_adj]{+[NOM]}+[PLUR]+[POSSESSEE]+[PLUR]+[DEL] D
SFX F   0    bbakéira     [áéiíóõúû]                [bb_COMPARATIVE_adj]{+[NOM]}+[PLUR]+[POSSESSEE]+[PLUR]+[SBL] D
SFX F   0    bbakéinál    [áéiíóõúû]                [bb_COMPARATIVE_adj]{+[NOM]}+[PLUR]+[POSSESSEE]+[PLUR]+[ADE] D
SFX F   0    bbakéinak    [áéiíóõúû]                [bb_COMPARATIVE_adj]{+[NOM]}+[PLUR]+[POSSESSEE]+[PLUR]+[DAT] D
SFX F   0    bbakéin      [áéiíóõúû]                [bb_COMPARATIVE_adj]{+[NOM]}+[PLUR]+[POSSESSEE]+[PLUR]+[SUE] D
SFX F   0    bbakéiig     [áéiíóõúû]                [bb_COMPARATIVE_adj]{+[NOM]}+[PLUR]+[POSSESSEE]+[PLUR]+[TERM] D
SFX F   0    bbakéihoz    [áéiíóõúû]                [bb_COMPARATIVE_adj]{+[NOM]}+[PLUR]+[POSSESSEE]+[PLUR]+[ALL] D
SFX F   0    bbakéig      [áéiíóõúû]                [bb_COMPARATIVE_adj]{+[NOM]}+[PLUR]+[POSSESSEE]+[TERM] D
SFX F   0    bbakéiból    [áéiíóõúû]                [bb_COMPARATIVE_adj]{+[NOM]}+[PLUR]+[POSSESSEE]+[PLUR]+[ELA] D
SFX F   0    bbakéiban    [áéiíóõúû]                [bb_COMPARATIVE_adj]{+[NOM]}+[PLUR]+[POSSESSEE]+[PLUR]+[INE] D
SFX F   0    bbakéiba     [áéiíóõúû]                [bb_COMPARATIVE_adj]{+[NOM]}+[PLUR]+[POSSESSEE]+[PLUR]+[ILL] D
SFX F   0    bbakéi       [áéiíóõúû]                [bb_COMPARATIVE_adj]{+[NOM]}+[PLUR]+[POSSESSEE]+[PLUR]+[NOM]
SFX F   0    bbakéhoz     [áéiíóõúû]                [bb_COMPARATIVE_adj]{+[NOM]}+[PLUR]+[POSSESSEE]+[ALL] D
SFX F   0    bbakéból     [áéiíóõúû]                [bb_COMPARATIVE_adj]{+[NOM]}+[PLUR]+[POSSESSEE]+[ELA] D
SFX F   0    bbakéban     [áéiíóõúû]                [bb_COMPARATIVE_adj]{+[NOM]}+[PLUR]+[POSSESSEE]+[INE] D
SFX F   0    bbakéba      [áéiíóõúû]                [bb_COMPARATIVE_adj]{+[NOM]}+[PLUR]+[POSSESSEE]+[ILL] D
SFX F   0    bbaké        [áéiíóõúû]                [bb_COMPARATIVE_adj]{+[NOM]}+[PLUR]+[POSSESSEE]+[NOM] D
SFX F   0    bbakul       [áéiíóõúû]                [bb_COMPARATIVE_adj]{+[NOM]}+[PLUR]+[ESS] D
SFX F   0    bbaktól      [áéiíóõúû]                [bb_COMPARATIVE_adj]{+[NOM]}+[PLUR]+[ABL] D
SFX F   0    bbakról      [áéiíóõúû]                [bb_COMPARATIVE_adj]{+[NOM]}+[PLUR]+[DEL] D
SFX F   0    bbakra       [áéiíóõúû]                [bb_COMPARATIVE_adj]{+[NOM]}+[PLUR]+[SBL] D
SFX F   0    bbakon       [áéiíóõúû]                [bb_COMPARATIVE_adj]{+[NOM]}+[PLUR]+[SUE] D
SFX F   0    bbaknál      [áéiíóõúû]                [bb_COMPARATIVE_adj]{+[NOM]}+[PLUR]+[ADE] D
SFX F   0    bbaknak      [áéiíóõúû]                [bb_COMPARATIVE_adj]{+[NOM]}+[PLUR]+[DAT] D
SFX F   0    bbakká       [áéiíóõúû]                [bb_COMPARATIVE_adj]{+[NOM]}+[PLUR]+[TRANS] D
SFX F   0    bbakkal      [áéiíóõúû]                [bb_COMPARATIVE_adj]{+[NOM]}+[PLUR]+[INSTR] D
SFX F   0    bbakig       [áéiíóõúû]                [bb_COMPARATIVE_adj]{+[NOM]}+[PLUR]+[TERM] D
SFX F   0    bbakhoz      [áéiíóõúû]                [bb_COMPARATIVE_adj]{+[NOM]}+[PLUR]+[ALL] D
SFX F   0    bbakból      [áéiíóõúû]                [bb_COMPARATIVE_adj]{+[NOM]}+[PLUR]+[ELA] D
SFX F   0    bbakban      [áéiíóõúû]                [bb_COMPARATIVE_adj]{+[NOM]}+[PLUR]+[INE] D
SFX F   0    bbakba       [áéiíóõúû]                [bb_COMPARATIVE_adj]{+[NOM]}+[PLUR]+[ILL] D
SFX F   0    bbakat       [áéiíóõúû]                [bb_COMPARATIVE_adj]{+[NOM]}+[PLUR]+[ACC] D
SFX F   0    bbak         [áéiíóõúû]                [bb_COMPARATIVE_adj]{+[NOM]}+[PLUR]+[NOM] D
SFX F   0    bba          [áéiíóõúû]                [bb_COMPARATIVE_adj]{+[NOM]}+[ILL] D
SFX F   0    bb           [áéiíóõúû]                [bb_COMPARATIVE_adj]{+[NOM]}+[NOM] D
SFX F   0    at           [^aeáéiíóõn]              [ACC]
SFX F   0    an           [^aeáéíõû]                [An_MODE_adv]
SFX F   0    akéért       [^aeáéíõ]                 [PLUR]+[POSSESSEE]+[CAUS/FIN]
SFX F   0    akévá        [^aeáéíõ]                 [PLUR]+[POSSESSEE]+[TRANS]
SFX F   0    akéval       [^aeáéíõ]                 [PLUR]+[POSSESSEE]+[INSTR]
SFX F   0    akéul        [^aeáéíõ]                 [PLUR]+[POSSESSEE]+[ESS]
SFX F   0    akétól       [^aeáéíõ]                 [PLUR]+[POSSESSEE]+[ABL]
SFX F   0    akét         [^aeáéíõ]                 [PLUR]+[POSSESSEE]+[ACC]
SFX F   0    akéról       [^aeáéíõ]                 [PLUR]+[POSSESSEE]+[DEL]
SFX F   0    akért        [^aeáéíõ]                 [PLUR]+[CAUS/FIN]
SFX F   0    akéra        [^aeáéíõ]                 [PLUR]+[POSSESSEE]+[SBL]
SFX F   0    akénál       [^aeáéíõ]                 [PLUR]+[POSSESSEE]+[ADE]
SFX F   0    akénak       [^aeáéíõ]                 [PLUR]+[POSSESSEE]+[DAT]
SFX F   0    akén         [^aeáéíõ]                 [PLUR]+[POSSESSEE]+[SUE]
SFX F   0    akéiért      [^aeáéíõ]                 [PLUR]+[POSSESSEE]+[PLUR]+[CAUS/FIN]
SFX F   0    akéivá       [^aeáéíõ]                 [PLUR]+[POSSESSEE]+[PLUR]+[TRANS]
SFX F   0    akéival      [^aeáéíõ]                 [PLUR]+[POSSESSEE]+[PLUR]+[INSTR]
SFX F   0    akéiul       [^aeáéíõ]                 [PLUR]+[POSSESSEE]+[PLUR]+[ESS]
SFX F   0    akéitól      [^aeáéíõ]                 [PLUR]+[POSSESSEE]+[PLUR]+[ABL]
SFX F   0    akéit        [^aeáéíõ]                 [PLUR]+[POSSESSEE]+[PLUR]+[ACC]
SFX F   0    akéiról      [^aeáéíõ]                 [PLUR]+[POSSESSEE]+[PLUR]+[DEL]
SFX F   0    akéira       [^aeáéíõ]                 [PLUR]+[POSSESSEE]+[PLUR]+[SBL]
SFX F   0    akéinál      [^aeáéíõ]                 [PLUR]+[POSSESSEE]+[PLUR]+[ADE]
SFX F   0    akéinak      [^aeáéíõ]                 [PLUR]+[POSSESSEE]+[PLUR]+[DAT]
SFX F   0    akéin        [^aeáéíõ]                 [PLUR]+[POSSESSEE]+[PLUR]+[SUE]
SFX F   0    akéiig       [^aeáéíõ]                 [PLUR]+[POSSESSEE]+[PLUR]+[TERM]
SFX F   0    akéihoz      [^aeáéíõ]                 [PLUR]+[POSSESSEE]+[PLUR]+[ALL]
SFX F   0    akéig        [^aeáéíõ]                 [PLUR]+[POSSESSEE]+[TERM]
SFX F   0    akéiból      [^aeáéíõ]                 [PLUR]+[POSSESSEE]+[PLUR]+[ELA]
SFX F   0    akéiban      [^aeáéíõ]                 [PLUR]+[POSSESSEE]+[PLUR]+[INE]
SFX F   0    akéiba       [^aeáéíõ]                 [PLUR]+[POSSESSEE]+[PLUR]+[ILL]
SFX F   0    akéi         [^aeáéíõ]                 [PLUR]+[POSSESSEE]+[PLUR]+[NOM]
SFX F   0    akéhoz       [^aeáéíõ]                 [PLUR]+[POSSESSEE]+[ALL]
SFX F   0    akéból       [^aeáéíõ]                 [PLUR]+[POSSESSEE]+[ELA]
SFX F   0    akéban       [^aeáéíõ]                 [PLUR]+[POSSESSEE]+[INE]
SFX F   0    akéba        [^aeáéíõ]                 [PLUR]+[POSSESSEE]+[ILL]
SFX F   0    aké          [^aeáéíõ]                 [PLUR]+[POSSESSEE]+[NOM]
SFX F   0    akul         [^aeáéíõ]                 [PLUR]+[ESS]
SFX F   0    aktól        [^aeáéíõ]                 [PLUR]+[ABL]
SFX F   0    akról        [^aeáéíõ]                 [PLUR]+[DEL]
SFX F   0    akra         [^aeáéíõ]                 [PLUR]+[SBL]
SFX F   0    akon         [^aeáéíõ]                 [PLUR]+[SUE]
SFX F   0    aknál        [^aeáéíõ]                 [PLUR]+[ADE]
SFX F   0    aknak        [^aeáéíõ]                 [PLUR]+[DAT]
SFX F   0    akká         [^aeáéíõ]                 [PLUR]+[TRANS]
SFX F   0    akkal        [^aeáéíõ]                 [PLUR]+[INSTR]
SFX F   0    akig         [^aeáéíõ]                 [PLUR]+[TERM]
SFX F   0    akhoz        [^aeáéíõ]                 [PLUR]+[ALL]
SFX F   0    akból        [^aeáéíõ]                 [PLUR]+[ELA]
SFX F   0    akban        [^aeáéíõ]                 [PLUR]+[INE]
SFX F   0    akba         [^aeáéíõ]                 [PLUR]+[ILL]
SFX F   0    akat         [^aeáéíõ]                 [PLUR]+[ACC]
SFX F   0    ak           [^aeáéíõ]                 [PLUR]+[NOM]
SFX F   0    abból        [^aeáéiíóõúû]             [bb_COMPARATIVE_adj]{+[NOM]}+[ELA] D
SFX F   0    abbéért      [^aeáéiíóõúû]             [bb_COMPARATIVE_adj]{+[NOM]}+[POSSESSEE]+[CAUS/FIN]
SFX F   0    abbévá       [^aeáéiíóõúû]             [bb_COMPARATIVE_adj]{+[NOM]}+[POSSESSEE]+[TRANS]
SFX F   0    abbéval      [^aeáéiíóõúû]             [bb_COMPARATIVE_adj]{+[NOM]}+[POSSESSEE]+[INSTR]
SFX F   0    abbéul       [^aeáéiíóõúû]             [bb_COMPARATIVE_adj]{+[NOM]}+[POSSESSEE]+[ESS]
SFX F   0    abbétól      [^aeáéiíóõúû]             [bb_COMPARATIVE_adj]{+[NOM]}+[POSSESSEE]+[ABL]
SFX F   0    abbét        [^aeáéiíóõúû]             [bb_COMPARATIVE_adj]{+[NOM]}+[POSSESSEE]+[ACC]
SFX F   0    abbéról      [^aeáéiíóõúû]             [bb_COMPARATIVE_adj]{+[NOM]}+[POSSESSEE]+[DEL]
SFX F   0    abbért       [^aeáéiíóõúû]             [bb_COMPARATIVE_adj]{+[NOM]}+[CAUS/FIN] D
SFX F   0    abbéra       [^aeáéiíóõúû]             [bb_COMPARATIVE_adj]{+[NOM]}+[POSSESSEE]+[SBL]
SFX F   0    abbénál      [^aeáéiíóõúû]             [bb_COMPARATIVE_adj]{+[NOM]}+[POSSESSEE]+[ADE]
SFX F   0    abbénak      [^aeáéiíóõúû]             [bb_COMPARATIVE_adj]{+[NOM]}+[POSSESSEE]+[DAT]
SFX F   0    abbén        [^aeáéiíóõúû]             [bb_COMPARATIVE_adj]{+[NOM]}+[POSSESSEE]+[SUE]
SFX F   0    abbéig       [^aeáéiíóõúû]             [bb_COMPARATIVE_adj]{+[NOM]}+[POSSESSEE]+[TERM]
SFX F   0    abbéhoz      [^aeáéiíóõúû]             [bb_COMPARATIVE_adj]{+[NOM]}+[POSSESSEE]+[ALL]
SFX F   0    abbéból      [^aeáéiíóõúû]             [bb_COMPARATIVE_adj]{+[NOM]}+[POSSESSEE]+[ELA]
SFX F   0    abbéban      [^aeáéiíóõúû]             [bb_COMPARATIVE_adj]{+[NOM]}+[POSSESSEE]+[INE]
SFX F   0    abbéba       [^aeáéiíóõúû]             [bb_COMPARATIVE_adj]{+[NOM]}+[POSSESSEE]+[ILL]
SFX F   0    abbé         [^aeáéiíóõúû]             [bb_COMPARATIVE_adj]{+[NOM]}+[POSSESSEE]+[NOM]
SFX F   0    abbá         [^aeáéiíóõúû]             [bb_COMPARATIVE_adj]{+[NOM]}+[TRANS] D
SFX F   0    abbul        [^aeáéiíóõúû]             [bb_COMPARATIVE_adj]{+[NOM]}+[Ul_MODE_adv] D
SFX F   0    abbtól       [^aeáéiíóõúû]             [bb_COMPARATIVE_adj]{+[NOM]}+[ABL] D
SFX F   0    abbról       [^aeáéiíóõúû]             [bb_COMPARATIVE_adj]{+[NOM]}+[DEL] D
SFX F   0    abbra        [^aeáéiíóõúû]             [bb_COMPARATIVE_adj]{+[NOM]}+[SBL] D
SFX F   0    abbon        [^aeáéiíóõúû]             [bb_COMPARATIVE_adj]{+[NOM]}+[SUE] D
SFX F   0    abbnál       [^aeáéiíóõúû]             [bb_COMPARATIVE_adj]{+[NOM]}+[ADE] D
SFX F   0    abbnak       [^aeáéiíóõúû]             [bb_COMPARATIVE_adj]{+[NOM]}+[DAT] D
SFX F   0    abbként      [^aeáéiíóõúû]             [bb_COMPARATIVE_adj]{+[NOM]}+[FORM] D
SFX F   0    abbikéért    [^aeáéiíóõúû]             [bbik_DESIGNATE_adj]+[POSSESSEE]+[CAUS/FIN] D
SFX F   0    abbikévá     [^aeáéiíóõúû]             [bbik_DESIGNATE_adj]+[POSSESSEE]+[TRANS] D
SFX F   0    abbikéval    [^aeáéiíóõúû]             [bbik_DESIGNATE_adj]+[POSSESSEE]+[INSTR] D
SFX F   0    abbikéul     [^aeáéiíóõúû]             [bbik_DESIGNATE_adj]+[POSSESSEE]+[ESS] D
SFX F   0    abbikétól    [^aeáéiíóõúû]             [bbik_DESIGNATE_adj]+[POSSESSEE]+[ABL] D
SFX F   0    abbikét      [^aeáéiíóõúû]             [bbik_DESIGNATE_adj]+[POSSESSEE]+[ACC] D
SFX F   0    abbikéról    [^aeáéiíóõúû]             [bbik_DESIGNATE_adj]+[POSSESSEE]+[DEL] D
SFX F   0    abbikért     [^aeáéiíóõúû]             [bbik_DESIGNATE_adj]+[CAUS/FIN] D
SFX F   0    abbikéra     [^aeáéiíóõúû]             [bbik_DESIGNATE_adj]+[POSSESSEE]+[SBL] D
SFX F   0    abbikénál    [^aeáéiíóõúû]             [bbik_DESIGNATE_adj]+[POSSESSEE]+[ADE] D
SFX F   0    abbikénak    [^aeáéiíóõúû]             [bbik_DESIGNATE_adj]+[POSSESSEE]+[DAT] D
SFX F   0    abbikén      [^aeáéiíóõúû]             [bbik_DESIGNATE_adj]+[POSSESSEE]+[SUE] D
SFX F   0    abbikéiért   [^aeáéiíóõúû]             [bbik_DESIGNATE_adj]+[POSSESSEE]+[PLUR]+[CAUS/FIN] D
SFX F   0    abbikéivá    [^aeáéiíóõúû]             [bbik_DESIGNATE_adj]+[POSSESSEE]+[PLUR]+[TRANS] D
SFX F   0    abbikéival   [^aeáéiíóõúû]             [bbik_DESIGNATE_adj]+[POSSESSEE]+[PLUR]+[INSTR] D
SFX F   0    abbikéiul    [^aeáéiíóõúû]             [bbik_DESIGNATE_adj]+[POSSESSEE]+[PLUR]+[ESS] D
SFX F   0    abbikéitól   [^aeáéiíóõúû]             [bbik_DESIGNATE_adj]+[POSSESSEE]+[PLUR]+[ABL] D
SFX F   0    abbikéit     [^aeáéiíóõúû]             [bbik_DESIGNATE_adj]+[POSSESSEE]+[PLUR]+[ACC] D
SFX F   0    abbikéiról   [^aeáéiíóõúû]             [bbik_DESIGNATE_adj]+[POSSESSEE]+[PLUR]+[DEL] D
SFX F   0    abbikéira    [^aeáéiíóõúû]             [bbik_DESIGNATE_adj]+[POSSESSEE]+[PLUR]+[SBL] D
SFX F   0    abbikéinál   [^aeáéiíóõúû]             [bbik_DESIGNATE_adj]+[POSSESSEE]+[PLUR]+[ADE] D
SFX F   0    abbikéinak   [^aeáéiíóõúû]             [bbik_DESIGNATE_adj]+[POSSESSEE]+[PLUR]+[DAT] D
SFX F   0    abbikéin     [^aeáéiíóõúû]             [bbik_DESIGNATE_adj]+[POSSESSEE]+[PLUR]+[SUE] D
SFX F   0    abbikéiig    [^aeáéiíóõúû]             [bbik_DESIGNATE_adj]+[POSSESSEE]+[PLUR]+[TERM] D
SFX F   0    abbikéihoz   [^aeáéiíóõúû]             [bbik_DESIGNATE_adj]+[POSSESSEE]+[PLUR]+[ALL] D
SFX F   0    abbikéig     [^aeáéiíóõúû]             [bbik_DESIGNATE_adj]+[POSSESSEE]+[TERM] D
SFX F   0    abbikéiból   [^aeáéiíóõúû]             [bbik_DESIGNATE_adj]+[POSSESSEE]+[PLUR]+[ELA] D
SFX F   0    abbikéiban   [^aeáéiíóõúû]             [bbik_DESIGNATE_adj]+[POSSESSEE]+[PLUR]+[INE] D
SFX F   0    abbikéiba    [^aeáéiíóõúû]             [bbik_DESIGNATE_adj]+[POSSESSEE]+[PLUR]+[ILL] D
SFX F   0    abbikéi      [^aeáéiíóõúû]             [bbik_DESIGNATE_adj]+[POSSESSEE]+[PLUR]+[NOM]
SFX F   0    abbikéhoz    [^aeáéiíóõúû]             [bbik_DESIGNATE_adj]+[POSSESSEE]+[ALL] D
SFX F   0    abbikéból    [^aeáéiíóõúû]             [bbik_DESIGNATE_adj]+[POSSESSEE]+[ELA] D
SFX F   0    abbikéban    [^aeáéiíóõúû]             [bbik_DESIGNATE_adj]+[POSSESSEE]+[INE] D
SFX F   0    abbikéba     [^aeáéiíóõúû]             [bbik_DESIGNATE_adj]+[POSSESSEE]+[ILL] D
SFX F   0    abbiké       [^aeáéiíóõúû]             [bbik_DESIGNATE_adj]+[POSSESSEE]+[NOM] D
SFX F   0    abbikul      [^aeáéiíóõúû]             [bbik_DESIGNATE_adj]+[ESS] D
SFX F   0    abbiktól     [^aeáéiíóõúû]             [bbik_DESIGNATE_adj]+[ABL] D
SFX F   0    abbikról     [^aeáéiíóõúû]             [bbik_DESIGNATE_adj]+[DEL] D
SFX F   0    abbikra      [^aeáéiíóõúû]             [bbik_DESIGNATE_adj]+[SBL] D
SFX F   0    abbikon      [^aeáéiíóõúû]             [bbik_DESIGNATE_adj]+[SUE] D
SFX F   0    abbiknál     [^aeáéiíóõúû]             [bbik_DESIGNATE_adj]+[ADE] D
SFX F   0    abbiknak     [^aeáéiíóõúû]             [bbik_DESIGNATE_adj]+[DAT] D
SFX F   0    abbikká      [^aeáéiíóõúû]             [bbik_DESIGNATE_adj]+[TRANS] D
SFX F   0    abbikkal     [^aeáéiíóõúû]             [bbik_DESIGNATE_adj]+[INSTR] D
SFX F   0    abbikig      [^aeáéiíóõúû]             [bbik_DESIGNATE_adj]+[TERM] D
SFX F   0    abbikhoz     [^aeáéiíóõúû]             [bbik_DESIGNATE_adj]+[ALL] D
SFX F   0    abbikból     [^aeáéiíóõúû]             [bbik_DESIGNATE_adj]+[ELA] D
SFX F   0    abbikban     [^aeáéiíóõúû]             [bbik_DESIGNATE_adj]+[INE] D
SFX F   0    abbikba      [^aeáéiíóõúû]             [bbik_DESIGNATE_adj]+[ILL] D
SFX F   0    abbikat      [^aeáéiíóõúû]             [bbik_DESIGNATE_adj]+[ACC] D
SFX F   0    abbik        [^aeáéiíóõúû]             [bbik_DESIGNATE_adj]+[NOM] DQS
SFX F   0    abbig        [^aeáéiíóõúû]             [bb_COMPARATIVE_adj]{+[NOM]}+[TERM] D
SFX F   0    abbhoz       [^aeáéiíóõúû]             [bb_COMPARATIVE_adj]{+[NOM]}+[ALL] D
SFX F   0    abbat        [^aeáéiíóõúû]             [bb_COMPARATIVE_adj]{+[NOM]}+[ACC] D
SFX F   0    abban        [^aeáéiíóõúû]             [bb_COMPARATIVE_adj]{+[NOM]}+[INE] D
SFX F   0    abban        [^aeáéiíóõúû]             [bb_COMPARATIVE_adj]{+[NOM]}+[An_MODE_adv] D
SFX F   0    abbal        [^aeáéiíóõúû]             [bb_COMPARATIVE_adj]{+[NOM]}+[INSTR] D
SFX F   0    abbakéért    [^aeáéiíóõúû]             [bb_COMPARATIVE_adj]{+[NOM]}+[PLUR]+[POSSESSEE]+[CAUS/FIN] D
SFX F   0    abbakévá     [^aeáéiíóõúû]             [bb_COMPARATIVE_adj]{+[NOM]}+[PLUR]+[POSSESSEE]+[TRANS] D
SFX F   0    abbakéval    [^aeáéiíóõúû]             [bb_COMPARATIVE_adj]{+[NOM]}+[PLUR]+[POSSESSEE]+[INSTR] D
SFX F   0    abbakéul     [^aeáéiíóõúû]             [bb_COMPARATIVE_adj]{+[NOM]}+[PLUR]+[POSSESSEE]+[ESS] D
SFX F   0    abbakétól    [^aeáéiíóõúû]             [bb_COMPARATIVE_adj]{+[NOM]}+[PLUR]+[POSSESSEE]+[ABL] D
SFX F   0    abbakét      [^aeáéiíóõúû]             [bb_COMPARATIVE_adj]{+[NOM]}+[PLUR]+[POSSESSEE]+[ACC] D
SFX F   0    abbakéról    [^aeáéiíóõúû]             [bb_COMPARATIVE_adj]{+[NOM]}+[PLUR]+[POSSESSEE]+[DEL] D
SFX F   0    abbakért     [^aeáéiíóõúû]             [bb_COMPARATIVE_adj]{+[NOM]}+[PLUR]+[CAUS/FIN] D
SFX F   0    abbakéra     [^aeáéiíóõúû]             [bb_COMPARATIVE_adj]{+[NOM]}+[PLUR]+[POSSESSEE]+[SBL] D
SFX F   0    abbakénál    [^aeáéiíóõúû]             [bb_COMPARATIVE_adj]{+[NOM]}+[PLUR]+[POSSESSEE]+[ADE] D
SFX F   0    abbakénak    [^aeáéiíóõúû]             [bb_COMPARATIVE_adj]{+[NOM]}+[PLUR]+[POSSESSEE]+[DAT] D
SFX F   0    abbakén      [^aeáéiíóõúû]             [bb_COMPARATIVE_adj]{+[NOM]}+[PLUR]+[POSSESSEE]+[SUE] D
SFX F   0    abbakéiért   [^aeáéiíóõúû]             [bb_COMPARATIVE_adj]{+[NOM]}+[PLUR]+[POSSESSEE]+[PLUR]+[CAUS/FIN] D
SFX F   0    abbakéivá    [^aeáéiíóõúû]             [bb_COMPARATIVE_adj]{+[NOM]}+[PLUR]+[POSSESSEE]+[PLUR]+[TRANS] D
SFX F   0    abbakéival   [^aeáéiíóõúû]             [bb_COMPARATIVE_adj]{+[NOM]}+[PLUR]+[POSSESSEE]+[PLUR]+[INSTR] D
SFX F   0    abbakéiul    [^aeáéiíóõúû]             [bb_COMPARATIVE_adj]{+[NOM]}+[PLUR]+[POSSESSEE]+[PLUR]+[ESS] D
SFX F   0    abbakéitól   [^aeáéiíóõúû]             [bb_COMPARATIVE_adj]{+[NOM]}+[PLUR]+[POSSESSEE]+[PLUR]+[ABL] D
SFX F   0    abbakéit     [^aeáéiíóõúû]             [bb_COMPARATIVE_adj]{+[NOM]}+[PLUR]+[POSSESSEE]+[PLUR]+[ACC] D
SFX F   0    abbakéiról   [^aeáéiíóõúû]             [bb_COMPARATIVE_adj]{+[NOM]}+[PLUR]+[POSSESSEE]+[PLUR]+[DEL] D
SFX F   0    abbakéira    [^aeáéiíóõúû]             [bb_COMPARATIVE_adj]{+[NOM]}+[PLUR]+[POSSESSEE]+[PLUR]+[SBL] D
SFX F   0    abbakéinál   [^aeáéiíóõúû]             [bb_COMPARATIVE_adj]{+[NOM]}+[PLUR]+[POSSESSEE]+[PLUR]+[ADE] D
SFX F   0    abbakéinak   [^aeáéiíóõúû]             [bb_COMPARATIVE_adj]{+[NOM]}+[PLUR]+[POSSESSEE]+[PLUR]+[DAT] D
SFX F   0    abbakéin     [^aeáéiíóõúû]             [bb_COMPARATIVE_adj]{+[NOM]}+[PLUR]+[POSSESSEE]+[PLUR]+[SUE] D
SFX F   0    abbakéiig    [^aeáéiíóõúû]             [bb_COMPARATIVE_adj]{+[NOM]}+[PLUR]+[POSSESSEE]+[PLUR]+[TERM] D
SFX F   0    abbakéihoz   [^aeáéiíóõúû]             [bb_COMPARATIVE_adj]{+[NOM]}+[PLUR]+[POSSESSEE]+[PLUR]+[ALL] D
SFX F   0    abbakéig     [^aeáéiíóõúû]             [bb_COMPARATIVE_adj]{+[NOM]}+[PLUR]+[POSSESSEE]+[TERM] D
SFX F   0    abbakéiból   [^aeáéiíóõúû]             [bb_COMPARATIVE_adj]{+[NOM]}+[PLUR]+[POSSESSEE]+[PLUR]+[ELA] D
SFX F   0    abbakéiban   [^aeáéiíóõúû]             [bb_COMPARATIVE_adj]{+[NOM]}+[PLUR]+[POSSESSEE]+[PLUR]+[INE] D
SFX F   0    abbakéiba    [^aeáéiíóõúû]             [bb_COMPARATIVE_adj]{+[NOM]}+[PLUR]+[POSSESSEE]+[PLUR]+[ILL] D
SFX F   0    abbakéi      [^aeáéiíóõúû]             [bb_COMPARATIVE_adj]{+[NOM]}+[PLUR]+[POSSESSEE]+[PLUR]+[NOM]
SFX F   0    abbakéhoz    [^aeáéiíóõúû]             [bb_COMPARATIVE_adj]{+[NOM]}+[PLUR]+[POSSESSEE]+[ALL] D
SFX F   0    abbakéból    [^aeáéiíóõúû]             [bb_COMPARATIVE_adj]{+[NOM]}+[PLUR]+[POSSESSEE]+[ELA] D
SFX F   0    abbakéban    [^aeáéiíóõúû]             [bb_COMPARATIVE_adj]{+[NOM]}+[PLUR]+[POSSESSEE]+[INE] D
SFX F   0    abbakéba     [^aeáéiíóõúû]             [bb_COMPARATIVE_adj]{+[NOM]}+[PLUR]+[POSSESSEE]+[ILL] D
SFX F   0    abbaké       [^aeáéiíóõúû]             [bb_COMPARATIVE_adj]{+[NOM]}+[PLUR]+[POSSESSEE]+[NOM] D
SFX F   0    abbakul      [^aeáéiíóõúû]             [bb_COMPARATIVE_adj]{+[NOM]}+[PLUR]+[ESS] D
SFX F   0    abbaktól     [^aeáéiíóõúû]             [bb_COMPARATIVE_adj]{+[NOM]}+[PLUR]+[ABL] D
SFX F   0    abbakról     [^aeáéiíóõúû]             [bb_COMPARATIVE_adj]{+[NOM]}+[PLUR]+[DEL] D
SFX F   0    abbakra      [^aeáéiíóõúû]             [bb_COMPARATIVE_adj]{+[NOM]}+[PLUR]+[SBL] D
SFX F   0    abbakon      [^aeáéiíóõúû]             [bb_COMPARATIVE_adj]{+[NOM]}+[PLUR]+[SUE] D
SFX F   0    abbaknál     [^aeáéiíóõúû]             [bb_COMPARATIVE_adj]{+[NOM]}+[PLUR]+[ADE] D
SFX F   0    abbaknak     [^aeáéiíóõúû]             [bb_COMPARATIVE_adj]{+[NOM]}+[PLUR]+[DAT] D
SFX F   0    abbakká      [^aeáéiíóõúû]             [bb_COMPARATIVE_adj]{+[NOM]}+[PLUR]+[TRANS] D
SFX F   0    abbakkal     [^aeáéiíóõúû]             [bb_COMPARATIVE_adj]{+[NOM]}+[PLUR]+[INSTR] D
SFX F   0    abbakig      [^aeáéiíóõúû]             [bb_COMPARATIVE_adj]{+[NOM]}+[PLUR]+[TERM] D
SFX F   0    abbakhoz     [^aeáéiíóõúû]             [bb_COMPARATIVE_adj]{+[NOM]}+[PLUR]+[ALL] D
SFX F   0    abbakból     [^aeáéiíóõúû]             [bb_COMPARATIVE_adj]{+[NOM]}+[PLUR]+[ELA] D
SFX F   0    abbakban     [^aeáéiíóõúû]             [bb_COMPARATIVE_adj]{+[NOM]}+[PLUR]+[INE] D
SFX F   0    abbakba      [^aeáéiíóõúû]             [bb_COMPARATIVE_adj]{+[NOM]}+[PLUR]+[ILL] D
SFX F   0    abbakat      [^aeáéiíóõúû]             [bb_COMPARATIVE_adj]{+[NOM]}+[PLUR]+[ACC] D
SFX F   0    abbak        [^aeáéiíóõúû]             [bb_COMPARATIVE_adj]{+[NOM]}+[PLUR]+[NOM] D
SFX F   0    abba         [^aeáéiíóõúû]             [bb_COMPARATIVE_adj]{+[NOM]}+[ILL] D
SFX F   0    abb          [^aeáéiíóõúû]             [bb_COMPARATIVE_adj]{+[NOM]}+[NOM] D
SFX E Y 465
SFX E   ztik szünk        sztik                     [SUBJ/IMPER_INDEF_PL_1]
SFX E   ztik szél         sztik                     [SUBJ/IMPER_INDEF_SG_2]
SFX E   ztik szék         sztik                     [SUBJ/IMPER_INDEF_SG_3]
SFX E   ztik szetek       sztik                     [SUBJ/IMPER_INDEF_PL_2]
SFX E   ztik szenek       sztik                     [SUBJ/IMPER_INDEF_PL_3]
SFX E   ztik szen         sztik                     [SUBJ/IMPER_INDEF_SG_3]
SFX E   ztik szem         sztik                     [SUBJ/IMPER_INDEF_SG_1]
SFX E   ztik szek         sztik                     [SUBJ/IMPER_INDEF_SG_1]
SFX E   ztik sz           sztik                     [SUBJ/IMPER_INDEF_SG_2]
SFX E   zt   szünk        szt                       [SUBJ/IMPER_INDEF_PL_1]
SFX E   zt   szél         szt                       [SUBJ/IMPER_INDEF_SG_2]
SFX E   zt   szetek       szt                       [SUBJ/IMPER_INDEF_PL_2]
SFX E   zt   szenek       szt                       [SUBJ/IMPER_INDEF_PL_3]
SFX E   zt   szen         szt                       [SUBJ/IMPER_INDEF_SG_3]
SFX E   zt   szek         szt                       [SUBJ/IMPER_INDEF_SG_1]
SFX E   zt   sz           szt                       [SUBJ/IMPER_INDEF_SG_2]
SFX E   zik  szünk        szik                      [SUBJ/IMPER_INDEF_PL_1]
SFX E   zik  szél         szik                      [SUBJ/IMPER_INDEF_SG_2]
SFX E   zik  szék         szik                      [SUBJ/IMPER_INDEF_SG_3]
SFX E   zik  szetek       szik                      [SUBJ/IMPER_INDEF_PL_2]
SFX E   zik  szenek       szik                      [SUBJ/IMPER_INDEF_PL_3]
SFX E   zik  szen         szik                      [SUBJ/IMPER_INDEF_SG_3]
SFX E   zik  szem         szik                      [SUBJ/IMPER_INDEF_SG_1]
SFX E   zik  szek         szik                      [SUBJ/IMPER_INDEF_SG_1]
SFX E   zik  sz           szik                      [SUBJ/IMPER_INDEF_SG_2]
SFX E   zik  dzünk        dzik                      [SUBJ/IMPER_INDEF_PL_1]
SFX E   zik  dzél         dzik                      [SUBJ/IMPER_INDEF_SG_2]
SFX E   zik  dzék         dzik                      [SUBJ/IMPER_INDEF_SG_3]
SFX E   zik  dzetek       dzik                      [SUBJ/IMPER_INDEF_PL_2]
SFX E   zik  dzenek       dzik                      [SUBJ/IMPER_INDEF_PL_3]
SFX E   zik  dzen         dzik                      [SUBJ/IMPER_INDEF_SG_3]
SFX E   zik  dzem         dzik                      [SUBJ/IMPER_INDEF_SG_1]
SFX E   zik  dzek         dzik                      [SUBJ/IMPER_INDEF_SG_1]
SFX E   zik  dz           dzik                      [SUBJ/IMPER_INDEF_SG_2]
SFX E   tik  ssünk        [üöieuoa]tik              [SUBJ/IMPER_INDEF_PL_1]
SFX E   tik  ssél         [üöieuoa]tik              [SUBJ/IMPER_INDEF_SG_2]
SFX E   tik  ssék         [üöieuoa]tik              [SUBJ/IMPER_INDEF_SG_3]
SFX E   tik  ssetek       [üöieuoa]tik              [SUBJ/IMPER_INDEF_PL_2]
SFX E   tik  ssenek       [üöieuoa]tik              [SUBJ/IMPER_INDEF_PL_3]
SFX E   tik  ssen         [üöieuoa]tik              [SUBJ/IMPER_INDEF_SG_3]
SFX E   tik  ssem         [üöieuoa]tik              [SUBJ/IMPER_INDEF_SG_1]
SFX E   tik  ssek         [üöieuoa]tik              [SUBJ/IMPER_INDEF_SG_1]
SFX E   tik  ss           [üöieuoa]tik              [SUBJ/IMPER_INDEF_SG_2]
SFX E   t    ssünk        [üöieuoa]t                [SUBJ/IMPER_INDEF_PL_1]
SFX E   t    ssél         [üöieuoa]t                [SUBJ/IMPER_INDEF_SG_2]
SFX E   t    ssetek       [üöieuoa]t                [SUBJ/IMPER_INDEF_PL_2]
SFX E   t    ssenek       [üöieuoa]t                [SUBJ/IMPER_INDEF_PL_3]
SFX E   t    ssen         [üöieuoa]t                [SUBJ/IMPER_INDEF_SG_3]
SFX E   t    ssek         [üöieuoa]t                [SUBJ/IMPER_INDEF_SG_1]
SFX E   t    ss           [üöieuoa]t                [SUBJ/IMPER_INDEF_SG_2]
SFX E   ik   ünk          ik                        [PRES_INDIC_INDEF_PL_1]
SFX E   ik   zünk         [^dsbkmnyzr]zik           [SUBJ/IMPER_INDEF_PL_1]
SFX E   ik   zél          [^dsbkmnyzr]zik           [SUBJ/IMPER_INDEF_SG_2]
SFX E   ik   zék          [^dsbkmnyzr]zik           [SUBJ/IMPER_INDEF_SG_3]
SFX E   ik   zetek        [^dsbkmnyzr]zik           [SUBJ/IMPER_INDEF_PL_2]
SFX E   ik   zenek        [^dsbkmnyzr]zik           [SUBJ/IMPER_INDEF_PL_3]
SFX E   ik   zen          [^dsbkmnyzr]zik           [SUBJ/IMPER_INDEF_SG_3]
SFX E   ik   zem          [^dsbkmnyzr]zik           [SUBJ/IMPER_INDEF_SG_1]
SFX E   ik   zek          [^dsbkmnyzr]zik           [SUBJ/IMPER_INDEF_SG_1]
SFX E   ik   z            [^dsbkmnyzr]zik           [SUBJ/IMPER_INDEF_SG_2]
SFX E   ik   vén          szik                      [vÁn_PART_adv]
SFX E   ik   vén          dzik                      [vÁn_PART_adv]
SFX E   ik   vén          [^ldrz]ik                 [vÁn_PART_adv]
SFX E   ik   vén          [^bdgjkmrtzys][ldrz]ik    [vÁn_PART_adv]
SFX E   ik   ve           szik                      [vA_PART_adv]
SFX E   ik   ve           dzik                      [vA_PART_adv]
SFX E   ik   ve           [^ldrz]ik                 [vA_PART_adv]
SFX E   ik   ve           [^bdgjkmrtzys][ldrz]ik    [vA_PART_adv]
SFX E   ik   tünk         szik                      [PAST_INDIC_INDEF_PL_1]
SFX E   ik   tünk         dzik                      [PAST_INDIC_INDEF_PL_1]
SFX E   ik   tünk         [^ldrz]ik                 [PAST_INDIC_INDEF_PL_1]
SFX E   ik   tünk         [^bdgjkmrtzys][ldrz]ik    [PAST_INDIC_INDEF_PL_1]
SFX E   ik   tél          szik                      [PAST_INDIC_INDEF_SG_2]
SFX E   ik   tél          dzik                      [PAST_INDIC_INDEF_SG_2]
SFX E   ik   tél          [^ldrz]ik                 [PAST_INDIC_INDEF_SG_2]
SFX E   ik   tél          [^bdgjkmrtzys][ldrz]ik    [PAST_INDIC_INDEF_SG_2]
SFX E   ik   tetek        szik                      [PAST_INDIC_INDEF_PL_2]
SFX E   ik   tetek        dzik                      [PAST_INDIC_INDEF_PL_2]
SFX E   ik   tetek        [^ldrz]ik                 [PAST_INDIC_INDEF_PL_2]
SFX E   ik   tetek        [^bdgjkmrtzys][ldrz]ik    [PAST_INDIC_INDEF_PL_2]
SFX E   ik   tem          szik                      [PAST_INDIC_INDEF_SG_1]
SFX E   ik   tem          dzik                      [PAST_INDIC_INDEF_SG_1]
SFX E   ik   tem          [^ldrz]ik                 [PAST_INDIC_INDEF_SG_1]
SFX E   ik   tem          [^bdgjkmrtzys][ldrz]ik    [PAST_INDIC_INDEF_SG_1]
SFX E   ik   tek          szik                      [PRES_INDIC_INDEF_PL_2]
SFX E   ik   tek          szik                      [PAST_INDIC_INDEF_PL_3]
SFX E   ik   tek          dzik                      [PAST_INDIC_INDEF_PL_3]
SFX E   ik   tek          [^ldrz]ik                 [PRES_INDIC_INDEF_PL_2]
SFX E   ik   tek          [^ldrz]ik                 [PAST_INDIC_INDEF_PL_3]
SFX E   ik   tek          [^bdgjkmrtzys][ldrz]ik    [PRES_INDIC_INDEF_PL_2]
SFX E   ik   tek          [^bdgjkmrtzys][ldrz]ik    [PAST_INDIC_INDEF_PL_3]
SFX E   ik   sünk         sik                       [SUBJ/IMPER_INDEF_PL_1]
SFX E   ik   sünk         [^szüöieuoa]tik           [SUBJ/IMPER_INDEF_PL_1]
SFX E   ik   sél          sik                       [SUBJ/IMPER_INDEF_SG_2]
SFX E   ik   sél          [^szüöieuoa]tik           [SUBJ/IMPER_INDEF_SG_2]
SFX E   ik   sék          sik                       [SUBJ/IMPER_INDEF_SG_3]
SFX E   ik   sék          [^szüöieuoa]tik           [SUBJ/IMPER_INDEF_SG_3]
SFX E   ik   sz           [^ldrsz]ik                [PRES_INDIC_INDEF_SG_3]
SFX E   ik   sz           [^bdgjkmrtzys][ldr]ik     [PRES_INDIC_INDEF_SG_3]
SFX E   ik   setek        sik                       [SUBJ/IMPER_INDEF_PL_2]
SFX E   ik   setek        [^szüöieuoa]tik           [SUBJ/IMPER_INDEF_PL_2]
SFX E   ik   senek        sik                       [SUBJ/IMPER_INDEF_PL_3]
SFX E   ik   senek        [^szüöieuoa]tik           [SUBJ/IMPER_INDEF_PL_3]
SFX E   ik   sen          sik                       [SUBJ/IMPER_INDEF_SG_3]
SFX E   ik   sen          [^szüöieuoa]tik           [SUBJ/IMPER_INDEF_SG_3]
SFX E   ik   sem          sik                       [SUBJ/IMPER_INDEF_SG_1]
SFX E   ik   sem          [^szüöieuoa]tik           [SUBJ/IMPER_INDEF_SG_1]
SFX E   ik   sek          sik                       [SUBJ/IMPER_INDEF_SG_1]
SFX E   ik   sek          [^szüöieuoa]tik           [SUBJ/IMPER_INDEF_SG_1]
SFX E   ik   s            sik                       [SUBJ/IMPER_INDEF_SG_2]
SFX E   ik   s            [^szüöieuoa]tik           [SUBJ/IMPER_INDEF_SG_2]
SFX E   ik   nünk         szik                      [INF_PL_1]
SFX E   ik   nünk         dzik                      [INF_PL_1]
SFX E   ik   nünk         [^ldrz]ik                 [INF_PL_1]
SFX E   ik   nünk         [^bdgjkmrtzys][ldrz]ik    [INF_PL_1]
SFX E   ik   nétek        szik                      [PRES_COND_INDEF_PL_2]
SFX E   ik   nétek        dzik                      [PRES_COND_INDEF_PL_2]
SFX E   ik   nétek        [^ldrz]ik                 [PRES_COND_INDEF_PL_2]
SFX E   ik   nétek        [^bdgjkmrtzys][ldrz]ik    [PRES_COND_INDEF_PL_2]
SFX E   ik   nénk         szik                      [PRES_COND_INDEF_PL_1]
SFX E   ik   nénk         dzik                      [PRES_COND_INDEF_PL_1]
SFX E   ik   nénk         [^ldrz]ik                 [PRES_COND_INDEF_PL_1]
SFX E   ik   nénk         [^bdgjkmrtzys][ldrz]ik    [PRES_COND_INDEF_PL_1]
SFX E   ik   nének        szik                      [PRES_COND_INDEF_PL_3]
SFX E   ik   nének        dzik                      [PRES_COND_INDEF_PL_3]
SFX E   ik   nének        [^ldrz]ik                 [PRES_COND_INDEF_PL_3]
SFX E   ik   nének        [^bdgjkmrtzys][ldrz]ik    [PRES_COND_INDEF_PL_3]
SFX E   ik   ném          szik                      [PRES_COND_INDEF_SG_1]
SFX E   ik   ném          dzik                      [PRES_COND_INDEF_SG_1]
SFX E   ik   ném          [^ldrz]ik                 [PRES_COND_INDEF_SG_1]
SFX E   ik   ném          [^bdgjkmrtzys][ldrz]ik    [PRES_COND_INDEF_SG_1]
SFX E   ik   nél          szik                      [PRES_COND_INDEF_SG_2]
SFX E   ik   nél          dzik                      [PRES_COND_INDEF_SG_2]
SFX E   ik   nél          [^ldrz]ik                 [PRES_COND_INDEF_SG_2]
SFX E   ik   nél          [^bdgjkmrtzys][ldrz]ik    [PRES_COND_INDEF_SG_2]
SFX E   ik   nék          szik                      [PRES_COND_INDEF_SG_1]
SFX E   ik   nék          dzik                      [PRES_COND_INDEF_SG_3]
SFX E   ik   nék          [^ldrz]ik                 [PRES_COND_INDEF_SG_1]
SFX E   ik   nék          [^bdgjkmrtzys][ldrz]ik    [PRES_COND_INDEF_SG_1]
SFX E   ik   niük         szik                      [INF_PL_3]
SFX E   ik   niük         dzik                      [INF_PL_3]
SFX E   ik   niük         [^ldrz]ik                 [INF_PL_3]
SFX E   ik   niük         [^bdgjkmrtzys][ldrz]ik    [INF_PL_3]
SFX E   ik   niök         szik                      [INF_PL_3]
SFX E   ik   niök         dzik                      [INF_PL_3]
SFX E   ik   niök         [^ldrz]ik                 [INF_PL_3]
SFX E   ik   niök         [^bdgjkmrtzys][ldrz]ik    [INF_PL_3]
SFX E   ik   nie          szik                      [INF_SG_3]
SFX E   ik   nie          dzik                      [INF_SG_3]
SFX E   ik   nie          [^ldrz]ik                 [INF_SG_3]
SFX E   ik   nie          [^bdgjkmrtzys][ldrz]ik    [INF_SG_3]
SFX E   ik   ni           szik                      [ni_INFINITIVE_inf]
SFX E   ik   ni           dzik                      [ni_INFINITIVE_inf]
SFX E   ik   ni           [^ldrz]ik                 [ni_INFINITIVE_inf]
SFX E   ik   ni           [^bdgjkmrtzys][ldrz]ik    [ni_INFINITIVE_inf]
SFX E   ik   netek        szik                      [INF_PL_2]
SFX E   ik   netek        dzik                      [INF_PL_2]
SFX E   ik   netek        [^ldrz]ik                 [INF_PL_2]
SFX E   ik   netek        [^bdgjkmrtzys][ldrz]ik    [INF_PL_2]
SFX E   ik   nem          szik                      [INF_SG_1]
SFX E   ik   nem          dzik                      [INF_SG_1]
SFX E   ik   nem          [^ldrz]ik                 [INF_SG_1]
SFX E   ik   nem          [^bdgjkmrtzys][ldrz]ik    [INF_SG_1]
SFX E   ik   nek          szik                      [PRES_INDIC_INDEF_PL_3]
SFX E   ik   nek          dzik                      [PRES_INDIC_INDEF_PL_3]
SFX E   ik   nek          [^ldrz]ik                 [PRES_INDIC_INDEF_PL_3]
SFX E   ik   nek          [^bdgjkmrtzys][ldrz]ik    [PRES_INDIC_INDEF_PL_3]
SFX E   ik   ned          szik                      [INF_SG_2]
SFX E   ik   ned          dzik                      [INF_SG_2]
SFX E   ik   ned          [^ldrz]ik                 [INF_SG_2]
SFX E   ik   ned          [^bdgjkmrtzys][ldrz]ik    [INF_SG_2]
SFX E   ik   ne           szik                      [PRES_COND_INDEF_SG_3]
SFX E   ik   ne           dzik                      [PRES_COND_INDEF_SG_3]
SFX E   ik   ne           [^ldrz]ik                 [PRES_COND_INDEF_SG_3]
SFX E   ik   ne           [^bdgjkmrtzys][ldrz]ik    [PRES_COND_INDEF_SG_3]
SFX E   ik   jünk         [^ldgrszt]ik              [SUBJ/IMPER_INDEF_PL_1]
SFX E   ik   jünk         [^bdgjkmrtzys][ldr]ik     [SUBJ/IMPER_INDEF_PL_1]
SFX E   ik   jél          [^ldgrszt]ik              [SUBJ/IMPER_INDEF_SG_2]
SFX E   ik   jél          [^bdgjkmrtzys][ldr]ik     [SUBJ/IMPER_INDEF_SG_2]
SFX E   ik   jék          [^ldgrszt]ik              [SUBJ/IMPER_INDEF_SG_3]
SFX E   ik   jék          [^bdgjkmrtzys][ldr]ik     [SUBJ/IMPER_INDEF_SG_3]
SFX E   ik   jetek        [^ldgrszt]ik              [SUBJ/IMPER_INDEF_PL_2]
SFX E   ik   jetek        [^bdgjkmrtzys][ldr]ik     [SUBJ/IMPER_INDEF_PL_2]
SFX E   ik   jenek        [^ldgrszt]ik              [SUBJ/IMPER_INDEF_PL_3]
SFX E   ik   jenek        [^bdgjkmrtzys][ldr]ik     [SUBJ/IMPER_INDEF_PL_3]
SFX E   ik   jen          [^ldgrszt]ik              [SUBJ/IMPER_INDEF_SG_3]
SFX E   ik   jen          [^bdgjkmrtzys][ldr]ik     [SUBJ/IMPER_INDEF_SG_3]
SFX E   ik   jem          [^ldgrszt]ik              [SUBJ/IMPER_INDEF_SG_1]
SFX E   ik   jem          [^bdgjkmrtzys][ldr]ik     [SUBJ/IMPER_INDEF_SG_1]
SFX E   ik   jek          [^ldgrszt]ik              [SUBJ/IMPER_INDEF_SG_1]
SFX E   ik   jek          [^bdgjkmrtzys][ldr]ik     [SUBJ/IMPER_INDEF_SG_1]
SFX E   ik   j            [^ldgrszt]ik              [SUBJ/IMPER_INDEF_SG_2]
SFX E   ik   j            [^bdgjkmrtzys][ldr]ik     [SUBJ/IMPER_INDEF_SG_2]
SFX E   ik   ettünk       [s][ld]ik                 [PAST_INDIC_INDEF_PL_1]
SFX E   ik   ettünk       [bdgjklmnrtzy][ldgrz]ik   [PAST_INDIC_INDEF_PL_1]
SFX E   ik   ettél        [s][ld]ik                 [PAST_INDIC_INDEF_SG_2]
SFX E   ik   ettél        [bdgjklmnrtzy][ldgrz]ik   [PAST_INDIC_INDEF_SG_2]
SFX E   ik   ettetek      [s][ld]ik                 [PAST_INDIC_INDEF_PL_2]
SFX E   ik   ettetek      [bdgjklmnrtzy][ldgrz]ik   [PAST_INDIC_INDEF_PL_2]
SFX E   ik   ettem        [s][ld]ik                 [PAST_INDIC_INDEF_SG_1]
SFX E   ik   ettem        [bdgjklmnrtzy][ldgrz]ik   [PAST_INDIC_INDEF_SG_1]
SFX E   ik   ettek        [s][ld]ik                 [PAST_INDIC_INDEF_PL_3]
SFX E   ik   ettek        [bdgjklmnrtzy][ldgrz]ik   [PAST_INDIC_INDEF_PL_3]
SFX E   ik   etek         [s][ld]ik                 [PRES_INDIC_INDEF_PL_2]
SFX E   ik   etek         [bdgjklmnrtzy][ldgrz]ik   [PRES_INDIC_INDEF_PL_2]
SFX E   ik   esz          [s][ld]ik                 [PRES_INDIC_INDEF_SG_3]
SFX E   ik   esz          [bdgjklmnrtzy][ldgrz]ik   [PRES_INDIC_INDEF_SG_3]
SFX E   ik   enünk        [s][ld]ik                 [INF_PL_1]
SFX E   ik   enünk        [bdgjklmnrtzy][ldgrz]ik   [INF_PL_1]
SFX E   ik   enétek       [s][ld]ik                 [PRES_COND_INDEF_PL_2]
SFX E   ik   enétek       [bdgjklmnrtzy][ldgrz]ik   [PRES_COND_INDEF_PL_2]
SFX E   ik   enénk        [s][ld]ik                 [PRES_COND_INDEF_PL_1]
SFX E   ik   enénk        [bdgjklmnrtzy][ldgrz]ik   [PRES_COND_INDEF_PL_1]
SFX E   ik   enének       [s][ld]ik                 [PRES_COND_INDEF_PL_3]
SFX E   ik   enének       [bdgjklmnrtzy][ldgrz]ik   [PRES_COND_INDEF_PL_3]
SFX E   ik   eném         [s][ld]ik                 [PRES_COND_INDEF_SG_1]
SFX E   ik   eném         [bdgjklmnrtzy][ldgrz]ik   [PRES_COND_INDEF_SG_1]
SFX E   ik   enél         [s][ld]ik                 [PRES_COND_INDEF_SG_2]
SFX E   ik   enél         [bdgjklmnrtzy][ldgrz]ik   [PRES_COND_INDEF_SG_2]
SFX E   ik   enék         [s][ld]ik                 [PRES_COND_INDEF_SG_1]
SFX E   ik   enék         [bdgjklmnrtzy][ldgrz]ik   [PRES_COND_INDEF_SG_1]
SFX E   ik   eniük        [s][ld]ik                 [INF_PL_3]
SFX E   ik   eniük        [bdgjklmnrtzy][ldgrz]ik   [INF_PL_3]
SFX E   ik   eniök        [s][ld]ik                 [INF_PL_3]
SFX E   ik   eniök        [bdgjklmnrtzy][ldgrz]ik   [INF_PL_3]
SFX E   ik   enie         [s][ld]ik                 [INF_SG_3]
SFX E   ik   enie         [bdgjklmnrtzy][ldgrz]ik   [INF_SG_3]
SFX E   ik   eni          [s][ld]ik                 [ni_INFINITIVE_inf]
SFX E   ik   eni          [bdgjklmnrtzy][ldgrz]ik   [ni_INFINITIVE_inf]
SFX E   ik   enetek       [s][ld]ik                 [INF_PL_2]
SFX E   ik   enetek       [bdgjklmnrtzy][ldgrz]ik   [INF_PL_2]
SFX E   ik   enem         [s][ld]ik                 [INF_SG_1]
SFX E   ik   enem         [bdgjklmnrtzy][ldgrz]ik   [INF_SG_1]
SFX E   ik   enek         [s][ld]ik                 [PRES_INDIC_INDEF_PL_3]
SFX E   ik   enek         [bdgjklmnrtzy][ldgrz]ik   [PRES_INDIC_INDEF_PL_3]
SFX E   ik   ened         [s][ld]ik                 [INF_SG_2]
SFX E   ik   ened         [bdgjklmnrtzy][ldgrz]ik   [INF_SG_2]
SFX E   ik   ene          [s][ld]ik                 [PRES_COND_INDEF_SG_3]
SFX E   ik   ene          [bdgjklmnrtzy][ldgrz]ik   [PRES_COND_INDEF_SG_3]
SFX E   ik   em           ik                        [PRES_INDIC_INDEF_SG_1]
SFX E   ik   el           [^l]ik                    [PRES_INDIC_INDEF_SG_2]
SFX E   ik   ek           ik                        [PRES_INDIC_INDEF_SG_1]
SFX E   0    ünk          [^k]                      [PRES_INDIC_INDEF_PL_1]
SFX E   0    zünk         z                         [SUBJ/IMPER_INDEF_PL_1]
SFX E   0    zél          z                         [SUBJ/IMPER_INDEF_SG_2]
SFX E   0    zetek        z                         [SUBJ/IMPER_INDEF_PL_2]
SFX E   0    zenek        z                         [SUBJ/IMPER_INDEF_PL_3]
SFX E   0    zen          z                         [SUBJ/IMPER_INDEF_SG_3]
SFX E   0    zek          z                         [SUBJ/IMPER_INDEF_SG_1]
SFX E   0    z            z                         [SUBJ/IMPER_INDEF_SG_2]
SFX E   0    vén          [^k]                      [vÁn_PART_adv]
SFX E   0    ve           [^k]                      [vA_PART_adv]
SFX E   0    tünk         [^tk]                     [PAST_INDIC_INDEF_PL_1]
SFX E   0    tünk         [^jlmnrszáéiíóöuüû]t      [PAST_INDIC_INDEF_PL_1]
SFX E   0    tél          [^tk]                     [PAST_INDIC_INDEF_SG_2]
SFX E   0    tél          [^jlmnrszáéiíóöuüû]t      [PAST_INDIC_INDEF_SG_2]
SFX E   0    tetek        [^tk]                     [PAST_INDIC_INDEF_PL_2]
SFX E   0    tetek        [^jlmnrszáéiíóöuüû]t      [PAST_INDIC_INDEF_PL_2]
SFX E   0    tem          [^tk]                     [PAST_INDIC_INDEF_SG_1]
SFX E   0    tem          [^jlmnrszáéiíóöuüû]t      [PAST_INDIC_INDEF_SG_1]
SFX E   0    tek          [^tóúõûk]                 [PRES_INDIC_INDEF_PL_2]
SFX E   0    tek          [^tk]                     [PAST_INDIC_INDEF_PL_3]
SFX E   0    tek          [^jlmnrszéû]t             [PRES_INDIC_INDEF_PL_2]
SFX E   0    tek          [^jlmnrszáéiíóöuüû]t      [PAST_INDIC_INDEF_PL_3]
SFX E   0    sünk         s                         [SUBJ/IMPER_INDEF_PL_1]
SFX E   0    sünk         [^szüöieuoa]t             [SUBJ/IMPER_INDEF_PL_1]
SFX E   0    sél          s                         [SUBJ/IMPER_INDEF_SG_2]
SFX E   0    sél          [^szüöieuoa]t             [SUBJ/IMPER_INDEF_SG_2]
SFX E   0    sz           [^sz]t                    [PRES_INDIC_INDEF_SG_2]
SFX E   0    sz           [^stzk]                   [PRES_INDIC_INDEF_SG_2]
SFX E   0    setek        s                         [SUBJ/IMPER_INDEF_PL_2]
SFX E   0    setek        [^szüöieuoa]t             [SUBJ/IMPER_INDEF_PL_2]
SFX E   0    senek        s                         [SUBJ/IMPER_INDEF_PL_3]
SFX E   0    senek        [^szüöieuoa]t             [SUBJ/IMPER_INDEF_PL_3]
SFX E   0    sen          s                         [SUBJ/IMPER_INDEF_SG_3]
SFX E   0    sen          [^szüöieuoa]t             [SUBJ/IMPER_INDEF_SG_3]
SFX E   0    sek          s                         [SUBJ/IMPER_INDEF_SG_1]
SFX E   0    sek          [^szüöieuoa]t             [SUBJ/IMPER_INDEF_SG_1]
SFX E   0    s            s                         [SUBJ/IMPER_INDEF_SG_2]
SFX E   0    s            [^szüöieuoa]t             [SUBJ/IMPER_INDEF_SG_2]
SFX E   0    nünk         [aeioöuü]t                [INF_PL_1]
SFX E   0    nünk         [^tk]                     [INF_PL_1]
SFX E   0    nétek        [aeioöuü]t                [PRES_COND_INDEF_PL_2]
SFX E   0    nétek        [^tk]                     [PRES_COND_INDEF_PL_2]
SFX E   0    nénk         [aeioöuü]t                [PRES_COND_INDEF_PL_1]
SFX E   0    nénk         [^tk]                     [PRES_COND_INDEF_PL_1]
SFX E   0    nének        [aeioöuü]t                [PRES_COND_INDEF_PL_3]
SFX E   0    nének        [^tk]                     [PRES_COND_INDEF_PL_3]
SFX E   0    nél          [aeioöuü]t                [PRES_COND_INDEF_SG_2]
SFX E   0    nél          [^tk]                     [PRES_COND_INDEF_SG_2]
SFX E   0    nékünk       .het                      [nék_WISH_noun_poss]+[POSS_PL_1]{+[NOM]} VÓ×n
SFX E   0    nékünk       .het                      [nék_WISH_noun_poss]+[POSS_PL_1]+[ACC]
SFX E   0    nékük        .het                      [nék_WISH_noun_poss]+[POSS_PL_3]+[ACC]
SFX E   0    nékük        .het                      [nék_WISH_noun_poss]+[POSS_PL_1]{+[NOM]} VÓ×n
SFX E   0    néktek       .het                      [nék_WISH_noun_poss]+[POSS_PL_2]+[ACC]
SFX E   0    néktek       .het                      [nék_WISH_noun_poss]+[POSS_PL_1]{+[NOM]} VÓ×n
SFX E   0    nékje        .het                      [nék_WISH_noun_poss]+[POSS_SG_3]{+[NOM]} VÓÕÐ
SFX E   0    néketek      .het                      [nék_WISH_noun_poss]+[POSS_PL_2]+[ACC]
SFX E   0    néketek      .het                      [nék_WISH_noun_poss]+[POSS_PL_1]{+[NOM]} VÓ×n
SFX E   0    nékem        .het                      [nék_WISH_noun_poss]+[POSS_SG_1]{+[NOM]} VÓ×n
SFX E   0    nékem        .het                      [nék_WISH_noun_poss]+[POSS_SG_1]+[ACC]
SFX E   0    néked        .het                      [nék_WISH_noun_poss]+[POSS_SG_2]{+[NOM]} VÓ×n
SFX E   0    néked        .het                      [nék_WISH_noun_poss]+[POSS_SG_2]+[ACC]
SFX E   0    néke         .het                      [nék_WISH_noun_poss]+[POSS_SG_3]{+[NOM]} VÓÕÐ
SFX E   0    nék          [aeioöuü]t                [PRES_COND_INDEF_SG_1]
SFX E   0    nék          [^tk]                     [PRES_COND_INDEF_SG_1]
SFX E   0    niük         [aeioöuü]t                [INF_PL_3]
SFX E   0    niük         [^tk]                     [INF_PL_3]
SFX E   0    niök         [aeioöuü]t                [INF_PL_3]
SFX E   0    niök         [^tk]                     [INF_PL_3]
SFX E   0    nie          [aeioöuü]t                [INF_SG_3]
SFX E   0    nie          [^tk]                     [INF_SG_3]
SFX E   0    ni           [aeioöuü]t                [ni_INFINITIVE_inf]
SFX E   0    ni           [^tk]                     [ni_INFINITIVE_inf]
SFX E   0    netek        [aeioöuü]t                [INF_PL_2]
SFX E   0    netek        [^tk]                     [INF_PL_2]
SFX E   0    nem          [aeioöuü]t                [INF_SG_1]
SFX E   0    nem          [^tk]                     [INF_SG_1]
SFX E   0    nek          [aeioöuü]t                [PRES_INDIC_INDEF_PL_3]
SFX E   0    nek          [^tk]                     [PRES_INDIC_INDEF_PL_3]
SFX E   0    ned          [aeioöuü]t                [INF_SG_2]
SFX E   0    ned          [^tk]                     [INF_SG_2]
SFX E   0    ne           [aeioöuü]t                [PRES_COND_INDEF_SG_3]
SFX E   0    ne           [^tk]                     [PRES_COND_INDEF_SG_3]
SFX E   0    jünk         [^sztk]                   [SUBJ/IMPER_INDEF_PL_1]
SFX E   0    jél          [^sztk]                   [SUBJ/IMPER_INDEF_SG_2]
SFX E   0    jetek        [^sztk]                   [SUBJ/IMPER_INDEF_PL_2]
SFX E   0    jenek        [^sztk]                   [SUBJ/IMPER_INDEF_PL_3]
SFX E   0    jen          [^sztk]                   [SUBJ/IMPER_INDEF_SG_3]
SFX E   0    jek          [^sztk]                   [SUBJ/IMPER_INDEF_SG_1]
SFX E   0    j            [^sztk]                   [SUBJ/IMPER_INDEF_SG_2]
SFX E   0    ettünk       rr                        [PAST_INDIC_INDEF_PL_1]
SFX E   0    ettünk       [lnrz]d                   [PAST_INDIC_INDEF_PL_1]
SFX E   0    ettünk       [ln]l                     [PAST_INDIC_INDEF_PL_1]
SFX E   0    ettünk       [jlmnrszáéiíóöuüû]t       [PAST_INDIC_INDEF_PL_1]
SFX E   0    ettünk       [jdmn]z                   [PAST_INDIC_INDEF_PL_1]
SFX E   0    ettünk       [gn]g                     [PAST_INDIC_INDEF_PL_1]
SFX E   0    ettél        rr                        [PAST_INDIC_INDEF_SG_2]
SFX E   0    ettél        [lnrz]d                   [PAST_INDIC_INDEF_SG_2]
SFX E   0    ettél        [ln]l                     [PAST_INDIC_INDEF_SG_2]
SFX E   0    ettél        [jlmnrszáéiíóöuüû]t       [PAST_INDIC_INDEF_SG_2]
SFX E   0    ettél        [jdmn]z                   [PAST_INDIC_INDEF_SG_2]
SFX E   0    ettél        [gn]g                     [PAST_INDIC_INDEF_SG_2]
SFX E   0    ettetek      rr                        [PAST_INDIC_INDEF_PL_2]
SFX E   0    ettetek      [lnrz]d                   [PAST_INDIC_INDEF_PL_2]
SFX E   0    ettetek      [ln]l                     [PAST_INDIC_INDEF_PL_2]
SFX E   0    ettetek      [jlmnrszáéiíóöuüû]t       [PAST_INDIC_INDEF_PL_2]
SFX E   0    ettetek      [jdmn]z                   [PAST_INDIC_INDEF_PL_2]
SFX E   0    ettetek      [gn]g                     [PAST_INDIC_INDEF_PL_2]
SFX E   0    ettem        rr                        [PAST_INDIC_INDEF_SG_1]
SFX E   0    ettem        [lnrz]d                   [PAST_INDIC_INDEF_SG_1]
SFX E   0    ettem        [ln]l                     [PAST_INDIC_INDEF_SG_1]
SFX E   0    ettem        [jlmnrszáéiíóöuüû]t       [PAST_INDIC_INDEF_SG_1]
SFX E   0    ettem        [jdmn]z                   [PAST_INDIC_INDEF_SG_1]
SFX E   0    ettem        [gn]g                     [PAST_INDIC_INDEF_SG_1]
SFX E   0    ettek        rr                        [PAST_INDIC_INDEF_PL_3]
SFX E   0    ettek        [lnrz]d                   [PAST_INDIC_INDEF_PL_3]
SFX E   0    ettek        [ln]l                     [PAST_INDIC_INDEF_PL_3]
SFX E   0    ettek        [jlmnrszáéiíóöuüû]t       [PAST_INDIC_INDEF_PL_3]
SFX E   0    ettek        [jdmn]z                   [PAST_INDIC_INDEF_PL_3]
SFX E   0    ettek        [gn]g                     [PAST_INDIC_INDEF_PL_3]
SFX E   0    etek         rr                        [PRES_INDIC_INDEF_PL_2]
SFX E   0    etek         [lnrz]d                   [PRES_INDIC_INDEF_PL_2]
SFX E   0    etek         [ln]l                     [PRES_INDIC_INDEF_PL_2]
SFX E   0    etek         [jlmnrszáéíû]t            [PRES_INDIC_INDEF_PL_2]
SFX E   0    etek         [jdmn]z                   [PRES_INDIC_INDEF_PL_2]
SFX E   0    etek         [gn]g                     [PRES_INDIC_INDEF_PL_2]
SFX E   0    esz          rr                        [PRES_INDIC_INDEF_SG_2]
SFX E   0    esz          [lnrz]d                   [PRES_INDIC_INDEF_SG_2]
SFX E   0    esz          [ln]l                     [PRES_INDIC_INDEF_SG_2]
SFX E   0    esz          [jlmnrszáéíû]t            [PRES_INDIC_INDEF_SG_2]
SFX E   0    esz          [jdmn]z                   [PRES_INDIC_INDEF_SG_2]
SFX E   0    esz          [gn]g                     [PRES_INDIC_INDEF_SG_2]
SFX E   0    enünk        rr                        [INF_PL_1]
SFX E   0    enünk        [lnrz]d                   [INF_PL_1]
SFX E   0    enünk        [ln]l                     [INF_PL_1]
SFX E   0    enünk        [jlmnrszáéíû]t            [INF_PL_1]
SFX E   0    enünk        [jdmn]z                   [INF_PL_1]
SFX E   0    enünk        [gn]g                     [INF_PL_1]
SFX E   0    enétek       rr                        [PRES_COND_INDEF_PL_2]
SFX E   0    enétek       [lnrz]d                   [PRES_COND_INDEF_PL_2]
SFX E   0    enétek       [ln]l                     [PRES_COND_INDEF_PL_2]
SFX E   0    enétek       [jlmnrszáéíû]t            [PRES_COND_INDEF_PL_2]
SFX E   0    enétek       [jdmn]z                   [PRES_COND_INDEF_PL_2]
SFX E   0    enétek       [gn]g                     [PRES_COND_INDEF_PL_2]
SFX E   0    enénk        rr                        [PRES_COND_INDEF_PL_1]
SFX E   0    enénk        [lnrz]d                   [PRES_COND_INDEF_PL_1]
SFX E   0    enénk        [ln]l                     [PRES_COND_INDEF_PL_1]
SFX E   0    enénk        [jlmnrszáéíû]t            [PRES_COND_INDEF_PL_1]
SFX E   0    enénk        [jdmn]z                   [PRES_COND_INDEF_PL_1]
SFX E   0    enénk        [gn]g                     [PRES_COND_INDEF_PL_1]
SFX E   0    enének       rr                        [PRES_COND_INDEF_PL_3]
SFX E   0    enének       [lnrz]d                   [PRES_COND_INDEF_PL_3]
SFX E   0    enének       [ln]l                     [PRES_COND_INDEF_PL_3]
SFX E   0    enének       [jlmnrszáéíû]t            [PRES_COND_INDEF_PL_3]
SFX E   0    enének       [jdmn]z                   [PRES_COND_INDEF_PL_3]
SFX E   0    enének       [gn]g                     [PRES_COND_INDEF_PL_3]
SFX E   0    enél         rr                        [PRES_COND_INDEF_SG_2]
SFX E   0    enél         [lnrz]d                   [PRES_COND_INDEF_SG_2]
SFX E   0    enél         [ln]l                     [PRES_COND_INDEF_SG_2]
SFX E   0    enél         [jlmnrszáéíû]t            [PRES_COND_INDEF_SG_2]
SFX E   0    enél         [jdmn]z                   [PRES_COND_INDEF_SG_2]
SFX E   0    enél         [gn]g                     [PRES_COND_INDEF_SG_2]
SFX E   0    enék         rr                        [PRES_COND_INDEF_SG_1]
SFX E   0    enék         [lnrz]d                   [PRES_COND_INDEF_SG_1]
SFX E   0    enék         [ln]l                     [PRES_COND_INDEF_SG_1]
SFX E   0    enék         [jlmnrszáéíû]t            [PRES_COND_INDEF_SG_1]
SFX E   0    enék         [jdmn]z                   [PRES_COND_INDEF_SG_1]
SFX E   0    enék         [gn]g                     [PRES_COND_INDEF_SG_1]
SFX E   0    eniük        rr                        [INF_PL_3]
SFX E   0    eniük        [lnrz]d                   [INF_PL_3]
SFX E   0    eniük        [ln]l                     [INF_PL_3]
SFX E   0    eniük        [jlmnrszáéíû]t            [INF_PL_3]
SFX E   0    eniük        [jdmn]z                   [INF_PL_3]
SFX E   0    eniük        [gn]g                     [INF_PL_3]
SFX E   0    eniök        rr                        [INF_PL_3]
SFX E   0    eniök        [lnrz]d                   [INF_PL_3]
SFX E   0    eniök        [ln]l                     [INF_PL_3]
SFX E   0    eniök        [jlmnrszáéíû]t            [INF_PL_3]
SFX E   0    eniök        [jdmn]z                   [INF_PL_3]
SFX E   0    eniök        [gn]g                     [INF_PL_3]
SFX E   0    enie         rr                        [INF_SG_3]
SFX E   0    enie         [lnrz]d                   [INF_SG_3]
SFX E   0    enie         [ln]l                     [INF_SG_3]
SFX E   0    enie         [jlmnrszáéíû]t            [INF_SG_3]
SFX E   0    enie         [jdmn]z                   [INF_SG_3]
SFX E   0    enie         [gn]g                     [INF_SG_3]
SFX E   0    eni          rr                        [ni_INFINITIVE_inf]
SFX E   0    eni          [lnrz]d                   [ni_INFINITIVE_inf]
SFX E   0    eni          [ln]l                     [ni_INFINITIVE_inf]
SFX E   0    eni          [jlmnrszáéíû]t            [ni_INFINITIVE_inf]
SFX E   0    eni          [jdmn]z                   [ni_INFINITIVE_inf]
SFX E   0    eni          [gn]g                     [ni_INFINITIVE_inf]
SFX E   0    enetek       rr                        [INF_PL_2]
SFX E   0    enetek       [lnrz]d                   [INF_PL_2]
SFX E   0    enetek       [ln]l                     [INF_PL_2]
SFX E   0    enetek       [jlmnrszáéíû]t            [INF_PL_2]
SFX E   0    enetek       [jdmn]z                   [INF_PL_2]
SFX E   0    enetek       [gn]g                     [INF_PL_2]
SFX E   0    enem         rr                        [INF_SG_1]
SFX E   0    enem         [lnrz]d                   [INF_SG_1]
SFX E   0    enem         [ln]l                     [INF_SG_1]
SFX E   0    enem         [jlmnrszáéíû]t            [INF_SG_1]
SFX E   0    enem         [jdmn]z                   [INF_SG_1]
SFX E   0    enem         [gn]g                     [INF_SG_1]
SFX E   0    enek         rr                        [PRES_INDIC_INDEF_PL_3]
SFX E   0    enek         [lnrz]d                   [PRES_INDIC_INDEF_PL_3]
SFX E   0    enek         [ln]l                     [PRES_INDIC_INDEF_PL_3]
SFX E   0    enek         [jlmnrszáéíû]t            [PRES_INDIC_INDEF_PL_3]
SFX E   0    enek         [jdmn]z                   [PRES_INDIC_INDEF_PL_3]
SFX E   0    enek         [gn]g                     [PRES_INDIC_INDEF_PL_3]
SFX E   0    ened         rr                        [INF_SG_2]
SFX E   0    ened         [lnrz]d                   [INF_SG_2]
SFX E   0    ened         [ln]l                     [INF_SG_2]
SFX E   0    ened         [jlmnrszáéíû]t            [INF_SG_2]
SFX E   0    ened         [jdmn]z                   [INF_SG_2]
SFX E   0    ened         [gn]g                     [INF_SG_2]
SFX E   0    ene          rr                        [PRES_COND_INDEF_SG_3]
SFX E   0    ene          [lnrz]d                   [PRES_COND_INDEF_SG_3]
SFX E   0    ene          [ln]l                     [PRES_COND_INDEF_SG_3]
SFX E   0    ene          [jlmnrszáéíû]t            [PRES_COND_INDEF_SG_3]
SFX E   0    ene          [jdmn]z                   [PRES_COND_INDEF_SG_3]
SFX E   0    ene          [gn]g                     [PRES_COND_INDEF_SG_3]
SFX E   0    el           [sz]                      [PRES_INDIC_INDEF_SG_2]
SFX E   0    ek           [^k]                      [PRES_INDIC_INDEF_SG_1]
SFX C Y 1557
SFX C   ö    õéül         ö                         [POSSESSEE]+[ESS]
SFX C   ö    õéért        ö                         [POSSESSEE]+[CAUS/FIN]
SFX C   ö    õévé         ö                         [POSSESSEE]+[TRANS]
SFX C   ö    õével        ö                         [POSSESSEE]+[INSTR]
SFX C   ö    õétõl        ö                         [POSSESSEE]+[ABL]
SFX C   ö    õét          ö                         [POSSESSEE]+[ACC]
SFX C   ö    õérõl        ö                         [POSSESSEE]+[DEL]
SFX C   ö    õére         ö                         [POSSESSEE]+[SBL]
SFX C   ö    õénél        ö                         [POSSESSEE]+[ADE]
SFX C   ö    õének        ö                         [POSSESSEE]+[DAT]
SFX C   ö    õén          ö                         [POSSESSEE]+[SUE]
SFX C   ö    õékül        ö                         [ék_FAMILIAR_noun]+[ESS]
SFX C   ö    õékön        ö                         [ék_FAMILIAR_noun]+[SUE]
SFX C   ö    õékéül       ö                         [ék_FAMILIAR_noun]+[POSSESSEE]+[ESS]
SFX C   ö    õékéért      ö                         [ék_FAMILIAR_noun]+[POSSESSEE]+[CAUS/FIN]
SFX C   ö    õékévé       ö                         [ék_FAMILIAR_noun]+[POSSESSEE]+[TRANS]
SFX C   ö    õékével      ö                         [ék_FAMILIAR_noun]+[POSSESSEE]+[INSTR]
SFX C   ö    õékétõl      ö                         [ék_FAMILIAR_noun]+[POSSESSEE]+[ABL]
SFX C   ö    õékét        ö                         [ék_FAMILIAR_noun]+[POSSESSEE]+[ACC]
SFX C   ö    õékérõl      ö                         [ék_FAMILIAR_noun]+[POSSESSEE]+[DEL]
SFX C   ö    õékért       ö                         [ék_FAMILIAR_noun]+[CAUS/FIN]
SFX C   ö    õékére       ö                         [ék_FAMILIAR_noun]+[POSSESSEE]+[SBL]
SFX C   ö    õékénél      ö                         [ék_FAMILIAR_noun]+[POSSESSEE]+[ADE]
SFX C   ö    õékének      ö                         [ék_FAMILIAR_noun]+[POSSESSEE]+[DAT]
SFX C   ö    õékén        ö                         [ék_FAMILIAR_noun]+[POSSESSEE]+[SUE]
SFX C   ö    õékéiül      ö                         [ék_FAMILIAR_noun]+[POSSESSEE]+[PLUR]+[ESS]
SFX C   ö    õékéiért     ö                         [ék_FAMILIAR_noun]+[POSSESSEE]+[PLUR]+[CAUS/FIN]
SFX C   ö    õékéivé      ö                         [ék_FAMILIAR_noun]+[POSSESSEE]+[PLUR]+[TRANS]
SFX C   ö    õékéivel     ö                         [ék_FAMILIAR_noun]+[POSSESSEE]+[PLUR]+[INSTR]
SFX C   ö    õékéitõl     ö                         [ék_FAMILIAR_noun]+[POSSESSEE]+[PLUR]+[ABL]
SFX C   ö    õékéit       ö                         [ék_FAMILIAR_noun]+[POSSESSEE]+[PLUR]+[ACC]
SFX C   ö    õékéirõl     ö                         [ék_FAMILIAR_noun]+[POSSESSEE]+[PLUR]+[DEL]
SFX C   ö    õékéire      ö                         [ék_FAMILIAR_noun]+[POSSESSEE]+[PLUR]+[SBL]
SFX C   ö    õékéinél     ö                         [ék_FAMILIAR_noun]+[POSSESSEE]+[PLUR]+[ADE]
SFX C   ö    õékéinek     ö                         [ék_FAMILIAR_noun]+[POSSESSEE]+[PLUR]+[DAT]
SFX C   ö    õékéin       ö                         [ék_FAMILIAR_noun]+[POSSESSEE]+[PLUR]+[SUE]
SFX C   ö    õékéiig      ö                         [ék_FAMILIAR_noun]+[POSSESSEE]+[PLUR]+[TERM]
SFX C   ö    õékéihöz     ö                         [ék_FAMILIAR_noun]+[POSSESSEE]+[PLUR]+[ALL]
SFX C   ö    õékéig       ö                         [ék_FAMILIAR_noun]+[POSSESSEE]+[TERM]
SFX C   ö    õékéibõl     ö                         [ék_FAMILIAR_noun]+[POSSESSEE]+[PLUR]+[ELA]
SFX C   ö    õékéiben     ö                         [ék_FAMILIAR_noun]+[POSSESSEE]+[PLUR]+[INE]
SFX C   ö    õékéibe      ö                         [ék_FAMILIAR_noun]+[POSSESSEE]+[PLUR]+[ILL]
SFX C   ö    õékéi        ö                         [ék_FAMILIAR_noun]+[POSSESSEE]+[PLUR]+[NOM]
SFX C   ö    õékéhöz      ö                         [ék_FAMILIAR_noun]+[POSSESSEE]+[ALL]
SFX C   ö    õékébõl      ö                         [ék_FAMILIAR_noun]+[POSSESSEE]+[ELA]
SFX C   ö    õékében      ö                         [ék_FAMILIAR_noun]+[POSSESSEE]+[INE]
SFX C   ö    õékébe       ö                         [ék_FAMILIAR_noun]+[POSSESSEE]+[ILL]
SFX C   ö    õéké         ö                         [ék_FAMILIAR_noun]+[POSSESSEE]+[NOM]
SFX C   ö    õéktõl       ö                         [ék_FAMILIAR_noun]+[ABL]
SFX C   ö    õékrõl       ö                         [ék_FAMILIAR_noun]+[DEL]
SFX C   ö    õékre        ö                         [ék_FAMILIAR_noun]+[SBL]
SFX C   ö    õéknél       ö                         [ék_FAMILIAR_noun]+[ADE]
SFX C   ö    õéknek       ö                         [ék_FAMILIAR_noun]+[DAT]
SFX C   ö    õékké        ö                         [ék_FAMILIAR_noun]+[TRANS]
SFX C   ö    õékkel       ö                         [ék_FAMILIAR_noun]+[INSTR]
SFX C   ö    õékig        ö                         [ék_FAMILIAR_noun]+[TERM]
SFX C   ö    õékhöz       ö                         [ék_FAMILIAR_noun]+[ALL]
SFX C   ö    õéket        ö                         [ék_FAMILIAR_noun]+[ACC]
SFX C   ö    õékbõl       ö                         [ék_FAMILIAR_noun]+[ELA]
SFX C   ö    õékben       ö                         [ék_FAMILIAR_noun]+[INE]
SFX C   ö    õékbe        ö                         [ék_FAMILIAR_noun]+[ILL]
SFX C   ö    õék          ö                         [ék_FAMILIAR_noun]+[NOM]
SFX C   ö    õéiül        ö                         [POSSESSEE]+[PLUR]+[ESS]
SFX C   ö    õéiért       ö                         [POSSESSEE]+[PLUR]+[CAUS/FIN]
SFX C   ö    õéivé        ö                         [POSSESSEE]+[PLUR]+[TRANS]
SFX C   ö    õéivel       ö                         [POSSESSEE]+[PLUR]+[INSTR]
SFX C   ö    õéitõl       ö                         [POSSESSEE]+[PLUR]+[ABL]
SFX C   ö    õéit         ö                         [POSSESSEE]+[PLUR]+[ACC]
SFX C   ö    õéirõl       ö                         [POSSESSEE]+[PLUR]+[DEL]
SFX C   ö    õéire        ö                         [POSSESSEE]+[PLUR]+[SBL]
SFX C   ö    õéinél       ö                         [POSSESSEE]+[PLUR]+[ADE]
SFX C   ö    õéinek       ö                         [POSSESSEE]+[PLUR]+[DAT]
SFX C   ö    õéin         ö                         [POSSESSEE]+[PLUR]+[SUE]
SFX C   ö    õéiig        ö                         [POSSESSEE]+[PLUR]+[TERM]
SFX C   ö    õéihez       ö                         [POSSESSEE]+[PLUR]+[ALL]
SFX C   ö    õéig         ö                         [POSSESSEE]+[TERM]
SFX C   ö    õéibõl       ö                         [POSSESSEE]+[PLUR]+[ELA]
SFX C   ö    õéiben       ö                         [POSSESSEE]+[PLUR]+[INE]
SFX C   ö    õéibe        ö                         [POSSESSEE]+[PLUR]+[ILL]
SFX C   ö    õéi          ö                         [POSSESSEE]+[PLUR]+[NOM]
SFX C   ö    õéhez        ö                         [POSSESSEE]+[ALL]
SFX C   ö    õébõl        ö                         [POSSESSEE]+[ELA]
SFX C   ö    õében        ö                         [POSSESSEE]+[INE]
SFX C   ö    õébe         ö                         [POSSESSEE]+[ILL]
SFX C   ö    õé           ö                         [POSSESSEE]+[NOM]
SFX C   ö    õtökül       ö                         [POSS_PL_2]+[ESS]
SFX C   ö    õtökön       ö                         [POSS_PL_2]+[SUE]
SFX C   ö    õtökéül      ö                         [POSS_PL_2]+[POSSESSEE]+[ESS]
SFX C   ö    õtökéért     ö                         [POSS_PL_2]+[POSSESSEE]+[CAUS/FIN]
SFX C   ö    õtökévé      ö                         [POSS_PL_2]+[POSSESSEE]+[TRANS]
SFX C   ö    õtökével     ö                         [POSS_PL_2]+[POSSESSEE]+[INSTR]
SFX C   ö    õtökétõl     ö                         [POSS_PL_2]+[POSSESSEE]+[ABL]
SFX C   ö    õtökét       ö                         [POSS_PL_2]+[POSSESSEE]+[ACC]
SFX C   ö    õtökérõl     ö                         [POSS_PL_2]+[POSSESSEE]+[DEL]
SFX C   ö    õtökért      ö                         [POSS_PL_2]+[CAUS/FIN]
SFX C   ö    õtökére      ö                         [POSS_PL_2]+[POSSESSEE]+[SBL]
SFX C   ö    õtökénél     ö                         [POSS_PL_2]+[POSSESSEE]+[ADE]
SFX C   ö    õtökének     ö                         [POSS_PL_2]+[POSSESSEE]+[DAT]
SFX C   ö    õtökén       ö                         [POSS_PL_2]+[POSSESSEE]+[SUE]
SFX C   ö    õtökéiül     ö                         [POSS_PL_2]+[POSSESSEE]+[PLUR]+[ESS]
SFX C   ö    õtökéiért    ö                         [POSS_PL_2]+[POSSESSEE]+[PLUR]+[CAUS/FIN]
SFX C   ö    õtökéivé     ö                         [POSS_PL_2]+[POSSESSEE]+[PLUR]+[TRANS]
SFX C   ö    õtökéivel    ö                         [POSS_PL_2]+[POSSESSEE]+[PLUR]+[INSTR]
SFX C   ö    õtökéitõl    ö                         [POSS_PL_2]+[POSSESSEE]+[PLUR]+[ABL]
SFX C   ö    õtökéit      ö                         [POSS_PL_2]+[POSSESSEE]+[PLUR]+[ACC]
SFX C   ö    õtökéirõl    ö                         [POSS_PL_2]+[POSSESSEE]+[PLUR]+[DEL]
SFX C   ö    õtökéire     ö                         [POSS_PL_2]+[POSSESSEE]+[PLUR]+[SBL]
SFX C   ö    õtökéinél    ö                         [POSS_PL_2]+[POSSESSEE]+[PLUR]+[ADE]
SFX C   ö    õtökéinek    ö                         [POSS_PL_2]+[POSSESSEE]+[PLUR]+[DAT]
SFX C   ö    õtökéin      ö                         [POSS_PL_2]+[POSSESSEE]+[PLUR]+[SUE]
SFX C   ö    õtökéiig     ö                         [POSS_PL_2]+[POSSESSEE]+[PLUR]+[TERM]
SFX C   ö    õtökéihöz    ö                         [POSS_PL_2]+[POSSESSEE]+[PLUR]+[ALL]
SFX C   ö    õtökéig      ö                         [POSS_PL_2]+[POSSESSEE]+[TERM]
SFX C   ö    õtökéibõl    ö                         [POSS_PL_2]+[POSSESSEE]+[PLUR]+[ELA]
SFX C   ö    õtökéiben    ö                         [POSS_PL_2]+[POSSESSEE]+[PLUR]+[INE]
SFX C   ö    õtökéibe     ö                         [POSS_PL_2]+[POSSESSEE]+[PLUR]+[ILL]
SFX C   ö    õtökéi       ö                         [POSS_PL_2]+[POSSESSEE]+[PLUR]+[NOM]
SFX C   ö    õtökéhöz     ö                         [POSS_PL_2]+[POSSESSEE]+[ALL]
SFX C   ö    õtökébõl     ö                         [POSS_PL_2]+[POSSESSEE]+[ELA]
SFX C   ö    õtökében     ö                         [POSS_PL_2]+[POSSESSEE]+[INE]
SFX C   ö    õtökébe      ö                         [POSS_PL_2]+[POSSESSEE]+[ILL]
SFX C   ö    õtöké        ö                         [POSS_PL_2]+[POSSESSEE]+[NOM]
SFX C   ö    õtöktõl      ö                         [POSS_PL_2]+[ABL]
SFX C   ö    õtökrõl      ö                         [POSS_PL_2]+[DEL]
SFX C   ö    õtökre       ö                         [POSS_PL_2]+[SBL]
SFX C   ö    õtöknél      ö                         [POSS_PL_2]+[ADE]
SFX C   ö    õtöknek      ö                         [POSS_PL_2]+[DAT]
SFX C   ö    õtökként     ö                         [POSS_PL_2]+[FORM]
SFX C   ö    õtökké       ö                         [POSS_PL_2]+[TRANS]
SFX C   ö    õtökkor      ö                         [POSS_PL_2]+[TEMP]
SFX C   ö    õtökkel      ö                         [POSS_PL_2]+[INSTR]
SFX C   ö    õtökig       ö                         [POSS_PL_2]+[TERM]
SFX C   ö    õtökhöz      ö                         [POSS_PL_2]+[ALL]
SFX C   ö    õtöket       ö                         [POSS_PL_2]+[ACC]
SFX C   ö    õtökbõl      ö                         [POSS_PL_2]+[ELA]
SFX C   ö    õtökben      ö                         [POSS_PL_2]+[INE]
SFX C   ö    õtökbe       ö                         [POSS_PL_2]+[ILL]
SFX C   ö    õtök         ö                         [POSS_PL_2]+[NOM]
SFX C   ö    õtök         ö                         [POSS_PL_2]+[ACC]
SFX C   ö    õstül        ö                         [stUl_COMITATIVE_adv]
SFX C   ö    õnkül        ö                         [POSS_PL_1]+[ESS]
SFX C   ö    õnkön        ö                         [POSS_PL_1]+[SUE]
SFX C   ö    õnkéül       ö                         [POSS_PL_1]+[POSSESSEE]+[ESS]
SFX C   ö    õnkéért      ö                         [POSS_PL_1]+[POSSESSEE]+[CAUS/FIN]
SFX C   ö    õnkévé       ö                         [POSS_PL_1]+[POSSESSEE]+[TRANS]
SFX C   ö    õnkével      ö                         [POSS_PL_1]+[POSSESSEE]+[INSTR]
SFX C   ö    õnkétõl      ö                         [POSS_PL_1]+[POSSESSEE]+[ABL]
SFX C   ö    õnkét        ö                         [POSS_PL_1]+[POSSESSEE]+[ACC]
SFX C   ö    õnkérõl      ö                         [POSS_PL_1]+[POSSESSEE]+[DEL]
SFX C   ö    õnkért       ö                         [POSS_PL_1]+[CAUS/FIN]
SFX C   ö    õnkére       ö                         [POSS_PL_1]+[POSSESSEE]+[SBL]
SFX C   ö    õnkénél      ö                         [POSS_PL_1]+[POSSESSEE]+[ADE]
SFX C   ö    õnkénti      ö                         [nként_PERIOD_adv] VG×
SFX C   ö    õnként       ö                         [nként_PERIOD_adv]
SFX C   ö    õnkének      ö                         [POSS_PL_1]+[POSSESSEE]+[DAT]
SFX C   ö    õnkén        ö                         [POSS_PL_1]+[POSSESSEE]+[SUE]
SFX C   ö    õnkéiül      ö                         [POSS_PL_1]+[POSSESSEE]+[PLUR]+[ESS]
SFX C   ö    õnkéiért     ö                         [POSS_PL_1]+[POSSESSEE]+[PLUR]+[CAUS/FIN]
SFX C   ö    õnkéivé      ö                         [POSS_PL_1]+[POSSESSEE]+[PLUR]+[TRANS]
SFX C   ö    õnkéivel     ö                         [POSS_PL_1]+[POSSESSEE]+[PLUR]+[INSTR]
SFX C   ö    õnkéitõl     ö                         [POSS_PL_1]+[POSSESSEE]+[PLUR]+[ABL]
SFX C   ö    õnkéit       ö                         [POSS_PL_1]+[POSSESSEE]+[PLUR]+[ACC]
SFX C   ö    õnkéirõl     ö                         [POSS_PL_1]+[POSSESSEE]+[PLUR]+[DEL]
SFX C   ö    õnkéire      ö                         [POSS_PL_1]+[POSSESSEE]+[PLUR]+[SBL]
SFX C   ö    õnkéinél     ö                         [POSS_PL_1]+[POSSESSEE]+[PLUR]+[ADE]
SFX C   ö    õnkéinek     ö                         [POSS_PL_1]+[POSSESSEE]+[PLUR]+[DAT]
SFX C   ö    õnkéin       ö                         [POSS_PL_1]+[POSSESSEE]+[PLUR]+[SUE]
SFX C   ö    õnkéiig      ö                         [POSS_PL_1]+[POSSESSEE]+[PLUR]+[TERM]
SFX C   ö    õnkéihöz     ö                         [POSS_PL_1]+[POSSESSEE]+[PLUR]+[ALL]
SFX C   ö    õnkéig       ö                         [POSS_PL_1]+[POSSESSEE]+[TERM]
SFX C   ö    õnkéibõl     ö                         [POSS_PL_1]+[POSSESSEE]+[PLUR]+[ELA]
SFX C   ö    õnkéiben     ö                         [POSS_PL_1]+[POSSESSEE]+[PLUR]+[INE]
SFX C   ö    õnkéibe      ö                         [POSS_PL_1]+[POSSESSEE]+[PLUR]+[ILL]
SFX C   ö    õnkéi        ö                         [POSS_PL_1]+[POSSESSEE]+[PLUR]+[NOM]
SFX C   ö    õnkéhöz      ö                         [POSS_PL_1]+[POSSESSEE]+[ALL]
SFX C   ö    õnkébõl      ö                         [POSS_PL_1]+[POSSESSEE]+[ELA]
SFX C   ö    õnkében      ö                         [POSS_PL_1]+[POSSESSEE]+[INE]
SFX C   ö    õnkébe       ö                         [POSS_PL_1]+[POSSESSEE]+[ILL]
SFX C   ö    õnké         ö                         [POSS_PL_1]+[POSSESSEE]+[NOM]
SFX C   ö    õnktõl       ö                         [POSS_PL_1]+[ABL]
SFX C   ö    õnkrõl       ö                         [POSS_PL_1]+[DEL]
SFX C   ö    õnkre        ö                         [POSS_PL_1]+[SBL]
SFX C   ö    õnknél       ö                         [POSS_PL_1]+[ADE]
SFX C   ö    õnknek       ö                         [POSS_PL_1]+[DAT]
SFX C   ö    õnkként      ö                         [POSS_PL_1]+[FORM]
SFX C   ö    õnkké        ö                         [POSS_PL_1]+[TRANS]
SFX C   ö    õnkkor       ö                         [POSS_PL_1]+[TEMP]
SFX C   ö    õnkkel       ö                         [POSS_PL_1]+[INSTR]
SFX C   ö    õnkig        ö                         [POSS_PL_1]+[TERM]
SFX C   ö    õnkhöz       ö                         [POSS_PL_1]+[ALL]
SFX C   ö    õnket        ö                         [POSS_PL_1]+[ACC]
SFX C   ö    õnkbõl       ö                         [POSS_PL_1]+[ELA]
SFX C   ö    õnkben       ö                         [POSS_PL_1]+[INE]
SFX C   ö    õnkbe        ö                         [POSS_PL_1]+[ILL]
SFX C   ö    õnk          ö                         [POSS_PL_1]+[NOM]
SFX C   ö    õnk          ö                         [POSS_PL_1]+[ACC]
SFX C   ö    õmül         ö                         [POSS_SG_1]+[ESS]
SFX C   ö    õmön         ö                         [POSS_SG_1]+[SUE]
SFX C   ö    õméül        ö                         [POSS_SG_1]+[POSSESSEE]+[ESS]
SFX C   ö    õméért       ö                         [POSS_SG_1]+[POSSESSEE]+[CAUS/FIN]
SFX C   ö    õmévé        ö                         [POSS_SG_1]+[POSSESSEE]+[TRANS]
SFX C   ö    õmével       ö                         [POSS_SG_1]+[POSSESSEE]+[INSTR]
SFX C   ö    õmétõl       ö                         [POSS_SG_1]+[POSSESSEE]+[ABL]
SFX C   ö    õmét         ö                         [POSS_SG_1]+[POSSESSEE]+[ACC]
SFX C   ö    õmérõl       ö                         [POSS_SG_1]+[POSSESSEE]+[DEL]
SFX C   ö    õmért        ö                         [POSS_SG_1]+[CAUS/FIN]
SFX C   ö    õmére        ö                         [POSS_SG_1]+[POSSESSEE]+[SBL]
SFX C   ö    õménél       ö                         [POSS_SG_1]+[POSSESSEE]+[ADE]
SFX C   ö    õmének       ö                         [POSS_SG_1]+[POSSESSEE]+[DAT]
SFX C   ö    õmén         ö                         [POSS_SG_1]+[POSSESSEE]+[SUE]
SFX C   ö    õmékül       ö                         [POSS_SG_1]+[ék_FAMILIAR_noun]+[ESS]
SFX C   ö    õmékön       ö                         [POSS_SG_1]+[ék_FAMILIAR_noun]+[SUE]
SFX C   ö    õmékéül      ö                         [POSS_SG_1]+[ék_FAMILIAR_noun]+[POSSESSEE]+[ESS]
SFX C   ö    õmékéért     ö                         [POSS_SG_1]+[ék_FAMILIAR_noun]+[POSSESSEE]+[CAUS/FIN]
SFX C   ö    õmékévé      ö                         [POSS_SG_1]+[ék_FAMILIAR_noun]+[POSSESSEE]+[TRANS]
SFX C   ö    õmékével     ö                         [POSS_SG_1]+[ék_FAMILIAR_noun]+[POSSESSEE]+[INSTR]
SFX C   ö    õmékétõl     ö                         [POSS_SG_1]+[ék_FAMILIAR_noun]+[POSSESSEE]+[ABL]
SFX C   ö    õmékét       ö                         [POSS_SG_1]+[ék_FAMILIAR_noun]+[POSSESSEE]+[ACC]
SFX C   ö    õmékérõl     ö                         [POSS_SG_1]+[ék_FAMILIAR_noun]+[POSSESSEE]+[DEL]
SFX C   ö    õmékért      ö                         [POSS_SG_1]+[ék_FAMILIAR_noun]+[CAUS/FIN]
SFX C   ö    õmékére      ö                         [POSS_SG_1]+[ék_FAMILIAR_noun]+[POSSESSEE]+[SBL]
SFX C   ö    õmékénél     ö                         [POSS_SG_1]+[ék_FAMILIAR_noun]+[POSSESSEE]+[ADE]
SFX C   ö    õmékének     ö                         [POSS_SG_1]+[ék_FAMILIAR_noun]+[POSSESSEE]+[DAT]
SFX C   ö    õmékén       ö                         [POSS_SG_1]+[ék_FAMILIAR_noun]+[POSSESSEE]+[SUE]
SFX C   ö    õmékéiül     ö                         [POSS_SG_1]+[ék_FAMILIAR_noun]+[POSSESSEE]+[PLUR]+[ESS]
SFX C   ö    õmékéiért    ö                         [POSS_SG_1]+[ék_FAMILIAR_noun]+[POSSESSEE]+[PLUR]+[CAUS/FIN]
SFX C   ö    õmékéivé     ö                         [POSS_SG_1]+[ék_FAMILIAR_noun]+[POSSESSEE]+[PLUR]+[TRANS]
SFX C   ö    õmékéivel    ö                         [POSS_SG_1]+[ék_FAMILIAR_noun]+[POSSESSEE]+[PLUR]+[INSTR]
SFX C   ö    õmékéitõl    ö                         [POSS_SG_1]+[ék_FAMILIAR_noun]+[POSSESSEE]+[PLUR]+[ABL]
SFX C   ö    õmékéit      ö                         [POSS_SG_1]+[ék_FAMILIAR_noun]+[POSSESSEE]+[PLUR]+[ACC]
SFX C   ö    õmékéirõl    ö                         [POSS_SG_1]+[ék_FAMILIAR_noun]+[POSSESSEE]+[PLUR]+[DEL]
SFX C   ö    õmékéire     ö                         [POSS_SG_1]+[ék_FAMILIAR_noun]+[POSSESSEE]+[PLUR]+[SBL]
SFX C   ö    õmékéinél    ö                         [POSS_SG_1]+[ék_FAMILIAR_noun]+[POSSESSEE]+[PLUR]+[ADE]
SFX C   ö    õmékéinek    ö                         [POSS_SG_1]+[ék_FAMILIAR_noun]+[POSSESSEE]+[PLUR]+[DAT]
SFX C   ö    õmékéin      ö                         [POSS_SG_1]+[ék_FAMILIAR_noun]+[POSSESSEE]+[PLUR]+[SUE]
SFX C   ö    õmékéiig     ö                         [POSS_SG_1]+[ék_FAMILIAR_noun]+[POSSESSEE]+[PLUR]+[TERM]
SFX C   ö    õmékéihöz    ö                         [POSS_SG_1]+[ék_FAMILIAR_noun]+[POSSESSEE]+[PLUR]+[ALL]
SFX C   ö    õmékéig      ö                         [POSS_SG_1]+[ék_FAMILIAR_noun]+[POSSESSEE]+[TERM]
SFX C   ö    õmékéibõl    ö                         [POSS_SG_1]+[ék_FAMILIAR_noun]+[POSSESSEE]+[PLUR]+[ELA]
SFX C   ö    õmékéiben    ö                         [POSS_SG_1]+[ék_FAMILIAR_noun]+[POSSESSEE]+[PLUR]+[INE]
SFX C   ö    õmékéibe     ö                         [POSS_SG_1]+[ék_FAMILIAR_noun]+[POSSESSEE]+[PLUR]+[ILL]
SFX C   ö    õmékéi       ö                         [POSS_SG_1]+[ék_FAMILIAR_noun]+[POSSESSEE]+[PLUR]+[NOM]
SFX C   ö    õmékéhöz     ö                         [POSS_SG_1]+[ék_FAMILIAR_noun]+[POSSESSEE]+[ALL]
SFX C   ö    õmékébõl     ö                         [POSS_SG_1]+[ék_FAMILIAR_noun]+[POSSESSEE]+[ELA]
SFX C   ö    õmékében     ö                         [POSS_SG_1]+[ék_FAMILIAR_noun]+[POSSESSEE]+[INE]
SFX C   ö    õmékébe      ö                         [POSS_SG_1]+[ék_FAMILIAR_noun]+[POSSESSEE]+[ILL]
SFX C   ö    õméké        ö                         [POSS_SG_1]+[ék_FAMILIAR_noun]+[POSSESSEE]+[NOM]
SFX C   ö    õméktõl      ö                         [POSS_SG_1]+[ék_FAMILIAR_noun]+[ABL]
SFX C   ö    õmékrõl      ö                         [POSS_SG_1]+[ék_FAMILIAR_noun]+[DEL]
SFX C   ö    õmékre       ö                         [POSS_SG_1]+[ék_FAMILIAR_noun]+[SBL]
SFX C   ö    õméknél      ö                         [POSS_SG_1]+[ék_FAMILIAR_noun]+[ADE]
SFX C   ö    õméknek      ö                         [POSS_SG_1]+[ék_FAMILIAR_noun]+[DAT]
SFX C   ö    õmékké       ö                         [POSS_SG_1]+[ék_FAMILIAR_noun]+[TRANS]
SFX C   ö    õmékkel      ö                         [POSS_SG_1]+[ék_FAMILIAR_noun]+[INSTR]
SFX C   ö    õmékig       ö                         [POSS_SG_1]+[ék_FAMILIAR_noun]+[TERM]
SFX C   ö    õmékhöz      ö                         [POSS_SG_1]+[ék_FAMILIAR_noun]+[ALL]
SFX C   ö    õméket       ö                         [POSS_SG_1]+[ék_FAMILIAR_noun]+[ACC]
SFX C   ö    õmékbõl      ö                         [POSS_SG_1]+[ék_FAMILIAR_noun]+[ELA]
SFX C   ö    õmékben      ö                         [POSS_SG_1]+[ék_FAMILIAR_noun]+[INE]
SFX C   ö    õmékbe       ö                         [POSS_SG_1]+[ék_FAMILIAR_noun]+[ILL]
SFX C   ö    õmék         ö                         [POSS_SG_1]+[ék_FAMILIAR_noun]+[NOM]
SFX C   ö    õméiül       ö                         [POSS_SG_1]+[POSSESSEE]+[PLUR]+[ESS]
SFX C   ö    õméiért      ö                         [POSS_SG_1]+[POSSESSEE]+[PLUR]+[CAUS/FIN]
SFX C   ö    õméivé       ö                         [POSS_SG_1]+[POSSESSEE]+[PLUR]+[TRANS]
SFX C   ö    õméivel      ö                         [POSS_SG_1]+[POSSESSEE]+[PLUR]+[INSTR]
SFX C   ö    õméitõl      ö                         [POSS_SG_1]+[POSSESSEE]+[PLUR]+[ABL]
SFX C   ö    õméit        ö                         [POSS_SG_1]+[POSSESSEE]+[PLUR]+[ACC]
SFX C   ö    õméirõl      ö                         [POSS_SG_1]+[POSSESSEE]+[PLUR]+[DEL]
SFX C   ö    õméire       ö                         [POSS_SG_1]+[POSSESSEE]+[PLUR]+[SBL]
SFX C   ö    õméinél      ö                         [POSS_SG_1]+[POSSESSEE]+[PLUR]+[ADE]
SFX C   ö    õméinek      ö                         [POSS_SG_1]+[POSSESSEE]+[PLUR]+[DAT]
SFX C   ö    õméin        ö                         [POSS_SG_1]+[POSSESSEE]+[PLUR]+[SUE]
SFX C   ö    õméiig       ö                         [POSS_SG_1]+[POSSESSEE]+[PLUR]+[TERM]
SFX C   ö    õméihöz      ö                         [POSS_SG_1]+[POSSESSEE]+[PLUR]+[ALL]
SFX C   ö    õméig        ö                         [POSS_SG_1]+[POSSESSEE]+[TERM]
SFX C   ö    õméibõl      ö                         [POSS_SG_1]+[POSSESSEE]+[PLUR]+[ELA]
SFX C   ö    õméiben      ö                         [POSS_SG_1]+[POSSESSEE]+[PLUR]+[INE]
SFX C   ö    õméibe       ö                         [POSS_SG_1]+[POSSESSEE]+[PLUR]+[ILL]
SFX C   ö    õméi         ö                         [POSS_SG_1]+[POSSESSEE]+[PLUR]+[NOM]
SFX C   ö    õméhöz       ö                         [POSS_SG_1]+[POSSESSEE]+[ALL]
SFX C   ö    õmébõl       ö                         [POSS_SG_1]+[POSSESSEE]+[ELA]
SFX C   ö    õmében       ö                         [POSS_SG_1]+[POSSESSEE]+[INE]
SFX C   ö    õmébe        ö                         [POSS_SG_1]+[POSSESSEE]+[ILL]
SFX C   ö    õmé          ö                         [POSS_SG_1]+[POSSESSEE]+[NOM]
SFX C   ö    õmtõl        ö                         [POSS_SG_1]+[ABL]
SFX C   ö    õmrõl        ö                         [POSS_SG_1]+[DEL]
SFX C   ö    õmre         ö                         [POSS_SG_1]+[SBL]
SFX C   ö    õmnél        ö                         [POSS_SG_1]+[ADE]
SFX C   ö    õmnek        ö                         [POSS_SG_1]+[DAT]
SFX C   ö    õmmé         ö                         [POSS_SG_1]+[TRANS]
SFX C   ö    õmmel        ö                         [POSS_SG_1]+[INSTR]
SFX C   ö    õmként       ö                         [POSS_SG_1]+[FORM]
SFX C   ö    õmkor        ö                         [POSS_SG_1]+[TEMP]
SFX C   ö    õmig         ö                         [POSS_SG_1]+[TERM]
SFX C   ö    õmhöz        ö                         [POSS_SG_1]+[ALL]
SFX C   ö    õmet         ö                         [POSS_SG_1]+[ACC]
SFX C   ö    õmbõl        ö                         [POSS_SG_1]+[ELA]
SFX C   ö    õmben        ö                         [POSS_SG_1]+[INE]
SFX C   ö    õmbe         ö                         [POSS_SG_1]+[ILL]
SFX C   ö    õm           ö                         [POSS_SG_1]+[NOM]
SFX C   ö    õm           ö                         [POSS_SG_1]+[ACC]
SFX C   ö    õkül         ö                         [PLUR]+[ESS]
SFX C   ö    õkön         ö                         [PLUR]+[SUE]
SFX C   ö    õkéül        ö                         [PLUR]+[POSSESSEE]+[ESS]
SFX C   ö    õkéért       ö                         [PLUR]+[POSSESSEE]+[CAUS/FIN]
SFX C   ö    õkévé        ö                         [PLUR]+[POSSESSEE]+[TRANS]
SFX C   ö    õkével       ö                         [PLUR]+[POSSESSEE]+[INSTR]
SFX C   ö    õkétõl       ö                         [PLUR]+[POSSESSEE]+[ABL]
SFX C   ö    õkét         ö                         [PLUR]+[POSSESSEE]+[ACC]
SFX C   ö    õkérõl       ö                         [PLUR]+[POSSESSEE]+[DEL]
SFX C   ö    õkért        ö                         [PLUR]+[CAUS/FIN]
SFX C   ö    õkére        ö                         [PLUR]+[POSSESSEE]+[SBL]
SFX C   ö    õkénél       ö                         [PLUR]+[POSSESSEE]+[ADE]
SFX C   ö    õkének       ö                         [PLUR]+[POSSESSEE]+[DAT]
SFX C   ö    õkén         ö                         [PLUR]+[POSSESSEE]+[SUE]
SFX C   ö    õkéiül       ö                         [PLUR]+[POSSESSEE]+[PLUR]+[ESS]
SFX C   ö    õkéiért      ö                         [PLUR]+[POSSESSEE]+[PLUR]+[CAUS/FIN]
SFX C   ö    õkéivé       ö                         [PLUR]+[POSSESSEE]+[PLUR]+[TRANS]
SFX C   ö    õkéivel      ö                         [PLUR]+[POSSESSEE]+[PLUR]+[INSTR]
SFX C   ö    õkéitõl      ö                         [PLUR]+[POSSESSEE]+[PLUR]+[ABL]
SFX C   ö    õkéit        ö                         [PLUR]+[POSSESSEE]+[PLUR]+[ACC]
SFX C   ö    õkéirõl      ö                         [PLUR]+[POSSESSEE]+[PLUR]+[DEL]
SFX C   ö    õkéire       ö                         [PLUR]+[POSSESSEE]+[PLUR]+[SBL]
SFX C   ö    õkéinél      ö                         [PLUR]+[POSSESSEE]+[PLUR]+[ADE]
SFX C   ö    õkéinek      ö                         [PLUR]+[POSSESSEE]+[PLUR]+[DAT]
SFX C   ö    õkéin        ö                         [PLUR]+[POSSESSEE]+[PLUR]+[SUE]
SFX C   ö    õkéiig       ö                         [PLUR]+[POSSESSEE]+[PLUR]+[TERM]
SFX C   ö    õkéihöz      ö                         [PLUR]+[POSSESSEE]+[PLUR]+[ALL]
SFX C   ö    õkéig        ö                         [PLUR]+[POSSESSEE]+[TERM]
SFX C   ö    õkéibõl      ö                         [PLUR]+[POSSESSEE]+[PLUR]+[ELA]
SFX C   ö    õkéiben      ö                         [PLUR]+[POSSESSEE]+[PLUR]+[INE]
SFX C   ö    õkéibe       ö                         [PLUR]+[POSSESSEE]+[PLUR]+[ILL]
SFX C   ö    õkéi         ö                         [PLUR]+[POSSESSEE]+[PLUR]+[NOM]
SFX C   ö    õkéhöz       ö                         [PLUR]+[POSSESSEE]+[ALL]
SFX C   ö    õkébõl       ö                         [PLUR]+[POSSESSEE]+[ELA]
SFX C   ö    õkében       ö                         [PLUR]+[POSSESSEE]+[INE]
SFX C   ö    õkébe        ö                         [PLUR]+[POSSESSEE]+[ILL]
SFX C   ö    õké          ö                         [PLUR]+[POSSESSEE]+[NOM]
SFX C   ö    õktõl        ö                         [PLUR]+[ABL]
SFX C   ö    õkrõl        ö                         [PLUR]+[DEL]
SFX C   ö    õkre         ö                         [PLUR]+[SBL]
SFX C   ö    õknél        ö                         [PLUR]+[ADE]
SFX C   ö    õknek        ö                         [PLUR]+[DAT]
SFX C   ö    õkként       ö                         [PLUR]+[FORM]
SFX C   ö    õkké         ö                         [PLUR]+[TRANS]
SFX C   ö    õkkor        ö                         [PLUR]+[TEMP]
SFX C   ö    õkkel        ö                         [PLUR]+[INSTR]
SFX C   ö    õkig         ö                         [PLUR]+[TERM]
SFX C   ö    õkhöz        ö                         [PLUR]+[ALL]
SFX C   ö    õket         ö                         [PLUR]+[ACC]
SFX C   ö    õkbõl        ö                         [PLUR]+[ELA]
SFX C   ö    õkben        ö                         [PLUR]+[INE]
SFX C   ö    õkbe         ö                         [PLUR]+[ILL]
SFX C   ö    õk           ö                         [PLUR]+[NOM]
SFX C   ö    õiül         ö                         [PLUR]+[POSS_SG_3]+[ESS]
SFX C   ö    õiéül        ö                         [PLUR]+[POSS_SG_3]+[POSSESSEE]+[ESS]
SFX C   ö    õiéért       ö                         [PLUR]+[POSS_SG_3]+[POSSESSEE]+[CAUS/FIN]
SFX C   ö    õiévé        ö                         [PLUR]+[POSS_SG_3]+[POSSESSEE]+[TRANS]
SFX C   ö    õiével       ö                         [PLUR]+[POSS_SG_3]+[POSSESSEE]+[INSTR]
SFX C   ö    õiétõl       ö                         [PLUR]+[POSS_SG_3]+[POSSESSEE]+[ABL]
SFX C   ö    õiét         ö                         [PLUR]+[POSS_SG_3]+[POSSESSEE]+[ACC]
SFX C   ö    õiérõl       ö                         [PLUR]+[POSS_SG_3]+[POSSESSEE]+[DEL]
SFX C   ö    õiért        ö                         [PLUR]+[POSS_SG_3]+[CAUS/FIN]
SFX C   ö    õiére        ö                         [PLUR]+[POSS_SG_3]+[POSSESSEE]+[SBL]
SFX C   ö    õiénél       ö                         [PLUR]+[POSS_SG_3]+[POSSESSEE]+[ADE]
SFX C   ö    õiének       ö                         [PLUR]+[POSS_SG_3]+[POSSESSEE]+[DAT]
SFX C   ö    õién         ö                         [PLUR]+[POSS_SG_3]+[POSSESSEE]+[SUE]
SFX C   ö    õiéiül       ö                         [PLUR]+[POSS_SG_3]+[POSSESSEE]+[PLUR]+[ESS]
SFX C   ö    õiéiért      ö                         [PLUR]+[POSS_SG_3]+[POSSESSEE]+[PLUR]+[CAUS/FIN]
SFX C   ö    õiéivé       ö                         [PLUR]+[POSS_SG_3]+[POSSESSEE]+[PLUR]+[TRANS]
SFX C   ö    õiéivel      ö                         [PLUR]+[POSS_SG_3]+[POSSESSEE]+[PLUR]+[INSTR]
SFX C   ö    õiéitõl      ö                         [PLUR]+[POSS_SG_3]+[POSSESSEE]+[PLUR]+[ABL]
SFX C   ö    õiéit        ö                         [PLUR]+[POSS_SG_3]+[POSSESSEE]+[PLUR]+[ACC]
SFX C   ö    õiéirõl      ö                         [PLUR]+[POSS_SG_3]+[POSSESSEE]+[PLUR]+[DEL]
SFX C   ö    õiéire       ö                         [PLUR]+[POSS_SG_3]+[POSSESSEE]+[PLUR]+[SBL]
SFX C   ö    õiéinél      ö                         [PLUR]+[POSS_SG_3]+[POSSESSEE]+[PLUR]+[ADE]
SFX C   ö    õiéinek      ö                         [PLUR]+[POSS_SG_3]+[POSSESSEE]+[PLUR]+[DAT]
SFX C   ö    õiéin        ö                         [PLUR]+[POSS_SG_3]+[POSSESSEE]+[PLUR]+[SUE]
SFX C   ö    õiéiig       ö                         [PLUR]+[POSS_SG_3]+[POSSESSEE]+[PLUR]+[TERM]
SFX C   ö    õiéihez      ö                         [PLUR]+[POSS_SG_3]+[POSSESSEE]+[PLUR]+[ALL]
SFX C   ö    õiéig        ö                         [PLUR]+[POSS_SG_3]+[POSSESSEE]+[TERM]
SFX C   ö    õiéibõl      ö                         [PLUR]+[POSS_SG_3]+[POSSESSEE]+[PLUR]+[ELA]
SFX C   ö    õiéiben      ö                         [PLUR]+[POSS_SG_3]+[POSSESSEE]+[PLUR]+[INE]
SFX C   ö    õiéibe       ö                         [PLUR]+[POSS_SG_3]+[POSSESSEE]+[PLUR]+[ILL]
SFX C   ö    õiéi         ö                         [PLUR]+[POSS_SG_3]+[POSSESSEE]+[PLUR]+[NOM]
SFX C   ö    õiéhez       ö                         [PLUR]+[POSS_SG_3]+[POSSESSEE]+[ALL]
SFX C   ö    õiébõl       ö                         [PLUR]+[POSS_SG_3]+[POSSESSEE]+[ELA]
SFX C   ö    õiében       ö                         [PLUR]+[POSS_SG_3]+[POSSESSEE]+[INE]
SFX C   ö    õiébe        ö                         [PLUR]+[POSS_SG_3]+[POSSESSEE]+[ILL]
SFX C   ö    õié          ö                         [PLUR]+[POSS_SG_3]+[POSSESSEE]+[NOM]
SFX C   ö    õivé         ö                         [PLUR]+[POSS_SG_3]+[TRANS]
SFX C   ö    õivel        ö                         [PLUR]+[POSS_SG_3]+[INSTR]
SFX C   ö    õitõl        ö                         [PLUR]+[POSS_SG_3]+[ABL]
SFX C   ö    õitekül      ö                         [PLUR]+[POSS_PL_2]+[ESS]
SFX C   ö    õitekéül     ö                         [PLUR]+[POSS_PL_2]+[POSSESSEE]+[ESS]
SFX C   ö    õitekéért    ö                         [PLUR]+[POSS_PL_2]+[POSSESSEE]+[CAUS/FIN]
SFX C   ö    õitekévé     ö                         [PLUR]+[POSS_PL_2]+[POSSESSEE]+[TRANS]
SFX C   ö    õitekével    ö                         [PLUR]+[POSS_PL_2]+[POSSESSEE]+[INSTR]
SFX C   ö    õitekétõl    ö                         [PLUR]+[POSS_PL_2]+[POSSESSEE]+[ABL]
SFX C   ö    õitekét      ö                         [PLUR]+[POSS_PL_2]+[POSSESSEE]+[ACC]
SFX C   ö    õitekérõl    ö                         [PLUR]+[POSS_PL_2]+[POSSESSEE]+[DEL]
SFX C   ö    õitekért     ö                         [PLUR]+[POSS_PL_2]+[CAUS/FIN]
SFX C   ö    õitekére     ö                         [PLUR]+[POSS_PL_2]+[POSSESSEE]+[SBL]
SFX C   ö    õitekénél    ö                         [PLUR]+[POSS_PL_2]+[POSSESSEE]+[ADE]
SFX C   ö    õitekének    ö                         [PLUR]+[POSS_PL_2]+[POSSESSEE]+[DAT]
SFX C   ö    õitekén      ö                         [PLUR]+[POSS_PL_2]+[POSSESSEE]+[SUE]
SFX C   ö    õitekéiül    ö                         [PLUR]+[POSS_PL_2]+[POSSESSEE]+[PLUR]+[ESS]
SFX C   ö    õitekéiért   ö                         [PLUR]+[POSS_PL_2]+[POSSESSEE]+[PLUR]+[CAUS/FIN]
SFX C   ö    õitekéivé    ö                         [PLUR]+[POSS_PL_2]+[POSSESSEE]+[PLUR]+[TRANS]
SFX C   ö    õitekéivel   ö                         [PLUR]+[POSS_PL_2]+[POSSESSEE]+[PLUR]+[INSTR]
SFX C   ö    õitekéitõl   ö                         [PLUR]+[POSS_PL_2]+[POSSESSEE]+[PLUR]+[ABL]
SFX C   ö    õitekéit     ö                         [PLUR]+[POSS_PL_2]+[POSSESSEE]+[PLUR]+[ACC]
SFX C   ö    õitekéirõl   ö                         [PLUR]+[POSS_PL_2]+[POSSESSEE]+[PLUR]+[DEL]
SFX C   ö    õitekéire    ö                         [PLUR]+[POSS_PL_2]+[POSSESSEE]+[PLUR]+[SBL]
SFX C   ö    õitekéinél   ö                         [PLUR]+[POSS_PL_2]+[POSSESSEE]+[PLUR]+[ADE]
SFX C   ö    õitekéinek   ö                         [PLUR]+[POSS_PL_2]+[POSSESSEE]+[PLUR]+[DAT]
SFX C   ö    õitekéin     ö                         [PLUR]+[POSS_PL_2]+[POSSESSEE]+[PLUR]+[SUE]
SFX C   ö    õitekéiig    ö                         [PLUR]+[POSS_PL_2]+[POSSESSEE]+[PLUR]+[TERM]
SFX C   ö    õitekéihez   ö                         [PLUR]+[POSS_PL_2]+[POSSESSEE]+[PLUR]+[ALL]
SFX C   ö    õitekéig     ö                         [PLUR]+[POSS_PL_2]+[POSSESSEE]+[TERM]
SFX C   ö    õitekéibõl   ö                         [PLUR]+[POSS_PL_2]+[POSSESSEE]+[PLUR]+[ELA]
SFX C   ö    õitekéiben   ö                         [PLUR]+[POSS_PL_2]+[POSSESSEE]+[PLUR]+[INE]
SFX C   ö    õitekéibe    ö                         [PLUR]+[POSS_PL_2]+[POSSESSEE]+[PLUR]+[ILL]
SFX C   ö    õitekéi      ö                         [PLUR]+[POSS_PL_2]+[POSSESSEE]+[PLUR]+[NOM]
SFX C   ö    õitekéhez    ö                         [PLUR]+[POSS_PL_2]+[POSSESSEE]+[ALL]
SFX C   ö    õitekébõl    ö                         [PLUR]+[POSS_PL_2]+[POSSESSEE]+[ELA]
SFX C   ö    õitekében    ö                         [PLUR]+[POSS_PL_2]+[POSSESSEE]+[INE]
SFX C   ö    õitekébe     ö                         [PLUR]+[POSS_PL_2]+[POSSESSEE]+[ILL]
SFX C   ö    õiteké       ö                         [PLUR]+[POSS_PL_2]+[POSSESSEE]+[NOM]
SFX C   ö    õitektõl     ö                         [PLUR]+[POSS_PL_2]+[ABL]
SFX C   ö    õitekrõl     ö                         [PLUR]+[POSS_PL_2]+[DEL]
SFX C   ö    õitekre      ö                         [PLUR]+[POSS_PL_2]+[SBL]
SFX C   ö    õiteknél     ö                         [PLUR]+[POSS_PL_2]+[ADE]
SFX C   ö    õiteknek     ö                         [PLUR]+[POSS_PL_2]+[DAT]
SFX C   ö    õitekként    ö                         [PLUR]+[POSS_PL_2]+[FORM]
SFX C   ö    õitekké      ö                         [PLUR]+[POSS_PL_2]+[TRANS]
SFX C   ö    õitekkor     ö                         [PLUR]+[POSS_PL_2]+[TEMP]
SFX C   ö    õitekkel     ö                         [PLUR]+[POSS_PL_2]+[INSTR]
SFX C   ö    õitekig      ö                         [PLUR]+[POSS_PL_2]+[TERM]
SFX C   ö    õitekhez     ö                         [PLUR]+[POSS_PL_2]+[ALL]
SFX C   ö    õiteket      ö                         [PLUR]+[POSS_PL_2]+[ACC]
SFX C   ö    õiteken      ö                         [PLUR]+[POSS_PL_2]+[SUE]
SFX C   ö    õitekbõl     ö                         [PLUR]+[POSS_PL_2]+[ELA]
SFX C   ö    õitekben     ö                         [PLUR]+[POSS_PL_2]+[INE]
SFX C   ö    õitekbe      ö                         [PLUR]+[POSS_PL_2]+[ILL]
SFX C   ö    õitek        ö                         [PLUR]+[POSS_PL_2]+[NOM]
SFX C   ö    õit          ö                         [PLUR]+[POSS_SG_3]+[ACC]
SFX C   ö    õirõl        ö                         [PLUR]+[POSS_SG_3]+[DEL]
SFX C   ö    õire         ö                         [PLUR]+[POSS_SG_3]+[SBL]
SFX C   ö    õinél        ö                         [PLUR]+[POSS_SG_3]+[ADE]
SFX C   ö    õinkül       ö                         [PLUR]+[POSS_PL_1]+[ESS]
SFX C   ö    õinkéül      ö                         [PLUR]+[POSS_PL_1]+[POSSESSEE]+[ESS]
SFX C   ö    õinkéért     ö                         [PLUR]+[POSS_PL_1]+[POSSESSEE]+[CAUS/FIN]
SFX C   ö    õinkévé      ö                         [PLUR]+[POSS_PL_1]+[POSSESSEE]+[TRANS]
SFX C   ö    õinkével     ö                         [PLUR]+[POSS_PL_1]+[POSSESSEE]+[INSTR]
SFX C   ö    õinkétõl     ö                         [PLUR]+[POSS_PL_1]+[POSSESSEE]+[ABL]
SFX C   ö    õinkét       ö                         [PLUR]+[POSS_PL_1]+[POSSESSEE]+[ACC]
SFX C   ö    õinkérõl     ö                         [PLUR]+[POSS_PL_1]+[POSSESSEE]+[DEL]
SFX C   ö    õinkért      ö                         [PLUR]+[POSS_PL_1]+[CAUS/FIN]
SFX C   ö    õinkére      ö                         [PLUR]+[POSS_PL_1]+[POSSESSEE]+[SBL]
SFX C   ö    õinkénél     ö                         [PLUR]+[POSS_PL_1]+[POSSESSEE]+[ADE]
SFX C   ö    õinkének     ö                         [PLUR]+[POSS_PL_1]+[POSSESSEE]+[DAT]
SFX C   ö    õinkén       ö                         [PLUR]+[POSS_PL_1]+[POSSESSEE]+[SUE]
SFX C   ö    õinkéiül     ö                         [PLUR]+[POSS_PL_1]+[POSSESSEE]+[PLUR]+[ESS]
SFX C   ö    õinkéiért    ö                         [PLUR]+[POSS_PL_1]+[POSSESSEE]+[PLUR]+[CAUS/FIN]
SFX C   ö    õinkéivé     ö                         [PLUR]+[POSS_PL_1]+[POSSESSEE]+[PLUR]+[TRANS]
SFX C   ö    õinkéivel    ö                         [PLUR]+[POSS_PL_1]+[POSSESSEE]+[PLUR]+[INSTR]
SFX C   ö    õinkéitõl    ö                         [PLUR]+[POSS_PL_1]+[POSSESSEE]+[PLUR]+[ABL]
SFX C   ö    õinkéit      ö                         [PLUR]+[POSS_PL_1]+[POSSESSEE]+[PLUR]+[ACC]
SFX C   ö    õinkéirõl    ö                         [PLUR]+[POSS_PL_1]+[POSSESSEE]+[PLUR]+[DEL]
SFX C   ö    õinkéire     ö                         [PLUR]+[POSS_PL_1]+[POSSESSEE]+[PLUR]+[SBL]
SFX C   ö    õinkéinél    ö                         [PLUR]+[POSS_PL_1]+[POSSESSEE]+[PLUR]+[ADE]
SFX C   ö    õinkéinek    ö                         [PLUR]+[POSS_PL_1]+[POSSESSEE]+[PLUR]+[DAT]
SFX C   ö    õinkéin      ö                         [PLUR]+[POSS_PL_1]+[POSSESSEE]+[PLUR]+[SUE]
SFX C   ö    õinkéiig     ö                         [PLUR]+[POSS_PL_1]+[POSSESSEE]+[PLUR]+[TERM]
SFX C   ö    õinkéihez    ö                         [PLUR]+[POSS_PL_1]+[POSSESSEE]+[PLUR]+[ALL]
SFX C   ö    õinkéig      ö                         [PLUR]+[POSS_PL_1]+[POSSESSEE]+[TERM]
SFX C   ö    õinkéibõl    ö                         [PLUR]+[POSS_PL_1]+[POSSESSEE]+[PLUR]+[ELA]
SFX C   ö    õinkéiben    ö                         [PLUR]+[POSS_PL_1]+[POSSESSEE]+[PLUR]+[INE]
SFX C   ö    õinkéibe     ö                         [PLUR]+[POSS_PL_1]+[POSSESSEE]+[PLUR]+[ILL]
SFX C   ö    õinkéi       ö                         [PLUR]+[POSS_PL_1]+[POSSESSEE]+[PLUR]+[NOM]
SFX C   ö    õinkéhez     ö                         [PLUR]+[POSS_PL_1]+[POSSESSEE]+[ALL]
SFX C   ö    õinkébõl     ö                         [PLUR]+[POSS_PL_1]+[POSSESSEE]+[ELA]
SFX C   ö    õinkében     ö                         [PLUR]+[POSS_PL_1]+[POSSESSEE]+[INE]
SFX C   ö    õinkébe      ö                         [PLUR]+[POSS_PL_1]+[POSSESSEE]+[ILL]
SFX C   ö    õinké        ö                         [PLUR]+[POSS_PL_1]+[POSSESSEE]+[NOM]
SFX C   ö    õinktõl      ö                         [PLUR]+[POSS_PL_1]+[ABL]
SFX C   ö    õinkrõl      ö                         [PLUR]+[POSS_PL_1]+[DEL]
SFX C   ö    õinkre       ö                         [PLUR]+[POSS_PL_1]+[SBL]
SFX C   ö    õinknél      ö                         [PLUR]+[POSS_PL_1]+[ADE]
SFX C   ö    õinknek      ö                         [PLUR]+[POSS_PL_1]+[DAT]
SFX C   ö    õinkként     ö                         [PLUR]+[POSS_PL_1]+[FORM]
SFX C   ö    õinkké       ö                         [PLUR]+[POSS_PL_1]+[TRANS]
SFX C   ö    õinkkor      ö                         [PLUR]+[POSS_PL_1]+[TEMP]
SFX C   ö    õinkkel      ö                         [PLUR]+[POSS_PL_1]+[INSTR]
SFX C   ö    õinkig       ö                         [PLUR]+[POSS_PL_1]+[TERM]
SFX C   ö    õinkhez      ö                         [PLUR]+[POSS_PL_1]+[ALL]
SFX C   ö    õinket       ö                         [PLUR]+[POSS_PL_1]+[ACC]
SFX C   ö    õinken       ö                         [PLUR]+[POSS_PL_1]+[SUE]
SFX C   ö    õinkbõl      ö                         [PLUR]+[POSS_PL_1]+[ELA]
SFX C   ö    õinkben      ö                         [PLUR]+[POSS_PL_1]+[INE]
SFX C   ö    õinkbe       ö                         [PLUR]+[POSS_PL_1]+[ILL]
SFX C   ö    õink         ö                         [PLUR]+[POSS_PL_1]+[NOM]
SFX C   ö    õinek        ö                         [PLUR]+[POSS_SG_3]+[DAT]
SFX C   ö    õin          ö                         [PLUR]+[POSS_SG_3]+[SUE]
SFX C   ö    õimül        ö                         [PLUR]+[POSS_SG_1]+[ESS]
SFX C   ö    õiméül       ö                         [PLUR]+[POSS_SG_1]+[POSSESSEE]+[ESS]
SFX C   ö    õiméért      ö                         [PLUR]+[POSS_SG_1]+[POSSESSEE]+[CAUS/FIN]
SFX C   ö    õimévé       ö                         [PLUR]+[POSS_SG_1]+[POSSESSEE]+[TRANS]
SFX C   ö    õimével      ö                         [PLUR]+[POSS_SG_1]+[POSSESSEE]+[INSTR]
SFX C   ö    õimétõl      ö                         [PLUR]+[POSS_SG_1]+[POSSESSEE]+[ABL]
SFX C   ö    õimét        ö                         [PLUR]+[POSS_SG_1]+[POSSESSEE]+[ACC]
SFX C   ö    õimérõl      ö                         [PLUR]+[POSS_SG_1]+[POSSESSEE]+[DEL]
SFX C   ö    õimért       ö                         [PLUR]+[POSS_SG_1]+[CAUS/FIN]
SFX C   ö    õimére       ö                         [PLUR]+[POSS_SG_1]+[POSSESSEE]+[SBL]
SFX C   ö    õiménél      ö                         [PLUR]+[POSS_SG_1]+[POSSESSEE]+[ADE]
SFX C   ö    õimének      ö                         [PLUR]+[POSS_SG_1]+[POSSESSEE]+[DAT]
SFX C   ö    õimén        ö                         [PLUR]+[POSS_SG_1]+[POSSESSEE]+[SUE]
SFX C   ö    õiméiül      ö                         [PLUR]+[POSS_SG_1]+[POSSESSEE]+[PLUR]+[ESS]
SFX C   ö    õiméiért     ö                         [PLUR]+[POSS_SG_1]+[POSSESSEE]+[PLUR]+[CAUS/FIN]
SFX C   ö    õiméivé      ö                         [PLUR]+[POSS_SG_1]+[POSSESSEE]+[PLUR]+[TRANS]
SFX C   ö    õiméivel     ö                         [PLUR]+[POSS_SG_1]+[POSSESSEE]+[PLUR]+[INSTR]
SFX C   ö    õiméitõl     ö                         [PLUR]+[POSS_SG_1]+[POSSESSEE]+[PLUR]+[ABL]
SFX C   ö    õiméit       ö                         [PLUR]+[POSS_SG_1]+[POSSESSEE]+[PLUR]+[ACC]
SFX C   ö    õiméirõl     ö                         [PLUR]+[POSS_SG_1]+[POSSESSEE]+[PLUR]+[DEL]
SFX C   ö    õiméire      ö                         [PLUR]+[POSS_SG_1]+[POSSESSEE]+[PLUR]+[SBL]
SFX C   ö    õiméinél     ö                         [PLUR]+[POSS_SG_1]+[POSSESSEE]+[PLUR]+[ADE]
SFX C   ö    õiméinek     ö                         [PLUR]+[POSS_SG_1]+[POSSESSEE]+[PLUR]+[DAT]
SFX C   ö    õiméin       ö                         [PLUR]+[POSS_SG_1]+[POSSESSEE]+[PLUR]+[SUE]
SFX C   ö    õiméiig      ö                         [PLUR]+[POSS_SG_1]+[POSSESSEE]+[PLUR]+[TERM]
SFX C   ö    õiméihez     ö                         [PLUR]+[POSS_SG_1]+[POSSESSEE]+[PLUR]+[ALL]
SFX C   ö    õiméig       ö                         [PLUR]+[POSS_SG_1]+[POSSESSEE]+[TERM]
SFX C   ö    õiméibõl     ö                         [PLUR]+[POSS_SG_1]+[POSSESSEE]+[PLUR]+[ELA]
SFX C   ö    õiméiben     ö                         [PLUR]+[POSS_SG_1]+[POSSESSEE]+[PLUR]+[INE]
SFX C   ö    õiméibe      ö                         [PLUR]+[POSS_SG_1]+[POSSESSEE]+[PLUR]+[ILL]
SFX C   ö    õiméi        ö                         [PLUR]+[POSS_SG_1]+[POSSESSEE]+[PLUR]+[NOM]
SFX C   ö    õiméhez      ö                         [PLUR]+[POSS_SG_1]+[POSSESSEE]+[ALL]
SFX C   ö    õimébõl      ö                         [PLUR]+[POSS_SG_1]+[POSSESSEE]+[ELA]
SFX C   ö    õimében      ö                         [PLUR]+[POSS_SG_1]+[POSSESSEE]+[INE]
SFX C   ö    õimébe       ö                         [PLUR]+[POSS_SG_1]+[POSSESSEE]+[ILL]
SFX C   ö    õimé         ö                         [PLUR]+[POSS_SG_1]+[POSSESSEE]+[NOM]
SFX C   ö    õimtõl       ö                         [PLUR]+[POSS_SG_1]+[ABL]
SFX C   ö    õimrõl       ö                         [PLUR]+[POSS_SG_1]+[DEL]
SFX C   ö    õimre        ö                         [PLUR]+[POSS_SG_1]+[SBL]
SFX C   ö    õimnél       ö                         [PLUR]+[POSS_SG_1]+[ADE]
SFX C   ö    õimnek       ö                         [PLUR]+[POSS_SG_1]+[DAT]
SFX C   ö    õimmé        ö                         [PLUR]+[POSS_SG_1]+[TRANS]
SFX C   ö    õimmel       ö                         [PLUR]+[POSS_SG_1]+[INSTR]
SFX C   ö    õimként      ö                         [PLUR]+[POSS_SG_1]+[FORM]
SFX C   ö    õimkor       ö                         [PLUR]+[POSS_SG_1]+[TEMP]
SFX C   ö    õimig        ö                         [PLUR]+[POSS_SG_1]+[TERM]
SFX C   ö    õimhez       ö                         [PLUR]+[POSS_SG_1]+[ALL]
SFX C   ö    õimet        ö                         [PLUR]+[POSS_SG_1]+[ACC]
SFX C   ö    õimen        ö                         [PLUR]+[POSS_SG_1]+[SUE]
SFX C   ö    õimbõl       ö                         [PLUR]+[POSS_SG_1]+[ELA]
SFX C   ö    õimben       ö                         [PLUR]+[POSS_SG_1]+[INE]
SFX C   ö    õimbe        ö                         [PLUR]+[POSS_SG_1]+[ILL]
SFX C   ö    õim          ö                         [PLUR]+[POSS_SG_1]+[NOM]
SFX C   ö    õikül        ö                         [PLUR]+[POSS_PL_3]+[ESS]
SFX C   ö    õikéül       ö                         [PLUR]+[POSS_PL_3]+[POSSESSEE]+[ESS]
SFX C   ö    õikéért      ö                         [PLUR]+[POSS_PL_3]+[POSSESSEE]+[CAUS/FIN]
SFX C   ö    õikévé       ö                         [PLUR]+[POSS_PL_3]+[POSSESSEE]+[TRANS]
SFX C   ö    õikével      ö                         [PLUR]+[POSS_PL_3]+[POSSESSEE]+[INSTR]
SFX C   ö    õikétõl      ö                         [PLUR]+[POSS_PL_3]+[POSSESSEE]+[ABL]
SFX C   ö    õikét        ö                         [PLUR]+[POSS_PL_3]+[POSSESSEE]+[ACC]
SFX C   ö    õikérõl      ö                         [PLUR]+[POSS_PL_3]+[POSSESSEE]+[DEL]
SFX C   ö    õikért       ö                         [PLUR]+[POSS_PL_3]+[CAUS/FIN]
SFX C   ö    õikére       ö                         [PLUR]+[POSS_PL_3]+[POSSESSEE]+[SBL]
SFX C   ö    õikénél      ö                         [PLUR]+[POSS_PL_3]+[POSSESSEE]+[ADE]
SFX C   ö    õiként       ö                         [PLUR]+[POSS_SG_3]+[FORM]
SFX C   ö    õikének      ö                         [PLUR]+[POSS_PL_3]+[POSSESSEE]+[DAT]
SFX C   ö    õikén        ö                         [PLUR]+[POSS_PL_3]+[POSSESSEE]+[SUE]
SFX C   ö    õikéiül      ö                         [PLUR]+[POSS_PL_3]+[POSSESSEE]+[PLUR]+[ESS]
SFX C   ö    õikéiért     ö                         [PLUR]+[POSS_PL_3]+[POSSESSEE]+[PLUR]+[CAUS/FIN]
SFX C   ö    õikéivé      ö                         [PLUR]+[POSS_PL_3]+[POSSESSEE]+[PLUR]+[TRANS]
SFX C   ö    õikéivel     ö                         [PLUR]+[POSS_PL_3]+[POSSESSEE]+[PLUR]+[INSTR]
SFX C   ö    õikéitõl     ö                         [PLUR]+[POSS_PL_3]+[POSSESSEE]+[PLUR]+[ABL]
SFX C   ö    õikéit       ö                         [PLUR]+[POSS_PL_3]+[POSSESSEE]+[PLUR]+[ACC]
SFX C   ö    õikéirõl     ö                         [PLUR]+[POSS_PL_3]+[POSSESSEE]+[PLUR]+[DEL]
SFX C   ö    õikéire      ö                         [PLUR]+[POSS_PL_3]+[POSSESSEE]+[PLUR]+[SBL]
SFX C   ö    õikéinél     ö                         [PLUR]+[POSS_PL_3]+[POSSESSEE]+[PLUR]+[ADE]
SFX C   ö    õikéinek     ö                         [PLUR]+[POSS_PL_3]+[POSSESSEE]+[PLUR]+[DAT]
SFX C   ö    õikéin       ö                         [PLUR]+[POSS_PL_3]+[POSSESSEE]+[PLUR]+[SUE]
SFX C   ö    õikéiig      ö                         [PLUR]+[POSS_PL_3]+[POSSESSEE]+[PLUR]+[TERM]
SFX C   ö    õikéihez     ö                         [PLUR]+[POSS_PL_3]+[POSSESSEE]+[PLUR]+[ALL]
SFX C   ö    õikéig       ö                         [PLUR]+[POSS_PL_3]+[POSSESSEE]+[TERM]
SFX C   ö    õikéibõl     ö                         [PLUR]+[POSS_PL_3]+[POSSESSEE]+[PLUR]+[ELA]
SFX C   ö    õikéiben     ö                         [PLUR]+[POSS_PL_3]+[POSSESSEE]+[PLUR]+[INE]
SFX C   ö    õikéibe      ö                         [PLUR]+[POSS_PL_3]+[POSSESSEE]+[PLUR]+[ILL]
SFX C   ö    õikéi        ö                         [PLUR]+[POSS_PL_3]+[POSSESSEE]+[PLUR]+[NOM]
SFX C   ö    õikéhez      ö                         [PLUR]+[POSS_PL_3]+[POSSESSEE]+[ALL]
SFX C   ö    õikébõl      ö                         [PLUR]+[POSS_PL_3]+[POSSESSEE]+[ELA]
SFX C   ö    õikében      ö                         [PLUR]+[POSS_PL_3]+[POSSESSEE]+[INE]
SFX C   ö    õikébe       ö                         [PLUR]+[POSS_PL_3]+[POSSESSEE]+[ILL]
SFX C   ö    õiké         ö                         [PLUR]+[POSS_PL_3]+[POSSESSEE]+[NOM]
SFX C   ö    õiktõl       ö                         [PLUR]+[POSS_PL_3]+[ABL]
SFX C   ö    õikrõl       ö                         [PLUR]+[POSS_PL_3]+[DEL]
SFX C   ö    õikre        ö                         [PLUR]+[POSS_PL_3]+[SBL]
SFX C   ö    õikor        ö                         [PLUR]+[POSS_SG_3]+[TEMP]
SFX C   ö    õiknél       ö                         [PLUR]+[POSS_PL_3]+[ADE]
SFX C   ö    õiknek       ö                         [PLUR]+[POSS_PL_3]+[DAT]
SFX C   ö    õikként      ö                         [PLUR]+[POSS_PL_3]+[FORM]
SFX C   ö    õikké        ö                         [PLUR]+[POSS_PL_3]+[TRANS]
SFX C   ö    õikkor       ö                         [PLUR]+[POSS_PL_3]+[TEMP]
SFX C   ö    õikkel       ö                         [PLUR]+[POSS_PL_3]+[INSTR]
SFX C   ö    õikig        ö                         [PLUR]+[POSS_PL_3]+[TERM]
SFX C   ö    õikhez       ö                         [PLUR]+[POSS_PL_3]+[ALL]
SFX C   ö    õiket        ö                         [PLUR]+[POSS_PL_3]+[ACC]
SFX C   ö    õiken        ö                         [PLUR]+[POSS_PL_3]+[SUE]
SFX C   ö    õikbõl       ö                         [PLUR]+[POSS_PL_3]+[ELA]
SFX C   ö    õikben       ö                         [PLUR]+[POSS_PL_3]+[INE]
SFX C   ö    õikbe        ö                         [PLUR]+[POSS_PL_3]+[ILL]
SFX C   ö    õik          ö                         [PLUR]+[POSS_PL_3]+[NOM]
SFX C   ö    õiig         ö                         [PLUR]+[POSS_SG_3]+[TERM]
SFX C   ö    õihez        ö                         [PLUR]+[POSS_SG_3]+[ALL]
SFX C   ö    õidül        ö                         [PLUR]+[POSS_SG_2]+[ESS]
SFX C   ö    õidéül       ö                         [PLUR]+[POSS_SG_2]+[POSSESSEE]+[ESS]
SFX C   ö    õidéért      ö                         [PLUR]+[POSS_SG_2]+[POSSESSEE]+[CAUS/FIN]
SFX C   ö    õidévé       ö                         [PLUR]+[POSS_SG_2]+[POSSESSEE]+[TRANS]
SFX C   ö    õidével      ö                         [PLUR]+[POSS_SG_2]+[POSSESSEE]+[INSTR]
SFX C   ö    õidétõl      ö                         [PLUR]+[POSS_SG_2]+[POSSESSEE]+[ABL]
SFX C   ö    õidét        ö                         [PLUR]+[POSS_SG_2]+[POSSESSEE]+[ACC]
SFX C   ö    õidérõl      ö                         [PLUR]+[POSS_SG_2]+[POSSESSEE]+[DEL]
SFX C   ö    õidért       ö                         [PLUR]+[POSS_SG_2]+[CAUS/FIN]
SFX C   ö    õidére       ö                         [PLUR]+[POSS_SG_2]+[POSSESSEE]+[SBL]
SFX C   ö    õidénél      ö                         [PLUR]+[POSS_SG_2]+[POSSESSEE]+[ADE]
SFX C   ö    õidének      ö                         [PLUR]+[POSS_SG_2]+[POSSESSEE]+[DAT]
SFX C   ö    õidén        ö                         [PLUR]+[POSS_SG_2]+[POSSESSEE]+[SUE]
SFX C   ö    õidéiül      ö                         [PLUR]+[POSS_SG_2]+[POSSESSEE]+[PLUR]+[ESS]
SFX C   ö    õidéiért     ö                         [PLUR]+[POSS_SG_2]+[POSSESSEE]+[PLUR]+[CAUS/FIN]
SFX C   ö    õidéivé      ö                         [PLUR]+[POSS_SG_2]+[POSSESSEE]+[PLUR]+[TRANS]
SFX C   ö    õidéivel     ö                         [PLUR]+[POSS_SG_2]+[POSSESSEE]+[PLUR]+[INSTR]
SFX C   ö    õidéitõl     ö                         [PLUR]+[POSS_SG_2]+[POSSESSEE]+[PLUR]+[ABL]
SFX C   ö    õidéit       ö                         [PLUR]+[POSS_SG_2]+[POSSESSEE]+[PLUR]+[ACC]
SFX C   ö    õidéirõl     ö                         [PLUR]+[POSS_SG_2]+[POSSESSEE]+[PLUR]+[DEL]
SFX C   ö    õidéire      ö                         [PLUR]+[POSS_SG_2]+[POSSESSEE]+[PLUR]+[SBL]
SFX C   ö    õidéinél     ö                         [PLUR]+[POSS_SG_2]+[POSSESSEE]+[PLUR]+[ADE]
SFX C   ö    õidéinek     ö                         [PLUR]+[POSS_SG_2]+[POSSESSEE]+[PLUR]+[DAT]
SFX C   ö    õidéin       ö                         [PLUR]+[POSS_SG_2]+[POSSESSEE]+[PLUR]+[SUE]
SFX C   ö    õidéiig      ö                         [PLUR]+[POSS_SG_2]+[POSSESSEE]+[PLUR]+[TERM]
SFX C   ö    õidéihez     ö                         [PLUR]+[POSS_SG_2]+[POSSESSEE]+[PLUR]+[ALL]
SFX C   ö    õidéig       ö                         [PLUR]+[POSS_SG_2]+[POSSESSEE]+[TERM]
SFX C   ö    õidéibõl     ö                         [PLUR]+[POSS_SG_2]+[POSSESSEE]+[PLUR]+[ELA]
SFX C   ö    õidéiben     ö                         [PLUR]+[POSS_SG_2]+[POSSESSEE]+[PLUR]+[INE]
SFX C   ö    õidéibe      ö                         [PLUR]+[POSS_SG_2]+[POSSESSEE]+[PLUR]+[ILL]
SFX C   ö    õidéi        ö                         [PLUR]+[POSS_SG_2]+[POSSESSEE]+[PLUR]+[NOM]
SFX C   ö    õidéhez      ö                         [PLUR]+[POSS_SG_2]+[POSSESSEE]+[ALL]
SFX C   ö    õidébõl      ö                         [PLUR]+[POSS_SG_2]+[POSSESSEE]+[ELA]
SFX C   ö    õidében      ö                         [PLUR]+[POSS_SG_2]+[POSSESSEE]+[INE]
SFX C   ö    õidébe       ö                         [PLUR]+[POSS_SG_2]+[POSSESSEE]+[ILL]
SFX C   ö    õidé         ö                         [PLUR]+[POSS_SG_2]+[POSSESSEE]+[NOM]
SFX C   ö    õidtõl       ö                         [PLUR]+[POSS_SG_2]+[ABL]
SFX C   ö    õidrõl       ö                         [PLUR]+[POSS_SG_2]+[DEL]
SFX C   ö    õidre        ö                         [PLUR]+[POSS_SG_2]+[SBL]
SFX C   ö    õidnél       ö                         [PLUR]+[POSS_SG_2]+[ADE]
SFX C   ö    õidnek       ö                         [PLUR]+[POSS_SG_2]+[DAT]
SFX C   ö    õidként      ö                         [PLUR]+[POSS_SG_2]+[FORM]
SFX C   ö    õidkor       ö                         [PLUR]+[POSS_SG_2]+[TEMP]
SFX C   ö    õidig        ö                         [PLUR]+[POSS_SG_2]+[TERM]
SFX C   ö    õidhez       ö                         [PLUR]+[POSS_SG_2]+[ALL]
SFX C   ö    õidet        ö                         [PLUR]+[POSS_SG_2]+[ACC]
SFX C   ö    õiden        ö                         [PLUR]+[POSS_SG_2]+[SUE]
SFX C   ö    õiddé        ö                         [PLUR]+[POSS_SG_2]+[TRANS]
SFX C   ö    õiddel       ö                         [PLUR]+[POSS_SG_2]+[INSTR]
SFX C   ö    õidbõl       ö                         [PLUR]+[POSS_SG_2]+[ELA]
SFX C   ö    õidben       ö                         [PLUR]+[POSS_SG_2]+[INE]
SFX C   ö    õidbe        ö                         [PLUR]+[POSS_SG_2]+[ILL]
SFX C   ö    õid          ö                         [PLUR]+[POSS_SG_2]+[NOM]
SFX C   ö    õibõl        ö                         [PLUR]+[POSS_SG_3]+[ELA]
SFX C   ö    õiben        ö                         [PLUR]+[POSS_SG_3]+[INE]
SFX C   ö    õibe         ö                         [PLUR]+[POSS_SG_3]+[ILL]
SFX C   ö    õi           ö                         [PLUR]+[POSS_SG_3]+[NOM]
SFX C   ö    õdül         ö                         [POSS_SG_2]+[ESS]
SFX C   ö    õdön         ö                         [POSS_SG_2]+[SUE]
SFX C   ö    õdéül        ö                         [POSS_SG_2]+[POSSESSEE]+[ESS]
SFX C   ö    õdéért       ö                         [POSS_SG_2]+[POSSESSEE]+[CAUS/FIN]
SFX C   ö    õdévé        ö                         [POSS_SG_2]+[POSSESSEE]+[TRANS]
SFX C   ö    õdével       ö                         [POSS_SG_2]+[POSSESSEE]+[INSTR]
SFX C   ö    õdétõl       ö                         [POSS_SG_2]+[POSSESSEE]+[ABL]
SFX C   ö    õdét         ö                         [POSS_SG_2]+[POSSESSEE]+[ACC]
SFX C   ö    õdérõl       ö                         [POSS_SG_2]+[POSSESSEE]+[DEL]
SFX C   ö    õdért        ö                         [POSS_SG_2]+[CAUS/FIN]
SFX C   ö    õdére        ö                         [POSS_SG_2]+[POSSESSEE]+[SBL]
SFX C   ö    õdénél       ö                         [POSS_SG_2]+[POSSESSEE]+[ADE]
SFX C   ö    õdének       ö                         [POSS_SG_2]+[POSSESSEE]+[DAT]
SFX C   ö    õdén         ö                         [POSS_SG_2]+[POSSESSEE]+[SUE]
SFX C   ö    õdékül       ö                         [POSS_SG_2]+[ék_FAMILIAR_noun]+[ESS]
SFX C   ö    õdékön       ö                         [POSS_SG_2]+[ék_FAMILIAR_noun]+[SUE]
SFX C   ö    õdékéül      ö                         [POSS_SG_2]+[ék_FAMILIAR_noun]+[POSSESSEE]+[ESS]
SFX C   ö    õdékéért     ö                         [POSS_SG_2]+[ék_FAMILIAR_noun]+[POSSESSEE]+[CAUS/FIN]
SFX C   ö    õdékévé      ö                         [POSS_SG_2]+[ék_FAMILIAR_noun]+[POSSESSEE]+[TRANS]
SFX C   ö    õdékével     ö                         [POSS_SG_2]+[ék_FAMILIAR_noun]+[POSSESSEE]+[INSTR]
SFX C   ö    õdékétõl     ö                         [POSS_SG_2]+[ék_FAMILIAR_noun]+[POSSESSEE]+[ABL]
SFX C   ö    õdékét       ö                         [POSS_SG_2]+[ék_FAMILIAR_noun]+[POSSESSEE]+[ACC]
SFX C   ö    õdékérõl     ö                         [POSS_SG_2]+[ék_FAMILIAR_noun]+[POSSESSEE]+[DEL]
SFX C   ö    õdékért      ö                         [POSS_SG_2]+[ék_FAMILIAR_noun]+[CAUS/FIN]
SFX C   ö    õdékére      ö                         [POSS_SG_2]+[ék_FAMILIAR_noun]+[POSSESSEE]+[SBL]
SFX C   ö    õdékénél     ö                         [POSS_SG_2]+[ék_FAMILIAR_noun]+[POSSESSEE]+[ADE]
SFX C   ö    õdékének     ö                         [POSS_SG_2]+[ék_FAMILIAR_noun]+[POSSESSEE]+[DAT]
SFX C   ö    õdékén       ö                         [POSS_SG_2]+[ék_FAMILIAR_noun]+[POSSESSEE]+[SUE]
SFX C   ö    õdékéiül     ö                         [POSS_SG_2]+[ék_FAMILIAR_noun]+[POSSESSEE]+[PLUR]+[ESS]
SFX C   ö    õdékéiért    ö                         [POSS_SG_2]+[ék_FAMILIAR_noun]+[POSSESSEE]+[PLUR]+[CAUS/FIN]
SFX C   ö    õdékéivé     ö                         [POSS_SG_2]+[ék_FAMILIAR_noun]+[POSSESSEE]+[PLUR]+[TRANS]
SFX C   ö    õdékéivel    ö                         [POSS_SG_2]+[ék_FAMILIAR_noun]+[POSSESSEE]+[PLUR]+[INSTR]
SFX C   ö    õdékéitõl    ö                         [POSS_SG_2]+[ék_FAMILIAR_noun]+[POSSESSEE]+[PLUR]+[ABL]
SFX C   ö    õdékéit      ö                         [POSS_SG_2]+[ék_FAMILIAR_noun]+[POSSESSEE]+[PLUR]+[ACC]
SFX C   ö    õdékéirõl    ö                         [POSS_SG_2]+[ék_FAMILIAR_noun]+[POSSESSEE]+[PLUR]+[DEL]
SFX C   ö    õdékéire     ö                         [POSS_SG_2]+[ék_FAMILIAR_noun]+[POSSESSEE]+[PLUR]+[SBL]
SFX C   ö    õdékéinél    ö                         [POSS_SG_2]+[ék_FAMILIAR_noun]+[POSSESSEE]+[PLUR]+[ADE]
SFX C   ö    õdékéinek    ö                         [POSS_SG_2]+[ék_FAMILIAR_noun]+[POSSESSEE]+[PLUR]+[DAT]
SFX C   ö    õdékéin      ö                         [POSS_SG_2]+[ék_FAMILIAR_noun]+[POSSESSEE]+[PLUR]+[SUE]
SFX C   ö    õdékéiig     ö                         [POSS_SG_2]+[ék_FAMILIAR_noun]+[POSSESSEE]+[PLUR]+[TERM]
SFX C   ö    õdékéihöz    ö                         [POSS_SG_2]+[ék_FAMILIAR_noun]+[POSSESSEE]+[PLUR]+[ALL]
SFX C   ö    õdékéig      ö                         [POSS_SG_2]+[ék_FAMILIAR_noun]+[POSSESSEE]+[TERM]
SFX C   ö    õdékéibõl    ö                         [POSS_SG_2]+[ék_FAMILIAR_noun]+[POSSESSEE]+[PLUR]+[ELA]
SFX C   ö    õdékéiben    ö                         [POSS_SG_2]+[ék_FAMILIAR_noun]+[POSSESSEE]+[PLUR]+[INE]
SFX C   ö    õdékéibe     ö                         [POSS_SG_2]+[ék_FAMILIAR_noun]+[POSSESSEE]+[PLUR]+[ILL]
SFX C   ö    õdékéi       ö                         [POSS_SG_2]+[ék_FAMILIAR_noun]+[POSSESSEE]+[PLUR]+[NOM]
SFX C   ö    õdékéhöz     ö                         [POSS_SG_2]+[ék_FAMILIAR_noun]+[POSSESSEE]+[ALL]
SFX C   ö    õdékébõl     ö                         [POSS_SG_2]+[ék_FAMILIAR_noun]+[POSSESSEE]+[ELA]
SFX C   ö    õdékében     ö                         [POSS_SG_2]+[ék_FAMILIAR_noun]+[POSSESSEE]+[INE]
SFX C   ö    õdékébe      ö                         [POSS_SG_2]+[ék_FAMILIAR_noun]+[POSSESSEE]+[ILL]
SFX C   ö    õdéké        ö                         [POSS_SG_2]+[ék_FAMILIAR_noun]+[POSSESSEE]+[NOM]
SFX C   ö    õdéktõl      ö                         [POSS_SG_2]+[ék_FAMILIAR_noun]+[ABL]
SFX C   ö    õdékrõl      ö                         [POSS_SG_2]+[ék_FAMILIAR_noun]+[DEL]
SFX C   ö    õdékre       ö                         [POSS_SG_2]+[ék_FAMILIAR_noun]+[SBL]
SFX C   ö    õdéknél      ö                         [POSS_SG_2]+[ék_FAMILIAR_noun]+[ADE]
SFX C   ö    õdéknek      ö                         [POSS_SG_2]+[ék_FAMILIAR_noun]+[DAT]
SFX C   ö    õdékké       ö                         [POSS_SG_2]+[ék_FAMILIAR_noun]+[TRANS]
SFX C   ö    õdékkel      ö                         [POSS_SG_2]+[ék_FAMILIAR_noun]+[INSTR]
SFX C   ö    õdékig       ö                         [POSS_SG_2]+[ék_FAMILIAR_noun]+[TERM]
SFX C   ö    õdékhöz      ö                         [POSS_SG_2]+[ék_FAMILIAR_noun]+[ALL]
SFX C   ö    õdéket       ö                         [POSS_SG_2]+[ék_FAMILIAR_noun]+[ACC]
SFX C   ö    õdékbõl      ö                         [POSS_SG_2]+[ék_FAMILIAR_noun]+[ELA]
SFX C   ö    õdékben      ö                         [POSS_SG_2]+[ék_FAMILIAR_noun]+[INE]
SFX C   ö    õdékbe       ö                         [POSS_SG_2]+[ék_FAMILIAR_noun]+[ILL]
SFX C   ö    õdék         ö                         [POSS_SG_2]+[ék_FAMILIAR_noun]+[NOM]
SFX C   ö    õdéiül       ö                         [POSS_SG_2]+[POSSESSEE]+[PLUR]+[ESS]
SFX C   ö    õdéiért      ö                         [POSS_SG_2]+[POSSESSEE]+[PLUR]+[CAUS/FIN]
SFX C   ö    õdéivé       ö                         [POSS_SG_2]+[POSSESSEE]+[PLUR]+[TRANS]
SFX C   ö    õdéivel      ö                         [POSS_SG_2]+[POSSESSEE]+[PLUR]+[INSTR]
SFX C   ö    õdéitõl      ö                         [POSS_SG_2]+[POSSESSEE]+[PLUR]+[ABL]
SFX C   ö    õdéit        ö                         [POSS_SG_2]+[POSSESSEE]+[PLUR]+[ACC]
SFX C   ö    õdéirõl      ö                         [POSS_SG_2]+[POSSESSEE]+[PLUR]+[DEL]
SFX C   ö    õdéire       ö                         [POSS_SG_2]+[POSSESSEE]+[PLUR]+[SBL]
SFX C   ö    õdéinél      ö                         [POSS_SG_2]+[POSSESSEE]+[PLUR]+[ADE]
SFX C   ö    õdéinek      ö                         [POSS_SG_2]+[POSSESSEE]+[PLUR]+[DAT]
SFX C   ö    õdéin        ö                         [POSS_SG_2]+[POSSESSEE]+[PLUR]+[SUE]
SFX C   ö    õdéiig       ö                         [POSS_SG_2]+[POSSESSEE]+[PLUR]+[TERM]
SFX C   ö    õdéihöz      ö                         [POSS_SG_2]+[POSSESSEE]+[PLUR]+[ALL]
SFX C   ö    õdéig        ö                         [POSS_SG_2]+[POSSESSEE]+[TERM]
SFX C   ö    õdéibõl      ö                         [POSS_SG_2]+[POSSESSEE]+[PLUR]+[ELA]
SFX C   ö    õdéiben      ö                         [POSS_SG_2]+[POSSESSEE]+[PLUR]+[INE]
SFX C   ö    õdéibe       ö                         [POSS_SG_2]+[POSSESSEE]+[PLUR]+[ILL]
SFX C   ö    õdéi         ö                         [POSS_SG_2]+[POSSESSEE]+[PLUR]+[NOM]
SFX C   ö    õdéhöz       ö                         [POSS_SG_2]+[POSSESSEE]+[ALL]
SFX C   ö    õdébõl       ö                         [POSS_SG_2]+[POSSESSEE]+[ELA]
SFX C   ö    õdében       ö                         [POSS_SG_2]+[POSSESSEE]+[INE]
SFX C   ö    õdébe        ö                         [POSS_SG_2]+[POSSESSEE]+[ILL]
SFX C   ö    õdé          ö                         [POSS_SG_2]+[POSSESSEE]+[NOM]
SFX C   ö    õdtõl        ö                         [POSS_SG_2]+[ABL]
SFX C   ö    õdrõl        ö                         [POSS_SG_2]+[DEL]
SFX C   ö    õdre         ö                         [POSS_SG_2]+[SBL]
SFX C   ö    õdnél        ö                         [POSS_SG_2]+[ADE]
SFX C   ö    õdnek        ö                         [POSS_SG_2]+[DAT]
SFX C   ö    õdként       ö                         [POSS_SG_2]+[FORM]
SFX C   ö    õdkor        ö                         [POSS_SG_2]+[TEMP]
SFX C   ö    õdig         ö                         [POSS_SG_2]+[TERM]
SFX C   ö    õdhöz        ö                         [POSS_SG_2]+[ALL]
SFX C   ö    õdet         ö                         [POSS_SG_2]+[ACC]
SFX C   ö    õddé         ö                         [POSS_SG_2]+[TRANS]
SFX C   ö    õddel        ö                         [POSS_SG_2]+[INSTR]
SFX C   ö    õdbõl        ö                         [POSS_SG_2]+[ELA]
SFX C   ö    õdben        ö                         [POSS_SG_2]+[INE]
SFX C   ö    õdbe         ö                         [POSS_SG_2]+[ILL]
SFX C   ö    õd           ö                         [POSS_SG_2]+[NOM]
SFX C   ö    õd           ö                         [POSS_SG_2]+[ACC]
SFX C   0    östül        [^aáeéiíóõöuúüû]          [stUl_COMITATIVE_adv]
SFX C   0    önkénti      [^aáeéiíóõöuúüû]          [nként_PERIOD_adv] VG×
SFX C   0    önként       [^aáeéiíóõöuúüû]          [nként_PERIOD_adv]
SFX C   0    éül          [áéiíoóõuúüûy-]           [POSSESSEE]+[ESS]
SFX C   0    éért         [áéiíoóõuúüûy-]           [POSSESSEE]+[CAUS/FIN]
SFX C   0    évé          [áéiíoóõuúüûy-]           [POSSESSEE]+[TRANS]
SFX C   0    ével         [áéiíoóõuúüûy-]           [POSSESSEE]+[INSTR]
SFX C   0    étõl         [áéiíoóõuúüûy-]           [POSSESSEE]+[ABL]
SFX C   0    ét           [áéiíoóõuúüûy-]           [POSSESSEE]+[ACC]
SFX C   0    érõl         [áéiíoóõuúüûy-]           [POSSESSEE]+[DEL]
SFX C   0    ére          [áéiíoóõuúüûy-]           [POSSESSEE]+[SBL]
SFX C   0    énél         [áéiíoóõuúüûy-]           [POSSESSEE]+[ADE]
SFX C   0    ének         [áéiíoóõuúüûy-]           [POSSESSEE]+[DAT]
SFX C   0    én           [áéiíoóõuúüûy-]           [POSSESSEE]+[SUE]
SFX C   0    ékül         [áéiíoóõuúüûy-]           [ék_FAMILIAR_noun]+[ESS]
SFX C   0    ékön         [áéiíoóõuúüûy-]           [ék_FAMILIAR_noun]+[SUE]
SFX C   0    ékéül        [áéiíoóõuúüûy-]           [ék_FAMILIAR_noun]+[POSSESSEE]+[ESS]
SFX C   0    ékéért       [áéiíoóõuúüûy-]           [ék_FAMILIAR_noun]+[POSSESSEE]+[CAUS/FIN]
SFX C   0    ékévé        [áéiíoóõuúüûy-]           [ék_FAMILIAR_noun]+[POSSESSEE]+[TRANS]
SFX C   0    ékével       [áéiíoóõuúüûy-]           [ék_FAMILIAR_noun]+[POSSESSEE]+[INSTR]
SFX C   0    ékétõl       [áéiíoóõuúüûy-]           [ék_FAMILIAR_noun]+[POSSESSEE]+[ABL]
SFX C   0    ékét         [áéiíoóõuúüûy-]           [ék_FAMILIAR_noun]+[POSSESSEE]+[ACC]
SFX C   0    ékérõl       [áéiíoóõuúüûy-]           [ék_FAMILIAR_noun]+[POSSESSEE]+[DEL]
SFX C   0    ékért        [áéiíoóõuúüûy-]           [ék_FAMILIAR_noun]+[CAUS/FIN]
SFX C   0    ékére        [áéiíoóõuúüûy-]           [ék_FAMILIAR_noun]+[POSSESSEE]+[SBL]
SFX C   0    ékénél       [áéiíoóõuúüûy-]           [ék_FAMILIAR_noun]+[POSSESSEE]+[ADE]
SFX C   0    ékének       [áéiíoóõuúüûy-]           [ék_FAMILIAR_noun]+[POSSESSEE]+[DAT]
SFX C   0    ékén         [áéiíoóõuúüûy-]           [ék_FAMILIAR_noun]+[POSSESSEE]+[SUE]
SFX C   0    ékéiül       [áéiíoóõuúüûy-]           [ék_FAMILIAR_noun]+[POSSESSEE]+[PLUR]+[ESS]
SFX C   0    ékéiért      [áéiíoóõuúüûy-]           [ék_FAMILIAR_noun]+[POSSESSEE]+[PLUR]+[CAUS/FIN]
SFX C   0    ékéivé       [áéiíoóõuúüûy-]           [ék_FAMILIAR_noun]+[POSSESSEE]+[PLUR]+[TRANS]
SFX C   0    ékéivel      [áéiíoóõuúüûy-]           [ék_FAMILIAR_noun]+[POSSESSEE]+[PLUR]+[INSTR]
SFX C   0    ékéitõl      [áéiíoóõuúüûy-]           [ék_FAMILIAR_noun]+[POSSESSEE]+[PLUR]+[ABL]
SFX C   0    ékéit        [áéiíoóõuúüûy-]           [ék_FAMILIAR_noun]+[POSSESSEE]+[PLUR]+[ACC]
SFX C   0    ékéirõl      [áéiíoóõuúüûy-]           [ék_FAMILIAR_noun]+[POSSESSEE]+[PLUR]+[DEL]
SFX C   0    ékéire       [áéiíoóõuúüûy-]           [ék_FAMILIAR_noun]+[POSSESSEE]+[PLUR]+[SBL]
SFX C   0    ékéinél      [áéiíoóõuúüûy-]           [ék_FAMILIAR_noun]+[POSSESSEE]+[PLUR]+[ADE]
SFX C   0    ékéinek      [áéiíoóõuúüûy-]           [ék_FAMILIAR_noun]+[POSSESSEE]+[PLUR]+[DAT]
SFX C   0    ékéin        [áéiíoóõuúüûy-]           [ék_FAMILIAR_noun]+[POSSESSEE]+[PLUR]+[SUE]
SFX C   0    ékéiig       [áéiíoóõuúüûy-]           [ék_FAMILIAR_noun]+[POSSESSEE]+[PLUR]+[TERM]
SFX C   0    ékéihöz      [áéiíoóõuúüûy-]           [ék_FAMILIAR_noun]+[POSSESSEE]+[PLUR]+[ALL]
SFX C   0    ékéig        [áéiíoóõuúüûy-]           [ék_FAMILIAR_noun]+[POSSESSEE]+[TERM]
SFX C   0    ékéibõl      [áéiíoóõuúüûy-]           [ék_FAMILIAR_noun]+[POSSESSEE]+[PLUR]+[ELA]
SFX C   0    ékéiben      [áéiíoóõuúüûy-]           [ék_FAMILIAR_noun]+[POSSESSEE]+[PLUR]+[INE]
SFX C   0    ékéibe       [áéiíoóõuúüûy-]           [ék_FAMILIAR_noun]+[POSSESSEE]+[PLUR]+[ILL]
SFX C   0    ékéi         [áéiíoóõuúüûy-]           [ék_FAMILIAR_noun]+[POSSESSEE]+[PLUR]+[NOM]
SFX C   0    ékéhöz       [áéiíoóõuúüûy-]           [ék_FAMILIAR_noun]+[POSSESSEE]+[ALL]
SFX C   0    ékébõl       [áéiíoóõuúüûy-]           [ék_FAMILIAR_noun]+[POSSESSEE]+[ELA]
SFX C   0    ékében       [áéiíoóõuúüûy-]           [ék_FAMILIAR_noun]+[POSSESSEE]+[INE]
SFX C   0    ékébe        [áéiíoóõuúüûy-]           [ék_FAMILIAR_noun]+[POSSESSEE]+[ILL]
SFX C   0    éké          [áéiíoóõuúüûy-]           [ék_FAMILIAR_noun]+[POSSESSEE]+[NOM]
SFX C   0    éktõl        [áéiíoóõuúüûy-]           [ék_FAMILIAR_noun]+[ABL]
SFX C   0    ékrõl        [áéiíoóõuúüûy-]           [ék_FAMILIAR_noun]+[DEL]
SFX C   0    ékre         [áéiíoóõuúüûy-]           [ék_FAMILIAR_noun]+[SBL]
SFX C   0    éknél        [áéiíoóõuúüûy-]           [ék_FAMILIAR_noun]+[ADE]
SFX C   0    éknek        [áéiíoóõuúüûy-]           [ék_FAMILIAR_noun]+[DAT]
SFX C   0    ékké         [áéiíoóõuúüûy-]           [ék_FAMILIAR_noun]+[TRANS]
SFX C   0    ékkel        [áéiíoóõuúüûy-]           [ék_FAMILIAR_noun]+[INSTR]
SFX C   0    ékig         [áéiíoóõuúüûy-]           [ék_FAMILIAR_noun]+[TERM]
SFX C   0    ékhöz        [áéiíoóõuúüûy-]           [ék_FAMILIAR_noun]+[ALL]
SFX C   0    éket         [áéiíoóõuúüûy-]           [ék_FAMILIAR_noun]+[ACC]
SFX C   0    ékbõl        [áéiíoóõuúüûy-]           [ék_FAMILIAR_noun]+[ELA]
SFX C   0    ékben        [áéiíoóõuúüûy-]           [ék_FAMILIAR_noun]+[INE]
SFX C   0    ékbe         [áéiíoóõuúüûy-]           [ék_FAMILIAR_noun]+[ILL]
SFX C   0    ék           [áéiíoóõuúüûy-]           [ék_FAMILIAR_noun]+[NOM]
SFX C   0    éiül         [áéiíoóõuúüûy-]           [POSSESSEE]+[PLUR]+[ESS]
SFX C   0    éiért        [áéiíoóõuúüûy-]           [POSSESSEE]+[PLUR]+[CAUS/FIN]
SFX C   0    éivé         [áéiíoóõuúüûy-]           [POSSESSEE]+[PLUR]+[TRANS]
SFX C   0    éivel        [áéiíoóõuúüûy-]           [POSSESSEE]+[PLUR]+[INSTR]
SFX C   0    éitõl        [áéiíoóõuúüûy-]           [POSSESSEE]+[PLUR]+[ABL]
SFX C   0    éit          [áéiíoóõuúüûy-]           [POSSESSEE]+[PLUR]+[ACC]
SFX C   0    éirõl        [áéiíoóõuúüûy-]           [POSSESSEE]+[PLUR]+[DEL]
SFX C   0    éire         [áéiíoóõuúüûy-]           [POSSESSEE]+[PLUR]+[SBL]
SFX C   0    éinél        [áéiíoóõuúüûy-]           [POSSESSEE]+[PLUR]+[ADE]
SFX C   0    éinek        [áéiíoóõuúüûy-]           [POSSESSEE]+[PLUR]+[DAT]
SFX C   0    éin          [áéiíoóõuúüûy-]           [POSSESSEE]+[PLUR]+[SUE]
SFX C   0    éiig         [áéiíoóõuúüûy-]           [POSSESSEE]+[PLUR]+[TERM]
SFX C   0    éihez        [áéiíoóõuúüûy-]           [POSSESSEE]+[PLUR]+[ALL]
SFX C   0    éig          [áéiíoóõuúüûy-]           [POSSESSEE]+[TERM]
SFX C   0    éibõl        [áéiíoóõuúüûy-]           [POSSESSEE]+[PLUR]+[ELA]
SFX C   0    éiben        [áéiíoóõuúüûy-]           [POSSESSEE]+[PLUR]+[INE]
SFX C   0    éibe         [áéiíoóõuúüûy-]           [POSSESSEE]+[PLUR]+[ILL]
SFX C   0    éi           [áéiíoóõuúüûy-]           [POSSESSEE]+[PLUR]+[NOM]
SFX C   0    éhez         [áéiíoóõuúüûy-]           [POSSESSEE]+[ALL]
SFX C   0    ébõl         [áéiíoóõuúüûy-]           [POSSESSEE]+[ELA]
SFX C   0    ében         [áéiíoóõuúüûy-]           [POSSESSEE]+[INE]
SFX C   0    ébe          [áéiíoóõuúüûy-]           [POSSESSEE]+[ILL]
SFX C   0    é            [áéiíoóõuúüûy-]           [POSSESSEE]+[NOM]
SFX C   0    tökül        [áéiíoóõuúüûy-]           [POSS_PL_2]+[ESS]
SFX C   0    tökön        [áéiíoóõuúüûy-]           [POSS_PL_2]+[SUE]
SFX C   0    tökéül       [áéiíoóõuúüûy-]           [POSS_PL_2]+[POSSESSEE]+[ESS]
SFX C   0    tökéért      [áéiíoóõuúüûy-]           [POSS_PL_2]+[POSSESSEE]+[CAUS/FIN]
SFX C   0    tökévé       [áéiíoóõuúüûy-]           [POSS_PL_2]+[POSSESSEE]+[TRANS]
SFX C   0    tökével      [áéiíoóõuúüûy-]           [POSS_PL_2]+[POSSESSEE]+[INSTR]
SFX C   0    tökétõl      [áéiíoóõuúüûy-]           [POSS_PL_2]+[POSSESSEE]+[ABL]
SFX C   0    tökét        [áéiíoóõuúüûy-]           [POSS_PL_2]+[POSSESSEE]+[ACC]
SFX C   0    tökérõl      [áéiíoóõuúüûy-]           [POSS_PL_2]+[POSSESSEE]+[DEL]
SFX C   0    tökért       [áéiíoóõuúüûy-]           [POSS_PL_2]+[CAUS/FIN]
SFX C   0    tökére       [áéiíoóõuúüûy-]           [POSS_PL_2]+[POSSESSEE]+[SBL]
SFX C   0    tökénél      [áéiíoóõuúüûy-]           [POSS_PL_2]+[POSSESSEE]+[ADE]
SFX C   0    tökének      [áéiíoóõuúüûy-]           [POSS_PL_2]+[POSSESSEE]+[DAT]
SFX C   0    tökén        [áéiíoóõuúüûy-]           [POSS_PL_2]+[POSSESSEE]+[SUE]
SFX C   0    tökéiül      [áéiíoóõuúüûy-]           [POSS_PL_2]+[POSSESSEE]+[PLUR]+[ESS]
SFX C   0    tökéiért     [áéiíoóõuúüûy-]           [POSS_PL_2]+[POSSESSEE]+[PLUR]+[CAUS/FIN]
SFX C   0    tökéivé      [áéiíoóõuúüûy-]           [POSS_PL_2]+[POSSESSEE]+[PLUR]+[TRANS]
SFX C   0    tökéivel     [áéiíoóõuúüûy-]           [POSS_PL_2]+[POSSESSEE]+[PLUR]+[INSTR]
SFX C   0    tökéitõl     [áéiíoóõuúüûy-]           [POSS_PL_2]+[POSSESSEE]+[PLUR]+[ABL]
SFX C   0    tökéit       [áéiíoóõuúüûy-]           [POSS_PL_2]+[POSSESSEE]+[PLUR]+[ACC]
SFX C   0    tökéirõl     [áéiíoóõuúüûy-]           [POSS_PL_2]+[POSSESSEE]+[PLUR]+[DEL]
SFX C   0    tökéire      [áéiíoóõuúüûy-]           [POSS_PL_2]+[POSSESSEE]+[PLUR]+[SBL]
SFX C   0    tökéinél     [áéiíoóõuúüûy-]           [POSS_PL_2]+[POSSESSEE]+[PLUR]+[ADE]
SFX C   0    tökéinek     [áéiíoóõuúüûy-]           [POSS_PL_2]+[POSSESSEE]+[PLUR]+[DAT]
SFX C   0    tökéin       [áéiíoóõuúüûy-]           [POSS_PL_2]+[POSSESSEE]+[PLUR]+[SUE]
SFX C   0    tökéiig      [áéiíoóõuúüûy-]           [POSS_PL_2]+[POSSESSEE]+[PLUR]+[TERM]
SFX C   0    tökéihöz     [áéiíoóõuúüûy-]           [POSS_PL_2]+[POSSESSEE]+[PLUR]+[ALL]
SFX C   0    tökéig       [áéiíoóõuúüûy-]           [POSS_PL_2]+[POSSESSEE]+[TERM]
SFX C   0    tökéibõl     [áéiíoóõuúüûy-]           [POSS_PL_2]+[POSSESSEE]+[PLUR]+[ELA]
SFX C   0    tökéiben     [áéiíoóõuúüûy-]           [POSS_PL_2]+[POSSESSEE]+[PLUR]+[INE]
SFX C   0    tökéibe      [áéiíoóõuúüûy-]           [POSS_PL_2]+[POSSESSEE]+[PLUR]+[ILL]
SFX C   0    tökéi        [áéiíoóõuúüûy-]           [POSS_PL_2]+[POSSESSEE]+[PLUR]+[NOM]
SFX C   0    tökéhöz      [áéiíoóõuúüûy-]           [POSS_PL_2]+[POSSESSEE]+[ALL]
SFX C   0    tökébõl      [áéiíoóõuúüûy-]           [POSS_PL_2]+[POSSESSEE]+[ELA]
SFX C   0    tökében      [áéiíoóõuúüûy-]           [POSS_PL_2]+[POSSESSEE]+[INE]
SFX C   0    tökébe       [áéiíoóõuúüûy-]           [POSS_PL_2]+[POSSESSEE]+[ILL]
SFX C   0    töké         [áéiíoóõuúüûy-]           [POSS_PL_2]+[POSSESSEE]+[NOM]
SFX C   0    töktõl       [áéiíoóõuúüûy-]           [POSS_PL_2]+[ABL]
SFX C   0    tökrõl       [áéiíoóõuúüûy-]           [POSS_PL_2]+[DEL]
SFX C   0    tökre        [áéiíoóõuúüûy-]           [POSS_PL_2]+[SBL]
SFX C   0    töknél       [áéiíoóõuúüûy-]           [POSS_PL_2]+[ADE]
SFX C   0    töknek       [áéiíoóõuúüûy-]           [POSS_PL_2]+[DAT]
SFX C   0    tökként      [áéiíoóõuúüûy-]           [POSS_PL_2]+[FORM]
SFX C   0    tökké        [áéiíoóõuúüûy-]           [POSS_PL_2]+[TRANS]
SFX C   0    tökkor       [áéiíoóõuúüûy-]           [POSS_PL_2]+[TEMP]
SFX C   0    tökkel       [áéiíoóõuúüûy-]           [POSS_PL_2]+[INSTR]
SFX C   0    tökig        [áéiíoóõuúüûy-]           [POSS_PL_2]+[TERM]
SFX C   0    tökhöz       [áéiíoóõuúüûy-]           [POSS_PL_2]+[ALL]
SFX C   0    töket        [áéiíoóõuúüûy-]           [POSS_PL_2]+[ACC]
SFX C   0    tökbõl       [áéiíoóõuúüûy-]           [POSS_PL_2]+[ELA]
SFX C   0    tökben       [áéiíoóõuúüûy-]           [POSS_PL_2]+[INE]
SFX C   0    tökbe        [áéiíoóõuúüûy-]           [POSS_PL_2]+[ILL]
SFX C   0    tök          [áéiíoóõuúüûy-]           [POSS_PL_2]+[NOM]
SFX C   0    tök          [áéiíoóõuúüûy-]           [POSS_PL_2]+[ACC]
SFX C   0    stül         [áéiíoóõuúüû-]            [stUl_COMITATIVE_adv]
SFX C   0    nkül         [áéiíoóõuúüûy-]           [POSS_PL_1]+[ESS]
SFX C   0    nkön         [áéiíoóõuúüûy-]           [POSS_PL_1]+[SUE]
SFX C   0    nkéül        [áéiíoóõuúüûy-]           [POSS_PL_1]+[POSSESSEE]+[ESS]
SFX C   0    nkéért       [áéiíoóõuúüûy-]           [POSS_PL_1]+[POSSESSEE]+[CAUS/FIN]
SFX C   0    nkévé        [áéiíoóõuúüûy-]           [POSS_PL_1]+[POSSESSEE]+[TRANS]
SFX C   0    nkével       [áéiíoóõuúüûy-]           [POSS_PL_1]+[POSSESSEE]+[INSTR]
SFX C   0    nkétõl       [áéiíoóõuúüûy-]           [POSS_PL_1]+[POSSESSEE]+[ABL]
SFX C   0    nkét         [áéiíoóõuúüûy-]           [POSS_PL_1]+[POSSESSEE]+[ACC]
SFX C   0    nkérõl       [áéiíoóõuúüûy-]           [POSS_PL_1]+[POSSESSEE]+[DEL]
SFX C   0    nkért        [áéiíoóõuúüûy-]           [POSS_PL_1]+[CAUS/FIN]
SFX C   0    nkére        [áéiíoóõuúüûy-]           [POSS_PL_1]+[POSSESSEE]+[SBL]
SFX C   0    nkénél       [áéiíoóõuúüûy-]           [POSS_PL_1]+[POSSESSEE]+[ADE]
SFX C   0    nkénti       [áéiíoóõuúüû-]            [nként_PERIOD_adv]+[i_PLACE/TIME_adj]{+[NOM]}{+[NOM]} VG×
SFX C   0    nként        [áéiíoóõuúüû-]            [nként_PERIOD_adv]
SFX C   0    nkének       [áéiíoóõuúüûy-]           [POSS_PL_1]+[POSSESSEE]+[DAT]
SFX C   0    nkén         [áéiíoóõuúüûy-]           [POSS_PL_1]+[POSSESSEE]+[SUE]
SFX C   0    nkéiül       [áéiíoóõuúüûy-]           [POSS_PL_1]+[POSSESSEE]+[PLUR]+[ESS]
SFX C   0    nkéiért      [áéiíoóõuúüûy-]           [POSS_PL_1]+[POSSESSEE]+[PLUR]+[CAUS/FIN]
SFX C   0    nkéivé       [áéiíoóõuúüûy-]           [POSS_PL_1]+[POSSESSEE]+[PLUR]+[TRANS]
SFX C   0    nkéivel      [áéiíoóõuúüûy-]           [POSS_PL_1]+[POSSESSEE]+[PLUR]+[INSTR]
SFX C   0    nkéitõl      [áéiíoóõuúüûy-]           [POSS_PL_1]+[POSSESSEE]+[PLUR]+[ABL]
SFX C   0    nkéit        [áéiíoóõuúüûy-]           [POSS_PL_1]+[POSSESSEE]+[PLUR]+[ACC]
SFX C   0    nkéirõl      [áéiíoóõuúüûy-]           [POSS_PL_1]+[POSSESSEE]+[PLUR]+[DEL]
SFX C   0    nkéire       [áéiíoóõuúüûy-]           [POSS_PL_1]+[POSSESSEE]+[PLUR]+[SBL]
SFX C   0    nkéinél      [áéiíoóõuúüûy-]           [POSS_PL_1]+[POSSESSEE]+[PLUR]+[ADE]
SFX C   0    nkéinek      [áéiíoóõuúüûy-]           [POSS_PL_1]+[POSSESSEE]+[PLUR]+[DAT]
SFX C   0    nkéin        [áéiíoóõuúüûy-]           [POSS_PL_1]+[POSSESSEE]+[PLUR]+[SUE]
SFX C   0    nkéiig       [áéiíoóõuúüûy-]           [POSS_PL_1]+[POSSESSEE]+[PLUR]+[TERM]
SFX C   0    nkéihöz      [áéiíoóõuúüûy-]           [POSS_PL_1]+[POSSESSEE]+[PLUR]+[ALL]
SFX C   0    nkéig        [áéiíoóõuúüûy-]           [POSS_PL_1]+[POSSESSEE]+[TERM]
SFX C   0    nkéibõl      [áéiíoóõuúüûy-]           [POSS_PL_1]+[POSSESSEE]+[PLUR]+[ELA]
SFX C   0    nkéiben      [áéiíoóõuúüûy-]           [POSS_PL_1]+[POSSESSEE]+[PLUR]+[INE]
SFX C   0    nkéibe       [áéiíoóõuúüûy-]           [POSS_PL_1]+[POSSESSEE]+[PLUR]+[ILL]
SFX C   0    nkéi         [áéiíoóõuúüûy-]           [POSS_PL_1]+[POSSESSEE]+[PLUR]+[NOM]
SFX C   0    nkéhöz       [áéiíoóõuúüûy-]           [POSS_PL_1]+[POSSESSEE]+[ALL]
SFX C   0    nkébõl       [áéiíoóõuúüûy-]           [POSS_PL_1]+[POSSESSEE]+[ELA]
SFX C   0    nkében       [áéiíoóõuúüûy-]           [POSS_PL_1]+[POSSESSEE]+[INE]
SFX C   0    nkébe        [áéiíoóõuúüûy-]           [POSS_PL_1]+[POSSESSEE]+[ILL]
SFX C   0    nké          [áéiíoóõuúüûy-]           [POSS_PL_1]+[POSSESSEE]+[NOM]
SFX C   0    nktõl        [áéiíoóõuúüûy-]           [POSS_PL_1]+[ABL]
SFX C   0    nkrõl        [áéiíoóõuúüûy-]           [POSS_PL_1]+[DEL]
SFX C   0    nkre         [áéiíoóõuúüûy-]           [POSS_PL_1]+[SBL]
SFX C   0    nknél        [áéiíoóõuúüûy-]           [POSS_PL_1]+[ADE]
SFX C   0    nknek        [áéiíoóõuúüûy-]           [POSS_PL_1]+[DAT]
SFX C   0    nkként       [áéiíoóõuúüûy-]           [POSS_PL_1]+[FORM]
SFX C   0    nkké         [áéiíoóõuúüûy-]           [POSS_PL_1]+[TRANS]
SFX C   0    nkkor        [áéiíoóõuúüûy-]           [POSS_PL_1]+[TEMP]
SFX C   0    nkkel        [áéiíoóõuúüûy-]           [POSS_PL_1]+[INSTR]
SFX C   0    nkig         [áéiíoóõuúüûy-]           [POSS_PL_1]+[TERM]
SFX C   0    nkhöz        [áéiíoóõuúüûy-]           [POSS_PL_1]+[ALL]
SFX C   0    nket         [áéiíoóõuúüûy-]           [POSS_PL_1]+[ACC]
SFX C   0    nkbõl        [áéiíoóõuúüûy-]           [POSS_PL_1]+[ELA]
SFX C   0    nkben        [áéiíoóõuúüûy-]           [POSS_PL_1]+[INE]
SFX C   0    nkbe         [áéiíoóõuúüûy-]           [POSS_PL_1]+[ILL]
SFX C   0    nk           [áéiíoóõuúüûy-]           [POSS_PL_1]+[NOM]
SFX C   0    nk           [áéiíoóõuúüûy-]           [POSS_PL_1]+[ACC]
SFX C   0    mül          [áéiíoóõuúüûy-]           [POSS_SG_1]+[ESS]
SFX C   0    mön          [áéiíoóõuúüûy-]           [POSS_SG_1]+[SUE]
SFX C   0    méül         [áéiíoóõuúüûy-]           [POSS_SG_1]+[POSSESSEE]+[ESS]
SFX C   0    méért        [áéiíoóõuúüûy-]           [POSS_SG_1]+[POSSESSEE]+[CAUS/FIN]
SFX C   0    mévé         [áéiíoóõuúüûy-]           [POSS_SG_1]+[POSSESSEE]+[TRANS]
SFX C   0    mével        [áéiíoóõuúüûy-]           [POSS_SG_1]+[POSSESSEE]+[INSTR]
SFX C   0    métõl        [áéiíoóõuúüûy-]           [POSS_SG_1]+[POSSESSEE]+[ABL]
SFX C   0    mét          [áéiíoóõuúüûy-]           [POSS_SG_1]+[POSSESSEE]+[ACC]
SFX C   0    mérõl        [áéiíoóõuúüûy-]           [POSS_SG_1]+[POSSESSEE]+[DEL]
SFX C   0    mért         [áéiíoóõuúüûy-]           [POSS_SG_1]+[CAUS/FIN]
SFX C   0    mére         [áéiíoóõuúüûy-]           [POSS_SG_1]+[POSSESSEE]+[SBL]
SFX C   0    ménél        [áéiíoóõuúüûy-]           [POSS_SG_1]+[POSSESSEE]+[ADE]
SFX C   0    mének        [áéiíoóõuúüûy-]           [POSS_SG_1]+[POSSESSEE]+[DAT]
SFX C   0    mén          [áéiíoóõuúüûy-]           [POSS_SG_1]+[POSSESSEE]+[SUE]
SFX C   0    mékül        [áéiíoóõuúüûy-]           [POSS_SG_1]+[ék_FAMILIAR_noun]+[ESS]
SFX C   0    mékön        [áéiíoóõuúüûy-]           [POSS_SG_1]+[ék_FAMILIAR_noun]+[SUE]
SFX C   0    mékéül       [áéiíoóõuúüûy-]           [POSS_SG_1]+[ék_FAMILIAR_noun]+[POSSESSEE]+[ESS]
SFX C   0    mékéért      [áéiíoóõuúüûy-]           [POSS_SG_1]+[ék_FAMILIAR_noun]+[POSSESSEE]+[CAUS/FIN]
SFX C   0    mékévé       [áéiíoóõuúüûy-]           [POSS_SG_1]+[ék_FAMILIAR_noun]+[POSSESSEE]+[TRANS]
SFX C   0    mékével      [áéiíoóõuúüûy-]           [POSS_SG_1]+[ék_FAMILIAR_noun]+[POSSESSEE]+[INSTR]
SFX C   0    mékétõl      [áéiíoóõuúüûy-]           [POSS_SG_1]+[ék_FAMILIAR_noun]+[POSSESSEE]+[ABL]
SFX C   0    mékét        [áéiíoóõuúüûy-]           [POSS_SG_1]+[ék_FAMILIAR_noun]+[POSSESSEE]+[ACC]
SFX C   0    mékérõl      [áéiíoóõuúüûy-]           [POSS_SG_1]+[ék_FAMILIAR_noun]+[POSSESSEE]+[DEL]
SFX C   0    mékért       [áéiíoóõuúüûy-]           [POSS_SG_1]+[ék_FAMILIAR_noun]+[CAUS/FIN]
SFX C   0    mékére       [áéiíoóõuúüûy-]           [POSS_SG_1]+[ék_FAMILIAR_noun]+[POSSESSEE]+[SBL]
SFX C   0    mékénél      [áéiíoóõuúüûy-]           [POSS_SG_1]+[ék_FAMILIAR_noun]+[POSSESSEE]+[ADE]
SFX C   0    mékének      [áéiíoóõuúüûy-]           [POSS_SG_1]+[ék_FAMILIAR_noun]+[POSSESSEE]+[DAT]
SFX C   0    mékén        [áéiíoóõuúüûy-]           [POSS_SG_1]+[ék_FAMILIAR_noun]+[POSSESSEE]+[SUE]
SFX C   0    mékéiül      [áéiíoóõuúüûy-]           [POSS_SG_1]+[ék_FAMILIAR_noun]+[POSSESSEE]+[PLUR]+[ESS]
SFX C   0    mékéiért     [áéiíoóõuúüûy-]           [POSS_SG_1]+[ék_FAMILIAR_noun]+[POSSESSEE]+[PLUR]+[CAUS/FIN]
SFX C   0    mékéivé      [áéiíoóõuúüûy-]           [POSS_SG_1]+[ék_FAMILIAR_noun]+[POSSESSEE]+[PLUR]+[TRANS]
SFX C   0    mékéivel     [áéiíoóõuúüûy-]           [POSS_SG_1]+[ék_FAMILIAR_noun]+[POSSESSEE]+[PLUR]+[INSTR]
SFX C   0    mékéitõl     [áéiíoóõuúüûy-]           [POSS_SG_1]+[ék_FAMILIAR_noun]+[POSSESSEE]+[PLUR]+[ABL]
SFX C   0    mékéit       [áéiíoóõuúüûy-]           [POSS_SG_1]+[ék_FAMILIAR_noun]+[POSSESSEE]+[PLUR]+[ACC]
SFX C   0    mékéirõl     [áéiíoóõuúüûy-]           [POSS_SG_1]+[ék_FAMILIAR_noun]+[POSSESSEE]+[PLUR]+[DEL]
SFX C   0    mékéire      [áéiíoóõuúüûy-]           [POSS_SG_1]+[ék_FAMILIAR_noun]+[POSSESSEE]+[PLUR]+[SBL]
SFX C   0    mékéinél     [áéiíoóõuúüûy-]           [POSS_SG_1]+[ék_FAMILIAR_noun]+[POSSESSEE]+[PLUR]+[ADE]
SFX C   0    mékéinek     [áéiíoóõuúüûy-]           [POSS_SG_1]+[ék_FAMILIAR_noun]+[POSSESSEE]+[PLUR]+[DAT]
SFX C   0    mékéin       [áéiíoóõuúüûy-]           [POSS_SG_1]+[ék_FAMILIAR_noun]+[POSSESSEE]+[PLUR]+[SUE]
SFX C   0    mékéiig      [áéiíoóõuúüûy-]           [POSS_SG_1]+[ék_FAMILIAR_noun]+[POSSESSEE]+[PLUR]+[TERM]
SFX C   0    mékéihöz     [áéiíoóõuúüûy-]           [POSS_SG_1]+[ék_FAMILIAR_noun]+[POSSESSEE]+[PLUR]+[ALL]
SFX C   0    mékéig       [áéiíoóõuúüûy-]           [POSS_SG_1]+[ék_FAMILIAR_noun]+[POSSESSEE]+[TERM]
SFX C   0    mékéibõl     [áéiíoóõuúüûy-]           [POSS_SG_1]+[ék_FAMILIAR_noun]+[POSSESSEE]+[PLUR]+[ELA]
SFX C   0    mékéiben     [áéiíoóõuúüûy-]           [POSS_SG_1]+[ék_FAMILIAR_noun]+[POSSESSEE]+[PLUR]+[INE]
SFX C   0    mékéibe      [áéiíoóõuúüûy-]           [POSS_SG_1]+[ék_FAMILIAR_noun]+[POSSESSEE]+[PLUR]+[ILL]
SFX C   0    mékéi        [áéiíoóõuúüûy-]           [POSS_SG_1]+[ék_FAMILIAR_noun]+[POSSESSEE]+[PLUR]+[NOM]
SFX C   0    mékéhöz      [áéiíoóõuúüûy-]           [POSS_SG_1]+[ék_FAMILIAR_noun]+[POSSESSEE]+[ALL]
SFX C   0    mékébõl      [áéiíoóõuúüûy-]           [POSS_SG_1]+[ék_FAMILIAR_noun]+[POSSESSEE]+[ELA]
SFX C   0    mékében      [áéiíoóõuúüûy-]           [POSS_SG_1]+[ék_FAMILIAR_noun]+[POSSESSEE]+[INE]
SFX C   0    mékébe       [áéiíoóõuúüûy-]           [POSS_SG_1]+[ék_FAMILIAR_noun]+[POSSESSEE]+[ILL]
SFX C   0    méké         [áéiíoóõuúüûy-]           [POSS_SG_1]+[ék_FAMILIAR_noun]+[POSSESSEE]+[NOM]
SFX C   0    méktõl       [áéiíoóõuúüûy-]           [POSS_SG_1]+[ék_FAMILIAR_noun]+[ABL]
SFX C   0    mékrõl       [áéiíoóõuúüûy-]           [POSS_SG_1]+[ék_FAMILIAR_noun]+[DEL]
SFX C   0    mékre        [áéiíoóõuúüûy-]           [POSS_SG_1]+[ék_FAMILIAR_noun]+[SBL]
SFX C   0    méknél       [áéiíoóõuúüûy-]           [POSS_SG_1]+[ék_FAMILIAR_noun]+[ADE]
SFX C   0    méknek       [áéiíoóõuúüûy-]           [POSS_SG_1]+[ék_FAMILIAR_noun]+[DAT]
SFX C   0    mékké        [áéiíoóõuúüûy-]           [POSS_SG_1]+[ék_FAMILIAR_noun]+[TRANS]
SFX C   0    mékkel       [áéiíoóõuúüûy-]           [POSS_SG_1]+[ék_FAMILIAR_noun]+[INSTR]
SFX C   0    mékig        [áéiíoóõuúüûy-]           [POSS_SG_1]+[ék_FAMILIAR_noun]+[TERM]
SFX C   0    mékhöz       [áéiíoóõuúüûy-]           [POSS_SG_1]+[ék_FAMILIAR_noun]+[ALL]
SFX C   0    méket        [áéiíoóõuúüûy-]           [POSS_SG_1]+[ék_FAMILIAR_noun]+[ACC]
SFX C   0    mékbõl       [áéiíoóõuúüûy-]           [POSS_SG_1]+[ék_FAMILIAR_noun]+[ELA]
SFX C   0    mékben       [áéiíoóõuúüûy-]           [POSS_SG_1]+[ék_FAMILIAR_noun]+[INE]
SFX C   0    mékbe        [áéiíoóõuúüûy-]           [POSS_SG_1]+[ék_FAMILIAR_noun]+[ILL]
SFX C   0    mék          [áéiíoóõuúüûy-]           [POSS_SG_1]+[ék_FAMILIAR_noun]+[NOM]
SFX C   0    méiül        [áéiíoóõuúüûy-]           [POSS_SG_1]+[POSSESSEE]+[PLUR]+[ESS]
SFX C   0    méiért       [áéiíoóõuúüûy-]           [POSS_SG_1]+[POSSESSEE]+[PLUR]+[CAUS/FIN]
SFX C   0    méivé        [áéiíoóõuúüûy-]           [POSS_SG_1]+[POSSESSEE]+[PLUR]+[TRANS]
SFX C   0    méivel       [áéiíoóõuúüûy-]           [POSS_SG_1]+[POSSESSEE]+[PLUR]+[INSTR]
SFX C   0    méitõl       [áéiíoóõuúüûy-]           [POSS_SG_1]+[POSSESSEE]+[PLUR]+[ABL]
SFX C   0    méit         [áéiíoóõuúüûy-]           [POSS_SG_1]+[POSSESSEE]+[PLUR]+[ACC]
SFX C   0    méirõl       [áéiíoóõuúüûy-]           [POSS_SG_1]+[POSSESSEE]+[PLUR]+[DEL]
SFX C   0    méire        [áéiíoóõuúüûy-]           [POSS_SG_1]+[POSSESSEE]+[PLUR]+[SBL]
SFX C   0    méinél       [áéiíoóõuúüûy-]           [POSS_SG_1]+[POSSESSEE]+[PLUR]+[ADE]
SFX C   0    méinek       [áéiíoóõuúüûy-]           [POSS_SG_1]+[POSSESSEE]+[PLUR]+[DAT]
SFX C   0    méin         [áéiíoóõuúüûy-]           [POSS_SG_1]+[POSSESSEE]+[PLUR]+[SUE]
SFX C   0    méiig        [áéiíoóõuúüûy-]           [POSS_SG_1]+[POSSESSEE]+[PLUR]+[TERM]
SFX C   0    méihöz       [áéiíoóõuúüûy-]           [POSS_SG_1]+[POSSESSEE]+[PLUR]+[ALL]
SFX C   0    méig         [áéiíoóõuúüûy-]           [POSS_SG_1]+[POSSESSEE]+[TERM]
SFX C   0    méibõl       [áéiíoóõuúüûy-]           [POSS_SG_1]+[POSSESSEE]+[PLUR]+[ELA]
SFX C   0    méiben       [áéiíoóõuúüûy-]           [POSS_SG_1]+[POSSESSEE]+[PLUR]+[INE]
SFX C   0    méibe        [áéiíoóõuúüûy-]           [POSS_SG_1]+[POSSESSEE]+[PLUR]+[ILL]
SFX C   0    méi          [áéiíoóõuúüûy-]           [POSS_SG_1]+[POSSESSEE]+[PLUR]+[NOM]
SFX C   0    méhöz        [áéiíoóõuúüûy-]           [POSS_SG_1]+[POSSESSEE]+[ALL]
SFX C   0    mébõl        [áéiíoóõuúüûy-]           [POSS_SG_1]+[POSSESSEE]+[ELA]
SFX C   0    mében        [áéiíoóõuúüûy-]           [POSS_SG_1]+[POSSESSEE]+[INE]
SFX C   0    mébe         [áéiíoóõuúüûy-]           [POSS_SG_1]+[POSSESSEE]+[ILL]
SFX C   0    mé           [áéiíoóõuúüûy-]           [POSS_SG_1]+[POSSESSEE]+[NOM]
SFX C   0    mtõl         [áéiíoóõuúüûy-]           [POSS_SG_1]+[ABL]
SFX C   0    mrõl         [áéiíoóõuúüûy-]           [POSS_SG_1]+[DEL]
SFX C   0    mre          [áéiíoóõuúüûy-]           [POSS_SG_1]+[SBL]
SFX C   0    mnél         [áéiíoóõuúüûy-]           [POSS_SG_1]+[ADE]
SFX C   0    mnek         [áéiíoóõuúüûy-]           [POSS_SG_1]+[DAT]
SFX C   0    mmé          [áéiíoóõuúüûy-]           [POSS_SG_1]+[TRANS]
SFX C   0    mmel         [áéiíoóõuúüûy-]           [POSS_SG_1]+[INSTR]
SFX C   0    mként        [áéiíoóõuúüûy-]           [POSS_SG_1]+[FORM]
SFX C   0    mkor         [áéiíoóõuúüûy-]           [POSS_SG_1]+[TEMP]
SFX C   0    mig          [áéiíoóõuúüûy-]           [POSS_SG_1]+[TERM]
SFX C   0    mhöz         [áéiíoóõuúüûy-]           [POSS_SG_1]+[ALL]
SFX C   0    met          [áéiíoóõuúüûy-]           [POSS_SG_1]+[ACC]
SFX C   0    mbõl         [áéiíoóõuúüûy-]           [POSS_SG_1]+[ELA]
SFX C   0    mben         [áéiíoóõuúüûy-]           [POSS_SG_1]+[INE]
SFX C   0    mbe          [áéiíoóõuúüûy-]           [POSS_SG_1]+[ILL]
SFX C   0    m            [áéiíoóõuúüûy-]           [POSS_SG_1]+[NOM]
SFX C   0    m            [áéiíoóõuúüûy-]           [POSS_SG_1]+[ACC]
SFX C   0    kül          [áéiíoóõuúüûy-]           [PLUR]+[ESS]
SFX C   0    kön          [áéiíoóõuúüûy-]           [PLUR]+[SUE]
SFX C   0    kéül         [áéiíoóõuúüûy-]           [PLUR]+[POSSESSEE]+[ESS]
SFX C   0    kéért        [áéiíoóõuúüûy-]           [PLUR]+[POSSESSEE]+[CAUS/FIN]
SFX C   0    kévé         [áéiíoóõuúüûy-]           [PLUR]+[POSSESSEE]+[TRANS]
SFX C   0    kével        [áéiíoóõuúüûy-]           [PLUR]+[POSSESSEE]+[INSTR]
SFX C   0    kétõl        [áéiíoóõuúüûy-]           [PLUR]+[POSSESSEE]+[ABL]
SFX C   0    két          [áéiíoóõuúüûy-]           [PLUR]+[POSSESSEE]+[ACC]
SFX C   0    kérõl        [áéiíoóõuúüûy-]           [PLUR]+[POSSESSEE]+[DEL]
SFX C   0    kért         [áéiíoóõuúüûy-]           [PLUR]+[CAUS/FIN]
SFX C   0    kére         [áéiíoóõuúüûy-]           [PLUR]+[POSSESSEE]+[SBL]
SFX C   0    kénél        [áéiíoóõuúüûy-]           [PLUR]+[POSSESSEE]+[ADE]
SFX C   0    kének        [áéiíoóõuúüûy-]           [PLUR]+[POSSESSEE]+[DAT]
SFX C   0    kén          [áéiíoóõuúüûy-]           [PLUR]+[POSSESSEE]+[SUE]
SFX C   0    kéiül        [áéiíoóõuúüûy-]           [PLUR]+[POSSESSEE]+[PLUR]+[ESS]
SFX C   0    kéiért       [áéiíoóõuúüûy-]           [PLUR]+[POSSESSEE]+[PLUR]+[CAUS/FIN]
SFX C   0    kéivé        [áéiíoóõuúüûy-]           [PLUR]+[POSSESSEE]+[PLUR]+[TRANS]
SFX C   0    kéivel       [áéiíoóõuúüûy-]           [PLUR]+[POSSESSEE]+[PLUR]+[INSTR]
SFX C   0    kéitõl       [áéiíoóõuúüûy-]           [PLUR]+[POSSESSEE]+[PLUR]+[ABL]
SFX C   0    kéit         [áéiíoóõuúüûy-]           [PLUR]+[POSSESSEE]+[PLUR]+[ACC]
SFX C   0    kéirõl       [áéiíoóõuúüûy-]           [PLUR]+[POSSESSEE]+[PLUR]+[DEL]
SFX C   0    kéire        [áéiíoóõuúüûy-]           [PLUR]+[POSSESSEE]+[PLUR]+[SBL]
SFX C   0    kéinél       [áéiíoóõuúüûy-]           [PLUR]+[POSSESSEE]+[PLUR]+[ADE]
SFX C   0    kéinek       [áéiíoóõuúüûy-]           [PLUR]+[POSSESSEE]+[PLUR]+[DAT]
SFX C   0    kéin         [áéiíoóõuúüûy-]           [PLUR]+[POSSESSEE]+[PLUR]+[SUE]
SFX C   0    kéiig        [áéiíoóõuúüûy-]           [PLUR]+[POSSESSEE]+[PLUR]+[TERM]
SFX C   0    kéihöz       [áéiíoóõuúüûy-]           [PLUR]+[POSSESSEE]+[PLUR]+[ALL]
SFX C   0    kéig         [áéiíoóõuúüûy-]           [PLUR]+[POSSESSEE]+[TERM]
SFX C   0    kéibõl       [áéiíoóõuúüûy-]           [PLUR]+[POSSESSEE]+[PLUR]+[ELA]
SFX C   0    kéiben       [áéiíoóõuúüûy-]           [PLUR]+[POSSESSEE]+[PLUR]+[INE]
SFX C   0    kéibe        [áéiíoóõuúüûy-]           [PLUR]+[POSSESSEE]+[PLUR]+[ILL]
SFX C   0    kéi          [áéiíoóõuúüûy-]           [PLUR]+[POSSESSEE]+[PLUR]+[NOM]
SFX C   0    kéhöz        [áéiíoóõuúüûy-]           [PLUR]+[POSSESSEE]+[ALL]
SFX C   0    kébõl        [áéiíoóõuúüûy-]           [PLUR]+[POSSESSEE]+[ELA]
SFX C   0    kében        [áéiíoóõuúüûy-]           [PLUR]+[POSSESSEE]+[INE]
SFX C   0    kébe         [áéiíoóõuúüûy-]           [PLUR]+[POSSESSEE]+[ILL]
SFX C   0    ké           [áéiíoóõuúüûy-]           [PLUR]+[POSSESSEE]+[NOM]
SFX C   0    ktõl         [áéiíoóõuúüûy-]           [PLUR]+[ABL]
SFX C   0    krõl         [áéiíoóõuúüûy-]           [PLUR]+[DEL]
SFX C   0    kre          [áéiíoóõuúüûy-]           [PLUR]+[SBL]
SFX C   0    knél         [áéiíoóõuúüûy-]           [PLUR]+[ADE]
SFX C   0    knek         [áéiíoóõuúüûy-]           [PLUR]+[DAT]
SFX C   0    kként        [áéiíoóõuúüûy-]           [PLUR]+[FORM]
SFX C   0    kké          [áéiíoóõuúüûy-]           [PLUR]+[TRANS]
SFX C   0    kkor         [áéiíoóõuúüûy-]           [PLUR]+[TEMP]
SFX C   0    kkel         [áéiíoóõuúüûy-]           [PLUR]+[INSTR]
SFX C   0    kig          [áéiíoóõuúüûy-]           [PLUR]+[TERM]
SFX C   0    khöz         [áéiíoóõuúüûy-]           [PLUR]+[ALL]
SFX C   0    ket          [áéiíoóõuúüûy-]           [PLUR]+[ACC]
SFX C   0    kbõl         [áéiíoóõuúüûy-]           [PLUR]+[ELA]
SFX C   0    kben         [áéiíoóõuúüûy-]           [PLUR]+[INE]
SFX C   0    kbe          [áéiíoóõuúüûy-]           [PLUR]+[ILL]
SFX C   0    k            [áéiíoóõuúüûy-]           [PLUR]+[NOM]
SFX C   0    iül          [áéiíoóõuúüûy-]           [PLUR]+[POSS_SG_3]+[ESS]
SFX C   0    iéül         [áéiíoóõuúüûy-]           [PLUR]+[POSS_SG_3]+[POSSESSEE]+[ESS]
SFX C   0    iéért        [áéiíoóõuúüûy-]           [PLUR]+[POSS_SG_3]+[POSSESSEE]+[CAUS/FIN]
SFX C   0    iévé         [áéiíoóõuúüûy-]           [PLUR]+[POSS_SG_3]+[POSSESSEE]+[TRANS]
SFX C   0    iével        [áéiíoóõuúüûy-]           [PLUR]+[POSS_SG_3]+[POSSESSEE]+[INSTR]
SFX C   0    iétõl        [áéiíoóõuúüûy-]           [PLUR]+[POSS_SG_3]+[POSSESSEE]+[ABL]
SFX C   0    iét          [áéiíoóõuúüûy-]           [PLUR]+[POSS_SG_3]+[POSSESSEE]+[ACC]
SFX C   0    iérõl        [áéiíoóõuúüûy-]           [PLUR]+[POSS_SG_3]+[POSSESSEE]+[DEL]
SFX C   0    iért         [áéiíoóõuúüûy-]           [PLUR]+[POSS_SG_3]+[CAUS/FIN]
SFX C   0    iére         [áéiíoóõuúüûy-]           [PLUR]+[POSS_SG_3]+[POSSESSEE]+[SBL]
SFX C   0    iénél        [áéiíoóõuúüûy-]           [PLUR]+[POSS_SG_3]+[POSSESSEE]+[ADE]
SFX C   0    iének        [áéiíoóõuúüûy-]           [PLUR]+[POSS_SG_3]+[POSSESSEE]+[DAT]
SFX C   0    ién          [áéiíoóõuúüûy-]           [PLUR]+[POSS_SG_3]+[POSSESSEE]+[SUE]
SFX C   0    iéiül        [áéiíoóõuúüûy-]           [PLUR]+[POSS_SG_3]+[POSSESSEE]+[PLUR]+[ESS]
SFX C   0    iéiért       [áéiíoóõuúüûy-]           [PLUR]+[POSS_SG_3]+[POSSESSEE]+[PLUR]+[CAUS/FIN]
SFX C   0    iéivé        [áéiíoóõuúüûy-]           [PLUR]+[POSS_SG_3]+[POSSESSEE]+[PLUR]+[TRANS]
SFX C   0    iéivel       [áéiíoóõuúüûy-]           [PLUR]+[POSS_SG_3]+[POSSESSEE]+[PLUR]+[INSTR]
SFX C   0    iéitõl       [áéiíoóõuúüûy-]           [PLUR]+[POSS_SG_3]+[POSSESSEE]+[PLUR]+[ABL]
SFX C   0    iéit         [áéiíoóõuúüûy-]           [PLUR]+[POSS_SG_3]+[POSSESSEE]+[PLUR]+[ACC]
SFX C   0    iéirõl       [áéiíoóõuúüûy-]           [PLUR]+[POSS_SG_3]+[POSSESSEE]+[PLUR]+[DEL]
SFX C   0    iéire        [áéiíoóõuúüûy-]           [PLUR]+[POSS_SG_3]+[POSSESSEE]+[PLUR]+[SBL]
SFX C   0    iéinél       [áéiíoóõuúüûy-]           [PLUR]+[POSS_SG_3]+[POSSESSEE]+[PLUR]+[ADE]
SFX C   0    iéinek       [áéiíoóõuúüûy-]           [PLUR]+[POSS_SG_3]+[POSSESSEE]+[PLUR]+[DAT]
SFX C   0    iéin         [áéiíoóõuúüûy-]           [PLUR]+[POSS_SG_3]+[POSSESSEE]+[PLUR]+[SUE]
SFX C   0    iéiig        [áéiíoóõuúüûy-]           [PLUR]+[POSS_SG_3]+[POSSESSEE]+[PLUR]+[TERM]
SFX C   0    iéihez       [áéiíoóõuúüûy-]           [PLUR]+[POSS_SG_3]+[POSSESSEE]+[PLUR]+[ALL]
SFX C   0    iéig         [áéiíoóõuúüûy-]           [PLUR]+[POSS_SG_3]+[POSSESSEE]+[TERM]
SFX C   0    iéibõl       [áéiíoóõuúüûy-]           [PLUR]+[POSS_SG_3]+[POSSESSEE]+[PLUR]+[ELA]
SFX C   0    iéiben       [áéiíoóõuúüûy-]           [PLUR]+[POSS_SG_3]+[POSSESSEE]+[PLUR]+[INE]
SFX C   0    iéibe        [áéiíoóõuúüûy-]           [PLUR]+[POSS_SG_3]+[POSSESSEE]+[PLUR]+[ILL]
SFX C   0    iéi          [áéiíoóõuúüûy-]           [PLUR]+[POSS_SG_3]+[POSSESSEE]+[PLUR]+[NOM]
SFX C   0    iéhez        [áéiíoóõuúüûy-]           [PLUR]+[POSS_SG_3]+[POSSESSEE]+[ALL]
SFX C   0    iébõl        [áéiíoóõuúüûy-]           [PLUR]+[POSS_SG_3]+[POSSESSEE]+[ELA]
SFX C   0    iében        [áéiíoóõuúüûy-]           [PLUR]+[POSS_SG_3]+[POSSESSEE]+[INE]
SFX C   0    iébe         [áéiíoóõuúüûy-]           [PLUR]+[POSS_SG_3]+[POSSESSEE]+[ILL]
SFX C   0    ié           [áéiíoóõuúüûy-]           [PLUR]+[POSS_SG_3]+[POSSESSEE]+[NOM]
SFX C   0    ivé          [áéiíoóõuúüûy-]           [PLUR]+[POSS_SG_3]+[TRANS]
SFX C   0    ivel         [áéiíoóõuúüûy-]           [PLUR]+[POSS_SG_3]+[INSTR]
SFX C   0    itõl         [áéiíoóõuúüûy-]           [PLUR]+[POSS_SG_3]+[ABL]
SFX C   0    itekül       [áéiíoóõuúüûy-]           [PLUR]+[POSS_PL_2]+[ESS]
SFX C   0    itekéül      [áéiíoóõuúüûy-]           [PLUR]+[POSS_PL_2]+[POSSESSEE]+[ESS]
SFX C   0    itekéért     [áéiíoóõuúüûy-]           [PLUR]+[POSS_PL_2]+[POSSESSEE]+[CAUS/FIN]
SFX C   0    itekévé      [áéiíoóõuúüûy-]           [PLUR]+[POSS_PL_2]+[POSSESSEE]+[TRANS]
SFX C   0    itekével     [áéiíoóõuúüûy-]           [PLUR]+[POSS_PL_2]+[POSSESSEE]+[INSTR]
SFX C   0    itekétõl     [áéiíoóõuúüûy-]           [PLUR]+[POSS_PL_2]+[POSSESSEE]+[ABL]
SFX C   0    itekét       [áéiíoóõuúüûy-]           [PLUR]+[POSS_PL_2]+[POSSESSEE]+[ACC]
SFX C   0    itekérõl     [áéiíoóõuúüûy-]           [PLUR]+[POSS_PL_2]+[POSSESSEE]+[DEL]
SFX C   0    itekért      [áéiíoóõuúüûy-]           [PLUR]+[POSS_PL_2]+[CAUS/FIN]
SFX C   0    itekére      [áéiíoóõuúüûy-]           [PLUR]+[POSS_PL_2]+[POSSESSEE]+[SBL]
SFX C   0    itekénél     [áéiíoóõuúüûy-]           [PLUR]+[POSS_PL_2]+[POSSESSEE]+[ADE]
SFX C   0    itekének     [áéiíoóõuúüûy-]           [PLUR]+[POSS_PL_2]+[POSSESSEE]+[DAT]
SFX C   0    itekén       [áéiíoóõuúüûy-]           [PLUR]+[POSS_PL_2]+[POSSESSEE]+[SUE]
SFX C   0    itekéiül     [áéiíoóõuúüûy-]           [PLUR]+[POSS_PL_2]+[POSSESSEE]+[PLUR]+[ESS]
SFX C   0    itekéiért    [áéiíoóõuúüûy-]           [PLUR]+[POSS_PL_2]+[POSSESSEE]+[PLUR]+[CAUS/FIN]
SFX C   0    itekéivé     [áéiíoóõuúüûy-]           [PLUR]+[POSS_PL_2]+[POSSESSEE]+[PLUR]+[TRANS]
SFX C   0    itekéivel    [áéiíoóõuúüûy-]           [PLUR]+[POSS_PL_2]+[POSSESSEE]+[PLUR]+[INSTR]
SFX C   0    itekéitõl    [áéiíoóõuúüûy-]           [PLUR]+[POSS_PL_2]+[POSSESSEE]+[PLUR]+[ABL]
SFX C   0    itekéit      [áéiíoóõuúüûy-]           [PLUR]+[POSS_PL_2]+[POSSESSEE]+[PLUR]+[ACC]
SFX C   0    itekéirõl    [áéiíoóõuúüûy-]           [PLUR]+[POSS_PL_2]+[POSSESSEE]+[PLUR]+[DEL]
SFX C   0    itekéire     [áéiíoóõuúüûy-]           [PLUR]+[POSS_PL_2]+[POSSESSEE]+[PLUR]+[SBL]
SFX C   0    itekéinél    [áéiíoóõuúüûy-]           [PLUR]+[POSS_PL_2]+[POSSESSEE]+[PLUR]+[ADE]
SFX C   0    itekéinek    [áéiíoóõuúüûy-]           [PLUR]+[POSS_PL_2]+[POSSESSEE]+[PLUR]+[DAT]
SFX C   0    itekéin      [áéiíoóõuúüûy-]           [PLUR]+[POSS_PL_2]+[POSSESSEE]+[PLUR]+[SUE]
SFX C   0    itekéiig     [áéiíoóõuúüûy-]           [PLUR]+[POSS_PL_2]+[POSSESSEE]+[PLUR]+[TERM]
SFX C   0    itekéihez    [áéiíoóõuúüûy-]           [PLUR]+[POSS_PL_2]+[POSSESSEE]+[PLUR]+[ALL]
SFX C   0    itekéig      [áéiíoóõuúüûy-]           [PLUR]+[POSS_PL_2]+[POSSESSEE]+[TERM]
SFX C   0    itekéibõl    [áéiíoóõuúüûy-]           [PLUR]+[POSS_PL_2]+[POSSESSEE]+[PLUR]+[ELA]
SFX C   0    itekéiben    [áéiíoóõuúüûy-]           [PLUR]+[POSS_PL_2]+[POSSESSEE]+[PLUR]+[INE]
SFX C   0    itekéibe     [áéiíoóõuúüûy-]           [PLUR]+[POSS_PL_2]+[POSSESSEE]+[PLUR]+[ILL]
SFX C   0    itekéi       [áéiíoóõuúüûy-]           [PLUR]+[POSS_PL_2]+[POSSESSEE]+[PLUR]+[NOM]
SFX C   0    itekéhez     [áéiíoóõuúüûy-]           [PLUR]+[POSS_PL_2]+[POSSESSEE]+[ALL]
SFX C   0    itekébõl     [áéiíoóõuúüûy-]           [PLUR]+[POSS_PL_2]+[POSSESSEE]+[ELA]
SFX C   0    itekében     [áéiíoóõuúüûy-]           [PLUR]+[POSS_PL_2]+[POSSESSEE]+[INE]
SFX C   0    itekébe      [áéiíoóõuúüûy-]           [PLUR]+[POSS_PL_2]+[POSSESSEE]+[ILL]
SFX C   0    iteké        [áéiíoóõuúüûy-]           [PLUR]+[POSS_PL_2]+[POSSESSEE]+[NOM]
SFX C   0    itektõl      [áéiíoóõuúüûy-]           [PLUR]+[POSS_PL_2]+[ABL]
SFX C   0    itekrõl      [áéiíoóõuúüûy-]           [PLUR]+[POSS_PL_2]+[DEL]
SFX C   0    itekre       [áéiíoóõuúüûy-]           [PLUR]+[POSS_PL_2]+[SBL]
SFX C   0    iteknél      [áéiíoóõuúüûy-]           [PLUR]+[POSS_PL_2]+[ADE]
SFX C   0    iteknek      [áéiíoóõuúüûy-]           [PLUR]+[POSS_PL_2]+[DAT]
SFX C   0    itekként     [áéiíoóõuúüûy-]           [PLUR]+[POSS_PL_2]+[FORM]
SFX C   0    itekké       [áéiíoóõuúüûy-]           [PLUR]+[POSS_PL_2]+[TRANS]
SFX C   0    itekkor      [áéiíoóõuúüûy-]           [PLUR]+[POSS_PL_2]+[TEMP]
SFX C   0    itekkel      [áéiíoóõuúüûy-]           [PLUR]+[POSS_PL_2]+[INSTR]
SFX C   0    itekig       [áéiíoóõuúüûy-]           [PLUR]+[POSS_PL_2]+[TERM]
SFX C   0    itekhez      [áéiíoóõuúüûy-]           [PLUR]+[POSS_PL_2]+[ALL]
SFX C   0    iteket       [áéiíoóõuúüûy-]           [PLUR]+[POSS_PL_2]+[ACC]
SFX C   0    iteken       [áéiíoóõuúüûy-]           [PLUR]+[POSS_PL_2]+[SUE]
SFX C   0    itekbõl      [áéiíoóõuúüûy-]           [PLUR]+[POSS_PL_2]+[ELA]
SFX C   0    itekben      [áéiíoóõuúüûy-]           [PLUR]+[POSS_PL_2]+[INE]
SFX C   0    itekbe       [áéiíoóõuúüûy-]           [PLUR]+[POSS_PL_2]+[ILL]
SFX C   0    itek         [áéiíoóõuúüûy-]           [PLUR]+[POSS_PL_2]+[NOM]
SFX C   0    it           [áéiíoóõuúüûy-]           [PLUR]+[POSS_SG_3]+[ACC]
SFX C   0    irõl         [áéiíoóõuúüûy-]           [PLUR]+[POSS_SG_3]+[DEL]
SFX C   0    ire          [áéiíoóõuúüûy-]           [PLUR]+[POSS_SG_3]+[SBL]
SFX C   0    inél         [áéiíoóõuúüûy-]           [PLUR]+[POSS_SG_3]+[ADE]
SFX C   0    inkül        [áéiíoóõuúüûy-]           [PLUR]+[POSS_PL_1]+[ESS]
SFX C   0    inkéül       [áéiíoóõuúüûy-]           [PLUR]+[POSS_PL_1]+[POSSESSEE]+[ESS]
SFX C   0    inkéért      [áéiíoóõuúüûy-]           [PLUR]+[POSS_PL_1]+[POSSESSEE]+[CAUS/FIN]
SFX C   0    inkévé       [áéiíoóõuúüûy-]           [PLUR]+[POSS_PL_1]+[POSSESSEE]+[TRANS]
SFX C   0    inkével      [áéiíoóõuúüûy-]           [PLUR]+[POSS_PL_1]+[POSSESSEE]+[INSTR]
SFX C   0    inkétõl      [áéiíoóõuúüûy-]           [PLUR]+[POSS_PL_1]+[POSSESSEE]+[ABL]
SFX C   0    inkét        [áéiíoóõuúüûy-]           [PLUR]+[POSS_PL_1]+[POSSESSEE]+[ACC]
SFX C   0    inkérõl      [áéiíoóõuúüûy-]           [PLUR]+[POSS_PL_1]+[POSSESSEE]+[DEL]
SFX C   0    inkért       [áéiíoóõuúüûy-]           [PLUR]+[POSS_PL_1]+[CAUS/FIN]
SFX C   0    inkére       [áéiíoóõuúüûy-]           [PLUR]+[POSS_PL_1]+[POSSESSEE]+[SBL]
SFX C   0    inkénél      [áéiíoóõuúüûy-]           [PLUR]+[POSS_PL_1]+[POSSESSEE]+[ADE]
SFX C   0    inkének      [áéiíoóõuúüûy-]           [PLUR]+[POSS_PL_1]+[POSSESSEE]+[DAT]
SFX C   0    inkén        [áéiíoóõuúüûy-]           [PLUR]+[POSS_PL_1]+[POSSESSEE]+[SUE]
SFX C   0    inkéiül      [áéiíoóõuúüûy-]           [PLUR]+[POSS_PL_1]+[POSSESSEE]+[PLUR]+[ESS]
SFX C   0    inkéiért     [áéiíoóõuúüûy-]           [PLUR]+[POSS_PL_1]+[POSSESSEE]+[PLUR]+[CAUS/FIN]
SFX C   0    inkéivé      [áéiíoóõuúüûy-]           [PLUR]+[POSS_PL_1]+[POSSESSEE]+[PLUR]+[TRANS]
SFX C   0    inkéivel     [áéiíoóõuúüûy-]           [PLUR]+[POSS_PL_1]+[POSSESSEE]+[PLUR]+[INSTR]
SFX C   0    inkéitõl     [áéiíoóõuúüûy-]           [PLUR]+[POSS_PL_1]+[POSSESSEE]+[PLUR]+[ABL]
SFX C   0    inkéit       [áéiíoóõuúüûy-]           [PLUR]+[POSS_PL_1]+[POSSESSEE]+[PLUR]+[ACC]
SFX C   0    inkéirõl     [áéiíoóõuúüûy-]           [PLUR]+[POSS_PL_1]+[POSSESSEE]+[PLUR]+[DEL]
SFX C   0    inkéire      [áéiíoóõuúüûy-]           [PLUR]+[POSS_PL_1]+[POSSESSEE]+[PLUR]+[SBL]
SFX C   0    inkéinél     [áéiíoóõuúüûy-]           [PLUR]+[POSS_PL_1]+[POSSESSEE]+[PLUR]+[ADE]
SFX C   0    inkéinek     [áéiíoóõuúüûy-]           [PLUR]+[POSS_PL_1]+[POSSESSEE]+[PLUR]+[DAT]
SFX C   0    inkéin       [áéiíoóõuúüûy-]           [PLUR]+[POSS_PL_1]+[POSSESSEE]+[PLUR]+[SUE]
SFX C   0    inkéiig      [áéiíoóõuúüûy-]           [PLUR]+[POSS_PL_1]+[POSSESSEE]+[PLUR]+[TERM]
SFX C   0    inkéihez     [áéiíoóõuúüûy-]           [PLUR]+[POSS_PL_1]+[POSSESSEE]+[PLUR]+[ALL]
SFX C   0    inkéig       [áéiíoóõuúüûy-]           [PLUR]+[POSS_PL_1]+[POSSESSEE]+[TERM]
SFX C   0    inkéibõl     [áéiíoóõuúüûy-]           [PLUR]+[POSS_PL_1]+[POSSESSEE]+[PLUR]+[ELA]
SFX C   0    inkéiben     [áéiíoóõuúüûy-]           [PLUR]+[POSS_PL_1]+[POSSESSEE]+[PLUR]+[INE]
SFX C   0    inkéibe      [áéiíoóõuúüûy-]           [PLUR]+[POSS_PL_1]+[POSSESSEE]+[PLUR]+[ILL]
SFX C   0    inkéi        [áéiíoóõuúüûy-]           [PLUR]+[POSS_PL_1]+[POSSESSEE]+[PLUR]+[NOM]
SFX C   0    inkéhez      [áéiíoóõuúüûy-]           [PLUR]+[POSS_PL_1]+[POSSESSEE]+[ALL]
SFX C   0    inkébõl      [áéiíoóõuúüûy-]           [PLUR]+[POSS_PL_1]+[POSSESSEE]+[ELA]
SFX C   0    inkében      [áéiíoóõuúüûy-]           [PLUR]+[POSS_PL_1]+[POSSESSEE]+[INE]
SFX C   0    inkébe       [áéiíoóõuúüûy-]           [PLUR]+[POSS_PL_1]+[POSSESSEE]+[ILL]
SFX C   0    inké         [áéiíoóõuúüûy-]           [PLUR]+[POSS_PL_1]+[POSSESSEE]+[NOM]
SFX C   0    inktõl       [áéiíoóõuúüûy-]           [PLUR]+[POSS_PL_1]+[ABL]
SFX C   0    inkrõl       [áéiíoóõuúüûy-]           [PLUR]+[POSS_PL_1]+[DEL]
SFX C   0    inkre        [áéiíoóõuúüûy-]           [PLUR]+[POSS_PL_1]+[SBL]
SFX C   0    inknél       [áéiíoóõuúüûy-]           [PLUR]+[POSS_PL_1]+[ADE]
SFX C   0    inknek       [áéiíoóõuúüûy-]           [PLUR]+[POSS_PL_1]+[DAT]
SFX C   0    inkként      [áéiíoóõuúüûy-]           [PLUR]+[POSS_PL_1]+[FORM]
SFX C   0    inkké        [áéiíoóõuúüûy-]           [PLUR]+[POSS_PL_1]+[TRANS]
SFX C   0    inkkor       [áéiíoóõuúüûy-]           [PLUR]+[POSS_PL_1]+[TEMP]
SFX C   0    inkkel       [áéiíoóõuúüûy-]           [PLUR]+[POSS_PL_1]+[INSTR]
SFX C   0    inkig        [áéiíoóõuúüûy-]           [PLUR]+[POSS_PL_1]+[TERM]
SFX C   0    inkhez       [áéiíoóõuúüûy-]           [PLUR]+[POSS_PL_1]+[ALL]
SFX C   0    inket        [áéiíoóõuúüûy-]           [PLUR]+[POSS_PL_1]+[ACC]
SFX C   0    inken        [áéiíoóõuúüûy-]           [PLUR]+[POSS_PL_1]+[SUE]
SFX C   0    inkbõl       [áéiíoóõuúüûy-]           [PLUR]+[POSS_PL_1]+[ELA]
SFX C   0    inkben       [áéiíoóõuúüûy-]           [PLUR]+[POSS_PL_1]+[INE]
SFX C   0    inkbe        [áéiíoóõuúüûy-]           [PLUR]+[POSS_PL_1]+[ILL]
SFX C   0    ink          [áéiíoóõuúüûy-]           [PLUR]+[POSS_PL_1]+[NOM]
SFX C   0    inek         [áéiíoóõuúüûy-]           [PLUR]+[POSS_SG_3]+[DAT]
SFX C   0    in           [áéiíoóõuúüûy-]           [PLUR]+[POSS_SG_3]+[SUE]
SFX C   0    imül         [áéiíoóõuúüûy-]           [PLUR]+[POSS_SG_1]+[ESS]
SFX C   0    iméül        [áéiíoóõuúüûy-]           [PLUR]+[POSS_SG_1]+[POSSESSEE]+[ESS]
SFX C   0    iméért       [áéiíoóõuúüûy-]           [PLUR]+[POSS_SG_1]+[POSSESSEE]+[CAUS/FIN]
SFX C   0    imévé        [áéiíoóõuúüûy-]           [PLUR]+[POSS_SG_1]+[POSSESSEE]+[TRANS]
SFX C   0    imével       [áéiíoóõuúüûy-]           [PLUR]+[POSS_SG_1]+[POSSESSEE]+[INSTR]
SFX C   0    imétõl       [áéiíoóõuúüûy-]           [PLUR]+[POSS_SG_1]+[POSSESSEE]+[ABL]
SFX C   0    imét         [áéiíoóõuúüûy-]           [PLUR]+[POSS_SG_1]+[POSSESSEE]+[ACC]
SFX C   0    imérõl       [áéiíoóõuúüûy-]           [PLUR]+[POSS_SG_1]+[POSSESSEE]+[DEL]
SFX C   0    imért        [áéiíoóõuúüûy-]           [PLUR]+[POSS_SG_1]+[CAUS/FIN]
SFX C   0    imére        [áéiíoóõuúüûy-]           [PLUR]+[POSS_SG_1]+[POSSESSEE]+[SBL]
SFX C   0    iménél       [áéiíoóõuúüûy-]           [PLUR]+[POSS_SG_1]+[POSSESSEE]+[ADE]
SFX C   0    imének       [áéiíoóõuúüûy-]           [PLUR]+[POSS_SG_1]+[POSSESSEE]+[DAT]
SFX C   0    imén         [áéiíoóõuúüûy-]           [PLUR]+[POSS_SG_1]+[POSSESSEE]+[SUE]
SFX C   0    iméiül       [áéiíoóõuúüûy-]           [PLUR]+[POSS_SG_1]+[POSSESSEE]+[PLUR]+[ESS]
SFX C   0    iméiért      [áéiíoóõuúüûy-]           [PLUR]+[POSS_SG_1]+[POSSESSEE]+[PLUR]+[CAUS/FIN]
SFX C   0    iméivé       [áéiíoóõuúüûy-]           [PLUR]+[POSS_SG_1]+[POSSESSEE]+[PLUR]+[TRANS]
SFX C   0    iméivel      [áéiíoóõuúüûy-]           [PLUR]+[POSS_SG_1]+[POSSESSEE]+[PLUR]+[INSTR]
SFX C   0    iméitõl      [áéiíoóõuúüûy-]           [PLUR]+[POSS_SG_1]+[POSSESSEE]+[PLUR]+[ABL]
SFX C   0    iméit        [áéiíoóõuúüûy-]           [PLUR]+[POSS_SG_1]+[POSSESSEE]+[PLUR]+[ACC]
SFX C   0    iméirõl      [áéiíoóõuúüûy-]           [PLUR]+[POSS_SG_1]+[POSSESSEE]+[PLUR]+[DEL]
SFX C   0    iméire       [áéiíoóõuúüûy-]           [PLUR]+[POSS_SG_1]+[POSSESSEE]+[PLUR]+[SBL]
SFX C   0    iméinél      [áéiíoóõuúüûy-]           [PLUR]+[POSS_SG_1]+[POSSESSEE]+[PLUR]+[ADE]
SFX C   0    iméinek      [áéiíoóõuúüûy-]           [PLUR]+[POSS_SG_1]+[POSSESSEE]+[PLUR]+[DAT]
SFX C   0    iméin        [áéiíoóõuúüûy-]           [PLUR]+[POSS_SG_1]+[POSSESSEE]+[PLUR]+[SUE]
SFX C   0    iméiig       [áéiíoóõuúüûy-]           [PLUR]+[POSS_SG_1]+[POSSESSEE]+[PLUR]+[TERM]
SFX C   0    iméihez      [áéiíoóõuúüûy-]           [PLUR]+[POSS_SG_1]+[POSSESSEE]+[PLUR]+[ALL]
SFX C   0    iméig        [áéiíoóõuúüûy-]           [PLUR]+[POSS_SG_1]+[POSSESSEE]+[TERM]
SFX C   0    iméibõl      [áéiíoóõuúüûy-]           [PLUR]+[POSS_SG_1]+[POSSESSEE]+[PLUR]+[ELA]
SFX C   0    iméiben      [áéiíoóõuúüûy-]           [PLUR]+[POSS_SG_1]+[POSSESSEE]+[PLUR]+[INE]
SFX C   0    iméibe       [áéiíoóõuúüûy-]           [PLUR]+[POSS_SG_1]+[POSSESSEE]+[PLUR]+[ILL]
SFX C   0    iméi         [áéiíoóõuúüûy-]           [PLUR]+[POSS_SG_1]+[POSSESSEE]+[PLUR]+[NOM]
SFX C   0    iméhez       [áéiíoóõuúüûy-]           [PLUR]+[POSS_SG_1]+[POSSESSEE]+[ALL]
SFX C   0    imébõl       [áéiíoóõuúüûy-]           [PLUR]+[POSS_SG_1]+[POSSESSEE]+[ELA]
SFX C   0    imében       [áéiíoóõuúüûy-]           [PLUR]+[POSS_SG_1]+[POSSESSEE]+[INE]
SFX C   0    imébe        [áéiíoóõuúüûy-]           [PLUR]+[POSS_SG_1]+[POSSESSEE]+[ILL]
SFX C   0    imé          [áéiíoóõuúüûy-]           [PLUR]+[POSS_SG_1]+[POSSESSEE]+[NOM]
SFX C   0    imtõl        [áéiíoóõuúüûy-]           [PLUR]+[POSS_SG_1]+[ABL]
SFX C   0    imrõl        [áéiíoóõuúüûy-]           [PLUR]+[POSS_SG_1]+[DEL]
SFX C   0    imre         [áéiíoóõuúüûy-]           [PLUR]+[POSS_SG_1]+[SBL]
SFX C   0    imnél        [áéiíoóõuúüûy-]           [PLUR]+[POSS_SG_1]+[ADE]
SFX C   0    imnek        [áéiíoóõuúüûy-]           [PLUR]+[POSS_SG_1]+[DAT]
SFX C   0    immé         [áéiíoóõuúüûy-]           [PLUR]+[POSS_SG_1]+[TRANS]
SFX C   0    immel        [áéiíoóõuúüûy-]           [PLUR]+[POSS_SG_1]+[INSTR]
SFX C   0    imként       [áéiíoóõuúüûy-]           [PLUR]+[POSS_SG_1]+[FORM]
SFX C   0    imkor        [áéiíoóõuúüûy-]           [PLUR]+[POSS_SG_1]+[TEMP]
SFX C   0    imig         [áéiíoóõuúüûy-]           [PLUR]+[POSS_SG_1]+[TERM]
SFX C   0    imhez        [áéiíoóõuúüûy-]           [PLUR]+[POSS_SG_1]+[ALL]
SFX C   0    imet         [áéiíoóõuúüûy-]           [PLUR]+[POSS_SG_1]+[ACC]
SFX C   0    imen         [áéiíoóõuúüûy-]           [PLUR]+[POSS_SG_1]+[SUE]
SFX C   0    imbõl        [áéiíoóõuúüûy-]           [PLUR]+[POSS_SG_1]+[ELA]
SFX C   0    imben        [áéiíoóõuúüûy-]           [PLUR]+[POSS_SG_1]+[INE]
SFX C   0    imbe         [áéiíoóõuúüûy-]           [PLUR]+[POSS_SG_1]+[ILL]
SFX C   0    im           [áéiíoóõuúüûy-]           [PLUR]+[POSS_SG_1]+[NOM]
SFX C   0    ikül         [áéiíoóõuúüûy-]           [PLUR]+[POSS_PL_3]+[ESS]
SFX C   0    ikéül        [áéiíoóõuúüûy-]           [PLUR]+[POSS_PL_3]+[POSSESSEE]+[ESS]
SFX C   0    ikéért       [áéiíoóõuúüûy-]           [PLUR]+[POSS_PL_3]+[POSSESSEE]+[CAUS/FIN]
SFX C   0    ikévé        [áéiíoóõuúüûy-]           [PLUR]+[POSS_PL_3]+[POSSESSEE]+[TRANS]
SFX C   0    ikével       [áéiíoóõuúüûy-]           [PLUR]+[POSS_PL_3]+[POSSESSEE]+[INSTR]
SFX C   0    ikétõl       [áéiíoóõuúüûy-]           [PLUR]+[POSS_PL_3]+[POSSESSEE]+[ABL]
SFX C   0    ikét         [áéiíoóõuúüûy-]           [PLUR]+[POSS_PL_3]+[POSSESSEE]+[ACC]
SFX C   0    ikérõl       [áéiíoóõuúüûy-]           [PLUR]+[POSS_PL_3]+[POSSESSEE]+[DEL]
SFX C   0    ikért        [áéiíoóõuúüûy-]           [PLUR]+[POSS_PL_3]+[CAUS/FIN]
SFX C   0    ikére        [áéiíoóõuúüûy-]           [PLUR]+[POSS_PL_3]+[POSSESSEE]+[SBL]
SFX C   0    ikénél       [áéiíoóõuúüûy-]           [PLUR]+[POSS_PL_3]+[POSSESSEE]+[ADE]
SFX C   0    iként        [áéiíoóõuúüûy-]           [PLUR]+[POSS_SG_3]+[FORM]
SFX C   0    ikének       [áéiíoóõuúüûy-]           [PLUR]+[POSS_PL_3]+[POSSESSEE]+[DAT]
SFX C   0    ikén         [áéiíoóõuúüûy-]           [PLUR]+[POSS_PL_3]+[POSSESSEE]+[SUE]
SFX C   0    ikéiül       [áéiíoóõuúüûy-]           [PLUR]+[POSS_PL_3]+[POSSESSEE]+[PLUR]+[ESS]
SFX C   0    ikéiért      [áéiíoóõuúüûy-]           [PLUR]+[POSS_PL_3]+[POSSESSEE]+[PLUR]+[CAUS/FIN]
SFX C   0    ikéivé       [áéiíoóõuúüûy-]           [PLUR]+[POSS_PL_3]+[POSSESSEE]+[PLUR]+[TRANS]
SFX C   0    ikéivel      [áéiíoóõuúüûy-]           [PLUR]+[POSS_PL_3]+[POSSESSEE]+[PLUR]+[INSTR]
SFX C   0    ikéitõl      [áéiíoóõuúüûy-]           [PLUR]+[POSS_PL_3]+[POSSESSEE]+[PLUR]+[ABL]
SFX C   0    ikéit        [áéiíoóõuúüûy-]           [PLUR]+[POSS_PL_3]+[POSSESSEE]+[PLUR]+[ACC]
SFX C   0    ikéirõl      [áéiíoóõuúüûy-]           [PLUR]+[POSS_PL_3]+[POSSESSEE]+[PLUR]+[DEL]
SFX C   0    ikéire       [áéiíoóõuúüûy-]           [PLUR]+[POSS_PL_3]+[POSSESSEE]+[PLUR]+[SBL]
SFX C   0    ikéinél      [áéiíoóõuúüûy-]           [PLUR]+[POSS_PL_3]+[POSSESSEE]+[PLUR]+[ADE]
SFX C   0    ikéinek      [áéiíoóõuúüûy-]           [PLUR]+[POSS_PL_3]+[POSSESSEE]+[PLUR]+[DAT]
SFX C   0    ikéin        [áéiíoóõuúüûy-]           [PLUR]+[POSS_PL_3]+[POSSESSEE]+[PLUR]+[SUE]
SFX C   0    ikéiig       [áéiíoóõuúüûy-]           [PLUR]+[POSS_PL_3]+[POSSESSEE]+[PLUR]+[TERM]
SFX C   0    ikéihez      [áéiíoóõuúüûy-]           [PLUR]+[POSS_PL_3]+[POSSESSEE]+[PLUR]+[ALL]
SFX C   0    ikéig        [áéiíoóõuúüûy-]           [PLUR]+[POSS_PL_3]+[POSSESSEE]+[TERM]
SFX C   0    ikéibõl      [áéiíoóõuúüûy-]           [PLUR]+[POSS_PL_3]+[POSSESSEE]+[PLUR]+[ELA]
SFX C   0    ikéiben      [áéiíoóõuúüûy-]           [PLUR]+[POSS_PL_3]+[POSSESSEE]+[PLUR]+[INE]
SFX C   0    ikéibe       [áéiíoóõuúüûy-]           [PLUR]+[POSS_PL_3]+[POSSESSEE]+[PLUR]+[ILL]
SFX C   0    ikéi         [áéiíoóõuúüûy-]           [PLUR]+[POSS_PL_3]+[POSSESSEE]+[PLUR]+[NOM]
SFX C   0    ikéhez       [áéiíoóõuúüûy-]           [PLUR]+[POSS_PL_3]+[POSSESSEE]+[ALL]
SFX C   0    ikébõl       [áéiíoóõuúüûy-]           [PLUR]+[POSS_PL_3]+[POSSESSEE]+[ELA]
SFX C   0    ikében       [áéiíoóõuúüûy-]           [PLUR]+[POSS_PL_3]+[POSSESSEE]+[INE]
SFX C   0    ikébe        [áéiíoóõuúüûy-]           [PLUR]+[POSS_PL_3]+[POSSESSEE]+[ILL]
SFX C   0    iké          [áéiíoóõuúüûy-]           [PLUR]+[POSS_PL_3]+[POSSESSEE]+[NOM]
SFX C   0    iktõl        [áéiíoóõuúüûy-]           [PLUR]+[POSS_PL_3]+[ABL]
SFX C   0    ikrõl        [áéiíoóõuúüûy-]           [PLUR]+[POSS_PL_3]+[DEL]
SFX C   0    ikre         [áéiíoóõuúüûy-]           [PLUR]+[POSS_PL_3]+[SBL]
SFX C   0    ikor         [áéiíoóõuúüûy-]           [PLUR]+[POSS_SG_3]+[TEMP]
SFX C   0    iknél        [áéiíoóõuúüûy-]           [PLUR]+[POSS_PL_3]+[ADE]
SFX C   0    iknek        [áéiíoóõuúüûy-]           [PLUR]+[POSS_PL_3]+[DAT]
SFX C   0    ikként       [áéiíoóõuúüûy-]           [PLUR]+[POSS_PL_3]+[FORM]
SFX C   0    ikké         [áéiíoóõuúüûy-]           [PLUR]+[POSS_PL_3]+[TRANS]
SFX C   0    ikkor        [áéiíoóõuúüûy-]           [PLUR]+[POSS_PL_3]+[TEMP]
SFX C   0    ikkel        [áéiíoóõuúüûy-]           [PLUR]+[POSS_PL_3]+[INSTR]
SFX C   0    ikig         [áéiíoóõuúüûy-]           [PLUR]+[POSS_PL_3]+[TERM]
SFX C   0    ikhez        [áéiíoóõuúüûy-]           [PLUR]+[POSS_PL_3]+[ALL]
SFX C   0    iket         [áéiíoóõuúüûy-]           [PLUR]+[POSS_PL_3]+[ACC]
SFX C   0    iken         [áéiíoóõuúüûy-]           [PLUR]+[POSS_PL_3]+[SUE]
SFX C   0    ikbõl        [áéiíoóõuúüûy-]           [PLUR]+[POSS_PL_3]+[ELA]
SFX C   0    ikben        [áéiíoóõuúüûy-]           [PLUR]+[POSS_PL_3]+[INE]
SFX C   0    ikbe         [áéiíoóõuúüûy-]           [PLUR]+[POSS_PL_3]+[ILL]
SFX C   0    ik           [áéiíoóõuúüûy-]           [PLUR]+[POSS_PL_3]+[NOM]
SFX C   0    iig          [áéiíoóõuúüûy-]           [PLUR]+[POSS_SG_3]+[TERM]
SFX C   0    ihez         [áéiíoóõuúüûy-]           [PLUR]+[POSS_SG_3]+[ALL]
SFX C   0    idül         [áéiíoóõuúüûy-]           [PLUR]+[POSS_SG_2]+[ESS]
SFX C   0    idéül        [áéiíoóõuúüûy-]           [PLUR]+[POSS_SG_2]+[POSSESSEE]+[ESS]
SFX C   0    idéért       [áéiíoóõuúüûy-]           [PLUR]+[POSS_SG_2]+[POSSESSEE]+[CAUS/FIN]
SFX C   0    idévé        [áéiíoóõuúüûy-]           [PLUR]+[POSS_SG_2]+[POSSESSEE]+[TRANS]
SFX C   0    idével       [áéiíoóõuúüûy-]           [PLUR]+[POSS_SG_2]+[POSSESSEE]+[INSTR]
SFX C   0    idétõl       [áéiíoóõuúüûy-]           [PLUR]+[POSS_SG_2]+[POSSESSEE]+[ABL]
SFX C   0    idét         [áéiíoóõuúüûy-]           [PLUR]+[POSS_SG_2]+[POSSESSEE]+[ACC]
SFX C   0    idérõl       [áéiíoóõuúüûy-]           [PLUR]+[POSS_SG_2]+[POSSESSEE]+[DEL]
SFX C   0    idért        [áéiíoóõuúüûy-]           [PLUR]+[POSS_SG_2]+[CAUS/FIN]
SFX C   0    idére        [áéiíoóõuúüûy-]           [PLUR]+[POSS_SG_2]+[POSSESSEE]+[SBL]
SFX C   0    idénél       [áéiíoóõuúüûy-]           [PLUR]+[POSS_SG_2]+[POSSESSEE]+[ADE]
SFX C   0    idének       [áéiíoóõuúüûy-]           [PLUR]+[POSS_SG_2]+[POSSESSEE]+[DAT]
SFX C   0    idén         [áéiíoóõuúüûy-]           [PLUR]+[POSS_SG_2]+[POSSESSEE]+[SUE]
SFX C   0    idéiül       [áéiíoóõuúüûy-]           [PLUR]+[POSS_SG_2]+[POSSESSEE]+[PLUR]+[ESS]
SFX C   0    idéiért      [áéiíoóõuúüûy-]           [PLUR]+[POSS_SG_2]+[POSSESSEE]+[PLUR]+[CAUS/FIN]
SFX C   0    idéivé       [áéiíoóõuúüûy-]           [PLUR]+[POSS_SG_2]+[POSSESSEE]+[PLUR]+[TRANS]
SFX C   0    idéivel      [áéiíoóõuúüûy-]           [PLUR]+[POSS_SG_2]+[POSSESSEE]+[PLUR]+[INSTR]
SFX C   0    idéitõl      [áéiíoóõuúüûy-]           [PLUR]+[POSS_SG_2]+[POSSESSEE]+[PLUR]+[ABL]
SFX C   0    idéit        [áéiíoóõuúüûy-]           [PLUR]+[POSS_SG_2]+[POSSESSEE]+[PLUR]+[ACC]
SFX C   0    idéirõl      [áéiíoóõuúüûy-]           [PLUR]+[POSS_SG_2]+[POSSESSEE]+[PLUR]+[DEL]
SFX C   0    idéire       [áéiíoóõuúüûy-]           [PLUR]+[POSS_SG_2]+[POSSESSEE]+[PLUR]+[SBL]
SFX C   0    idéinél      [áéiíoóõuúüûy-]           [PLUR]+[POSS_SG_2]+[POSSESSEE]+[PLUR]+[ADE]
SFX C   0    idéinek      [áéiíoóõuúüûy-]           [PLUR]+[POSS_SG_2]+[POSSESSEE]+[PLUR]+[DAT]
SFX C   0    idéin        [áéiíoóõuúüûy-]           [PLUR]+[POSS_SG_2]+[POSSESSEE]+[PLUR]+[SUE]
SFX C   0    idéiig       [áéiíoóõuúüûy-]           [PLUR]+[POSS_SG_2]+[POSSESSEE]+[PLUR]+[TERM]
SFX C   0    idéihez      [áéiíoóõuúüûy-]           [PLUR]+[POSS_SG_2]+[POSSESSEE]+[PLUR]+[ALL]
SFX C   0    idéig        [áéiíoóõuúüûy-]           [PLUR]+[POSS_SG_2]+[POSSESSEE]+[TERM]
SFX C   0    idéibõl      [áéiíoóõuúüûy-]           [PLUR]+[POSS_SG_2]+[POSSESSEE]+[PLUR]+[ELA]
SFX C   0    idéiben      [áéiíoóõuúüûy-]           [PLUR]+[POSS_SG_2]+[POSSESSEE]+[PLUR]+[INE]
SFX C   0    idéibe       [áéiíoóõuúüûy-]           [PLUR]+[POSS_SG_2]+[POSSESSEE]+[PLUR]+[ILL]
SFX C   0    idéi         [áéiíoóõuúüûy-]           [PLUR]+[POSS_SG_2]+[POSSESSEE]+[PLUR]+[NOM]
SFX C   0    idéhez       [áéiíoóõuúüûy-]           [PLUR]+[POSS_SG_2]+[POSSESSEE]+[ALL]
SFX C   0    idébõl       [áéiíoóõuúüûy-]           [PLUR]+[POSS_SG_2]+[POSSESSEE]+[ELA]
SFX C   0    idében       [áéiíoóõuúüûy-]           [PLUR]+[POSS_SG_2]+[POSSESSEE]+[INE]
SFX C   0    idébe        [áéiíoóõuúüûy-]           [PLUR]+[POSS_SG_2]+[POSSESSEE]+[ILL]
SFX C   0    idé          [áéiíoóõuúüûy-]           [PLUR]+[POSS_SG_2]+[POSSESSEE]+[NOM]
SFX C   0    idtõl        [áéiíoóõuúüûy-]           [PLUR]+[POSS_SG_2]+[ABL]
SFX C   0    idrõl        [áéiíoóõuúüûy-]           [PLUR]+[POSS_SG_2]+[DEL]
SFX C   0    idre         [áéiíoóõuúüûy-]           [PLUR]+[POSS_SG_2]+[SBL]
SFX C   0    idnél        [áéiíoóõuúüûy-]           [PLUR]+[POSS_SG_2]+[ADE]
SFX C   0    idnek        [áéiíoóõuúüûy-]           [PLUR]+[POSS_SG_2]+[DAT]
SFX C   0    idként       [áéiíoóõuúüûy-]           [PLUR]+[POSS_SG_2]+[FORM]
SFX C   0    idkor        [áéiíoóõuúüûy-]           [PLUR]+[POSS_SG_2]+[TEMP]
SFX C   0    idig         [áéiíoóõuúüûy-]           [PLUR]+[POSS_SG_2]+[TERM]
SFX C   0    idhez        [áéiíoóõuúüûy-]           [PLUR]+[POSS_SG_2]+[ALL]
SFX C   0    idet         [áéiíoóõuúüûy-]           [PLUR]+[POSS_SG_2]+[ACC]
SFX C   0    iden         [áéiíoóõuúüûy-]           [PLUR]+[POSS_SG_2]+[SUE]
SFX C   0    iddé         [áéiíoóõuúüûy-]           [PLUR]+[POSS_SG_2]+[TRANS]
SFX C   0    iddel        [áéiíoóõuúüûy-]           [PLUR]+[POSS_SG_2]+[INSTR]
SFX C   0    idbõl        [áéiíoóõuúüûy-]           [PLUR]+[POSS_SG_2]+[ELA]
SFX C   0    idben        [áéiíoóõuúüûy-]           [PLUR]+[POSS_SG_2]+[INE]
SFX C   0    idbe         [áéiíoóõuúüûy-]           [PLUR]+[POSS_SG_2]+[ILL]
SFX C   0    id           [áéiíoóõuúüûy-]           [PLUR]+[POSS_SG_2]+[NOM]
SFX C   0    ibõl         [áéiíoóõuúüûy-]           [PLUR]+[POSS_SG_3]+[ELA]
SFX C   0    iben         [áéiíoóõuúüûy-]           [PLUR]+[POSS_SG_3]+[INE]
SFX C   0    ibe          [áéiíoóõuúüûy-]           [PLUR]+[POSS_SG_3]+[ILL]
SFX C   0    i            [áéiíoóõuúüûy-]           [PLUR]+[POSS_SG_3]+[NOM]
SFX C   0    dül          [áéiíoóõuúüûy-]           [POSS_SG_2]+[ESS]
SFX C   0    dön          [áéiíoóõuúüûy-]           [POSS_SG_2]+[SUE]
SFX C   0    déül         [áéiíoóõuúüûy-]           [POSS_SG_2]+[POSSESSEE]+[ESS]
SFX C   0    déért        [áéiíoóõuúüûy-]           [POSS_SG_2]+[POSSESSEE]+[CAUS/FIN]
SFX C   0    dévé         [áéiíoóõuúüûy-]           [POSS_SG_2]+[POSSESSEE]+[TRANS]
SFX C   0    dével        [áéiíoóõuúüûy-]           [POSS_SG_2]+[POSSESSEE]+[INSTR]
SFX C   0    détõl        [áéiíoóõuúüûy-]           [POSS_SG_2]+[POSSESSEE]+[ABL]
SFX C   0    dét          [áéiíoóõuúüûy-]           [POSS_SG_2]+[POSSESSEE]+[ACC]
SFX C   0    dérõl        [áéiíoóõuúüûy-]           [POSS_SG_2]+[POSSESSEE]+[DEL]
SFX C   0    dért         [áéiíoóõuúüûy-]           [POSS_SG_2]+[CAUS/FIN]
SFX C   0    dére         [áéiíoóõuúüûy-]           [POSS_SG_2]+[POSSESSEE]+[SBL]
SFX C   0    dénél        [áéiíoóõuúüûy-]           [POSS_SG_2]+[POSSESSEE]+[ADE]
SFX C   0    dének        [áéiíoóõuúüûy-]           [POSS_SG_2]+[POSSESSEE]+[DAT]
SFX C   0    dén          [áéiíoóõuúüûy-]           [POSS_SG_2]+[POSSESSEE]+[SUE]
SFX C   0    dékül        [áéiíoóõuúüûy-]           [POSS_SG_2]+[ék_FAMILIAR_noun]+[ESS]
SFX C   0    dékön        [áéiíoóõuúüûy-]           [POSS_SG_2]+[ék_FAMILIAR_noun]+[SUE]
SFX C   0    dékéül       [áéiíoóõuúüûy-]           [POSS_SG_2]+[ék_FAMILIAR_noun]+[POSSESSEE]+[ESS]
SFX C   0    dékéért      [áéiíoóõuúüûy-]           [POSS_SG_2]+[ék_FAMILIAR_noun]+[POSSESSEE]+[CAUS/FIN]
SFX C   0    dékévé       [áéiíoóõuúüûy-]           [POSS_SG_2]+[ék_FAMILIAR_noun]+[POSSESSEE]+[TRANS]
SFX C   0    dékével      [áéiíoóõuúüûy-]           [POSS_SG_2]+[ék_FAMILIAR_noun]+[POSSESSEE]+[INSTR]
SFX C   0    dékétõl      [áéiíoóõuúüûy-]           [POSS_SG_2]+[ék_FAMILIAR_noun]+[POSSESSEE]+[ABL]
SFX C   0    dékét        [áéiíoóõuúüûy-]           [POSS_SG_2]+[ék_FAMILIAR_noun]+[POSSESSEE]+[ACC]
SFX C   0    dékérõl      [áéiíoóõuúüûy-]           [POSS_SG_2]+[ék_FAMILIAR_noun]+[POSSESSEE]+[DEL]
SFX C   0    dékért       [áéiíoóõuúüûy-]           [POSS_SG_2]+[ék_FAMILIAR_noun]+[CAUS/FIN]
SFX C   0    dékére       [áéiíoóõuúüûy-]           [POSS_SG_2]+[ék_FAMILIAR_noun]+[POSSESSEE]+[SBL]
SFX C   0    dékénél      [áéiíoóõuúüûy-]           [POSS_SG_2]+[ék_FAMILIAR_noun]+[POSSESSEE]+[ADE]
SFX C   0    dékének      [áéiíoóõuúüûy-]           [POSS_SG_2]+[ék_FAMILIAR_noun]+[POSSESSEE]+[DAT]
SFX C   0    dékén        [áéiíoóõuúüûy-]           [POSS_SG_2]+[ék_FAMILIAR_noun]+[POSSESSEE]+[SUE]
SFX C   0    dékéiül      [áéiíoóõuúüûy-]           [POSS_SG_2]+[ék_FAMILIAR_noun]+[POSSESSEE]+[PLUR]+[ESS]
SFX C   0    dékéiért     [áéiíoóõuúüûy-]           [POSS_SG_2]+[ék_FAMILIAR_noun]+[POSSESSEE]+[PLUR]+[CAUS/FIN]
SFX C   0    dékéivé      [áéiíoóõuúüûy-]           [POSS_SG_2]+[ék_FAMILIAR_noun]+[POSSESSEE]+[PLUR]+[TRANS]
SFX C   0    dékéivel     [áéiíoóõuúüûy-]           [POSS_SG_2]+[ék_FAMILIAR_noun]+[POSSESSEE]+[PLUR]+[INSTR]
SFX C   0    dékéitõl     [áéiíoóõuúüûy-]           [POSS_SG_2]+[ék_FAMILIAR_noun]+[POSSESSEE]+[PLUR]+[ABL]
SFX C   0    dékéit       [áéiíoóõuúüûy-]           [POSS_SG_2]+[ék_FAMILIAR_noun]+[POSSESSEE]+[PLUR]+[ACC]
SFX C   0    dékéirõl     [áéiíoóõuúüûy-]           [POSS_SG_2]+[ék_FAMILIAR_noun]+[POSSESSEE]+[PLUR]+[DEL]
SFX C   0    dékéire      [áéiíoóõuúüûy-]           [POSS_SG_2]+[ék_FAMILIAR_noun]+[POSSESSEE]+[PLUR]+[SBL]
SFX C   0    dékéinél     [áéiíoóõuúüûy-]           [POSS_SG_2]+[ék_FAMILIAR_noun]+[POSSESSEE]+[PLUR]+[ADE]
SFX C   0    dékéinek     [áéiíoóõuúüûy-]           [POSS_SG_2]+[ék_FAMILIAR_noun]+[POSSESSEE]+[PLUR]+[DAT]
SFX C   0    dékéin       [áéiíoóõuúüûy-]           [POSS_SG_2]+[ék_FAMILIAR_noun]+[POSSESSEE]+[PLUR]+[SUE]
SFX C   0    dékéiig      [áéiíoóõuúüûy-]           [POSS_SG_2]+[ék_FAMILIAR_noun]+[POSSESSEE]+[PLUR]+[TERM]
SFX C   0    dékéihöz     [áéiíoóõuúüûy-]           [POSS_SG_2]+[ék_FAMILIAR_noun]+[POSSESSEE]+[PLUR]+[ALL]
SFX C   0    dékéig       [áéiíoóõuúüûy-]           [POSS_SG_2]+[ék_FAMILIAR_noun]+[POSSESSEE]+[TERM]
SFX C   0    dékéibõl     [áéiíoóõuúüûy-]           [POSS_SG_2]+[ék_FAMILIAR_noun]+[POSSESSEE]+[PLUR]+[ELA]
SFX C   0    dékéiben     [áéiíoóõuúüûy-]           [POSS_SG_2]+[ék_FAMILIAR_noun]+[POSSESSEE]+[PLUR]+[INE]
SFX C   0    dékéibe      [áéiíoóõuúüûy-]           [POSS_SG_2]+[ék_FAMILIAR_noun]+[POSSESSEE]+[PLUR]+[ILL]
SFX C   0    dékéi        [áéiíoóõuúüûy-]           [POSS_SG_2]+[ék_FAMILIAR_noun]+[POSSESSEE]+[PLUR]+[NOM]
SFX C   0    dékéhöz      [áéiíoóõuúüûy-]           [POSS_SG_2]+[ék_FAMILIAR_noun]+[POSSESSEE]+[ALL]
SFX C   0    dékébõl      [áéiíoóõuúüûy-]           [POSS_SG_2]+[ék_FAMILIAR_noun]+[POSSESSEE]+[ELA]
SFX C   0    dékében      [áéiíoóõuúüûy-]           [POSS_SG_2]+[ék_FAMILIAR_noun]+[POSSESSEE]+[INE]
SFX C   0    dékébe       [áéiíoóõuúüûy-]           [POSS_SG_2]+[ék_FAMILIAR_noun]+[POSSESSEE]+[ILL]
SFX C   0    déké         [áéiíoóõuúüûy-]           [POSS_SG_2]+[ék_FAMILIAR_noun]+[POSSESSEE]+[NOM]
SFX C   0    déktõl       [áéiíoóõuúüûy-]           [POSS_SG_2]+[ék_FAMILIAR_noun]+[ABL]
SFX C   0    dékrõl       [áéiíoóõuúüûy-]           [POSS_SG_2]+[ék_FAMILIAR_noun]+[DEL]
SFX C   0    dékre        [áéiíoóõuúüûy-]           [POSS_SG_2]+[ék_FAMILIAR_noun]+[SBL]
SFX C   0    déknél       [áéiíoóõuúüûy-]           [POSS_SG_2]+[ék_FAMILIAR_noun]+[ADE]
SFX C   0    déknek       [áéiíoóõuúüûy-]           [POSS_SG_2]+[ék_FAMILIAR_noun]+[DAT]
SFX C   0    dékké        [áéiíoóõuúüûy-]           [POSS_SG_2]+[ék_FAMILIAR_noun]+[TRANS]
SFX C   0    dékkel       [áéiíoóõuúüûy-]           [POSS_SG_2]+[ék_FAMILIAR_noun]+[INSTR]
SFX C   0    dékig        [áéiíoóõuúüûy-]           [POSS_SG_2]+[ék_FAMILIAR_noun]+[TERM]
SFX C   0    dékhöz       [áéiíoóõuúüûy-]           [POSS_SG_2]+[ék_FAMILIAR_noun]+[ALL]
SFX C   0    déket        [áéiíoóõuúüûy-]           [POSS_SG_2]+[ék_FAMILIAR_noun]+[ACC]
SFX C   0    dékbõl       [áéiíoóõuúüûy-]           [POSS_SG_2]+[ék_FAMILIAR_noun]+[ELA]
SFX C   0    dékben       [áéiíoóõuúüûy-]           [POSS_SG_2]+[ék_FAMILIAR_noun]+[INE]
SFX C   0    dékbe        [áéiíoóõuúüûy-]           [POSS_SG_2]+[ék_FAMILIAR_noun]+[ILL]
SFX C   0    dék          [áéiíoóõuúüûy-]           [POSS_SG_2]+[ék_FAMILIAR_noun]+[NOM]
SFX C   0    déiül        [áéiíoóõuúüûy-]           [POSS_SG_2]+[POSSESSEE]+[PLUR]+[ESS]
SFX C   0    déiért       [áéiíoóõuúüûy-]           [POSS_SG_2]+[POSSESSEE]+[PLUR]+[CAUS/FIN]
SFX C   0    déivé        [áéiíoóõuúüûy-]           [POSS_SG_2]+[POSSESSEE]+[PLUR]+[TRANS]
SFX C   0    déivel       [áéiíoóõuúüûy-]           [POSS_SG_2]+[POSSESSEE]+[PLUR]+[INSTR]
SFX C   0    déitõl       [áéiíoóõuúüûy-]           [POSS_SG_2]+[POSSESSEE]+[PLUR]+[ABL]
SFX C   0    déit         [áéiíoóõuúüûy-]           [POSS_SG_2]+[POSSESSEE]+[PLUR]+[ACC]
SFX C   0    déirõl       [áéiíoóõuúüûy-]           [POSS_SG_2]+[POSSESSEE]+[PLUR]+[DEL]
SFX C   0    déire        [áéiíoóõuúüûy-]           [POSS_SG_2]+[POSSESSEE]+[PLUR]+[SBL]
SFX C   0    déinél       [áéiíoóõuúüûy-]           [POSS_SG_2]+[POSSESSEE]+[PLUR]+[ADE]
SFX C   0    déinek       [áéiíoóõuúüûy-]           [POSS_SG_2]+[POSSESSEE]+[PLUR]+[DAT]
SFX C   0    déin         [áéiíoóõuúüûy-]           [POSS_SG_2]+[POSSESSEE]+[PLUR]+[SUE]
SFX C   0    déiig        [áéiíoóõuúüûy-]           [POSS_SG_2]+[POSSESSEE]+[PLUR]+[TERM]
SFX C   0    déihöz       [áéiíoóõuúüûy-]           [POSS_SG_2]+[POSSESSEE]+[PLUR]+[ALL]
SFX C   0    déig         [áéiíoóõuúüûy-]           [POSS_SG_2]+[POSSESSEE]+[TERM]
SFX C   0    déibõl       [áéiíoóõuúüûy-]           [POSS_SG_2]+[POSSESSEE]+[PLUR]+[ELA]
SFX C   0    déiben       [áéiíoóõuúüûy-]           [POSS_SG_2]+[POSSESSEE]+[PLUR]+[INE]
SFX C   0    déibe        [áéiíoóõuúüûy-]           [POSS_SG_2]+[POSSESSEE]+[PLUR]+[ILL]
SFX C   0    déi          [áéiíoóõuúüûy-]           [POSS_SG_2]+[POSSESSEE]+[PLUR]+[NOM]
SFX C   0    déhöz        [áéiíoóõuúüûy-]           [POSS_SG_2]+[POSSESSEE]+[ALL]
SFX C   0    débõl        [áéiíoóõuúüûy-]           [POSS_SG_2]+[POSSESSEE]+[ELA]
SFX C   0    dében        [áéiíoóõuúüûy-]           [POSS_SG_2]+[POSSESSEE]+[INE]
SFX C   0    débe         [áéiíoóõuúüûy-]           [POSS_SG_2]+[POSSESSEE]+[ILL]
SFX C   0    dé           [áéiíoóõuúüûy-]           [POSS_SG_2]+[POSSESSEE]+[NOM]
SFX C   0    dtõl         [áéiíoóõuúüûy-]           [POSS_SG_2]+[ABL]
SFX C   0    drõl         [áéiíoóõuúüûy-]           [POSS_SG_2]+[DEL]
SFX C   0    dre          [áéiíoóõuúüûy-]           [POSS_SG_2]+[SBL]
SFX C   0    dnél         [áéiíoóõuúüûy-]           [POSS_SG_2]+[ADE]
SFX C   0    dnek         [áéiíoóõuúüûy-]           [POSS_SG_2]+[DAT]
SFX C   0    dként        [áéiíoóõuúüûy-]           [POSS_SG_2]+[FORM]
SFX C   0    dkor         [áéiíoóõuúüûy-]           [POSS_SG_2]+[TEMP]
SFX C   0    dig          [áéiíoóõuúüûy-]           [POSS_SG_2]+[TERM]
SFX C   0    dhöz         [áéiíoóõuúüûy-]           [POSS_SG_2]+[ALL]
SFX C   0    det          [áéiíoóõuúüûy-]           [POSS_SG_2]+[ACC]
SFX C   0    ddé          [áéiíoóõuúüûy-]           [POSS_SG_2]+[TRANS]
SFX C   0    ddel         [áéiíoóõuúüûy-]           [POSS_SG_2]+[INSTR]
SFX C   0    dbõl         [áéiíoóõuúüûy-]           [POSS_SG_2]+[ELA]
SFX C   0    dben         [áéiíoóõuúüûy-]           [POSS_SG_2]+[INE]
SFX C   0    dbe          [áéiíoóõuúüûy-]           [POSS_SG_2]+[ILL]
SFX C   0    d            [áéiíoóõuúüûy-]           [POSS_SG_2]+[NOM]
SFX C   0    d            [áéiíoóõuúüûy-]           [POSS_SG_2]+[ACC]
SFX B Y 1557
SFX B   e    ééül         e                         [POSSESSEE]+[ESS]
SFX B   e    ééért        e                         [POSSESSEE]+[CAUS/FIN]
SFX B   e    éévé         e                         [POSSESSEE]+[TRANS]
SFX B   e    éével        e                         [POSSESSEE]+[INSTR]
SFX B   e    éétõl        e                         [POSSESSEE]+[ABL]
SFX B   e    éét          e                         [POSSESSEE]+[ACC]
SFX B   e    éérõl        e                         [POSSESSEE]+[DEL]
SFX B   e    éére         e                         [POSSESSEE]+[SBL]
SFX B   e    éénél        e                         [POSSESSEE]+[ADE]
SFX B   e    éének        e                         [POSSESSEE]+[DAT]
SFX B   e    één          e                         [POSSESSEE]+[SUE]
SFX B   e    éékül        e                         [ék_FAMILIAR_noun]+[ESS]
SFX B   e    éékéül       e                         [ék_FAMILIAR_noun]+[POSSESSEE]+[ESS]
SFX B   e    éékéért      e                         [ék_FAMILIAR_noun]+[POSSESSEE]+[CAUS/FIN]
SFX B   e    éékévé       e                         [ék_FAMILIAR_noun]+[POSSESSEE]+[TRANS]
SFX B   e    éékével      e                         [ék_FAMILIAR_noun]+[POSSESSEE]+[INSTR]
SFX B   e    éékétõl      e                         [ék_FAMILIAR_noun]+[POSSESSEE]+[ABL]
SFX B   e    éékét        e                         [ék_FAMILIAR_noun]+[POSSESSEE]+[ACC]
SFX B   e    éékérõl      e                         [ék_FAMILIAR_noun]+[POSSESSEE]+[DEL]
SFX B   e    éékért       e                         [ék_FAMILIAR_noun]+[CAUS/FIN]
SFX B   e    éékére       e                         [ék_FAMILIAR_noun]+[POSSESSEE]+[SBL]
SFX B   e    éékénél      e                         [ék_FAMILIAR_noun]+[POSSESSEE]+[ADE]
SFX B   e    éékének      e                         [ék_FAMILIAR_noun]+[POSSESSEE]+[DAT]
SFX B   e    éékén        e                         [ék_FAMILIAR_noun]+[POSSESSEE]+[SUE]
SFX B   e    éékéiül      e                         [ék_FAMILIAR_noun]+[POSSESSEE]+[PLUR]+[ESS]
SFX B   e    éékéiért     e                         [ék_FAMILIAR_noun]+[POSSESSEE]+[PLUR]+[CAUS/FIN]
SFX B   e    éékéivé      e                         [ék_FAMILIAR_noun]+[POSSESSEE]+[PLUR]+[TRANS]
SFX B   e    éékéivel     e                         [ék_FAMILIAR_noun]+[POSSESSEE]+[PLUR]+[INSTR]
SFX B   e    éékéitõl     e                         [ék_FAMILIAR_noun]+[POSSESSEE]+[PLUR]+[ABL]
SFX B   e    éékéit       e                         [ék_FAMILIAR_noun]+[POSSESSEE]+[PLUR]+[ACC]
SFX B   e    éékéirõl     e                         [ék_FAMILIAR_noun]+[POSSESSEE]+[PLUR]+[DEL]
SFX B   e    éékéire      e                         [ék_FAMILIAR_noun]+[POSSESSEE]+[PLUR]+[SBL]
SFX B   e    éékéinél     e                         [ék_FAMILIAR_noun]+[POSSESSEE]+[PLUR]+[ADE]
SFX B   e    éékéinek     e                         [ék_FAMILIAR_noun]+[POSSESSEE]+[PLUR]+[DAT]
SFX B   e    éékéin       e                         [ék_FAMILIAR_noun]+[POSSESSEE]+[PLUR]+[SUE]
SFX B   e    éékéiig      e                         [ék_FAMILIAR_noun]+[POSSESSEE]+[PLUR]+[TERM]
SFX B   e    éékéihez     e                         [ék_FAMILIAR_noun]+[POSSESSEE]+[PLUR]+[ALL]
SFX B   e    éékéig       e                         [ék_FAMILIAR_noun]+[POSSESSEE]+[TERM]
SFX B   e    éékéibõl     e                         [ék_FAMILIAR_noun]+[POSSESSEE]+[PLUR]+[ELA]
SFX B   e    éékéiben     e                         [ék_FAMILIAR_noun]+[POSSESSEE]+[PLUR]+[INE]
SFX B   e    éékéibe      e                         [ék_FAMILIAR_noun]+[POSSESSEE]+[PLUR]+[ILL]
SFX B   e    éékéi        e                         [ék_FAMILIAR_noun]+[POSSESSEE]+[PLUR]+[NOM]
SFX B   e    éékéhez      e                         [ék_FAMILIAR_noun]+[POSSESSEE]+[ALL]
SFX B   e    éékébõl      e                         [ék_FAMILIAR_noun]+[POSSESSEE]+[ELA]
SFX B   e    éékében      e                         [ék_FAMILIAR_noun]+[POSSESSEE]+[INE]
SFX B   e    éékébe       e                         [ék_FAMILIAR_noun]+[POSSESSEE]+[ILL]
SFX B   e    ééké         e                         [ék_FAMILIAR_noun]+[POSSESSEE]+[NOM]
SFX B   e    ééktõl       e                         [ék_FAMILIAR_noun]+[ABL]
SFX B   e    éékrõl       e                         [ék_FAMILIAR_noun]+[DEL]
SFX B   e    éékre        e                         [ék_FAMILIAR_noun]+[SBL]
SFX B   e    ééknél       e                         [ék_FAMILIAR_noun]+[ADE]
SFX B   e    ééknek       e                         [ék_FAMILIAR_noun]+[DAT]
SFX B   e    éékké        e                         [ék_FAMILIAR_noun]+[TRANS]
SFX B   e    éékkel       e                         [ék_FAMILIAR_noun]+[INSTR]
SFX B   e    éékig        e                         [ék_FAMILIAR_noun]+[TERM]
SFX B   e    éékhez       e                         [ék_FAMILIAR_noun]+[ALL]
SFX B   e    ééket        e                         [ék_FAMILIAR_noun]+[ACC]
SFX B   e    ééken        e                         [ék_FAMILIAR_noun]+[SUE]
SFX B   e    éékbõl       e                         [ék_FAMILIAR_noun]+[ELA]
SFX B   e    éékben       e                         [ék_FAMILIAR_noun]+[INE]
SFX B   e    éékbe        e                         [ék_FAMILIAR_noun]+[ILL]
SFX B   e    éék          e                         [ék_FAMILIAR_noun]+[NOM]
SFX B   e    ééiül        e                         [POSSESSEE]+[PLUR]+[ESS]
SFX B   e    ééiért       e                         [POSSESSEE]+[PLUR]+[CAUS/FIN]
SFX B   e    ééivé        e                         [POSSESSEE]+[PLUR]+[TRANS]
SFX B   e    ééivel       e                         [POSSESSEE]+[PLUR]+[INSTR]
SFX B   e    ééitõl       e                         [POSSESSEE]+[PLUR]+[ABL]
SFX B   e    ééit         e                         [POSSESSEE]+[PLUR]+[ACC]
SFX B   e    ééirõl       e                         [POSSESSEE]+[PLUR]+[DEL]
SFX B   e    ééire        e                         [POSSESSEE]+[PLUR]+[SBL]
SFX B   e    ééinél       e                         [POSSESSEE]+[PLUR]+[ADE]
SFX B   e    ééinek       e                         [POSSESSEE]+[PLUR]+[DAT]
SFX B   e    ééin         e                         [POSSESSEE]+[PLUR]+[SUE]
SFX B   e    ééiig        e                         [POSSESSEE]+[PLUR]+[TERM]
SFX B   e    ééihez       e                         [POSSESSEE]+[PLUR]+[ALL]
SFX B   e    ééig         e                         [POSSESSEE]+[TERM]
SFX B   e    ééibõl       e                         [POSSESSEE]+[PLUR]+[ELA]
SFX B   e    ééiben       e                         [POSSESSEE]+[PLUR]+[INE]
SFX B   e    ééibe        e                         [POSSESSEE]+[PLUR]+[ILL]
SFX B   e    ééi          e                         [POSSESSEE]+[PLUR]+[NOM]
SFX B   e    ééhez        e                         [POSSESSEE]+[ALL]
SFX B   e    éébõl        e                         [POSSESSEE]+[ELA]
SFX B   e    éében        e                         [POSSESSEE]+[INE]
SFX B   e    éébe         e                         [POSSESSEE]+[ILL]
SFX B   e    éé           e                         [POSSESSEE]+[NOM]
SFX B   e    étekül       e                         [POSS_PL_2]+[ESS]
SFX B   e    étekéül      e                         [POSS_PL_2]+[POSSESSEE]+[ESS]
SFX B   e    étekéért     e                         [POSS_PL_2]+[POSSESSEE]+[CAUS/FIN]
SFX B   e    étekévé      e                         [POSS_PL_2]+[POSSESSEE]+[TRANS]
SFX B   e    étekével     e                         [POSS_PL_2]+[POSSESSEE]+[INSTR]
SFX B   e    étekétõl     e                         [POSS_PL_2]+[POSSESSEE]+[ABL]
SFX B   e    étekét       e                         [POSS_PL_2]+[POSSESSEE]+[ACC]
SFX B   e    étekérõl     e                         [POSS_PL_2]+[POSSESSEE]+[DEL]
SFX B   e    étekért      e                         [POSS_PL_2]+[CAUS/FIN]
SFX B   e    étekére      e                         [POSS_PL_2]+[POSSESSEE]+[SBL]
SFX B   e    étekénél     e                         [POSS_PL_2]+[POSSESSEE]+[ADE]
SFX B   e    étekének     e                         [POSS_PL_2]+[POSSESSEE]+[DAT]
SFX B   e    étekén       e                         [POSS_PL_2]+[POSSESSEE]+[SUE]
SFX B   e    étekéiül     e                         [POSS_PL_2]+[POSSESSEE]+[PLUR]+[ESS]
SFX B   e    étekéiért    e                         [POSS_PL_2]+[POSSESSEE]+[PLUR]+[CAUS/FIN]
SFX B   e    étekéivé     e                         [POSS_PL_2]+[POSSESSEE]+[PLUR]+[TRANS]
SFX B   e    étekéivel    e                         [POSS_PL_2]+[POSSESSEE]+[PLUR]+[INSTR]
SFX B   e    étekéitõl    e                         [POSS_PL_2]+[POSSESSEE]+[PLUR]+[ABL]
SFX B   e    étekéit      e                         [POSS_PL_2]+[POSSESSEE]+[PLUR]+[ACC]
SFX B   e    étekéirõl    e                         [POSS_PL_2]+[POSSESSEE]+[PLUR]+[DEL]
SFX B   e    étekéire     e                         [POSS_PL_2]+[POSSESSEE]+[PLUR]+[SBL]
SFX B   e    étekéinél    e                         [POSS_PL_2]+[POSSESSEE]+[PLUR]+[ADE]
SFX B   e    étekéinek    e                         [POSS_PL_2]+[POSSESSEE]+[PLUR]+[DAT]
SFX B   e    étekéin      e                         [POSS_PL_2]+[POSSESSEE]+[PLUR]+[SUE]
SFX B   e    étekéiig     e                         [POSS_PL_2]+[POSSESSEE]+[PLUR]+[TERM]
SFX B   e    étekéihez    e                         [POSS_PL_2]+[POSSESSEE]+[PLUR]+[ALL]
SFX B   e    étekéig      e                         [POSS_PL_2]+[POSSESSEE]+[TERM]
SFX B   e    étekéibõl    e                         [POSS_PL_2]+[POSSESSEE]+[PLUR]+[ELA]
SFX B   e    étekéiben    e                         [POSS_PL_2]+[POSSESSEE]+[PLUR]+[INE]
SFX B   e    étekéibe     e                         [POSS_PL_2]+[POSSESSEE]+[PLUR]+[ILL]
SFX B   e    étekéi       e                         [POSS_PL_2]+[POSSESSEE]+[PLUR]+[NOM]
SFX B   e    étekéhez     e                         [POSS_PL_2]+[POSSESSEE]+[ALL]
SFX B   e    étekébõl     e                         [POSS_PL_2]+[POSSESSEE]+[ELA]
SFX B   e    étekében     e                         [POSS_PL_2]+[POSSESSEE]+[INE]
SFX B   e    étekébe      e                         [POSS_PL_2]+[POSSESSEE]+[ILL]
SFX B   e    éteké        e                         [POSS_PL_2]+[POSSESSEE]+[NOM]
SFX B   e    étektõl      e                         [POSS_PL_2]+[ABL]
SFX B   e    étekrõl      e                         [POSS_PL_2]+[DEL]
SFX B   e    étekre       e                         [POSS_PL_2]+[SBL]
SFX B   e    éteknél      e                         [POSS_PL_2]+[ADE]
SFX B   e    éteknek      e                         [POSS_PL_2]+[DAT]
SFX B   e    étekként     e                         [POSS_PL_2]+[FORM]
SFX B   e    étekké       e                         [POSS_PL_2]+[TRANS]
SFX B   e    étekkor      e                         [POSS_PL_2]+[TEMP]
SFX B   e    étekkel      e                         [POSS_PL_2]+[INSTR]
SFX B   e    étekig       e                         [POSS_PL_2]+[TERM]
SFX B   e    étekhez      e                         [POSS_PL_2]+[ALL]
SFX B   e    éteket       e                         [POSS_PL_2]+[ACC]
SFX B   e    éteken       e                         [POSS_PL_2]+[SUE]
SFX B   e    étekbõl      e                         [POSS_PL_2]+[ELA]
SFX B   e    étekben      e                         [POSS_PL_2]+[INE]
SFX B   e    étekbe       e                         [POSS_PL_2]+[ILL]
SFX B   e    étek         e                         [POSS_PL_2]+[NOM]
SFX B   e    étek         e                         [POSS_PL_2]+[ACC]
SFX B   e    éstül        e                         [stUl_COMITATIVE_adv]
SFX B   e    énkül        e                         [POSS_PL_1]+[ESS]
SFX B   e    énkéül       e                         [POSS_PL_1]+[POSSESSEE]+[ESS]
SFX B   e    énkéért      e                         [POSS_PL_1]+[POSSESSEE]+[CAUS/FIN]
SFX B   e    énkévé       e                         [POSS_PL_1]+[POSSESSEE]+[TRANS]
SFX B   e    énkével      e                         [POSS_PL_1]+[POSSESSEE]+[INSTR]
SFX B   e    énkétõl      e                         [POSS_PL_1]+[POSSESSEE]+[ABL]
SFX B   e    énkét        e                         [POSS_PL_1]+[POSSESSEE]+[ACC]
SFX B   e    énkérõl      e                         [POSS_PL_1]+[POSSESSEE]+[DEL]
SFX B   e    énkért       e                         [POSS_PL_1]+[CAUS/FIN]
SFX B   e    énkére       e                         [POSS_PL_1]+[POSSESSEE]+[SBL]
SFX B   e    énkénél      e                         [POSS_PL_1]+[POSSESSEE]+[ADE]
SFX B   e    énkénti      e                         [nként_PERIOD_adv]+[i_PLACE/TIME_adj]{+[NOM]}{+[NOM]} VG×
SFX B   e    énként       e                         [nként_PERIOD_adv]
SFX B   e    énkének      e                         [POSS_PL_1]+[POSSESSEE]+[DAT]
SFX B   e    énkén        e                         [POSS_PL_1]+[POSSESSEE]+[SUE]
SFX B   e    énkéiül      e                         [POSS_PL_1]+[POSSESSEE]+[PLUR]+[ESS]
SFX B   e    énkéiért     e                         [POSS_PL_1]+[POSSESSEE]+[PLUR]+[CAUS/FIN]
SFX B   e    énkéivé      e                         [POSS_PL_1]+[POSSESSEE]+[PLUR]+[TRANS]
SFX B   e    énkéivel     e                         [POSS_PL_1]+[POSSESSEE]+[PLUR]+[INSTR]
SFX B   e    énkéitõl     e                         [POSS_PL_1]+[POSSESSEE]+[PLUR]+[ABL]
SFX B   e    énkéit       e                         [POSS_PL_1]+[POSSESSEE]+[PLUR]+[ACC]
SFX B   e    énkéirõl     e                         [POSS_PL_1]+[POSSESSEE]+[PLUR]+[DEL]
SFX B   e    énkéire      e                         [POSS_PL_1]+[POSSESSEE]+[PLUR]+[SBL]
SFX B   e    énkéinél     e                         [POSS_PL_1]+[POSSESSEE]+[PLUR]+[ADE]
SFX B   e    énkéinek     e                         [POSS_PL_1]+[POSSESSEE]+[PLUR]+[DAT]
SFX B   e    énkéin       e                         [POSS_PL_1]+[POSSESSEE]+[PLUR]+[SUE]
SFX B   e    énkéiig      e                         [POSS_PL_1]+[POSSESSEE]+[PLUR]+[TERM]
SFX B   e    énkéihez     e                         [POSS_PL_1]+[POSSESSEE]+[PLUR]+[ALL]
SFX B   e    énkéig       e                         [POSS_PL_1]+[POSSESSEE]+[TERM]
SFX B   e    énkéibõl     e                         [POSS_PL_1]+[POSSESSEE]+[PLUR]+[ELA]
SFX B   e    énkéiben     e                         [POSS_PL_1]+[POSSESSEE]+[PLUR]+[INE]
SFX B   e    énkéibe      e                         [POSS_PL_1]+[POSSESSEE]+[PLUR]+[ILL]
SFX B   e    énkéi        e                         [POSS_PL_1]+[POSSESSEE]+[PLUR]+[NOM]
SFX B   e    énkéhez      e                         [POSS_PL_1]+[POSSESSEE]+[ALL]
SFX B   e    énkébõl      e                         [POSS_PL_1]+[POSSESSEE]+[ELA]
SFX B   e    énkében      e                         [POSS_PL_1]+[POSSESSEE]+[INE]
SFX B   e    énkébe       e                         [POSS_PL_1]+[POSSESSEE]+[ILL]
SFX B   e    énké         e                         [POSS_PL_1]+[POSSESSEE]+[NOM]
SFX B   e    énktõl       e                         [POSS_PL_1]+[ABL]
SFX B   e    énkrõl       e                         [POSS_PL_1]+[DEL]
SFX B   e    énkre        e                         [POSS_PL_1]+[SBL]
SFX B   e    énknél       e                         [POSS_PL_1]+[ADE]
SFX B   e    énknek       e                         [POSS_PL_1]+[DAT]
SFX B   e    énkként      e                         [POSS_PL_1]+[FORM]
SFX B   e    énkké        e                         [POSS_PL_1]+[TRANS]
SFX B   e    énkkor       e                         [POSS_PL_1]+[TEMP]
SFX B   e    énkkel       e                         [POSS_PL_1]+[INSTR]
SFX B   e    énkig        e                         [POSS_PL_1]+[TERM]
SFX B   e    énkhez       e                         [POSS_PL_1]+[ALL]
SFX B   e    énket        e                         [POSS_PL_1]+[ACC]
SFX B   e    énken        e                         [POSS_PL_1]+[SUE]
SFX B   e    énkbõl       e                         [POSS_PL_1]+[ELA]
SFX B   e    énkben       e                         [POSS_PL_1]+[INE]
SFX B   e    énkbe        e                         [POSS_PL_1]+[ILL]
SFX B   e    énk          e                         [POSS_PL_1]+[NOM]
SFX B   e    énk          e                         [POSS_PL_1]+[ACC]
SFX B   e    émül         e                         [POSS_SG_1]+[ESS]
SFX B   e    éméül        e                         [POSS_SG_1]+[POSSESSEE]+[ESS]
SFX B   e    éméért       e                         [POSS_SG_1]+[POSSESSEE]+[CAUS/FIN]
SFX B   e    émévé        e                         [POSS_SG_1]+[POSSESSEE]+[TRANS]
SFX B   e    émével       e                         [POSS_SG_1]+[POSSESSEE]+[INSTR]
SFX B   e    émétõl       e                         [POSS_SG_1]+[POSSESSEE]+[ABL]
SFX B   e    émét         e                         [POSS_SG_1]+[POSSESSEE]+[ACC]
SFX B   e    émérõl       e                         [POSS_SG_1]+[POSSESSEE]+[DEL]
SFX B   e    émért        e                         [POSS_SG_1]+[CAUS/FIN]
SFX B   e    émére        e                         [POSS_SG_1]+[POSSESSEE]+[SBL]
SFX B   e    éménél       e                         [POSS_SG_1]+[POSSESSEE]+[ADE]
SFX B   e    émének       e                         [POSS_SG_1]+[POSSESSEE]+[DAT]
SFX B   e    émén         e                         [POSS_SG_1]+[POSSESSEE]+[SUE]
SFX B   e    émékül       e                         [POSS_SG_1]+[ék_FAMILIAR_noun]+[ESS]
SFX B   e    émékéül      e                         [POSS_SG_1]+[ék_FAMILIAR_noun]+[POSSESSEE]+[ESS]
SFX B   e    émékéért     e                         [POSS_SG_1]+[ék_FAMILIAR_noun]+[POSSESSEE]+[CAUS/FIN]
SFX B   e    émékévé      e                         [POSS_SG_1]+[ék_FAMILIAR_noun]+[POSSESSEE]+[TRANS]
SFX B   e    émékével     e                         [POSS_SG_1]+[ék_FAMILIAR_noun]+[POSSESSEE]+[INSTR]
SFX B   e    émékétõl     e                         [POSS_SG_1]+[ék_FAMILIAR_noun]+[POSSESSEE]+[ABL]
SFX B   e    émékét       e                         [POSS_SG_1]+[ék_FAMILIAR_noun]+[POSSESSEE]+[ACC]
SFX B   e    émékérõl     e                         [POSS_SG_1]+[ék_FAMILIAR_noun]+[POSSESSEE]+[DEL]
SFX B   e    émékért      e                         [POSS_SG_1]+[ék_FAMILIAR_noun]+[CAUS/FIN]
SFX B   e    émékére      e                         [POSS_SG_1]+[ék_FAMILIAR_noun]+[POSSESSEE]+[SBL]
SFX B   e    émékénél     e                         [POSS_SG_1]+[ék_FAMILIAR_noun]+[POSSESSEE]+[ADE]
SFX B   e    émékének     e                         [POSS_SG_1]+[ék_FAMILIAR_noun]+[POSSESSEE]+[DAT]
SFX B   e    émékén       e                         [POSS_SG_1]+[ék_FAMILIAR_noun]+[POSSESSEE]+[SUE]
SFX B   e    émékéiül     e                         [POSS_SG_1]+[ék_FAMILIAR_noun]+[POSSESSEE]+[PLUR]+[ESS]
SFX B   e    émékéiért    e                         [POSS_SG_1]+[ék_FAMILIAR_noun]+[POSSESSEE]+[PLUR]+[CAUS/FIN]
SFX B   e    émékéivé     e                         [POSS_SG_1]+[ék_FAMILIAR_noun]+[POSSESSEE]+[PLUR]+[TRANS]
SFX B   e    émékéivel    e                         [POSS_SG_1]+[ék_FAMILIAR_noun]+[POSSESSEE]+[PLUR]+[INSTR]
SFX B   e    émékéitõl    e                         [POSS_SG_1]+[ék_FAMILIAR_noun]+[POSSESSEE]+[PLUR]+[ABL]
SFX B   e    émékéit      e                         [POSS_SG_1]+[ék_FAMILIAR_noun]+[POSSESSEE]+[PLUR]+[ACC]
SFX B   e    émékéirõl    e                         [POSS_SG_1]+[ék_FAMILIAR_noun]+[POSSESSEE]+[PLUR]+[DEL]
SFX B   e    émékéire     e                         [POSS_SG_1]+[ék_FAMILIAR_noun]+[POSSESSEE]+[PLUR]+[SBL]
SFX B   e    émékéinél    e                         [POSS_SG_1]+[ék_FAMILIAR_noun]+[POSSESSEE]+[PLUR]+[ADE]
SFX B   e    émékéinek    e                         [POSS_SG_1]+[ék_FAMILIAR_noun]+[POSSESSEE]+[PLUR]+[DAT]
SFX B   e    émékéin      e                         [POSS_SG_1]+[ék_FAMILIAR_noun]+[POSSESSEE]+[PLUR]+[SUE]
SFX B   e    émékéiig     e                         [POSS_SG_1]+[ék_FAMILIAR_noun]+[POSSESSEE]+[PLUR]+[TERM]
SFX B   e    émékéihez    e                         [POSS_SG_1]+[ék_FAMILIAR_noun]+[POSSESSEE]+[PLUR]+[ALL]
SFX B   e    émékéig      e                         [POSS_SG_1]+[ék_FAMILIAR_noun]+[POSSESSEE]+[TERM]
SFX B   e    émékéibõl    e                         [POSS_SG_1]+[ék_FAMILIAR_noun]+[POSSESSEE]+[PLUR]+[ELA]
SFX B   e    émékéiben    e                         [POSS_SG_1]+[ék_FAMILIAR_noun]+[POSSESSEE]+[PLUR]+[INE]
SFX B   e    émékéibe     e                         [POSS_SG_1]+[ék_FAMILIAR_noun]+[POSSESSEE]+[PLUR]+[ILL]
SFX B   e    émékéi       e                         [POSS_SG_1]+[ék_FAMILIAR_noun]+[POSSESSEE]+[PLUR]+[NOM]
SFX B   e    émékéhez     e                         [POSS_SG_1]+[ék_FAMILIAR_noun]+[POSSESSEE]+[ALL]
SFX B   e    émékébõl     e                         [POSS_SG_1]+[ék_FAMILIAR_noun]+[POSSESSEE]+[ELA]
SFX B   e    émékében     e                         [POSS_SG_1]+[ék_FAMILIAR_noun]+[POSSESSEE]+[INE]
SFX B   e    émékébe      e                         [POSS_SG_1]+[ék_FAMILIAR_noun]+[POSSESSEE]+[ILL]
SFX B   e    éméké        e                         [POSS_SG_1]+[ék_FAMILIAR_noun]+[POSSESSEE]+[NOM]
SFX B   e    éméktõl      e                         [POSS_SG_1]+[ék_FAMILIAR_noun]+[ABL]
SFX B   e    émékrõl      e                         [POSS_SG_1]+[ék_FAMILIAR_noun]+[DEL]
SFX B   e    émékre       e                         [POSS_SG_1]+[ék_FAMILIAR_noun]+[SBL]
SFX B   e    éméknél      e                         [POSS_SG_1]+[ék_FAMILIAR_noun]+[ADE]
SFX B   e    éméknek      e                         [POSS_SG_1]+[ék_FAMILIAR_noun]+[DAT]
SFX B   e    émékké       e                         [POSS_SG_1]+[ék_FAMILIAR_noun]+[TRANS]
SFX B   e    émékkel      e                         [POSS_SG_1]+[ék_FAMILIAR_noun]+[INSTR]
SFX B   e    émékig       e                         [POSS_SG_1]+[ék_FAMILIAR_noun]+[TERM]
SFX B   e    émékhez      e                         [POSS_SG_1]+[ék_FAMILIAR_noun]+[ALL]
SFX B   e    éméket       e                         [POSS_SG_1]+[ék_FAMILIAR_noun]+[ACC]
SFX B   e    éméken       e                         [POSS_SG_1]+[ék_FAMILIAR_noun]+[SUE]
SFX B   e    émékbõl      e                         [POSS_SG_1]+[ék_FAMILIAR_noun]+[ELA]
SFX B   e    émékben      e                         [POSS_SG_1]+[ék_FAMILIAR_noun]+[INE]
SFX B   e    émékbe       e                         [POSS_SG_1]+[ék_FAMILIAR_noun]+[ILL]
SFX B   e    émék         e                         [POSS_SG_1]+[ék_FAMILIAR_noun]+[NOM]
SFX B   e    éméiül       e                         [POSS_SG_1]+[POSSESSEE]+[PLUR]+[ESS]
SFX B   e    éméiért      e                         [POSS_SG_1]+[POSSESSEE]+[PLUR]+[CAUS/FIN]
SFX B   e    éméivé       e                         [POSS_SG_1]+[POSSESSEE]+[PLUR]+[TRANS]
SFX B   e    éméivel      e                         [POSS_SG_1]+[POSSESSEE]+[PLUR]+[INSTR]
SFX B   e    éméitõl      e                         [POSS_SG_1]+[POSSESSEE]+[PLUR]+[ABL]
SFX B   e    éméit        e                         [POSS_SG_1]+[POSSESSEE]+[PLUR]+[ACC]
SFX B   e    éméirõl      e                         [POSS_SG_1]+[POSSESSEE]+[PLUR]+[DEL]
SFX B   e    éméire       e                         [POSS_SG_1]+[POSSESSEE]+[PLUR]+[SBL]
SFX B   e    éméinél      e                         [POSS_SG_1]+[POSSESSEE]+[PLUR]+[ADE]
SFX B   e    éméinek      e                         [POSS_SG_1]+[POSSESSEE]+[PLUR]+[DAT]
SFX B   e    éméin        e                         [POSS_SG_1]+[POSSESSEE]+[PLUR]+[SUE]
SFX B   e    éméiig       e                         [POSS_SG_1]+[POSSESSEE]+[PLUR]+[TERM]
SFX B   e    éméihez      e                         [POSS_SG_1]+[POSSESSEE]+[PLUR]+[ALL]
SFX B   e    éméig        e                         [POSS_SG_1]+[POSSESSEE]+[TERM]
SFX B   e    éméibõl      e                         [POSS_SG_1]+[POSSESSEE]+[PLUR]+[ELA]
SFX B   e    éméiben      e                         [POSS_SG_1]+[POSSESSEE]+[PLUR]+[INE]
SFX B   e    éméibe       e                         [POSS_SG_1]+[POSSESSEE]+[PLUR]+[ILL]
SFX B   e    éméi         e                         [POSS_SG_1]+[POSSESSEE]+[PLUR]+[NOM]
SFX B   e    éméhez       e                         [POSS_SG_1]+[POSSESSEE]+[ALL]
SFX B   e    émébõl       e                         [POSS_SG_1]+[POSSESSEE]+[ELA]
SFX B   e    émében       e                         [POSS_SG_1]+[POSSESSEE]+[INE]
SFX B   e    émébe        e                         [POSS_SG_1]+[POSSESSEE]+[ILL]
SFX B   e    émé          e                         [POSS_SG_1]+[POSSESSEE]+[NOM]
SFX B   e    émtõl        e                         [POSS_SG_1]+[ABL]
SFX B   e    émrõl        e                         [POSS_SG_1]+[DEL]
SFX B   e    émre         e                         [POSS_SG_1]+[SBL]
SFX B   e    émnél        e                         [POSS_SG_1]+[ADE]
SFX B   e    émnek        e                         [POSS_SG_1]+[DAT]
SFX B   e    émmé         e                         [POSS_SG_1]+[TRANS]
SFX B   e    émmel        e                         [POSS_SG_1]+[INSTR]
SFX B   e    émként       e                         [POSS_SG_1]+[FORM]
SFX B   e    émkor        e                         [POSS_SG_1]+[TEMP]
SFX B   e    émig         e                         [POSS_SG_1]+[TERM]
SFX B   e    émhez        e                         [POSS_SG_1]+[ALL]
SFX B   e    émet         e                         [POSS_SG_1]+[ACC]
SFX B   e    émen         e                         [POSS_SG_1]+[SUE]
SFX B   e    émbõl        e                         [POSS_SG_1]+[ELA]
SFX B   e    émben        e                         [POSS_SG_1]+[INE]
SFX B   e    émbe         e                         [POSS_SG_1]+[ILL]
SFX B   e    ém           e                         [POSS_SG_1]+[NOM]
SFX B   e    ém           e                         [POSS_SG_1]+[ACC]
SFX B   e    ékül         e                         [PLUR]+[ESS]
SFX B   e    ékéül        e                         [PLUR]+[POSSESSEE]+[ESS]
SFX B   e    ékéért       e                         [PLUR]+[POSSESSEE]+[CAUS/FIN]
SFX B   e    ékévé        e                         [PLUR]+[POSSESSEE]+[TRANS]
SFX B   e    ékével       e                         [PLUR]+[POSSESSEE]+[INSTR]
SFX B   e    ékétõl       e                         [PLUR]+[POSSESSEE]+[ABL]
SFX B   e    ékét         e                         [PLUR]+[POSSESSEE]+[ACC]
SFX B   e    ékérõl       e                         [PLUR]+[POSSESSEE]+[DEL]
SFX B   e    ékért        e                         [PLUR]+[CAUS/FIN]
SFX B   e    ékére        e                         [PLUR]+[POSSESSEE]+[SBL]
SFX B   e    ékénél       e                         [PLUR]+[POSSESSEE]+[ADE]
SFX B   e    ékének       e                         [PLUR]+[POSSESSEE]+[DAT]
SFX B   e    ékén         e                         [PLUR]+[POSSESSEE]+[SUE]
SFX B   e    ékéiül       e                         [PLUR]+[POSSESSEE]+[PLUR]+[ESS]
SFX B   e    ékéiért      e                         [PLUR]+[POSSESSEE]+[PLUR]+[CAUS/FIN]
SFX B   e    ékéivé       e                         [PLUR]+[POSSESSEE]+[PLUR]+[TRANS]
SFX B   e    ékéivel      e                         [PLUR]+[POSSESSEE]+[PLUR]+[INSTR]
SFX B   e    ékéitõl      e                         [PLUR]+[POSSESSEE]+[PLUR]+[ABL]
SFX B   e    ékéit        e                         [PLUR]+[POSSESSEE]+[PLUR]+[ACC]
SFX B   e    ékéirõl      e                         [PLUR]+[POSSESSEE]+[PLUR]+[DEL]
SFX B   e    ékéire       e                         [PLUR]+[POSSESSEE]+[PLUR]+[SBL]
SFX B   e    ékéinél      e                         [PLUR]+[POSSESSEE]+[PLUR]+[ADE]
SFX B   e    ékéinek      e                         [PLUR]+[POSSESSEE]+[PLUR]+[DAT]
SFX B   e    ékéin        e                         [PLUR]+[POSSESSEE]+[PLUR]+[SUE]
SFX B   e    ékéiig       e                         [PLUR]+[POSSESSEE]+[PLUR]+[TERM]
SFX B   e    ékéihez      e                         [PLUR]+[POSSESSEE]+[PLUR]+[ALL]
SFX B   e    ékéig        e                         [PLUR]+[POSSESSEE]+[TERM]
SFX B   e    ékéibõl      e                         [PLUR]+[POSSESSEE]+[PLUR]+[ELA]
SFX B   e    ékéiben      e                         [PLUR]+[POSSESSEE]+[PLUR]+[INE]
SFX B   e    ékéibe       e                         [PLUR]+[POSSESSEE]+[PLUR]+[ILL]
SFX B   e    ékéi         e                         [PLUR]+[POSSESSEE]+[PLUR]+[NOM]
SFX B   e    ékéhez       e                         [PLUR]+[POSSESSEE]+[ALL]
SFX B   e    ékébõl       e                         [PLUR]+[POSSESSEE]+[ELA]
SFX B   e    ékében       e                         [PLUR]+[POSSESSEE]+[INE]
SFX B   e    ékébe        e                         [PLUR]+[POSSESSEE]+[ILL]
SFX B   e    éké          e                         [PLUR]+[POSSESSEE]+[NOM]
SFX B   e    éktõl        e                         [PLUR]+[ABL]
SFX B   e    ékrõl        e                         [PLUR]+[DEL]
SFX B   e    ékre         e                         [PLUR]+[SBL]
SFX B   e    éknél        e                         [PLUR]+[ADE]
SFX B   e    éknek        e                         [PLUR]+[DAT]
SFX B   e    ékként       e                         [PLUR]+[FORM]
SFX B   e    ékké         e                         [PLUR]+[TRANS]
SFX B   e    ékkor        e                         [PLUR]+[TEMP]
SFX B   e    ékkel        e                         [PLUR]+[INSTR]
SFX B   e    ékig         e                         [PLUR]+[TERM]
SFX B   e    ékhez        e                         [PLUR]+[ALL]
SFX B   e    éket         e                         [PLUR]+[ACC]
SFX B   e    éken         e                         [PLUR]+[SUE]
SFX B   e    ékbõl        e                         [PLUR]+[ELA]
SFX B   e    ékben        e                         [PLUR]+[INE]
SFX B   e    ékbe         e                         [PLUR]+[ILL]
SFX B   e    ék           e                         [PLUR]+[NOM]
SFX B   e    éiül         e                         [PLUR]+[POSS_SG_3]+[ESS]
SFX B   e    éiéül        e                         [PLUR]+[POSS_SG_3]+[POSSESSEE]+[ESS]
SFX B   e    éiéért       e                         [PLUR]+[POSS_SG_3]+[POSSESSEE]+[CAUS/FIN]
SFX B   e    éiévé        e                         [PLUR]+[POSS_SG_3]+[POSSESSEE]+[TRANS]
SFX B   e    éiével       e                         [PLUR]+[POSS_SG_3]+[POSSESSEE]+[INSTR]
SFX B   e    éiétõl       e                         [PLUR]+[POSS_SG_3]+[POSSESSEE]+[ABL]
SFX B   e    éiét         e                         [PLUR]+[POSS_SG_3]+[POSSESSEE]+[ACC]
SFX B   e    éiérõl       e                         [PLUR]+[POSS_SG_3]+[POSSESSEE]+[DEL]
SFX B   e    éiért        e                         [PLUR]+[POSS_SG_3]+[CAUS/FIN]
SFX B   e    éiére        e                         [PLUR]+[POSS_SG_3]+[POSSESSEE]+[SBL]
SFX B   e    éiénél       e                         [PLUR]+[POSS_SG_3]+[POSSESSEE]+[ADE]
SFX B   e    éiének       e                         [PLUR]+[POSS_SG_3]+[POSSESSEE]+[DAT]
SFX B   e    éién         e                         [PLUR]+[POSS_SG_3]+[POSSESSEE]+[SUE]
SFX B   e    éiéiül       e                         [PLUR]+[POSS_SG_3]+[POSSESSEE]+[PLUR]+[ESS]
SFX B   e    éiéiért      e                         [PLUR]+[POSS_SG_3]+[POSSESSEE]+[PLUR]+[CAUS/FIN]
SFX B   e    éiéivé       e                         [PLUR]+[POSS_SG_3]+[POSSESSEE]+[PLUR]+[TRANS]
SFX B   e    éiéivel      e                         [PLUR]+[POSS_SG_3]+[POSSESSEE]+[PLUR]+[INSTR]
SFX B   e    éiéitõl      e                         [PLUR]+[POSS_SG_3]+[POSSESSEE]+[PLUR]+[ABL]
SFX B   e    éiéit        e                         [PLUR]+[POSS_SG_3]+[POSSESSEE]+[PLUR]+[ACC]
SFX B   e    éiéirõl      e                         [PLUR]+[POSS_SG_3]+[POSSESSEE]+[PLUR]+[DEL]
SFX B   e    éiéire       e                         [PLUR]+[POSS_SG_3]+[POSSESSEE]+[PLUR]+[SBL]
SFX B   e    éiéinél      e                         [PLUR]+[POSS_SG_3]+[POSSESSEE]+[PLUR]+[ADE]
SFX B   e    éiéinek      e                         [PLUR]+[POSS_SG_3]+[POSSESSEE]+[PLUR]+[DAT]
SFX B   e    éiéin        e                         [PLUR]+[POSS_SG_3]+[POSSESSEE]+[PLUR]+[SUE]
SFX B   e    éiéiig       e                         [PLUR]+[POSS_SG_3]+[POSSESSEE]+[PLUR]+[TERM]
SFX B   e    éiéihez      e                         [PLUR]+[POSS_SG_3]+[POSSESSEE]+[PLUR]+[ALL]
SFX B   e    éiéig        e                         [PLUR]+[POSS_SG_3]+[POSSESSEE]+[TERM]
SFX B   e    éiéibõl      e                         [PLUR]+[POSS_SG_3]+[POSSESSEE]+[PLUR]+[ELA]
SFX B   e    éiéiben      e                         [PLUR]+[POSS_SG_3]+[POSSESSEE]+[PLUR]+[INE]
SFX B   e    éiéibe       e                         [PLUR]+[POSS_SG_3]+[POSSESSEE]+[PLUR]+[ILL]
SFX B   e    éiéi         e                         [PLUR]+[POSS_SG_3]+[POSSESSEE]+[PLUR]+[NOM]
SFX B   e    éiéhez       e                         [PLUR]+[POSS_SG_3]+[POSSESSEE]+[ALL]
SFX B   e    éiébõl       e                         [PLUR]+[POSS_SG_3]+[POSSESSEE]+[ELA]
SFX B   e    éiében       e                         [PLUR]+[POSS_SG_3]+[POSSESSEE]+[INE]
SFX B   e    éiébe        e                         [PLUR]+[POSS_SG_3]+[POSSESSEE]+[ILL]
SFX B   e    éié          e                         [PLUR]+[POSS_SG_3]+[POSSESSEE]+[NOM]
SFX B   e    éivé         e                         [PLUR]+[POSS_SG_3]+[TRANS]
SFX B   e    éivel        e                         [PLUR]+[POSS_SG_3]+[INSTR]
SFX B   e    éitõl        e                         [PLUR]+[POSS_SG_3]+[ABL]
SFX B   e    éitekül      e                         [PLUR]+[POSS_PL_2]+[ESS]
SFX B   e    éitekéül     e                         [PLUR]+[POSS_PL_2]+[POSSESSEE]+[ESS]
SFX B   e    éitekéért    e                         [PLUR]+[POSS_PL_2]+[POSSESSEE]+[CAUS/FIN]
SFX B   e    éitekévé     e                         [PLUR]+[POSS_PL_2]+[POSSESSEE]+[TRANS]
SFX B   e    éitekével    e                         [PLUR]+[POSS_PL_2]+[POSSESSEE]+[INSTR]
SFX B   e    éitekétõl    e                         [PLUR]+[POSS_PL_2]+[POSSESSEE]+[ABL]
SFX B   e    éitekét      e                         [PLUR]+[POSS_PL_2]+[POSSESSEE]+[ACC]
SFX B   e    éitekérõl    e                         [PLUR]+[POSS_PL_2]+[POSSESSEE]+[DEL]
SFX B   e    éitekért     e                         [PLUR]+[POSS_PL_2]+[CAUS/FIN]
SFX B   e    éitekére     e                         [PLUR]+[POSS_PL_2]+[POSSESSEE]+[SBL]
SFX B   e    éitekénél    e                         [PLUR]+[POSS_PL_2]+[POSSESSEE]+[ADE]
SFX B   e    éitekének    e                         [PLUR]+[POSS_PL_2]+[POSSESSEE]+[DAT]
SFX B   e    éitekén      e                         [PLUR]+[POSS_PL_2]+[POSSESSEE]+[SUE]
SFX B   e    éitekéiül    e                         [PLUR]+[POSS_PL_2]+[POSSESSEE]+[PLUR]+[ESS]
SFX B   e    éitekéiért   e                         [PLUR]+[POSS_PL_2]+[POSSESSEE]+[PLUR]+[CAUS/FIN]
SFX B   e    éitekéivé    e                         [PLUR]+[POSS_PL_2]+[POSSESSEE]+[PLUR]+[TRANS]
SFX B   e    éitekéivel   e                         [PLUR]+[POSS_PL_2]+[POSSESSEE]+[PLUR]+[INSTR]
SFX B   e    éitekéitõl   e                         [PLUR]+[POSS_PL_2]+[POSSESSEE]+[PLUR]+[ABL]
SFX B   e    éitekéit     e                         [PLUR]+[POSS_PL_2]+[POSSESSEE]+[PLUR]+[ACC]
SFX B   e    éitekéirõl   e                         [PLUR]+[POSS_PL_2]+[POSSESSEE]+[PLUR]+[DEL]
SFX B   e    éitekéire    e                         [PLUR]+[POSS_PL_2]+[POSSESSEE]+[PLUR]+[SBL]
SFX B   e    éitekéinél   e                         [PLUR]+[POSS_PL_2]+[POSSESSEE]+[PLUR]+[ADE]
SFX B   e    éitekéinek   e                         [PLUR]+[POSS_PL_2]+[POSSESSEE]+[PLUR]+[DAT]
SFX B   e    éitekéin     e                         [PLUR]+[POSS_PL_2]+[POSSESSEE]+[PLUR]+[SUE]
SFX B   e    éitekéiig    e                         [PLUR]+[POSS_PL_2]+[POSSESSEE]+[PLUR]+[TERM]
SFX B   e    éitekéihez   e                         [PLUR]+[POSS_PL_2]+[POSSESSEE]+[PLUR]+[ALL]
SFX B   e    éitekéig     e                         [PLUR]+[POSS_PL_2]+[POSSESSEE]+[TERM]
SFX B   e    éitekéibõl   e                         [PLUR]+[POSS_PL_2]+[POSSESSEE]+[PLUR]+[ELA]
SFX B   e    éitekéiben   e                         [PLUR]+[POSS_PL_2]+[POSSESSEE]+[PLUR]+[INE]
SFX B   e    éitekéibe    e                         [PLUR]+[POSS_PL_2]+[POSSESSEE]+[PLUR]+[ILL]
SFX B   e    éitekéi      e                         [PLUR]+[POSS_PL_2]+[POSSESSEE]+[PLUR]+[NOM]
SFX B   e    éitekéhez    e                         [PLUR]+[POSS_PL_2]+[POSSESSEE]+[ALL]
SFX B   e    éitekébõl    e                         [PLUR]+[POSS_PL_2]+[POSSESSEE]+[ELA]
SFX B   e    éitekében    e                         [PLUR]+[POSS_PL_2]+[POSSESSEE]+[INE]
SFX B   e    éitekébe     e                         [PLUR]+[POSS_PL_2]+[POSSESSEE]+[ILL]
SFX B   e    éiteké       e                         [PLUR]+[POSS_PL_2]+[POSSESSEE]+[NOM]
SFX B   e    éitektõl     e                         [PLUR]+[POSS_PL_2]+[ABL]
SFX B   e    éitekrõl     e                         [PLUR]+[POSS_PL_2]+[DEL]
SFX B   e    éitekre      e                         [PLUR]+[POSS_PL_2]+[SBL]
SFX B   e    éiteknél     e                         [PLUR]+[POSS_PL_2]+[ADE]
SFX B   e    éiteknek     e                         [PLUR]+[POSS_PL_2]+[DAT]
SFX B   e    éitekként    e                         [PLUR]+[POSS_PL_2]+[FORM]
SFX B   e    éitekké      e                         [PLUR]+[POSS_PL_2]+[TRANS]
SFX B   e    éitekkor     e                         [PLUR]+[POSS_PL_2]+[TEMP]
SFX B   e    éitekkel     e                         [PLUR]+[POSS_PL_2]+[INSTR]
SFX B   e    éitekig      e                         [PLUR]+[POSS_PL_2]+[TERM]
SFX B   e    éitekhez     e                         [PLUR]+[POSS_PL_2]+[ALL]
SFX B   e    éiteket      e                         [PLUR]+[POSS_PL_2]+[ACC]
SFX B   e    éiteken      e                         [PLUR]+[POSS_PL_2]+[SUE]
SFX B   e    éitekbõl     e                         [PLUR]+[POSS_PL_2]+[ELA]
SFX B   e    éitekben     e                         [PLUR]+[POSS_PL_2]+[INE]
SFX B   e    éitekbe      e                         [PLUR]+[POSS_PL_2]+[ILL]
SFX B   e    éitek        e                         [PLUR]+[POSS_PL_2]+[NOM]
SFX B   e    éit          e                         [PLUR]+[POSS_SG_3]+[ACC]
SFX B   e    éirõl        e                         [PLUR]+[POSS_SG_3]+[DEL]
SFX B   e    éire         e                         [PLUR]+[POSS_SG_3]+[SBL]
SFX B   e    éinél        e                         [PLUR]+[POSS_SG_3]+[ADE]
SFX B   e    éinkül       e                         [PLUR]+[POSS_PL_1]+[ESS]
SFX B   e    éinkéül      e                         [PLUR]+[POSS_PL_1]+[POSSESSEE]+[ESS]
SFX B   e    éinkéért     e                         [PLUR]+[POSS_PL_1]+[POSSESSEE]+[CAUS/FIN]
SFX B   e    éinkévé      e                         [PLUR]+[POSS_PL_1]+[POSSESSEE]+[TRANS]
SFX B   e    éinkével     e                         [PLUR]+[POSS_PL_1]+[POSSESSEE]+[INSTR]
SFX B   e    éinkétõl     e                         [PLUR]+[POSS_PL_1]+[POSSESSEE]+[ABL]
SFX B   e    éinkét       e                         [PLUR]+[POSS_PL_1]+[POSSESSEE]+[ACC]
SFX B   e    éinkérõl     e                         [PLUR]+[POSS_PL_1]+[POSSESSEE]+[DEL]
SFX B   e    éinkért      e                         [PLUR]+[POSS_PL_1]+[CAUS/FIN]
SFX B   e    éinkére      e                         [PLUR]+[POSS_PL_1]+[POSSESSEE]+[SBL]
SFX B   e    éinkénél     e                         [PLUR]+[POSS_PL_1]+[POSSESSEE]+[ADE]
SFX B   e    éinkének     e                         [PLUR]+[POSS_PL_1]+[POSSESSEE]+[DAT]
SFX B   e    éinkén       e                         [PLUR]+[POSS_PL_1]+[POSSESSEE]+[SUE]
SFX B   e    éinkéiül     e                         [PLUR]+[POSS_PL_1]+[POSSESSEE]+[PLUR]+[ESS]
SFX B   e    éinkéiért    e                         [PLUR]+[POSS_PL_1]+[POSSESSEE]+[PLUR]+[CAUS/FIN]
SFX B   e    éinkéivé     e                         [PLUR]+[POSS_PL_1]+[POSSESSEE]+[PLUR]+[TRANS]
SFX B   e    éinkéivel    e                         [PLUR]+[POSS_PL_1]+[POSSESSEE]+[PLUR]+[INSTR]
SFX B   e    éinkéitõl    e                         [PLUR]+[POSS_PL_1]+[POSSESSEE]+[PLUR]+[ABL]
SFX B   e    éinkéit      e                         [PLUR]+[POSS_PL_1]+[POSSESSEE]+[PLUR]+[ACC]
SFX B   e    éinkéirõl    e                         [PLUR]+[POSS_PL_1]+[POSSESSEE]+[PLUR]+[DEL]
SFX B   e    éinkéire     e                         [PLUR]+[POSS_PL_1]+[POSSESSEE]+[PLUR]+[SBL]
SFX B   e    éinkéinél    e                         [PLUR]+[POSS_PL_1]+[POSSESSEE]+[PLUR]+[ADE]
SFX B   e    éinkéinek    e                         [PLUR]+[POSS_PL_1]+[POSSESSEE]+[PLUR]+[DAT]
SFX B   e    éinkéin      e                         [PLUR]+[POSS_PL_1]+[POSSESSEE]+[PLUR]+[SUE]
SFX B   e    éinkéiig     e                         [PLUR]+[POSS_PL_1]+[POSSESSEE]+[PLUR]+[TERM]
SFX B   e    éinkéihez    e                         [PLUR]+[POSS_PL_1]+[POSSESSEE]+[PLUR]+[ALL]
SFX B   e    éinkéig      e                         [PLUR]+[POSS_PL_1]+[POSSESSEE]+[TERM]
SFX B   e    éinkéibõl    e                         [PLUR]+[POSS_PL_1]+[POSSESSEE]+[PLUR]+[ELA]
SFX B   e    éinkéiben    e                         [PLUR]+[POSS_PL_1]+[POSSESSEE]+[PLUR]+[INE]
SFX B   e    éinkéibe     e                         [PLUR]+[POSS_PL_1]+[POSSESSEE]+[PLUR]+[ILL]
SFX B   e    éinkéi       e                         [PLUR]+[POSS_PL_1]+[POSSESSEE]+[PLUR]+[NOM]
SFX B   e    éinkéhez     e                         [PLUR]+[POSS_PL_1]+[POSSESSEE]+[ALL]
SFX B   e    éinkébõl     e                         [PLUR]+[POSS_PL_1]+[POSSESSEE]+[ELA]
SFX B   e    éinkében     e                         [PLUR]+[POSS_PL_1]+[POSSESSEE]+[INE]
SFX B   e    éinkébe      e                         [PLUR]+[POSS_PL_1]+[POSSESSEE]+[ILL]
SFX B   e    éinké        e                         [PLUR]+[POSS_PL_1]+[POSSESSEE]+[NOM]
SFX B   e    éinktõl      e                         [PLUR]+[POSS_PL_1]+[ABL]
SFX B   e    éinkrõl      e                         [PLUR]+[POSS_PL_1]+[DEL]
SFX B   e    éinkre       e                         [PLUR]+[POSS_PL_1]+[SBL]
SFX B   e    éinknél      e                         [PLUR]+[POSS_PL_1]+[ADE]
SFX B   e    éinknek      e                         [PLUR]+[POSS_PL_1]+[DAT]
SFX B   e    éinkként     e                         [PLUR]+[POSS_PL_1]+[FORM]
SFX B   e    éinkké       e                         [PLUR]+[POSS_PL_1]+[TRANS]
SFX B   e    éinkkor      e                         [PLUR]+[POSS_PL_1]+[TEMP]
SFX B   e    éinkkel      e                         [PLUR]+[POSS_PL_1]+[INSTR]
SFX B   e    éinkig       e                         [PLUR]+[POSS_PL_1]+[TERM]
SFX B   e    éinkhez      e                         [PLUR]+[POSS_PL_1]+[ALL]
SFX B   e    éinket       e                         [PLUR]+[POSS_PL_1]+[ACC]
SFX B   e    éinken       e                         [PLUR]+[POSS_PL_1]+[SUE]
SFX B   e    éinkbõl      e                         [PLUR]+[POSS_PL_1]+[ELA]
SFX B   e    éinkben      e                         [PLUR]+[POSS_PL_1]+[INE]
SFX B   e    éinkbe       e                         [PLUR]+[POSS_PL_1]+[ILL]
SFX B   e    éink         e                         [PLUR]+[POSS_PL_1]+[NOM]
SFX B   e    éinek        e                         [PLUR]+[POSS_SG_3]+[DAT]
SFX B   e    éin          e                         [PLUR]+[POSS_SG_3]+[SUE]
SFX B   e    éimül        e                         [PLUR]+[POSS_SG_1]+[ESS]
SFX B   e    éiméül       e                         [PLUR]+[POSS_SG_1]+[POSSESSEE]+[ESS]
SFX B   e    éiméért      e                         [PLUR]+[POSS_SG_1]+[POSSESSEE]+[CAUS/FIN]
SFX B   e    éimévé       e                         [PLUR]+[POSS_SG_1]+[POSSESSEE]+[TRANS]
SFX B   e    éimével      e                         [PLUR]+[POSS_SG_1]+[POSSESSEE]+[INSTR]
SFX B   e    éimétõl      e                         [PLUR]+[POSS_SG_1]+[POSSESSEE]+[ABL]
SFX B   e    éimét        e                         [PLUR]+[POSS_SG_1]+[POSSESSEE]+[ACC]
SFX B   e    éimérõl      e                         [PLUR]+[POSS_SG_1]+[POSSESSEE]+[DEL]
SFX B   e    éimért       e                         [PLUR]+[POSS_SG_1]+[CAUS/FIN]
SFX B   e    éimére       e                         [PLUR]+[POSS_SG_1]+[POSSESSEE]+[SBL]
SFX B   e    éiménél      e                         [PLUR]+[POSS_SG_1]+[POSSESSEE]+[ADE]
SFX B   e    éimének      e                         [PLUR]+[POSS_SG_1]+[POSSESSEE]+[DAT]
SFX B   e    éimén        e                         [PLUR]+[POSS_SG_1]+[POSSESSEE]+[SUE]
SFX B   e    éiméiül      e                         [PLUR]+[POSS_SG_1]+[POSSESSEE]+[PLUR]+[ESS]
SFX B   e    éiméiért     e                         [PLUR]+[POSS_SG_1]+[POSSESSEE]+[PLUR]+[CAUS/FIN]
SFX B   e    éiméivé      e                         [PLUR]+[POSS_SG_1]+[POSSESSEE]+[PLUR]+[TRANS]
SFX B   e    éiméivel     e                         [PLUR]+[POSS_SG_1]+[POSSESSEE]+[PLUR]+[INSTR]
SFX B   e    éiméitõl     e                         [PLUR]+[POSS_SG_1]+[POSSESSEE]+[PLUR]+[ABL]
SFX B   e    éiméit       e                         [PLUR]+[POSS_SG_1]+[POSSESSEE]+[PLUR]+[ACC]
SFX B   e    éiméirõl     e                         [PLUR]+[POSS_SG_1]+[POSSESSEE]+[PLUR]+[DEL]
SFX B   e    éiméire      e                         [PLUR]+[POSS_SG_1]+[POSSESSEE]+[PLUR]+[SBL]
SFX B   e    éiméinél     e                         [PLUR]+[POSS_SG_1]+[POSSESSEE]+[PLUR]+[ADE]
SFX B   e    éiméinek     e                         [PLUR]+[POSS_SG_1]+[POSSESSEE]+[PLUR]+[DAT]
SFX B   e    éiméin       e                         [PLUR]+[POSS_SG_1]+[POSSESSEE]+[PLUR]+[SUE]
SFX B   e    éiméiig      e                         [PLUR]+[POSS_SG_1]+[POSSESSEE]+[PLUR]+[TERM]
SFX B   e    éiméihez     e                         [PLUR]+[POSS_SG_1]+[POSSESSEE]+[PLUR]+[ALL]
SFX B   e    éiméig       e                         [PLUR]+[POSS_SG_1]+[POSSESSEE]+[TERM]
SFX B   e    éiméibõl     e                         [PLUR]+[POSS_SG_1]+[POSSESSEE]+[PLUR]+[ELA]
SFX B   e    éiméiben     e                         [PLUR]+[POSS_SG_1]+[POSSESSEE]+[PLUR]+[INE]
SFX B   e    éiméibe      e                         [PLUR]+[POSS_SG_1]+[POSSESSEE]+[PLUR]+[ILL]
SFX B   e    éiméi        e                         [PLUR]+[POSS_SG_1]+[POSSESSEE]+[PLUR]+[NOM]
SFX B   e    éiméhez      e                         [PLUR]+[POSS_SG_1]+[POSSESSEE]+[ALL]
SFX B   e    éimébõl      e                         [PLUR]+[POSS_SG_1]+[POSSESSEE]+[ELA]
SFX B   e    éimében      e                         [PLUR]+[POSS_SG_1]+[POSSESSEE]+[INE]
SFX B   e    éimébe       e                         [PLUR]+[POSS_SG_1]+[POSSESSEE]+[ILL]
SFX B   e    éimé         e                         [PLUR]+[POSS_SG_1]+[POSSESSEE]+[NOM]
SFX B   e    éimtõl       e                         [PLUR]+[POSS_SG_1]+[ABL]
SFX B   e    éimrõl       e                         [PLUR]+[POSS_SG_1]+[DEL]
SFX B   e    éimre        e                         [PLUR]+[POSS_SG_1]+[SBL]
SFX B   e    éimnél       e                         [PLUR]+[POSS_SG_1]+[ADE]
SFX B   e    éimnek       e                         [PLUR]+[POSS_SG_1]+[DAT]
SFX B   e    éimmé        e                         [PLUR]+[POSS_SG_1]+[TRANS]
SFX B   e    éimmel       e                         [PLUR]+[POSS_SG_1]+[INSTR]
SFX B   e    éimként      e                         [PLUR]+[POSS_SG_1]+[FORM]
SFX B   e    éimkor       e                         [PLUR]+[POSS_SG_1]+[TEMP]
SFX B   e    éimig        e                         [PLUR]+[POSS_SG_1]+[TERM]
SFX B   e    éimhez       e                         [PLUR]+[POSS_SG_1]+[ALL]
SFX B   e    éimet        e                         [PLUR]+[POSS_SG_1]+[ACC]
SFX B   e    éimen        e                         [PLUR]+[POSS_SG_1]+[SUE]
SFX B   e    éimbõl       e                         [PLUR]+[POSS_SG_1]+[ELA]
SFX B   e    éimben       e                         [PLUR]+[POSS_SG_1]+[INE]
SFX B   e    éimbe        e                         [PLUR]+[POSS_SG_1]+[ILL]
SFX B   e    éim          e                         [PLUR]+[POSS_SG_1]+[NOM]
SFX B   e    éikül        e                         [PLUR]+[POSS_PL_3]+[ESS]
SFX B   e    éikéül       e                         [PLUR]+[POSS_PL_3]+[POSSESSEE]+[ESS]
SFX B   e    éikéért      e                         [PLUR]+[POSS_PL_3]+[POSSESSEE]+[CAUS/FIN]
SFX B   e    éikévé       e                         [PLUR]+[POSS_PL_3]+[POSSESSEE]+[TRANS]
SFX B   e    éikével      e                         [PLUR]+[POSS_PL_3]+[POSSESSEE]+[INSTR]
SFX B   e    éikétõl      e                         [PLUR]+[POSS_PL_3]+[POSSESSEE]+[ABL]
SFX B   e    éikét        e                         [PLUR]+[POSS_PL_3]+[POSSESSEE]+[ACC]
SFX B   e    éikérõl      e                         [PLUR]+[POSS_PL_3]+[POSSESSEE]+[DEL]
SFX B   e    éikért       e                         [PLUR]+[POSS_PL_3]+[CAUS/FIN]
SFX B   e    éikére       e                         [PLUR]+[POSS_PL_3]+[POSSESSEE]+[SBL]
SFX B   e    éikénél      e                         [PLUR]+[POSS_PL_3]+[POSSESSEE]+[ADE]
SFX B   e    éiként       e                         [PLUR]+[POSS_SG_3]+[FORM]
SFX B   e    éikének      e                         [PLUR]+[POSS_PL_3]+[POSSESSEE]+[DAT]
SFX B   e    éikén        e                         [PLUR]+[POSS_PL_3]+[POSSESSEE]+[SUE]
SFX B   e    éikéiül      e                         [PLUR]+[POSS_PL_3]+[POSSESSEE]+[PLUR]+[ESS]
SFX B   e    éikéiért     e                         [PLUR]+[POSS_PL_3]+[POSSESSEE]+[PLUR]+[CAUS/FIN]
SFX B   e    éikéivé      e                         [PLUR]+[POSS_PL_3]+[POSSESSEE]+[PLUR]+[TRANS]
SFX B   e    éikéivel     e                         [PLUR]+[POSS_PL_3]+[POSSESSEE]+[PLUR]+[INSTR]
SFX B   e    éikéitõl     e                         [PLUR]+[POSS_PL_3]+[POSSESSEE]+[PLUR]+[ABL]
SFX B   e    éikéit       e                         [PLUR]+[POSS_PL_3]+[POSSESSEE]+[PLUR]+[ACC]
SFX B   e    éikéirõl     e                         [PLUR]+[POSS_PL_3]+[POSSESSEE]+[PLUR]+[DEL]
SFX B   e    éikéire      e                         [PLUR]+[POSS_PL_3]+[POSSESSEE]+[PLUR]+[SBL]
SFX B   e    éikéinél     e                         [PLUR]+[POSS_PL_3]+[POSSESSEE]+[PLUR]+[ADE]
SFX B   e    éikéinek     e                         [PLUR]+[POSS_PL_3]+[POSSESSEE]+[PLUR]+[DAT]
SFX B   e    éikéin       e                         [PLUR]+[POSS_PL_3]+[POSSESSEE]+[PLUR]+[SUE]
SFX B   e    éikéiig      e                         [PLUR]+[POSS_PL_3]+[POSSESSEE]+[PLUR]+[TERM]
SFX B   e    éikéihez     e                         [PLUR]+[POSS_PL_3]+[POSSESSEE]+[PLUR]+[ALL]
SFX B   e    éikéig       e                         [PLUR]+[POSS_PL_3]+[POSSESSEE]+[TERM]
SFX B   e    éikéibõl     e                         [PLUR]+[POSS_PL_3]+[POSSESSEE]+[PLUR]+[ELA]
SFX B   e    éikéiben     e                         [PLUR]+[POSS_PL_3]+[POSSESSEE]+[PLUR]+[INE]
SFX B   e    éikéibe      e                         [PLUR]+[POSS_PL_3]+[POSSESSEE]+[PLUR]+[ILL]
SFX B   e    éikéi        e                         [PLUR]+[POSS_PL_3]+[POSSESSEE]+[PLUR]+[NOM]
SFX B   e    éikéhez      e                         [PLUR]+[POSS_PL_3]+[POSSESSEE]+[ALL]
SFX B   e    éikébõl      e                         [PLUR]+[POSS_PL_3]+[POSSESSEE]+[ELA]
SFX B   e    éikében      e                         [PLUR]+[POSS_PL_3]+[POSSESSEE]+[INE]
SFX B   e    éikébe       e                         [PLUR]+[POSS_PL_3]+[POSSESSEE]+[ILL]
SFX B   e    éiké         e                         [PLUR]+[POSS_PL_3]+[POSSESSEE]+[NOM]
SFX B   e    éiktõl       e                         [PLUR]+[POSS_PL_3]+[ABL]
SFX B   e    éikrõl       e                         [PLUR]+[POSS_PL_3]+[DEL]
SFX B   e    éikre        e                         [PLUR]+[POSS_PL_3]+[SBL]
SFX B   e    éikor        e                         [PLUR]+[POSS_SG_3]+[TEMP]
SFX B   e    éiknél       e                         [PLUR]+[POSS_PL_3]+[ADE]
SFX B   e    éiknek       e                         [PLUR]+[POSS_PL_3]+[DAT]
SFX B   e    éikként      e                         [PLUR]+[POSS_PL_3]+[FORM]
SFX B   e    éikké        e                         [PLUR]+[POSS_PL_3]+[TRANS]
SFX B   e    éikkor       e                         [PLUR]+[POSS_PL_3]+[TEMP]
SFX B   e    éikkel       e                         [PLUR]+[POSS_PL_3]+[INSTR]
SFX B   e    éikig        e                         [PLUR]+[POSS_PL_3]+[TERM]
SFX B   e    éikhez       e                         [PLUR]+[POSS_PL_3]+[ALL]
SFX B   e    éiket        e                         [PLUR]+[POSS_PL_3]+[ACC]
SFX B   e    éiken        e                         [PLUR]+[POSS_PL_3]+[SUE]
SFX B   e    éikbõl       e                         [PLUR]+[POSS_PL_3]+[ELA]
SFX B   e    éikben       e                         [PLUR]+[POSS_PL_3]+[INE]
SFX B   e    éikbe        e                         [PLUR]+[POSS_PL_3]+[ILL]
SFX B   e    éik          e                         [PLUR]+[POSS_PL_3]+[NOM]
SFX B   e    éiig         e                         [PLUR]+[POSS_SG_3]+[TERM]
SFX B   e    éihez        e                         [PLUR]+[POSS_SG_3]+[ALL]
SFX B   e    éidül        e                         [PLUR]+[POSS_SG_2]+[ESS]
SFX B   e    éidéül       e                         [PLUR]+[POSS_SG_2]+[POSSESSEE]+[ESS]
SFX B   e    éidéért      e                         [PLUR]+[POSS_SG_2]+[POSSESSEE]+[CAUS/FIN]
SFX B   e    éidévé       e                         [PLUR]+[POSS_SG_2]+[POSSESSEE]+[TRANS]
SFX B   e    éidével      e                         [PLUR]+[POSS_SG_2]+[POSSESSEE]+[INSTR]
SFX B   e    éidétõl      e                         [PLUR]+[POSS_SG_2]+[POSSESSEE]+[ABL]
SFX B   e    éidét        e                         [PLUR]+[POSS_SG_2]+[POSSESSEE]+[ACC]
SFX B   e    éidérõl      e                         [PLUR]+[POSS_SG_2]+[POSSESSEE]+[DEL]
SFX B   e    éidért       e                         [PLUR]+[POSS_SG_2]+[CAUS/FIN]
SFX B   e    éidére       e                         [PLUR]+[POSS_SG_2]+[POSSESSEE]+[SBL]
SFX B   e    éidénél      e                         [PLUR]+[POSS_SG_2]+[POSSESSEE]+[ADE]
SFX B   e    éidének      e                         [PLUR]+[POSS_SG_2]+[POSSESSEE]+[DAT]
SFX B   e    éidén        e                         [PLUR]+[POSS_SG_2]+[POSSESSEE]+[SUE]
SFX B   e    éidéiül      e                         [PLUR]+[POSS_SG_2]+[POSSESSEE]+[PLUR]+[ESS]
SFX B   e    éidéiért     e                         [PLUR]+[POSS_SG_2]+[POSSESSEE]+[PLUR]+[CAUS/FIN]
SFX B   e    éidéivé      e                         [PLUR]+[POSS_SG_2]+[POSSESSEE]+[PLUR]+[TRANS]
SFX B   e    éidéivel     e                         [PLUR]+[POSS_SG_2]+[POSSESSEE]+[PLUR]+[INSTR]
SFX B   e    éidéitõl     e                         [PLUR]+[POSS_SG_2]+[POSSESSEE]+[PLUR]+[ABL]
SFX B   e    éidéit       e                         [PLUR]+[POSS_SG_2]+[POSSESSEE]+[PLUR]+[ACC]
SFX B   e    éidéirõl     e                         [PLUR]+[POSS_SG_2]+[POSSESSEE]+[PLUR]+[DEL]
SFX B   e    éidéire      e                         [PLUR]+[POSS_SG_2]+[POSSESSEE]+[PLUR]+[SBL]
SFX B   e    éidéinél     e                         [PLUR]+[POSS_SG_2]+[POSSESSEE]+[PLUR]+[ADE]
SFX B   e    éidéinek     e                         [PLUR]+[POSS_SG_2]+[POSSESSEE]+[PLUR]+[DAT]
SFX B   e    éidéin       e                         [PLUR]+[POSS_SG_2]+[POSSESSEE]+[PLUR]+[SUE]
SFX B   e    éidéiig      e                         [PLUR]+[POSS_SG_2]+[POSSESSEE]+[PLUR]+[TERM]
SFX B   e    éidéihez     e                         [PLUR]+[POSS_SG_2]+[POSSESSEE]+[PLUR]+[ALL]
SFX B   e    éidéig       e                         [PLUR]+[POSS_SG_2]+[POSSESSEE]+[TERM]
SFX B   e    éidéibõl     e                         [PLUR]+[POSS_SG_2]+[POSSESSEE]+[PLUR]+[ELA]
SFX B   e    éidéiben     e                         [PLUR]+[POSS_SG_2]+[POSSESSEE]+[PLUR]+[INE]
SFX B   e    éidéibe      e                         [PLUR]+[POSS_SG_2]+[POSSESSEE]+[PLUR]+[ILL]
SFX B   e    éidéi        e                         [PLUR]+[POSS_SG_2]+[POSSESSEE]+[PLUR]+[NOM]
SFX B   e    éidéhez      e                         [PLUR]+[POSS_SG_2]+[POSSESSEE]+[ALL]
SFX B   e    éidébõl      e                         [PLUR]+[POSS_SG_2]+[POSSESSEE]+[ELA]
SFX B   e    éidében      e                         [PLUR]+[POSS_SG_2]+[POSSESSEE]+[INE]
SFX B   e    éidébe       e                         [PLUR]+[POSS_SG_2]+[POSSESSEE]+[ILL]
SFX B   e    éidé         e                         [PLUR]+[POSS_SG_2]+[POSSESSEE]+[NOM]
SFX B   e    éidtõl       e                         [PLUR]+[POSS_SG_2]+[ABL]
SFX B   e    éidrõl       e                         [PLUR]+[POSS_SG_2]+[DEL]
SFX B   e    éidre        e                         [PLUR]+[POSS_SG_2]+[SBL]
SFX B   e    éidnél       e                         [PLUR]+[POSS_SG_2]+[ADE]
SFX B   e    éidnek       e                         [PLUR]+[POSS_SG_2]+[DAT]
SFX B   e    éidként      e                         [PLUR]+[POSS_SG_2]+[FORM]
SFX B   e    éidkor       e                         [PLUR]+[POSS_SG_2]+[TEMP]
SFX B   e    éidig        e                         [PLUR]+[POSS_SG_2]+[TERM]
SFX B   e    éidhez       e                         [PLUR]+[POSS_SG_2]+[ALL]
SFX B   e    éidet        e                         [PLUR]+[POSS_SG_2]+[ACC]
SFX B   e    éiden        e                         [PLUR]+[POSS_SG_2]+[SUE]
SFX B   e    éiddé        e                         [PLUR]+[POSS_SG_2]+[TRANS]
SFX B   e    éiddel       e                         [PLUR]+[POSS_SG_2]+[INSTR]
SFX B   e    éidbõl       e                         [PLUR]+[POSS_SG_2]+[ELA]
SFX B   e    éidben       e                         [PLUR]+[POSS_SG_2]+[INE]
SFX B   e    éidbe        e                         [PLUR]+[POSS_SG_2]+[ILL]
SFX B   e    éid          e                         [PLUR]+[POSS_SG_2]+[NOM]
SFX B   e    éibõl        e                         [PLUR]+[POSS_SG_3]+[ELA]
SFX B   e    éiben        e                         [PLUR]+[POSS_SG_3]+[INE]
SFX B   e    éibe         e                         [PLUR]+[POSS_SG_3]+[ILL]
SFX B   e    éi           e                         [PLUR]+[POSS_SG_3]+[NOM]
SFX B   e    édül         e                         [POSS_SG_2]+[ESS]
SFX B   e    édéül        e                         [POSS_SG_2]+[POSSESSEE]+[ESS]
SFX B   e    édéért       e                         [POSS_SG_2]+[POSSESSEE]+[CAUS/FIN]
SFX B   e    édévé        e                         [POSS_SG_2]+[POSSESSEE]+[TRANS]
SFX B   e    édével       e                         [POSS_SG_2]+[POSSESSEE]+[INSTR]
SFX B   e    édétõl       e                         [POSS_SG_2]+[POSSESSEE]+[ABL]
SFX B   e    édét         e                         [POSS_SG_2]+[POSSESSEE]+[ACC]
SFX B   e    édérõl       e                         [POSS_SG_2]+[POSSESSEE]+[DEL]
SFX B   e    édért        e                         [POSS_SG_2]+[CAUS/FIN]
SFX B   e    édére        e                         [POSS_SG_2]+[POSSESSEE]+[SBL]
SFX B   e    édénél       e                         [POSS_SG_2]+[POSSESSEE]+[ADE]
SFX B   e    édének       e                         [POSS_SG_2]+[POSSESSEE]+[DAT]
SFX B   e    édén         e                         [POSS_SG_2]+[POSSESSEE]+[SUE]
SFX B   e    édékül       e                         [POSS_SG_2]+[ék_FAMILIAR_noun]+[ESS]
SFX B   e    édékéül      e                         [POSS_SG_2]+[ék_FAMILIAR_noun]+[POSSESSEE]+[ESS]
SFX B   e    édékéért     e                         [POSS_SG_2]+[ék_FAMILIAR_noun]+[POSSESSEE]+[CAUS/FIN]
SFX B   e    édékévé      e                         [POSS_SG_2]+[ék_FAMILIAR_noun]+[POSSESSEE]+[TRANS]
SFX B   e    édékével     e                         [POSS_SG_2]+[ék_FAMILIAR_noun]+[POSSESSEE]+[INSTR]
SFX B   e    édékétõl     e                         [POSS_SG_2]+[ék_FAMILIAR_noun]+[POSSESSEE]+[ABL]
SFX B   e    édékét       e                         [POSS_SG_2]+[ék_FAMILIAR_noun]+[POSSESSEE]+[ACC]
SFX B   e    édékérõl     e                         [POSS_SG_2]+[ék_FAMILIAR_noun]+[POSSESSEE]+[DEL]
SFX B   e    édékért      e                         [POSS_SG_2]+[ék_FAMILIAR_noun]+[CAUS/FIN]
SFX B   e    édékére      e                         [POSS_SG_2]+[ék_FAMILIAR_noun]+[POSSESSEE]+[SBL]
SFX B   e    édékénél     e                         [POSS_SG_2]+[ék_FAMILIAR_noun]+[POSSESSEE]+[ADE]
SFX B   e    édékének     e                         [POSS_SG_2]+[ék_FAMILIAR_noun]+[POSSESSEE]+[DAT]
SFX B   e    édékén       e                         [POSS_SG_2]+[ék_FAMILIAR_noun]+[POSSESSEE]+[SUE]
SFX B   e    édékéiül     e                         [POSS_SG_2]+[ék_FAMILIAR_noun]+[POSSESSEE]+[PLUR]+[ESS]
SFX B   e    édékéiért    e                         [POSS_SG_2]+[ék_FAMILIAR_noun]+[POSSESSEE]+[PLUR]+[CAUS/FIN]
SFX B   e    édékéivé     e                         [POSS_SG_2]+[ék_FAMILIAR_noun]+[POSSESSEE]+[PLUR]+[TRANS]
SFX B   e    édékéivel    e                         [POSS_SG_2]+[ék_FAMILIAR_noun]+[POSSESSEE]+[PLUR]+[INSTR]
SFX B   e    édékéitõl    e                         [POSS_SG_2]+[ék_FAMILIAR_noun]+[POSSESSEE]+[PLUR]+[ABL]
SFX B   e    édékéit      e                         [POSS_SG_2]+[ék_FAMILIAR_noun]+[POSSESSEE]+[PLUR]+[ACC]
SFX B   e    édékéirõl    e                         [POSS_SG_2]+[ék_FAMILIAR_noun]+[POSSESSEE]+[PLUR]+[DEL]
SFX B   e    édékéire     e                         [POSS_SG_2]+[ék_FAMILIAR_noun]+[POSSESSEE]+[PLUR]+[SBL]
SFX B   e    édékéinél    e                         [POSS_SG_2]+[ék_FAMILIAR_noun]+[POSSESSEE]+[PLUR]+[ADE]
SFX B   e    édékéinek    e                         [POSS_SG_2]+[ék_FAMILIAR_noun]+[POSSESSEE]+[PLUR]+[DAT]
SFX B   e    édékéin      e                         [POSS_SG_2]+[ék_FAMILIAR_noun]+[POSSESSEE]+[PLUR]+[SUE]
SFX B   e    édékéiig     e                         [POSS_SG_2]+[ék_FAMILIAR_noun]+[POSSESSEE]+[PLUR]+[TERM]
SFX B   e    édékéihez    e                         [POSS_SG_2]+[ék_FAMILIAR_noun]+[POSSESSEE]+[PLUR]+[ALL]
SFX B   e    édékéig      e                         [POSS_SG_2]+[ék_FAMILIAR_noun]+[POSSESSEE]+[TERM]
SFX B   e    édékéibõl    e                         [POSS_SG_2]+[ék_FAMILIAR_noun]+[POSSESSEE]+[PLUR]+[ELA]
SFX B   e    édékéiben    e                         [POSS_SG_2]+[ék_FAMILIAR_noun]+[POSSESSEE]+[PLUR]+[INE]
SFX B   e    édékéibe     e                         [POSS_SG_2]+[ék_FAMILIAR_noun]+[POSSESSEE]+[PLUR]+[ILL]
SFX B   e    édékéi       e                         [POSS_SG_2]+[ék_FAMILIAR_noun]+[POSSESSEE]+[PLUR]+[NOM]
SFX B   e    édékéhez     e                         [POSS_SG_2]+[ék_FAMILIAR_noun]+[POSSESSEE]+[ALL]
SFX B   e    édékébõl     e                         [POSS_SG_2]+[ék_FAMILIAR_noun]+[POSSESSEE]+[ELA]
SFX B   e    édékében     e                         [POSS_SG_2]+[ék_FAMILIAR_noun]+[POSSESSEE]+[INE]
SFX B   e    édékébe      e                         [POSS_SG_2]+[ék_FAMILIAR_noun]+[POSSESSEE]+[ILL]
SFX B   e    édéké        e                         [POSS_SG_2]+[ék_FAMILIAR_noun]+[POSSESSEE]+[NOM]
SFX B   e    édéktõl      e                         [POSS_SG_2]+[ék_FAMILIAR_noun]+[ABL]
SFX B   e    édékrõl      e                         [POSS_SG_2]+[ék_FAMILIAR_noun]+[DEL]
SFX B   e    édékre       e                         [POSS_SG_2]+[ék_FAMILIAR_noun]+[SBL]
SFX B   e    édéknél      e                         [POSS_SG_2]+[ék_FAMILIAR_noun]+[ADE]
SFX B   e    édéknek      e                         [POSS_SG_2]+[ék_FAMILIAR_noun]+[DAT]
SFX B   e    édékké       e                         [POSS_SG_2]+[ék_FAMILIAR_noun]+[TRANS]
SFX B   e    édékkel      e                         [POSS_SG_2]+[ék_FAMILIAR_noun]+[INSTR]
SFX B   e    édékig       e                         [POSS_SG_2]+[ék_FAMILIAR_noun]+[TERM]
SFX B   e    édékhez      e                         [POSS_SG_2]+[ék_FAMILIAR_noun]+[ALL]
SFX B   e    édéket       e                         [POSS_SG_2]+[ék_FAMILIAR_noun]+[ACC]
SFX B   e    édéken       e                         [POSS_SG_2]+[ék_FAMILIAR_noun]+[SUE]
SFX B   e    édékbõl      e                         [POSS_SG_2]+[ék_FAMILIAR_noun]+[ELA]
SFX B   e    édékben      e                         [POSS_SG_2]+[ék_FAMILIAR_noun]+[INE]
SFX B   e    édékbe       e                         [POSS_SG_2]+[ék_FAMILIAR_noun]+[ILL]
SFX B   e    édék         e                         [POSS_SG_2]+[ék_FAMILIAR_noun]+[NOM]
SFX B   e    édéiül       e                         [POSS_SG_2]+[POSSESSEE]+[PLUR]+[ESS]
SFX B   e    édéiért      e                         [POSS_SG_2]+[POSSESSEE]+[PLUR]+[CAUS/FIN]
SFX B   e    édéivé       e                         [POSS_SG_2]+[POSSESSEE]+[PLUR]+[TRANS]
SFX B   e    édéivel      e                         [POSS_SG_2]+[POSSESSEE]+[PLUR]+[INSTR]
SFX B   e    édéitõl      e                         [POSS_SG_2]+[POSSESSEE]+[PLUR]+[ABL]
SFX B   e    édéit        e                         [POSS_SG_2]+[POSSESSEE]+[PLUR]+[ACC]
SFX B   e    édéirõl      e                         [POSS_SG_2]+[POSSESSEE]+[PLUR]+[DEL]
SFX B   e    édéire       e                         [POSS_SG_2]+[POSSESSEE]+[PLUR]+[SBL]
SFX B   e    édéinél      e                         [POSS_SG_2]+[POSSESSEE]+[PLUR]+[ADE]
SFX B   e    édéinek      e                         [POSS_SG_2]+[POSSESSEE]+[PLUR]+[DAT]
SFX B   e    édéin        e                         [POSS_SG_2]+[POSSESSEE]+[PLUR]+[SUE]
SFX B   e    édéiig       e                         [POSS_SG_2]+[POSSESSEE]+[PLUR]+[TERM]
SFX B   e    édéihez      e                         [POSS_SG_2]+[POSSESSEE]+[PLUR]+[ALL]
SFX B   e    édéig        e                         [POSS_SG_2]+[POSSESSEE]+[TERM]
SFX B   e    édéibõl      e                         [POSS_SG_2]+[POSSESSEE]+[PLUR]+[ELA]
SFX B   e    édéiben      e                         [POSS_SG_2]+[POSSESSEE]+[PLUR]+[INE]
SFX B   e    édéibe       e                         [POSS_SG_2]+[POSSESSEE]+[PLUR]+[ILL]
SFX B   e    édéi         e                         [POSS_SG_2]+[POSSESSEE]+[PLUR]+[NOM]
SFX B   e    édéhez       e                         [POSS_SG_2]+[POSSESSEE]+[ALL]
SFX B   e    édébõl       e                         [POSS_SG_2]+[POSSESSEE]+[ELA]
SFX B   e    édében       e                         [POSS_SG_2]+[POSSESSEE]+[INE]
SFX B   e    édébe        e                         [POSS_SG_2]+[POSSESSEE]+[ILL]
SFX B   e    édé          e                         [POSS_SG_2]+[POSSESSEE]+[NOM]
SFX B   e    édtõl        e                         [POSS_SG_2]+[ABL]
SFX B   e    édrõl        e                         [POSS_SG_2]+[DEL]
SFX B   e    édre         e                         [POSS_SG_2]+[SBL]
SFX B   e    édnél        e                         [POSS_SG_2]+[ADE]
SFX B   e    édnek        e                         [POSS_SG_2]+[DAT]
SFX B   e    édként       e                         [POSS_SG_2]+[FORM]
SFX B   e    édkor        e                         [POSS_SG_2]+[TEMP]
SFX B   e    édig         e                         [POSS_SG_2]+[TERM]
SFX B   e    édhez        e                         [POSS_SG_2]+[ALL]
SFX B   e    édet         e                         [POSS_SG_2]+[ACC]
SFX B   e    éden         e                         [POSS_SG_2]+[SUE]
SFX B   e    éddé         e                         [POSS_SG_2]+[TRANS]
SFX B   e    éddel        e                         [POSS_SG_2]+[INSTR]
SFX B   e    édbõl        e                         [POSS_SG_2]+[ELA]
SFX B   e    édben        e                         [POSS_SG_2]+[INE]
SFX B   e    édbe         e                         [POSS_SG_2]+[ILL]
SFX B   e    éd           e                         [POSS_SG_2]+[NOM]
SFX B   e    éd           e                         [POSS_SG_2]+[ACC]
SFX B   0    éül          [áéiíóõuúüûy-]            [POSSESSEE]+[ESS]
SFX B   0    éért         [áéiíóõuúüûy-]            [POSSESSEE]+[CAUS/FIN]
SFX B   0    évé          [áéiíóõuúüûy-]            [POSSESSEE]+[TRANS]
SFX B   0    ével         [áéiíóõuúüûy-]            [POSSESSEE]+[INSTR]
SFX B   0    étõl         [áéiíóõuúüûy-]            [POSSESSEE]+[ABL]
SFX B   0    ét           [áéiíóõuúüûy-]            [POSSESSEE]+[ACC]
SFX B   0    érõl         [áéiíóõuúüûy-]            [POSSESSEE]+[DEL]
SFX B   0    ére          [áéiíóõuúüûy-]            [POSSESSEE]+[SBL]
SFX B   0    énél         [áéiíóõuúüûy-]            [POSSESSEE]+[ADE]
SFX B   0    ének         [áéiíóõuúüûy-]            [POSSESSEE]+[DAT]
SFX B   0    én           [áéiíóõuúüûy-]            [POSSESSEE]+[SUE]
SFX B   0    ékül         [áéiíóõuúüûy-]            [ék_FAMILIAR_noun]+[ESS]
SFX B   0    ékéül        [áéiíóõuúüûy-]            [ék_FAMILIAR_noun]+[POSSESSEE]+[ESS]
SFX B   0    ékéért       [áéiíóõuúüûy-]            [ék_FAMILIAR_noun]+[POSSESSEE]+[CAUS/FIN]
SFX B   0    ékévé        [áéiíóõuúüûy-]            [ék_FAMILIAR_noun]+[POSSESSEE]+[TRANS]
SFX B   0    ékével       [áéiíóõuúüûy-]            [ék_FAMILIAR_noun]+[POSSESSEE]+[INSTR]
SFX B   0    ékétõl       [áéiíóõuúüûy-]            [ék_FAMILIAR_noun]+[POSSESSEE]+[ABL]
SFX B   0    ékét         [áéiíóõuúüûy-]            [ék_FAMILIAR_noun]+[POSSESSEE]+[ACC]
SFX B   0    ékérõl       [áéiíóõuúüûy-]            [ék_FAMILIAR_noun]+[POSSESSEE]+[DEL]
SFX B   0    ékért        [áéiíóõuúüûy-]            [ék_FAMILIAR_noun]+[CAUS/FIN]
SFX B   0    ékére        [áéiíóõuúüûy-]            [ék_FAMILIAR_noun]+[POSSESSEE]+[SBL]
SFX B   0    ékénél       [áéiíóõuúüûy-]            [ék_FAMILIAR_noun]+[POSSESSEE]+[ADE]
SFX B   0    ékének       [áéiíóõuúüûy-]            [ék_FAMILIAR_noun]+[POSSESSEE]+[DAT]
SFX B   0    ékén         [áéiíóõuúüûy-]            [ék_FAMILIAR_noun]+[POSSESSEE]+[SUE]
SFX B   0    ékéiül       [áéiíóõuúüûy-]            [ék_FAMILIAR_noun]+[POSSESSEE]+[PLUR]+[ESS]
SFX B   0    ékéiért      [áéiíóõuúüûy-]            [ék_FAMILIAR_noun]+[POSSESSEE]+[PLUR]+[CAUS/FIN]
SFX B   0    ékéivé       [áéiíóõuúüûy-]            [ék_FAMILIAR_noun]+[POSSESSEE]+[PLUR]+[TRANS]
SFX B   0    ékéivel      [áéiíóõuúüûy-]            [ék_FAMILIAR_noun]+[POSSESSEE]+[PLUR]+[INSTR]
SFX B   0    ékéitõl      [áéiíóõuúüûy-]            [ék_FAMILIAR_noun]+[POSSESSEE]+[PLUR]+[ABL]
SFX B   0    ékéit        [áéiíóõuúüûy-]            [ék_FAMILIAR_noun]+[POSSESSEE]+[PLUR]+[ACC]
SFX B   0    ékéirõl      [áéiíóõuúüûy-]            [ék_FAMILIAR_noun]+[POSSESSEE]+[PLUR]+[DEL]
SFX B   0    ékéire       [áéiíóõuúüûy-]            [ék_FAMILIAR_noun]+[POSSESSEE]+[PLUR]+[SBL]
SFX B   0    ékéinél      [áéiíóõuúüûy-]            [ék_FAMILIAR_noun]+[POSSESSEE]+[PLUR]+[ADE]
SFX B   0    ékéinek      [áéiíóõuúüûy-]            [ék_FAMILIAR_noun]+[POSSESSEE]+[PLUR]+[DAT]
SFX B   0    ékéin        [áéiíóõuúüûy-]            [ék_FAMILIAR_noun]+[POSSESSEE]+[PLUR]+[SUE]
SFX B   0    ékéiig       [áéiíóõuúüûy-]            [ék_FAMILIAR_noun]+[POSSESSEE]+[PLUR]+[TERM]
SFX B   0    ékéihez      [áéiíóõuúüûy-]            [ék_FAMILIAR_noun]+[POSSESSEE]+[PLUR]+[ALL]
SFX B   0    ékéig        [áéiíóõuúüûy-]            [ék_FAMILIAR_noun]+[POSSESSEE]+[TERM]
SFX B   0    ékéibõl      [áéiíóõuúüûy-]            [ék_FAMILIAR_noun]+[POSSESSEE]+[PLUR]+[ELA]
SFX B   0    ékéiben      [áéiíóõuúüûy-]            [ék_FAMILIAR_noun]+[POSSESSEE]+[PLUR]+[INE]
SFX B   0    ékéibe       [áéiíóõuúüûy-]            [ék_FAMILIAR_noun]+[POSSESSEE]+[PLUR]+[ILL]
SFX B   0    ékéi         [áéiíóõuúüûy-]            [ék_FAMILIAR_noun]+[POSSESSEE]+[PLUR]+[NOM]
SFX B   0    ékéhez       [áéiíóõuúüûy-]            [ék_FAMILIAR_noun]+[POSSESSEE]+[ALL]
SFX B   0    ékébõl       [áéiíóõuúüûy-]            [ék_FAMILIAR_noun]+[POSSESSEE]+[ELA]
SFX B   0    ékében       [áéiíóõuúüûy-]            [ék_FAMILIAR_noun]+[POSSESSEE]+[INE]
SFX B   0    ékébe        [áéiíóõuúüûy-]            [ék_FAMILIAR_noun]+[POSSESSEE]+[ILL]
SFX B   0    éké          [áéiíóõuúüûy-]            [ék_FAMILIAR_noun]+[POSSESSEE]+[NOM]
SFX B   0    éktõl        [áéiíóõuúüûy-]            [ék_FAMILIAR_noun]+[ABL]
SFX B   0    ékrõl        [áéiíóõuúüûy-]            [ék_FAMILIAR_noun]+[DEL]
SFX B   0    ékre         [áéiíóõuúüûy-]            [ék_FAMILIAR_noun]+[SBL]
SFX B   0    éknél        [áéiíóõuúüûy-]            [ék_FAMILIAR_noun]+[ADE]
SFX B   0    éknek        [áéiíóõuúüûy-]            [ék_FAMILIAR_noun]+[DAT]
SFX B   0    ékké         [áéiíóõuúüûy-]            [ék_FAMILIAR_noun]+[TRANS]
SFX B   0    ékkel        [áéiíóõuúüûy-]            [ék_FAMILIAR_noun]+[INSTR]
SFX B   0    ékig         [áéiíóõuúüûy-]            [ék_FAMILIAR_noun]+[TERM]
SFX B   0    ékhez        [áéiíóõuúüûy-]            [ék_FAMILIAR_noun]+[ALL]
SFX B   0    éket         [áéiíóõuúüûy-]            [ék_FAMILIAR_noun]+[ACC]
SFX B   0    éken         [áéiíóõuúüûy-]            [ék_FAMILIAR_noun]+[SUE]
SFX B   0    ékbõl        [áéiíóõuúüûy-]            [ék_FAMILIAR_noun]+[ELA]
SFX B   0    ékben        [áéiíóõuúüûy-]            [ék_FAMILIAR_noun]+[INE]
SFX B   0    ékbe         [áéiíóõuúüûy-]            [ék_FAMILIAR_noun]+[ILL]
SFX B   0    ék           [áéiíóõuúüûy-]            [ék_FAMILIAR_noun]+[NOM]
SFX B   0    éiül         [áéiíóõuúüûy-]            [POSSESSEE]+[PLUR]+[ESS]
SFX B   0    éiért        [áéiíóõuúüûy-]            [POSSESSEE]+[PLUR]+[CAUS/FIN]
SFX B   0    éivé         [áéiíóõuúüûy-]            [POSSESSEE]+[PLUR]+[TRANS]
SFX B   0    éivel        [áéiíóõuúüûy-]            [POSSESSEE]+[PLUR]+[INSTR]
SFX B   0    éitõl        [áéiíóõuúüûy-]            [POSSESSEE]+[PLUR]+[ABL]
SFX B   0    éit          [áéiíóõuúüûy-]            [POSSESSEE]+[PLUR]+[ACC]
SFX B   0    éirõl        [áéiíóõuúüûy-]            [POSSESSEE]+[PLUR]+[DEL]
SFX B   0    éire         [áéiíóõuúüûy-]            [POSSESSEE]+[PLUR]+[SBL]
SFX B   0    éinél        [áéiíóõuúüûy-]            [POSSESSEE]+[PLUR]+[ADE]
SFX B   0    éinek        [áéiíóõuúüûy-]            [POSSESSEE]+[PLUR]+[DAT]
SFX B   0    éin          [áéiíóõuúüûy-]            [POSSESSEE]+[PLUR]+[SUE]
SFX B   0    éiig         [áéiíóõuúüûy-]            [POSSESSEE]+[PLUR]+[TERM]
SFX B   0    éihez        [áéiíóõuúüûy-]            [POSSESSEE]+[PLUR]+[ALL]
SFX B   0    éig          [áéiíóõuúüûy-]            [POSSESSEE]+[TERM]
SFX B   0    éibõl        [áéiíóõuúüûy-]            [POSSESSEE]+[PLUR]+[ELA]
SFX B   0    éiben        [áéiíóõuúüûy-]            [POSSESSEE]+[PLUR]+[INE]
SFX B   0    éibe         [áéiíóõuúüûy-]            [POSSESSEE]+[PLUR]+[ILL]
SFX B   0    éi           [áéiíóõuúüûy-]            [POSSESSEE]+[PLUR]+[NOM]
SFX B   0    éhez         [áéiíóõuúüûy-]            [POSSESSEE]+[ALL]
SFX B   0    ébõl         [áéiíóõuúüûy-]            [POSSESSEE]+[ELA]
SFX B   0    ében         [áéiíóõuúüûy-]            [POSSESSEE]+[INE]
SFX B   0    ébe          [áéiíóõuúüûy-]            [POSSESSEE]+[ILL]
SFX B   0    é            [áéiíóõuúüûy-]            [POSSESSEE]+[NOM]
SFX B   0    tekül        [áéiíóõuúüûy-]            [POSS_PL_2]+[ESS]
SFX B   0    tekéül       [áéiíóõuúüûy-]            [POSS_PL_2]+[POSSESSEE]+[ESS]
SFX B   0    tekéért      [áéiíóõuúüûy-]            [POSS_PL_2]+[POSSESSEE]+[CAUS/FIN]
SFX B   0    tekévé       [áéiíóõuúüûy-]            [POSS_PL_2]+[POSSESSEE]+[TRANS]
SFX B   0    tekével      [áéiíóõuúüûy-]            [POSS_PL_2]+[POSSESSEE]+[INSTR]
SFX B   0    tekétõl      [áéiíóõuúüûy-]            [POSS_PL_2]+[POSSESSEE]+[ABL]
SFX B   0    tekét        [áéiíóõuúüûy-]            [POSS_PL_2]+[POSSESSEE]+[ACC]
SFX B   0    tekérõl      [áéiíóõuúüûy-]            [POSS_PL_2]+[POSSESSEE]+[DEL]
SFX B   0    tekért       [áéiíóõuúüûy-]            [POSS_PL_2]+[CAUS/FIN]
SFX B   0    tekére       [áéiíóõuúüûy-]            [POSS_PL_2]+[POSSESSEE]+[SBL]
SFX B   0    tekénél      [áéiíóõuúüûy-]            [POSS_PL_2]+[POSSESSEE]+[ADE]
SFX B   0    tekének      [áéiíóõuúüûy-]            [POSS_PL_2]+[POSSESSEE]+[DAT]
SFX B   0    tekén        [áéiíóõuúüûy-]            [POSS_PL_2]+[POSSESSEE]+[SUE]
SFX B   0    tekéiül      [áéiíóõuúüûy-]            [POSS_PL_2]+[POSSESSEE]+[PLUR]+[ESS]
SFX B   0    tekéiért     [áéiíóõuúüûy-]            [POSS_PL_2]+[POSSESSEE]+[PLUR]+[CAUS/FIN]
SFX B   0    tekéivé      [áéiíóõuúüûy-]            [POSS_PL_2]+[POSSESSEE]+[PLUR]+[TRANS]
SFX B   0    tekéivel     [áéiíóõuúüûy-]            [POSS_PL_2]+[POSSESSEE]+[PLUR]+[INSTR]
SFX B   0    tekéitõl     [áéiíóõuúüûy-]            [POSS_PL_2]+[POSSESSEE]+[PLUR]+[ABL]
SFX B   0    tekéit       [áéiíóõuúüûy-]            [POSS_PL_2]+[POSSESSEE]+[PLUR]+[ACC]
SFX B   0    tekéirõl     [áéiíóõuúüûy-]            [POSS_PL_2]+[POSSESSEE]+[PLUR]+[DEL]
SFX B   0    tekéire      [áéiíóõuúüûy-]            [POSS_PL_2]+[POSSESSEE]+[PLUR]+[SBL]
SFX B   0    tekéinél     [áéiíóõuúüûy-]            [POSS_PL_2]+[POSSESSEE]+[PLUR]+[ADE]
SFX B   0    tekéinek     [áéiíóõuúüûy-]            [POSS_PL_2]+[POSSESSEE]+[PLUR]+[DAT]
SFX B   0    tekéin       [áéiíóõuúüûy-]            [POSS_PL_2]+[POSSESSEE]+[PLUR]+[SUE]
SFX B   0    tekéiig      [áéiíóõuúüûy-]            [POSS_PL_2]+[POSSESSEE]+[PLUR]+[TERM]
SFX B   0    tekéihez     [áéiíóõuúüûy-]            [POSS_PL_2]+[POSSESSEE]+[PLUR]+[ALL]
SFX B   0    tekéig       [áéiíóõuúüûy-]            [POSS_PL_2]+[POSSESSEE]+[TERM]
SFX B   0    tekéibõl     [áéiíóõuúüûy-]            [POSS_PL_2]+[POSSESSEE]+[PLUR]+[ELA]
SFX B   0    tekéiben     [áéiíóõuúüûy-]            [POSS_PL_2]+[POSSESSEE]+[PLUR]+[INE]
SFX B   0    tekéibe      [áéiíóõuúüûy-]            [POSS_PL_2]+[POSSESSEE]+[PLUR]+[ILL]
SFX B   0    tekéi        [áéiíóõuúüûy-]            [POSS_PL_2]+[POSSESSEE]+[PLUR]+[NOM]
SFX B   0    tekéhez      [áéiíóõuúüûy-]            [POSS_PL_2]+[POSSESSEE]+[ALL]
SFX B   0    tekébõl      [áéiíóõuúüûy-]            [POSS_PL_2]+[POSSESSEE]+[ELA]
SFX B   0    tekében      [áéiíóõuúüûy-]            [POSS_PL_2]+[POSSESSEE]+[INE]
SFX B   0    tekébe       [áéiíóõuúüûy-]            [POSS_PL_2]+[POSSESSEE]+[ILL]
SFX B   0    teké         [áéiíóõuúüûy-]            [POSS_PL_2]+[POSSESSEE]+[NOM]
SFX B   0    tektõl       [áéiíóõuúüûy-]            [POSS_PL_2]+[ABL]
SFX B   0    tekrõl       [áéiíóõuúüûy-]            [POSS_PL_2]+[DEL]
SFX B   0    tekre        [áéiíóõuúüûy-]            [POSS_PL_2]+[SBL]
SFX B   0    teknél       [áéiíóõuúüûy-]            [POSS_PL_2]+[ADE]
SFX B   0    teknek       [áéiíóõuúüûy-]            [POSS_PL_2]+[DAT]
SFX B   0    tekként      [áéiíóõuúüûy-]            [POSS_PL_2]+[FORM]
SFX B   0    tekké        [áéiíóõuúüûy-]            [POSS_PL_2]+[TRANS]
SFX B   0    tekkor       [áéiíóõuúüûy-]            [POSS_PL_2]+[TEMP]
SFX B   0    tekkel       [áéiíóõuúüûy-]            [POSS_PL_2]+[INSTR]
SFX B   0    tekig        [áéiíóõuúüûy-]            [POSS_PL_2]+[TERM]
SFX B   0    tekhez       [áéiíóõuúüûy-]            [POSS_PL_2]+[ALL]
SFX B   0    teket        [áéiíóõuúüûy-]            [POSS_PL_2]+[ACC]
SFX B   0    teken        [áéiíóõuúüûy-]            [POSS_PL_2]+[SUE]
SFX B   0    tekbõl       [áéiíóõuúüûy-]            [POSS_PL_2]+[ELA]
SFX B   0    tekben       [áéiíóõuúüûy-]            [POSS_PL_2]+[INE]
SFX B   0    tekbe        [áéiíóõuúüûy-]            [POSS_PL_2]+[ILL]
SFX B   0    tek          [áéiíóõuúüûy-]            [POSS_PL_2]+[NOM]
SFX B   0    tek          [áéiíóõuúüûy-]            [POSS_PL_2]+[ACC]
SFX B   0    stül         [áéiíóõöuúüû-]            [stUl_COMITATIVE_adv]
SFX B   0    nkül         [áéiíóõuúüûy-]            [POSS_PL_1]+[ESS]
SFX B   0    nkéül        [áéiíóõuúüûy-]            [POSS_PL_1]+[POSSESSEE]+[ESS]
SFX B   0    nkéért       [áéiíóõuúüûy-]            [POSS_PL_1]+[POSSESSEE]+[CAUS/FIN]
SFX B   0    nkévé        [áéiíóõuúüûy-]            [POSS_PL_1]+[POSSESSEE]+[TRANS]
SFX B   0    nkével       [áéiíóõuúüûy-]            [POSS_PL_1]+[POSSESSEE]+[INSTR]
SFX B   0    nkétõl       [áéiíóõuúüûy-]            [POSS_PL_1]+[POSSESSEE]+[ABL]
SFX B   0    nkét         [áéiíóõuúüûy-]            [POSS_PL_1]+[POSSESSEE]+[ACC]
SFX B   0    nkérõl       [áéiíóõuúüûy-]            [POSS_PL_1]+[POSSESSEE]+[DEL]
SFX B   0    nkért        [áéiíóõuúüûy-]            [POSS_PL_1]+[CAUS/FIN]
SFX B   0    nkére        [áéiíóõuúüûy-]            [POSS_PL_1]+[POSSESSEE]+[SBL]
SFX B   0    nkénél       [áéiíóõuúüûy-]            [POSS_PL_1]+[POSSESSEE]+[ADE]
SFX B   0    nkénti       [áéiíóõöuúüû-]            [nként_PERIOD_adv]+[i_PLACE/TIME_adj]{+[NOM]}{+[NOM]} VG×
SFX B   0    nként        [áéiíóõöuúüû-]            [nként_PERIOD_adv]
SFX B   0    nkének       [áéiíóõuúüûy-]            [POSS_PL_1]+[POSSESSEE]+[DAT]
SFX B   0    nkén         [áéiíóõuúüûy-]            [POSS_PL_1]+[POSSESSEE]+[SUE]
SFX B   0    nkéiül       [áéiíóõuúüûy-]            [POSS_PL_1]+[POSSESSEE]+[PLUR]+[ESS]
SFX B   0    nkéiért      [áéiíóõuúüûy-]            [POSS_PL_1]+[POSSESSEE]+[PLUR]+[CAUS/FIN]
SFX B   0    nkéivé       [áéiíóõuúüûy-]            [POSS_PL_1]+[POSSESSEE]+[PLUR]+[TRANS]
SFX B   0    nkéivel      [áéiíóõuúüûy-]            [POSS_PL_1]+[POSSESSEE]+[PLUR]+[INSTR]
SFX B   0    nkéitõl      [áéiíóõuúüûy-]            [POSS_PL_1]+[POSSESSEE]+[PLUR]+[ABL]
SFX B   0    nkéit        [áéiíóõuúüûy-]            [POSS_PL_1]+[POSSESSEE]+[PLUR]+[ACC]
SFX B   0    nkéirõl      [áéiíóõuúüûy-]            [POSS_PL_1]+[POSSESSEE]+[PLUR]+[DEL]
SFX B   0    nkéire       [áéiíóõuúüûy-]            [POSS_PL_1]+[POSSESSEE]+[PLUR]+[SBL]
SFX B   0    nkéinél      [áéiíóõuúüûy-]            [POSS_PL_1]+[POSSESSEE]+[PLUR]+[ADE]
SFX B   0    nkéinek      [áéiíóõuúüûy-]            [POSS_PL_1]+[POSSESSEE]+[PLUR]+[DAT]
SFX B   0    nkéin        [áéiíóõuúüûy-]            [POSS_PL_1]+[POSSESSEE]+[PLUR]+[SUE]
SFX B   0    nkéiig       [áéiíóõuúüûy-]            [POSS_PL_1]+[POSSESSEE]+[PLUR]+[TERM]
SFX B   0    nkéihez      [áéiíóõuúüûy-]            [POSS_PL_1]+[POSSESSEE]+[PLUR]+[ALL]
SFX B   0    nkéig        [áéiíóõuúüûy-]            [POSS_PL_1]+[POSSESSEE]+[TERM]
SFX B   0    nkéibõl      [áéiíóõuúüûy-]            [POSS_PL_1]+[POSSESSEE]+[PLUR]+[ELA]
SFX B   0    nkéiben      [áéiíóõuúüûy-]            [POSS_PL_1]+[POSSESSEE]+[PLUR]+[INE]
SFX B   0    nkéibe       [áéiíóõuúüûy-]            [POSS_PL_1]+[POSSESSEE]+[PLUR]+[ILL]
SFX B   0    nkéi         [áéiíóõuúüûy-]            [POSS_PL_1]+[POSSESSEE]+[PLUR]+[NOM]
SFX B   0    nkéhez       [áéiíóõuúüûy-]            [POSS_PL_1]+[POSSESSEE]+[ALL]
SFX B   0    nkébõl       [áéiíóõuúüûy-]            [POSS_PL_1]+[POSSESSEE]+[ELA]
SFX B   0    nkében       [áéiíóõuúüûy-]            [POSS_PL_1]+[POSSESSEE]+[INE]
SFX B   0    nkébe        [áéiíóõuúüûy-]            [POSS_PL_1]+[POSSESSEE]+[ILL]
SFX B   0    nké          [áéiíóõuúüûy-]            [POSS_PL_1]+[POSSESSEE]+[NOM]
SFX B   0    nktõl        [áéiíóõuúüûy-]            [POSS_PL_1]+[ABL]
SFX B   0    nkrõl        [áéiíóõuúüûy-]            [POSS_PL_1]+[DEL]
SFX B   0    nkre         [áéiíóõuúüûy-]            [POSS_PL_1]+[SBL]
SFX B   0    nknél        [áéiíóõuúüûy-]            [POSS_PL_1]+[ADE]
SFX B   0    nknek        [áéiíóõuúüûy-]            [POSS_PL_1]+[DAT]
SFX B   0    nkként       [áéiíóõuúüûy-]            [POSS_PL_1]+[FORM]
SFX B   0    nkké         [áéiíóõuúüûy-]            [POSS_PL_1]+[TRANS]
SFX B   0    nkkor        [áéiíóõuúüûy-]            [POSS_PL_1]+[TEMP]
SFX B   0    nkkel        [áéiíóõuúüûy-]            [POSS_PL_1]+[INSTR]
SFX B   0    nkig         [áéiíóõuúüûy-]            [POSS_PL_1]+[TERM]
SFX B   0    nkhez        [áéiíóõuúüûy-]            [POSS_PL_1]+[ALL]
SFX B   0    nket         [áéiíóõuúüûy-]            [POSS_PL_1]+[ACC]
SFX B   0    nken         [áéiíóõuúüûy-]            [POSS_PL_1]+[SUE]
SFX B   0    nkbõl        [áéiíóõuúüûy-]            [POSS_PL_1]+[ELA]
SFX B   0    nkben        [áéiíóõuúüûy-]            [POSS_PL_1]+[INE]
SFX B   0    nkbe         [áéiíóõuúüûy-]            [POSS_PL_1]+[ILL]
SFX B   0    nk           [áéiíóõuúüûy-]            [POSS_PL_1]+[NOM]
SFX B   0    nk           [áéiíóõuúüûy-]            [POSS_PL_1]+[ACC]
SFX B   0    mül          [áéiíóõuúüûy-]            [POSS_SG_1]+[ESS]
SFX B   0    méül         [áéiíóõuúüûy-]            [POSS_SG_1]+[POSSESSEE]+[ESS]
SFX B   0    méért        [áéiíóõuúüûy-]            [POSS_SG_1]+[POSSESSEE]+[CAUS/FIN]
SFX B   0    mévé         [áéiíóõuúüûy-]            [POSS_SG_1]+[POSSESSEE]+[TRANS]
SFX B   0    mével        [áéiíóõuúüûy-]            [POSS_SG_1]+[POSSESSEE]+[INSTR]
SFX B   0    métõl        [áéiíóõuúüûy-]            [POSS_SG_1]+[POSSESSEE]+[ABL]
SFX B   0    mét          [áéiíóõuúüûy-]            [POSS_SG_1]+[POSSESSEE]+[ACC]
SFX B   0    mérõl        [áéiíóõuúüûy-]            [POSS_SG_1]+[POSSESSEE]+[DEL]
SFX B   0    mért         [áéiíóõuúüûy-]            [POSS_SG_1]+[CAUS/FIN]
SFX B   0    mére         [áéiíóõuúüûy-]            [POSS_SG_1]+[POSSESSEE]+[SBL]
SFX B   0    ménél        [áéiíóõuúüûy-]            [POSS_SG_1]+[POSSESSEE]+[ADE]
SFX B   0    mének        [áéiíóõuúüûy-]            [POSS_SG_1]+[POSSESSEE]+[DAT]
SFX B   0    mén          [áéiíóõuúüûy-]            [POSS_SG_1]+[POSSESSEE]+[SUE]
SFX B   0    mékül        [áéiíóõuúüûy-]            [POSS_SG_1]+[ék_FAMILIAR_noun]+[ESS]
SFX B   0    mékéül       [áéiíóõuúüûy-]            [POSS_SG_1]+[ék_FAMILIAR_noun]+[POSSESSEE]+[ESS]
SFX B   0    mékéért      [áéiíóõuúüûy-]            [POSS_SG_1]+[ék_FAMILIAR_noun]+[POSSESSEE]+[CAUS/FIN]
SFX B   0    mékévé       [áéiíóõuúüûy-]            [POSS_SG_1]+[ék_FAMILIAR_noun]+[POSSESSEE]+[TRANS]
SFX B   0    mékével      [áéiíóõuúüûy-]            [POSS_SG_1]+[ék_FAMILIAR_noun]+[POSSESSEE]+[INSTR]
SFX B   0    mékétõl      [áéiíóõuúüûy-]            [POSS_SG_1]+[ék_FAMILIAR_noun]+[POSSESSEE]+[ABL]
SFX B   0    mékét        [áéiíóõuúüûy-]            [POSS_SG_1]+[ék_FAMILIAR_noun]+[POSSESSEE]+[ACC]
SFX B   0    mékérõl      [áéiíóõuúüûy-]            [POSS_SG_1]+[ék_FAMILIAR_noun]+[POSSESSEE]+[DEL]
SFX B   0    mékért       [áéiíóõuúüûy-]            [POSS_SG_1]+[ék_FAMILIAR_noun]+[CAUS/FIN]
SFX B   0    mékére       [áéiíóõuúüûy-]            [POSS_SG_1]+[ék_FAMILIAR_noun]+[POSSESSEE]+[SBL]
SFX B   0    mékénél      [áéiíóõuúüûy-]            [POSS_SG_1]+[ék_FAMILIAR_noun]+[POSSESSEE]+[ADE]
SFX B   0    mékének      [áéiíóõuúüûy-]            [POSS_SG_1]+[ék_FAMILIAR_noun]+[POSSESSEE]+[DAT]
SFX B   0    mékén        [áéiíóõuúüûy-]            [POSS_SG_1]+[ék_FAMILIAR_noun]+[POSSESSEE]+[SUE]
SFX B   0    mékéiül      [áéiíóõuúüûy-]            [POSS_SG_1]+[ék_FAMILIAR_noun]+[POSSESSEE]+[PLUR]+[ESS]
SFX B   0    mékéiért     [áéiíóõuúüûy-]            [POSS_SG_1]+[ék_FAMILIAR_noun]+[POSSESSEE]+[PLUR]+[CAUS/FIN]
SFX B   0    mékéivé      [áéiíóõuúüûy-]            [POSS_SG_1]+[ék_FAMILIAR_noun]+[POSSESSEE]+[PLUR]+[TRANS]
SFX B   0    mékéivel     [áéiíóõuúüûy-]            [POSS_SG_1]+[ék_FAMILIAR_noun]+[POSSESSEE]+[PLUR]+[INSTR]
SFX B   0    mékéitõl     [áéiíóõuúüûy-]            [POSS_SG_1]+[ék_FAMILIAR_noun]+[POSSESSEE]+[PLUR]+[ABL]
SFX B   0    mékéit       [áéiíóõuúüûy-]            [POSS_SG_1]+[ék_FAMILIAR_noun]+[POSSESSEE]+[PLUR]+[ACC]
SFX B   0    mékéirõl     [áéiíóõuúüûy-]            [POSS_SG_1]+[ék_FAMILIAR_noun]+[POSSESSEE]+[PLUR]+[DEL]
SFX B   0    mékéire      [áéiíóõuúüûy-]            [POSS_SG_1]+[ék_FAMILIAR_noun]+[POSSESSEE]+[PLUR]+[SBL]
SFX B   0    mékéinél     [áéiíóõuúüûy-]            [POSS_SG_1]+[ék_FAMILIAR_noun]+[POSSESSEE]+[PLUR]+[ADE]
SFX B   0    mékéinek     [áéiíóõuúüûy-]            [POSS_SG_1]+[ék_FAMILIAR_noun]+[POSSESSEE]+[PLUR]+[DAT]
SFX B   0    mékéin       [áéiíóõuúüûy-]            [POSS_SG_1]+[ék_FAMILIAR_noun]+[POSSESSEE]+[PLUR]+[SUE]
SFX B   0    mékéiig      [áéiíóõuúüûy-]            [POSS_SG_1]+[ék_FAMILIAR_noun]+[POSSESSEE]+[PLUR]+[TERM]
SFX B   0    mékéihez     [áéiíóõuúüûy-]            [POSS_SG_1]+[ék_FAMILIAR_noun]+[POSSESSEE]+[PLUR]+[ALL]
SFX B   0    mékéig       [áéiíóõuúüûy-]            [POSS_SG_1]+[ék_FAMILIAR_noun]+[POSSESSEE]+[TERM]
SFX B   0    mékéibõl     [áéiíóõuúüûy-]            [POSS_SG_1]+[ék_FAMILIAR_noun]+[POSSESSEE]+[PLUR]+[ELA]
SFX B   0    mékéiben     [áéiíóõuúüûy-]            [POSS_SG_1]+[ék_FAMILIAR_noun]+[POSSESSEE]+[PLUR]+[INE]
SFX B   0    mékéibe      [áéiíóõuúüûy-]            [POSS_SG_1]+[ék_FAMILIAR_noun]+[POSSESSEE]+[PLUR]+[ILL]
SFX B   0    mékéi        [áéiíóõuúüûy-]            [POSS_SG_1]+[ék_FAMILIAR_noun]+[POSSESSEE]+[PLUR]+[NOM]
SFX B   0    mékéhez      [áéiíóõuúüûy-]            [POSS_SG_1]+[ék_FAMILIAR_noun]+[POSSESSEE]+[ALL]
SFX B   0    mékébõl      [áéiíóõuúüûy-]            [POSS_SG_1]+[ék_FAMILIAR_noun]+[POSSESSEE]+[ELA]
SFX B   0    mékében      [áéiíóõuúüûy-]            [POSS_SG_1]+[ék_FAMILIAR_noun]+[POSSESSEE]+[INE]
SFX B   0    mékébe       [áéiíóõuúüûy-]            [POSS_SG_1]+[ék_FAMILIAR_noun]+[POSSESSEE]+[ILL]
SFX B   0    méké         [áéiíóõuúüûy-]            [POSS_SG_1]+[ék_FAMILIAR_noun]+[POSSESSEE]+[NOM]
SFX B   0    méktõl       [áéiíóõuúüûy-]            [POSS_SG_1]+[ék_FAMILIAR_noun]+[ABL]
SFX B   0    mékrõl       [áéiíóõuúüûy-]            [POSS_SG_1]+[ék_FAMILIAR_noun]+[DEL]
SFX B   0    mékre        [áéiíóõuúüûy-]            [POSS_SG_1]+[ék_FAMILIAR_noun]+[SBL]
SFX B   0    méknél       [áéiíóõuúüûy-]            [POSS_SG_1]+[ék_FAMILIAR_noun]+[ADE]
SFX B   0    méknek       [áéiíóõuúüûy-]            [POSS_SG_1]+[ék_FAMILIAR_noun]+[DAT]
SFX B   0    mékké        [áéiíóõuúüûy-]            [POSS_SG_1]+[ék_FAMILIAR_noun]+[TRANS]
SFX B   0    mékkel       [áéiíóõuúüûy-]            [POSS_SG_1]+[ék_FAMILIAR_noun]+[INSTR]
SFX B   0    mékig        [áéiíóõuúüûy-]            [POSS_SG_1]+[ék_FAMILIAR_noun]+[TERM]
SFX B   0    mékhez       [áéiíóõuúüûy-]            [POSS_SG_1]+[ék_FAMILIAR_noun]+[ALL]
SFX B   0    méket        [áéiíóõuúüûy-]            [POSS_SG_1]+[ék_FAMILIAR_noun]+[ACC]
SFX B   0    méken        [áéiíóõuúüûy-]            [POSS_SG_1]+[ék_FAMILIAR_noun]+[SUE]
SFX B   0    mékbõl       [áéiíóõuúüûy-]            [POSS_SG_1]+[ék_FAMILIAR_noun]+[ELA]
SFX B   0    mékben       [áéiíóõuúüûy-]            [POSS_SG_1]+[ék_FAMILIAR_noun]+[INE]
SFX B   0    mékbe        [áéiíóõuúüûy-]            [POSS_SG_1]+[ék_FAMILIAR_noun]+[ILL]
SFX B   0    mék          [áéiíóõuúüûy-]            [POSS_SG_1]+[ék_FAMILIAR_noun]+[NOM]
SFX B   0    méiül        [áéiíóõuúüûy-]            [POSS_SG_1]+[POSSESSEE]+[PLUR]+[ESS]
SFX B   0    méiért       [áéiíóõuúüûy-]            [POSS_SG_1]+[POSSESSEE]+[PLUR]+[CAUS/FIN]
SFX B   0    méivé        [áéiíóõuúüûy-]            [POSS_SG_1]+[POSSESSEE]+[PLUR]+[TRANS]
SFX B   0    méivel       [áéiíóõuúüûy-]            [POSS_SG_1]+[POSSESSEE]+[PLUR]+[INSTR]
SFX B   0    méitõl       [áéiíóõuúüûy-]            [POSS_SG_1]+[POSSESSEE]+[PLUR]+[ABL]
SFX B   0    méit         [áéiíóõuúüûy-]            [POSS_SG_1]+[POSSESSEE]+[PLUR]+[ACC]
SFX B   0    méirõl       [áéiíóõuúüûy-]            [POSS_SG_1]+[POSSESSEE]+[PLUR]+[DEL]
SFX B   0    méire        [áéiíóõuúüûy-]            [POSS_SG_1]+[POSSESSEE]+[PLUR]+[SBL]
SFX B   0    méinél       [áéiíóõuúüûy-]            [POSS_SG_1]+[POSSESSEE]+[PLUR]+[ADE]
SFX B   0    méinek       [áéiíóõuúüûy-]            [POSS_SG_1]+[POSSESSEE]+[PLUR]+[DAT]
SFX B   0    méin         [áéiíóõuúüûy-]            [POSS_SG_1]+[POSSESSEE]+[PLUR]+[SUE]
SFX B   0    méiig        [áéiíóõuúüûy-]            [POSS_SG_1]+[POSSESSEE]+[PLUR]+[TERM]
SFX B   0    méihez       [áéiíóõuúüûy-]            [POSS_SG_1]+[POSSESSEE]+[PLUR]+[ALL]
SFX B   0    méig         [áéiíóõuúüûy-]            [POSS_SG_1]+[POSSESSEE]+[TERM]
SFX B   0    méibõl       [áéiíóõuúüûy-]            [POSS_SG_1]+[POSSESSEE]+[PLUR]+[ELA]
SFX B   0    méiben       [áéiíóõuúüûy-]            [POSS_SG_1]+[POSSESSEE]+[PLUR]+[INE]
SFX B   0    méibe        [áéiíóõuúüûy-]            [POSS_SG_1]+[POSSESSEE]+[PLUR]+[ILL]
SFX B   0    méi          [áéiíóõuúüûy-]            [POSS_SG_1]+[POSSESSEE]+[PLUR]+[NOM]
SFX B   0    méhez        [áéiíóõuúüûy-]            [POSS_SG_1]+[POSSESSEE]+[ALL]
SFX B   0    mébõl        [áéiíóõuúüûy-]            [POSS_SG_1]+[POSSESSEE]+[ELA]
SFX B   0    mében        [áéiíóõuúüûy-]            [POSS_SG_1]+[POSSESSEE]+[INE]
SFX B   0    mébe         [áéiíóõuúüûy-]            [POSS_SG_1]+[POSSESSEE]+[ILL]
SFX B   0    mé           [áéiíóõuúüûy-]            [POSS_SG_1]+[POSSESSEE]+[NOM]
SFX B   0    mtõl         [áéiíóõuúüûy-]            [POSS_SG_1]+[ABL]
SFX B   0    mrõl         [áéiíóõuúüûy-]            [POSS_SG_1]+[DEL]
SFX B   0    mre          [áéiíóõuúüûy-]            [POSS_SG_1]+[SBL]
SFX B   0    mnél         [áéiíóõuúüûy-]            [POSS_SG_1]+[ADE]
SFX B   0    mnek         [áéiíóõuúüûy-]            [POSS_SG_1]+[DAT]
SFX B   0    mmé          [áéiíóõuúüûy-]            [POSS_SG_1]+[TRANS]
SFX B   0    mmel         [áéiíóõuúüûy-]            [POSS_SG_1]+[INSTR]
SFX B   0    mként        [áéiíóõuúüûy-]            [POSS_SG_1]+[FORM]
SFX B   0    mkor         [áéiíóõuúüûy-]            [POSS_SG_1]+[TEMP]
SFX B   0    mig          [áéiíóõuúüûy-]            [POSS_SG_1]+[TERM]
SFX B   0    mhez         [áéiíóõuúüûy-]            [POSS_SG_1]+[ALL]
SFX B   0    met          [áéiíóõuúüûy-]            [POSS_SG_1]+[ACC]
SFX B   0    men          [áéiíóõuúüûy-]            [POSS_SG_1]+[SUE]
SFX B   0    mbõl         [áéiíóõuúüûy-]            [POSS_SG_1]+[ELA]
SFX B   0    mben         [áéiíóõuúüûy-]            [POSS_SG_1]+[INE]
SFX B   0    mbe          [áéiíóõuúüûy-]            [POSS_SG_1]+[ILL]
SFX B   0    m            [áéiíóõuúüûy-]            [POSS_SG_1]+[NOM]
SFX B   0    m            [áéiíóõuúüûy-]            [POSS_SG_1]+[ACC]
SFX B   0    kül          [áéiíóõuúüûy-]            [PLUR]+[ESS]
SFX B   0    kéül         [áéiíóõuúüûy-]            [PLUR]+[POSSESSEE]+[ESS]
SFX B   0    kéért        [áéiíóõuúüûy-]            [PLUR]+[POSSESSEE]+[CAUS/FIN]
SFX B   0    kévé         [áéiíóõuúüûy-]            [PLUR]+[POSSESSEE]+[TRANS]
SFX B   0    kével        [áéiíóõuúüûy-]            [PLUR]+[POSSESSEE]+[INSTR]
SFX B   0    kétõl        [áéiíóõuúüûy-]            [PLUR]+[POSSESSEE]+[ABL]
SFX B   0    két          [áéiíóõuúüûy-]            [PLUR]+[POSSESSEE]+[ACC]
SFX B   0    kérõl        [áéiíóõuúüûy-]            [PLUR]+[POSSESSEE]+[DEL]
SFX B   0    kért         [áéiíóõuúüûy-]            [PLUR]+[CAUS/FIN]
SFX B   0    kére         [áéiíóõuúüûy-]            [PLUR]+[POSSESSEE]+[SBL]
SFX B   0    kénél        [áéiíóõuúüûy-]            [PLUR]+[POSSESSEE]+[ADE]
SFX B   0    kének        [áéiíóõuúüûy-]            [PLUR]+[POSSESSEE]+[DAT]
SFX B   0    kén          [áéiíóõuúüûy-]            [PLUR]+[POSSESSEE]+[SUE]
SFX B   0    kéiül        [áéiíóõuúüûy-]            [PLUR]+[POSSESSEE]+[PLUR]+[ESS]
SFX B   0    kéiért       [áéiíóõuúüûy-]            [PLUR]+[POSSESSEE]+[PLUR]+[CAUS/FIN]
SFX B   0    kéivé        [áéiíóõuúüûy-]            [PLUR]+[POSSESSEE]+[PLUR]+[TRANS]
SFX B   0    kéivel       [áéiíóõuúüûy-]            [PLUR]+[POSSESSEE]+[PLUR]+[INSTR]
SFX B   0    kéitõl       [áéiíóõuúüûy-]            [PLUR]+[POSSESSEE]+[PLUR]+[ABL]
SFX B   0    kéit         [áéiíóõuúüûy-]            [PLUR]+[POSSESSEE]+[PLUR]+[ACC]
SFX B   0    kéirõl       [áéiíóõuúüûy-]            [PLUR]+[POSSESSEE]+[PLUR]+[DEL]
SFX B   0    kéire        [áéiíóõuúüûy-]            [PLUR]+[POSSESSEE]+[PLUR]+[SBL]
SFX B   0    kéinél       [áéiíóõuúüûy-]            [PLUR]+[POSSESSEE]+[PLUR]+[ADE]
SFX B   0    kéinek       [áéiíóõuúüûy-]            [PLUR]+[POSSESSEE]+[PLUR]+[DAT]
SFX B   0    kéin         [áéiíóõuúüûy-]            [PLUR]+[POSSESSEE]+[PLUR]+[SUE]
SFX B   0    kéiig        [áéiíóõuúüûy-]            [PLUR]+[POSSESSEE]+[PLUR]+[TERM]
SFX B   0    kéihez       [áéiíóõuúüûy-]            [PLUR]+[POSSESSEE]+[PLUR]+[ALL]
SFX B   0    kéig         [áéiíóõuúüûy-]            [PLUR]+[POSSESSEE]+[TERM]
SFX B   0    kéibõl       [áéiíóõuúüûy-]            [PLUR]+[POSSESSEE]+[PLUR]+[ELA]
SFX B   0    kéiben       [áéiíóõuúüûy-]            [PLUR]+[POSSESSEE]+[PLUR]+[INE]
SFX B   0    kéibe        [áéiíóõuúüûy-]            [PLUR]+[POSSESSEE]+[PLUR]+[ILL]
SFX B   0    kéi          [áéiíóõuúüûy-]            [PLUR]+[POSSESSEE]+[PLUR]+[NOM]
SFX B   0    kéhez        [áéiíóõuúüûy-]            [PLUR]+[POSSESSEE]+[ALL]
SFX B   0    kébõl        [áéiíóõuúüûy-]            [PLUR]+[POSSESSEE]+[ELA]
SFX B   0    kében        [áéiíóõuúüûy-]            [PLUR]+[POSSESSEE]+[INE]
SFX B   0    kébe         [áéiíóõuúüûy-]            [PLUR]+[POSSESSEE]+[ILL]
SFX B   0    ké           [áéiíóõuúüûy-]            [PLUR]+[POSSESSEE]+[NOM]
SFX B   0    ktõl         [áéiíóõuúüûy-]            [PLUR]+[ABL]
SFX B   0    krõl         [áéiíóõuúüûy-]            [PLUR]+[DEL]
SFX B   0    kre          [áéiíóõuúüûy-]            [PLUR]+[SBL]
SFX B   0    knél         [áéiíóõuúüûy-]            [PLUR]+[ADE]
SFX B   0    knek         [áéiíóõuúüûy-]            [PLUR]+[DAT]
SFX B   0    kként        [áéiíóõuúüûy-]            [PLUR]+[FORM]
SFX B   0    kké          [áéiíóõuúüûy-]            [PLUR]+[TRANS]
SFX B   0    kkor         [áéiíóõuúüûy-]            [PLUR]+[TEMP]
SFX B   0    kkel         [áéiíóõuúüûy-]            [PLUR]+[INSTR]
SFX B   0    kig          [áéiíóõuúüûy-]            [PLUR]+[TERM]
SFX B   0    khez         [áéiíóõuúüûy-]            [PLUR]+[ALL]
SFX B   0    ket          [áéiíóõuúüûy-]            [PLUR]+[ACC]
SFX B   0    ken          [áéiíóõuúüûy-]            [PLUR]+[SUE]
SFX B   0    kbõl         [áéiíóõuúüûy-]            [PLUR]+[ELA]
SFX B   0    kben         [áéiíóõuúüûy-]            [PLUR]+[INE]
SFX B   0    kbe          [áéiíóõuúüûy-]            [PLUR]+[ILL]
SFX B   0    k            [áéiíóõuúüûy-]            [PLUR]+[NOM]
SFX B   0    iül          [áéiíóõuúüûy-]            [PLUR]+[POSS_SG_3]+[ESS]
SFX B   0    iéül         [áéiíóõuúüûy-]            [PLUR]+[POSS_SG_3]+[POSSESSEE]+[ESS]
SFX B   0    iéért        [áéiíóõuúüûy-]            [PLUR]+[POSS_SG_3]+[POSSESSEE]+[CAUS/FIN]
SFX B   0    iévé         [áéiíóõuúüûy-]            [PLUR]+[POSS_SG_3]+[POSSESSEE]+[TRANS]
SFX B   0    iével        [áéiíóõuúüûy-]            [PLUR]+[POSS_SG_3]+[POSSESSEE]+[INSTR]
SFX B   0    iétõl        [áéiíóõuúüûy-]            [PLUR]+[POSS_SG_3]+[POSSESSEE]+[ABL]
SFX B   0    iét          [áéiíóõuúüûy-]            [PLUR]+[POSS_SG_3]+[POSSESSEE]+[ACC]
SFX B   0    iérõl        [áéiíóõuúüûy-]            [PLUR]+[POSS_SG_3]+[POSSESSEE]+[DEL]
SFX B   0    iért         [áéiíóõuúüûy-]            [PLUR]+[POSS_SG_3]+[CAUS/FIN]
SFX B   0    iére         [áéiíóõuúüûy-]            [PLUR]+[POSS_SG_3]+[POSSESSEE]+[SBL]
SFX B   0    iénél        [áéiíóõuúüûy-]            [PLUR]+[POSS_SG_3]+[POSSESSEE]+[ADE]
SFX B   0    iének        [áéiíóõuúüûy-]            [PLUR]+[POSS_SG_3]+[POSSESSEE]+[DAT]
SFX B   0    ién          [áéiíóõuúüûy-]            [PLUR]+[POSS_SG_3]+[POSSESSEE]+[SUE]
SFX B   0    iéiül        [áéiíóõuúüûy-]            [PLUR]+[POSS_SG_3]+[POSSESSEE]+[PLUR]+[ESS]
SFX B   0    iéiért       [áéiíóõuúüûy-]            [PLUR]+[POSS_SG_3]+[POSSESSEE]+[PLUR]+[CAUS/FIN]
SFX B   0    iéivé        [áéiíóõuúüûy-]            [PLUR]+[POSS_SG_3]+[POSSESSEE]+[PLUR]+[TRANS]
SFX B   0    iéivel       [áéiíóõuúüûy-]            [PLUR]+[POSS_SG_3]+[POSSESSEE]+[PLUR]+[INSTR]
SFX B   0    iéitõl       [áéiíóõuúüûy-]            [PLUR]+[POSS_SG_3]+[POSSESSEE]+[PLUR]+[ABL]
SFX B   0    iéit         [áéiíóõuúüûy-]            [PLUR]+[POSS_SG_3]+[POSSESSEE]+[PLUR]+[ACC]
SFX B   0    iéirõl       [áéiíóõuúüûy-]            [PLUR]+[POSS_SG_3]+[POSSESSEE]+[PLUR]+[DEL]
SFX B   0    iéire        [áéiíóõuúüûy-]            [PLUR]+[POSS_SG_3]+[POSSESSEE]+[PLUR]+[SBL]
SFX B   0    iéinél       [áéiíóõuúüûy-]            [PLUR]+[POSS_SG_3]+[POSSESSEE]+[PLUR]+[ADE]
SFX B   0    iéinek       [áéiíóõuúüûy-]            [PLUR]+[POSS_SG_3]+[POSSESSEE]+[PLUR]+[DAT]
SFX B   0    iéin         [áéiíóõuúüûy-]            [PLUR]+[POSS_SG_3]+[POSSESSEE]+[PLUR]+[SUE]
SFX B   0    iéiig        [áéiíóõuúüûy-]            [PLUR]+[POSS_SG_3]+[POSSESSEE]+[PLUR]+[TERM]
SFX B   0    iéihez       [áéiíóõuúüûy-]            [PLUR]+[POSS_SG_3]+[POSSESSEE]+[PLUR]+[ALL]
SFX B   0    iéig         [áéiíóõuúüûy-]            [PLUR]+[POSS_SG_3]+[POSSESSEE]+[TERM]
SFX B   0    iéibõl       [áéiíóõuúüûy-]            [PLUR]+[POSS_SG_3]+[POSSESSEE]+[PLUR]+[ELA]
SFX B   0    iéiben       [áéiíóõuúüûy-]            [PLUR]+[POSS_SG_3]+[POSSESSEE]+[PLUR]+[INE]
SFX B   0    iéibe        [áéiíóõuúüûy-]            [PLUR]+[POSS_SG_3]+[POSSESSEE]+[PLUR]+[ILL]
SFX B   0    iéi          [áéiíóõuúüûy-]            [PLUR]+[POSS_SG_3]+[POSSESSEE]+[PLUR]+[NOM]
SFX B   0    iéhez        [áéiíóõuúüûy-]            [PLUR]+[POSS_SG_3]+[POSSESSEE]+[ALL]
SFX B   0    iébõl        [áéiíóõuúüûy-]            [PLUR]+[POSS_SG_3]+[POSSESSEE]+[ELA]
SFX B   0    iében        [áéiíóõuúüûy-]            [PLUR]+[POSS_SG_3]+[POSSESSEE]+[INE]
SFX B   0    iébe         [áéiíóõuúüûy-]            [PLUR]+[POSS_SG_3]+[POSSESSEE]+[ILL]
SFX B   0    ié           [áéiíóõuúüûy-]            [PLUR]+[POSS_SG_3]+[POSSESSEE]+[NOM]
SFX B   0    ivé          [áéiíóõuúüûy-]            [PLUR]+[POSS_SG_3]+[TRANS]
SFX B   0    ivel         [áéiíóõuúüûy-]            [PLUR]+[POSS_SG_3]+[INSTR]
SFX B   0    itõl         [áéiíóõuúüûy-]            [PLUR]+[POSS_SG_3]+[ABL]
SFX B   0    itekül       [áéiíóõuúüûy-]            [PLUR]+[POSS_PL_2]+[ESS]
SFX B   0    itekéül      [áéiíóõuúüûy-]            [PLUR]+[POSS_PL_2]+[POSSESSEE]+[ESS]
SFX B   0    itekéért     [áéiíóõuúüûy-]            [PLUR]+[POSS_PL_2]+[POSSESSEE]+[CAUS/FIN]
SFX B   0    itekévé      [áéiíóõuúüûy-]            [PLUR]+[POSS_PL_2]+[POSSESSEE]+[TRANS]
SFX B   0    itekével     [áéiíóõuúüûy-]            [PLUR]+[POSS_PL_2]+[POSSESSEE]+[INSTR]
SFX B   0    itekétõl     [áéiíóõuúüûy-]            [PLUR]+[POSS_PL_2]+[POSSESSEE]+[ABL]
SFX B   0    itekét       [áéiíóõuúüûy-]            [PLUR]+[POSS_PL_2]+[POSSESSEE]+[ACC]
SFX B   0    itekérõl     [áéiíóõuúüûy-]            [PLUR]+[POSS_PL_2]+[POSSESSEE]+[DEL]
SFX B   0    itekért      [áéiíóõuúüûy-]            [PLUR]+[POSS_PL_2]+[CAUS/FIN]
SFX B   0    itekére      [áéiíóõuúüûy-]            [PLUR]+[POSS_PL_2]+[POSSESSEE]+[SBL]
SFX B   0    itekénél     [áéiíóõuúüûy-]            [PLUR]+[POSS_PL_2]+[POSSESSEE]+[ADE]
SFX B   0    itekének     [áéiíóõuúüûy-]            [PLUR]+[POSS_PL_2]+[POSSESSEE]+[DAT]
SFX B   0    itekén       [áéiíóõuúüûy-]            [PLUR]+[POSS_PL_2]+[POSSESSEE]+[SUE]
SFX B   0    itekéiül     [áéiíóõuúüûy-]            [PLUR]+[POSS_PL_2]+[POSSESSEE]+[PLUR]+[ESS]
SFX B   0    itekéiért    [áéiíóõuúüûy-]            [PLUR]+[POSS_PL_2]+[POSSESSEE]+[PLUR]+[CAUS/FIN]
SFX B   0    itekéivé     [áéiíóõuúüûy-]            [PLUR]+[POSS_PL_2]+[POSSESSEE]+[PLUR]+[TRANS]
SFX B   0    itekéivel    [áéiíóõuúüûy-]            [PLUR]+[POSS_PL_2]+[POSSESSEE]+[PLUR]+[INSTR]
SFX B   0    itekéitõl    [áéiíóõuúüûy-]            [PLUR]+[POSS_PL_2]+[POSSESSEE]+[PLUR]+[ABL]
SFX B   0    itekéit      [áéiíóõuúüûy-]            [PLUR]+[POSS_PL_2]+[POSSESSEE]+[PLUR]+[ACC]
SFX B   0    itekéirõl    [áéiíóõuúüûy-]            [PLUR]+[POSS_PL_2]+[POSSESSEE]+[PLUR]+[DEL]
SFX B   0    itekéire     [áéiíóõuúüûy-]            [PLUR]+[POSS_PL_2]+[POSSESSEE]+[PLUR]+[SBL]
SFX B   0    itekéinél    [áéiíóõuúüûy-]            [PLUR]+[POSS_PL_2]+[POSSESSEE]+[PLUR]+[ADE]
SFX B   0    itekéinek    [áéiíóõuúüûy-]            [PLUR]+[POSS_PL_2]+[POSSESSEE]+[PLUR]+[DAT]
SFX B   0    itekéin      [áéiíóõuúüûy-]            [PLUR]+[POSS_PL_2]+[POSSESSEE]+[PLUR]+[SUE]
SFX B   0    itekéiig     [áéiíóõuúüûy-]            [PLUR]+[POSS_PL_2]+[POSSESSEE]+[PLUR]+[TERM]
SFX B   0    itekéihez    [áéiíóõuúüûy-]            [PLUR]+[POSS_PL_2]+[POSSESSEE]+[PLUR]+[ALL]
SFX B   0    itekéig      [áéiíóõuúüûy-]            [PLUR]+[POSS_PL_2]+[POSSESSEE]+[TERM]
SFX B   0    itekéibõl    [áéiíóõuúüûy-]            [PLUR]+[POSS_PL_2]+[POSSESSEE]+[PLUR]+[ELA]
SFX B   0    itekéiben    [áéiíóõuúüûy-]            [PLUR]+[POSS_PL_2]+[POSSESSEE]+[PLUR]+[INE]
SFX B   0    itekéibe     [áéiíóõuúüûy-]            [PLUR]+[POSS_PL_2]+[POSSESSEE]+[PLUR]+[ILL]
SFX B   0    itekéi       [áéiíóõuúüûy-]            [PLUR]+[POSS_PL_2]+[POSSESSEE]+[PLUR]+[NOM]
SFX B   0    itekéhez     [áéiíóõuúüûy-]            [PLUR]+[POSS_PL_2]+[POSSESSEE]+[ALL]
SFX B   0    itekébõl     [áéiíóõuúüûy-]            [PLUR]+[POSS_PL_2]+[POSSESSEE]+[ELA]
SFX B   0    itekében     [áéiíóõuúüûy-]            [PLUR]+[POSS_PL_2]+[POSSESSEE]+[INE]
SFX B   0    itekébe      [áéiíóõuúüûy-]            [PLUR]+[POSS_PL_2]+[POSSESSEE]+[ILL]
SFX B   0    iteké        [áéiíóõuúüûy-]            [PLUR]+[POSS_PL_2]+[POSSESSEE]+[NOM]
SFX B   0    itektõl      [áéiíóõuúüûy-]            [PLUR]+[POSS_PL_2]+[ABL]
SFX B   0    itekrõl      [áéiíóõuúüûy-]            [PLUR]+[POSS_PL_2]+[DEL]
SFX B   0    itekre       [áéiíóõuúüûy-]            [PLUR]+[POSS_PL_2]+[SBL]
SFX B   0    iteknél      [áéiíóõuúüûy-]            [PLUR]+[POSS_PL_2]+[ADE]
SFX B   0    iteknek      [áéiíóõuúüûy-]            [PLUR]+[POSS_PL_2]+[DAT]
SFX B   0    itekként     [áéiíóõuúüûy-]            [PLUR]+[POSS_PL_2]+[FORM]
SFX B   0    itekké       [áéiíóõuúüûy-]            [PLUR]+[POSS_PL_2]+[TRANS]
SFX B   0    itekkor      [áéiíóõuúüûy-]            [PLUR]+[POSS_PL_2]+[TEMP]
SFX B   0    itekkel      [áéiíóõuúüûy-]            [PLUR]+[POSS_PL_2]+[INSTR]
SFX B   0    itekig       [áéiíóõuúüûy-]            [PLUR]+[POSS_PL_2]+[TERM]
SFX B   0    itekhez      [áéiíóõuúüûy-]            [PLUR]+[POSS_PL_2]+[ALL]
SFX B   0    iteket       [áéiíóõuúüûy-]            [PLUR]+[POSS_PL_2]+[ACC]
SFX B   0    iteken       [áéiíóõuúüûy-]            [PLUR]+[POSS_PL_2]+[SUE]
SFX B   0    itekbõl      [áéiíóõuúüûy-]            [PLUR]+[POSS_PL_2]+[ELA]
SFX B   0    itekben      [áéiíóõuúüûy-]            [PLUR]+[POSS_PL_2]+[INE]
SFX B   0    itekbe       [áéiíóõuúüûy-]            [PLUR]+[POSS_PL_2]+[ILL]
SFX B   0    itek         [áéiíóõuúüûy-]            [PLUR]+[POSS_PL_2]+[NOM]
SFX B   0    it           [áéiíóõuúüûy-]            [PLUR]+[POSS_SG_3]+[ACC]
SFX B   0    irõl         [áéiíóõuúüûy-]            [PLUR]+[POSS_SG_3]+[DEL]
SFX B   0    ire          [áéiíóõuúüûy-]            [PLUR]+[POSS_SG_3]+[SBL]
SFX B   0    inél         [áéiíóõuúüûy-]            [PLUR]+[POSS_SG_3]+[ADE]
SFX B   0    inkül        [áéiíóõuúüûy-]            [PLUR]+[POSS_PL_1]+[ESS]
SFX B   0    inkéül       [áéiíóõuúüûy-]            [PLUR]+[POSS_PL_1]+[POSSESSEE]+[ESS]
SFX B   0    inkéért      [áéiíóõuúüûy-]            [PLUR]+[POSS_PL_1]+[POSSESSEE]+[CAUS/FIN]
SFX B   0    inkévé       [áéiíóõuúüûy-]            [PLUR]+[POSS_PL_1]+[POSSESSEE]+[TRANS]
SFX B   0    inkével      [áéiíóõuúüûy-]            [PLUR]+[POSS_PL_1]+[POSSESSEE]+[INSTR]
SFX B   0    inkétõl      [áéiíóõuúüûy-]            [PLUR]+[POSS_PL_1]+[POSSESSEE]+[ABL]
SFX B   0    inkét        [áéiíóõuúüûy-]            [PLUR]+[POSS_PL_1]+[POSSESSEE]+[ACC]
SFX B   0    inkérõl      [áéiíóõuúüûy-]            [PLUR]+[POSS_PL_1]+[POSSESSEE]+[DEL]
SFX B   0    inkért       [áéiíóõuúüûy-]            [PLUR]+[POSS_PL_1]+[CAUS/FIN]
SFX B   0    inkére       [áéiíóõuúüûy-]            [PLUR]+[POSS_PL_1]+[POSSESSEE]+[SBL]
SFX B   0    inkénél      [áéiíóõuúüûy-]            [PLUR]+[POSS_PL_1]+[POSSESSEE]+[ADE]
SFX B   0    inkének      [áéiíóõuúüûy-]            [PLUR]+[POSS_PL_1]+[POSSESSEE]+[DAT]
SFX B   0    inkén        [áéiíóõuúüûy-]            [PLUR]+[POSS_PL_1]+[POSSESSEE]+[SUE]
SFX B   0    inkéiül      [áéiíóõuúüûy-]            [PLUR]+[POSS_PL_1]+[POSSESSEE]+[PLUR]+[ESS]
SFX B   0    inkéiért     [áéiíóõuúüûy-]            [PLUR]+[POSS_PL_1]+[POSSESSEE]+[PLUR]+[CAUS/FIN]
SFX B   0    inkéivé      [áéiíóõuúüûy-]            [PLUR]+[POSS_PL_1]+[POSSESSEE]+[PLUR]+[TRANS]
SFX B   0    inkéivel     [áéiíóõuúüûy-]            [PLUR]+[POSS_PL_1]+[POSSESSEE]+[PLUR]+[INSTR]
SFX B   0    inkéitõl     [áéiíóõuúüûy-]            [PLUR]+[POSS_PL_1]+[POSSESSEE]+[PLUR]+[ABL]
SFX B   0    inkéit       [áéiíóõuúüûy-]            [PLUR]+[POSS_PL_1]+[POSSESSEE]+[PLUR]+[ACC]
SFX B   0    inkéirõl     [áéiíóõuúüûy-]            [PLUR]+[POSS_PL_1]+[POSSESSEE]+[PLUR]+[DEL]
SFX B   0    inkéire      [áéiíóõuúüûy-]            [PLUR]+[POSS_PL_1]+[POSSESSEE]+[PLUR]+[SBL]
SFX B   0    inkéinél     [áéiíóõuúüûy-]            [PLUR]+[POSS_PL_1]+[POSSESSEE]+[PLUR]+[ADE]
SFX B   0    inkéinek     [áéiíóõuúüûy-]            [PLUR]+[POSS_PL_1]+[POSSESSEE]+[PLUR]+[DAT]
SFX B   0    inkéin       [áéiíóõuúüûy-]            [PLUR]+[POSS_PL_1]+[POSSESSEE]+[PLUR]+[SUE]
SFX B   0    inkéiig      [áéiíóõuúüûy-]            [PLUR]+[POSS_PL_1]+[POSSESSEE]+[PLUR]+[TERM]
SFX B   0    inkéihez     [áéiíóõuúüûy-]            [PLUR]+[POSS_PL_1]+[POSSESSEE]+[PLUR]+[ALL]
SFX B   0    inkéig       [áéiíóõuúüûy-]            [PLUR]+[POSS_PL_1]+[POSSESSEE]+[TERM]
SFX B   0    inkéibõl     [áéiíóõuúüûy-]            [PLUR]+[POSS_PL_1]+[POSSESSEE]+[PLUR]+[ELA]
SFX B   0    inkéiben     [áéiíóõuúüûy-]            [PLUR]+[POSS_PL_1]+[POSSESSEE]+[PLUR]+[INE]
SFX B   0    inkéibe      [áéiíóõuúüûy-]            [PLUR]+[POSS_PL_1]+[POSSESSEE]+[PLUR]+[ILL]
SFX B   0    inkéi        [áéiíóõuúüûy-]            [PLUR]+[POSS_PL_1]+[POSSESSEE]+[PLUR]+[NOM]
SFX B   0    inkéhez      [áéiíóõuúüûy-]            [PLUR]+[POSS_PL_1]+[POSSESSEE]+[ALL]
SFX B   0    inkébõl      [áéiíóõuúüûy-]            [PLUR]+[POSS_PL_1]+[POSSESSEE]+[ELA]
SFX B   0    inkében      [áéiíóõuúüûy-]            [PLUR]+[POSS_PL_1]+[POSSESSEE]+[INE]
SFX B   0    inkébe       [áéiíóõuúüûy-]            [PLUR]+[POSS_PL_1]+[POSSESSEE]+[ILL]
SFX B   0    inké         [áéiíóõuúüûy-]            [PLUR]+[POSS_PL_1]+[POSSESSEE]+[NOM]
SFX B   0    inktõl       [áéiíóõuúüûy-]            [PLUR]+[POSS_PL_1]+[ABL]
SFX B   0    inkrõl       [áéiíóõuúüûy-]            [PLUR]+[POSS_PL_1]+[DEL]
SFX B   0    inkre        [áéiíóõuúüûy-]            [PLUR]+[POSS_PL_1]+[SBL]
SFX B   0    inknél       [áéiíóõuúüûy-]            [PLUR]+[POSS_PL_1]+[ADE]
SFX B   0    inknek       [áéiíóõuúüûy-]            [PLUR]+[POSS_PL_1]+[DAT]
SFX B   0    inkként      [áéiíóõuúüûy-]            [PLUR]+[POSS_PL_1]+[FORM]
SFX B   0    inkké        [áéiíóõuúüûy-]            [PLUR]+[POSS_PL_1]+[TRANS]
SFX B   0    inkkor       [áéiíóõuúüûy-]            [PLUR]+[POSS_PL_1]+[TEMP]
SFX B   0    inkkel       [áéiíóõuúüûy-]            [PLUR]+[POSS_PL_1]+[INSTR]
SFX B   0    inkig        [áéiíóõuúüûy-]            [PLUR]+[POSS_PL_1]+[TERM]
SFX B   0    inkhez       [áéiíóõuúüûy-]            [PLUR]+[POSS_PL_1]+[ALL]
SFX B   0    inket        [áéiíóõuúüûy-]            [PLUR]+[POSS_PL_1]+[ACC]
SFX B   0    inken        [áéiíóõuúüûy-]            [PLUR]+[POSS_PL_1]+[SUE]
SFX B   0    inkbõl       [áéiíóõuúüûy-]            [PLUR]+[POSS_PL_1]+[ELA]
SFX B   0    inkben       [áéiíóõuúüûy-]            [PLUR]+[POSS_PL_1]+[INE]
SFX B   0    inkbe        [áéiíóõuúüûy-]            [PLUR]+[POSS_PL_1]+[ILL]
SFX B   0    ink          [áéiíóõuúüûy-]            [PLUR]+[POSS_PL_1]+[NOM]
SFX B   0    inek         [áéiíóõuúüûy-]            [PLUR]+[POSS_SG_3]+[DAT]
SFX B   0    in           [áéiíóõuúüûy-]            [PLUR]+[POSS_SG_3]+[SUE]
SFX B   0    imül         [áéiíóõuúüûy-]            [PLUR]+[POSS_SG_1]+[ESS]
SFX B   0    iméül        [áéiíóõuúüûy-]            [PLUR]+[POSS_SG_1]+[POSSESSEE]+[ESS]
SFX B   0    iméért       [áéiíóõuúüûy-]            [PLUR]+[POSS_SG_1]+[POSSESSEE]+[CAUS/FIN]
SFX B   0    imévé        [áéiíóõuúüûy-]            [PLUR]+[POSS_SG_1]+[POSSESSEE]+[TRANS]
SFX B   0    imével       [áéiíóõuúüûy-]            [PLUR]+[POSS_SG_1]+[POSSESSEE]+[INSTR]
SFX B   0    imétõl       [áéiíóõuúüûy-]            [PLUR]+[POSS_SG_1]+[POSSESSEE]+[ABL]
SFX B   0    imét         [áéiíóõuúüûy-]            [PLUR]+[POSS_SG_1]+[POSSESSEE]+[ACC]
SFX B   0    imérõl       [áéiíóõuúüûy-]            [PLUR]+[POSS_SG_1]+[POSSESSEE]+[DEL]
SFX B   0    imért        [áéiíóõuúüûy-]            [PLUR]+[POSS_SG_1]+[CAUS/FIN]
SFX B   0    imére        [áéiíóõuúüûy-]            [PLUR]+[POSS_SG_1]+[POSSESSEE]+[SBL]
SFX B   0    iménél       [áéiíóõuúüûy-]            [PLUR]+[POSS_SG_1]+[POSSESSEE]+[ADE]
SFX B   0    imének       [áéiíóõuúüûy-]            [PLUR]+[POSS_SG_1]+[POSSESSEE]+[DAT]
SFX B   0    imén         [áéiíóõuúüûy-]            [PLUR]+[POSS_SG_1]+[POSSESSEE]+[SUE]
SFX B   0    iméiül       [áéiíóõuúüûy-]            [PLUR]+[POSS_SG_1]+[POSSESSEE]+[PLUR]+[ESS]
SFX B   0    iméiért      [áéiíóõuúüûy-]            [PLUR]+[POSS_SG_1]+[POSSESSEE]+[PLUR]+[CAUS/FIN]
SFX B   0    iméivé       [áéiíóõuúüûy-]            [PLUR]+[POSS_SG_1]+[POSSESSEE]+[PLUR]+[TRANS]
SFX B   0    iméivel      [áéiíóõuúüûy-]            [PLUR]+[POSS_SG_1]+[POSSESSEE]+[PLUR]+[INSTR]
SFX B   0    iméitõl      [áéiíóõuúüûy-]            [PLUR]+[POSS_SG_1]+[POSSESSEE]+[PLUR]+[ABL]
SFX B   0    iméit        [áéiíóõuúüûy-]            [PLUR]+[POSS_SG_1]+[POSSESSEE]+[PLUR]+[ACC]
SFX B   0    iméirõl      [áéiíóõuúüûy-]            [PLUR]+[POSS_SG_1]+[POSSESSEE]+[PLUR]+[DEL]
SFX B   0    iméire       [áéiíóõuúüûy-]            [PLUR]+[POSS_SG_1]+[POSSESSEE]+[PLUR]+[SBL]
SFX B   0    iméinél      [áéiíóõuúüûy-]            [PLUR]+[POSS_SG_1]+[POSSESSEE]+[PLUR]+[ADE]
SFX B   0    iméinek      [áéiíóõuúüûy-]            [PLUR]+[POSS_SG_1]+[POSSESSEE]+[PLUR]+[DAT]
SFX B   0    iméin        [áéiíóõuúüûy-]            [PLUR]+[POSS_SG_1]+[POSSESSEE]+[PLUR]+[SUE]
SFX B   0    iméiig       [áéiíóõuúüûy-]            [PLUR]+[POSS_SG_1]+[POSSESSEE]+[PLUR]+[TERM]
SFX B   0    iméihez      [áéiíóõuúüûy-]            [PLUR]+[POSS_SG_1]+[POSSESSEE]+[PLUR]+[ALL]
SFX B   0    iméig        [áéiíóõuúüûy-]            [PLUR]+[POSS_SG_1]+[POSSESSEE]+[TERM]
SFX B   0    iméibõl      [áéiíóõuúüûy-]            [PLUR]+[POSS_SG_1]+[POSSESSEE]+[PLUR]+[ELA]
SFX B   0    iméiben      [áéiíóõuúüûy-]            [PLUR]+[POSS_SG_1]+[POSSESSEE]+[PLUR]+[INE]
SFX B   0    iméibe       [áéiíóõuúüûy-]            [PLUR]+[POSS_SG_1]+[POSSESSEE]+[PLUR]+[ILL]
SFX B   0    iméi         [áéiíóõuúüûy-]            [PLUR]+[POSS_SG_1]+[POSSESSEE]+[PLUR]+[NOM]
SFX B   0    iméhez       [áéiíóõuúüûy-]            [PLUR]+[POSS_SG_1]+[POSSESSEE]+[ALL]
SFX B   0    imébõl       [áéiíóõuúüûy-]            [PLUR]+[POSS_SG_1]+[POSSESSEE]+[ELA]
SFX B   0    imében       [áéiíóõuúüûy-]            [PLUR]+[POSS_SG_1]+[POSSESSEE]+[INE]
SFX B   0    imébe        [áéiíóõuúüûy-]            [PLUR]+[POSS_SG_1]+[POSSESSEE]+[ILL]
SFX B   0    imé          [áéiíóõuúüûy-]            [PLUR]+[POSS_SG_1]+[POSSESSEE]+[NOM]
SFX B   0    imtõl        [áéiíóõuúüûy-]            [PLUR]+[POSS_SG_1]+[ABL]
SFX B   0    imrõl        [áéiíóõuúüûy-]            [PLUR]+[POSS_SG_1]+[DEL]
SFX B   0    imre         [áéiíóõuúüûy-]            [PLUR]+[POSS_SG_1]+[SBL]
SFX B   0    imnél        [áéiíóõuúüûy-]            [PLUR]+[POSS_SG_1]+[ADE]
SFX B   0    imnek        [áéiíóõuúüûy-]            [PLUR]+[POSS_SG_1]+[DAT]
SFX B   0    immé         [áéiíóõuúüûy-]            [PLUR]+[POSS_SG_1]+[TRANS]
SFX B   0    immel        [áéiíóõuúüûy-]            [PLUR]+[POSS_SG_1]+[INSTR]
SFX B   0    imként       [áéiíóõuúüûy-]            [PLUR]+[POSS_SG_1]+[FORM]
SFX B   0    imkor        [áéiíóõuúüûy-]            [PLUR]+[POSS_SG_1]+[TEMP]
SFX B   0    imig         [áéiíóõuúüûy-]            [PLUR]+[POSS_SG_1]+[TERM]
SFX B   0    imhez        [áéiíóõuúüûy-]            [PLUR]+[POSS_SG_1]+[ALL]
SFX B   0    imet         [áéiíóõuúüûy-]            [PLUR]+[POSS_SG_1]+[ACC]
SFX B   0    imen         [áéiíóõuúüûy-]            [PLUR]+[POSS_SG_1]+[SUE]
SFX B   0    imbõl        [áéiíóõuúüûy-]            [PLUR]+[POSS_SG_1]+[ELA]
SFX B   0    imben        [áéiíóõuúüûy-]            [PLUR]+[POSS_SG_1]+[INE]
SFX B   0    imbe         [áéiíóõuúüûy-]            [PLUR]+[POSS_SG_1]+[ILL]
SFX B   0    im           [áéiíóõuúüûy-]            [PLUR]+[POSS_SG_1]+[NOM]
SFX B   0    ikül         [áéiíóõuúüûy-]            [PLUR]+[POSS_PL_3]+[ESS]
SFX B   0    ikéül        [áéiíóõuúüûy-]            [PLUR]+[POSS_PL_3]+[POSSESSEE]+[ESS]
SFX B   0    ikéért       [áéiíóõuúüûy-]            [PLUR]+[POSS_PL_3]+[POSSESSEE]+[CAUS/FIN]
SFX B   0    ikévé        [áéiíóõuúüûy-]            [PLUR]+[POSS_PL_3]+[POSSESSEE]+[TRANS]
SFX B   0    ikével       [áéiíóõuúüûy-]            [PLUR]+[POSS_PL_3]+[POSSESSEE]+[INSTR]
SFX B   0    ikétõl       [áéiíóõuúüûy-]            [PLUR]+[POSS_PL_3]+[POSSESSEE]+[ABL]
SFX B   0    ikét         [áéiíóõuúüûy-]            [PLUR]+[POSS_PL_3]+[POSSESSEE]+[ACC]
SFX B   0    ikérõl       [áéiíóõuúüûy-]            [PLUR]+[POSS_PL_3]+[POSSESSEE]+[DEL]
SFX B   0    ikért        [áéiíóõuúüûy-]            [PLUR]+[POSS_PL_3]+[CAUS/FIN]
SFX B   0    ikére        [áéiíóõuúüûy-]            [PLUR]+[POSS_PL_3]+[POSSESSEE]+[SBL]
SFX B   0    ikénél       [áéiíóõuúüûy-]            [PLUR]+[POSS_PL_3]+[POSSESSEE]+[ADE]
SFX B   0    iként        [áéiíóõuúüûy-]            [PLUR]+[POSS_SG_3]+[FORM]
SFX B   0    ikének       [áéiíóõuúüûy-]            [PLUR]+[POSS_PL_3]+[POSSESSEE]+[DAT]
SFX B   0    ikén         [áéiíóõuúüûy-]            [PLUR]+[POSS_PL_3]+[POSSESSEE]+[SUE]
SFX B   0    ikéiül       [áéiíóõuúüûy-]            [PLUR]+[POSS_PL_3]+[POSSESSEE]+[PLUR]+[ESS]
SFX B   0    ikéiért      [áéiíóõuúüûy-]            [PLUR]+[POSS_PL_3]+[POSSESSEE]+[PLUR]+[CAUS/FIN]
SFX B   0    ikéivé       [áéiíóõuúüûy-]            [PLUR]+[POSS_PL_3]+[POSSESSEE]+[PLUR]+[TRANS]
SFX B   0    ikéivel      [áéiíóõuúüûy-]            [PLUR]+[POSS_PL_3]+[POSSESSEE]+[PLUR]+[INSTR]
SFX B   0    ikéitõl      [áéiíóõuúüûy-]            [PLUR]+[POSS_PL_3]+[POSSESSEE]+[PLUR]+[ABL]
SFX B   0    ikéit        [áéiíóõuúüûy-]            [PLUR]+[POSS_PL_3]+[POSSESSEE]+[PLUR]+[ACC]
SFX B   0    ikéirõl      [áéiíóõuúüûy-]            [PLUR]+[POSS_PL_3]+[POSSESSEE]+[PLUR]+[DEL]
SFX B   0    ikéire       [áéiíóõuúüûy-]            [PLUR]+[POSS_PL_3]+[POSSESSEE]+[PLUR]+[SBL]
SFX B   0    ikéinél      [áéiíóõuúüûy-]            [PLUR]+[POSS_PL_3]+[POSSESSEE]+[PLUR]+[ADE]
SFX B   0    ikéinek      [áéiíóõuúüûy-]            [PLUR]+[POSS_PL_3]+[POSSESSEE]+[PLUR]+[DAT]
SFX B   0    ikéin        [áéiíóõuúüûy-]            [PLUR]+[POSS_PL_3]+[POSSESSEE]+[PLUR]+[SUE]
SFX B   0    ikéiig       [áéiíóõuúüûy-]            [PLUR]+[POSS_PL_3]+[POSSESSEE]+[PLUR]+[TERM]
SFX B   0    ikéihez      [áéiíóõuúüûy-]            [PLUR]+[POSS_PL_3]+[POSSESSEE]+[PLUR]+[ALL]
SFX B   0    ikéig        [áéiíóõuúüûy-]            [PLUR]+[POSS_PL_3]+[POSSESSEE]+[TERM]
SFX B   0    ikéibõl      [áéiíóõuúüûy-]            [PLUR]+[POSS_PL_3]+[POSSESSEE]+[PLUR]+[ELA]
SFX B   0    ikéiben      [áéiíóõuúüûy-]            [PLUR]+[POSS_PL_3]+[POSSESSEE]+[PLUR]+[INE]
SFX B   0    ikéibe       [áéiíóõuúüûy-]            [PLUR]+[POSS_PL_3]+[POSSESSEE]+[PLUR]+[ILL]
SFX B   0    ikéi         [áéiíóõuúüûy-]            [PLUR]+[POSS_PL_3]+[POSSESSEE]+[PLUR]+[NOM]
SFX B   0    ikéhez       [áéiíóõuúüûy-]            [PLUR]+[POSS_PL_3]+[POSSESSEE]+[ALL]
SFX B   0    ikébõl       [áéiíóõuúüûy-]            [PLUR]+[POSS_PL_3]+[POSSESSEE]+[ELA]
SFX B   0    ikében       [áéiíóõuúüûy-]            [PLUR]+[POSS_PL_3]+[POSSESSEE]+[INE]
SFX B   0    ikébe        [áéiíóõuúüûy-]            [PLUR]+[POSS_PL_3]+[POSSESSEE]+[ILL]
SFX B   0    iké          [áéiíóõuúüûy-]            [PLUR]+[POSS_PL_3]+[POSSESSEE]+[NOM]
SFX B   0    iktõl        [áéiíóõuúüûy-]            [PLUR]+[POSS_PL_3]+[ABL]
SFX B   0    ikrõl        [áéiíóõuúüûy-]            [PLUR]+[POSS_PL_3]+[DEL]
SFX B   0    ikre         [áéiíóõuúüûy-]            [PLUR]+[POSS_PL_3]+[SBL]
SFX B   0    ikor         [áéiíóõuúüûy-]            [PLUR]+[POSS_SG_3]+[TEMP]
SFX B   0    iknél        [áéiíóõuúüûy-]            [PLUR]+[POSS_PL_3]+[ADE]
SFX B   0    iknek        [áéiíóõuúüûy-]            [PLUR]+[POSS_PL_3]+[DAT]
SFX B   0    ikként       [áéiíóõuúüûy-]            [PLUR]+[POSS_PL_3]+[FORM]
SFX B   0    ikké         [áéiíóõuúüûy-]            [PLUR]+[POSS_PL_3]+[TRANS]
SFX B   0    ikkor        [áéiíóõuúüûy-]            [PLUR]+[POSS_PL_3]+[TEMP]
SFX B   0    ikkel        [áéiíóõuúüûy-]            [PLUR]+[POSS_PL_3]+[INSTR]
SFX B   0    ikig         [áéiíóõuúüûy-]            [PLUR]+[POSS_PL_3]+[TERM]
SFX B   0    ikhez        [áéiíóõuúüûy-]            [PLUR]+[POSS_PL_3]+[ALL]
SFX B   0    iket         [áéiíóõuúüûy-]            [PLUR]+[POSS_PL_3]+[ACC]
SFX B   0    iken         [áéiíóõuúüûy-]            [PLUR]+[POSS_PL_3]+[SUE]
SFX B   0    ikbõl        [áéiíóõuúüûy-]            [PLUR]+[POSS_PL_3]+[ELA]
SFX B   0    ikben        [áéiíóõuúüûy-]            [PLUR]+[POSS_PL_3]+[INE]
SFX B   0    ikbe         [áéiíóõuúüûy-]            [PLUR]+[POSS_PL_3]+[ILL]
SFX B   0    ik           [áéiíóõuúüûy-]            [PLUR]+[POSS_PL_3]+[NOM]
SFX B   0    iig          [áéiíóõuúüûy-]            [PLUR]+[POSS_SG_3]+[TERM]
SFX B   0    ihez         [áéiíóõuúüûy-]            [PLUR]+[POSS_SG_3]+[ALL]
SFX B   0    idül         [áéiíóõuúüûy-]            [PLUR]+[POSS_SG_2]+[ESS]
SFX B   0    idéül        [áéiíóõuúüûy-]            [PLUR]+[POSS_SG_2]+[POSSESSEE]+[ESS]
SFX B   0    idéért       [áéiíóõuúüûy-]            [PLUR]+[POSS_SG_2]+[POSSESSEE]+[CAUS/FIN]
SFX B   0    idévé        [áéiíóõuúüûy-]            [PLUR]+[POSS_SG_2]+[POSSESSEE]+[TRANS]
SFX B   0    idével       [áéiíóõuúüûy-]            [PLUR]+[POSS_SG_2]+[POSSESSEE]+[INSTR]
SFX B   0    idétõl       [áéiíóõuúüûy-]            [PLUR]+[POSS_SG_2]+[POSSESSEE]+[ABL]
SFX B   0    idét         [áéiíóõuúüûy-]            [PLUR]+[POSS_SG_2]+[POSSESSEE]+[ACC]
SFX B   0    idérõl       [áéiíóõuúüûy-]            [PLUR]+[POSS_SG_2]+[POSSESSEE]+[DEL]
SFX B   0    idért        [áéiíóõuúüûy-]            [PLUR]+[POSS_SG_2]+[CAUS/FIN]
SFX B   0    idére        [áéiíóõuúüûy-]            [PLUR]+[POSS_SG_2]+[POSSESSEE]+[SBL]
SFX B   0    idénél       [áéiíóõuúüûy-]            [PLUR]+[POSS_SG_2]+[POSSESSEE]+[ADE]
SFX B   0    idének       [áéiíóõuúüûy-]            [PLUR]+[POSS_SG_2]+[POSSESSEE]+[DAT]
SFX B   0    idén         [áéiíóõuúüûy-]            [PLUR]+[POSS_SG_2]+[POSSESSEE]+[SUE]
SFX B   0    idéiül       [áéiíóõuúüûy-]            [PLUR]+[POSS_SG_2]+[POSSESSEE]+[PLUR]+[ESS]
SFX B   0    idéiért      [áéiíóõuúüûy-]            [PLUR]+[POSS_SG_2]+[POSSESSEE]+[PLUR]+[CAUS/FIN]
SFX B   0    idéivé       [áéiíóõuúüûy-]            [PLUR]+[POSS_SG_2]+[POSSESSEE]+[PLUR]+[TRANS]
SFX B   0    idéivel      [áéiíóõuúüûy-]            [PLUR]+[POSS_SG_2]+[POSSESSEE]+[PLUR]+[INSTR]
SFX B   0    idéitõl      [áéiíóõuúüûy-]            [PLUR]+[POSS_SG_2]+[POSSESSEE]+[PLUR]+[ABL]
SFX B   0    idéit        [áéiíóõuúüûy-]            [PLUR]+[POSS_SG_2]+[POSSESSEE]+[PLUR]+[ACC]
SFX B   0    idéirõl      [áéiíóõuúüûy-]            [PLUR]+[POSS_SG_2]+[POSSESSEE]+[PLUR]+[DEL]
SFX B   0    idéire       [áéiíóõuúüûy-]            [PLUR]+[POSS_SG_2]+[POSSESSEE]+[PLUR]+[SBL]
SFX B   0    idéinél      [áéiíóõuúüûy-]            [PLUR]+[POSS_SG_2]+[POSSESSEE]+[PLUR]+[ADE]
SFX B   0    idéinek      [áéiíóõuúüûy-]            [PLUR]+[POSS_SG_2]+[POSSESSEE]+[PLUR]+[DAT]
SFX B   0    idéin        [áéiíóõuúüûy-]            [PLUR]+[POSS_SG_2]+[POSSESSEE]+[PLUR]+[SUE]
SFX B   0    idéiig       [áéiíóõuúüûy-]            [PLUR]+[POSS_SG_2]+[POSSESSEE]+[PLUR]+[TERM]
SFX B   0    idéihez      [áéiíóõuúüûy-]            [PLUR]+[POSS_SG_2]+[POSSESSEE]+[PLUR]+[ALL]
SFX B   0    idéig        [áéiíóõuúüûy-]            [PLUR]+[POSS_SG_2]+[POSSESSEE]+[TERM]
SFX B   0    idéibõl      [áéiíóõuúüûy-]            [PLUR]+[POSS_SG_2]+[POSSESSEE]+[PLUR]+[ELA]
SFX B   0    idéiben      [áéiíóõuúüûy-]            [PLUR]+[POSS_SG_2]+[POSSESSEE]+[PLUR]+[INE]
SFX B   0    idéibe       [áéiíóõuúüûy-]            [PLUR]+[POSS_SG_2]+[POSSESSEE]+[PLUR]+[ILL]
SFX B   0    idéi         [áéiíóõuúüûy-]            [PLUR]+[POSS_SG_2]+[POSSESSEE]+[PLUR]+[NOM]
SFX B   0    idéhez       [áéiíóõuúüûy-]            [PLUR]+[POSS_SG_2]+[POSSESSEE]+[ALL]
SFX B   0    idébõl       [áéiíóõuúüûy-]            [PLUR]+[POSS_SG_2]+[POSSESSEE]+[ELA]
SFX B   0    idében       [áéiíóõuúüûy-]            [PLUR]+[POSS_SG_2]+[POSSESSEE]+[INE]
SFX B   0    idébe        [áéiíóõuúüûy-]            [PLUR]+[POSS_SG_2]+[POSSESSEE]+[ILL]
SFX B   0    idé          [áéiíóõuúüûy-]            [PLUR]+[POSS_SG_2]+[POSSESSEE]+[NOM]
SFX B   0    idtõl        [áéiíóõuúüûy-]            [PLUR]+[POSS_SG_2]+[ABL]
SFX B   0    idrõl        [áéiíóõuúüûy-]            [PLUR]+[POSS_SG_2]+[DEL]
SFX B   0    idre         [áéiíóõuúüûy-]            [PLUR]+[POSS_SG_2]+[SBL]
SFX B   0    idnél        [áéiíóõuúüûy-]            [PLUR]+[POSS_SG_2]+[ADE]
SFX B   0    idnek        [áéiíóõuúüûy-]            [PLUR]+[POSS_SG_2]+[DAT]
SFX B   0    idként       [áéiíóõuúüûy-]            [PLUR]+[POSS_SG_2]+[FORM]
SFX B   0    idkor        [áéiíóõuúüûy-]            [PLUR]+[POSS_SG_2]+[TEMP]
SFX B   0    idig         [áéiíóõuúüûy-]            [PLUR]+[POSS_SG_2]+[TERM]
SFX B   0    idhez        [áéiíóõuúüûy-]            [PLUR]+[POSS_SG_2]+[ALL]
SFX B   0    idet         [áéiíóõuúüûy-]            [PLUR]+[POSS_SG_2]+[ACC]
SFX B   0    iden         [áéiíóõuúüûy-]            [PLUR]+[POSS_SG_2]+[SUE]
SFX B   0    iddé         [áéiíóõuúüûy-]            [PLUR]+[POSS_SG_2]+[TRANS]
SFX B   0    iddel        [áéiíóõuúüûy-]            [PLUR]+[POSS_SG_2]+[INSTR]
SFX B   0    idbõl        [áéiíóõuúüûy-]            [PLUR]+[POSS_SG_2]+[ELA]
SFX B   0    idben        [áéiíóõuúüûy-]            [PLUR]+[POSS_SG_2]+[INE]
SFX B   0    idbe         [áéiíóõuúüûy-]            [PLUR]+[POSS_SG_2]+[ILL]
SFX B   0    id           [áéiíóõuúüûy-]            [PLUR]+[POSS_SG_2]+[NOM]
SFX B   0    ibõl         [áéiíóõuúüûy-]            [PLUR]+[POSS_SG_3]+[ELA]
SFX B   0    iben         [áéiíóõuúüûy-]            [PLUR]+[POSS_SG_3]+[INE]
SFX B   0    ibe          [áéiíóõuúüûy-]            [PLUR]+[POSS_SG_3]+[ILL]
SFX B   0    i            [áéiíóõuúüûy-]            [PLUR]+[POSS_SG_3]+[NOM]
SFX B   0    estül        [^aáeéiíoóöõuúüû]         [stUl_COMITATIVE_adv]
SFX B   0    enkénti      [^aáeéiíoóöõuúüû]         [nként_PERIOD_adv]+[i_PLACE/TIME_adj]{+[NOM]}{+[NOM]} VG×
SFX B   0    enként       [^aáeéiíoóöõuúüû]         [nként_PERIOD_adv]
SFX B   0    dül          [áéiíóõuúüûy-]            [POSS_SG_2]+[ESS]
SFX B   0    déül         [áéiíóõuúüûy-]            [POSS_SG_2]+[POSSESSEE]+[ESS]
SFX B   0    déért        [áéiíóõuúüûy-]            [POSS_SG_2]+[POSSESSEE]+[CAUS/FIN]
SFX B   0    dévé         [áéiíóõuúüûy-]            [POSS_SG_2]+[POSSESSEE]+[TRANS]
SFX B   0    dével        [áéiíóõuúüûy-]            [POSS_SG_2]+[POSSESSEE]+[INSTR]
SFX B   0    détõl        [áéiíóõuúüûy-]            [POSS_SG_2]+[POSSESSEE]+[ABL]
SFX B   0    dét          [áéiíóõuúüûy-]            [POSS_SG_2]+[POSSESSEE]+[ACC]
SFX B   0    dérõl        [áéiíóõuúüûy-]            [POSS_SG_2]+[POSSESSEE]+[DEL]
SFX B   0    dért         [áéiíóõuúüûy-]            [POSS_SG_2]+[CAUS/FIN]
SFX B   0    dére         [áéiíóõuúüûy-]            [POSS_SG_2]+[POSSESSEE]+[SBL]
SFX B   0    dénél        [áéiíóõuúüûy-]            [POSS_SG_2]+[POSSESSEE]+[ADE]
SFX B   0    dének        [áéiíóõuúüûy-]            [POSS_SG_2]+[POSSESSEE]+[DAT]
SFX B   0    dén          [áéiíóõuúüûy-]            [POSS_SG_2]+[POSSESSEE]+[SUE]
SFX B   0    dékül        [áéiíóõuúüûy-]            [POSS_SG_2]+[ék_FAMILIAR_noun]+[ESS]
SFX B   0    dékéül       [áéiíóõuúüûy-]            [POSS_SG_2]+[ék_FAMILIAR_noun]+[POSSESSEE]+[ESS]
SFX B   0    dékéért      [áéiíóõuúüûy-]            [POSS_SG_2]+[ék_FAMILIAR_noun]+[POSSESSEE]+[CAUS/FIN]
SFX B   0    dékévé       [áéiíóõuúüûy-]            [POSS_SG_2]+[ék_FAMILIAR_noun]+[POSSESSEE]+[TRANS]
SFX B   0    dékével      [áéiíóõuúüûy-]            [POSS_SG_2]+[ék_FAMILIAR_noun]+[POSSESSEE]+[INSTR]
SFX B   0    dékétõl      [áéiíóõuúüûy-]            [POSS_SG_2]+[ék_FAMILIAR_noun]+[POSSESSEE]+[ABL]
SFX B   0    dékét        [áéiíóõuúüûy-]            [POSS_SG_2]+[ék_FAMILIAR_noun]+[POSSESSEE]+[ACC]
SFX B   0    dékérõl      [áéiíóõuúüûy-]            [POSS_SG_2]+[ék_FAMILIAR_noun]+[POSSESSEE]+[DEL]
SFX B   0    dékért       [áéiíóõuúüûy-]            [POSS_SG_2]+[ék_FAMILIAR_noun]+[CAUS/FIN]
SFX B   0    dékére       [áéiíóõuúüûy-]            [POSS_SG_2]+[ék_FAMILIAR_noun]+[POSSESSEE]+[SBL]
SFX B   0    dékénél      [áéiíóõuúüûy-]            [POSS_SG_2]+[ék_FAMILIAR_noun]+[POSSESSEE]+[ADE]
SFX B   0    dékének      [áéiíóõuúüûy-]            [POSS_SG_2]+[ék_FAMILIAR_noun]+[POSSESSEE]+[DAT]
SFX B   0    dékén        [áéiíóõuúüûy-]            [POSS_SG_2]+[ék_FAMILIAR_noun]+[POSSESSEE]+[SUE]
SFX B   0    dékéiül      [áéiíóõuúüûy-]            [POSS_SG_2]+[ék_FAMILIAR_noun]+[POSSESSEE]+[PLUR]+[ESS]
SFX B   0    dékéiért     [áéiíóõuúüûy-]            [POSS_SG_2]+[ék_FAMILIAR_noun]+[POSSESSEE]+[PLUR]+[CAUS/FIN]
SFX B   0    dékéivé      [áéiíóõuúüûy-]            [POSS_SG_2]+[ék_FAMILIAR_noun]+[POSSESSEE]+[PLUR]+[TRANS]
SFX B   0    dékéivel     [áéiíóõuúüûy-]            [POSS_SG_2]+[ék_FAMILIAR_noun]+[POSSESSEE]+[PLUR]+[INSTR]
SFX B   0    dékéitõl     [áéiíóõuúüûy-]            [POSS_SG_2]+[ék_FAMILIAR_noun]+[POSSESSEE]+[PLUR]+[ABL]
SFX B   0    dékéit       [áéiíóõuúüûy-]            [POSS_SG_2]+[ék_FAMILIAR_noun]+[POSSESSEE]+[PLUR]+[ACC]
SFX B   0    dékéirõl     [áéiíóõuúüûy-]            [POSS_SG_2]+[ék_FAMILIAR_noun]+[POSSESSEE]+[PLUR]+[DEL]
SFX B   0    dékéire      [áéiíóõuúüûy-]            [POSS_SG_2]+[ék_FAMILIAR_noun]+[POSSESSEE]+[PLUR]+[SBL]
SFX B   0    dékéinél     [áéiíóõuúüûy-]            [POSS_SG_2]+[ék_FAMILIAR_noun]+[POSSESSEE]+[PLUR]+[ADE]
SFX B   0    dékéinek     [áéiíóõuúüûy-]            [POSS_SG_2]+[ék_FAMILIAR_noun]+[POSSESSEE]+[PLUR]+[DAT]
SFX B   0    dékéin       [áéiíóõuúüûy-]            [POSS_SG_2]+[ék_FAMILIAR_noun]+[POSSESSEE]+[PLUR]+[SUE]
SFX B   0    dékéiig      [áéiíóõuúüûy-]            [POSS_SG_2]+[ék_FAMILIAR_noun]+[POSSESSEE]+[PLUR]+[TERM]
SFX B   0    dékéihez     [áéiíóõuúüûy-]            [POSS_SG_2]+[ék_FAMILIAR_noun]+[POSSESSEE]+[PLUR]+[ALL]
SFX B   0    dékéig       [áéiíóõuúüûy-]            [POSS_SG_2]+[ék_FAMILIAR_noun]+[POSSESSEE]+[TERM]
SFX B   0    dékéibõl     [áéiíóõuúüûy-]            [POSS_SG_2]+[ék_FAMILIAR_noun]+[POSSESSEE]+[PLUR]+[ELA]
SFX B   0    dékéiben     [áéiíóõuúüûy-]            [POSS_SG_2]+[ék_FAMILIAR_noun]+[POSSESSEE]+[PLUR]+[INE]
SFX B   0    dékéibe      [áéiíóõuúüûy-]            [POSS_SG_2]+[ék_FAMILIAR_noun]+[POSSESSEE]+[PLUR]+[ILL]
SFX B   0    dékéi        [áéiíóõuúüûy-]            [POSS_SG_2]+[ék_FAMILIAR_noun]+[POSSESSEE]+[PLUR]+[NOM]
SFX B   0    dékéhez      [áéiíóõuúüûy-]            [POSS_SG_2]+[ék_FAMILIAR_noun]+[POSSESSEE]+[ALL]
SFX B   0    dékébõl      [áéiíóõuúüûy-]            [POSS_SG_2]+[ék_FAMILIAR_noun]+[POSSESSEE]+[ELA]
SFX B   0    dékében      [áéiíóõuúüûy-]            [POSS_SG_2]+[ék_FAMILIAR_noun]+[POSSESSEE]+[INE]
SFX B   0    dékébe       [áéiíóõuúüûy-]            [POSS_SG_2]+[ék_FAMILIAR_noun]+[POSSESSEE]+[ILL]
SFX B   0    déké         [áéiíóõuúüûy-]            [POSS_SG_2]+[ék_FAMILIAR_noun]+[POSSESSEE]+[NOM]
SFX B   0    déktõl       [áéiíóõuúüûy-]            [POSS_SG_2]+[ék_FAMILIAR_noun]+[ABL]
SFX B   0    dékrõl       [áéiíóõuúüûy-]            [POSS_SG_2]+[ék_FAMILIAR_noun]+[DEL]
SFX B   0    dékre        [áéiíóõuúüûy-]            [POSS_SG_2]+[ék_FAMILIAR_noun]+[SBL]
SFX B   0    déknél       [áéiíóõuúüûy-]            [POSS_SG_2]+[ék_FAMILIAR_noun]+[ADE]
SFX B   0    déknek       [áéiíóõuúüûy-]            [POSS_SG_2]+[ék_FAMILIAR_noun]+[DAT]
SFX B   0    dékké        [áéiíóõuúüûy-]            [POSS_SG_2]+[ék_FAMILIAR_noun]+[TRANS]
SFX B   0    dékkel       [áéiíóõuúüûy-]            [POSS_SG_2]+[ék_FAMILIAR_noun]+[INSTR]
SFX B   0    dékig        [áéiíóõuúüûy-]            [POSS_SG_2]+[ék_FAMILIAR_noun]+[TERM]
SFX B   0    dékhez       [áéiíóõuúüûy-]            [POSS_SG_2]+[ék_FAMILIAR_noun]+[ALL]
SFX B   0    déket        [áéiíóõuúüûy-]            [POSS_SG_2]+[ék_FAMILIAR_noun]+[ACC]
SFX B   0    déken        [áéiíóõuúüûy-]            [POSS_SG_2]+[ék_FAMILIAR_noun]+[SUE]
SFX B   0    dékbõl       [áéiíóõuúüûy-]            [POSS_SG_2]+[ék_FAMILIAR_noun]+[ELA]
SFX B   0    dékben       [áéiíóõuúüûy-]            [POSS_SG_2]+[ék_FAMILIAR_noun]+[INE]
SFX B   0    dékbe        [áéiíóõuúüûy-]            [POSS_SG_2]+[ék_FAMILIAR_noun]+[ILL]
SFX B   0    dék          [áéiíóõuúüûy-]            [POSS_SG_2]+[ék_FAMILIAR_noun]+[NOM]
SFX B   0    déiül        [áéiíóõuúüûy-]            [POSS_SG_2]+[POSSESSEE]+[PLUR]+[ESS]
SFX B   0    déiért       [áéiíóõuúüûy-]            [POSS_SG_2]+[POSSESSEE]+[PLUR]+[CAUS/FIN]
SFX B   0    déivé        [áéiíóõuúüûy-]            [POSS_SG_2]+[POSSESSEE]+[PLUR]+[TRANS]
SFX B   0    déivel       [áéiíóõuúüûy-]            [POSS_SG_2]+[POSSESSEE]+[PLUR]+[INSTR]
SFX B   0    déitõl       [áéiíóõuúüûy-]            [POSS_SG_2]+[POSSESSEE]+[PLUR]+[ABL]
SFX B   0    déit         [áéiíóõuúüûy-]            [POSS_SG_2]+[POSSESSEE]+[PLUR]+[ACC]
SFX B   0    déirõl       [áéiíóõuúüûy-]            [POSS_SG_2]+[POSSESSEE]+[PLUR]+[DEL]
SFX B   0    déire        [áéiíóõuúüûy-]            [POSS_SG_2]+[POSSESSEE]+[PLUR]+[SBL]
SFX B   0    déinél       [áéiíóõuúüûy-]            [POSS_SG_2]+[POSSESSEE]+[PLUR]+[ADE]
SFX B   0    déinek       [áéiíóõuúüûy-]            [POSS_SG_2]+[POSSESSEE]+[PLUR]+[DAT]
SFX B   0    déin         [áéiíóõuúüûy-]            [POSS_SG_2]+[POSSESSEE]+[PLUR]+[SUE]
SFX B   0    déiig        [áéiíóõuúüûy-]            [POSS_SG_2]+[POSSESSEE]+[PLUR]+[TERM]
SFX B   0    déihez       [áéiíóõuúüûy-]            [POSS_SG_2]+[POSSESSEE]+[PLUR]+[ALL]
SFX B   0    déig         [áéiíóõuúüûy-]            [POSS_SG_2]+[POSSESSEE]+[TERM]
SFX B   0    déibõl       [áéiíóõuúüûy-]            [POSS_SG_2]+[POSSESSEE]+[PLUR]+[ELA]
SFX B   0    déiben       [áéiíóõuúüûy-]            [POSS_SG_2]+[POSSESSEE]+[PLUR]+[INE]
SFX B   0    déibe        [áéiíóõuúüûy-]            [POSS_SG_2]+[POSSESSEE]+[PLUR]+[ILL]
SFX B   0    déi          [áéiíóõuúüûy-]            [POSS_SG_2]+[POSSESSEE]+[PLUR]+[NOM]
SFX B   0    déhez        [áéiíóõuúüûy-]            [POSS_SG_2]+[POSSESSEE]+[ALL]
SFX B   0    débõl        [áéiíóõuúüûy-]            [POSS_SG_2]+[POSSESSEE]+[ELA]
SFX B   0    dében        [áéiíóõuúüûy-]            [POSS_SG_2]+[POSSESSEE]+[INE]
SFX B   0    débe         [áéiíóõuúüûy-]            [POSS_SG_2]+[POSSESSEE]+[ILL]
SFX B   0    dé           [áéiíóõuúüûy-]            [POSS_SG_2]+[POSSESSEE]+[NOM]
SFX B   0    dtõl         [áéiíóõuúüûy-]            [POSS_SG_2]+[ABL]
SFX B   0    drõl         [áéiíóõuúüûy-]            [POSS_SG_2]+[DEL]
SFX B   0    dre          [áéiíóõuúüûy-]            [POSS_SG_2]+[SBL]
SFX B   0    dnél         [áéiíóõuúüûy-]            [POSS_SG_2]+[ADE]
SFX B   0    dnek         [áéiíóõuúüûy-]            [POSS_SG_2]+[DAT]
SFX B   0    dként        [áéiíóõuúüûy-]            [POSS_SG_2]+[FORM]
SFX B   0    dkor         [áéiíóõuúüûy-]            [POSS_SG_2]+[TEMP]
SFX B   0    dig          [áéiíóõuúüûy-]            [POSS_SG_2]+[TERM]
SFX B   0    dhez         [áéiíóõuúüûy-]            [POSS_SG_2]+[ALL]
SFX B   0    det          [áéiíóõuúüûy-]            [POSS_SG_2]+[ACC]
SFX B   0    den          [áéiíóõuúüûy-]            [POSS_SG_2]+[SUE]
SFX B   0    ddé          [áéiíóõuúüûy-]            [POSS_SG_2]+[TRANS]
SFX B   0    ddel         [áéiíóõuúüûy-]            [POSS_SG_2]+[INSTR]
SFX B   0    dbõl         [áéiíóõuúüûy-]            [POSS_SG_2]+[ELA]
SFX B   0    dben         [áéiíóõuúüûy-]            [POSS_SG_2]+[INE]
SFX B   0    dbe          [áéiíóõuúüûy-]            [POSS_SG_2]+[ILL]
SFX B   0    d            [áéiíóõuúüûy-]            [POSS_SG_2]+[NOM]
SFX B   0    d            [áéiíóõuúüûy-]            [POSS_SG_2]+[ACC]
SFX A Y 2334
SFX A   o    óéért        o                         [POSSESSEE]+[CAUS/FIN]
SFX A   o    óévá         o                         [POSSESSEE]+[TRANS]
SFX A   o    óéval        o                         [POSSESSEE]+[INSTR]
SFX A   o    óéul         o                         [POSSESSEE]+[ESS]
SFX A   o    óétól        o                         [POSSESSEE]+[ABL]
SFX A   o    óét          o                         [POSSESSEE]+[ACC]
SFX A   o    óéról        o                         [POSSESSEE]+[DEL]
SFX A   o    óéra         o                         [POSSESSEE]+[SBL]
SFX A   o    óénál        o                         [POSSESSEE]+[ADE]
SFX A   o    óénak        o                         [POSSESSEE]+[DAT]
SFX A   o    óén          o                         [POSSESSEE]+[SUE]
SFX A   o    óékéért      o                         [ék_FAMILIAR_noun]+[POSSESSEE]+[CAUS/FIN]
SFX A   o    óékévá       o                         [ék_FAMILIAR_noun]+[POSSESSEE]+[TRANS]
SFX A   o    óékéval      o                         [ék_FAMILIAR_noun]+[POSSESSEE]+[INSTR]
SFX A   o    óékéul       o                         [ék_FAMILIAR_noun]+[POSSESSEE]+[ESS]
SFX A   o    óékétól      o                         [ék_FAMILIAR_noun]+[POSSESSEE]+[ABL]
SFX A   o    óékét        o                         [ék_FAMILIAR_noun]+[POSSESSEE]+[ACC]
SFX A   o    óékéról      o                         [ék_FAMILIAR_noun]+[POSSESSEE]+[DEL]
SFX A   o    óékért       o                         [ék_FAMILIAR_noun]+[CAUS/FIN]
SFX A   o    óékéra       o                         [ék_FAMILIAR_noun]+[POSSESSEE]+[SBL]
SFX A   o    óékénál      o                         [ék_FAMILIAR_noun]+[POSSESSEE]+[ADE]
SFX A   o    óékénak      o                         [ék_FAMILIAR_noun]+[POSSESSEE]+[DAT]
SFX A   o    óékén        o                         [ék_FAMILIAR_noun]+[POSSESSEE]+[SUE]
SFX A   o    óékéiért     o                         [ék_FAMILIAR_noun]+[POSSESSEE]+[PLUR]+[CAUS/FIN]
SFX A   o    óékéivá      o                         [ék_FAMILIAR_noun]+[POSSESSEE]+[PLUR]+[TRANS]
SFX A   o    óékéival     o                         [ék_FAMILIAR_noun]+[POSSESSEE]+[PLUR]+[INSTR]
SFX A   o    óékéiul      o                         [ék_FAMILIAR_noun]+[POSSESSEE]+[PLUR]+[ESS]
SFX A   o    óékéitól     o                         [ék_FAMILIAR_noun]+[POSSESSEE]+[PLUR]+[ABL]
SFX A   o    óékéit       o                         [ék_FAMILIAR_noun]+[POSSESSEE]+[PLUR]+[ACC]
SFX A   o    óékéiról     o                         [ék_FAMILIAR_noun]+[POSSESSEE]+[PLUR]+[DEL]
SFX A   o    óékéira      o                         [ék_FAMILIAR_noun]+[POSSESSEE]+[PLUR]+[SBL]
SFX A   o    óékéinál     o                         [ék_FAMILIAR_noun]+[POSSESSEE]+[PLUR]+[ADE]
SFX A   o    óékéinak     o                         [ék_FAMILIAR_noun]+[POSSESSEE]+[PLUR]+[DAT]
SFX A   o    óékéin       o                         [ék_FAMILIAR_noun]+[POSSESSEE]+[PLUR]+[SUE]
SFX A   o    óékéiig      o                         [ék_FAMILIAR_noun]+[POSSESSEE]+[PLUR]+[TERM]
SFX A   o    óékéihoz     o                         [ék_FAMILIAR_noun]+[POSSESSEE]+[PLUR]+[ALL]
SFX A   o    óékéig       o                         [ék_FAMILIAR_noun]+[POSSESSEE]+[TERM]
SFX A   o    óékéiból     o                         [ék_FAMILIAR_noun]+[POSSESSEE]+[PLUR]+[ELA]
SFX A   o    óékéiban     o                         [ék_FAMILIAR_noun]+[POSSESSEE]+[PLUR]+[INE]
SFX A   o    óékéiba      o                         [ék_FAMILIAR_noun]+[POSSESSEE]+[PLUR]+[ILL]
SFX A   o    óékéi        o                         [ék_FAMILIAR_noun]+[POSSESSEE]+[PLUR]+[NOM]
SFX A   o    óékéhoz      o                         [ék_FAMILIAR_noun]+[POSSESSEE]+[ALL]
SFX A   o    óékéból      o                         [ék_FAMILIAR_noun]+[POSSESSEE]+[ELA]
SFX A   o    óékéban      o                         [ék_FAMILIAR_noun]+[POSSESSEE]+[INE]
SFX A   o    óékéba       o                         [ék_FAMILIAR_noun]+[POSSESSEE]+[ILL]
SFX A   o    óéké         o                         [ék_FAMILIAR_noun]+[POSSESSEE]+[NOM]
SFX A   o    óékul        o                         [ék_FAMILIAR_noun]+[ESS]
SFX A   o    óéktól       o                         [ék_FAMILIAR_noun]+[ABL]
SFX A   o    óékról       o                         [ék_FAMILIAR_noun]+[DEL]
SFX A   o    óékra        o                         [ék_FAMILIAR_noun]+[SBL]
SFX A   o    óékon        o                         [ék_FAMILIAR_noun]+[SUE]
SFX A   o    óéknál       o                         [ék_FAMILIAR_noun]+[ADE]
SFX A   o    óéknak       o                         [ék_FAMILIAR_noun]+[DAT]
SFX A   o    óékká        o                         [ék_FAMILIAR_noun]+[TRANS]
SFX A   o    óékkal       o                         [ék_FAMILIAR_noun]+[INSTR]
SFX A   o    óékig        o                         [ék_FAMILIAR_noun]+[TERM]
SFX A   o    óékhoz       o                         [ék_FAMILIAR_noun]+[ALL]
SFX A   o    óékból       o                         [ék_FAMILIAR_noun]+[ELA]
SFX A   o    óékban       o                         [ék_FAMILIAR_noun]+[INE]
SFX A   o    óékba        o                         [ék_FAMILIAR_noun]+[ILL]
SFX A   o    óékat        o                         [ék_FAMILIAR_noun]+[ACC]
SFX A   o    óék          o                         [ék_FAMILIAR_noun]+[NOM]
SFX A   o    óéiért       o                         [POSSESSEE]+[PLUR]+[CAUS/FIN]
SFX A   o    óéivá        o                         [POSSESSEE]+[PLUR]+[TRANS]
SFX A   o    óéival       o                         [POSSESSEE]+[PLUR]+[INSTR]
SFX A   o    óéiul        o                         [POSSESSEE]+[PLUR]+[ESS]
SFX A   o    óéitól       o                         [POSSESSEE]+[PLUR]+[ABL]
SFX A   o    óéit         o                         [POSSESSEE]+[PLUR]+[ACC]
SFX A   o    óéiról       o                         [POSSESSEE]+[PLUR]+[DEL]
SFX A   o    óéira        o                         [POSSESSEE]+[PLUR]+[SBL]
SFX A   o    óéinál       o                         [POSSESSEE]+[PLUR]+[ADE]
SFX A   o    óéinak       o                         [POSSESSEE]+[PLUR]+[DAT]
SFX A   o    óéin         o                         [POSSESSEE]+[PLUR]+[SUE]
SFX A   o    óéiig        o                         [POSSESSEE]+[PLUR]+[TERM]
SFX A   o    óéihoz       o                         [POSSESSEE]+[PLUR]+[ALL]
SFX A   o    óéig         o                         [POSSESSEE]+[TERM]
SFX A   o    óéiból       o                         [POSSESSEE]+[PLUR]+[ELA]
SFX A   o    óéiban       o                         [POSSESSEE]+[PLUR]+[INE]
SFX A   o    óéiba        o                         [POSSESSEE]+[PLUR]+[ILL]
SFX A   o    óéi          o                         [POSSESSEE]+[PLUR]+[NOM]
SFX A   o    óéhoz        o                         [POSSESSEE]+[ALL]
SFX A   o    óéból        o                         [POSSESSEE]+[ELA]
SFX A   o    óéban        o                         [POSSESSEE]+[INE]
SFX A   o    óéba         o                         [POSSESSEE]+[ILL]
SFX A   o    óé           o                         [POSSESSEE]+[NOM]
SFX A   o    ótokéért     o                         [POSS_PL_2]+[POSSESSEE]+[CAUS/FIN]
SFX A   o    ótokévá      o                         [POSS_PL_2]+[POSSESSEE]+[TRANS]
SFX A   o    ótokéval     o                         [POSS_PL_2]+[POSSESSEE]+[INSTR]
SFX A   o    ótokéul      o                         [POSS_PL_2]+[POSSESSEE]+[ESS]
SFX A   o    ótokétól     o                         [POSS_PL_2]+[POSSESSEE]+[ABL]
SFX A   o    ótokét       o                         [POSS_PL_2]+[POSSESSEE]+[ACC]
SFX A   o    ótokéról     o                         [POSS_PL_2]+[POSSESSEE]+[DEL]
SFX A   o    ótokért      o                         [POSS_PL_2]+[CAUS/FIN]
SFX A   o    ótokéra      o                         [POSS_PL_2]+[POSSESSEE]+[SBL]
SFX A   o    ótokénál     o                         [POSS_PL_2]+[POSSESSEE]+[ADE]
SFX A   o    ótokénak     o                         [POSS_PL_2]+[POSSESSEE]+[DAT]
SFX A   o    ótokén       o                         [POSS_PL_2]+[POSSESSEE]+[SUE]
SFX A   o    ótokéiért    o                         [POSS_PL_2]+[POSSESSEE]+[PLUR]+[CAUS/FIN]
SFX A   o    ótokéivá     o                         [POSS_PL_2]+[POSSESSEE]+[PLUR]+[TRANS]
SFX A   o    ótokéival    o                         [POSS_PL_2]+[POSSESSEE]+[PLUR]+[INSTR]
SFX A   o    ótokéiul     o                         [POSS_PL_2]+[POSSESSEE]+[PLUR]+[ESS]
SFX A   o    ótokéitól    o                         [POSS_PL_2]+[POSSESSEE]+[PLUR]+[ABL]
SFX A   o    ótokéit      o                         [POSS_PL_2]+[POSSESSEE]+[PLUR]+[ACC]
SFX A   o    ótokéiról    o                         [POSS_PL_2]+[POSSESSEE]+[PLUR]+[DEL]
SFX A   o    ótokéira     o                         [POSS_PL_2]+[POSSESSEE]+[PLUR]+[SBL]
SFX A   o    ótokéinál    o                         [POSS_PL_2]+[POSSESSEE]+[PLUR]+[ADE]
SFX A   o    ótokéinak    o                         [POSS_PL_2]+[POSSESSEE]+[PLUR]+[DAT]
SFX A   o    ótokéin      o                         [POSS_PL_2]+[POSSESSEE]+[PLUR]+[SUE]
SFX A   o    ótokéiig     o                         [POSS_PL_2]+[POSSESSEE]+[PLUR]+[TERM]
SFX A   o    ótokéihoz    o                         [POSS_PL_2]+[POSSESSEE]+[PLUR]+[ALL]
SFX A   o    ótokéig      o                         [POSS_PL_2]+[POSSESSEE]+[TERM]
SFX A   o    ótokéiból    o                         [POSS_PL_2]+[POSSESSEE]+[PLUR]+[ELA]
SFX A   o    ótokéiban    o                         [POSS_PL_2]+[POSSESSEE]+[PLUR]+[INE]
SFX A   o    ótokéiba     o                         [POSS_PL_2]+[POSSESSEE]+[PLUR]+[ILL]
SFX A   o    ótokéi       o                         [POSS_PL_2]+[POSSESSEE]+[PLUR]+[NOM]
SFX A   o    ótokéhoz     o                         [POSS_PL_2]+[POSSESSEE]+[ALL]
SFX A   o    ótokéból     o                         [POSS_PL_2]+[POSSESSEE]+[ELA]
SFX A   o    ótokéban     o                         [POSS_PL_2]+[POSSESSEE]+[INE]
SFX A   o    ótokéba      o                         [POSS_PL_2]+[POSSESSEE]+[ILL]
SFX A   o    ótoké        o                         [POSS_PL_2]+[POSSESSEE]+[NOM]
SFX A   o    ótokul       o                         [POSS_PL_2]+[ESS]
SFX A   o    ótoktól      o                         [POSS_PL_2]+[ABL]
SFX A   o    ótokról      o                         [POSS_PL_2]+[DEL]
SFX A   o    ótokra       o                         [POSS_PL_2]+[SBL]
SFX A   o    ótokon       o                         [POSS_PL_2]+[SUE]
SFX A   o    ótoknál      o                         [POSS_PL_2]+[ADE]
SFX A   o    ótoknak      o                         [POSS_PL_2]+[DAT]
SFX A   o    ótokként     o                         [POSS_PL_2]+[FORM]
SFX A   o    ótokká       o                         [POSS_PL_2]+[TRANS]
SFX A   o    ótokkor      o                         [POSS_PL_2]+[TEMP]
SFX A   o    ótokkal      o                         [POSS_PL_2]+[INSTR]
SFX A   o    ótokig       o                         [POSS_PL_2]+[TERM]
SFX A   o    ótokhoz      o                         [POSS_PL_2]+[ALL]
SFX A   o    ótokból      o                         [POSS_PL_2]+[ELA]
SFX A   o    ótokban      o                         [POSS_PL_2]+[INE]
SFX A   o    ótokba       o                         [POSS_PL_2]+[ILL]
SFX A   o    ótokat       o                         [POSS_PL_2]+[ACC]
SFX A   o    ótok         o                         [POSS_PL_2]+[NOM]
SFX A   o    ótok         o                         [POSS_PL_2]+[ACC]
SFX A   o    óstul        o                         [stUl_COMITATIVE_adv]
SFX A   o    ónkéért      o                         [POSS_PL_1]+[POSSESSEE]+[CAUS/FIN]
SFX A   o    ónkévá       o                         [POSS_PL_1]+[POSSESSEE]+[TRANS]
SFX A   o    ónkéval      o                         [POSS_PL_1]+[POSSESSEE]+[INSTR]
SFX A   o    ónkéul       o                         [POSS_PL_1]+[POSSESSEE]+[ESS]
SFX A   o    ónkétól      o                         [POSS_PL_1]+[POSSESSEE]+[ABL]
SFX A   o    ónkét        o                         [POSS_PL_1]+[POSSESSEE]+[ACC]
SFX A   o    ónkéról      o                         [POSS_PL_1]+[POSSESSEE]+[DEL]
SFX A   o    ónkért       o                         [POSS_PL_1]+[CAUS/FIN]
SFX A   o    ónkéra       o                         [POSS_PL_1]+[POSSESSEE]+[SBL]
SFX A   o    ónkénál      o                         [POSS_PL_1]+[POSSESSEE]+[ADE]
SFX A   o    ónkénti      o                         [nként_PERIOD_adv]+[i_PLACE/TIME_adj]{+[NOM]}{+[NOM]} UFÖ
SFX A   o    ónként       o                         [nként_PERIOD_adv]
SFX A   o    ónkénak      o                         [POSS_PL_1]+[POSSESSEE]+[DAT]
SFX A   o    ónkén        o                         [POSS_PL_1]+[POSSESSEE]+[SUE]
SFX A   o    ónkéiért     o                         [POSS_PL_1]+[POSSESSEE]+[PLUR]+[CAUS/FIN]
SFX A   o    ónkéivá      o                         [POSS_PL_1]+[POSSESSEE]+[PLUR]+[TRANS]
SFX A   o    ónkéival     o                         [POSS_PL_1]+[POSSESSEE]+[PLUR]+[INSTR]
SFX A   o    ónkéiul      o                         [POSS_PL_1]+[POSSESSEE]+[PLUR]+[ESS]
SFX A   o    ónkéitól     o                         [POSS_PL_1]+[POSSESSEE]+[PLUR]+[ABL]
SFX A   o    ónkéit       o                         [POSS_PL_1]+[POSSESSEE]+[PLUR]+[ACC]
SFX A   o    ónkéiról     o                         [POSS_PL_1]+[POSSESSEE]+[PLUR]+[DEL]
SFX A   o    ónkéira      o                         [POSS_PL_1]+[POSSESSEE]+[PLUR]+[SBL]
SFX A   o    ónkéinál     o                         [POSS_PL_1]+[POSSESSEE]+[PLUR]+[ADE]
SFX A   o    ónkéinak     o                         [POSS_PL_1]+[POSSESSEE]+[PLUR]+[DAT]
SFX A   o    ónkéin       o                         [POSS_PL_1]+[POSSESSEE]+[PLUR]+[SUE]
SFX A   o    ónkéiig      o                         [POSS_PL_1]+[POSSESSEE]+[PLUR]+[TERM]
SFX A   o    ónkéihoz     o                         [POSS_PL_1]+[POSSESSEE]+[PLUR]+[ALL]
SFX A   o    ónkéig       o                         [POSS_PL_1]+[POSSESSEE]+[TERM]
SFX A   o    ónkéiból     o                         [POSS_PL_1]+[POSSESSEE]+[PLUR]+[ELA]
SFX A   o    ónkéiban     o                         [POSS_PL_1]+[POSSESSEE]+[PLUR]+[INE]
SFX A   o    ónkéiba      o                         [POSS_PL_1]+[POSSESSEE]+[PLUR]+[ILL]
SFX A   o    ónkéi        o                         [POSS_PL_1]+[POSSESSEE]+[PLUR]+[NOM]
SFX A   o    ónkéhoz      o                         [POSS_PL_1]+[POSSESSEE]+[ALL]
SFX A   o    ónkéból      o                         [POSS_PL_1]+[POSSESSEE]+[ELA]
SFX A   o    ónkéban      o                         [POSS_PL_1]+[POSSESSEE]+[INE]
SFX A   o    ónkéba       o                         [POSS_PL_1]+[POSSESSEE]+[ILL]
SFX A   o    ónké         o                         [POSS_PL_1]+[POSSESSEE]+[NOM]
SFX A   o    ónkul        o                         [POSS_PL_1]+[ESS]
SFX A   o    ónktól       o                         [POSS_PL_1]+[ABL]
SFX A   o    ónkról       o                         [POSS_PL_1]+[DEL]
SFX A   o    ónkra        o                         [POSS_PL_1]+[SBL]
SFX A   o    ónkon        o                         [POSS_PL_1]+[SUE]
SFX A   o    ónknál       o                         [POSS_PL_1]+[ADE]
SFX A   o    ónknak       o                         [POSS_PL_1]+[DAT]
SFX A   o    ónkként      o                         [POSS_PL_1]+[FORM]
SFX A   o    ónkká        o                         [POSS_PL_1]+[TRANS]
SFX A   o    ónkkor       o                         [POSS_PL_1]+[TEMP]
SFX A   o    ónkkal       o                         [POSS_PL_1]+[INSTR]
SFX A   o    ónkig        o                         [POSS_PL_1]+[TERM]
SFX A   o    ónkhoz       o                         [POSS_PL_1]+[ALL]
SFX A   o    ónkból       o                         [POSS_PL_1]+[ELA]
SFX A   o    ónkban       o                         [POSS_PL_1]+[INE]
SFX A   o    ónkba        o                         [POSS_PL_1]+[ILL]
SFX A   o    ónkat        o                         [POSS_PL_1]+[ACC]
SFX A   o    ónk          o                         [POSS_PL_1]+[NOM]
SFX A   o    ónk          o                         [POSS_PL_1]+[ACC]
SFX A   o    óméért       o                         [POSS_SG_1]+[POSSESSEE]+[CAUS/FIN]
SFX A   o    ómévá        o                         [POSS_SG_1]+[POSSESSEE]+[TRANS]
SFX A   o    óméval       o                         [POSS_SG_1]+[POSSESSEE]+[INSTR]
SFX A   o    óméul        o                         [POSS_SG_1]+[POSSESSEE]+[ESS]
SFX A   o    ómétól       o                         [POSS_SG_1]+[POSSESSEE]+[ABL]
SFX A   o    ómét         o                         [POSS_SG_1]+[POSSESSEE]+[ACC]
SFX A   o    óméról       o                         [POSS_SG_1]+[POSSESSEE]+[DEL]
SFX A   o    ómért        o                         [POSS_SG_1]+[CAUS/FIN]
SFX A   o    óméra        o                         [POSS_SG_1]+[POSSESSEE]+[SBL]
SFX A   o    óménál       o                         [POSS_SG_1]+[POSSESSEE]+[ADE]
SFX A   o    óménak       o                         [POSS_SG_1]+[POSSESSEE]+[DAT]
SFX A   o    ómén         o                         [POSS_SG_1]+[POSSESSEE]+[SUE]
SFX A   o    ómékéért     o                         [POSS_SG_1]+[ék_FAMILIAR_noun]+[POSSESSEE]+[CAUS/FIN]
SFX A   o    ómékévá      o                         [POSS_SG_1]+[ék_FAMILIAR_noun]+[POSSESSEE]+[TRANS]
SFX A   o    ómékéval     o                         [POSS_SG_1]+[ék_FAMILIAR_noun]+[POSSESSEE]+[INSTR]
SFX A   o    ómékéul      o                         [POSS_SG_1]+[ék_FAMILIAR_noun]+[POSSESSEE]+[ESS]
SFX A   o    ómékétól     o                         [POSS_SG_1]+[ék_FAMILIAR_noun]+[POSSESSEE]+[ABL]
SFX A   o    ómékét       o                         [POSS_SG_1]+[ék_FAMILIAR_noun]+[POSSESSEE]+[ACC]
SFX A   o    ómékéról     o                         [POSS_SG_1]+[ék_FAMILIAR_noun]+[POSSESSEE]+[DEL]
SFX A   o    ómékért      o                         [POSS_SG_1]+[ék_FAMILIAR_noun]+[CAUS/FIN]
SFX A   o    ómékéra      o                         [POSS_SG_1]+[ék_FAMILIAR_noun]+[POSSESSEE]+[SBL]
SFX A   o    ómékénál     o                         [POSS_SG_1]+[ék_FAMILIAR_noun]+[POSSESSEE]+[ADE]
SFX A   o    ómékénak     o                         [POSS_SG_1]+[ék_FAMILIAR_noun]+[POSSESSEE]+[DAT]
SFX A   o    ómékén       o                         [POSS_SG_1]+[ék_FAMILIAR_noun]+[POSSESSEE]+[SUE]
SFX A   o    ómékéiért    o                         [POSS_SG_1]+[ék_FAMILIAR_noun]+[POSSESSEE]+[PLUR]+[CAUS/FIN]
SFX A   o    ómékéivá     o                         [POSS_SG_1]+[ék_FAMILIAR_noun]+[POSSESSEE]+[PLUR]+[TRANS]
SFX A   o    ómékéival    o                         [POSS_SG_1]+[ék_FAMILIAR_noun]+[POSSESSEE]+[PLUR]+[INSTR]
SFX A   o    ómékéiul     o                         [POSS_SG_1]+[ék_FAMILIAR_noun]+[POSSESSEE]+[PLUR]+[ESS]
SFX A   o    ómékéitól    o                         [POSS_SG_1]+[ék_FAMILIAR_noun]+[POSSESSEE]+[PLUR]+[ABL]
SFX A   o    ómékéit      o                         [POSS_SG_1]+[ék_FAMILIAR_noun]+[POSSESSEE]+[PLUR]+[ACC]
SFX A   o    ómékéiról    o                         [POSS_SG_1]+[ék_FAMILIAR_noun]+[POSSESSEE]+[PLUR]+[DEL]
SFX A   o    ómékéira     o                         [POSS_SG_1]+[ék_FAMILIAR_noun]+[POSSESSEE]+[PLUR]+[SBL]
SFX A   o    ómékéinál    o                         [POSS_SG_1]+[ék_FAMILIAR_noun]+[POSSESSEE]+[PLUR]+[ADE]
SFX A   o    ómékéinak    o                         [POSS_SG_1]+[ék_FAMILIAR_noun]+[POSSESSEE]+[PLUR]+[DAT]
SFX A   o    ómékéin      o                         [POSS_SG_1]+[ék_FAMILIAR_noun]+[POSSESSEE]+[PLUR]+[SUE]
SFX A   o    ómékéiig     o                         [POSS_SG_1]+[ék_FAMILIAR_noun]+[POSSESSEE]+[PLUR]+[TERM]
SFX A   o    ómékéihoz    o                         [POSS_SG_1]+[ék_FAMILIAR_noun]+[POSSESSEE]+[PLUR]+[ALL]
SFX A   o    ómékéig      o                         [POSS_SG_1]+[ék_FAMILIAR_noun]+[POSSESSEE]+[TERM]
SFX A   o    ómékéiból    o                         [POSS_SG_1]+[ék_FAMILIAR_noun]+[POSSESSEE]+[PLUR]+[ELA]
SFX A   o    ómékéiban    o                         [POSS_SG_1]+[ék_FAMILIAR_noun]+[POSSESSEE]+[PLUR]+[INE]
SFX A   o    ómékéiba     o                         [POSS_SG_1]+[ék_FAMILIAR_noun]+[POSSESSEE]+[PLUR]+[ILL]
SFX A   o    ómékéi       o                         [POSS_SG_1]+[ék_FAMILIAR_noun]+[POSSESSEE]+[PLUR]+[NOM]
SFX A   o    ómékéhoz     o                         [POSS_SG_1]+[ék_FAMILIAR_noun]+[POSSESSEE]+[ALL]
SFX A   o    ómékéból     o                         [POSS_SG_1]+[ék_FAMILIAR_noun]+[POSSESSEE]+[ELA]
SFX A   o    ómékéban     o                         [POSS_SG_1]+[ék_FAMILIAR_noun]+[POSSESSEE]+[INE]
SFX A   o    ómékéba      o                         [POSS_SG_1]+[ék_FAMILIAR_noun]+[POSSESSEE]+[ILL]
SFX A   o    óméké        o                         [POSS_SG_1]+[ék_FAMILIAR_noun]+[POSSESSEE]+[NOM]
SFX A   o    ómékul       o                         [POSS_SG_1]+[ék_FAMILIAR_noun]+[ESS]
SFX A   o    óméktól      o                         [POSS_SG_1]+[ék_FAMILIAR_noun]+[ABL]
SFX A   o    ómékról      o                         [POSS_SG_1]+[ék_FAMILIAR_noun]+[DEL]
SFX A   o    ómékra       o                         [POSS_SG_1]+[ék_FAMILIAR_noun]+[SBL]
SFX A   o    ómékon       o                         [POSS_SG_1]+[ék_FAMILIAR_noun]+[SUE]
SFX A   o    óméknál      o                         [POSS_SG_1]+[ék_FAMILIAR_noun]+[ADE]
SFX A   o    óméknak      o                         [POSS_SG_1]+[ék_FAMILIAR_noun]+[DAT]
SFX A   o    ómékká       o                         [POSS_SG_1]+[ék_FAMILIAR_noun]+[TRANS]
SFX A   o    ómékkal      o                         [POSS_SG_1]+[ék_FAMILIAR_noun]+[INSTR]
SFX A   o    ómékig       o                         [POSS_SG_1]+[ék_FAMILIAR_noun]+[TERM]
SFX A   o    ómékhoz      o                         [POSS_SG_1]+[ék_FAMILIAR_noun]+[ALL]
SFX A   o    ómékból      o                         [POSS_SG_1]+[ék_FAMILIAR_noun]+[ELA]
SFX A   o    ómékban      o                         [POSS_SG_1]+[ék_FAMILIAR_noun]+[INE]
SFX A   o    ómékba       o                         [POSS_SG_1]+[ék_FAMILIAR_noun]+[ILL]
SFX A   o    ómékat       o                         [POSS_SG_1]+[ék_FAMILIAR_noun]+[ACC]
SFX A   o    ómék         o                         [POSS_SG_1]+[ék_FAMILIAR_noun]+[NOM]
SFX A   o    óméiért      o                         [POSS_SG_1]+[POSSESSEE]+[PLUR]+[CAUS/FIN]
SFX A   o    óméivá       o                         [POSS_SG_1]+[POSSESSEE]+[PLUR]+[TRANS]
SFX A   o    óméival      o                         [POSS_SG_1]+[POSSESSEE]+[PLUR]+[INSTR]
SFX A   o    óméiul       o                         [POSS_SG_1]+[POSSESSEE]+[PLUR]+[ESS]
SFX A   o    óméitól      o                         [POSS_SG_1]+[POSSESSEE]+[PLUR]+[ABL]
SFX A   o    óméit        o                         [POSS_SG_1]+[POSSESSEE]+[PLUR]+[ACC]
SFX A   o    óméiról      o                         [POSS_SG_1]+[POSSESSEE]+[PLUR]+[DEL]
SFX A   o    óméira       o                         [POSS_SG_1]+[POSSESSEE]+[PLUR]+[SBL]
SFX A   o    óméinál      o                         [POSS_SG_1]+[POSSESSEE]+[PLUR]+[ADE]
SFX A   o    óméinak      o                         [POSS_SG_1]+[POSSESSEE]+[PLUR]+[DAT]
SFX A   o    óméin        o                         [POSS_SG_1]+[POSSESSEE]+[PLUR]+[SUE]
SFX A   o    óméiig       o                         [POSS_SG_1]+[POSSESSEE]+[PLUR]+[TERM]
SFX A   o    óméihoz      o                         [POSS_SG_1]+[POSSESSEE]+[PLUR]+[ALL]
SFX A   o    óméig        o                         [POSS_SG_1]+[POSSESSEE]+[TERM]
SFX A   o    óméiból      o                         [POSS_SG_1]+[POSSESSEE]+[PLUR]+[ELA]
SFX A   o    óméiban      o                         [POSS_SG_1]+[POSSESSEE]+[PLUR]+[INE]
SFX A   o    óméiba       o                         [POSS_SG_1]+[POSSESSEE]+[PLUR]+[ILL]
SFX A   o    óméi         o                         [POSS_SG_1]+[POSSESSEE]+[PLUR]+[NOM]
SFX A   o    óméhoz       o                         [POSS_SG_1]+[POSSESSEE]+[ALL]
SFX A   o    óméból       o                         [POSS_SG_1]+[POSSESSEE]+[ELA]
SFX A   o    óméban       o                         [POSS_SG_1]+[POSSESSEE]+[INE]
SFX A   o    óméba        o                         [POSS_SG_1]+[POSSESSEE]+[ILL]
SFX A   o    ómé          o                         [POSS_SG_1]+[POSSESSEE]+[NOM]
SFX A   o    ómul         o                         [POSS_SG_1]+[ESS]
SFX A   o    ómtól        o                         [POSS_SG_1]+[ABL]
SFX A   o    ómról        o                         [POSS_SG_1]+[DEL]
SFX A   o    ómra         o                         [POSS_SG_1]+[SBL]
SFX A   o    ómon         o                         [POSS_SG_1]+[SUE]
SFX A   o    ómnál        o                         [POSS_SG_1]+[ADE]
SFX A   o    ómnak        o                         [POSS_SG_1]+[DAT]
SFX A   o    ómmá         o                         [POSS_SG_1]+[TRANS]
SFX A   o    ómmal        o                         [POSS_SG_1]+[INSTR]
SFX A   o    ómként       o                         [POSS_SG_1]+[FORM]
SFX A   o    ómkor        o                         [POSS_SG_1]+[TEMP]
SFX A   o    ómig         o                         [POSS_SG_1]+[TERM]
SFX A   o    ómhoz        o                         [POSS_SG_1]+[ALL]
SFX A   o    ómból        o                         [POSS_SG_1]+[ELA]
SFX A   o    ómban        o                         [POSS_SG_1]+[INE]
SFX A   o    ómba         o                         [POSS_SG_1]+[ILL]
SFX A   o    ómat         o                         [POSS_SG_1]+[ACC]
SFX A   o    óm           o                         [POSS_SG_1]+[NOM]
SFX A   o    óm           o                         [POSS_SG_1]+[ACC]
SFX A   o    ókéért       o                         [PLUR]+[POSSESSEE]+[CAUS/FIN]
SFX A   o    ókévá        o                         [PLUR]+[POSSESSEE]+[TRANS]
SFX A   o    ókéval       o                         [PLUR]+[POSSESSEE]+[INSTR]
SFX A   o    ókéul        o                         [PLUR]+[POSSESSEE]+[ESS]
SFX A   o    ókétól       o                         [PLUR]+[POSSESSEE]+[ABL]
SFX A   o    ókét         o                         [PLUR]+[POSSESSEE]+[ACC]
SFX A   o    ókéról       o                         [PLUR]+[POSSESSEE]+[DEL]
SFX A   o    ókért        o                         [PLUR]+[CAUS/FIN]
SFX A   o    ókéra        o                         [PLUR]+[POSSESSEE]+[SBL]
SFX A   o    ókénál       o                         [PLUR]+[POSSESSEE]+[ADE]
SFX A   o    ókénak       o                         [PLUR]+[POSSESSEE]+[DAT]
SFX A   o    ókén         o                         [PLUR]+[POSSESSEE]+[SUE]
SFX A   o    ókéiért      o                         [PLUR]+[POSSESSEE]+[PLUR]+[CAUS/FIN]
SFX A   o    ókéivá       o                         [PLUR]+[POSSESSEE]+[PLUR]+[TRANS]
SFX A   o    ókéival      o                         [PLUR]+[POSSESSEE]+[PLUR]+[INSTR]
SFX A   o    ókéiul       o                         [PLUR]+[POSSESSEE]+[PLUR]+[ESS]
SFX A   o    ókéitól      o                         [PLUR]+[POSSESSEE]+[PLUR]+[ABL]
SFX A   o    ókéit        o                         [PLUR]+[POSSESSEE]+[PLUR]+[ACC]
SFX A   o    ókéiról      o                         [PLUR]+[POSSESSEE]+[PLUR]+[DEL]
SFX A   o    ókéira       o                         [PLUR]+[POSSESSEE]+[PLUR]+[SBL]
SFX A   o    ókéinál      o                         [PLUR]+[POSSESSEE]+[PLUR]+[ADE]
SFX A   o    ókéinak      o                         [PLUR]+[POSSESSEE]+[PLUR]+[DAT]
SFX A   o    ókéin        o                         [PLUR]+[POSSESSEE]+[PLUR]+[SUE]
SFX A   o    ókéiig       o                         [PLUR]+[POSSESSEE]+[PLUR]+[TERM]
SFX A   o    ókéihoz      o                         [PLUR]+[POSSESSEE]+[PLUR]+[ALL]
SFX A   o    ókéig        o                         [PLUR]+[POSSESSEE]+[TERM]
SFX A   o    ókéiból      o                         [PLUR]+[POSSESSEE]+[PLUR]+[ELA]
SFX A   o    ókéiban      o                         [PLUR]+[POSSESSEE]+[PLUR]+[INE]
SFX A   o    ókéiba       o                         [PLUR]+[POSSESSEE]+[PLUR]+[ILL]
SFX A   o    ókéi         o                         [PLUR]+[POSSESSEE]+[PLUR]+[NOM]
SFX A   o    ókéhoz       o                         [PLUR]+[POSSESSEE]+[ALL]
SFX A   o    ókéból       o                         [PLUR]+[POSSESSEE]+[ELA]
SFX A   o    ókéban       o                         [PLUR]+[POSSESSEE]+[INE]
SFX A   o    ókéba        o                         [PLUR]+[POSSESSEE]+[ILL]
SFX A   o    óké          o                         [PLUR]+[POSSESSEE]+[NOM]
SFX A   o    ókul         o                         [PLUR]+[ESS]
SFX A   o    óktól        o                         [PLUR]+[ABL]
SFX A   o    ókról        o                         [PLUR]+[DEL]
SFX A   o    ókra         o                         [PLUR]+[SBL]
SFX A   o    ókon         o                         [PLUR]+[SUE]
SFX A   o    óknál        o                         [PLUR]+[ADE]
SFX A   o    óknak        o                         [PLUR]+[DAT]
SFX A   o    ókként       o                         [PLUR]+[FORM]
SFX A   o    ókká         o                         [PLUR]+[TRANS]
SFX A   o    ókkor        o                         [PLUR]+[TEMP]
SFX A   o    ókkal        o                         [PLUR]+[INSTR]
SFX A   o    ókig         o                         [PLUR]+[TERM]
SFX A   o    ókhoz        o                         [PLUR]+[ALL]
SFX A   o    ókból        o                         [PLUR]+[ELA]
SFX A   o    ókban        o                         [PLUR]+[INE]
SFX A   o    ókba         o                         [PLUR]+[ILL]
SFX A   o    ókat         o                         [PLUR]+[ACC]
SFX A   o    ók           o                         [PLUR]+[NOM]
SFX A   o    óiéért       o                         [PLUR]+[POSS_SG_3]+[POSSESSEE]+[CAUS/FIN]
SFX A   o    óiévá        o                         [PLUR]+[POSS_SG_3]+[POSSESSEE]+[TRANS]
SFX A   o    óiéval       o                         [PLUR]+[POSS_SG_3]+[POSSESSEE]+[INSTR]
SFX A   o    óiéul        o                         [PLUR]+[POSS_SG_3]+[POSSESSEE]+[ESS]
SFX A   o    óiétól       o                         [PLUR]+[POSS_SG_3]+[POSSESSEE]+[ABL]
SFX A   o    óiét         o                         [PLUR]+[POSS_SG_3]+[POSSESSEE]+[ACC]
SFX A   o    óiéról       o                         [PLUR]+[POSS_SG_3]+[POSSESSEE]+[DEL]
SFX A   o    óiért        o                         [PLUR]+[POSS_SG_3]+[CAUS/FIN]
SFX A   o    óiéra        o                         [PLUR]+[POSS_SG_3]+[POSSESSEE]+[SBL]
SFX A   o    óiénál       o                         [PLUR]+[POSS_SG_3]+[POSSESSEE]+[ADE]
SFX A   o    óiénak       o                         [PLUR]+[POSS_SG_3]+[POSSESSEE]+[DAT]
SFX A   o    óién         o                         [PLUR]+[POSS_SG_3]+[POSSESSEE]+[SUE]
SFX A   o    óiéiért      o                         [PLUR]+[POSS_SG_3]+[POSSESSEE]+[PLUR]+[CAUS/FIN]
SFX A   o    óiéivá       o                         [PLUR]+[POSS_SG_3]+[POSSESSEE]+[PLUR]+[TRANS]
SFX A   o    óiéival      o                         [PLUR]+[POSS_SG_3]+[POSSESSEE]+[PLUR]+[INSTR]
SFX A   o    óiéiul       o                         [PLUR]+[POSS_SG_3]+[POSSESSEE]+[PLUR]+[ESS]
SFX A   o    óiéitól      o                         [PLUR]+[POSS_SG_3]+[POSSESSEE]+[PLUR]+[ABL]
SFX A   o    óiéit        o                         [PLUR]+[POSS_SG_3]+[POSSESSEE]+[PLUR]+[ACC]
SFX A   o    óiéiról      o                         [PLUR]+[POSS_SG_3]+[POSSESSEE]+[PLUR]+[DEL]
SFX A   o    óiéira       o                         [PLUR]+[POSS_SG_3]+[POSSESSEE]+[PLUR]+[SBL]
SFX A   o    óiéinál      o                         [PLUR]+[POSS_SG_3]+[POSSESSEE]+[PLUR]+[ADE]
SFX A   o    óiéinak      o                         [PLUR]+[POSS_SG_3]+[POSSESSEE]+[PLUR]+[DAT]
SFX A   o    óiéin        o                         [PLUR]+[POSS_SG_3]+[POSSESSEE]+[PLUR]+[SUE]
SFX A   o    óiéiig       o                         [PLUR]+[POSS_SG_3]+[POSSESSEE]+[PLUR]+[TERM]
SFX A   o    óiéihoz      o                         [PLUR]+[POSS_SG_3]+[POSSESSEE]+[PLUR]+[ALL]
SFX A   o    óiéig        o                         [PLUR]+[POSS_SG_3]+[POSSESSEE]+[TERM]
SFX A   o    óiéiból      o                         [PLUR]+[POSS_SG_3]+[POSSESSEE]+[PLUR]+[ELA]
SFX A   o    óiéiban      o                         [PLUR]+[POSS_SG_3]+[POSSESSEE]+[PLUR]+[INE]
SFX A   o    óiéiba       o                         [PLUR]+[POSS_SG_3]+[POSSESSEE]+[PLUR]+[ILL]
SFX A   o    óiéi         o                         [PLUR]+[POSS_SG_3]+[POSSESSEE]+[PLUR]+[NOM]
SFX A   o    óiéhoz       o                         [PLUR]+[POSS_SG_3]+[POSSESSEE]+[ALL]
SFX A   o    óiéból       o                         [PLUR]+[POSS_SG_3]+[POSSESSEE]+[ELA]
SFX A   o    óiéban       o                         [PLUR]+[POSS_SG_3]+[POSSESSEE]+[INE]
SFX A   o    óiéba        o                         [PLUR]+[POSS_SG_3]+[POSSESSEE]+[ILL]
SFX A   o    óié          o                         [PLUR]+[POSS_SG_3]+[POSSESSEE]+[NOM]
SFX A   o    óivá         o                         [PLUR]+[POSS_SG_3]+[TRANS]
SFX A   o    óival        o                         [PLUR]+[POSS_SG_3]+[INSTR]
SFX A   o    óiul         o                         [PLUR]+[POSS_SG_3]+[ESS]
SFX A   o    óitól        o                         [PLUR]+[POSS_SG_3]+[ABL]
SFX A   o    óitokéért    o                         [PLUR]+[POSS_PL_2]+[POSSESSEE]+[CAUS/FIN]
SFX A   o    óitokévá     o                         [PLUR]+[POSS_PL_2]+[POSSESSEE]+[TRANS]
SFX A   o    óitokéval    o                         [PLUR]+[POSS_PL_2]+[POSSESSEE]+[INSTR]
SFX A   o    óitokéul     o                         [PLUR]+[POSS_PL_2]+[POSSESSEE]+[ESS]
SFX A   o    óitokétól    o                         [PLUR]+[POSS_PL_2]+[POSSESSEE]+[ABL]
SFX A   o    óitokét      o                         [PLUR]+[POSS_PL_2]+[POSSESSEE]+[ACC]
SFX A   o    óitokéról    o                         [PLUR]+[POSS_PL_2]+[POSSESSEE]+[DEL]
SFX A   o    óitokért     o                         [PLUR]+[POSS_PL_2]+[CAUS/FIN]
SFX A   o    óitokéra     o                         [PLUR]+[POSS_PL_2]+[POSSESSEE]+[SBL]
SFX A   o    óitokénál    o                         [PLUR]+[POSS_PL_2]+[POSSESSEE]+[ADE]
SFX A   o    óitokénak    o                         [PLUR]+[POSS_PL_2]+[POSSESSEE]+[DAT]
SFX A   o    óitokén      o                         [PLUR]+[POSS_PL_2]+[POSSESSEE]+[SUE]
SFX A   o    óitokéiért   o                         [PLUR]+[POSS_PL_2]+[POSSESSEE]+[PLUR]+[CAUS/FIN]
SFX A   o    óitokéivá    o                         [PLUR]+[POSS_PL_2]+[POSSESSEE]+[PLUR]+[TRANS]
SFX A   o    óitokéival   o                         [PLUR]+[POSS_PL_2]+[POSSESSEE]+[PLUR]+[INSTR]
SFX A   o    óitokéiul    o                         [PLUR]+[POSS_PL_2]+[POSSESSEE]+[PLUR]+[ESS]
SFX A   o    óitokéitól   o                         [PLUR]+[POSS_PL_2]+[POSSESSEE]+[PLUR]+[ABL]
SFX A   o    óitokéit     o                         [PLUR]+[POSS_PL_2]+[POSSESSEE]+[PLUR]+[ACC]
SFX A   o    óitokéiról   o                         [PLUR]+[POSS_PL_2]+[POSSESSEE]+[PLUR]+[DEL]
SFX A   o    óitokéira    o                         [PLUR]+[POSS_PL_2]+[POSSESSEE]+[PLUR]+[SBL]
SFX A   o    óitokéinál   o                         [PLUR]+[POSS_PL_2]+[POSSESSEE]+[PLUR]+[ADE]
SFX A   o    óitokéinak   o                         [PLUR]+[POSS_PL_2]+[POSSESSEE]+[PLUR]+[DAT]
SFX A   o    óitokéin     o                         [PLUR]+[POSS_PL_2]+[POSSESSEE]+[PLUR]+[SUE]
SFX A   o    óitokéiig    o                         [PLUR]+[POSS_PL_2]+[POSSESSEE]+[PLUR]+[TERM]
SFX A   o    óitokéihoz   o                         [PLUR]+[POSS_PL_2]+[POSSESSEE]+[PLUR]+[ALL]
SFX A   o    óitokéig     o                         [PLUR]+[POSS_PL_2]+[POSSESSEE]+[TERM]
SFX A   o    óitokéiból   o                         [PLUR]+[POSS_PL_2]+[POSSESSEE]+[PLUR]+[ELA]
SFX A   o    óitokéiban   o                         [PLUR]+[POSS_PL_2]+[POSSESSEE]+[PLUR]+[INE]
SFX A   o    óitokéiba    o                         [PLUR]+[POSS_PL_2]+[POSSESSEE]+[PLUR]+[ILL]
SFX A   o    óitokéi      o                         [PLUR]+[POSS_PL_2]+[POSSESSEE]+[PLUR]+[NOM]
SFX A   o    óitokéhoz    o                         [PLUR]+[POSS_PL_2]+[POSSESSEE]+[ALL]
SFX A   o    óitokéból    o                         [PLUR]+[POSS_PL_2]+[POSSESSEE]+[ELA]
SFX A   o    óitokéban    o                         [PLUR]+[POSS_PL_2]+[POSSESSEE]+[INE]
SFX A   o    óitokéba     o                         [PLUR]+[POSS_PL_2]+[POSSESSEE]+[ILL]
SFX A   o    óitoké       o                         [PLUR]+[POSS_PL_2]+[POSSESSEE]+[NOM]
SFX A   o    óitokul      o                         [PLUR]+[POSS_PL_2]+[ESS]
SFX A   o    óitoktól     o                         [PLUR]+[POSS_PL_2]+[ABL]
SFX A   o    óitokról     o                         [PLUR]+[POSS_PL_2]+[DEL]
SFX A   o    óitokra      o                         [PLUR]+[POSS_PL_2]+[SBL]
SFX A   o    óitokon      o                         [PLUR]+[POSS_PL_2]+[SUE]
SFX A   o    óitoknál     o                         [PLUR]+[POSS_PL_2]+[ADE]
SFX A   o    óitoknak     o                         [PLUR]+[POSS_PL_2]+[DAT]
SFX A   o    óitokként    o                         [PLUR]+[POSS_PL_2]+[FORM]
SFX A   o    óitokká      o                         [PLUR]+[POSS_PL_2]+[TRANS]
SFX A   o    óitokkor     o                         [PLUR]+[POSS_PL_2]+[TEMP]
SFX A   o    óitokkal     o                         [PLUR]+[POSS_PL_2]+[INSTR]
SFX A   o    óitokig      o                         [PLUR]+[POSS_PL_2]+[TERM]
SFX A   o    óitokhoz     o                         [PLUR]+[POSS_PL_2]+[ALL]
SFX A   o    óitokból     o                         [PLUR]+[POSS_PL_2]+[ELA]
SFX A   o    óitokban     o                         [PLUR]+[POSS_PL_2]+[INE]
SFX A   o    óitokba      o                         [PLUR]+[POSS_PL_2]+[ILL]
SFX A   o    óitokat      o                         [PLUR]+[POSS_PL_2]+[ACC]
SFX A   o    óitok        o                         [PLUR]+[POSS_PL_2]+[NOM]
SFX A   o    óit          o                         [PLUR]+[POSS_SG_3]+[ACC]
SFX A   o    óiról        o                         [PLUR]+[POSS_SG_3]+[DEL]
SFX A   o    óira         o                         [PLUR]+[POSS_SG_3]+[SBL]
SFX A   o    óinál        o                         [PLUR]+[POSS_SG_3]+[ADE]
SFX A   o    óinkéért     o                         [PLUR]+[POSS_PL_1]+[POSSESSEE]+[CAUS/FIN]
SFX A   o    óinkévá      o                         [PLUR]+[POSS_PL_1]+[POSSESSEE]+[TRANS]
SFX A   o    óinkéval     o                         [PLUR]+[POSS_PL_1]+[POSSESSEE]+[INSTR]
SFX A   o    óinkéul      o                         [PLUR]+[POSS_PL_1]+[POSSESSEE]+[ESS]
SFX A   o    óinkétól     o                         [PLUR]+[POSS_PL_1]+[POSSESSEE]+[ABL]
SFX A   o    óinkét       o                         [PLUR]+[POSS_PL_1]+[POSSESSEE]+[ACC]
SFX A   o    óinkéról     o                         [PLUR]+[POSS_PL_1]+[POSSESSEE]+[DEL]
SFX A   o    óinkért      o                         [PLUR]+[POSS_PL_1]+[CAUS/FIN]
SFX A   o    óinkéra      o                         [PLUR]+[POSS_PL_1]+[POSSESSEE]+[SBL]
SFX A   o    óinkénál     o                         [PLUR]+[POSS_PL_1]+[POSSESSEE]+[ADE]
SFX A   o    óinkénak     o                         [PLUR]+[POSS_PL_1]+[POSSESSEE]+[DAT]
SFX A   o    óinkén       o                         [PLUR]+[POSS_PL_1]+[POSSESSEE]+[SUE]
SFX A   o    óinkéiért    o                         [PLUR]+[POSS_PL_1]+[POSSESSEE]+[PLUR]+[CAUS/FIN]
SFX A   o    óinkéivá     o                         [PLUR]+[POSS_PL_1]+[POSSESSEE]+[PLUR]+[TRANS]
SFX A   o    óinkéival    o                         [PLUR]+[POSS_PL_1]+[POSSESSEE]+[PLUR]+[INSTR]
SFX A   o    óinkéiul     o                         [PLUR]+[POSS_PL_1]+[POSSESSEE]+[PLUR]+[ESS]
SFX A   o    óinkéitól    o                         [PLUR]+[POSS_PL_1]+[POSSESSEE]+[PLUR]+[ABL]
SFX A   o    óinkéit      o                         [PLUR]+[POSS_PL_1]+[POSSESSEE]+[PLUR]+[ACC]
SFX A   o    óinkéiról    o                         [PLUR]+[POSS_PL_1]+[POSSESSEE]+[PLUR]+[DEL]
SFX A   o    óinkéira     o                         [PLUR]+[POSS_PL_1]+[POSSESSEE]+[PLUR]+[SBL]
SFX A   o    óinkéinál    o                         [PLUR]+[POSS_PL_1]+[POSSESSEE]+[PLUR]+[ADE]
SFX A   o    óinkéinak    o                         [PLUR]+[POSS_PL_1]+[POSSESSEE]+[PLUR]+[DAT]
SFX A   o    óinkéin      o                         [PLUR]+[POSS_PL_1]+[POSSESSEE]+[PLUR]+[SUE]
SFX A   o    óinkéiig     o                         [PLUR]+[POSS_PL_1]+[POSSESSEE]+[PLUR]+[TERM]
SFX A   o    óinkéihoz    o                         [PLUR]+[POSS_PL_1]+[POSSESSEE]+[PLUR]+[ALL]
SFX A   o    óinkéig      o                         [PLUR]+[POSS_PL_1]+[POSSESSEE]+[TERM]
SFX A   o    óinkéiból    o                         [PLUR]+[POSS_PL_1]+[POSSESSEE]+[PLUR]+[ELA]
SFX A   o    óinkéiban    o                         [PLUR]+[POSS_PL_1]+[POSSESSEE]+[PLUR]+[INE]
SFX A   o    óinkéiba     o                         [PLUR]+[POSS_PL_1]+[POSSESSEE]+[PLUR]+[ILL]
SFX A   o    óinkéi       o                         [PLUR]+[POSS_PL_1]+[POSSESSEE]+[PLUR]+[NOM]
SFX A   o    óinkéhoz     o                         [PLUR]+[POSS_PL_1]+[POSSESSEE]+[ALL]
SFX A   o    óinkéból     o                         [PLUR]+[POSS_PL_1]+[POSSESSEE]+[ELA]
SFX A   o    óinkéban     o                         [PLUR]+[POSS_PL_1]+[POSSESSEE]+[INE]
SFX A   o    óinkéba      o                         [PLUR]+[POSS_PL_1]+[POSSESSEE]+[ILL]
SFX A   o    óinké        o                         [PLUR]+[POSS_PL_1]+[POSSESSEE]+[NOM]
SFX A   o    óinkul       o                         [PLUR]+[POSS_PL_1]+[ESS]
SFX A   o    óinktól      o                         [PLUR]+[POSS_PL_1]+[ABL]
SFX A   o    óinkról      o                         [PLUR]+[POSS_PL_1]+[DEL]
SFX A   o    óinkra       o                         [PLUR]+[POSS_PL_1]+[SBL]
SFX A   o    óinkon       o                         [PLUR]+[POSS_PL_1]+[SUE]
SFX A   o    óinknál      o                         [PLUR]+[POSS_PL_1]+[ADE]
SFX A   o    óinknak      o                         [PLUR]+[POSS_PL_1]+[DAT]
SFX A   o    óinkként     o                         [PLUR]+[POSS_PL_1]+[FORM]
SFX A   o    óinkká       o                         [PLUR]+[POSS_PL_1]+[TRANS]
SFX A   o    óinkkor      o                         [PLUR]+[POSS_PL_1]+[TEMP]
SFX A   o    óinkkal      o                         [PLUR]+[POSS_PL_1]+[INSTR]
SFX A   o    óinkig       o                         [PLUR]+[POSS_PL_1]+[TERM]
SFX A   o    óinkhoz      o                         [PLUR]+[POSS_PL_1]+[ALL]
SFX A   o    óinkból      o                         [PLUR]+[POSS_PL_1]+[ELA]
SFX A   o    óinkban      o                         [PLUR]+[POSS_PL_1]+[INE]
SFX A   o    óinkba       o                         [PLUR]+[POSS_PL_1]+[ILL]
SFX A   o    óinkat       o                         [PLUR]+[POSS_PL_1]+[ACC]
SFX A   o    óink         o                         [PLUR]+[POSS_PL_1]+[NOM]
SFX A   o    óinak        o                         [PLUR]+[POSS_SG_3]+[DAT]
SFX A   o    óin          o                         [PLUR]+[POSS_SG_3]+[SUE]
SFX A   o    óiméért      o                         [PLUR]+[POSS_SG_1]+[POSSESSEE]+[CAUS/FIN]
SFX A   o    óimévá       o                         [PLUR]+[POSS_SG_1]+[POSSESSEE]+[TRANS]
SFX A   o    óiméval      o                         [PLUR]+[POSS_SG_1]+[POSSESSEE]+[INSTR]
SFX A   o    óiméul       o                         [PLUR]+[POSS_SG_1]+[POSSESSEE]+[ESS]
SFX A   o    óimétól      o                         [PLUR]+[POSS_SG_1]+[POSSESSEE]+[ABL]
SFX A   o    óimét        o                         [PLUR]+[POSS_SG_1]+[POSSESSEE]+[ACC]
SFX A   o    óiméról      o                         [PLUR]+[POSS_SG_1]+[POSSESSEE]+[DEL]
SFX A   o    óimért       o                         [PLUR]+[POSS_SG_1]+[CAUS/FIN]
SFX A   o    óiméra       o                         [PLUR]+[POSS_SG_1]+[POSSESSEE]+[SBL]
SFX A   o    óiménál      o                         [PLUR]+[POSS_SG_1]+[POSSESSEE]+[ADE]
SFX A   o    óiménak      o                         [PLUR]+[POSS_SG_1]+[POSSESSEE]+[DAT]
SFX A   o    óimén        o                         [PLUR]+[POSS_SG_1]+[POSSESSEE]+[SUE]
SFX A   o    óiméiért     o                         [PLUR]+[POSS_SG_1]+[POSSESSEE]+[PLUR]+[CAUS/FIN]
SFX A   o    óiméivá      o                         [PLUR]+[POSS_SG_1]+[POSSESSEE]+[PLUR]+[TRANS]
SFX A   o    óiméival     o                         [PLUR]+[POSS_SG_1]+[POSSESSEE]+[PLUR]+[INSTR]
SFX A   o    óiméiul      o                         [PLUR]+[POSS_SG_1]+[POSSESSEE]+[PLUR]+[ESS]
SFX A   o    óiméitól     o                         [PLUR]+[POSS_SG_1]+[POSSESSEE]+[PLUR]+[ABL]
SFX A   o    óiméit       o                         [PLUR]+[POSS_SG_1]+[POSSESSEE]+[PLUR]+[ACC]
SFX A   o    óiméiról     o                         [PLUR]+[POSS_SG_1]+[POSSESSEE]+[PLUR]+[DEL]
SFX A   o    óiméira      o                         [PLUR]+[POSS_SG_1]+[POSSESSEE]+[PLUR]+[SBL]
SFX A   o    óiméinál     o                         [PLUR]+[POSS_SG_1]+[POSSESSEE]+[PLUR]+[ADE]
SFX A   o    óiméinak     o                         [PLUR]+[POSS_SG_1]+[POSSESSEE]+[PLUR]+[DAT]
SFX A   o    óiméin       o                         [PLUR]+[POSS_SG_1]+[POSSESSEE]+[PLUR]+[SUE]
SFX A   o    óiméiig      o                         [PLUR]+[POSS_SG_1]+[POSSESSEE]+[PLUR]+[TERM]
SFX A   o    óiméihoz     o                         [PLUR]+[POSS_SG_1]+[POSSESSEE]+[PLUR]+[ALL]
SFX A   o    óiméig       o                         [PLUR]+[POSS_SG_1]+[POSSESSEE]+[TERM]
SFX A   o    óiméiból     o                         [PLUR]+[POSS_SG_1]+[POSSESSEE]+[PLUR]+[ELA]
SFX A   o    óiméiban     o                         [PLUR]+[POSS_SG_1]+[POSSESSEE]+[PLUR]+[INE]
SFX A   o    óiméiba      o                         [PLUR]+[POSS_SG_1]+[POSSESSEE]+[PLUR]+[ILL]
SFX A   o    óiméi        o                         [PLUR]+[POSS_SG_1]+[POSSESSEE]+[PLUR]+[NOM]
SFX A   o    óiméhoz      o                         [PLUR]+[POSS_SG_1]+[POSSESSEE]+[ALL]
SFX A   o    óiméból      o                         [PLUR]+[POSS_SG_1]+[POSSESSEE]+[ELA]
SFX A   o    óiméban      o                         [PLUR]+[POSS_SG_1]+[POSSESSEE]+[INE]
SFX A   o    óiméba       o                         [PLUR]+[POSS_SG_1]+[POSSESSEE]+[ILL]
SFX A   o    óimé         o                         [PLUR]+[POSS_SG_1]+[POSSESSEE]+[NOM]
SFX A   o    óimul        o                         [PLUR]+[POSS_SG_1]+[ESS]
SFX A   o    óimtól       o                         [PLUR]+[POSS_SG_1]+[ABL]
SFX A   o    óimról       o                         [PLUR]+[POSS_SG_1]+[DEL]
SFX A   o    óimra        o                         [PLUR]+[POSS_SG_1]+[SBL]
SFX A   o    óimon        o                         [PLUR]+[POSS_SG_1]+[SUE]
SFX A   o    óimnál       o                         [PLUR]+[POSS_SG_1]+[ADE]
SFX A   o    óimnak       o                         [PLUR]+[POSS_SG_1]+[DAT]
SFX A   o    óimmá        o                         [PLUR]+[POSS_SG_1]+[TRANS]
SFX A   o    óimmal       o                         [PLUR]+[POSS_SG_1]+[INSTR]
SFX A   o    óimként      o                         [PLUR]+[POSS_SG_1]+[FORM]
SFX A   o    óimkor       o                         [PLUR]+[POSS_SG_1]+[TEMP]
SFX A   o    óimig        o                         [PLUR]+[POSS_SG_1]+[TERM]
SFX A   o    óimhoz       o                         [PLUR]+[POSS_SG_1]+[ALL]
SFX A   o    óimból       o                         [PLUR]+[POSS_SG_1]+[ELA]
SFX A   o    óimban       o                         [PLUR]+[POSS_SG_1]+[INE]
SFX A   o    óimba        o                         [PLUR]+[POSS_SG_1]+[ILL]
SFX A   o    óimat        o                         [PLUR]+[POSS_SG_1]+[ACC]
SFX A   o    óim          o                         [PLUR]+[POSS_SG_1]+[NOM]
SFX A   o    óikéért      o                         [PLUR]+[POSS_PL_3]+[POSSESSEE]+[CAUS/FIN]
SFX A   o    óikévá       o                         [PLUR]+[POSS_PL_3]+[POSSESSEE]+[TRANS]
SFX A   o    óikéval      o                         [PLUR]+[POSS_PL_3]+[POSSESSEE]+[INSTR]
SFX A   o    óikéul       o                         [PLUR]+[POSS_PL_3]+[POSSESSEE]+[ESS]
SFX A   o    óikétól      o                         [PLUR]+[POSS_PL_3]+[POSSESSEE]+[ABL]
SFX A   o    óikét        o                         [PLUR]+[POSS_PL_3]+[POSSESSEE]+[ACC]
SFX A   o    óikéról      o                         [PLUR]+[POSS_PL_3]+[POSSESSEE]+[DEL]
SFX A   o    óikért       o                         [PLUR]+[POSS_PL_3]+[CAUS/FIN]
SFX A   o    óikéra       o                         [PLUR]+[POSS_PL_3]+[POSSESSEE]+[SBL]
SFX A   o    óikénál      o                         [PLUR]+[POSS_PL_3]+[POSSESSEE]+[ADE]
SFX A   o    óiként       o                         [PLUR]+[POSS_SG_3]+[FORM]
SFX A   o    óikénak      o                         [PLUR]+[POSS_PL_3]+[POSSESSEE]+[DAT]
SFX A   o    óikén        o                         [PLUR]+[POSS_PL_3]+[POSSESSEE]+[SUE]
SFX A   o    óikéiért     o                         [PLUR]+[POSS_PL_3]+[POSSESSEE]+[PLUR]+[CAUS/FIN]
SFX A   o    óikéivá      o                         [PLUR]+[POSS_PL_3]+[POSSESSEE]+[PLUR]+[TRANS]
SFX A   o    óikéival     o                         [PLUR]+[POSS_PL_3]+[POSSESSEE]+[PLUR]+[INSTR]
SFX A   o    óikéiul      o                         [PLUR]+[POSS_PL_3]+[POSSESSEE]+[PLUR]+[ESS]
SFX A   o    óikéitól     o                         [PLUR]+[POSS_PL_3]+[POSSESSEE]+[PLUR]+[ABL]
SFX A   o    óikéit       o                         [PLUR]+[POSS_PL_3]+[POSSESSEE]+[PLUR]+[ACC]
SFX A   o    óikéiról     o                         [PLUR]+[POSS_PL_3]+[POSSESSEE]+[PLUR]+[DEL]
SFX A   o    óikéira      o                         [PLUR]+[POSS_PL_3]+[POSSESSEE]+[PLUR]+[SBL]
SFX A   o    óikéinál     o                         [PLUR]+[POSS_PL_3]+[POSSESSEE]+[PLUR]+[ADE]
SFX A   o    óikéinak     o                         [PLUR]+[POSS_PL_3]+[POSSESSEE]+[PLUR]+[DAT]
SFX A   o    óikéin       o                         [PLUR]+[POSS_PL_3]+[POSSESSEE]+[PLUR]+[SUE]
SFX A   o    óikéiig      o                         [PLUR]+[POSS_PL_3]+[POSSESSEE]+[PLUR]+[TERM]
SFX A   o    óikéihoz     o                         [PLUR]+[POSS_PL_3]+[POSSESSEE]+[PLUR]+[ALL]
SFX A   o    óikéig       o                         [PLUR]+[POSS_PL_3]+[POSSESSEE]+[TERM]
SFX A   o    óikéiból     o                         [PLUR]+[POSS_PL_3]+[POSSESSEE]+[PLUR]+[ELA]
SFX A   o    óikéiban     o                         [PLUR]+[POSS_PL_3]+[POSSESSEE]+[PLUR]+[INE]
SFX A   o    óikéiba      o                         [PLUR]+[POSS_PL_3]+[POSSESSEE]+[PLUR]+[ILL]
SFX A   o    óikéi        o                         [PLUR]+[POSS_PL_3]+[POSSESSEE]+[PLUR]+[NOM]
SFX A   o    óikéhoz      o                         [PLUR]+[POSS_PL_3]+[POSSESSEE]+[ALL]
SFX A   o    óikéból      o                         [PLUR]+[POSS_PL_3]+[POSSESSEE]+[ELA]
SFX A   o    óikéban      o                         [PLUR]+[POSS_PL_3]+[POSSESSEE]+[INE]
SFX A   o    óikéba       o                         [PLUR]+[POSS_PL_3]+[POSSESSEE]+[ILL]
SFX A   o    óiké         o                         [PLUR]+[POSS_PL_3]+[POSSESSEE]+[NOM]
SFX A   o    óikul        o                         [PLUR]+[POSS_PL_3]+[ESS]
SFX A   o    óiktól       o                         [PLUR]+[POSS_PL_3]+[ABL]
SFX A   o    óikról       o                         [PLUR]+[POSS_PL_3]+[DEL]
SFX A   o    óikra        o                         [PLUR]+[POSS_PL_3]+[SBL]
SFX A   o    óikor        o                         [PLUR]+[POSS_SG_3]+[TEMP]
SFX A   o    óikon        o                         [PLUR]+[POSS_PL_3]+[SUE]
SFX A   o    óiknál       o                         [PLUR]+[POSS_PL_3]+[ADE]
SFX A   o    óiknak       o                         [PLUR]+[POSS_PL_3]+[DAT]
SFX A   o    óikként      o                         [PLUR]+[POSS_PL_3]+[FORM]
SFX A   o    óikká        o                         [PLUR]+[POSS_PL_3]+[TRANS]
SFX A   o    óikkor       o                         [PLUR]+[POSS_PL_3]+[TEMP]
SFX A   o    óikkal       o                         [PLUR]+[POSS_PL_3]+[INSTR]
SFX A   o    óikig        o                         [PLUR]+[POSS_PL_3]+[TERM]
SFX A   o    óikhoz       o                         [PLUR]+[POSS_PL_3]+[ALL]
SFX A   o    óikból       o                         [PLUR]+[POSS_PL_3]+[ELA]
SFX A   o    óikban       o                         [PLUR]+[POSS_PL_3]+[INE]
SFX A   o    óikba        o                         [PLUR]+[POSS_PL_3]+[ILL]
SFX A   o    óikat        o                         [PLUR]+[POSS_PL_3]+[ACC]
SFX A   o    óik          o                         [PLUR]+[POSS_PL_3]+[NOM]
SFX A   o    óiig         o                         [PLUR]+[POSS_SG_3]+[TERM]
SFX A   o    óihoz        o                         [PLUR]+[POSS_SG_3]+[ALL]
SFX A   o    óidéért      o                         [PLUR]+[POSS_SG_2]+[POSSESSEE]+[CAUS/FIN]
SFX A   o    óidévá       o                         [PLUR]+[POSS_SG_2]+[POSSESSEE]+[TRANS]
SFX A   o    óidéval      o                         [PLUR]+[POSS_SG_2]+[POSSESSEE]+[INSTR]
SFX A   o    óidéul       o                         [PLUR]+[POSS_SG_2]+[POSSESSEE]+[ESS]
SFX A   o    óidétól      o                         [PLUR]+[POSS_SG_2]+[POSSESSEE]+[ABL]
SFX A   o    óidét        o                         [PLUR]+[POSS_SG_2]+[POSSESSEE]+[ACC]
SFX A   o    óidéról      o                         [PLUR]+[POSS_SG_2]+[POSSESSEE]+[DEL]
SFX A   o    óidért       o                         [PLUR]+[POSS_SG_2]+[CAUS/FIN]
SFX A   o    óidéra       o                         [PLUR]+[POSS_SG_2]+[POSSESSEE]+[SBL]
SFX A   o    óidénál      o                         [PLUR]+[POSS_SG_2]+[POSSESSEE]+[ADE]
SFX A   o    óidénak      o                         [PLUR]+[POSS_SG_2]+[POSSESSEE]+[DAT]
SFX A   o    óidén        o                         [PLUR]+[POSS_SG_2]+[POSSESSEE]+[SUE]
SFX A   o    óidéiért     o                         [PLUR]+[POSS_SG_2]+[POSSESSEE]+[PLUR]+[CAUS/FIN]
SFX A   o    óidéivá      o                         [PLUR]+[POSS_SG_2]+[POSSESSEE]+[PLUR]+[TRANS]
SFX A   o    óidéival     o                         [PLUR]+[POSS_SG_2]+[POSSESSEE]+[PLUR]+[INSTR]
SFX A   o    óidéiul      o                         [PLUR]+[POSS_SG_2]+[POSSESSEE]+[PLUR]+[ESS]
SFX A   o    óidéitól     o                         [PLUR]+[POSS_SG_2]+[POSSESSEE]+[PLUR]+[ABL]
SFX A   o    óidéit       o                         [PLUR]+[POSS_SG_2]+[POSSESSEE]+[PLUR]+[ACC]
SFX A   o    óidéiról     o                         [PLUR]+[POSS_SG_2]+[POSSESSEE]+[PLUR]+[DEL]
SFX A   o    óidéira      o                         [PLUR]+[POSS_SG_2]+[POSSESSEE]+[PLUR]+[SBL]
SFX A   o    óidéinál     o                         [PLUR]+[POSS_SG_2]+[POSSESSEE]+[PLUR]+[ADE]
SFX A   o    óidéinak     o                         [PLUR]+[POSS_SG_2]+[POSSESSEE]+[PLUR]+[DAT]
SFX A   o    óidéin       o                         [PLUR]+[POSS_SG_2]+[POSSESSEE]+[PLUR]+[SUE]
SFX A   o    óidéiig      o                         [PLUR]+[POSS_SG_2]+[POSSESSEE]+[PLUR]+[TERM]
SFX A   o    óidéihoz     o                         [PLUR]+[POSS_SG_2]+[POSSESSEE]+[PLUR]+[ALL]
SFX A   o    óidéig       o                         [PLUR]+[POSS_SG_2]+[POSSESSEE]+[TERM]
SFX A   o    óidéiból     o                         [PLUR]+[POSS_SG_2]+[POSSESSEE]+[PLUR]+[ELA]
SFX A   o    óidéiban     o                         [PLUR]+[POSS_SG_2]+[POSSESSEE]+[PLUR]+[INE]
SFX A   o    óidéiba      o                         [PLUR]+[POSS_SG_2]+[POSSESSEE]+[PLUR]+[ILL]
SFX A   o    óidéi        o                         [PLUR]+[POSS_SG_2]+[POSSESSEE]+[PLUR]+[NOM]
SFX A   o    óidéhoz      o                         [PLUR]+[POSS_SG_2]+[POSSESSEE]+[ALL]
SFX A   o    óidéból      o                         [PLUR]+[POSS_SG_2]+[POSSESSEE]+[ELA]
SFX A   o    óidéban      o                         [PLUR]+[POSS_SG_2]+[POSSESSEE]+[INE]
SFX A   o    óidéba       o                         [PLUR]+[POSS_SG_2]+[POSSESSEE]+[ILL]
SFX A   o    óidé         o                         [PLUR]+[POSS_SG_2]+[POSSESSEE]+[NOM]
SFX A   o    óidul        o                         [PLUR]+[POSS_SG_2]+[ESS]
SFX A   o    óidtól       o                         [PLUR]+[POSS_SG_2]+[ABL]
SFX A   o    óidról       o                         [PLUR]+[POSS_SG_2]+[DEL]
SFX A   o    óidra        o                         [PLUR]+[POSS_SG_2]+[SBL]
SFX A   o    óidon        o                         [PLUR]+[POSS_SG_2]+[SUE]
SFX A   o    óidnál       o                         [PLUR]+[POSS_SG_2]+[ADE]
SFX A   o    óidnak       o                         [PLUR]+[POSS_SG_2]+[DAT]
SFX A   o    óidként      o                         [PLUR]+[POSS_SG_2]+[FORM]
SFX A   o    óidkor       o                         [PLUR]+[POSS_SG_2]+[TEMP]
SFX A   o    óidig        o                         [PLUR]+[POSS_SG_2]+[TERM]
SFX A   o    óidhoz       o                         [PLUR]+[POSS_SG_2]+[ALL]
SFX A   o    óiddá        o                         [PLUR]+[POSS_SG_2]+[TRANS]
SFX A   o    óiddal       o                         [PLUR]+[POSS_SG_2]+[INSTR]
SFX A   o    óidból       o                         [PLUR]+[POSS_SG_2]+[ELA]
SFX A   o    óidban       o                         [PLUR]+[POSS_SG_2]+[INE]
SFX A   o    óidba        o                         [PLUR]+[POSS_SG_2]+[ILL]
SFX A   o    óidat        o                         [PLUR]+[POSS_SG_2]+[ACC]
SFX A   o    óid          o                         [PLUR]+[POSS_SG_2]+[NOM]
SFX A   o    óiból        o                         [PLUR]+[POSS_SG_3]+[ELA]
SFX A   o    óiban        o                         [PLUR]+[POSS_SG_3]+[INE]
SFX A   o    óiba         o                         [PLUR]+[POSS_SG_3]+[ILL]
SFX A   o    ói           o                         [PLUR]+[POSS_SG_3]+[NOM]
SFX A   o    ódéért       o                         [POSS_SG_2]+[POSSESSEE]+[CAUS/FIN]
SFX A   o    ódévá        o                         [POSS_SG_2]+[POSSESSEE]+[TRANS]
SFX A   o    ódéval       o                         [POSS_SG_2]+[POSSESSEE]+[INSTR]
SFX A   o    ódéul        o                         [POSS_SG_2]+[POSSESSEE]+[ESS]
SFX A   o    ódétól       o                         [POSS_SG_2]+[POSSESSEE]+[ABL]
SFX A   o    ódét         o                         [POSS_SG_2]+[POSSESSEE]+[ACC]
SFX A   o    ódéról       o                         [POSS_SG_2]+[POSSESSEE]+[DEL]
SFX A   o    ódért        o                         [POSS_SG_2]+[CAUS/FIN]
SFX A   o    ódéra        o                         [POSS_SG_2]+[POSSESSEE]+[SBL]
SFX A   o    ódénál       o                         [POSS_SG_2]+[POSSESSEE]+[ADE]
SFX A   o    ódénak       o                         [POSS_SG_2]+[POSSESSEE]+[DAT]
SFX A   o    ódén         o                         [POSS_SG_2]+[POSSESSEE]+[SUE]
SFX A   o    ódékéért     o                         [POSS_SG_2]+[ék_FAMILIAR_noun]+[POSSESSEE]+[CAUS/FIN]
SFX A   o    ódékévá      o                         [POSS_SG_2]+[ék_FAMILIAR_noun]+[POSSESSEE]+[TRANS]
SFX A   o    ódékéval     o                         [POSS_SG_2]+[ék_FAMILIAR_noun]+[POSSESSEE]+[INSTR]
SFX A   o    ódékéul      o                         [POSS_SG_2]+[ék_FAMILIAR_noun]+[POSSESSEE]+[ESS]
SFX A   o    ódékétól     o                         [POSS_SG_2]+[ék_FAMILIAR_noun]+[POSSESSEE]+[ABL]
SFX A   o    ódékét       o                         [POSS_SG_2]+[ék_FAMILIAR_noun]+[POSSESSEE]+[ACC]
SFX A   o    ódékéról     o                         [POSS_SG_2]+[ék_FAMILIAR_noun]+[POSSESSEE]+[DEL]
SFX A   o    ódékért      o                         [POSS_SG_2]+[ék_FAMILIAR_noun]+[CAUS/FIN]
SFX A   o    ódékéra      o                         [POSS_SG_2]+[ék_FAMILIAR_noun]+[POSSESSEE]+[SBL]
SFX A   o    ódékénál     o                         [POSS_SG_2]+[ék_FAMILIAR_noun]+[POSSESSEE]+[ADE]
SFX A   o    ódékénak     o                         [POSS_SG_2]+[ék_FAMILIAR_noun]+[POSSESSEE]+[DAT]
SFX A   o    ódékén       o                         [POSS_SG_2]+[ék_FAMILIAR_noun]+[POSSESSEE]+[SUE]
SFX A   o    ódékéiért    o                         [POSS_SG_2]+[ék_FAMILIAR_noun]+[POSSESSEE]+[PLUR]+[CAUS/FIN]
SFX A   o    ódékéivá     o                         [POSS_SG_2]+[ék_FAMILIAR_noun]+[POSSESSEE]+[PLUR]+[TRANS]
SFX A   o    ódékéival    o                         [POSS_SG_2]+[ék_FAMILIAR_noun]+[POSSESSEE]+[PLUR]+[INSTR]
SFX A   o    ódékéiul     o                         [POSS_SG_2]+[ék_FAMILIAR_noun]+[POSSESSEE]+[PLUR]+[ESS]
SFX A   o    ódékéitól    o                         [POSS_SG_2]+[ék_FAMILIAR_noun]+[POSSESSEE]+[PLUR]+[ABL]
SFX A   o    ódékéit      o                         [POSS_SG_2]+[ék_FAMILIAR_noun]+[POSSESSEE]+[PLUR]+[ACC]
SFX A   o    ódékéiról    o                         [POSS_SG_2]+[ék_FAMILIAR_noun]+[POSSESSEE]+[PLUR]+[DEL]
SFX A   o    ódékéira     o                         [POSS_SG_2]+[ék_FAMILIAR_noun]+[POSSESSEE]+[PLUR]+[SBL]
SFX A   o    ódékéinál    o                         [POSS_SG_2]+[ék_FAMILIAR_noun]+[POSSESSEE]+[PLUR]+[ADE]
SFX A   o    ódékéinak    o                         [POSS_SG_2]+[ék_FAMILIAR_noun]+[POSSESSEE]+[PLUR]+[DAT]
SFX A   o    ódékéin      o                         [POSS_SG_2]+[ék_FAMILIAR_noun]+[POSSESSEE]+[PLUR]+[SUE]
SFX A   o    ódékéiig     o                         [POSS_SG_2]+[ék_FAMILIAR_noun]+[POSSESSEE]+[PLUR]+[TERM]
SFX A   o    ódékéihoz    o                         [POSS_SG_2]+[ék_FAMILIAR_noun]+[POSSESSEE]+[PLUR]+[ALL]
SFX A   o    ódékéig      o                         [POSS_SG_2]+[ék_FAMILIAR_noun]+[POSSESSEE]+[TERM]
SFX A   o    ódékéiból    o                         [POSS_SG_2]+[ék_FAMILIAR_noun]+[POSSESSEE]+[PLUR]+[ELA]
SFX A   o    ódékéiban    o                         [POSS_SG_2]+[ék_FAMILIAR_noun]+[POSSESSEE]+[PLUR]+[INE]
SFX A   o    ódékéiba     o                         [POSS_SG_2]+[ék_FAMILIAR_noun]+[POSSESSEE]+[PLUR]+[ILL]
SFX A   o    ódékéi       o                         [POSS_SG_2]+[ék_FAMILIAR_noun]+[POSSESSEE]+[PLUR]+[NOM]
SFX A   o    ódékéhoz     o                         [POSS_SG_2]+[ék_FAMILIAR_noun]+[POSSESSEE]+[ALL]
SFX A   o    ódékéból     o                         [POSS_SG_2]+[ék_FAMILIAR_noun]+[POSSESSEE]+[ELA]
SFX A   o    ódékéban     o                         [POSS_SG_2]+[ék_FAMILIAR_noun]+[POSSESSEE]+[INE]
SFX A   o    ódékéba      o                         [POSS_SG_2]+[ék_FAMILIAR_noun]+[POSSESSEE]+[ILL]
SFX A   o    ódéké        o                         [POSS_SG_2]+[ék_FAMILIAR_noun]+[POSSESSEE]+[NOM]
SFX A   o    ódékul       o                         [POSS_SG_2]+[ék_FAMILIAR_noun]+[ESS]
SFX A   o    ódéktól      o                         [POSS_SG_2]+[ék_FAMILIAR_noun]+[ABL]
SFX A   o    ódékról      o                         [POSS_SG_2]+[ék_FAMILIAR_noun]+[DEL]
SFX A   o    ódékra       o                         [POSS_SG_2]+[ék_FAMILIAR_noun]+[SBL]
SFX A   o    ódékon       o                         [POSS_SG_2]+[ék_FAMILIAR_noun]+[SUE]
SFX A   o    ódéknál      o                         [POSS_SG_2]+[ék_FAMILIAR_noun]+[ADE]
SFX A   o    ódéknak      o                         [POSS_SG_2]+[ék_FAMILIAR_noun]+[DAT]
SFX A   o    ódékká       o                         [POSS_SG_2]+[ék_FAMILIAR_noun]+[TRANS]
SFX A   o    ódékkal      o                         [POSS_SG_2]+[ék_FAMILIAR_noun]+[INSTR]
SFX A   o    ódékig       o                         [POSS_SG_2]+[ék_FAMILIAR_noun]+[TERM]
SFX A   o    ódékhoz      o                         [POSS_SG_2]+[ék_FAMILIAR_noun]+[ALL]
SFX A   o    ódékból      o                         [POSS_SG_2]+[ék_FAMILIAR_noun]+[ELA]
SFX A   o    ódékban      o                         [POSS_SG_2]+[ék_FAMILIAR_noun]+[INE]
SFX A   o    ódékba       o                         [POSS_SG_2]+[ék_FAMILIAR_noun]+[ILL]
SFX A   o    ódékat       o                         [POSS_SG_2]+[ék_FAMILIAR_noun]+[ACC]
SFX A   o    ódék         o                         [POSS_SG_2]+[ék_FAMILIAR_noun]+[NOM]
SFX A   o    ódéiért      o                         [POSS_SG_2]+[POSSESSEE]+[PLUR]+[CAUS/FIN]
SFX A   o    ódéivá       o                         [POSS_SG_2]+[POSSESSEE]+[PLUR]+[TRANS]
SFX A   o    ódéival      o                         [POSS_SG_2]+[POSSESSEE]+[PLUR]+[INSTR]
SFX A   o    ódéiul       o                         [POSS_SG_2]+[POSSESSEE]+[PLUR]+[ESS]
SFX A   o    ódéitól      o                         [POSS_SG_2]+[POSSESSEE]+[PLUR]+[ABL]
SFX A   o    ódéit        o                         [POSS_SG_2]+[POSSESSEE]+[PLUR]+[ACC]
SFX A   o    ódéiról      o                         [POSS_SG_2]+[POSSESSEE]+[PLUR]+[DEL]
SFX A   o    ódéira       o                         [POSS_SG_2]+[POSSESSEE]+[PLUR]+[SBL]
SFX A   o    ódéinál      o                         [POSS_SG_2]+[POSSESSEE]+[PLUR]+[ADE]
SFX A   o    ódéinak      o                         [POSS_SG_2]+[POSSESSEE]+[PLUR]+[DAT]
SFX A   o    ódéin        o                         [POSS_SG_2]+[POSSESSEE]+[PLUR]+[SUE]
SFX A   o    ódéiig       o                         [POSS_SG_2]+[POSSESSEE]+[PLUR]+[TERM]
SFX A   o    ódéihoz      o                         [POSS_SG_2]+[POSSESSEE]+[PLUR]+[ALL]
SFX A   o    ódéig        o                         [POSS_SG_2]+[POSSESSEE]+[TERM]
SFX A   o    ódéiból      o                         [POSS_SG_2]+[POSSESSEE]+[PLUR]+[ELA]
SFX A   o    ódéiban      o                         [POSS_SG_2]+[POSSESSEE]+[PLUR]+[INE]
SFX A   o    ódéiba       o                         [POSS_SG_2]+[POSSESSEE]+[PLUR]+[ILL]
SFX A   o    ódéi         o                         [POSS_SG_2]+[POSSESSEE]+[PLUR]+[NOM]
SFX A   o    ódéhoz       o                         [POSS_SG_2]+[POSSESSEE]+[ALL]
SFX A   o    ódéból       o                         [POSS_SG_2]+[POSSESSEE]+[ELA]
SFX A   o    ódéban       o                         [POSS_SG_2]+[POSSESSEE]+[INE]
SFX A   o    ódéba        o                         [POSS_SG_2]+[POSSESSEE]+[ILL]
SFX A   o    ódé          o                         [POSS_SG_2]+[POSSESSEE]+[NOM]
SFX A   o    ódul         o                         [POSS_SG_2]+[ESS]
SFX A   o    ódtól        o                         [POSS_SG_2]+[ABL]
SFX A   o    ódról        o                         [POSS_SG_2]+[DEL]
SFX A   o    ódra         o                         [POSS_SG_2]+[SBL]
SFX A   o    ódon         o                         [POSS_SG_2]+[SUE]
SFX A   o    ódnál        o                         [POSS_SG_2]+[ADE]
SFX A   o    ódnak        o                         [POSS_SG_2]+[DAT]
SFX A   o    ódként       o                         [POSS_SG_2]+[FORM]
SFX A   o    ódkor        o                         [POSS_SG_2]+[TEMP]
SFX A   o    ódig         o                         [POSS_SG_2]+[TERM]
SFX A   o    ódhoz        o                         [POSS_SG_2]+[ALL]
SFX A   o    óddá         o                         [POSS_SG_2]+[TRANS]
SFX A   o    óddal        o                         [POSS_SG_2]+[INSTR]
SFX A   o    ódból        o                         [POSS_SG_2]+[ELA]
SFX A   o    ódban        o                         [POSS_SG_2]+[INE]
SFX A   o    ódba         o                         [POSS_SG_2]+[ILL]
SFX A   o    ódat         o                         [POSS_SG_2]+[ACC]
SFX A   o    ód           o                         [POSS_SG_2]+[NOM]
SFX A   o    ód           o                         [POSS_SG_2]+[ACC]
SFX A   a    áéért        a                         [POSSESSEE]+[CAUS/FIN]
SFX A   a    áévá         a                         [POSSESSEE]+[TRANS]
SFX A   a    áéval        a                         [POSSESSEE]+[INSTR]
SFX A   a    áéul         a                         [POSSESSEE]+[ESS]
SFX A   a    áétól        a                         [POSSESSEE]+[ABL]
SFX A   a    áét          a                         [POSSESSEE]+[ACC]
SFX A   a    áéról        a                         [POSSESSEE]+[DEL]
SFX A   a    áéra         a                         [POSSESSEE]+[SBL]
SFX A   a    áénál        a                         [POSSESSEE]+[ADE]
SFX A   a    áénak        a                         [POSSESSEE]+[DAT]
SFX A   a    áén          a                         [POSSESSEE]+[SUE]
SFX A   a    áékéért      a                         [ék_FAMILIAR_noun]+[POSSESSEE]+[CAUS/FIN]
SFX A   a    áékévá       a                         [ék_FAMILIAR_noun]+[POSSESSEE]+[TRANS]
SFX A   a    áékéval      a                         [ék_FAMILIAR_noun]+[POSSESSEE]+[INSTR]
SFX A   a    áékéul       a                         [ék_FAMILIAR_noun]+[POSSESSEE]+[ESS]
SFX A   a    áékétól      a                         [ék_FAMILIAR_noun]+[POSSESSEE]+[ABL]
SFX A   a    áékét        a                         [ék_FAMILIAR_noun]+[POSSESSEE]+[ACC]
SFX A   a    áékéról      a                         [ék_FAMILIAR_noun]+[POSSESSEE]+[DEL]
SFX A   a    áékért       a                         [ék_FAMILIAR_noun]+[CAUS/FIN]
SFX A   a    áékéra       a                         [ék_FAMILIAR_noun]+[POSSESSEE]+[SBL]
SFX A   a    áékénál      a                         [ék_FAMILIAR_noun]+[POSSESSEE]+[ADE]
SFX A   a    áékénak      a                         [ék_FAMILIAR_noun]+[POSSESSEE]+[DAT]
SFX A   a    áékén        a                         [ék_FAMILIAR_noun]+[POSSESSEE]+[SUE]
SFX A   a    áékéiért     a                         [ék_FAMILIAR_noun]+[POSSESSEE]+[PLUR]+[CAUS/FIN]
SFX A   a    áékéivá      a                         [ék_FAMILIAR_noun]+[POSSESSEE]+[PLUR]+[TRANS]
SFX A   a    áékéival     a                         [ék_FAMILIAR_noun]+[POSSESSEE]+[PLUR]+[INSTR]
SFX A   a    áékéiul      a                         [ék_FAMILIAR_noun]+[POSSESSEE]+[PLUR]+[ESS]
SFX A   a    áékéitól     a                         [ék_FAMILIAR_noun]+[POSSESSEE]+[PLUR]+[ABL]
SFX A   a    áékéit       a                         [ék_FAMILIAR_noun]+[POSSESSEE]+[PLUR]+[ACC]
SFX A   a    áékéiról     a                         [ék_FAMILIAR_noun]+[POSSESSEE]+[PLUR]+[DEL]
SFX A   a    áékéira      a                         [ék_FAMILIAR_noun]+[POSSESSEE]+[PLUR]+[SBL]
SFX A   a    áékéinál     a                         [ék_FAMILIAR_noun]+[POSSESSEE]+[PLUR]+[ADE]
SFX A   a    áékéinak     a                         [ék_FAMILIAR_noun]+[POSSESSEE]+[PLUR]+[DAT]
SFX A   a    áékéin       a                         [ék_FAMILIAR_noun]+[POSSESSEE]+[PLUR]+[SUE]
SFX A   a    áékéiig      a                         [ék_FAMILIAR_noun]+[POSSESSEE]+[PLUR]+[TERM]
SFX A   a    áékéihoz     a                         [ék_FAMILIAR_noun]+[POSSESSEE]+[PLUR]+[ALL]
SFX A   a    áékéig       a                         [ék_FAMILIAR_noun]+[POSSESSEE]+[TERM]
SFX A   a    áékéiból     a                         [ék_FAMILIAR_noun]+[POSSESSEE]+[PLUR]+[ELA]
SFX A   a    áékéiban     a                         [ék_FAMILIAR_noun]+[POSSESSEE]+[PLUR]+[INE]
SFX A   a    áékéiba      a                         [ék_FAMILIAR_noun]+[POSSESSEE]+[PLUR]+[ILL]
SFX A   a    áékéi        a                         [ék_FAMILIAR_noun]+[POSSESSEE]+[PLUR]+[NOM]
SFX A   a    áékéhoz      a                         [ék_FAMILIAR_noun]+[POSSESSEE]+[ALL]
SFX A   a    áékéból      a                         [ék_FAMILIAR_noun]+[POSSESSEE]+[ELA]
SFX A   a    áékéban      a                         [ék_FAMILIAR_noun]+[POSSESSEE]+[INE]
SFX A   a    áékéba       a                         [ék_FAMILIAR_noun]+[POSSESSEE]+[ILL]
SFX A   a    áéké         a                         [ék_FAMILIAR_noun]+[POSSESSEE]+[NOM]
SFX A   a    áékul        a                         [ék_FAMILIAR_noun]+[ESS]
SFX A   a    áéktól       a                         [ék_FAMILIAR_noun]+[ABL]
SFX A   a    áékról       a                         [ék_FAMILIAR_noun]+[DEL]
SFX A   a    áékra        a                         [ék_FAMILIAR_noun]+[SBL]
SFX A   a    áékon        a                         [ék_FAMILIAR_noun]+[SUE]
SFX A   a    áéknál       a                         [ék_FAMILIAR_noun]+[ADE]
SFX A   a    áéknak       a                         [ék_FAMILIAR_noun]+[DAT]
SFX A   a    áékká        a                         [ék_FAMILIAR_noun]+[TRANS]
SFX A   a    áékkal       a                         [ék_FAMILIAR_noun]+[INSTR]
SFX A   a    áékig        a                         [ék_FAMILIAR_noun]+[TERM]
SFX A   a    áékhoz       a                         [ék_FAMILIAR_noun]+[ALL]
SFX A   a    áékból       a                         [ék_FAMILIAR_noun]+[ELA]
SFX A   a    áékban       a                         [ék_FAMILIAR_noun]+[INE]
SFX A   a    áékba        a                         [ék_FAMILIAR_noun]+[ILL]
SFX A   a    áékat        a                         [ék_FAMILIAR_noun]+[ACC]
SFX A   a    áék          a                         [ék_FAMILIAR_noun]+[NOM]
SFX A   a    áéiért       a                         [POSSESSEE]+[PLUR]+[CAUS/FIN]
SFX A   a    áéivá        a                         [POSSESSEE]+[PLUR]+[TRANS]
SFX A   a    áéival       a                         [POSSESSEE]+[PLUR]+[INSTR]
SFX A   a    áéiul        a                         [POSSESSEE]+[PLUR]+[ESS]
SFX A   a    áéitól       a                         [POSSESSEE]+[PLUR]+[ABL]
SFX A   a    áéit         a                         [POSSESSEE]+[PLUR]+[ACC]
SFX A   a    áéiról       a                         [POSSESSEE]+[PLUR]+[DEL]
SFX A   a    áéira        a                         [POSSESSEE]+[PLUR]+[SBL]
SFX A   a    áéinál       a                         [POSSESSEE]+[PLUR]+[ADE]
SFX A   a    áéinak       a                         [POSSESSEE]+[PLUR]+[DAT]
SFX A   a    áéin         a                         [POSSESSEE]+[PLUR]+[SUE]
SFX A   a    áéiig        a                         [POSSESSEE]+[PLUR]+[TERM]
SFX A   a    áéihoz       a                         [POSSESSEE]+[PLUR]+[ALL]
SFX A   a    áéig         a                         [POSSESSEE]+[TERM]
SFX A   a    áéiból       a                         [POSSESSEE]+[PLUR]+[ELA]
SFX A   a    áéiban       a                         [POSSESSEE]+[PLUR]+[INE]
SFX A   a    áéiba        a                         [POSSESSEE]+[PLUR]+[ILL]
SFX A   a    áéi          a                         [POSSESSEE]+[PLUR]+[NOM]
SFX A   a    áéhoz        a                         [POSSESSEE]+[ALL]
SFX A   a    áéból        a                         [POSSESSEE]+[ELA]
SFX A   a    áéban        a                         [POSSESSEE]+[INE]
SFX A   a    áéba         a                         [POSSESSEE]+[ILL]
SFX A   a    áé           a                         [POSSESSEE]+[NOM]
SFX A   a    átokéért     a                         [POSS_PL_2]+[POSSESSEE]+[CAUS/FIN]
SFX A   a    átokévá      a                         [POSS_PL_2]+[POSSESSEE]+[TRANS]
SFX A   a    átokéval     a                         [POSS_PL_2]+[POSSESSEE]+[INSTR]
SFX A   a    átokéul      a                         [POSS_PL_2]+[POSSESSEE]+[ESS]
SFX A   a    átokétól     a                         [POSS_PL_2]+[POSSESSEE]+[ABL]
SFX A   a    átokét       a                         [POSS_PL_2]+[POSSESSEE]+[ACC]
SFX A   a    átokéról     a                         [POSS_PL_2]+[POSSESSEE]+[DEL]
SFX A   a    átokért      a                         [POSS_PL_2]+[CAUS/FIN]
SFX A   a    átokéra      a                         [POSS_PL_2]+[POSSESSEE]+[SBL]
SFX A   a    átokénál     a                         [POSS_PL_2]+[POSSESSEE]+[ADE]
SFX A   a    átokénak     a                         [POSS_PL_2]+[POSSESSEE]+[DAT]
SFX A   a    átokén       a                         [POSS_PL_2]+[POSSESSEE]+[SUE]
SFX A   a    átokéiért    a                         [POSS_PL_2]+[POSSESSEE]+[PLUR]+[CAUS/FIN]
SFX A   a    átokéivá     a                         [POSS_PL_2]+[POSSESSEE]+[PLUR]+[TRANS]
SFX A   a    átokéival    a                         [POSS_PL_2]+[POSSESSEE]+[PLUR]+[INSTR]
SFX A   a    átokéiul     a                         [POSS_PL_2]+[POSSESSEE]+[PLUR]+[ESS]
SFX A   a    átokéitól    a                         [POSS_PL_2]+[POSSESSEE]+[PLUR]+[ABL]
SFX A   a    átokéit      a                         [POSS_PL_2]+[POSSESSEE]+[PLUR]+[ACC]
SFX A   a    átokéiról    a                         [POSS_PL_2]+[POSSESSEE]+[PLUR]+[DEL]
SFX A   a    átokéira     a                         [POSS_PL_2]+[POSSESSEE]+[PLUR]+[SBL]
SFX A   a    átokéinál    a                         [POSS_PL_2]+[POSSESSEE]+[PLUR]+[ADE]
SFX A   a    átokéinak    a                         [POSS_PL_2]+[POSSESSEE]+[PLUR]+[DAT]
SFX A   a    átokéin      a                         [POSS_PL_2]+[POSSESSEE]+[PLUR]+[SUE]
SFX A   a    átokéiig     a                         [POSS_PL_2]+[POSSESSEE]+[PLUR]+[TERM]
SFX A   a    átokéihoz    a                         [POSS_PL_2]+[POSSESSEE]+[PLUR]+[ALL]
SFX A   a    átokéig      a                         [POSS_PL_2]+[POSSESSEE]+[TERM]
SFX A   a    átokéiból    a                         [POSS_PL_2]+[POSSESSEE]+[PLUR]+[ELA]
SFX A   a    átokéiban    a                         [POSS_PL_2]+[POSSESSEE]+[PLUR]+[INE]
SFX A   a    átokéiba     a                         [POSS_PL_2]+[POSSESSEE]+[PLUR]+[ILL]
SFX A   a    átokéi       a                         [POSS_PL_2]+[POSSESSEE]+[PLUR]+[NOM]
SFX A   a    átokéhoz     a                         [POSS_PL_2]+[POSSESSEE]+[ALL]
SFX A   a    átokéból     a                         [POSS_PL_2]+[POSSESSEE]+[ELA]
SFX A   a    átokéban     a                         [POSS_PL_2]+[POSSESSEE]+[INE]
SFX A   a    átokéba      a                         [POSS_PL_2]+[POSSESSEE]+[ILL]
SFX A   a    átoké        a                         [POSS_PL_2]+[POSSESSEE]+[NOM]
SFX A   a    átokul       a                         [POSS_PL_2]+[ESS]
SFX A   a    átoktól      a                         [POSS_PL_2]+[ABL]
SFX A   a    átokról      a                         [POSS_PL_2]+[DEL]
SFX A   a    átokra       a                         [POSS_PL_2]+[SBL]
SFX A   a    átokon       a                         [POSS_PL_2]+[SUE]
SFX A   a    átoknál      a                         [POSS_PL_2]+[ADE]
SFX A   a    átoknak      a                         [POSS_PL_2]+[DAT]
SFX A   a    átokként     a                         [POSS_PL_2]+[FORM]
SFX A   a    átokká       a                         [POSS_PL_2]+[TRANS]
SFX A   a    átokkor      a                         [POSS_PL_2]+[TEMP]
SFX A   a    átokkal      a                         [POSS_PL_2]+[INSTR]
SFX A   a    átokig       a                         [POSS_PL_2]+[TERM]
SFX A   a    átokhoz      a                         [POSS_PL_2]+[ALL]
SFX A   a    átokból      a                         [POSS_PL_2]+[ELA]
SFX A   a    átokban      a                         [POSS_PL_2]+[INE]
SFX A   a    átokba       a                         [POSS_PL_2]+[ILL]
SFX A   a    átokat       a                         [POSS_PL_2]+[ACC]
SFX A   a    átok         a                         [POSS_PL_2]+[NOM]
SFX A   a    átok         a                         [POSS_PL_2]+[ACC]
SFX A   a    ástul        a                         [stUl_COMITATIVE_adv]
SFX A   a    ánkéért      a                         [POSS_PL_1]+[POSSESSEE]+[CAUS/FIN]
SFX A   a    ánkévá       a                         [POSS_PL_1]+[POSSESSEE]+[TRANS]
SFX A   a    ánkéval      a                         [POSS_PL_1]+[POSSESSEE]+[INSTR]
SFX A   a    ánkéul       a                         [POSS_PL_1]+[POSSESSEE]+[ESS]
SFX A   a    ánkétól      a                         [POSS_PL_1]+[POSSESSEE]+[ABL]
SFX A   a    ánkét        a                         [POSS_PL_1]+[POSSESSEE]+[ACC]
SFX A   a    ánkéról      a                         [POSS_PL_1]+[POSSESSEE]+[DEL]
SFX A   a    ánkért       a                         [POSS_PL_1]+[CAUS/FIN]
SFX A   a    ánkéra       a                         [POSS_PL_1]+[POSSESSEE]+[SBL]
SFX A   a    ánkénál      a                         [POSS_PL_1]+[POSSESSEE]+[ADE]
SFX A   a    ánkénti      a                         [nként_PERIOD_adv]+[i_PLACE/TIME_adj]{+[NOM]}{+[NOM]} UFÖ
SFX A   a    ánként       a                         [nként_PERIOD_adv]
SFX A   a    ánkénak      a                         [POSS_PL_1]+[POSSESSEE]+[DAT]
SFX A   a    ánkén        a                         [POSS_PL_1]+[POSSESSEE]+[SUE]
SFX A   a    ánkéiért     a                         [POSS_PL_1]+[POSSESSEE]+[PLUR]+[CAUS/FIN]
SFX A   a    ánkéivá      a                         [POSS_PL_1]+[POSSESSEE]+[PLUR]+[TRANS]
SFX A   a    ánkéival     a                         [POSS_PL_1]+[POSSESSEE]+[PLUR]+[INSTR]
SFX A   a    ánkéiul      a                         [POSS_PL_1]+[POSSESSEE]+[PLUR]+[ESS]
SFX A   a    ánkéitól     a                         [POSS_PL_1]+[POSSESSEE]+[PLUR]+[ABL]
SFX A   a    ánkéit       a                         [POSS_PL_1]+[POSSESSEE]+[PLUR]+[ACC]
SFX A   a    ánkéiról     a                         [POSS_PL_1]+[POSSESSEE]+[PLUR]+[DEL]
SFX A   a    ánkéira      a                         [POSS_PL_1]+[POSSESSEE]+[PLUR]+[SBL]
SFX A   a    ánkéinál     a                         [POSS_PL_1]+[POSSESSEE]+[PLUR]+[ADE]
SFX A   a    ánkéinak     a                         [POSS_PL_1]+[POSSESSEE]+[PLUR]+[DAT]
SFX A   a    ánkéin       a                         [POSS_PL_1]+[POSSESSEE]+[PLUR]+[SUE]
SFX A   a    ánkéiig      a                         [POSS_PL_1]+[POSSESSEE]+[PLUR]+[TERM]
SFX A   a    ánkéihoz     a                         [POSS_PL_1]+[POSSESSEE]+[PLUR]+[ALL]
SFX A   a    ánkéig       a                         [POSS_PL_1]+[POSSESSEE]+[TERM]
SFX A   a    ánkéiból     a                         [POSS_PL_1]+[POSSESSEE]+[PLUR]+[ELA]
SFX A   a    ánkéiban     a                         [POSS_PL_1]+[POSSESSEE]+[PLUR]+[INE]
SFX A   a    ánkéiba      a                         [POSS_PL_1]+[POSSESSEE]+[PLUR]+[ILL]
SFX A   a    ánkéi        a                         [POSS_PL_1]+[POSSESSEE]+[PLUR]+[NOM]
SFX A   a    ánkéhoz      a                         [POSS_PL_1]+[POSSESSEE]+[ALL]
SFX A   a    ánkéból      a                         [POSS_PL_1]+[POSSESSEE]+[ELA]
SFX A   a    ánkéban      a                         [POSS_PL_1]+[POSSESSEE]+[INE]
SFX A   a    ánkéba       a                         [POSS_PL_1]+[POSSESSEE]+[ILL]
SFX A   a    ánké         a                         [POSS_PL_1]+[POSSESSEE]+[NOM]
SFX A   a    ánkul        a                         [POSS_PL_1]+[ESS]
SFX A   a    ánktól       a                         [POSS_PL_1]+[ABL]
SFX A   a    ánkról       a                         [POSS_PL_1]+[DEL]
SFX A   a    ánkra        a                         [POSS_PL_1]+[SBL]
SFX A   a    ánkon        a                         [POSS_PL_1]+[SUE]
SFX A   a    ánknál       a                         [POSS_PL_1]+[ADE]
SFX A   a    ánknak       a                         [POSS_PL_1]+[DAT]
SFX A   a    ánkként      a                         [POSS_PL_1]+[FORM]
SFX A   a    ánkká        a                         [POSS_PL_1]+[TRANS]
SFX A   a    ánkkor       a                         [POSS_PL_1]+[TEMP]
SFX A   a    ánkkal       a                         [POSS_PL_1]+[INSTR]
SFX A   a    ánkig        a                         [POSS_PL_1]+[TERM]
SFX A   a    ánkhoz       a                         [POSS_PL_1]+[ALL]
SFX A   a    ánkból       a                         [POSS_PL_1]+[ELA]
SFX A   a    ánkban       a                         [POSS_PL_1]+[INE]
SFX A   a    ánkba        a                         [POSS_PL_1]+[ILL]
SFX A   a    ánkat        a                         [POSS_PL_1]+[ACC]
SFX A   a    ánk          a                         [POSS_PL_1]+[NOM]
SFX A   a    ánk          a                         [POSS_PL_1]+[ACC]
SFX A   a    áméért       a                         [POSS_SG_1]+[POSSESSEE]+[CAUS/FIN]
SFX A   a    ámévá        a                         [POSS_SG_1]+[POSSESSEE]+[TRANS]
SFX A   a    áméval       a                         [POSS_SG_1]+[POSSESSEE]+[INSTR]
SFX A   a    áméul        a                         [POSS_SG_1]+[POSSESSEE]+[ESS]
SFX A   a    ámétól       a                         [POSS_SG_1]+[POSSESSEE]+[ABL]
SFX A   a    ámét         a                         [POSS_SG_1]+[POSSESSEE]+[ACC]
SFX A   a    áméról       a                         [POSS_SG_1]+[POSSESSEE]+[DEL]
SFX A   a    ámért        a                         [POSS_SG_1]+[CAUS/FIN]
SFX A   a    áméra        a                         [POSS_SG_1]+[POSSESSEE]+[SBL]
SFX A   a    áménál       a                         [POSS_SG_1]+[POSSESSEE]+[ADE]
SFX A   a    áménak       a                         [POSS_SG_1]+[POSSESSEE]+[DAT]
SFX A   a    ámén         a                         [POSS_SG_1]+[POSSESSEE]+[SUE]
SFX A   a    ámékéért     a                         [POSS_SG_1]+[ék_FAMILIAR_noun]+[POSSESSEE]+[CAUS/FIN]
SFX A   a    ámékévá      a                         [POSS_SG_1]+[ék_FAMILIAR_noun]+[POSSESSEE]+[TRANS]
SFX A   a    ámékéval     a                         [POSS_SG_1]+[ék_FAMILIAR_noun]+[POSSESSEE]+[INSTR]
SFX A   a    ámékéul      a                         [POSS_SG_1]+[ék_FAMILIAR_noun]+[POSSESSEE]+[ESS]
SFX A   a    ámékétól     a                         [POSS_SG_1]+[ék_FAMILIAR_noun]+[POSSESSEE]+[ABL]
SFX A   a    ámékét       a                         [POSS_SG_1]+[ék_FAMILIAR_noun]+[POSSESSEE]+[ACC]
SFX A   a    ámékéról     a                         [POSS_SG_1]+[ék_FAMILIAR_noun]+[POSSESSEE]+[DEL]
SFX A   a    ámékért      a                         [POSS_SG_1]+[ék_FAMILIAR_noun]+[CAUS/FIN]
SFX A   a    ámékéra      a                         [POSS_SG_1]+[ék_FAMILIAR_noun]+[POSSESSEE]+[SBL]
SFX A   a    ámékénál     a                         [POSS_SG_1]+[ék_FAMILIAR_noun]+[POSSESSEE]+[ADE]
SFX A   a    ámékénak     a                         [POSS_SG_1]+[ék_FAMILIAR_noun]+[POSSESSEE]+[DAT]
SFX A   a    ámékén       a                         [POSS_SG_1]+[ék_FAMILIAR_noun]+[POSSESSEE]+[SUE]
SFX A   a    ámékéiért    a                         [POSS_SG_1]+[ék_FAMILIAR_noun]+[POSSESSEE]+[PLUR]+[CAUS/FIN]
SFX A   a    ámékéivá     a                         [POSS_SG_1]+[ék_FAMILIAR_noun]+[POSSESSEE]+[PLUR]+[TRANS]
SFX A   a    ámékéival    a                         [POSS_SG_1]+[ék_FAMILIAR_noun]+[POSSESSEE]+[PLUR]+[INSTR]
SFX A   a    ámékéiul     a                         [POSS_SG_1]+[ék_FAMILIAR_noun]+[POSSESSEE]+[PLUR]+[ESS]
SFX A   a    ámékéitól    a                         [POSS_SG_1]+[ék_FAMILIAR_noun]+[POSSESSEE]+[PLUR]+[ABL]
SFX A   a    ámékéit      a                         [POSS_SG_1]+[ék_FAMILIAR_noun]+[POSSESSEE]+[PLUR]+[ACC]
SFX A   a    ámékéiról    a                         [POSS_SG_1]+[ék_FAMILIAR_noun]+[POSSESSEE]+[PLUR]+[DEL]
SFX A   a    ámékéira     a                         [POSS_SG_1]+[ék_FAMILIAR_noun]+[POSSESSEE]+[PLUR]+[SBL]
SFX A   a    ámékéinál    a                         [POSS_SG_1]+[ék_FAMILIAR_noun]+[POSSESSEE]+[PLUR]+[ADE]
SFX A   a    ámékéinak    a                         [POSS_SG_1]+[ék_FAMILIAR_noun]+[POSSESSEE]+[PLUR]+[DAT]
SFX A   a    ámékéin      a                         [POSS_SG_1]+[ék_FAMILIAR_noun]+[POSSESSEE]+[PLUR]+[SUE]
SFX A   a    ámékéiig     a                         [POSS_SG_1]+[ék_FAMILIAR_noun]+[POSSESSEE]+[PLUR]+[TERM]
SFX A   a    ámékéihoz    a                         [POSS_SG_1]+[ék_FAMILIAR_noun]+[POSSESSEE]+[PLUR]+[ALL]
SFX A   a    ámékéig      a                         [POSS_SG_1]+[ék_FAMILIAR_noun]+[POSSESSEE]+[TERM]
SFX A   a    ámékéiból    a                         [POSS_SG_1]+[ék_FAMILIAR_noun]+[POSSESSEE]+[PLUR]+[ELA]
SFX A   a    ámékéiban    a                         [POSS_SG_1]+[ék_FAMILIAR_noun]+[POSSESSEE]+[PLUR]+[INE]
SFX A   a    ámékéiba     a                         [POSS_SG_1]+[ék_FAMILIAR_noun]+[POSSESSEE]+[PLUR]+[ILL]
SFX A   a    ámékéi       a                         [POSS_SG_1]+[ék_FAMILIAR_noun]+[POSSESSEE]+[PLUR]+[NOM]
SFX A   a    ámékéhoz     a                         [POSS_SG_1]+[ék_FAMILIAR_noun]+[POSSESSEE]+[ALL]
SFX A   a    ámékéból     a                         [POSS_SG_1]+[ék_FAMILIAR_noun]+[POSSESSEE]+[ELA]
SFX A   a    ámékéban     a                         [POSS_SG_1]+[ék_FAMILIAR_noun]+[POSSESSEE]+[INE]
SFX A   a    ámékéba      a                         [POSS_SG_1]+[ék_FAMILIAR_noun]+[POSSESSEE]+[ILL]
SFX A   a    áméké        a                         [POSS_SG_1]+[ék_FAMILIAR_noun]+[POSSESSEE]+[NOM]
SFX A   a    ámékul       a                         [POSS_SG_1]+[ék_FAMILIAR_noun]+[ESS]
SFX A   a    áméktól      a                         [POSS_SG_1]+[ék_FAMILIAR_noun]+[ABL]
SFX A   a    ámékról      a                         [POSS_SG_1]+[ék_FAMILIAR_noun]+[DEL]
SFX A   a    ámékra       a                         [POSS_SG_1]+[ék_FAMILIAR_noun]+[SBL]
SFX A   a    ámékon       a                         [POSS_SG_1]+[ék_FAMILIAR_noun]+[SUE]
SFX A   a    áméknál      a                         [POSS_SG_1]+[ék_FAMILIAR_noun]+[ADE]
SFX A   a    áméknak      a                         [POSS_SG_1]+[ék_FAMILIAR_noun]+[DAT]
SFX A   a    ámékká       a                         [POSS_SG_1]+[ék_FAMILIAR_noun]+[TRANS]
SFX A   a    ámékkal      a                         [POSS_SG_1]+[ék_FAMILIAR_noun]+[INSTR]
SFX A   a    ámékig       a                         [POSS_SG_1]+[ék_FAMILIAR_noun]+[TERM]
SFX A   a    ámékhoz      a                         [POSS_SG_1]+[ék_FAMILIAR_noun]+[ALL]
SFX A   a    ámékból      a                         [POSS_SG_1]+[ék_FAMILIAR_noun]+[ELA]
SFX A   a    ámékban      a                         [POSS_SG_1]+[ék_FAMILIAR_noun]+[INE]
SFX A   a    ámékba       a                         [POSS_SG_1]+[ék_FAMILIAR_noun]+[ILL]
SFX A   a    ámékat       a                         [POSS_SG_1]+[ék_FAMILIAR_noun]+[ACC]
SFX A   a    ámék         a                         [POSS_SG_1]+[ék_FAMILIAR_noun]+[NOM]
SFX A   a    áméiért      a                         [POSS_SG_1]+[POSSESSEE]+[PLUR]+[CAUS/FIN]
SFX A   a    áméivá       a                         [POSS_SG_1]+[POSSESSEE]+[PLUR]+[TRANS]
SFX A   a    áméival      a                         [POSS_SG_1]+[POSSESSEE]+[PLUR]+[INSTR]
SFX A   a    áméiul       a                         [POSS_SG_1]+[POSSESSEE]+[PLUR]+[ESS]
SFX A   a    áméitól      a                         [POSS_SG_1]+[POSSESSEE]+[PLUR]+[ABL]
SFX A   a    áméit        a                         [POSS_SG_1]+[POSSESSEE]+[PLUR]+[ACC]
SFX A   a    áméiról      a                         [POSS_SG_1]+[POSSESSEE]+[PLUR]+[DEL]
SFX A   a    áméira       a                         [POSS_SG_1]+[POSSESSEE]+[PLUR]+[SBL]
SFX A   a    áméinál      a                         [POSS_SG_1]+[POSSESSEE]+[PLUR]+[ADE]
SFX A   a    áméinak      a                         [POSS_SG_1]+[POSSESSEE]+[PLUR]+[DAT]
SFX A   a    áméin        a                         [POSS_SG_1]+[POSSESSEE]+[PLUR]+[SUE]
SFX A   a    áméiig       a                         [POSS_SG_1]+[POSSESSEE]+[PLUR]+[TERM]
SFX A   a    áméihoz      a                         [POSS_SG_1]+[POSSESSEE]+[PLUR]+[ALL]
SFX A   a    áméig        a                         [POSS_SG_1]+[POSSESSEE]+[TERM]
SFX A   a    áméiból      a                         [POSS_SG_1]+[POSSESSEE]+[PLUR]+[ELA]
SFX A   a    áméiban      a                         [POSS_SG_1]+[POSSESSEE]+[PLUR]+[INE]
SFX A   a    áméiba       a                         [POSS_SG_1]+[POSSESSEE]+[PLUR]+[ILL]
SFX A   a    áméi         a                         [POSS_SG_1]+[POSSESSEE]+[PLUR]+[NOM]
SFX A   a    áméhoz       a                         [POSS_SG_1]+[POSSESSEE]+[ALL]
SFX A   a    áméból       a                         [POSS_SG_1]+[POSSESSEE]+[ELA]
SFX A   a    áméban       a                         [POSS_SG_1]+[POSSESSEE]+[INE]
SFX A   a    áméba        a                         [POSS_SG_1]+[POSSESSEE]+[ILL]
SFX A   a    ámé          a                         [POSS_SG_1]+[POSSESSEE]+[NOM]
SFX A   a    ámul         a                         [POSS_SG_1]+[ESS]
SFX A   a    ámtól        a                         [POSS_SG_1]+[ABL]
SFX A   a    ámról        a                         [POSS_SG_1]+[DEL]
SFX A   a    ámra         a                         [POSS_SG_1]+[SBL]
SFX A   a    ámon         a                         [POSS_SG_1]+[SUE]
SFX A   a    ámnál        a                         [POSS_SG_1]+[ADE]
SFX A   a    ámnak        a                         [POSS_SG_1]+[DAT]
SFX A   a    ámmá         a                         [POSS_SG_1]+[TRANS]
SFX A   a    ámmal        a                         [POSS_SG_1]+[INSTR]
SFX A   a    ámként       a                         [POSS_SG_1]+[FORM]
SFX A   a    ámkor        a                         [POSS_SG_1]+[TEMP]
SFX A   a    ámig         a                         [POSS_SG_1]+[TERM]
SFX A   a    ámhoz        a                         [POSS_SG_1]+[ALL]
SFX A   a    ámból        a                         [POSS_SG_1]+[ELA]
SFX A   a    ámban        a                         [POSS_SG_1]+[INE]
SFX A   a    ámba         a                         [POSS_SG_1]+[ILL]
SFX A   a    ámat         a                         [POSS_SG_1]+[ACC]
SFX A   a    ám           a                         [POSS_SG_1]+[NOM]
SFX A   a    ám           a                         [POSS_SG_1]+[ACC]
SFX A   a    ákéért       a                         [PLUR]+[POSSESSEE]+[CAUS/FIN]
SFX A   a    ákévá        a                         [PLUR]+[POSSESSEE]+[TRANS]
SFX A   a    ákéval       a                         [PLUR]+[POSSESSEE]+[INSTR]
SFX A   a    ákéul        a                         [PLUR]+[POSSESSEE]+[ESS]
SFX A   a    ákétól       a                         [PLUR]+[POSSESSEE]+[ABL]
SFX A   a    ákét         a                         [PLUR]+[POSSESSEE]+[ACC]
SFX A   a    ákéról       a                         [PLUR]+[POSSESSEE]+[DEL]
SFX A   a    ákért        a                         [PLUR]+[CAUS/FIN]
SFX A   a    ákéra        a                         [PLUR]+[POSSESSEE]+[SBL]
SFX A   a    ákénál       a                         [PLUR]+[POSSESSEE]+[ADE]
SFX A   a    ákénak       a                         [PLUR]+[POSSESSEE]+[DAT]
SFX A   a    ákén         a                         [PLUR]+[POSSESSEE]+[SUE]
SFX A   a    ákéiért      a                         [PLUR]+[POSSESSEE]+[PLUR]+[CAUS/FIN]
SFX A   a    ákéivá       a                         [PLUR]+[POSSESSEE]+[PLUR]+[TRANS]
SFX A   a    ákéival      a                         [PLUR]+[POSSESSEE]+[PLUR]+[INSTR]
SFX A   a    ákéiul       a                         [PLUR]+[POSSESSEE]+[PLUR]+[ESS]
SFX A   a    ákéitól      a                         [PLUR]+[POSSESSEE]+[PLUR]+[ABL]
SFX A   a    ákéit        a                         [PLUR]+[POSSESSEE]+[PLUR]+[ACC]
SFX A   a    ákéiról      a                         [PLUR]+[POSSESSEE]+[PLUR]+[DEL]
SFX A   a    ákéira       a                         [PLUR]+[POSSESSEE]+[PLUR]+[SBL]
SFX A   a    ákéinál      a                         [PLUR]+[POSSESSEE]+[PLUR]+[ADE]
SFX A   a    ákéinak      a                         [PLUR]+[POSSESSEE]+[PLUR]+[DAT]
SFX A   a    ákéin        a                         [PLUR]+[POSSESSEE]+[PLUR]+[SUE]
SFX A   a    ákéiig       a                         [PLUR]+[POSSESSEE]+[PLUR]+[TERM]
SFX A   a    ákéihoz      a                         [PLUR]+[POSSESSEE]+[PLUR]+[ALL]
SFX A   a    ákéig        a                         [PLUR]+[POSSESSEE]+[TERM]
SFX A   a    ákéiból      a                         [PLUR]+[POSSESSEE]+[PLUR]+[ELA]
SFX A   a    ákéiban      a                         [PLUR]+[POSSESSEE]+[PLUR]+[INE]
SFX A   a    ákéiba       a                         [PLUR]+[POSSESSEE]+[PLUR]+[ILL]
SFX A   a    ákéi         a                         [PLUR]+[POSSESSEE]+[PLUR]+[NOM]
SFX A   a    ákéhoz       a                         [PLUR]+[POSSESSEE]+[ALL]
SFX A   a    ákéból       a                         [PLUR]+[POSSESSEE]+[ELA]
SFX A   a    ákéban       a                         [PLUR]+[POSSESSEE]+[INE]
SFX A   a    ákéba        a                         [PLUR]+[POSSESSEE]+[ILL]
SFX A   a    áké          a                         [PLUR]+[POSSESSEE]+[NOM]
SFX A   a    ákul         a                         [PLUR]+[ESS]
SFX A   a    áktól        a                         [PLUR]+[ABL]
SFX A   a    ákról        a                         [PLUR]+[DEL]
SFX A   a    ákra         a                         [PLUR]+[SBL]
SFX A   a    ákon         a                         [PLUR]+[SUE]
SFX A   a    áknál        a                         [PLUR]+[ADE]
SFX A   a    áknak        a                         [PLUR]+[DAT]
SFX A   a    ákként       a                         [PLUR]+[FORM]
SFX A   a    ákká         a                         [PLUR]+[TRANS]
SFX A   a    ákkor        a                         [PLUR]+[TEMP]
SFX A   a    ákkal        a                         [PLUR]+[INSTR]
SFX A   a    ákig         a                         [PLUR]+[TERM]
SFX A   a    ákhoz        a                         [PLUR]+[ALL]
SFX A   a    ákból        a                         [PLUR]+[ELA]
SFX A   a    ákban        a                         [PLUR]+[INE]
SFX A   a    ákba         a                         [PLUR]+[ILL]
SFX A   a    ákat         a                         [PLUR]+[ACC]
SFX A   a    ák           a                         [PLUR]+[NOM]
SFX A   a    áiéért       a                         [PLUR]+[POSS_SG_3]+[POSSESSEE]+[CAUS/FIN]
SFX A   a    áiévá        a                         [PLUR]+[POSS_SG_3]+[POSSESSEE]+[TRANS]
SFX A   a    áiéval       a                         [PLUR]+[POSS_SG_3]+[POSSESSEE]+[INSTR]
SFX A   a    áiéul        a                         [PLUR]+[POSS_SG_3]+[POSSESSEE]+[ESS]
SFX A   a    áiétól       a                         [PLUR]+[POSS_SG_3]+[POSSESSEE]+[ABL]
SFX A   a    áiét         a                         [PLUR]+[POSS_SG_3]+[POSSESSEE]+[ACC]
SFX A   a    áiéról       a                         [PLUR]+[POSS_SG_3]+[POSSESSEE]+[DEL]
SFX A   a    áiért        a                         [PLUR]+[POSS_SG_3]+[CAUS/FIN]
SFX A   a    áiéra        a                         [PLUR]+[POSS_SG_3]+[POSSESSEE]+[SBL]
SFX A   a    áiénál       a                         [PLUR]+[POSS_SG_3]+[POSSESSEE]+[ADE]
SFX A   a    áiénak       a                         [PLUR]+[POSS_SG_3]+[POSSESSEE]+[DAT]
SFX A   a    áién         a                         [PLUR]+[POSS_SG_3]+[POSSESSEE]+[SUE]
SFX A   a    áiéiért      a                         [PLUR]+[POSS_SG_3]+[POSSESSEE]+[PLUR]+[CAUS/FIN]
SFX A   a    áiéivá       a                         [PLUR]+[POSS_SG_3]+[POSSESSEE]+[PLUR]+[TRANS]
SFX A   a    áiéival      a                         [PLUR]+[POSS_SG_3]+[POSSESSEE]+[PLUR]+[INSTR]
SFX A   a    áiéiul       a                         [PLUR]+[POSS_SG_3]+[POSSESSEE]+[PLUR]+[ESS]
SFX A   a    áiéitól      a                         [PLUR]+[POSS_SG_3]+[POSSESSEE]+[PLUR]+[ABL]
SFX A   a    áiéit        a                         [PLUR]+[POSS_SG_3]+[POSSESSEE]+[PLUR]+[ACC]
SFX A   a    áiéiról      a                         [PLUR]+[POSS_SG_3]+[POSSESSEE]+[PLUR]+[DEL]
SFX A   a    áiéira       a                         [PLUR]+[POSS_SG_3]+[POSSESSEE]+[PLUR]+[SBL]
SFX A   a    áiéinál      a                         [PLUR]+[POSS_SG_3]+[POSSESSEE]+[PLUR]+[ADE]
SFX A   a    áiéinak      a                         [PLUR]+[POSS_SG_3]+[POSSESSEE]+[PLUR]+[DAT]
SFX A   a    áiéin        a                         [PLUR]+[POSS_SG_3]+[POSSESSEE]+[PLUR]+[SUE]
SFX A   a    áiéiig       a                         [PLUR]+[POSS_SG_3]+[POSSESSEE]+[PLUR]+[TERM]
SFX A   a    áiéihoz      a                         [PLUR]+[POSS_SG_3]+[POSSESSEE]+[PLUR]+[ALL]
SFX A   a    áiéig        a                         [PLUR]+[POSS_SG_3]+[POSSESSEE]+[TERM]
SFX A   a    áiéiból      a                         [PLUR]+[POSS_SG_3]+[POSSESSEE]+[PLUR]+[ELA]
SFX A   a    áiéiban      a                         [PLUR]+[POSS_SG_3]+[POSSESSEE]+[PLUR]+[INE]
SFX A   a    áiéiba       a                         [PLUR]+[POSS_SG_3]+[POSSESSEE]+[PLUR]+[ILL]
SFX A   a    áiéi         a                         [PLUR]+[POSS_SG_3]+[POSSESSEE]+[PLUR]+[NOM]
SFX A   a    áiéhoz       a                         [PLUR]+[POSS_SG_3]+[POSSESSEE]+[ALL]
SFX A   a    áiéból       a                         [PLUR]+[POSS_SG_3]+[POSSESSEE]+[ELA]
SFX A   a    áiéban       a                         [PLUR]+[POSS_SG_3]+[POSSESSEE]+[INE]
SFX A   a    áiéba        a                         [PLUR]+[POSS_SG_3]+[POSSESSEE]+[ILL]
SFX A   a    áié          a                         [PLUR]+[POSS_SG_3]+[POSSESSEE]+[NOM]
SFX A   a    áivá         a                         [PLUR]+[POSS_SG_3]+[TRANS]
SFX A   a    áival        a                         [PLUR]+[POSS_SG_3]+[INSTR]
SFX A   a    áiul         a                         [PLUR]+[POSS_SG_3]+[ESS]
SFX A   a    áitól        a                         [PLUR]+[POSS_SG_3]+[ABL]
SFX A   a    áitokéért    a                         [PLUR]+[POSS_PL_2]+[POSSESSEE]+[CAUS/FIN]
SFX A   a    áitokévá     a                         [PLUR]+[POSS_PL_2]+[POSSESSEE]+[TRANS]
SFX A   a    áitokéval    a                         [PLUR]+[POSS_PL_2]+[POSSESSEE]+[INSTR]
SFX A   a    áitokéul     a                         [PLUR]+[POSS_PL_2]+[POSSESSEE]+[ESS]
SFX A   a    áitokétól    a                         [PLUR]+[POSS_PL_2]+[POSSESSEE]+[ABL]
SFX A   a    áitokét      a                         [PLUR]+[POSS_PL_2]+[POSSESSEE]+[ACC]
SFX A   a    áitokéról    a                         [PLUR]+[POSS_PL_2]+[POSSESSEE]+[DEL]
SFX A   a    áitokért     a                         [PLUR]+[POSS_PL_2]+[CAUS/FIN]
SFX A   a    áitokéra     a                         [PLUR]+[POSS_PL_2]+[POSSESSEE]+[SBL]
SFX A   a    áitokénál    a                         [PLUR]+[POSS_PL_2]+[POSSESSEE]+[ADE]
SFX A   a    áitokénak    a                         [PLUR]+[POSS_PL_2]+[POSSESSEE]+[DAT]
SFX A   a    áitokén      a                         [PLUR]+[POSS_PL_2]+[POSSESSEE]+[SUE]
SFX A   a    áitokéiért   a                         [PLUR]+[POSS_PL_2]+[POSSESSEE]+[PLUR]+[CAUS/FIN]
SFX A   a    áitokéivá    a                         [PLUR]+[POSS_PL_2]+[POSSESSEE]+[PLUR]+[TRANS]
SFX A   a    áitokéival   a                         [PLUR]+[POSS_PL_2]+[POSSESSEE]+[PLUR]+[INSTR]
SFX A   a    áitokéiul    a                         [PLUR]+[POSS_PL_2]+[POSSESSEE]+[PLUR]+[ESS]
SFX A   a    áitokéitól   a                         [PLUR]+[POSS_PL_2]+[POSSESSEE]+[PLUR]+[ABL]
SFX A   a    áitokéit     a                         [PLUR]+[POSS_PL_2]+[POSSESSEE]+[PLUR]+[ACC]
SFX A   a    áitokéiról   a                         [PLUR]+[POSS_PL_2]+[POSSESSEE]+[PLUR]+[DEL]
SFX A   a    áitokéira    a                         [PLUR]+[POSS_PL_2]+[POSSESSEE]+[PLUR]+[SBL]
SFX A   a    áitokéinál   a                         [PLUR]+[POSS_PL_2]+[POSSESSEE]+[PLUR]+[ADE]
SFX A   a    áitokéinak   a                         [PLUR]+[POSS_PL_2]+[POSSESSEE]+[PLUR]+[DAT]
SFX A   a    áitokéin     a                         [PLUR]+[POSS_PL_2]+[POSSESSEE]+[PLUR]+[SUE]
SFX A   a    áitokéiig    a                         [PLUR]+[POSS_PL_2]+[POSSESSEE]+[PLUR]+[TERM]
SFX A   a    áitokéihoz   a                         [PLUR]+[POSS_PL_2]+[POSSESSEE]+[PLUR]+[ALL]
SFX A   a    áitokéig     a                         [PLUR]+[POSS_PL_2]+[POSSESSEE]+[TERM]
SFX A   a    áitokéiból   a                         [PLUR]+[POSS_PL_2]+[POSSESSEE]+[PLUR]+[ELA]
SFX A   a    áitokéiban   a                         [PLUR]+[POSS_PL_2]+[POSSESSEE]+[PLUR]+[INE]
SFX A   a    áitokéiba    a                         [PLUR]+[POSS_PL_2]+[POSSESSEE]+[PLUR]+[ILL]
SFX A   a    áitokéi      a                         [PLUR]+[POSS_PL_2]+[POSSESSEE]+[PLUR]+[NOM]
SFX A   a    áitokéhoz    a                         [PLUR]+[POSS_PL_2]+[POSSESSEE]+[ALL]
SFX A   a    áitokéból    a                         [PLUR]+[POSS_PL_2]+[POSSESSEE]+[ELA]
SFX A   a    áitokéban    a                         [PLUR]+[POSS_PL_2]+[POSSESSEE]+[INE]
SFX A   a    áitokéba     a                         [PLUR]+[POSS_PL_2]+[POSSESSEE]+[ILL]
SFX A   a    áitoké       a                         [PLUR]+[POSS_PL_2]+[POSSESSEE]+[NOM]
SFX A   a    áitokul      a                         [PLUR]+[POSS_PL_2]+[ESS]
SFX A   a    áitoktól     a                         [PLUR]+[POSS_PL_2]+[ABL]
SFX A   a    áitokról     a                         [PLUR]+[POSS_PL_2]+[DEL]
SFX A   a    áitokra      a                         [PLUR]+[POSS_PL_2]+[SBL]
SFX A   a    áitokon      a                         [PLUR]+[POSS_PL_2]+[SUE]
SFX A   a    áitoknál     a                         [PLUR]+[POSS_PL_2]+[ADE]
SFX A   a    áitoknak     a                         [PLUR]+[POSS_PL_2]+[DAT]
SFX A   a    áitokként    a                         [PLUR]+[POSS_PL_2]+[FORM]
SFX A   a    áitokká      a                         [PLUR]+[POSS_PL_2]+[TRANS]
SFX A   a    áitokkor     a                         [PLUR]+[POSS_PL_2]+[TEMP]
SFX A   a    áitokkal     a                         [PLUR]+[POSS_PL_2]+[INSTR]
SFX A   a    áitokig      a                         [PLUR]+[POSS_PL_2]+[TERM]
SFX A   a    áitokhoz     a                         [PLUR]+[POSS_PL_2]+[ALL]
SFX A   a    áitokból     a                         [PLUR]+[POSS_PL_2]+[ELA]
SFX A   a    áitokban     a                         [PLUR]+[POSS_PL_2]+[INE]
SFX A   a    áitokba      a                         [PLUR]+[POSS_PL_2]+[ILL]
SFX A   a    áitokat      a                         [PLUR]+[POSS_PL_2]+[ACC]
SFX A   a    áitok        a                         [PLUR]+[POSS_PL_2]+[NOM]
SFX A   a    áit          a                         [PLUR]+[POSS_SG_3]+[ACC]
SFX A   a    áiról        a                         [PLUR]+[POSS_SG_3]+[DEL]
SFX A   a    áira         a                         [PLUR]+[POSS_SG_3]+[SBL]
SFX A   a    áinál        a                         [PLUR]+[POSS_SG_3]+[ADE]
SFX A   a    áinkéért     a                         [PLUR]+[POSS_PL_1]+[POSSESSEE]+[CAUS/FIN]
SFX A   a    áinkévá      a                         [PLUR]+[POSS_PL_1]+[POSSESSEE]+[TRANS]
SFX A   a    áinkéval     a                         [PLUR]+[POSS_PL_1]+[POSSESSEE]+[INSTR]
SFX A   a    áinkéul      a                         [PLUR]+[POSS_PL_1]+[POSSESSEE]+[ESS]
SFX A   a    áinkétól     a                         [PLUR]+[POSS_PL_1]+[POSSESSEE]+[ABL]
SFX A   a    áinkét       a                         [PLUR]+[POSS_PL_1]+[POSSESSEE]+[ACC]
SFX A   a    áinkéról     a                         [PLUR]+[POSS_PL_1]+[POSSESSEE]+[DEL]
SFX A   a    áinkért      a                         [PLUR]+[POSS_PL_1]+[CAUS/FIN]
SFX A   a    áinkéra      a                         [PLUR]+[POSS_PL_1]+[POSSESSEE]+[SBL]
SFX A   a    áinkénál     a                         [PLUR]+[POSS_PL_1]+[POSSESSEE]+[ADE]
SFX A   a    áinkénak     a                         [PLUR]+[POSS_PL_1]+[POSSESSEE]+[DAT]
SFX A   a    áinkén       a                         [PLUR]+[POSS_PL_1]+[POSSESSEE]+[SUE]
SFX A   a    áinkéiért    a                         [PLUR]+[POSS_PL_1]+[POSSESSEE]+[PLUR]+[CAUS/FIN]
SFX A   a    áinkéivá     a                         [PLUR]+[POSS_PL_1]+[POSSESSEE]+[PLUR]+[TRANS]
SFX A   a    áinkéival    a                         [PLUR]+[POSS_PL_1]+[POSSESSEE]+[PLUR]+[INSTR]
SFX A   a    áinkéiul     a                         [PLUR]+[POSS_PL_1]+[POSSESSEE]+[PLUR]+[ESS]
SFX A   a    áinkéitól    a                         [PLUR]+[POSS_PL_1]+[POSSESSEE]+[PLUR]+[ABL]
SFX A   a    áinkéit      a                         [PLUR]+[POSS_PL_1]+[POSSESSEE]+[PLUR]+[ACC]
SFX A   a    áinkéiról    a                         [PLUR]+[POSS_PL_1]+[POSSESSEE]+[PLUR]+[DEL]
SFX A   a    áinkéira     a                         [PLUR]+[POSS_PL_1]+[POSSESSEE]+[PLUR]+[SBL]
SFX A   a    áinkéinál    a                         [PLUR]+[POSS_PL_1]+[POSSESSEE]+[PLUR]+[ADE]
SFX A   a    áinkéinak    a                         [PLUR]+[POSS_PL_1]+[POSSESSEE]+[PLUR]+[DAT]
SFX A   a    áinkéin      a                         [PLUR]+[POSS_PL_1]+[POSSESSEE]+[PLUR]+[SUE]
SFX A   a    áinkéiig     a                         [PLUR]+[POSS_PL_1]+[POSSESSEE]+[PLUR]+[TERM]
SFX A   a    áinkéihoz    a                         [PLUR]+[POSS_PL_1]+[POSSESSEE]+[PLUR]+[ALL]
SFX A   a    áinkéig      a                         [PLUR]+[POSS_PL_1]+[POSSESSEE]+[TERM]
SFX A   a    áinkéiból    a                         [PLUR]+[POSS_PL_1]+[POSSESSEE]+[PLUR]+[ELA]
SFX A   a    áinkéiban    a                         [PLUR]+[POSS_PL_1]+[POSSESSEE]+[PLUR]+[INE]
SFX A   a    áinkéiba     a                         [PLUR]+[POSS_PL_1]+[POSSESSEE]+[PLUR]+[ILL]
SFX A   a    áinkéi       a                         [PLUR]+[POSS_PL_1]+[POSSESSEE]+[PLUR]+[NOM]
SFX A   a    áinkéhoz     a                         [PLUR]+[POSS_PL_1]+[POSSESSEE]+[ALL]
SFX A   a    áinkéból     a                         [PLUR]+[POSS_PL_1]+[POSSESSEE]+[ELA]
SFX A   a    áinkéban     a                         [PLUR]+[POSS_PL_1]+[POSSESSEE]+[INE]
SFX A   a    áinkéba      a                         [PLUR]+[POSS_PL_1]+[POSSESSEE]+[ILL]
SFX A   a    áinké        a                         [PLUR]+[POSS_PL_1]+[POSSESSEE]+[NOM]
SFX A   a    áinkul       a                         [PLUR]+[POSS_PL_1]+[ESS]
SFX A   a    áinktól      a                         [PLUR]+[POSS_PL_1]+[ABL]
SFX A   a    áinkról      a                         [PLUR]+[POSS_PL_1]+[DEL]
SFX A   a    áinkra       a                         [PLUR]+[POSS_PL_1]+[SBL]
SFX A   a    áinkon       a                         [PLUR]+[POSS_PL_1]+[SUE]
SFX A   a    áinknál      a                         [PLUR]+[POSS_PL_1]+[ADE]
SFX A   a    áinknak      a                         [PLUR]+[POSS_PL_1]+[DAT]
SFX A   a    áinkként     a                         [PLUR]+[POSS_PL_1]+[FORM]
SFX A   a    áinkká       a                         [PLUR]+[POSS_PL_1]+[TRANS]
SFX A   a    áinkkor      a                         [PLUR]+[POSS_PL_1]+[TEMP]
SFX A   a    áinkkal      a                         [PLUR]+[POSS_PL_1]+[INSTR]
SFX A   a    áinkig       a                         [PLUR]+[POSS_PL_1]+[TERM]
SFX A   a    áinkhoz      a                         [PLUR]+[POSS_PL_1]+[ALL]
SFX A   a    áinkból      a                         [PLUR]+[POSS_PL_1]+[ELA]
SFX A   a    áinkban      a                         [PLUR]+[POSS_PL_1]+[INE]
SFX A   a    áinkba       a                         [PLUR]+[POSS_PL_1]+[ILL]
SFX A   a    áinkat       a                         [PLUR]+[POSS_PL_1]+[ACC]
SFX A   a    áink         a                         [PLUR]+[POSS_PL_1]+[NOM]
SFX A   a    áinak        a                         [PLUR]+[POSS_SG_3]+[DAT]
SFX A   a    áin          a                         [PLUR]+[POSS_SG_3]+[SUE]
SFX A   a    áiméért      a                         [PLUR]+[POSS_SG_1]+[POSSESSEE]+[CAUS/FIN]
SFX A   a    áimévá       a                         [PLUR]+[POSS_SG_1]+[POSSESSEE]+[TRANS]
SFX A   a    áiméval      a                         [PLUR]+[POSS_SG_1]+[POSSESSEE]+[INSTR]
SFX A   a    áiméul       a                         [PLUR]+[POSS_SG_1]+[POSSESSEE]+[ESS]
SFX A   a    áimétól      a                         [PLUR]+[POSS_SG_1]+[POSSESSEE]+[ABL]
SFX A   a    áimét        a                         [PLUR]+[POSS_SG_1]+[POSSESSEE]+[ACC]
SFX A   a    áiméról      a                         [PLUR]+[POSS_SG_1]+[POSSESSEE]+[DEL]
SFX A   a    áimért       a                         [PLUR]+[POSS_SG_1]+[CAUS/FIN]
SFX A   a    áiméra       a                         [PLUR]+[POSS_SG_1]+[POSSESSEE]+[SBL]
SFX A   a    áiménál      a                         [PLUR]+[POSS_SG_1]+[POSSESSEE]+[ADE]
SFX A   a    áiménak      a                         [PLUR]+[POSS_SG_1]+[POSSESSEE]+[DAT]
SFX A   a    áimén        a                         [PLUR]+[POSS_SG_1]+[POSSESSEE]+[SUE]
SFX A   a    áiméiért     a                         [PLUR]+[POSS_SG_1]+[POSSESSEE]+[PLUR]+[CAUS/FIN]
SFX A   a    áiméivá      a                         [PLUR]+[POSS_SG_1]+[POSSESSEE]+[PLUR]+[TRANS]
SFX A   a    áiméival     a                         [PLUR]+[POSS_SG_1]+[POSSESSEE]+[PLUR]+[INSTR]
SFX A   a    áiméiul      a                         [PLUR]+[POSS_SG_1]+[POSSESSEE]+[PLUR]+[ESS]
SFX A   a    áiméitól     a                         [PLUR]+[POSS_SG_1]+[POSSESSEE]+[PLUR]+[ABL]
SFX A   a    áiméit       a                         [PLUR]+[POSS_SG_1]+[POSSESSEE]+[PLUR]+[ACC]
SFX A   a    áiméiról     a                         [PLUR]+[POSS_SG_1]+[POSSESSEE]+[PLUR]+[DEL]
SFX A   a    áiméira      a                         [PLUR]+[POSS_SG_1]+[POSSESSEE]+[PLUR]+[SBL]
SFX A   a    áiméinál     a                         [PLUR]+[POSS_SG_1]+[POSSESSEE]+[PLUR]+[ADE]
SFX A   a    áiméinak     a                         [PLUR]+[POSS_SG_1]+[POSSESSEE]+[PLUR]+[DAT]
SFX A   a    áiméin       a                         [PLUR]+[POSS_SG_1]+[POSSESSEE]+[PLUR]+[SUE]
SFX A   a    áiméiig      a                         [PLUR]+[POSS_SG_1]+[POSSESSEE]+[PLUR]+[TERM]
SFX A   a    áiméihoz     a                         [PLUR]+[POSS_SG_1]+[POSSESSEE]+[PLUR]+[ALL]
SFX A   a    áiméig       a                         [PLUR]+[POSS_SG_1]+[POSSESSEE]+[TERM]
SFX A   a    áiméiból     a                         [PLUR]+[POSS_SG_1]+[POSSESSEE]+[PLUR]+[ELA]
SFX A   a    áiméiban     a                         [PLUR]+[POSS_SG_1]+[POSSESSEE]+[PLUR]+[INE]
SFX A   a    áiméiba      a                         [PLUR]+[POSS_SG_1]+[POSSESSEE]+[PLUR]+[ILL]
SFX A   a    áiméi        a                         [PLUR]+[POSS_SG_1]+[POSSESSEE]+[PLUR]+[NOM]
SFX A   a    áiméhoz      a                         [PLUR]+[POSS_SG_1]+[POSSESSEE]+[ALL]
SFX A   a    áiméból      a                         [PLUR]+[POSS_SG_1]+[POSSESSEE]+[ELA]
SFX A   a    áiméban      a                         [PLUR]+[POSS_SG_1]+[POSSESSEE]+[INE]
SFX A   a    áiméba       a                         [PLUR]+[POSS_SG_1]+[POSSESSEE]+[ILL]
SFX A   a    áimé         a                         [PLUR]+[POSS_SG_1]+[POSSESSEE]+[NOM]
SFX A   a    áimul        a                         [PLUR]+[POSS_SG_1]+[ESS]
SFX A   a    áimtól       a                         [PLUR]+[POSS_SG_1]+[ABL]
SFX A   a    áimról       a                         [PLUR]+[POSS_SG_1]+[DEL]
SFX A   a    áimra        a                         [PLUR]+[POSS_SG_1]+[SBL]
SFX A   a    áimon        a                         [PLUR]+[POSS_SG_1]+[SUE]
SFX A   a    áimnál       a                         [PLUR]+[POSS_SG_1]+[ADE]
SFX A   a    áimnak       a                         [PLUR]+[POSS_SG_1]+[DAT]
SFX A   a    áimmá        a                         [PLUR]+[POSS_SG_1]+[TRANS]
SFX A   a    áimmal       a                         [PLUR]+[POSS_SG_1]+[INSTR]
SFX A   a    áimként      a                         [PLUR]+[POSS_SG_1]+[FORM]
SFX A   a    áimkor       a                         [PLUR]+[POSS_SG_1]+[TEMP]
SFX A   a    áimig        a                         [PLUR]+[POSS_SG_1]+[TERM]
SFX A   a    áimhoz       a                         [PLUR]+[POSS_SG_1]+[ALL]
SFX A   a    áimból       a                         [PLUR]+[POSS_SG_1]+[ELA]
SFX A   a    áimban       a                         [PLUR]+[POSS_SG_1]+[INE]
SFX A   a    áimba        a                         [PLUR]+[POSS_SG_1]+[ILL]
SFX A   a    áimat        a                         [PLUR]+[POSS_SG_1]+[ACC]
SFX A   a    áim          a                         [PLUR]+[POSS_SG_1]+[NOM]
SFX A   a    áikéért      a                         [PLUR]+[POSS_PL_3]+[POSSESSEE]+[CAUS/FIN]
SFX A   a    áikévá       a                         [PLUR]+[POSS_PL_3]+[POSSESSEE]+[TRANS]
SFX A   a    áikéval      a                         [PLUR]+[POSS_PL_3]+[POSSESSEE]+[INSTR]
SFX A   a    áikéul       a                         [PLUR]+[POSS_PL_3]+[POSSESSEE]+[ESS]
SFX A   a    áikétól      a                         [PLUR]+[POSS_PL_3]+[POSSESSEE]+[ABL]
SFX A   a    áikét        a                         [PLUR]+[POSS_PL_3]+[POSSESSEE]+[ACC]
SFX A   a    áikéról      a                         [PLUR]+[POSS_PL_3]+[POSSESSEE]+[DEL]
SFX A   a    áikért       a                         [PLUR]+[POSS_PL_3]+[CAUS/FIN]
SFX A   a    áikéra       a                         [PLUR]+[POSS_PL_3]+[POSSESSEE]+[SBL]
SFX A   a    áikénál      a                         [PLUR]+[POSS_PL_3]+[POSSESSEE]+[ADE]
SFX A   a    áiként       a                         [PLUR]+[POSS_SG_3]+[FORM]
SFX A   a    áikénak      a                         [PLUR]+[POSS_PL_3]+[POSSESSEE]+[DAT]
SFX A   a    áikén        a                         [PLUR]+[POSS_PL_3]+[POSSESSEE]+[SUE]
SFX A   a    áikéiért     a                         [PLUR]+[POSS_PL_3]+[POSSESSEE]+[PLUR]+[CAUS/FIN]
SFX A   a    áikéivá      a                         [PLUR]+[POSS_PL_3]+[POSSESSEE]+[PLUR]+[TRANS]
SFX A   a    áikéival     a                         [PLUR]+[POSS_PL_3]+[POSSESSEE]+[PLUR]+[INSTR]
SFX A   a    áikéiul      a                         [PLUR]+[POSS_PL_3]+[POSSESSEE]+[PLUR]+[ESS]
SFX A   a    áikéitól     a                         [PLUR]+[POSS_PL_3]+[POSSESSEE]+[PLUR]+[ABL]
SFX A   a    áikéit       a                         [PLUR]+[POSS_PL_3]+[POSSESSEE]+[PLUR]+[ACC]
SFX A   a    áikéiról     a                         [PLUR]+[POSS_PL_3]+[POSSESSEE]+[PLUR]+[DEL]
SFX A   a    áikéira      a                         [PLUR]+[POSS_PL_3]+[POSSESSEE]+[PLUR]+[SBL]
SFX A   a    áikéinál     a                         [PLUR]+[POSS_PL_3]+[POSSESSEE]+[PLUR]+[ADE]
SFX A   a    áikéinak     a                         [PLUR]+[POSS_PL_3]+[POSSESSEE]+[PLUR]+[DAT]
SFX A   a    áikéin       a                         [PLUR]+[POSS_PL_3]+[POSSESSEE]+[PLUR]+[SUE]
SFX A   a    áikéiig      a                         [PLUR]+[POSS_PL_3]+[POSSESSEE]+[PLUR]+[TERM]
SFX A   a    áikéihoz     a                         [PLUR]+[POSS_PL_3]+[POSSESSEE]+[PLUR]+[ALL]
SFX A   a    áikéig       a                         [PLUR]+[POSS_PL_3]+[POSSESSEE]+[TERM]
SFX A   a    áikéiból     a                         [PLUR]+[POSS_PL_3]+[POSSESSEE]+[PLUR]+[ELA]
SFX A   a    áikéiban     a                         [PLUR]+[POSS_PL_3]+[POSSESSEE]+[PLUR]+[INE]
SFX A   a    áikéiba      a                         [PLUR]+[POSS_PL_3]+[POSSESSEE]+[PLUR]+[ILL]
SFX A   a    áikéi        a                         [PLUR]+[POSS_PL_3]+[POSSESSEE]+[PLUR]+[NOM]
SFX A   a    áikéhoz      a                         [PLUR]+[POSS_PL_3]+[POSSESSEE]+[ALL]
SFX A   a    áikéból      a                         [PLUR]+[POSS_PL_3]+[POSSESSEE]+[ELA]
SFX A   a    áikéban      a                         [PLUR]+[POSS_PL_3]+[POSSESSEE]+[INE]
SFX A   a    áikéba       a                         [PLUR]+[POSS_PL_3]+[POSSESSEE]+[ILL]
SFX A   a    áiké         a                         [PLUR]+[POSS_PL_3]+[POSSESSEE]+[NOM]
SFX A   a    áikul        a                         [PLUR]+[POSS_PL_3]+[ESS]
SFX A   a    áiktól       a                         [PLUR]+[POSS_PL_3]+[ABL]
SFX A   a    áikról       a                         [PLUR]+[POSS_PL_3]+[DEL]
SFX A   a    áikra        a                         [PLUR]+[POSS_PL_3]+[SBL]
SFX A   a    áikor        a                         [PLUR]+[POSS_SG_3]+[TEMP]
SFX A   a    áikon        a                         [PLUR]+[POSS_PL_3]+[SUE]
SFX A   a    áiknál       a                         [PLUR]+[POSS_PL_3]+[ADE]
SFX A   a    áiknak       a                         [PLUR]+[POSS_PL_3]+[DAT]
SFX A   a    áikként      a                         [PLUR]+[POSS_PL_3]+[FORM]
SFX A   a    áikká        a                         [PLUR]+[POSS_PL_3]+[TRANS]
SFX A   a    áikkor       a                         [PLUR]+[POSS_PL_3]+[TEMP]
SFX A   a    áikkal       a                         [PLUR]+[POSS_PL_3]+[INSTR]
SFX A   a    áikig        a                         [PLUR]+[POSS_PL_3]+[TERM]
SFX A   a    áikhoz       a                         [PLUR]+[POSS_PL_3]+[ALL]
SFX A   a    áikból       a                         [PLUR]+[POSS_PL_3]+[ELA]
SFX A   a    áikban       a                         [PLUR]+[POSS_PL_3]+[INE]
SFX A   a    áikba        a                         [PLUR]+[POSS_PL_3]+[ILL]
SFX A   a    áikat        a                         [PLUR]+[POSS_PL_3]+[ACC]
SFX A   a    áik          a                         [PLUR]+[POSS_PL_3]+[NOM]
SFX A   a    áiig         a                         [PLUR]+[POSS_SG_3]+[TERM]
SFX A   a    áihoz        a                         [PLUR]+[POSS_SG_3]+[ALL]
SFX A   a    áidéért      a                         [PLUR]+[POSS_SG_2]+[POSSESSEE]+[CAUS/FIN]
SFX A   a    áidévá       a                         [PLUR]+[POSS_SG_2]+[POSSESSEE]+[TRANS]
SFX A   a    áidéval      a                         [PLUR]+[POSS_SG_2]+[POSSESSEE]+[INSTR]
SFX A   a    áidéul       a                         [PLUR]+[POSS_SG_2]+[POSSESSEE]+[ESS]
SFX A   a    áidétól      a                         [PLUR]+[POSS_SG_2]+[POSSESSEE]+[ABL]
SFX A   a    áidét        a                         [PLUR]+[POSS_SG_2]+[POSSESSEE]+[ACC]
SFX A   a    áidéról      a                         [PLUR]+[POSS_SG_2]+[POSSESSEE]+[DEL]
SFX A   a    áidért       a                         [PLUR]+[POSS_SG_2]+[CAUS/FIN]
SFX A   a    áidéra       a                         [PLUR]+[POSS_SG_2]+[POSSESSEE]+[SBL]
SFX A   a    áidénál      a                         [PLUR]+[POSS_SG_2]+[POSSESSEE]+[ADE]
SFX A   a    áidénak      a                         [PLUR]+[POSS_SG_2]+[POSSESSEE]+[DAT]
SFX A   a    áidén        a                         [PLUR]+[POSS_SG_2]+[POSSESSEE]+[SUE]
SFX A   a    áidéiért     a                         [PLUR]+[POSS_SG_2]+[POSSESSEE]+[PLUR]+[CAUS/FIN]
SFX A   a    áidéivá      a                         [PLUR]+[POSS_SG_2]+[POSSESSEE]+[PLUR]+[TRANS]
SFX A   a    áidéival     a                         [PLUR]+[POSS_SG_2]+[POSSESSEE]+[PLUR]+[INSTR]
SFX A   a    áidéiul      a                         [PLUR]+[POSS_SG_2]+[POSSESSEE]+[PLUR]+[ESS]
SFX A   a    áidéitól     a                         [PLUR]+[POSS_SG_2]+[POSSESSEE]+[PLUR]+[ABL]
SFX A   a    áidéit       a                         [PLUR]+[POSS_SG_2]+[POSSESSEE]+[PLUR]+[ACC]
SFX A   a    áidéiról     a                         [PLUR]+[POSS_SG_2]+[POSSESSEE]+[PLUR]+[DEL]
SFX A   a    áidéira      a                         [PLUR]+[POSS_SG_2]+[POSSESSEE]+[PLUR]+[SBL]
SFX A   a    áidéinál     a                         [PLUR]+[POSS_SG_2]+[POSSESSEE]+[PLUR]+[ADE]
SFX A   a    áidéinak     a                         [PLUR]+[POSS_SG_2]+[POSSESSEE]+[PLUR]+[DAT]
SFX A   a    áidéin       a                         [PLUR]+[POSS_SG_2]+[POSSESSEE]+[PLUR]+[SUE]
SFX A   a    áidéiig      a                         [PLUR]+[POSS_SG_2]+[POSSESSEE]+[PLUR]+[TERM]
SFX A   a    áidéihoz     a                         [PLUR]+[POSS_SG_2]+[POSSESSEE]+[PLUR]+[ALL]
SFX A   a    áidéig       a                         [PLUR]+[POSS_SG_2]+[POSSESSEE]+[TERM]
SFX A   a    áidéiból     a                         [PLUR]+[POSS_SG_2]+[POSSESSEE]+[PLUR]+[ELA]
SFX A   a    áidéiban     a                         [PLUR]+[POSS_SG_2]+[POSSESSEE]+[PLUR]+[INE]
SFX A   a    áidéiba      a                         [PLUR]+[POSS_SG_2]+[POSSESSEE]+[PLUR]+[ILL]
SFX A   a    áidéi        a                         [PLUR]+[POSS_SG_2]+[POSSESSEE]+[PLUR]+[NOM]
SFX A   a    áidéhoz      a                         [PLUR]+[POSS_SG_2]+[POSSESSEE]+[ALL]
SFX A   a    áidéból      a                         [PLUR]+[POSS_SG_2]+[POSSESSEE]+[ELA]
SFX A   a    áidéban      a                         [PLUR]+[POSS_SG_2]+[POSSESSEE]+[INE]
SFX A   a    áidéba       a                         [PLUR]+[POSS_SG_2]+[POSSESSEE]+[ILL]
SFX A   a    áidé         a                         [PLUR]+[POSS_SG_2]+[POSSESSEE]+[NOM]
SFX A   a    áidul        a                         [PLUR]+[POSS_SG_2]+[ESS]
SFX A   a    áidtól       a                         [PLUR]+[POSS_SG_2]+[ABL]
SFX A   a    áidról       a                         [PLUR]+[POSS_SG_2]+[DEL]
SFX A   a    áidra        a                         [PLUR]+[POSS_SG_2]+[SBL]
SFX A   a    áidon        a                         [PLUR]+[POSS_SG_2]+[SUE]
SFX A   a    áidnál       a                         [PLUR]+[POSS_SG_2]+[ADE]
SFX A   a    áidnak       a                         [PLUR]+[POSS_SG_2]+[DAT]
SFX A   a    áidként      a                         [PLUR]+[POSS_SG_2]+[FORM]
SFX A   a    áidkor       a                         [PLUR]+[POSS_SG_2]+[TEMP]
SFX A   a    áidig        a                         [PLUR]+[POSS_SG_2]+[TERM]
SFX A   a    áidhoz       a                         [PLUR]+[POSS_SG_2]+[ALL]
SFX A   a    áiddá        a                         [PLUR]+[POSS_SG_2]+[TRANS]
SFX A   a    áiddal       a                         [PLUR]+[POSS_SG_2]+[INSTR]
SFX A   a    áidból       a                         [PLUR]+[POSS_SG_2]+[ELA]
SFX A   a    áidban       a                         [PLUR]+[POSS_SG_2]+[INE]
SFX A   a    áidba        a                         [PLUR]+[POSS_SG_2]+[ILL]
SFX A   a    áidat        a                         [PLUR]+[POSS_SG_2]+[ACC]
SFX A   a    áid          a                         [PLUR]+[POSS_SG_2]+[NOM]
SFX A   a    áiból        a                         [PLUR]+[POSS_SG_3]+[ELA]
SFX A   a    áiban        a                         [PLUR]+[POSS_SG_3]+[INE]
SFX A   a    áiba         a                         [PLUR]+[POSS_SG_3]+[ILL]
SFX A   a    ái           a                         [PLUR]+[POSS_SG_3]+[NOM]
SFX A   a    ádéért       a                         [POSS_SG_2]+[POSSESSEE]+[CAUS/FIN]
SFX A   a    ádévá        a                         [POSS_SG_2]+[POSSESSEE]+[TRANS]
SFX A   a    ádéval       a                         [POSS_SG_2]+[POSSESSEE]+[INSTR]
SFX A   a    ádéul        a                         [POSS_SG_2]+[POSSESSEE]+[ESS]
SFX A   a    ádétól       a                         [POSS_SG_2]+[POSSESSEE]+[ABL]
SFX A   a    ádét         a                         [POSS_SG_2]+[POSSESSEE]+[ACC]
SFX A   a    ádéról       a                         [POSS_SG_2]+[POSSESSEE]+[DEL]
SFX A   a    ádért        a                         [POSS_SG_2]+[CAUS/FIN]
SFX A   a    ádéra        a                         [POSS_SG_2]+[POSSESSEE]+[SBL]
SFX A   a    ádénál       a                         [POSS_SG_2]+[POSSESSEE]+[ADE]
SFX A   a    ádénak       a                         [POSS_SG_2]+[POSSESSEE]+[DAT]
SFX A   a    ádén         a                         [POSS_SG_2]+[POSSESSEE]+[SUE]
SFX A   a    ádékéért     a                         [POSS_SG_2]+[ék_FAMILIAR_noun]+[POSSESSEE]+[CAUS/FIN]
SFX A   a    ádékévá      a                         [POSS_SG_2]+[ék_FAMILIAR_noun]+[POSSESSEE]+[TRANS]
SFX A   a    ádékéval     a                         [POSS_SG_2]+[ék_FAMILIAR_noun]+[POSSESSEE]+[INSTR]
SFX A   a    ádékéul      a                         [POSS_SG_2]+[ék_FAMILIAR_noun]+[POSSESSEE]+[ESS]
SFX A   a    ádékétól     a                         [POSS_SG_2]+[ék_FAMILIAR_noun]+[POSSESSEE]+[ABL]
SFX A   a    ádékét       a                         [POSS_SG_2]+[ék_FAMILIAR_noun]+[POSSESSEE]+[ACC]
SFX A   a    ádékéról     a                         [POSS_SG_2]+[ék_FAMILIAR_noun]+[POSSESSEE]+[DEL]
SFX A   a    ádékért      a                         [POSS_SG_2]+[ék_FAMILIAR_noun]+[CAUS/FIN]
SFX A   a    ádékéra      a                         [POSS_SG_2]+[ék_FAMILIAR_noun]+[POSSESSEE]+[SBL]
SFX A   a    ádékénál     a                         [POSS_SG_2]+[ék_FAMILIAR_noun]+[POSSESSEE]+[ADE]
SFX A   a    ádékénak     a                         [POSS_SG_2]+[ék_FAMILIAR_noun]+[POSSESSEE]+[DAT]
SFX A   a    ádékén       a                         [POSS_SG_2]+[ék_FAMILIAR_noun]+[POSSESSEE]+[SUE]
SFX A   a    ádékéiért    a                         [POSS_SG_2]+[ék_FAMILIAR_noun]+[POSSESSEE]+[PLUR]+[CAUS/FIN]
SFX A   a    ádékéivá     a                         [POSS_SG_2]+[ék_FAMILIAR_noun]+[POSSESSEE]+[PLUR]+[TRANS]
SFX A   a    ádékéival    a                         [POSS_SG_2]+[ék_FAMILIAR_noun]+[POSSESSEE]+[PLUR]+[INSTR]
SFX A   a    ádékéiul     a                         [POSS_SG_2]+[ék_FAMILIAR_noun]+[POSSESSEE]+[PLUR]+[ESS]
SFX A   a    ádékéitól    a                         [POSS_SG_2]+[ék_FAMILIAR_noun]+[POSSESSEE]+[PLUR]+[ABL]
SFX A   a    ádékéit      a                         [POSS_SG_2]+[ék_FAMILIAR_noun]+[POSSESSEE]+[PLUR]+[ACC]
SFX A   a    ádékéiról    a                         [POSS_SG_2]+[ék_FAMILIAR_noun]+[POSSESSEE]+[PLUR]+[DEL]
SFX A   a    ádékéira     a                         [POSS_SG_2]+[ék_FAMILIAR_noun]+[POSSESSEE]+[PLUR]+[SBL]
SFX A   a    ádékéinál    a                         [POSS_SG_2]+[ék_FAMILIAR_noun]+[POSSESSEE]+[PLUR]+[ADE]
SFX A   a    ádékéinak    a                         [POSS_SG_2]+[ék_FAMILIAR_noun]+[POSSESSEE]+[PLUR]+[DAT]
SFX A   a    ádékéin      a                         [POSS_SG_2]+[ék_FAMILIAR_noun]+[POSSESSEE]+[PLUR]+[SUE]
SFX A   a    ádékéiig     a                         [POSS_SG_2]+[ék_FAMILIAR_noun]+[POSSESSEE]+[PLUR]+[TERM]
SFX A   a    ádékéihoz    a                         [POSS_SG_2]+[ék_FAMILIAR_noun]+[POSSESSEE]+[PLUR]+[ALL]
SFX A   a    ádékéig      a                         [POSS_SG_2]+[ék_FAMILIAR_noun]+[POSSESSEE]+[TERM]
SFX A   a    ádékéiból    a                         [POSS_SG_2]+[ék_FAMILIAR_noun]+[POSSESSEE]+[PLUR]+[ELA]
SFX A   a    ádékéiban    a                         [POSS_SG_2]+[ék_FAMILIAR_noun]+[POSSESSEE]+[PLUR]+[INE]
SFX A   a    ádékéiba     a                         [POSS_SG_2]+[ék_FAMILIAR_noun]+[POSSESSEE]+[PLUR]+[ILL]
SFX A   a    ádékéi       a                         [POSS_SG_2]+[ék_FAMILIAR_noun]+[POSSESSEE]+[PLUR]+[NOM]
SFX A   a    ádékéhoz     a                         [POSS_SG_2]+[ék_FAMILIAR_noun]+[POSSESSEE]+[ALL]
SFX A   a    ádékéból     a                         [POSS_SG_2]+[ék_FAMILIAR_noun]+[POSSESSEE]+[ELA]
SFX A   a    ádékéban     a                         [POSS_SG_2]+[ék_FAMILIAR_noun]+[POSSESSEE]+[INE]
SFX A   a    ádékéba      a                         [POSS_SG_2]+[ék_FAMILIAR_noun]+[POSSESSEE]+[ILL]
SFX A   a    ádéké        a                         [POSS_SG_2]+[ék_FAMILIAR_noun]+[POSSESSEE]+[NOM]
SFX A   a    ádékul       a                         [POSS_SG_2]+[ék_FAMILIAR_noun]+[ESS]
SFX A   a    ádéktól      a                         [POSS_SG_2]+[ék_FAMILIAR_noun]+[ABL]
SFX A   a    ádékról      a                         [POSS_SG_2]+[ék_FAMILIAR_noun]+[DEL]
SFX A   a    ádékra       a                         [POSS_SG_2]+[ék_FAMILIAR_noun]+[SBL]
SFX A   a    ádékon       a                         [POSS_SG_2]+[ék_FAMILIAR_noun]+[SUE]
SFX A   a    ádéknál      a                         [POSS_SG_2]+[ék_FAMILIAR_noun]+[ADE]
SFX A   a    ádéknak      a                         [POSS_SG_2]+[ék_FAMILIAR_noun]+[DAT]
SFX A   a    ádékká       a                         [POSS_SG_2]+[ék_FAMILIAR_noun]+[TRANS]
SFX A   a    ádékkal      a                         [POSS_SG_2]+[ék_FAMILIAR_noun]+[INSTR]
SFX A   a    ádékig       a                         [POSS_SG_2]+[ék_FAMILIAR_noun]+[TERM]
SFX A   a    ádékhoz      a                         [POSS_SG_2]+[ék_FAMILIAR_noun]+[ALL]
SFX A   a    ádékból      a                         [POSS_SG_2]+[ék_FAMILIAR_noun]+[ELA]
SFX A   a    ádékban      a                         [POSS_SG_2]+[ék_FAMILIAR_noun]+[INE]
SFX A   a    ádékba       a                         [POSS_SG_2]+[ék_FAMILIAR_noun]+[ILL]
SFX A   a    ádékat       a                         [POSS_SG_2]+[ék_FAMILIAR_noun]+[ACC]
SFX A   a    ádék         a                         [POSS_SG_2]+[ék_FAMILIAR_noun]+[NOM]
SFX A   a    ádéiért      a                         [POSS_SG_2]+[POSSESSEE]+[PLUR]+[CAUS/FIN]
SFX A   a    ádéivá       a                         [POSS_SG_2]+[POSSESSEE]+[PLUR]+[TRANS]
SFX A   a    ádéival      a                         [POSS_SG_2]+[POSSESSEE]+[PLUR]+[INSTR]
SFX A   a    ádéiul       a                         [POSS_SG_2]+[POSSESSEE]+[PLUR]+[ESS]
SFX A   a    ádéitól      a                         [POSS_SG_2]+[POSSESSEE]+[PLUR]+[ABL]
SFX A   a    ádéit        a                         [POSS_SG_2]+[POSSESSEE]+[PLUR]+[ACC]
SFX A   a    ádéiról      a                         [POSS_SG_2]+[POSSESSEE]+[PLUR]+[DEL]
SFX A   a    ádéira       a                         [POSS_SG_2]+[POSSESSEE]+[PLUR]+[SBL]
SFX A   a    ádéinál      a                         [POSS_SG_2]+[POSSESSEE]+[PLUR]+[ADE]
SFX A   a    ádéinak      a                         [POSS_SG_2]+[POSSESSEE]+[PLUR]+[DAT]
SFX A   a    ádéin        a                         [POSS_SG_2]+[POSSESSEE]+[PLUR]+[SUE]
SFX A   a    ádéiig       a                         [POSS_SG_2]+[POSSESSEE]+[PLUR]+[TERM]
SFX A   a    ádéihoz      a                         [POSS_SG_2]+[POSSESSEE]+[PLUR]+[ALL]
SFX A   a    ádéig        a                         [POSS_SG_2]+[POSSESSEE]+[TERM]
SFX A   a    ádéiból      a                         [POSS_SG_2]+[POSSESSEE]+[PLUR]+[ELA]
SFX A   a    ádéiban      a                         [POSS_SG_2]+[POSSESSEE]+[PLUR]+[INE]
SFX A   a    ádéiba       a                         [POSS_SG_2]+[POSSESSEE]+[PLUR]+[ILL]
SFX A   a    ádéi         a                         [POSS_SG_2]+[POSSESSEE]+[PLUR]+[NOM]
SFX A   a    ádéhoz       a                         [POSS_SG_2]+[POSSESSEE]+[ALL]
SFX A   a    ádéból       a                         [POSS_SG_2]+[POSSESSEE]+[ELA]
SFX A   a    ádéban       a                         [POSS_SG_2]+[POSSESSEE]+[INE]
SFX A   a    ádéba        a                         [POSS_SG_2]+[POSSESSEE]+[ILL]
SFX A   a    ádé          a                         [POSS_SG_2]+[POSSESSEE]+[NOM]
SFX A   a    ádul         a                         [POSS_SG_2]+[ESS]
SFX A   a    ádtól        a                         [POSS_SG_2]+[ABL]
SFX A   a    ádról        a                         [POSS_SG_2]+[DEL]
SFX A   a    ádra         a                         [POSS_SG_2]+[SBL]
SFX A   a    ádon         a                         [POSS_SG_2]+[SUE]
SFX A   a    ádnál        a                         [POSS_SG_2]+[ADE]
SFX A   a    ádnak        a                         [POSS_SG_2]+[DAT]
SFX A   a    ádként       a                         [POSS_SG_2]+[FORM]
SFX A   a    ádkor        a                         [POSS_SG_2]+[TEMP]
SFX A   a    ádig         a                         [POSS_SG_2]+[TERM]
SFX A   a    ádhoz        a                         [POSS_SG_2]+[ALL]
SFX A   a    áddá         a                         [POSS_SG_2]+[TRANS]
SFX A   a    áddal        a                         [POSS_SG_2]+[INSTR]
SFX A   a    ádból        a                         [POSS_SG_2]+[ELA]
SFX A   a    ádban        a                         [POSS_SG_2]+[INE]
SFX A   a    ádba         a                         [POSS_SG_2]+[ILL]
SFX A   a    ádat         a                         [POSS_SG_2]+[ACC]
SFX A   a    ád           a                         [POSS_SG_2]+[NOM]
SFX A   a    ád           a                         [POSS_SG_2]+[ACC]
SFX A   0    éért         [áéiíóõuúüûy-]            [POSSESSEE]+[CAUS/FIN]
SFX A   0    évá          [áéiíóõuúüûy-]            [POSSESSEE]+[TRANS]
SFX A   0    éval         [áéiíóõuúüûy-]            [POSSESSEE]+[INSTR]
SFX A   0    éul          [áéiíóõuúüûy-]            [POSSESSEE]+[ESS]
SFX A   0    étól         [áéiíóõuúüûy-]            [POSSESSEE]+[ABL]
SFX A   0    ét           [áéiíóõuúüûy-]            [POSSESSEE]+[ACC]
SFX A   0    éról         [áéiíóõuúüûy-]            [POSSESSEE]+[DEL]
SFX A   0    éra          [áéiíóõuúüûy-]            [POSSESSEE]+[SBL]
SFX A   0    énál         [áéiíóõuúüûy-]            [POSSESSEE]+[ADE]
SFX A   0    énak         [áéiíóõuúüûy-]            [POSSESSEE]+[DAT]
SFX A   0    én           [áéiíóõuúüûy-]            [POSSESSEE]+[SUE]
SFX A   0    ékéért       [áéiíóõuúüûy-]            [ék_FAMILIAR_noun]+[POSSESSEE]+[CAUS/FIN]
SFX A   0    ékévá        [áéiíóõuúüûy-]            [ék_FAMILIAR_noun]+[POSSESSEE]+[TRANS]
SFX A   0    ékéval       [áéiíóõuúüûy-]            [ék_FAMILIAR_noun]+[POSSESSEE]+[INSTR]
SFX A   0    ékéul        [áéiíóõuúüûy-]            [ék_FAMILIAR_noun]+[POSSESSEE]+[ESS]
SFX A   0    ékétól       [áéiíóõuúüûy-]            [ék_FAMILIAR_noun]+[POSSESSEE]+[ABL]
SFX A   0    ékét         [áéiíóõuúüûy-]            [ék_FAMILIAR_noun]+[POSSESSEE]+[ACC]
SFX A   0    ékéról       [áéiíóõuúüûy-]            [ék_FAMILIAR_noun]+[POSSESSEE]+[DEL]
SFX A   0    ékért        [áéiíóõuúüûy-]            [ék_FAMILIAR_noun]+[CAUS/FIN]
SFX A   0    ékéra        [áéiíóõuúüûy-]            [ék_FAMILIAR_noun]+[POSSESSEE]+[SBL]
SFX A   0    ékénál       [áéiíóõuúüûy-]            [ék_FAMILIAR_noun]+[POSSESSEE]+[ADE]
SFX A   0    ékénak       [áéiíóõuúüûy-]            [ék_FAMILIAR_noun]+[POSSESSEE]+[DAT]
SFX A   0    ékén         [áéiíóõuúüûy-]            [ék_FAMILIAR_noun]+[POSSESSEE]+[SUE]
SFX A   0    ékéiért      [áéiíóõuúüûy-]            [ék_FAMILIAR_noun]+[POSSESSEE]+[PLUR]+[CAUS/FIN]
SFX A   0    ékéivá       [áéiíóõuúüûy-]            [ék_FAMILIAR_noun]+[POSSESSEE]+[PLUR]+[TRANS]
SFX A   0    ékéival      [áéiíóõuúüûy-]            [ék_FAMILIAR_noun]+[POSSESSEE]+[PLUR]+[INSTR]
SFX A   0    ékéiul       [áéiíóõuúüûy-]            [ék_FAMILIAR_noun]+[POSSESSEE]+[PLUR]+[ESS]
SFX A   0    ékéitól      [áéiíóõuúüûy-]            [ék_FAMILIAR_noun]+[POSSESSEE]+[PLUR]+[ABL]
SFX A   0    ékéit        [áéiíóõuúüûy-]            [ék_FAMILIAR_noun]+[POSSESSEE]+[PLUR]+[ACC]
SFX A   0    ékéiról      [áéiíóõuúüûy-]            [ék_FAMILIAR_noun]+[POSSESSEE]+[PLUR]+[DEL]
SFX A   0    ékéira       [áéiíóõuúüûy-]            [ék_FAMILIAR_noun]+[POSSESSEE]+[PLUR]+[SBL]
SFX A   0    ékéinál      [áéiíóõuúüûy-]            [ék_FAMILIAR_noun]+[POSSESSEE]+[PLUR]+[ADE]
SFX A   0    ékéinak      [áéiíóõuúüûy-]            [ék_FAMILIAR_noun]+[POSSESSEE]+[PLUR]+[DAT]
SFX A   0    ékéin        [áéiíóõuúüûy-]            [ék_FAMILIAR_noun]+[POSSESSEE]+[PLUR]+[SUE]
SFX A   0    ékéiig       [áéiíóõuúüûy-]            [ék_FAMILIAR_noun]+[POSSESSEE]+[PLUR]+[TERM]
SFX A   0    ékéihoz      [áéiíóõuúüûy-]            [ék_FAMILIAR_noun]+[POSSESSEE]+[PLUR]+[ALL]
SFX A   0    ékéig        [áéiíóõuúüûy-]            [ék_FAMILIAR_noun]+[POSSESSEE]+[TERM]
SFX A   0    ékéiból      [áéiíóõuúüûy-]            [ék_FAMILIAR_noun]+[POSSESSEE]+[PLUR]+[ELA]
SFX A   0    ékéiban      [áéiíóõuúüûy-]            [ék_FAMILIAR_noun]+[POSSESSEE]+[PLUR]+[INE]
SFX A   0    ékéiba       [áéiíóõuúüûy-]            [ék_FAMILIAR_noun]+[POSSESSEE]+[PLUR]+[ILL]
SFX A   0    ékéi         [áéiíóõuúüûy-]            [ék_FAMILIAR_noun]+[POSSESSEE]+[PLUR]+[NOM]
SFX A   0    ékéhoz       [áéiíóõuúüûy-]            [ék_FAMILIAR_noun]+[POSSESSEE]+[ALL]
SFX A   0    ékéból       [áéiíóõuúüûy-]            [ék_FAMILIAR_noun]+[POSSESSEE]+[ELA]
SFX A   0    ékéban       [áéiíóõuúüûy-]            [ék_FAMILIAR_noun]+[POSSESSEE]+[INE]
SFX A   0    ékéba        [áéiíóõuúüûy-]            [ék_FAMILIAR_noun]+[POSSESSEE]+[ILL]
SFX A   0    éké          [áéiíóõuúüûy-]            [ék_FAMILIAR_noun]+[POSSESSEE]+[NOM]
SFX A   0    ékul         [áéiíóõuúüûy-]            [ék_FAMILIAR_noun]+[ESS]
SFX A   0    éktól        [áéiíóõuúüûy-]            [ék_FAMILIAR_noun]+[ABL]
SFX A   0    ékról        [áéiíóõuúüûy-]            [ék_FAMILIAR_noun]+[DEL]
SFX A   0    ékra         [áéiíóõuúüûy-]            [ék_FAMILIAR_noun]+[SBL]
SFX A   0    ékon         [áéiíóõuúüûy-]            [ék_FAMILIAR_noun]+[SUE]
SFX A   0    éknál        [áéiíóõuúüûy-]            [ék_FAMILIAR_noun]+[ADE]
SFX A   0    éknak        [áéiíóõuúüûy-]            [ék_FAMILIAR_noun]+[DAT]
SFX A   0    ékká         [áéiíóõuúüûy-]            [ék_FAMILIAR_noun]+[TRANS]
SFX A   0    ékkal        [áéiíóõuúüûy-]            [ék_FAMILIAR_noun]+[INSTR]
SFX A   0    ékig         [áéiíóõuúüûy-]            [ék_FAMILIAR_noun]+[TERM]
SFX A   0    ékhoz        [áéiíóõuúüûy-]            [ék_FAMILIAR_noun]+[ALL]
SFX A   0    ékból        [áéiíóõuúüûy-]            [ék_FAMILIAR_noun]+[ELA]
SFX A   0    ékban        [áéiíóõuúüûy-]            [ék_FAMILIAR_noun]+[INE]
SFX A   0    ékba         [áéiíóõuúüûy-]            [ék_FAMILIAR_noun]+[ILL]
SFX A   0    ékat         [áéiíóõuúüûy-]            [ék_FAMILIAR_noun]+[ACC]
SFX A   0    ék           [áéiíóõuúüûy-]            [ék_FAMILIAR_noun]+[NOM]
SFX A   0    éiért        [áéiíóõuúüûy-]            [POSSESSEE]+[PLUR]+[CAUS/FIN]
SFX A   0    éivá         [áéiíóõuúüûy-]            [POSSESSEE]+[PLUR]+[TRANS]
SFX A   0    éival        [áéiíóõuúüûy-]            [POSSESSEE]+[PLUR]+[INSTR]
SFX A   0    éiul         [áéiíóõuúüûy-]            [POSSESSEE]+[PLUR]+[ESS]
SFX A   0    éitól        [áéiíóõuúüûy-]            [POSSESSEE]+[PLUR]+[ABL]
SFX A   0    éit          [áéiíóõuúüûy-]            [POSSESSEE]+[PLUR]+[ACC]
SFX A   0    éiról        [áéiíóõuúüûy-]            [POSSESSEE]+[PLUR]+[DEL]
SFX A   0    éira         [áéiíóõuúüûy-]            [POSSESSEE]+[PLUR]+[SBL]
SFX A   0    éinál        [áéiíóõuúüûy-]            [POSSESSEE]+[PLUR]+[ADE]
SFX A   0    éinak        [áéiíóõuúüûy-]            [POSSESSEE]+[PLUR]+[DAT]
SFX A   0    éin          [áéiíóõuúüûy-]            [POSSESSEE]+[PLUR]+[SUE]
SFX A   0    éiig         [áéiíóõuúüûy-]            [POSSESSEE]+[PLUR]+[TERM]
SFX A   0    éihoz        [áéiíóõuúüûy-]            [POSSESSEE]+[PLUR]+[ALL]
SFX A   0    éig          [áéiíóõuúüûy-]            [POSSESSEE]+[TERM]
SFX A   0    éiból        [áéiíóõuúüûy-]            [POSSESSEE]+[PLUR]+[ELA]
SFX A   0    éiban        [áéiíóõuúüûy-]            [POSSESSEE]+[PLUR]+[INE]
SFX A   0    éiba         [áéiíóõuúüûy-]            [POSSESSEE]+[PLUR]+[ILL]
SFX A   0    éi           [áéiíóõuúüûy-]            [POSSESSEE]+[PLUR]+[NOM]
SFX A   0    éhoz         [áéiíóõuúüûy-]            [POSSESSEE]+[ALL]
SFX A   0    éból         [áéiíóõuúüûy-]            [POSSESSEE]+[ELA]
SFX A   0    éban         [áéiíóõuúüûy-]            [POSSESSEE]+[INE]
SFX A   0    éba          [áéiíóõuúüûy-]            [POSSESSEE]+[ILL]
SFX A   0    é            [áéiíóõuúüûy-]            [POSSESSEE]+[NOM]
SFX A   0    tokéért      [áéiíóõuúüûy-]            [POSS_PL_2]+[POSSESSEE]+[CAUS/FIN]
SFX A   0    tokévá       [áéiíóõuúüûy-]            [POSS_PL_2]+[POSSESSEE]+[TRANS]
SFX A   0    tokéval      [áéiíóõuúüûy-]            [POSS_PL_2]+[POSSESSEE]+[INSTR]
SFX A   0    tokéul       [áéiíóõuúüûy-]            [POSS_PL_2]+[POSSESSEE]+[ESS]
SFX A   0    tokétól      [áéiíóõuúüûy-]            [POSS_PL_2]+[POSSESSEE]+[ABL]
SFX A   0    tokét        [áéiíóõuúüûy-]            [POSS_PL_2]+[POSSESSEE]+[ACC]
SFX A   0    tokéról      [áéiíóõuúüûy-]            [POSS_PL_2]+[POSSESSEE]+[DEL]
SFX A   0    tokért       [áéiíóõuúüûy-]            [POSS_PL_2]+[CAUS/FIN]
SFX A   0    tokéra       [áéiíóõuúüûy-]            [POSS_PL_2]+[POSSESSEE]+[SBL]
SFX A   0    tokénál      [áéiíóõuúüûy-]            [POSS_PL_2]+[POSSESSEE]+[ADE]
SFX A   0    tokénak      [áéiíóõuúüûy-]            [POSS_PL_2]+[POSSESSEE]+[DAT]
SFX A   0    tokén        [áéiíóõuúüûy-]            [POSS_PL_2]+[POSSESSEE]+[SUE]
SFX A   0    tokéiért     [áéiíóõuúüûy-]            [POSS_PL_2]+[POSSESSEE]+[PLUR]+[CAUS/FIN]
SFX A   0    tokéivá      [áéiíóõuúüûy-]            [POSS_PL_2]+[POSSESSEE]+[PLUR]+[TRANS]
SFX A   0    tokéival     [áéiíóõuúüûy-]            [POSS_PL_2]+[POSSESSEE]+[PLUR]+[INSTR]
SFX A   0    tokéiul      [áéiíóõuúüûy-]            [POSS_PL_2]+[POSSESSEE]+[PLUR]+[ESS]
SFX A   0    tokéitól     [áéiíóõuúüûy-]            [POSS_PL_2]+[POSSESSEE]+[PLUR]+[ABL]
SFX A   0    tokéit       [áéiíóõuúüûy-]            [POSS_PL_2]+[POSSESSEE]+[PLUR]+[ACC]
SFX A   0    tokéiról     [áéiíóõuúüûy-]            [POSS_PL_2]+[POSSESSEE]+[PLUR]+[DEL]
SFX A   0    tokéira      [áéiíóõuúüûy-]            [POSS_PL_2]+[POSSESSEE]+[PLUR]+[SBL]
SFX A   0    tokéinál     [áéiíóõuúüûy-]            [POSS_PL_2]+[POSSESSEE]+[PLUR]+[ADE]
SFX A   0    tokéinak     [áéiíóõuúüûy-]            [POSS_PL_2]+[POSSESSEE]+[PLUR]+[DAT]
SFX A   0    tokéin       [áéiíóõuúüûy-]            [POSS_PL_2]+[POSSESSEE]+[PLUR]+[SUE]
SFX A   0    tokéiig      [áéiíóõuúüûy-]            [POSS_PL_2]+[POSSESSEE]+[PLUR]+[TERM]
SFX A   0    tokéihoz     [áéiíóõuúüûy-]            [POSS_PL_2]+[POSSESSEE]+[PLUR]+[ALL]
SFX A   0    tokéig       [áéiíóõuúüûy-]            [POSS_PL_2]+[POSSESSEE]+[TERM]
SFX A   0    tokéiból     [áéiíóõuúüûy-]            [POSS_PL_2]+[POSSESSEE]+[PLUR]+[ELA]
SFX A   0    tokéiban     [áéiíóõuúüûy-]            [POSS_PL_2]+[POSSESSEE]+[PLUR]+[INE]
SFX A   0    tokéiba      [áéiíóõuúüûy-]            [POSS_PL_2]+[POSSESSEE]+[PLUR]+[ILL]
SFX A   0    tokéi        [áéiíóõuúüûy-]            [POSS_PL_2]+[POSSESSEE]+[PLUR]+[NOM]
SFX A   0    tokéhoz      [áéiíóõuúüûy-]            [POSS_PL_2]+[POSSESSEE]+[ALL]
SFX A   0    tokéból      [áéiíóõuúüûy-]            [POSS_PL_2]+[POSSESSEE]+[ELA]
SFX A   0    tokéban      [áéiíóõuúüûy-]            [POSS_PL_2]+[POSSESSEE]+[INE]
SFX A   0    tokéba       [áéiíóõuúüûy-]            [POSS_PL_2]+[POSSESSEE]+[ILL]
SFX A   0    toké         [áéiíóõuúüûy-]            [POSS_PL_2]+[POSSESSEE]+[NOM]
SFX A   0    tokul        [áéiíóõuúüûy-]            [POSS_PL_2]+[ESS]
SFX A   0    toktól       [áéiíóõuúüûy-]            [POSS_PL_2]+[ABL]
SFX A   0    tokról       [áéiíóõuúüûy-]            [POSS_PL_2]+[DEL]
SFX A   0    tokra        [áéiíóõuúüûy-]            [POSS_PL_2]+[SBL]
SFX A   0    tokon        [áéiíóõuúüûy-]            [POSS_PL_2]+[SUE]
SFX A   0    toknál       [áéiíóõuúüûy-]            [POSS_PL_2]+[ADE]
SFX A   0    toknak       [áéiíóõuúüûy-]            [POSS_PL_2]+[DAT]
SFX A   0    tokként      [áéiíóõuúüûy-]            [POSS_PL_2]+[FORM]
SFX A   0    tokká        [áéiíóõuúüûy-]            [POSS_PL_2]+[TRANS]
SFX A   0    tokkor       [áéiíóõuúüûy-]            [POSS_PL_2]+[TEMP]
SFX A   0    tokkal       [áéiíóõuúüûy-]            [POSS_PL_2]+[INSTR]
SFX A   0    tokig        [áéiíóõuúüûy-]            [POSS_PL_2]+[TERM]
SFX A   0    tokhoz       [áéiíóõuúüûy-]            [POSS_PL_2]+[ALL]
SFX A   0    tokból       [áéiíóõuúüûy-]            [POSS_PL_2]+[ELA]
SFX A   0    tokban       [áéiíóõuúüûy-]            [POSS_PL_2]+[INE]
SFX A   0    tokba        [áéiíóõuúüûy-]            [POSS_PL_2]+[ILL]
SFX A   0    tokat        [áéiíóõuúüûy-]            [POSS_PL_2]+[ACC]
SFX A   0    tok          [áéiíóõuúüûy-]            [POSS_PL_2]+[NOM]
SFX A   0    tok          [áéiíóõuúüûy-]            [POSS_PL_2]+[ACC]
SFX A   0    stul         [áéiíóõuúüû-]             [stUl_COMITATIVE_adv]
SFX A   0    ostul        [^aáeéiíoóöõuúüû]         [stUl_COMITATIVE_adv]
SFX A   0    onkénti      [^aáeéiíoóöõuúüû]         [nként_PERIOD_adv]+[i_PLACE/TIME_adj]{+[NOM]}{+[NOM]} UFÖ
SFX A   0    onként       [^aáeéiíoóöõuúüû]         [nként_PERIOD_adv]
SFX A   0    nkéért       [áéiíóõuúüûy-]            [POSS_PL_1]+[POSSESSEE]+[CAUS/FIN]
SFX A   0    nkévá        [áéiíóõuúüûy-]            [POSS_PL_1]+[POSSESSEE]+[TRANS]
SFX A   0    nkéval       [áéiíóõuúüûy-]            [POSS_PL_1]+[POSSESSEE]+[INSTR]
SFX A   0    nkéul        [áéiíóõuúüûy-]            [POSS_PL_1]+[POSSESSEE]+[ESS]
SFX A   0    nkétól       [áéiíóõuúüûy-]            [POSS_PL_1]+[POSSESSEE]+[ABL]
SFX A   0    nkét         [áéiíóõuúüûy-]            [POSS_PL_1]+[POSSESSEE]+[ACC]
SFX A   0    nkéról       [áéiíóõuúüûy-]            [POSS_PL_1]+[POSSESSEE]+[DEL]
SFX A   0    nkért        [áéiíóõuúüûy-]            [POSS_PL_1]+[CAUS/FIN]
SFX A   0    nkéra        [áéiíóõuúüûy-]            [POSS_PL_1]+[POSSESSEE]+[SBL]
SFX A   0    nkénál       [áéiíóõuúüûy-]            [POSS_PL_1]+[POSSESSEE]+[ADE]
SFX A   0    nkénti       [áéiíóõuúüû-]             [nként_PERIOD_adv]+[i_PLACE/TIME_adj]{+[NOM]}{+[NOM]} UFÖ
SFX A   0    nként        [áéiíóõuúüû-]             [nként_PERIOD_adv]
SFX A   0    nkénak       [áéiíóõuúüûy-]            [POSS_PL_1]+[POSSESSEE]+[DAT]
SFX A   0    nkén         [áéiíóõuúüûy-]            [POSS_PL_1]+[POSSESSEE]+[SUE]
SFX A   0    nkéiért      [áéiíóõuúüûy-]            [POSS_PL_1]+[POSSESSEE]+[PLUR]+[CAUS/FIN]
SFX A   0    nkéivá       [áéiíóõuúüûy-]            [POSS_PL_1]+[POSSESSEE]+[PLUR]+[TRANS]
SFX A   0    nkéival      [áéiíóõuúüûy-]            [POSS_PL_1]+[POSSESSEE]+[PLUR]+[INSTR]
SFX A   0    nkéiul       [áéiíóõuúüûy-]            [POSS_PL_1]+[POSSESSEE]+[PLUR]+[ESS]
SFX A   0    nkéitól      [áéiíóõuúüûy-]            [POSS_PL_1]+[POSSESSEE]+[PLUR]+[ABL]
SFX A   0    nkéit        [áéiíóõuúüûy-]            [POSS_PL_1]+[POSSESSEE]+[PLUR]+[ACC]
SFX A   0    nkéiról      [áéiíóõuúüûy-]            [POSS_PL_1]+[POSSESSEE]+[PLUR]+[DEL]
SFX A   0    nkéira       [áéiíóõuúüûy-]            [POSS_PL_1]+[POSSESSEE]+[PLUR]+[SBL]
SFX A   0    nkéinál      [áéiíóõuúüûy-]            [POSS_PL_1]+[POSSESSEE]+[PLUR]+[ADE]
SFX A   0    nkéinak      [áéiíóõuúüûy-]            [POSS_PL_1]+[POSSESSEE]+[PLUR]+[DAT]
SFX A   0    nkéin        [áéiíóõuúüûy-]            [POSS_PL_1]+[POSSESSEE]+[PLUR]+[SUE]
SFX A   0    nkéiig       [áéiíóõuúüûy-]            [POSS_PL_1]+[POSSESSEE]+[PLUR]+[TERM]
SFX A   0    nkéihoz      [áéiíóõuúüûy-]            [POSS_PL_1]+[POSSESSEE]+[PLUR]+[ALL]
SFX A   0    nkéig        [áéiíóõuúüûy-]            [POSS_PL_1]+[POSSESSEE]+[TERM]
SFX A   0    nkéiból      [áéiíóõuúüûy-]            [POSS_PL_1]+[POSSESSEE]+[PLUR]+[ELA]
SFX A   0    nkéiban      [áéiíóõuúüûy-]            [POSS_PL_1]+[POSSESSEE]+[PLUR]+[INE]
SFX A   0    nkéiba       [áéiíóõuúüûy-]            [POSS_PL_1]+[POSSESSEE]+[PLUR]+[ILL]
SFX A   0    nkéi         [áéiíóõuúüûy-]            [POSS_PL_1]+[POSSESSEE]+[PLUR]+[NOM]
SFX A   0    nkéhoz       [áéiíóõuúüûy-]            [POSS_PL_1]+[POSSESSEE]+[ALL]
SFX A   0    nkéból       [áéiíóõuúüûy-]            [POSS_PL_1]+[POSSESSEE]+[ELA]
SFX A   0    nkéban       [áéiíóõuúüûy-]            [POSS_PL_1]+[POSSESSEE]+[INE]
SFX A   0    nkéba        [áéiíóõuúüûy-]            [POSS_PL_1]+[POSSESSEE]+[ILL]
SFX A   0    nké          [áéiíóõuúüûy-]            [POSS_PL_1]+[POSSESSEE]+[NOM]
SFX A   0    nkul         [áéiíóõuúüûy-]            [POSS_PL_1]+[ESS]
SFX A   0    nktól        [áéiíóõuúüûy-]            [POSS_PL_1]+[ABL]
SFX A   0    nkról        [áéiíóõuúüûy-]            [POSS_PL_1]+[DEL]
SFX A   0    nkra         [áéiíóõuúüûy-]            [POSS_PL_1]+[SBL]
SFX A   0    nkon         [áéiíóõuúüûy-]            [POSS_PL_1]+[SUE]
SFX A   0    nknál        [áéiíóõuúüûy-]            [POSS_PL_1]+[ADE]
SFX A   0    nknak        [áéiíóõuúüûy-]            [POSS_PL_1]+[DAT]
SFX A   0    nkként       [áéiíóõuúüûy-]            [POSS_PL_1]+[FORM]
SFX A   0    nkká         [áéiíóõuúüûy-]            [POSS_PL_1]+[TRANS]
SFX A   0    nkkor        [áéiíóõuúüûy-]            [POSS_PL_1]+[TEMP]
SFX A   0    nkkal        [áéiíóõuúüûy-]            [POSS_PL_1]+[INSTR]
SFX A   0    nkig         [áéiíóõuúüûy-]            [POSS_PL_1]+[TERM]
SFX A   0    nkhoz        [áéiíóõuúüûy-]            [POSS_PL_1]+[ALL]
SFX A   0    nkból        [áéiíóõuúüûy-]            [POSS_PL_1]+[ELA]
SFX A   0    nkban        [áéiíóõuúüûy-]            [POSS_PL_1]+[INE]
SFX A   0    nkba         [áéiíóõuúüûy-]            [POSS_PL_1]+[ILL]
SFX A   0    nkat         [áéiíóõuúüûy-]            [POSS_PL_1]+[ACC]
SFX A   0    nk           [áéiíóõuúüûy-]            [POSS_PL_1]+[NOM]
SFX A   0    nk           [áéiíóõuúüûy-]            [POSS_PL_1]+[ACC]
SFX A   0    méért        [áéiíóõuúüûy-]            [POSS_SG_1]+[POSSESSEE]+[CAUS/FIN]
SFX A   0    mévá         [áéiíóõuúüûy-]            [POSS_SG_1]+[POSSESSEE]+[TRANS]
SFX A   0    méval        [áéiíóõuúüûy-]            [POSS_SG_1]+[POSSESSEE]+[INSTR]
SFX A   0    méul         [áéiíóõuúüûy-]            [POSS_SG_1]+[POSSESSEE]+[ESS]
SFX A   0    métól        [áéiíóõuúüûy-]            [POSS_SG_1]+[POSSESSEE]+[ABL]
SFX A   0    mét          [áéiíóõuúüûy-]            [POSS_SG_1]+[POSSESSEE]+[ACC]
SFX A   0    méról        [áéiíóõuúüûy-]            [POSS_SG_1]+[POSSESSEE]+[DEL]
SFX A   0    mért         [áéiíóõuúüûy-]            [POSS_SG_1]+[CAUS/FIN]
SFX A   0    méra         [áéiíóõuúüûy-]            [POSS_SG_1]+[POSSESSEE]+[SBL]
SFX A   0    ménál        [áéiíóõuúüûy-]            [POSS_SG_1]+[POSSESSEE]+[ADE]
SFX A   0    ménak        [áéiíóõuúüûy-]            [POSS_SG_1]+[POSSESSEE]+[DAT]
SFX A   0    mén          [áéiíóõuúüûy-]            [POSS_SG_1]+[POSSESSEE]+[SUE]
SFX A   0    mékéért      [áéiíóõuúüûy-]            [POSS_SG_1]+[ék_FAMILIAR_noun]+[POSSESSEE]+[CAUS/FIN]
SFX A   0    mékévá       [áéiíóõuúüûy-]            [POSS_SG_1]+[ék_FAMILIAR_noun]+[POSSESSEE]+[TRANS]
SFX A   0    mékéval      [áéiíóõuúüûy-]            [POSS_SG_1]+[ék_FAMILIAR_noun]+[POSSESSEE]+[INSTR]
SFX A   0    mékéul       [áéiíóõuúüûy-]            [POSS_SG_1]+[ék_FAMILIAR_noun]+[POSSESSEE]+[ESS]
SFX A   0    mékétól      [áéiíóõuúüûy-]            [POSS_SG_1]+[ék_FAMILIAR_noun]+[POSSESSEE]+[ABL]
SFX A   0    mékét        [áéiíóõuúüûy-]            [POSS_SG_1]+[ék_FAMILIAR_noun]+[POSSESSEE]+[ACC]
SFX A   0    mékéról      [áéiíóõuúüûy-]            [POSS_SG_1]+[ék_FAMILIAR_noun]+[POSSESSEE]+[DEL]
SFX A   0    mékért       [áéiíóõuúüûy-]            [POSS_SG_1]+[ék_FAMILIAR_noun]+[CAUS/FIN]
SFX A   0    mékéra       [áéiíóõuúüûy-]            [POSS_SG_1]+[ék_FAMILIAR_noun]+[POSSESSEE]+[SBL]
SFX A   0    mékénál      [áéiíóõuúüûy-]            [POSS_SG_1]+[ék_FAMILIAR_noun]+[POSSESSEE]+[ADE]
SFX A   0    mékénak      [áéiíóõuúüûy-]            [POSS_SG_1]+[ék_FAMILIAR_noun]+[POSSESSEE]+[DAT]
SFX A   0    mékén        [áéiíóõuúüûy-]            [POSS_SG_1]+[ék_FAMILIAR_noun]+[POSSESSEE]+[SUE]
SFX A   0    mékéiért     [áéiíóõuúüûy-]            [POSS_SG_1]+[ék_FAMILIAR_noun]+[POSSESSEE]+[PLUR]+[CAUS/FIN]
SFX A   0    mékéivá      [áéiíóõuúüûy-]            [POSS_SG_1]+[ék_FAMILIAR_noun]+[POSSESSEE]+[PLUR]+[TRANS]
SFX A   0    mékéival     [áéiíóõuúüûy-]            [POSS_SG_1]+[ék_FAMILIAR_noun]+[POSSESSEE]+[PLUR]+[INSTR]
SFX A   0    mékéiul      [áéiíóõuúüûy-]            [POSS_SG_1]+[ék_FAMILIAR_noun]+[POSSESSEE]+[PLUR]+[ESS]
SFX A   0    mékéitól     [áéiíóõuúüûy-]            [POSS_SG_1]+[ék_FAMILIAR_noun]+[POSSESSEE]+[PLUR]+[ABL]
SFX A   0    mékéit       [áéiíóõuúüûy-]            [POSS_SG_1]+[ék_FAMILIAR_noun]+[POSSESSEE]+[PLUR]+[ACC]
SFX A   0    mékéiról     [áéiíóõuúüûy-]            [POSS_SG_1]+[ék_FAMILIAR_noun]+[POSSESSEE]+[PLUR]+[DEL]
SFX A   0    mékéira      [áéiíóõuúüûy-]            [POSS_SG_1]+[ék_FAMILIAR_noun]+[POSSESSEE]+[PLUR]+[SBL]
SFX A   0    mékéinál     [áéiíóõuúüûy-]            [POSS_SG_1]+[ék_FAMILIAR_noun]+[POSSESSEE]+[PLUR]+[ADE]
SFX A   0    mékéinak     [áéiíóõuúüûy-]            [POSS_SG_1]+[ék_FAMILIAR_noun]+[POSSESSEE]+[PLUR]+[DAT]
SFX A   0    mékéin       [áéiíóõuúüûy-]            [POSS_SG_1]+[ék_FAMILIAR_noun]+[POSSESSEE]+[PLUR]+[SUE]
SFX A   0    mékéiig      [áéiíóõuúüûy-]            [POSS_SG_1]+[ék_FAMILIAR_noun]+[POSSESSEE]+[PLUR]+[TERM]
SFX A   0    mékéihoz     [áéiíóõuúüûy-]            [POSS_SG_1]+[ék_FAMILIAR_noun]+[POSSESSEE]+[PLUR]+[ALL]
SFX A   0    mékéig       [áéiíóõuúüûy-]            [POSS_SG_1]+[ék_FAMILIAR_noun]+[POSSESSEE]+[TERM]
SFX A   0    mékéiból     [áéiíóõuúüûy-]            [POSS_SG_1]+[ék_FAMILIAR_noun]+[POSSESSEE]+[PLUR]+[ELA]
SFX A   0    mékéiban     [áéiíóõuúüûy-]            [POSS_SG_1]+[ék_FAMILIAR_noun]+[POSSESSEE]+[PLUR]+[INE]
SFX A   0    mékéiba      [áéiíóõuúüûy-]            [POSS_SG_1]+[ék_FAMILIAR_noun]+[POSSESSEE]+[PLUR]+[ILL]
SFX A   0    mékéi        [áéiíóõuúüûy-]            [POSS_SG_1]+[ék_FAMILIAR_noun]+[POSSESSEE]+[PLUR]+[NOM]
SFX A   0    mékéhoz      [áéiíóõuúüûy-]            [POSS_SG_1]+[ék_FAMILIAR_noun]+[POSSESSEE]+[ALL]
SFX A   0    mékéból      [áéiíóõuúüûy-]            [POSS_SG_1]+[ék_FAMILIAR_noun]+[POSSESSEE]+[ELA]
SFX A   0    mékéban      [áéiíóõuúüûy-]            [POSS_SG_1]+[ék_FAMILIAR_noun]+[POSSESSEE]+[INE]
SFX A   0    mékéba       [áéiíóõuúüûy-]            [POSS_SG_1]+[ék_FAMILIAR_noun]+[POSSESSEE]+[ILL]
SFX A   0    méké         [áéiíóõuúüûy-]            [POSS_SG_1]+[ék_FAMILIAR_noun]+[POSSESSEE]+[NOM]
SFX A   0    mékul        [áéiíóõuúüûy-]            [POSS_SG_1]+[ék_FAMILIAR_noun]+[ESS]
SFX A   0    méktól       [áéiíóõuúüûy-]            [POSS_SG_1]+[ék_FAMILIAR_noun]+[ABL]
SFX A   0    mékról       [áéiíóõuúüûy-]            [POSS_SG_1]+[ék_FAMILIAR_noun]+[DEL]
SFX A   0    mékra        [áéiíóõuúüûy-]            [POSS_SG_1]+[ék_FAMILIAR_noun]+[SBL]
SFX A   0    mékon        [áéiíóõuúüûy-]            [POSS_SG_1]+[ék_FAMILIAR_noun]+[SUE]
SFX A   0    méknál       [áéiíóõuúüûy-]            [POSS_SG_1]+[ék_FAMILIAR_noun]+[ADE]
SFX A   0    méknak       [áéiíóõuúüûy-]            [POSS_SG_1]+[ék_FAMILIAR_noun]+[DAT]
SFX A   0    mékká        [áéiíóõuúüûy-]            [POSS_SG_1]+[ék_FAMILIAR_noun]+[TRANS]
SFX A   0    mékkal       [áéiíóõuúüûy-]            [POSS_SG_1]+[ék_FAMILIAR_noun]+[INSTR]
SFX A   0    mékig        [áéiíóõuúüûy-]            [POSS_SG_1]+[ék_FAMILIAR_noun]+[TERM]
SFX A   0    mékhoz       [áéiíóõuúüûy-]            [POSS_SG_1]+[ék_FAMILIAR_noun]+[ALL]
SFX A   0    mékból       [áéiíóõuúüûy-]            [POSS_SG_1]+[ék_FAMILIAR_noun]+[ELA]
SFX A   0    mékban       [áéiíóõuúüûy-]            [POSS_SG_1]+[ék_FAMILIAR_noun]+[INE]
SFX A   0    mékba        [áéiíóõuúüûy-]            [POSS_SG_1]+[ék_FAMILIAR_noun]+[ILL]
SFX A   0    mékat        [áéiíóõuúüûy-]            [POSS_SG_1]+[ék_FAMILIAR_noun]+[ACC]
SFX A   0    mék          [áéiíóõuúüûy-]            [POSS_SG_1]+[ék_FAMILIAR_noun]+[NOM]
SFX A   0    méiért       [áéiíóõuúüûy-]            [POSS_SG_1]+[POSSESSEE]+[PLUR]+[CAUS/FIN]
SFX A   0    méivá        [áéiíóõuúüûy-]            [POSS_SG_1]+[POSSESSEE]+[PLUR]+[TRANS]
SFX A   0    méival       [áéiíóõuúüûy-]            [POSS_SG_1]+[POSSESSEE]+[PLUR]+[INSTR]
SFX A   0    méiul        [áéiíóõuúüûy-]            [POSS_SG_1]+[POSSESSEE]+[PLUR]+[ESS]
SFX A   0    méitól       [áéiíóõuúüûy-]            [POSS_SG_1]+[POSSESSEE]+[PLUR]+[ABL]
SFX A   0    méit         [áéiíóõuúüûy-]            [POSS_SG_1]+[POSSESSEE]+[PLUR]+[ACC]
SFX A   0    méiról       [áéiíóõuúüûy-]            [POSS_SG_1]+[POSSESSEE]+[PLUR]+[DEL]
SFX A   0    méira        [áéiíóõuúüûy-]            [POSS_SG_1]+[POSSESSEE]+[PLUR]+[SBL]
SFX A   0    méinál       [áéiíóõuúüûy-]            [POSS_SG_1]+[POSSESSEE]+[PLUR]+[ADE]
SFX A   0    méinak       [áéiíóõuúüûy-]            [POSS_SG_1]+[POSSESSEE]+[PLUR]+[DAT]
SFX A   0    méin         [áéiíóõuúüûy-]            [POSS_SG_1]+[POSSESSEE]+[PLUR]+[SUE]
SFX A   0    méiig        [áéiíóõuúüûy-]            [POSS_SG_1]+[POSSESSEE]+[PLUR]+[TERM]
SFX A   0    méihoz       [áéiíóõuúüûy-]            [POSS_SG_1]+[POSSESSEE]+[PLUR]+[ALL]
SFX A   0    méig         [áéiíóõuúüûy-]            [POSS_SG_1]+[POSSESSEE]+[TERM]
SFX A   0    méiból       [áéiíóõuúüûy-]            [POSS_SG_1]+[POSSESSEE]+[PLUR]+[ELA]
SFX A   0    méiban       [áéiíóõuúüûy-]            [POSS_SG_1]+[POSSESSEE]+[PLUR]+[INE]
SFX A   0    méiba        [áéiíóõuúüûy-]            [POSS_SG_1]+[POSSESSEE]+[PLUR]+[ILL]
SFX A   0    méi          [áéiíóõuúüûy-]            [POSS_SG_1]+[POSSESSEE]+[PLUR]+[NOM]
SFX A   0    méhoz        [áéiíóõuúüûy-]            [POSS_SG_1]+[POSSESSEE]+[ALL]
SFX A   0    méból        [áéiíóõuúüûy-]            [POSS_SG_1]+[POSSESSEE]+[ELA]
SFX A   0    méban        [áéiíóõuúüûy-]            [POSS_SG_1]+[POSSESSEE]+[INE]
SFX A   0    méba         [áéiíóõuúüûy-]            [POSS_SG_1]+[POSSESSEE]+[ILL]
SFX A   0    mé           [áéiíóõuúüûy-]            [POSS_SG_1]+[POSSESSEE]+[NOM]
SFX A   0    mul          [áéiíóõuúüûy-]            [POSS_SG_1]+[ESS]
SFX A   0    mtól         [áéiíóõuúüûy-]            [POSS_SG_1]+[ABL]
SFX A   0    mról         [áéiíóõuúüûy-]            [POSS_SG_1]+[DEL]
SFX A   0    mra          [áéiíóõuúüûy-]            [POSS_SG_1]+[SBL]
SFX A   0    mon          [áéiíóõuúüûy-]            [POSS_SG_1]+[SUE]
SFX A   0    mnál         [áéiíóõuúüûy-]            [POSS_SG_1]+[ADE]
SFX A   0    mnak         [áéiíóõuúüûy-]            [POSS_SG_1]+[DAT]
SFX A   0    mmá          [áéiíóõuúüûy-]            [POSS_SG_1]+[TRANS]
SFX A   0    mmal         [áéiíóõuúüûy-]            [POSS_SG_1]+[INSTR]
SFX A   0    mként        [áéiíóõuúüûy-]            [POSS_SG_1]+[FORM]
SFX A   0    mkor         [áéiíóõuúüûy-]            [POSS_SG_1]+[TEMP]
SFX A   0    mig          [áéiíóõuúüûy-]            [POSS_SG_1]+[TERM]
SFX A   0    mhoz         [áéiíóõuúüûy-]            [POSS_SG_1]+[ALL]
SFX A   0    mból         [áéiíóõuúüûy-]            [POSS_SG_1]+[ELA]
SFX A   0    mban         [áéiíóõuúüûy-]            [POSS_SG_1]+[INE]
SFX A   0    mba          [áéiíóõuúüûy-]            [POSS_SG_1]+[ILL]
SFX A   0    mat          [áéiíóõuúüûy-]            [POSS_SG_1]+[ACC]
SFX A   0    m            [áéiíóõuúüûy-]            [POSS_SG_1]+[NOM]
SFX A   0    m            [áéiíóõuúüûy-]            [POSS_SG_1]+[ACC]
SFX A   0    kéért        [áéiíóõuúüûy-]            [PLUR]+[POSSESSEE]+[CAUS/FIN]
SFX A   0    kévá         [áéiíóõuúüûy-]            [PLUR]+[POSSESSEE]+[TRANS]
SFX A   0    kéval        [áéiíóõuúüûy-]            [PLUR]+[POSSESSEE]+[INSTR]
SFX A   0    kéul         [áéiíóõuúüûy-]            [PLUR]+[POSSESSEE]+[ESS]
SFX A   0    kétól        [áéiíóõuúüûy-]            [PLUR]+[POSSESSEE]+[ABL]
SFX A   0    két          [áéiíóõuúüûy-]            [PLUR]+[POSSESSEE]+[ACC]
SFX A   0    kéról        [áéiíóõuúüûy-]            [PLUR]+[POSSESSEE]+[DEL]
SFX A   0    kért         [áéiíóõuúüûy-]            [PLUR]+[CAUS/FIN]
SFX A   0    kéra         [áéiíóõuúüûy-]            [PLUR]+[POSSESSEE]+[SBL]
SFX A   0    kénál        [áéiíóõuúüûy-]            [PLUR]+[POSSESSEE]+[ADE]
SFX A   0    kénak        [áéiíóõuúüûy-]            [PLUR]+[POSSESSEE]+[DAT]
SFX A   0    kén          [áéiíóõuúüûy-]            [PLUR]+[POSSESSEE]+[SUE]
SFX A   0    kéiért       [áéiíóõuúüûy-]            [PLUR]+[POSSESSEE]+[PLUR]+[CAUS/FIN]
SFX A   0    kéivá        [áéiíóõuúüûy-]            [PLUR]+[POSSESSEE]+[PLUR]+[TRANS]
SFX A   0    kéival       [áéiíóõuúüûy-]            [PLUR]+[POSSESSEE]+[PLUR]+[INSTR]
SFX A   0    kéiul        [áéiíóõuúüûy-]            [PLUR]+[POSSESSEE]+[PLUR]+[ESS]
SFX A   0    kéitól       [áéiíóõuúüûy-]            [PLUR]+[POSSESSEE]+[PLUR]+[ABL]
SFX A   0    kéit         [áéiíóõuúüûy-]            [PLUR]+[POSSESSEE]+[PLUR]+[ACC]
SFX A   0    kéiról       [áéiíóõuúüûy-]            [PLUR]+[POSSESSEE]+[PLUR]+[DEL]
SFX A   0    kéira        [áéiíóõuúüûy-]            [PLUR]+[POSSESSEE]+[PLUR]+[SBL]
SFX A   0    kéinál       [áéiíóõuúüûy-]            [PLUR]+[POSSESSEE]+[PLUR]+[ADE]
SFX A   0    kéinak       [áéiíóõuúüûy-]            [PLUR]+[POSSESSEE]+[PLUR]+[DAT]
SFX A   0    kéin         [áéiíóõuúüûy-]            [PLUR]+[POSSESSEE]+[PLUR]+[SUE]
SFX A   0    kéiig        [áéiíóõuúüûy-]            [PLUR]+[POSSESSEE]+[PLUR]+[TERM]
SFX A   0    kéihoz       [áéiíóõuúüûy-]            [PLUR]+[POSSESSEE]+[PLUR]+[ALL]
SFX A   0    kéig         [áéiíóõuúüûy-]            [PLUR]+[POSSESSEE]+[TERM]
SFX A   0    kéiból       [áéiíóõuúüûy-]            [PLUR]+[POSSESSEE]+[PLUR]+[ELA]
SFX A   0    kéiban       [áéiíóõuúüûy-]            [PLUR]+[POSSESSEE]+[PLUR]+[INE]
SFX A   0    kéiba        [áéiíóõuúüûy-]            [PLUR]+[POSSESSEE]+[PLUR]+[ILL]
SFX A   0    kéi          [áéiíóõuúüûy-]            [PLUR]+[POSSESSEE]+[PLUR]+[NOM]
SFX A   0    kéhoz        [áéiíóõuúüûy-]            [PLUR]+[POSSESSEE]+[ALL]
SFX A   0    kéból        [áéiíóõuúüûy-]            [PLUR]+[POSSESSEE]+[ELA]
SFX A   0    kéban        [áéiíóõuúüûy-]            [PLUR]+[POSSESSEE]+[INE]
SFX A   0    kéba         [áéiíóõuúüûy-]            [PLUR]+[POSSESSEE]+[ILL]
SFX A   0    ké           [áéiíóõuúüûy-]            [PLUR]+[POSSESSEE]+[NOM]
SFX A   0    kul          [áéiíóõuúüûy-]            [PLUR]+[ESS]
SFX A   0    któl         [áéiíóõuúüûy-]            [PLUR]+[ABL]
SFX A   0    król         [áéiíóõuúüûy-]            [PLUR]+[DEL]
SFX A   0    kra          [áéiíóõuúüûy-]            [PLUR]+[SBL]
SFX A   0    kon          [áéiíóõuúüûy-]            [PLUR]+[SUE]
SFX A   0    knál         [áéiíóõuúüûy-]            [PLUR]+[ADE]
SFX A   0    knak         [áéiíóõuúüûy-]            [PLUR]+[DAT]
SFX A   0    kként        [áéiíóõuúüûy-]            [PLUR]+[FORM]
SFX A   0    kká          [áéiíóõuúüûy-]            [PLUR]+[TRANS]
SFX A   0    kkor         [áéiíóõuúüûy-]            [PLUR]+[TEMP]
SFX A   0    kkal         [áéiíóõuúüûy-]            [PLUR]+[INSTR]
SFX A   0    kig          [áéiíóõuúüûy-]            [PLUR]+[TERM]
SFX A   0    khoz         [áéiíóõuúüûy-]            [PLUR]+[ALL]
SFX A   0    kból         [áéiíóõuúüûy-]            [PLUR]+[ELA]
SFX A   0    kban         [áéiíóõuúüûy-]            [PLUR]+[INE]
SFX A   0    kba          [áéiíóõuúüûy-]            [PLUR]+[ILL]
SFX A   0    kat          [áéiíóõuúüûy-]            [PLUR]+[ACC]
SFX A   0    k            [áéiíóõuúüûy-]            [PLUR]+[NOM]
SFX A   0    iéért        [áéiíóõuúüûy-]            [PLUR]+[POSS_SG_3]+[POSSESSEE]+[CAUS/FIN]
SFX A   0    iévá         [áéiíóõuúüûy-]            [PLUR]+[POSS_SG_3]+[POSSESSEE]+[TRANS]
SFX A   0    iéval        [áéiíóõuúüûy-]            [PLUR]+[POSS_SG_3]+[POSSESSEE]+[INSTR]
SFX A   0    iéul         [áéiíóõuúüûy-]            [PLUR]+[POSS_SG_3]+[POSSESSEE]+[ESS]
SFX A   0    iétól        [áéiíóõuúüûy-]            [PLUR]+[POSS_SG_3]+[POSSESSEE]+[ABL]
SFX A   0    iét          [áéiíóõuúüûy-]            [PLUR]+[POSS_SG_3]+[POSSESSEE]+[ACC]
SFX A   0    iéról        [áéiíóõuúüûy-]            [PLUR]+[POSS_SG_3]+[POSSESSEE]+[DEL]
SFX A   0    iért         [áéiíóõuúüûy-]            [PLUR]+[POSS_SG_3]+[CAUS/FIN]
SFX A   0    iéra         [áéiíóõuúüûy-]            [PLUR]+[POSS_SG_3]+[POSSESSEE]+[SBL]
SFX A   0    iénál        [áéiíóõuúüûy-]            [PLUR]+[POSS_SG_3]+[POSSESSEE]+[ADE]
SFX A   0    iénak        [áéiíóõuúüûy-]            [PLUR]+[POSS_SG_3]+[POSSESSEE]+[DAT]
SFX A   0    ién          [áéiíóõuúüûy-]            [PLUR]+[POSS_SG_3]+[POSSESSEE]+[SUE]
SFX A   0    iéiért       [áéiíóõuúüûy-]            [PLUR]+[POSS_SG_3]+[POSSESSEE]+[PLUR]+[CAUS/FIN]
SFX A   0    iéivá        [áéiíóõuúüûy-]            [PLUR]+[POSS_SG_3]+[POSSESSEE]+[PLUR]+[TRANS]
SFX A   0    iéival       [áéiíóõuúüûy-]            [PLUR]+[POSS_SG_3]+[POSSESSEE]+[PLUR]+[INSTR]
SFX A   0    iéiul        [áéiíóõuúüûy-]            [PLUR]+[POSS_SG_3]+[POSSESSEE]+[PLUR]+[ESS]
SFX A   0    iéitól       [áéiíóõuúüûy-]            [PLUR]+[POSS_SG_3]+[POSSESSEE]+[PLUR]+[ABL]
SFX A   0    iéit         [áéiíóõuúüûy-]            [PLUR]+[POSS_SG_3]+[POSSESSEE]+[PLUR]+[ACC]
SFX A   0    iéiról       [áéiíóõuúüûy-]            [PLUR]+[POSS_SG_3]+[POSSESSEE]+[PLUR]+[DEL]
SFX A   0    iéira        [áéiíóõuúüûy-]            [PLUR]+[POSS_SG_3]+[POSSESSEE]+[PLUR]+[SBL]
SFX A   0    iéinál       [áéiíóõuúüûy-]            [PLUR]+[POSS_SG_3]+[POSSESSEE]+[PLUR]+[ADE]
SFX A   0    iéinak       [áéiíóõuúüûy-]            [PLUR]+[POSS_SG_3]+[POSSESSEE]+[PLUR]+[DAT]
SFX A   0    iéin         [áéiíóõuúüûy-]            [PLUR]+[POSS_SG_3]+[POSSESSEE]+[PLUR]+[SUE]
SFX A   0    iéiig        [áéiíóõuúüûy-]            [PLUR]+[POSS_SG_3]+[POSSESSEE]+[PLUR]+[TERM]
SFX A   0    iéihoz       [áéiíóõuúüûy-]            [PLUR]+[POSS_SG_3]+[POSSESSEE]+[PLUR]+[ALL]
SFX A   0    iéig         [áéiíóõuúüûy-]            [PLUR]+[POSS_SG_3]+[POSSESSEE]+[TERM]
SFX A   0    iéiból       [áéiíóõuúüûy-]            [PLUR]+[POSS_SG_3]+[POSSESSEE]+[PLUR]+[ELA]
SFX A   0    iéiban       [áéiíóõuúüûy-]            [PLUR]+[POSS_SG_3]+[POSSESSEE]+[PLUR]+[INE]
SFX A   0    iéiba        [áéiíóõuúüûy-]            [PLUR]+[POSS_SG_3]+[POSSESSEE]+[PLUR]+[ILL]
SFX A   0    iéi          [áéiíóõuúüûy-]            [PLUR]+[POSS_SG_3]+[POSSESSEE]+[PLUR]+[NOM]
SFX A   0    iéhoz        [áéiíóõuúüûy-]            [PLUR]+[POSS_SG_3]+[POSSESSEE]+[ALL]
SFX A   0    iéból        [áéiíóõuúüûy-]            [PLUR]+[POSS_SG_3]+[POSSESSEE]+[ELA]
SFX A   0    iéban        [áéiíóõuúüûy-]            [PLUR]+[POSS_SG_3]+[POSSESSEE]+[INE]
SFX A   0    iéba         [áéiíóõuúüûy-]            [PLUR]+[POSS_SG_3]+[POSSESSEE]+[ILL]
SFX A   0    ié           [áéiíóõuúüûy-]            [PLUR]+[POSS_SG_3]+[POSSESSEE]+[NOM]
SFX A   0    ivá          [áéiíóõuúüûy-]            [PLUR]+[POSS_SG_3]+[TRANS]
SFX A   0    ival         [áéiíóõuúüûy-]            [PLUR]+[POSS_SG_3]+[INSTR]
SFX A   0    iul          [áéiíóõuúüûy-]            [PLUR]+[POSS_SG_3]+[ESS]
SFX A   0    itól         [áéiíóõuúüûy-]            [PLUR]+[POSS_SG_3]+[ABL]
SFX A   0    itokéért     [áéiíóõuúüûy-]            [PLUR]+[POSS_PL_2]+[POSSESSEE]+[CAUS/FIN]
SFX A   0    itokévá      [áéiíóõuúüûy-]            [PLUR]+[POSS_PL_2]+[POSSESSEE]+[TRANS]
SFX A   0    itokéval     [áéiíóõuúüûy-]            [PLUR]+[POSS_PL_2]+[POSSESSEE]+[INSTR]
SFX A   0    itokéul      [áéiíóõuúüûy-]            [PLUR]+[POSS_PL_2]+[POSSESSEE]+[ESS]
SFX A   0    itokétól     [áéiíóõuúüûy-]            [PLUR]+[POSS_PL_2]+[POSSESSEE]+[ABL]
SFX A   0    itokét       [áéiíóõuúüûy-]            [PLUR]+[POSS_PL_2]+[POSSESSEE]+[ACC]
SFX A   0    itokéról     [áéiíóõuúüûy-]            [PLUR]+[POSS_PL_2]+[POSSESSEE]+[DEL]
SFX A   0    itokért      [áéiíóõuúüûy-]            [PLUR]+[POSS_PL_2]+[CAUS/FIN]
SFX A   0    itokéra      [áéiíóõuúüûy-]            [PLUR]+[POSS_PL_2]+[POSSESSEE]+[SBL]
SFX A   0    itokénál     [áéiíóõuúüûy-]            [PLUR]+[POSS_PL_2]+[POSSESSEE]+[ADE]
SFX A   0    itokénak     [áéiíóõuúüûy-]            [PLUR]+[POSS_PL_2]+[POSSESSEE]+[DAT]
SFX A   0    itokén       [áéiíóõuúüûy-]            [PLUR]+[POSS_PL_2]+[POSSESSEE]+[SUE]
SFX A   0    itokéiért    [áéiíóõuúüûy-]            [PLUR]+[POSS_PL_2]+[POSSESSEE]+[PLUR]+[CAUS/FIN]
SFX A   0    itokéivá     [áéiíóõuúüûy-]            [PLUR]+[POSS_PL_2]+[POSSESSEE]+[PLUR]+[TRANS]
SFX A   0    itokéival    [áéiíóõuúüûy-]            [PLUR]+[POSS_PL_2]+[POSSESSEE]+[PLUR]+[INSTR]
SFX A   0    itokéiul     [áéiíóõuúüûy-]            [PLUR]+[POSS_PL_2]+[POSSESSEE]+[PLUR]+[ESS]
SFX A   0    itokéitól    [áéiíóõuúüûy-]            [PLUR]+[POSS_PL_2]+[POSSESSEE]+[PLUR]+[ABL]
SFX A   0    itokéit      [áéiíóõuúüûy-]            [PLUR]+[POSS_PL_2]+[POSSESSEE]+[PLUR]+[ACC]
SFX A   0    itokéiról    [áéiíóõuúüûy-]            [PLUR]+[POSS_PL_2]+[POSSESSEE]+[PLUR]+[DEL]
SFX A   0    itokéira     [áéiíóõuúüûy-]            [PLUR]+[POSS_PL_2]+[POSSESSEE]+[PLUR]+[SBL]
SFX A   0    itokéinál    [áéiíóõuúüûy-]            [PLUR]+[POSS_PL_2]+[POSSESSEE]+[PLUR]+[ADE]
SFX A   0    itokéinak    [áéiíóõuúüûy-]            [PLUR]+[POSS_PL_2]+[POSSESSEE]+[PLUR]+[DAT]
SFX A   0    itokéin      [áéiíóõuúüûy-]            [PLUR]+[POSS_PL_2]+[POSSESSEE]+[PLUR]+[SUE]
SFX A   0    itokéiig     [áéiíóõuúüûy-]            [PLUR]+[POSS_PL_2]+[POSSESSEE]+[PLUR]+[TERM]
SFX A   0    itokéihoz    [áéiíóõuúüûy-]            [PLUR]+[POSS_PL_2]+[POSSESSEE]+[PLUR]+[ALL]
SFX A   0    itokéig      [áéiíóõuúüûy-]            [PLUR]+[POSS_PL_2]+[POSSESSEE]+[TERM]
SFX A   0    itokéiból    [áéiíóõuúüûy-]            [PLUR]+[POSS_PL_2]+[POSSESSEE]+[PLUR]+[ELA]
SFX A   0    itokéiban    [áéiíóõuúüûy-]            [PLUR]+[POSS_PL_2]+[POSSESSEE]+[PLUR]+[INE]
SFX A   0    itokéiba     [áéiíóõuúüûy-]            [PLUR]+[POSS_PL_2]+[POSSESSEE]+[PLUR]+[ILL]
SFX A   0    itokéi       [áéiíóõuúüûy-]            [PLUR]+[POSS_PL_2]+[POSSESSEE]+[PLUR]+[NOM]
SFX A   0    itokéhoz     [áéiíóõuúüûy-]            [PLUR]+[POSS_PL_2]+[POSSESSEE]+[ALL]
SFX A   0    itokéból     [áéiíóõuúüûy-]            [PLUR]+[POSS_PL_2]+[POSSESSEE]+[ELA]
SFX A   0    itokéban     [áéiíóõuúüûy-]            [PLUR]+[POSS_PL_2]+[POSSESSEE]+[INE]
SFX A   0    itokéba      [áéiíóõuúüûy-]            [PLUR]+[POSS_PL_2]+[POSSESSEE]+[ILL]
SFX A   0    itoké        [áéiíóõuúüûy-]            [PLUR]+[POSS_PL_2]+[POSSESSEE]+[NOM]
SFX A   0    itokul       [áéiíóõuúüûy-]            [PLUR]+[POSS_PL_2]+[ESS]
SFX A   0    itoktól      [áéiíóõuúüûy-]            [PLUR]+[POSS_PL_2]+[ABL]
SFX A   0    itokról      [áéiíóõuúüûy-]            [PLUR]+[POSS_PL_2]+[DEL]
SFX A   0    itokra       [áéiíóõuúüûy-]            [PLUR]+[POSS_PL_2]+[SBL]
SFX A   0    itokon       [áéiíóõuúüûy-]            [PLUR]+[POSS_PL_2]+[SUE]
SFX A   0    itoknál      [áéiíóõuúüûy-]            [PLUR]+[POSS_PL_2]+[ADE]
SFX A   0    itoknak      [áéiíóõuúüûy-]            [PLUR]+[POSS_PL_2]+[DAT]
SFX A   0    itokként     [áéiíóõuúüûy-]            [PLUR]+[POSS_PL_2]+[FORM]
SFX A   0    itokká       [áéiíóõuúüûy-]            [PLUR]+[POSS_PL_2]+[TRANS]
SFX A   0    itokkor      [áéiíóõuúüûy-]            [PLUR]+[POSS_PL_2]+[TEMP]
SFX A   0    itokkal      [áéiíóõuúüûy-]            [PLUR]+[POSS_PL_2]+[INSTR]
SFX A   0    itokig       [áéiíóõuúüûy-]            [PLUR]+[POSS_PL_2]+[TERM]
SFX A   0    itokhoz      [áéiíóõuúüûy-]            [PLUR]+[POSS_PL_2]+[ALL]
SFX A   0    itokból      [áéiíóõuúüûy-]            [PLUR]+[POSS_PL_2]+[ELA]
SFX A   0    itokban      [áéiíóõuúüûy-]            [PLUR]+[POSS_PL_2]+[INE]
SFX A   0    itokba       [áéiíóõuúüûy-]            [PLUR]+[POSS_PL_2]+[ILL]
SFX A   0    itokat       [áéiíóõuúüûy-]            [PLUR]+[POSS_PL_2]+[ACC]
SFX A   0    itok         [áéiíóõuúüûy-]            [PLUR]+[POSS_PL_2]+[NOM]
SFX A   0    it           [áéiíóõuúüûy-]            [PLUR]+[POSS_SG_3]+[ACC]
SFX A   0    iról         [áéiíóõuúüûy-]            [PLUR]+[POSS_SG_3]+[DEL]
SFX A   0    ira          [áéiíóõuúüûy-]            [PLUR]+[POSS_SG_3]+[SBL]
SFX A   0    inál         [áéiíóõuúüûy-]            [PLUR]+[POSS_SG_3]+[ADE]
SFX A   0    inkéért      [áéiíóõuúüûy-]            [PLUR]+[POSS_PL_1]+[POSSESSEE]+[CAUS/FIN]
SFX A   0    inkévá       [áéiíóõuúüûy-]            [PLUR]+[POSS_PL_1]+[POSSESSEE]+[TRANS]
SFX A   0    inkéval      [áéiíóõuúüûy-]            [PLUR]+[POSS_PL_1]+[POSSESSEE]+[INSTR]
SFX A   0    inkéul       [áéiíóõuúüûy-]            [PLUR]+[POSS_PL_1]+[POSSESSEE]+[ESS]
SFX A   0    inkétól      [áéiíóõuúüûy-]            [PLUR]+[POSS_PL_1]+[POSSESSEE]+[ABL]
SFX A   0    inkét        [áéiíóõuúüûy-]            [PLUR]+[POSS_PL_1]+[POSSESSEE]+[ACC]
SFX A   0    inkéról      [áéiíóõuúüûy-]            [PLUR]+[POSS_PL_1]+[POSSESSEE]+[DEL]
SFX A   0    inkért       [áéiíóõuúüûy-]            [PLUR]+[POSS_PL_1]+[CAUS/FIN]
SFX A   0    inkéra       [áéiíóõuúüûy-]            [PLUR]+[POSS_PL_1]+[POSSESSEE]+[SBL]
SFX A   0    inkénál      [áéiíóõuúüûy-]            [PLUR]+[POSS_PL_1]+[POSSESSEE]+[ADE]
SFX A   0    inkénak      [áéiíóõuúüûy-]            [PLUR]+[POSS_PL_1]+[POSSESSEE]+[DAT]
SFX A   0    inkén        [áéiíóõuúüûy-]            [PLUR]+[POSS_PL_1]+[POSSESSEE]+[SUE]
SFX A   0    inkéiért     [áéiíóõuúüûy-]            [PLUR]+[POSS_PL_1]+[POSSESSEE]+[PLUR]+[CAUS/FIN]
SFX A   0    inkéivá      [áéiíóõuúüûy-]            [PLUR]+[POSS_PL_1]+[POSSESSEE]+[PLUR]+[TRANS]
SFX A   0    inkéival     [áéiíóõuúüûy-]            [PLUR]+[POSS_PL_1]+[POSSESSEE]+[PLUR]+[INSTR]
SFX A   0    inkéiul      [áéiíóõuúüûy-]            [PLUR]+[POSS_PL_1]+[POSSESSEE]+[PLUR]+[ESS]
SFX A   0    inkéitól     [áéiíóõuúüûy-]            [PLUR]+[POSS_PL_1]+[POSSESSEE]+[PLUR]+[ABL]
SFX A   0    inkéit       [áéiíóõuúüûy-]            [PLUR]+[POSS_PL_1]+[POSSESSEE]+[PLUR]+[ACC]
SFX A   0    inkéiról     [áéiíóõuúüûy-]            [PLUR]+[POSS_PL_1]+[POSSESSEE]+[PLUR]+[DEL]
SFX A   0    inkéira      [áéiíóõuúüûy-]            [PLUR]+[POSS_PL_1]+[POSSESSEE]+[PLUR]+[SBL]
SFX A   0    inkéinál     [áéiíóõuúüûy-]            [PLUR]+[POSS_PL_1]+[POSSESSEE]+[PLUR]+[ADE]
SFX A   0    inkéinak     [áéiíóõuúüûy-]            [PLUR]+[POSS_PL_1]+[POSSESSEE]+[PLUR]+[DAT]
SFX A   0    inkéin       [áéiíóõuúüûy-]            [PLUR]+[POSS_PL_1]+[POSSESSEE]+[PLUR]+[SUE]
SFX A   0    inkéiig      [áéiíóõuúüûy-]            [PLUR]+[POSS_PL_1]+[POSSESSEE]+[PLUR]+[TERM]
SFX A   0    inkéihoz     [áéiíóõuúüûy-]            [PLUR]+[POSS_PL_1]+[POSSESSEE]+[PLUR]+[ALL]
SFX A   0    inkéig       [áéiíóõuúüûy-]            [PLUR]+[POSS_PL_1]+[POSSESSEE]+[TERM]
SFX A   0    inkéiból     [áéiíóõuúüûy-]            [PLUR]+[POSS_PL_1]+[POSSESSEE]+[PLUR]+[ELA]
SFX A   0    inkéiban     [áéiíóõuúüûy-]            [PLUR]+[POSS_PL_1]+[POSSESSEE]+[PLUR]+[INE]
SFX A   0    inkéiba      [áéiíóõuúüûy-]            [PLUR]+[POSS_PL_1]+[POSSESSEE]+[PLUR]+[ILL]
SFX A   0    inkéi        [áéiíóõuúüûy-]            [PLUR]+[POSS_PL_1]+[POSSESSEE]+[PLUR]+[NOM]
SFX A   0    inkéhoz      [áéiíóõuúüûy-]            [PLUR]+[POSS_PL_1]+[POSSESSEE]+[ALL]
SFX A   0    inkéból      [áéiíóõuúüûy-]            [PLUR]+[POSS_PL_1]+[POSSESSEE]+[ELA]
SFX A   0    inkéban      [áéiíóõuúüûy-]            [PLUR]+[POSS_PL_1]+[POSSESSEE]+[INE]
SFX A   0    inkéba       [áéiíóõuúüûy-]            [PLUR]+[POSS_PL_1]+[POSSESSEE]+[ILL]
SFX A   0    inké         [áéiíóõuúüûy-]            [PLUR]+[POSS_PL_1]+[POSSESSEE]+[NOM]
SFX A   0    inkul        [áéiíóõuúüûy-]            [PLUR]+[POSS_PL_1]+[ESS]
SFX A   0    inktól       [áéiíóõuúüûy-]            [PLUR]+[POSS_PL_1]+[ABL]
SFX A   0    inkról       [áéiíóõuúüûy-]            [PLUR]+[POSS_PL_1]+[DEL]
SFX A   0    inkra        [áéiíóõuúüûy-]            [PLUR]+[POSS_PL_1]+[SBL]
SFX A   0    inkon        [áéiíóõuúüûy-]            [PLUR]+[POSS_PL_1]+[SUE]
SFX A   0    inknál       [áéiíóõuúüûy-]            [PLUR]+[POSS_PL_1]+[ADE]
SFX A   0    inknak       [áéiíóõuúüûy-]            [PLUR]+[POSS_PL_1]+[DAT]
SFX A   0    inkként      [áéiíóõuúüûy-]            [PLUR]+[POSS_PL_1]+[FORM]
SFX A   0    inkká        [áéiíóõuúüûy-]            [PLUR]+[POSS_PL_1]+[TRANS]
SFX A   0    inkkor       [áéiíóõuúüûy-]            [PLUR]+[POSS_PL_1]+[TEMP]
SFX A   0    inkkal       [áéiíóõuúüûy-]            [PLUR]+[POSS_PL_1]+[INSTR]
SFX A   0    inkig        [áéiíóõuúüûy-]            [PLUR]+[POSS_PL_1]+[TERM]
SFX A   0    inkhoz       [áéiíóõuúüûy-]            [PLUR]+[POSS_PL_1]+[ALL]
SFX A   0    inkból       [áéiíóõuúüûy-]            [PLUR]+[POSS_PL_1]+[ELA]
SFX A   0    inkban       [áéiíóõuúüûy-]            [PLUR]+[POSS_PL_1]+[INE]
SFX A   0    inkba        [áéiíóõuúüûy-]            [PLUR]+[POSS_PL_1]+[ILL]
SFX A   0    inkat        [áéiíóõuúüûy-]            [PLUR]+[POSS_PL_1]+[ACC]
SFX A   0    ink          [áéiíóõuúüûy-]            [PLUR]+[POSS_PL_1]+[NOM]
SFX A   0    inak         [áéiíóõuúüûy-]            [PLUR]+[POSS_SG_3]+[DAT]
SFX A   0    in           [áéiíóõuúüûy-]            [PLUR]+[POSS_SG_3]+[SUE]
SFX A   0    iméért       [áéiíóõuúüûy-]            [PLUR]+[POSS_SG_1]+[POSSESSEE]+[CAUS/FIN]
SFX A   0    imévá        [áéiíóõuúüûy-]            [PLUR]+[POSS_SG_1]+[POSSESSEE]+[TRANS]
SFX A   0    iméval       [áéiíóõuúüûy-]            [PLUR]+[POSS_SG_1]+[POSSESSEE]+[INSTR]
SFX A   0    iméul        [áéiíóõuúüûy-]            [PLUR]+[POSS_SG_1]+[POSSESSEE]+[ESS]
SFX A   0    imétól       [áéiíóõuúüûy-]            [PLUR]+[POSS_SG_1]+[POSSESSEE]+[ABL]
SFX A   0    imét         [áéiíóõuúüûy-]            [PLUR]+[POSS_SG_1]+[POSSESSEE]+[ACC]
SFX A   0    iméról       [áéiíóõuúüûy-]            [PLUR]+[POSS_SG_1]+[POSSESSEE]+[DEL]
SFX A   0    imért        [áéiíóõuúüûy-]            [PLUR]+[POSS_SG_1]+[CAUS/FIN]
SFX A   0    iméra        [áéiíóõuúüûy-]            [PLUR]+[POSS_SG_1]+[POSSESSEE]+[SBL]
SFX A   0    iménál       [áéiíóõuúüûy-]            [PLUR]+[POSS_SG_1]+[POSSESSEE]+[ADE]
SFX A   0    iménak       [áéiíóõuúüûy-]            [PLUR]+[POSS_SG_1]+[POSSESSEE]+[DAT]
SFX A   0    imén         [áéiíóõuúüûy-]            [PLUR]+[POSS_SG_1]+[POSSESSEE]+[SUE]
SFX A   0    iméiért      [áéiíóõuúüûy-]            [PLUR]+[POSS_SG_1]+[POSSESSEE]+[PLUR]+[CAUS/FIN]
SFX A   0    iméivá       [áéiíóõuúüûy-]            [PLUR]+[POSS_SG_1]+[POSSESSEE]+[PLUR]+[TRANS]
SFX A   0    iméival      [áéiíóõuúüûy-]            [PLUR]+[POSS_SG_1]+[POSSESSEE]+[PLUR]+[INSTR]
SFX A   0    iméiul       [áéiíóõuúüûy-]            [PLUR]+[POSS_SG_1]+[POSSESSEE]+[PLUR]+[ESS]
SFX A   0    iméitól      [áéiíóõuúüûy-]            [PLUR]+[POSS_SG_1]+[POSSESSEE]+[PLUR]+[ABL]
SFX A   0    iméit        [áéiíóõuúüûy-]            [PLUR]+[POSS_SG_1]+[POSSESSEE]+[PLUR]+[ACC]
SFX A   0    iméiról      [áéiíóõuúüûy-]            [PLUR]+[POSS_SG_1]+[POSSESSEE]+[PLUR]+[DEL]
SFX A   0    iméira       [áéiíóõuúüûy-]            [PLUR]+[POSS_SG_1]+[POSSESSEE]+[PLUR]+[SBL]
SFX A   0    iméinál      [áéiíóõuúüûy-]            [PLUR]+[POSS_SG_1]+[POSSESSEE]+[PLUR]+[ADE]
SFX A   0    iméinak      [áéiíóõuúüûy-]            [PLUR]+[POSS_SG_1]+[POSSESSEE]+[PLUR]+[DAT]
SFX A   0    iméin        [áéiíóõuúüûy-]            [PLUR]+[POSS_SG_1]+[POSSESSEE]+[PLUR]+[SUE]
SFX A   0    iméiig       [áéiíóõuúüûy-]            [PLUR]+[POSS_SG_1]+[POSSESSEE]+[PLUR]+[TERM]
SFX A   0    iméihoz      [áéiíóõuúüûy-]            [PLUR]+[POSS_SG_1]+[POSSESSEE]+[PLUR]+[ALL]
SFX A   0    iméig        [áéiíóõuúüûy-]            [PLUR]+[POSS_SG_1]+[POSSESSEE]+[TERM]
SFX A   0    iméiból      [áéiíóõuúüûy-]            [PLUR]+[POSS_SG_1]+[POSSESSEE]+[PLUR]+[ELA]
SFX A   0    iméiban      [áéiíóõuúüûy-]            [PLUR]+[POSS_SG_1]+[POSSESSEE]+[PLUR]+[INE]
SFX A   0    iméiba       [áéiíóõuúüûy-]            [PLUR]+[POSS_SG_1]+[POSSESSEE]+[PLUR]+[ILL]
SFX A   0    iméi         [áéiíóõuúüûy-]            [PLUR]+[POSS_SG_1]+[POSSESSEE]+[PLUR]+[NOM]
SFX A   0    iméhoz       [áéiíóõuúüûy-]            [PLUR]+[POSS_SG_1]+[POSSESSEE]+[ALL]
SFX A   0    iméból       [áéiíóõuúüûy-]            [PLUR]+[POSS_SG_1]+[POSSESSEE]+[ELA]
SFX A   0    iméban       [áéiíóõuúüûy-]            [PLUR]+[POSS_SG_1]+[POSSESSEE]+[INE]
SFX A   0    iméba        [áéiíóõuúüûy-]            [PLUR]+[POSS_SG_1]+[POSSESSEE]+[ILL]
SFX A   0    imé          [áéiíóõuúüûy-]            [PLUR]+[POSS_SG_1]+[POSSESSEE]+[NOM]
SFX A   0    imul         [áéiíóõuúüûy-]            [PLUR]+[POSS_SG_1]+[ESS]
SFX A   0    imtól        [áéiíóõuúüûy-]            [PLUR]+[POSS_SG_1]+[ABL]
SFX A   0    imról        [áéiíóõuúüûy-]            [PLUR]+[POSS_SG_1]+[DEL]
SFX A   0    imra         [áéiíóõuúüûy-]            [PLUR]+[POSS_SG_1]+[SBL]
SFX A   0    imon         [áéiíóõuúüûy-]            [PLUR]+[POSS_SG_1]+[SUE]
SFX A   0    imnál        [áéiíóõuúüûy-]            [PLUR]+[POSS_SG_1]+[ADE]
SFX A   0    imnak        [áéiíóõuúüûy-]            [PLUR]+[POSS_SG_1]+[DAT]
SFX A   0    immá         [áéiíóõuúüûy-]            [PLUR]+[POSS_SG_1]+[TRANS]
SFX A   0    immal        [áéiíóõuúüûy-]            [PLUR]+[POSS_SG_1]+[INSTR]
SFX A   0    imként       [áéiíóõuúüûy-]            [PLUR]+[POSS_SG_1]+[FORM]
SFX A   0    imkor        [áéiíóõuúüûy-]            [PLUR]+[POSS_SG_1]+[TEMP]
SFX A   0    imig         [áéiíóõuúüûy-]            [PLUR]+[POSS_SG_1]+[TERM]
SFX A   0    imhoz        [áéiíóõuúüûy-]            [PLUR]+[POSS_SG_1]+[ALL]
SFX A   0    imból        [áéiíóõuúüûy-]            [PLUR]+[POSS_SG_1]+[ELA]
SFX A   0    imban        [áéiíóõuúüûy-]            [PLUR]+[POSS_SG_1]+[INE]
SFX A   0    imba         [áéiíóõuúüûy-]            [PLUR]+[POSS_SG_1]+[ILL]
SFX A   0    imat         [áéiíóõuúüûy-]            [PLUR]+[POSS_SG_1]+[ACC]
SFX A   0    im           [áéiíóõuúüûy-]            [PLUR]+[POSS_SG_1]+[NOM]
SFX A   0    ikéért       [áéiíóõuúüûy-]            [PLUR]+[POSS_PL_3]+[POSSESSEE]+[CAUS/FIN]
SFX A   0    ikévá        [áéiíóõuúüûy-]            [PLUR]+[POSS_PL_3]+[POSSESSEE]+[TRANS]
SFX A   0    ikéval       [áéiíóõuúüûy-]            [PLUR]+[POSS_PL_3]+[POSSESSEE]+[INSTR]
SFX A   0    ikéul        [áéiíóõuúüûy-]            [PLUR]+[POSS_PL_3]+[POSSESSEE]+[ESS]
SFX A   0    ikétól       [áéiíóõuúüûy-]            [PLUR]+[POSS_PL_3]+[POSSESSEE]+[ABL]
SFX A   0    ikét         [áéiíóõuúüûy-]            [PLUR]+[POSS_PL_3]+[POSSESSEE]+[ACC]
SFX A   0    ikéról       [áéiíóõuúüûy-]            [PLUR]+[POSS_PL_3]+[POSSESSEE]+[DEL]
SFX A   0    ikért        [áéiíóõuúüûy-]            [PLUR]+[POSS_PL_3]+[CAUS/FIN]
SFX A   0    ikéra        [áéiíóõuúüûy-]            [PLUR]+[POSS_PL_3]+[POSSESSEE]+[SBL]
SFX A   0    ikénál       [áéiíóõuúüûy-]            [PLUR]+[POSS_PL_3]+[POSSESSEE]+[ADE]
SFX A   0    iként        [áéiíóõuúüûy-]            [PLUR]+[POSS_SG_3]+[FORM]
SFX A   0    ikénak       [áéiíóõuúüûy-]            [PLUR]+[POSS_PL_3]+[POSSESSEE]+[DAT]
SFX A   0    ikén         [áéiíóõuúüûy-]            [PLUR]+[POSS_PL_3]+[POSSESSEE]+[SUE]
SFX A   0    ikéiért      [áéiíóõuúüûy-]            [PLUR]+[POSS_PL_3]+[POSSESSEE]+[PLUR]+[CAUS/FIN]
SFX A   0    ikéivá       [áéiíóõuúüûy-]            [PLUR]+[POSS_PL_3]+[POSSESSEE]+[PLUR]+[TRANS]
SFX A   0    ikéival      [áéiíóõuúüûy-]            [PLUR]+[POSS_PL_3]+[POSSESSEE]+[PLUR]+[INSTR]
SFX A   0    ikéiul       [áéiíóõuúüûy-]            [PLUR]+[POSS_PL_3]+[POSSESSEE]+[PLUR]+[ESS]
SFX A   0    ikéitól      [áéiíóõuúüûy-]            [PLUR]+[POSS_PL_3]+[POSSESSEE]+[PLUR]+[ABL]
SFX A   0    ikéit        [áéiíóõuúüûy-]            [PLUR]+[POSS_PL_3]+[POSSESSEE]+[PLUR]+[ACC]
SFX A   0    ikéiról      [áéiíóõuúüûy-]            [PLUR]+[POSS_PL_3]+[POSSESSEE]+[PLUR]+[DEL]
SFX A   0    ikéira       [áéiíóõuúüûy-]            [PLUR]+[POSS_PL_3]+[POSSESSEE]+[PLUR]+[SBL]
SFX A   0    ikéinál      [áéiíóõuúüûy-]            [PLUR]+[POSS_PL_3]+[POSSESSEE]+[PLUR]+[ADE]
SFX A   0    ikéinak      [áéiíóõuúüûy-]            [PLUR]+[POSS_PL_3]+[POSSESSEE]+[PLUR]+[DAT]
SFX A   0    ikéin        [áéiíóõuúüûy-]            [PLUR]+[POSS_PL_3]+[POSSESSEE]+[PLUR]+[SUE]
SFX A   0    ikéiig       [áéiíóõuúüûy-]            [PLUR]+[POSS_PL_3]+[POSSESSEE]+[PLUR]+[TERM]
SFX A   0    ikéihoz      [áéiíóõuúüûy-]            [PLUR]+[POSS_PL_3]+[POSSESSEE]+[PLUR]+[ALL]
SFX A   0    ikéig        [áéiíóõuúüûy-]            [PLUR]+[POSS_PL_3]+[POSSESSEE]+[TERM]
SFX A   0    ikéiból      [áéiíóõuúüûy-]            [PLUR]+[POSS_PL_3]+[POSSESSEE]+[PLUR]+[ELA]
SFX A   0    ikéiban      [áéiíóõuúüûy-]            [PLUR]+[POSS_PL_3]+[POSSESSEE]+[PLUR]+[INE]
SFX A   0    ikéiba       [áéiíóõuúüûy-]            [PLUR]+[POSS_PL_3]+[POSSESSEE]+[PLUR]+[ILL]
SFX A   0    ikéi         [áéiíóõuúüûy-]            [PLUR]+[POSS_PL_3]+[POSSESSEE]+[PLUR]+[NOM]
SFX A   0    ikéhoz       [áéiíóõuúüûy-]            [PLUR]+[POSS_PL_3]+[POSSESSEE]+[ALL]
SFX A   0    ikéból       [áéiíóõuúüûy-]            [PLUR]+[POSS_PL_3]+[POSSESSEE]+[ELA]
SFX A   0    ikéban       [áéiíóõuúüûy-]            [PLUR]+[POSS_PL_3]+[POSSESSEE]+[INE]
SFX A   0    ikéba        [áéiíóõuúüûy-]            [PLUR]+[POSS_PL_3]+[POSSESSEE]+[ILL]
SFX A   0    iké          [áéiíóõuúüûy-]            [PLUR]+[POSS_PL_3]+[POSSESSEE]+[NOM]
SFX A   0    ikul         [áéiíóõuúüûy-]            [PLUR]+[POSS_PL_3]+[ESS]
SFX A   0    iktól        [áéiíóõuúüûy-]            [PLUR]+[POSS_PL_3]+[ABL]
SFX A   0    ikról        [áéiíóõuúüûy-]            [PLUR]+[POSS_PL_3]+[DEL]
SFX A   0    ikra         [áéiíóõuúüûy-]            [PLUR]+[POSS_PL_3]+[SBL]
SFX A   0    ikor         [áéiíóõuúüûy-]            [PLUR]+[POSS_SG_3]+[TEMP]
SFX A   0    ikon         [áéiíóõuúüûy-]            [PLUR]+[POSS_PL_3]+[SUE]
SFX A   0    iknál        [áéiíóõuúüûy-]            [PLUR]+[POSS_PL_3]+[ADE]
SFX A   0    iknak        [áéiíóõuúüûy-]            [PLUR]+[POSS_PL_3]+[DAT]
SFX A   0    ikként       [áéiíóõuúüûy-]            [PLUR]+[POSS_PL_3]+[FORM]
SFX A   0    ikká         [áéiíóõuúüûy-]            [PLUR]+[POSS_PL_3]+[TRANS]
SFX A   0    ikkor        [áéiíóõuúüûy-]            [PLUR]+[POSS_PL_3]+[TEMP]
SFX A   0    ikkal        [áéiíóõuúüûy-]            [PLUR]+[POSS_PL_3]+[INSTR]
SFX A   0    ikig         [áéiíóõuúüûy-]            [PLUR]+[POSS_PL_3]+[TERM]
SFX A   0    ikhoz        [áéiíóõuúüûy-]            [PLUR]+[POSS_PL_3]+[ALL]
SFX A   0    ikból        [áéiíóõuúüûy-]            [PLUR]+[POSS_PL_3]+[ELA]
SFX A   0    ikban        [áéiíóõuúüûy-]            [PLUR]+[POSS_PL_3]+[INE]
SFX A   0    ikba         [áéiíóõuúüûy-]            [PLUR]+[POSS_PL_3]+[ILL]
SFX A   0    ikat         [áéiíóõuúüûy-]            [PLUR]+[POSS_PL_3]+[ACC]
SFX A   0    ik           [áéiíóõuúüûy-]            [PLUR]+[POSS_PL_3]+[NOM]
SFX A   0    iig          [áéiíóõuúüûy-]            [PLUR]+[POSS_SG_3]+[TERM]
SFX A   0    ihoz         [áéiíóõuúüûy-]            [PLUR]+[POSS_SG_3]+[ALL]
SFX A   0    idéért       [áéiíóõuúüûy-]            [PLUR]+[POSS_SG_2]+[POSSESSEE]+[CAUS/FIN]
SFX A   0    idévá        [áéiíóõuúüûy-]            [PLUR]+[POSS_SG_2]+[POSSESSEE]+[TRANS]
SFX A   0    idéval       [áéiíóõuúüûy-]            [PLUR]+[POSS_SG_2]+[POSSESSEE]+[INSTR]
SFX A   0    idéul        [áéiíóõuúüûy-]            [PLUR]+[POSS_SG_2]+[POSSESSEE]+[ESS]
SFX A   0    idétól       [áéiíóõuúüûy-]            [PLUR]+[POSS_SG_2]+[POSSESSEE]+[ABL]
SFX A   0    idét         [áéiíóõuúüûy-]            [PLUR]+[POSS_SG_2]+[POSSESSEE]+[ACC]
SFX A   0    idéról       [áéiíóõuúüûy-]            [PLUR]+[POSS_SG_2]+[POSSESSEE]+[DEL]
SFX A   0    idért        [áéiíóõuúüûy-]            [PLUR]+[POSS_SG_2]+[CAUS/FIN]
SFX A   0    idéra        [áéiíóõuúüûy-]            [PLUR]+[POSS_SG_2]+[POSSESSEE]+[SBL]
SFX A   0    idénál       [áéiíóõuúüûy-]            [PLUR]+[POSS_SG_2]+[POSSESSEE]+[ADE]
SFX A   0    idénak       [áéiíóõuúüûy-]            [PLUR]+[POSS_SG_2]+[POSSESSEE]+[DAT]
SFX A   0    idén         [áéiíóõuúüûy-]            [PLUR]+[POSS_SG_2]+[POSSESSEE]+[SUE]
SFX A   0    idéiért      [áéiíóõuúüûy-]            [PLUR]+[POSS_SG_2]+[POSSESSEE]+[PLUR]+[CAUS/FIN]
SFX A   0    idéivá       [áéiíóõuúüûy-]            [PLUR]+[POSS_SG_2]+[POSSESSEE]+[PLUR]+[TRANS]
SFX A   0    idéival      [áéiíóõuúüûy-]            [PLUR]+[POSS_SG_2]+[POSSESSEE]+[PLUR]+[INSTR]
SFX A   0    idéiul       [áéiíóõuúüûy-]            [PLUR]+[POSS_SG_2]+[POSSESSEE]+[PLUR]+[ESS]
SFX A   0    idéitól      [áéiíóõuúüûy-]            [PLUR]+[POSS_SG_2]+[POSSESSEE]+[PLUR]+[ABL]
SFX A   0    idéit        [áéiíóõuúüûy-]            [PLUR]+[POSS_SG_2]+[POSSESSEE]+[PLUR]+[ACC]
SFX A   0    idéiról      [áéiíóõuúüûy-]            [PLUR]+[POSS_SG_2]+[POSSESSEE]+[PLUR]+[DEL]
SFX A   0    idéira       [áéiíóõuúüûy-]            [PLUR]+[POSS_SG_2]+[POSSESSEE]+[PLUR]+[SBL]
SFX A   0    idéinál      [áéiíóõuúüûy-]            [PLUR]+[POSS_SG_2]+[POSSESSEE]+[PLUR]+[ADE]
SFX A   0    idéinak      [áéiíóõuúüûy-]            [PLUR]+[POSS_SG_2]+[POSSESSEE]+[PLUR]+[DAT]
SFX A   0    idéin        [áéiíóõuúüûy-]            [PLUR]+[POSS_SG_2]+[POSSESSEE]+[PLUR]+[SUE]
SFX A   0    idéiig       [áéiíóõuúüûy-]            [PLUR]+[POSS_SG_2]+[POSSESSEE]+[PLUR]+[TERM]
SFX A   0    idéihoz      [áéiíóõuúüûy-]            [PLUR]+[POSS_SG_2]+[POSSESSEE]+[PLUR]+[ALL]
SFX A   0    idéig        [áéiíóõuúüûy-]            [PLUR]+[POSS_SG_2]+[POSSESSEE]+[TERM]
SFX A   0    idéiból      [áéiíóõuúüûy-]            [PLUR]+[POSS_SG_2]+[POSSESSEE]+[PLUR]+[ELA]
SFX A   0    idéiban      [áéiíóõuúüûy-]            [PLUR]+[POSS_SG_2]+[POSSESSEE]+[PLUR]+[INE]
SFX A   0    idéiba       [áéiíóõuúüûy-]            [PLUR]+[POSS_SG_2]+[POSSESSEE]+[PLUR]+[ILL]
SFX A   0    idéi         [áéiíóõuúüûy-]            [PLUR]+[POSS_SG_2]+[POSSESSEE]+[PLUR]+[NOM]
SFX A   0    idéhoz       [áéiíóõuúüûy-]            [PLUR]+[POSS_SG_2]+[POSSESSEE]+[ALL]
SFX A   0    idéból       [áéiíóõuúüûy-]            [PLUR]+[POSS_SG_2]+[POSSESSEE]+[ELA]
SFX A   0    idéban       [áéiíóõuúüûy-]            [PLUR]+[POSS_SG_2]+[POSSESSEE]+[INE]
SFX A   0    idéba        [áéiíóõuúüûy-]            [PLUR]+[POSS_SG_2]+[POSSESSEE]+[ILL]
SFX A   0    idé          [áéiíóõuúüûy-]            [PLUR]+[POSS_SG_2]+[POSSESSEE]+[NOM]
SFX A   0    idul         [áéiíóõuúüûy-]            [PLUR]+[POSS_SG_2]+[ESS]
SFX A   0    idtól        [áéiíóõuúüûy-]            [PLUR]+[POSS_SG_2]+[ABL]
SFX A   0    idról        [áéiíóõuúüûy-]            [PLUR]+[POSS_SG_2]+[DEL]
SFX A   0    idra         [áéiíóõuúüûy-]            [PLUR]+[POSS_SG_2]+[SBL]
SFX A   0    idon         [áéiíóõuúüûy-]            [PLUR]+[POSS_SG_2]+[SUE]
SFX A   0    idnál        [áéiíóõuúüûy-]            [PLUR]+[POSS_SG_2]+[ADE]
SFX A   0    idnak        [áéiíóõuúüûy-]            [PLUR]+[POSS_SG_2]+[DAT]
SFX A   0    idként       [áéiíóõuúüûy-]            [PLUR]+[POSS_SG_2]+[FORM]
SFX A   0    idkor        [áéiíóõuúüûy-]            [PLUR]+[POSS_SG_2]+[TEMP]
SFX A   0    idig         [áéiíóõuúüûy-]            [PLUR]+[POSS_SG_2]+[TERM]
SFX A   0    idhoz        [áéiíóõuúüûy-]            [PLUR]+[POSS_SG_2]+[ALL]
SFX A   0    iddá         [áéiíóõuúüûy-]            [PLUR]+[POSS_SG_2]+[TRANS]
SFX A   0    iddal        [áéiíóõuúüûy-]            [PLUR]+[POSS_SG_2]+[INSTR]
SFX A   0    idból        [áéiíóõuúüûy-]            [PLUR]+[POSS_SG_2]+[ELA]
SFX A   0    idban        [áéiíóõuúüûy-]            [PLUR]+[POSS_SG_2]+[INE]
SFX A   0    idba         [áéiíóõuúüûy-]            [PLUR]+[POSS_SG_2]+[ILL]
SFX A   0    idat         [áéiíóõuúüûy-]            [PLUR]+[POSS_SG_2]+[ACC]
SFX A   0    id           [áéiíóõuúüûy-]            [PLUR]+[POSS_SG_2]+[NOM]
SFX A   0    iból         [áéiíóõuúüûy-]            [PLUR]+[POSS_SG_3]+[ELA]
SFX A   0    iban         [áéiíóõuúüûy-]            [PLUR]+[POSS_SG_3]+[INE]
SFX A   0    iba          [áéiíóõuúüûy-]            [PLUR]+[POSS_SG_3]+[ILL]
SFX A   0    i            [áéiíóõuúüûy-]            [PLUR]+[POSS_SG_3]+[NOM]
SFX A   0    déért        [áéiíóõuúüûy-]            [POSS_SG_2]+[POSSESSEE]+[CAUS/FIN]
SFX A   0    dévá         [áéiíóõuúüûy-]            [POSS_SG_2]+[POSSESSEE]+[TRANS]
SFX A   0    déval        [áéiíóõuúüûy-]            [POSS_SG_2]+[POSSESSEE]+[INSTR]
SFX A   0    déul         [áéiíóõuúüûy-]            [POSS_SG_2]+[POSSESSEE]+[ESS]
SFX A   0    détól        [áéiíóõuúüûy-]            [POSS_SG_2]+[POSSESSEE]+[ABL]
SFX A   0    dét          [áéiíóõuúüûy-]            [POSS_SG_2]+[POSSESSEE]+[ACC]
SFX A   0    déról        [áéiíóõuúüûy-]            [POSS_SG_2]+[POSSESSEE]+[DEL]
SFX A   0    dért         [áéiíóõuúüûy-]            [POSS_SG_2]+[CAUS/FIN]
SFX A   0    déra         [áéiíóõuúüûy-]            [POSS_SG_2]+[POSSESSEE]+[SBL]
SFX A   0    dénál        [áéiíóõuúüûy-]            [POSS_SG_2]+[POSSESSEE]+[ADE]
SFX A   0    dénak        [áéiíóõuúüûy-]            [POSS_SG_2]+[POSSESSEE]+[DAT]
SFX A   0    dén          [áéiíóõuúüûy-]            [POSS_SG_2]+[POSSESSEE]+[SUE]
SFX A   0    dékéért      [áéiíóõuúüûy-]            [POSS_SG_2]+[ék_FAMILIAR_noun]+[POSSESSEE]+[CAUS/FIN]
SFX A   0    dékévá       [áéiíóõuúüûy-]            [POSS_SG_2]+[ék_FAMILIAR_noun]+[POSSESSEE]+[TRANS]
SFX A   0    dékéval      [áéiíóõuúüûy-]            [POSS_SG_2]+[ék_FAMILIAR_noun]+[POSSESSEE]+[INSTR]
SFX A   0    dékéul       [áéiíóõuúüûy-]            [POSS_SG_2]+[ék_FAMILIAR_noun]+[POSSESSEE]+[ESS]
SFX A   0    dékétól      [áéiíóõuúüûy-]            [POSS_SG_2]+[ék_FAMILIAR_noun]+[POSSESSEE]+[ABL]
SFX A   0    dékét        [áéiíóõuúüûy-]            [POSS_SG_2]+[ék_FAMILIAR_noun]+[POSSESSEE]+[ACC]
SFX A   0    dékéról      [áéiíóõuúüûy-]            [POSS_SG_2]+[ék_FAMILIAR_noun]+[POSSESSEE]+[DEL]
SFX A   0    dékért       [áéiíóõuúüûy-]            [POSS_SG_2]+[ék_FAMILIAR_noun]+[CAUS/FIN]
SFX A   0    dékéra       [áéiíóõuúüûy-]            [POSS_SG_2]+[ék_FAMILIAR_noun]+[POSSESSEE]+[SBL]
SFX A   0    dékénál      [áéiíóõuúüûy-]            [POSS_SG_2]+[ék_FAMILIAR_noun]+[POSSESSEE]+[ADE]
SFX A   0    dékénak      [áéiíóõuúüûy-]            [POSS_SG_2]+[ék_FAMILIAR_noun]+[POSSESSEE]+[DAT]
SFX A   0    dékén        [áéiíóõuúüûy-]            [POSS_SG_2]+[ék_FAMILIAR_noun]+[POSSESSEE]+[SUE]
SFX A   0    dékéiért     [áéiíóõuúüûy-]            [POSS_SG_2]+[ék_FAMILIAR_noun]+[POSSESSEE]+[PLUR]+[CAUS/FIN]
SFX A   0    dékéivá      [áéiíóõuúüûy-]            [POSS_SG_2]+[ék_FAMILIAR_noun]+[POSSESSEE]+[PLUR]+[TRANS]
SFX A   0    dékéival     [áéiíóõuúüûy-]            [POSS_SG_2]+[ék_FAMILIAR_noun]+[POSSESSEE]+[PLUR]+[INSTR]
SFX A   0    dékéiul      [áéiíóõuúüûy-]            [POSS_SG_2]+[ék_FAMILIAR_noun]+[POSSESSEE]+[PLUR]+[ESS]
SFX A   0    dékéitól     [áéiíóõuúüûy-]            [POSS_SG_2]+[ék_FAMILIAR_noun]+[POSSESSEE]+[PLUR]+[ABL]
SFX A   0    dékéit       [áéiíóõuúüûy-]            [POSS_SG_2]+[ék_FAMILIAR_noun]+[POSSESSEE]+[PLUR]+[ACC]
SFX A   0    dékéiról     [áéiíóõuúüûy-]            [POSS_SG_2]+[ék_FAMILIAR_noun]+[POSSESSEE]+[PLUR]+[DEL]
SFX A   0    dékéira      [áéiíóõuúüûy-]            [POSS_SG_2]+[ék_FAMILIAR_noun]+[POSSESSEE]+[PLUR]+[SBL]
SFX A   0    dékéinál     [áéiíóõuúüûy-]            [POSS_SG_2]+[ék_FAMILIAR_noun]+[POSSESSEE]+[PLUR]+[ADE]
SFX A   0    dékéinak     [áéiíóõuúüûy-]            [POSS_SG_2]+[ék_FAMILIAR_noun]+[POSSESSEE]+[PLUR]+[DAT]
SFX A   0    dékéin       [áéiíóõuúüûy-]            [POSS_SG_2]+[ék_FAMILIAR_noun]+[POSSESSEE]+[PLUR]+[SUE]
SFX A   0    dékéiig      [áéiíóõuúüûy-]            [POSS_SG_2]+[ék_FAMILIAR_noun]+[POSSESSEE]+[PLUR]+[TERM]
SFX A   0    dékéihoz     [áéiíóõuúüûy-]            [POSS_SG_2]+[ék_FAMILIAR_noun]+[POSSESSEE]+[PLUR]+[ALL]
SFX A   0    dékéig       [áéiíóõuúüûy-]            [POSS_SG_2]+[ék_FAMILIAR_noun]+[POSSESSEE]+[TERM]
SFX A   0    dékéiból     [áéiíóõuúüûy-]            [POSS_SG_2]+[ék_FAMILIAR_noun]+[POSSESSEE]+[PLUR]+[ELA]
SFX A   0    dékéiban     [áéiíóõuúüûy-]            [POSS_SG_2]+[ék_FAMILIAR_noun]+[POSSESSEE]+[PLUR]+[INE]
SFX A   0    dékéiba      [áéiíóõuúüûy-]            [POSS_SG_2]+[ék_FAMILIAR_noun]+[POSSESSEE]+[PLUR]+[ILL]
SFX A   0    dékéi        [áéiíóõuúüûy-]            [POSS_SG_2]+[ék_FAMILIAR_noun]+[POSSESSEE]+[PLUR]+[NOM]
SFX A   0    dékéhoz      [áéiíóõuúüûy-]            [POSS_SG_2]+[ék_FAMILIAR_noun]+[POSSESSEE]+[ALL]
SFX A   0    dékéból      [áéiíóõuúüûy-]            [POSS_SG_2]+[ék_FAMILIAR_noun]+[POSSESSEE]+[ELA]
SFX A   0    dékéban      [áéiíóõuúüûy-]            [POSS_SG_2]+[ék_FAMILIAR_noun]+[POSSESSEE]+[INE]
SFX A   0    dékéba       [áéiíóõuúüûy-]            [POSS_SG_2]+[ék_FAMILIAR_noun]+[POSSESSEE]+[ILL]
SFX A   0    déké         [áéiíóõuúüûy-]            [POSS_SG_2]+[ék_FAMILIAR_noun]+[POSSESSEE]+[NOM]
SFX A   0    dékul        [áéiíóõuúüûy-]            [POSS_SG_2]+[ék_FAMILIAR_noun]+[ESS]
SFX A   0    déktól       [áéiíóõuúüûy-]            [POSS_SG_2]+[ék_FAMILIAR_noun]+[ABL]
SFX A   0    dékról       [áéiíóõuúüûy-]            [POSS_SG_2]+[ék_FAMILIAR_noun]+[DEL]
SFX A   0    dékra        [áéiíóõuúüûy-]            [POSS_SG_2]+[ék_FAMILIAR_noun]+[SBL]
SFX A   0    dékon        [áéiíóõuúüûy-]            [POSS_SG_2]+[ék_FAMILIAR_noun]+[SUE]
SFX A   0    déknál       [áéiíóõuúüûy-]            [POSS_SG_2]+[ék_FAMILIAR_noun]+[ADE]
SFX A   0    déknak       [áéiíóõuúüûy-]            [POSS_SG_2]+[ék_FAMILIAR_noun]+[DAT]
SFX A   0    dékká        [áéiíóõuúüûy-]            [POSS_SG_2]+[ék_FAMILIAR_noun]+[TRANS]
SFX A   0    dékkal       [áéiíóõuúüûy-]            [POSS_SG_2]+[ék_FAMILIAR_noun]+[INSTR]
SFX A   0    dékig        [áéiíóõuúüûy-]            [POSS_SG_2]+[ék_FAMILIAR_noun]+[TERM]
SFX A   0    dékhoz       [áéiíóõuúüûy-]            [POSS_SG_2]+[ék_FAMILIAR_noun]+[ALL]
SFX A   0    dékból       [áéiíóõuúüûy-]            [POSS_SG_2]+[ék_FAMILIAR_noun]+[ELA]
SFX A   0    dékban       [áéiíóõuúüûy-]            [POSS_SG_2]+[ék_FAMILIAR_noun]+[INE]
SFX A   0    dékba        [áéiíóõuúüûy-]            [POSS_SG_2]+[ék_FAMILIAR_noun]+[ILL]
SFX A   0    dékat        [áéiíóõuúüûy-]            [POSS_SG_2]+[ék_FAMILIAR_noun]+[ACC]
SFX A   0    dék          [áéiíóõuúüûy-]            [POSS_SG_2]+[ék_FAMILIAR_noun]+[NOM]
SFX A   0    déiért       [áéiíóõuúüûy-]            [POSS_SG_2]+[POSSESSEE]+[PLUR]+[CAUS/FIN]
SFX A   0    déivá        [áéiíóõuúüûy-]            [POSS_SG_2]+[POSSESSEE]+[PLUR]+[TRANS]
SFX A   0    déival       [áéiíóõuúüûy-]            [POSS_SG_2]+[POSSESSEE]+[PLUR]+[INSTR]
SFX A   0    déiul        [áéiíóõuúüûy-]            [POSS_SG_2]+[POSSESSEE]+[PLUR]+[ESS]
SFX A   0    déitól       [áéiíóõuúüûy-]            [POSS_SG_2]+[POSSESSEE]+[PLUR]+[ABL]
SFX A   0    déit         [áéiíóõuúüûy-]            [POSS_SG_2]+[POSSESSEE]+[PLUR]+[ACC]
SFX A   0    déiról       [áéiíóõuúüûy-]            [POSS_SG_2]+[POSSESSEE]+[PLUR]+[DEL]
SFX A   0    déira        [áéiíóõuúüûy-]            [POSS_SG_2]+[POSSESSEE]+[PLUR]+[SBL]
SFX A   0    déinál       [áéiíóõuúüûy-]            [POSS_SG_2]+[POSSESSEE]+[PLUR]+[ADE]
SFX A   0    déinak       [áéiíóõuúüûy-]            [POSS_SG_2]+[POSSESSEE]+[PLUR]+[DAT]
SFX A   0    déin         [áéiíóõuúüûy-]            [POSS_SG_2]+[POSSESSEE]+[PLUR]+[SUE]
SFX A   0    déiig        [áéiíóõuúüûy-]            [POSS_SG_2]+[POSSESSEE]+[PLUR]+[TERM]
SFX A   0    déihoz       [áéiíóõuúüûy-]            [POSS_SG_2]+[POSSESSEE]+[PLUR]+[ALL]
SFX A   0    déig         [áéiíóõuúüûy-]            [POSS_SG_2]+[POSSESSEE]+[TERM]
SFX A   0    déiból       [áéiíóõuúüûy-]            [POSS_SG_2]+[POSSESSEE]+[PLUR]+[ELA]
SFX A   0    déiban       [áéiíóõuúüûy-]            [POSS_SG_2]+[POSSESSEE]+[PLUR]+[INE]
SFX A   0    déiba        [áéiíóõuúüûy-]            [POSS_SG_2]+[POSSESSEE]+[PLUR]+[ILL]
SFX A   0    déi          [áéiíóõuúüûy-]            [POSS_SG_2]+[POSSESSEE]+[PLUR]+[NOM]
SFX A   0    déhoz        [áéiíóõuúüûy-]            [POSS_SG_2]+[POSSESSEE]+[ALL]
SFX A   0    déból        [áéiíóõuúüûy-]            [POSS_SG_2]+[POSSESSEE]+[ELA]
SFX A   0    déban        [áéiíóõuúüûy-]            [POSS_SG_2]+[POSSESSEE]+[INE]
SFX A   0    déba         [áéiíóõuúüûy-]            [POSS_SG_2]+[POSSESSEE]+[ILL]
SFX A   0    dé           [áéiíóõuúüûy-]            [POSS_SG_2]+[POSSESSEE]+[NOM]
SFX A   0    dul          [áéiíóõuúüûy-]            [POSS_SG_2]+[ESS]
SFX A   0    dtól         [áéiíóõuúüûy-]            [POSS_SG_2]+[ABL]
SFX A   0    dról         [áéiíóõuúüûy-]            [POSS_SG_2]+[DEL]
SFX A   0    dra          [áéiíóõuúüûy-]            [POSS_SG_2]+[SBL]
SFX A   0    don          [áéiíóõuúüûy-]            [POSS_SG_2]+[SUE]
SFX A   0    dnál         [áéiíóõuúüûy-]            [POSS_SG_2]+[ADE]
SFX A   0    dnak         [áéiíóõuúüûy-]            [POSS_SG_2]+[DAT]
SFX A   0    dként        [áéiíóõuúüûy-]            [POSS_SG_2]+[FORM]
SFX A   0    dkor         [áéiíóõuúüûy-]            [POSS_SG_2]+[TEMP]
SFX A   0    dig          [áéiíóõuúüûy-]            [POSS_SG_2]+[TERM]
SFX A   0    dhoz         [áéiíóõuúüûy-]            [POSS_SG_2]+[ALL]
SFX A   0    ddá          [áéiíóõuúüûy-]            [POSS_SG_2]+[TRANS]
SFX A   0    ddal         [áéiíóõuúüûy-]            [POSS_SG_2]+[INSTR]
SFX A   0    dból         [áéiíóõuúüûy-]            [POSS_SG_2]+[ELA]
SFX A   0    dban         [áéiíóõuúüûy-]            [POSS_SG_2]+[INE]
SFX A   0    dba          [áéiíóõuúüûy-]            [POSS_SG_2]+[ILL]
SFX A   0    dat          [áéiíóõuúüûy-]            [POSS_SG_2]+[ACC]
SFX A   0    d            [áéiíóõuúüûy-]            [POSS_SG_2]+[NOM]
SFX A   0    d            [áéiíóõuúüûy-]            [POSS_SG_2]+[ACC]
SFX $ Y 427
SFX $   0    ékéért       [^aáéiíoóöõuúüû]          [ék_FAMILIAR_noun]+[POSSESSEE]+[CAUS/FIN]
SFX $   0    ékévá        [^aáéiíoóöõuúüû]          [ék_FAMILIAR_noun]+[POSSESSEE]+[TRANS]
SFX $   0    ékéval       [^aáéiíoóöõuúüû]          [ék_FAMILIAR_noun]+[POSSESSEE]+[INSTR]
SFX $   0    ékéul        [^aáéiíoóöõuúüû]          [ék_FAMILIAR_noun]+[POSSESSEE]+[ESS]
SFX $   0    ékétól       [^aáéiíoóöõuúüû]          [ék_FAMILIAR_noun]+[POSSESSEE]+[ABL]
SFX $   0    ékét         [^aáéiíoóöõuúüû]          [ék_FAMILIAR_noun]+[POSSESSEE]+[ACC]
SFX $   0    ékéról       [^aáéiíoóöõuúüû]          [ék_FAMILIAR_noun]+[POSSESSEE]+[DEL]
SFX $   0    ékért        [^aáéiíoóöõuúüû]          [ék_FAMILIAR_noun]+[CAUS/FIN]
SFX $   0    ékéra        [^aáéiíoóöõuúüû]          [ék_FAMILIAR_noun]+[POSSESSEE]+[SBL]
SFX $   0    ékénál       [^aáéiíoóöõuúüû]          [ék_FAMILIAR_noun]+[POSSESSEE]+[ADE]
SFX $   0    ékénak       [^aáéiíoóöõuúüû]          [ék_FAMILIAR_noun]+[POSSESSEE]+[DAT]
SFX $   0    ékén         [^aáéiíoóöõuúüû]          [ék_FAMILIAR_noun]+[POSSESSEE]+[SUE]
SFX $   0    ékéiért      [^aáéiíoóöõuúüû]          [ék_FAMILIAR_noun]+[POSSESSEE]+[PLUR]+[CAUS/FIN]
SFX $   0    ékéivá       [^aáéiíoóöõuúüû]          [ék_FAMILIAR_noun]+[POSSESSEE]+[PLUR]+[TRANS]
SFX $   0    ékéival      [^aáéiíoóöõuúüû]          [ék_FAMILIAR_noun]+[POSSESSEE]+[PLUR]+[INSTR]
SFX $   0    ékéiul       [^aáéiíoóöõuúüû]          [ék_FAMILIAR_noun]+[POSSESSEE]+[PLUR]+[ESS]
SFX $   0    ékéitól      [^aáéiíoóöõuúüû]          [ék_FAMILIAR_noun]+[POSSESSEE]+[PLUR]+[ABL]
SFX $   0    ékéit        [^aáéiíoóöõuúüû]          [ék_FAMILIAR_noun]+[POSSESSEE]+[PLUR]+[ACC]
SFX $   0    ékéiról      [^aáéiíoóöõuúüû]          [ék_FAMILIAR_noun]+[POSSESSEE]+[PLUR]+[DEL]
SFX $   0    ékéira       [^aáéiíoóöõuúüû]          [ék_FAMILIAR_noun]+[POSSESSEE]+[PLUR]+[SBL]
SFX $   0    ékéinál      [^aáéiíoóöõuúüû]          [ék_FAMILIAR_noun]+[POSSESSEE]+[PLUR]+[ADE]
SFX $   0    ékéinak      [^aáéiíoóöõuúüû]          [ék_FAMILIAR_noun]+[POSSESSEE]+[PLUR]+[DAT]
SFX $   0    ékéin        [^aáéiíoóöõuúüû]          [ék_FAMILIAR_noun]+[POSSESSEE]+[PLUR]+[SUE]
SFX $   0    ékéiig       [^aáéiíoóöõuúüû]          [ék_FAMILIAR_noun]+[POSSESSEE]+[PLUR]+[TERM]
SFX $   0    ékéihaz      [^aáéiíoóöõuúüû]          [ék_FAMILIAR_noun]+[POSSESSEE]+[PLUR]+[ALL]
SFX $   0    ékéig        [^aáéiíoóöõuúüû]          [ék_FAMILIAR_noun]+[POSSESSEE]+[TERM]
SFX $   0    ékéiból      [^aáéiíoóöõuúüû]          [ék_FAMILIAR_noun]+[POSSESSEE]+[PLUR]+[ELA]
SFX $   0    ékéiban      [^aáéiíoóöõuúüû]          [ék_FAMILIAR_noun]+[POSSESSEE]+[PLUR]+[INE]
SFX $   0    ékéiba       [^aáéiíoóöõuúüû]          [ék_FAMILIAR_noun]+[POSSESSEE]+[PLUR]+[ILL]
SFX $   0    ékéi         [^aáéiíoóöõuúüû]          [ék_FAMILIAR_noun]+[POSSESSEE]+[PLUR]+[NOM]
SFX $   0    ékéhaz       [^aáéiíoóöõuúüû]          [ék_FAMILIAR_noun]+[POSSESSEE]+[ALL]
SFX $   0    ékéból       [^aáéiíoóöõuúüû]          [ék_FAMILIAR_noun]+[POSSESSEE]+[ELA]
SFX $   0    ékéban       [^aáéiíoóöõuúüû]          [ék_FAMILIAR_noun]+[POSSESSEE]+[INE]
SFX $   0    ékéba        [^aáéiíoóöõuúüû]          [ék_FAMILIAR_noun]+[POSSESSEE]+[ILL]
SFX $   0    éké          [^aáéiíoóöõuúüû]          [ék_FAMILIAR_noun]+[POSSESSEE]+[NOM]
SFX $   0    ékul         [^aáéiíoóöõuúüû]          [ék_FAMILIAR_noun]+[ESS]
SFX $   0    éktól        [^aáéiíoóöõuúüû]          [ék_FAMILIAR_noun]+[ABL]
SFX $   0    ékról        [^aáéiíoóöõuúüû]          [ék_FAMILIAR_noun]+[DEL]
SFX $   0    ékra         [^aáéiíoóöõuúüû]          [ék_FAMILIAR_noun]+[SBL]
SFX $   0    éknál        [^aáéiíoóöõuúüû]          [ék_FAMILIAR_noun]+[ADE]
SFX $   0    éknak        [^aáéiíoóöõuúüû]          [ék_FAMILIAR_noun]+[DAT]
SFX $   0    ékká         [^aáéiíoóöõuúüû]          [ék_FAMILIAR_noun]+[TRANS]
SFX $   0    ékkal        [^aáéiíoóöõuúüû]          [ék_FAMILIAR_noun]+[INSTR]
SFX $   0    ékig         [^aáéiíoóöõuúüû]          [ék_FAMILIAR_noun]+[TERM]
SFX $   0    ékhaz        [^aáéiíoóöõuúüû]          [ék_FAMILIAR_noun]+[ALL]
SFX $   0    ékból        [^aáéiíoóöõuúüû]          [ék_FAMILIAR_noun]+[ELA]
SFX $   0    ékban        [^aáéiíoóöõuúüû]          [ék_FAMILIAR_noun]+[INE]
SFX $   0    ékba         [^aáéiíoóöõuúüû]          [ék_FAMILIAR_noun]+[ILL]
SFX $   0    ékat         [^aáéiíoóöõuúüû]          [ék_FAMILIAR_noun]+[ACC]
SFX $   0    ékan         [^aáéiíoóöõuúüû]          [ék_FAMILIAR_noun]+[SUE]
SFX $   0    ék           [^aáéiíoóöõuúüû]          [ék_FAMILIAR_noun]+[NOM]
SFX $   0    unkéért      [^aáéiíoóöõuúüû]          [POSS_PL_1]+[POSSESSEE]+[CAUS/FIN]
SFX $   0    unkévá       [^aáéiíoóöõuúüû]          [POSS_PL_1]+[POSSESSEE]+[TRANS]
SFX $   0    unkéval      [^aáéiíoóöõuúüû]          [POSS_PL_1]+[POSSESSEE]+[INSTR]
SFX $   0    unkéul       [^aáéiíoóöõuúüû]          [POSS_PL_1]+[POSSESSEE]+[ESS]
SFX $   0    unkétól      [^aáéiíoóöõuúüû]          [POSS_PL_1]+[POSSESSEE]+[ABL]
SFX $   0    unkét        [^aáéiíoóöõuúüû]          [POSS_PL_1]+[POSSESSEE]+[ACC]
SFX $   0    unkéról      [^aáéiíoóöõuúüû]          [POSS_PL_1]+[POSSESSEE]+[DEL]
SFX $   0    unkért       [^aáéiíoóöõuúüû]          [POSS_PL_1]+[CAUS/FIN]
SFX $   0    unkéra       [^aáéiíoóöõuúüû]          [POSS_PL_1]+[POSSESSEE]+[SBL]
SFX $   0    unkénál      [^aáéiíoóöõuúüû]          [POSS_PL_1]+[POSSESSEE]+[ADE]
SFX $   0    unkénak      [^aáéiíoóöõuúüû]          [POSS_PL_1]+[POSSESSEE]+[DAT]
SFX $   0    unkén        [^aáéiíoóöõuúüû]          [POSS_PL_1]+[POSSESSEE]+[SUE]
SFX $   0    unkéiért     [^aáéiíoóöõuúüû]          [POSS_PL_1]+[POSSESSEE]+[PLUR]+[CAUS/FIN]
SFX $   0    unkéivá      [^aáéiíoóöõuúüû]          [POSS_PL_1]+[POSSESSEE]+[PLUR]+[TRANS]
SFX $   0    unkéival     [^aáéiíoóöõuúüû]          [POSS_PL_1]+[POSSESSEE]+[PLUR]+[INSTR]
SFX $   0    unkéiul      [^aáéiíoóöõuúüû]          [POSS_PL_1]+[POSSESSEE]+[PLUR]+[ESS]
SFX $   0    unkéitól     [^aáéiíoóöõuúüû]          [POSS_PL_1]+[POSSESSEE]+[PLUR]+[ABL]
SFX $   0    unkéit       [^aáéiíoóöõuúüû]          [POSS_PL_1]+[POSSESSEE]+[PLUR]+[ACC]
SFX $   0    unkéiról     [^aáéiíoóöõuúüû]          [POSS_PL_1]+[POSSESSEE]+[PLUR]+[DEL]
SFX $   0    unkéira      [^aáéiíoóöõuúüû]          [POSS_PL_1]+[POSSESSEE]+[PLUR]+[SBL]
SFX $   0    unkéinál     [^aáéiíoóöõuúüû]          [POSS_PL_1]+[POSSESSEE]+[PLUR]+[ADE]
SFX $   0    unkéinak     [^aáéiíoóöõuúüû]          [POSS_PL_1]+[POSSESSEE]+[PLUR]+[DAT]
SFX $   0    unkéin       [^aáéiíoóöõuúüû]          [POSS_PL_1]+[POSSESSEE]+[PLUR]+[SUE]
SFX $   0    unkéiig      [^aáéiíoóöõuúüû]          [POSS_PL_1]+[POSSESSEE]+[PLUR]+[TERM]
SFX $   0    unkéihoz     [^aáéiíoóöõuúüû]          [POSS_PL_1]+[POSSESSEE]+[PLUR]+[ALL]
SFX $   0    unkéig       [^aáéiíoóöõuúüû]          [POSS_PL_1]+[POSSESSEE]+[TERM]
SFX $   0    unkéiból     [^aáéiíoóöõuúüû]          [POSS_PL_1]+[POSSESSEE]+[PLUR]+[ELA]
SFX $   0    unkéiban     [^aáéiíoóöõuúüû]          [POSS_PL_1]+[POSSESSEE]+[PLUR]+[INE]
SFX $   0    unkéiba      [^aáéiíoóöõuúüû]          [POSS_PL_1]+[POSSESSEE]+[PLUR]+[ILL]
SFX $   0    unkéi        [^aáéiíoóöõuúüû]          [POSS_PL_1]+[POSSESSEE]+[PLUR]+[NOM]
SFX $   0    unkéhoz      [^aáéiíoóöõuúüû]          [POSS_PL_1]+[POSSESSEE]+[ALL]
SFX $   0    unkéból      [^aáéiíoóöõuúüû]          [POSS_PL_1]+[POSSESSEE]+[ELA]
SFX $   0    unkéban      [^aáéiíoóöõuúüû]          [POSS_PL_1]+[POSSESSEE]+[INE]
SFX $   0    unkéba       [^aáéiíoóöõuúüû]          [POSS_PL_1]+[POSSESSEE]+[ILL]
SFX $   0    unké         [^aáéiíoóöõuúüû]          [POSS_PL_1]+[POSSESSEE]+[NOM]
SFX $   0    unkul        [^aáéiíoóöõuúüû]          [POSS_PL_1]+[ESS]
SFX $   0    unktól       [^aáéiíoóöõuúüû]          [POSS_PL_1]+[ABL]
SFX $   0    unkról       [^aáéiíoóöõuúüû]          [POSS_PL_1]+[DEL]
SFX $   0    unkra        [^aáéiíoóöõuúüû]          [POSS_PL_1]+[SBL]
SFX $   0    unkon        [^aáéiíoóöõuúüû]          [POSS_PL_1]+[SUE]
SFX $   0    unknál       [^aáéiíoóöõuúüû]          [POSS_PL_1]+[ADE]
SFX $   0    unknak       [^aáéiíoóöõuúüû]          [POSS_PL_1]+[DAT]
SFX $   0    unkként      [^aáéiíoóöõuúüû]          [POSS_PL_1]+[FORM]
SFX $   0    unkká        [^aáéiíoóöõuúüû]          [POSS_PL_1]+[TRANS]
SFX $   0    unkkor       [^aáéiíoóöõuúüû]          [POSS_PL_1]+[TEMP]
SFX $   0    unkkal       [^aáéiíoóöõuúüû]          [POSS_PL_1]+[INSTR]
SFX $   0    unkig        [^aáéiíoóöõuúüû]          [POSS_PL_1]+[TERM]
SFX $   0    unkhoz       [^aáéiíoóöõuúüû]          [POSS_PL_1]+[ALL]
SFX $   0    unkból       [^aáéiíoóöõuúüû]          [POSS_PL_1]+[ELA]
SFX $   0    unkban       [^aáéiíoóöõuúüû]          [POSS_PL_1]+[INE]
SFX $   0    unkba        [^aáéiíoóöõuúüû]          [POSS_PL_1]+[ILL]
SFX $   0    unkat        [^aáéiíoóöõuúüû]          [POSS_PL_1]+[ACC]
SFX $   0    unk          [^aáéiíoóöõuúüû]          [POSS_PL_1]+[NOM]
SFX $   0    unk          [^aáéiíoóöõuúüû]          [POSS_PL_1]+[ACC]
SFX $   0    ul           [^aáéiíoóöõuúüû]          [ESS]
SFX $   0    atokéért     [^aáéiíoóöõuúüû]          [POSS_PL_2]+[POSSESSEE]+[CAUS/FIN]
SFX $   0    atokévá      [^aáéiíoóöõuúüû]          [POSS_PL_2]+[POSSESSEE]+[TRANS]
SFX $   0    atokéval     [^aáéiíoóöõuúüû]          [POSS_PL_2]+[POSSESSEE]+[INSTR]
SFX $   0    atokéul      [^aáéiíoóöõuúüû]          [POSS_PL_2]+[POSSESSEE]+[ESS]
SFX $   0    atokétól     [^aáéiíoóöõuúüû]          [POSS_PL_2]+[POSSESSEE]+[ABL]
SFX $   0    atokét       [^aáéiíoóöõuúüû]          [POSS_PL_2]+[POSSESSEE]+[ACC]
SFX $   0    atokéról     [^aáéiíoóöõuúüû]          [POSS_PL_2]+[POSSESSEE]+[DEL]
SFX $   0    atokért      [^aáéiíoóöõuúüû]          [POSS_PL_2]+[CAUS/FIN]
SFX $   0    atokéra      [^aáéiíoóöõuúüû]          [POSS_PL_2]+[POSSESSEE]+[SBL]
SFX $   0    atokénál     [^aáéiíoóöõuúüû]          [POSS_PL_2]+[POSSESSEE]+[ADE]
SFX $   0    atokénak     [^aáéiíoóöõuúüû]          [POSS_PL_2]+[POSSESSEE]+[DAT]
SFX $   0    atokén       [^aáéiíoóöõuúüû]          [POSS_PL_2]+[POSSESSEE]+[SUE]
SFX $   0    atokéiért    [^aáéiíoóöõuúüû]          [POSS_PL_2]+[POSSESSEE]+[PLUR]+[CAUS/FIN]
SFX $   0    atokéivá     [^aáéiíoóöõuúüû]          [POSS_PL_2]+[POSSESSEE]+[PLUR]+[TRANS]
SFX $   0    atokéival    [^aáéiíoóöõuúüû]          [POSS_PL_2]+[POSSESSEE]+[PLUR]+[INSTR]
SFX $   0    atokéiul     [^aáéiíoóöõuúüû]          [POSS_PL_2]+[POSSESSEE]+[PLUR]+[ESS]
SFX $   0    atokéitól    [^aáéiíoóöõuúüû]          [POSS_PL_2]+[POSSESSEE]+[PLUR]+[ABL]
SFX $   0    atokéit      [^aáéiíoóöõuúüû]          [POSS_PL_2]+[POSSESSEE]+[PLUR]+[ACC]
SFX $   0    atokéiról    [^aáéiíoóöõuúüû]          [POSS_PL_2]+[POSSESSEE]+[PLUR]+[DEL]
SFX $   0    atokéira     [^aáéiíoóöõuúüû]          [POSS_PL_2]+[POSSESSEE]+[PLUR]+[SBL]
SFX $   0    atokéinál    [^aáéiíoóöõuúüû]          [POSS_PL_2]+[POSSESSEE]+[PLUR]+[ADE]
SFX $   0    atokéinak    [^aáéiíoóöõuúüû]          [POSS_PL_2]+[POSSESSEE]+[PLUR]+[DAT]
SFX $   0    atokéin      [^aáéiíoóöõuúüû]          [POSS_PL_2]+[POSSESSEE]+[PLUR]+[SUE]
SFX $   0    atokéiig     [^aáéiíoóöõuúüû]          [POSS_PL_2]+[POSSESSEE]+[PLUR]+[TERM]
SFX $   0    atokéihaz    [^aáéiíoóöõuúüû]          [POSS_PL_2]+[POSSESSEE]+[PLUR]+[ALL]
SFX $   0    atokéig      [^aáéiíoóöõuúüû]          [POSS_PL_2]+[POSSESSEE]+[TERM]
SFX $   0    atokéiból    [^aáéiíoóöõuúüû]          [POSS_PL_2]+[POSSESSEE]+[PLUR]+[ELA]
SFX $   0    atokéiban    [^aáéiíoóöõuúüû]          [POSS_PL_2]+[POSSESSEE]+[PLUR]+[INE]
SFX $   0    atokéiba     [^aáéiíoóöõuúüû]          [POSS_PL_2]+[POSSESSEE]+[PLUR]+[ILL]
SFX $   0    atokéi       [^aáéiíoóöõuúüû]          [POSS_PL_2]+[POSSESSEE]+[PLUR]+[NOM]
SFX $   0    atokéhaz     [^aáéiíoóöõuúüû]          [POSS_PL_2]+[POSSESSEE]+[ALL]
SFX $   0    atokéból     [^aáéiíoóöõuúüû]          [POSS_PL_2]+[POSSESSEE]+[ELA]
SFX $   0    atokéban     [^aáéiíoóöõuúüû]          [POSS_PL_2]+[POSSESSEE]+[INE]
SFX $   0    atokéba      [^aáéiíoóöõuúüû]          [POSS_PL_2]+[POSSESSEE]+[ILL]
SFX $   0    atoké        [^aáéiíoóöõuúüû]          [POSS_PL_2]+[POSSESSEE]+[NOM]
SFX $   0    atokul       [^aáéiíoóöõuúüû]          [POSS_PL_2]+[ESS]
SFX $   0    atoktól      [^aáéiíoóöõuúüû]          [POSS_PL_2]+[ABL]
SFX $   0    atokról      [^aáéiíoóöõuúüû]          [POSS_PL_2]+[DEL]
SFX $   0    atokra       [^aáéiíoóöõuúüû]          [POSS_PL_2]+[SBL]
SFX $   0    atoknál      [^aáéiíoóöõuúüû]          [POSS_PL_2]+[ADE]
SFX $   0    atoknak      [^aáéiíoóöõuúüû]          [POSS_PL_2]+[DAT]
SFX $   0    atokként     [^aáéiíoóöõuúüû]          [POSS_PL_2]+[FORM]
SFX $   0    atokká       [^aáéiíoóöõuúüû]          [POSS_PL_2]+[TRANS]
SFX $   0    atokkor      [^aáéiíoóöõuúüû]          [POSS_PL_2]+[TEMP]
SFX $   0    atokkal      [^aáéiíoóöõuúüû]          [POSS_PL_2]+[INSTR]
SFX $   0    atokig       [^aáéiíoóöõuúüû]          [POSS_PL_2]+[TERM]
SFX $   0    atokhaz      [^aáéiíoóöõuúüû]          [POSS_PL_2]+[ALL]
SFX $   0    atokból      [^aáéiíoóöõuúüû]          [POSS_PL_2]+[ELA]
SFX $   0    atokban      [^aáéiíoóöõuúüû]          [POSS_PL_2]+[INE]
SFX $   0    atokba       [^aáéiíoóöõuúüû]          [POSS_PL_2]+[ILL]
SFX $   0    atokat       [^aáéiíoóöõuúüû]          [POSS_PL_2]+[ACC]
SFX $   0    atokan       [^aáéiíoóöõuúüû]          [POSS_PL_2]+[SUE]
SFX $   0    atok         [^aáéiíoóöõuúüû]          [POSS_PL_2]+[NOM]
SFX $   0    atok         [^aáéiíoóöõuúüû]          [POSS_PL_2]+[ACC]
SFX $   0    at           [^aáeéiíoóöõuúüûjlnrsyz]  [ACC]
SFX $   0    astul        [^aáeéiíoóöõuúüû]         [stUl_COMITATIVE_adv]
SFX $   0    ankénti      [^aáeéiíoóöõuúüû]         [nként_PERIOD_adv]+[i_PLACE/TIME_adj]{+[NOM]}{+[NOM]} UFÖ
SFX $   0    anként       [^aáeéiíoóöõuúüû]         [nként_PERIOD_adv]
SFX $   0    améért       [^aáéiíoóöõuúüû]          [POSS_SG_1]+[POSSESSEE]+[CAUS/FIN]
SFX $   0    amévá        [^aáéiíoóöõuúüû]          [POSS_SG_1]+[POSSESSEE]+[TRANS]
SFX $   0    améval       [^aáéiíoóöõuúüû]          [POSS_SG_1]+[POSSESSEE]+[INSTR]
SFX $   0    améul        [^aáéiíoóöõuúüû]          [POSS_SG_1]+[POSSESSEE]+[ESS]
SFX $   0    amétól       [^aáéiíoóöõuúüû]          [POSS_SG_1]+[POSSESSEE]+[ABL]
SFX $   0    amét         [^aáéiíoóöõuúüû]          [POSS_SG_1]+[POSSESSEE]+[ACC]
SFX $   0    améról       [^aáéiíoóöõuúüû]          [POSS_SG_1]+[POSSESSEE]+[DEL]
SFX $   0    amért        [^aáéiíoóöõuúüû]          [POSS_SG_1]+[CAUS/FIN]
SFX $   0    améra        [^aáéiíoóöõuúüû]          [POSS_SG_1]+[POSSESSEE]+[SBL]
SFX $   0    aménál       [^aáéiíoóöõuúüû]          [POSS_SG_1]+[POSSESSEE]+[ADE]
SFX $   0    aménak       [^aáéiíoóöõuúüû]          [POSS_SG_1]+[POSSESSEE]+[DAT]
SFX $   0    amén         [^aáéiíoóöõuúüû]          [POSS_SG_1]+[POSSESSEE]+[SUE]
SFX $   0    amékéért     [^aáéiíoóöõuúüû]          [POSS_SG_1]+[ék_FAMILIAR_noun]+[POSSESSEE]+[CAUS/FIN]
SFX $   0    amékévá      [^aáéiíoóöõuúüû]          [POSS_SG_1]+[ék_FAMILIAR_noun]+[POSSESSEE]+[TRANS]
SFX $   0    amékéval     [^aáéiíoóöõuúüû]          [POSS_SG_1]+[ék_FAMILIAR_noun]+[POSSESSEE]+[INSTR]
SFX $   0    amékéul      [^aáéiíoóöõuúüû]          [POSS_SG_1]+[ék_FAMILIAR_noun]+[POSSESSEE]+[ESS]
SFX $   0    amékétól     [^aáéiíoóöõuúüû]          [POSS_SG_1]+[ék_FAMILIAR_noun]+[POSSESSEE]+[ABL]
SFX $   0    amékét       [^aáéiíoóöõuúüû]          [POSS_SG_1]+[ék_FAMILIAR_noun]+[POSSESSEE]+[ACC]
SFX $   0    amékéról     [^aáéiíoóöõuúüû]          [POSS_SG_1]+[ék_FAMILIAR_noun]+[POSSESSEE]+[DEL]
SFX $   0    amékért      [^aáéiíoóöõuúüû]          [POSS_SG_1]+[ék_FAMILIAR_noun]+[CAUS/FIN]
SFX $   0    amékéra      [^aáéiíoóöõuúüû]          [POSS_SG_1]+[ék_FAMILIAR_noun]+[POSSESSEE]+[SBL]
SFX $   0    amékénál     [^aáéiíoóöõuúüû]          [POSS_SG_1]+[ék_FAMILIAR_noun]+[POSSESSEE]+[ADE]
SFX $   0    amékénak     [^aáéiíoóöõuúüû]          [POSS_SG_1]+[ék_FAMILIAR_noun]+[POSSESSEE]+[DAT]
SFX $   0    amékén       [^aáéiíoóöõuúüû]          [POSS_SG_1]+[ék_FAMILIAR_noun]+[POSSESSEE]+[SUE]
SFX $   0    amékéiért    [^aáéiíoóöõuúüû]          [POSS_SG_1]+[ék_FAMILIAR_noun]+[POSSESSEE]+[PLUR]+[CAUS/FIN]
SFX $   0    amékéivá     [^aáéiíoóöõuúüû]          [POSS_SG_1]+[ék_FAMILIAR_noun]+[POSSESSEE]+[PLUR]+[TRANS]
SFX $   0    amékéival    [^aáéiíoóöõuúüû]          [POSS_SG_1]+[ék_FAMILIAR_noun]+[POSSESSEE]+[PLUR]+[INSTR]
SFX $   0    amékéiul     [^aáéiíoóöõuúüû]          [POSS_SG_1]+[ék_FAMILIAR_noun]+[POSSESSEE]+[PLUR]+[ESS]
SFX $   0    amékéitól    [^aáéiíoóöõuúüû]          [POSS_SG_1]+[ék_FAMILIAR_noun]+[POSSESSEE]+[PLUR]+[ABL]
SFX $   0    amékéit      [^aáéiíoóöõuúüû]          [POSS_SG_1]+[ék_FAMILIAR_noun]+[POSSESSEE]+[PLUR]+[ACC]
SFX $   0    amékéiról    [^aáéiíoóöõuúüû]          [POSS_SG_1]+[ék_FAMILIAR_noun]+[POSSESSEE]+[PLUR]+[DEL]
SFX $   0    amékéira     [^aáéiíoóöõuúüû]          [POSS_SG_1]+[ék_FAMILIAR_noun]+[POSSESSEE]+[PLUR]+[SBL]
SFX $   0    amékéinál    [^aáéiíoóöõuúüû]          [POSS_SG_1]+[ék_FAMILIAR_noun]+[POSSESSEE]+[PLUR]+[ADE]
SFX $   0    amékéinak    [^aáéiíoóöõuúüû]          [POSS_SG_1]+[ék_FAMILIAR_noun]+[POSSESSEE]+[PLUR]+[DAT]
SFX $   0    amékéin      [^aáéiíoóöõuúüû]          [POSS_SG_1]+[ék_FAMILIAR_noun]+[POSSESSEE]+[PLUR]+[SUE]
SFX $   0    amékéiig     [^aáéiíoóöõuúüû]          [POSS_SG_1]+[ék_FAMILIAR_noun]+[POSSESSEE]+[PLUR]+[TERM]
SFX $   0    amékéihaz    [^aáéiíoóöõuúüû]          [POSS_SG_1]+[ék_FAMILIAR_noun]+[POSSESSEE]+[PLUR]+[ALL]
SFX $   0    amékéig      [^aáéiíoóöõuúüû]          [POSS_SG_1]+[ék_FAMILIAR_noun]+[POSSESSEE]+[TERM]
SFX $   0    amékéiból    [^aáéiíoóöõuúüû]          [POSS_SG_1]+[ék_FAMILIAR_noun]+[POSSESSEE]+[PLUR]+[ELA]
SFX $   0    amékéiban    [^aáéiíoóöõuúüû]          [POSS_SG_1]+[ék_FAMILIAR_noun]+[POSSESSEE]+[PLUR]+[INE]
SFX $   0    amékéiba     [^aáéiíoóöõuúüû]          [POSS_SG_1]+[ék_FAMILIAR_noun]+[POSSESSEE]+[PLUR]+[ILL]
SFX $   0    amékéi       [^aáéiíoóöõuúüû]          [POSS_SG_1]+[ék_FAMILIAR_noun]+[POSSESSEE]+[PLUR]+[NOM]
SFX $   0    amékéhaz     [^aáéiíoóöõuúüû]          [POSS_SG_1]+[ék_FAMILIAR_noun]+[POSSESSEE]+[ALL]
SFX $   0    amékéból     [^aáéiíoóöõuúüû]          [POSS_SG_1]+[ék_FAMILIAR_noun]+[POSSESSEE]+[ELA]
SFX $   0    amékéban     [^aáéiíoóöõuúüû]          [POSS_SG_1]+[ék_FAMILIAR_noun]+[POSSESSEE]+[INE]
SFX $   0    amékéba      [^aáéiíoóöõuúüû]          [POSS_SG_1]+[ék_FAMILIAR_noun]+[POSSESSEE]+[ILL]
SFX $   0    améké        [^aáéiíoóöõuúüû]          [POSS_SG_1]+[ék_FAMILIAR_noun]+[POSSESSEE]+[NOM]
SFX $   0    amékul       [^aáéiíoóöõuúüû]          [POSS_SG_1]+[ék_FAMILIAR_noun]+[ESS]
SFX $   0    améktól      [^aáéiíoóöõuúüû]          [POSS_SG_1]+[ék_FAMILIAR_noun]+[ABL]
SFX $   0    amékról      [^aáéiíoóöõuúüû]          [POSS_SG_1]+[ék_FAMILIAR_noun]+[DEL]
SFX $   0    amékra       [^aáéiíoóöõuúüû]          [POSS_SG_1]+[ék_FAMILIAR_noun]+[SBL]
SFX $   0    améknál      [^aáéiíoóöõuúüû]          [POSS_SG_1]+[ék_FAMILIAR_noun]+[ADE]
SFX $   0    améknak      [^aáéiíoóöõuúüû]          [POSS_SG_1]+[ék_FAMILIAR_noun]+[DAT]
SFX $   0    amékká       [^aáéiíoóöõuúüû]          [POSS_SG_1]+[ék_FAMILIAR_noun]+[TRANS]
SFX $   0    amékkal      [^aáéiíoóöõuúüû]          [POSS_SG_1]+[ék_FAMILIAR_noun]+[INSTR]
SFX $   0    amékig       [^aáéiíoóöõuúüû]          [POSS_SG_1]+[ék_FAMILIAR_noun]+[TERM]
SFX $   0    amékhaz      [^aáéiíoóöõuúüû]          [POSS_SG_1]+[ék_FAMILIAR_noun]+[ALL]
SFX $   0    amékból      [^aáéiíoóöõuúüû]          [POSS_SG_1]+[ék_FAMILIAR_noun]+[ELA]
SFX $   0    amékban      [^aáéiíoóöõuúüû]          [POSS_SG_1]+[ék_FAMILIAR_noun]+[INE]
SFX $   0    amékba       [^aáéiíoóöõuúüû]          [POSS_SG_1]+[ék_FAMILIAR_noun]+[ILL]
SFX $   0    amékat       [^aáéiíoóöõuúüû]          [POSS_SG_1]+[ék_FAMILIAR_noun]+[ACC]
SFX $   0    amékan       [^aáéiíoóöõuúüû]          [POSS_SG_1]+[ék_FAMILIAR_noun]+[SUE]
SFX $   0    amék         [^aáéiíoóöõuúüû]          [POSS_SG_1]+[ék_FAMILIAR_noun]+[NOM]
SFX $   0    améiért      [^aáéiíoóöõuúüû]          [POSS_SG_1]+[POSSESSEE]+[PLUR]+[CAUS/FIN]
SFX $   0    améivá       [^aáéiíoóöõuúüû]          [POSS_SG_1]+[POSSESSEE]+[PLUR]+[TRANS]
SFX $   0    améival      [^aáéiíoóöõuúüû]          [POSS_SG_1]+[POSSESSEE]+[PLUR]+[INSTR]
SFX $   0    améiul       [^aáéiíoóöõuúüû]          [POSS_SG_1]+[POSSESSEE]+[PLUR]+[ESS]
SFX $   0    améitól      [^aáéiíoóöõuúüû]          [POSS_SG_1]+[POSSESSEE]+[PLUR]+[ABL]
SFX $   0    améit        [^aáéiíoóöõuúüû]          [POSS_SG_1]+[POSSESSEE]+[PLUR]+[ACC]
SFX $   0    améiról      [^aáéiíoóöõuúüû]          [POSS_SG_1]+[POSSESSEE]+[PLUR]+[DEL]
SFX $   0    améira       [^aáéiíoóöõuúüû]          [POSS_SG_1]+[POSSESSEE]+[PLUR]+[SBL]
SFX $   0    améinál      [^aáéiíoóöõuúüû]          [POSS_SG_1]+[POSSESSEE]+[PLUR]+[ADE]
SFX $   0    améinak      [^aáéiíoóöõuúüû]          [POSS_SG_1]+[POSSESSEE]+[PLUR]+[DAT]
SFX $   0    améin        [^aáéiíoóöõuúüû]          [POSS_SG_1]+[POSSESSEE]+[PLUR]+[SUE]
SFX $   0    améiig       [^aáéiíoóöõuúüû]          [POSS_SG_1]+[POSSESSEE]+[PLUR]+[TERM]
SFX $   0    améihaz      [^aáéiíoóöõuúüû]          [POSS_SG_1]+[POSSESSEE]+[PLUR]+[ALL]
SFX $   0    améig        [^aáéiíoóöõuúüû]          [POSS_SG_1]+[POSSESSEE]+[TERM]
SFX $   0    améiból      [^aáéiíoóöõuúüû]          [POSS_SG_1]+[POSSESSEE]+[PLUR]+[ELA]
SFX $   0    améiban      [^aáéiíoóöõuúüû]          [POSS_SG_1]+[POSSESSEE]+[PLUR]+[INE]
SFX $   0    améiba       [^aáéiíoóöõuúüû]          [POSS_SG_1]+[POSSESSEE]+[PLUR]+[ILL]
SFX $   0    améi         [^aáéiíoóöõuúüû]          [POSS_SG_1]+[POSSESSEE]+[PLUR]+[NOM]
SFX $   0    améhaz       [^aáéiíoóöõuúüû]          [POSS_SG_1]+[POSSESSEE]+[ALL]
SFX $   0    améból       [^aáéiíoóöõuúüû]          [POSS_SG_1]+[POSSESSEE]+[ELA]
SFX $   0    améban       [^aáéiíoóöõuúüû]          [POSS_SG_1]+[POSSESSEE]+[INE]
SFX $   0    améba        [^aáéiíoóöõuúüû]          [POSS_SG_1]+[POSSESSEE]+[ILL]
SFX $   0    amé          [^aáéiíoóöõuúüû]          [POSS_SG_1]+[POSSESSEE]+[NOM]
SFX $   0    amul         [^aáéiíoóöõuúüû]          [POSS_SG_1]+[ESS]
SFX $   0    amtól        [^aáéiíoóöõuúüû]          [POSS_SG_1]+[ABL]
SFX $   0    amról        [^aáéiíoóöõuúüû]          [POSS_SG_1]+[DEL]
SFX $   0    amra         [^aáéiíoóöõuúüû]          [POSS_SG_1]+[SBL]
SFX $   0    amnál        [^aáéiíoóöõuúüû]          [POSS_SG_1]+[ADE]
SFX $   0    amnak        [^aáéiíoóöõuúüû]          [POSS_SG_1]+[DAT]
SFX $   0    ammá         [^aáéiíoóöõuúüû]          [POSS_SG_1]+[TRANS]
SFX $   0    ammal        [^aáéiíoóöõuúüû]          [POSS_SG_1]+[INSTR]
SFX $   0    amként       [^aáéiíoóöõuúüû]          [POSS_SG_1]+[FORM]
SFX $   0    amkor        [^aáéiíoóöõuúüû]          [POSS_SG_1]+[TEMP]
SFX $   0    amig         [^aáéiíoóöõuúüû]          [POSS_SG_1]+[TERM]
SFX $   0    amhaz        [^aáéiíoóöõuúüû]          [POSS_SG_1]+[ALL]
SFX $   0    amból        [^aáéiíoóöõuúüû]          [POSS_SG_1]+[ELA]
SFX $   0    amban        [^aáéiíoóöõuúüû]          [POSS_SG_1]+[INE]
SFX $   0    amba         [^aáéiíoóöõuúüû]          [POSS_SG_1]+[ILL]
SFX $   0    amat         [^aáéiíoóöõuúüû]          [POSS_SG_1]+[ACC]
SFX $   0    aman         [^aáéiíoóöõuúüû]          [POSS_SG_1]+[SUE]
SFX $   0    am           [^aáéiíoóöõuúüû]          [POSS_SG_1]+[NOM]
SFX $   0    am           [^aáéiíoóöõuúüû]          [POSS_SG_1]+[ACC]
SFX $   0    akéért       [^aáéiíoóöõuúüû]          [PLUR]+[POSSESSEE]+[CAUS/FIN]
SFX $   0    akévá        [^aáéiíoóöõuúüû]          [PLUR]+[POSSESSEE]+[TRANS]
SFX $   0    akéval       [^aáéiíoóöõuúüû]          [PLUR]+[POSSESSEE]+[INSTR]
SFX $   0    akéul        [^aáéiíoóöõuúüû]          [PLUR]+[POSSESSEE]+[ESS]
SFX $   0    akétól       [^aáéiíoóöõuúüû]          [PLUR]+[POSSESSEE]+[ABL]
SFX $   0    akét         [^aáéiíoóöõuúüû]          [PLUR]+[POSSESSEE]+[ACC]
SFX $   0    akéról       [^aáéiíoóöõuúüû]          [PLUR]+[POSSESSEE]+[DEL]
SFX $   0    akért        [^aáéiíoóöõuúüû]          [PLUR]+[CAUS/FIN]
SFX $   0    akéra        [^aáéiíoóöõuúüû]          [PLUR]+[POSSESSEE]+[SBL]
SFX $   0    akénál       [^aáéiíoóöõuúüû]          [PLUR]+[POSSESSEE]+[ADE]
SFX $   0    akénak       [^aáéiíoóöõuúüû]          [PLUR]+[POSSESSEE]+[DAT]
SFX $   0    akén         [^aáéiíoóöõuúüû]          [PLUR]+[POSSESSEE]+[SUE]
SFX $   0    akéiért      [^aáéiíoóöõuúüû]          [PLUR]+[POSSESSEE]+[PLUR]+[CAUS/FIN]
SFX $   0    akéivá       [^aáéiíoóöõuúüû]          [PLUR]+[POSSESSEE]+[PLUR]+[TRANS]
SFX $   0    akéival      [^aáéiíoóöõuúüû]          [PLUR]+[POSSESSEE]+[PLUR]+[INSTR]
SFX $   0    akéiul       [^aáéiíoóöõuúüû]          [PLUR]+[POSSESSEE]+[PLUR]+[ESS]
SFX $   0    akéitól      [^aáéiíoóöõuúüû]          [PLUR]+[POSSESSEE]+[PLUR]+[ABL]
SFX $   0    akéit        [^aáéiíoóöõuúüû]          [PLUR]+[POSSESSEE]+[PLUR]+[ACC]
SFX $   0    akéiról      [^aáéiíoóöõuúüû]          [PLUR]+[POSSESSEE]+[PLUR]+[DEL]
SFX $   0    akéira       [^aáéiíoóöõuúüû]          [PLUR]+[POSSESSEE]+[PLUR]+[SBL]
SFX $   0    akéinál      [^aáéiíoóöõuúüû]          [PLUR]+[POSSESSEE]+[PLUR]+[ADE]
SFX $   0    akéinak      [^aáéiíoóöõuúüû]          [PLUR]+[POSSESSEE]+[PLUR]+[DAT]
SFX $   0    akéin        [^aáéiíoóöõuúüû]          [PLUR]+[POSSESSEE]+[PLUR]+[SUE]
SFX $   0    akéiig       [^aáéiíoóöõuúüû]          [PLUR]+[POSSESSEE]+[PLUR]+[TERM]
SFX $   0    akéihaz      [^aáéiíoóöõuúüû]          [PLUR]+[POSSESSEE]+[PLUR]+[ALL]
SFX $   0    akéig        [^aáéiíoóöõuúüû]          [PLUR]+[POSSESSEE]+[TERM]
SFX $   0    akéiból      [^aáéiíoóöõuúüû]          [PLUR]+[POSSESSEE]+[PLUR]+[ELA]
SFX $   0    akéiban      [^aáéiíoóöõuúüû]          [PLUR]+[POSSESSEE]+[PLUR]+[INE]
SFX $   0    akéiba       [^aáéiíoóöõuúüû]          [PLUR]+[POSSESSEE]+[PLUR]+[ILL]
SFX $   0    akéi         [^aáéiíoóöõuúüû]          [PLUR]+[POSSESSEE]+[PLUR]+[NOM]
SFX $   0    akéhaz       [^aáéiíoóöõuúüû]          [PLUR]+[POSSESSEE]+[ALL]
SFX $   0    akéból       [^aáéiíoóöõuúüû]          [PLUR]+[POSSESSEE]+[ELA]
SFX $   0    akéban       [^aáéiíoóöõuúüû]          [PLUR]+[POSSESSEE]+[INE]
SFX $   0    akéba        [^aáéiíoóöõuúüû]          [PLUR]+[POSSESSEE]+[ILL]
SFX $   0    aké          [^aáéiíoóöõuúüû]          [PLUR]+[POSSESSEE]+[NOM]
SFX $   0    akul         [^aáéiíoóöõuúüû]          [PLUR]+[ESS]
SFX $   0    aktól        [^aáéiíoóöõuúüû]          [PLUR]+[ABL]
SFX $   0    akról        [^aáéiíoóöõuúüû]          [PLUR]+[DEL]
SFX $   0    akra         [^aáéiíoóöõuúüû]          [PLUR]+[SBL]
SFX $   0    aknál        [^aáéiíoóöõuúüû]          [PLUR]+[ADE]
SFX $   0    aknak        [^aáéiíoóöõuúüû]          [PLUR]+[DAT]
SFX $   0    akként       [^aáéiíoóöõuúüû]          [PLUR]+[FORM]
SFX $   0    akká         [^aáéiíoóöõuúüû]          [PLUR]+[TRANS]
SFX $   0    akkor        [^aáéiíoóöõuúüû]          [PLUR]+[TEMP]
SFX $   0    akkal        [^aáéiíoóöõuúüû]          [PLUR]+[INSTR]
SFX $   0    akig         [^aáéiíoóöõuúüû]          [PLUR]+[TERM]
SFX $   0    akhaz        [^aáéiíoóöõuúüû]          [PLUR]+[ALL]
SFX $   0    akból        [^aáéiíoóöõuúüû]          [PLUR]+[ELA]
SFX $   0    akban        [^aáéiíoóöõuúüû]          [PLUR]+[INE]
SFX $   0    akba         [^aáéiíoóöõuúüû]          [PLUR]+[ILL]
SFX $   0    akat         [^aáéiíoóöõuúüû]          [PLUR]+[ACC]
SFX $   0    akan         [^aáéiíoóöõuúüû]          [PLUR]+[SUE]
SFX $   0    ak           [^aáéiíoóöõuúüû]          [PLUR]+[NOM]
SFX $   0    adéért       [^aáéiíoóöõuúüû]          [POSS_SG_2]+[POSSESSEE]+[CAUS/FIN]
SFX $   0    adévá        [^aáéiíoóöõuúüû]          [POSS_SG_2]+[POSSESSEE]+[TRANS]
SFX $   0    adéval       [^aáéiíoóöõuúüû]          [POSS_SG_2]+[POSSESSEE]+[INSTR]
SFX $   0    adéul        [^aáéiíoóöõuúüû]          [POSS_SG_2]+[POSSESSEE]+[ESS]
SFX $   0    adétól       [^aáéiíoóöõuúüû]          [POSS_SG_2]+[POSSESSEE]+[ABL]
SFX $   0    adét         [^aáéiíoóöõuúüû]          [POSS_SG_2]+[POSSESSEE]+[ACC]
SFX $   0    adéról       [^aáéiíoóöõuúüû]          [POSS_SG_2]+[POSSESSEE]+[DEL]
SFX $   0    adért        [^aáéiíoóöõuúüû]          [POSS_SG_2]+[CAUS/FIN]
SFX $   0    adéra        [^aáéiíoóöõuúüû]          [POSS_SG_2]+[POSSESSEE]+[SBL]
SFX $   0    adénál       [^aáéiíoóöõuúüû]          [POSS_SG_2]+[POSSESSEE]+[ADE]
SFX $   0    adénak       [^aáéiíoóöõuúüû]          [POSS_SG_2]+[POSSESSEE]+[DAT]
SFX $   0    adén         [^aáéiíoóöõuúüû]          [POSS_SG_2]+[POSSESSEE]+[SUE]
SFX $   0    adékéért     [^aáéiíoóöõuúüû]          [POSS_SG_1]+[ék_FAMILIAR_noun]+[POSSESSEE]+[CAUS/FIN]
SFX $   0    adékévá      [^aáéiíoóöõuúüû]          [POSS_SG_1]+[ék_FAMILIAR_noun]+[POSSESSEE]+[TRANS]
SFX $   0    adékéval     [^aáéiíoóöõuúüû]          [POSS_SG_1]+[ék_FAMILIAR_noun]+[POSSESSEE]+[INSTR]
SFX $   0    adékéul      [^aáéiíoóöõuúüû]          [POSS_SG_1]+[ék_FAMILIAR_noun]+[POSSESSEE]+[ESS]
SFX $   0    adékétól     [^aáéiíoóöõuúüû]          [POSS_SG_1]+[ék_FAMILIAR_noun]+[POSSESSEE]+[ABL]
SFX $   0    adékét       [^aáéiíoóöõuúüû]          [POSS_SG_1]+[ék_FAMILIAR_noun]+[POSSESSEE]+[ACC]
SFX $   0    adékéról     [^aáéiíoóöõuúüû]          [POSS_SG_1]+[ék_FAMILIAR_noun]+[POSSESSEE]+[DEL]
SFX $   0    adékért      [^aáéiíoóöõuúüû]          [POSS_SG_1]+[ék_FAMILIAR_noun]+[CAUS/FIN]
SFX $   0    adékéra      [^aáéiíoóöõuúüû]          [POSS_SG_1]+[ék_FAMILIAR_noun]+[POSSESSEE]+[SBL]
SFX $   0    adékénál     [^aáéiíoóöõuúüû]          [POSS_SG_1]+[ék_FAMILIAR_noun]+[POSSESSEE]+[ADE]
SFX $   0    adékénak     [^aáéiíoóöõuúüû]          [POSS_SG_1]+[ék_FAMILIAR_noun]+[POSSESSEE]+[DAT]
SFX $   0    adékén       [^aáéiíoóöõuúüû]          [POSS_SG_1]+[ék_FAMILIAR_noun]+[POSSESSEE]+[SUE]
SFX $   0    adékéiért    [^aáéiíoóöõuúüû]          [POSS_SG_1]+[ék_FAMILIAR_noun]+[POSSESSEE]+[PLUR]+[CAUS/FIN]
SFX $   0    adékéivá     [^aáéiíoóöõuúüû]          [POSS_SG_1]+[ék_FAMILIAR_noun]+[POSSESSEE]+[PLUR]+[TRANS]
SFX $   0    adékéival    [^aáéiíoóöõuúüû]          [POSS_SG_1]+[ék_FAMILIAR_noun]+[POSSESSEE]+[PLUR]+[INSTR]
SFX $   0    adékéiul     [^aáéiíoóöõuúüû]          [POSS_SG_1]+[ék_FAMILIAR_noun]+[POSSESSEE]+[PLUR]+[ESS]
SFX $   0    adékéitól    [^aáéiíoóöõuúüû]          [POSS_SG_1]+[ék_FAMILIAR_noun]+[POSSESSEE]+[PLUR]+[ABL]
SFX $   0    adékéit      [^aáéiíoóöõuúüû]          [POSS_SG_1]+[ék_FAMILIAR_noun]+[POSSESSEE]+[PLUR]+[ACC]
SFX $   0    adékéiról    [^aáéiíoóöõuúüû]          [POSS_SG_1]+[ék_FAMILIAR_noun]+[POSSESSEE]+[PLUR]+[DEL]
SFX $   0    adékéira     [^aáéiíoóöõuúüû]          [POSS_SG_1]+[ék_FAMILIAR_noun]+[POSSESSEE]+[PLUR]+[SBL]
SFX $   0    adékéinál    [^aáéiíoóöõuúüû]          [POSS_SG_1]+[ék_FAMILIAR_noun]+[POSSESSEE]+[PLUR]+[ADE]
SFX $   0    adékéinak    [^aáéiíoóöõuúüû]          [POSS_SG_1]+[ék_FAMILIAR_noun]+[POSSESSEE]+[PLUR]+[DAT]
SFX $   0    adékéin      [^aáéiíoóöõuúüû]          [POSS_SG_1]+[ék_FAMILIAR_noun]+[POSSESSEE]+[PLUR]+[SUE]
SFX $   0    adékéiig     [^aáéiíoóöõuúüû]          [POSS_SG_1]+[ék_FAMILIAR_noun]+[POSSESSEE]+[PLUR]+[TERM]
SFX $   0    adékéihaz    [^aáéiíoóöõuúüû]          [POSS_SG_1]+[ék_FAMILIAR_noun]+[POSSESSEE]+[PLUR]+[ALL]
SFX $   0    adékéig      [^aáéiíoóöõuúüû]          [POSS_SG_1]+[ék_FAMILIAR_noun]+[POSSESSEE]+[TERM]
SFX $   0    adékéiból    [^aáéiíoóöõuúüû]          [POSS_SG_1]+[ék_FAMILIAR_noun]+[POSSESSEE]+[PLUR]+[ELA]
SFX $   0    adékéiban    [^aáéiíoóöõuúüû]          [POSS_SG_1]+[ék_FAMILIAR_noun]+[POSSESSEE]+[PLUR]+[INE]
SFX $   0    adékéiba     [^aáéiíoóöõuúüû]          [POSS_SG_1]+[ék_FAMILIAR_noun]+[POSSESSEE]+[PLUR]+[ILL]
SFX $   0    adékéi       [^aáéiíoóöõuúüû]          [POSS_SG_1]+[ék_FAMILIAR_noun]+[POSSESSEE]+[PLUR]+[NOM]
SFX $   0    adékéhaz     [^aáéiíoóöõuúüû]          [POSS_SG_1]+[ék_FAMILIAR_noun]+[POSSESSEE]+[ALL]
SFX $   0    adékéból     [^aáéiíoóöõuúüû]          [POSS_SG_1]+[ék_FAMILIAR_noun]+[POSSESSEE]+[ELA]
SFX $   0    adékéban     [^aáéiíoóöõuúüû]          [POSS_SG_1]+[ék_FAMILIAR_noun]+[POSSESSEE]+[INE]
SFX $   0    adékéba      [^aáéiíoóöõuúüû]          [POSS_SG_1]+[ék_FAMILIAR_noun]+[POSSESSEE]+[ILL]
SFX $   0    adéké        [^aáéiíoóöõuúüû]          [POSS_SG_1]+[ék_FAMILIAR_noun]+[POSSESSEE]+[NOM]
SFX $   0    adékul       [^aáéiíoóöõuúüû]          [POSS_SG_1]+[ék_FAMILIAR_noun]+[ESS]
SFX $   0    adéktól      [^aáéiíoóöõuúüû]          [POSS_SG_1]+[ék_FAMILIAR_noun]+[ABL]
SFX $   0    adékról      [^aáéiíoóöõuúüû]          [POSS_SG_1]+[ék_FAMILIAR_noun]+[DEL]
SFX $   0    adékra       [^aáéiíoóöõuúüû]          [POSS_SG_1]+[ék_FAMILIAR_noun]+[SBL]
SFX $   0    adéknál      [^aáéiíoóöõuúüû]          [POSS_SG_1]+[ék_FAMILIAR_noun]+[ADE]
SFX $   0    adéknak      [^aáéiíoóöõuúüû]          [POSS_SG_1]+[ék_FAMILIAR_noun]+[DAT]
SFX $   0    adékká       [^aáéiíoóöõuúüû]          [POSS_SG_1]+[ék_FAMILIAR_noun]+[TRANS]
SFX $   0    adékkal      [^aáéiíoóöõuúüû]          [POSS_SG_1]+[ék_FAMILIAR_noun]+[INSTR]
SFX $   0    adékig       [^aáéiíoóöõuúüû]          [POSS_SG_1]+[ék_FAMILIAR_noun]+[TERM]
SFX $   0    adékhaz      [^aáéiíoóöõuúüû]          [POSS_SG_1]+[ék_FAMILIAR_noun]+[ALL]
SFX $   0    adékból      [^aáéiíoóöõuúüû]          [POSS_SG_1]+[ék_FAMILIAR_noun]+[ELA]
SFX $   0    adékban      [^aáéiíoóöõuúüû]          [POSS_SG_1]+[ék_FAMILIAR_noun]+[INE]
SFX $   0    adékba       [^aáéiíoóöõuúüû]          [POSS_SG_1]+[ék_FAMILIAR_noun]+[ILL]
SFX $   0    adékat       [^aáéiíoóöõuúüû]          [POSS_SG_1]+[ék_FAMILIAR_noun]+[ACC]
SFX $   0    adékan       [^aáéiíoóöõuúüû]          [POSS_SG_1]+[ék_FAMILIAR_noun]+[SUE]
SFX $   0    adék         [^aáéiíoóöõuúüû]          [POSS_SG_2]+[ék_FAMILIAR_noun]+[NOM]
SFX $   0    adéiért      [^aáéiíoóöõuúüû]          [POSS_SG_2]+[POSSESSEE]+[PLUR]+[CAUS/FIN]
SFX $   0    adéivá       [^aáéiíoóöõuúüû]          [POSS_SG_2]+[POSSESSEE]+[PLUR]+[TRANS]
SFX $   0    adéival      [^aáéiíoóöõuúüû]          [POSS_SG_2]+[POSSESSEE]+[PLUR]+[INSTR]
SFX $   0    adéiul       [^aáéiíoóöõuúüû]          [POSS_SG_2]+[POSSESSEE]+[PLUR]+[ESS]
SFX $   0    adéitól      [^aáéiíoóöõuúüû]          [POSS_SG_2]+[POSSESSEE]+[PLUR]+[ABL]
SFX $   0    adéit        [^aáéiíoóöõuúüû]          [POSS_SG_2]+[POSSESSEE]+[PLUR]+[ACC]
SFX $   0    adéiról      [^aáéiíoóöõuúüû]          [POSS_SG_2]+[POSSESSEE]+[PLUR]+[DEL]
SFX $   0    adéira       [^aáéiíoóöõuúüû]          [POSS_SG_2]+[POSSESSEE]+[PLUR]+[SBL]
SFX $   0    adéinál      [^aáéiíoóöõuúüû]          [POSS_SG_2]+[POSSESSEE]+[PLUR]+[ADE]
SFX $   0    adéinak      [^aáéiíoóöõuúüû]          [POSS_SG_2]+[POSSESSEE]+[PLUR]+[DAT]
SFX $   0    adéin        [^aáéiíoóöõuúüû]          [POSS_SG_2]+[POSSESSEE]+[PLUR]+[SUE]
SFX $   0    adéiig       [^aáéiíoóöõuúüû]          [POSS_SG_2]+[POSSESSEE]+[PLUR]+[TERM]
SFX $   0    adéihaz      [^aáéiíoóöõuúüû]          [POSS_SG_2]+[POSSESSEE]+[PLUR]+[ALL]
SFX $   0    adéig        [^aáéiíoóöõuúüû]          [POSS_SG_2]+[POSSESSEE]+[TERM]
SFX $   0    adéiból      [^aáéiíoóöõuúüû]          [POSS_SG_2]+[POSSESSEE]+[PLUR]+[ELA]
SFX $   0    adéiban      [^aáéiíoóöõuúüû]          [POSS_SG_2]+[POSSESSEE]+[PLUR]+[INE]
SFX $   0    adéiba       [^aáéiíoóöõuúüû]          [POSS_SG_2]+[POSSESSEE]+[PLUR]+[ILL]
SFX $   0    adéi         [^aáéiíoóöõuúüû]          [POSS_SG_2]+[POSSESSEE]+[PLUR]+[NOM]
SFX $   0    adéhaz       [^aáéiíoóöõuúüû]          [POSS_SG_2]+[POSSESSEE]+[ALL]
SFX $   0    adéból       [^aáéiíoóöõuúüû]          [POSS_SG_2]+[POSSESSEE]+[ELA]
SFX $   0    adéban       [^aáéiíoóöõuúüû]          [POSS_SG_2]+[POSSESSEE]+[INE]
SFX $   0    adéba        [^aáéiíoóöõuúüû]          [POSS_SG_2]+[POSSESSEE]+[ILL]
SFX $   0    adé          [^aáéiíoóöõuúüû]          [POSS_SG_2]+[POSSESSEE]+[NOM]
SFX $   0    adul         [^aáéiíoóöõuúüû]          [POSS_SG_2]+[ESS]
SFX $   0    adtól        [^aáéiíoóöõuúüû]          [POSS_SG_2]+[ABL]
SFX $   0    adról        [^aáéiíoóöõuúüû]          [POSS_SG_2]+[DEL]
SFX $   0    adra         [^aáéiíoóöõuúüû]          [POSS_SG_2]+[SBL]
SFX $   0    adnál        [^aáéiíoóöõuúüû]          [POSS_SG_2]+[ADE]
SFX $   0    adnak        [^aáéiíoóöõuúüû]          [POSS_SG_2]+[DAT]
SFX $   0    adként       [^aáéiíoóöõuúüû]          [POSS_SG_2]+[FORM]
SFX $   0    adkor        [^aáéiíoóöõuúüû]          [POSS_SG_2]+[TEMP]
SFX $   0    adig         [^aáéiíoóöõuúüû]          [POSS_SG_2]+[TERM]
SFX $   0    adhaz        [^aáéiíoóöõuúüû]          [POSS_SG_2]+[ALL]
SFX $   0    addá         [^aáéiíoóöõuúüû]          [POSS_SG_2]+[TRANS]
SFX $   0    addal        [^aáéiíoóöõuúüû]          [POSS_SG_2]+[INSTR]
SFX $   0    adból        [^aáéiíoóöõuúüû]          [POSS_SG_2]+[ELA]
SFX $   0    adban        [^aáéiíoóöõuúüû]          [POSS_SG_2]+[INE]
SFX $   0    adba         [^aáéiíoóöõuúüû]          [POSS_SG_2]+[ILL]
SFX $   0    adat         [^aáéiíoóöõuúüû]          [POSS_SG_2]+[ACC]
SFX $   0    adan         [^aáéiíoóöõuúüû]          [POSS_SG_2]+[SUE]
SFX $   0    ad           [^aáéiíoóöõuúüû]          [POSS_SG_2]+[NOM]
SFX $   0    ad           [^aáéiíoóöõuúüû]          [POSS_SG_2]+[ACC]
PFX r Y 195
PFX r   0    legújra      .                         [leg_SUPERLATIVE_adj]+újra[PREF]
PFX r   0    legújjá      .                         [leg_SUPERLATIVE_adj]+újjá[PREF]
PFX r   0    legössze     .                         [leg_SUPERLATIVE_adj]+össze[PREF]
PFX r   0    legát        .                         [leg_SUPERLATIVE_adj]+át[PREF]
PFX r   0    legáltal     .                         [leg_SUPERLATIVE_adj]+által[PREF]
PFX r   0    legvégig     .                         [leg_SUPERLATIVE_adj]+végig[PREF]
PFX r   0    legvégbe     .                         [leg_SUPERLATIVE_adj]+végbe[PREF]
PFX r   0    legvissza    .                         [leg_SUPERLATIVE_adj]+vissza[PREF]
PFX r   0    legutána     .                         [leg_SUPERLATIVE_adj]+utána[PREF]
PFX r   0    legtúl       .                         [leg_SUPERLATIVE_adj]+túl[PREF]
PFX r   0    legtovább-   b                         [leg_SUPERLATIVE_adj]+tovább-[PREF]
PFX r   0    legtovább    [^b]                      [leg_SUPERLATIVE_adj]+tovább[PREF]
PFX r   0    legtova      .                         [leg_SUPERLATIVE_adj]+tova[PREF]
PFX r   0    legtele      .                         [leg_SUPERLATIVE_adj]+tele[PREF]
PFX r   0    legszét      .                         [leg_SUPERLATIVE_adj]+szét[PREF]
PFX r   0    legszéjjel   .                         [leg_SUPERLATIVE_adj]+széjjel[PREF]
PFX r   0    legszerte    .                         [leg_SUPERLATIVE_adj]+szerte[PREF]
PFX r   0    legszembe    .                         [leg_SUPERLATIVE_adj]+szembe[PREF]
PFX r   0    legrá        .                         [leg_SUPERLATIVE_adj]+rá[PREF]
PFX r   0    legrajta     .                         [leg_SUPERLATIVE_adj]+rajta[PREF]
PFX r   0    legoda       .                         [leg_SUPERLATIVE_adj]+oda[PREF]
PFX r   0    legneki      .                         [leg_SUPERLATIVE_adj]+neki[PREF]
PFX r   0    legmellé     .                         [leg_SUPERLATIVE_adj]+mellé[PREF]
PFX r   0    legmeg       .                         [leg_SUPERLATIVE_adj]+meg[PREF]
PFX r   0    legle        .                         [leg_SUPERLATIVE_adj]+le[PREF]
PFX r   0    legkülön     .                         [leg_SUPERLATIVE_adj]+külön[PREF]
PFX r   0    legközre     .                         [leg_SUPERLATIVE_adj]+közre[PREF]
PFX r   0    legközbe     .                         [leg_SUPERLATIVE_adj]+közbe[PREF]
PFX r   0    legkörül     .                         [leg_SUPERLATIVE_adj]+körül[PREF]
PFX r   0    legkörbe     .                         [leg_SUPERLATIVE_adj]+körbe[PREF]
PFX r   0    legkölcsön   .                         [leg_SUPERLATIVE_adj]+kölcsön[PREF]
PFX r   0    legki        .                         [leg_SUPERLATIVE_adj]+ki[PREF]
PFX r   0    legketté     .                         [leg_SUPERLATIVE_adj]+ketté[PREF]
PFX r   0    legkeresztül .                         [leg_SUPERLATIVE_adj]+keresztül[PREF]
PFX r   0    legjóvá      .                         [leg_SUPERLATIVE_adj]+jóvá[PREF]
PFX r   0    legide       .                         [leg_SUPERLATIVE_adj]+ide[PREF]
PFX r   0    leghátra     .                         [leg_SUPERLATIVE_adj]+hátra[PREF]
PFX r   0    leghozzá     .                         [leg_SUPERLATIVE_adj]+hozzá[PREF]
PFX r   0    leghelyre    .                         [leg_SUPERLATIVE_adj]+helyre[PREF]
PFX r   0    leghaza      .                         [leg_SUPERLATIVE_adj]+haza[PREF]
PFX r   0    legfönn-     n[^y]                     [leg_SUPERLATIVE_adj]+fönn-[PREF]
PFX r   0    legfönn      ny                        [leg_SUPERLATIVE_adj]+fönn[PREF]
PFX r   0    legfönn      [^n]                      [leg_SUPERLATIVE_adj]+fönn[PREF]
PFX r   0    legfölül     .                         [leg_SUPERLATIVE_adj]+fölül[PREF]
PFX r   0    legföl       .                         [leg_SUPERLATIVE_adj]+föl[PREF]
PFX r   0    legfélre     .                         [leg_SUPERLATIVE_adj]+félre[PREF]
PFX r   0    legfélbe     .                         [leg_SUPERLATIVE_adj]+félbe[PREF]
PFX r   0    legfenn-     n[^y]                     [leg_SUPERLATIVE_adj]+fenn-[PREF]
PFX r   0    legfenn      ny                        [leg_SUPERLATIVE_adj]+fenn[PREF]
PFX r   0    legfenn      [^n]                      [leg_SUPERLATIVE_adj]+fenn[PREF]
PFX r   0    legfelül     .                         [leg_SUPERLATIVE_adj]+felül[PREF]
PFX r   0    legfel       .                         [leg_SUPERLATIVE_adj]+fel[PREF]
PFX r   0    legeslegújra .                         [legesleg_SUPERLATIVE_adj]+újra[PREF]
PFX r   0    legeslegújjá .                         [legesleg_SUPERLATIVE_adj]+újjá[PREF]
PFX r   0    legeslegössze .                         [legesleg_SUPERLATIVE_adj]+össze[PREF]
PFX r   0    legeslegát   .                         [legesleg_SUPERLATIVE_adj]+át[PREF]
PFX r   0    legeslegáltal .                         [legesleg_SUPERLATIVE_adj]+által[PREF]
PFX r   0    legeslegvégig .                         [legesleg_SUPERLATIVE_adj]+végig[PREF]
PFX r   0    legeslegvégbe .                         [legesleg_SUPERLATIVE_adj]+végbe[PREF]
PFX r   0    legeslegvissza .                         [legesleg_SUPERLATIVE_adj]+vissza[PREF]
PFX r   0    legeslegutána .                         [legesleg_SUPERLATIVE_adj]+utána[PREF]
PFX r   0    legeslegtúl  .                         [legesleg_SUPERLATIVE_adj]+túl[PREF]
PFX r   0    legeslegtovább- b                         [legesleg_SUPERLATIVE_adj]+tovább-[PREF]
PFX r   0    legeslegtovább [^b]                      [legesleg_SUPERLATIVE_adj]+tovább[PREF]
PFX r   0    legeslegtova .                         [legesleg_SUPERLATIVE_adj]+tova[PREF]
PFX r   0    legeslegtele .                         [legesleg_SUPERLATIVE_adj]+tele[PREF]
PFX r   0    legeslegszét .                         [legesleg_SUPERLATIVE_adj]+szét[PREF]
PFX r   0    legeslegszéjjel .                         [legesleg_SUPERLATIVE_adj]+széjjel[PREF]
PFX r   0    legeslegszerte .                         [legesleg_SUPERLATIVE_adj]+szerte[PREF]
PFX r   0    legeslegszembe .                         [legesleg_SUPERLATIVE_adj]+szembe[PREF]
PFX r   0    legeslegrá   .                         [legesleg_SUPERLATIVE_adj]+rá[PREF]
PFX r   0    legeslegrajta .                         [legesleg_SUPERLATIVE_adj]+rajta[PREF]
PFX r   0    legeslegoda  .                         [legesleg_SUPERLATIVE_adj]+oda[PREF]
PFX r   0    legeslegneki .                         [legesleg_SUPERLATIVE_adj]+neki[PREF]
PFX r   0    legeslegmellé .                         [legesleg_SUPERLATIVE_adj]+mellé[PREF]
PFX r   0    legeslegmeg  .                         [legesleg_SUPERLATIVE_adj]+meg[PREF]
PFX r   0    legeslegle   .                         [legesleg_SUPERLATIVE_adj]+le[PREF]
PFX r   0    legeslegkülön .                         [legesleg_SUPERLATIVE_adj]+külön[PREF]
PFX r   0    legeslegközre .                         [legesleg_SUPERLATIVE_adj]+közre[PREF]
PFX r   0    legeslegközbe .                         [legesleg_SUPERLATIVE_adj]+közbe[PREF]
PFX r   0    legeslegkörül .                         [legesleg_SUPERLATIVE_adj]+körül[PREF]
PFX r   0    legeslegkörbe .                         [legesleg_SUPERLATIVE_adj]+körbe[PREF]
PFX r   0    legeslegkölcsön .                         [legesleg_SUPERLATIVE_adj]+kölcsön[PREF]
PFX r   0    legeslegki   .                         [legesleg_SUPERLATIVE_adj]+ki[PREF]
PFX r   0    legeslegketté .                         [legesleg_SUPERLATIVE_adj]+ketté[PREF]
PFX r   0    legeslegkeresztül .                         [legesleg_SUPERLATIVE_adj]+keresztül[PREF]
PFX r   0    legeslegjóvá .                         [legesleg_SUPERLATIVE_adj]+jóvá[PREF]
PFX r   0    legeslegide  .                         [legesleg_SUPERLATIVE_adj]+ide[PREF]
PFX r   0    legesleghátra .                         [legesleg_SUPERLATIVE_adj]+hátra[PREF]
PFX r   0    legesleghozzá .                         [legesleg_SUPERLATIVE_adj]+hozzá[PREF]
PFX r   0    legesleghelyre .                         [legesleg_SUPERLATIVE_adj]+helyre[PREF]
PFX r   0    legesleghaza .                         [legesleg_SUPERLATIVE_adj]+haza[PREF]
PFX r   0    legeslegfönn- n[^y]                     [legesleg_SUPERLATIVE_adj]+fönn-[PREF]
PFX r   0    legeslegfönn ny                        [legesleg_SUPERLATIVE_adj]+fönn[PREF]
PFX r   0    legeslegfönn [^n]                      [legesleg_SUPERLATIVE_adj]+fönn[PREF]
PFX r   0    legeslegfölül .                         [legesleg_SUPERLATIVE_adj]+fölül[PREF]
PFX r   0    legeslegföl  .                         [legesleg_SUPERLATIVE_adj]+föl[PREF]
PFX r   0    legeslegfélre .                         [legesleg_SUPERLATIVE_adj]+félre[PREF]
PFX r   0    legeslegfélbe .                         [legesleg_SUPERLATIVE_adj]+félbe[PREF]
PFX r   0    legeslegfenn- n[^y]                     [legesleg_SUPERLATIVE_adj]+fenn-[PREF]
PFX r   0    legeslegfenn ny                        [legesleg_SUPERLATIVE_adj]+fenn[PREF]
PFX r   0    legeslegfenn [^n]                      [legesleg_SUPERLATIVE_adj]+fenn[PREF]
PFX r   0    legeslegfelül .                         [legesleg_SUPERLATIVE_adj]+felül[PREF]
PFX r   0    legeslegfel  .                         [legesleg_SUPERLATIVE_adj]+fel[PREF]
PFX r   0    legeslegeslegújra .                         [legeslegesleg_SUPERLATIVE_adj]+újra[PREF]
PFX r   0    legeslegeslegújjá .                         [legeslegesleg_SUPERLATIVE_adj]+újjá[PREF]
PFX r   0    legeslegeslegössze .                         [legeslegesleg_SUPERLATIVE_adj]+össze[PREF]
PFX r   0    legeslegeslegát .                         [legeslegesleg_SUPERLATIVE_adj]+át[PREF]
PFX r   0    legeslegeslegáltal .                         [legeslegesleg_SUPERLATIVE_adj]+által[PREF]
PFX r   0    legeslegeslegvégig .                         [legeslegesleg_SUPERLATIVE_adj]+végig[PREF]
PFX r   0    legeslegeslegvégbe .                         [legeslegesleg_SUPERLATIVE_adj]+végbe[PREF]
PFX r   0    legeslegeslegvissza .                         [legeslegesleg_SUPERLATIVE_adj]+vissza[PREF]
PFX r   0    legeslegeslegutána .                         [legeslegesleg_SUPERLATIVE_adj]+utána[PREF]
PFX r   0    legeslegeslegtúl .                         [legeslegesleg_SUPERLATIVE_adj]+túl[PREF]
PFX r   0    legeslegeslegtovább- b                         [legeslegesleg_SUPERLATIVE_adj]+tovább-[PREF]
PFX r   0    legeslegeslegtovább [^b]                      [legeslegesleg_SUPERLATIVE_adj]+tovább[PREF]
PFX r   0    legeslegeslegtova .                         [legeslegesleg_SUPERLATIVE_adj]+tova[PREF]
PFX r   0    legeslegeslegtele .                         [legeslegesleg_SUPERLATIVE_adj]+tele[PREF]
PFX r   0    legeslegeslegszét .                         [legeslegesleg_SUPERLATIVE_adj]+szét[PREF]
PFX r   0    legeslegeslegszéjjel .                         [legeslegesleg_SUPERLATIVE_adj]+széjjel[PREF]
PFX r   0    legeslegeslegszerte .                         [legeslegesleg_SUPERLATIVE_adj]+szerte[PREF]
PFX r   0    legeslegeslegszembe .                         [legeslegesleg_SUPERLATIVE_adj]+szembe[PREF]
PFX r   0    legeslegeslegrá .                         [legeslegesleg_SUPERLATIVE_adj]+rá[PREF]
PFX r   0    legeslegeslegrajta .                         [legeslegesleg_SUPERLATIVE_adj]+rajta[PREF]
PFX r   0    legeslegeslegoda .                         [legeslegesleg_SUPERLATIVE_adj]+oda[PREF]
PFX r   0    legeslegeslegneki .                         [legeslegesleg_SUPERLATIVE_adj]+neki[PREF]
PFX r   0    legeslegeslegmellé .                         [legeslegesleg_SUPERLATIVE_adj]+mellé[PREF]
PFX r   0    legeslegeslegmeg .                         [legeslegesleg_SUPERLATIVE_adj]+meg[PREF]
PFX r   0    legeslegeslegle .                         [legeslegesleg_SUPERLATIVE_adj]+le[PREF]
PFX r   0    legeslegeslegkülön .                         [legeslegesleg_SUPERLATIVE_adj]+külön[PREF]
PFX r   0    legeslegeslegközre .                         [legeslegesleg_SUPERLATIVE_adj]+közre[PREF]
PFX r   0    legeslegeslegközbe .                         [legeslegesleg_SUPERLATIVE_adj]+közbe[PREF]
PFX r   0    legeslegeslegkörül .                         [legeslegesleg_SUPERLATIVE_adj]+körül[PREF]
PFX r   0    legeslegeslegkörbe .                         [legeslegesleg_SUPERLATIVE_adj]+körbe[PREF]
PFX r   0    legeslegeslegkölcsön .                         [legeslegesleg_SUPERLATIVE_adj]+kölcsön[PREF]
PFX r   0    legeslegeslegki .                         [legeslegesleg_SUPERLATIVE_adj]+ki[PREF]
PFX r   0    legeslegeslegketté .                         [legeslegesleg_SUPERLATIVE_adj]+ketté[PREF]
PFX r   0    legeslegeslegkeresztül .                         [legeslegesleg_SUPERLATIVE_adj]+keresztül[PREF]
PFX r   0    legeslegeslegjóvá .                         [legeslegesleg_SUPERLATIVE_adj]+jóvá[PREF]
PFX r   0    legeslegeslegide .                         [legeslegesleg_SUPERLATIVE_adj]+ide[PREF]
PFX r   0    legeslegesleghátra .                         [legeslegesleg_SUPERLATIVE_adj]+hátra[PREF]
PFX r   0    legeslegesleghozzá .                         [legeslegesleg_SUPERLATIVE_adj]+hozzá[PREF]
PFX r   0    legeslegesleghelyre .                         [legeslegesleg_SUPERLATIVE_adj]+helyre[PREF]
PFX r   0    legeslegesleghaza .                         [legeslegesleg_SUPERLATIVE_adj]+haza[PREF]
PFX r   0    legeslegeslegfönn- n[^y]                     [legeslegesleg_SUPERLATIVE_adj]+fönn-[PREF]
PFX r   0    legeslegeslegfönn ny                        [legeslegesleg_SUPERLATIVE_adj]+fönn[PREF]
PFX r   0    legeslegeslegfönn [^n]                      [legeslegesleg_SUPERLATIVE_adj]+fönn[PREF]
PFX r   0    legeslegeslegfölül .                         [legeslegesleg_SUPERLATIVE_adj]+fölül[PREF]
PFX r   0    legeslegeslegföl .                         [legeslegesleg_SUPERLATIVE_adj]+föl[PREF]
PFX r   0    legeslegeslegfélre .                         [legeslegesleg_SUPERLATIVE_adj]+félre[PREF]
PFX r   0    legeslegeslegfélbe .                         [legeslegesleg_SUPERLATIVE_adj]+félbe[PREF]
PFX r   0    legeslegeslegfenn- n[^y]                     [legeslegesleg_SUPERLATIVE_adj]+fenn-[PREF]
PFX r   0    legeslegeslegfenn ny                        [legeslegesleg_SUPERLATIVE_adj]+fenn[PREF]
PFX r   0    legeslegeslegfenn [^n]                      [legeslegesleg_SUPERLATIVE_adj]+fenn[PREF]
PFX r   0    legeslegeslegfelül .                         [legeslegesleg_SUPERLATIVE_adj]+felül[PREF]
PFX r   0    legeslegeslegfel .                         [legeslegesleg_SUPERLATIVE_adj]+fel[PREF]
PFX r   0    legeslegeslegelõre .                         [legeslegesleg_SUPERLATIVE_adj]+elõre[PREF]
PFX r   0    legeslegeslegelõ .                         [legeslegesleg_SUPERLATIVE_adj]+elõ[PREF]
PFX r   0    legeslegeslegellen .                         [legeslegesleg_SUPERLATIVE_adj]+ellen[PREF]
PFX r   0    legeslegeslegel .                         [legeslegesleg_SUPERLATIVE_adj]+el[PREF]
PFX r   0    legeslegeslegegybe .                         [legeslegesleg_SUPERLATIVE_adj]+egybe[PREF]
PFX r   0    legeslegeslegbenn- n[^y]                     [legeslegesleg_SUPERLATIVE_adj]+benn-[PREF]
PFX r   0    legeslegeslegbenn ny                        [legeslegesleg_SUPERLATIVE_adj]+benn[PREF]
PFX r   0    legeslegeslegbenn [^n]                      [legeslegesleg_SUPERLATIVE_adj]+benn[PREF]
PFX r   0    legeslegeslegbele .                         [legeslegesleg_SUPERLATIVE_adj]+bele[PREF]
PFX r   0    legeslegeslegbe .                         [legeslegesleg_SUPERLATIVE_adj]+be[PREF]
PFX r   0    legeslegeslegalá .                         [legeslegesleg_SUPERLATIVE_adj]+alá[PREF]
PFX r   0    legeslegeslegagyon .                         [legeslegesleg_SUPERLATIVE_adj]+agyon[PREF]
PFX r   0    legeslegeslegabba .                         [legeslegesleg_SUPERLATIVE_adj]+abba[PREF]
PFX r   0    legeslegelõre .                         [legesleg_SUPERLATIVE_adj]+elõre[PREF]
PFX r   0    legeslegelõ  .                         [legesleg_SUPERLATIVE_adj]+elõ[PREF]
PFX r   0    legeslegellen .                         [legesleg_SUPERLATIVE_adj]+ellen[PREF]
PFX r   0    legeslegel   .                         [legesleg_SUPERLATIVE_adj]+el[PREF]
PFX r   0    legeslegegybe .                         [legesleg_SUPERLATIVE_adj]+egybe[PREF]
PFX r   0    legeslegbenn- n[^y]                     [legesleg_SUPERLATIVE_adj]+benn-[PREF]
PFX r   0    legeslegbenn ny                        [legesleg_SUPERLATIVE_adj]+benn[PREF]
PFX r   0    legeslegbenn [^n]                      [legesleg_SUPERLATIVE_adj]+benn[PREF]
PFX r   0    legeslegbele .                         [legesleg_SUPERLATIVE_adj]+bele[PREF]
PFX r   0    legeslegbe   .                         [legesleg_SUPERLATIVE_adj]+be[PREF]
PFX r   0    legeslegalá  .                         [legesleg_SUPERLATIVE_adj]+alá[PREF]
PFX r   0    legeslegagyon .                         [legesleg_SUPERLATIVE_adj]+agyon[PREF]
PFX r   0    legeslegabba .                         [legesleg_SUPERLATIVE_adj]+abba[PREF]
PFX r   0    legelõre     .                         [leg_SUPERLATIVE_adj]+elõre[PREF]
PFX r   0    legelõ       .                         [leg_SUPERLATIVE_adj]+elõ[PREF]
PFX r   0    legellen     .                         [leg_SUPERLATIVE_adj]+ellen[PREF]
PFX r   0    legel        .                         [leg_SUPERLATIVE_adj]+el[PREF]
PFX r   0    legegybe     .                         [leg_SUPERLATIVE_adj]+egybe[PREF]
PFX r   0    legbenn-     n[^y]                     [leg_SUPERLATIVE_adj]+benn-[PREF]
PFX r   0    legbenn      ny                        [leg_SUPERLATIVE_adj]+benn[PREF]
PFX r   0    legbenn      [^n]                      [leg_SUPERLATIVE_adj]+benn[PREF]
PFX r   0    legbele      .                         [leg_SUPERLATIVE_adj]+bele[PREF]
PFX r   0    legbe        .                         [leg_SUPERLATIVE_adj]+be[PREF]
PFX r   0    legalá       .                         [leg_SUPERLATIVE_adj]+alá[PREF]
PFX r   0    legagyon     .                         [leg_SUPERLATIVE_adj]+agyon[PREF]
PFX r   0    legabba      .                         [leg_SUPERLATIVE_adj]+abba[PREF]

PFX h Y 9
PFX h   0    ezerötszáz   .                         [adj_num]
PFX h   0    ezernégyszáz .                         [adj_num]
PFX h   0    ezernyolcszáz .                         [adj_num]
PFX h   0    ezerkétszáz  .                         [adj_num]
PFX h   0    ezerkilencszáz .                         [adj_num]
PFX h   0    ezerhétszáz  .                         [adj_num]
PFX h   0    ezerháromszáz .                         [adj_num]
PFX h   0    ezerhatszáz  .                         [adj_num]
PFX h   0    ezeregyszáz  .                         [adj_num]

PFX b Y 9
PFX b   0    ötszáz       .                         [adj_num]
PFX b   0    száz         .                         [adj_num]
PFX b   0    négyszáz     .                         [adj_num]
PFX b   0    nyolcszáz    .                         [adj_num]
PFX b   0    kétszáz      .                         [adj_num]
PFX b   0    kilencszáz   .                         [adj_num]
PFX b   0    hétszáz      .                         [adj_num]
PFX b   0    háromszáz    .                         [adj_num]
PFX b   0    hatszáz      .                         [adj_num]

PFX a Y 9
PFX a   0    ötven        .                         [adj_num]
PFX a   0    tizen        .                         [adj_num]
PFX a   0    nyolcvan     .                         [adj_num]
PFX a   0    negyven      .                         [adj_num]
PFX a   0    kilencven    .                         [adj_num]
PFX a   0    huszon       .                         [adj_num]
PFX a   0    hetven       .                         [adj_num]
PFX a   0    hatvan       .                         [adj_num]
PFX a   0    harminc      .                         [adj_num]
PFX X Y 65
PFX X   0    újra         .                         újra[PREF]
PFX X   0    újjá         .                         újjá[PREF]
PFX X   0    össze        .                         össze[PREF]
PFX X   0    át           .                         át[PREF]
PFX X   0    által        .                         által[PREF]
PFX X   0    végig        .                         végig[PREF]
PFX X   0    végbe        .                         végbe[PREF]
PFX X   0    vissza       .                         vissza[PREF]
PFX X   0    utána        .                         utána[PREF]
PFX X   0    túl          .                         túl[PREF]
PFX X   0    tovább-      b                         tovább-[PREF]
PFX X   0    tovább       [^b]                      tovább[PREF]
PFX X   0    tova         .                         tova[PREF]
PFX X   0    tele         .                         tele[PREF]
PFX X   0    szét         .                         szét[PREF]
PFX X   0    széjjel      .                         széjjel[PREF]
PFX X   0    szerte       .                         szerte[PREF]
PFX X   0    szembe       .                         szembe[PREF]
PFX X   0    rá           .                         rá[PREF]
PFX X   0    rajta        .                         rajta[PREF]
PFX X   0    oda          .                         oda[PREF]
PFX X   0    neki         .                         neki[PREF]
PFX X   0    mellé        .                         mellé[PREF]
PFX X   0    meg          .                         meg[PREF]
PFX X   0    le           .                         le[PREF]
PFX X   0    külön        .                         külön[PREF]
PFX X   0    közre        .                         közre[PREF]
PFX X   0    közbe        .                         közbe[PREF]
PFX X   0    körül        .                         körül[PREF]
PFX X   0    körbe        .                         körbe[PREF]
PFX X   0    kölcsön      .                         kölcsön[PREF]
PFX X   0    ki           .                         ki[PREF]
PFX X   0    ketté        .                         ketté[PREF]
PFX X   0    keresztül    .                         keresztül[PREF]
PFX X   0    jóvá         .                         jóvá[PREF]
PFX X   0    ide          .                         ide[PREF]
PFX X   0    hátra        .                         hátra[PREF]
PFX X   0    hozzá        .                         hozzá[PREF]
PFX X   0    helyre       .                         helyre[PREF]
PFX X   0    haza         .                         haza[PREF]
PFX X   0    fönn-        n[^y]                     fönn-[PREF]
PFX X   0    fönn         ny                        fönn[PREF]
PFX X   0    fönn         [^n]                      fönn[PREF]
PFX X   0    fölül        .                         fölül[PREF]
PFX X   0    föl          .                         föl[PREF]
PFX X   0    félre        .                         félre[PREF]
PFX X   0    félbe        .                         félbe[PREF]
PFX X   0    fenn-        n[^y]                     fenn-[PREF]
PFX X   0    fenn         ny                        fenn[PREF]
PFX X   0    fenn         [^n]                      fenn[PREF]
PFX X   0    felül        .                         felül[PREF]
PFX X   0    fel          .                         fel[PREF]
PFX X   0    elõre        .                         elõre[PREF]
PFX X   0    elõ          .                         elõ[PREF]
PFX X   0    ellen        .                         ellen[PREF]
PFX X   0    el           .                         el[PREF]
PFX X   0    egybe        .                         egybe[PREF]
PFX X   0    benn-        n[^y]                     benn-[PREF]
PFX X   0    benn         ny                        benn[PREF]
PFX X   0    benn         [^n]                      benn[PREF]
PFX X   0    bele         .                         bele[PREF]
PFX X   0    be           .                         be[PREF]
PFX X   0    alá          .                         alá[PREF]
PFX X   0    agyon        .                         agyon[PREF]
PFX X   0    abba         .                         abba[PREF]

PFX D Y 3
PFX D   0    legeslegesleg .                         [legeslegesleg_SUPERLATIVE_adj]
PFX D   0    legesleg     .                         [legesleg_SUPERLATIVE_adj]
PFX D   0    leg          .                         [leg_SUPERLATIVE_adj]
PFX " Y 37
PFX "   Ü    ü            Ü                         {[lowercase]}
PFX "   Û    û            Û                         {[lowercase]}
PFX "   Ú    ú            Ú                         {[lowercase]}
PFX "   Ö    ö            Ö                         {[lowercase]}
PFX "   Õ    õ            Õ                         {[lowercase]}
PFX "   Ó    ó            Ó                         {[lowercase]}
PFX "   Í    í            Í                         {[lowercase]}
PFX "   É    é            É                         {[lowercase]}
PFX "   È    è            È                         {[lowercase]}
PFX "   Á    á            Á                         {[lowercase]}
PFX "   ©    ¹            ©                         {[lowercase]}
PFX "   Z    z            Z                         {[lowercase]}
PFX "   Y    y            Y                         {[lowercase]}
PFX "   X    x            X                         {[lowercase]}
PFX "   W    w            W                         {[lowercase]}
PFX "   V    v            V                         {[lowercase]}
PFX "   U    u            U                         {[lowercase]}
PFX "   T    t            T                         {[lowercase]}
PFX "   S    s            S                         {[lowercase]}
PFX "   R    r            R                         {[lowercase]}
PFX "   Q    q            Q                         {[lowercase]}
PFX "   P    p            P                         {[lowercase]}
PFX "   O    o            O                         {[lowercase]}
PFX "   N    n            N                         {[lowercase]}
PFX "   M    m            M                         {[lowercase]}
PFX "   L    l            L                         {[lowercase]}
PFX "   K    k            K                         {[lowercase]}
PFX "   J    j            J                         {[lowercase]}
PFX "   I    i            I                         {[lowercase]}
PFX "   H    h            H                         {[lowercase]}
PFX "   G    g            G                         {[lowercase]}
PFX "   F    f            F                         {[lowercase]}
PFX "   E    e            E                         {[lowercase]}
PFX "   D    d            D                         {[lowercase]}
PFX "   C    c            C                         {[lowercase]}
PFX "   B    b            B                         {[lowercase]}
PFX "   A    a            A                         {[lowercase]}
PFX ! Y 27
PFX !   0    ötven        .                         [adj_num] %
PFX !   0    öt           .                         [adj_num] %
PFX !   0    több         .                         [adj_num] %
PFX !   0    tíz          .                         [adj_num] %
PFX !   0    trillió      .                         [adj_num] %
PFX !   0    száz         .                         [adj_num] %
PFX !   0    sok          .                         [adj_num] %
PFX !   0    négy         .                         [adj_num] %
PFX !   0    nyolcvan     .                         [adj_num] %
PFX !   0    nyolc        .                         [adj_num] %
PFX !   0    negyven      .                         [adj_num] %
PFX !   0    millió       .                         [adj_num] %
PFX !   0    milliárd     .                         [adj_num] %
PFX !   0    két          .                         [adj_num] %
PFX !   0    kilencven    .                         [adj_num] %
PFX !   0    kilenc       .                         [adj_num] %
PFX !   0    húsz         .                         [adj_num] %
PFX !   0    hét          .                         [adj_num] %
PFX !   0    három        .                         [adj_num] %
PFX !   0    hetven       .                         [adj_num] %
PFX !   0    hatvan       .                         [adj_num] %
PFX !   0    hat          .                         [adj_num] %
PFX !   0    harminc      .                         [adj_num] %
PFX !   0    fél          .                         [adj_num] %
PFX !   0    ezer         .                         [adj_num] %
PFX !   0    egy          .                         [adj_num] %
PFX !   0    billió       .                         [adj_num] %

